<html>
<head>
	<meta http-equiv="Content-type" content="text/html;charset=UTF-8">
	<style type="text/css">
		table { border-collapse:collapse; border-spacing:0; }
		td { padding:0.2em 1em; border-width:1px 0; border-style:solid; }
		tr:nth-child(odd) { background-color:#eee; }
		tr.separator { background-color:#000; font-size:2px; }
		tr:hover { background-color:skyblue; }
	</style>
</head>
<body>

<a href="#compiler-output">Compiler output</a>

<table><tr class="separator"><td colspan="100%">&nbsp;</td></td><tr><td>Singulative </td><td> Definite </td><td> Benefactive </td><td> []</td></tr><tr><td>Singulative </td><td> Definite </td><td> Comitative </td><td> []</td></tr><tr><td>Singulative </td><td> Definite </td><td> Dative </td><td> []</td></tr><tr><td>Singulative </td><td> Definite </td><td> Elative </td><td> []</td></tr><tr><td>Singulative </td><td> Definite </td><td> Equative </td><td> []</td></tr><tr><td>Singulative </td><td> Definite </td><td> Genitive </td><td> []</td></tr><tr><td>Singulative </td><td> Definite </td><td> Inessive </td><td> []</td></tr><tr><td>Singulative </td><td> Definite </td><td> Instrumental </td><td> []</td></tr><tr><td>Singulative </td><td> Definite </td><td> Lative </td><td> []</td></tr><tr><td>Singulative </td><td> Definite </td><td> Nominative </td><td> il-koxxa</td></tr><tr><td>Singulative </td><td> Indefinite </td><td> Benefactive </td><td> għal koxxa</td></tr><tr><td>Singulative </td><td> Indefinite </td><td> Comitative </td><td> ma' koxxa</td></tr><tr><td>Singulative </td><td> Indefinite </td><td> Dative </td><td> lil koxxa</td></tr><tr><td>Singulative </td><td> Indefinite </td><td> Elative </td><td> minn koxxa</td></tr><tr><td>Singulative </td><td> Indefinite </td><td> Equative </td><td> bħal koxxa</td></tr><tr><td>Singulative </td><td> Indefinite </td><td> Genitive </td><td> ta' koxxa</td></tr><tr><td>Singulative </td><td> Indefinite </td><td> Inessive </td><td> f'koxxa</td></tr><tr><td>Singulative </td><td> Indefinite </td><td> Instrumental </td><td> b'koxxa</td></tr><tr><td>Singulative </td><td> Indefinite </td><td> Lative </td><td> sa koxxa</td></tr><tr><td>Singulative </td><td> Indefinite </td><td> Nominative </td><td> koxxa</td></tr><tr><td>Dual </td><td> Definite </td><td> Benefactive </td><td> []</td></tr><tr><td>Dual </td><td> Definite </td><td> Comitative </td><td> []</td></tr><tr><td>Dual </td><td> Definite </td><td> Dative </td><td> []</td></tr><tr><td>Dual </td><td> Definite </td><td> Elative </td><td> []</td></tr><tr><td>Dual </td><td> Definite </td><td> Equative </td><td> []</td></tr><tr><td>Dual </td><td> Definite </td><td> Genitive </td><td> []</td></tr><tr><td>Dual </td><td> Definite </td><td> Inessive </td><td> []</td></tr><tr><td>Dual </td><td> Definite </td><td> Instrumental </td><td> []</td></tr><tr><td>Dual </td><td> Definite </td><td> Lative </td><td> []</td></tr><tr><td>Dual </td><td> Definite </td><td> Nominative </td><td> il-koxxtejn</td></tr><tr><td>Dual </td><td> Indefinite </td><td> Benefactive </td><td> għal koxxtejn</td></tr><tr><td>Dual </td><td> Indefinite </td><td> Comitative </td><td> ma' koxxtejn</td></tr><tr><td>Dual </td><td> Indefinite </td><td> Dative </td><td> lil koxxtejn</td></tr><tr><td>Dual </td><td> Indefinite </td><td> Elative </td><td> minn koxxtejn</td></tr><tr><td>Dual </td><td> Indefinite </td><td> Equative </td><td> bħal koxxtejn</td></tr><tr><td>Dual </td><td> Indefinite </td><td> Genitive </td><td> ta' koxxtejn</td></tr><tr><td>Dual </td><td> Indefinite </td><td> Inessive </td><td> f'koxxtejn</td></tr><tr><td>Dual </td><td> Indefinite </td><td> Instrumental </td><td> b'koxxtejn</td></tr><tr><td>Dual </td><td> Indefinite </td><td> Lative </td><td> sa koxxtejn</td></tr><tr><td>Dual </td><td> Indefinite </td><td> Nominative </td><td> koxxtejn</td></tr><tr><td>Plural </td><td> Definite </td><td> Benefactive </td><td> []</td></tr><tr><td>Plural </td><td> Definite </td><td> Comitative </td><td> []</td></tr><tr><td>Plural </td><td> Definite </td><td> Dative </td><td> []</td></tr><tr><td>Plural </td><td> Definite </td><td> Elative </td><td> []</td></tr><tr><td>Plural </td><td> Definite </td><td> Equative </td><td> []</td></tr><tr><td>Plural </td><td> Definite </td><td> Genitive </td><td> []</td></tr><tr><td>Plural </td><td> Definite </td><td> Inessive </td><td> []</td></tr><tr><td>Plural </td><td> Definite </td><td> Instrumental </td><td> []</td></tr><tr><td>Plural </td><td> Definite </td><td> Lative </td><td> []</td></tr><tr><td>Plural </td><td> Definite </td><td> Nominative </td><td> il-koxxiet</td></tr><tr><td>Plural </td><td> Indefinite </td><td> Benefactive </td><td> għal koxxiet</td></tr><tr><td>Plural </td><td> Indefinite </td><td> Comitative </td><td> ma' koxxiet</td></tr><tr><td>Plural </td><td> Indefinite </td><td> Dative </td><td> lil koxxiet</td></tr><tr><td>Plural </td><td> Indefinite </td><td> Elative </td><td> minn koxxiet</td></tr><tr><td>Plural </td><td> Indefinite </td><td> Equative </td><td> bħal koxxiet</td></tr><tr><td>Plural </td><td> Indefinite </td><td> Genitive </td><td> ta' koxxiet</td></tr><tr><td>Plural </td><td> Indefinite </td><td> Inessive </td><td> f'koxxiet</td></tr><tr><td>Plural </td><td> Indefinite </td><td> Instrumental </td><td> b'koxxiet</td></tr><tr><td>Plural </td><td> Indefinite </td><td> Lative </td><td> sa koxxiet</td></tr><tr><td>Plural </td><td> Indefinite </td><td> Nominative </td><td> koxxiet</td></tr><tr><td>DeterminatePl </td><td> Definite </td><td> q_thigh_N__2 </td><td> []</td></tr><tr><td>DeterminatePl </td><td> Indefinite </td><td> Benefactive </td><td> għal</td></tr><tr><td>DeterminatePl </td><td> Indefinite </td><td> Comitative </td><td> ma'</td></tr><tr><td>DeterminatePl </td><td> Indefinite </td><td> Dative </td><td> lil</td></tr><tr><td>DeterminatePl </td><td> Indefinite </td><td> Elative </td><td> minn</td></tr><tr><td>DeterminatePl </td><td> Indefinite </td><td> Equative </td><td> bħal</td></tr><tr><td>DeterminatePl </td><td> Indefinite </td><td> Genitive </td><td> ta'</td></tr><tr><td>DeterminatePl </td><td> Indefinite </td><td> Inessive </td><td> fi</td></tr><tr><td>DeterminatePl </td><td> Indefinite </td><td> Instrumental </td><td> bi</td></tr><tr><td>DeterminatePl </td><td> Indefinite </td><td> Lative </td><td> sa</td></tr><tr><td>DeterminatePl </td><td> Indefinite </td><td> Nominative </td><td> []</td></tr><tr><td>CollectivePl </td><td> Definite </td><td> q_thigh_N__2 </td><td> []</td></tr><tr><td>CollectivePl </td><td> Indefinite </td><td> Benefactive </td><td> għal</td></tr><tr><td>CollectivePl </td><td> Indefinite </td><td> Comitative </td><td> ma'</td></tr><tr><td>CollectivePl </td><td> Indefinite </td><td> Dative </td><td> lil</td></tr><tr><td>CollectivePl </td><td> Indefinite </td><td> Elative </td><td> minn</td></tr><tr><td>CollectivePl </td><td> Indefinite </td><td> Equative </td><td> bħal</td></tr><tr><td>CollectivePl </td><td> Indefinite </td><td> Genitive </td><td> ta'</td></tr><tr><td>CollectivePl </td><td> Indefinite </td><td> Inessive </td><td> fi</td></tr><tr><td>CollectivePl </td><td> Indefinite </td><td> Instrumental </td><td> bi</td></tr><tr><td>CollectivePl </td><td> Indefinite </td><td> Lative </td><td> sa</td></tr><tr><td>CollectivePl </td><td> Indefinite </td><td> Nominative </td><td> []</td></tr><tr><td>Fem</td></tr><tr class="separator"><td colspan="100%">&nbsp;</td></td><tr><td>Singulative </td><td> Definite </td><td> Benefactive </td><td> []</td></tr><tr><td>Singulative </td><td> Definite </td><td> Comitative </td><td> []</td></tr><tr><td>Singulative </td><td> Definite </td><td> Dative </td><td> []</td></tr><tr><td>Singulative </td><td> Definite </td><td> Elative </td><td> []</td></tr><tr><td>Singulative </td><td> Definite </td><td> Equative </td><td> []</td></tr><tr><td>Singulative </td><td> Definite </td><td> Genitive </td><td> []</td></tr><tr><td>Singulative </td><td> Definite </td><td> Inessive </td><td> []</td></tr><tr><td>Singulative </td><td> Definite </td><td> Instrumental </td><td> []</td></tr><tr><td>Singulative </td><td> Definite </td><td> Lative </td><td> []</td></tr><tr><td>Singulative </td><td> Definite </td><td> Nominative </td><td> il-baħri</td></tr><tr><td>Singulative </td><td> Indefinite </td><td> Benefactive </td><td> għal baħri</td></tr><tr><td>Singulative </td><td> Indefinite </td><td> Comitative </td><td> ma' baħri</td></tr><tr><td>Singulative </td><td> Indefinite </td><td> Dative </td><td> lil baħri</td></tr><tr><td>Singulative </td><td> Indefinite </td><td> Elative </td><td> minn baħri</td></tr><tr><td>Singulative </td><td> Indefinite </td><td> Equative </td><td> bħal baħri</td></tr><tr><td>Singulative </td><td> Indefinite </td><td> Genitive </td><td> ta' baħri</td></tr><tr><td>Singulative </td><td> Indefinite </td><td> Inessive </td><td> f'baħri</td></tr><tr><td>Singulative </td><td> Indefinite </td><td> Instrumental </td><td> bi baħri</td></tr><tr><td>Singulative </td><td> Indefinite </td><td> Lative </td><td> sa baħri</td></tr><tr><td>Singulative </td><td> Indefinite </td><td> Nominative </td><td> baħri</td></tr><tr><td>Dual </td><td> Definite </td><td> q_sailor_N__2 </td><td> []</td></tr><tr><td>Dual </td><td> Indefinite </td><td> Benefactive </td><td> għal</td></tr><tr><td>Dual </td><td> Indefinite </td><td> Comitative </td><td> ma'</td></tr><tr><td>Dual </td><td> Indefinite </td><td> Dative </td><td> lil</td></tr><tr><td>Dual </td><td> Indefinite </td><td> Elative </td><td> minn</td></tr><tr><td>Dual </td><td> Indefinite </td><td> Equative </td><td> bħal</td></tr><tr><td>Dual </td><td> Indefinite </td><td> Genitive </td><td> ta'</td></tr><tr><td>Dual </td><td> Indefinite </td><td> Inessive </td><td> fi</td></tr><tr><td>Dual </td><td> Indefinite </td><td> Instrumental </td><td> bi</td></tr><tr><td>Dual </td><td> Indefinite </td><td> Lative </td><td> sa</td></tr><tr><td>Dual </td><td> Indefinite </td><td> Nominative </td><td> []</td></tr><tr><td>Plural </td><td> Definite </td><td> Benefactive </td><td> []</td></tr><tr><td>Plural </td><td> Definite </td><td> Comitative </td><td> []</td></tr><tr><td>Plural </td><td> Definite </td><td> Dative </td><td> []</td></tr><tr><td>Plural </td><td> Definite </td><td> Elative </td><td> []</td></tr><tr><td>Plural </td><td> Definite </td><td> Equative </td><td> []</td></tr><tr><td>Plural </td><td> Definite </td><td> Genitive </td><td> []</td></tr><tr><td>Plural </td><td> Definite </td><td> Inessive </td><td> []</td></tr><tr><td>Plural </td><td> Definite </td><td> Instrumental </td><td> []</td></tr><tr><td>Plural </td><td> Definite </td><td> Lative </td><td> []</td></tr><tr><td>Plural </td><td> Definite </td><td> Nominative </td><td> il-baħrin</td></tr><tr><td>Plural </td><td> Indefinite </td><td> Benefactive </td><td> għal baħrin</td></tr><tr><td>Plural </td><td> Indefinite </td><td> Comitative </td><td> ma' baħrin</td></tr><tr><td>Plural </td><td> Indefinite </td><td> Dative </td><td> lil baħrin</td></tr><tr><td>Plural </td><td> Indefinite </td><td> Elative </td><td> minn baħrin</td></tr><tr><td>Plural </td><td> Indefinite </td><td> Equative </td><td> bħal baħrin</td></tr><tr><td>Plural </td><td> Indefinite </td><td> Genitive </td><td> ta' baħrin</td></tr><tr><td>Plural </td><td> Indefinite </td><td> Inessive </td><td> f'baħrin</td></tr><tr><td>Plural </td><td> Indefinite </td><td> Instrumental </td><td> bi baħrin</td></tr><tr><td>Plural </td><td> Indefinite </td><td> Lative </td><td> sa baħrin</td></tr><tr><td>Plural </td><td> Indefinite </td><td> Nominative </td><td> baħrin</td></tr><tr><td>DeterminatePl </td><td> Definite </td><td> q_sailor_N__2 </td><td> []</td></tr><tr><td>DeterminatePl </td><td> Indefinite </td><td> Benefactive </td><td> għal</td></tr><tr><td>DeterminatePl </td><td> Indefinite </td><td> Comitative </td><td> ma'</td></tr><tr><td>DeterminatePl </td><td> Indefinite </td><td> Dative </td><td> lil</td></tr><tr><td>DeterminatePl </td><td> Indefinite </td><td> Elative </td><td> minn</td></tr><tr><td>DeterminatePl </td><td> Indefinite </td><td> Equative </td><td> bħal</td></tr><tr><td>DeterminatePl </td><td> Indefinite </td><td> Genitive </td><td> ta'</td></tr><tr><td>DeterminatePl </td><td> Indefinite </td><td> Inessive </td><td> fi</td></tr><tr><td>DeterminatePl </td><td> Indefinite </td><td> Instrumental </td><td> bi</td></tr><tr><td>DeterminatePl </td><td> Indefinite </td><td> Lative </td><td> sa</td></tr><tr><td>DeterminatePl </td><td> Indefinite </td><td> Nominative </td><td> []</td></tr><tr><td>CollectivePl </td><td> Definite </td><td> q_sailor_N__2 </td><td> []</td></tr><tr><td>CollectivePl </td><td> Indefinite </td><td> Benefactive </td><td> għal</td></tr><tr><td>CollectivePl </td><td> Indefinite </td><td> Comitative </td><td> ma'</td></tr><tr><td>CollectivePl </td><td> Indefinite </td><td> Dative </td><td> lil</td></tr><tr><td>CollectivePl </td><td> Indefinite </td><td> Elative </td><td> minn</td></tr><tr><td>CollectivePl </td><td> Indefinite </td><td> Equative </td><td> bħal</td></tr><tr><td>CollectivePl </td><td> Indefinite </td><td> Genitive </td><td> ta'</td></tr><tr><td>CollectivePl </td><td> Indefinite </td><td> Inessive </td><td> fi</td></tr><tr><td>CollectivePl </td><td> Indefinite </td><td> Instrumental </td><td> bi</td></tr><tr><td>CollectivePl </td><td> Indefinite </td><td> Lative </td><td> sa</td></tr><tr><td>CollectivePl </td><td> Indefinite </td><td> Nominative </td><td> []</td></tr><tr><td>Masc</td></tr><tr class="separator"><td colspan="100%">&nbsp;</td></td><tr><td>Singulative </td><td> Definite </td><td> Benefactive </td><td> []</td></tr><tr><td>Singulative </td><td> Definite </td><td> Comitative </td><td> []</td></tr><tr><td>Singulative </td><td> Definite </td><td> Dative </td><td> []</td></tr><tr><td>Singulative </td><td> Definite </td><td> Elative </td><td> []</td></tr><tr><td>Singulative </td><td> Definite </td><td> Equative </td><td> []</td></tr><tr><td>Singulative </td><td> Definite </td><td> Genitive </td><td> []</td></tr><tr><td>Singulative </td><td> Definite </td><td> Inessive </td><td> []</td></tr><tr><td>Singulative </td><td> Definite </td><td> Instrumental </td><td> []</td></tr><tr><td>Singulative </td><td> Definite </td><td> Lative </td><td> []</td></tr><tr><td>Singulative </td><td> Definite </td><td> Nominative </td><td> l-ajruplan</td></tr><tr><td>Singulative </td><td> Indefinite </td><td> Benefactive </td><td> għal ajruplan</td></tr><tr><td>Singulative </td><td> Indefinite </td><td> Comitative </td><td> m'ajruplan</td></tr><tr><td>Singulative </td><td> Indefinite </td><td> Dative </td><td> lil ajruplan</td></tr><tr><td>Singulative </td><td> Indefinite </td><td> Elative </td><td> minn ajruplan</td></tr><tr><td>Singulative </td><td> Indefinite </td><td> Equative </td><td> bħal ajruplan</td></tr><tr><td>Singulative </td><td> Indefinite </td><td> Genitive </td><td> t'ajruplan</td></tr><tr><td>Singulative </td><td> Indefinite </td><td> Inessive </td><td> f'ajruplan</td></tr><tr><td>Singulative </td><td> Indefinite </td><td> Instrumental </td><td> b'ajruplan</td></tr><tr><td>Singulative </td><td> Indefinite </td><td> Lative </td><td> s'ajruplan</td></tr><tr><td>Singulative </td><td> Indefinite </td><td> Nominative </td><td> ajruplan</td></tr><tr><td>Dual </td><td> Definite </td><td> Benefactive </td><td> []</td></tr><tr><td>Dual </td><td> Definite </td><td> Comitative </td><td> []</td></tr><tr><td>Dual </td><td> Definite </td><td> Dative </td><td> []</td></tr><tr><td>Dual </td><td> Definite </td><td> Elative </td><td> []</td></tr><tr><td>Dual </td><td> Definite </td><td> Equative </td><td> []</td></tr><tr><td>Dual </td><td> Definite </td><td> Genitive </td><td> []</td></tr><tr><td>Dual </td><td> Definite </td><td> Inessive </td><td> []</td></tr><tr><td>Dual </td><td> Definite </td><td> Instrumental </td><td> []</td></tr><tr><td>Dual </td><td> Definite </td><td> Lative </td><td> []</td></tr><tr><td>Dual </td><td> Definite </td><td> Nominative </td><td> []</td></tr><tr><td>Dual </td><td> Indefinite </td><td> Benefactive </td><td> għal</td></tr><tr><td>Dual </td><td> Indefinite </td><td> Comitative </td><td> ma'</td></tr><tr><td>Dual </td><td> Indefinite </td><td> Dative </td><td> lil</td></tr><tr><td>Dual </td><td> Indefinite </td><td> Elative </td><td> minn</td></tr><tr><td>Dual </td><td> Indefinite </td><td> Equative </td><td> bħal</td></tr><tr><td>Dual </td><td> Indefinite </td><td> Genitive </td><td> ta'</td></tr><tr><td>Dual </td><td> Indefinite </td><td> Inessive </td><td> fi</td></tr><tr><td>Dual </td><td> Indefinite </td><td> Instrumental </td><td> bi</td></tr><tr><td>Dual </td><td> Indefinite </td><td> Lative </td><td> sa</td></tr><tr><td>Dual </td><td> Indefinite </td><td> Nominative </td><td> []</td></tr><tr><td>Plural </td><td> Definite </td><td> Benefactive </td><td> []</td></tr><tr><td>Plural </td><td> Definite </td><td> Comitative </td><td> []</td></tr><tr><td>Plural </td><td> Definite </td><td> Dative </td><td> []</td></tr><tr><td>Plural </td><td> Definite </td><td> Elative </td><td> []</td></tr><tr><td>Plural </td><td> Definite </td><td> Equative </td><td> []</td></tr><tr><td>Plural </td><td> Definite </td><td> Genitive </td><td> []</td></tr><tr><td>Plural </td><td> Definite </td><td> Inessive </td><td> []</td></tr><tr><td>Plural </td><td> Definite </td><td> Instrumental </td><td> []</td></tr><tr><td>Plural </td><td> Definite </td><td> Lative </td><td> []</td></tr><tr><td>Plural </td><td> Definite </td><td> Nominative </td><td> l-ajruplani</td></tr><tr><td>Plural </td><td> Indefinite </td><td> Benefactive </td><td> għal ajruplani</td></tr><tr><td>Plural </td><td> Indefinite </td><td> Comitative </td><td> m'ajruplani</td></tr><tr><td>Plural </td><td> Indefinite </td><td> Dative </td><td> lil ajruplani</td></tr><tr><td>Plural </td><td> Indefinite </td><td> Elative </td><td> minn ajruplani</td></tr><tr><td>Plural </td><td> Indefinite </td><td> Equative </td><td> bħal ajruplani</td></tr><tr><td>Plural </td><td> Indefinite </td><td> Genitive </td><td> t'ajruplani</td></tr><tr><td>Plural </td><td> Indefinite </td><td> Inessive </td><td> f'ajruplani</td></tr><tr><td>Plural </td><td> Indefinite </td><td> Instrumental </td><td> b'ajruplani</td></tr><tr><td>Plural </td><td> Indefinite </td><td> Lative </td><td> s'ajruplani</td></tr><tr><td>Plural </td><td> Indefinite </td><td> Nominative </td><td> ajruplani</td></tr><tr><td>DeterminatePl </td><td> Definite </td><td> Benefactive </td><td> []</td></tr><tr><td>DeterminatePl </td><td> Definite </td><td> Comitative </td><td> []</td></tr><tr><td>DeterminatePl </td><td> Definite </td><td> Dative </td><td> []</td></tr><tr><td>DeterminatePl </td><td> Definite </td><td> Elative </td><td> []</td></tr><tr><td>DeterminatePl </td><td> Definite </td><td> Equative </td><td> []</td></tr><tr><td>DeterminatePl </td><td> Definite </td><td> Genitive </td><td> []</td></tr><tr><td>DeterminatePl </td><td> Definite </td><td> Inessive </td><td> []</td></tr><tr><td>DeterminatePl </td><td> Definite </td><td> Instrumental </td><td> []</td></tr><tr><td>DeterminatePl </td><td> Definite </td><td> Lative </td><td> []</td></tr><tr><td>DeterminatePl </td><td> Definite </td><td> Nominative </td><td> []</td></tr><tr><td>DeterminatePl </td><td> Indefinite </td><td> Benefactive </td><td> għal</td></tr><tr><td>DeterminatePl </td><td> Indefinite </td><td> Comitative </td><td> ma'</td></tr><tr><td>DeterminatePl </td><td> Indefinite </td><td> Dative </td><td> lil</td></tr><tr><td>DeterminatePl </td><td> Indefinite </td><td> Elative </td><td> minn</td></tr><tr><td>DeterminatePl </td><td> Indefinite </td><td> Equative </td><td> bħal</td></tr><tr><td>DeterminatePl </td><td> Indefinite </td><td> Genitive </td><td> ta'</td></tr><tr><td>DeterminatePl </td><td> Indefinite </td><td> Inessive </td><td> fi</td></tr><tr><td>DeterminatePl </td><td> Indefinite </td><td> Instrumental </td><td> bi</td></tr><tr><td>DeterminatePl </td><td> Indefinite </td><td> Lative </td><td> sa</td></tr><tr><td>DeterminatePl </td><td> Indefinite </td><td> Nominative </td><td> []</td></tr><tr><td>CollectivePl </td><td> Definite </td><td> Benefactive </td><td> []</td></tr><tr><td>CollectivePl </td><td> Definite </td><td> Comitative </td><td> []</td></tr><tr><td>CollectivePl </td><td> Definite </td><td> Dative </td><td> []</td></tr><tr><td>CollectivePl </td><td> Definite </td><td> Elative </td><td> []</td></tr><tr><td>CollectivePl </td><td> Definite </td><td> Equative </td><td> []</td></tr><tr><td>CollectivePl </td><td> Definite </td><td> Genitive </td><td> []</td></tr><tr><td>CollectivePl </td><td> Definite </td><td> Inessive </td><td> []</td></tr><tr><td>CollectivePl </td><td> Definite </td><td> Instrumental </td><td> []</td></tr><tr><td>CollectivePl </td><td> Definite </td><td> Lative </td><td> []</td></tr><tr><td>CollectivePl </td><td> Definite </td><td> Nominative </td><td> []</td></tr><tr><td>CollectivePl </td><td> Indefinite </td><td> Benefactive </td><td> għal</td></tr><tr><td>CollectivePl </td><td> Indefinite </td><td> Comitative </td><td> ma'</td></tr><tr><td>CollectivePl </td><td> Indefinite </td><td> Dative </td><td> lil</td></tr><tr><td>CollectivePl </td><td> Indefinite </td><td> Elative </td><td> minn</td></tr><tr><td>CollectivePl </td><td> Indefinite </td><td> Equative </td><td> bħal</td></tr><tr><td>CollectivePl </td><td> Indefinite </td><td> Genitive </td><td> ta'</td></tr><tr><td>CollectivePl </td><td> Indefinite </td><td> Inessive </td><td> fi</td></tr><tr><td>CollectivePl </td><td> Indefinite </td><td> Instrumental </td><td> bi</td></tr><tr><td>CollectivePl </td><td> Indefinite </td><td> Lative </td><td> sa</td></tr><tr><td>CollectivePl </td><td> Indefinite </td><td> Nominative </td><td> []</td></tr><tr><td>Masc</td></tr><tr class="separator"><td colspan="100%">&nbsp;</td></td><tr><td>Singulative </td><td> Definite </td><td> Benefactive </td><td> []</td></tr><tr><td>Singulative </td><td> Definite </td><td> Comitative </td><td> []</td></tr><tr><td>Singulative </td><td> Definite </td><td> Dative </td><td> []</td></tr><tr><td>Singulative </td><td> Definite </td><td> Elative </td><td> []</td></tr><tr><td>Singulative </td><td> Definite </td><td> Equative </td><td> []</td></tr><tr><td>Singulative </td><td> Definite </td><td> Genitive </td><td> []</td></tr><tr><td>Singulative </td><td> Definite </td><td> Inessive </td><td> []</td></tr><tr><td>Singulative </td><td> Definite </td><td> Instrumental </td><td> []</td></tr><tr><td>Singulative </td><td> Definite </td><td> Lative </td><td> []</td></tr><tr><td>Singulative </td><td> Definite </td><td> Nominative </td><td> l-annimal</td></tr><tr><td>Singulative </td><td> Indefinite </td><td> Benefactive </td><td> għal annimal</td></tr><tr><td>Singulative </td><td> Indefinite </td><td> Comitative </td><td> m'annimal</td></tr><tr><td>Singulative </td><td> Indefinite </td><td> Dative </td><td> lil annimal</td></tr><tr><td>Singulative </td><td> Indefinite </td><td> Elative </td><td> minn annimal</td></tr><tr><td>Singulative </td><td> Indefinite </td><td> Equative </td><td> bħal annimal</td></tr><tr><td>Singulative </td><td> Indefinite </td><td> Genitive </td><td> t'annimal</td></tr><tr><td>Singulative </td><td> Indefinite </td><td> Inessive </td><td> f'annimal</td></tr><tr><td>Singulative </td><td> Indefinite </td><td> Instrumental </td><td> b'annimal</td></tr><tr><td>Singulative </td><td> Indefinite </td><td> Lative </td><td> s'annimal</td></tr><tr><td>Singulative </td><td> Indefinite </td><td> Nominative </td><td> annimal</td></tr><tr><td>Dual </td><td> Definite </td><td> Benefactive </td><td> []</td></tr><tr><td>Dual </td><td> Definite </td><td> Comitative </td><td> []</td></tr><tr><td>Dual </td><td> Definite </td><td> Dative </td><td> []</td></tr><tr><td>Dual </td><td> Definite </td><td> Elative </td><td> []</td></tr><tr><td>Dual </td><td> Definite </td><td> Equative </td><td> []</td></tr><tr><td>Dual </td><td> Definite </td><td> Genitive </td><td> []</td></tr><tr><td>Dual </td><td> Definite </td><td> Inessive </td><td> []</td></tr><tr><td>Dual </td><td> Definite </td><td> Instrumental </td><td> []</td></tr><tr><td>Dual </td><td> Definite </td><td> Lative </td><td> []</td></tr><tr><td>Dual </td><td> Definite </td><td> Nominative </td><td> []</td></tr><tr><td>Dual </td><td> Indefinite </td><td> Benefactive </td><td> għal</td></tr><tr><td>Dual </td><td> Indefinite </td><td> Comitative </td><td> ma'</td></tr><tr><td>Dual </td><td> Indefinite </td><td> Dative </td><td> lil</td></tr><tr><td>Dual </td><td> Indefinite </td><td> Elative </td><td> minn</td></tr><tr><td>Dual </td><td> Indefinite </td><td> Equative </td><td> bħal</td></tr><tr><td>Dual </td><td> Indefinite </td><td> Genitive </td><td> ta'</td></tr><tr><td>Dual </td><td> Indefinite </td><td> Inessive </td><td> fi</td></tr><tr><td>Dual </td><td> Indefinite </td><td> Instrumental </td><td> bi</td></tr><tr><td>Dual </td><td> Indefinite </td><td> Lative </td><td> sa</td></tr><tr><td>Dual </td><td> Indefinite </td><td> Nominative </td><td> []</td></tr><tr><td>Plural </td><td> Definite </td><td> Benefactive </td><td> []</td></tr><tr><td>Plural </td><td> Definite </td><td> Comitative </td><td> []</td></tr><tr><td>Plural </td><td> Definite </td><td> Dative </td><td> []</td></tr><tr><td>Plural </td><td> Definite </td><td> Elative </td><td> []</td></tr><tr><td>Plural </td><td> Definite </td><td> Equative </td><td> []</td></tr><tr><td>Plural </td><td> Definite </td><td> Genitive </td><td> []</td></tr><tr><td>Plural </td><td> Definite </td><td> Inessive </td><td> []</td></tr><tr><td>Plural </td><td> Definite </td><td> Instrumental </td><td> []</td></tr><tr><td>Plural </td><td> Definite </td><td> Lative </td><td> []</td></tr><tr><td>Plural </td><td> Definite </td><td> Nominative </td><td> l-annimali</td></tr><tr><td>Plural </td><td> Indefinite </td><td> Benefactive </td><td> għal annimali</td></tr><tr><td>Plural </td><td> Indefinite </td><td> Comitative </td><td> m'annimali</td></tr><tr><td>Plural </td><td> Indefinite </td><td> Dative </td><td> lil annimali</td></tr><tr><td>Plural </td><td> Indefinite </td><td> Elative </td><td> minn annimali</td></tr><tr><td>Plural </td><td> Indefinite </td><td> Equative </td><td> bħal annimali</td></tr><tr><td>Plural </td><td> Indefinite </td><td> Genitive </td><td> t'annimali</td></tr><tr><td>Plural </td><td> Indefinite </td><td> Inessive </td><td> f'annimali</td></tr><tr><td>Plural </td><td> Indefinite </td><td> Instrumental </td><td> b'annimali</td></tr><tr><td>Plural </td><td> Indefinite </td><td> Lative </td><td> s'annimali</td></tr><tr><td>Plural </td><td> Indefinite </td><td> Nominative </td><td> annimali</td></tr><tr><td>DeterminatePl </td><td> Definite </td><td> Benefactive </td><td> []</td></tr><tr><td>DeterminatePl </td><td> Definite </td><td> Comitative </td><td> []</td></tr><tr><td>DeterminatePl </td><td> Definite </td><td> Dative </td><td> []</td></tr><tr><td>DeterminatePl </td><td> Definite </td><td> Elative </td><td> []</td></tr><tr><td>DeterminatePl </td><td> Definite </td><td> Equative </td><td> []</td></tr><tr><td>DeterminatePl </td><td> Definite </td><td> Genitive </td><td> []</td></tr><tr><td>DeterminatePl </td><td> Definite </td><td> Inessive </td><td> []</td></tr><tr><td>DeterminatePl </td><td> Definite </td><td> Instrumental </td><td> []</td></tr><tr><td>DeterminatePl </td><td> Definite </td><td> Lative </td><td> []</td></tr><tr><td>DeterminatePl </td><td> Definite </td><td> Nominative </td><td> []</td></tr><tr><td>DeterminatePl </td><td> Indefinite </td><td> Benefactive </td><td> għal</td></tr><tr><td>DeterminatePl </td><td> Indefinite </td><td> Comitative </td><td> ma'</td></tr><tr><td>DeterminatePl </td><td> Indefinite </td><td> Dative </td><td> lil</td></tr><tr><td>DeterminatePl </td><td> Indefinite </td><td> Elative </td><td> minn</td></tr><tr><td>DeterminatePl </td><td> Indefinite </td><td> Equative </td><td> bħal</td></tr><tr><td>DeterminatePl </td><td> Indefinite </td><td> Genitive </td><td> ta'</td></tr><tr><td>DeterminatePl </td><td> Indefinite </td><td> Inessive </td><td> fi</td></tr><tr><td>DeterminatePl </td><td> Indefinite </td><td> Instrumental </td><td> bi</td></tr><tr><td>DeterminatePl </td><td> Indefinite </td><td> Lative </td><td> sa</td></tr><tr><td>DeterminatePl </td><td> Indefinite </td><td> Nominative </td><td> []</td></tr><tr><td>CollectivePl </td><td> Definite </td><td> Benefactive </td><td> []</td></tr><tr><td>CollectivePl </td><td> Definite </td><td> Comitative </td><td> []</td></tr><tr><td>CollectivePl </td><td> Definite </td><td> Dative </td><td> []</td></tr><tr><td>CollectivePl </td><td> Definite </td><td> Elative </td><td> []</td></tr><tr><td>CollectivePl </td><td> Definite </td><td> Equative </td><td> []</td></tr><tr><td>CollectivePl </td><td> Definite </td><td> Genitive </td><td> []</td></tr><tr><td>CollectivePl </td><td> Definite </td><td> Inessive </td><td> []</td></tr><tr><td>CollectivePl </td><td> Definite </td><td> Instrumental </td><td> []</td></tr><tr><td>CollectivePl </td><td> Definite </td><td> Lative </td><td> []</td></tr><tr><td>CollectivePl </td><td> Definite </td><td> Nominative </td><td> []</td></tr><tr><td>CollectivePl </td><td> Indefinite </td><td> Benefactive </td><td> għal</td></tr><tr><td>CollectivePl </td><td> Indefinite </td><td> Comitative </td><td> ma'</td></tr><tr><td>CollectivePl </td><td> Indefinite </td><td> Dative </td><td> lil</td></tr><tr><td>CollectivePl </td><td> Indefinite </td><td> Elative </td><td> minn</td></tr><tr><td>CollectivePl </td><td> Indefinite </td><td> Equative </td><td> bħal</td></tr><tr><td>CollectivePl </td><td> Indefinite </td><td> Genitive </td><td> ta'</td></tr><tr><td>CollectivePl </td><td> Indefinite </td><td> Inessive </td><td> fi</td></tr><tr><td>CollectivePl </td><td> Indefinite </td><td> Instrumental </td><td> bi</td></tr><tr><td>CollectivePl </td><td> Indefinite </td><td> Lative </td><td> sa</td></tr><tr><td>CollectivePl </td><td> Indefinite </td><td> Nominative </td><td> []</td></tr><tr><td>Masc</td></tr><tr class="separator"><td colspan="100%">&nbsp;</td></td><tr><td>Singulative </td><td> Definite </td><td> Benefactive </td><td> []</td></tr><tr><td>Singulative </td><td> Definite </td><td> Comitative </td><td> []</td></tr><tr><td>Singulative </td><td> Definite </td><td> Dative </td><td> []</td></tr><tr><td>Singulative </td><td> Definite </td><td> Elative </td><td> []</td></tr><tr><td>Singulative </td><td> Definite </td><td> Equative </td><td> []</td></tr><tr><td>Singulative </td><td> Definite </td><td> Genitive </td><td> []</td></tr><tr><td>Singulative </td><td> Definite </td><td> Inessive </td><td> []</td></tr><tr><td>Singulative </td><td> Definite </td><td> Instrumental </td><td> []</td></tr><tr><td>Singulative </td><td> Definite </td><td> Lative </td><td> []</td></tr><tr><td>Singulative </td><td> Definite </td><td> Nominative </td><td> l-appartament</td></tr><tr><td>Singulative </td><td> Indefinite </td><td> Benefactive </td><td> għal appartament</td></tr><tr><td>Singulative </td><td> Indefinite </td><td> Comitative </td><td> m'appartament</td></tr><tr><td>Singulative </td><td> Indefinite </td><td> Dative </td><td> lil appartament</td></tr><tr><td>Singulative </td><td> Indefinite </td><td> Elative </td><td> minn appartament</td></tr><tr><td>Singulative </td><td> Indefinite </td><td> Equative </td><td> bħal appartament</td></tr><tr><td>Singulative </td><td> Indefinite </td><td> Genitive </td><td> t'appartament</td></tr><tr><td>Singulative </td><td> Indefinite </td><td> Inessive </td><td> f'appartament</td></tr><tr><td>Singulative </td><td> Indefinite </td><td> Instrumental </td><td> b'appartament</td></tr><tr><td>Singulative </td><td> Indefinite </td><td> Lative </td><td> s'appartament</td></tr><tr><td>Singulative </td><td> Indefinite </td><td> Nominative </td><td> appartament</td></tr><tr><td>Dual </td><td> Definite </td><td> Benefactive </td><td> []</td></tr><tr><td>Dual </td><td> Definite </td><td> Comitative </td><td> []</td></tr><tr><td>Dual </td><td> Definite </td><td> Dative </td><td> []</td></tr><tr><td>Dual </td><td> Definite </td><td> Elative </td><td> []</td></tr><tr><td>Dual </td><td> Definite </td><td> Equative </td><td> []</td></tr><tr><td>Dual </td><td> Definite </td><td> Genitive </td><td> []</td></tr><tr><td>Dual </td><td> Definite </td><td> Inessive </td><td> []</td></tr><tr><td>Dual </td><td> Definite </td><td> Instrumental </td><td> []</td></tr><tr><td>Dual </td><td> Definite </td><td> Lative </td><td> []</td></tr><tr><td>Dual </td><td> Definite </td><td> Nominative </td><td> []</td></tr><tr><td>Dual </td><td> Indefinite </td><td> Benefactive </td><td> għal</td></tr><tr><td>Dual </td><td> Indefinite </td><td> Comitative </td><td> ma'</td></tr><tr><td>Dual </td><td> Indefinite </td><td> Dative </td><td> lil</td></tr><tr><td>Dual </td><td> Indefinite </td><td> Elative </td><td> minn</td></tr><tr><td>Dual </td><td> Indefinite </td><td> Equative </td><td> bħal</td></tr><tr><td>Dual </td><td> Indefinite </td><td> Genitive </td><td> ta'</td></tr><tr><td>Dual </td><td> Indefinite </td><td> Inessive </td><td> fi</td></tr><tr><td>Dual </td><td> Indefinite </td><td> Instrumental </td><td> bi</td></tr><tr><td>Dual </td><td> Indefinite </td><td> Lative </td><td> sa</td></tr><tr><td>Dual </td><td> Indefinite </td><td> Nominative </td><td> []</td></tr><tr><td>Plural </td><td> Definite </td><td> Benefactive </td><td> []</td></tr><tr><td>Plural </td><td> Definite </td><td> Comitative </td><td> []</td></tr><tr><td>Plural </td><td> Definite </td><td> Dative </td><td> []</td></tr><tr><td>Plural </td><td> Definite </td><td> Elative </td><td> []</td></tr><tr><td>Plural </td><td> Definite </td><td> Equative </td><td> []</td></tr><tr><td>Plural </td><td> Definite </td><td> Genitive </td><td> []</td></tr><tr><td>Plural </td><td> Definite </td><td> Inessive </td><td> []</td></tr><tr><td>Plural </td><td> Definite </td><td> Instrumental </td><td> []</td></tr><tr><td>Plural </td><td> Definite </td><td> Lative </td><td> []</td></tr><tr><td>Plural </td><td> Definite </td><td> Nominative </td><td> l-appartamenti</td></tr><tr><td>Plural </td><td> Indefinite </td><td> Benefactive </td><td> għal appartamenti</td></tr><tr><td>Plural </td><td> Indefinite </td><td> Comitative </td><td> m'appartamenti</td></tr><tr><td>Plural </td><td> Indefinite </td><td> Dative </td><td> lil appartamenti</td></tr><tr><td>Plural </td><td> Indefinite </td><td> Elative </td><td> minn appartamenti</td></tr><tr><td>Plural </td><td> Indefinite </td><td> Equative </td><td> bħal appartamenti</td></tr><tr><td>Plural </td><td> Indefinite </td><td> Genitive </td><td> t'appartamenti</td></tr><tr><td>Plural </td><td> Indefinite </td><td> Inessive </td><td> f'appartamenti</td></tr><tr><td>Plural </td><td> Indefinite </td><td> Instrumental </td><td> b'appartamenti</td></tr><tr><td>Plural </td><td> Indefinite </td><td> Lative </td><td> s'appartamenti</td></tr><tr><td>Plural </td><td> Indefinite </td><td> Nominative </td><td> appartamenti</td></tr><tr><td>DeterminatePl </td><td> Definite </td><td> Benefactive </td><td> []</td></tr><tr><td>DeterminatePl </td><td> Definite </td><td> Comitative </td><td> []</td></tr><tr><td>DeterminatePl </td><td> Definite </td><td> Dative </td><td> []</td></tr><tr><td>DeterminatePl </td><td> Definite </td><td> Elative </td><td> []</td></tr><tr><td>DeterminatePl </td><td> Definite </td><td> Equative </td><td> []</td></tr><tr><td>DeterminatePl </td><td> Definite </td><td> Genitive </td><td> []</td></tr><tr><td>DeterminatePl </td><td> Definite </td><td> Inessive </td><td> []</td></tr><tr><td>DeterminatePl </td><td> Definite </td><td> Instrumental </td><td> []</td></tr><tr><td>DeterminatePl </td><td> Definite </td><td> Lative </td><td> []</td></tr><tr><td>DeterminatePl </td><td> Definite </td><td> Nominative </td><td> []</td></tr><tr><td>DeterminatePl </td><td> Indefinite </td><td> Benefactive </td><td> għal</td></tr><tr><td>DeterminatePl </td><td> Indefinite </td><td> Comitative </td><td> ma'</td></tr><tr><td>DeterminatePl </td><td> Indefinite </td><td> Dative </td><td> lil</td></tr><tr><td>DeterminatePl </td><td> Indefinite </td><td> Elative </td><td> minn</td></tr><tr><td>DeterminatePl </td><td> Indefinite </td><td> Equative </td><td> bħal</td></tr><tr><td>DeterminatePl </td><td> Indefinite </td><td> Genitive </td><td> ta'</td></tr><tr><td>DeterminatePl </td><td> Indefinite </td><td> Inessive </td><td> fi</td></tr><tr><td>DeterminatePl </td><td> Indefinite </td><td> Instrumental </td><td> bi</td></tr><tr><td>DeterminatePl </td><td> Indefinite </td><td> Lative </td><td> sa</td></tr><tr><td>DeterminatePl </td><td> Indefinite </td><td> Nominative </td><td> []</td></tr><tr><td>CollectivePl </td><td> Definite </td><td> Benefactive </td><td> []</td></tr><tr><td>CollectivePl </td><td> Definite </td><td> Comitative </td><td> []</td></tr><tr><td>CollectivePl </td><td> Definite </td><td> Dative </td><td> []</td></tr><tr><td>CollectivePl </td><td> Definite </td><td> Elative </td><td> []</td></tr><tr><td>CollectivePl </td><td> Definite </td><td> Equative </td><td> []</td></tr><tr><td>CollectivePl </td><td> Definite </td><td> Genitive </td><td> []</td></tr><tr><td>CollectivePl </td><td> Definite </td><td> Inessive </td><td> []</td></tr><tr><td>CollectivePl </td><td> Definite </td><td> Instrumental </td><td> []</td></tr><tr><td>CollectivePl </td><td> Definite </td><td> Lative </td><td> []</td></tr><tr><td>CollectivePl </td><td> Definite </td><td> Nominative </td><td> []</td></tr><tr><td>CollectivePl </td><td> Indefinite </td><td> Benefactive </td><td> għal</td></tr><tr><td>CollectivePl </td><td> Indefinite </td><td> Comitative </td><td> ma'</td></tr><tr><td>CollectivePl </td><td> Indefinite </td><td> Dative </td><td> lil</td></tr><tr><td>CollectivePl </td><td> Indefinite </td><td> Elative </td><td> minn</td></tr><tr><td>CollectivePl </td><td> Indefinite </td><td> Equative </td><td> bħal</td></tr><tr><td>CollectivePl </td><td> Indefinite </td><td> Genitive </td><td> ta'</td></tr><tr><td>CollectivePl </td><td> Indefinite </td><td> Inessive </td><td> fi</td></tr><tr><td>CollectivePl </td><td> Indefinite </td><td> Instrumental </td><td> bi</td></tr><tr><td>CollectivePl </td><td> Indefinite </td><td> Lative </td><td> sa</td></tr><tr><td>CollectivePl </td><td> Indefinite </td><td> Nominative </td><td> []</td></tr><tr><td>Masc</td></tr><tr class="separator"><td colspan="100%">&nbsp;</td></td><tr><td>Singulative </td><td> Definite </td><td> Benefactive </td><td> []</td></tr><tr><td>Singulative </td><td> Definite </td><td> Comitative </td><td> []</td></tr><tr><td>Singulative </td><td> Definite </td><td> Dative </td><td> []</td></tr><tr><td>Singulative </td><td> Definite </td><td> Elative </td><td> []</td></tr><tr><td>Singulative </td><td> Definite </td><td> Equative </td><td> []</td></tr><tr><td>Singulative </td><td> Definite </td><td> Genitive </td><td> []</td></tr><tr><td>Singulative </td><td> Definite </td><td> Inessive </td><td> []</td></tr><tr><td>Singulative </td><td> Definite </td><td> Instrumental </td><td> []</td></tr><tr><td>Singulative </td><td> Definite </td><td> Lative </td><td> []</td></tr><tr><td>Singulative </td><td> Definite </td><td> Nominative </td><td> it-tuffieħa</td></tr><tr><td>Singulative </td><td> Indefinite </td><td> Benefactive </td><td> għal tuffieħa</td></tr><tr><td>Singulative </td><td> Indefinite </td><td> Comitative </td><td> ma' tuffieħa</td></tr><tr><td>Singulative </td><td> Indefinite </td><td> Dative </td><td> lil tuffieħa</td></tr><tr><td>Singulative </td><td> Indefinite </td><td> Elative </td><td> minn tuffieħa</td></tr><tr><td>Singulative </td><td> Indefinite </td><td> Equative </td><td> bħal tuffieħa</td></tr><tr><td>Singulative </td><td> Indefinite </td><td> Genitive </td><td> ta' tuffieħa</td></tr><tr><td>Singulative </td><td> Indefinite </td><td> Inessive </td><td> f'tuffieħa</td></tr><tr><td>Singulative </td><td> Indefinite </td><td> Instrumental </td><td> b'tuffieħa</td></tr><tr><td>Singulative </td><td> Indefinite </td><td> Lative </td><td> sa tuffieħa</td></tr><tr><td>Singulative </td><td> Indefinite </td><td> Nominative </td><td> tuffieħa</td></tr><tr><td>Dual </td><td> Definite </td><td> Benefactive </td><td> []</td></tr><tr><td>Dual </td><td> Definite </td><td> Comitative </td><td> []</td></tr><tr><td>Dual </td><td> Definite </td><td> Dative </td><td> []</td></tr><tr><td>Dual </td><td> Definite </td><td> Elative </td><td> []</td></tr><tr><td>Dual </td><td> Definite </td><td> Equative </td><td> []</td></tr><tr><td>Dual </td><td> Definite </td><td> Genitive </td><td> []</td></tr><tr><td>Dual </td><td> Definite </td><td> Inessive </td><td> []</td></tr><tr><td>Dual </td><td> Definite </td><td> Instrumental </td><td> []</td></tr><tr><td>Dual </td><td> Definite </td><td> Lative </td><td> []</td></tr><tr><td>Dual </td><td> Definite </td><td> Nominative </td><td> []</td></tr><tr><td>Dual </td><td> Indefinite </td><td> Benefactive </td><td> għal</td></tr><tr><td>Dual </td><td> Indefinite </td><td> Comitative </td><td> ma'</td></tr><tr><td>Dual </td><td> Indefinite </td><td> Dative </td><td> lil</td></tr><tr><td>Dual </td><td> Indefinite </td><td> Elative </td><td> minn</td></tr><tr><td>Dual </td><td> Indefinite </td><td> Equative </td><td> bħal</td></tr><tr><td>Dual </td><td> Indefinite </td><td> Genitive </td><td> ta'</td></tr><tr><td>Dual </td><td> Indefinite </td><td> Inessive </td><td> fi</td></tr><tr><td>Dual </td><td> Indefinite </td><td> Instrumental </td><td> bi</td></tr><tr><td>Dual </td><td> Indefinite </td><td> Lative </td><td> sa</td></tr><tr><td>Dual </td><td> Indefinite </td><td> Nominative </td><td> []</td></tr><tr><td>Plural </td><td> Definite </td><td> Benefactive </td><td> []</td></tr><tr><td>Plural </td><td> Definite </td><td> Comitative </td><td> []</td></tr><tr><td>Plural </td><td> Definite </td><td> Dative </td><td> []</td></tr><tr><td>Plural </td><td> Definite </td><td> Elative </td><td> []</td></tr><tr><td>Plural </td><td> Definite </td><td> Equative </td><td> []</td></tr><tr><td>Plural </td><td> Definite </td><td> Genitive </td><td> []</td></tr><tr><td>Plural </td><td> Definite </td><td> Inessive </td><td> []</td></tr><tr><td>Plural </td><td> Definite </td><td> Instrumental </td><td> []</td></tr><tr><td>Plural </td><td> Definite </td><td> Lative </td><td> []</td></tr><tr><td>Plural </td><td> Definite </td><td> Nominative </td><td> []</td></tr><tr><td>Plural </td><td> Indefinite </td><td> Benefactive </td><td> għal</td></tr><tr><td>Plural </td><td> Indefinite </td><td> Comitative </td><td> ma'</td></tr><tr><td>Plural </td><td> Indefinite </td><td> Dative </td><td> lil</td></tr><tr><td>Plural </td><td> Indefinite </td><td> Elative </td><td> minn</td></tr><tr><td>Plural </td><td> Indefinite </td><td> Equative </td><td> bħal</td></tr><tr><td>Plural </td><td> Indefinite </td><td> Genitive </td><td> ta'</td></tr><tr><td>Plural </td><td> Indefinite </td><td> Inessive </td><td> fi</td></tr><tr><td>Plural </td><td> Indefinite </td><td> Instrumental </td><td> bi</td></tr><tr><td>Plural </td><td> Indefinite </td><td> Lative </td><td> sa</td></tr><tr><td>Plural </td><td> Indefinite </td><td> Nominative </td><td> []</td></tr><tr><td>DeterminatePl </td><td> Definite </td><td> Benefactive </td><td> []</td></tr><tr><td>DeterminatePl </td><td> Definite </td><td> Comitative </td><td> []</td></tr><tr><td>DeterminatePl </td><td> Definite </td><td> Dative </td><td> []</td></tr><tr><td>DeterminatePl </td><td> Definite </td><td> Elative </td><td> []</td></tr><tr><td>DeterminatePl </td><td> Definite </td><td> Equative </td><td> []</td></tr><tr><td>DeterminatePl </td><td> Definite </td><td> Genitive </td><td> []</td></tr><tr><td>DeterminatePl </td><td> Definite </td><td> Inessive </td><td> []</td></tr><tr><td>DeterminatePl </td><td> Definite </td><td> Instrumental </td><td> []</td></tr><tr><td>DeterminatePl </td><td> Definite </td><td> Lative </td><td> []</td></tr><tr><td>DeterminatePl </td><td> Definite </td><td> Nominative </td><td> it-tuffieħiet</td></tr><tr><td>DeterminatePl </td><td> Indefinite </td><td> Benefactive </td><td> għal tuffieħiet</td></tr><tr><td>DeterminatePl </td><td> Indefinite </td><td> Comitative </td><td> ma' tuffieħiet</td></tr><tr><td>DeterminatePl </td><td> Indefinite </td><td> Dative </td><td> lil tuffieħiet</td></tr><tr><td>DeterminatePl </td><td> Indefinite </td><td> Elative </td><td> minn tuffieħiet</td></tr><tr><td>DeterminatePl </td><td> Indefinite </td><td> Equative </td><td> bħal tuffieħiet</td></tr><tr><td>DeterminatePl </td><td> Indefinite </td><td> Genitive </td><td> ta' tuffieħiet</td></tr><tr><td>DeterminatePl </td><td> Indefinite </td><td> Inessive </td><td> f'tuffieħiet</td></tr><tr><td>DeterminatePl </td><td> Indefinite </td><td> Instrumental </td><td> b'tuffieħiet</td></tr><tr><td>DeterminatePl </td><td> Indefinite </td><td> Lative </td><td> sa tuffieħiet</td></tr><tr><td>DeterminatePl </td><td> Indefinite </td><td> Nominative </td><td> tuffieħiet</td></tr><tr><td>CollectivePl </td><td> Definite </td><td> Benefactive </td><td> []</td></tr><tr><td>CollectivePl </td><td> Definite </td><td> Comitative </td><td> []</td></tr><tr><td>CollectivePl </td><td> Definite </td><td> Dative </td><td> []</td></tr><tr><td>CollectivePl </td><td> Definite </td><td> Elative </td><td> []</td></tr><tr><td>CollectivePl </td><td> Definite </td><td> Equative </td><td> []</td></tr><tr><td>CollectivePl </td><td> Definite </td><td> Genitive </td><td> []</td></tr><tr><td>CollectivePl </td><td> Definite </td><td> Inessive </td><td> []</td></tr><tr><td>CollectivePl </td><td> Definite </td><td> Instrumental </td><td> []</td></tr><tr><td>CollectivePl </td><td> Definite </td><td> Lative </td><td> []</td></tr><tr><td>CollectivePl </td><td> Definite </td><td> Nominative </td><td> it-tuffieħ</td></tr><tr><td>CollectivePl </td><td> Indefinite </td><td> Benefactive </td><td> għal tuffieħ</td></tr><tr><td>CollectivePl </td><td> Indefinite </td><td> Comitative </td><td> ma' tuffieħ</td></tr><tr><td>CollectivePl </td><td> Indefinite </td><td> Dative </td><td> lil tuffieħ</td></tr><tr><td>CollectivePl </td><td> Indefinite </td><td> Elative </td><td> minn tuffieħ</td></tr><tr><td>CollectivePl </td><td> Indefinite </td><td> Equative </td><td> bħal tuffieħ</td></tr><tr><td>CollectivePl </td><td> Indefinite </td><td> Genitive </td><td> ta' tuffieħ</td></tr><tr><td>CollectivePl </td><td> Indefinite </td><td> Inessive </td><td> f'tuffieħ</td></tr><tr><td>CollectivePl </td><td> Indefinite </td><td> Instrumental </td><td> b'tuffieħ</td></tr><tr><td>CollectivePl </td><td> Indefinite </td><td> Lative </td><td> sa tuffieħ</td></tr><tr><td>CollectivePl </td><td> Indefinite </td><td> Nominative </td><td> tuffieħ</td></tr><tr><td>Fem</td></tr><tr class="separator"><td colspan="100%">&nbsp;</td></td><tr><td>Singulative </td><td> Definite </td><td> Benefactive </td><td> []</td></tr><tr><td>Singulative </td><td> Definite </td><td> Comitative </td><td> []</td></tr><tr><td>Singulative </td><td> Definite </td><td> Dative </td><td> []</td></tr><tr><td>Singulative </td><td> Definite </td><td> Elative </td><td> []</td></tr><tr><td>Singulative </td><td> Definite </td><td> Equative </td><td> []</td></tr><tr><td>Singulative </td><td> Definite </td><td> Genitive </td><td> []</td></tr><tr><td>Singulative </td><td> Definite </td><td> Inessive </td><td> []</td></tr><tr><td>Singulative </td><td> Definite </td><td> Instrumental </td><td> []</td></tr><tr><td>Singulative </td><td> Definite </td><td> Lative </td><td> []</td></tr><tr><td>Singulative </td><td> Definite </td><td> Nominative </td><td> l-arti</td></tr><tr><td>Singulative </td><td> Indefinite </td><td> Benefactive </td><td> għal arti</td></tr><tr><td>Singulative </td><td> Indefinite </td><td> Comitative </td><td> m'arti</td></tr><tr><td>Singulative </td><td> Indefinite </td><td> Dative </td><td> lil arti</td></tr><tr><td>Singulative </td><td> Indefinite </td><td> Elative </td><td> minn arti</td></tr><tr><td>Singulative </td><td> Indefinite </td><td> Equative </td><td> bħal arti</td></tr><tr><td>Singulative </td><td> Indefinite </td><td> Genitive </td><td> t'arti</td></tr><tr><td>Singulative </td><td> Indefinite </td><td> Inessive </td><td> f'arti</td></tr><tr><td>Singulative </td><td> Indefinite </td><td> Instrumental </td><td> b'arti</td></tr><tr><td>Singulative </td><td> Indefinite </td><td> Lative </td><td> s'arti</td></tr><tr><td>Singulative </td><td> Indefinite </td><td> Nominative </td><td> arti</td></tr><tr><td>Dual </td><td> Definite </td><td> Benefactive </td><td> []</td></tr><tr><td>Dual </td><td> Definite </td><td> Comitative </td><td> []</td></tr><tr><td>Dual </td><td> Definite </td><td> Dative </td><td> []</td></tr><tr><td>Dual </td><td> Definite </td><td> Elative </td><td> []</td></tr><tr><td>Dual </td><td> Definite </td><td> Equative </td><td> []</td></tr><tr><td>Dual </td><td> Definite </td><td> Genitive </td><td> []</td></tr><tr><td>Dual </td><td> Definite </td><td> Inessive </td><td> []</td></tr><tr><td>Dual </td><td> Definite </td><td> Instrumental </td><td> []</td></tr><tr><td>Dual </td><td> Definite </td><td> Lative </td><td> []</td></tr><tr><td>Dual </td><td> Definite </td><td> Nominative </td><td> []</td></tr><tr><td>Dual </td><td> Indefinite </td><td> Benefactive </td><td> għal</td></tr><tr><td>Dual </td><td> Indefinite </td><td> Comitative </td><td> ma'</td></tr><tr><td>Dual </td><td> Indefinite </td><td> Dative </td><td> lil</td></tr><tr><td>Dual </td><td> Indefinite </td><td> Elative </td><td> minn</td></tr><tr><td>Dual </td><td> Indefinite </td><td> Equative </td><td> bħal</td></tr><tr><td>Dual </td><td> Indefinite </td><td> Genitive </td><td> ta'</td></tr><tr><td>Dual </td><td> Indefinite </td><td> Inessive </td><td> fi</td></tr><tr><td>Dual </td><td> Indefinite </td><td> Instrumental </td><td> bi</td></tr><tr><td>Dual </td><td> Indefinite </td><td> Lative </td><td> sa</td></tr><tr><td>Dual </td><td> Indefinite </td><td> Nominative </td><td> []</td></tr><tr><td>Plural </td><td> Definite </td><td> Benefactive </td><td> []</td></tr><tr><td>Plural </td><td> Definite </td><td> Comitative </td><td> []</td></tr><tr><td>Plural </td><td> Definite </td><td> Dative </td><td> []</td></tr><tr><td>Plural </td><td> Definite </td><td> Elative </td><td> []</td></tr><tr><td>Plural </td><td> Definite </td><td> Equative </td><td> []</td></tr><tr><td>Plural </td><td> Definite </td><td> Genitive </td><td> []</td></tr><tr><td>Plural </td><td> Definite </td><td> Inessive </td><td> []</td></tr><tr><td>Plural </td><td> Definite </td><td> Instrumental </td><td> []</td></tr><tr><td>Plural </td><td> Definite </td><td> Lative </td><td> []</td></tr><tr><td>Plural </td><td> Definite </td><td> Nominative </td><td> []</td></tr><tr><td>Plural </td><td> Indefinite </td><td> Benefactive </td><td> għal</td></tr><tr><td>Plural </td><td> Indefinite </td><td> Comitative </td><td> ma'</td></tr><tr><td>Plural </td><td> Indefinite </td><td> Dative </td><td> lil</td></tr><tr><td>Plural </td><td> Indefinite </td><td> Elative </td><td> minn</td></tr><tr><td>Plural </td><td> Indefinite </td><td> Equative </td><td> bħal</td></tr><tr><td>Plural </td><td> Indefinite </td><td> Genitive </td><td> ta'</td></tr><tr><td>Plural </td><td> Indefinite </td><td> Inessive </td><td> fi</td></tr><tr><td>Plural </td><td> Indefinite </td><td> Instrumental </td><td> bi</td></tr><tr><td>Plural </td><td> Indefinite </td><td> Lative </td><td> sa</td></tr><tr><td>Plural </td><td> Indefinite </td><td> Nominative </td><td> []</td></tr><tr><td>DeterminatePl </td><td> Definite </td><td> Benefactive </td><td> []</td></tr><tr><td>DeterminatePl </td><td> Definite </td><td> Comitative </td><td> []</td></tr><tr><td>DeterminatePl </td><td> Definite </td><td> Dative </td><td> []</td></tr><tr><td>DeterminatePl </td><td> Definite </td><td> Elative </td><td> []</td></tr><tr><td>DeterminatePl </td><td> Definite </td><td> Equative </td><td> []</td></tr><tr><td>DeterminatePl </td><td> Definite </td><td> Genitive </td><td> []</td></tr><tr><td>DeterminatePl </td><td> Definite </td><td> Inessive </td><td> []</td></tr><tr><td>DeterminatePl </td><td> Definite </td><td> Instrumental </td><td> []</td></tr><tr><td>DeterminatePl </td><td> Definite </td><td> Lative </td><td> []</td></tr><tr><td>DeterminatePl </td><td> Definite </td><td> Nominative </td><td> []</td></tr><tr><td>DeterminatePl </td><td> Indefinite </td><td> Benefactive </td><td> għal</td></tr><tr><td>DeterminatePl </td><td> Indefinite </td><td> Comitative </td><td> ma'</td></tr><tr><td>DeterminatePl </td><td> Indefinite </td><td> Dative </td><td> lil</td></tr><tr><td>DeterminatePl </td><td> Indefinite </td><td> Elative </td><td> minn</td></tr><tr><td>DeterminatePl </td><td> Indefinite </td><td> Equative </td><td> bħal</td></tr><tr><td>DeterminatePl </td><td> Indefinite </td><td> Genitive </td><td> ta'</td></tr><tr><td>DeterminatePl </td><td> Indefinite </td><td> Inessive </td><td> fi</td></tr><tr><td>DeterminatePl </td><td> Indefinite </td><td> Instrumental </td><td> bi</td></tr><tr><td>DeterminatePl </td><td> Indefinite </td><td> Lative </td><td> sa</td></tr><tr><td>DeterminatePl </td><td> Indefinite </td><td> Nominative </td><td> []</td></tr><tr><td>CollectivePl </td><td> Definite </td><td> Benefactive </td><td> []</td></tr><tr><td>CollectivePl </td><td> Definite </td><td> Comitative </td><td> []</td></tr><tr><td>CollectivePl </td><td> Definite </td><td> Dative </td><td> []</td></tr><tr><td>CollectivePl </td><td> Definite </td><td> Elative </td><td> []</td></tr><tr><td>CollectivePl </td><td> Definite </td><td> Equative </td><td> []</td></tr><tr><td>CollectivePl </td><td> Definite </td><td> Genitive </td><td> []</td></tr><tr><td>CollectivePl </td><td> Definite </td><td> Inessive </td><td> []</td></tr><tr><td>CollectivePl </td><td> Definite </td><td> Instrumental </td><td> []</td></tr><tr><td>CollectivePl </td><td> Definite </td><td> Lative </td><td> []</td></tr><tr><td>CollectivePl </td><td> Definite </td><td> Nominative </td><td> []</td></tr><tr><td>CollectivePl </td><td> Indefinite </td><td> Benefactive </td><td> għal</td></tr><tr><td>CollectivePl </td><td> Indefinite </td><td> Comitative </td><td> ma'</td></tr><tr><td>CollectivePl </td><td> Indefinite </td><td> Dative </td><td> lil</td></tr><tr><td>CollectivePl </td><td> Indefinite </td><td> Elative </td><td> minn</td></tr><tr><td>CollectivePl </td><td> Indefinite </td><td> Equative </td><td> bħal</td></tr><tr><td>CollectivePl </td><td> Indefinite </td><td> Genitive </td><td> ta'</td></tr><tr><td>CollectivePl </td><td> Indefinite </td><td> Inessive </td><td> fi</td></tr><tr><td>CollectivePl </td><td> Indefinite </td><td> Instrumental </td><td> bi</td></tr><tr><td>CollectivePl </td><td> Indefinite </td><td> Lative </td><td> sa</td></tr><tr><td>CollectivePl </td><td> Indefinite </td><td> Nominative </td><td> []</td></tr><tr><td>Masc</td></tr><tr class="separator"><td colspan="100%">&nbsp;</td></td><tr><td>Singulative </td><td> Definite </td><td> Benefactive </td><td> []</td></tr><tr><td>Singulative </td><td> Definite </td><td> Comitative </td><td> []</td></tr><tr><td>Singulative </td><td> Definite </td><td> Dative </td><td> []</td></tr><tr><td>Singulative </td><td> Definite </td><td> Elative </td><td> []</td></tr><tr><td>Singulative </td><td> Definite </td><td> Equative </td><td> []</td></tr><tr><td>Singulative </td><td> Definite </td><td> Genitive </td><td> []</td></tr><tr><td>Singulative </td><td> Definite </td><td> Inessive </td><td> []</td></tr><tr><td>Singulative </td><td> Definite </td><td> Instrumental </td><td> []</td></tr><tr><td>Singulative </td><td> Definite </td><td> Lative </td><td> []</td></tr><tr><td>Singulative </td><td> Definite </td><td> Nominative </td><td> it-tarbija</td></tr><tr><td>Singulative </td><td> Indefinite </td><td> Benefactive </td><td> għal tarbija</td></tr><tr><td>Singulative </td><td> Indefinite </td><td> Comitative </td><td> ma' tarbija</td></tr><tr><td>Singulative </td><td> Indefinite </td><td> Dative </td><td> lil tarbija</td></tr><tr><td>Singulative </td><td> Indefinite </td><td> Elative </td><td> minn tarbija</td></tr><tr><td>Singulative </td><td> Indefinite </td><td> Equative </td><td> bħal tarbija</td></tr><tr><td>Singulative </td><td> Indefinite </td><td> Genitive </td><td> ta' tarbija</td></tr><tr><td>Singulative </td><td> Indefinite </td><td> Inessive </td><td> f'tarbija</td></tr><tr><td>Singulative </td><td> Indefinite </td><td> Instrumental </td><td> b'tarbija</td></tr><tr><td>Singulative </td><td> Indefinite </td><td> Lative </td><td> sa tarbija</td></tr><tr><td>Singulative </td><td> Indefinite </td><td> Nominative </td><td> tarbija</td></tr><tr><td>Dual </td><td> Definite </td><td> Benefactive </td><td> []</td></tr><tr><td>Dual </td><td> Definite </td><td> Comitative </td><td> []</td></tr><tr><td>Dual </td><td> Definite </td><td> Dative </td><td> []</td></tr><tr><td>Dual </td><td> Definite </td><td> Elative </td><td> []</td></tr><tr><td>Dual </td><td> Definite </td><td> Equative </td><td> []</td></tr><tr><td>Dual </td><td> Definite </td><td> Genitive </td><td> []</td></tr><tr><td>Dual </td><td> Definite </td><td> Inessive </td><td> []</td></tr><tr><td>Dual </td><td> Definite </td><td> Instrumental </td><td> []</td></tr><tr><td>Dual </td><td> Definite </td><td> Lative </td><td> []</td></tr><tr><td>Dual </td><td> Definite </td><td> Nominative </td><td> []</td></tr><tr><td>Dual </td><td> Indefinite </td><td> Benefactive </td><td> għal</td></tr><tr><td>Dual </td><td> Indefinite </td><td> Comitative </td><td> ma'</td></tr><tr><td>Dual </td><td> Indefinite </td><td> Dative </td><td> lil</td></tr><tr><td>Dual </td><td> Indefinite </td><td> Elative </td><td> minn</td></tr><tr><td>Dual </td><td> Indefinite </td><td> Equative </td><td> bħal</td></tr><tr><td>Dual </td><td> Indefinite </td><td> Genitive </td><td> ta'</td></tr><tr><td>Dual </td><td> Indefinite </td><td> Inessive </td><td> fi</td></tr><tr><td>Dual </td><td> Indefinite </td><td> Instrumental </td><td> bi</td></tr><tr><td>Dual </td><td> Indefinite </td><td> Lative </td><td> sa</td></tr><tr><td>Dual </td><td> Indefinite </td><td> Nominative </td><td> []</td></tr><tr><td>Plural </td><td> Definite </td><td> Benefactive </td><td> []</td></tr><tr><td>Plural </td><td> Definite </td><td> Comitative </td><td> []</td></tr><tr><td>Plural </td><td> Definite </td><td> Dative </td><td> []</td></tr><tr><td>Plural </td><td> Definite </td><td> Elative </td><td> []</td></tr><tr><td>Plural </td><td> Definite </td><td> Equative </td><td> []</td></tr><tr><td>Plural </td><td> Definite </td><td> Genitive </td><td> []</td></tr><tr><td>Plural </td><td> Definite </td><td> Inessive </td><td> []</td></tr><tr><td>Plural </td><td> Definite </td><td> Instrumental </td><td> []</td></tr><tr><td>Plural </td><td> Definite </td><td> Lative </td><td> []</td></tr><tr><td>Plural </td><td> Definite </td><td> Nominative </td><td> it-trabi</td></tr><tr><td>Plural </td><td> Indefinite </td><td> Benefactive </td><td> għal trabi</td></tr><tr><td>Plural </td><td> Indefinite </td><td> Comitative </td><td> ma' trabi</td></tr><tr><td>Plural </td><td> Indefinite </td><td> Dative </td><td> lil trabi</td></tr><tr><td>Plural </td><td> Indefinite </td><td> Elative </td><td> minn trabi</td></tr><tr><td>Plural </td><td> Indefinite </td><td> Equative </td><td> bħal trabi</td></tr><tr><td>Plural </td><td> Indefinite </td><td> Genitive </td><td> ta' trabi</td></tr><tr><td>Plural </td><td> Indefinite </td><td> Inessive </td><td> f'trabi</td></tr><tr><td>Plural </td><td> Indefinite </td><td> Instrumental </td><td> b'trabi</td></tr><tr><td>Plural </td><td> Indefinite </td><td> Lative </td><td> sa trabi</td></tr><tr><td>Plural </td><td> Indefinite </td><td> Nominative </td><td> trabi</td></tr><tr><td>DeterminatePl </td><td> Definite </td><td> Benefactive </td><td> []</td></tr><tr><td>DeterminatePl </td><td> Definite </td><td> Comitative </td><td> []</td></tr><tr><td>DeterminatePl </td><td> Definite </td><td> Dative </td><td> []</td></tr><tr><td>DeterminatePl </td><td> Definite </td><td> Elative </td><td> []</td></tr><tr><td>DeterminatePl </td><td> Definite </td><td> Equative </td><td> []</td></tr><tr><td>DeterminatePl </td><td> Definite </td><td> Genitive </td><td> []</td></tr><tr><td>DeterminatePl </td><td> Definite </td><td> Inessive </td><td> []</td></tr><tr><td>DeterminatePl </td><td> Definite </td><td> Instrumental </td><td> []</td></tr><tr><td>DeterminatePl </td><td> Definite </td><td> Lative </td><td> []</td></tr><tr><td>DeterminatePl </td><td> Definite </td><td> Nominative </td><td> []</td></tr><tr><td>DeterminatePl </td><td> Indefinite </td><td> Benefactive </td><td> għal</td></tr><tr><td>DeterminatePl </td><td> Indefinite </td><td> Comitative </td><td> ma'</td></tr><tr><td>DeterminatePl </td><td> Indefinite </td><td> Dative </td><td> lil</td></tr><tr><td>DeterminatePl </td><td> Indefinite </td><td> Elative </td><td> minn</td></tr><tr><td>DeterminatePl </td><td> Indefinite </td><td> Equative </td><td> bħal</td></tr><tr><td>DeterminatePl </td><td> Indefinite </td><td> Genitive </td><td> ta'</td></tr><tr><td>DeterminatePl </td><td> Indefinite </td><td> Inessive </td><td> fi</td></tr><tr><td>DeterminatePl </td><td> Indefinite </td><td> Instrumental </td><td> bi</td></tr><tr><td>DeterminatePl </td><td> Indefinite </td><td> Lative </td><td> sa</td></tr><tr><td>DeterminatePl </td><td> Indefinite </td><td> Nominative </td><td> []</td></tr><tr><td>CollectivePl </td><td> Definite </td><td> Benefactive </td><td> []</td></tr><tr><td>CollectivePl </td><td> Definite </td><td> Comitative </td><td> []</td></tr><tr><td>CollectivePl </td><td> Definite </td><td> Dative </td><td> []</td></tr><tr><td>CollectivePl </td><td> Definite </td><td> Elative </td><td> []</td></tr><tr><td>CollectivePl </td><td> Definite </td><td> Equative </td><td> []</td></tr><tr><td>CollectivePl </td><td> Definite </td><td> Genitive </td><td> []</td></tr><tr><td>CollectivePl </td><td> Definite </td><td> Inessive </td><td> []</td></tr><tr><td>CollectivePl </td><td> Definite </td><td> Instrumental </td><td> []</td></tr><tr><td>CollectivePl </td><td> Definite </td><td> Lative </td><td> []</td></tr><tr><td>CollectivePl </td><td> Definite </td><td> Nominative </td><td> []</td></tr><tr><td>CollectivePl </td><td> Indefinite </td><td> Benefactive </td><td> għal</td></tr><tr><td>CollectivePl </td><td> Indefinite </td><td> Comitative </td><td> ma'</td></tr><tr><td>CollectivePl </td><td> Indefinite </td><td> Dative </td><td> lil</td></tr><tr><td>CollectivePl </td><td> Indefinite </td><td> Elative </td><td> minn</td></tr><tr><td>CollectivePl </td><td> Indefinite </td><td> Equative </td><td> bħal</td></tr><tr><td>CollectivePl </td><td> Indefinite </td><td> Genitive </td><td> ta'</td></tr><tr><td>CollectivePl </td><td> Indefinite </td><td> Inessive </td><td> fi</td></tr><tr><td>CollectivePl </td><td> Indefinite </td><td> Instrumental </td><td> bi</td></tr><tr><td>CollectivePl </td><td> Indefinite </td><td> Lative </td><td> sa</td></tr><tr><td>CollectivePl </td><td> Indefinite </td><td> Nominative </td><td> []</td></tr><tr><td>Fem</td></tr><tr class="separator"><td colspan="100%">&nbsp;</td></td><tr><td>Singulative </td><td> Definite </td><td> Benefactive </td><td> []</td></tr><tr><td>Singulative </td><td> Definite </td><td> Comitative </td><td> []</td></tr><tr><td>Singulative </td><td> Definite </td><td> Dative </td><td> []</td></tr><tr><td>Singulative </td><td> Definite </td><td> Elative </td><td> []</td></tr><tr><td>Singulative </td><td> Definite </td><td> Equative </td><td> []</td></tr><tr><td>Singulative </td><td> Definite </td><td> Genitive </td><td> []</td></tr><tr><td>Singulative </td><td> Definite </td><td> Inessive </td><td> []</td></tr><tr><td>Singulative </td><td> Definite </td><td> Instrumental </td><td> []</td></tr><tr><td>Singulative </td><td> Definite </td><td> Lative </td><td> []</td></tr><tr><td>Singulative </td><td> Definite </td><td> Nominative </td><td> id-dahar</td></tr><tr><td>Singulative </td><td> Indefinite </td><td> Benefactive </td><td> għal dahar</td></tr><tr><td>Singulative </td><td> Indefinite </td><td> Comitative </td><td> ma' dahar</td></tr><tr><td>Singulative </td><td> Indefinite </td><td> Dative </td><td> lil dahar</td></tr><tr><td>Singulative </td><td> Indefinite </td><td> Elative </td><td> minn dahar</td></tr><tr><td>Singulative </td><td> Indefinite </td><td> Equative </td><td> bħal dahar</td></tr><tr><td>Singulative </td><td> Indefinite </td><td> Genitive </td><td> ta' dahar</td></tr><tr><td>Singulative </td><td> Indefinite </td><td> Inessive </td><td> f'dahar</td></tr><tr><td>Singulative </td><td> Indefinite </td><td> Instrumental </td><td> b'dahar</td></tr><tr><td>Singulative </td><td> Indefinite </td><td> Lative </td><td> sa dahar</td></tr><tr><td>Singulative </td><td> Indefinite </td><td> Nominative </td><td> dahar</td></tr><tr><td>Dual </td><td> Definite </td><td> Benefactive </td><td> []</td></tr><tr><td>Dual </td><td> Definite </td><td> Comitative </td><td> []</td></tr><tr><td>Dual </td><td> Definite </td><td> Dative </td><td> []</td></tr><tr><td>Dual </td><td> Definite </td><td> Elative </td><td> []</td></tr><tr><td>Dual </td><td> Definite </td><td> Equative </td><td> []</td></tr><tr><td>Dual </td><td> Definite </td><td> Genitive </td><td> []</td></tr><tr><td>Dual </td><td> Definite </td><td> Inessive </td><td> []</td></tr><tr><td>Dual </td><td> Definite </td><td> Instrumental </td><td> []</td></tr><tr><td>Dual </td><td> Definite </td><td> Lative </td><td> []</td></tr><tr><td>Dual </td><td> Definite </td><td> Nominative </td><td> []</td></tr><tr><td>Dual </td><td> Indefinite </td><td> Benefactive </td><td> għal</td></tr><tr><td>Dual </td><td> Indefinite </td><td> Comitative </td><td> ma'</td></tr><tr><td>Dual </td><td> Indefinite </td><td> Dative </td><td> lil</td></tr><tr><td>Dual </td><td> Indefinite </td><td> Elative </td><td> minn</td></tr><tr><td>Dual </td><td> Indefinite </td><td> Equative </td><td> bħal</td></tr><tr><td>Dual </td><td> Indefinite </td><td> Genitive </td><td> ta'</td></tr><tr><td>Dual </td><td> Indefinite </td><td> Inessive </td><td> fi</td></tr><tr><td>Dual </td><td> Indefinite </td><td> Instrumental </td><td> bi</td></tr><tr><td>Dual </td><td> Indefinite </td><td> Lative </td><td> sa</td></tr><tr><td>Dual </td><td> Indefinite </td><td> Nominative </td><td> []</td></tr><tr><td>Plural </td><td> Definite </td><td> Benefactive </td><td> []</td></tr><tr><td>Plural </td><td> Definite </td><td> Comitative </td><td> []</td></tr><tr><td>Plural </td><td> Definite </td><td> Dative </td><td> []</td></tr><tr><td>Plural </td><td> Definite </td><td> Elative </td><td> []</td></tr><tr><td>Plural </td><td> Definite </td><td> Equative </td><td> []</td></tr><tr><td>Plural </td><td> Definite </td><td> Genitive </td><td> []</td></tr><tr><td>Plural </td><td> Definite </td><td> Inessive </td><td> []</td></tr><tr><td>Plural </td><td> Definite </td><td> Instrumental </td><td> []</td></tr><tr><td>Plural </td><td> Definite </td><td> Lative </td><td> []</td></tr><tr><td>Plural </td><td> Definite </td><td> Nominative </td><td> []</td></tr><tr><td>Plural </td><td> Indefinite </td><td> Benefactive </td><td> għal</td></tr><tr><td>Plural </td><td> Indefinite </td><td> Comitative </td><td> ma'</td></tr><tr><td>Plural </td><td> Indefinite </td><td> Dative </td><td> lil</td></tr><tr><td>Plural </td><td> Indefinite </td><td> Elative </td><td> minn</td></tr><tr><td>Plural </td><td> Indefinite </td><td> Equative </td><td> bħal</td></tr><tr><td>Plural </td><td> Indefinite </td><td> Genitive </td><td> ta'</td></tr><tr><td>Plural </td><td> Indefinite </td><td> Inessive </td><td> fi</td></tr><tr><td>Plural </td><td> Indefinite </td><td> Instrumental </td><td> bi</td></tr><tr><td>Plural </td><td> Indefinite </td><td> Lative </td><td> sa</td></tr><tr><td>Plural </td><td> Indefinite </td><td> Nominative </td><td> []</td></tr><tr><td>DeterminatePl </td><td> Definite </td><td> Benefactive </td><td> []</td></tr><tr><td>DeterminatePl </td><td> Definite </td><td> Comitative </td><td> []</td></tr><tr><td>DeterminatePl </td><td> Definite </td><td> Dative </td><td> []</td></tr><tr><td>DeterminatePl </td><td> Definite </td><td> Elative </td><td> []</td></tr><tr><td>DeterminatePl </td><td> Definite </td><td> Equative </td><td> []</td></tr><tr><td>DeterminatePl </td><td> Definite </td><td> Genitive </td><td> []</td></tr><tr><td>DeterminatePl </td><td> Definite </td><td> Inessive </td><td> []</td></tr><tr><td>DeterminatePl </td><td> Definite </td><td> Instrumental </td><td> []</td></tr><tr><td>DeterminatePl </td><td> Definite </td><td> Lative </td><td> []</td></tr><tr><td>DeterminatePl </td><td> Definite </td><td> Nominative </td><td> []</td></tr><tr><td>DeterminatePl </td><td> Indefinite </td><td> Benefactive </td><td> għal</td></tr><tr><td>DeterminatePl </td><td> Indefinite </td><td> Comitative </td><td> ma'</td></tr><tr><td>DeterminatePl </td><td> Indefinite </td><td> Dative </td><td> lil</td></tr><tr><td>DeterminatePl </td><td> Indefinite </td><td> Elative </td><td> minn</td></tr><tr><td>DeterminatePl </td><td> Indefinite </td><td> Equative </td><td> bħal</td></tr><tr><td>DeterminatePl </td><td> Indefinite </td><td> Genitive </td><td> ta'</td></tr><tr><td>DeterminatePl </td><td> Indefinite </td><td> Inessive </td><td> fi</td></tr><tr><td>DeterminatePl </td><td> Indefinite </td><td> Instrumental </td><td> bi</td></tr><tr><td>DeterminatePl </td><td> Indefinite </td><td> Lative </td><td> sa</td></tr><tr><td>DeterminatePl </td><td> Indefinite </td><td> Nominative </td><td> []</td></tr><tr><td>CollectivePl </td><td> Definite </td><td> Benefactive </td><td> []</td></tr><tr><td>CollectivePl </td><td> Definite </td><td> Comitative </td><td> []</td></tr><tr><td>CollectivePl </td><td> Definite </td><td> Dative </td><td> []</td></tr><tr><td>CollectivePl </td><td> Definite </td><td> Elative </td><td> []</td></tr><tr><td>CollectivePl </td><td> Definite </td><td> Equative </td><td> []</td></tr><tr><td>CollectivePl </td><td> Definite </td><td> Genitive </td><td> []</td></tr><tr><td>CollectivePl </td><td> Definite </td><td> Inessive </td><td> []</td></tr><tr><td>CollectivePl </td><td> Definite </td><td> Instrumental </td><td> []</td></tr><tr><td>CollectivePl </td><td> Definite </td><td> Lative </td><td> []</td></tr><tr><td>CollectivePl </td><td> Definite </td><td> Nominative </td><td> []</td></tr><tr><td>CollectivePl </td><td> Indefinite </td><td> Benefactive </td><td> għal</td></tr><tr><td>CollectivePl </td><td> Indefinite </td><td> Comitative </td><td> ma'</td></tr><tr><td>CollectivePl </td><td> Indefinite </td><td> Dative </td><td> lil</td></tr><tr><td>CollectivePl </td><td> Indefinite </td><td> Elative </td><td> minn</td></tr><tr><td>CollectivePl </td><td> Indefinite </td><td> Equative </td><td> bħal</td></tr><tr><td>CollectivePl </td><td> Indefinite </td><td> Genitive </td><td> ta'</td></tr><tr><td>CollectivePl </td><td> Indefinite </td><td> Inessive </td><td> fi</td></tr><tr><td>CollectivePl </td><td> Indefinite </td><td> Instrumental </td><td> bi</td></tr><tr><td>CollectivePl </td><td> Indefinite </td><td> Lative </td><td> sa</td></tr><tr><td>CollectivePl </td><td> Indefinite </td><td> Nominative </td><td> []</td></tr><tr><td>Masc</td></tr><tr class="separator"><td colspan="100%">&nbsp;</td></td><tr><td>Singulative </td><td> Definite </td><td> Benefactive </td><td> []</td></tr><tr><td>Singulative </td><td> Definite </td><td> Comitative </td><td> []</td></tr><tr><td>Singulative </td><td> Definite </td><td> Dative </td><td> []</td></tr><tr><td>Singulative </td><td> Definite </td><td> Elative </td><td> []</td></tr><tr><td>Singulative </td><td> Definite </td><td> Equative </td><td> []</td></tr><tr><td>Singulative </td><td> Definite </td><td> Genitive </td><td> []</td></tr><tr><td>Singulative </td><td> Definite </td><td> Inessive </td><td> []</td></tr><tr><td>Singulative </td><td> Definite </td><td> Instrumental </td><td> []</td></tr><tr><td>Singulative </td><td> Definite </td><td> Lative </td><td> []</td></tr><tr><td>Singulative </td><td> Definite </td><td> Nominative </td><td> il-bank</td></tr><tr><td>Singulative </td><td> Indefinite </td><td> Benefactive </td><td> għal bank</td></tr><tr><td>Singulative </td><td> Indefinite </td><td> Comitative </td><td> ma' bank</td></tr><tr><td>Singulative </td><td> Indefinite </td><td> Dative </td><td> lil bank</td></tr><tr><td>Singulative </td><td> Indefinite </td><td> Elative </td><td> minn bank</td></tr><tr><td>Singulative </td><td> Indefinite </td><td> Equative </td><td> bħal bank</td></tr><tr><td>Singulative </td><td> Indefinite </td><td> Genitive </td><td> ta' bank</td></tr><tr><td>Singulative </td><td> Indefinite </td><td> Inessive </td><td> f'bank</td></tr><tr><td>Singulative </td><td> Indefinite </td><td> Instrumental </td><td> bi bank</td></tr><tr><td>Singulative </td><td> Indefinite </td><td> Lative </td><td> sa bank</td></tr><tr><td>Singulative </td><td> Indefinite </td><td> Nominative </td><td> bank</td></tr><tr><td>Dual </td><td> Definite </td><td> Benefactive </td><td> []</td></tr><tr><td>Dual </td><td> Definite </td><td> Comitative </td><td> []</td></tr><tr><td>Dual </td><td> Definite </td><td> Dative </td><td> []</td></tr><tr><td>Dual </td><td> Definite </td><td> Elative </td><td> []</td></tr><tr><td>Dual </td><td> Definite </td><td> Equative </td><td> []</td></tr><tr><td>Dual </td><td> Definite </td><td> Genitive </td><td> []</td></tr><tr><td>Dual </td><td> Definite </td><td> Inessive </td><td> []</td></tr><tr><td>Dual </td><td> Definite </td><td> Instrumental </td><td> []</td></tr><tr><td>Dual </td><td> Definite </td><td> Lative </td><td> []</td></tr><tr><td>Dual </td><td> Definite </td><td> Nominative </td><td> []</td></tr><tr><td>Dual </td><td> Indefinite </td><td> Benefactive </td><td> għal</td></tr><tr><td>Dual </td><td> Indefinite </td><td> Comitative </td><td> ma'</td></tr><tr><td>Dual </td><td> Indefinite </td><td> Dative </td><td> lil</td></tr><tr><td>Dual </td><td> Indefinite </td><td> Elative </td><td> minn</td></tr><tr><td>Dual </td><td> Indefinite </td><td> Equative </td><td> bħal</td></tr><tr><td>Dual </td><td> Indefinite </td><td> Genitive </td><td> ta'</td></tr><tr><td>Dual </td><td> Indefinite </td><td> Inessive </td><td> fi</td></tr><tr><td>Dual </td><td> Indefinite </td><td> Instrumental </td><td> bi</td></tr><tr><td>Dual </td><td> Indefinite </td><td> Lative </td><td> sa</td></tr><tr><td>Dual </td><td> Indefinite </td><td> Nominative </td><td> []</td></tr><tr><td>Plural </td><td> Definite </td><td> Benefactive </td><td> []</td></tr><tr><td>Plural </td><td> Definite </td><td> Comitative </td><td> []</td></tr><tr><td>Plural </td><td> Definite </td><td> Dative </td><td> []</td></tr><tr><td>Plural </td><td> Definite </td><td> Elative </td><td> []</td></tr><tr><td>Plural </td><td> Definite </td><td> Equative </td><td> []</td></tr><tr><td>Plural </td><td> Definite </td><td> Genitive </td><td> []</td></tr><tr><td>Plural </td><td> Definite </td><td> Inessive </td><td> []</td></tr><tr><td>Plural </td><td> Definite </td><td> Instrumental </td><td> []</td></tr><tr><td>Plural </td><td> Definite </td><td> Lative </td><td> []</td></tr><tr><td>Plural </td><td> Definite </td><td> Nominative </td><td> il-banek</td></tr><tr><td>Plural </td><td> Indefinite </td><td> Benefactive </td><td> għal banek</td></tr><tr><td>Plural </td><td> Indefinite </td><td> Comitative </td><td> ma' banek</td></tr><tr><td>Plural </td><td> Indefinite </td><td> Dative </td><td> lil banek</td></tr><tr><td>Plural </td><td> Indefinite </td><td> Elative </td><td> minn banek</td></tr><tr><td>Plural </td><td> Indefinite </td><td> Equative </td><td> bħal banek</td></tr><tr><td>Plural </td><td> Indefinite </td><td> Genitive </td><td> ta' banek</td></tr><tr><td>Plural </td><td> Indefinite </td><td> Inessive </td><td> f'banek</td></tr><tr><td>Plural </td><td> Indefinite </td><td> Instrumental </td><td> bi banek</td></tr><tr><td>Plural </td><td> Indefinite </td><td> Lative </td><td> sa banek</td></tr><tr><td>Plural </td><td> Indefinite </td><td> Nominative </td><td> banek</td></tr><tr><td>DeterminatePl </td><td> Definite </td><td> Benefactive </td><td> []</td></tr><tr><td>DeterminatePl </td><td> Definite </td><td> Comitative </td><td> []</td></tr><tr><td>DeterminatePl </td><td> Definite </td><td> Dative </td><td> []</td></tr><tr><td>DeterminatePl </td><td> Definite </td><td> Elative </td><td> []</td></tr><tr><td>DeterminatePl </td><td> Definite </td><td> Equative </td><td> []</td></tr><tr><td>DeterminatePl </td><td> Definite </td><td> Genitive </td><td> []</td></tr><tr><td>DeterminatePl </td><td> Definite </td><td> Inessive </td><td> []</td></tr><tr><td>DeterminatePl </td><td> Definite </td><td> Instrumental </td><td> []</td></tr><tr><td>DeterminatePl </td><td> Definite </td><td> Lative </td><td> []</td></tr><tr><td>DeterminatePl </td><td> Definite </td><td> Nominative </td><td> []</td></tr><tr><td>DeterminatePl </td><td> Indefinite </td><td> Benefactive </td><td> għal</td></tr><tr><td>DeterminatePl </td><td> Indefinite </td><td> Comitative </td><td> ma'</td></tr><tr><td>DeterminatePl </td><td> Indefinite </td><td> Dative </td><td> lil</td></tr><tr><td>DeterminatePl </td><td> Indefinite </td><td> Elative </td><td> minn</td></tr><tr><td>DeterminatePl </td><td> Indefinite </td><td> Equative </td><td> bħal</td></tr><tr><td>DeterminatePl </td><td> Indefinite </td><td> Genitive </td><td> ta'</td></tr><tr><td>DeterminatePl </td><td> Indefinite </td><td> Inessive </td><td> fi</td></tr><tr><td>DeterminatePl </td><td> Indefinite </td><td> Instrumental </td><td> bi</td></tr><tr><td>DeterminatePl </td><td> Indefinite </td><td> Lative </td><td> sa</td></tr><tr><td>DeterminatePl </td><td> Indefinite </td><td> Nominative </td><td> []</td></tr><tr><td>CollectivePl </td><td> Definite </td><td> Benefactive </td><td> []</td></tr><tr><td>CollectivePl </td><td> Definite </td><td> Comitative </td><td> []</td></tr><tr><td>CollectivePl </td><td> Definite </td><td> Dative </td><td> []</td></tr><tr><td>CollectivePl </td><td> Definite </td><td> Elative </td><td> []</td></tr><tr><td>CollectivePl </td><td> Definite </td><td> Equative </td><td> []</td></tr><tr><td>CollectivePl </td><td> Definite </td><td> Genitive </td><td> []</td></tr><tr><td>CollectivePl </td><td> Definite </td><td> Inessive </td><td> []</td></tr><tr><td>CollectivePl </td><td> Definite </td><td> Instrumental </td><td> []</td></tr><tr><td>CollectivePl </td><td> Definite </td><td> Lative </td><td> []</td></tr><tr><td>CollectivePl </td><td> Definite </td><td> Nominative </td><td> []</td></tr><tr><td>CollectivePl </td><td> Indefinite </td><td> Benefactive </td><td> għal</td></tr><tr><td>CollectivePl </td><td> Indefinite </td><td> Comitative </td><td> ma'</td></tr><tr><td>CollectivePl </td><td> Indefinite </td><td> Dative </td><td> lil</td></tr><tr><td>CollectivePl </td><td> Indefinite </td><td> Elative </td><td> minn</td></tr><tr><td>CollectivePl </td><td> Indefinite </td><td> Equative </td><td> bħal</td></tr><tr><td>CollectivePl </td><td> Indefinite </td><td> Genitive </td><td> ta'</td></tr><tr><td>CollectivePl </td><td> Indefinite </td><td> Inessive </td><td> fi</td></tr><tr><td>CollectivePl </td><td> Indefinite </td><td> Instrumental </td><td> bi</td></tr><tr><td>CollectivePl </td><td> Indefinite </td><td> Lative </td><td> sa</td></tr><tr><td>CollectivePl </td><td> Indefinite </td><td> Nominative </td><td> []</td></tr><tr><td>Masc</td></tr><tr class="separator"><td colspan="100%">&nbsp;</td></td><tr><td>Singulative </td><td> Definite </td><td> Benefactive </td><td> []</td></tr><tr><td>Singulative </td><td> Definite </td><td> Comitative </td><td> []</td></tr><tr><td>Singulative </td><td> Definite </td><td> Dative </td><td> []</td></tr><tr><td>Singulative </td><td> Definite </td><td> Elative </td><td> []</td></tr><tr><td>Singulative </td><td> Definite </td><td> Equative </td><td> []</td></tr><tr><td>Singulative </td><td> Definite </td><td> Genitive </td><td> []</td></tr><tr><td>Singulative </td><td> Definite </td><td> Inessive </td><td> []</td></tr><tr><td>Singulative </td><td> Definite </td><td> Instrumental </td><td> []</td></tr><tr><td>Singulative </td><td> Definite </td><td> Lative </td><td> []</td></tr><tr><td>Singulative </td><td> Definite </td><td> Nominative </td><td> il-qoxra</td></tr><tr><td>Singulative </td><td> Indefinite </td><td> Benefactive </td><td> għal qoxra</td></tr><tr><td>Singulative </td><td> Indefinite </td><td> Comitative </td><td> ma' qoxra</td></tr><tr><td>Singulative </td><td> Indefinite </td><td> Dative </td><td> lil qoxra</td></tr><tr><td>Singulative </td><td> Indefinite </td><td> Elative </td><td> minn qoxra</td></tr><tr><td>Singulative </td><td> Indefinite </td><td> Equative </td><td> bħal qoxra</td></tr><tr><td>Singulative </td><td> Indefinite </td><td> Genitive </td><td> ta' qoxra</td></tr><tr><td>Singulative </td><td> Indefinite </td><td> Inessive </td><td> f'qoxra</td></tr><tr><td>Singulative </td><td> Indefinite </td><td> Instrumental </td><td> b'qoxra</td></tr><tr><td>Singulative </td><td> Indefinite </td><td> Lative </td><td> sa qoxra</td></tr><tr><td>Singulative </td><td> Indefinite </td><td> Nominative </td><td> qoxra</td></tr><tr><td>Dual </td><td> Definite </td><td> Benefactive </td><td> []</td></tr><tr><td>Dual </td><td> Definite </td><td> Comitative </td><td> []</td></tr><tr><td>Dual </td><td> Definite </td><td> Dative </td><td> []</td></tr><tr><td>Dual </td><td> Definite </td><td> Elative </td><td> []</td></tr><tr><td>Dual </td><td> Definite </td><td> Equative </td><td> []</td></tr><tr><td>Dual </td><td> Definite </td><td> Genitive </td><td> []</td></tr><tr><td>Dual </td><td> Definite </td><td> Inessive </td><td> []</td></tr><tr><td>Dual </td><td> Definite </td><td> Instrumental </td><td> []</td></tr><tr><td>Dual </td><td> Definite </td><td> Lative </td><td> []</td></tr><tr><td>Dual </td><td> Definite </td><td> Nominative </td><td> []</td></tr><tr><td>Dual </td><td> Indefinite </td><td> Benefactive </td><td> għal</td></tr><tr><td>Dual </td><td> Indefinite </td><td> Comitative </td><td> ma'</td></tr><tr><td>Dual </td><td> Indefinite </td><td> Dative </td><td> lil</td></tr><tr><td>Dual </td><td> Indefinite </td><td> Elative </td><td> minn</td></tr><tr><td>Dual </td><td> Indefinite </td><td> Equative </td><td> bħal</td></tr><tr><td>Dual </td><td> Indefinite </td><td> Genitive </td><td> ta'</td></tr><tr><td>Dual </td><td> Indefinite </td><td> Inessive </td><td> fi</td></tr><tr><td>Dual </td><td> Indefinite </td><td> Instrumental </td><td> bi</td></tr><tr><td>Dual </td><td> Indefinite </td><td> Lative </td><td> sa</td></tr><tr><td>Dual </td><td> Indefinite </td><td> Nominative </td><td> []</td></tr><tr><td>Plural </td><td> Definite </td><td> Benefactive </td><td> []</td></tr><tr><td>Plural </td><td> Definite </td><td> Comitative </td><td> []</td></tr><tr><td>Plural </td><td> Definite </td><td> Dative </td><td> []</td></tr><tr><td>Plural </td><td> Definite </td><td> Elative </td><td> []</td></tr><tr><td>Plural </td><td> Definite </td><td> Equative </td><td> []</td></tr><tr><td>Plural </td><td> Definite </td><td> Genitive </td><td> []</td></tr><tr><td>Plural </td><td> Definite </td><td> Inessive </td><td> []</td></tr><tr><td>Plural </td><td> Definite </td><td> Instrumental </td><td> []</td></tr><tr><td>Plural </td><td> Definite </td><td> Lative </td><td> []</td></tr><tr><td>Plural </td><td> Definite </td><td> Nominative </td><td> il-qoxriet</td></tr><tr><td>Plural </td><td> Indefinite </td><td> Benefactive </td><td> għal qoxriet</td></tr><tr><td>Plural </td><td> Indefinite </td><td> Comitative </td><td> ma' qoxriet</td></tr><tr><td>Plural </td><td> Indefinite </td><td> Dative </td><td> lil qoxriet</td></tr><tr><td>Plural </td><td> Indefinite </td><td> Elative </td><td> minn qoxriet</td></tr><tr><td>Plural </td><td> Indefinite </td><td> Equative </td><td> bħal qoxriet</td></tr><tr><td>Plural </td><td> Indefinite </td><td> Genitive </td><td> ta' qoxriet</td></tr><tr><td>Plural </td><td> Indefinite </td><td> Inessive </td><td> f'qoxriet</td></tr><tr><td>Plural </td><td> Indefinite </td><td> Instrumental </td><td> b'qoxriet</td></tr><tr><td>Plural </td><td> Indefinite </td><td> Lative </td><td> sa qoxriet</td></tr><tr><td>Plural </td><td> Indefinite </td><td> Nominative </td><td> qoxriet</td></tr><tr><td>DeterminatePl </td><td> Definite </td><td> Benefactive </td><td> []</td></tr><tr><td>DeterminatePl </td><td> Definite </td><td> Comitative </td><td> []</td></tr><tr><td>DeterminatePl </td><td> Definite </td><td> Dative </td><td> []</td></tr><tr><td>DeterminatePl </td><td> Definite </td><td> Elative </td><td> []</td></tr><tr><td>DeterminatePl </td><td> Definite </td><td> Equative </td><td> []</td></tr><tr><td>DeterminatePl </td><td> Definite </td><td> Genitive </td><td> []</td></tr><tr><td>DeterminatePl </td><td> Definite </td><td> Inessive </td><td> []</td></tr><tr><td>DeterminatePl </td><td> Definite </td><td> Instrumental </td><td> []</td></tr><tr><td>DeterminatePl </td><td> Definite </td><td> Lative </td><td> []</td></tr><tr><td>DeterminatePl </td><td> Definite </td><td> Nominative </td><td> []</td></tr><tr><td>DeterminatePl </td><td> Indefinite </td><td> Benefactive </td><td> għal</td></tr><tr><td>DeterminatePl </td><td> Indefinite </td><td> Comitative </td><td> ma'</td></tr><tr><td>DeterminatePl </td><td> Indefinite </td><td> Dative </td><td> lil</td></tr><tr><td>DeterminatePl </td><td> Indefinite </td><td> Elative </td><td> minn</td></tr><tr><td>DeterminatePl </td><td> Indefinite </td><td> Equative </td><td> bħal</td></tr><tr><td>DeterminatePl </td><td> Indefinite </td><td> Genitive </td><td> ta'</td></tr><tr><td>DeterminatePl </td><td> Indefinite </td><td> Inessive </td><td> fi</td></tr><tr><td>DeterminatePl </td><td> Indefinite </td><td> Instrumental </td><td> bi</td></tr><tr><td>DeterminatePl </td><td> Indefinite </td><td> Lative </td><td> sa</td></tr><tr><td>DeterminatePl </td><td> Indefinite </td><td> Nominative </td><td> []</td></tr><tr><td>CollectivePl </td><td> Definite </td><td> Benefactive </td><td> []</td></tr><tr><td>CollectivePl </td><td> Definite </td><td> Comitative </td><td> []</td></tr><tr><td>CollectivePl </td><td> Definite </td><td> Dative </td><td> []</td></tr><tr><td>CollectivePl </td><td> Definite </td><td> Elative </td><td> []</td></tr><tr><td>CollectivePl </td><td> Definite </td><td> Equative </td><td> []</td></tr><tr><td>CollectivePl </td><td> Definite </td><td> Genitive </td><td> []</td></tr><tr><td>CollectivePl </td><td> Definite </td><td> Inessive </td><td> []</td></tr><tr><td>CollectivePl </td><td> Definite </td><td> Instrumental </td><td> []</td></tr><tr><td>CollectivePl </td><td> Definite </td><td> Lative </td><td> []</td></tr><tr><td>CollectivePl </td><td> Definite </td><td> Nominative </td><td> []</td></tr><tr><td>CollectivePl </td><td> Indefinite </td><td> Benefactive </td><td> għal</td></tr><tr><td>CollectivePl </td><td> Indefinite </td><td> Comitative </td><td> ma'</td></tr><tr><td>CollectivePl </td><td> Indefinite </td><td> Dative </td><td> lil</td></tr><tr><td>CollectivePl </td><td> Indefinite </td><td> Elative </td><td> minn</td></tr><tr><td>CollectivePl </td><td> Indefinite </td><td> Equative </td><td> bħal</td></tr><tr><td>CollectivePl </td><td> Indefinite </td><td> Genitive </td><td> ta'</td></tr><tr><td>CollectivePl </td><td> Indefinite </td><td> Inessive </td><td> fi</td></tr><tr><td>CollectivePl </td><td> Indefinite </td><td> Instrumental </td><td> bi</td></tr><tr><td>CollectivePl </td><td> Indefinite </td><td> Lative </td><td> sa</td></tr><tr><td>CollectivePl </td><td> Indefinite </td><td> Nominative </td><td> []</td></tr><tr><td>Fem</td></tr><tr class="separator"><td colspan="100%">&nbsp;</td></td><tr><td>Singulative </td><td> Definite </td><td> Benefactive </td><td> []</td></tr><tr><td>Singulative </td><td> Definite </td><td> Comitative </td><td> []</td></tr><tr><td>Singulative </td><td> Definite </td><td> Dative </td><td> []</td></tr><tr><td>Singulative </td><td> Definite </td><td> Elative </td><td> []</td></tr><tr><td>Singulative </td><td> Definite </td><td> Equative </td><td> []</td></tr><tr><td>Singulative </td><td> Definite </td><td> Genitive </td><td> []</td></tr><tr><td>Singulative </td><td> Definite </td><td> Inessive </td><td> []</td></tr><tr><td>Singulative </td><td> Definite </td><td> Instrumental </td><td> []</td></tr><tr><td>Singulative </td><td> Definite </td><td> Lative </td><td> []</td></tr><tr><td>Singulative </td><td> Definite </td><td> Nominative </td><td> il-birra</td></tr><tr><td>Singulative </td><td> Indefinite </td><td> Benefactive </td><td> għal birra</td></tr><tr><td>Singulative </td><td> Indefinite </td><td> Comitative </td><td> ma' birra</td></tr><tr><td>Singulative </td><td> Indefinite </td><td> Dative </td><td> lil birra</td></tr><tr><td>Singulative </td><td> Indefinite </td><td> Elative </td><td> minn birra</td></tr><tr><td>Singulative </td><td> Indefinite </td><td> Equative </td><td> bħal birra</td></tr><tr><td>Singulative </td><td> Indefinite </td><td> Genitive </td><td> ta' birra</td></tr><tr><td>Singulative </td><td> Indefinite </td><td> Inessive </td><td> f'birra</td></tr><tr><td>Singulative </td><td> Indefinite </td><td> Instrumental </td><td> bi birra</td></tr><tr><td>Singulative </td><td> Indefinite </td><td> Lative </td><td> sa birra</td></tr><tr><td>Singulative </td><td> Indefinite </td><td> Nominative </td><td> birra</td></tr><tr><td>Dual </td><td> Definite </td><td> Benefactive </td><td> []</td></tr><tr><td>Dual </td><td> Definite </td><td> Comitative </td><td> []</td></tr><tr><td>Dual </td><td> Definite </td><td> Dative </td><td> []</td></tr><tr><td>Dual </td><td> Definite </td><td> Elative </td><td> []</td></tr><tr><td>Dual </td><td> Definite </td><td> Equative </td><td> []</td></tr><tr><td>Dual </td><td> Definite </td><td> Genitive </td><td> []</td></tr><tr><td>Dual </td><td> Definite </td><td> Inessive </td><td> []</td></tr><tr><td>Dual </td><td> Definite </td><td> Instrumental </td><td> []</td></tr><tr><td>Dual </td><td> Definite </td><td> Lative </td><td> []</td></tr><tr><td>Dual </td><td> Definite </td><td> Nominative </td><td> []</td></tr><tr><td>Dual </td><td> Indefinite </td><td> Benefactive </td><td> għal</td></tr><tr><td>Dual </td><td> Indefinite </td><td> Comitative </td><td> ma'</td></tr><tr><td>Dual </td><td> Indefinite </td><td> Dative </td><td> lil</td></tr><tr><td>Dual </td><td> Indefinite </td><td> Elative </td><td> minn</td></tr><tr><td>Dual </td><td> Indefinite </td><td> Equative </td><td> bħal</td></tr><tr><td>Dual </td><td> Indefinite </td><td> Genitive </td><td> ta'</td></tr><tr><td>Dual </td><td> Indefinite </td><td> Inessive </td><td> fi</td></tr><tr><td>Dual </td><td> Indefinite </td><td> Instrumental </td><td> bi</td></tr><tr><td>Dual </td><td> Indefinite </td><td> Lative </td><td> sa</td></tr><tr><td>Dual </td><td> Indefinite </td><td> Nominative </td><td> []</td></tr><tr><td>Plural </td><td> Definite </td><td> Benefactive </td><td> []</td></tr><tr><td>Plural </td><td> Definite </td><td> Comitative </td><td> []</td></tr><tr><td>Plural </td><td> Definite </td><td> Dative </td><td> []</td></tr><tr><td>Plural </td><td> Definite </td><td> Elative </td><td> []</td></tr><tr><td>Plural </td><td> Definite </td><td> Equative </td><td> []</td></tr><tr><td>Plural </td><td> Definite </td><td> Genitive </td><td> []</td></tr><tr><td>Plural </td><td> Definite </td><td> Inessive </td><td> []</td></tr><tr><td>Plural </td><td> Definite </td><td> Instrumental </td><td> []</td></tr><tr><td>Plural </td><td> Definite </td><td> Lative </td><td> []</td></tr><tr><td>Plural </td><td> Definite </td><td> Nominative </td><td> il-birriet</td></tr><tr><td>Plural </td><td> Indefinite </td><td> Benefactive </td><td> għal birriet</td></tr><tr><td>Plural </td><td> Indefinite </td><td> Comitative </td><td> ma' birriet</td></tr><tr><td>Plural </td><td> Indefinite </td><td> Dative </td><td> lil birriet</td></tr><tr><td>Plural </td><td> Indefinite </td><td> Elative </td><td> minn birriet</td></tr><tr><td>Plural </td><td> Indefinite </td><td> Equative </td><td> bħal birriet</td></tr><tr><td>Plural </td><td> Indefinite </td><td> Genitive </td><td> ta' birriet</td></tr><tr><td>Plural </td><td> Indefinite </td><td> Inessive </td><td> f'birriet</td></tr><tr><td>Plural </td><td> Indefinite </td><td> Instrumental </td><td> bi birriet</td></tr><tr><td>Plural </td><td> Indefinite </td><td> Lative </td><td> sa birriet</td></tr><tr><td>Plural </td><td> Indefinite </td><td> Nominative </td><td> birriet</td></tr><tr><td>DeterminatePl </td><td> Definite </td><td> Benefactive </td><td> []</td></tr><tr><td>DeterminatePl </td><td> Definite </td><td> Comitative </td><td> []</td></tr><tr><td>DeterminatePl </td><td> Definite </td><td> Dative </td><td> []</td></tr><tr><td>DeterminatePl </td><td> Definite </td><td> Elative </td><td> []</td></tr><tr><td>DeterminatePl </td><td> Definite </td><td> Equative </td><td> []</td></tr><tr><td>DeterminatePl </td><td> Definite </td><td> Genitive </td><td> []</td></tr><tr><td>DeterminatePl </td><td> Definite </td><td> Inessive </td><td> []</td></tr><tr><td>DeterminatePl </td><td> Definite </td><td> Instrumental </td><td> []</td></tr><tr><td>DeterminatePl </td><td> Definite </td><td> Lative </td><td> []</td></tr><tr><td>DeterminatePl </td><td> Definite </td><td> Nominative </td><td> []</td></tr><tr><td>DeterminatePl </td><td> Indefinite </td><td> Benefactive </td><td> għal</td></tr><tr><td>DeterminatePl </td><td> Indefinite </td><td> Comitative </td><td> ma'</td></tr><tr><td>DeterminatePl </td><td> Indefinite </td><td> Dative </td><td> lil</td></tr><tr><td>DeterminatePl </td><td> Indefinite </td><td> Elative </td><td> minn</td></tr><tr><td>DeterminatePl </td><td> Indefinite </td><td> Equative </td><td> bħal</td></tr><tr><td>DeterminatePl </td><td> Indefinite </td><td> Genitive </td><td> ta'</td></tr><tr><td>DeterminatePl </td><td> Indefinite </td><td> Inessive </td><td> fi</td></tr><tr><td>DeterminatePl </td><td> Indefinite </td><td> Instrumental </td><td> bi</td></tr><tr><td>DeterminatePl </td><td> Indefinite </td><td> Lative </td><td> sa</td></tr><tr><td>DeterminatePl </td><td> Indefinite </td><td> Nominative </td><td> []</td></tr><tr><td>CollectivePl </td><td> Definite </td><td> Benefactive </td><td> []</td></tr><tr><td>CollectivePl </td><td> Definite </td><td> Comitative </td><td> []</td></tr><tr><td>CollectivePl </td><td> Definite </td><td> Dative </td><td> []</td></tr><tr><td>CollectivePl </td><td> Definite </td><td> Elative </td><td> []</td></tr><tr><td>CollectivePl </td><td> Definite </td><td> Equative </td><td> []</td></tr><tr><td>CollectivePl </td><td> Definite </td><td> Genitive </td><td> []</td></tr><tr><td>CollectivePl </td><td> Definite </td><td> Inessive </td><td> []</td></tr><tr><td>CollectivePl </td><td> Definite </td><td> Instrumental </td><td> []</td></tr><tr><td>CollectivePl </td><td> Definite </td><td> Lative </td><td> []</td></tr><tr><td>CollectivePl </td><td> Definite </td><td> Nominative </td><td> []</td></tr><tr><td>CollectivePl </td><td> Indefinite </td><td> Benefactive </td><td> għal</td></tr><tr><td>CollectivePl </td><td> Indefinite </td><td> Comitative </td><td> ma'</td></tr><tr><td>CollectivePl </td><td> Indefinite </td><td> Dative </td><td> lil</td></tr><tr><td>CollectivePl </td><td> Indefinite </td><td> Elative </td><td> minn</td></tr><tr><td>CollectivePl </td><td> Indefinite </td><td> Equative </td><td> bħal</td></tr><tr><td>CollectivePl </td><td> Indefinite </td><td> Genitive </td><td> ta'</td></tr><tr><td>CollectivePl </td><td> Indefinite </td><td> Inessive </td><td> fi</td></tr><tr><td>CollectivePl </td><td> Indefinite </td><td> Instrumental </td><td> bi</td></tr><tr><td>CollectivePl </td><td> Indefinite </td><td> Lative </td><td> sa</td></tr><tr><td>CollectivePl </td><td> Indefinite </td><td> Nominative </td><td> []</td></tr><tr><td>Fem</td></tr><tr class="separator"><td colspan="100%">&nbsp;</td></td><tr><td>Singulative </td><td> Definite </td><td> Benefactive </td><td> []</td></tr><tr><td>Singulative </td><td> Definite </td><td> Comitative </td><td> []</td></tr><tr><td>Singulative </td><td> Definite </td><td> Dative </td><td> []</td></tr><tr><td>Singulative </td><td> Definite </td><td> Elative </td><td> []</td></tr><tr><td>Singulative </td><td> Definite </td><td> Equative </td><td> []</td></tr><tr><td>Singulative </td><td> Definite </td><td> Genitive </td><td> []</td></tr><tr><td>Singulative </td><td> Definite </td><td> Inessive </td><td> []</td></tr><tr><td>Singulative </td><td> Definite </td><td> Instrumental </td><td> []</td></tr><tr><td>Singulative </td><td> Definite </td><td> Lative </td><td> []</td></tr><tr><td>Singulative </td><td> Definite </td><td> Nominative </td><td> iż-żaqq</td></tr><tr><td>Singulative </td><td> Indefinite </td><td> Benefactive </td><td> għal żaqq</td></tr><tr><td>Singulative </td><td> Indefinite </td><td> Comitative </td><td> ma' żaqq</td></tr><tr><td>Singulative </td><td> Indefinite </td><td> Dative </td><td> lil żaqq</td></tr><tr><td>Singulative </td><td> Indefinite </td><td> Elative </td><td> minn żaqq</td></tr><tr><td>Singulative </td><td> Indefinite </td><td> Equative </td><td> bħal żaqq</td></tr><tr><td>Singulative </td><td> Indefinite </td><td> Genitive </td><td> ta' żaqq</td></tr><tr><td>Singulative </td><td> Indefinite </td><td> Inessive </td><td> f'żaqq</td></tr><tr><td>Singulative </td><td> Indefinite </td><td> Instrumental </td><td> b'żaqq</td></tr><tr><td>Singulative </td><td> Indefinite </td><td> Lative </td><td> sa żaqq</td></tr><tr><td>Singulative </td><td> Indefinite </td><td> Nominative </td><td> żaqq</td></tr><tr><td>Dual </td><td> Definite </td><td> Benefactive </td><td> []</td></tr><tr><td>Dual </td><td> Definite </td><td> Comitative </td><td> []</td></tr><tr><td>Dual </td><td> Definite </td><td> Dative </td><td> []</td></tr><tr><td>Dual </td><td> Definite </td><td> Elative </td><td> []</td></tr><tr><td>Dual </td><td> Definite </td><td> Equative </td><td> []</td></tr><tr><td>Dual </td><td> Definite </td><td> Genitive </td><td> []</td></tr><tr><td>Dual </td><td> Definite </td><td> Inessive </td><td> []</td></tr><tr><td>Dual </td><td> Definite </td><td> Instrumental </td><td> []</td></tr><tr><td>Dual </td><td> Definite </td><td> Lative </td><td> []</td></tr><tr><td>Dual </td><td> Definite </td><td> Nominative </td><td> []</td></tr><tr><td>Dual </td><td> Indefinite </td><td> Benefactive </td><td> għal</td></tr><tr><td>Dual </td><td> Indefinite </td><td> Comitative </td><td> ma'</td></tr><tr><td>Dual </td><td> Indefinite </td><td> Dative </td><td> lil</td></tr><tr><td>Dual </td><td> Indefinite </td><td> Elative </td><td> minn</td></tr><tr><td>Dual </td><td> Indefinite </td><td> Equative </td><td> bħal</td></tr><tr><td>Dual </td><td> Indefinite </td><td> Genitive </td><td> ta'</td></tr><tr><td>Dual </td><td> Indefinite </td><td> Inessive </td><td> fi</td></tr><tr><td>Dual </td><td> Indefinite </td><td> Instrumental </td><td> bi</td></tr><tr><td>Dual </td><td> Indefinite </td><td> Lative </td><td> sa</td></tr><tr><td>Dual </td><td> Indefinite </td><td> Nominative </td><td> []</td></tr><tr><td>Plural </td><td> Definite </td><td> Benefactive </td><td> []</td></tr><tr><td>Plural </td><td> Definite </td><td> Comitative </td><td> []</td></tr><tr><td>Plural </td><td> Definite </td><td> Dative </td><td> []</td></tr><tr><td>Plural </td><td> Definite </td><td> Elative </td><td> []</td></tr><tr><td>Plural </td><td> Definite </td><td> Equative </td><td> []</td></tr><tr><td>Plural </td><td> Definite </td><td> Genitive </td><td> []</td></tr><tr><td>Plural </td><td> Definite </td><td> Inessive </td><td> []</td></tr><tr><td>Plural </td><td> Definite </td><td> Instrumental </td><td> []</td></tr><tr><td>Plural </td><td> Definite </td><td> Lative </td><td> []</td></tr><tr><td>Plural </td><td> Definite </td><td> Nominative </td><td> iż-żaqqat</td></tr><tr><td>Plural </td><td> Indefinite </td><td> Benefactive </td><td> għal żaqqat</td></tr><tr><td>Plural </td><td> Indefinite </td><td> Comitative </td><td> ma' żaqqat</td></tr><tr><td>Plural </td><td> Indefinite </td><td> Dative </td><td> lil żaqqat</td></tr><tr><td>Plural </td><td> Indefinite </td><td> Elative </td><td> minn żaqqat</td></tr><tr><td>Plural </td><td> Indefinite </td><td> Equative </td><td> bħal żaqqat</td></tr><tr><td>Plural </td><td> Indefinite </td><td> Genitive </td><td> ta' żaqqat</td></tr><tr><td>Plural </td><td> Indefinite </td><td> Inessive </td><td> f'żaqqat</td></tr><tr><td>Plural </td><td> Indefinite </td><td> Instrumental </td><td> b'żaqqat</td></tr><tr><td>Plural </td><td> Indefinite </td><td> Lative </td><td> sa żaqqat</td></tr><tr><td>Plural </td><td> Indefinite </td><td> Nominative </td><td> żaqqat</td></tr><tr><td>DeterminatePl </td><td> Definite </td><td> Benefactive </td><td> []</td></tr><tr><td>DeterminatePl </td><td> Definite </td><td> Comitative </td><td> []</td></tr><tr><td>DeterminatePl </td><td> Definite </td><td> Dative </td><td> []</td></tr><tr><td>DeterminatePl </td><td> Definite </td><td> Elative </td><td> []</td></tr><tr><td>DeterminatePl </td><td> Definite </td><td> Equative </td><td> []</td></tr><tr><td>DeterminatePl </td><td> Definite </td><td> Genitive </td><td> []</td></tr><tr><td>DeterminatePl </td><td> Definite </td><td> Inessive </td><td> []</td></tr><tr><td>DeterminatePl </td><td> Definite </td><td> Instrumental </td><td> []</td></tr><tr><td>DeterminatePl </td><td> Definite </td><td> Lative </td><td> []</td></tr><tr><td>DeterminatePl </td><td> Definite </td><td> Nominative </td><td> []</td></tr><tr><td>DeterminatePl </td><td> Indefinite </td><td> Benefactive </td><td> għal</td></tr><tr><td>DeterminatePl </td><td> Indefinite </td><td> Comitative </td><td> ma'</td></tr><tr><td>DeterminatePl </td><td> Indefinite </td><td> Dative </td><td> lil</td></tr><tr><td>DeterminatePl </td><td> Indefinite </td><td> Elative </td><td> minn</td></tr><tr><td>DeterminatePl </td><td> Indefinite </td><td> Equative </td><td> bħal</td></tr><tr><td>DeterminatePl </td><td> Indefinite </td><td> Genitive </td><td> ta'</td></tr><tr><td>DeterminatePl </td><td> Indefinite </td><td> Inessive </td><td> fi</td></tr><tr><td>DeterminatePl </td><td> Indefinite </td><td> Instrumental </td><td> bi</td></tr><tr><td>DeterminatePl </td><td> Indefinite </td><td> Lative </td><td> sa</td></tr><tr><td>DeterminatePl </td><td> Indefinite </td><td> Nominative </td><td> []</td></tr><tr><td>CollectivePl </td><td> Definite </td><td> Benefactive </td><td> []</td></tr><tr><td>CollectivePl </td><td> Definite </td><td> Comitative </td><td> []</td></tr><tr><td>CollectivePl </td><td> Definite </td><td> Dative </td><td> []</td></tr><tr><td>CollectivePl </td><td> Definite </td><td> Elative </td><td> []</td></tr><tr><td>CollectivePl </td><td> Definite </td><td> Equative </td><td> []</td></tr><tr><td>CollectivePl </td><td> Definite </td><td> Genitive </td><td> []</td></tr><tr><td>CollectivePl </td><td> Definite </td><td> Inessive </td><td> []</td></tr><tr><td>CollectivePl </td><td> Definite </td><td> Instrumental </td><td> []</td></tr><tr><td>CollectivePl </td><td> Definite </td><td> Lative </td><td> []</td></tr><tr><td>CollectivePl </td><td> Definite </td><td> Nominative </td><td> []</td></tr><tr><td>CollectivePl </td><td> Indefinite </td><td> Benefactive </td><td> għal</td></tr><tr><td>CollectivePl </td><td> Indefinite </td><td> Comitative </td><td> ma'</td></tr><tr><td>CollectivePl </td><td> Indefinite </td><td> Dative </td><td> lil</td></tr><tr><td>CollectivePl </td><td> Indefinite </td><td> Elative </td><td> minn</td></tr><tr><td>CollectivePl </td><td> Indefinite </td><td> Equative </td><td> bħal</td></tr><tr><td>CollectivePl </td><td> Indefinite </td><td> Genitive </td><td> ta'</td></tr><tr><td>CollectivePl </td><td> Indefinite </td><td> Inessive </td><td> fi</td></tr><tr><td>CollectivePl </td><td> Indefinite </td><td> Instrumental </td><td> bi</td></tr><tr><td>CollectivePl </td><td> Indefinite </td><td> Lative </td><td> sa</td></tr><tr><td>CollectivePl </td><td> Indefinite </td><td> Nominative </td><td> []</td></tr><tr><td>Masc</td></tr><tr class="separator"><td colspan="100%">&nbsp;</td></td><tr><td>Singulative </td><td> Definite </td><td> Benefactive </td><td> []</td></tr><tr><td>Singulative </td><td> Definite </td><td> Comitative </td><td> []</td></tr><tr><td>Singulative </td><td> Definite </td><td> Dative </td><td> []</td></tr><tr><td>Singulative </td><td> Definite </td><td> Elative </td><td> []</td></tr><tr><td>Singulative </td><td> Definite </td><td> Equative </td><td> []</td></tr><tr><td>Singulative </td><td> Definite </td><td> Genitive </td><td> []</td></tr><tr><td>Singulative </td><td> Definite </td><td> Inessive </td><td> []</td></tr><tr><td>Singulative </td><td> Definite </td><td> Instrumental </td><td> []</td></tr><tr><td>Singulative </td><td> Definite </td><td> Lative </td><td> []</td></tr><tr><td>Singulative </td><td> Definite </td><td> Nominative </td><td> ir-rota</td></tr><tr><td>Singulative </td><td> Indefinite </td><td> Benefactive </td><td> għal rota</td></tr><tr><td>Singulative </td><td> Indefinite </td><td> Comitative </td><td> ma' rota</td></tr><tr><td>Singulative </td><td> Indefinite </td><td> Dative </td><td> lil rota</td></tr><tr><td>Singulative </td><td> Indefinite </td><td> Elative </td><td> minn rota</td></tr><tr><td>Singulative </td><td> Indefinite </td><td> Equative </td><td> bħal rota</td></tr><tr><td>Singulative </td><td> Indefinite </td><td> Genitive </td><td> ta' rota</td></tr><tr><td>Singulative </td><td> Indefinite </td><td> Inessive </td><td> f'rota</td></tr><tr><td>Singulative </td><td> Indefinite </td><td> Instrumental </td><td> b'rota</td></tr><tr><td>Singulative </td><td> Indefinite </td><td> Lative </td><td> sa rota</td></tr><tr><td>Singulative </td><td> Indefinite </td><td> Nominative </td><td> rota</td></tr><tr><td>Dual </td><td> Definite </td><td> Benefactive </td><td> []</td></tr><tr><td>Dual </td><td> Definite </td><td> Comitative </td><td> []</td></tr><tr><td>Dual </td><td> Definite </td><td> Dative </td><td> []</td></tr><tr><td>Dual </td><td> Definite </td><td> Elative </td><td> []</td></tr><tr><td>Dual </td><td> Definite </td><td> Equative </td><td> []</td></tr><tr><td>Dual </td><td> Definite </td><td> Genitive </td><td> []</td></tr><tr><td>Dual </td><td> Definite </td><td> Inessive </td><td> []</td></tr><tr><td>Dual </td><td> Definite </td><td> Instrumental </td><td> []</td></tr><tr><td>Dual </td><td> Definite </td><td> Lative </td><td> []</td></tr><tr><td>Dual </td><td> Definite </td><td> Nominative </td><td> []</td></tr><tr><td>Dual </td><td> Indefinite </td><td> Benefactive </td><td> għal</td></tr><tr><td>Dual </td><td> Indefinite </td><td> Comitative </td><td> ma'</td></tr><tr><td>Dual </td><td> Indefinite </td><td> Dative </td><td> lil</td></tr><tr><td>Dual </td><td> Indefinite </td><td> Elative </td><td> minn</td></tr><tr><td>Dual </td><td> Indefinite </td><td> Equative </td><td> bħal</td></tr><tr><td>Dual </td><td> Indefinite </td><td> Genitive </td><td> ta'</td></tr><tr><td>Dual </td><td> Indefinite </td><td> Inessive </td><td> fi</td></tr><tr><td>Dual </td><td> Indefinite </td><td> Instrumental </td><td> bi</td></tr><tr><td>Dual </td><td> Indefinite </td><td> Lative </td><td> sa</td></tr><tr><td>Dual </td><td> Indefinite </td><td> Nominative </td><td> []</td></tr><tr><td>Plural </td><td> Definite </td><td> Benefactive </td><td> []</td></tr><tr><td>Plural </td><td> Definite </td><td> Comitative </td><td> []</td></tr><tr><td>Plural </td><td> Definite </td><td> Dative </td><td> []</td></tr><tr><td>Plural </td><td> Definite </td><td> Elative </td><td> []</td></tr><tr><td>Plural </td><td> Definite </td><td> Equative </td><td> []</td></tr><tr><td>Plural </td><td> Definite </td><td> Genitive </td><td> []</td></tr><tr><td>Plural </td><td> Definite </td><td> Inessive </td><td> []</td></tr><tr><td>Plural </td><td> Definite </td><td> Instrumental </td><td> []</td></tr><tr><td>Plural </td><td> Definite </td><td> Lative </td><td> []</td></tr><tr><td>Plural </td><td> Definite </td><td> Nominative </td><td> ir-rotiet</td></tr><tr><td>Plural </td><td> Indefinite </td><td> Benefactive </td><td> għal rotiet</td></tr><tr><td>Plural </td><td> Indefinite </td><td> Comitative </td><td> ma' rotiet</td></tr><tr><td>Plural </td><td> Indefinite </td><td> Dative </td><td> lil rotiet</td></tr><tr><td>Plural </td><td> Indefinite </td><td> Elative </td><td> minn rotiet</td></tr><tr><td>Plural </td><td> Indefinite </td><td> Equative </td><td> bħal rotiet</td></tr><tr><td>Plural </td><td> Indefinite </td><td> Genitive </td><td> ta' rotiet</td></tr><tr><td>Plural </td><td> Indefinite </td><td> Inessive </td><td> f'rotiet</td></tr><tr><td>Plural </td><td> Indefinite </td><td> Instrumental </td><td> b'rotiet</td></tr><tr><td>Plural </td><td> Indefinite </td><td> Lative </td><td> sa rotiet</td></tr><tr><td>Plural </td><td> Indefinite </td><td> Nominative </td><td> rotiet</td></tr><tr><td>DeterminatePl </td><td> Definite </td><td> Benefactive </td><td> []</td></tr><tr><td>DeterminatePl </td><td> Definite </td><td> Comitative </td><td> []</td></tr><tr><td>DeterminatePl </td><td> Definite </td><td> Dative </td><td> []</td></tr><tr><td>DeterminatePl </td><td> Definite </td><td> Elative </td><td> []</td></tr><tr><td>DeterminatePl </td><td> Definite </td><td> Equative </td><td> []</td></tr><tr><td>DeterminatePl </td><td> Definite </td><td> Genitive </td><td> []</td></tr><tr><td>DeterminatePl </td><td> Definite </td><td> Inessive </td><td> []</td></tr><tr><td>DeterminatePl </td><td> Definite </td><td> Instrumental </td><td> []</td></tr><tr><td>DeterminatePl </td><td> Definite </td><td> Lative </td><td> []</td></tr><tr><td>DeterminatePl </td><td> Definite </td><td> Nominative </td><td> []</td></tr><tr><td>DeterminatePl </td><td> Indefinite </td><td> Benefactive </td><td> għal</td></tr><tr><td>DeterminatePl </td><td> Indefinite </td><td> Comitative </td><td> ma'</td></tr><tr><td>DeterminatePl </td><td> Indefinite </td><td> Dative </td><td> lil</td></tr><tr><td>DeterminatePl </td><td> Indefinite </td><td> Elative </td><td> minn</td></tr><tr><td>DeterminatePl </td><td> Indefinite </td><td> Equative </td><td> bħal</td></tr><tr><td>DeterminatePl </td><td> Indefinite </td><td> Genitive </td><td> ta'</td></tr><tr><td>DeterminatePl </td><td> Indefinite </td><td> Inessive </td><td> fi</td></tr><tr><td>DeterminatePl </td><td> Indefinite </td><td> Instrumental </td><td> bi</td></tr><tr><td>DeterminatePl </td><td> Indefinite </td><td> Lative </td><td> sa</td></tr><tr><td>DeterminatePl </td><td> Indefinite </td><td> Nominative </td><td> []</td></tr><tr><td>CollectivePl </td><td> Definite </td><td> Benefactive </td><td> []</td></tr><tr><td>CollectivePl </td><td> Definite </td><td> Comitative </td><td> []</td></tr><tr><td>CollectivePl </td><td> Definite </td><td> Dative </td><td> []</td></tr><tr><td>CollectivePl </td><td> Definite </td><td> Elative </td><td> []</td></tr><tr><td>CollectivePl </td><td> Definite </td><td> Equative </td><td> []</td></tr><tr><td>CollectivePl </td><td> Definite </td><td> Genitive </td><td> []</td></tr><tr><td>CollectivePl </td><td> Definite </td><td> Inessive </td><td> []</td></tr><tr><td>CollectivePl </td><td> Definite </td><td> Instrumental </td><td> []</td></tr><tr><td>CollectivePl </td><td> Definite </td><td> Lative </td><td> []</td></tr><tr><td>CollectivePl </td><td> Definite </td><td> Nominative </td><td> []</td></tr><tr><td>CollectivePl </td><td> Indefinite </td><td> Benefactive </td><td> għal</td></tr><tr><td>CollectivePl </td><td> Indefinite </td><td> Comitative </td><td> ma'</td></tr><tr><td>CollectivePl </td><td> Indefinite </td><td> Dative </td><td> lil</td></tr><tr><td>CollectivePl </td><td> Indefinite </td><td> Elative </td><td> minn</td></tr><tr><td>CollectivePl </td><td> Indefinite </td><td> Equative </td><td> bħal</td></tr><tr><td>CollectivePl </td><td> Indefinite </td><td> Genitive </td><td> ta'</td></tr><tr><td>CollectivePl </td><td> Indefinite </td><td> Inessive </td><td> fi</td></tr><tr><td>CollectivePl </td><td> Indefinite </td><td> Instrumental </td><td> bi</td></tr><tr><td>CollectivePl </td><td> Indefinite </td><td> Lative </td><td> sa</td></tr><tr><td>CollectivePl </td><td> Indefinite </td><td> Nominative </td><td> []</td></tr><tr><td>Fem</td></tr><tr class="separator"><td colspan="100%">&nbsp;</td></td><tr><td>Singulative </td><td> Definite </td><td> Benefactive </td><td> []</td></tr><tr><td>Singulative </td><td> Definite </td><td> Comitative </td><td> []</td></tr><tr><td>Singulative </td><td> Definite </td><td> Dative </td><td> []</td></tr><tr><td>Singulative </td><td> Definite </td><td> Elative </td><td> []</td></tr><tr><td>Singulative </td><td> Definite </td><td> Equative </td><td> []</td></tr><tr><td>Singulative </td><td> Definite </td><td> Genitive </td><td> []</td></tr><tr><td>Singulative </td><td> Definite </td><td> Inessive </td><td> []</td></tr><tr><td>Singulative </td><td> Definite </td><td> Instrumental </td><td> []</td></tr><tr><td>Singulative </td><td> Definite </td><td> Lative </td><td> []</td></tr><tr><td>Singulative </td><td> Definite </td><td> Nominative </td><td> l-għasfur</td></tr><tr><td>Singulative </td><td> Indefinite </td><td> Benefactive </td><td> għal għasfur</td></tr><tr><td>Singulative </td><td> Indefinite </td><td> Comitative </td><td> m'għasfur</td></tr><tr><td>Singulative </td><td> Indefinite </td><td> Dative </td><td> lil għasfur</td></tr><tr><td>Singulative </td><td> Indefinite </td><td> Elative </td><td> minn għasfur</td></tr><tr><td>Singulative </td><td> Indefinite </td><td> Equative </td><td> bħal għasfur</td></tr><tr><td>Singulative </td><td> Indefinite </td><td> Genitive </td><td> t'għasfur</td></tr><tr><td>Singulative </td><td> Indefinite </td><td> Inessive </td><td> f'għasfur</td></tr><tr><td>Singulative </td><td> Indefinite </td><td> Instrumental </td><td> b'għasfur</td></tr><tr><td>Singulative </td><td> Indefinite </td><td> Lative </td><td> s'għasfur</td></tr><tr><td>Singulative </td><td> Indefinite </td><td> Nominative </td><td> għasfur</td></tr><tr><td>Dual </td><td> Definite </td><td> Benefactive </td><td> []</td></tr><tr><td>Dual </td><td> Definite </td><td> Comitative </td><td> []</td></tr><tr><td>Dual </td><td> Definite </td><td> Dative </td><td> []</td></tr><tr><td>Dual </td><td> Definite </td><td> Elative </td><td> []</td></tr><tr><td>Dual </td><td> Definite </td><td> Equative </td><td> []</td></tr><tr><td>Dual </td><td> Definite </td><td> Genitive </td><td> []</td></tr><tr><td>Dual </td><td> Definite </td><td> Inessive </td><td> []</td></tr><tr><td>Dual </td><td> Definite </td><td> Instrumental </td><td> []</td></tr><tr><td>Dual </td><td> Definite </td><td> Lative </td><td> []</td></tr><tr><td>Dual </td><td> Definite </td><td> Nominative </td><td> []</td></tr><tr><td>Dual </td><td> Indefinite </td><td> Benefactive </td><td> għal</td></tr><tr><td>Dual </td><td> Indefinite </td><td> Comitative </td><td> ma'</td></tr><tr><td>Dual </td><td> Indefinite </td><td> Dative </td><td> lil</td></tr><tr><td>Dual </td><td> Indefinite </td><td> Elative </td><td> minn</td></tr><tr><td>Dual </td><td> Indefinite </td><td> Equative </td><td> bħal</td></tr><tr><td>Dual </td><td> Indefinite </td><td> Genitive </td><td> ta'</td></tr><tr><td>Dual </td><td> Indefinite </td><td> Inessive </td><td> fi</td></tr><tr><td>Dual </td><td> Indefinite </td><td> Instrumental </td><td> bi</td></tr><tr><td>Dual </td><td> Indefinite </td><td> Lative </td><td> sa</td></tr><tr><td>Dual </td><td> Indefinite </td><td> Nominative </td><td> []</td></tr><tr><td>Plural </td><td> Definite </td><td> Benefactive </td><td> []</td></tr><tr><td>Plural </td><td> Definite </td><td> Comitative </td><td> []</td></tr><tr><td>Plural </td><td> Definite </td><td> Dative </td><td> []</td></tr><tr><td>Plural </td><td> Definite </td><td> Elative </td><td> []</td></tr><tr><td>Plural </td><td> Definite </td><td> Equative </td><td> []</td></tr><tr><td>Plural </td><td> Definite </td><td> Genitive </td><td> []</td></tr><tr><td>Plural </td><td> Definite </td><td> Inessive </td><td> []</td></tr><tr><td>Plural </td><td> Definite </td><td> Instrumental </td><td> []</td></tr><tr><td>Plural </td><td> Definite </td><td> Lative </td><td> []</td></tr><tr><td>Plural </td><td> Definite </td><td> Nominative </td><td> l-għasfuri</td></tr><tr><td>Plural </td><td> Indefinite </td><td> Benefactive </td><td> għal għasfuri</td></tr><tr><td>Plural </td><td> Indefinite </td><td> Comitative </td><td> m'għasfuri</td></tr><tr><td>Plural </td><td> Indefinite </td><td> Dative </td><td> lil għasfuri</td></tr><tr><td>Plural </td><td> Indefinite </td><td> Elative </td><td> minn għasfuri</td></tr><tr><td>Plural </td><td> Indefinite </td><td> Equative </td><td> bħal għasfuri</td></tr><tr><td>Plural </td><td> Indefinite </td><td> Genitive </td><td> t'għasfuri</td></tr><tr><td>Plural </td><td> Indefinite </td><td> Inessive </td><td> f'għasfuri</td></tr><tr><td>Plural </td><td> Indefinite </td><td> Instrumental </td><td> b'għasfuri</td></tr><tr><td>Plural </td><td> Indefinite </td><td> Lative </td><td> s'għasfuri</td></tr><tr><td>Plural </td><td> Indefinite </td><td> Nominative </td><td> għasfuri</td></tr><tr><td>DeterminatePl </td><td> Definite </td><td> Benefactive </td><td> []</td></tr><tr><td>DeterminatePl </td><td> Definite </td><td> Comitative </td><td> []</td></tr><tr><td>DeterminatePl </td><td> Definite </td><td> Dative </td><td> []</td></tr><tr><td>DeterminatePl </td><td> Definite </td><td> Elative </td><td> []</td></tr><tr><td>DeterminatePl </td><td> Definite </td><td> Equative </td><td> []</td></tr><tr><td>DeterminatePl </td><td> Definite </td><td> Genitive </td><td> []</td></tr><tr><td>DeterminatePl </td><td> Definite </td><td> Inessive </td><td> []</td></tr><tr><td>DeterminatePl </td><td> Definite </td><td> Instrumental </td><td> []</td></tr><tr><td>DeterminatePl </td><td> Definite </td><td> Lative </td><td> []</td></tr><tr><td>DeterminatePl </td><td> Definite </td><td> Nominative </td><td> []</td></tr><tr><td>DeterminatePl </td><td> Indefinite </td><td> Benefactive </td><td> għal</td></tr><tr><td>DeterminatePl </td><td> Indefinite </td><td> Comitative </td><td> ma'</td></tr><tr><td>DeterminatePl </td><td> Indefinite </td><td> Dative </td><td> lil</td></tr><tr><td>DeterminatePl </td><td> Indefinite </td><td> Elative </td><td> minn</td></tr><tr><td>DeterminatePl </td><td> Indefinite </td><td> Equative </td><td> bħal</td></tr><tr><td>DeterminatePl </td><td> Indefinite </td><td> Genitive </td><td> ta'</td></tr><tr><td>DeterminatePl </td><td> Indefinite </td><td> Inessive </td><td> fi</td></tr><tr><td>DeterminatePl </td><td> Indefinite </td><td> Instrumental </td><td> bi</td></tr><tr><td>DeterminatePl </td><td> Indefinite </td><td> Lative </td><td> sa</td></tr><tr><td>DeterminatePl </td><td> Indefinite </td><td> Nominative </td><td> []</td></tr><tr><td>CollectivePl </td><td> Definite </td><td> Benefactive </td><td> []</td></tr><tr><td>CollectivePl </td><td> Definite </td><td> Comitative </td><td> []</td></tr><tr><td>CollectivePl </td><td> Definite </td><td> Dative </td><td> []</td></tr><tr><td>CollectivePl </td><td> Definite </td><td> Elative </td><td> []</td></tr><tr><td>CollectivePl </td><td> Definite </td><td> Equative </td><td> []</td></tr><tr><td>CollectivePl </td><td> Definite </td><td> Genitive </td><td> []</td></tr><tr><td>CollectivePl </td><td> Definite </td><td> Inessive </td><td> []</td></tr><tr><td>CollectivePl </td><td> Definite </td><td> Instrumental </td><td> []</td></tr><tr><td>CollectivePl </td><td> Definite </td><td> Lative </td><td> []</td></tr><tr><td>CollectivePl </td><td> Definite </td><td> Nominative </td><td> []</td></tr><tr><td>CollectivePl </td><td> Indefinite </td><td> Benefactive </td><td> għal</td></tr><tr><td>CollectivePl </td><td> Indefinite </td><td> Comitative </td><td> ma'</td></tr><tr><td>CollectivePl </td><td> Indefinite </td><td> Dative </td><td> lil</td></tr><tr><td>CollectivePl </td><td> Indefinite </td><td> Elative </td><td> minn</td></tr><tr><td>CollectivePl </td><td> Indefinite </td><td> Equative </td><td> bħal</td></tr><tr><td>CollectivePl </td><td> Indefinite </td><td> Genitive </td><td> ta'</td></tr><tr><td>CollectivePl </td><td> Indefinite </td><td> Inessive </td><td> fi</td></tr><tr><td>CollectivePl </td><td> Indefinite </td><td> Instrumental </td><td> bi</td></tr><tr><td>CollectivePl </td><td> Indefinite </td><td> Lative </td><td> sa</td></tr><tr><td>CollectivePl </td><td> Indefinite </td><td> Nominative </td><td> []</td></tr><tr><td>Masc</td></tr><tr class="separator"><td colspan="100%">&nbsp;</td></td><tr><td>Singulative </td><td> Definite </td><td> Benefactive </td><td> []</td></tr><tr><td>Singulative </td><td> Definite </td><td> Comitative </td><td> []</td></tr><tr><td>Singulative </td><td> Definite </td><td> Dative </td><td> []</td></tr><tr><td>Singulative </td><td> Definite </td><td> Elative </td><td> []</td></tr><tr><td>Singulative </td><td> Definite </td><td> Equative </td><td> []</td></tr><tr><td>Singulative </td><td> Definite </td><td> Genitive </td><td> []</td></tr><tr><td>Singulative </td><td> Definite </td><td> Inessive </td><td> []</td></tr><tr><td>Singulative </td><td> Definite </td><td> Instrumental </td><td> []</td></tr><tr><td>Singulative </td><td> Definite </td><td> Lative </td><td> []</td></tr><tr><td>Singulative </td><td> Definite </td><td> Nominative </td><td> id-demm</td></tr><tr><td>Singulative </td><td> Indefinite </td><td> Benefactive </td><td> għal demm</td></tr><tr><td>Singulative </td><td> Indefinite </td><td> Comitative </td><td> ma' demm</td></tr><tr><td>Singulative </td><td> Indefinite </td><td> Dative </td><td> lil demm</td></tr><tr><td>Singulative </td><td> Indefinite </td><td> Elative </td><td> minn demm</td></tr><tr><td>Singulative </td><td> Indefinite </td><td> Equative </td><td> bħal demm</td></tr><tr><td>Singulative </td><td> Indefinite </td><td> Genitive </td><td> ta' demm</td></tr><tr><td>Singulative </td><td> Indefinite </td><td> Inessive </td><td> f'demm</td></tr><tr><td>Singulative </td><td> Indefinite </td><td> Instrumental </td><td> b'demm</td></tr><tr><td>Singulative </td><td> Indefinite </td><td> Lative </td><td> sa demm</td></tr><tr><td>Singulative </td><td> Indefinite </td><td> Nominative </td><td> demm</td></tr><tr><td>Dual </td><td> Definite </td><td> Benefactive </td><td> []</td></tr><tr><td>Dual </td><td> Definite </td><td> Comitative </td><td> []</td></tr><tr><td>Dual </td><td> Definite </td><td> Dative </td><td> []</td></tr><tr><td>Dual </td><td> Definite </td><td> Elative </td><td> []</td></tr><tr><td>Dual </td><td> Definite </td><td> Equative </td><td> []</td></tr><tr><td>Dual </td><td> Definite </td><td> Genitive </td><td> []</td></tr><tr><td>Dual </td><td> Definite </td><td> Inessive </td><td> []</td></tr><tr><td>Dual </td><td> Definite </td><td> Instrumental </td><td> []</td></tr><tr><td>Dual </td><td> Definite </td><td> Lative </td><td> []</td></tr><tr><td>Dual </td><td> Definite </td><td> Nominative </td><td> []</td></tr><tr><td>Dual </td><td> Indefinite </td><td> Benefactive </td><td> għal</td></tr><tr><td>Dual </td><td> Indefinite </td><td> Comitative </td><td> ma'</td></tr><tr><td>Dual </td><td> Indefinite </td><td> Dative </td><td> lil</td></tr><tr><td>Dual </td><td> Indefinite </td><td> Elative </td><td> minn</td></tr><tr><td>Dual </td><td> Indefinite </td><td> Equative </td><td> bħal</td></tr><tr><td>Dual </td><td> Indefinite </td><td> Genitive </td><td> ta'</td></tr><tr><td>Dual </td><td> Indefinite </td><td> Inessive </td><td> fi</td></tr><tr><td>Dual </td><td> Indefinite </td><td> Instrumental </td><td> bi</td></tr><tr><td>Dual </td><td> Indefinite </td><td> Lative </td><td> sa</td></tr><tr><td>Dual </td><td> Indefinite </td><td> Nominative </td><td> []</td></tr><tr><td>Plural </td><td> Definite </td><td> Benefactive </td><td> []</td></tr><tr><td>Plural </td><td> Definite </td><td> Comitative </td><td> []</td></tr><tr><td>Plural </td><td> Definite </td><td> Dative </td><td> []</td></tr><tr><td>Plural </td><td> Definite </td><td> Elative </td><td> []</td></tr><tr><td>Plural </td><td> Definite </td><td> Equative </td><td> []</td></tr><tr><td>Plural </td><td> Definite </td><td> Genitive </td><td> []</td></tr><tr><td>Plural </td><td> Definite </td><td> Inessive </td><td> []</td></tr><tr><td>Plural </td><td> Definite </td><td> Instrumental </td><td> []</td></tr><tr><td>Plural </td><td> Definite </td><td> Lative </td><td> []</td></tr><tr><td>Plural </td><td> Definite </td><td> Nominative </td><td> id-demmi</td></tr><tr><td>Plural </td><td> Indefinite </td><td> Benefactive </td><td> għal demmi</td></tr><tr><td>Plural </td><td> Indefinite </td><td> Comitative </td><td> ma' demmi</td></tr><tr><td>Plural </td><td> Indefinite </td><td> Dative </td><td> lil demmi</td></tr><tr><td>Plural </td><td> Indefinite </td><td> Elative </td><td> minn demmi</td></tr><tr><td>Plural </td><td> Indefinite </td><td> Equative </td><td> bħal demmi</td></tr><tr><td>Plural </td><td> Indefinite </td><td> Genitive </td><td> ta' demmi</td></tr><tr><td>Plural </td><td> Indefinite </td><td> Inessive </td><td> f'demmi</td></tr><tr><td>Plural </td><td> Indefinite </td><td> Instrumental </td><td> b'demmi</td></tr><tr><td>Plural </td><td> Indefinite </td><td> Lative </td><td> sa demmi</td></tr><tr><td>Plural </td><td> Indefinite </td><td> Nominative </td><td> demmi</td></tr><tr><td>DeterminatePl </td><td> Definite </td><td> Benefactive </td><td> []</td></tr><tr><td>DeterminatePl </td><td> Definite </td><td> Comitative </td><td> []</td></tr><tr><td>DeterminatePl </td><td> Definite </td><td> Dative </td><td> []</td></tr><tr><td>DeterminatePl </td><td> Definite </td><td> Elative </td><td> []</td></tr><tr><td>DeterminatePl </td><td> Definite </td><td> Equative </td><td> []</td></tr><tr><td>DeterminatePl </td><td> Definite </td><td> Genitive </td><td> []</td></tr><tr><td>DeterminatePl </td><td> Definite </td><td> Inessive </td><td> []</td></tr><tr><td>DeterminatePl </td><td> Definite </td><td> Instrumental </td><td> []</td></tr><tr><td>DeterminatePl </td><td> Definite </td><td> Lative </td><td> []</td></tr><tr><td>DeterminatePl </td><td> Definite </td><td> Nominative </td><td> []</td></tr><tr><td>DeterminatePl </td><td> Indefinite </td><td> Benefactive </td><td> għal</td></tr><tr><td>DeterminatePl </td><td> Indefinite </td><td> Comitative </td><td> ma'</td></tr><tr><td>DeterminatePl </td><td> Indefinite </td><td> Dative </td><td> lil</td></tr><tr><td>DeterminatePl </td><td> Indefinite </td><td> Elative </td><td> minn</td></tr><tr><td>DeterminatePl </td><td> Indefinite </td><td> Equative </td><td> bħal</td></tr><tr><td>DeterminatePl </td><td> Indefinite </td><td> Genitive </td><td> ta'</td></tr><tr><td>DeterminatePl </td><td> Indefinite </td><td> Inessive </td><td> fi</td></tr><tr><td>DeterminatePl </td><td> Indefinite </td><td> Instrumental </td><td> bi</td></tr><tr><td>DeterminatePl </td><td> Indefinite </td><td> Lative </td><td> sa</td></tr><tr><td>DeterminatePl </td><td> Indefinite </td><td> Nominative </td><td> []</td></tr><tr><td>CollectivePl </td><td> Definite </td><td> Benefactive </td><td> []</td></tr><tr><td>CollectivePl </td><td> Definite </td><td> Comitative </td><td> []</td></tr><tr><td>CollectivePl </td><td> Definite </td><td> Dative </td><td> []</td></tr><tr><td>CollectivePl </td><td> Definite </td><td> Elative </td><td> []</td></tr><tr><td>CollectivePl </td><td> Definite </td><td> Equative </td><td> []</td></tr><tr><td>CollectivePl </td><td> Definite </td><td> Genitive </td><td> []</td></tr><tr><td>CollectivePl </td><td> Definite </td><td> Inessive </td><td> []</td></tr><tr><td>CollectivePl </td><td> Definite </td><td> Instrumental </td><td> []</td></tr><tr><td>CollectivePl </td><td> Definite </td><td> Lative </td><td> []</td></tr><tr><td>CollectivePl </td><td> Definite </td><td> Nominative </td><td> []</td></tr><tr><td>CollectivePl </td><td> Indefinite </td><td> Benefactive </td><td> għal</td></tr><tr><td>CollectivePl </td><td> Indefinite </td><td> Comitative </td><td> ma'</td></tr><tr><td>CollectivePl </td><td> Indefinite </td><td> Dative </td><td> lil</td></tr><tr><td>CollectivePl </td><td> Indefinite </td><td> Elative </td><td> minn</td></tr><tr><td>CollectivePl </td><td> Indefinite </td><td> Equative </td><td> bħal</td></tr><tr><td>CollectivePl </td><td> Indefinite </td><td> Genitive </td><td> ta'</td></tr><tr><td>CollectivePl </td><td> Indefinite </td><td> Inessive </td><td> fi</td></tr><tr><td>CollectivePl </td><td> Indefinite </td><td> Instrumental </td><td> bi</td></tr><tr><td>CollectivePl </td><td> Indefinite </td><td> Lative </td><td> sa</td></tr><tr><td>CollectivePl </td><td> Indefinite </td><td> Nominative </td><td> []</td></tr><tr><td>Masc</td></tr><tr class="separator"><td colspan="100%">&nbsp;</td></td><tr><td>Singulative </td><td> Definite </td><td> Benefactive </td><td> []</td></tr><tr><td>Singulative </td><td> Definite </td><td> Comitative </td><td> []</td></tr><tr><td>Singulative </td><td> Definite </td><td> Dative </td><td> []</td></tr><tr><td>Singulative </td><td> Definite </td><td> Elative </td><td> []</td></tr><tr><td>Singulative </td><td> Definite </td><td> Equative </td><td> []</td></tr><tr><td>Singulative </td><td> Definite </td><td> Genitive </td><td> []</td></tr><tr><td>Singulative </td><td> Definite </td><td> Inessive </td><td> []</td></tr><tr><td>Singulative </td><td> Definite </td><td> Instrumental </td><td> []</td></tr><tr><td>Singulative </td><td> Definite </td><td> Lative </td><td> []</td></tr><tr><td>Singulative </td><td> Definite </td><td> Nominative </td><td> id-dgħajsa</td></tr><tr><td>Singulative </td><td> Indefinite </td><td> Benefactive </td><td> għal dgħajsa</td></tr><tr><td>Singulative </td><td> Indefinite </td><td> Comitative </td><td> ma' dgħajsa</td></tr><tr><td>Singulative </td><td> Indefinite </td><td> Dative </td><td> lil dgħajsa</td></tr><tr><td>Singulative </td><td> Indefinite </td><td> Elative </td><td> minn dgħajsa</td></tr><tr><td>Singulative </td><td> Indefinite </td><td> Equative </td><td> bħal dgħajsa</td></tr><tr><td>Singulative </td><td> Indefinite </td><td> Genitive </td><td> ta' dgħajsa</td></tr><tr><td>Singulative </td><td> Indefinite </td><td> Inessive </td><td> fi dgħajsa</td></tr><tr><td>Singulative </td><td> Indefinite </td><td> Instrumental </td><td> bi dgħajsa</td></tr><tr><td>Singulative </td><td> Indefinite </td><td> Lative </td><td> sa dgħajsa</td></tr><tr><td>Singulative </td><td> Indefinite </td><td> Nominative </td><td> dgħajsa</td></tr><tr><td>Dual </td><td> Definite </td><td> Benefactive </td><td> []</td></tr><tr><td>Dual </td><td> Definite </td><td> Comitative </td><td> []</td></tr><tr><td>Dual </td><td> Definite </td><td> Dative </td><td> []</td></tr><tr><td>Dual </td><td> Definite </td><td> Elative </td><td> []</td></tr><tr><td>Dual </td><td> Definite </td><td> Equative </td><td> []</td></tr><tr><td>Dual </td><td> Definite </td><td> Genitive </td><td> []</td></tr><tr><td>Dual </td><td> Definite </td><td> Inessive </td><td> []</td></tr><tr><td>Dual </td><td> Definite </td><td> Instrumental </td><td> []</td></tr><tr><td>Dual </td><td> Definite </td><td> Lative </td><td> []</td></tr><tr><td>Dual </td><td> Definite </td><td> Nominative </td><td> []</td></tr><tr><td>Dual </td><td> Indefinite </td><td> Benefactive </td><td> għal</td></tr><tr><td>Dual </td><td> Indefinite </td><td> Comitative </td><td> ma'</td></tr><tr><td>Dual </td><td> Indefinite </td><td> Dative </td><td> lil</td></tr><tr><td>Dual </td><td> Indefinite </td><td> Elative </td><td> minn</td></tr><tr><td>Dual </td><td> Indefinite </td><td> Equative </td><td> bħal</td></tr><tr><td>Dual </td><td> Indefinite </td><td> Genitive </td><td> ta'</td></tr><tr><td>Dual </td><td> Indefinite </td><td> Inessive </td><td> fi</td></tr><tr><td>Dual </td><td> Indefinite </td><td> Instrumental </td><td> bi</td></tr><tr><td>Dual </td><td> Indefinite </td><td> Lative </td><td> sa</td></tr><tr><td>Dual </td><td> Indefinite </td><td> Nominative </td><td> []</td></tr><tr><td>Plural </td><td> Definite </td><td> Benefactive </td><td> []</td></tr><tr><td>Plural </td><td> Definite </td><td> Comitative </td><td> []</td></tr><tr><td>Plural </td><td> Definite </td><td> Dative </td><td> []</td></tr><tr><td>Plural </td><td> Definite </td><td> Elative </td><td> []</td></tr><tr><td>Plural </td><td> Definite </td><td> Equative </td><td> []</td></tr><tr><td>Plural </td><td> Definite </td><td> Genitive </td><td> []</td></tr><tr><td>Plural </td><td> Definite </td><td> Inessive </td><td> []</td></tr><tr><td>Plural </td><td> Definite </td><td> Instrumental </td><td> []</td></tr><tr><td>Plural </td><td> Definite </td><td> Lative </td><td> []</td></tr><tr><td>Plural </td><td> Definite </td><td> Nominative </td><td> id-dgħajjes</td></tr><tr><td>Plural </td><td> Indefinite </td><td> Benefactive </td><td> għal dgħajjes</td></tr><tr><td>Plural </td><td> Indefinite </td><td> Comitative </td><td> ma' dgħajjes</td></tr><tr><td>Plural </td><td> Indefinite </td><td> Dative </td><td> lil dgħajjes</td></tr><tr><td>Plural </td><td> Indefinite </td><td> Elative </td><td> minn dgħajjes</td></tr><tr><td>Plural </td><td> Indefinite </td><td> Equative </td><td> bħal dgħajjes</td></tr><tr><td>Plural </td><td> Indefinite </td><td> Genitive </td><td> ta' dgħajjes</td></tr><tr><td>Plural </td><td> Indefinite </td><td> Inessive </td><td> fi dgħajjes</td></tr><tr><td>Plural </td><td> Indefinite </td><td> Instrumental </td><td> bi dgħajjes</td></tr><tr><td>Plural </td><td> Indefinite </td><td> Lative </td><td> sa dgħajjes</td></tr><tr><td>Plural </td><td> Indefinite </td><td> Nominative </td><td> dgħajjes</td></tr><tr><td>DeterminatePl </td><td> Definite </td><td> Benefactive </td><td> []</td></tr><tr><td>DeterminatePl </td><td> Definite </td><td> Comitative </td><td> []</td></tr><tr><td>DeterminatePl </td><td> Definite </td><td> Dative </td><td> []</td></tr><tr><td>DeterminatePl </td><td> Definite </td><td> Elative </td><td> []</td></tr><tr><td>DeterminatePl </td><td> Definite </td><td> Equative </td><td> []</td></tr><tr><td>DeterminatePl </td><td> Definite </td><td> Genitive </td><td> []</td></tr><tr><td>DeterminatePl </td><td> Definite </td><td> Inessive </td><td> []</td></tr><tr><td>DeterminatePl </td><td> Definite </td><td> Instrumental </td><td> []</td></tr><tr><td>DeterminatePl </td><td> Definite </td><td> Lative </td><td> []</td></tr><tr><td>DeterminatePl </td><td> Definite </td><td> Nominative </td><td> []</td></tr><tr><td>DeterminatePl </td><td> Indefinite </td><td> Benefactive </td><td> għal</td></tr><tr><td>DeterminatePl </td><td> Indefinite </td><td> Comitative </td><td> ma'</td></tr><tr><td>DeterminatePl </td><td> Indefinite </td><td> Dative </td><td> lil</td></tr><tr><td>DeterminatePl </td><td> Indefinite </td><td> Elative </td><td> minn</td></tr><tr><td>DeterminatePl </td><td> Indefinite </td><td> Equative </td><td> bħal</td></tr><tr><td>DeterminatePl </td><td> Indefinite </td><td> Genitive </td><td> ta'</td></tr><tr><td>DeterminatePl </td><td> Indefinite </td><td> Inessive </td><td> fi</td></tr><tr><td>DeterminatePl </td><td> Indefinite </td><td> Instrumental </td><td> bi</td></tr><tr><td>DeterminatePl </td><td> Indefinite </td><td> Lative </td><td> sa</td></tr><tr><td>DeterminatePl </td><td> Indefinite </td><td> Nominative </td><td> []</td></tr><tr><td>CollectivePl </td><td> Definite </td><td> Benefactive </td><td> []</td></tr><tr><td>CollectivePl </td><td> Definite </td><td> Comitative </td><td> []</td></tr><tr><td>CollectivePl </td><td> Definite </td><td> Dative </td><td> []</td></tr><tr><td>CollectivePl </td><td> Definite </td><td> Elative </td><td> []</td></tr><tr><td>CollectivePl </td><td> Definite </td><td> Equative </td><td> []</td></tr><tr><td>CollectivePl </td><td> Definite </td><td> Genitive </td><td> []</td></tr><tr><td>CollectivePl </td><td> Definite </td><td> Inessive </td><td> []</td></tr><tr><td>CollectivePl </td><td> Definite </td><td> Instrumental </td><td> []</td></tr><tr><td>CollectivePl </td><td> Definite </td><td> Lative </td><td> []</td></tr><tr><td>CollectivePl </td><td> Definite </td><td> Nominative </td><td> []</td></tr><tr><td>CollectivePl </td><td> Indefinite </td><td> Benefactive </td><td> għal</td></tr><tr><td>CollectivePl </td><td> Indefinite </td><td> Comitative </td><td> ma'</td></tr><tr><td>CollectivePl </td><td> Indefinite </td><td> Dative </td><td> lil</td></tr><tr><td>CollectivePl </td><td> Indefinite </td><td> Elative </td><td> minn</td></tr><tr><td>CollectivePl </td><td> Indefinite </td><td> Equative </td><td> bħal</td></tr><tr><td>CollectivePl </td><td> Indefinite </td><td> Genitive </td><td> ta'</td></tr><tr><td>CollectivePl </td><td> Indefinite </td><td> Inessive </td><td> fi</td></tr><tr><td>CollectivePl </td><td> Indefinite </td><td> Instrumental </td><td> bi</td></tr><tr><td>CollectivePl </td><td> Indefinite </td><td> Lative </td><td> sa</td></tr><tr><td>CollectivePl </td><td> Indefinite </td><td> Nominative </td><td> []</td></tr><tr><td>Fem</td></tr><tr class="separator"><td colspan="100%">&nbsp;</td></td><tr><td>Singulative </td><td> Definite </td><td> Benefactive </td><td> []</td></tr><tr><td>Singulative </td><td> Definite </td><td> Comitative </td><td> []</td></tr><tr><td>Singulative </td><td> Definite </td><td> Dative </td><td> []</td></tr><tr><td>Singulative </td><td> Definite </td><td> Elative </td><td> []</td></tr><tr><td>Singulative </td><td> Definite </td><td> Equative </td><td> []</td></tr><tr><td>Singulative </td><td> Definite </td><td> Genitive </td><td> []</td></tr><tr><td>Singulative </td><td> Definite </td><td> Inessive </td><td> []</td></tr><tr><td>Singulative </td><td> Definite </td><td> Instrumental </td><td> []</td></tr><tr><td>Singulative </td><td> Definite </td><td> Lative </td><td> []</td></tr><tr><td>Singulative </td><td> Definite </td><td> Nominative </td><td> l-għadma</td></tr><tr><td>Singulative </td><td> Indefinite </td><td> Benefactive </td><td> għal għadma</td></tr><tr><td>Singulative </td><td> Indefinite </td><td> Comitative </td><td> m'għadma</td></tr><tr><td>Singulative </td><td> Indefinite </td><td> Dative </td><td> lil għadma</td></tr><tr><td>Singulative </td><td> Indefinite </td><td> Elative </td><td> minn għadma</td></tr><tr><td>Singulative </td><td> Indefinite </td><td> Equative </td><td> bħal għadma</td></tr><tr><td>Singulative </td><td> Indefinite </td><td> Genitive </td><td> t'għadma</td></tr><tr><td>Singulative </td><td> Indefinite </td><td> Inessive </td><td> f'għadma</td></tr><tr><td>Singulative </td><td> Indefinite </td><td> Instrumental </td><td> b'għadma</td></tr><tr><td>Singulative </td><td> Indefinite </td><td> Lative </td><td> s'għadma</td></tr><tr><td>Singulative </td><td> Indefinite </td><td> Nominative </td><td> għadma</td></tr><tr><td>Dual </td><td> Definite </td><td> Benefactive </td><td> []</td></tr><tr><td>Dual </td><td> Definite </td><td> Comitative </td><td> []</td></tr><tr><td>Dual </td><td> Definite </td><td> Dative </td><td> []</td></tr><tr><td>Dual </td><td> Definite </td><td> Elative </td><td> []</td></tr><tr><td>Dual </td><td> Definite </td><td> Equative </td><td> []</td></tr><tr><td>Dual </td><td> Definite </td><td> Genitive </td><td> []</td></tr><tr><td>Dual </td><td> Definite </td><td> Inessive </td><td> []</td></tr><tr><td>Dual </td><td> Definite </td><td> Instrumental </td><td> []</td></tr><tr><td>Dual </td><td> Definite </td><td> Lative </td><td> []</td></tr><tr><td>Dual </td><td> Definite </td><td> Nominative </td><td> []</td></tr><tr><td>Dual </td><td> Indefinite </td><td> Benefactive </td><td> għal</td></tr><tr><td>Dual </td><td> Indefinite </td><td> Comitative </td><td> ma'</td></tr><tr><td>Dual </td><td> Indefinite </td><td> Dative </td><td> lil</td></tr><tr><td>Dual </td><td> Indefinite </td><td> Elative </td><td> minn</td></tr><tr><td>Dual </td><td> Indefinite </td><td> Equative </td><td> bħal</td></tr><tr><td>Dual </td><td> Indefinite </td><td> Genitive </td><td> ta'</td></tr><tr><td>Dual </td><td> Indefinite </td><td> Inessive </td><td> fi</td></tr><tr><td>Dual </td><td> Indefinite </td><td> Instrumental </td><td> bi</td></tr><tr><td>Dual </td><td> Indefinite </td><td> Lative </td><td> sa</td></tr><tr><td>Dual </td><td> Indefinite </td><td> Nominative </td><td> []</td></tr><tr><td>Plural </td><td> Definite </td><td> Benefactive </td><td> []</td></tr><tr><td>Plural </td><td> Definite </td><td> Comitative </td><td> []</td></tr><tr><td>Plural </td><td> Definite </td><td> Dative </td><td> []</td></tr><tr><td>Plural </td><td> Definite </td><td> Elative </td><td> []</td></tr><tr><td>Plural </td><td> Definite </td><td> Equative </td><td> []</td></tr><tr><td>Plural </td><td> Definite </td><td> Genitive </td><td> []</td></tr><tr><td>Plural </td><td> Definite </td><td> Inessive </td><td> []</td></tr><tr><td>Plural </td><td> Definite </td><td> Instrumental </td><td> []</td></tr><tr><td>Plural </td><td> Definite </td><td> Lative </td><td> []</td></tr><tr><td>Plural </td><td> Definite </td><td> Nominative </td><td> l-għadam</td></tr><tr><td>Plural </td><td> Indefinite </td><td> Benefactive </td><td> għal għadam</td></tr><tr><td>Plural </td><td> Indefinite </td><td> Comitative </td><td> m'għadam</td></tr><tr><td>Plural </td><td> Indefinite </td><td> Dative </td><td> lil għadam</td></tr><tr><td>Plural </td><td> Indefinite </td><td> Elative </td><td> minn għadam</td></tr><tr><td>Plural </td><td> Indefinite </td><td> Equative </td><td> bħal għadam</td></tr><tr><td>Plural </td><td> Indefinite </td><td> Genitive </td><td> t'għadam</td></tr><tr><td>Plural </td><td> Indefinite </td><td> Inessive </td><td> f'għadam</td></tr><tr><td>Plural </td><td> Indefinite </td><td> Instrumental </td><td> b'għadam</td></tr><tr><td>Plural </td><td> Indefinite </td><td> Lative </td><td> s'għadam</td></tr><tr><td>Plural </td><td> Indefinite </td><td> Nominative </td><td> għadam</td></tr><tr><td>DeterminatePl </td><td> Definite </td><td> Benefactive </td><td> []</td></tr><tr><td>DeterminatePl </td><td> Definite </td><td> Comitative </td><td> []</td></tr><tr><td>DeterminatePl </td><td> Definite </td><td> Dative </td><td> []</td></tr><tr><td>DeterminatePl </td><td> Definite </td><td> Elative </td><td> []</td></tr><tr><td>DeterminatePl </td><td> Definite </td><td> Equative </td><td> []</td></tr><tr><td>DeterminatePl </td><td> Definite </td><td> Genitive </td><td> []</td></tr><tr><td>DeterminatePl </td><td> Definite </td><td> Inessive </td><td> []</td></tr><tr><td>DeterminatePl </td><td> Definite </td><td> Instrumental </td><td> []</td></tr><tr><td>DeterminatePl </td><td> Definite </td><td> Lative </td><td> []</td></tr><tr><td>DeterminatePl </td><td> Definite </td><td> Nominative </td><td> []</td></tr><tr><td>DeterminatePl </td><td> Indefinite </td><td> Benefactive </td><td> għal</td></tr><tr><td>DeterminatePl </td><td> Indefinite </td><td> Comitative </td><td> ma'</td></tr><tr><td>DeterminatePl </td><td> Indefinite </td><td> Dative </td><td> lil</td></tr><tr><td>DeterminatePl </td><td> Indefinite </td><td> Elative </td><td> minn</td></tr><tr><td>DeterminatePl </td><td> Indefinite </td><td> Equative </td><td> bħal</td></tr><tr><td>DeterminatePl </td><td> Indefinite </td><td> Genitive </td><td> ta'</td></tr><tr><td>DeterminatePl </td><td> Indefinite </td><td> Inessive </td><td> fi</td></tr><tr><td>DeterminatePl </td><td> Indefinite </td><td> Instrumental </td><td> bi</td></tr><tr><td>DeterminatePl </td><td> Indefinite </td><td> Lative </td><td> sa</td></tr><tr><td>DeterminatePl </td><td> Indefinite </td><td> Nominative </td><td> []</td></tr><tr><td>CollectivePl </td><td> Definite </td><td> Benefactive </td><td> []</td></tr><tr><td>CollectivePl </td><td> Definite </td><td> Comitative </td><td> []</td></tr><tr><td>CollectivePl </td><td> Definite </td><td> Dative </td><td> []</td></tr><tr><td>CollectivePl </td><td> Definite </td><td> Elative </td><td> []</td></tr><tr><td>CollectivePl </td><td> Definite </td><td> Equative </td><td> []</td></tr><tr><td>CollectivePl </td><td> Definite </td><td> Genitive </td><td> []</td></tr><tr><td>CollectivePl </td><td> Definite </td><td> Inessive </td><td> []</td></tr><tr><td>CollectivePl </td><td> Definite </td><td> Instrumental </td><td> []</td></tr><tr><td>CollectivePl </td><td> Definite </td><td> Lative </td><td> []</td></tr><tr><td>CollectivePl </td><td> Definite </td><td> Nominative </td><td> []</td></tr><tr><td>CollectivePl </td><td> Indefinite </td><td> Benefactive </td><td> għal</td></tr><tr><td>CollectivePl </td><td> Indefinite </td><td> Comitative </td><td> ma'</td></tr><tr><td>CollectivePl </td><td> Indefinite </td><td> Dative </td><td> lil</td></tr><tr><td>CollectivePl </td><td> Indefinite </td><td> Elative </td><td> minn</td></tr><tr><td>CollectivePl </td><td> Indefinite </td><td> Equative </td><td> bħal</td></tr><tr><td>CollectivePl </td><td> Indefinite </td><td> Genitive </td><td> ta'</td></tr><tr><td>CollectivePl </td><td> Indefinite </td><td> Inessive </td><td> fi</td></tr><tr><td>CollectivePl </td><td> Indefinite </td><td> Instrumental </td><td> bi</td></tr><tr><td>CollectivePl </td><td> Indefinite </td><td> Lative </td><td> sa</td></tr><tr><td>CollectivePl </td><td> Indefinite </td><td> Nominative </td><td> []</td></tr><tr><td>Fem</td></tr><tr class="separator"><td colspan="100%">&nbsp;</td></td><tr><td>Singulative </td><td> Definite </td><td> Benefactive </td><td> []</td></tr><tr><td>Singulative </td><td> Definite </td><td> Comitative </td><td> []</td></tr><tr><td>Singulative </td><td> Definite </td><td> Dative </td><td> []</td></tr><tr><td>Singulative </td><td> Definite </td><td> Elative </td><td> []</td></tr><tr><td>Singulative </td><td> Definite </td><td> Equative </td><td> []</td></tr><tr><td>Singulative </td><td> Definite </td><td> Genitive </td><td> []</td></tr><tr><td>Singulative </td><td> Definite </td><td> Inessive </td><td> []</td></tr><tr><td>Singulative </td><td> Definite </td><td> Instrumental </td><td> []</td></tr><tr><td>Singulative </td><td> Definite </td><td> Lative </td><td> []</td></tr><tr><td>Singulative </td><td> Definite </td><td> Nominative </td><td> il-ktieb</td></tr><tr><td>Singulative </td><td> Indefinite </td><td> Benefactive </td><td> għal ktieb</td></tr><tr><td>Singulative </td><td> Indefinite </td><td> Comitative </td><td> ma' ktieb</td></tr><tr><td>Singulative </td><td> Indefinite </td><td> Dative </td><td> lil ktieb</td></tr><tr><td>Singulative </td><td> Indefinite </td><td> Elative </td><td> minn ktieb</td></tr><tr><td>Singulative </td><td> Indefinite </td><td> Equative </td><td> bħal ktieb</td></tr><tr><td>Singulative </td><td> Indefinite </td><td> Genitive </td><td> ta' ktieb</td></tr><tr><td>Singulative </td><td> Indefinite </td><td> Inessive </td><td> fi ktieb</td></tr><tr><td>Singulative </td><td> Indefinite </td><td> Instrumental </td><td> bi ktieb</td></tr><tr><td>Singulative </td><td> Indefinite </td><td> Lative </td><td> sa ktieb</td></tr><tr><td>Singulative </td><td> Indefinite </td><td> Nominative </td><td> ktieb</td></tr><tr><td>Dual </td><td> Definite </td><td> Benefactive </td><td> []</td></tr><tr><td>Dual </td><td> Definite </td><td> Comitative </td><td> []</td></tr><tr><td>Dual </td><td> Definite </td><td> Dative </td><td> []</td></tr><tr><td>Dual </td><td> Definite </td><td> Elative </td><td> []</td></tr><tr><td>Dual </td><td> Definite </td><td> Equative </td><td> []</td></tr><tr><td>Dual </td><td> Definite </td><td> Genitive </td><td> []</td></tr><tr><td>Dual </td><td> Definite </td><td> Inessive </td><td> []</td></tr><tr><td>Dual </td><td> Definite </td><td> Instrumental </td><td> []</td></tr><tr><td>Dual </td><td> Definite </td><td> Lative </td><td> []</td></tr><tr><td>Dual </td><td> Definite </td><td> Nominative </td><td> []</td></tr><tr><td>Dual </td><td> Indefinite </td><td> Benefactive </td><td> għal</td></tr><tr><td>Dual </td><td> Indefinite </td><td> Comitative </td><td> ma'</td></tr><tr><td>Dual </td><td> Indefinite </td><td> Dative </td><td> lil</td></tr><tr><td>Dual </td><td> Indefinite </td><td> Elative </td><td> minn</td></tr><tr><td>Dual </td><td> Indefinite </td><td> Equative </td><td> bħal</td></tr><tr><td>Dual </td><td> Indefinite </td><td> Genitive </td><td> ta'</td></tr><tr><td>Dual </td><td> Indefinite </td><td> Inessive </td><td> fi</td></tr><tr><td>Dual </td><td> Indefinite </td><td> Instrumental </td><td> bi</td></tr><tr><td>Dual </td><td> Indefinite </td><td> Lative </td><td> sa</td></tr><tr><td>Dual </td><td> Indefinite </td><td> Nominative </td><td> []</td></tr><tr><td>Plural </td><td> Definite </td><td> Benefactive </td><td> []</td></tr><tr><td>Plural </td><td> Definite </td><td> Comitative </td><td> []</td></tr><tr><td>Plural </td><td> Definite </td><td> Dative </td><td> []</td></tr><tr><td>Plural </td><td> Definite </td><td> Elative </td><td> []</td></tr><tr><td>Plural </td><td> Definite </td><td> Equative </td><td> []</td></tr><tr><td>Plural </td><td> Definite </td><td> Genitive </td><td> []</td></tr><tr><td>Plural </td><td> Definite </td><td> Inessive </td><td> []</td></tr><tr><td>Plural </td><td> Definite </td><td> Instrumental </td><td> []</td></tr><tr><td>Plural </td><td> Definite </td><td> Lative </td><td> []</td></tr><tr><td>Plural </td><td> Definite </td><td> Nominative </td><td> il-kotba</td></tr><tr><td>Plural </td><td> Indefinite </td><td> Benefactive </td><td> għal kotba</td></tr><tr><td>Plural </td><td> Indefinite </td><td> Comitative </td><td> ma' kotba</td></tr><tr><td>Plural </td><td> Indefinite </td><td> Dative </td><td> lil kotba</td></tr><tr><td>Plural </td><td> Indefinite </td><td> Elative </td><td> minn kotba</td></tr><tr><td>Plural </td><td> Indefinite </td><td> Equative </td><td> bħal kotba</td></tr><tr><td>Plural </td><td> Indefinite </td><td> Genitive </td><td> ta' kotba</td></tr><tr><td>Plural </td><td> Indefinite </td><td> Inessive </td><td> f'kotba</td></tr><tr><td>Plural </td><td> Indefinite </td><td> Instrumental </td><td> b'kotba</td></tr><tr><td>Plural </td><td> Indefinite </td><td> Lative </td><td> sa kotba</td></tr><tr><td>Plural </td><td> Indefinite </td><td> Nominative </td><td> kotba</td></tr><tr><td>DeterminatePl </td><td> Definite </td><td> Benefactive </td><td> []</td></tr><tr><td>DeterminatePl </td><td> Definite </td><td> Comitative </td><td> []</td></tr><tr><td>DeterminatePl </td><td> Definite </td><td> Dative </td><td> []</td></tr><tr><td>DeterminatePl </td><td> Definite </td><td> Elative </td><td> []</td></tr><tr><td>DeterminatePl </td><td> Definite </td><td> Equative </td><td> []</td></tr><tr><td>DeterminatePl </td><td> Definite </td><td> Genitive </td><td> []</td></tr><tr><td>DeterminatePl </td><td> Definite </td><td> Inessive </td><td> []</td></tr><tr><td>DeterminatePl </td><td> Definite </td><td> Instrumental </td><td> []</td></tr><tr><td>DeterminatePl </td><td> Definite </td><td> Lative </td><td> []</td></tr><tr><td>DeterminatePl </td><td> Definite </td><td> Nominative </td><td> []</td></tr><tr><td>DeterminatePl </td><td> Indefinite </td><td> Benefactive </td><td> għal</td></tr><tr><td>DeterminatePl </td><td> Indefinite </td><td> Comitative </td><td> ma'</td></tr><tr><td>DeterminatePl </td><td> Indefinite </td><td> Dative </td><td> lil</td></tr><tr><td>DeterminatePl </td><td> Indefinite </td><td> Elative </td><td> minn</td></tr><tr><td>DeterminatePl </td><td> Indefinite </td><td> Equative </td><td> bħal</td></tr><tr><td>DeterminatePl </td><td> Indefinite </td><td> Genitive </td><td> ta'</td></tr><tr><td>DeterminatePl </td><td> Indefinite </td><td> Inessive </td><td> fi</td></tr><tr><td>DeterminatePl </td><td> Indefinite </td><td> Instrumental </td><td> bi</td></tr><tr><td>DeterminatePl </td><td> Indefinite </td><td> Lative </td><td> sa</td></tr><tr><td>DeterminatePl </td><td> Indefinite </td><td> Nominative </td><td> []</td></tr><tr><td>CollectivePl </td><td> Definite </td><td> Benefactive </td><td> []</td></tr><tr><td>CollectivePl </td><td> Definite </td><td> Comitative </td><td> []</td></tr><tr><td>CollectivePl </td><td> Definite </td><td> Dative </td><td> []</td></tr><tr><td>CollectivePl </td><td> Definite </td><td> Elative </td><td> []</td></tr><tr><td>CollectivePl </td><td> Definite </td><td> Equative </td><td> []</td></tr><tr><td>CollectivePl </td><td> Definite </td><td> Genitive </td><td> []</td></tr><tr><td>CollectivePl </td><td> Definite </td><td> Inessive </td><td> []</td></tr><tr><td>CollectivePl </td><td> Definite </td><td> Instrumental </td><td> []</td></tr><tr><td>CollectivePl </td><td> Definite </td><td> Lative </td><td> []</td></tr><tr><td>CollectivePl </td><td> Definite </td><td> Nominative </td><td> []</td></tr><tr><td>CollectivePl </td><td> Indefinite </td><td> Benefactive </td><td> għal</td></tr><tr><td>CollectivePl </td><td> Indefinite </td><td> Comitative </td><td> ma'</td></tr><tr><td>CollectivePl </td><td> Indefinite </td><td> Dative </td><td> lil</td></tr><tr><td>CollectivePl </td><td> Indefinite </td><td> Elative </td><td> minn</td></tr><tr><td>CollectivePl </td><td> Indefinite </td><td> Equative </td><td> bħal</td></tr><tr><td>CollectivePl </td><td> Indefinite </td><td> Genitive </td><td> ta'</td></tr><tr><td>CollectivePl </td><td> Indefinite </td><td> Inessive </td><td> fi</td></tr><tr><td>CollectivePl </td><td> Indefinite </td><td> Instrumental </td><td> bi</td></tr><tr><td>CollectivePl </td><td> Indefinite </td><td> Lative </td><td> sa</td></tr><tr><td>CollectivePl </td><td> Indefinite </td><td> Nominative </td><td> []</td></tr><tr><td>Masc</td></tr><tr class="separator"><td colspan="100%">&nbsp;</td></td><tr><td>Singulative </td><td> Definite </td><td> Benefactive </td><td> []</td></tr><tr><td>Singulative </td><td> Definite </td><td> Comitative </td><td> []</td></tr><tr><td>Singulative </td><td> Definite </td><td> Dative </td><td> []</td></tr><tr><td>Singulative </td><td> Definite </td><td> Elative </td><td> []</td></tr><tr><td>Singulative </td><td> Definite </td><td> Equative </td><td> []</td></tr><tr><td>Singulative </td><td> Definite </td><td> Genitive </td><td> []</td></tr><tr><td>Singulative </td><td> Definite </td><td> Inessive </td><td> []</td></tr><tr><td>Singulative </td><td> Definite </td><td> Instrumental </td><td> []</td></tr><tr><td>Singulative </td><td> Definite </td><td> Lative </td><td> []</td></tr><tr><td>Singulative </td><td> Definite </td><td> Nominative </td><td> iż-żarbuna</td></tr><tr><td>Singulative </td><td> Indefinite </td><td> Benefactive </td><td> għal żarbuna</td></tr><tr><td>Singulative </td><td> Indefinite </td><td> Comitative </td><td> ma' żarbuna</td></tr><tr><td>Singulative </td><td> Indefinite </td><td> Dative </td><td> lil żarbuna</td></tr><tr><td>Singulative </td><td> Indefinite </td><td> Elative </td><td> minn żarbuna</td></tr><tr><td>Singulative </td><td> Indefinite </td><td> Equative </td><td> bħal żarbuna</td></tr><tr><td>Singulative </td><td> Indefinite </td><td> Genitive </td><td> ta' żarbuna</td></tr><tr><td>Singulative </td><td> Indefinite </td><td> Inessive </td><td> f'żarbuna</td></tr><tr><td>Singulative </td><td> Indefinite </td><td> Instrumental </td><td> b'żarbuna</td></tr><tr><td>Singulative </td><td> Indefinite </td><td> Lative </td><td> sa żarbuna</td></tr><tr><td>Singulative </td><td> Indefinite </td><td> Nominative </td><td> żarbuna</td></tr><tr><td>Dual </td><td> Definite </td><td> Benefactive </td><td> []</td></tr><tr><td>Dual </td><td> Definite </td><td> Comitative </td><td> []</td></tr><tr><td>Dual </td><td> Definite </td><td> Dative </td><td> []</td></tr><tr><td>Dual </td><td> Definite </td><td> Elative </td><td> []</td></tr><tr><td>Dual </td><td> Definite </td><td> Equative </td><td> []</td></tr><tr><td>Dual </td><td> Definite </td><td> Genitive </td><td> []</td></tr><tr><td>Dual </td><td> Definite </td><td> Inessive </td><td> []</td></tr><tr><td>Dual </td><td> Definite </td><td> Instrumental </td><td> []</td></tr><tr><td>Dual </td><td> Definite </td><td> Lative </td><td> []</td></tr><tr><td>Dual </td><td> Definite </td><td> Nominative </td><td> []</td></tr><tr><td>Dual </td><td> Indefinite </td><td> Benefactive </td><td> għal</td></tr><tr><td>Dual </td><td> Indefinite </td><td> Comitative </td><td> ma'</td></tr><tr><td>Dual </td><td> Indefinite </td><td> Dative </td><td> lil</td></tr><tr><td>Dual </td><td> Indefinite </td><td> Elative </td><td> minn</td></tr><tr><td>Dual </td><td> Indefinite </td><td> Equative </td><td> bħal</td></tr><tr><td>Dual </td><td> Indefinite </td><td> Genitive </td><td> ta'</td></tr><tr><td>Dual </td><td> Indefinite </td><td> Inessive </td><td> fi</td></tr><tr><td>Dual </td><td> Indefinite </td><td> Instrumental </td><td> bi</td></tr><tr><td>Dual </td><td> Indefinite </td><td> Lative </td><td> sa</td></tr><tr><td>Dual </td><td> Indefinite </td><td> Nominative </td><td> []</td></tr><tr><td>Plural </td><td> Definite </td><td> Benefactive </td><td> []</td></tr><tr><td>Plural </td><td> Definite </td><td> Comitative </td><td> []</td></tr><tr><td>Plural </td><td> Definite </td><td> Dative </td><td> []</td></tr><tr><td>Plural </td><td> Definite </td><td> Elative </td><td> []</td></tr><tr><td>Plural </td><td> Definite </td><td> Equative </td><td> []</td></tr><tr><td>Plural </td><td> Definite </td><td> Genitive </td><td> []</td></tr><tr><td>Plural </td><td> Definite </td><td> Inessive </td><td> []</td></tr><tr><td>Plural </td><td> Definite </td><td> Instrumental </td><td> []</td></tr><tr><td>Plural </td><td> Definite </td><td> Lative </td><td> []</td></tr><tr><td>Plural </td><td> Definite </td><td> Nominative </td><td> iż-żraben</td></tr><tr><td>Plural </td><td> Indefinite </td><td> Benefactive </td><td> għal żraben</td></tr><tr><td>Plural </td><td> Indefinite </td><td> Comitative </td><td> ma' żraben</td></tr><tr><td>Plural </td><td> Indefinite </td><td> Dative </td><td> lil żraben</td></tr><tr><td>Plural </td><td> Indefinite </td><td> Elative </td><td> minn żraben</td></tr><tr><td>Plural </td><td> Indefinite </td><td> Equative </td><td> bħal żraben</td></tr><tr><td>Plural </td><td> Indefinite </td><td> Genitive </td><td> ta' żraben</td></tr><tr><td>Plural </td><td> Indefinite </td><td> Inessive </td><td> f'żraben</td></tr><tr><td>Plural </td><td> Indefinite </td><td> Instrumental </td><td> b'żraben</td></tr><tr><td>Plural </td><td> Indefinite </td><td> Lative </td><td> sa żraben</td></tr><tr><td>Plural </td><td> Indefinite </td><td> Nominative </td><td> żraben</td></tr><tr><td>DeterminatePl </td><td> Definite </td><td> Benefactive </td><td> []</td></tr><tr><td>DeterminatePl </td><td> Definite </td><td> Comitative </td><td> []</td></tr><tr><td>DeterminatePl </td><td> Definite </td><td> Dative </td><td> []</td></tr><tr><td>DeterminatePl </td><td> Definite </td><td> Elative </td><td> []</td></tr><tr><td>DeterminatePl </td><td> Definite </td><td> Equative </td><td> []</td></tr><tr><td>DeterminatePl </td><td> Definite </td><td> Genitive </td><td> []</td></tr><tr><td>DeterminatePl </td><td> Definite </td><td> Inessive </td><td> []</td></tr><tr><td>DeterminatePl </td><td> Definite </td><td> Instrumental </td><td> []</td></tr><tr><td>DeterminatePl </td><td> Definite </td><td> Lative </td><td> []</td></tr><tr><td>DeterminatePl </td><td> Definite </td><td> Nominative </td><td> []</td></tr><tr><td>DeterminatePl </td><td> Indefinite </td><td> Benefactive </td><td> għal</td></tr><tr><td>DeterminatePl </td><td> Indefinite </td><td> Comitative </td><td> ma'</td></tr><tr><td>DeterminatePl </td><td> Indefinite </td><td> Dative </td><td> lil</td></tr><tr><td>DeterminatePl </td><td> Indefinite </td><td> Elative </td><td> minn</td></tr><tr><td>DeterminatePl </td><td> Indefinite </td><td> Equative </td><td> bħal</td></tr><tr><td>DeterminatePl </td><td> Indefinite </td><td> Genitive </td><td> ta'</td></tr><tr><td>DeterminatePl </td><td> Indefinite </td><td> Inessive </td><td> fi</td></tr><tr><td>DeterminatePl </td><td> Indefinite </td><td> Instrumental </td><td> bi</td></tr><tr><td>DeterminatePl </td><td> Indefinite </td><td> Lative </td><td> sa</td></tr><tr><td>DeterminatePl </td><td> Indefinite </td><td> Nominative </td><td> []</td></tr><tr><td>CollectivePl </td><td> Definite </td><td> Benefactive </td><td> []</td></tr><tr><td>CollectivePl </td><td> Definite </td><td> Comitative </td><td> []</td></tr><tr><td>CollectivePl </td><td> Definite </td><td> Dative </td><td> []</td></tr><tr><td>CollectivePl </td><td> Definite </td><td> Elative </td><td> []</td></tr><tr><td>CollectivePl </td><td> Definite </td><td> Equative </td><td> []</td></tr><tr><td>CollectivePl </td><td> Definite </td><td> Genitive </td><td> []</td></tr><tr><td>CollectivePl </td><td> Definite </td><td> Inessive </td><td> []</td></tr><tr><td>CollectivePl </td><td> Definite </td><td> Instrumental </td><td> []</td></tr><tr><td>CollectivePl </td><td> Definite </td><td> Lative </td><td> []</td></tr><tr><td>CollectivePl </td><td> Definite </td><td> Nominative </td><td> []</td></tr><tr><td>CollectivePl </td><td> Indefinite </td><td> Benefactive </td><td> għal</td></tr><tr><td>CollectivePl </td><td> Indefinite </td><td> Comitative </td><td> ma'</td></tr><tr><td>CollectivePl </td><td> Indefinite </td><td> Dative </td><td> lil</td></tr><tr><td>CollectivePl </td><td> Indefinite </td><td> Elative </td><td> minn</td></tr><tr><td>CollectivePl </td><td> Indefinite </td><td> Equative </td><td> bħal</td></tr><tr><td>CollectivePl </td><td> Indefinite </td><td> Genitive </td><td> ta'</td></tr><tr><td>CollectivePl </td><td> Indefinite </td><td> Inessive </td><td> fi</td></tr><tr><td>CollectivePl </td><td> Indefinite </td><td> Instrumental </td><td> bi</td></tr><tr><td>CollectivePl </td><td> Indefinite </td><td> Lative </td><td> sa</td></tr><tr><td>CollectivePl </td><td> Indefinite </td><td> Nominative </td><td> []</td></tr><tr><td>Fem</td></tr><tr class="separator"><td colspan="100%">&nbsp;</td></td><tr><td>Singulative </td><td> Definite </td><td> Benefactive </td><td> []</td></tr><tr><td>Singulative </td><td> Definite </td><td> Comitative </td><td> []</td></tr><tr><td>Singulative </td><td> Definite </td><td> Dative </td><td> []</td></tr><tr><td>Singulative </td><td> Definite </td><td> Elative </td><td> []</td></tr><tr><td>Singulative </td><td> Definite </td><td> Equative </td><td> []</td></tr><tr><td>Singulative </td><td> Definite </td><td> Genitive </td><td> []</td></tr><tr><td>Singulative </td><td> Definite </td><td> Inessive </td><td> []</td></tr><tr><td>Singulative </td><td> Definite </td><td> Instrumental </td><td> []</td></tr><tr><td>Singulative </td><td> Definite </td><td> Lative </td><td> []</td></tr><tr><td>Singulative </td><td> Definite </td><td> Nominative </td><td> l-imgħallem</td></tr><tr><td>Singulative </td><td> Indefinite </td><td> Benefactive </td><td> għal imgħallem</td></tr><tr><td>Singulative </td><td> Indefinite </td><td> Comitative </td><td> m'imgħallem</td></tr><tr><td>Singulative </td><td> Indefinite </td><td> Dative </td><td> lil imgħallem</td></tr><tr><td>Singulative </td><td> Indefinite </td><td> Elative </td><td> minn imgħallem</td></tr><tr><td>Singulative </td><td> Indefinite </td><td> Equative </td><td> bħal imgħallem</td></tr><tr><td>Singulative </td><td> Indefinite </td><td> Genitive </td><td> t'imgħallem</td></tr><tr><td>Singulative </td><td> Indefinite </td><td> Inessive </td><td> f'imgħallem</td></tr><tr><td>Singulative </td><td> Indefinite </td><td> Instrumental </td><td> b'imgħallem</td></tr><tr><td>Singulative </td><td> Indefinite </td><td> Lative </td><td> s'imgħallem</td></tr><tr><td>Singulative </td><td> Indefinite </td><td> Nominative </td><td> imgħallem</td></tr><tr><td>Dual </td><td> Definite </td><td> Benefactive </td><td> []</td></tr><tr><td>Dual </td><td> Definite </td><td> Comitative </td><td> []</td></tr><tr><td>Dual </td><td> Definite </td><td> Dative </td><td> []</td></tr><tr><td>Dual </td><td> Definite </td><td> Elative </td><td> []</td></tr><tr><td>Dual </td><td> Definite </td><td> Equative </td><td> []</td></tr><tr><td>Dual </td><td> Definite </td><td> Genitive </td><td> []</td></tr><tr><td>Dual </td><td> Definite </td><td> Inessive </td><td> []</td></tr><tr><td>Dual </td><td> Definite </td><td> Instrumental </td><td> []</td></tr><tr><td>Dual </td><td> Definite </td><td> Lative </td><td> []</td></tr><tr><td>Dual </td><td> Definite </td><td> Nominative </td><td> []</td></tr><tr><td>Dual </td><td> Indefinite </td><td> Benefactive </td><td> għal</td></tr><tr><td>Dual </td><td> Indefinite </td><td> Comitative </td><td> ma'</td></tr><tr><td>Dual </td><td> Indefinite </td><td> Dative </td><td> lil</td></tr><tr><td>Dual </td><td> Indefinite </td><td> Elative </td><td> minn</td></tr><tr><td>Dual </td><td> Indefinite </td><td> Equative </td><td> bħal</td></tr><tr><td>Dual </td><td> Indefinite </td><td> Genitive </td><td> ta'</td></tr><tr><td>Dual </td><td> Indefinite </td><td> Inessive </td><td> fi</td></tr><tr><td>Dual </td><td> Indefinite </td><td> Instrumental </td><td> bi</td></tr><tr><td>Dual </td><td> Indefinite </td><td> Lative </td><td> sa</td></tr><tr><td>Dual </td><td> Indefinite </td><td> Nominative </td><td> []</td></tr><tr><td>Plural </td><td> Definite </td><td> Benefactive </td><td> []</td></tr><tr><td>Plural </td><td> Definite </td><td> Comitative </td><td> []</td></tr><tr><td>Plural </td><td> Definite </td><td> Dative </td><td> []</td></tr><tr><td>Plural </td><td> Definite </td><td> Elative </td><td> []</td></tr><tr><td>Plural </td><td> Definite </td><td> Equative </td><td> []</td></tr><tr><td>Plural </td><td> Definite </td><td> Genitive </td><td> []</td></tr><tr><td>Plural </td><td> Definite </td><td> Inessive </td><td> []</td></tr><tr><td>Plural </td><td> Definite </td><td> Instrumental </td><td> []</td></tr><tr><td>Plural </td><td> Definite </td><td> Lative </td><td> []</td></tr><tr><td>Plural </td><td> Definite </td><td> Nominative </td><td> l-imgħallemi</td></tr><tr><td>Plural </td><td> Indefinite </td><td> Benefactive </td><td> għal imgħallemi</td></tr><tr><td>Plural </td><td> Indefinite </td><td> Comitative </td><td> m'imgħallemi</td></tr><tr><td>Plural </td><td> Indefinite </td><td> Dative </td><td> lil imgħallemi</td></tr><tr><td>Plural </td><td> Indefinite </td><td> Elative </td><td> minn imgħallemi</td></tr><tr><td>Plural </td><td> Indefinite </td><td> Equative </td><td> bħal imgħallemi</td></tr><tr><td>Plural </td><td> Indefinite </td><td> Genitive </td><td> t'imgħallemi</td></tr><tr><td>Plural </td><td> Indefinite </td><td> Inessive </td><td> f'imgħallemi</td></tr><tr><td>Plural </td><td> Indefinite </td><td> Instrumental </td><td> b'imgħallemi</td></tr><tr><td>Plural </td><td> Indefinite </td><td> Lative </td><td> s'imgħallemi</td></tr><tr><td>Plural </td><td> Indefinite </td><td> Nominative </td><td> imgħallemi</td></tr><tr><td>DeterminatePl </td><td> Definite </td><td> Benefactive </td><td> []</td></tr><tr><td>DeterminatePl </td><td> Definite </td><td> Comitative </td><td> []</td></tr><tr><td>DeterminatePl </td><td> Definite </td><td> Dative </td><td> []</td></tr><tr><td>DeterminatePl </td><td> Definite </td><td> Elative </td><td> []</td></tr><tr><td>DeterminatePl </td><td> Definite </td><td> Equative </td><td> []</td></tr><tr><td>DeterminatePl </td><td> Definite </td><td> Genitive </td><td> []</td></tr><tr><td>DeterminatePl </td><td> Definite </td><td> Inessive </td><td> []</td></tr><tr><td>DeterminatePl </td><td> Definite </td><td> Instrumental </td><td> []</td></tr><tr><td>DeterminatePl </td><td> Definite </td><td> Lative </td><td> []</td></tr><tr><td>DeterminatePl </td><td> Definite </td><td> Nominative </td><td> []</td></tr><tr><td>DeterminatePl </td><td> Indefinite </td><td> Benefactive </td><td> għal</td></tr><tr><td>DeterminatePl </td><td> Indefinite </td><td> Comitative </td><td> ma'</td></tr><tr><td>DeterminatePl </td><td> Indefinite </td><td> Dative </td><td> lil</td></tr><tr><td>DeterminatePl </td><td> Indefinite </td><td> Elative </td><td> minn</td></tr><tr><td>DeterminatePl </td><td> Indefinite </td><td> Equative </td><td> bħal</td></tr><tr><td>DeterminatePl </td><td> Indefinite </td><td> Genitive </td><td> ta'</td></tr><tr><td>DeterminatePl </td><td> Indefinite </td><td> Inessive </td><td> fi</td></tr><tr><td>DeterminatePl </td><td> Indefinite </td><td> Instrumental </td><td> bi</td></tr><tr><td>DeterminatePl </td><td> Indefinite </td><td> Lative </td><td> sa</td></tr><tr><td>DeterminatePl </td><td> Indefinite </td><td> Nominative </td><td> []</td></tr><tr><td>CollectivePl </td><td> Definite </td><td> Benefactive </td><td> []</td></tr><tr><td>CollectivePl </td><td> Definite </td><td> Comitative </td><td> []</td></tr><tr><td>CollectivePl </td><td> Definite </td><td> Dative </td><td> []</td></tr><tr><td>CollectivePl </td><td> Definite </td><td> Elative </td><td> []</td></tr><tr><td>CollectivePl </td><td> Definite </td><td> Equative </td><td> []</td></tr><tr><td>CollectivePl </td><td> Definite </td><td> Genitive </td><td> []</td></tr><tr><td>CollectivePl </td><td> Definite </td><td> Inessive </td><td> []</td></tr><tr><td>CollectivePl </td><td> Definite </td><td> Instrumental </td><td> []</td></tr><tr><td>CollectivePl </td><td> Definite </td><td> Lative </td><td> []</td></tr><tr><td>CollectivePl </td><td> Definite </td><td> Nominative </td><td> []</td></tr><tr><td>CollectivePl </td><td> Indefinite </td><td> Benefactive </td><td> għal</td></tr><tr><td>CollectivePl </td><td> Indefinite </td><td> Comitative </td><td> ma'</td></tr><tr><td>CollectivePl </td><td> Indefinite </td><td> Dative </td><td> lil</td></tr><tr><td>CollectivePl </td><td> Indefinite </td><td> Elative </td><td> minn</td></tr><tr><td>CollectivePl </td><td> Indefinite </td><td> Equative </td><td> bħal</td></tr><tr><td>CollectivePl </td><td> Indefinite </td><td> Genitive </td><td> ta'</td></tr><tr><td>CollectivePl </td><td> Indefinite </td><td> Inessive </td><td> fi</td></tr><tr><td>CollectivePl </td><td> Indefinite </td><td> Instrumental </td><td> bi</td></tr><tr><td>CollectivePl </td><td> Indefinite </td><td> Lative </td><td> sa</td></tr><tr><td>CollectivePl </td><td> Indefinite </td><td> Nominative </td><td> []</td></tr><tr><td>Masc</td></tr><tr class="separator"><td colspan="100%">&nbsp;</td></td><tr><td>Singulative </td><td> Definite </td><td> Benefactive </td><td> []</td></tr><tr><td>Singulative </td><td> Definite </td><td> Comitative </td><td> []</td></tr><tr><td>Singulative </td><td> Definite </td><td> Dative </td><td> []</td></tr><tr><td>Singulative </td><td> Definite </td><td> Elative </td><td> []</td></tr><tr><td>Singulative </td><td> Definite </td><td> Equative </td><td> []</td></tr><tr><td>Singulative </td><td> Definite </td><td> Genitive </td><td> []</td></tr><tr><td>Singulative </td><td> Definite </td><td> Inessive </td><td> []</td></tr><tr><td>Singulative </td><td> Definite </td><td> Instrumental </td><td> []</td></tr><tr><td>Singulative </td><td> Definite </td><td> Lative </td><td> []</td></tr><tr><td>Singulative </td><td> Definite </td><td> Nominative </td><td> it-tifel</td></tr><tr><td>Singulative </td><td> Indefinite </td><td> Benefactive </td><td> għal tifel</td></tr><tr><td>Singulative </td><td> Indefinite </td><td> Comitative </td><td> ma' tifel</td></tr><tr><td>Singulative </td><td> Indefinite </td><td> Dative </td><td> lil tifel</td></tr><tr><td>Singulative </td><td> Indefinite </td><td> Elative </td><td> minn tifel</td></tr><tr><td>Singulative </td><td> Indefinite </td><td> Equative </td><td> bħal tifel</td></tr><tr><td>Singulative </td><td> Indefinite </td><td> Genitive </td><td> ta' tifel</td></tr><tr><td>Singulative </td><td> Indefinite </td><td> Inessive </td><td> f'tifel</td></tr><tr><td>Singulative </td><td> Indefinite </td><td> Instrumental </td><td> b'tifel</td></tr><tr><td>Singulative </td><td> Indefinite </td><td> Lative </td><td> sa tifel</td></tr><tr><td>Singulative </td><td> Indefinite </td><td> Nominative </td><td> tifel</td></tr><tr><td>Dual </td><td> Definite </td><td> Benefactive </td><td> []</td></tr><tr><td>Dual </td><td> Definite </td><td> Comitative </td><td> []</td></tr><tr><td>Dual </td><td> Definite </td><td> Dative </td><td> []</td></tr><tr><td>Dual </td><td> Definite </td><td> Elative </td><td> []</td></tr><tr><td>Dual </td><td> Definite </td><td> Equative </td><td> []</td></tr><tr><td>Dual </td><td> Definite </td><td> Genitive </td><td> []</td></tr><tr><td>Dual </td><td> Definite </td><td> Inessive </td><td> []</td></tr><tr><td>Dual </td><td> Definite </td><td> Instrumental </td><td> []</td></tr><tr><td>Dual </td><td> Definite </td><td> Lative </td><td> []</td></tr><tr><td>Dual </td><td> Definite </td><td> Nominative </td><td> []</td></tr><tr><td>Dual </td><td> Indefinite </td><td> Benefactive </td><td> għal</td></tr><tr><td>Dual </td><td> Indefinite </td><td> Comitative </td><td> ma'</td></tr><tr><td>Dual </td><td> Indefinite </td><td> Dative </td><td> lil</td></tr><tr><td>Dual </td><td> Indefinite </td><td> Elative </td><td> minn</td></tr><tr><td>Dual </td><td> Indefinite </td><td> Equative </td><td> bħal</td></tr><tr><td>Dual </td><td> Indefinite </td><td> Genitive </td><td> ta'</td></tr><tr><td>Dual </td><td> Indefinite </td><td> Inessive </td><td> fi</td></tr><tr><td>Dual </td><td> Indefinite </td><td> Instrumental </td><td> bi</td></tr><tr><td>Dual </td><td> Indefinite </td><td> Lative </td><td> sa</td></tr><tr><td>Dual </td><td> Indefinite </td><td> Nominative </td><td> []</td></tr><tr><td>Plural </td><td> Definite </td><td> Benefactive </td><td> []</td></tr><tr><td>Plural </td><td> Definite </td><td> Comitative </td><td> []</td></tr><tr><td>Plural </td><td> Definite </td><td> Dative </td><td> []</td></tr><tr><td>Plural </td><td> Definite </td><td> Elative </td><td> []</td></tr><tr><td>Plural </td><td> Definite </td><td> Equative </td><td> []</td></tr><tr><td>Plural </td><td> Definite </td><td> Genitive </td><td> []</td></tr><tr><td>Plural </td><td> Definite </td><td> Inessive </td><td> []</td></tr><tr><td>Plural </td><td> Definite </td><td> Instrumental </td><td> []</td></tr><tr><td>Plural </td><td> Definite </td><td> Lative </td><td> []</td></tr><tr><td>Plural </td><td> Definite </td><td> Nominative </td><td> is-subien</td></tr><tr><td>Plural </td><td> Indefinite </td><td> Benefactive </td><td> għal subien</td></tr><tr><td>Plural </td><td> Indefinite </td><td> Comitative </td><td> ma' subien</td></tr><tr><td>Plural </td><td> Indefinite </td><td> Dative </td><td> lil subien</td></tr><tr><td>Plural </td><td> Indefinite </td><td> Elative </td><td> minn subien</td></tr><tr><td>Plural </td><td> Indefinite </td><td> Equative </td><td> bħal subien</td></tr><tr><td>Plural </td><td> Indefinite </td><td> Genitive </td><td> ta' subien</td></tr><tr><td>Plural </td><td> Indefinite </td><td> Inessive </td><td> f'subien</td></tr><tr><td>Plural </td><td> Indefinite </td><td> Instrumental </td><td> b'subien</td></tr><tr><td>Plural </td><td> Indefinite </td><td> Lative </td><td> sa subien</td></tr><tr><td>Plural </td><td> Indefinite </td><td> Nominative </td><td> subien</td></tr><tr><td>DeterminatePl </td><td> Definite </td><td> Benefactive </td><td> []</td></tr><tr><td>DeterminatePl </td><td> Definite </td><td> Comitative </td><td> []</td></tr><tr><td>DeterminatePl </td><td> Definite </td><td> Dative </td><td> []</td></tr><tr><td>DeterminatePl </td><td> Definite </td><td> Elative </td><td> []</td></tr><tr><td>DeterminatePl </td><td> Definite </td><td> Equative </td><td> []</td></tr><tr><td>DeterminatePl </td><td> Definite </td><td> Genitive </td><td> []</td></tr><tr><td>DeterminatePl </td><td> Definite </td><td> Inessive </td><td> []</td></tr><tr><td>DeterminatePl </td><td> Definite </td><td> Instrumental </td><td> []</td></tr><tr><td>DeterminatePl </td><td> Definite </td><td> Lative </td><td> []</td></tr><tr><td>DeterminatePl </td><td> Definite </td><td> Nominative </td><td> []</td></tr><tr><td>DeterminatePl </td><td> Indefinite </td><td> Benefactive </td><td> għal</td></tr><tr><td>DeterminatePl </td><td> Indefinite </td><td> Comitative </td><td> ma'</td></tr><tr><td>DeterminatePl </td><td> Indefinite </td><td> Dative </td><td> lil</td></tr><tr><td>DeterminatePl </td><td> Indefinite </td><td> Elative </td><td> minn</td></tr><tr><td>DeterminatePl </td><td> Indefinite </td><td> Equative </td><td> bħal</td></tr><tr><td>DeterminatePl </td><td> Indefinite </td><td> Genitive </td><td> ta'</td></tr><tr><td>DeterminatePl </td><td> Indefinite </td><td> Inessive </td><td> fi</td></tr><tr><td>DeterminatePl </td><td> Indefinite </td><td> Instrumental </td><td> bi</td></tr><tr><td>DeterminatePl </td><td> Indefinite </td><td> Lative </td><td> sa</td></tr><tr><td>DeterminatePl </td><td> Indefinite </td><td> Nominative </td><td> []</td></tr><tr><td>CollectivePl </td><td> Definite </td><td> Benefactive </td><td> []</td></tr><tr><td>CollectivePl </td><td> Definite </td><td> Comitative </td><td> []</td></tr><tr><td>CollectivePl </td><td> Definite </td><td> Dative </td><td> []</td></tr><tr><td>CollectivePl </td><td> Definite </td><td> Elative </td><td> []</td></tr><tr><td>CollectivePl </td><td> Definite </td><td> Equative </td><td> []</td></tr><tr><td>CollectivePl </td><td> Definite </td><td> Genitive </td><td> []</td></tr><tr><td>CollectivePl </td><td> Definite </td><td> Inessive </td><td> []</td></tr><tr><td>CollectivePl </td><td> Definite </td><td> Instrumental </td><td> []</td></tr><tr><td>CollectivePl </td><td> Definite </td><td> Lative </td><td> []</td></tr><tr><td>CollectivePl </td><td> Definite </td><td> Nominative </td><td> []</td></tr><tr><td>CollectivePl </td><td> Indefinite </td><td> Benefactive </td><td> għal</td></tr><tr><td>CollectivePl </td><td> Indefinite </td><td> Comitative </td><td> ma'</td></tr><tr><td>CollectivePl </td><td> Indefinite </td><td> Dative </td><td> lil</td></tr><tr><td>CollectivePl </td><td> Indefinite </td><td> Elative </td><td> minn</td></tr><tr><td>CollectivePl </td><td> Indefinite </td><td> Equative </td><td> bħal</td></tr><tr><td>CollectivePl </td><td> Indefinite </td><td> Genitive </td><td> ta'</td></tr><tr><td>CollectivePl </td><td> Indefinite </td><td> Inessive </td><td> fi</td></tr><tr><td>CollectivePl </td><td> Indefinite </td><td> Instrumental </td><td> bi</td></tr><tr><td>CollectivePl </td><td> Indefinite </td><td> Lative </td><td> sa</td></tr><tr><td>CollectivePl </td><td> Indefinite </td><td> Nominative </td><td> []</td></tr><tr><td>Masc</td></tr><tr class="separator"><td colspan="100%">&nbsp;</td></td><tr><td>Singulative </td><td> Definite </td><td> Benefactive </td><td> []</td></tr><tr><td>Singulative </td><td> Definite </td><td> Comitative </td><td> []</td></tr><tr><td>Singulative </td><td> Definite </td><td> Dative </td><td> []</td></tr><tr><td>Singulative </td><td> Definite </td><td> Elative </td><td> []</td></tr><tr><td>Singulative </td><td> Definite </td><td> Equative </td><td> []</td></tr><tr><td>Singulative </td><td> Definite </td><td> Genitive </td><td> []</td></tr><tr><td>Singulative </td><td> Definite </td><td> Inessive </td><td> []</td></tr><tr><td>Singulative </td><td> Definite </td><td> Instrumental </td><td> []</td></tr><tr><td>Singulative </td><td> Definite </td><td> Lative </td><td> []</td></tr><tr><td>Singulative </td><td> Definite </td><td> Nominative </td><td> il-ħobż</td></tr><tr><td>Singulative </td><td> Indefinite </td><td> Benefactive </td><td> għal ħobż</td></tr><tr><td>Singulative </td><td> Indefinite </td><td> Comitative </td><td> ma' ħobż</td></tr><tr><td>Singulative </td><td> Indefinite </td><td> Dative </td><td> lil ħobż</td></tr><tr><td>Singulative </td><td> Indefinite </td><td> Elative </td><td> minn ħobż</td></tr><tr><td>Singulative </td><td> Indefinite </td><td> Equative </td><td> bħal ħobż</td></tr><tr><td>Singulative </td><td> Indefinite </td><td> Genitive </td><td> ta' ħobż</td></tr><tr><td>Singulative </td><td> Indefinite </td><td> Inessive </td><td> f'ħobż</td></tr><tr><td>Singulative </td><td> Indefinite </td><td> Instrumental </td><td> b'ħobż</td></tr><tr><td>Singulative </td><td> Indefinite </td><td> Lative </td><td> sa ħobż</td></tr><tr><td>Singulative </td><td> Indefinite </td><td> Nominative </td><td> ħobż</td></tr><tr><td>Dual </td><td> Definite </td><td> Benefactive </td><td> []</td></tr><tr><td>Dual </td><td> Definite </td><td> Comitative </td><td> []</td></tr><tr><td>Dual </td><td> Definite </td><td> Dative </td><td> []</td></tr><tr><td>Dual </td><td> Definite </td><td> Elative </td><td> []</td></tr><tr><td>Dual </td><td> Definite </td><td> Equative </td><td> []</td></tr><tr><td>Dual </td><td> Definite </td><td> Genitive </td><td> []</td></tr><tr><td>Dual </td><td> Definite </td><td> Inessive </td><td> []</td></tr><tr><td>Dual </td><td> Definite </td><td> Instrumental </td><td> []</td></tr><tr><td>Dual </td><td> Definite </td><td> Lative </td><td> []</td></tr><tr><td>Dual </td><td> Definite </td><td> Nominative </td><td> []</td></tr><tr><td>Dual </td><td> Indefinite </td><td> Benefactive </td><td> għal</td></tr><tr><td>Dual </td><td> Indefinite </td><td> Comitative </td><td> ma'</td></tr><tr><td>Dual </td><td> Indefinite </td><td> Dative </td><td> lil</td></tr><tr><td>Dual </td><td> Indefinite </td><td> Elative </td><td> minn</td></tr><tr><td>Dual </td><td> Indefinite </td><td> Equative </td><td> bħal</td></tr><tr><td>Dual </td><td> Indefinite </td><td> Genitive </td><td> ta'</td></tr><tr><td>Dual </td><td> Indefinite </td><td> Inessive </td><td> fi</td></tr><tr><td>Dual </td><td> Indefinite </td><td> Instrumental </td><td> bi</td></tr><tr><td>Dual </td><td> Indefinite </td><td> Lative </td><td> sa</td></tr><tr><td>Dual </td><td> Indefinite </td><td> Nominative </td><td> []</td></tr><tr><td>Plural </td><td> Definite </td><td> Benefactive </td><td> []</td></tr><tr><td>Plural </td><td> Definite </td><td> Comitative </td><td> []</td></tr><tr><td>Plural </td><td> Definite </td><td> Dative </td><td> []</td></tr><tr><td>Plural </td><td> Definite </td><td> Elative </td><td> []</td></tr><tr><td>Plural </td><td> Definite </td><td> Equative </td><td> []</td></tr><tr><td>Plural </td><td> Definite </td><td> Genitive </td><td> []</td></tr><tr><td>Plural </td><td> Definite </td><td> Inessive </td><td> []</td></tr><tr><td>Plural </td><td> Definite </td><td> Instrumental </td><td> []</td></tr><tr><td>Plural </td><td> Definite </td><td> Lative </td><td> []</td></tr><tr><td>Plural </td><td> Definite </td><td> Nominative </td><td> il-ħobżi</td></tr><tr><td>Plural </td><td> Indefinite </td><td> Benefactive </td><td> għal ħobżi</td></tr><tr><td>Plural </td><td> Indefinite </td><td> Comitative </td><td> ma' ħobżi</td></tr><tr><td>Plural </td><td> Indefinite </td><td> Dative </td><td> lil ħobżi</td></tr><tr><td>Plural </td><td> Indefinite </td><td> Elative </td><td> minn ħobżi</td></tr><tr><td>Plural </td><td> Indefinite </td><td> Equative </td><td> bħal ħobżi</td></tr><tr><td>Plural </td><td> Indefinite </td><td> Genitive </td><td> ta' ħobżi</td></tr><tr><td>Plural </td><td> Indefinite </td><td> Inessive </td><td> f'ħobżi</td></tr><tr><td>Plural </td><td> Indefinite </td><td> Instrumental </td><td> b'ħobżi</td></tr><tr><td>Plural </td><td> Indefinite </td><td> Lative </td><td> sa ħobżi</td></tr><tr><td>Plural </td><td> Indefinite </td><td> Nominative </td><td> ħobżi</td></tr><tr><td>DeterminatePl </td><td> Definite </td><td> Benefactive </td><td> []</td></tr><tr><td>DeterminatePl </td><td> Definite </td><td> Comitative </td><td> []</td></tr><tr><td>DeterminatePl </td><td> Definite </td><td> Dative </td><td> []</td></tr><tr><td>DeterminatePl </td><td> Definite </td><td> Elative </td><td> []</td></tr><tr><td>DeterminatePl </td><td> Definite </td><td> Equative </td><td> []</td></tr><tr><td>DeterminatePl </td><td> Definite </td><td> Genitive </td><td> []</td></tr><tr><td>DeterminatePl </td><td> Definite </td><td> Inessive </td><td> []</td></tr><tr><td>DeterminatePl </td><td> Definite </td><td> Instrumental </td><td> []</td></tr><tr><td>DeterminatePl </td><td> Definite </td><td> Lative </td><td> []</td></tr><tr><td>DeterminatePl </td><td> Definite </td><td> Nominative </td><td> []</td></tr><tr><td>DeterminatePl </td><td> Indefinite </td><td> Benefactive </td><td> għal</td></tr><tr><td>DeterminatePl </td><td> Indefinite </td><td> Comitative </td><td> ma'</td></tr><tr><td>DeterminatePl </td><td> Indefinite </td><td> Dative </td><td> lil</td></tr><tr><td>DeterminatePl </td><td> Indefinite </td><td> Elative </td><td> minn</td></tr><tr><td>DeterminatePl </td><td> Indefinite </td><td> Equative </td><td> bħal</td></tr><tr><td>DeterminatePl </td><td> Indefinite </td><td> Genitive </td><td> ta'</td></tr><tr><td>DeterminatePl </td><td> Indefinite </td><td> Inessive </td><td> fi</td></tr><tr><td>DeterminatePl </td><td> Indefinite </td><td> Instrumental </td><td> bi</td></tr><tr><td>DeterminatePl </td><td> Indefinite </td><td> Lative </td><td> sa</td></tr><tr><td>DeterminatePl </td><td> Indefinite </td><td> Nominative </td><td> []</td></tr><tr><td>CollectivePl </td><td> Definite </td><td> Benefactive </td><td> []</td></tr><tr><td>CollectivePl </td><td> Definite </td><td> Comitative </td><td> []</td></tr><tr><td>CollectivePl </td><td> Definite </td><td> Dative </td><td> []</td></tr><tr><td>CollectivePl </td><td> Definite </td><td> Elative </td><td> []</td></tr><tr><td>CollectivePl </td><td> Definite </td><td> Equative </td><td> []</td></tr><tr><td>CollectivePl </td><td> Definite </td><td> Genitive </td><td> []</td></tr><tr><td>CollectivePl </td><td> Definite </td><td> Inessive </td><td> []</td></tr><tr><td>CollectivePl </td><td> Definite </td><td> Instrumental </td><td> []</td></tr><tr><td>CollectivePl </td><td> Definite </td><td> Lative </td><td> []</td></tr><tr><td>CollectivePl </td><td> Definite </td><td> Nominative </td><td> []</td></tr><tr><td>CollectivePl </td><td> Indefinite </td><td> Benefactive </td><td> għal</td></tr><tr><td>CollectivePl </td><td> Indefinite </td><td> Comitative </td><td> ma'</td></tr><tr><td>CollectivePl </td><td> Indefinite </td><td> Dative </td><td> lil</td></tr><tr><td>CollectivePl </td><td> Indefinite </td><td> Elative </td><td> minn</td></tr><tr><td>CollectivePl </td><td> Indefinite </td><td> Equative </td><td> bħal</td></tr><tr><td>CollectivePl </td><td> Indefinite </td><td> Genitive </td><td> ta'</td></tr><tr><td>CollectivePl </td><td> Indefinite </td><td> Inessive </td><td> fi</td></tr><tr><td>CollectivePl </td><td> Indefinite </td><td> Instrumental </td><td> bi</td></tr><tr><td>CollectivePl </td><td> Indefinite </td><td> Lative </td><td> sa</td></tr><tr><td>CollectivePl </td><td> Indefinite </td><td> Nominative </td><td> []</td></tr><tr><td>Masc</td></tr><tr class="separator"><td colspan="100%">&nbsp;</td></td><tr><td>Singulative </td><td> Definite </td><td> Benefactive </td><td> []</td></tr><tr><td>Singulative </td><td> Definite </td><td> Comitative </td><td> []</td></tr><tr><td>Singulative </td><td> Definite </td><td> Dative </td><td> []</td></tr><tr><td>Singulative </td><td> Definite </td><td> Elative </td><td> []</td></tr><tr><td>Singulative </td><td> Definite </td><td> Equative </td><td> []</td></tr><tr><td>Singulative </td><td> Definite </td><td> Genitive </td><td> []</td></tr><tr><td>Singulative </td><td> Definite </td><td> Inessive </td><td> []</td></tr><tr><td>Singulative </td><td> Definite </td><td> Instrumental </td><td> []</td></tr><tr><td>Singulative </td><td> Definite </td><td> Lative </td><td> []</td></tr><tr><td>Singulative </td><td> Definite </td><td> Nominative </td><td> is-sider</td></tr><tr><td>Singulative </td><td> Indefinite </td><td> Benefactive </td><td> għal sider</td></tr><tr><td>Singulative </td><td> Indefinite </td><td> Comitative </td><td> ma' sider</td></tr><tr><td>Singulative </td><td> Indefinite </td><td> Dative </td><td> lil sider</td></tr><tr><td>Singulative </td><td> Indefinite </td><td> Elative </td><td> minn sider</td></tr><tr><td>Singulative </td><td> Indefinite </td><td> Equative </td><td> bħal sider</td></tr><tr><td>Singulative </td><td> Indefinite </td><td> Genitive </td><td> ta' sider</td></tr><tr><td>Singulative </td><td> Indefinite </td><td> Inessive </td><td> f'sider</td></tr><tr><td>Singulative </td><td> Indefinite </td><td> Instrumental </td><td> b'sider</td></tr><tr><td>Singulative </td><td> Indefinite </td><td> Lative </td><td> sa sider</td></tr><tr><td>Singulative </td><td> Indefinite </td><td> Nominative </td><td> sider</td></tr><tr><td>Dual </td><td> Definite </td><td> Benefactive </td><td> []</td></tr><tr><td>Dual </td><td> Definite </td><td> Comitative </td><td> []</td></tr><tr><td>Dual </td><td> Definite </td><td> Dative </td><td> []</td></tr><tr><td>Dual </td><td> Definite </td><td> Elative </td><td> []</td></tr><tr><td>Dual </td><td> Definite </td><td> Equative </td><td> []</td></tr><tr><td>Dual </td><td> Definite </td><td> Genitive </td><td> []</td></tr><tr><td>Dual </td><td> Definite </td><td> Inessive </td><td> []</td></tr><tr><td>Dual </td><td> Definite </td><td> Instrumental </td><td> []</td></tr><tr><td>Dual </td><td> Definite </td><td> Lative </td><td> []</td></tr><tr><td>Dual </td><td> Definite </td><td> Nominative </td><td> []</td></tr><tr><td>Dual </td><td> Indefinite </td><td> Benefactive </td><td> għal</td></tr><tr><td>Dual </td><td> Indefinite </td><td> Comitative </td><td> ma'</td></tr><tr><td>Dual </td><td> Indefinite </td><td> Dative </td><td> lil</td></tr><tr><td>Dual </td><td> Indefinite </td><td> Elative </td><td> minn</td></tr><tr><td>Dual </td><td> Indefinite </td><td> Equative </td><td> bħal</td></tr><tr><td>Dual </td><td> Indefinite </td><td> Genitive </td><td> ta'</td></tr><tr><td>Dual </td><td> Indefinite </td><td> Inessive </td><td> fi</td></tr><tr><td>Dual </td><td> Indefinite </td><td> Instrumental </td><td> bi</td></tr><tr><td>Dual </td><td> Indefinite </td><td> Lative </td><td> sa</td></tr><tr><td>Dual </td><td> Indefinite </td><td> Nominative </td><td> []</td></tr><tr><td>Plural </td><td> Definite </td><td> Benefactive </td><td> []</td></tr><tr><td>Plural </td><td> Definite </td><td> Comitative </td><td> []</td></tr><tr><td>Plural </td><td> Definite </td><td> Dative </td><td> []</td></tr><tr><td>Plural </td><td> Definite </td><td> Elative </td><td> []</td></tr><tr><td>Plural </td><td> Definite </td><td> Equative </td><td> []</td></tr><tr><td>Plural </td><td> Definite </td><td> Genitive </td><td> []</td></tr><tr><td>Plural </td><td> Definite </td><td> Inessive </td><td> []</td></tr><tr><td>Plural </td><td> Definite </td><td> Instrumental </td><td> []</td></tr><tr><td>Plural </td><td> Definite </td><td> Lative </td><td> []</td></tr><tr><td>Plural </td><td> Definite </td><td> Nominative </td><td> is-sideri</td></tr><tr><td>Plural </td><td> Indefinite </td><td> Benefactive </td><td> għal sideri</td></tr><tr><td>Plural </td><td> Indefinite </td><td> Comitative </td><td> ma' sideri</td></tr><tr><td>Plural </td><td> Indefinite </td><td> Dative </td><td> lil sideri</td></tr><tr><td>Plural </td><td> Indefinite </td><td> Elative </td><td> minn sideri</td></tr><tr><td>Plural </td><td> Indefinite </td><td> Equative </td><td> bħal sideri</td></tr><tr><td>Plural </td><td> Indefinite </td><td> Genitive </td><td> ta' sideri</td></tr><tr><td>Plural </td><td> Indefinite </td><td> Inessive </td><td> f'sideri</td></tr><tr><td>Plural </td><td> Indefinite </td><td> Instrumental </td><td> b'sideri</td></tr><tr><td>Plural </td><td> Indefinite </td><td> Lative </td><td> sa sideri</td></tr><tr><td>Plural </td><td> Indefinite </td><td> Nominative </td><td> sideri</td></tr><tr><td>DeterminatePl </td><td> Definite </td><td> Benefactive </td><td> []</td></tr><tr><td>DeterminatePl </td><td> Definite </td><td> Comitative </td><td> []</td></tr><tr><td>DeterminatePl </td><td> Definite </td><td> Dative </td><td> []</td></tr><tr><td>DeterminatePl </td><td> Definite </td><td> Elative </td><td> []</td></tr><tr><td>DeterminatePl </td><td> Definite </td><td> Equative </td><td> []</td></tr><tr><td>DeterminatePl </td><td> Definite </td><td> Genitive </td><td> []</td></tr><tr><td>DeterminatePl </td><td> Definite </td><td> Inessive </td><td> []</td></tr><tr><td>DeterminatePl </td><td> Definite </td><td> Instrumental </td><td> []</td></tr><tr><td>DeterminatePl </td><td> Definite </td><td> Lative </td><td> []</td></tr><tr><td>DeterminatePl </td><td> Definite </td><td> Nominative </td><td> []</td></tr><tr><td>DeterminatePl </td><td> Indefinite </td><td> Benefactive </td><td> għal</td></tr><tr><td>DeterminatePl </td><td> Indefinite </td><td> Comitative </td><td> ma'</td></tr><tr><td>DeterminatePl </td><td> Indefinite </td><td> Dative </td><td> lil</td></tr><tr><td>DeterminatePl </td><td> Indefinite </td><td> Elative </td><td> minn</td></tr><tr><td>DeterminatePl </td><td> Indefinite </td><td> Equative </td><td> bħal</td></tr><tr><td>DeterminatePl </td><td> Indefinite </td><td> Genitive </td><td> ta'</td></tr><tr><td>DeterminatePl </td><td> Indefinite </td><td> Inessive </td><td> fi</td></tr><tr><td>DeterminatePl </td><td> Indefinite </td><td> Instrumental </td><td> bi</td></tr><tr><td>DeterminatePl </td><td> Indefinite </td><td> Lative </td><td> sa</td></tr><tr><td>DeterminatePl </td><td> Indefinite </td><td> Nominative </td><td> []</td></tr><tr><td>CollectivePl </td><td> Definite </td><td> Benefactive </td><td> []</td></tr><tr><td>CollectivePl </td><td> Definite </td><td> Comitative </td><td> []</td></tr><tr><td>CollectivePl </td><td> Definite </td><td> Dative </td><td> []</td></tr><tr><td>CollectivePl </td><td> Definite </td><td> Elative </td><td> []</td></tr><tr><td>CollectivePl </td><td> Definite </td><td> Equative </td><td> []</td></tr><tr><td>CollectivePl </td><td> Definite </td><td> Genitive </td><td> []</td></tr><tr><td>CollectivePl </td><td> Definite </td><td> Inessive </td><td> []</td></tr><tr><td>CollectivePl </td><td> Definite </td><td> Instrumental </td><td> []</td></tr><tr><td>CollectivePl </td><td> Definite </td><td> Lative </td><td> []</td></tr><tr><td>CollectivePl </td><td> Definite </td><td> Nominative </td><td> []</td></tr><tr><td>CollectivePl </td><td> Indefinite </td><td> Benefactive </td><td> għal</td></tr><tr><td>CollectivePl </td><td> Indefinite </td><td> Comitative </td><td> ma'</td></tr><tr><td>CollectivePl </td><td> Indefinite </td><td> Dative </td><td> lil</td></tr><tr><td>CollectivePl </td><td> Indefinite </td><td> Elative </td><td> minn</td></tr><tr><td>CollectivePl </td><td> Indefinite </td><td> Equative </td><td> bħal</td></tr><tr><td>CollectivePl </td><td> Indefinite </td><td> Genitive </td><td> ta'</td></tr><tr><td>CollectivePl </td><td> Indefinite </td><td> Inessive </td><td> fi</td></tr><tr><td>CollectivePl </td><td> Indefinite </td><td> Instrumental </td><td> bi</td></tr><tr><td>CollectivePl </td><td> Indefinite </td><td> Lative </td><td> sa</td></tr><tr><td>CollectivePl </td><td> Indefinite </td><td> Nominative </td><td> []</td></tr><tr><td>Masc</td></tr><tr class="separator"><td colspan="100%">&nbsp;</td></td><tr><td>Singulative </td><td> Definite </td><td> Benefactive </td><td> []</td></tr><tr><td>Singulative </td><td> Definite </td><td> Comitative </td><td> []</td></tr><tr><td>Singulative </td><td> Definite </td><td> Dative </td><td> []</td></tr><tr><td>Singulative </td><td> Definite </td><td> Elative </td><td> []</td></tr><tr><td>Singulative </td><td> Definite </td><td> Equative </td><td> []</td></tr><tr><td>Singulative </td><td> Definite </td><td> Genitive </td><td> []</td></tr><tr><td>Singulative </td><td> Definite </td><td> Inessive </td><td> []</td></tr><tr><td>Singulative </td><td> Definite </td><td> Instrumental </td><td> []</td></tr><tr><td>Singulative </td><td> Definite </td><td> Lative </td><td> []</td></tr><tr><td>Singulative </td><td> Definite </td><td> Nominative </td><td> il-ħu</td></tr><tr><td>Singulative </td><td> Indefinite </td><td> Benefactive </td><td> għal ħu</td></tr><tr><td>Singulative </td><td> Indefinite </td><td> Comitative </td><td> ma' ħu</td></tr><tr><td>Singulative </td><td> Indefinite </td><td> Dative </td><td> lil ħu</td></tr><tr><td>Singulative </td><td> Indefinite </td><td> Elative </td><td> minn ħu</td></tr><tr><td>Singulative </td><td> Indefinite </td><td> Equative </td><td> bħal ħu</td></tr><tr><td>Singulative </td><td> Indefinite </td><td> Genitive </td><td> ta' ħu</td></tr><tr><td>Singulative </td><td> Indefinite </td><td> Inessive </td><td> f'ħu</td></tr><tr><td>Singulative </td><td> Indefinite </td><td> Instrumental </td><td> b'ħu</td></tr><tr><td>Singulative </td><td> Indefinite </td><td> Lative </td><td> sa ħu</td></tr><tr><td>Singulative </td><td> Indefinite </td><td> Nominative </td><td> ħu</td></tr><tr><td>Dual </td><td> Definite </td><td> Benefactive </td><td> []</td></tr><tr><td>Dual </td><td> Definite </td><td> Comitative </td><td> []</td></tr><tr><td>Dual </td><td> Definite </td><td> Dative </td><td> []</td></tr><tr><td>Dual </td><td> Definite </td><td> Elative </td><td> []</td></tr><tr><td>Dual </td><td> Definite </td><td> Equative </td><td> []</td></tr><tr><td>Dual </td><td> Definite </td><td> Genitive </td><td> []</td></tr><tr><td>Dual </td><td> Definite </td><td> Inessive </td><td> []</td></tr><tr><td>Dual </td><td> Definite </td><td> Instrumental </td><td> []</td></tr><tr><td>Dual </td><td> Definite </td><td> Lative </td><td> []</td></tr><tr><td>Dual </td><td> Definite </td><td> Nominative </td><td> []</td></tr><tr><td>Dual </td><td> Indefinite </td><td> Benefactive </td><td> għal</td></tr><tr><td>Dual </td><td> Indefinite </td><td> Comitative </td><td> ma'</td></tr><tr><td>Dual </td><td> Indefinite </td><td> Dative </td><td> lil</td></tr><tr><td>Dual </td><td> Indefinite </td><td> Elative </td><td> minn</td></tr><tr><td>Dual </td><td> Indefinite </td><td> Equative </td><td> bħal</td></tr><tr><td>Dual </td><td> Indefinite </td><td> Genitive </td><td> ta'</td></tr><tr><td>Dual </td><td> Indefinite </td><td> Inessive </td><td> fi</td></tr><tr><td>Dual </td><td> Indefinite </td><td> Instrumental </td><td> bi</td></tr><tr><td>Dual </td><td> Indefinite </td><td> Lative </td><td> sa</td></tr><tr><td>Dual </td><td> Indefinite </td><td> Nominative </td><td> []</td></tr><tr><td>Plural </td><td> Definite </td><td> Benefactive </td><td> []</td></tr><tr><td>Plural </td><td> Definite </td><td> Comitative </td><td> []</td></tr><tr><td>Plural </td><td> Definite </td><td> Dative </td><td> []</td></tr><tr><td>Plural </td><td> Definite </td><td> Elative </td><td> []</td></tr><tr><td>Plural </td><td> Definite </td><td> Equative </td><td> []</td></tr><tr><td>Plural </td><td> Definite </td><td> Genitive </td><td> []</td></tr><tr><td>Plural </td><td> Definite </td><td> Inessive </td><td> []</td></tr><tr><td>Plural </td><td> Definite </td><td> Instrumental </td><td> []</td></tr><tr><td>Plural </td><td> Definite </td><td> Lative </td><td> []</td></tr><tr><td>Plural </td><td> Definite </td><td> Nominative </td><td> il-ħui</td></tr><tr><td>Plural </td><td> Indefinite </td><td> Benefactive </td><td> għal ħui</td></tr><tr><td>Plural </td><td> Indefinite </td><td> Comitative </td><td> ma' ħui</td></tr><tr><td>Plural </td><td> Indefinite </td><td> Dative </td><td> lil ħui</td></tr><tr><td>Plural </td><td> Indefinite </td><td> Elative </td><td> minn ħui</td></tr><tr><td>Plural </td><td> Indefinite </td><td> Equative </td><td> bħal ħui</td></tr><tr><td>Plural </td><td> Indefinite </td><td> Genitive </td><td> ta' ħui</td></tr><tr><td>Plural </td><td> Indefinite </td><td> Inessive </td><td> f'ħui</td></tr><tr><td>Plural </td><td> Indefinite </td><td> Instrumental </td><td> b'ħui</td></tr><tr><td>Plural </td><td> Indefinite </td><td> Lative </td><td> sa ħui</td></tr><tr><td>Plural </td><td> Indefinite </td><td> Nominative </td><td> ħui</td></tr><tr><td>DeterminatePl </td><td> Definite </td><td> Benefactive </td><td> []</td></tr><tr><td>DeterminatePl </td><td> Definite </td><td> Comitative </td><td> []</td></tr><tr><td>DeterminatePl </td><td> Definite </td><td> Dative </td><td> []</td></tr><tr><td>DeterminatePl </td><td> Definite </td><td> Elative </td><td> []</td></tr><tr><td>DeterminatePl </td><td> Definite </td><td> Equative </td><td> []</td></tr><tr><td>DeterminatePl </td><td> Definite </td><td> Genitive </td><td> []</td></tr><tr><td>DeterminatePl </td><td> Definite </td><td> Inessive </td><td> []</td></tr><tr><td>DeterminatePl </td><td> Definite </td><td> Instrumental </td><td> []</td></tr><tr><td>DeterminatePl </td><td> Definite </td><td> Lative </td><td> []</td></tr><tr><td>DeterminatePl </td><td> Definite </td><td> Nominative </td><td> []</td></tr><tr><td>DeterminatePl </td><td> Indefinite </td><td> Benefactive </td><td> għal</td></tr><tr><td>DeterminatePl </td><td> Indefinite </td><td> Comitative </td><td> ma'</td></tr><tr><td>DeterminatePl </td><td> Indefinite </td><td> Dative </td><td> lil</td></tr><tr><td>DeterminatePl </td><td> Indefinite </td><td> Elative </td><td> minn</td></tr><tr><td>DeterminatePl </td><td> Indefinite </td><td> Equative </td><td> bħal</td></tr><tr><td>DeterminatePl </td><td> Indefinite </td><td> Genitive </td><td> ta'</td></tr><tr><td>DeterminatePl </td><td> Indefinite </td><td> Inessive </td><td> fi</td></tr><tr><td>DeterminatePl </td><td> Indefinite </td><td> Instrumental </td><td> bi</td></tr><tr><td>DeterminatePl </td><td> Indefinite </td><td> Lative </td><td> sa</td></tr><tr><td>DeterminatePl </td><td> Indefinite </td><td> Nominative </td><td> []</td></tr><tr><td>CollectivePl </td><td> Definite </td><td> Benefactive </td><td> []</td></tr><tr><td>CollectivePl </td><td> Definite </td><td> Comitative </td><td> []</td></tr><tr><td>CollectivePl </td><td> Definite </td><td> Dative </td><td> []</td></tr><tr><td>CollectivePl </td><td> Definite </td><td> Elative </td><td> []</td></tr><tr><td>CollectivePl </td><td> Definite </td><td> Equative </td><td> []</td></tr><tr><td>CollectivePl </td><td> Definite </td><td> Genitive </td><td> []</td></tr><tr><td>CollectivePl </td><td> Definite </td><td> Inessive </td><td> []</td></tr><tr><td>CollectivePl </td><td> Definite </td><td> Instrumental </td><td> []</td></tr><tr><td>CollectivePl </td><td> Definite </td><td> Lative </td><td> []</td></tr><tr><td>CollectivePl </td><td> Definite </td><td> Nominative </td><td> []</td></tr><tr><td>CollectivePl </td><td> Indefinite </td><td> Benefactive </td><td> għal</td></tr><tr><td>CollectivePl </td><td> Indefinite </td><td> Comitative </td><td> ma'</td></tr><tr><td>CollectivePl </td><td> Indefinite </td><td> Dative </td><td> lil</td></tr><tr><td>CollectivePl </td><td> Indefinite </td><td> Elative </td><td> minn</td></tr><tr><td>CollectivePl </td><td> Indefinite </td><td> Equative </td><td> bħal</td></tr><tr><td>CollectivePl </td><td> Indefinite </td><td> Genitive </td><td> ta'</td></tr><tr><td>CollectivePl </td><td> Indefinite </td><td> Inessive </td><td> fi</td></tr><tr><td>CollectivePl </td><td> Indefinite </td><td> Instrumental </td><td> bi</td></tr><tr><td>CollectivePl </td><td> Indefinite </td><td> Lative </td><td> sa</td></tr><tr><td>CollectivePl </td><td> Indefinite </td><td> Nominative </td><td> []</td></tr><tr><td>Masc</td></tr><tr class="separator"><td colspan="100%">&nbsp;</td></td><tr><td>Singulative </td><td> Definite </td><td> Benefactive </td><td> []</td></tr><tr><td>Singulative </td><td> Definite </td><td> Comitative </td><td> []</td></tr><tr><td>Singulative </td><td> Definite </td><td> Dative </td><td> []</td></tr><tr><td>Singulative </td><td> Definite </td><td> Elative </td><td> []</td></tr><tr><td>Singulative </td><td> Definite </td><td> Equative </td><td> []</td></tr><tr><td>Singulative </td><td> Definite </td><td> Genitive </td><td> []</td></tr><tr><td>Singulative </td><td> Definite </td><td> Inessive </td><td> []</td></tr><tr><td>Singulative </td><td> Definite </td><td> Instrumental </td><td> []</td></tr><tr><td>Singulative </td><td> Definite </td><td> Lative </td><td> []</td></tr><tr><td>Singulative </td><td> Definite </td><td> Nominative </td><td> il-butir</td></tr><tr><td>Singulative </td><td> Indefinite </td><td> Benefactive </td><td> għal butir</td></tr><tr><td>Singulative </td><td> Indefinite </td><td> Comitative </td><td> ma' butir</td></tr><tr><td>Singulative </td><td> Indefinite </td><td> Dative </td><td> lil butir</td></tr><tr><td>Singulative </td><td> Indefinite </td><td> Elative </td><td> minn butir</td></tr><tr><td>Singulative </td><td> Indefinite </td><td> Equative </td><td> bħal butir</td></tr><tr><td>Singulative </td><td> Indefinite </td><td> Genitive </td><td> ta' butir</td></tr><tr><td>Singulative </td><td> Indefinite </td><td> Inessive </td><td> f'butir</td></tr><tr><td>Singulative </td><td> Indefinite </td><td> Instrumental </td><td> bi butir</td></tr><tr><td>Singulative </td><td> Indefinite </td><td> Lative </td><td> sa butir</td></tr><tr><td>Singulative </td><td> Indefinite </td><td> Nominative </td><td> butir</td></tr><tr><td>Dual </td><td> Definite </td><td> Benefactive </td><td> []</td></tr><tr><td>Dual </td><td> Definite </td><td> Comitative </td><td> []</td></tr><tr><td>Dual </td><td> Definite </td><td> Dative </td><td> []</td></tr><tr><td>Dual </td><td> Definite </td><td> Elative </td><td> []</td></tr><tr><td>Dual </td><td> Definite </td><td> Equative </td><td> []</td></tr><tr><td>Dual </td><td> Definite </td><td> Genitive </td><td> []</td></tr><tr><td>Dual </td><td> Definite </td><td> Inessive </td><td> []</td></tr><tr><td>Dual </td><td> Definite </td><td> Instrumental </td><td> []</td></tr><tr><td>Dual </td><td> Definite </td><td> Lative </td><td> []</td></tr><tr><td>Dual </td><td> Definite </td><td> Nominative </td><td> []</td></tr><tr><td>Dual </td><td> Indefinite </td><td> Benefactive </td><td> għal</td></tr><tr><td>Dual </td><td> Indefinite </td><td> Comitative </td><td> ma'</td></tr><tr><td>Dual </td><td> Indefinite </td><td> Dative </td><td> lil</td></tr><tr><td>Dual </td><td> Indefinite </td><td> Elative </td><td> minn</td></tr><tr><td>Dual </td><td> Indefinite </td><td> Equative </td><td> bħal</td></tr><tr><td>Dual </td><td> Indefinite </td><td> Genitive </td><td> ta'</td></tr><tr><td>Dual </td><td> Indefinite </td><td> Inessive </td><td> fi</td></tr><tr><td>Dual </td><td> Indefinite </td><td> Instrumental </td><td> bi</td></tr><tr><td>Dual </td><td> Indefinite </td><td> Lative </td><td> sa</td></tr><tr><td>Dual </td><td> Indefinite </td><td> Nominative </td><td> []</td></tr><tr><td>Plural </td><td> Definite </td><td> Benefactive </td><td> []</td></tr><tr><td>Plural </td><td> Definite </td><td> Comitative </td><td> []</td></tr><tr><td>Plural </td><td> Definite </td><td> Dative </td><td> []</td></tr><tr><td>Plural </td><td> Definite </td><td> Elative </td><td> []</td></tr><tr><td>Plural </td><td> Definite </td><td> Equative </td><td> []</td></tr><tr><td>Plural </td><td> Definite </td><td> Genitive </td><td> []</td></tr><tr><td>Plural </td><td> Definite </td><td> Inessive </td><td> []</td></tr><tr><td>Plural </td><td> Definite </td><td> Instrumental </td><td> []</td></tr><tr><td>Plural </td><td> Definite </td><td> Lative </td><td> []</td></tr><tr><td>Plural </td><td> Definite </td><td> Nominative </td><td> il-butiri</td></tr><tr><td>Plural </td><td> Indefinite </td><td> Benefactive </td><td> għal butiri</td></tr><tr><td>Plural </td><td> Indefinite </td><td> Comitative </td><td> ma' butiri</td></tr><tr><td>Plural </td><td> Indefinite </td><td> Dative </td><td> lil butiri</td></tr><tr><td>Plural </td><td> Indefinite </td><td> Elative </td><td> minn butiri</td></tr><tr><td>Plural </td><td> Indefinite </td><td> Equative </td><td> bħal butiri</td></tr><tr><td>Plural </td><td> Indefinite </td><td> Genitive </td><td> ta' butiri</td></tr><tr><td>Plural </td><td> Indefinite </td><td> Inessive </td><td> f'butiri</td></tr><tr><td>Plural </td><td> Indefinite </td><td> Instrumental </td><td> bi butiri</td></tr><tr><td>Plural </td><td> Indefinite </td><td> Lative </td><td> sa butiri</td></tr><tr><td>Plural </td><td> Indefinite </td><td> Nominative </td><td> butiri</td></tr><tr><td>DeterminatePl </td><td> Definite </td><td> Benefactive </td><td> []</td></tr><tr><td>DeterminatePl </td><td> Definite </td><td> Comitative </td><td> []</td></tr><tr><td>DeterminatePl </td><td> Definite </td><td> Dative </td><td> []</td></tr><tr><td>DeterminatePl </td><td> Definite </td><td> Elative </td><td> []</td></tr><tr><td>DeterminatePl </td><td> Definite </td><td> Equative </td><td> []</td></tr><tr><td>DeterminatePl </td><td> Definite </td><td> Genitive </td><td> []</td></tr><tr><td>DeterminatePl </td><td> Definite </td><td> Inessive </td><td> []</td></tr><tr><td>DeterminatePl </td><td> Definite </td><td> Instrumental </td><td> []</td></tr><tr><td>DeterminatePl </td><td> Definite </td><td> Lative </td><td> []</td></tr><tr><td>DeterminatePl </td><td> Definite </td><td> Nominative </td><td> []</td></tr><tr><td>DeterminatePl </td><td> Indefinite </td><td> Benefactive </td><td> għal</td></tr><tr><td>DeterminatePl </td><td> Indefinite </td><td> Comitative </td><td> ma'</td></tr><tr><td>DeterminatePl </td><td> Indefinite </td><td> Dative </td><td> lil</td></tr><tr><td>DeterminatePl </td><td> Indefinite </td><td> Elative </td><td> minn</td></tr><tr><td>DeterminatePl </td><td> Indefinite </td><td> Equative </td><td> bħal</td></tr><tr><td>DeterminatePl </td><td> Indefinite </td><td> Genitive </td><td> ta'</td></tr><tr><td>DeterminatePl </td><td> Indefinite </td><td> Inessive </td><td> fi</td></tr><tr><td>DeterminatePl </td><td> Indefinite </td><td> Instrumental </td><td> bi</td></tr><tr><td>DeterminatePl </td><td> Indefinite </td><td> Lative </td><td> sa</td></tr><tr><td>DeterminatePl </td><td> Indefinite </td><td> Nominative </td><td> []</td></tr><tr><td>CollectivePl </td><td> Definite </td><td> Benefactive </td><td> []</td></tr><tr><td>CollectivePl </td><td> Definite </td><td> Comitative </td><td> []</td></tr><tr><td>CollectivePl </td><td> Definite </td><td> Dative </td><td> []</td></tr><tr><td>CollectivePl </td><td> Definite </td><td> Elative </td><td> []</td></tr><tr><td>CollectivePl </td><td> Definite </td><td> Equative </td><td> []</td></tr><tr><td>CollectivePl </td><td> Definite </td><td> Genitive </td><td> []</td></tr><tr><td>CollectivePl </td><td> Definite </td><td> Inessive </td><td> []</td></tr><tr><td>CollectivePl </td><td> Definite </td><td> Instrumental </td><td> []</td></tr><tr><td>CollectivePl </td><td> Definite </td><td> Lative </td><td> []</td></tr><tr><td>CollectivePl </td><td> Definite </td><td> Nominative </td><td> []</td></tr><tr><td>CollectivePl </td><td> Indefinite </td><td> Benefactive </td><td> għal</td></tr><tr><td>CollectivePl </td><td> Indefinite </td><td> Comitative </td><td> ma'</td></tr><tr><td>CollectivePl </td><td> Indefinite </td><td> Dative </td><td> lil</td></tr><tr><td>CollectivePl </td><td> Indefinite </td><td> Elative </td><td> minn</td></tr><tr><td>CollectivePl </td><td> Indefinite </td><td> Equative </td><td> bħal</td></tr><tr><td>CollectivePl </td><td> Indefinite </td><td> Genitive </td><td> ta'</td></tr><tr><td>CollectivePl </td><td> Indefinite </td><td> Inessive </td><td> fi</td></tr><tr><td>CollectivePl </td><td> Indefinite </td><td> Instrumental </td><td> bi</td></tr><tr><td>CollectivePl </td><td> Indefinite </td><td> Lative </td><td> sa</td></tr><tr><td>CollectivePl </td><td> Indefinite </td><td> Nominative </td><td> []</td></tr><tr><td>Masc</td></tr><tr class="separator"><td colspan="100%">&nbsp;</td></td><tr><td>Singulative </td><td> Definite </td><td> Benefactive </td><td> []</td></tr><tr><td>Singulative </td><td> Definite </td><td> Comitative </td><td> []</td></tr><tr><td>Singulative </td><td> Definite </td><td> Dative </td><td> []</td></tr><tr><td>Singulative </td><td> Definite </td><td> Elative </td><td> []</td></tr><tr><td>Singulative </td><td> Definite </td><td> Equative </td><td> []</td></tr><tr><td>Singulative </td><td> Definite </td><td> Genitive </td><td> []</td></tr><tr><td>Singulative </td><td> Definite </td><td> Inessive </td><td> []</td></tr><tr><td>Singulative </td><td> Definite </td><td> Instrumental </td><td> []</td></tr><tr><td>Singulative </td><td> Definite </td><td> Lative </td><td> []</td></tr><tr><td>Singulative </td><td> Definite </td><td> Nominative </td><td> il-kamera</td></tr><tr><td>Singulative </td><td> Indefinite </td><td> Benefactive </td><td> għal kamera</td></tr><tr><td>Singulative </td><td> Indefinite </td><td> Comitative </td><td> ma' kamera</td></tr><tr><td>Singulative </td><td> Indefinite </td><td> Dative </td><td> lil kamera</td></tr><tr><td>Singulative </td><td> Indefinite </td><td> Elative </td><td> minn kamera</td></tr><tr><td>Singulative </td><td> Indefinite </td><td> Equative </td><td> bħal kamera</td></tr><tr><td>Singulative </td><td> Indefinite </td><td> Genitive </td><td> ta' kamera</td></tr><tr><td>Singulative </td><td> Indefinite </td><td> Inessive </td><td> f'kamera</td></tr><tr><td>Singulative </td><td> Indefinite </td><td> Instrumental </td><td> b'kamera</td></tr><tr><td>Singulative </td><td> Indefinite </td><td> Lative </td><td> sa kamera</td></tr><tr><td>Singulative </td><td> Indefinite </td><td> Nominative </td><td> kamera</td></tr><tr><td>Dual </td><td> Definite </td><td> Benefactive </td><td> []</td></tr><tr><td>Dual </td><td> Definite </td><td> Comitative </td><td> []</td></tr><tr><td>Dual </td><td> Definite </td><td> Dative </td><td> []</td></tr><tr><td>Dual </td><td> Definite </td><td> Elative </td><td> []</td></tr><tr><td>Dual </td><td> Definite </td><td> Equative </td><td> []</td></tr><tr><td>Dual </td><td> Definite </td><td> Genitive </td><td> []</td></tr><tr><td>Dual </td><td> Definite </td><td> Inessive </td><td> []</td></tr><tr><td>Dual </td><td> Definite </td><td> Instrumental </td><td> []</td></tr><tr><td>Dual </td><td> Definite </td><td> Lative </td><td> []</td></tr><tr><td>Dual </td><td> Definite </td><td> Nominative </td><td> []</td></tr><tr><td>Dual </td><td> Indefinite </td><td> Benefactive </td><td> għal</td></tr><tr><td>Dual </td><td> Indefinite </td><td> Comitative </td><td> ma'</td></tr><tr><td>Dual </td><td> Indefinite </td><td> Dative </td><td> lil</td></tr><tr><td>Dual </td><td> Indefinite </td><td> Elative </td><td> minn</td></tr><tr><td>Dual </td><td> Indefinite </td><td> Equative </td><td> bħal</td></tr><tr><td>Dual </td><td> Indefinite </td><td> Genitive </td><td> ta'</td></tr><tr><td>Dual </td><td> Indefinite </td><td> Inessive </td><td> fi</td></tr><tr><td>Dual </td><td> Indefinite </td><td> Instrumental </td><td> bi</td></tr><tr><td>Dual </td><td> Indefinite </td><td> Lative </td><td> sa</td></tr><tr><td>Dual </td><td> Indefinite </td><td> Nominative </td><td> []</td></tr><tr><td>Plural </td><td> Definite </td><td> Benefactive </td><td> []</td></tr><tr><td>Plural </td><td> Definite </td><td> Comitative </td><td> []</td></tr><tr><td>Plural </td><td> Definite </td><td> Dative </td><td> []</td></tr><tr><td>Plural </td><td> Definite </td><td> Elative </td><td> []</td></tr><tr><td>Plural </td><td> Definite </td><td> Equative </td><td> []</td></tr><tr><td>Plural </td><td> Definite </td><td> Genitive </td><td> []</td></tr><tr><td>Plural </td><td> Definite </td><td> Inessive </td><td> []</td></tr><tr><td>Plural </td><td> Definite </td><td> Instrumental </td><td> []</td></tr><tr><td>Plural </td><td> Definite </td><td> Lative </td><td> []</td></tr><tr><td>Plural </td><td> Definite </td><td> Nominative </td><td> il-kameriet</td></tr><tr><td>Plural </td><td> Indefinite </td><td> Benefactive </td><td> għal kameriet</td></tr><tr><td>Plural </td><td> Indefinite </td><td> Comitative </td><td> ma' kameriet</td></tr><tr><td>Plural </td><td> Indefinite </td><td> Dative </td><td> lil kameriet</td></tr><tr><td>Plural </td><td> Indefinite </td><td> Elative </td><td> minn kameriet</td></tr><tr><td>Plural </td><td> Indefinite </td><td> Equative </td><td> bħal kameriet</td></tr><tr><td>Plural </td><td> Indefinite </td><td> Genitive </td><td> ta' kameriet</td></tr><tr><td>Plural </td><td> Indefinite </td><td> Inessive </td><td> f'kameriet</td></tr><tr><td>Plural </td><td> Indefinite </td><td> Instrumental </td><td> b'kameriet</td></tr><tr><td>Plural </td><td> Indefinite </td><td> Lative </td><td> sa kameriet</td></tr><tr><td>Plural </td><td> Indefinite </td><td> Nominative </td><td> kameriet</td></tr><tr><td>DeterminatePl </td><td> Definite </td><td> Benefactive </td><td> []</td></tr><tr><td>DeterminatePl </td><td> Definite </td><td> Comitative </td><td> []</td></tr><tr><td>DeterminatePl </td><td> Definite </td><td> Dative </td><td> []</td></tr><tr><td>DeterminatePl </td><td> Definite </td><td> Elative </td><td> []</td></tr><tr><td>DeterminatePl </td><td> Definite </td><td> Equative </td><td> []</td></tr><tr><td>DeterminatePl </td><td> Definite </td><td> Genitive </td><td> []</td></tr><tr><td>DeterminatePl </td><td> Definite </td><td> Inessive </td><td> []</td></tr><tr><td>DeterminatePl </td><td> Definite </td><td> Instrumental </td><td> []</td></tr><tr><td>DeterminatePl </td><td> Definite </td><td> Lative </td><td> []</td></tr><tr><td>DeterminatePl </td><td> Definite </td><td> Nominative </td><td> []</td></tr><tr><td>DeterminatePl </td><td> Indefinite </td><td> Benefactive </td><td> għal</td></tr><tr><td>DeterminatePl </td><td> Indefinite </td><td> Comitative </td><td> ma'</td></tr><tr><td>DeterminatePl </td><td> Indefinite </td><td> Dative </td><td> lil</td></tr><tr><td>DeterminatePl </td><td> Indefinite </td><td> Elative </td><td> minn</td></tr><tr><td>DeterminatePl </td><td> Indefinite </td><td> Equative </td><td> bħal</td></tr><tr><td>DeterminatePl </td><td> Indefinite </td><td> Genitive </td><td> ta'</td></tr><tr><td>DeterminatePl </td><td> Indefinite </td><td> Inessive </td><td> fi</td></tr><tr><td>DeterminatePl </td><td> Indefinite </td><td> Instrumental </td><td> bi</td></tr><tr><td>DeterminatePl </td><td> Indefinite </td><td> Lative </td><td> sa</td></tr><tr><td>DeterminatePl </td><td> Indefinite </td><td> Nominative </td><td> []</td></tr><tr><td>CollectivePl </td><td> Definite </td><td> Benefactive </td><td> []</td></tr><tr><td>CollectivePl </td><td> Definite </td><td> Comitative </td><td> []</td></tr><tr><td>CollectivePl </td><td> Definite </td><td> Dative </td><td> []</td></tr><tr><td>CollectivePl </td><td> Definite </td><td> Elative </td><td> []</td></tr><tr><td>CollectivePl </td><td> Definite </td><td> Equative </td><td> []</td></tr><tr><td>CollectivePl </td><td> Definite </td><td> Genitive </td><td> []</td></tr><tr><td>CollectivePl </td><td> Definite </td><td> Inessive </td><td> []</td></tr><tr><td>CollectivePl </td><td> Definite </td><td> Instrumental </td><td> []</td></tr><tr><td>CollectivePl </td><td> Definite </td><td> Lative </td><td> []</td></tr><tr><td>CollectivePl </td><td> Definite </td><td> Nominative </td><td> []</td></tr><tr><td>CollectivePl </td><td> Indefinite </td><td> Benefactive </td><td> għal</td></tr><tr><td>CollectivePl </td><td> Indefinite </td><td> Comitative </td><td> ma'</td></tr><tr><td>CollectivePl </td><td> Indefinite </td><td> Dative </td><td> lil</td></tr><tr><td>CollectivePl </td><td> Indefinite </td><td> Elative </td><td> minn</td></tr><tr><td>CollectivePl </td><td> Indefinite </td><td> Equative </td><td> bħal</td></tr><tr><td>CollectivePl </td><td> Indefinite </td><td> Genitive </td><td> ta'</td></tr><tr><td>CollectivePl </td><td> Indefinite </td><td> Inessive </td><td> fi</td></tr><tr><td>CollectivePl </td><td> Indefinite </td><td> Instrumental </td><td> bi</td></tr><tr><td>CollectivePl </td><td> Indefinite </td><td> Lative </td><td> sa</td></tr><tr><td>CollectivePl </td><td> Indefinite </td><td> Nominative </td><td> []</td></tr><tr><td>Fem</td></tr><tr class="separator"><td colspan="100%">&nbsp;</td></td><tr><td>Singulative </td><td> Definite </td><td> Benefactive </td><td> []</td></tr><tr><td>Singulative </td><td> Definite </td><td> Comitative </td><td> []</td></tr><tr><td>Singulative </td><td> Definite </td><td> Dative </td><td> []</td></tr><tr><td>Singulative </td><td> Definite </td><td> Elative </td><td> []</td></tr><tr><td>Singulative </td><td> Definite </td><td> Equative </td><td> []</td></tr><tr><td>Singulative </td><td> Definite </td><td> Genitive </td><td> []</td></tr><tr><td>Singulative </td><td> Definite </td><td> Inessive </td><td> []</td></tr><tr><td>Singulative </td><td> Definite </td><td> Instrumental </td><td> []</td></tr><tr><td>Singulative </td><td> Definite </td><td> Lative </td><td> []</td></tr><tr><td>Singulative </td><td> Definite </td><td> Nominative </td><td> il-beritta</td></tr><tr><td>Singulative </td><td> Indefinite </td><td> Benefactive </td><td> għal beritta</td></tr><tr><td>Singulative </td><td> Indefinite </td><td> Comitative </td><td> ma' beritta</td></tr><tr><td>Singulative </td><td> Indefinite </td><td> Dative </td><td> lil beritta</td></tr><tr><td>Singulative </td><td> Indefinite </td><td> Elative </td><td> minn beritta</td></tr><tr><td>Singulative </td><td> Indefinite </td><td> Equative </td><td> bħal beritta</td></tr><tr><td>Singulative </td><td> Indefinite </td><td> Genitive </td><td> ta' beritta</td></tr><tr><td>Singulative </td><td> Indefinite </td><td> Inessive </td><td> f'beritta</td></tr><tr><td>Singulative </td><td> Indefinite </td><td> Instrumental </td><td> bi beritta</td></tr><tr><td>Singulative </td><td> Indefinite </td><td> Lative </td><td> sa beritta</td></tr><tr><td>Singulative </td><td> Indefinite </td><td> Nominative </td><td> beritta</td></tr><tr><td>Dual </td><td> Definite </td><td> Benefactive </td><td> []</td></tr><tr><td>Dual </td><td> Definite </td><td> Comitative </td><td> []</td></tr><tr><td>Dual </td><td> Definite </td><td> Dative </td><td> []</td></tr><tr><td>Dual </td><td> Definite </td><td> Elative </td><td> []</td></tr><tr><td>Dual </td><td> Definite </td><td> Equative </td><td> []</td></tr><tr><td>Dual </td><td> Definite </td><td> Genitive </td><td> []</td></tr><tr><td>Dual </td><td> Definite </td><td> Inessive </td><td> []</td></tr><tr><td>Dual </td><td> Definite </td><td> Instrumental </td><td> []</td></tr><tr><td>Dual </td><td> Definite </td><td> Lative </td><td> []</td></tr><tr><td>Dual </td><td> Definite </td><td> Nominative </td><td> []</td></tr><tr><td>Dual </td><td> Indefinite </td><td> Benefactive </td><td> għal</td></tr><tr><td>Dual </td><td> Indefinite </td><td> Comitative </td><td> ma'</td></tr><tr><td>Dual </td><td> Indefinite </td><td> Dative </td><td> lil</td></tr><tr><td>Dual </td><td> Indefinite </td><td> Elative </td><td> minn</td></tr><tr><td>Dual </td><td> Indefinite </td><td> Equative </td><td> bħal</td></tr><tr><td>Dual </td><td> Indefinite </td><td> Genitive </td><td> ta'</td></tr><tr><td>Dual </td><td> Indefinite </td><td> Inessive </td><td> fi</td></tr><tr><td>Dual </td><td> Indefinite </td><td> Instrumental </td><td> bi</td></tr><tr><td>Dual </td><td> Indefinite </td><td> Lative </td><td> sa</td></tr><tr><td>Dual </td><td> Indefinite </td><td> Nominative </td><td> []</td></tr><tr><td>Plural </td><td> Definite </td><td> Benefactive </td><td> []</td></tr><tr><td>Plural </td><td> Definite </td><td> Comitative </td><td> []</td></tr><tr><td>Plural </td><td> Definite </td><td> Dative </td><td> []</td></tr><tr><td>Plural </td><td> Definite </td><td> Elative </td><td> []</td></tr><tr><td>Plural </td><td> Definite </td><td> Equative </td><td> []</td></tr><tr><td>Plural </td><td> Definite </td><td> Genitive </td><td> []</td></tr><tr><td>Plural </td><td> Definite </td><td> Inessive </td><td> []</td></tr><tr><td>Plural </td><td> Definite </td><td> Instrumental </td><td> []</td></tr><tr><td>Plural </td><td> Definite </td><td> Lative </td><td> []</td></tr><tr><td>Plural </td><td> Definite </td><td> Nominative </td><td> il-berittiet</td></tr><tr><td>Plural </td><td> Indefinite </td><td> Benefactive </td><td> għal berittiet</td></tr><tr><td>Plural </td><td> Indefinite </td><td> Comitative </td><td> ma' berittiet</td></tr><tr><td>Plural </td><td> Indefinite </td><td> Dative </td><td> lil berittiet</td></tr><tr><td>Plural </td><td> Indefinite </td><td> Elative </td><td> minn berittiet</td></tr><tr><td>Plural </td><td> Indefinite </td><td> Equative </td><td> bħal berittiet</td></tr><tr><td>Plural </td><td> Indefinite </td><td> Genitive </td><td> ta' berittiet</td></tr><tr><td>Plural </td><td> Indefinite </td><td> Inessive </td><td> f'berittiet</td></tr><tr><td>Plural </td><td> Indefinite </td><td> Instrumental </td><td> bi berittiet</td></tr><tr><td>Plural </td><td> Indefinite </td><td> Lative </td><td> sa berittiet</td></tr><tr><td>Plural </td><td> Indefinite </td><td> Nominative </td><td> berittiet</td></tr><tr><td>DeterminatePl </td><td> Definite </td><td> Benefactive </td><td> []</td></tr><tr><td>DeterminatePl </td><td> Definite </td><td> Comitative </td><td> []</td></tr><tr><td>DeterminatePl </td><td> Definite </td><td> Dative </td><td> []</td></tr><tr><td>DeterminatePl </td><td> Definite </td><td> Elative </td><td> []</td></tr><tr><td>DeterminatePl </td><td> Definite </td><td> Equative </td><td> []</td></tr><tr><td>DeterminatePl </td><td> Definite </td><td> Genitive </td><td> []</td></tr><tr><td>DeterminatePl </td><td> Definite </td><td> Inessive </td><td> []</td></tr><tr><td>DeterminatePl </td><td> Definite </td><td> Instrumental </td><td> []</td></tr><tr><td>DeterminatePl </td><td> Definite </td><td> Lative </td><td> []</td></tr><tr><td>DeterminatePl </td><td> Definite </td><td> Nominative </td><td> []</td></tr><tr><td>DeterminatePl </td><td> Indefinite </td><td> Benefactive </td><td> għal</td></tr><tr><td>DeterminatePl </td><td> Indefinite </td><td> Comitative </td><td> ma'</td></tr><tr><td>DeterminatePl </td><td> Indefinite </td><td> Dative </td><td> lil</td></tr><tr><td>DeterminatePl </td><td> Indefinite </td><td> Elative </td><td> minn</td></tr><tr><td>DeterminatePl </td><td> Indefinite </td><td> Equative </td><td> bħal</td></tr><tr><td>DeterminatePl </td><td> Indefinite </td><td> Genitive </td><td> ta'</td></tr><tr><td>DeterminatePl </td><td> Indefinite </td><td> Inessive </td><td> fi</td></tr><tr><td>DeterminatePl </td><td> Indefinite </td><td> Instrumental </td><td> bi</td></tr><tr><td>DeterminatePl </td><td> Indefinite </td><td> Lative </td><td> sa</td></tr><tr><td>DeterminatePl </td><td> Indefinite </td><td> Nominative </td><td> []</td></tr><tr><td>CollectivePl </td><td> Definite </td><td> Benefactive </td><td> []</td></tr><tr><td>CollectivePl </td><td> Definite </td><td> Comitative </td><td> []</td></tr><tr><td>CollectivePl </td><td> Definite </td><td> Dative </td><td> []</td></tr><tr><td>CollectivePl </td><td> Definite </td><td> Elative </td><td> []</td></tr><tr><td>CollectivePl </td><td> Definite </td><td> Equative </td><td> []</td></tr><tr><td>CollectivePl </td><td> Definite </td><td> Genitive </td><td> []</td></tr><tr><td>CollectivePl </td><td> Definite </td><td> Inessive </td><td> []</td></tr><tr><td>CollectivePl </td><td> Definite </td><td> Instrumental </td><td> []</td></tr><tr><td>CollectivePl </td><td> Definite </td><td> Lative </td><td> []</td></tr><tr><td>CollectivePl </td><td> Definite </td><td> Nominative </td><td> []</td></tr><tr><td>CollectivePl </td><td> Indefinite </td><td> Benefactive </td><td> għal</td></tr><tr><td>CollectivePl </td><td> Indefinite </td><td> Comitative </td><td> ma'</td></tr><tr><td>CollectivePl </td><td> Indefinite </td><td> Dative </td><td> lil</td></tr><tr><td>CollectivePl </td><td> Indefinite </td><td> Elative </td><td> minn</td></tr><tr><td>CollectivePl </td><td> Indefinite </td><td> Equative </td><td> bħal</td></tr><tr><td>CollectivePl </td><td> Indefinite </td><td> Genitive </td><td> ta'</td></tr><tr><td>CollectivePl </td><td> Indefinite </td><td> Inessive </td><td> fi</td></tr><tr><td>CollectivePl </td><td> Indefinite </td><td> Instrumental </td><td> bi</td></tr><tr><td>CollectivePl </td><td> Indefinite </td><td> Lative </td><td> sa</td></tr><tr><td>CollectivePl </td><td> Indefinite </td><td> Nominative </td><td> []</td></tr><tr><td>Fem</td></tr><tr class="separator"><td colspan="100%">&nbsp;</td></td><tr><td>Singulative </td><td> Definite </td><td> Benefactive </td><td> []</td></tr><tr><td>Singulative </td><td> Definite </td><td> Comitative </td><td> []</td></tr><tr><td>Singulative </td><td> Definite </td><td> Dative </td><td> []</td></tr><tr><td>Singulative </td><td> Definite </td><td> Elative </td><td> []</td></tr><tr><td>Singulative </td><td> Definite </td><td> Equative </td><td> []</td></tr><tr><td>Singulative </td><td> Definite </td><td> Genitive </td><td> []</td></tr><tr><td>Singulative </td><td> Definite </td><td> Inessive </td><td> []</td></tr><tr><td>Singulative </td><td> Definite </td><td> Instrumental </td><td> []</td></tr><tr><td>Singulative </td><td> Definite </td><td> Lative </td><td> []</td></tr><tr><td>Singulative </td><td> Definite </td><td> Nominative </td><td> il-karozza</td></tr><tr><td>Singulative </td><td> Indefinite </td><td> Benefactive </td><td> għal karozza</td></tr><tr><td>Singulative </td><td> Indefinite </td><td> Comitative </td><td> ma' karozza</td></tr><tr><td>Singulative </td><td> Indefinite </td><td> Dative </td><td> lil karozza</td></tr><tr><td>Singulative </td><td> Indefinite </td><td> Elative </td><td> minn karozza</td></tr><tr><td>Singulative </td><td> Indefinite </td><td> Equative </td><td> bħal karozza</td></tr><tr><td>Singulative </td><td> Indefinite </td><td> Genitive </td><td> ta' karozza</td></tr><tr><td>Singulative </td><td> Indefinite </td><td> Inessive </td><td> f'karozza</td></tr><tr><td>Singulative </td><td> Indefinite </td><td> Instrumental </td><td> b'karozza</td></tr><tr><td>Singulative </td><td> Indefinite </td><td> Lative </td><td> sa karozza</td></tr><tr><td>Singulative </td><td> Indefinite </td><td> Nominative </td><td> karozza</td></tr><tr><td>Dual </td><td> Definite </td><td> Benefactive </td><td> []</td></tr><tr><td>Dual </td><td> Definite </td><td> Comitative </td><td> []</td></tr><tr><td>Dual </td><td> Definite </td><td> Dative </td><td> []</td></tr><tr><td>Dual </td><td> Definite </td><td> Elative </td><td> []</td></tr><tr><td>Dual </td><td> Definite </td><td> Equative </td><td> []</td></tr><tr><td>Dual </td><td> Definite </td><td> Genitive </td><td> []</td></tr><tr><td>Dual </td><td> Definite </td><td> Inessive </td><td> []</td></tr><tr><td>Dual </td><td> Definite </td><td> Instrumental </td><td> []</td></tr><tr><td>Dual </td><td> Definite </td><td> Lative </td><td> []</td></tr><tr><td>Dual </td><td> Definite </td><td> Nominative </td><td> []</td></tr><tr><td>Dual </td><td> Indefinite </td><td> Benefactive </td><td> għal</td></tr><tr><td>Dual </td><td> Indefinite </td><td> Comitative </td><td> ma'</td></tr><tr><td>Dual </td><td> Indefinite </td><td> Dative </td><td> lil</td></tr><tr><td>Dual </td><td> Indefinite </td><td> Elative </td><td> minn</td></tr><tr><td>Dual </td><td> Indefinite </td><td> Equative </td><td> bħal</td></tr><tr><td>Dual </td><td> Indefinite </td><td> Genitive </td><td> ta'</td></tr><tr><td>Dual </td><td> Indefinite </td><td> Inessive </td><td> fi</td></tr><tr><td>Dual </td><td> Indefinite </td><td> Instrumental </td><td> bi</td></tr><tr><td>Dual </td><td> Indefinite </td><td> Lative </td><td> sa</td></tr><tr><td>Dual </td><td> Indefinite </td><td> Nominative </td><td> []</td></tr><tr><td>Plural </td><td> Definite </td><td> Benefactive </td><td> []</td></tr><tr><td>Plural </td><td> Definite </td><td> Comitative </td><td> []</td></tr><tr><td>Plural </td><td> Definite </td><td> Dative </td><td> []</td></tr><tr><td>Plural </td><td> Definite </td><td> Elative </td><td> []</td></tr><tr><td>Plural </td><td> Definite </td><td> Equative </td><td> []</td></tr><tr><td>Plural </td><td> Definite </td><td> Genitive </td><td> []</td></tr><tr><td>Plural </td><td> Definite </td><td> Inessive </td><td> []</td></tr><tr><td>Plural </td><td> Definite </td><td> Instrumental </td><td> []</td></tr><tr><td>Plural </td><td> Definite </td><td> Lative </td><td> []</td></tr><tr><td>Plural </td><td> Definite </td><td> Nominative </td><td> il-karozziet</td></tr><tr><td>Plural </td><td> Indefinite </td><td> Benefactive </td><td> għal karozziet</td></tr><tr><td>Plural </td><td> Indefinite </td><td> Comitative </td><td> ma' karozziet</td></tr><tr><td>Plural </td><td> Indefinite </td><td> Dative </td><td> lil karozziet</td></tr><tr><td>Plural </td><td> Indefinite </td><td> Elative </td><td> minn karozziet</td></tr><tr><td>Plural </td><td> Indefinite </td><td> Equative </td><td> bħal karozziet</td></tr><tr><td>Plural </td><td> Indefinite </td><td> Genitive </td><td> ta' karozziet</td></tr><tr><td>Plural </td><td> Indefinite </td><td> Inessive </td><td> f'karozziet</td></tr><tr><td>Plural </td><td> Indefinite </td><td> Instrumental </td><td> b'karozziet</td></tr><tr><td>Plural </td><td> Indefinite </td><td> Lative </td><td> sa karozziet</td></tr><tr><td>Plural </td><td> Indefinite </td><td> Nominative </td><td> karozziet</td></tr><tr><td>DeterminatePl </td><td> Definite </td><td> Benefactive </td><td> []</td></tr><tr><td>DeterminatePl </td><td> Definite </td><td> Comitative </td><td> []</td></tr><tr><td>DeterminatePl </td><td> Definite </td><td> Dative </td><td> []</td></tr><tr><td>DeterminatePl </td><td> Definite </td><td> Elative </td><td> []</td></tr><tr><td>DeterminatePl </td><td> Definite </td><td> Equative </td><td> []</td></tr><tr><td>DeterminatePl </td><td> Definite </td><td> Genitive </td><td> []</td></tr><tr><td>DeterminatePl </td><td> Definite </td><td> Inessive </td><td> []</td></tr><tr><td>DeterminatePl </td><td> Definite </td><td> Instrumental </td><td> []</td></tr><tr><td>DeterminatePl </td><td> Definite </td><td> Lative </td><td> []</td></tr><tr><td>DeterminatePl </td><td> Definite </td><td> Nominative </td><td> []</td></tr><tr><td>DeterminatePl </td><td> Indefinite </td><td> Benefactive </td><td> għal</td></tr><tr><td>DeterminatePl </td><td> Indefinite </td><td> Comitative </td><td> ma'</td></tr><tr><td>DeterminatePl </td><td> Indefinite </td><td> Dative </td><td> lil</td></tr><tr><td>DeterminatePl </td><td> Indefinite </td><td> Elative </td><td> minn</td></tr><tr><td>DeterminatePl </td><td> Indefinite </td><td> Equative </td><td> bħal</td></tr><tr><td>DeterminatePl </td><td> Indefinite </td><td> Genitive </td><td> ta'</td></tr><tr><td>DeterminatePl </td><td> Indefinite </td><td> Inessive </td><td> fi</td></tr><tr><td>DeterminatePl </td><td> Indefinite </td><td> Instrumental </td><td> bi</td></tr><tr><td>DeterminatePl </td><td> Indefinite </td><td> Lative </td><td> sa</td></tr><tr><td>DeterminatePl </td><td> Indefinite </td><td> Nominative </td><td> []</td></tr><tr><td>CollectivePl </td><td> Definite </td><td> Benefactive </td><td> []</td></tr><tr><td>CollectivePl </td><td> Definite </td><td> Comitative </td><td> []</td></tr><tr><td>CollectivePl </td><td> Definite </td><td> Dative </td><td> []</td></tr><tr><td>CollectivePl </td><td> Definite </td><td> Elative </td><td> []</td></tr><tr><td>CollectivePl </td><td> Definite </td><td> Equative </td><td> []</td></tr><tr><td>CollectivePl </td><td> Definite </td><td> Genitive </td><td> []</td></tr><tr><td>CollectivePl </td><td> Definite </td><td> Inessive </td><td> []</td></tr><tr><td>CollectivePl </td><td> Definite </td><td> Instrumental </td><td> []</td></tr><tr><td>CollectivePl </td><td> Definite </td><td> Lative </td><td> []</td></tr><tr><td>CollectivePl </td><td> Definite </td><td> Nominative </td><td> []</td></tr><tr><td>CollectivePl </td><td> Indefinite </td><td> Benefactive </td><td> għal</td></tr><tr><td>CollectivePl </td><td> Indefinite </td><td> Comitative </td><td> ma'</td></tr><tr><td>CollectivePl </td><td> Indefinite </td><td> Dative </td><td> lil</td></tr><tr><td>CollectivePl </td><td> Indefinite </td><td> Elative </td><td> minn</td></tr><tr><td>CollectivePl </td><td> Indefinite </td><td> Equative </td><td> bħal</td></tr><tr><td>CollectivePl </td><td> Indefinite </td><td> Genitive </td><td> ta'</td></tr><tr><td>CollectivePl </td><td> Indefinite </td><td> Inessive </td><td> fi</td></tr><tr><td>CollectivePl </td><td> Indefinite </td><td> Instrumental </td><td> bi</td></tr><tr><td>CollectivePl </td><td> Indefinite </td><td> Lative </td><td> sa</td></tr><tr><td>CollectivePl </td><td> Indefinite </td><td> Nominative </td><td> []</td></tr><tr><td>Fem</td></tr><tr class="separator"><td colspan="100%">&nbsp;</td></td><tr><td>Singulative </td><td> Definite </td><td> Benefactive </td><td> []</td></tr><tr><td>Singulative </td><td> Definite </td><td> Comitative </td><td> []</td></tr><tr><td>Singulative </td><td> Definite </td><td> Dative </td><td> []</td></tr><tr><td>Singulative </td><td> Definite </td><td> Elative </td><td> []</td></tr><tr><td>Singulative </td><td> Definite </td><td> Equative </td><td> []</td></tr><tr><td>Singulative </td><td> Definite </td><td> Genitive </td><td> []</td></tr><tr><td>Singulative </td><td> Definite </td><td> Inessive </td><td> []</td></tr><tr><td>Singulative </td><td> Definite </td><td> Instrumental </td><td> []</td></tr><tr><td>Singulative </td><td> Definite </td><td> Lative </td><td> []</td></tr><tr><td>Singulative </td><td> Definite </td><td> Nominative </td><td> it-tapit</td></tr><tr><td>Singulative </td><td> Indefinite </td><td> Benefactive </td><td> għal tapit</td></tr><tr><td>Singulative </td><td> Indefinite </td><td> Comitative </td><td> ma' tapit</td></tr><tr><td>Singulative </td><td> Indefinite </td><td> Dative </td><td> lil tapit</td></tr><tr><td>Singulative </td><td> Indefinite </td><td> Elative </td><td> minn tapit</td></tr><tr><td>Singulative </td><td> Indefinite </td><td> Equative </td><td> bħal tapit</td></tr><tr><td>Singulative </td><td> Indefinite </td><td> Genitive </td><td> ta' tapit</td></tr><tr><td>Singulative </td><td> Indefinite </td><td> Inessive </td><td> f'tapit</td></tr><tr><td>Singulative </td><td> Indefinite </td><td> Instrumental </td><td> b'tapit</td></tr><tr><td>Singulative </td><td> Indefinite </td><td> Lative </td><td> sa tapit</td></tr><tr><td>Singulative </td><td> Indefinite </td><td> Nominative </td><td> tapit</td></tr><tr><td>Dual </td><td> Definite </td><td> Benefactive </td><td> []</td></tr><tr><td>Dual </td><td> Definite </td><td> Comitative </td><td> []</td></tr><tr><td>Dual </td><td> Definite </td><td> Dative </td><td> []</td></tr><tr><td>Dual </td><td> Definite </td><td> Elative </td><td> []</td></tr><tr><td>Dual </td><td> Definite </td><td> Equative </td><td> []</td></tr><tr><td>Dual </td><td> Definite </td><td> Genitive </td><td> []</td></tr><tr><td>Dual </td><td> Definite </td><td> Inessive </td><td> []</td></tr><tr><td>Dual </td><td> Definite </td><td> Instrumental </td><td> []</td></tr><tr><td>Dual </td><td> Definite </td><td> Lative </td><td> []</td></tr><tr><td>Dual </td><td> Definite </td><td> Nominative </td><td> []</td></tr><tr><td>Dual </td><td> Indefinite </td><td> Benefactive </td><td> għal</td></tr><tr><td>Dual </td><td> Indefinite </td><td> Comitative </td><td> ma'</td></tr><tr><td>Dual </td><td> Indefinite </td><td> Dative </td><td> lil</td></tr><tr><td>Dual </td><td> Indefinite </td><td> Elative </td><td> minn</td></tr><tr><td>Dual </td><td> Indefinite </td><td> Equative </td><td> bħal</td></tr><tr><td>Dual </td><td> Indefinite </td><td> Genitive </td><td> ta'</td></tr><tr><td>Dual </td><td> Indefinite </td><td> Inessive </td><td> fi</td></tr><tr><td>Dual </td><td> Indefinite </td><td> Instrumental </td><td> bi</td></tr><tr><td>Dual </td><td> Indefinite </td><td> Lative </td><td> sa</td></tr><tr><td>Dual </td><td> Indefinite </td><td> Nominative </td><td> []</td></tr><tr><td>Plural </td><td> Definite </td><td> Benefactive </td><td> []</td></tr><tr><td>Plural </td><td> Definite </td><td> Comitative </td><td> []</td></tr><tr><td>Plural </td><td> Definite </td><td> Dative </td><td> []</td></tr><tr><td>Plural </td><td> Definite </td><td> Elative </td><td> []</td></tr><tr><td>Plural </td><td> Definite </td><td> Equative </td><td> []</td></tr><tr><td>Plural </td><td> Definite </td><td> Genitive </td><td> []</td></tr><tr><td>Plural </td><td> Definite </td><td> Inessive </td><td> []</td></tr><tr><td>Plural </td><td> Definite </td><td> Instrumental </td><td> []</td></tr><tr><td>Plural </td><td> Definite </td><td> Lative </td><td> []</td></tr><tr><td>Plural </td><td> Definite </td><td> Nominative </td><td> it-tapiti</td></tr><tr><td>Plural </td><td> Indefinite </td><td> Benefactive </td><td> għal tapiti</td></tr><tr><td>Plural </td><td> Indefinite </td><td> Comitative </td><td> ma' tapiti</td></tr><tr><td>Plural </td><td> Indefinite </td><td> Dative </td><td> lil tapiti</td></tr><tr><td>Plural </td><td> Indefinite </td><td> Elative </td><td> minn tapiti</td></tr><tr><td>Plural </td><td> Indefinite </td><td> Equative </td><td> bħal tapiti</td></tr><tr><td>Plural </td><td> Indefinite </td><td> Genitive </td><td> ta' tapiti</td></tr><tr><td>Plural </td><td> Indefinite </td><td> Inessive </td><td> f'tapiti</td></tr><tr><td>Plural </td><td> Indefinite </td><td> Instrumental </td><td> b'tapiti</td></tr><tr><td>Plural </td><td> Indefinite </td><td> Lative </td><td> sa tapiti</td></tr><tr><td>Plural </td><td> Indefinite </td><td> Nominative </td><td> tapiti</td></tr><tr><td>DeterminatePl </td><td> Definite </td><td> Benefactive </td><td> []</td></tr><tr><td>DeterminatePl </td><td> Definite </td><td> Comitative </td><td> []</td></tr><tr><td>DeterminatePl </td><td> Definite </td><td> Dative </td><td> []</td></tr><tr><td>DeterminatePl </td><td> Definite </td><td> Elative </td><td> []</td></tr><tr><td>DeterminatePl </td><td> Definite </td><td> Equative </td><td> []</td></tr><tr><td>DeterminatePl </td><td> Definite </td><td> Genitive </td><td> []</td></tr><tr><td>DeterminatePl </td><td> Definite </td><td> Inessive </td><td> []</td></tr><tr><td>DeterminatePl </td><td> Definite </td><td> Instrumental </td><td> []</td></tr><tr><td>DeterminatePl </td><td> Definite </td><td> Lative </td><td> []</td></tr><tr><td>DeterminatePl </td><td> Definite </td><td> Nominative </td><td> []</td></tr><tr><td>DeterminatePl </td><td> Indefinite </td><td> Benefactive </td><td> għal</td></tr><tr><td>DeterminatePl </td><td> Indefinite </td><td> Comitative </td><td> ma'</td></tr><tr><td>DeterminatePl </td><td> Indefinite </td><td> Dative </td><td> lil</td></tr><tr><td>DeterminatePl </td><td> Indefinite </td><td> Elative </td><td> minn</td></tr><tr><td>DeterminatePl </td><td> Indefinite </td><td> Equative </td><td> bħal</td></tr><tr><td>DeterminatePl </td><td> Indefinite </td><td> Genitive </td><td> ta'</td></tr><tr><td>DeterminatePl </td><td> Indefinite </td><td> Inessive </td><td> fi</td></tr><tr><td>DeterminatePl </td><td> Indefinite </td><td> Instrumental </td><td> bi</td></tr><tr><td>DeterminatePl </td><td> Indefinite </td><td> Lative </td><td> sa</td></tr><tr><td>DeterminatePl </td><td> Indefinite </td><td> Nominative </td><td> []</td></tr><tr><td>CollectivePl </td><td> Definite </td><td> Benefactive </td><td> []</td></tr><tr><td>CollectivePl </td><td> Definite </td><td> Comitative </td><td> []</td></tr><tr><td>CollectivePl </td><td> Definite </td><td> Dative </td><td> []</td></tr><tr><td>CollectivePl </td><td> Definite </td><td> Elative </td><td> []</td></tr><tr><td>CollectivePl </td><td> Definite </td><td> Equative </td><td> []</td></tr><tr><td>CollectivePl </td><td> Definite </td><td> Genitive </td><td> []</td></tr><tr><td>CollectivePl </td><td> Definite </td><td> Inessive </td><td> []</td></tr><tr><td>CollectivePl </td><td> Definite </td><td> Instrumental </td><td> []</td></tr><tr><td>CollectivePl </td><td> Definite </td><td> Lative </td><td> []</td></tr><tr><td>CollectivePl </td><td> Definite </td><td> Nominative </td><td> []</td></tr><tr><td>CollectivePl </td><td> Indefinite </td><td> Benefactive </td><td> għal</td></tr><tr><td>CollectivePl </td><td> Indefinite </td><td> Comitative </td><td> ma'</td></tr><tr><td>CollectivePl </td><td> Indefinite </td><td> Dative </td><td> lil</td></tr><tr><td>CollectivePl </td><td> Indefinite </td><td> Elative </td><td> minn</td></tr><tr><td>CollectivePl </td><td> Indefinite </td><td> Equative </td><td> bħal</td></tr><tr><td>CollectivePl </td><td> Indefinite </td><td> Genitive </td><td> ta'</td></tr><tr><td>CollectivePl </td><td> Indefinite </td><td> Inessive </td><td> fi</td></tr><tr><td>CollectivePl </td><td> Indefinite </td><td> Instrumental </td><td> bi</td></tr><tr><td>CollectivePl </td><td> Indefinite </td><td> Lative </td><td> sa</td></tr><tr><td>CollectivePl </td><td> Indefinite </td><td> Nominative </td><td> []</td></tr><tr><td>Masc</td></tr><tr class="separator"><td colspan="100%">&nbsp;</td></td><tr><td>Singulative </td><td> Definite </td><td> Benefactive </td><td> []</td></tr><tr><td>Singulative </td><td> Definite </td><td> Comitative </td><td> []</td></tr><tr><td>Singulative </td><td> Definite </td><td> Dative </td><td> []</td></tr><tr><td>Singulative </td><td> Definite </td><td> Elative </td><td> []</td></tr><tr><td>Singulative </td><td> Definite </td><td> Equative </td><td> []</td></tr><tr><td>Singulative </td><td> Definite </td><td> Genitive </td><td> []</td></tr><tr><td>Singulative </td><td> Definite </td><td> Inessive </td><td> []</td></tr><tr><td>Singulative </td><td> Definite </td><td> Instrumental </td><td> []</td></tr><tr><td>Singulative </td><td> Definite </td><td> Lative </td><td> []</td></tr><tr><td>Singulative </td><td> Definite </td><td> Nominative </td><td> il-qattus</td></tr><tr><td>Singulative </td><td> Indefinite </td><td> Benefactive </td><td> għal qattus</td></tr><tr><td>Singulative </td><td> Indefinite </td><td> Comitative </td><td> ma' qattus</td></tr><tr><td>Singulative </td><td> Indefinite </td><td> Dative </td><td> lil qattus</td></tr><tr><td>Singulative </td><td> Indefinite </td><td> Elative </td><td> minn qattus</td></tr><tr><td>Singulative </td><td> Indefinite </td><td> Equative </td><td> bħal qattus</td></tr><tr><td>Singulative </td><td> Indefinite </td><td> Genitive </td><td> ta' qattus</td></tr><tr><td>Singulative </td><td> Indefinite </td><td> Inessive </td><td> f'qattus</td></tr><tr><td>Singulative </td><td> Indefinite </td><td> Instrumental </td><td> b'qattus</td></tr><tr><td>Singulative </td><td> Indefinite </td><td> Lative </td><td> sa qattus</td></tr><tr><td>Singulative </td><td> Indefinite </td><td> Nominative </td><td> qattus</td></tr><tr><td>Dual </td><td> Definite </td><td> Benefactive </td><td> []</td></tr><tr><td>Dual </td><td> Definite </td><td> Comitative </td><td> []</td></tr><tr><td>Dual </td><td> Definite </td><td> Dative </td><td> []</td></tr><tr><td>Dual </td><td> Definite </td><td> Elative </td><td> []</td></tr><tr><td>Dual </td><td> Definite </td><td> Equative </td><td> []</td></tr><tr><td>Dual </td><td> Definite </td><td> Genitive </td><td> []</td></tr><tr><td>Dual </td><td> Definite </td><td> Inessive </td><td> []</td></tr><tr><td>Dual </td><td> Definite </td><td> Instrumental </td><td> []</td></tr><tr><td>Dual </td><td> Definite </td><td> Lative </td><td> []</td></tr><tr><td>Dual </td><td> Definite </td><td> Nominative </td><td> []</td></tr><tr><td>Dual </td><td> Indefinite </td><td> Benefactive </td><td> għal</td></tr><tr><td>Dual </td><td> Indefinite </td><td> Comitative </td><td> ma'</td></tr><tr><td>Dual </td><td> Indefinite </td><td> Dative </td><td> lil</td></tr><tr><td>Dual </td><td> Indefinite </td><td> Elative </td><td> minn</td></tr><tr><td>Dual </td><td> Indefinite </td><td> Equative </td><td> bħal</td></tr><tr><td>Dual </td><td> Indefinite </td><td> Genitive </td><td> ta'</td></tr><tr><td>Dual </td><td> Indefinite </td><td> Inessive </td><td> fi</td></tr><tr><td>Dual </td><td> Indefinite </td><td> Instrumental </td><td> bi</td></tr><tr><td>Dual </td><td> Indefinite </td><td> Lative </td><td> sa</td></tr><tr><td>Dual </td><td> Indefinite </td><td> Nominative </td><td> []</td></tr><tr><td>Plural </td><td> Definite </td><td> Benefactive </td><td> []</td></tr><tr><td>Plural </td><td> Definite </td><td> Comitative </td><td> []</td></tr><tr><td>Plural </td><td> Definite </td><td> Dative </td><td> []</td></tr><tr><td>Plural </td><td> Definite </td><td> Elative </td><td> []</td></tr><tr><td>Plural </td><td> Definite </td><td> Equative </td><td> []</td></tr><tr><td>Plural </td><td> Definite </td><td> Genitive </td><td> []</td></tr><tr><td>Plural </td><td> Definite </td><td> Inessive </td><td> []</td></tr><tr><td>Plural </td><td> Definite </td><td> Instrumental </td><td> []</td></tr><tr><td>Plural </td><td> Definite </td><td> Lative </td><td> []</td></tr><tr><td>Plural </td><td> Definite </td><td> Nominative </td><td> il-qattusi</td></tr><tr><td>Plural </td><td> Indefinite </td><td> Benefactive </td><td> għal qattusi</td></tr><tr><td>Plural </td><td> Indefinite </td><td> Comitative </td><td> ma' qattusi</td></tr><tr><td>Plural </td><td> Indefinite </td><td> Dative </td><td> lil qattusi</td></tr><tr><td>Plural </td><td> Indefinite </td><td> Elative </td><td> minn qattusi</td></tr><tr><td>Plural </td><td> Indefinite </td><td> Equative </td><td> bħal qattusi</td></tr><tr><td>Plural </td><td> Indefinite </td><td> Genitive </td><td> ta' qattusi</td></tr><tr><td>Plural </td><td> Indefinite </td><td> Inessive </td><td> f'qattusi</td></tr><tr><td>Plural </td><td> Indefinite </td><td> Instrumental </td><td> b'qattusi</td></tr><tr><td>Plural </td><td> Indefinite </td><td> Lative </td><td> sa qattusi</td></tr><tr><td>Plural </td><td> Indefinite </td><td> Nominative </td><td> qattusi</td></tr><tr><td>DeterminatePl </td><td> Definite </td><td> Benefactive </td><td> []</td></tr><tr><td>DeterminatePl </td><td> Definite </td><td> Comitative </td><td> []</td></tr><tr><td>DeterminatePl </td><td> Definite </td><td> Dative </td><td> []</td></tr><tr><td>DeterminatePl </td><td> Definite </td><td> Elative </td><td> []</td></tr><tr><td>DeterminatePl </td><td> Definite </td><td> Equative </td><td> []</td></tr><tr><td>DeterminatePl </td><td> Definite </td><td> Genitive </td><td> []</td></tr><tr><td>DeterminatePl </td><td> Definite </td><td> Inessive </td><td> []</td></tr><tr><td>DeterminatePl </td><td> Definite </td><td> Instrumental </td><td> []</td></tr><tr><td>DeterminatePl </td><td> Definite </td><td> Lative </td><td> []</td></tr><tr><td>DeterminatePl </td><td> Definite </td><td> Nominative </td><td> []</td></tr><tr><td>DeterminatePl </td><td> Indefinite </td><td> Benefactive </td><td> għal</td></tr><tr><td>DeterminatePl </td><td> Indefinite </td><td> Comitative </td><td> ma'</td></tr><tr><td>DeterminatePl </td><td> Indefinite </td><td> Dative </td><td> lil</td></tr><tr><td>DeterminatePl </td><td> Indefinite </td><td> Elative </td><td> minn</td></tr><tr><td>DeterminatePl </td><td> Indefinite </td><td> Equative </td><td> bħal</td></tr><tr><td>DeterminatePl </td><td> Indefinite </td><td> Genitive </td><td> ta'</td></tr><tr><td>DeterminatePl </td><td> Indefinite </td><td> Inessive </td><td> fi</td></tr><tr><td>DeterminatePl </td><td> Indefinite </td><td> Instrumental </td><td> bi</td></tr><tr><td>DeterminatePl </td><td> Indefinite </td><td> Lative </td><td> sa</td></tr><tr><td>DeterminatePl </td><td> Indefinite </td><td> Nominative </td><td> []</td></tr><tr><td>CollectivePl </td><td> Definite </td><td> Benefactive </td><td> []</td></tr><tr><td>CollectivePl </td><td> Definite </td><td> Comitative </td><td> []</td></tr><tr><td>CollectivePl </td><td> Definite </td><td> Dative </td><td> []</td></tr><tr><td>CollectivePl </td><td> Definite </td><td> Elative </td><td> []</td></tr><tr><td>CollectivePl </td><td> Definite </td><td> Equative </td><td> []</td></tr><tr><td>CollectivePl </td><td> Definite </td><td> Genitive </td><td> []</td></tr><tr><td>CollectivePl </td><td> Definite </td><td> Inessive </td><td> []</td></tr><tr><td>CollectivePl </td><td> Definite </td><td> Instrumental </td><td> []</td></tr><tr><td>CollectivePl </td><td> Definite </td><td> Lative </td><td> []</td></tr><tr><td>CollectivePl </td><td> Definite </td><td> Nominative </td><td> []</td></tr><tr><td>CollectivePl </td><td> Indefinite </td><td> Benefactive </td><td> għal</td></tr><tr><td>CollectivePl </td><td> Indefinite </td><td> Comitative </td><td> ma'</td></tr><tr><td>CollectivePl </td><td> Indefinite </td><td> Dative </td><td> lil</td></tr><tr><td>CollectivePl </td><td> Indefinite </td><td> Elative </td><td> minn</td></tr><tr><td>CollectivePl </td><td> Indefinite </td><td> Equative </td><td> bħal</td></tr><tr><td>CollectivePl </td><td> Indefinite </td><td> Genitive </td><td> ta'</td></tr><tr><td>CollectivePl </td><td> Indefinite </td><td> Inessive </td><td> fi</td></tr><tr><td>CollectivePl </td><td> Indefinite </td><td> Instrumental </td><td> bi</td></tr><tr><td>CollectivePl </td><td> Indefinite </td><td> Lative </td><td> sa</td></tr><tr><td>CollectivePl </td><td> Indefinite </td><td> Nominative </td><td> []</td></tr><tr><td>Masc</td></tr><tr class="separator"><td colspan="100%">&nbsp;</td></td><tr><td>Singulative </td><td> Definite </td><td> Benefactive </td><td> []</td></tr><tr><td>Singulative </td><td> Definite </td><td> Comitative </td><td> []</td></tr><tr><td>Singulative </td><td> Definite </td><td> Dative </td><td> []</td></tr><tr><td>Singulative </td><td> Definite </td><td> Elative </td><td> []</td></tr><tr><td>Singulative </td><td> Definite </td><td> Equative </td><td> []</td></tr><tr><td>Singulative </td><td> Definite </td><td> Genitive </td><td> []</td></tr><tr><td>Singulative </td><td> Definite </td><td> Inessive </td><td> []</td></tr><tr><td>Singulative </td><td> Definite </td><td> Instrumental </td><td> []</td></tr><tr><td>Singulative </td><td> Definite </td><td> Lative </td><td> []</td></tr><tr><td>Singulative </td><td> Definite </td><td> Nominative </td><td> is-saqaf</td></tr><tr><td>Singulative </td><td> Indefinite </td><td> Benefactive </td><td> għal saqaf</td></tr><tr><td>Singulative </td><td> Indefinite </td><td> Comitative </td><td> ma' saqaf</td></tr><tr><td>Singulative </td><td> Indefinite </td><td> Dative </td><td> lil saqaf</td></tr><tr><td>Singulative </td><td> Indefinite </td><td> Elative </td><td> minn saqaf</td></tr><tr><td>Singulative </td><td> Indefinite </td><td> Equative </td><td> bħal saqaf</td></tr><tr><td>Singulative </td><td> Indefinite </td><td> Genitive </td><td> ta' saqaf</td></tr><tr><td>Singulative </td><td> Indefinite </td><td> Inessive </td><td> f'saqaf</td></tr><tr><td>Singulative </td><td> Indefinite </td><td> Instrumental </td><td> b'saqaf</td></tr><tr><td>Singulative </td><td> Indefinite </td><td> Lative </td><td> sa saqaf</td></tr><tr><td>Singulative </td><td> Indefinite </td><td> Nominative </td><td> saqaf</td></tr><tr><td>Dual </td><td> Definite </td><td> Benefactive </td><td> []</td></tr><tr><td>Dual </td><td> Definite </td><td> Comitative </td><td> []</td></tr><tr><td>Dual </td><td> Definite </td><td> Dative </td><td> []</td></tr><tr><td>Dual </td><td> Definite </td><td> Elative </td><td> []</td></tr><tr><td>Dual </td><td> Definite </td><td> Equative </td><td> []</td></tr><tr><td>Dual </td><td> Definite </td><td> Genitive </td><td> []</td></tr><tr><td>Dual </td><td> Definite </td><td> Inessive </td><td> []</td></tr><tr><td>Dual </td><td> Definite </td><td> Instrumental </td><td> []</td></tr><tr><td>Dual </td><td> Definite </td><td> Lative </td><td> []</td></tr><tr><td>Dual </td><td> Definite </td><td> Nominative </td><td> []</td></tr><tr><td>Dual </td><td> Indefinite </td><td> Benefactive </td><td> għal</td></tr><tr><td>Dual </td><td> Indefinite </td><td> Comitative </td><td> ma'</td></tr><tr><td>Dual </td><td> Indefinite </td><td> Dative </td><td> lil</td></tr><tr><td>Dual </td><td> Indefinite </td><td> Elative </td><td> minn</td></tr><tr><td>Dual </td><td> Indefinite </td><td> Equative </td><td> bħal</td></tr><tr><td>Dual </td><td> Indefinite </td><td> Genitive </td><td> ta'</td></tr><tr><td>Dual </td><td> Indefinite </td><td> Inessive </td><td> fi</td></tr><tr><td>Dual </td><td> Indefinite </td><td> Instrumental </td><td> bi</td></tr><tr><td>Dual </td><td> Indefinite </td><td> Lative </td><td> sa</td></tr><tr><td>Dual </td><td> Indefinite </td><td> Nominative </td><td> []</td></tr><tr><td>Plural </td><td> Definite </td><td> Benefactive </td><td> []</td></tr><tr><td>Plural </td><td> Definite </td><td> Comitative </td><td> []</td></tr><tr><td>Plural </td><td> Definite </td><td> Dative </td><td> []</td></tr><tr><td>Plural </td><td> Definite </td><td> Elative </td><td> []</td></tr><tr><td>Plural </td><td> Definite </td><td> Equative </td><td> []</td></tr><tr><td>Plural </td><td> Definite </td><td> Genitive </td><td> []</td></tr><tr><td>Plural </td><td> Definite </td><td> Inessive </td><td> []</td></tr><tr><td>Plural </td><td> Definite </td><td> Instrumental </td><td> []</td></tr><tr><td>Plural </td><td> Definite </td><td> Lative </td><td> []</td></tr><tr><td>Plural </td><td> Definite </td><td> Nominative </td><td> is-saqafi</td></tr><tr><td>Plural </td><td> Indefinite </td><td> Benefactive </td><td> għal saqafi</td></tr><tr><td>Plural </td><td> Indefinite </td><td> Comitative </td><td> ma' saqafi</td></tr><tr><td>Plural </td><td> Indefinite </td><td> Dative </td><td> lil saqafi</td></tr><tr><td>Plural </td><td> Indefinite </td><td> Elative </td><td> minn saqafi</td></tr><tr><td>Plural </td><td> Indefinite </td><td> Equative </td><td> bħal saqafi</td></tr><tr><td>Plural </td><td> Indefinite </td><td> Genitive </td><td> ta' saqafi</td></tr><tr><td>Plural </td><td> Indefinite </td><td> Inessive </td><td> f'saqafi</td></tr><tr><td>Plural </td><td> Indefinite </td><td> Instrumental </td><td> b'saqafi</td></tr><tr><td>Plural </td><td> Indefinite </td><td> Lative </td><td> sa saqafi</td></tr><tr><td>Plural </td><td> Indefinite </td><td> Nominative </td><td> saqafi</td></tr><tr><td>DeterminatePl </td><td> Definite </td><td> Benefactive </td><td> []</td></tr><tr><td>DeterminatePl </td><td> Definite </td><td> Comitative </td><td> []</td></tr><tr><td>DeterminatePl </td><td> Definite </td><td> Dative </td><td> []</td></tr><tr><td>DeterminatePl </td><td> Definite </td><td> Elative </td><td> []</td></tr><tr><td>DeterminatePl </td><td> Definite </td><td> Equative </td><td> []</td></tr><tr><td>DeterminatePl </td><td> Definite </td><td> Genitive </td><td> []</td></tr><tr><td>DeterminatePl </td><td> Definite </td><td> Inessive </td><td> []</td></tr><tr><td>DeterminatePl </td><td> Definite </td><td> Instrumental </td><td> []</td></tr><tr><td>DeterminatePl </td><td> Definite </td><td> Lative </td><td> []</td></tr><tr><td>DeterminatePl </td><td> Definite </td><td> Nominative </td><td> []</td></tr><tr><td>DeterminatePl </td><td> Indefinite </td><td> Benefactive </td><td> għal</td></tr><tr><td>DeterminatePl </td><td> Indefinite </td><td> Comitative </td><td> ma'</td></tr><tr><td>DeterminatePl </td><td> Indefinite </td><td> Dative </td><td> lil</td></tr><tr><td>DeterminatePl </td><td> Indefinite </td><td> Elative </td><td> minn</td></tr><tr><td>DeterminatePl </td><td> Indefinite </td><td> Equative </td><td> bħal</td></tr><tr><td>DeterminatePl </td><td> Indefinite </td><td> Genitive </td><td> ta'</td></tr><tr><td>DeterminatePl </td><td> Indefinite </td><td> Inessive </td><td> fi</td></tr><tr><td>DeterminatePl </td><td> Indefinite </td><td> Instrumental </td><td> bi</td></tr><tr><td>DeterminatePl </td><td> Indefinite </td><td> Lative </td><td> sa</td></tr><tr><td>DeterminatePl </td><td> Indefinite </td><td> Nominative </td><td> []</td></tr><tr><td>CollectivePl </td><td> Definite </td><td> Benefactive </td><td> []</td></tr><tr><td>CollectivePl </td><td> Definite </td><td> Comitative </td><td> []</td></tr><tr><td>CollectivePl </td><td> Definite </td><td> Dative </td><td> []</td></tr><tr><td>CollectivePl </td><td> Definite </td><td> Elative </td><td> []</td></tr><tr><td>CollectivePl </td><td> Definite </td><td> Equative </td><td> []</td></tr><tr><td>CollectivePl </td><td> Definite </td><td> Genitive </td><td> []</td></tr><tr><td>CollectivePl </td><td> Definite </td><td> Inessive </td><td> []</td></tr><tr><td>CollectivePl </td><td> Definite </td><td> Instrumental </td><td> []</td></tr><tr><td>CollectivePl </td><td> Definite </td><td> Lative </td><td> []</td></tr><tr><td>CollectivePl </td><td> Definite </td><td> Nominative </td><td> []</td></tr><tr><td>CollectivePl </td><td> Indefinite </td><td> Benefactive </td><td> għal</td></tr><tr><td>CollectivePl </td><td> Indefinite </td><td> Comitative </td><td> ma'</td></tr><tr><td>CollectivePl </td><td> Indefinite </td><td> Dative </td><td> lil</td></tr><tr><td>CollectivePl </td><td> Indefinite </td><td> Elative </td><td> minn</td></tr><tr><td>CollectivePl </td><td> Indefinite </td><td> Equative </td><td> bħal</td></tr><tr><td>CollectivePl </td><td> Indefinite </td><td> Genitive </td><td> ta'</td></tr><tr><td>CollectivePl </td><td> Indefinite </td><td> Inessive </td><td> fi</td></tr><tr><td>CollectivePl </td><td> Indefinite </td><td> Instrumental </td><td> bi</td></tr><tr><td>CollectivePl </td><td> Indefinite </td><td> Lative </td><td> sa</td></tr><tr><td>CollectivePl </td><td> Indefinite </td><td> Nominative </td><td> []</td></tr><tr><td>Masc</td></tr><tr class="separator"><td colspan="100%">&nbsp;</td></td><tr><td>Singulative </td><td> Definite </td><td> Benefactive </td><td> []</td></tr><tr><td>Singulative </td><td> Definite </td><td> Comitative </td><td> []</td></tr><tr><td>Singulative </td><td> Definite </td><td> Dative </td><td> []</td></tr><tr><td>Singulative </td><td> Definite </td><td> Elative </td><td> []</td></tr><tr><td>Singulative </td><td> Definite </td><td> Equative </td><td> []</td></tr><tr><td>Singulative </td><td> Definite </td><td> Genitive </td><td> []</td></tr><tr><td>Singulative </td><td> Definite </td><td> Inessive </td><td> []</td></tr><tr><td>Singulative </td><td> Definite </td><td> Instrumental </td><td> []</td></tr><tr><td>Singulative </td><td> Definite </td><td> Lative </td><td> []</td></tr><tr><td>Singulative </td><td> Definite </td><td> Nominative </td><td> is-siġġu</td></tr><tr><td>Singulative </td><td> Indefinite </td><td> Benefactive </td><td> għal siġġu</td></tr><tr><td>Singulative </td><td> Indefinite </td><td> Comitative </td><td> ma' siġġu</td></tr><tr><td>Singulative </td><td> Indefinite </td><td> Dative </td><td> lil siġġu</td></tr><tr><td>Singulative </td><td> Indefinite </td><td> Elative </td><td> minn siġġu</td></tr><tr><td>Singulative </td><td> Indefinite </td><td> Equative </td><td> bħal siġġu</td></tr><tr><td>Singulative </td><td> Indefinite </td><td> Genitive </td><td> ta' siġġu</td></tr><tr><td>Singulative </td><td> Indefinite </td><td> Inessive </td><td> f'siġġu</td></tr><tr><td>Singulative </td><td> Indefinite </td><td> Instrumental </td><td> b'siġġu</td></tr><tr><td>Singulative </td><td> Indefinite </td><td> Lative </td><td> sa siġġu</td></tr><tr><td>Singulative </td><td> Indefinite </td><td> Nominative </td><td> siġġu</td></tr><tr><td>Dual </td><td> Definite </td><td> Benefactive </td><td> []</td></tr><tr><td>Dual </td><td> Definite </td><td> Comitative </td><td> []</td></tr><tr><td>Dual </td><td> Definite </td><td> Dative </td><td> []</td></tr><tr><td>Dual </td><td> Definite </td><td> Elative </td><td> []</td></tr><tr><td>Dual </td><td> Definite </td><td> Equative </td><td> []</td></tr><tr><td>Dual </td><td> Definite </td><td> Genitive </td><td> []</td></tr><tr><td>Dual </td><td> Definite </td><td> Inessive </td><td> []</td></tr><tr><td>Dual </td><td> Definite </td><td> Instrumental </td><td> []</td></tr><tr><td>Dual </td><td> Definite </td><td> Lative </td><td> []</td></tr><tr><td>Dual </td><td> Definite </td><td> Nominative </td><td> []</td></tr><tr><td>Dual </td><td> Indefinite </td><td> Benefactive </td><td> għal</td></tr><tr><td>Dual </td><td> Indefinite </td><td> Comitative </td><td> ma'</td></tr><tr><td>Dual </td><td> Indefinite </td><td> Dative </td><td> lil</td></tr><tr><td>Dual </td><td> Indefinite </td><td> Elative </td><td> minn</td></tr><tr><td>Dual </td><td> Indefinite </td><td> Equative </td><td> bħal</td></tr><tr><td>Dual </td><td> Indefinite </td><td> Genitive </td><td> ta'</td></tr><tr><td>Dual </td><td> Indefinite </td><td> Inessive </td><td> fi</td></tr><tr><td>Dual </td><td> Indefinite </td><td> Instrumental </td><td> bi</td></tr><tr><td>Dual </td><td> Indefinite </td><td> Lative </td><td> sa</td></tr><tr><td>Dual </td><td> Indefinite </td><td> Nominative </td><td> []</td></tr><tr><td>Plural </td><td> Definite </td><td> Benefactive </td><td> []</td></tr><tr><td>Plural </td><td> Definite </td><td> Comitative </td><td> []</td></tr><tr><td>Plural </td><td> Definite </td><td> Dative </td><td> []</td></tr><tr><td>Plural </td><td> Definite </td><td> Elative </td><td> []</td></tr><tr><td>Plural </td><td> Definite </td><td> Equative </td><td> []</td></tr><tr><td>Plural </td><td> Definite </td><td> Genitive </td><td> []</td></tr><tr><td>Plural </td><td> Definite </td><td> Inessive </td><td> []</td></tr><tr><td>Plural </td><td> Definite </td><td> Instrumental </td><td> []</td></tr><tr><td>Plural </td><td> Definite </td><td> Lative </td><td> []</td></tr><tr><td>Plural </td><td> Definite </td><td> Nominative </td><td> is-siġġui</td></tr><tr><td>Plural </td><td> Indefinite </td><td> Benefactive </td><td> għal siġġui</td></tr><tr><td>Plural </td><td> Indefinite </td><td> Comitative </td><td> ma' siġġui</td></tr><tr><td>Plural </td><td> Indefinite </td><td> Dative </td><td> lil siġġui</td></tr><tr><td>Plural </td><td> Indefinite </td><td> Elative </td><td> minn siġġui</td></tr><tr><td>Plural </td><td> Indefinite </td><td> Equative </td><td> bħal siġġui</td></tr><tr><td>Plural </td><td> Indefinite </td><td> Genitive </td><td> ta' siġġui</td></tr><tr><td>Plural </td><td> Indefinite </td><td> Inessive </td><td> f'siġġui</td></tr><tr><td>Plural </td><td> Indefinite </td><td> Instrumental </td><td> b'siġġui</td></tr><tr><td>Plural </td><td> Indefinite </td><td> Lative </td><td> sa siġġui</td></tr><tr><td>Plural </td><td> Indefinite </td><td> Nominative </td><td> siġġui</td></tr><tr><td>DeterminatePl </td><td> Definite </td><td> Benefactive </td><td> []</td></tr><tr><td>DeterminatePl </td><td> Definite </td><td> Comitative </td><td> []</td></tr><tr><td>DeterminatePl </td><td> Definite </td><td> Dative </td><td> []</td></tr><tr><td>DeterminatePl </td><td> Definite </td><td> Elative </td><td> []</td></tr><tr><td>DeterminatePl </td><td> Definite </td><td> Equative </td><td> []</td></tr><tr><td>DeterminatePl </td><td> Definite </td><td> Genitive </td><td> []</td></tr><tr><td>DeterminatePl </td><td> Definite </td><td> Inessive </td><td> []</td></tr><tr><td>DeterminatePl </td><td> Definite </td><td> Instrumental </td><td> []</td></tr><tr><td>DeterminatePl </td><td> Definite </td><td> Lative </td><td> []</td></tr><tr><td>DeterminatePl </td><td> Definite </td><td> Nominative </td><td> []</td></tr><tr><td>DeterminatePl </td><td> Indefinite </td><td> Benefactive </td><td> għal</td></tr><tr><td>DeterminatePl </td><td> Indefinite </td><td> Comitative </td><td> ma'</td></tr><tr><td>DeterminatePl </td><td> Indefinite </td><td> Dative </td><td> lil</td></tr><tr><td>DeterminatePl </td><td> Indefinite </td><td> Elative </td><td> minn</td></tr><tr><td>DeterminatePl </td><td> Indefinite </td><td> Equative </td><td> bħal</td></tr><tr><td>DeterminatePl </td><td> Indefinite </td><td> Genitive </td><td> ta'</td></tr><tr><td>DeterminatePl </td><td> Indefinite </td><td> Inessive </td><td> fi</td></tr><tr><td>DeterminatePl </td><td> Indefinite </td><td> Instrumental </td><td> bi</td></tr><tr><td>DeterminatePl </td><td> Indefinite </td><td> Lative </td><td> sa</td></tr><tr><td>DeterminatePl </td><td> Indefinite </td><td> Nominative </td><td> []</td></tr><tr><td>CollectivePl </td><td> Definite </td><td> Benefactive </td><td> []</td></tr><tr><td>CollectivePl </td><td> Definite </td><td> Comitative </td><td> []</td></tr><tr><td>CollectivePl </td><td> Definite </td><td> Dative </td><td> []</td></tr><tr><td>CollectivePl </td><td> Definite </td><td> Elative </td><td> []</td></tr><tr><td>CollectivePl </td><td> Definite </td><td> Equative </td><td> []</td></tr><tr><td>CollectivePl </td><td> Definite </td><td> Genitive </td><td> []</td></tr><tr><td>CollectivePl </td><td> Definite </td><td> Inessive </td><td> []</td></tr><tr><td>CollectivePl </td><td> Definite </td><td> Instrumental </td><td> []</td></tr><tr><td>CollectivePl </td><td> Definite </td><td> Lative </td><td> []</td></tr><tr><td>CollectivePl </td><td> Definite </td><td> Nominative </td><td> []</td></tr><tr><td>CollectivePl </td><td> Indefinite </td><td> Benefactive </td><td> għal</td></tr><tr><td>CollectivePl </td><td> Indefinite </td><td> Comitative </td><td> ma'</td></tr><tr><td>CollectivePl </td><td> Indefinite </td><td> Dative </td><td> lil</td></tr><tr><td>CollectivePl </td><td> Indefinite </td><td> Elative </td><td> minn</td></tr><tr><td>CollectivePl </td><td> Indefinite </td><td> Equative </td><td> bħal</td></tr><tr><td>CollectivePl </td><td> Indefinite </td><td> Genitive </td><td> ta'</td></tr><tr><td>CollectivePl </td><td> Indefinite </td><td> Inessive </td><td> fi</td></tr><tr><td>CollectivePl </td><td> Indefinite </td><td> Instrumental </td><td> bi</td></tr><tr><td>CollectivePl </td><td> Indefinite </td><td> Lative </td><td> sa</td></tr><tr><td>CollectivePl </td><td> Indefinite </td><td> Nominative </td><td> []</td></tr><tr><td>Masc</td></tr><tr class="separator"><td colspan="100%">&nbsp;</td></td><tr><td>Singulative </td><td> Definite </td><td> Benefactive </td><td> []</td></tr><tr><td>Singulative </td><td> Definite </td><td> Comitative </td><td> []</td></tr><tr><td>Singulative </td><td> Definite </td><td> Dative </td><td> []</td></tr><tr><td>Singulative </td><td> Definite </td><td> Elative </td><td> []</td></tr><tr><td>Singulative </td><td> Definite </td><td> Equative </td><td> []</td></tr><tr><td>Singulative </td><td> Definite </td><td> Genitive </td><td> []</td></tr><tr><td>Singulative </td><td> Definite </td><td> Inessive </td><td> []</td></tr><tr><td>Singulative </td><td> Definite </td><td> Instrumental </td><td> []</td></tr><tr><td>Singulative </td><td> Definite </td><td> Lative </td><td> []</td></tr><tr><td>Singulative </td><td> Definite </td><td> Nominative </td><td> il-ġobon</td></tr><tr><td>Singulative </td><td> Indefinite </td><td> Benefactive </td><td> għal ġobon</td></tr><tr><td>Singulative </td><td> Indefinite </td><td> Comitative </td><td> ma' ġobon</td></tr><tr><td>Singulative </td><td> Indefinite </td><td> Dative </td><td> lil ġobon</td></tr><tr><td>Singulative </td><td> Indefinite </td><td> Elative </td><td> minn ġobon</td></tr><tr><td>Singulative </td><td> Indefinite </td><td> Equative </td><td> bħal ġobon</td></tr><tr><td>Singulative </td><td> Indefinite </td><td> Genitive </td><td> ta' ġobon</td></tr><tr><td>Singulative </td><td> Indefinite </td><td> Inessive </td><td> f'ġobon</td></tr><tr><td>Singulative </td><td> Indefinite </td><td> Instrumental </td><td> b'ġobon</td></tr><tr><td>Singulative </td><td> Indefinite </td><td> Lative </td><td> sa ġobon</td></tr><tr><td>Singulative </td><td> Indefinite </td><td> Nominative </td><td> ġobon</td></tr><tr><td>Dual </td><td> Definite </td><td> Benefactive </td><td> []</td></tr><tr><td>Dual </td><td> Definite </td><td> Comitative </td><td> []</td></tr><tr><td>Dual </td><td> Definite </td><td> Dative </td><td> []</td></tr><tr><td>Dual </td><td> Definite </td><td> Elative </td><td> []</td></tr><tr><td>Dual </td><td> Definite </td><td> Equative </td><td> []</td></tr><tr><td>Dual </td><td> Definite </td><td> Genitive </td><td> []</td></tr><tr><td>Dual </td><td> Definite </td><td> Inessive </td><td> []</td></tr><tr><td>Dual </td><td> Definite </td><td> Instrumental </td><td> []</td></tr><tr><td>Dual </td><td> Definite </td><td> Lative </td><td> []</td></tr><tr><td>Dual </td><td> Definite </td><td> Nominative </td><td> []</td></tr><tr><td>Dual </td><td> Indefinite </td><td> Benefactive </td><td> għal</td></tr><tr><td>Dual </td><td> Indefinite </td><td> Comitative </td><td> ma'</td></tr><tr><td>Dual </td><td> Indefinite </td><td> Dative </td><td> lil</td></tr><tr><td>Dual </td><td> Indefinite </td><td> Elative </td><td> minn</td></tr><tr><td>Dual </td><td> Indefinite </td><td> Equative </td><td> bħal</td></tr><tr><td>Dual </td><td> Indefinite </td><td> Genitive </td><td> ta'</td></tr><tr><td>Dual </td><td> Indefinite </td><td> Inessive </td><td> fi</td></tr><tr><td>Dual </td><td> Indefinite </td><td> Instrumental </td><td> bi</td></tr><tr><td>Dual </td><td> Indefinite </td><td> Lative </td><td> sa</td></tr><tr><td>Dual </td><td> Indefinite </td><td> Nominative </td><td> []</td></tr><tr><td>Plural </td><td> Definite </td><td> Benefactive </td><td> []</td></tr><tr><td>Plural </td><td> Definite </td><td> Comitative </td><td> []</td></tr><tr><td>Plural </td><td> Definite </td><td> Dative </td><td> []</td></tr><tr><td>Plural </td><td> Definite </td><td> Elative </td><td> []</td></tr><tr><td>Plural </td><td> Definite </td><td> Equative </td><td> []</td></tr><tr><td>Plural </td><td> Definite </td><td> Genitive </td><td> []</td></tr><tr><td>Plural </td><td> Definite </td><td> Inessive </td><td> []</td></tr><tr><td>Plural </td><td> Definite </td><td> Instrumental </td><td> []</td></tr><tr><td>Plural </td><td> Definite </td><td> Lative </td><td> []</td></tr><tr><td>Plural </td><td> Definite </td><td> Nominative </td><td> il-ġoboni</td></tr><tr><td>Plural </td><td> Indefinite </td><td> Benefactive </td><td> għal ġoboni</td></tr><tr><td>Plural </td><td> Indefinite </td><td> Comitative </td><td> ma' ġoboni</td></tr><tr><td>Plural </td><td> Indefinite </td><td> Dative </td><td> lil ġoboni</td></tr><tr><td>Plural </td><td> Indefinite </td><td> Elative </td><td> minn ġoboni</td></tr><tr><td>Plural </td><td> Indefinite </td><td> Equative </td><td> bħal ġoboni</td></tr><tr><td>Plural </td><td> Indefinite </td><td> Genitive </td><td> ta' ġoboni</td></tr><tr><td>Plural </td><td> Indefinite </td><td> Inessive </td><td> f'ġoboni</td></tr><tr><td>Plural </td><td> Indefinite </td><td> Instrumental </td><td> b'ġoboni</td></tr><tr><td>Plural </td><td> Indefinite </td><td> Lative </td><td> sa ġoboni</td></tr><tr><td>Plural </td><td> Indefinite </td><td> Nominative </td><td> ġoboni</td></tr><tr><td>DeterminatePl </td><td> Definite </td><td> Benefactive </td><td> []</td></tr><tr><td>DeterminatePl </td><td> Definite </td><td> Comitative </td><td> []</td></tr><tr><td>DeterminatePl </td><td> Definite </td><td> Dative </td><td> []</td></tr><tr><td>DeterminatePl </td><td> Definite </td><td> Elative </td><td> []</td></tr><tr><td>DeterminatePl </td><td> Definite </td><td> Equative </td><td> []</td></tr><tr><td>DeterminatePl </td><td> Definite </td><td> Genitive </td><td> []</td></tr><tr><td>DeterminatePl </td><td> Definite </td><td> Inessive </td><td> []</td></tr><tr><td>DeterminatePl </td><td> Definite </td><td> Instrumental </td><td> []</td></tr><tr><td>DeterminatePl </td><td> Definite </td><td> Lative </td><td> []</td></tr><tr><td>DeterminatePl </td><td> Definite </td><td> Nominative </td><td> []</td></tr><tr><td>DeterminatePl </td><td> Indefinite </td><td> Benefactive </td><td> għal</td></tr><tr><td>DeterminatePl </td><td> Indefinite </td><td> Comitative </td><td> ma'</td></tr><tr><td>DeterminatePl </td><td> Indefinite </td><td> Dative </td><td> lil</td></tr><tr><td>DeterminatePl </td><td> Indefinite </td><td> Elative </td><td> minn</td></tr><tr><td>DeterminatePl </td><td> Indefinite </td><td> Equative </td><td> bħal</td></tr><tr><td>DeterminatePl </td><td> Indefinite </td><td> Genitive </td><td> ta'</td></tr><tr><td>DeterminatePl </td><td> Indefinite </td><td> Inessive </td><td> fi</td></tr><tr><td>DeterminatePl </td><td> Indefinite </td><td> Instrumental </td><td> bi</td></tr><tr><td>DeterminatePl </td><td> Indefinite </td><td> Lative </td><td> sa</td></tr><tr><td>DeterminatePl </td><td> Indefinite </td><td> Nominative </td><td> []</td></tr><tr><td>CollectivePl </td><td> Definite </td><td> Benefactive </td><td> []</td></tr><tr><td>CollectivePl </td><td> Definite </td><td> Comitative </td><td> []</td></tr><tr><td>CollectivePl </td><td> Definite </td><td> Dative </td><td> []</td></tr><tr><td>CollectivePl </td><td> Definite </td><td> Elative </td><td> []</td></tr><tr><td>CollectivePl </td><td> Definite </td><td> Equative </td><td> []</td></tr><tr><td>CollectivePl </td><td> Definite </td><td> Genitive </td><td> []</td></tr><tr><td>CollectivePl </td><td> Definite </td><td> Inessive </td><td> []</td></tr><tr><td>CollectivePl </td><td> Definite </td><td> Instrumental </td><td> []</td></tr><tr><td>CollectivePl </td><td> Definite </td><td> Lative </td><td> []</td></tr><tr><td>CollectivePl </td><td> Definite </td><td> Nominative </td><td> []</td></tr><tr><td>CollectivePl </td><td> Indefinite </td><td> Benefactive </td><td> għal</td></tr><tr><td>CollectivePl </td><td> Indefinite </td><td> Comitative </td><td> ma'</td></tr><tr><td>CollectivePl </td><td> Indefinite </td><td> Dative </td><td> lil</td></tr><tr><td>CollectivePl </td><td> Indefinite </td><td> Elative </td><td> minn</td></tr><tr><td>CollectivePl </td><td> Indefinite </td><td> Equative </td><td> bħal</td></tr><tr><td>CollectivePl </td><td> Indefinite </td><td> Genitive </td><td> ta'</td></tr><tr><td>CollectivePl </td><td> Indefinite </td><td> Inessive </td><td> fi</td></tr><tr><td>CollectivePl </td><td> Indefinite </td><td> Instrumental </td><td> bi</td></tr><tr><td>CollectivePl </td><td> Indefinite </td><td> Lative </td><td> sa</td></tr><tr><td>CollectivePl </td><td> Indefinite </td><td> Nominative </td><td> []</td></tr><tr><td>Masc</td></tr><tr class="separator"><td colspan="100%">&nbsp;</td></td><tr><td>Singulative </td><td> Definite </td><td> Benefactive </td><td> []</td></tr><tr><td>Singulative </td><td> Definite </td><td> Comitative </td><td> []</td></tr><tr><td>Singulative </td><td> Definite </td><td> Dative </td><td> []</td></tr><tr><td>Singulative </td><td> Definite </td><td> Elative </td><td> []</td></tr><tr><td>Singulative </td><td> Definite </td><td> Equative </td><td> []</td></tr><tr><td>Singulative </td><td> Definite </td><td> Genitive </td><td> []</td></tr><tr><td>Singulative </td><td> Definite </td><td> Inessive </td><td> []</td></tr><tr><td>Singulative </td><td> Definite </td><td> Instrumental </td><td> []</td></tr><tr><td>Singulative </td><td> Definite </td><td> Lative </td><td> []</td></tr><tr><td>Singulative </td><td> Definite </td><td> Nominative </td><td> it-tfajjel</td></tr><tr><td>Singulative </td><td> Indefinite </td><td> Benefactive </td><td> għal tfajjel</td></tr><tr><td>Singulative </td><td> Indefinite </td><td> Comitative </td><td> ma' tfajjel</td></tr><tr><td>Singulative </td><td> Indefinite </td><td> Dative </td><td> lil tfajjel</td></tr><tr><td>Singulative </td><td> Indefinite </td><td> Elative </td><td> minn tfajjel</td></tr><tr><td>Singulative </td><td> Indefinite </td><td> Equative </td><td> bħal tfajjel</td></tr><tr><td>Singulative </td><td> Indefinite </td><td> Genitive </td><td> ta' tfajjel</td></tr><tr><td>Singulative </td><td> Indefinite </td><td> Inessive </td><td> fi tfajjel</td></tr><tr><td>Singulative </td><td> Indefinite </td><td> Instrumental </td><td> bi tfajjel</td></tr><tr><td>Singulative </td><td> Indefinite </td><td> Lative </td><td> sa tfajjel</td></tr><tr><td>Singulative </td><td> Indefinite </td><td> Nominative </td><td> tfajjel</td></tr><tr><td>Dual </td><td> Definite </td><td> Benefactive </td><td> []</td></tr><tr><td>Dual </td><td> Definite </td><td> Comitative </td><td> []</td></tr><tr><td>Dual </td><td> Definite </td><td> Dative </td><td> []</td></tr><tr><td>Dual </td><td> Definite </td><td> Elative </td><td> []</td></tr><tr><td>Dual </td><td> Definite </td><td> Equative </td><td> []</td></tr><tr><td>Dual </td><td> Definite </td><td> Genitive </td><td> []</td></tr><tr><td>Dual </td><td> Definite </td><td> Inessive </td><td> []</td></tr><tr><td>Dual </td><td> Definite </td><td> Instrumental </td><td> []</td></tr><tr><td>Dual </td><td> Definite </td><td> Lative </td><td> []</td></tr><tr><td>Dual </td><td> Definite </td><td> Nominative </td><td> []</td></tr><tr><td>Dual </td><td> Indefinite </td><td> Benefactive </td><td> għal</td></tr><tr><td>Dual </td><td> Indefinite </td><td> Comitative </td><td> ma'</td></tr><tr><td>Dual </td><td> Indefinite </td><td> Dative </td><td> lil</td></tr><tr><td>Dual </td><td> Indefinite </td><td> Elative </td><td> minn</td></tr><tr><td>Dual </td><td> Indefinite </td><td> Equative </td><td> bħal</td></tr><tr><td>Dual </td><td> Indefinite </td><td> Genitive </td><td> ta'</td></tr><tr><td>Dual </td><td> Indefinite </td><td> Inessive </td><td> fi</td></tr><tr><td>Dual </td><td> Indefinite </td><td> Instrumental </td><td> bi</td></tr><tr><td>Dual </td><td> Indefinite </td><td> Lative </td><td> sa</td></tr><tr><td>Dual </td><td> Indefinite </td><td> Nominative </td><td> []</td></tr><tr><td>Plural </td><td> Definite </td><td> Benefactive </td><td> []</td></tr><tr><td>Plural </td><td> Definite </td><td> Comitative </td><td> []</td></tr><tr><td>Plural </td><td> Definite </td><td> Dative </td><td> []</td></tr><tr><td>Plural </td><td> Definite </td><td> Elative </td><td> []</td></tr><tr><td>Plural </td><td> Definite </td><td> Equative </td><td> []</td></tr><tr><td>Plural </td><td> Definite </td><td> Genitive </td><td> []</td></tr><tr><td>Plural </td><td> Definite </td><td> Inessive </td><td> []</td></tr><tr><td>Plural </td><td> Definite </td><td> Instrumental </td><td> []</td></tr><tr><td>Plural </td><td> Definite </td><td> Lative </td><td> []</td></tr><tr><td>Plural </td><td> Definite </td><td> Nominative </td><td> it-tfajjeli</td></tr><tr><td>Plural </td><td> Indefinite </td><td> Benefactive </td><td> għal tfajjeli</td></tr><tr><td>Plural </td><td> Indefinite </td><td> Comitative </td><td> ma' tfajjeli</td></tr><tr><td>Plural </td><td> Indefinite </td><td> Dative </td><td> lil tfajjeli</td></tr><tr><td>Plural </td><td> Indefinite </td><td> Elative </td><td> minn tfajjeli</td></tr><tr><td>Plural </td><td> Indefinite </td><td> Equative </td><td> bħal tfajjeli</td></tr><tr><td>Plural </td><td> Indefinite </td><td> Genitive </td><td> ta' tfajjeli</td></tr><tr><td>Plural </td><td> Indefinite </td><td> Inessive </td><td> fi tfajjeli</td></tr><tr><td>Plural </td><td> Indefinite </td><td> Instrumental </td><td> bi tfajjeli</td></tr><tr><td>Plural </td><td> Indefinite </td><td> Lative </td><td> sa tfajjeli</td></tr><tr><td>Plural </td><td> Indefinite </td><td> Nominative </td><td> tfajjeli</td></tr><tr><td>DeterminatePl </td><td> Definite </td><td> Benefactive </td><td> []</td></tr><tr><td>DeterminatePl </td><td> Definite </td><td> Comitative </td><td> []</td></tr><tr><td>DeterminatePl </td><td> Definite </td><td> Dative </td><td> []</td></tr><tr><td>DeterminatePl </td><td> Definite </td><td> Elative </td><td> []</td></tr><tr><td>DeterminatePl </td><td> Definite </td><td> Equative </td><td> []</td></tr><tr><td>DeterminatePl </td><td> Definite </td><td> Genitive </td><td> []</td></tr><tr><td>DeterminatePl </td><td> Definite </td><td> Inessive </td><td> []</td></tr><tr><td>DeterminatePl </td><td> Definite </td><td> Instrumental </td><td> []</td></tr><tr><td>DeterminatePl </td><td> Definite </td><td> Lative </td><td> []</td></tr><tr><td>DeterminatePl </td><td> Definite </td><td> Nominative </td><td> []</td></tr><tr><td>DeterminatePl </td><td> Indefinite </td><td> Benefactive </td><td> għal</td></tr><tr><td>DeterminatePl </td><td> Indefinite </td><td> Comitative </td><td> ma'</td></tr><tr><td>DeterminatePl </td><td> Indefinite </td><td> Dative </td><td> lil</td></tr><tr><td>DeterminatePl </td><td> Indefinite </td><td> Elative </td><td> minn</td></tr><tr><td>DeterminatePl </td><td> Indefinite </td><td> Equative </td><td> bħal</td></tr><tr><td>DeterminatePl </td><td> Indefinite </td><td> Genitive </td><td> ta'</td></tr><tr><td>DeterminatePl </td><td> Indefinite </td><td> Inessive </td><td> fi</td></tr><tr><td>DeterminatePl </td><td> Indefinite </td><td> Instrumental </td><td> bi</td></tr><tr><td>DeterminatePl </td><td> Indefinite </td><td> Lative </td><td> sa</td></tr><tr><td>DeterminatePl </td><td> Indefinite </td><td> Nominative </td><td> []</td></tr><tr><td>CollectivePl </td><td> Definite </td><td> Benefactive </td><td> []</td></tr><tr><td>CollectivePl </td><td> Definite </td><td> Comitative </td><td> []</td></tr><tr><td>CollectivePl </td><td> Definite </td><td> Dative </td><td> []</td></tr><tr><td>CollectivePl </td><td> Definite </td><td> Elative </td><td> []</td></tr><tr><td>CollectivePl </td><td> Definite </td><td> Equative </td><td> []</td></tr><tr><td>CollectivePl </td><td> Definite </td><td> Genitive </td><td> []</td></tr><tr><td>CollectivePl </td><td> Definite </td><td> Inessive </td><td> []</td></tr><tr><td>CollectivePl </td><td> Definite </td><td> Instrumental </td><td> []</td></tr><tr><td>CollectivePl </td><td> Definite </td><td> Lative </td><td> []</td></tr><tr><td>CollectivePl </td><td> Definite </td><td> Nominative </td><td> []</td></tr><tr><td>CollectivePl </td><td> Indefinite </td><td> Benefactive </td><td> għal</td></tr><tr><td>CollectivePl </td><td> Indefinite </td><td> Comitative </td><td> ma'</td></tr><tr><td>CollectivePl </td><td> Indefinite </td><td> Dative </td><td> lil</td></tr><tr><td>CollectivePl </td><td> Indefinite </td><td> Elative </td><td> minn</td></tr><tr><td>CollectivePl </td><td> Indefinite </td><td> Equative </td><td> bħal</td></tr><tr><td>CollectivePl </td><td> Indefinite </td><td> Genitive </td><td> ta'</td></tr><tr><td>CollectivePl </td><td> Indefinite </td><td> Inessive </td><td> fi</td></tr><tr><td>CollectivePl </td><td> Indefinite </td><td> Instrumental </td><td> bi</td></tr><tr><td>CollectivePl </td><td> Indefinite </td><td> Lative </td><td> sa</td></tr><tr><td>CollectivePl </td><td> Indefinite </td><td> Nominative </td><td> []</td></tr><tr><td>Masc</td></tr><tr class="separator"><td colspan="100%">&nbsp;</td></td><tr><td>Singulative </td><td> Definite </td><td> Benefactive </td><td> []</td></tr><tr><td>Singulative </td><td> Definite </td><td> Comitative </td><td> []</td></tr><tr><td>Singulative </td><td> Definite </td><td> Dative </td><td> []</td></tr><tr><td>Singulative </td><td> Definite </td><td> Elative </td><td> []</td></tr><tr><td>Singulative </td><td> Definite </td><td> Equative </td><td> []</td></tr><tr><td>Singulative </td><td> Definite </td><td> Genitive </td><td> []</td></tr><tr><td>Singulative </td><td> Definite </td><td> Inessive </td><td> []</td></tr><tr><td>Singulative </td><td> Definite </td><td> Instrumental </td><td> []</td></tr><tr><td>Singulative </td><td> Definite </td><td> Lative </td><td> []</td></tr><tr><td>Singulative </td><td> Definite </td><td> Nominative </td><td> il-knisja</td></tr><tr><td>Singulative </td><td> Indefinite </td><td> Benefactive </td><td> għal knisja</td></tr><tr><td>Singulative </td><td> Indefinite </td><td> Comitative </td><td> ma' knisja</td></tr><tr><td>Singulative </td><td> Indefinite </td><td> Dative </td><td> lil knisja</td></tr><tr><td>Singulative </td><td> Indefinite </td><td> Elative </td><td> minn knisja</td></tr><tr><td>Singulative </td><td> Indefinite </td><td> Equative </td><td> bħal knisja</td></tr><tr><td>Singulative </td><td> Indefinite </td><td> Genitive </td><td> ta' knisja</td></tr><tr><td>Singulative </td><td> Indefinite </td><td> Inessive </td><td> fi knisja</td></tr><tr><td>Singulative </td><td> Indefinite </td><td> Instrumental </td><td> bi knisja</td></tr><tr><td>Singulative </td><td> Indefinite </td><td> Lative </td><td> sa knisja</td></tr><tr><td>Singulative </td><td> Indefinite </td><td> Nominative </td><td> knisja</td></tr><tr><td>Dual </td><td> Definite </td><td> Benefactive </td><td> []</td></tr><tr><td>Dual </td><td> Definite </td><td> Comitative </td><td> []</td></tr><tr><td>Dual </td><td> Definite </td><td> Dative </td><td> []</td></tr><tr><td>Dual </td><td> Definite </td><td> Elative </td><td> []</td></tr><tr><td>Dual </td><td> Definite </td><td> Equative </td><td> []</td></tr><tr><td>Dual </td><td> Definite </td><td> Genitive </td><td> []</td></tr><tr><td>Dual </td><td> Definite </td><td> Inessive </td><td> []</td></tr><tr><td>Dual </td><td> Definite </td><td> Instrumental </td><td> []</td></tr><tr><td>Dual </td><td> Definite </td><td> Lative </td><td> []</td></tr><tr><td>Dual </td><td> Definite </td><td> Nominative </td><td> []</td></tr><tr><td>Dual </td><td> Indefinite </td><td> Benefactive </td><td> għal</td></tr><tr><td>Dual </td><td> Indefinite </td><td> Comitative </td><td> ma'</td></tr><tr><td>Dual </td><td> Indefinite </td><td> Dative </td><td> lil</td></tr><tr><td>Dual </td><td> Indefinite </td><td> Elative </td><td> minn</td></tr><tr><td>Dual </td><td> Indefinite </td><td> Equative </td><td> bħal</td></tr><tr><td>Dual </td><td> Indefinite </td><td> Genitive </td><td> ta'</td></tr><tr><td>Dual </td><td> Indefinite </td><td> Inessive </td><td> fi</td></tr><tr><td>Dual </td><td> Indefinite </td><td> Instrumental </td><td> bi</td></tr><tr><td>Dual </td><td> Indefinite </td><td> Lative </td><td> sa</td></tr><tr><td>Dual </td><td> Indefinite </td><td> Nominative </td><td> []</td></tr><tr><td>Plural </td><td> Definite </td><td> Benefactive </td><td> []</td></tr><tr><td>Plural </td><td> Definite </td><td> Comitative </td><td> []</td></tr><tr><td>Plural </td><td> Definite </td><td> Dative </td><td> []</td></tr><tr><td>Plural </td><td> Definite </td><td> Elative </td><td> []</td></tr><tr><td>Plural </td><td> Definite </td><td> Equative </td><td> []</td></tr><tr><td>Plural </td><td> Definite </td><td> Genitive </td><td> []</td></tr><tr><td>Plural </td><td> Definite </td><td> Inessive </td><td> []</td></tr><tr><td>Plural </td><td> Definite </td><td> Instrumental </td><td> []</td></tr><tr><td>Plural </td><td> Definite </td><td> Lative </td><td> []</td></tr><tr><td>Plural </td><td> Definite </td><td> Nominative </td><td> il-knisjiet</td></tr><tr><td>Plural </td><td> Indefinite </td><td> Benefactive </td><td> għal knisjiet</td></tr><tr><td>Plural </td><td> Indefinite </td><td> Comitative </td><td> ma' knisjiet</td></tr><tr><td>Plural </td><td> Indefinite </td><td> Dative </td><td> lil knisjiet</td></tr><tr><td>Plural </td><td> Indefinite </td><td> Elative </td><td> minn knisjiet</td></tr><tr><td>Plural </td><td> Indefinite </td><td> Equative </td><td> bħal knisjiet</td></tr><tr><td>Plural </td><td> Indefinite </td><td> Genitive </td><td> ta' knisjiet</td></tr><tr><td>Plural </td><td> Indefinite </td><td> Inessive </td><td> fi knisjiet</td></tr><tr><td>Plural </td><td> Indefinite </td><td> Instrumental </td><td> bi knisjiet</td></tr><tr><td>Plural </td><td> Indefinite </td><td> Lative </td><td> sa knisjiet</td></tr><tr><td>Plural </td><td> Indefinite </td><td> Nominative </td><td> knisjiet</td></tr><tr><td>DeterminatePl </td><td> Definite </td><td> Benefactive </td><td> []</td></tr><tr><td>DeterminatePl </td><td> Definite </td><td> Comitative </td><td> []</td></tr><tr><td>DeterminatePl </td><td> Definite </td><td> Dative </td><td> []</td></tr><tr><td>DeterminatePl </td><td> Definite </td><td> Elative </td><td> []</td></tr><tr><td>DeterminatePl </td><td> Definite </td><td> Equative </td><td> []</td></tr><tr><td>DeterminatePl </td><td> Definite </td><td> Genitive </td><td> []</td></tr><tr><td>DeterminatePl </td><td> Definite </td><td> Inessive </td><td> []</td></tr><tr><td>DeterminatePl </td><td> Definite </td><td> Instrumental </td><td> []</td></tr><tr><td>DeterminatePl </td><td> Definite </td><td> Lative </td><td> []</td></tr><tr><td>DeterminatePl </td><td> Definite </td><td> Nominative </td><td> []</td></tr><tr><td>DeterminatePl </td><td> Indefinite </td><td> Benefactive </td><td> għal</td></tr><tr><td>DeterminatePl </td><td> Indefinite </td><td> Comitative </td><td> ma'</td></tr><tr><td>DeterminatePl </td><td> Indefinite </td><td> Dative </td><td> lil</td></tr><tr><td>DeterminatePl </td><td> Indefinite </td><td> Elative </td><td> minn</td></tr><tr><td>DeterminatePl </td><td> Indefinite </td><td> Equative </td><td> bħal</td></tr><tr><td>DeterminatePl </td><td> Indefinite </td><td> Genitive </td><td> ta'</td></tr><tr><td>DeterminatePl </td><td> Indefinite </td><td> Inessive </td><td> fi</td></tr><tr><td>DeterminatePl </td><td> Indefinite </td><td> Instrumental </td><td> bi</td></tr><tr><td>DeterminatePl </td><td> Indefinite </td><td> Lative </td><td> sa</td></tr><tr><td>DeterminatePl </td><td> Indefinite </td><td> Nominative </td><td> []</td></tr><tr><td>CollectivePl </td><td> Definite </td><td> Benefactive </td><td> []</td></tr><tr><td>CollectivePl </td><td> Definite </td><td> Comitative </td><td> []</td></tr><tr><td>CollectivePl </td><td> Definite </td><td> Dative </td><td> []</td></tr><tr><td>CollectivePl </td><td> Definite </td><td> Elative </td><td> []</td></tr><tr><td>CollectivePl </td><td> Definite </td><td> Equative </td><td> []</td></tr><tr><td>CollectivePl </td><td> Definite </td><td> Genitive </td><td> []</td></tr><tr><td>CollectivePl </td><td> Definite </td><td> Inessive </td><td> []</td></tr><tr><td>CollectivePl </td><td> Definite </td><td> Instrumental </td><td> []</td></tr><tr><td>CollectivePl </td><td> Definite </td><td> Lative </td><td> []</td></tr><tr><td>CollectivePl </td><td> Definite </td><td> Nominative </td><td> []</td></tr><tr><td>CollectivePl </td><td> Indefinite </td><td> Benefactive </td><td> għal</td></tr><tr><td>CollectivePl </td><td> Indefinite </td><td> Comitative </td><td> ma'</td></tr><tr><td>CollectivePl </td><td> Indefinite </td><td> Dative </td><td> lil</td></tr><tr><td>CollectivePl </td><td> Indefinite </td><td> Elative </td><td> minn</td></tr><tr><td>CollectivePl </td><td> Indefinite </td><td> Equative </td><td> bħal</td></tr><tr><td>CollectivePl </td><td> Indefinite </td><td> Genitive </td><td> ta'</td></tr><tr><td>CollectivePl </td><td> Indefinite </td><td> Inessive </td><td> fi</td></tr><tr><td>CollectivePl </td><td> Indefinite </td><td> Instrumental </td><td> bi</td></tr><tr><td>CollectivePl </td><td> Indefinite </td><td> Lative </td><td> sa</td></tr><tr><td>CollectivePl </td><td> Indefinite </td><td> Nominative </td><td> []</td></tr><tr><td>Fem</td></tr><tr class="separator"><td colspan="100%">&nbsp;</td></td><tr><td>Singulative </td><td> Definite </td><td> Benefactive </td><td> []</td></tr><tr><td>Singulative </td><td> Definite </td><td> Comitative </td><td> []</td></tr><tr><td>Singulative </td><td> Definite </td><td> Dative </td><td> []</td></tr><tr><td>Singulative </td><td> Definite </td><td> Elative </td><td> []</td></tr><tr><td>Singulative </td><td> Definite </td><td> Equative </td><td> []</td></tr><tr><td>Singulative </td><td> Definite </td><td> Genitive </td><td> []</td></tr><tr><td>Singulative </td><td> Definite </td><td> Inessive </td><td> []</td></tr><tr><td>Singulative </td><td> Definite </td><td> Instrumental </td><td> []</td></tr><tr><td>Singulative </td><td> Definite </td><td> Lative </td><td> []</td></tr><tr><td>Singulative </td><td> Definite </td><td> Nominative </td><td> il-belt</td></tr><tr><td>Singulative </td><td> Indefinite </td><td> Benefactive </td><td> għal belt</td></tr><tr><td>Singulative </td><td> Indefinite </td><td> Comitative </td><td> ma' belt</td></tr><tr><td>Singulative </td><td> Indefinite </td><td> Dative </td><td> lil belt</td></tr><tr><td>Singulative </td><td> Indefinite </td><td> Elative </td><td> minn belt</td></tr><tr><td>Singulative </td><td> Indefinite </td><td> Equative </td><td> bħal belt</td></tr><tr><td>Singulative </td><td> Indefinite </td><td> Genitive </td><td> ta' belt</td></tr><tr><td>Singulative </td><td> Indefinite </td><td> Inessive </td><td> f'belt</td></tr><tr><td>Singulative </td><td> Indefinite </td><td> Instrumental </td><td> bi belt</td></tr><tr><td>Singulative </td><td> Indefinite </td><td> Lative </td><td> sa belt</td></tr><tr><td>Singulative </td><td> Indefinite </td><td> Nominative </td><td> belt</td></tr><tr><td>Dual </td><td> Definite </td><td> Benefactive </td><td> []</td></tr><tr><td>Dual </td><td> Definite </td><td> Comitative </td><td> []</td></tr><tr><td>Dual </td><td> Definite </td><td> Dative </td><td> []</td></tr><tr><td>Dual </td><td> Definite </td><td> Elative </td><td> []</td></tr><tr><td>Dual </td><td> Definite </td><td> Equative </td><td> []</td></tr><tr><td>Dual </td><td> Definite </td><td> Genitive </td><td> []</td></tr><tr><td>Dual </td><td> Definite </td><td> Inessive </td><td> []</td></tr><tr><td>Dual </td><td> Definite </td><td> Instrumental </td><td> []</td></tr><tr><td>Dual </td><td> Definite </td><td> Lative </td><td> []</td></tr><tr><td>Dual </td><td> Definite </td><td> Nominative </td><td> []</td></tr><tr><td>Dual </td><td> Indefinite </td><td> Benefactive </td><td> għal</td></tr><tr><td>Dual </td><td> Indefinite </td><td> Comitative </td><td> ma'</td></tr><tr><td>Dual </td><td> Indefinite </td><td> Dative </td><td> lil</td></tr><tr><td>Dual </td><td> Indefinite </td><td> Elative </td><td> minn</td></tr><tr><td>Dual </td><td> Indefinite </td><td> Equative </td><td> bħal</td></tr><tr><td>Dual </td><td> Indefinite </td><td> Genitive </td><td> ta'</td></tr><tr><td>Dual </td><td> Indefinite </td><td> Inessive </td><td> fi</td></tr><tr><td>Dual </td><td> Indefinite </td><td> Instrumental </td><td> bi</td></tr><tr><td>Dual </td><td> Indefinite </td><td> Lative </td><td> sa</td></tr><tr><td>Dual </td><td> Indefinite </td><td> Nominative </td><td> []</td></tr><tr><td>Plural </td><td> Definite </td><td> Benefactive </td><td> []</td></tr><tr><td>Plural </td><td> Definite </td><td> Comitative </td><td> []</td></tr><tr><td>Plural </td><td> Definite </td><td> Dative </td><td> []</td></tr><tr><td>Plural </td><td> Definite </td><td> Elative </td><td> []</td></tr><tr><td>Plural </td><td> Definite </td><td> Equative </td><td> []</td></tr><tr><td>Plural </td><td> Definite </td><td> Genitive </td><td> []</td></tr><tr><td>Plural </td><td> Definite </td><td> Inessive </td><td> []</td></tr><tr><td>Plural </td><td> Definite </td><td> Instrumental </td><td> []</td></tr><tr><td>Plural </td><td> Definite </td><td> Lative </td><td> []</td></tr><tr><td>Plural </td><td> Definite </td><td> Nominative </td><td> il-belti</td></tr><tr><td>Plural </td><td> Indefinite </td><td> Benefactive </td><td> għal belti</td></tr><tr><td>Plural </td><td> Indefinite </td><td> Comitative </td><td> ma' belti</td></tr><tr><td>Plural </td><td> Indefinite </td><td> Dative </td><td> lil belti</td></tr><tr><td>Plural </td><td> Indefinite </td><td> Elative </td><td> minn belti</td></tr><tr><td>Plural </td><td> Indefinite </td><td> Equative </td><td> bħal belti</td></tr><tr><td>Plural </td><td> Indefinite </td><td> Genitive </td><td> ta' belti</td></tr><tr><td>Plural </td><td> Indefinite </td><td> Inessive </td><td> f'belti</td></tr><tr><td>Plural </td><td> Indefinite </td><td> Instrumental </td><td> bi belti</td></tr><tr><td>Plural </td><td> Indefinite </td><td> Lative </td><td> sa belti</td></tr><tr><td>Plural </td><td> Indefinite </td><td> Nominative </td><td> belti</td></tr><tr><td>DeterminatePl </td><td> Definite </td><td> Benefactive </td><td> []</td></tr><tr><td>DeterminatePl </td><td> Definite </td><td> Comitative </td><td> []</td></tr><tr><td>DeterminatePl </td><td> Definite </td><td> Dative </td><td> []</td></tr><tr><td>DeterminatePl </td><td> Definite </td><td> Elative </td><td> []</td></tr><tr><td>DeterminatePl </td><td> Definite </td><td> Equative </td><td> []</td></tr><tr><td>DeterminatePl </td><td> Definite </td><td> Genitive </td><td> []</td></tr><tr><td>DeterminatePl </td><td> Definite </td><td> Inessive </td><td> []</td></tr><tr><td>DeterminatePl </td><td> Definite </td><td> Instrumental </td><td> []</td></tr><tr><td>DeterminatePl </td><td> Definite </td><td> Lative </td><td> []</td></tr><tr><td>DeterminatePl </td><td> Definite </td><td> Nominative </td><td> []</td></tr><tr><td>DeterminatePl </td><td> Indefinite </td><td> Benefactive </td><td> għal</td></tr><tr><td>DeterminatePl </td><td> Indefinite </td><td> Comitative </td><td> ma'</td></tr><tr><td>DeterminatePl </td><td> Indefinite </td><td> Dative </td><td> lil</td></tr><tr><td>DeterminatePl </td><td> Indefinite </td><td> Elative </td><td> minn</td></tr><tr><td>DeterminatePl </td><td> Indefinite </td><td> Equative </td><td> bħal</td></tr><tr><td>DeterminatePl </td><td> Indefinite </td><td> Genitive </td><td> ta'</td></tr><tr><td>DeterminatePl </td><td> Indefinite </td><td> Inessive </td><td> fi</td></tr><tr><td>DeterminatePl </td><td> Indefinite </td><td> Instrumental </td><td> bi</td></tr><tr><td>DeterminatePl </td><td> Indefinite </td><td> Lative </td><td> sa</td></tr><tr><td>DeterminatePl </td><td> Indefinite </td><td> Nominative </td><td> []</td></tr><tr><td>CollectivePl </td><td> Definite </td><td> Benefactive </td><td> []</td></tr><tr><td>CollectivePl </td><td> Definite </td><td> Comitative </td><td> []</td></tr><tr><td>CollectivePl </td><td> Definite </td><td> Dative </td><td> []</td></tr><tr><td>CollectivePl </td><td> Definite </td><td> Elative </td><td> []</td></tr><tr><td>CollectivePl </td><td> Definite </td><td> Equative </td><td> []</td></tr><tr><td>CollectivePl </td><td> Definite </td><td> Genitive </td><td> []</td></tr><tr><td>CollectivePl </td><td> Definite </td><td> Inessive </td><td> []</td></tr><tr><td>CollectivePl </td><td> Definite </td><td> Instrumental </td><td> []</td></tr><tr><td>CollectivePl </td><td> Definite </td><td> Lative </td><td> []</td></tr><tr><td>CollectivePl </td><td> Definite </td><td> Nominative </td><td> []</td></tr><tr><td>CollectivePl </td><td> Indefinite </td><td> Benefactive </td><td> għal</td></tr><tr><td>CollectivePl </td><td> Indefinite </td><td> Comitative </td><td> ma'</td></tr><tr><td>CollectivePl </td><td> Indefinite </td><td> Dative </td><td> lil</td></tr><tr><td>CollectivePl </td><td> Indefinite </td><td> Elative </td><td> minn</td></tr><tr><td>CollectivePl </td><td> Indefinite </td><td> Equative </td><td> bħal</td></tr><tr><td>CollectivePl </td><td> Indefinite </td><td> Genitive </td><td> ta'</td></tr><tr><td>CollectivePl </td><td> Indefinite </td><td> Inessive </td><td> fi</td></tr><tr><td>CollectivePl </td><td> Indefinite </td><td> Instrumental </td><td> bi</td></tr><tr><td>CollectivePl </td><td> Indefinite </td><td> Lative </td><td> sa</td></tr><tr><td>CollectivePl </td><td> Indefinite </td><td> Nominative </td><td> []</td></tr><tr><td>Masc</td></tr><tr class="separator"><td colspan="100%">&nbsp;</td></td><tr><td>Singulative </td><td> Definite </td><td> Benefactive </td><td> []</td></tr><tr><td>Singulative </td><td> Definite </td><td> Comitative </td><td> []</td></tr><tr><td>Singulative </td><td> Definite </td><td> Dative </td><td> []</td></tr><tr><td>Singulative </td><td> Definite </td><td> Elative </td><td> []</td></tr><tr><td>Singulative </td><td> Definite </td><td> Equative </td><td> []</td></tr><tr><td>Singulative </td><td> Definite </td><td> Genitive </td><td> []</td></tr><tr><td>Singulative </td><td> Definite </td><td> Inessive </td><td> []</td></tr><tr><td>Singulative </td><td> Definite </td><td> Instrumental </td><td> []</td></tr><tr><td>Singulative </td><td> Definite </td><td> Lative </td><td> []</td></tr><tr><td>Singulative </td><td> Definite </td><td> Nominative </td><td> l-isħaba</td></tr><tr><td>Singulative </td><td> Indefinite </td><td> Benefactive </td><td> għal sħaba</td></tr><tr><td>Singulative </td><td> Indefinite </td><td> Comitative </td><td> ma' sħaba</td></tr><tr><td>Singulative </td><td> Indefinite </td><td> Dative </td><td> lil sħaba</td></tr><tr><td>Singulative </td><td> Indefinite </td><td> Elative </td><td> minn sħaba</td></tr><tr><td>Singulative </td><td> Indefinite </td><td> Equative </td><td> bħal sħaba</td></tr><tr><td>Singulative </td><td> Indefinite </td><td> Genitive </td><td> ta' sħaba</td></tr><tr><td>Singulative </td><td> Indefinite </td><td> Inessive </td><td> fi sħaba</td></tr><tr><td>Singulative </td><td> Indefinite </td><td> Instrumental </td><td> bi sħaba</td></tr><tr><td>Singulative </td><td> Indefinite </td><td> Lative </td><td> sa sħaba</td></tr><tr><td>Singulative </td><td> Indefinite </td><td> Nominative </td><td> sħaba</td></tr><tr><td>Dual </td><td> Definite </td><td> Benefactive </td><td> []</td></tr><tr><td>Dual </td><td> Definite </td><td> Comitative </td><td> []</td></tr><tr><td>Dual </td><td> Definite </td><td> Dative </td><td> []</td></tr><tr><td>Dual </td><td> Definite </td><td> Elative </td><td> []</td></tr><tr><td>Dual </td><td> Definite </td><td> Equative </td><td> []</td></tr><tr><td>Dual </td><td> Definite </td><td> Genitive </td><td> []</td></tr><tr><td>Dual </td><td> Definite </td><td> Inessive </td><td> []</td></tr><tr><td>Dual </td><td> Definite </td><td> Instrumental </td><td> []</td></tr><tr><td>Dual </td><td> Definite </td><td> Lative </td><td> []</td></tr><tr><td>Dual </td><td> Definite </td><td> Nominative </td><td> []</td></tr><tr><td>Dual </td><td> Indefinite </td><td> Benefactive </td><td> għal</td></tr><tr><td>Dual </td><td> Indefinite </td><td> Comitative </td><td> ma'</td></tr><tr><td>Dual </td><td> Indefinite </td><td> Dative </td><td> lil</td></tr><tr><td>Dual </td><td> Indefinite </td><td> Elative </td><td> minn</td></tr><tr><td>Dual </td><td> Indefinite </td><td> Equative </td><td> bħal</td></tr><tr><td>Dual </td><td> Indefinite </td><td> Genitive </td><td> ta'</td></tr><tr><td>Dual </td><td> Indefinite </td><td> Inessive </td><td> fi</td></tr><tr><td>Dual </td><td> Indefinite </td><td> Instrumental </td><td> bi</td></tr><tr><td>Dual </td><td> Indefinite </td><td> Lative </td><td> sa</td></tr><tr><td>Dual </td><td> Indefinite </td><td> Nominative </td><td> []</td></tr><tr><td>Plural </td><td> Definite </td><td> Benefactive </td><td> []</td></tr><tr><td>Plural </td><td> Definite </td><td> Comitative </td><td> []</td></tr><tr><td>Plural </td><td> Definite </td><td> Dative </td><td> []</td></tr><tr><td>Plural </td><td> Definite </td><td> Elative </td><td> []</td></tr><tr><td>Plural </td><td> Definite </td><td> Equative </td><td> []</td></tr><tr><td>Plural </td><td> Definite </td><td> Genitive </td><td> []</td></tr><tr><td>Plural </td><td> Definite </td><td> Inessive </td><td> []</td></tr><tr><td>Plural </td><td> Definite </td><td> Instrumental </td><td> []</td></tr><tr><td>Plural </td><td> Definite </td><td> Lative </td><td> []</td></tr><tr><td>Plural </td><td> Definite </td><td> Nominative </td><td> l-isħabiet</td></tr><tr><td>Plural </td><td> Indefinite </td><td> Benefactive </td><td> għal sħabiet</td></tr><tr><td>Plural </td><td> Indefinite </td><td> Comitative </td><td> ma' sħabiet</td></tr><tr><td>Plural </td><td> Indefinite </td><td> Dative </td><td> lil sħabiet</td></tr><tr><td>Plural </td><td> Indefinite </td><td> Elative </td><td> minn sħabiet</td></tr><tr><td>Plural </td><td> Indefinite </td><td> Equative </td><td> bħal sħabiet</td></tr><tr><td>Plural </td><td> Indefinite </td><td> Genitive </td><td> ta' sħabiet</td></tr><tr><td>Plural </td><td> Indefinite </td><td> Inessive </td><td> fi sħabiet</td></tr><tr><td>Plural </td><td> Indefinite </td><td> Instrumental </td><td> bi sħabiet</td></tr><tr><td>Plural </td><td> Indefinite </td><td> Lative </td><td> sa sħabiet</td></tr><tr><td>Plural </td><td> Indefinite </td><td> Nominative </td><td> sħabiet</td></tr><tr><td>DeterminatePl </td><td> Definite </td><td> Benefactive </td><td> []</td></tr><tr><td>DeterminatePl </td><td> Definite </td><td> Comitative </td><td> []</td></tr><tr><td>DeterminatePl </td><td> Definite </td><td> Dative </td><td> []</td></tr><tr><td>DeterminatePl </td><td> Definite </td><td> Elative </td><td> []</td></tr><tr><td>DeterminatePl </td><td> Definite </td><td> Equative </td><td> []</td></tr><tr><td>DeterminatePl </td><td> Definite </td><td> Genitive </td><td> []</td></tr><tr><td>DeterminatePl </td><td> Definite </td><td> Inessive </td><td> []</td></tr><tr><td>DeterminatePl </td><td> Definite </td><td> Instrumental </td><td> []</td></tr><tr><td>DeterminatePl </td><td> Definite </td><td> Lative </td><td> []</td></tr><tr><td>DeterminatePl </td><td> Definite </td><td> Nominative </td><td> []</td></tr><tr><td>DeterminatePl </td><td> Indefinite </td><td> Benefactive </td><td> għal</td></tr><tr><td>DeterminatePl </td><td> Indefinite </td><td> Comitative </td><td> ma'</td></tr><tr><td>DeterminatePl </td><td> Indefinite </td><td> Dative </td><td> lil</td></tr><tr><td>DeterminatePl </td><td> Indefinite </td><td> Elative </td><td> minn</td></tr><tr><td>DeterminatePl </td><td> Indefinite </td><td> Equative </td><td> bħal</td></tr><tr><td>DeterminatePl </td><td> Indefinite </td><td> Genitive </td><td> ta'</td></tr><tr><td>DeterminatePl </td><td> Indefinite </td><td> Inessive </td><td> fi</td></tr><tr><td>DeterminatePl </td><td> Indefinite </td><td> Instrumental </td><td> bi</td></tr><tr><td>DeterminatePl </td><td> Indefinite </td><td> Lative </td><td> sa</td></tr><tr><td>DeterminatePl </td><td> Indefinite </td><td> Nominative </td><td> []</td></tr><tr><td>CollectivePl </td><td> Definite </td><td> Benefactive </td><td> []</td></tr><tr><td>CollectivePl </td><td> Definite </td><td> Comitative </td><td> []</td></tr><tr><td>CollectivePl </td><td> Definite </td><td> Dative </td><td> []</td></tr><tr><td>CollectivePl </td><td> Definite </td><td> Elative </td><td> []</td></tr><tr><td>CollectivePl </td><td> Definite </td><td> Equative </td><td> []</td></tr><tr><td>CollectivePl </td><td> Definite </td><td> Genitive </td><td> []</td></tr><tr><td>CollectivePl </td><td> Definite </td><td> Inessive </td><td> []</td></tr><tr><td>CollectivePl </td><td> Definite </td><td> Instrumental </td><td> []</td></tr><tr><td>CollectivePl </td><td> Definite </td><td> Lative </td><td> []</td></tr><tr><td>CollectivePl </td><td> Definite </td><td> Nominative </td><td> []</td></tr><tr><td>CollectivePl </td><td> Indefinite </td><td> Benefactive </td><td> għal</td></tr><tr><td>CollectivePl </td><td> Indefinite </td><td> Comitative </td><td> ma'</td></tr><tr><td>CollectivePl </td><td> Indefinite </td><td> Dative </td><td> lil</td></tr><tr><td>CollectivePl </td><td> Indefinite </td><td> Elative </td><td> minn</td></tr><tr><td>CollectivePl </td><td> Indefinite </td><td> Equative </td><td> bħal</td></tr><tr><td>CollectivePl </td><td> Indefinite </td><td> Genitive </td><td> ta'</td></tr><tr><td>CollectivePl </td><td> Indefinite </td><td> Inessive </td><td> fi</td></tr><tr><td>CollectivePl </td><td> Indefinite </td><td> Instrumental </td><td> bi</td></tr><tr><td>CollectivePl </td><td> Indefinite </td><td> Lative </td><td> sa</td></tr><tr><td>CollectivePl </td><td> Indefinite </td><td> Nominative </td><td> []</td></tr><tr><td>Fem</td></tr><tr class="separator"><td colspan="100%">&nbsp;</td></td><tr><td>Singulative </td><td> Definite </td><td> Benefactive </td><td> []</td></tr><tr><td>Singulative </td><td> Definite </td><td> Comitative </td><td> []</td></tr><tr><td>Singulative </td><td> Definite </td><td> Dative </td><td> []</td></tr><tr><td>Singulative </td><td> Definite </td><td> Elative </td><td> []</td></tr><tr><td>Singulative </td><td> Definite </td><td> Equative </td><td> []</td></tr><tr><td>Singulative </td><td> Definite </td><td> Genitive </td><td> []</td></tr><tr><td>Singulative </td><td> Definite </td><td> Inessive </td><td> []</td></tr><tr><td>Singulative </td><td> Definite </td><td> Instrumental </td><td> []</td></tr><tr><td>Singulative </td><td> Definite </td><td> Lative </td><td> []</td></tr><tr><td>Singulative </td><td> Definite </td><td> Nominative </td><td> il-kowt</td></tr><tr><td>Singulative </td><td> Indefinite </td><td> Benefactive </td><td> għal kowt</td></tr><tr><td>Singulative </td><td> Indefinite </td><td> Comitative </td><td> ma' kowt</td></tr><tr><td>Singulative </td><td> Indefinite </td><td> Dative </td><td> lil kowt</td></tr><tr><td>Singulative </td><td> Indefinite </td><td> Elative </td><td> minn kowt</td></tr><tr><td>Singulative </td><td> Indefinite </td><td> Equative </td><td> bħal kowt</td></tr><tr><td>Singulative </td><td> Indefinite </td><td> Genitive </td><td> ta' kowt</td></tr><tr><td>Singulative </td><td> Indefinite </td><td> Inessive </td><td> f'kowt</td></tr><tr><td>Singulative </td><td> Indefinite </td><td> Instrumental </td><td> b'kowt</td></tr><tr><td>Singulative </td><td> Indefinite </td><td> Lative </td><td> sa kowt</td></tr><tr><td>Singulative </td><td> Indefinite </td><td> Nominative </td><td> kowt</td></tr><tr><td>Dual </td><td> Definite </td><td> Benefactive </td><td> []</td></tr><tr><td>Dual </td><td> Definite </td><td> Comitative </td><td> []</td></tr><tr><td>Dual </td><td> Definite </td><td> Dative </td><td> []</td></tr><tr><td>Dual </td><td> Definite </td><td> Elative </td><td> []</td></tr><tr><td>Dual </td><td> Definite </td><td> Equative </td><td> []</td></tr><tr><td>Dual </td><td> Definite </td><td> Genitive </td><td> []</td></tr><tr><td>Dual </td><td> Definite </td><td> Inessive </td><td> []</td></tr><tr><td>Dual </td><td> Definite </td><td> Instrumental </td><td> []</td></tr><tr><td>Dual </td><td> Definite </td><td> Lative </td><td> []</td></tr><tr><td>Dual </td><td> Definite </td><td> Nominative </td><td> []</td></tr><tr><td>Dual </td><td> Indefinite </td><td> Benefactive </td><td> għal</td></tr><tr><td>Dual </td><td> Indefinite </td><td> Comitative </td><td> ma'</td></tr><tr><td>Dual </td><td> Indefinite </td><td> Dative </td><td> lil</td></tr><tr><td>Dual </td><td> Indefinite </td><td> Elative </td><td> minn</td></tr><tr><td>Dual </td><td> Indefinite </td><td> Equative </td><td> bħal</td></tr><tr><td>Dual </td><td> Indefinite </td><td> Genitive </td><td> ta'</td></tr><tr><td>Dual </td><td> Indefinite </td><td> Inessive </td><td> fi</td></tr><tr><td>Dual </td><td> Indefinite </td><td> Instrumental </td><td> bi</td></tr><tr><td>Dual </td><td> Indefinite </td><td> Lative </td><td> sa</td></tr><tr><td>Dual </td><td> Indefinite </td><td> Nominative </td><td> []</td></tr><tr><td>Plural </td><td> Definite </td><td> Benefactive </td><td> []</td></tr><tr><td>Plural </td><td> Definite </td><td> Comitative </td><td> []</td></tr><tr><td>Plural </td><td> Definite </td><td> Dative </td><td> []</td></tr><tr><td>Plural </td><td> Definite </td><td> Elative </td><td> []</td></tr><tr><td>Plural </td><td> Definite </td><td> Equative </td><td> []</td></tr><tr><td>Plural </td><td> Definite </td><td> Genitive </td><td> []</td></tr><tr><td>Plural </td><td> Definite </td><td> Inessive </td><td> []</td></tr><tr><td>Plural </td><td> Definite </td><td> Instrumental </td><td> []</td></tr><tr><td>Plural </td><td> Definite </td><td> Lative </td><td> []</td></tr><tr><td>Plural </td><td> Definite </td><td> Nominative </td><td> il-kowti</td></tr><tr><td>Plural </td><td> Indefinite </td><td> Benefactive </td><td> għal kowti</td></tr><tr><td>Plural </td><td> Indefinite </td><td> Comitative </td><td> ma' kowti</td></tr><tr><td>Plural </td><td> Indefinite </td><td> Dative </td><td> lil kowti</td></tr><tr><td>Plural </td><td> Indefinite </td><td> Elative </td><td> minn kowti</td></tr><tr><td>Plural </td><td> Indefinite </td><td> Equative </td><td> bħal kowti</td></tr><tr><td>Plural </td><td> Indefinite </td><td> Genitive </td><td> ta' kowti</td></tr><tr><td>Plural </td><td> Indefinite </td><td> Inessive </td><td> f'kowti</td></tr><tr><td>Plural </td><td> Indefinite </td><td> Instrumental </td><td> b'kowti</td></tr><tr><td>Plural </td><td> Indefinite </td><td> Lative </td><td> sa kowti</td></tr><tr><td>Plural </td><td> Indefinite </td><td> Nominative </td><td> kowti</td></tr><tr><td>DeterminatePl </td><td> Definite </td><td> Benefactive </td><td> []</td></tr><tr><td>DeterminatePl </td><td> Definite </td><td> Comitative </td><td> []</td></tr><tr><td>DeterminatePl </td><td> Definite </td><td> Dative </td><td> []</td></tr><tr><td>DeterminatePl </td><td> Definite </td><td> Elative </td><td> []</td></tr><tr><td>DeterminatePl </td><td> Definite </td><td> Equative </td><td> []</td></tr><tr><td>DeterminatePl </td><td> Definite </td><td> Genitive </td><td> []</td></tr><tr><td>DeterminatePl </td><td> Definite </td><td> Inessive </td><td> []</td></tr><tr><td>DeterminatePl </td><td> Definite </td><td> Instrumental </td><td> []</td></tr><tr><td>DeterminatePl </td><td> Definite </td><td> Lative </td><td> []</td></tr><tr><td>DeterminatePl </td><td> Definite </td><td> Nominative </td><td> []</td></tr><tr><td>DeterminatePl </td><td> Indefinite </td><td> Benefactive </td><td> għal</td></tr><tr><td>DeterminatePl </td><td> Indefinite </td><td> Comitative </td><td> ma'</td></tr><tr><td>DeterminatePl </td><td> Indefinite </td><td> Dative </td><td> lil</td></tr><tr><td>DeterminatePl </td><td> Indefinite </td><td> Elative </td><td> minn</td></tr><tr><td>DeterminatePl </td><td> Indefinite </td><td> Equative </td><td> bħal</td></tr><tr><td>DeterminatePl </td><td> Indefinite </td><td> Genitive </td><td> ta'</td></tr><tr><td>DeterminatePl </td><td> Indefinite </td><td> Inessive </td><td> fi</td></tr><tr><td>DeterminatePl </td><td> Indefinite </td><td> Instrumental </td><td> bi</td></tr><tr><td>DeterminatePl </td><td> Indefinite </td><td> Lative </td><td> sa</td></tr><tr><td>DeterminatePl </td><td> Indefinite </td><td> Nominative </td><td> []</td></tr><tr><td>CollectivePl </td><td> Definite </td><td> Benefactive </td><td> []</td></tr><tr><td>CollectivePl </td><td> Definite </td><td> Comitative </td><td> []</td></tr><tr><td>CollectivePl </td><td> Definite </td><td> Dative </td><td> []</td></tr><tr><td>CollectivePl </td><td> Definite </td><td> Elative </td><td> []</td></tr><tr><td>CollectivePl </td><td> Definite </td><td> Equative </td><td> []</td></tr><tr><td>CollectivePl </td><td> Definite </td><td> Genitive </td><td> []</td></tr><tr><td>CollectivePl </td><td> Definite </td><td> Inessive </td><td> []</td></tr><tr><td>CollectivePl </td><td> Definite </td><td> Instrumental </td><td> []</td></tr><tr><td>CollectivePl </td><td> Definite </td><td> Lative </td><td> []</td></tr><tr><td>CollectivePl </td><td> Definite </td><td> Nominative </td><td> []</td></tr><tr><td>CollectivePl </td><td> Indefinite </td><td> Benefactive </td><td> għal</td></tr><tr><td>CollectivePl </td><td> Indefinite </td><td> Comitative </td><td> ma'</td></tr><tr><td>CollectivePl </td><td> Indefinite </td><td> Dative </td><td> lil</td></tr><tr><td>CollectivePl </td><td> Indefinite </td><td> Elative </td><td> minn</td></tr><tr><td>CollectivePl </td><td> Indefinite </td><td> Equative </td><td> bħal</td></tr><tr><td>CollectivePl </td><td> Indefinite </td><td> Genitive </td><td> ta'</td></tr><tr><td>CollectivePl </td><td> Indefinite </td><td> Inessive </td><td> fi</td></tr><tr><td>CollectivePl </td><td> Indefinite </td><td> Instrumental </td><td> bi</td></tr><tr><td>CollectivePl </td><td> Indefinite </td><td> Lative </td><td> sa</td></tr><tr><td>CollectivePl </td><td> Indefinite </td><td> Nominative </td><td> []</td></tr><tr><td>Masc</td></tr><tr class="separator"><td colspan="100%">&nbsp;</td></td><tr><td>Singulative </td><td> Definite </td><td> Benefactive </td><td> []</td></tr><tr><td>Singulative </td><td> Definite </td><td> Comitative </td><td> []</td></tr><tr><td>Singulative </td><td> Definite </td><td> Dative </td><td> []</td></tr><tr><td>Singulative </td><td> Definite </td><td> Elative </td><td> []</td></tr><tr><td>Singulative </td><td> Definite </td><td> Equative </td><td> []</td></tr><tr><td>Singulative </td><td> Definite </td><td> Genitive </td><td> []</td></tr><tr><td>Singulative </td><td> Definite </td><td> Inessive </td><td> []</td></tr><tr><td>Singulative </td><td> Definite </td><td> Instrumental </td><td> []</td></tr><tr><td>Singulative </td><td> Definite </td><td> Lative </td><td> []</td></tr><tr><td>Singulative </td><td> Definite </td><td> Nominative </td><td> il-kompjuter</td></tr><tr><td>Singulative </td><td> Indefinite </td><td> Benefactive </td><td> għal kompjuter</td></tr><tr><td>Singulative </td><td> Indefinite </td><td> Comitative </td><td> ma' kompjuter</td></tr><tr><td>Singulative </td><td> Indefinite </td><td> Dative </td><td> lil kompjuter</td></tr><tr><td>Singulative </td><td> Indefinite </td><td> Elative </td><td> minn kompjuter</td></tr><tr><td>Singulative </td><td> Indefinite </td><td> Equative </td><td> bħal kompjuter</td></tr><tr><td>Singulative </td><td> Indefinite </td><td> Genitive </td><td> ta' kompjuter</td></tr><tr><td>Singulative </td><td> Indefinite </td><td> Inessive </td><td> f'kompjuter</td></tr><tr><td>Singulative </td><td> Indefinite </td><td> Instrumental </td><td> b'kompjuter</td></tr><tr><td>Singulative </td><td> Indefinite </td><td> Lative </td><td> sa kompjuter</td></tr><tr><td>Singulative </td><td> Indefinite </td><td> Nominative </td><td> kompjuter</td></tr><tr><td>Dual </td><td> Definite </td><td> Benefactive </td><td> []</td></tr><tr><td>Dual </td><td> Definite </td><td> Comitative </td><td> []</td></tr><tr><td>Dual </td><td> Definite </td><td> Dative </td><td> []</td></tr><tr><td>Dual </td><td> Definite </td><td> Elative </td><td> []</td></tr><tr><td>Dual </td><td> Definite </td><td> Equative </td><td> []</td></tr><tr><td>Dual </td><td> Definite </td><td> Genitive </td><td> []</td></tr><tr><td>Dual </td><td> Definite </td><td> Inessive </td><td> []</td></tr><tr><td>Dual </td><td> Definite </td><td> Instrumental </td><td> []</td></tr><tr><td>Dual </td><td> Definite </td><td> Lative </td><td> []</td></tr><tr><td>Dual </td><td> Definite </td><td> Nominative </td><td> []</td></tr><tr><td>Dual </td><td> Indefinite </td><td> Benefactive </td><td> għal</td></tr><tr><td>Dual </td><td> Indefinite </td><td> Comitative </td><td> ma'</td></tr><tr><td>Dual </td><td> Indefinite </td><td> Dative </td><td> lil</td></tr><tr><td>Dual </td><td> Indefinite </td><td> Elative </td><td> minn</td></tr><tr><td>Dual </td><td> Indefinite </td><td> Equative </td><td> bħal</td></tr><tr><td>Dual </td><td> Indefinite </td><td> Genitive </td><td> ta'</td></tr><tr><td>Dual </td><td> Indefinite </td><td> Inessive </td><td> fi</td></tr><tr><td>Dual </td><td> Indefinite </td><td> Instrumental </td><td> bi</td></tr><tr><td>Dual </td><td> Indefinite </td><td> Lative </td><td> sa</td></tr><tr><td>Dual </td><td> Indefinite </td><td> Nominative </td><td> []</td></tr><tr><td>Plural </td><td> Definite </td><td> Benefactive </td><td> []</td></tr><tr><td>Plural </td><td> Definite </td><td> Comitative </td><td> []</td></tr><tr><td>Plural </td><td> Definite </td><td> Dative </td><td> []</td></tr><tr><td>Plural </td><td> Definite </td><td> Elative </td><td> []</td></tr><tr><td>Plural </td><td> Definite </td><td> Equative </td><td> []</td></tr><tr><td>Plural </td><td> Definite </td><td> Genitive </td><td> []</td></tr><tr><td>Plural </td><td> Definite </td><td> Inessive </td><td> []</td></tr><tr><td>Plural </td><td> Definite </td><td> Instrumental </td><td> []</td></tr><tr><td>Plural </td><td> Definite </td><td> Lative </td><td> []</td></tr><tr><td>Plural </td><td> Definite </td><td> Nominative </td><td> il-kompjuteri</td></tr><tr><td>Plural </td><td> Indefinite </td><td> Benefactive </td><td> għal kompjuteri</td></tr><tr><td>Plural </td><td> Indefinite </td><td> Comitative </td><td> ma' kompjuteri</td></tr><tr><td>Plural </td><td> Indefinite </td><td> Dative </td><td> lil kompjuteri</td></tr><tr><td>Plural </td><td> Indefinite </td><td> Elative </td><td> minn kompjuteri</td></tr><tr><td>Plural </td><td> Indefinite </td><td> Equative </td><td> bħal kompjuteri</td></tr><tr><td>Plural </td><td> Indefinite </td><td> Genitive </td><td> ta' kompjuteri</td></tr><tr><td>Plural </td><td> Indefinite </td><td> Inessive </td><td> f'kompjuteri</td></tr><tr><td>Plural </td><td> Indefinite </td><td> Instrumental </td><td> b'kompjuteri</td></tr><tr><td>Plural </td><td> Indefinite </td><td> Lative </td><td> sa kompjuteri</td></tr><tr><td>Plural </td><td> Indefinite </td><td> Nominative </td><td> kompjuteri</td></tr><tr><td>DeterminatePl </td><td> Definite </td><td> Benefactive </td><td> []</td></tr><tr><td>DeterminatePl </td><td> Definite </td><td> Comitative </td><td> []</td></tr><tr><td>DeterminatePl </td><td> Definite </td><td> Dative </td><td> []</td></tr><tr><td>DeterminatePl </td><td> Definite </td><td> Elative </td><td> []</td></tr><tr><td>DeterminatePl </td><td> Definite </td><td> Equative </td><td> []</td></tr><tr><td>DeterminatePl </td><td> Definite </td><td> Genitive </td><td> []</td></tr><tr><td>DeterminatePl </td><td> Definite </td><td> Inessive </td><td> []</td></tr><tr><td>DeterminatePl </td><td> Definite </td><td> Instrumental </td><td> []</td></tr><tr><td>DeterminatePl </td><td> Definite </td><td> Lative </td><td> []</td></tr><tr><td>DeterminatePl </td><td> Definite </td><td> Nominative </td><td> []</td></tr><tr><td>DeterminatePl </td><td> Indefinite </td><td> Benefactive </td><td> għal</td></tr><tr><td>DeterminatePl </td><td> Indefinite </td><td> Comitative </td><td> ma'</td></tr><tr><td>DeterminatePl </td><td> Indefinite </td><td> Dative </td><td> lil</td></tr><tr><td>DeterminatePl </td><td> Indefinite </td><td> Elative </td><td> minn</td></tr><tr><td>DeterminatePl </td><td> Indefinite </td><td> Equative </td><td> bħal</td></tr><tr><td>DeterminatePl </td><td> Indefinite </td><td> Genitive </td><td> ta'</td></tr><tr><td>DeterminatePl </td><td> Indefinite </td><td> Inessive </td><td> fi</td></tr><tr><td>DeterminatePl </td><td> Indefinite </td><td> Instrumental </td><td> bi</td></tr><tr><td>DeterminatePl </td><td> Indefinite </td><td> Lative </td><td> sa</td></tr><tr><td>DeterminatePl </td><td> Indefinite </td><td> Nominative </td><td> []</td></tr><tr><td>CollectivePl </td><td> Definite </td><td> Benefactive </td><td> []</td></tr><tr><td>CollectivePl </td><td> Definite </td><td> Comitative </td><td> []</td></tr><tr><td>CollectivePl </td><td> Definite </td><td> Dative </td><td> []</td></tr><tr><td>CollectivePl </td><td> Definite </td><td> Elative </td><td> []</td></tr><tr><td>CollectivePl </td><td> Definite </td><td> Equative </td><td> []</td></tr><tr><td>CollectivePl </td><td> Definite </td><td> Genitive </td><td> []</td></tr><tr><td>CollectivePl </td><td> Definite </td><td> Inessive </td><td> []</td></tr><tr><td>CollectivePl </td><td> Definite </td><td> Instrumental </td><td> []</td></tr><tr><td>CollectivePl </td><td> Definite </td><td> Lative </td><td> []</td></tr><tr><td>CollectivePl </td><td> Definite </td><td> Nominative </td><td> []</td></tr><tr><td>CollectivePl </td><td> Indefinite </td><td> Benefactive </td><td> għal</td></tr><tr><td>CollectivePl </td><td> Indefinite </td><td> Comitative </td><td> ma'</td></tr><tr><td>CollectivePl </td><td> Indefinite </td><td> Dative </td><td> lil</td></tr><tr><td>CollectivePl </td><td> Indefinite </td><td> Elative </td><td> minn</td></tr><tr><td>CollectivePl </td><td> Indefinite </td><td> Equative </td><td> bħal</td></tr><tr><td>CollectivePl </td><td> Indefinite </td><td> Genitive </td><td> ta'</td></tr><tr><td>CollectivePl </td><td> Indefinite </td><td> Inessive </td><td> fi</td></tr><tr><td>CollectivePl </td><td> Indefinite </td><td> Instrumental </td><td> bi</td></tr><tr><td>CollectivePl </td><td> Indefinite </td><td> Lative </td><td> sa</td></tr><tr><td>CollectivePl </td><td> Indefinite </td><td> Nominative </td><td> []</td></tr><tr><td>Masc</td></tr><tr class="separator"><td colspan="100%">&nbsp;</td></td><tr><td>Singulative </td><td> Definite </td><td> Benefactive </td><td> []</td></tr><tr><td>Singulative </td><td> Definite </td><td> Comitative </td><td> []</td></tr><tr><td>Singulative </td><td> Definite </td><td> Dative </td><td> []</td></tr><tr><td>Singulative </td><td> Definite </td><td> Elative </td><td> []</td></tr><tr><td>Singulative </td><td> Definite </td><td> Equative </td><td> []</td></tr><tr><td>Singulative </td><td> Definite </td><td> Genitive </td><td> []</td></tr><tr><td>Singulative </td><td> Definite </td><td> Inessive </td><td> []</td></tr><tr><td>Singulative </td><td> Definite </td><td> Instrumental </td><td> []</td></tr><tr><td>Singulative </td><td> Definite </td><td> Lative </td><td> []</td></tr><tr><td>Singulative </td><td> Definite </td><td> Nominative </td><td> il-pajjiż</td></tr><tr><td>Singulative </td><td> Indefinite </td><td> Benefactive </td><td> għal pajjiż</td></tr><tr><td>Singulative </td><td> Indefinite </td><td> Comitative </td><td> ma' pajjiż</td></tr><tr><td>Singulative </td><td> Indefinite </td><td> Dative </td><td> lil pajjiż</td></tr><tr><td>Singulative </td><td> Indefinite </td><td> Elative </td><td> minn pajjiż</td></tr><tr><td>Singulative </td><td> Indefinite </td><td> Equative </td><td> bħal pajjiż</td></tr><tr><td>Singulative </td><td> Indefinite </td><td> Genitive </td><td> ta' pajjiż</td></tr><tr><td>Singulative </td><td> Indefinite </td><td> Inessive </td><td> f'pajjiż</td></tr><tr><td>Singulative </td><td> Indefinite </td><td> Instrumental </td><td> b'pajjiż</td></tr><tr><td>Singulative </td><td> Indefinite </td><td> Lative </td><td> sa pajjiż</td></tr><tr><td>Singulative </td><td> Indefinite </td><td> Nominative </td><td> pajjiż</td></tr><tr><td>Dual </td><td> Definite </td><td> Benefactive </td><td> []</td></tr><tr><td>Dual </td><td> Definite </td><td> Comitative </td><td> []</td></tr><tr><td>Dual </td><td> Definite </td><td> Dative </td><td> []</td></tr><tr><td>Dual </td><td> Definite </td><td> Elative </td><td> []</td></tr><tr><td>Dual </td><td> Definite </td><td> Equative </td><td> []</td></tr><tr><td>Dual </td><td> Definite </td><td> Genitive </td><td> []</td></tr><tr><td>Dual </td><td> Definite </td><td> Inessive </td><td> []</td></tr><tr><td>Dual </td><td> Definite </td><td> Instrumental </td><td> []</td></tr><tr><td>Dual </td><td> Definite </td><td> Lative </td><td> []</td></tr><tr><td>Dual </td><td> Definite </td><td> Nominative </td><td> []</td></tr><tr><td>Dual </td><td> Indefinite </td><td> Benefactive </td><td> għal</td></tr><tr><td>Dual </td><td> Indefinite </td><td> Comitative </td><td> ma'</td></tr><tr><td>Dual </td><td> Indefinite </td><td> Dative </td><td> lil</td></tr><tr><td>Dual </td><td> Indefinite </td><td> Elative </td><td> minn</td></tr><tr><td>Dual </td><td> Indefinite </td><td> Equative </td><td> bħal</td></tr><tr><td>Dual </td><td> Indefinite </td><td> Genitive </td><td> ta'</td></tr><tr><td>Dual </td><td> Indefinite </td><td> Inessive </td><td> fi</td></tr><tr><td>Dual </td><td> Indefinite </td><td> Instrumental </td><td> bi</td></tr><tr><td>Dual </td><td> Indefinite </td><td> Lative </td><td> sa</td></tr><tr><td>Dual </td><td> Indefinite </td><td> Nominative </td><td> []</td></tr><tr><td>Plural </td><td> Definite </td><td> Benefactive </td><td> []</td></tr><tr><td>Plural </td><td> Definite </td><td> Comitative </td><td> []</td></tr><tr><td>Plural </td><td> Definite </td><td> Dative </td><td> []</td></tr><tr><td>Plural </td><td> Definite </td><td> Elative </td><td> []</td></tr><tr><td>Plural </td><td> Definite </td><td> Equative </td><td> []</td></tr><tr><td>Plural </td><td> Definite </td><td> Genitive </td><td> []</td></tr><tr><td>Plural </td><td> Definite </td><td> Inessive </td><td> []</td></tr><tr><td>Plural </td><td> Definite </td><td> Instrumental </td><td> []</td></tr><tr><td>Plural </td><td> Definite </td><td> Lative </td><td> []</td></tr><tr><td>Plural </td><td> Definite </td><td> Nominative </td><td> il-pajjiżi</td></tr><tr><td>Plural </td><td> Indefinite </td><td> Benefactive </td><td> għal pajjiżi</td></tr><tr><td>Plural </td><td> Indefinite </td><td> Comitative </td><td> ma' pajjiżi</td></tr><tr><td>Plural </td><td> Indefinite </td><td> Dative </td><td> lil pajjiżi</td></tr><tr><td>Plural </td><td> Indefinite </td><td> Elative </td><td> minn pajjiżi</td></tr><tr><td>Plural </td><td> Indefinite </td><td> Equative </td><td> bħal pajjiżi</td></tr><tr><td>Plural </td><td> Indefinite </td><td> Genitive </td><td> ta' pajjiżi</td></tr><tr><td>Plural </td><td> Indefinite </td><td> Inessive </td><td> f'pajjiżi</td></tr><tr><td>Plural </td><td> Indefinite </td><td> Instrumental </td><td> b'pajjiżi</td></tr><tr><td>Plural </td><td> Indefinite </td><td> Lative </td><td> sa pajjiżi</td></tr><tr><td>Plural </td><td> Indefinite </td><td> Nominative </td><td> pajjiżi</td></tr><tr><td>DeterminatePl </td><td> Definite </td><td> Benefactive </td><td> []</td></tr><tr><td>DeterminatePl </td><td> Definite </td><td> Comitative </td><td> []</td></tr><tr><td>DeterminatePl </td><td> Definite </td><td> Dative </td><td> []</td></tr><tr><td>DeterminatePl </td><td> Definite </td><td> Elative </td><td> []</td></tr><tr><td>DeterminatePl </td><td> Definite </td><td> Equative </td><td> []</td></tr><tr><td>DeterminatePl </td><td> Definite </td><td> Genitive </td><td> []</td></tr><tr><td>DeterminatePl </td><td> Definite </td><td> Inessive </td><td> []</td></tr><tr><td>DeterminatePl </td><td> Definite </td><td> Instrumental </td><td> []</td></tr><tr><td>DeterminatePl </td><td> Definite </td><td> Lative </td><td> []</td></tr><tr><td>DeterminatePl </td><td> Definite </td><td> Nominative </td><td> []</td></tr><tr><td>DeterminatePl </td><td> Indefinite </td><td> Benefactive </td><td> għal</td></tr><tr><td>DeterminatePl </td><td> Indefinite </td><td> Comitative </td><td> ma'</td></tr><tr><td>DeterminatePl </td><td> Indefinite </td><td> Dative </td><td> lil</td></tr><tr><td>DeterminatePl </td><td> Indefinite </td><td> Elative </td><td> minn</td></tr><tr><td>DeterminatePl </td><td> Indefinite </td><td> Equative </td><td> bħal</td></tr><tr><td>DeterminatePl </td><td> Indefinite </td><td> Genitive </td><td> ta'</td></tr><tr><td>DeterminatePl </td><td> Indefinite </td><td> Inessive </td><td> fi</td></tr><tr><td>DeterminatePl </td><td> Indefinite </td><td> Instrumental </td><td> bi</td></tr><tr><td>DeterminatePl </td><td> Indefinite </td><td> Lative </td><td> sa</td></tr><tr><td>DeterminatePl </td><td> Indefinite </td><td> Nominative </td><td> []</td></tr><tr><td>CollectivePl </td><td> Definite </td><td> Benefactive </td><td> []</td></tr><tr><td>CollectivePl </td><td> Definite </td><td> Comitative </td><td> []</td></tr><tr><td>CollectivePl </td><td> Definite </td><td> Dative </td><td> []</td></tr><tr><td>CollectivePl </td><td> Definite </td><td> Elative </td><td> []</td></tr><tr><td>CollectivePl </td><td> Definite </td><td> Equative </td><td> []</td></tr><tr><td>CollectivePl </td><td> Definite </td><td> Genitive </td><td> []</td></tr><tr><td>CollectivePl </td><td> Definite </td><td> Inessive </td><td> []</td></tr><tr><td>CollectivePl </td><td> Definite </td><td> Instrumental </td><td> []</td></tr><tr><td>CollectivePl </td><td> Definite </td><td> Lative </td><td> []</td></tr><tr><td>CollectivePl </td><td> Definite </td><td> Nominative </td><td> []</td></tr><tr><td>CollectivePl </td><td> Indefinite </td><td> Benefactive </td><td> għal</td></tr><tr><td>CollectivePl </td><td> Indefinite </td><td> Comitative </td><td> ma'</td></tr><tr><td>CollectivePl </td><td> Indefinite </td><td> Dative </td><td> lil</td></tr><tr><td>CollectivePl </td><td> Indefinite </td><td> Elative </td><td> minn</td></tr><tr><td>CollectivePl </td><td> Indefinite </td><td> Equative </td><td> bħal</td></tr><tr><td>CollectivePl </td><td> Indefinite </td><td> Genitive </td><td> ta'</td></tr><tr><td>CollectivePl </td><td> Indefinite </td><td> Inessive </td><td> fi</td></tr><tr><td>CollectivePl </td><td> Indefinite </td><td> Instrumental </td><td> bi</td></tr><tr><td>CollectivePl </td><td> Indefinite </td><td> Lative </td><td> sa</td></tr><tr><td>CollectivePl </td><td> Indefinite </td><td> Nominative </td><td> []</td></tr><tr><td>Masc</td></tr><tr class="separator"><td colspan="100%">&nbsp;</td></td><tr><td>Singulative </td><td> Definite </td><td> Benefactive </td><td> []</td></tr><tr><td>Singulative </td><td> Definite </td><td> Comitative </td><td> []</td></tr><tr><td>Singulative </td><td> Definite </td><td> Dative </td><td> []</td></tr><tr><td>Singulative </td><td> Definite </td><td> Elative </td><td> []</td></tr><tr><td>Singulative </td><td> Definite </td><td> Equative </td><td> []</td></tr><tr><td>Singulative </td><td> Definite </td><td> Genitive </td><td> []</td></tr><tr><td>Singulative </td><td> Definite </td><td> Inessive </td><td> []</td></tr><tr><td>Singulative </td><td> Definite </td><td> Instrumental </td><td> []</td></tr><tr><td>Singulative </td><td> Definite </td><td> Lative </td><td> []</td></tr><tr><td>Singulative </td><td> Definite </td><td> Nominative </td><td> il-kuġin</td></tr><tr><td>Singulative </td><td> Indefinite </td><td> Benefactive </td><td> għal kuġin</td></tr><tr><td>Singulative </td><td> Indefinite </td><td> Comitative </td><td> ma' kuġin</td></tr><tr><td>Singulative </td><td> Indefinite </td><td> Dative </td><td> lil kuġin</td></tr><tr><td>Singulative </td><td> Indefinite </td><td> Elative </td><td> minn kuġin</td></tr><tr><td>Singulative </td><td> Indefinite </td><td> Equative </td><td> bħal kuġin</td></tr><tr><td>Singulative </td><td> Indefinite </td><td> Genitive </td><td> ta' kuġin</td></tr><tr><td>Singulative </td><td> Indefinite </td><td> Inessive </td><td> f'kuġin</td></tr><tr><td>Singulative </td><td> Indefinite </td><td> Instrumental </td><td> b'kuġin</td></tr><tr><td>Singulative </td><td> Indefinite </td><td> Lative </td><td> sa kuġin</td></tr><tr><td>Singulative </td><td> Indefinite </td><td> Nominative </td><td> kuġin</td></tr><tr><td>Dual </td><td> Definite </td><td> Benefactive </td><td> []</td></tr><tr><td>Dual </td><td> Definite </td><td> Comitative </td><td> []</td></tr><tr><td>Dual </td><td> Definite </td><td> Dative </td><td> []</td></tr><tr><td>Dual </td><td> Definite </td><td> Elative </td><td> []</td></tr><tr><td>Dual </td><td> Definite </td><td> Equative </td><td> []</td></tr><tr><td>Dual </td><td> Definite </td><td> Genitive </td><td> []</td></tr><tr><td>Dual </td><td> Definite </td><td> Inessive </td><td> []</td></tr><tr><td>Dual </td><td> Definite </td><td> Instrumental </td><td> []</td></tr><tr><td>Dual </td><td> Definite </td><td> Lative </td><td> []</td></tr><tr><td>Dual </td><td> Definite </td><td> Nominative </td><td> []</td></tr><tr><td>Dual </td><td> Indefinite </td><td> Benefactive </td><td> għal</td></tr><tr><td>Dual </td><td> Indefinite </td><td> Comitative </td><td> ma'</td></tr><tr><td>Dual </td><td> Indefinite </td><td> Dative </td><td> lil</td></tr><tr><td>Dual </td><td> Indefinite </td><td> Elative </td><td> minn</td></tr><tr><td>Dual </td><td> Indefinite </td><td> Equative </td><td> bħal</td></tr><tr><td>Dual </td><td> Indefinite </td><td> Genitive </td><td> ta'</td></tr><tr><td>Dual </td><td> Indefinite </td><td> Inessive </td><td> fi</td></tr><tr><td>Dual </td><td> Indefinite </td><td> Instrumental </td><td> bi</td></tr><tr><td>Dual </td><td> Indefinite </td><td> Lative </td><td> sa</td></tr><tr><td>Dual </td><td> Indefinite </td><td> Nominative </td><td> []</td></tr><tr><td>Plural </td><td> Definite </td><td> Benefactive </td><td> []</td></tr><tr><td>Plural </td><td> Definite </td><td> Comitative </td><td> []</td></tr><tr><td>Plural </td><td> Definite </td><td> Dative </td><td> []</td></tr><tr><td>Plural </td><td> Definite </td><td> Elative </td><td> []</td></tr><tr><td>Plural </td><td> Definite </td><td> Equative </td><td> []</td></tr><tr><td>Plural </td><td> Definite </td><td> Genitive </td><td> []</td></tr><tr><td>Plural </td><td> Definite </td><td> Inessive </td><td> []</td></tr><tr><td>Plural </td><td> Definite </td><td> Instrumental </td><td> []</td></tr><tr><td>Plural </td><td> Definite </td><td> Lative </td><td> []</td></tr><tr><td>Plural </td><td> Definite </td><td> Nominative </td><td> il-kuġini</td></tr><tr><td>Plural </td><td> Indefinite </td><td> Benefactive </td><td> għal kuġini</td></tr><tr><td>Plural </td><td> Indefinite </td><td> Comitative </td><td> ma' kuġini</td></tr><tr><td>Plural </td><td> Indefinite </td><td> Dative </td><td> lil kuġini</td></tr><tr><td>Plural </td><td> Indefinite </td><td> Elative </td><td> minn kuġini</td></tr><tr><td>Plural </td><td> Indefinite </td><td> Equative </td><td> bħal kuġini</td></tr><tr><td>Plural </td><td> Indefinite </td><td> Genitive </td><td> ta' kuġini</td></tr><tr><td>Plural </td><td> Indefinite </td><td> Inessive </td><td> f'kuġini</td></tr><tr><td>Plural </td><td> Indefinite </td><td> Instrumental </td><td> b'kuġini</td></tr><tr><td>Plural </td><td> Indefinite </td><td> Lative </td><td> sa kuġini</td></tr><tr><td>Plural </td><td> Indefinite </td><td> Nominative </td><td> kuġini</td></tr><tr><td>DeterminatePl </td><td> Definite </td><td> Benefactive </td><td> []</td></tr><tr><td>DeterminatePl </td><td> Definite </td><td> Comitative </td><td> []</td></tr><tr><td>DeterminatePl </td><td> Definite </td><td> Dative </td><td> []</td></tr><tr><td>DeterminatePl </td><td> Definite </td><td> Elative </td><td> []</td></tr><tr><td>DeterminatePl </td><td> Definite </td><td> Equative </td><td> []</td></tr><tr><td>DeterminatePl </td><td> Definite </td><td> Genitive </td><td> []</td></tr><tr><td>DeterminatePl </td><td> Definite </td><td> Inessive </td><td> []</td></tr><tr><td>DeterminatePl </td><td> Definite </td><td> Instrumental </td><td> []</td></tr><tr><td>DeterminatePl </td><td> Definite </td><td> Lative </td><td> []</td></tr><tr><td>DeterminatePl </td><td> Definite </td><td> Nominative </td><td> []</td></tr><tr><td>DeterminatePl </td><td> Indefinite </td><td> Benefactive </td><td> għal</td></tr><tr><td>DeterminatePl </td><td> Indefinite </td><td> Comitative </td><td> ma'</td></tr><tr><td>DeterminatePl </td><td> Indefinite </td><td> Dative </td><td> lil</td></tr><tr><td>DeterminatePl </td><td> Indefinite </td><td> Elative </td><td> minn</td></tr><tr><td>DeterminatePl </td><td> Indefinite </td><td> Equative </td><td> bħal</td></tr><tr><td>DeterminatePl </td><td> Indefinite </td><td> Genitive </td><td> ta'</td></tr><tr><td>DeterminatePl </td><td> Indefinite </td><td> Inessive </td><td> fi</td></tr><tr><td>DeterminatePl </td><td> Indefinite </td><td> Instrumental </td><td> bi</td></tr><tr><td>DeterminatePl </td><td> Indefinite </td><td> Lative </td><td> sa</td></tr><tr><td>DeterminatePl </td><td> Indefinite </td><td> Nominative </td><td> []</td></tr><tr><td>CollectivePl </td><td> Definite </td><td> Benefactive </td><td> []</td></tr><tr><td>CollectivePl </td><td> Definite </td><td> Comitative </td><td> []</td></tr><tr><td>CollectivePl </td><td> Definite </td><td> Dative </td><td> []</td></tr><tr><td>CollectivePl </td><td> Definite </td><td> Elative </td><td> []</td></tr><tr><td>CollectivePl </td><td> Definite </td><td> Equative </td><td> []</td></tr><tr><td>CollectivePl </td><td> Definite </td><td> Genitive </td><td> []</td></tr><tr><td>CollectivePl </td><td> Definite </td><td> Inessive </td><td> []</td></tr><tr><td>CollectivePl </td><td> Definite </td><td> Instrumental </td><td> []</td></tr><tr><td>CollectivePl </td><td> Definite </td><td> Lative </td><td> []</td></tr><tr><td>CollectivePl </td><td> Definite </td><td> Nominative </td><td> []</td></tr><tr><td>CollectivePl </td><td> Indefinite </td><td> Benefactive </td><td> għal</td></tr><tr><td>CollectivePl </td><td> Indefinite </td><td> Comitative </td><td> ma'</td></tr><tr><td>CollectivePl </td><td> Indefinite </td><td> Dative </td><td> lil</td></tr><tr><td>CollectivePl </td><td> Indefinite </td><td> Elative </td><td> minn</td></tr><tr><td>CollectivePl </td><td> Indefinite </td><td> Equative </td><td> bħal</td></tr><tr><td>CollectivePl </td><td> Indefinite </td><td> Genitive </td><td> ta'</td></tr><tr><td>CollectivePl </td><td> Indefinite </td><td> Inessive </td><td> fi</td></tr><tr><td>CollectivePl </td><td> Indefinite </td><td> Instrumental </td><td> bi</td></tr><tr><td>CollectivePl </td><td> Indefinite </td><td> Lative </td><td> sa</td></tr><tr><td>CollectivePl </td><td> Indefinite </td><td> Nominative </td><td> []</td></tr><tr><td>Masc</td></tr><tr class="separator"><td colspan="100%">&nbsp;</td></td><tr><td>Singulative </td><td> Definite </td><td> Benefactive </td><td> []</td></tr><tr><td>Singulative </td><td> Definite </td><td> Comitative </td><td> []</td></tr><tr><td>Singulative </td><td> Definite </td><td> Dative </td><td> []</td></tr><tr><td>Singulative </td><td> Definite </td><td> Elative </td><td> []</td></tr><tr><td>Singulative </td><td> Definite </td><td> Equative </td><td> []</td></tr><tr><td>Singulative </td><td> Definite </td><td> Genitive </td><td> []</td></tr><tr><td>Singulative </td><td> Definite </td><td> Inessive </td><td> []</td></tr><tr><td>Singulative </td><td> Definite </td><td> Instrumental </td><td> []</td></tr><tr><td>Singulative </td><td> Definite </td><td> Lative </td><td> []</td></tr><tr><td>Singulative </td><td> Definite </td><td> Nominative </td><td> il-baqra</td></tr><tr><td>Singulative </td><td> Indefinite </td><td> Benefactive </td><td> għal baqra</td></tr><tr><td>Singulative </td><td> Indefinite </td><td> Comitative </td><td> ma' baqra</td></tr><tr><td>Singulative </td><td> Indefinite </td><td> Dative </td><td> lil baqra</td></tr><tr><td>Singulative </td><td> Indefinite </td><td> Elative </td><td> minn baqra</td></tr><tr><td>Singulative </td><td> Indefinite </td><td> Equative </td><td> bħal baqra</td></tr><tr><td>Singulative </td><td> Indefinite </td><td> Genitive </td><td> ta' baqra</td></tr><tr><td>Singulative </td><td> Indefinite </td><td> Inessive </td><td> f'baqra</td></tr><tr><td>Singulative </td><td> Indefinite </td><td> Instrumental </td><td> bi baqra</td></tr><tr><td>Singulative </td><td> Indefinite </td><td> Lative </td><td> sa baqra</td></tr><tr><td>Singulative </td><td> Indefinite </td><td> Nominative </td><td> baqra</td></tr><tr><td>Dual </td><td> Definite </td><td> Benefactive </td><td> []</td></tr><tr><td>Dual </td><td> Definite </td><td> Comitative </td><td> []</td></tr><tr><td>Dual </td><td> Definite </td><td> Dative </td><td> []</td></tr><tr><td>Dual </td><td> Definite </td><td> Elative </td><td> []</td></tr><tr><td>Dual </td><td> Definite </td><td> Equative </td><td> []</td></tr><tr><td>Dual </td><td> Definite </td><td> Genitive </td><td> []</td></tr><tr><td>Dual </td><td> Definite </td><td> Inessive </td><td> []</td></tr><tr><td>Dual </td><td> Definite </td><td> Instrumental </td><td> []</td></tr><tr><td>Dual </td><td> Definite </td><td> Lative </td><td> []</td></tr><tr><td>Dual </td><td> Definite </td><td> Nominative </td><td> []</td></tr><tr><td>Dual </td><td> Indefinite </td><td> Benefactive </td><td> għal</td></tr><tr><td>Dual </td><td> Indefinite </td><td> Comitative </td><td> ma'</td></tr><tr><td>Dual </td><td> Indefinite </td><td> Dative </td><td> lil</td></tr><tr><td>Dual </td><td> Indefinite </td><td> Elative </td><td> minn</td></tr><tr><td>Dual </td><td> Indefinite </td><td> Equative </td><td> bħal</td></tr><tr><td>Dual </td><td> Indefinite </td><td> Genitive </td><td> ta'</td></tr><tr><td>Dual </td><td> Indefinite </td><td> Inessive </td><td> fi</td></tr><tr><td>Dual </td><td> Indefinite </td><td> Instrumental </td><td> bi</td></tr><tr><td>Dual </td><td> Indefinite </td><td> Lative </td><td> sa</td></tr><tr><td>Dual </td><td> Indefinite </td><td> Nominative </td><td> []</td></tr><tr><td>Plural </td><td> Definite </td><td> Benefactive </td><td> []</td></tr><tr><td>Plural </td><td> Definite </td><td> Comitative </td><td> []</td></tr><tr><td>Plural </td><td> Definite </td><td> Dative </td><td> []</td></tr><tr><td>Plural </td><td> Definite </td><td> Elative </td><td> []</td></tr><tr><td>Plural </td><td> Definite </td><td> Equative </td><td> []</td></tr><tr><td>Plural </td><td> Definite </td><td> Genitive </td><td> []</td></tr><tr><td>Plural </td><td> Definite </td><td> Inessive </td><td> []</td></tr><tr><td>Plural </td><td> Definite </td><td> Instrumental </td><td> []</td></tr><tr><td>Plural </td><td> Definite </td><td> Lative </td><td> []</td></tr><tr><td>Plural </td><td> Definite </td><td> Nominative </td><td> il-baqriet</td></tr><tr><td>Plural </td><td> Indefinite </td><td> Benefactive </td><td> għal baqriet</td></tr><tr><td>Plural </td><td> Indefinite </td><td> Comitative </td><td> ma' baqriet</td></tr><tr><td>Plural </td><td> Indefinite </td><td> Dative </td><td> lil baqriet</td></tr><tr><td>Plural </td><td> Indefinite </td><td> Elative </td><td> minn baqriet</td></tr><tr><td>Plural </td><td> Indefinite </td><td> Equative </td><td> bħal baqriet</td></tr><tr><td>Plural </td><td> Indefinite </td><td> Genitive </td><td> ta' baqriet</td></tr><tr><td>Plural </td><td> Indefinite </td><td> Inessive </td><td> f'baqriet</td></tr><tr><td>Plural </td><td> Indefinite </td><td> Instrumental </td><td> bi baqriet</td></tr><tr><td>Plural </td><td> Indefinite </td><td> Lative </td><td> sa baqriet</td></tr><tr><td>Plural </td><td> Indefinite </td><td> Nominative </td><td> baqriet</td></tr><tr><td>DeterminatePl </td><td> Definite </td><td> Benefactive </td><td> []</td></tr><tr><td>DeterminatePl </td><td> Definite </td><td> Comitative </td><td> []</td></tr><tr><td>DeterminatePl </td><td> Definite </td><td> Dative </td><td> []</td></tr><tr><td>DeterminatePl </td><td> Definite </td><td> Elative </td><td> []</td></tr><tr><td>DeterminatePl </td><td> Definite </td><td> Equative </td><td> []</td></tr><tr><td>DeterminatePl </td><td> Definite </td><td> Genitive </td><td> []</td></tr><tr><td>DeterminatePl </td><td> Definite </td><td> Inessive </td><td> []</td></tr><tr><td>DeterminatePl </td><td> Definite </td><td> Instrumental </td><td> []</td></tr><tr><td>DeterminatePl </td><td> Definite </td><td> Lative </td><td> []</td></tr><tr><td>DeterminatePl </td><td> Definite </td><td> Nominative </td><td> []</td></tr><tr><td>DeterminatePl </td><td> Indefinite </td><td> Benefactive </td><td> għal</td></tr><tr><td>DeterminatePl </td><td> Indefinite </td><td> Comitative </td><td> ma'</td></tr><tr><td>DeterminatePl </td><td> Indefinite </td><td> Dative </td><td> lil</td></tr><tr><td>DeterminatePl </td><td> Indefinite </td><td> Elative </td><td> minn</td></tr><tr><td>DeterminatePl </td><td> Indefinite </td><td> Equative </td><td> bħal</td></tr><tr><td>DeterminatePl </td><td> Indefinite </td><td> Genitive </td><td> ta'</td></tr><tr><td>DeterminatePl </td><td> Indefinite </td><td> Inessive </td><td> fi</td></tr><tr><td>DeterminatePl </td><td> Indefinite </td><td> Instrumental </td><td> bi</td></tr><tr><td>DeterminatePl </td><td> Indefinite </td><td> Lative </td><td> sa</td></tr><tr><td>DeterminatePl </td><td> Indefinite </td><td> Nominative </td><td> []</td></tr><tr><td>CollectivePl </td><td> Definite </td><td> Benefactive </td><td> []</td></tr><tr><td>CollectivePl </td><td> Definite </td><td> Comitative </td><td> []</td></tr><tr><td>CollectivePl </td><td> Definite </td><td> Dative </td><td> []</td></tr><tr><td>CollectivePl </td><td> Definite </td><td> Elative </td><td> []</td></tr><tr><td>CollectivePl </td><td> Definite </td><td> Equative </td><td> []</td></tr><tr><td>CollectivePl </td><td> Definite </td><td> Genitive </td><td> []</td></tr><tr><td>CollectivePl </td><td> Definite </td><td> Inessive </td><td> []</td></tr><tr><td>CollectivePl </td><td> Definite </td><td> Instrumental </td><td> []</td></tr><tr><td>CollectivePl </td><td> Definite </td><td> Lative </td><td> []</td></tr><tr><td>CollectivePl </td><td> Definite </td><td> Nominative </td><td> []</td></tr><tr><td>CollectivePl </td><td> Indefinite </td><td> Benefactive </td><td> għal</td></tr><tr><td>CollectivePl </td><td> Indefinite </td><td> Comitative </td><td> ma'</td></tr><tr><td>CollectivePl </td><td> Indefinite </td><td> Dative </td><td> lil</td></tr><tr><td>CollectivePl </td><td> Indefinite </td><td> Elative </td><td> minn</td></tr><tr><td>CollectivePl </td><td> Indefinite </td><td> Equative </td><td> bħal</td></tr><tr><td>CollectivePl </td><td> Indefinite </td><td> Genitive </td><td> ta'</td></tr><tr><td>CollectivePl </td><td> Indefinite </td><td> Inessive </td><td> fi</td></tr><tr><td>CollectivePl </td><td> Indefinite </td><td> Instrumental </td><td> bi</td></tr><tr><td>CollectivePl </td><td> Indefinite </td><td> Lative </td><td> sa</td></tr><tr><td>CollectivePl </td><td> Indefinite </td><td> Nominative </td><td> []</td></tr><tr><td>Fem</td></tr><tr class="separator"><td colspan="100%">&nbsp;</td></td><tr><td>Singulative </td><td> Definite </td><td> Benefactive </td><td> []</td></tr><tr><td>Singulative </td><td> Definite </td><td> Comitative </td><td> []</td></tr><tr><td>Singulative </td><td> Definite </td><td> Dative </td><td> []</td></tr><tr><td>Singulative </td><td> Definite </td><td> Elative </td><td> []</td></tr><tr><td>Singulative </td><td> Definite </td><td> Equative </td><td> []</td></tr><tr><td>Singulative </td><td> Definite </td><td> Genitive </td><td> []</td></tr><tr><td>Singulative </td><td> Definite </td><td> Inessive </td><td> []</td></tr><tr><td>Singulative </td><td> Definite </td><td> Instrumental </td><td> []</td></tr><tr><td>Singulative </td><td> Definite </td><td> Lative </td><td> []</td></tr><tr><td>Singulative </td><td> Definite </td><td> Nominative </td><td> il-ġurnata</td></tr><tr><td>Singulative </td><td> Indefinite </td><td> Benefactive </td><td> għal ġurnata</td></tr><tr><td>Singulative </td><td> Indefinite </td><td> Comitative </td><td> ma' ġurnata</td></tr><tr><td>Singulative </td><td> Indefinite </td><td> Dative </td><td> lil ġurnata</td></tr><tr><td>Singulative </td><td> Indefinite </td><td> Elative </td><td> minn ġurnata</td></tr><tr><td>Singulative </td><td> Indefinite </td><td> Equative </td><td> bħal ġurnata</td></tr><tr><td>Singulative </td><td> Indefinite </td><td> Genitive </td><td> ta' ġurnata</td></tr><tr><td>Singulative </td><td> Indefinite </td><td> Inessive </td><td> f'ġurnata</td></tr><tr><td>Singulative </td><td> Indefinite </td><td> Instrumental </td><td> b'ġurnata</td></tr><tr><td>Singulative </td><td> Indefinite </td><td> Lative </td><td> sa ġurnata</td></tr><tr><td>Singulative </td><td> Indefinite </td><td> Nominative </td><td> ġurnata</td></tr><tr><td>Dual </td><td> Definite </td><td> Benefactive </td><td> []</td></tr><tr><td>Dual </td><td> Definite </td><td> Comitative </td><td> []</td></tr><tr><td>Dual </td><td> Definite </td><td> Dative </td><td> []</td></tr><tr><td>Dual </td><td> Definite </td><td> Elative </td><td> []</td></tr><tr><td>Dual </td><td> Definite </td><td> Equative </td><td> []</td></tr><tr><td>Dual </td><td> Definite </td><td> Genitive </td><td> []</td></tr><tr><td>Dual </td><td> Definite </td><td> Inessive </td><td> []</td></tr><tr><td>Dual </td><td> Definite </td><td> Instrumental </td><td> []</td></tr><tr><td>Dual </td><td> Definite </td><td> Lative </td><td> []</td></tr><tr><td>Dual </td><td> Definite </td><td> Nominative </td><td> []</td></tr><tr><td>Dual </td><td> Indefinite </td><td> Benefactive </td><td> għal</td></tr><tr><td>Dual </td><td> Indefinite </td><td> Comitative </td><td> ma'</td></tr><tr><td>Dual </td><td> Indefinite </td><td> Dative </td><td> lil</td></tr><tr><td>Dual </td><td> Indefinite </td><td> Elative </td><td> minn</td></tr><tr><td>Dual </td><td> Indefinite </td><td> Equative </td><td> bħal</td></tr><tr><td>Dual </td><td> Indefinite </td><td> Genitive </td><td> ta'</td></tr><tr><td>Dual </td><td> Indefinite </td><td> Inessive </td><td> fi</td></tr><tr><td>Dual </td><td> Indefinite </td><td> Instrumental </td><td> bi</td></tr><tr><td>Dual </td><td> Indefinite </td><td> Lative </td><td> sa</td></tr><tr><td>Dual </td><td> Indefinite </td><td> Nominative </td><td> []</td></tr><tr><td>Plural </td><td> Definite </td><td> Benefactive </td><td> []</td></tr><tr><td>Plural </td><td> Definite </td><td> Comitative </td><td> []</td></tr><tr><td>Plural </td><td> Definite </td><td> Dative </td><td> []</td></tr><tr><td>Plural </td><td> Definite </td><td> Elative </td><td> []</td></tr><tr><td>Plural </td><td> Definite </td><td> Equative </td><td> []</td></tr><tr><td>Plural </td><td> Definite </td><td> Genitive </td><td> []</td></tr><tr><td>Plural </td><td> Definite </td><td> Inessive </td><td> []</td></tr><tr><td>Plural </td><td> Definite </td><td> Instrumental </td><td> []</td></tr><tr><td>Plural </td><td> Definite </td><td> Lative </td><td> []</td></tr><tr><td>Plural </td><td> Definite </td><td> Nominative </td><td> il-ġurnatiet</td></tr><tr><td>Plural </td><td> Indefinite </td><td> Benefactive </td><td> għal ġurnatiet</td></tr><tr><td>Plural </td><td> Indefinite </td><td> Comitative </td><td> ma' ġurnatiet</td></tr><tr><td>Plural </td><td> Indefinite </td><td> Dative </td><td> lil ġurnatiet</td></tr><tr><td>Plural </td><td> Indefinite </td><td> Elative </td><td> minn ġurnatiet</td></tr><tr><td>Plural </td><td> Indefinite </td><td> Equative </td><td> bħal ġurnatiet</td></tr><tr><td>Plural </td><td> Indefinite </td><td> Genitive </td><td> ta' ġurnatiet</td></tr><tr><td>Plural </td><td> Indefinite </td><td> Inessive </td><td> f'ġurnatiet</td></tr><tr><td>Plural </td><td> Indefinite </td><td> Instrumental </td><td> b'ġurnatiet</td></tr><tr><td>Plural </td><td> Indefinite </td><td> Lative </td><td> sa ġurnatiet</td></tr><tr><td>Plural </td><td> Indefinite </td><td> Nominative </td><td> ġurnatiet</td></tr><tr><td>DeterminatePl </td><td> Definite </td><td> Benefactive </td><td> []</td></tr><tr><td>DeterminatePl </td><td> Definite </td><td> Comitative </td><td> []</td></tr><tr><td>DeterminatePl </td><td> Definite </td><td> Dative </td><td> []</td></tr><tr><td>DeterminatePl </td><td> Definite </td><td> Elative </td><td> []</td></tr><tr><td>DeterminatePl </td><td> Definite </td><td> Equative </td><td> []</td></tr><tr><td>DeterminatePl </td><td> Definite </td><td> Genitive </td><td> []</td></tr><tr><td>DeterminatePl </td><td> Definite </td><td> Inessive </td><td> []</td></tr><tr><td>DeterminatePl </td><td> Definite </td><td> Instrumental </td><td> []</td></tr><tr><td>DeterminatePl </td><td> Definite </td><td> Lative </td><td> []</td></tr><tr><td>DeterminatePl </td><td> Definite </td><td> Nominative </td><td> []</td></tr><tr><td>DeterminatePl </td><td> Indefinite </td><td> Benefactive </td><td> għal</td></tr><tr><td>DeterminatePl </td><td> Indefinite </td><td> Comitative </td><td> ma'</td></tr><tr><td>DeterminatePl </td><td> Indefinite </td><td> Dative </td><td> lil</td></tr><tr><td>DeterminatePl </td><td> Indefinite </td><td> Elative </td><td> minn</td></tr><tr><td>DeterminatePl </td><td> Indefinite </td><td> Equative </td><td> bħal</td></tr><tr><td>DeterminatePl </td><td> Indefinite </td><td> Genitive </td><td> ta'</td></tr><tr><td>DeterminatePl </td><td> Indefinite </td><td> Inessive </td><td> fi</td></tr><tr><td>DeterminatePl </td><td> Indefinite </td><td> Instrumental </td><td> bi</td></tr><tr><td>DeterminatePl </td><td> Indefinite </td><td> Lative </td><td> sa</td></tr><tr><td>DeterminatePl </td><td> Indefinite </td><td> Nominative </td><td> []</td></tr><tr><td>CollectivePl </td><td> Definite </td><td> Benefactive </td><td> []</td></tr><tr><td>CollectivePl </td><td> Definite </td><td> Comitative </td><td> []</td></tr><tr><td>CollectivePl </td><td> Definite </td><td> Dative </td><td> []</td></tr><tr><td>CollectivePl </td><td> Definite </td><td> Elative </td><td> []</td></tr><tr><td>CollectivePl </td><td> Definite </td><td> Equative </td><td> []</td></tr><tr><td>CollectivePl </td><td> Definite </td><td> Genitive </td><td> []</td></tr><tr><td>CollectivePl </td><td> Definite </td><td> Inessive </td><td> []</td></tr><tr><td>CollectivePl </td><td> Definite </td><td> Instrumental </td><td> []</td></tr><tr><td>CollectivePl </td><td> Definite </td><td> Lative </td><td> []</td></tr><tr><td>CollectivePl </td><td> Definite </td><td> Nominative </td><td> []</td></tr><tr><td>CollectivePl </td><td> Indefinite </td><td> Benefactive </td><td> għal</td></tr><tr><td>CollectivePl </td><td> Indefinite </td><td> Comitative </td><td> ma'</td></tr><tr><td>CollectivePl </td><td> Indefinite </td><td> Dative </td><td> lil</td></tr><tr><td>CollectivePl </td><td> Indefinite </td><td> Elative </td><td> minn</td></tr><tr><td>CollectivePl </td><td> Indefinite </td><td> Equative </td><td> bħal</td></tr><tr><td>CollectivePl </td><td> Indefinite </td><td> Genitive </td><td> ta'</td></tr><tr><td>CollectivePl </td><td> Indefinite </td><td> Inessive </td><td> fi</td></tr><tr><td>CollectivePl </td><td> Indefinite </td><td> Instrumental </td><td> bi</td></tr><tr><td>CollectivePl </td><td> Indefinite </td><td> Lative </td><td> sa</td></tr><tr><td>CollectivePl </td><td> Indefinite </td><td> Nominative </td><td> []</td></tr><tr><td>Fem</td></tr><tr class="separator"><td colspan="100%">&nbsp;</td></td><tr><td>Singulative </td><td> Definite </td><td> Benefactive </td><td> []</td></tr><tr><td>Singulative </td><td> Definite </td><td> Comitative </td><td> []</td></tr><tr><td>Singulative </td><td> Definite </td><td> Dative </td><td> []</td></tr><tr><td>Singulative </td><td> Definite </td><td> Elative </td><td> []</td></tr><tr><td>Singulative </td><td> Definite </td><td> Equative </td><td> []</td></tr><tr><td>Singulative </td><td> Definite </td><td> Genitive </td><td> []</td></tr><tr><td>Singulative </td><td> Definite </td><td> Inessive </td><td> []</td></tr><tr><td>Singulative </td><td> Definite </td><td> Instrumental </td><td> []</td></tr><tr><td>Singulative </td><td> Definite </td><td> Lative </td><td> []</td></tr><tr><td>Singulative </td><td> Definite </td><td> Nominative </td><td> id-distanza</td></tr><tr><td>Singulative </td><td> Indefinite </td><td> Benefactive </td><td> għal distanza</td></tr><tr><td>Singulative </td><td> Indefinite </td><td> Comitative </td><td> ma' distanza</td></tr><tr><td>Singulative </td><td> Indefinite </td><td> Dative </td><td> lil distanza</td></tr><tr><td>Singulative </td><td> Indefinite </td><td> Elative </td><td> minn distanza</td></tr><tr><td>Singulative </td><td> Indefinite </td><td> Equative </td><td> bħal distanza</td></tr><tr><td>Singulative </td><td> Indefinite </td><td> Genitive </td><td> ta' distanza</td></tr><tr><td>Singulative </td><td> Indefinite </td><td> Inessive </td><td> f'distanza</td></tr><tr><td>Singulative </td><td> Indefinite </td><td> Instrumental </td><td> b'distanza</td></tr><tr><td>Singulative </td><td> Indefinite </td><td> Lative </td><td> sa distanza</td></tr><tr><td>Singulative </td><td> Indefinite </td><td> Nominative </td><td> distanza</td></tr><tr><td>Dual </td><td> Definite </td><td> Benefactive </td><td> []</td></tr><tr><td>Dual </td><td> Definite </td><td> Comitative </td><td> []</td></tr><tr><td>Dual </td><td> Definite </td><td> Dative </td><td> []</td></tr><tr><td>Dual </td><td> Definite </td><td> Elative </td><td> []</td></tr><tr><td>Dual </td><td> Definite </td><td> Equative </td><td> []</td></tr><tr><td>Dual </td><td> Definite </td><td> Genitive </td><td> []</td></tr><tr><td>Dual </td><td> Definite </td><td> Inessive </td><td> []</td></tr><tr><td>Dual </td><td> Definite </td><td> Instrumental </td><td> []</td></tr><tr><td>Dual </td><td> Definite </td><td> Lative </td><td> []</td></tr><tr><td>Dual </td><td> Definite </td><td> Nominative </td><td> []</td></tr><tr><td>Dual </td><td> Indefinite </td><td> Benefactive </td><td> għal</td></tr><tr><td>Dual </td><td> Indefinite </td><td> Comitative </td><td> ma'</td></tr><tr><td>Dual </td><td> Indefinite </td><td> Dative </td><td> lil</td></tr><tr><td>Dual </td><td> Indefinite </td><td> Elative </td><td> minn</td></tr><tr><td>Dual </td><td> Indefinite </td><td> Equative </td><td> bħal</td></tr><tr><td>Dual </td><td> Indefinite </td><td> Genitive </td><td> ta'</td></tr><tr><td>Dual </td><td> Indefinite </td><td> Inessive </td><td> fi</td></tr><tr><td>Dual </td><td> Indefinite </td><td> Instrumental </td><td> bi</td></tr><tr><td>Dual </td><td> Indefinite </td><td> Lative </td><td> sa</td></tr><tr><td>Dual </td><td> Indefinite </td><td> Nominative </td><td> []</td></tr><tr><td>Plural </td><td> Definite </td><td> Benefactive </td><td> []</td></tr><tr><td>Plural </td><td> Definite </td><td> Comitative </td><td> []</td></tr><tr><td>Plural </td><td> Definite </td><td> Dative </td><td> []</td></tr><tr><td>Plural </td><td> Definite </td><td> Elative </td><td> []</td></tr><tr><td>Plural </td><td> Definite </td><td> Equative </td><td> []</td></tr><tr><td>Plural </td><td> Definite </td><td> Genitive </td><td> []</td></tr><tr><td>Plural </td><td> Definite </td><td> Inessive </td><td> []</td></tr><tr><td>Plural </td><td> Definite </td><td> Instrumental </td><td> []</td></tr><tr><td>Plural </td><td> Definite </td><td> Lative </td><td> []</td></tr><tr><td>Plural </td><td> Definite </td><td> Nominative </td><td> id-distanziet</td></tr><tr><td>Plural </td><td> Indefinite </td><td> Benefactive </td><td> għal distanziet</td></tr><tr><td>Plural </td><td> Indefinite </td><td> Comitative </td><td> ma' distanziet</td></tr><tr><td>Plural </td><td> Indefinite </td><td> Dative </td><td> lil distanziet</td></tr><tr><td>Plural </td><td> Indefinite </td><td> Elative </td><td> minn distanziet</td></tr><tr><td>Plural </td><td> Indefinite </td><td> Equative </td><td> bħal distanziet</td></tr><tr><td>Plural </td><td> Indefinite </td><td> Genitive </td><td> ta' distanziet</td></tr><tr><td>Plural </td><td> Indefinite </td><td> Inessive </td><td> f'distanziet</td></tr><tr><td>Plural </td><td> Indefinite </td><td> Instrumental </td><td> b'distanziet</td></tr><tr><td>Plural </td><td> Indefinite </td><td> Lative </td><td> sa distanziet</td></tr><tr><td>Plural </td><td> Indefinite </td><td> Nominative </td><td> distanziet</td></tr><tr><td>DeterminatePl </td><td> Definite </td><td> Benefactive </td><td> []</td></tr><tr><td>DeterminatePl </td><td> Definite </td><td> Comitative </td><td> []</td></tr><tr><td>DeterminatePl </td><td> Definite </td><td> Dative </td><td> []</td></tr><tr><td>DeterminatePl </td><td> Definite </td><td> Elative </td><td> []</td></tr><tr><td>DeterminatePl </td><td> Definite </td><td> Equative </td><td> []</td></tr><tr><td>DeterminatePl </td><td> Definite </td><td> Genitive </td><td> []</td></tr><tr><td>DeterminatePl </td><td> Definite </td><td> Inessive </td><td> []</td></tr><tr><td>DeterminatePl </td><td> Definite </td><td> Instrumental </td><td> []</td></tr><tr><td>DeterminatePl </td><td> Definite </td><td> Lative </td><td> []</td></tr><tr><td>DeterminatePl </td><td> Definite </td><td> Nominative </td><td> []</td></tr><tr><td>DeterminatePl </td><td> Indefinite </td><td> Benefactive </td><td> għal</td></tr><tr><td>DeterminatePl </td><td> Indefinite </td><td> Comitative </td><td> ma'</td></tr><tr><td>DeterminatePl </td><td> Indefinite </td><td> Dative </td><td> lil</td></tr><tr><td>DeterminatePl </td><td> Indefinite </td><td> Elative </td><td> minn</td></tr><tr><td>DeterminatePl </td><td> Indefinite </td><td> Equative </td><td> bħal</td></tr><tr><td>DeterminatePl </td><td> Indefinite </td><td> Genitive </td><td> ta'</td></tr><tr><td>DeterminatePl </td><td> Indefinite </td><td> Inessive </td><td> fi</td></tr><tr><td>DeterminatePl </td><td> Indefinite </td><td> Instrumental </td><td> bi</td></tr><tr><td>DeterminatePl </td><td> Indefinite </td><td> Lative </td><td> sa</td></tr><tr><td>DeterminatePl </td><td> Indefinite </td><td> Nominative </td><td> []</td></tr><tr><td>CollectivePl </td><td> Definite </td><td> Benefactive </td><td> []</td></tr><tr><td>CollectivePl </td><td> Definite </td><td> Comitative </td><td> []</td></tr><tr><td>CollectivePl </td><td> Definite </td><td> Dative </td><td> []</td></tr><tr><td>CollectivePl </td><td> Definite </td><td> Elative </td><td> []</td></tr><tr><td>CollectivePl </td><td> Definite </td><td> Equative </td><td> []</td></tr><tr><td>CollectivePl </td><td> Definite </td><td> Genitive </td><td> []</td></tr><tr><td>CollectivePl </td><td> Definite </td><td> Inessive </td><td> []</td></tr><tr><td>CollectivePl </td><td> Definite </td><td> Instrumental </td><td> []</td></tr><tr><td>CollectivePl </td><td> Definite </td><td> Lative </td><td> []</td></tr><tr><td>CollectivePl </td><td> Definite </td><td> Nominative </td><td> []</td></tr><tr><td>CollectivePl </td><td> Indefinite </td><td> Benefactive </td><td> għal</td></tr><tr><td>CollectivePl </td><td> Indefinite </td><td> Comitative </td><td> ma'</td></tr><tr><td>CollectivePl </td><td> Indefinite </td><td> Dative </td><td> lil</td></tr><tr><td>CollectivePl </td><td> Indefinite </td><td> Elative </td><td> minn</td></tr><tr><td>CollectivePl </td><td> Indefinite </td><td> Equative </td><td> bħal</td></tr><tr><td>CollectivePl </td><td> Indefinite </td><td> Genitive </td><td> ta'</td></tr><tr><td>CollectivePl </td><td> Indefinite </td><td> Inessive </td><td> fi</td></tr><tr><td>CollectivePl </td><td> Indefinite </td><td> Instrumental </td><td> bi</td></tr><tr><td>CollectivePl </td><td> Indefinite </td><td> Lative </td><td> sa</td></tr><tr><td>CollectivePl </td><td> Indefinite </td><td> Nominative </td><td> []</td></tr><tr><td>Fem</td></tr><tr class="separator"><td colspan="100%">&nbsp;</td></td><tr><td>Singulative </td><td> Definite </td><td> Benefactive </td><td> []</td></tr><tr><td>Singulative </td><td> Definite </td><td> Comitative </td><td> []</td></tr><tr><td>Singulative </td><td> Definite </td><td> Dative </td><td> []</td></tr><tr><td>Singulative </td><td> Definite </td><td> Elative </td><td> []</td></tr><tr><td>Singulative </td><td> Definite </td><td> Equative </td><td> []</td></tr><tr><td>Singulative </td><td> Definite </td><td> Genitive </td><td> []</td></tr><tr><td>Singulative </td><td> Definite </td><td> Inessive </td><td> []</td></tr><tr><td>Singulative </td><td> Definite </td><td> Instrumental </td><td> []</td></tr><tr><td>Singulative </td><td> Definite </td><td> Lative </td><td> []</td></tr><tr><td>Singulative </td><td> Definite </td><td> Nominative </td><td> it-tabib</td></tr><tr><td>Singulative </td><td> Indefinite </td><td> Benefactive </td><td> għal tabib</td></tr><tr><td>Singulative </td><td> Indefinite </td><td> Comitative </td><td> ma' tabib</td></tr><tr><td>Singulative </td><td> Indefinite </td><td> Dative </td><td> lil tabib</td></tr><tr><td>Singulative </td><td> Indefinite </td><td> Elative </td><td> minn tabib</td></tr><tr><td>Singulative </td><td> Indefinite </td><td> Equative </td><td> bħal tabib</td></tr><tr><td>Singulative </td><td> Indefinite </td><td> Genitive </td><td> ta' tabib</td></tr><tr><td>Singulative </td><td> Indefinite </td><td> Inessive </td><td> f'tabib</td></tr><tr><td>Singulative </td><td> Indefinite </td><td> Instrumental </td><td> b'tabib</td></tr><tr><td>Singulative </td><td> Indefinite </td><td> Lative </td><td> sa tabib</td></tr><tr><td>Singulative </td><td> Indefinite </td><td> Nominative </td><td> tabib</td></tr><tr><td>Dual </td><td> Definite </td><td> Benefactive </td><td> []</td></tr><tr><td>Dual </td><td> Definite </td><td> Comitative </td><td> []</td></tr><tr><td>Dual </td><td> Definite </td><td> Dative </td><td> []</td></tr><tr><td>Dual </td><td> Definite </td><td> Elative </td><td> []</td></tr><tr><td>Dual </td><td> Definite </td><td> Equative </td><td> []</td></tr><tr><td>Dual </td><td> Definite </td><td> Genitive </td><td> []</td></tr><tr><td>Dual </td><td> Definite </td><td> Inessive </td><td> []</td></tr><tr><td>Dual </td><td> Definite </td><td> Instrumental </td><td> []</td></tr><tr><td>Dual </td><td> Definite </td><td> Lative </td><td> []</td></tr><tr><td>Dual </td><td> Definite </td><td> Nominative </td><td> []</td></tr><tr><td>Dual </td><td> Indefinite </td><td> Benefactive </td><td> għal</td></tr><tr><td>Dual </td><td> Indefinite </td><td> Comitative </td><td> ma'</td></tr><tr><td>Dual </td><td> Indefinite </td><td> Dative </td><td> lil</td></tr><tr><td>Dual </td><td> Indefinite </td><td> Elative </td><td> minn</td></tr><tr><td>Dual </td><td> Indefinite </td><td> Equative </td><td> bħal</td></tr><tr><td>Dual </td><td> Indefinite </td><td> Genitive </td><td> ta'</td></tr><tr><td>Dual </td><td> Indefinite </td><td> Inessive </td><td> fi</td></tr><tr><td>Dual </td><td> Indefinite </td><td> Instrumental </td><td> bi</td></tr><tr><td>Dual </td><td> Indefinite </td><td> Lative </td><td> sa</td></tr><tr><td>Dual </td><td> Indefinite </td><td> Nominative </td><td> []</td></tr><tr><td>Plural </td><td> Definite </td><td> Benefactive </td><td> []</td></tr><tr><td>Plural </td><td> Definite </td><td> Comitative </td><td> []</td></tr><tr><td>Plural </td><td> Definite </td><td> Dative </td><td> []</td></tr><tr><td>Plural </td><td> Definite </td><td> Elative </td><td> []</td></tr><tr><td>Plural </td><td> Definite </td><td> Equative </td><td> []</td></tr><tr><td>Plural </td><td> Definite </td><td> Genitive </td><td> []</td></tr><tr><td>Plural </td><td> Definite </td><td> Inessive </td><td> []</td></tr><tr><td>Plural </td><td> Definite </td><td> Instrumental </td><td> []</td></tr><tr><td>Plural </td><td> Definite </td><td> Lative </td><td> []</td></tr><tr><td>Plural </td><td> Definite </td><td> Nominative </td><td> it-tabibi</td></tr><tr><td>Plural </td><td> Indefinite </td><td> Benefactive </td><td> għal tabibi</td></tr><tr><td>Plural </td><td> Indefinite </td><td> Comitative </td><td> ma' tabibi</td></tr><tr><td>Plural </td><td> Indefinite </td><td> Dative </td><td> lil tabibi</td></tr><tr><td>Plural </td><td> Indefinite </td><td> Elative </td><td> minn tabibi</td></tr><tr><td>Plural </td><td> Indefinite </td><td> Equative </td><td> bħal tabibi</td></tr><tr><td>Plural </td><td> Indefinite </td><td> Genitive </td><td> ta' tabibi</td></tr><tr><td>Plural </td><td> Indefinite </td><td> Inessive </td><td> f'tabibi</td></tr><tr><td>Plural </td><td> Indefinite </td><td> Instrumental </td><td> b'tabibi</td></tr><tr><td>Plural </td><td> Indefinite </td><td> Lative </td><td> sa tabibi</td></tr><tr><td>Plural </td><td> Indefinite </td><td> Nominative </td><td> tabibi</td></tr><tr><td>DeterminatePl </td><td> Definite </td><td> Benefactive </td><td> []</td></tr><tr><td>DeterminatePl </td><td> Definite </td><td> Comitative </td><td> []</td></tr><tr><td>DeterminatePl </td><td> Definite </td><td> Dative </td><td> []</td></tr><tr><td>DeterminatePl </td><td> Definite </td><td> Elative </td><td> []</td></tr><tr><td>DeterminatePl </td><td> Definite </td><td> Equative </td><td> []</td></tr><tr><td>DeterminatePl </td><td> Definite </td><td> Genitive </td><td> []</td></tr><tr><td>DeterminatePl </td><td> Definite </td><td> Inessive </td><td> []</td></tr><tr><td>DeterminatePl </td><td> Definite </td><td> Instrumental </td><td> []</td></tr><tr><td>DeterminatePl </td><td> Definite </td><td> Lative </td><td> []</td></tr><tr><td>DeterminatePl </td><td> Definite </td><td> Nominative </td><td> []</td></tr><tr><td>DeterminatePl </td><td> Indefinite </td><td> Benefactive </td><td> għal</td></tr><tr><td>DeterminatePl </td><td> Indefinite </td><td> Comitative </td><td> ma'</td></tr><tr><td>DeterminatePl </td><td> Indefinite </td><td> Dative </td><td> lil</td></tr><tr><td>DeterminatePl </td><td> Indefinite </td><td> Elative </td><td> minn</td></tr><tr><td>DeterminatePl </td><td> Indefinite </td><td> Equative </td><td> bħal</td></tr><tr><td>DeterminatePl </td><td> Indefinite </td><td> Genitive </td><td> ta'</td></tr><tr><td>DeterminatePl </td><td> Indefinite </td><td> Inessive </td><td> fi</td></tr><tr><td>DeterminatePl </td><td> Indefinite </td><td> Instrumental </td><td> bi</td></tr><tr><td>DeterminatePl </td><td> Indefinite </td><td> Lative </td><td> sa</td></tr><tr><td>DeterminatePl </td><td> Indefinite </td><td> Nominative </td><td> []</td></tr><tr><td>CollectivePl </td><td> Definite </td><td> Benefactive </td><td> []</td></tr><tr><td>CollectivePl </td><td> Definite </td><td> Comitative </td><td> []</td></tr><tr><td>CollectivePl </td><td> Definite </td><td> Dative </td><td> []</td></tr><tr><td>CollectivePl </td><td> Definite </td><td> Elative </td><td> []</td></tr><tr><td>CollectivePl </td><td> Definite </td><td> Equative </td><td> []</td></tr><tr><td>CollectivePl </td><td> Definite </td><td> Genitive </td><td> []</td></tr><tr><td>CollectivePl </td><td> Definite </td><td> Inessive </td><td> []</td></tr><tr><td>CollectivePl </td><td> Definite </td><td> Instrumental </td><td> []</td></tr><tr><td>CollectivePl </td><td> Definite </td><td> Lative </td><td> []</td></tr><tr><td>CollectivePl </td><td> Definite </td><td> Nominative </td><td> []</td></tr><tr><td>CollectivePl </td><td> Indefinite </td><td> Benefactive </td><td> għal</td></tr><tr><td>CollectivePl </td><td> Indefinite </td><td> Comitative </td><td> ma'</td></tr><tr><td>CollectivePl </td><td> Indefinite </td><td> Dative </td><td> lil</td></tr><tr><td>CollectivePl </td><td> Indefinite </td><td> Elative </td><td> minn</td></tr><tr><td>CollectivePl </td><td> Indefinite </td><td> Equative </td><td> bħal</td></tr><tr><td>CollectivePl </td><td> Indefinite </td><td> Genitive </td><td> ta'</td></tr><tr><td>CollectivePl </td><td> Indefinite </td><td> Inessive </td><td> fi</td></tr><tr><td>CollectivePl </td><td> Indefinite </td><td> Instrumental </td><td> bi</td></tr><tr><td>CollectivePl </td><td> Indefinite </td><td> Lative </td><td> sa</td></tr><tr><td>CollectivePl </td><td> Indefinite </td><td> Nominative </td><td> []</td></tr><tr><td>Masc</td></tr><tr class="separator"><td colspan="100%">&nbsp;</td></td><tr><td>Singulative </td><td> Definite </td><td> Benefactive </td><td> []</td></tr><tr><td>Singulative </td><td> Definite </td><td> Comitative </td><td> []</td></tr><tr><td>Singulative </td><td> Definite </td><td> Dative </td><td> []</td></tr><tr><td>Singulative </td><td> Definite </td><td> Elative </td><td> []</td></tr><tr><td>Singulative </td><td> Definite </td><td> Equative </td><td> []</td></tr><tr><td>Singulative </td><td> Definite </td><td> Genitive </td><td> []</td></tr><tr><td>Singulative </td><td> Definite </td><td> Inessive </td><td> []</td></tr><tr><td>Singulative </td><td> Definite </td><td> Instrumental </td><td> []</td></tr><tr><td>Singulative </td><td> Definite </td><td> Lative </td><td> []</td></tr><tr><td>Singulative </td><td> Definite </td><td> Nominative </td><td> il-kelb</td></tr><tr><td>Singulative </td><td> Indefinite </td><td> Benefactive </td><td> għal kelb</td></tr><tr><td>Singulative </td><td> Indefinite </td><td> Comitative </td><td> ma' kelb</td></tr><tr><td>Singulative </td><td> Indefinite </td><td> Dative </td><td> lil kelb</td></tr><tr><td>Singulative </td><td> Indefinite </td><td> Elative </td><td> minn kelb</td></tr><tr><td>Singulative </td><td> Indefinite </td><td> Equative </td><td> bħal kelb</td></tr><tr><td>Singulative </td><td> Indefinite </td><td> Genitive </td><td> ta' kelb</td></tr><tr><td>Singulative </td><td> Indefinite </td><td> Inessive </td><td> f'kelb</td></tr><tr><td>Singulative </td><td> Indefinite </td><td> Instrumental </td><td> b'kelb</td></tr><tr><td>Singulative </td><td> Indefinite </td><td> Lative </td><td> sa kelb</td></tr><tr><td>Singulative </td><td> Indefinite </td><td> Nominative </td><td> kelb</td></tr><tr><td>Dual </td><td> Definite </td><td> Benefactive </td><td> []</td></tr><tr><td>Dual </td><td> Definite </td><td> Comitative </td><td> []</td></tr><tr><td>Dual </td><td> Definite </td><td> Dative </td><td> []</td></tr><tr><td>Dual </td><td> Definite </td><td> Elative </td><td> []</td></tr><tr><td>Dual </td><td> Definite </td><td> Equative </td><td> []</td></tr><tr><td>Dual </td><td> Definite </td><td> Genitive </td><td> []</td></tr><tr><td>Dual </td><td> Definite </td><td> Inessive </td><td> []</td></tr><tr><td>Dual </td><td> Definite </td><td> Instrumental </td><td> []</td></tr><tr><td>Dual </td><td> Definite </td><td> Lative </td><td> []</td></tr><tr><td>Dual </td><td> Definite </td><td> Nominative </td><td> []</td></tr><tr><td>Dual </td><td> Indefinite </td><td> Benefactive </td><td> għal</td></tr><tr><td>Dual </td><td> Indefinite </td><td> Comitative </td><td> ma'</td></tr><tr><td>Dual </td><td> Indefinite </td><td> Dative </td><td> lil</td></tr><tr><td>Dual </td><td> Indefinite </td><td> Elative </td><td> minn</td></tr><tr><td>Dual </td><td> Indefinite </td><td> Equative </td><td> bħal</td></tr><tr><td>Dual </td><td> Indefinite </td><td> Genitive </td><td> ta'</td></tr><tr><td>Dual </td><td> Indefinite </td><td> Inessive </td><td> fi</td></tr><tr><td>Dual </td><td> Indefinite </td><td> Instrumental </td><td> bi</td></tr><tr><td>Dual </td><td> Indefinite </td><td> Lative </td><td> sa</td></tr><tr><td>Dual </td><td> Indefinite </td><td> Nominative </td><td> []</td></tr><tr><td>Plural </td><td> Definite </td><td> Benefactive </td><td> []</td></tr><tr><td>Plural </td><td> Definite </td><td> Comitative </td><td> []</td></tr><tr><td>Plural </td><td> Definite </td><td> Dative </td><td> []</td></tr><tr><td>Plural </td><td> Definite </td><td> Elative </td><td> []</td></tr><tr><td>Plural </td><td> Definite </td><td> Equative </td><td> []</td></tr><tr><td>Plural </td><td> Definite </td><td> Genitive </td><td> []</td></tr><tr><td>Plural </td><td> Definite </td><td> Inessive </td><td> []</td></tr><tr><td>Plural </td><td> Definite </td><td> Instrumental </td><td> []</td></tr><tr><td>Plural </td><td> Definite </td><td> Lative </td><td> []</td></tr><tr><td>Plural </td><td> Definite </td><td> Nominative </td><td> il-kelbi</td></tr><tr><td>Plural </td><td> Indefinite </td><td> Benefactive </td><td> għal kelbi</td></tr><tr><td>Plural </td><td> Indefinite </td><td> Comitative </td><td> ma' kelbi</td></tr><tr><td>Plural </td><td> Indefinite </td><td> Dative </td><td> lil kelbi</td></tr><tr><td>Plural </td><td> Indefinite </td><td> Elative </td><td> minn kelbi</td></tr><tr><td>Plural </td><td> Indefinite </td><td> Equative </td><td> bħal kelbi</td></tr><tr><td>Plural </td><td> Indefinite </td><td> Genitive </td><td> ta' kelbi</td></tr><tr><td>Plural </td><td> Indefinite </td><td> Inessive </td><td> f'kelbi</td></tr><tr><td>Plural </td><td> Indefinite </td><td> Instrumental </td><td> b'kelbi</td></tr><tr><td>Plural </td><td> Indefinite </td><td> Lative </td><td> sa kelbi</td></tr><tr><td>Plural </td><td> Indefinite </td><td> Nominative </td><td> kelbi</td></tr><tr><td>DeterminatePl </td><td> Definite </td><td> Benefactive </td><td> []</td></tr><tr><td>DeterminatePl </td><td> Definite </td><td> Comitative </td><td> []</td></tr><tr><td>DeterminatePl </td><td> Definite </td><td> Dative </td><td> []</td></tr><tr><td>DeterminatePl </td><td> Definite </td><td> Elative </td><td> []</td></tr><tr><td>DeterminatePl </td><td> Definite </td><td> Equative </td><td> []</td></tr><tr><td>DeterminatePl </td><td> Definite </td><td> Genitive </td><td> []</td></tr><tr><td>DeterminatePl </td><td> Definite </td><td> Inessive </td><td> []</td></tr><tr><td>DeterminatePl </td><td> Definite </td><td> Instrumental </td><td> []</td></tr><tr><td>DeterminatePl </td><td> Definite </td><td> Lative </td><td> []</td></tr><tr><td>DeterminatePl </td><td> Definite </td><td> Nominative </td><td> []</td></tr><tr><td>DeterminatePl </td><td> Indefinite </td><td> Benefactive </td><td> għal</td></tr><tr><td>DeterminatePl </td><td> Indefinite </td><td> Comitative </td><td> ma'</td></tr><tr><td>DeterminatePl </td><td> Indefinite </td><td> Dative </td><td> lil</td></tr><tr><td>DeterminatePl </td><td> Indefinite </td><td> Elative </td><td> minn</td></tr><tr><td>DeterminatePl </td><td> Indefinite </td><td> Equative </td><td> bħal</td></tr><tr><td>DeterminatePl </td><td> Indefinite </td><td> Genitive </td><td> ta'</td></tr><tr><td>DeterminatePl </td><td> Indefinite </td><td> Inessive </td><td> fi</td></tr><tr><td>DeterminatePl </td><td> Indefinite </td><td> Instrumental </td><td> bi</td></tr><tr><td>DeterminatePl </td><td> Indefinite </td><td> Lative </td><td> sa</td></tr><tr><td>DeterminatePl </td><td> Indefinite </td><td> Nominative </td><td> []</td></tr><tr><td>CollectivePl </td><td> Definite </td><td> Benefactive </td><td> []</td></tr><tr><td>CollectivePl </td><td> Definite </td><td> Comitative </td><td> []</td></tr><tr><td>CollectivePl </td><td> Definite </td><td> Dative </td><td> []</td></tr><tr><td>CollectivePl </td><td> Definite </td><td> Elative </td><td> []</td></tr><tr><td>CollectivePl </td><td> Definite </td><td> Equative </td><td> []</td></tr><tr><td>CollectivePl </td><td> Definite </td><td> Genitive </td><td> []</td></tr><tr><td>CollectivePl </td><td> Definite </td><td> Inessive </td><td> []</td></tr><tr><td>CollectivePl </td><td> Definite </td><td> Instrumental </td><td> []</td></tr><tr><td>CollectivePl </td><td> Definite </td><td> Lative </td><td> []</td></tr><tr><td>CollectivePl </td><td> Definite </td><td> Nominative </td><td> []</td></tr><tr><td>CollectivePl </td><td> Indefinite </td><td> Benefactive </td><td> għal</td></tr><tr><td>CollectivePl </td><td> Indefinite </td><td> Comitative </td><td> ma'</td></tr><tr><td>CollectivePl </td><td> Indefinite </td><td> Dative </td><td> lil</td></tr><tr><td>CollectivePl </td><td> Indefinite </td><td> Elative </td><td> minn</td></tr><tr><td>CollectivePl </td><td> Indefinite </td><td> Equative </td><td> bħal</td></tr><tr><td>CollectivePl </td><td> Indefinite </td><td> Genitive </td><td> ta'</td></tr><tr><td>CollectivePl </td><td> Indefinite </td><td> Inessive </td><td> fi</td></tr><tr><td>CollectivePl </td><td> Indefinite </td><td> Instrumental </td><td> bi</td></tr><tr><td>CollectivePl </td><td> Indefinite </td><td> Lative </td><td> sa</td></tr><tr><td>CollectivePl </td><td> Indefinite </td><td> Nominative </td><td> []</td></tr><tr><td>Masc</td></tr><tr class="separator"><td colspan="100%">&nbsp;</td></td><tr><td>Singulative </td><td> Definite </td><td> Benefactive </td><td> []</td></tr><tr><td>Singulative </td><td> Definite </td><td> Comitative </td><td> []</td></tr><tr><td>Singulative </td><td> Definite </td><td> Dative </td><td> []</td></tr><tr><td>Singulative </td><td> Definite </td><td> Elative </td><td> []</td></tr><tr><td>Singulative </td><td> Definite </td><td> Equative </td><td> []</td></tr><tr><td>Singulative </td><td> Definite </td><td> Genitive </td><td> []</td></tr><tr><td>Singulative </td><td> Definite </td><td> Inessive </td><td> []</td></tr><tr><td>Singulative </td><td> Definite </td><td> Instrumental </td><td> []</td></tr><tr><td>Singulative </td><td> Definite </td><td> Lative </td><td> []</td></tr><tr><td>Singulative </td><td> Definite </td><td> Nominative </td><td> il-bieb</td></tr><tr><td>Singulative </td><td> Indefinite </td><td> Benefactive </td><td> għal bieb</td></tr><tr><td>Singulative </td><td> Indefinite </td><td> Comitative </td><td> ma' bieb</td></tr><tr><td>Singulative </td><td> Indefinite </td><td> Dative </td><td> lil bieb</td></tr><tr><td>Singulative </td><td> Indefinite </td><td> Elative </td><td> minn bieb</td></tr><tr><td>Singulative </td><td> Indefinite </td><td> Equative </td><td> bħal bieb</td></tr><tr><td>Singulative </td><td> Indefinite </td><td> Genitive </td><td> ta' bieb</td></tr><tr><td>Singulative </td><td> Indefinite </td><td> Inessive </td><td> f'bieb</td></tr><tr><td>Singulative </td><td> Indefinite </td><td> Instrumental </td><td> bi bieb</td></tr><tr><td>Singulative </td><td> Indefinite </td><td> Lative </td><td> sa bieb</td></tr><tr><td>Singulative </td><td> Indefinite </td><td> Nominative </td><td> bieb</td></tr><tr><td>Dual </td><td> Definite </td><td> Benefactive </td><td> []</td></tr><tr><td>Dual </td><td> Definite </td><td> Comitative </td><td> []</td></tr><tr><td>Dual </td><td> Definite </td><td> Dative </td><td> []</td></tr><tr><td>Dual </td><td> Definite </td><td> Elative </td><td> []</td></tr><tr><td>Dual </td><td> Definite </td><td> Equative </td><td> []</td></tr><tr><td>Dual </td><td> Definite </td><td> Genitive </td><td> []</td></tr><tr><td>Dual </td><td> Definite </td><td> Inessive </td><td> []</td></tr><tr><td>Dual </td><td> Definite </td><td> Instrumental </td><td> []</td></tr><tr><td>Dual </td><td> Definite </td><td> Lative </td><td> []</td></tr><tr><td>Dual </td><td> Definite </td><td> Nominative </td><td> []</td></tr><tr><td>Dual </td><td> Indefinite </td><td> Benefactive </td><td> għal</td></tr><tr><td>Dual </td><td> Indefinite </td><td> Comitative </td><td> ma'</td></tr><tr><td>Dual </td><td> Indefinite </td><td> Dative </td><td> lil</td></tr><tr><td>Dual </td><td> Indefinite </td><td> Elative </td><td> minn</td></tr><tr><td>Dual </td><td> Indefinite </td><td> Equative </td><td> bħal</td></tr><tr><td>Dual </td><td> Indefinite </td><td> Genitive </td><td> ta'</td></tr><tr><td>Dual </td><td> Indefinite </td><td> Inessive </td><td> fi</td></tr><tr><td>Dual </td><td> Indefinite </td><td> Instrumental </td><td> bi</td></tr><tr><td>Dual </td><td> Indefinite </td><td> Lative </td><td> sa</td></tr><tr><td>Dual </td><td> Indefinite </td><td> Nominative </td><td> []</td></tr><tr><td>Plural </td><td> Definite </td><td> Benefactive </td><td> []</td></tr><tr><td>Plural </td><td> Definite </td><td> Comitative </td><td> []</td></tr><tr><td>Plural </td><td> Definite </td><td> Dative </td><td> []</td></tr><tr><td>Plural </td><td> Definite </td><td> Elative </td><td> []</td></tr><tr><td>Plural </td><td> Definite </td><td> Equative </td><td> []</td></tr><tr><td>Plural </td><td> Definite </td><td> Genitive </td><td> []</td></tr><tr><td>Plural </td><td> Definite </td><td> Inessive </td><td> []</td></tr><tr><td>Plural </td><td> Definite </td><td> Instrumental </td><td> []</td></tr><tr><td>Plural </td><td> Definite </td><td> Lative </td><td> []</td></tr><tr><td>Plural </td><td> Definite </td><td> Nominative </td><td> il-biebi</td></tr><tr><td>Plural </td><td> Indefinite </td><td> Benefactive </td><td> għal biebi</td></tr><tr><td>Plural </td><td> Indefinite </td><td> Comitative </td><td> ma' biebi</td></tr><tr><td>Plural </td><td> Indefinite </td><td> Dative </td><td> lil biebi</td></tr><tr><td>Plural </td><td> Indefinite </td><td> Elative </td><td> minn biebi</td></tr><tr><td>Plural </td><td> Indefinite </td><td> Equative </td><td> bħal biebi</td></tr><tr><td>Plural </td><td> Indefinite </td><td> Genitive </td><td> ta' biebi</td></tr><tr><td>Plural </td><td> Indefinite </td><td> Inessive </td><td> f'biebi</td></tr><tr><td>Plural </td><td> Indefinite </td><td> Instrumental </td><td> bi biebi</td></tr><tr><td>Plural </td><td> Indefinite </td><td> Lative </td><td> sa biebi</td></tr><tr><td>Plural </td><td> Indefinite </td><td> Nominative </td><td> biebi</td></tr><tr><td>DeterminatePl </td><td> Definite </td><td> Benefactive </td><td> []</td></tr><tr><td>DeterminatePl </td><td> Definite </td><td> Comitative </td><td> []</td></tr><tr><td>DeterminatePl </td><td> Definite </td><td> Dative </td><td> []</td></tr><tr><td>DeterminatePl </td><td> Definite </td><td> Elative </td><td> []</td></tr><tr><td>DeterminatePl </td><td> Definite </td><td> Equative </td><td> []</td></tr><tr><td>DeterminatePl </td><td> Definite </td><td> Genitive </td><td> []</td></tr><tr><td>DeterminatePl </td><td> Definite </td><td> Inessive </td><td> []</td></tr><tr><td>DeterminatePl </td><td> Definite </td><td> Instrumental </td><td> []</td></tr><tr><td>DeterminatePl </td><td> Definite </td><td> Lative </td><td> []</td></tr><tr><td>DeterminatePl </td><td> Definite </td><td> Nominative </td><td> []</td></tr><tr><td>DeterminatePl </td><td> Indefinite </td><td> Benefactive </td><td> għal</td></tr><tr><td>DeterminatePl </td><td> Indefinite </td><td> Comitative </td><td> ma'</td></tr><tr><td>DeterminatePl </td><td> Indefinite </td><td> Dative </td><td> lil</td></tr><tr><td>DeterminatePl </td><td> Indefinite </td><td> Elative </td><td> minn</td></tr><tr><td>DeterminatePl </td><td> Indefinite </td><td> Equative </td><td> bħal</td></tr><tr><td>DeterminatePl </td><td> Indefinite </td><td> Genitive </td><td> ta'</td></tr><tr><td>DeterminatePl </td><td> Indefinite </td><td> Inessive </td><td> fi</td></tr><tr><td>DeterminatePl </td><td> Indefinite </td><td> Instrumental </td><td> bi</td></tr><tr><td>DeterminatePl </td><td> Indefinite </td><td> Lative </td><td> sa</td></tr><tr><td>DeterminatePl </td><td> Indefinite </td><td> Nominative </td><td> []</td></tr><tr><td>CollectivePl </td><td> Definite </td><td> Benefactive </td><td> []</td></tr><tr><td>CollectivePl </td><td> Definite </td><td> Comitative </td><td> []</td></tr><tr><td>CollectivePl </td><td> Definite </td><td> Dative </td><td> []</td></tr><tr><td>CollectivePl </td><td> Definite </td><td> Elative </td><td> []</td></tr><tr><td>CollectivePl </td><td> Definite </td><td> Equative </td><td> []</td></tr><tr><td>CollectivePl </td><td> Definite </td><td> Genitive </td><td> []</td></tr><tr><td>CollectivePl </td><td> Definite </td><td> Inessive </td><td> []</td></tr><tr><td>CollectivePl </td><td> Definite </td><td> Instrumental </td><td> []</td></tr><tr><td>CollectivePl </td><td> Definite </td><td> Lative </td><td> []</td></tr><tr><td>CollectivePl </td><td> Definite </td><td> Nominative </td><td> []</td></tr><tr><td>CollectivePl </td><td> Indefinite </td><td> Benefactive </td><td> għal</td></tr><tr><td>CollectivePl </td><td> Indefinite </td><td> Comitative </td><td> ma'</td></tr><tr><td>CollectivePl </td><td> Indefinite </td><td> Dative </td><td> lil</td></tr><tr><td>CollectivePl </td><td> Indefinite </td><td> Elative </td><td> minn</td></tr><tr><td>CollectivePl </td><td> Indefinite </td><td> Equative </td><td> bħal</td></tr><tr><td>CollectivePl </td><td> Indefinite </td><td> Genitive </td><td> ta'</td></tr><tr><td>CollectivePl </td><td> Indefinite </td><td> Inessive </td><td> fi</td></tr><tr><td>CollectivePl </td><td> Indefinite </td><td> Instrumental </td><td> bi</td></tr><tr><td>CollectivePl </td><td> Indefinite </td><td> Lative </td><td> sa</td></tr><tr><td>CollectivePl </td><td> Indefinite </td><td> Nominative </td><td> []</td></tr><tr><td>Masc</td></tr><tr class="separator"><td colspan="100%">&nbsp;</td></td><tr><td>Singulative </td><td> Definite </td><td> Benefactive </td><td> []</td></tr><tr><td>Singulative </td><td> Definite </td><td> Comitative </td><td> []</td></tr><tr><td>Singulative </td><td> Definite </td><td> Dative </td><td> []</td></tr><tr><td>Singulative </td><td> Definite </td><td> Elative </td><td> []</td></tr><tr><td>Singulative </td><td> Definite </td><td> Equative </td><td> []</td></tr><tr><td>Singulative </td><td> Definite </td><td> Genitive </td><td> []</td></tr><tr><td>Singulative </td><td> Definite </td><td> Inessive </td><td> []</td></tr><tr><td>Singulative </td><td> Definite </td><td> Instrumental </td><td> []</td></tr><tr><td>Singulative </td><td> Definite </td><td> Lative </td><td> []</td></tr><tr><td>Singulative </td><td> Definite </td><td> Nominative </td><td> it-trab</td></tr><tr><td>Singulative </td><td> Indefinite </td><td> Benefactive </td><td> għal trab</td></tr><tr><td>Singulative </td><td> Indefinite </td><td> Comitative </td><td> ma' trab</td></tr><tr><td>Singulative </td><td> Indefinite </td><td> Dative </td><td> lil trab</td></tr><tr><td>Singulative </td><td> Indefinite </td><td> Elative </td><td> minn trab</td></tr><tr><td>Singulative </td><td> Indefinite </td><td> Equative </td><td> bħal trab</td></tr><tr><td>Singulative </td><td> Indefinite </td><td> Genitive </td><td> ta' trab</td></tr><tr><td>Singulative </td><td> Indefinite </td><td> Inessive </td><td> f'trab</td></tr><tr><td>Singulative </td><td> Indefinite </td><td> Instrumental </td><td> b'trab</td></tr><tr><td>Singulative </td><td> Indefinite </td><td> Lative </td><td> sa trab</td></tr><tr><td>Singulative </td><td> Indefinite </td><td> Nominative </td><td> trab</td></tr><tr><td>Dual </td><td> Definite </td><td> Benefactive </td><td> []</td></tr><tr><td>Dual </td><td> Definite </td><td> Comitative </td><td> []</td></tr><tr><td>Dual </td><td> Definite </td><td> Dative </td><td> []</td></tr><tr><td>Dual </td><td> Definite </td><td> Elative </td><td> []</td></tr><tr><td>Dual </td><td> Definite </td><td> Equative </td><td> []</td></tr><tr><td>Dual </td><td> Definite </td><td> Genitive </td><td> []</td></tr><tr><td>Dual </td><td> Definite </td><td> Inessive </td><td> []</td></tr><tr><td>Dual </td><td> Definite </td><td> Instrumental </td><td> []</td></tr><tr><td>Dual </td><td> Definite </td><td> Lative </td><td> []</td></tr><tr><td>Dual </td><td> Definite </td><td> Nominative </td><td> []</td></tr><tr><td>Dual </td><td> Indefinite </td><td> Benefactive </td><td> għal</td></tr><tr><td>Dual </td><td> Indefinite </td><td> Comitative </td><td> ma'</td></tr><tr><td>Dual </td><td> Indefinite </td><td> Dative </td><td> lil</td></tr><tr><td>Dual </td><td> Indefinite </td><td> Elative </td><td> minn</td></tr><tr><td>Dual </td><td> Indefinite </td><td> Equative </td><td> bħal</td></tr><tr><td>Dual </td><td> Indefinite </td><td> Genitive </td><td> ta'</td></tr><tr><td>Dual </td><td> Indefinite </td><td> Inessive </td><td> fi</td></tr><tr><td>Dual </td><td> Indefinite </td><td> Instrumental </td><td> bi</td></tr><tr><td>Dual </td><td> Indefinite </td><td> Lative </td><td> sa</td></tr><tr><td>Dual </td><td> Indefinite </td><td> Nominative </td><td> []</td></tr><tr><td>Plural </td><td> Definite </td><td> Benefactive </td><td> []</td></tr><tr><td>Plural </td><td> Definite </td><td> Comitative </td><td> []</td></tr><tr><td>Plural </td><td> Definite </td><td> Dative </td><td> []</td></tr><tr><td>Plural </td><td> Definite </td><td> Elative </td><td> []</td></tr><tr><td>Plural </td><td> Definite </td><td> Equative </td><td> []</td></tr><tr><td>Plural </td><td> Definite </td><td> Genitive </td><td> []</td></tr><tr><td>Plural </td><td> Definite </td><td> Inessive </td><td> []</td></tr><tr><td>Plural </td><td> Definite </td><td> Instrumental </td><td> []</td></tr><tr><td>Plural </td><td> Definite </td><td> Lative </td><td> []</td></tr><tr><td>Plural </td><td> Definite </td><td> Nominative </td><td> it-trabi</td></tr><tr><td>Plural </td><td> Indefinite </td><td> Benefactive </td><td> għal trabi</td></tr><tr><td>Plural </td><td> Indefinite </td><td> Comitative </td><td> ma' trabi</td></tr><tr><td>Plural </td><td> Indefinite </td><td> Dative </td><td> lil trabi</td></tr><tr><td>Plural </td><td> Indefinite </td><td> Elative </td><td> minn trabi</td></tr><tr><td>Plural </td><td> Indefinite </td><td> Equative </td><td> bħal trabi</td></tr><tr><td>Plural </td><td> Indefinite </td><td> Genitive </td><td> ta' trabi</td></tr><tr><td>Plural </td><td> Indefinite </td><td> Inessive </td><td> f'trabi</td></tr><tr><td>Plural </td><td> Indefinite </td><td> Instrumental </td><td> b'trabi</td></tr><tr><td>Plural </td><td> Indefinite </td><td> Lative </td><td> sa trabi</td></tr><tr><td>Plural </td><td> Indefinite </td><td> Nominative </td><td> trabi</td></tr><tr><td>DeterminatePl </td><td> Definite </td><td> Benefactive </td><td> []</td></tr><tr><td>DeterminatePl </td><td> Definite </td><td> Comitative </td><td> []</td></tr><tr><td>DeterminatePl </td><td> Definite </td><td> Dative </td><td> []</td></tr><tr><td>DeterminatePl </td><td> Definite </td><td> Elative </td><td> []</td></tr><tr><td>DeterminatePl </td><td> Definite </td><td> Equative </td><td> []</td></tr><tr><td>DeterminatePl </td><td> Definite </td><td> Genitive </td><td> []</td></tr><tr><td>DeterminatePl </td><td> Definite </td><td> Inessive </td><td> []</td></tr><tr><td>DeterminatePl </td><td> Definite </td><td> Instrumental </td><td> []</td></tr><tr><td>DeterminatePl </td><td> Definite </td><td> Lative </td><td> []</td></tr><tr><td>DeterminatePl </td><td> Definite </td><td> Nominative </td><td> []</td></tr><tr><td>DeterminatePl </td><td> Indefinite </td><td> Benefactive </td><td> għal</td></tr><tr><td>DeterminatePl </td><td> Indefinite </td><td> Comitative </td><td> ma'</td></tr><tr><td>DeterminatePl </td><td> Indefinite </td><td> Dative </td><td> lil</td></tr><tr><td>DeterminatePl </td><td> Indefinite </td><td> Elative </td><td> minn</td></tr><tr><td>DeterminatePl </td><td> Indefinite </td><td> Equative </td><td> bħal</td></tr><tr><td>DeterminatePl </td><td> Indefinite </td><td> Genitive </td><td> ta'</td></tr><tr><td>DeterminatePl </td><td> Indefinite </td><td> Inessive </td><td> fi</td></tr><tr><td>DeterminatePl </td><td> Indefinite </td><td> Instrumental </td><td> bi</td></tr><tr><td>DeterminatePl </td><td> Indefinite </td><td> Lative </td><td> sa</td></tr><tr><td>DeterminatePl </td><td> Indefinite </td><td> Nominative </td><td> []</td></tr><tr><td>CollectivePl </td><td> Definite </td><td> Benefactive </td><td> []</td></tr><tr><td>CollectivePl </td><td> Definite </td><td> Comitative </td><td> []</td></tr><tr><td>CollectivePl </td><td> Definite </td><td> Dative </td><td> []</td></tr><tr><td>CollectivePl </td><td> Definite </td><td> Elative </td><td> []</td></tr><tr><td>CollectivePl </td><td> Definite </td><td> Equative </td><td> []</td></tr><tr><td>CollectivePl </td><td> Definite </td><td> Genitive </td><td> []</td></tr><tr><td>CollectivePl </td><td> Definite </td><td> Inessive </td><td> []</td></tr><tr><td>CollectivePl </td><td> Definite </td><td> Instrumental </td><td> []</td></tr><tr><td>CollectivePl </td><td> Definite </td><td> Lative </td><td> []</td></tr><tr><td>CollectivePl </td><td> Definite </td><td> Nominative </td><td> []</td></tr><tr><td>CollectivePl </td><td> Indefinite </td><td> Benefactive </td><td> għal</td></tr><tr><td>CollectivePl </td><td> Indefinite </td><td> Comitative </td><td> ma'</td></tr><tr><td>CollectivePl </td><td> Indefinite </td><td> Dative </td><td> lil</td></tr><tr><td>CollectivePl </td><td> Indefinite </td><td> Elative </td><td> minn</td></tr><tr><td>CollectivePl </td><td> Indefinite </td><td> Equative </td><td> bħal</td></tr><tr><td>CollectivePl </td><td> Indefinite </td><td> Genitive </td><td> ta'</td></tr><tr><td>CollectivePl </td><td> Indefinite </td><td> Inessive </td><td> fi</td></tr><tr><td>CollectivePl </td><td> Indefinite </td><td> Instrumental </td><td> bi</td></tr><tr><td>CollectivePl </td><td> Indefinite </td><td> Lative </td><td> sa</td></tr><tr><td>CollectivePl </td><td> Indefinite </td><td> Nominative </td><td> []</td></tr><tr><td>Masc</td></tr><tr class="separator"><td colspan="100%">&nbsp;</td></td><tr><td>Singulative </td><td> Definite </td><td> Benefactive </td><td> []</td></tr><tr><td>Singulative </td><td> Definite </td><td> Comitative </td><td> []</td></tr><tr><td>Singulative </td><td> Definite </td><td> Dative </td><td> []</td></tr><tr><td>Singulative </td><td> Definite </td><td> Elative </td><td> []</td></tr><tr><td>Singulative </td><td> Definite </td><td> Equative </td><td> []</td></tr><tr><td>Singulative </td><td> Definite </td><td> Genitive </td><td> []</td></tr><tr><td>Singulative </td><td> Definite </td><td> Inessive </td><td> []</td></tr><tr><td>Singulative </td><td> Definite </td><td> Instrumental </td><td> []</td></tr><tr><td>Singulative </td><td> Definite </td><td> Lative </td><td> []</td></tr><tr><td>Singulative </td><td> Definite </td><td> Nominative </td><td> il-widen</td></tr><tr><td>Singulative </td><td> Indefinite </td><td> Benefactive </td><td> għal widen</td></tr><tr><td>Singulative </td><td> Indefinite </td><td> Comitative </td><td> ma' widen</td></tr><tr><td>Singulative </td><td> Indefinite </td><td> Dative </td><td> lil widen</td></tr><tr><td>Singulative </td><td> Indefinite </td><td> Elative </td><td> minn widen</td></tr><tr><td>Singulative </td><td> Indefinite </td><td> Equative </td><td> bħal widen</td></tr><tr><td>Singulative </td><td> Indefinite </td><td> Genitive </td><td> ta' widen</td></tr><tr><td>Singulative </td><td> Indefinite </td><td> Inessive </td><td> f'widen</td></tr><tr><td>Singulative </td><td> Indefinite </td><td> Instrumental </td><td> b'widen</td></tr><tr><td>Singulative </td><td> Indefinite </td><td> Lative </td><td> sa widen</td></tr><tr><td>Singulative </td><td> Indefinite </td><td> Nominative </td><td> widen</td></tr><tr><td>Dual </td><td> Definite </td><td> Benefactive </td><td> []</td></tr><tr><td>Dual </td><td> Definite </td><td> Comitative </td><td> []</td></tr><tr><td>Dual </td><td> Definite </td><td> Dative </td><td> []</td></tr><tr><td>Dual </td><td> Definite </td><td> Elative </td><td> []</td></tr><tr><td>Dual </td><td> Definite </td><td> Equative </td><td> []</td></tr><tr><td>Dual </td><td> Definite </td><td> Genitive </td><td> []</td></tr><tr><td>Dual </td><td> Definite </td><td> Inessive </td><td> []</td></tr><tr><td>Dual </td><td> Definite </td><td> Instrumental </td><td> []</td></tr><tr><td>Dual </td><td> Definite </td><td> Lative </td><td> []</td></tr><tr><td>Dual </td><td> Definite </td><td> Nominative </td><td> []</td></tr><tr><td>Dual </td><td> Indefinite </td><td> Benefactive </td><td> għal</td></tr><tr><td>Dual </td><td> Indefinite </td><td> Comitative </td><td> ma'</td></tr><tr><td>Dual </td><td> Indefinite </td><td> Dative </td><td> lil</td></tr><tr><td>Dual </td><td> Indefinite </td><td> Elative </td><td> minn</td></tr><tr><td>Dual </td><td> Indefinite </td><td> Equative </td><td> bħal</td></tr><tr><td>Dual </td><td> Indefinite </td><td> Genitive </td><td> ta'</td></tr><tr><td>Dual </td><td> Indefinite </td><td> Inessive </td><td> fi</td></tr><tr><td>Dual </td><td> Indefinite </td><td> Instrumental </td><td> bi</td></tr><tr><td>Dual </td><td> Indefinite </td><td> Lative </td><td> sa</td></tr><tr><td>Dual </td><td> Indefinite </td><td> Nominative </td><td> []</td></tr><tr><td>Plural </td><td> Definite </td><td> Benefactive </td><td> []</td></tr><tr><td>Plural </td><td> Definite </td><td> Comitative </td><td> []</td></tr><tr><td>Plural </td><td> Definite </td><td> Dative </td><td> []</td></tr><tr><td>Plural </td><td> Definite </td><td> Elative </td><td> []</td></tr><tr><td>Plural </td><td> Definite </td><td> Equative </td><td> []</td></tr><tr><td>Plural </td><td> Definite </td><td> Genitive </td><td> []</td></tr><tr><td>Plural </td><td> Definite </td><td> Inessive </td><td> []</td></tr><tr><td>Plural </td><td> Definite </td><td> Instrumental </td><td> []</td></tr><tr><td>Plural </td><td> Definite </td><td> Lative </td><td> []</td></tr><tr><td>Plural </td><td> Definite </td><td> Nominative </td><td> il-wideni</td></tr><tr><td>Plural </td><td> Indefinite </td><td> Benefactive </td><td> għal wideni</td></tr><tr><td>Plural </td><td> Indefinite </td><td> Comitative </td><td> ma' wideni</td></tr><tr><td>Plural </td><td> Indefinite </td><td> Dative </td><td> lil wideni</td></tr><tr><td>Plural </td><td> Indefinite </td><td> Elative </td><td> minn wideni</td></tr><tr><td>Plural </td><td> Indefinite </td><td> Equative </td><td> bħal wideni</td></tr><tr><td>Plural </td><td> Indefinite </td><td> Genitive </td><td> ta' wideni</td></tr><tr><td>Plural </td><td> Indefinite </td><td> Inessive </td><td> f'wideni</td></tr><tr><td>Plural </td><td> Indefinite </td><td> Instrumental </td><td> b'wideni</td></tr><tr><td>Plural </td><td> Indefinite </td><td> Lative </td><td> sa wideni</td></tr><tr><td>Plural </td><td> Indefinite </td><td> Nominative </td><td> wideni</td></tr><tr><td>DeterminatePl </td><td> Definite </td><td> Benefactive </td><td> []</td></tr><tr><td>DeterminatePl </td><td> Definite </td><td> Comitative </td><td> []</td></tr><tr><td>DeterminatePl </td><td> Definite </td><td> Dative </td><td> []</td></tr><tr><td>DeterminatePl </td><td> Definite </td><td> Elative </td><td> []</td></tr><tr><td>DeterminatePl </td><td> Definite </td><td> Equative </td><td> []</td></tr><tr><td>DeterminatePl </td><td> Definite </td><td> Genitive </td><td> []</td></tr><tr><td>DeterminatePl </td><td> Definite </td><td> Inessive </td><td> []</td></tr><tr><td>DeterminatePl </td><td> Definite </td><td> Instrumental </td><td> []</td></tr><tr><td>DeterminatePl </td><td> Definite </td><td> Lative </td><td> []</td></tr><tr><td>DeterminatePl </td><td> Definite </td><td> Nominative </td><td> []</td></tr><tr><td>DeterminatePl </td><td> Indefinite </td><td> Benefactive </td><td> għal</td></tr><tr><td>DeterminatePl </td><td> Indefinite </td><td> Comitative </td><td> ma'</td></tr><tr><td>DeterminatePl </td><td> Indefinite </td><td> Dative </td><td> lil</td></tr><tr><td>DeterminatePl </td><td> Indefinite </td><td> Elative </td><td> minn</td></tr><tr><td>DeterminatePl </td><td> Indefinite </td><td> Equative </td><td> bħal</td></tr><tr><td>DeterminatePl </td><td> Indefinite </td><td> Genitive </td><td> ta'</td></tr><tr><td>DeterminatePl </td><td> Indefinite </td><td> Inessive </td><td> fi</td></tr><tr><td>DeterminatePl </td><td> Indefinite </td><td> Instrumental </td><td> bi</td></tr><tr><td>DeterminatePl </td><td> Indefinite </td><td> Lative </td><td> sa</td></tr><tr><td>DeterminatePl </td><td> Indefinite </td><td> Nominative </td><td> []</td></tr><tr><td>CollectivePl </td><td> Definite </td><td> Benefactive </td><td> []</td></tr><tr><td>CollectivePl </td><td> Definite </td><td> Comitative </td><td> []</td></tr><tr><td>CollectivePl </td><td> Definite </td><td> Dative </td><td> []</td></tr><tr><td>CollectivePl </td><td> Definite </td><td> Elative </td><td> []</td></tr><tr><td>CollectivePl </td><td> Definite </td><td> Equative </td><td> []</td></tr><tr><td>CollectivePl </td><td> Definite </td><td> Genitive </td><td> []</td></tr><tr><td>CollectivePl </td><td> Definite </td><td> Inessive </td><td> []</td></tr><tr><td>CollectivePl </td><td> Definite </td><td> Instrumental </td><td> []</td></tr><tr><td>CollectivePl </td><td> Definite </td><td> Lative </td><td> []</td></tr><tr><td>CollectivePl </td><td> Definite </td><td> Nominative </td><td> []</td></tr><tr><td>CollectivePl </td><td> Indefinite </td><td> Benefactive </td><td> għal</td></tr><tr><td>CollectivePl </td><td> Indefinite </td><td> Comitative </td><td> ma'</td></tr><tr><td>CollectivePl </td><td> Indefinite </td><td> Dative </td><td> lil</td></tr><tr><td>CollectivePl </td><td> Indefinite </td><td> Elative </td><td> minn</td></tr><tr><td>CollectivePl </td><td> Indefinite </td><td> Equative </td><td> bħal</td></tr><tr><td>CollectivePl </td><td> Indefinite </td><td> Genitive </td><td> ta'</td></tr><tr><td>CollectivePl </td><td> Indefinite </td><td> Inessive </td><td> fi</td></tr><tr><td>CollectivePl </td><td> Indefinite </td><td> Instrumental </td><td> bi</td></tr><tr><td>CollectivePl </td><td> Indefinite </td><td> Lative </td><td> sa</td></tr><tr><td>CollectivePl </td><td> Indefinite </td><td> Nominative </td><td> []</td></tr><tr><td>Masc</td></tr><tr class="separator"><td colspan="100%">&nbsp;</td></td><tr><td>Singulative </td><td> Definite </td><td> Benefactive </td><td> []</td></tr><tr><td>Singulative </td><td> Definite </td><td> Comitative </td><td> []</td></tr><tr><td>Singulative </td><td> Definite </td><td> Dative </td><td> []</td></tr><tr><td>Singulative </td><td> Definite </td><td> Elative </td><td> []</td></tr><tr><td>Singulative </td><td> Definite </td><td> Equative </td><td> []</td></tr><tr><td>Singulative </td><td> Definite </td><td> Genitive </td><td> []</td></tr><tr><td>Singulative </td><td> Definite </td><td> Inessive </td><td> []</td></tr><tr><td>Singulative </td><td> Definite </td><td> Instrumental </td><td> []</td></tr><tr><td>Singulative </td><td> Definite </td><td> Lative </td><td> []</td></tr><tr><td>Singulative </td><td> Definite </td><td> Nominative </td><td> l-art</td></tr><tr><td>Singulative </td><td> Indefinite </td><td> Benefactive </td><td> għal art</td></tr><tr><td>Singulative </td><td> Indefinite </td><td> Comitative </td><td> m'art</td></tr><tr><td>Singulative </td><td> Indefinite </td><td> Dative </td><td> lil art</td></tr><tr><td>Singulative </td><td> Indefinite </td><td> Elative </td><td> minn art</td></tr><tr><td>Singulative </td><td> Indefinite </td><td> Equative </td><td> bħal art</td></tr><tr><td>Singulative </td><td> Indefinite </td><td> Genitive </td><td> t'art</td></tr><tr><td>Singulative </td><td> Indefinite </td><td> Inessive </td><td> f'art</td></tr><tr><td>Singulative </td><td> Indefinite </td><td> Instrumental </td><td> b'art</td></tr><tr><td>Singulative </td><td> Indefinite </td><td> Lative </td><td> s'art</td></tr><tr><td>Singulative </td><td> Indefinite </td><td> Nominative </td><td> art</td></tr><tr><td>Dual </td><td> Definite </td><td> Benefactive </td><td> []</td></tr><tr><td>Dual </td><td> Definite </td><td> Comitative </td><td> []</td></tr><tr><td>Dual </td><td> Definite </td><td> Dative </td><td> []</td></tr><tr><td>Dual </td><td> Definite </td><td> Elative </td><td> []</td></tr><tr><td>Dual </td><td> Definite </td><td> Equative </td><td> []</td></tr><tr><td>Dual </td><td> Definite </td><td> Genitive </td><td> []</td></tr><tr><td>Dual </td><td> Definite </td><td> Inessive </td><td> []</td></tr><tr><td>Dual </td><td> Definite </td><td> Instrumental </td><td> []</td></tr><tr><td>Dual </td><td> Definite </td><td> Lative </td><td> []</td></tr><tr><td>Dual </td><td> Definite </td><td> Nominative </td><td> []</td></tr><tr><td>Dual </td><td> Indefinite </td><td> Benefactive </td><td> għal</td></tr><tr><td>Dual </td><td> Indefinite </td><td> Comitative </td><td> ma'</td></tr><tr><td>Dual </td><td> Indefinite </td><td> Dative </td><td> lil</td></tr><tr><td>Dual </td><td> Indefinite </td><td> Elative </td><td> minn</td></tr><tr><td>Dual </td><td> Indefinite </td><td> Equative </td><td> bħal</td></tr><tr><td>Dual </td><td> Indefinite </td><td> Genitive </td><td> ta'</td></tr><tr><td>Dual </td><td> Indefinite </td><td> Inessive </td><td> fi</td></tr><tr><td>Dual </td><td> Indefinite </td><td> Instrumental </td><td> bi</td></tr><tr><td>Dual </td><td> Indefinite </td><td> Lative </td><td> sa</td></tr><tr><td>Dual </td><td> Indefinite </td><td> Nominative </td><td> []</td></tr><tr><td>Plural </td><td> Definite </td><td> Benefactive </td><td> []</td></tr><tr><td>Plural </td><td> Definite </td><td> Comitative </td><td> []</td></tr><tr><td>Plural </td><td> Definite </td><td> Dative </td><td> []</td></tr><tr><td>Plural </td><td> Definite </td><td> Elative </td><td> []</td></tr><tr><td>Plural </td><td> Definite </td><td> Equative </td><td> []</td></tr><tr><td>Plural </td><td> Definite </td><td> Genitive </td><td> []</td></tr><tr><td>Plural </td><td> Definite </td><td> Inessive </td><td> []</td></tr><tr><td>Plural </td><td> Definite </td><td> Instrumental </td><td> []</td></tr><tr><td>Plural </td><td> Definite </td><td> Lative </td><td> []</td></tr><tr><td>Plural </td><td> Definite </td><td> Nominative </td><td> l-arti</td></tr><tr><td>Plural </td><td> Indefinite </td><td> Benefactive </td><td> għal arti</td></tr><tr><td>Plural </td><td> Indefinite </td><td> Comitative </td><td> m'arti</td></tr><tr><td>Plural </td><td> Indefinite </td><td> Dative </td><td> lil arti</td></tr><tr><td>Plural </td><td> Indefinite </td><td> Elative </td><td> minn arti</td></tr><tr><td>Plural </td><td> Indefinite </td><td> Equative </td><td> bħal arti</td></tr><tr><td>Plural </td><td> Indefinite </td><td> Genitive </td><td> t'arti</td></tr><tr><td>Plural </td><td> Indefinite </td><td> Inessive </td><td> f'arti</td></tr><tr><td>Plural </td><td> Indefinite </td><td> Instrumental </td><td> b'arti</td></tr><tr><td>Plural </td><td> Indefinite </td><td> Lative </td><td> s'arti</td></tr><tr><td>Plural </td><td> Indefinite </td><td> Nominative </td><td> arti</td></tr><tr><td>DeterminatePl </td><td> Definite </td><td> Benefactive </td><td> []</td></tr><tr><td>DeterminatePl </td><td> Definite </td><td> Comitative </td><td> []</td></tr><tr><td>DeterminatePl </td><td> Definite </td><td> Dative </td><td> []</td></tr><tr><td>DeterminatePl </td><td> Definite </td><td> Elative </td><td> []</td></tr><tr><td>DeterminatePl </td><td> Definite </td><td> Equative </td><td> []</td></tr><tr><td>DeterminatePl </td><td> Definite </td><td> Genitive </td><td> []</td></tr><tr><td>DeterminatePl </td><td> Definite </td><td> Inessive </td><td> []</td></tr><tr><td>DeterminatePl </td><td> Definite </td><td> Instrumental </td><td> []</td></tr><tr><td>DeterminatePl </td><td> Definite </td><td> Lative </td><td> []</td></tr><tr><td>DeterminatePl </td><td> Definite </td><td> Nominative </td><td> []</td></tr><tr><td>DeterminatePl </td><td> Indefinite </td><td> Benefactive </td><td> għal</td></tr><tr><td>DeterminatePl </td><td> Indefinite </td><td> Comitative </td><td> ma'</td></tr><tr><td>DeterminatePl </td><td> Indefinite </td><td> Dative </td><td> lil</td></tr><tr><td>DeterminatePl </td><td> Indefinite </td><td> Elative </td><td> minn</td></tr><tr><td>DeterminatePl </td><td> Indefinite </td><td> Equative </td><td> bħal</td></tr><tr><td>DeterminatePl </td><td> Indefinite </td><td> Genitive </td><td> ta'</td></tr><tr><td>DeterminatePl </td><td> Indefinite </td><td> Inessive </td><td> fi</td></tr><tr><td>DeterminatePl </td><td> Indefinite </td><td> Instrumental </td><td> bi</td></tr><tr><td>DeterminatePl </td><td> Indefinite </td><td> Lative </td><td> sa</td></tr><tr><td>DeterminatePl </td><td> Indefinite </td><td> Nominative </td><td> []</td></tr><tr><td>CollectivePl </td><td> Definite </td><td> Benefactive </td><td> []</td></tr><tr><td>CollectivePl </td><td> Definite </td><td> Comitative </td><td> []</td></tr><tr><td>CollectivePl </td><td> Definite </td><td> Dative </td><td> []</td></tr><tr><td>CollectivePl </td><td> Definite </td><td> Elative </td><td> []</td></tr><tr><td>CollectivePl </td><td> Definite </td><td> Equative </td><td> []</td></tr><tr><td>CollectivePl </td><td> Definite </td><td> Genitive </td><td> []</td></tr><tr><td>CollectivePl </td><td> Definite </td><td> Inessive </td><td> []</td></tr><tr><td>CollectivePl </td><td> Definite </td><td> Instrumental </td><td> []</td></tr><tr><td>CollectivePl </td><td> Definite </td><td> Lative </td><td> []</td></tr><tr><td>CollectivePl </td><td> Definite </td><td> Nominative </td><td> []</td></tr><tr><td>CollectivePl </td><td> Indefinite </td><td> Benefactive </td><td> għal</td></tr><tr><td>CollectivePl </td><td> Indefinite </td><td> Comitative </td><td> ma'</td></tr><tr><td>CollectivePl </td><td> Indefinite </td><td> Dative </td><td> lil</td></tr><tr><td>CollectivePl </td><td> Indefinite </td><td> Elative </td><td> minn</td></tr><tr><td>CollectivePl </td><td> Indefinite </td><td> Equative </td><td> bħal</td></tr><tr><td>CollectivePl </td><td> Indefinite </td><td> Genitive </td><td> ta'</td></tr><tr><td>CollectivePl </td><td> Indefinite </td><td> Inessive </td><td> fi</td></tr><tr><td>CollectivePl </td><td> Indefinite </td><td> Instrumental </td><td> bi</td></tr><tr><td>CollectivePl </td><td> Indefinite </td><td> Lative </td><td> sa</td></tr><tr><td>CollectivePl </td><td> Indefinite </td><td> Nominative </td><td> []</td></tr><tr><td>Masc</td></tr><tr class="separator"><td colspan="100%">&nbsp;</td></td><tr><td>Singulative </td><td> Definite </td><td> Benefactive </td><td> []</td></tr><tr><td>Singulative </td><td> Definite </td><td> Comitative </td><td> []</td></tr><tr><td>Singulative </td><td> Definite </td><td> Dative </td><td> []</td></tr><tr><td>Singulative </td><td> Definite </td><td> Elative </td><td> []</td></tr><tr><td>Singulative </td><td> Definite </td><td> Equative </td><td> []</td></tr><tr><td>Singulative </td><td> Definite </td><td> Genitive </td><td> []</td></tr><tr><td>Singulative </td><td> Definite </td><td> Inessive </td><td> []</td></tr><tr><td>Singulative </td><td> Definite </td><td> Instrumental </td><td> []</td></tr><tr><td>Singulative </td><td> Definite </td><td> Lative </td><td> []</td></tr><tr><td>Singulative </td><td> Definite </td><td> Nominative </td><td> il-bajda</td></tr><tr><td>Singulative </td><td> Indefinite </td><td> Benefactive </td><td> għal bajda</td></tr><tr><td>Singulative </td><td> Indefinite </td><td> Comitative </td><td> ma' bajda</td></tr><tr><td>Singulative </td><td> Indefinite </td><td> Dative </td><td> lil bajda</td></tr><tr><td>Singulative </td><td> Indefinite </td><td> Elative </td><td> minn bajda</td></tr><tr><td>Singulative </td><td> Indefinite </td><td> Equative </td><td> bħal bajda</td></tr><tr><td>Singulative </td><td> Indefinite </td><td> Genitive </td><td> ta' bajda</td></tr><tr><td>Singulative </td><td> Indefinite </td><td> Inessive </td><td> f'bajda</td></tr><tr><td>Singulative </td><td> Indefinite </td><td> Instrumental </td><td> bi bajda</td></tr><tr><td>Singulative </td><td> Indefinite </td><td> Lative </td><td> sa bajda</td></tr><tr><td>Singulative </td><td> Indefinite </td><td> Nominative </td><td> bajda</td></tr><tr><td>Dual </td><td> Definite </td><td> Benefactive </td><td> []</td></tr><tr><td>Dual </td><td> Definite </td><td> Comitative </td><td> []</td></tr><tr><td>Dual </td><td> Definite </td><td> Dative </td><td> []</td></tr><tr><td>Dual </td><td> Definite </td><td> Elative </td><td> []</td></tr><tr><td>Dual </td><td> Definite </td><td> Equative </td><td> []</td></tr><tr><td>Dual </td><td> Definite </td><td> Genitive </td><td> []</td></tr><tr><td>Dual </td><td> Definite </td><td> Inessive </td><td> []</td></tr><tr><td>Dual </td><td> Definite </td><td> Instrumental </td><td> []</td></tr><tr><td>Dual </td><td> Definite </td><td> Lative </td><td> []</td></tr><tr><td>Dual </td><td> Definite </td><td> Nominative </td><td> []</td></tr><tr><td>Dual </td><td> Indefinite </td><td> Benefactive </td><td> għal</td></tr><tr><td>Dual </td><td> Indefinite </td><td> Comitative </td><td> ma'</td></tr><tr><td>Dual </td><td> Indefinite </td><td> Dative </td><td> lil</td></tr><tr><td>Dual </td><td> Indefinite </td><td> Elative </td><td> minn</td></tr><tr><td>Dual </td><td> Indefinite </td><td> Equative </td><td> bħal</td></tr><tr><td>Dual </td><td> Indefinite </td><td> Genitive </td><td> ta'</td></tr><tr><td>Dual </td><td> Indefinite </td><td> Inessive </td><td> fi</td></tr><tr><td>Dual </td><td> Indefinite </td><td> Instrumental </td><td> bi</td></tr><tr><td>Dual </td><td> Indefinite </td><td> Lative </td><td> sa</td></tr><tr><td>Dual </td><td> Indefinite </td><td> Nominative </td><td> []</td></tr><tr><td>Plural </td><td> Definite </td><td> Benefactive </td><td> []</td></tr><tr><td>Plural </td><td> Definite </td><td> Comitative </td><td> []</td></tr><tr><td>Plural </td><td> Definite </td><td> Dative </td><td> []</td></tr><tr><td>Plural </td><td> Definite </td><td> Elative </td><td> []</td></tr><tr><td>Plural </td><td> Definite </td><td> Equative </td><td> []</td></tr><tr><td>Plural </td><td> Definite </td><td> Genitive </td><td> []</td></tr><tr><td>Plural </td><td> Definite </td><td> Inessive </td><td> []</td></tr><tr><td>Plural </td><td> Definite </td><td> Instrumental </td><td> []</td></tr><tr><td>Plural </td><td> Definite </td><td> Lative </td><td> []</td></tr><tr><td>Plural </td><td> Definite </td><td> Nominative </td><td> il-bajdiet</td></tr><tr><td>Plural </td><td> Indefinite </td><td> Benefactive </td><td> għal bajdiet</td></tr><tr><td>Plural </td><td> Indefinite </td><td> Comitative </td><td> ma' bajdiet</td></tr><tr><td>Plural </td><td> Indefinite </td><td> Dative </td><td> lil bajdiet</td></tr><tr><td>Plural </td><td> Indefinite </td><td> Elative </td><td> minn bajdiet</td></tr><tr><td>Plural </td><td> Indefinite </td><td> Equative </td><td> bħal bajdiet</td></tr><tr><td>Plural </td><td> Indefinite </td><td> Genitive </td><td> ta' bajdiet</td></tr><tr><td>Plural </td><td> Indefinite </td><td> Inessive </td><td> f'bajdiet</td></tr><tr><td>Plural </td><td> Indefinite </td><td> Instrumental </td><td> bi bajdiet</td></tr><tr><td>Plural </td><td> Indefinite </td><td> Lative </td><td> sa bajdiet</td></tr><tr><td>Plural </td><td> Indefinite </td><td> Nominative </td><td> bajdiet</td></tr><tr><td>DeterminatePl </td><td> Definite </td><td> Benefactive </td><td> []</td></tr><tr><td>DeterminatePl </td><td> Definite </td><td> Comitative </td><td> []</td></tr><tr><td>DeterminatePl </td><td> Definite </td><td> Dative </td><td> []</td></tr><tr><td>DeterminatePl </td><td> Definite </td><td> Elative </td><td> []</td></tr><tr><td>DeterminatePl </td><td> Definite </td><td> Equative </td><td> []</td></tr><tr><td>DeterminatePl </td><td> Definite </td><td> Genitive </td><td> []</td></tr><tr><td>DeterminatePl </td><td> Definite </td><td> Inessive </td><td> []</td></tr><tr><td>DeterminatePl </td><td> Definite </td><td> Instrumental </td><td> []</td></tr><tr><td>DeterminatePl </td><td> Definite </td><td> Lative </td><td> []</td></tr><tr><td>DeterminatePl </td><td> Definite </td><td> Nominative </td><td> []</td></tr><tr><td>DeterminatePl </td><td> Indefinite </td><td> Benefactive </td><td> għal</td></tr><tr><td>DeterminatePl </td><td> Indefinite </td><td> Comitative </td><td> ma'</td></tr><tr><td>DeterminatePl </td><td> Indefinite </td><td> Dative </td><td> lil</td></tr><tr><td>DeterminatePl </td><td> Indefinite </td><td> Elative </td><td> minn</td></tr><tr><td>DeterminatePl </td><td> Indefinite </td><td> Equative </td><td> bħal</td></tr><tr><td>DeterminatePl </td><td> Indefinite </td><td> Genitive </td><td> ta'</td></tr><tr><td>DeterminatePl </td><td> Indefinite </td><td> Inessive </td><td> fi</td></tr><tr><td>DeterminatePl </td><td> Indefinite </td><td> Instrumental </td><td> bi</td></tr><tr><td>DeterminatePl </td><td> Indefinite </td><td> Lative </td><td> sa</td></tr><tr><td>DeterminatePl </td><td> Indefinite </td><td> Nominative </td><td> []</td></tr><tr><td>CollectivePl </td><td> Definite </td><td> Benefactive </td><td> []</td></tr><tr><td>CollectivePl </td><td> Definite </td><td> Comitative </td><td> []</td></tr><tr><td>CollectivePl </td><td> Definite </td><td> Dative </td><td> []</td></tr><tr><td>CollectivePl </td><td> Definite </td><td> Elative </td><td> []</td></tr><tr><td>CollectivePl </td><td> Definite </td><td> Equative </td><td> []</td></tr><tr><td>CollectivePl </td><td> Definite </td><td> Genitive </td><td> []</td></tr><tr><td>CollectivePl </td><td> Definite </td><td> Inessive </td><td> []</td></tr><tr><td>CollectivePl </td><td> Definite </td><td> Instrumental </td><td> []</td></tr><tr><td>CollectivePl </td><td> Definite </td><td> Lative </td><td> []</td></tr><tr><td>CollectivePl </td><td> Definite </td><td> Nominative </td><td> []</td></tr><tr><td>CollectivePl </td><td> Indefinite </td><td> Benefactive </td><td> għal</td></tr><tr><td>CollectivePl </td><td> Indefinite </td><td> Comitative </td><td> ma'</td></tr><tr><td>CollectivePl </td><td> Indefinite </td><td> Dative </td><td> lil</td></tr><tr><td>CollectivePl </td><td> Indefinite </td><td> Elative </td><td> minn</td></tr><tr><td>CollectivePl </td><td> Indefinite </td><td> Equative </td><td> bħal</td></tr><tr><td>CollectivePl </td><td> Indefinite </td><td> Genitive </td><td> ta'</td></tr><tr><td>CollectivePl </td><td> Indefinite </td><td> Inessive </td><td> fi</td></tr><tr><td>CollectivePl </td><td> Indefinite </td><td> Instrumental </td><td> bi</td></tr><tr><td>CollectivePl </td><td> Indefinite </td><td> Lative </td><td> sa</td></tr><tr><td>CollectivePl </td><td> Indefinite </td><td> Nominative </td><td> []</td></tr><tr><td>Fem</td></tr><tr class="separator"><td colspan="100%">&nbsp;</td></td><tr><td>Singulative </td><td> Definite </td><td> Benefactive </td><td> []</td></tr><tr><td>Singulative </td><td> Definite </td><td> Comitative </td><td> []</td></tr><tr><td>Singulative </td><td> Definite </td><td> Dative </td><td> []</td></tr><tr><td>Singulative </td><td> Definite </td><td> Elative </td><td> []</td></tr><tr><td>Singulative </td><td> Definite </td><td> Equative </td><td> []</td></tr><tr><td>Singulative </td><td> Definite </td><td> Genitive </td><td> []</td></tr><tr><td>Singulative </td><td> Definite </td><td> Inessive </td><td> []</td></tr><tr><td>Singulative </td><td> Definite </td><td> Instrumental </td><td> []</td></tr><tr><td>Singulative </td><td> Definite </td><td> Lative </td><td> []</td></tr><tr><td>Singulative </td><td> Definite </td><td> Nominative </td><td> l-għadu</td></tr><tr><td>Singulative </td><td> Indefinite </td><td> Benefactive </td><td> għal għadu</td></tr><tr><td>Singulative </td><td> Indefinite </td><td> Comitative </td><td> m'għadu</td></tr><tr><td>Singulative </td><td> Indefinite </td><td> Dative </td><td> lil għadu</td></tr><tr><td>Singulative </td><td> Indefinite </td><td> Elative </td><td> minn għadu</td></tr><tr><td>Singulative </td><td> Indefinite </td><td> Equative </td><td> bħal għadu</td></tr><tr><td>Singulative </td><td> Indefinite </td><td> Genitive </td><td> t'għadu</td></tr><tr><td>Singulative </td><td> Indefinite </td><td> Inessive </td><td> f'għadu</td></tr><tr><td>Singulative </td><td> Indefinite </td><td> Instrumental </td><td> b'għadu</td></tr><tr><td>Singulative </td><td> Indefinite </td><td> Lative </td><td> s'għadu</td></tr><tr><td>Singulative </td><td> Indefinite </td><td> Nominative </td><td> għadu</td></tr><tr><td>Dual </td><td> Definite </td><td> Benefactive </td><td> []</td></tr><tr><td>Dual </td><td> Definite </td><td> Comitative </td><td> []</td></tr><tr><td>Dual </td><td> Definite </td><td> Dative </td><td> []</td></tr><tr><td>Dual </td><td> Definite </td><td> Elative </td><td> []</td></tr><tr><td>Dual </td><td> Definite </td><td> Equative </td><td> []</td></tr><tr><td>Dual </td><td> Definite </td><td> Genitive </td><td> []</td></tr><tr><td>Dual </td><td> Definite </td><td> Inessive </td><td> []</td></tr><tr><td>Dual </td><td> Definite </td><td> Instrumental </td><td> []</td></tr><tr><td>Dual </td><td> Definite </td><td> Lative </td><td> []</td></tr><tr><td>Dual </td><td> Definite </td><td> Nominative </td><td> []</td></tr><tr><td>Dual </td><td> Indefinite </td><td> Benefactive </td><td> għal</td></tr><tr><td>Dual </td><td> Indefinite </td><td> Comitative </td><td> ma'</td></tr><tr><td>Dual </td><td> Indefinite </td><td> Dative </td><td> lil</td></tr><tr><td>Dual </td><td> Indefinite </td><td> Elative </td><td> minn</td></tr><tr><td>Dual </td><td> Indefinite </td><td> Equative </td><td> bħal</td></tr><tr><td>Dual </td><td> Indefinite </td><td> Genitive </td><td> ta'</td></tr><tr><td>Dual </td><td> Indefinite </td><td> Inessive </td><td> fi</td></tr><tr><td>Dual </td><td> Indefinite </td><td> Instrumental </td><td> bi</td></tr><tr><td>Dual </td><td> Indefinite </td><td> Lative </td><td> sa</td></tr><tr><td>Dual </td><td> Indefinite </td><td> Nominative </td><td> []</td></tr><tr><td>Plural </td><td> Definite </td><td> Benefactive </td><td> []</td></tr><tr><td>Plural </td><td> Definite </td><td> Comitative </td><td> []</td></tr><tr><td>Plural </td><td> Definite </td><td> Dative </td><td> []</td></tr><tr><td>Plural </td><td> Definite </td><td> Elative </td><td> []</td></tr><tr><td>Plural </td><td> Definite </td><td> Equative </td><td> []</td></tr><tr><td>Plural </td><td> Definite </td><td> Genitive </td><td> []</td></tr><tr><td>Plural </td><td> Definite </td><td> Inessive </td><td> []</td></tr><tr><td>Plural </td><td> Definite </td><td> Instrumental </td><td> []</td></tr><tr><td>Plural </td><td> Definite </td><td> Lative </td><td> []</td></tr><tr><td>Plural </td><td> Definite </td><td> Nominative </td><td> l-għadui</td></tr><tr><td>Plural </td><td> Indefinite </td><td> Benefactive </td><td> għal għadui</td></tr><tr><td>Plural </td><td> Indefinite </td><td> Comitative </td><td> m'għadui</td></tr><tr><td>Plural </td><td> Indefinite </td><td> Dative </td><td> lil għadui</td></tr><tr><td>Plural </td><td> Indefinite </td><td> Elative </td><td> minn għadui</td></tr><tr><td>Plural </td><td> Indefinite </td><td> Equative </td><td> bħal għadui</td></tr><tr><td>Plural </td><td> Indefinite </td><td> Genitive </td><td> t'għadui</td></tr><tr><td>Plural </td><td> Indefinite </td><td> Inessive </td><td> f'għadui</td></tr><tr><td>Plural </td><td> Indefinite </td><td> Instrumental </td><td> b'għadui</td></tr><tr><td>Plural </td><td> Indefinite </td><td> Lative </td><td> s'għadui</td></tr><tr><td>Plural </td><td> Indefinite </td><td> Nominative </td><td> għadui</td></tr><tr><td>DeterminatePl </td><td> Definite </td><td> Benefactive </td><td> []</td></tr><tr><td>DeterminatePl </td><td> Definite </td><td> Comitative </td><td> []</td></tr><tr><td>DeterminatePl </td><td> Definite </td><td> Dative </td><td> []</td></tr><tr><td>DeterminatePl </td><td> Definite </td><td> Elative </td><td> []</td></tr><tr><td>DeterminatePl </td><td> Definite </td><td> Equative </td><td> []</td></tr><tr><td>DeterminatePl </td><td> Definite </td><td> Genitive </td><td> []</td></tr><tr><td>DeterminatePl </td><td> Definite </td><td> Inessive </td><td> []</td></tr><tr><td>DeterminatePl </td><td> Definite </td><td> Instrumental </td><td> []</td></tr><tr><td>DeterminatePl </td><td> Definite </td><td> Lative </td><td> []</td></tr><tr><td>DeterminatePl </td><td> Definite </td><td> Nominative </td><td> []</td></tr><tr><td>DeterminatePl </td><td> Indefinite </td><td> Benefactive </td><td> għal</td></tr><tr><td>DeterminatePl </td><td> Indefinite </td><td> Comitative </td><td> ma'</td></tr><tr><td>DeterminatePl </td><td> Indefinite </td><td> Dative </td><td> lil</td></tr><tr><td>DeterminatePl </td><td> Indefinite </td><td> Elative </td><td> minn</td></tr><tr><td>DeterminatePl </td><td> Indefinite </td><td> Equative </td><td> bħal</td></tr><tr><td>DeterminatePl </td><td> Indefinite </td><td> Genitive </td><td> ta'</td></tr><tr><td>DeterminatePl </td><td> Indefinite </td><td> Inessive </td><td> fi</td></tr><tr><td>DeterminatePl </td><td> Indefinite </td><td> Instrumental </td><td> bi</td></tr><tr><td>DeterminatePl </td><td> Indefinite </td><td> Lative </td><td> sa</td></tr><tr><td>DeterminatePl </td><td> Indefinite </td><td> Nominative </td><td> []</td></tr><tr><td>CollectivePl </td><td> Definite </td><td> Benefactive </td><td> []</td></tr><tr><td>CollectivePl </td><td> Definite </td><td> Comitative </td><td> []</td></tr><tr><td>CollectivePl </td><td> Definite </td><td> Dative </td><td> []</td></tr><tr><td>CollectivePl </td><td> Definite </td><td> Elative </td><td> []</td></tr><tr><td>CollectivePl </td><td> Definite </td><td> Equative </td><td> []</td></tr><tr><td>CollectivePl </td><td> Definite </td><td> Genitive </td><td> []</td></tr><tr><td>CollectivePl </td><td> Definite </td><td> Inessive </td><td> []</td></tr><tr><td>CollectivePl </td><td> Definite </td><td> Instrumental </td><td> []</td></tr><tr><td>CollectivePl </td><td> Definite </td><td> Lative </td><td> []</td></tr><tr><td>CollectivePl </td><td> Definite </td><td> Nominative </td><td> []</td></tr><tr><td>CollectivePl </td><td> Indefinite </td><td> Benefactive </td><td> għal</td></tr><tr><td>CollectivePl </td><td> Indefinite </td><td> Comitative </td><td> ma'</td></tr><tr><td>CollectivePl </td><td> Indefinite </td><td> Dative </td><td> lil</td></tr><tr><td>CollectivePl </td><td> Indefinite </td><td> Elative </td><td> minn</td></tr><tr><td>CollectivePl </td><td> Indefinite </td><td> Equative </td><td> bħal</td></tr><tr><td>CollectivePl </td><td> Indefinite </td><td> Genitive </td><td> ta'</td></tr><tr><td>CollectivePl </td><td> Indefinite </td><td> Inessive </td><td> fi</td></tr><tr><td>CollectivePl </td><td> Indefinite </td><td> Instrumental </td><td> bi</td></tr><tr><td>CollectivePl </td><td> Indefinite </td><td> Lative </td><td> sa</td></tr><tr><td>CollectivePl </td><td> Indefinite </td><td> Nominative </td><td> []</td></tr><tr><td>Masc</td></tr><tr class="separator"><td colspan="100%">&nbsp;</td></td><tr><td>Singulative </td><td> Definite </td><td> Benefactive </td><td> []</td></tr><tr><td>Singulative </td><td> Definite </td><td> Comitative </td><td> []</td></tr><tr><td>Singulative </td><td> Definite </td><td> Dative </td><td> []</td></tr><tr><td>Singulative </td><td> Definite </td><td> Elative </td><td> []</td></tr><tr><td>Singulative </td><td> Definite </td><td> Equative </td><td> []</td></tr><tr><td>Singulative </td><td> Definite </td><td> Genitive </td><td> []</td></tr><tr><td>Singulative </td><td> Definite </td><td> Inessive </td><td> []</td></tr><tr><td>Singulative </td><td> Definite </td><td> Instrumental </td><td> []</td></tr><tr><td>Singulative </td><td> Definite </td><td> Lative </td><td> []</td></tr><tr><td>Singulative </td><td> Definite </td><td> Nominative </td><td> l-għajn</td></tr><tr><td>Singulative </td><td> Indefinite </td><td> Benefactive </td><td> għal għajn</td></tr><tr><td>Singulative </td><td> Indefinite </td><td> Comitative </td><td> m'għajn</td></tr><tr><td>Singulative </td><td> Indefinite </td><td> Dative </td><td> lil għajn</td></tr><tr><td>Singulative </td><td> Indefinite </td><td> Elative </td><td> minn għajn</td></tr><tr><td>Singulative </td><td> Indefinite </td><td> Equative </td><td> bħal għajn</td></tr><tr><td>Singulative </td><td> Indefinite </td><td> Genitive </td><td> t'għajn</td></tr><tr><td>Singulative </td><td> Indefinite </td><td> Inessive </td><td> f'għajn</td></tr><tr><td>Singulative </td><td> Indefinite </td><td> Instrumental </td><td> b'għajn</td></tr><tr><td>Singulative </td><td> Indefinite </td><td> Lative </td><td> s'għajn</td></tr><tr><td>Singulative </td><td> Indefinite </td><td> Nominative </td><td> għajn</td></tr><tr><td>Dual </td><td> Definite </td><td> Benefactive </td><td> []</td></tr><tr><td>Dual </td><td> Definite </td><td> Comitative </td><td> []</td></tr><tr><td>Dual </td><td> Definite </td><td> Dative </td><td> []</td></tr><tr><td>Dual </td><td> Definite </td><td> Elative </td><td> []</td></tr><tr><td>Dual </td><td> Definite </td><td> Equative </td><td> []</td></tr><tr><td>Dual </td><td> Definite </td><td> Genitive </td><td> []</td></tr><tr><td>Dual </td><td> Definite </td><td> Inessive </td><td> []</td></tr><tr><td>Dual </td><td> Definite </td><td> Instrumental </td><td> []</td></tr><tr><td>Dual </td><td> Definite </td><td> Lative </td><td> []</td></tr><tr><td>Dual </td><td> Definite </td><td> Nominative </td><td> []</td></tr><tr><td>Dual </td><td> Indefinite </td><td> Benefactive </td><td> għal</td></tr><tr><td>Dual </td><td> Indefinite </td><td> Comitative </td><td> ma'</td></tr><tr><td>Dual </td><td> Indefinite </td><td> Dative </td><td> lil</td></tr><tr><td>Dual </td><td> Indefinite </td><td> Elative </td><td> minn</td></tr><tr><td>Dual </td><td> Indefinite </td><td> Equative </td><td> bħal</td></tr><tr><td>Dual </td><td> Indefinite </td><td> Genitive </td><td> ta'</td></tr><tr><td>Dual </td><td> Indefinite </td><td> Inessive </td><td> fi</td></tr><tr><td>Dual </td><td> Indefinite </td><td> Instrumental </td><td> bi</td></tr><tr><td>Dual </td><td> Indefinite </td><td> Lative </td><td> sa</td></tr><tr><td>Dual </td><td> Indefinite </td><td> Nominative </td><td> []</td></tr><tr><td>Plural </td><td> Definite </td><td> Benefactive </td><td> []</td></tr><tr><td>Plural </td><td> Definite </td><td> Comitative </td><td> []</td></tr><tr><td>Plural </td><td> Definite </td><td> Dative </td><td> []</td></tr><tr><td>Plural </td><td> Definite </td><td> Elative </td><td> []</td></tr><tr><td>Plural </td><td> Definite </td><td> Equative </td><td> []</td></tr><tr><td>Plural </td><td> Definite </td><td> Genitive </td><td> []</td></tr><tr><td>Plural </td><td> Definite </td><td> Inessive </td><td> []</td></tr><tr><td>Plural </td><td> Definite </td><td> Instrumental </td><td> []</td></tr><tr><td>Plural </td><td> Definite </td><td> Lative </td><td> []</td></tr><tr><td>Plural </td><td> Definite </td><td> Nominative </td><td> l-għajni</td></tr><tr><td>Plural </td><td> Indefinite </td><td> Benefactive </td><td> għal għajni</td></tr><tr><td>Plural </td><td> Indefinite </td><td> Comitative </td><td> m'għajni</td></tr><tr><td>Plural </td><td> Indefinite </td><td> Dative </td><td> lil għajni</td></tr><tr><td>Plural </td><td> Indefinite </td><td> Elative </td><td> minn għajni</td></tr><tr><td>Plural </td><td> Indefinite </td><td> Equative </td><td> bħal għajni</td></tr><tr><td>Plural </td><td> Indefinite </td><td> Genitive </td><td> t'għajni</td></tr><tr><td>Plural </td><td> Indefinite </td><td> Inessive </td><td> f'għajni</td></tr><tr><td>Plural </td><td> Indefinite </td><td> Instrumental </td><td> b'għajni</td></tr><tr><td>Plural </td><td> Indefinite </td><td> Lative </td><td> s'għajni</td></tr><tr><td>Plural </td><td> Indefinite </td><td> Nominative </td><td> għajni</td></tr><tr><td>DeterminatePl </td><td> Definite </td><td> Benefactive </td><td> []</td></tr><tr><td>DeterminatePl </td><td> Definite </td><td> Comitative </td><td> []</td></tr><tr><td>DeterminatePl </td><td> Definite </td><td> Dative </td><td> []</td></tr><tr><td>DeterminatePl </td><td> Definite </td><td> Elative </td><td> []</td></tr><tr><td>DeterminatePl </td><td> Definite </td><td> Equative </td><td> []</td></tr><tr><td>DeterminatePl </td><td> Definite </td><td> Genitive </td><td> []</td></tr><tr><td>DeterminatePl </td><td> Definite </td><td> Inessive </td><td> []</td></tr><tr><td>DeterminatePl </td><td> Definite </td><td> Instrumental </td><td> []</td></tr><tr><td>DeterminatePl </td><td> Definite </td><td> Lative </td><td> []</td></tr><tr><td>DeterminatePl </td><td> Definite </td><td> Nominative </td><td> []</td></tr><tr><td>DeterminatePl </td><td> Indefinite </td><td> Benefactive </td><td> għal</td></tr><tr><td>DeterminatePl </td><td> Indefinite </td><td> Comitative </td><td> ma'</td></tr><tr><td>DeterminatePl </td><td> Indefinite </td><td> Dative </td><td> lil</td></tr><tr><td>DeterminatePl </td><td> Indefinite </td><td> Elative </td><td> minn</td></tr><tr><td>DeterminatePl </td><td> Indefinite </td><td> Equative </td><td> bħal</td></tr><tr><td>DeterminatePl </td><td> Indefinite </td><td> Genitive </td><td> ta'</td></tr><tr><td>DeterminatePl </td><td> Indefinite </td><td> Inessive </td><td> fi</td></tr><tr><td>DeterminatePl </td><td> Indefinite </td><td> Instrumental </td><td> bi</td></tr><tr><td>DeterminatePl </td><td> Indefinite </td><td> Lative </td><td> sa</td></tr><tr><td>DeterminatePl </td><td> Indefinite </td><td> Nominative </td><td> []</td></tr><tr><td>CollectivePl </td><td> Definite </td><td> Benefactive </td><td> []</td></tr><tr><td>CollectivePl </td><td> Definite </td><td> Comitative </td><td> []</td></tr><tr><td>CollectivePl </td><td> Definite </td><td> Dative </td><td> []</td></tr><tr><td>CollectivePl </td><td> Definite </td><td> Elative </td><td> []</td></tr><tr><td>CollectivePl </td><td> Definite </td><td> Equative </td><td> []</td></tr><tr><td>CollectivePl </td><td> Definite </td><td> Genitive </td><td> []</td></tr><tr><td>CollectivePl </td><td> Definite </td><td> Inessive </td><td> []</td></tr><tr><td>CollectivePl </td><td> Definite </td><td> Instrumental </td><td> []</td></tr><tr><td>CollectivePl </td><td> Definite </td><td> Lative </td><td> []</td></tr><tr><td>CollectivePl </td><td> Definite </td><td> Nominative </td><td> []</td></tr><tr><td>CollectivePl </td><td> Indefinite </td><td> Benefactive </td><td> għal</td></tr><tr><td>CollectivePl </td><td> Indefinite </td><td> Comitative </td><td> ma'</td></tr><tr><td>CollectivePl </td><td> Indefinite </td><td> Dative </td><td> lil</td></tr><tr><td>CollectivePl </td><td> Indefinite </td><td> Elative </td><td> minn</td></tr><tr><td>CollectivePl </td><td> Indefinite </td><td> Equative </td><td> bħal</td></tr><tr><td>CollectivePl </td><td> Indefinite </td><td> Genitive </td><td> ta'</td></tr><tr><td>CollectivePl </td><td> Indefinite </td><td> Inessive </td><td> fi</td></tr><tr><td>CollectivePl </td><td> Indefinite </td><td> Instrumental </td><td> bi</td></tr><tr><td>CollectivePl </td><td> Indefinite </td><td> Lative </td><td> sa</td></tr><tr><td>CollectivePl </td><td> Indefinite </td><td> Nominative </td><td> []</td></tr><tr><td>Masc</td></tr><tr class="separator"><td colspan="100%">&nbsp;</td></td><tr><td>Singulative </td><td> Definite </td><td> Benefactive </td><td> []</td></tr><tr><td>Singulative </td><td> Definite </td><td> Comitative </td><td> []</td></tr><tr><td>Singulative </td><td> Definite </td><td> Dative </td><td> []</td></tr><tr><td>Singulative </td><td> Definite </td><td> Elative </td><td> []</td></tr><tr><td>Singulative </td><td> Definite </td><td> Equative </td><td> []</td></tr><tr><td>Singulative </td><td> Definite </td><td> Genitive </td><td> []</td></tr><tr><td>Singulative </td><td> Definite </td><td> Inessive </td><td> []</td></tr><tr><td>Singulative </td><td> Definite </td><td> Instrumental </td><td> []</td></tr><tr><td>Singulative </td><td> Definite </td><td> Lative </td><td> []</td></tr><tr><td>Singulative </td><td> Definite </td><td> Nominative </td><td> il-fabbrika</td></tr><tr><td>Singulative </td><td> Indefinite </td><td> Benefactive </td><td> għal fabbrika</td></tr><tr><td>Singulative </td><td> Indefinite </td><td> Comitative </td><td> ma' fabbrika</td></tr><tr><td>Singulative </td><td> Indefinite </td><td> Dative </td><td> lil fabbrika</td></tr><tr><td>Singulative </td><td> Indefinite </td><td> Elative </td><td> minn fabbrika</td></tr><tr><td>Singulative </td><td> Indefinite </td><td> Equative </td><td> bħal fabbrika</td></tr><tr><td>Singulative </td><td> Indefinite </td><td> Genitive </td><td> ta' fabbrika</td></tr><tr><td>Singulative </td><td> Indefinite </td><td> Inessive </td><td> fi fabbrika</td></tr><tr><td>Singulative </td><td> Indefinite </td><td> Instrumental </td><td> b'fabbrika</td></tr><tr><td>Singulative </td><td> Indefinite </td><td> Lative </td><td> sa fabbrika</td></tr><tr><td>Singulative </td><td> Indefinite </td><td> Nominative </td><td> fabbrika</td></tr><tr><td>Dual </td><td> Definite </td><td> Benefactive </td><td> []</td></tr><tr><td>Dual </td><td> Definite </td><td> Comitative </td><td> []</td></tr><tr><td>Dual </td><td> Definite </td><td> Dative </td><td> []</td></tr><tr><td>Dual </td><td> Definite </td><td> Elative </td><td> []</td></tr><tr><td>Dual </td><td> Definite </td><td> Equative </td><td> []</td></tr><tr><td>Dual </td><td> Definite </td><td> Genitive </td><td> []</td></tr><tr><td>Dual </td><td> Definite </td><td> Inessive </td><td> []</td></tr><tr><td>Dual </td><td> Definite </td><td> Instrumental </td><td> []</td></tr><tr><td>Dual </td><td> Definite </td><td> Lative </td><td> []</td></tr><tr><td>Dual </td><td> Definite </td><td> Nominative </td><td> []</td></tr><tr><td>Dual </td><td> Indefinite </td><td> Benefactive </td><td> għal</td></tr><tr><td>Dual </td><td> Indefinite </td><td> Comitative </td><td> ma'</td></tr><tr><td>Dual </td><td> Indefinite </td><td> Dative </td><td> lil</td></tr><tr><td>Dual </td><td> Indefinite </td><td> Elative </td><td> minn</td></tr><tr><td>Dual </td><td> Indefinite </td><td> Equative </td><td> bħal</td></tr><tr><td>Dual </td><td> Indefinite </td><td> Genitive </td><td> ta'</td></tr><tr><td>Dual </td><td> Indefinite </td><td> Inessive </td><td> fi</td></tr><tr><td>Dual </td><td> Indefinite </td><td> Instrumental </td><td> bi</td></tr><tr><td>Dual </td><td> Indefinite </td><td> Lative </td><td> sa</td></tr><tr><td>Dual </td><td> Indefinite </td><td> Nominative </td><td> []</td></tr><tr><td>Plural </td><td> Definite </td><td> Benefactive </td><td> []</td></tr><tr><td>Plural </td><td> Definite </td><td> Comitative </td><td> []</td></tr><tr><td>Plural </td><td> Definite </td><td> Dative </td><td> []</td></tr><tr><td>Plural </td><td> Definite </td><td> Elative </td><td> []</td></tr><tr><td>Plural </td><td> Definite </td><td> Equative </td><td> []</td></tr><tr><td>Plural </td><td> Definite </td><td> Genitive </td><td> []</td></tr><tr><td>Plural </td><td> Definite </td><td> Inessive </td><td> []</td></tr><tr><td>Plural </td><td> Definite </td><td> Instrumental </td><td> []</td></tr><tr><td>Plural </td><td> Definite </td><td> Lative </td><td> []</td></tr><tr><td>Plural </td><td> Definite </td><td> Nominative </td><td> il-fabbrikiet</td></tr><tr><td>Plural </td><td> Indefinite </td><td> Benefactive </td><td> għal fabbrikiet</td></tr><tr><td>Plural </td><td> Indefinite </td><td> Comitative </td><td> ma' fabbrikiet</td></tr><tr><td>Plural </td><td> Indefinite </td><td> Dative </td><td> lil fabbrikiet</td></tr><tr><td>Plural </td><td> Indefinite </td><td> Elative </td><td> minn fabbrikiet</td></tr><tr><td>Plural </td><td> Indefinite </td><td> Equative </td><td> bħal fabbrikiet</td></tr><tr><td>Plural </td><td> Indefinite </td><td> Genitive </td><td> ta' fabbrikiet</td></tr><tr><td>Plural </td><td> Indefinite </td><td> Inessive </td><td> fi fabbrikiet</td></tr><tr><td>Plural </td><td> Indefinite </td><td> Instrumental </td><td> b'fabbrikiet</td></tr><tr><td>Plural </td><td> Indefinite </td><td> Lative </td><td> sa fabbrikiet</td></tr><tr><td>Plural </td><td> Indefinite </td><td> Nominative </td><td> fabbrikiet</td></tr><tr><td>DeterminatePl </td><td> Definite </td><td> Benefactive </td><td> []</td></tr><tr><td>DeterminatePl </td><td> Definite </td><td> Comitative </td><td> []</td></tr><tr><td>DeterminatePl </td><td> Definite </td><td> Dative </td><td> []</td></tr><tr><td>DeterminatePl </td><td> Definite </td><td> Elative </td><td> []</td></tr><tr><td>DeterminatePl </td><td> Definite </td><td> Equative </td><td> []</td></tr><tr><td>DeterminatePl </td><td> Definite </td><td> Genitive </td><td> []</td></tr><tr><td>DeterminatePl </td><td> Definite </td><td> Inessive </td><td> []</td></tr><tr><td>DeterminatePl </td><td> Definite </td><td> Instrumental </td><td> []</td></tr><tr><td>DeterminatePl </td><td> Definite </td><td> Lative </td><td> []</td></tr><tr><td>DeterminatePl </td><td> Definite </td><td> Nominative </td><td> []</td></tr><tr><td>DeterminatePl </td><td> Indefinite </td><td> Benefactive </td><td> għal</td></tr><tr><td>DeterminatePl </td><td> Indefinite </td><td> Comitative </td><td> ma'</td></tr><tr><td>DeterminatePl </td><td> Indefinite </td><td> Dative </td><td> lil</td></tr><tr><td>DeterminatePl </td><td> Indefinite </td><td> Elative </td><td> minn</td></tr><tr><td>DeterminatePl </td><td> Indefinite </td><td> Equative </td><td> bħal</td></tr><tr><td>DeterminatePl </td><td> Indefinite </td><td> Genitive </td><td> ta'</td></tr><tr><td>DeterminatePl </td><td> Indefinite </td><td> Inessive </td><td> fi</td></tr><tr><td>DeterminatePl </td><td> Indefinite </td><td> Instrumental </td><td> bi</td></tr><tr><td>DeterminatePl </td><td> Indefinite </td><td> Lative </td><td> sa</td></tr><tr><td>DeterminatePl </td><td> Indefinite </td><td> Nominative </td><td> []</td></tr><tr><td>CollectivePl </td><td> Definite </td><td> Benefactive </td><td> []</td></tr><tr><td>CollectivePl </td><td> Definite </td><td> Comitative </td><td> []</td></tr><tr><td>CollectivePl </td><td> Definite </td><td> Dative </td><td> []</td></tr><tr><td>CollectivePl </td><td> Definite </td><td> Elative </td><td> []</td></tr><tr><td>CollectivePl </td><td> Definite </td><td> Equative </td><td> []</td></tr><tr><td>CollectivePl </td><td> Definite </td><td> Genitive </td><td> []</td></tr><tr><td>CollectivePl </td><td> Definite </td><td> Inessive </td><td> []</td></tr><tr><td>CollectivePl </td><td> Definite </td><td> Instrumental </td><td> []</td></tr><tr><td>CollectivePl </td><td> Definite </td><td> Lative </td><td> []</td></tr><tr><td>CollectivePl </td><td> Definite </td><td> Nominative </td><td> []</td></tr><tr><td>CollectivePl </td><td> Indefinite </td><td> Benefactive </td><td> għal</td></tr><tr><td>CollectivePl </td><td> Indefinite </td><td> Comitative </td><td> ma'</td></tr><tr><td>CollectivePl </td><td> Indefinite </td><td> Dative </td><td> lil</td></tr><tr><td>CollectivePl </td><td> Indefinite </td><td> Elative </td><td> minn</td></tr><tr><td>CollectivePl </td><td> Indefinite </td><td> Equative </td><td> bħal</td></tr><tr><td>CollectivePl </td><td> Indefinite </td><td> Genitive </td><td> ta'</td></tr><tr><td>CollectivePl </td><td> Indefinite </td><td> Inessive </td><td> fi</td></tr><tr><td>CollectivePl </td><td> Indefinite </td><td> Instrumental </td><td> bi</td></tr><tr><td>CollectivePl </td><td> Indefinite </td><td> Lative </td><td> sa</td></tr><tr><td>CollectivePl </td><td> Indefinite </td><td> Nominative </td><td> []</td></tr><tr><td>Fem</td></tr><tr class="separator"><td colspan="100%">&nbsp;</td></td><tr><td>Singulative </td><td> Definite </td><td> Benefactive </td><td> []</td></tr><tr><td>Singulative </td><td> Definite </td><td> Comitative </td><td> []</td></tr><tr><td>Singulative </td><td> Definite </td><td> Dative </td><td> []</td></tr><tr><td>Singulative </td><td> Definite </td><td> Elative </td><td> []</td></tr><tr><td>Singulative </td><td> Definite </td><td> Equative </td><td> []</td></tr><tr><td>Singulative </td><td> Definite </td><td> Genitive </td><td> []</td></tr><tr><td>Singulative </td><td> Definite </td><td> Inessive </td><td> []</td></tr><tr><td>Singulative </td><td> Definite </td><td> Instrumental </td><td> []</td></tr><tr><td>Singulative </td><td> Definite </td><td> Lative </td><td> []</td></tr><tr><td>Singulative </td><td> Definite </td><td> Nominative </td><td> ix-xaħam</td></tr><tr><td>Singulative </td><td> Indefinite </td><td> Benefactive </td><td> għal xaħam</td></tr><tr><td>Singulative </td><td> Indefinite </td><td> Comitative </td><td> ma' xaħam</td></tr><tr><td>Singulative </td><td> Indefinite </td><td> Dative </td><td> lil xaħam</td></tr><tr><td>Singulative </td><td> Indefinite </td><td> Elative </td><td> minn xaħam</td></tr><tr><td>Singulative </td><td> Indefinite </td><td> Equative </td><td> bħal xaħam</td></tr><tr><td>Singulative </td><td> Indefinite </td><td> Genitive </td><td> ta' xaħam</td></tr><tr><td>Singulative </td><td> Indefinite </td><td> Inessive </td><td> f'xaħam</td></tr><tr><td>Singulative </td><td> Indefinite </td><td> Instrumental </td><td> b'xaħam</td></tr><tr><td>Singulative </td><td> Indefinite </td><td> Lative </td><td> sa xaħam</td></tr><tr><td>Singulative </td><td> Indefinite </td><td> Nominative </td><td> xaħam</td></tr><tr><td>Dual </td><td> Definite </td><td> Benefactive </td><td> []</td></tr><tr><td>Dual </td><td> Definite </td><td> Comitative </td><td> []</td></tr><tr><td>Dual </td><td> Definite </td><td> Dative </td><td> []</td></tr><tr><td>Dual </td><td> Definite </td><td> Elative </td><td> []</td></tr><tr><td>Dual </td><td> Definite </td><td> Equative </td><td> []</td></tr><tr><td>Dual </td><td> Definite </td><td> Genitive </td><td> []</td></tr><tr><td>Dual </td><td> Definite </td><td> Inessive </td><td> []</td></tr><tr><td>Dual </td><td> Definite </td><td> Instrumental </td><td> []</td></tr><tr><td>Dual </td><td> Definite </td><td> Lative </td><td> []</td></tr><tr><td>Dual </td><td> Definite </td><td> Nominative </td><td> []</td></tr><tr><td>Dual </td><td> Indefinite </td><td> Benefactive </td><td> għal</td></tr><tr><td>Dual </td><td> Indefinite </td><td> Comitative </td><td> ma'</td></tr><tr><td>Dual </td><td> Indefinite </td><td> Dative </td><td> lil</td></tr><tr><td>Dual </td><td> Indefinite </td><td> Elative </td><td> minn</td></tr><tr><td>Dual </td><td> Indefinite </td><td> Equative </td><td> bħal</td></tr><tr><td>Dual </td><td> Indefinite </td><td> Genitive </td><td> ta'</td></tr><tr><td>Dual </td><td> Indefinite </td><td> Inessive </td><td> fi</td></tr><tr><td>Dual </td><td> Indefinite </td><td> Instrumental </td><td> bi</td></tr><tr><td>Dual </td><td> Indefinite </td><td> Lative </td><td> sa</td></tr><tr><td>Dual </td><td> Indefinite </td><td> Nominative </td><td> []</td></tr><tr><td>Plural </td><td> Definite </td><td> Benefactive </td><td> []</td></tr><tr><td>Plural </td><td> Definite </td><td> Comitative </td><td> []</td></tr><tr><td>Plural </td><td> Definite </td><td> Dative </td><td> []</td></tr><tr><td>Plural </td><td> Definite </td><td> Elative </td><td> []</td></tr><tr><td>Plural </td><td> Definite </td><td> Equative </td><td> []</td></tr><tr><td>Plural </td><td> Definite </td><td> Genitive </td><td> []</td></tr><tr><td>Plural </td><td> Definite </td><td> Inessive </td><td> []</td></tr><tr><td>Plural </td><td> Definite </td><td> Instrumental </td><td> []</td></tr><tr><td>Plural </td><td> Definite </td><td> Lative </td><td> []</td></tr><tr><td>Plural </td><td> Definite </td><td> Nominative </td><td> ix-xaħami</td></tr><tr><td>Plural </td><td> Indefinite </td><td> Benefactive </td><td> għal xaħami</td></tr><tr><td>Plural </td><td> Indefinite </td><td> Comitative </td><td> ma' xaħami</td></tr><tr><td>Plural </td><td> Indefinite </td><td> Dative </td><td> lil xaħami</td></tr><tr><td>Plural </td><td> Indefinite </td><td> Elative </td><td> minn xaħami</td></tr><tr><td>Plural </td><td> Indefinite </td><td> Equative </td><td> bħal xaħami</td></tr><tr><td>Plural </td><td> Indefinite </td><td> Genitive </td><td> ta' xaħami</td></tr><tr><td>Plural </td><td> Indefinite </td><td> Inessive </td><td> f'xaħami</td></tr><tr><td>Plural </td><td> Indefinite </td><td> Instrumental </td><td> b'xaħami</td></tr><tr><td>Plural </td><td> Indefinite </td><td> Lative </td><td> sa xaħami</td></tr><tr><td>Plural </td><td> Indefinite </td><td> Nominative </td><td> xaħami</td></tr><tr><td>DeterminatePl </td><td> Definite </td><td> Benefactive </td><td> []</td></tr><tr><td>DeterminatePl </td><td> Definite </td><td> Comitative </td><td> []</td></tr><tr><td>DeterminatePl </td><td> Definite </td><td> Dative </td><td> []</td></tr><tr><td>DeterminatePl </td><td> Definite </td><td> Elative </td><td> []</td></tr><tr><td>DeterminatePl </td><td> Definite </td><td> Equative </td><td> []</td></tr><tr><td>DeterminatePl </td><td> Definite </td><td> Genitive </td><td> []</td></tr><tr><td>DeterminatePl </td><td> Definite </td><td> Inessive </td><td> []</td></tr><tr><td>DeterminatePl </td><td> Definite </td><td> Instrumental </td><td> []</td></tr><tr><td>DeterminatePl </td><td> Definite </td><td> Lative </td><td> []</td></tr><tr><td>DeterminatePl </td><td> Definite </td><td> Nominative </td><td> []</td></tr><tr><td>DeterminatePl </td><td> Indefinite </td><td> Benefactive </td><td> għal</td></tr><tr><td>DeterminatePl </td><td> Indefinite </td><td> Comitative </td><td> ma'</td></tr><tr><td>DeterminatePl </td><td> Indefinite </td><td> Dative </td><td> lil</td></tr><tr><td>DeterminatePl </td><td> Indefinite </td><td> Elative </td><td> minn</td></tr><tr><td>DeterminatePl </td><td> Indefinite </td><td> Equative </td><td> bħal</td></tr><tr><td>DeterminatePl </td><td> Indefinite </td><td> Genitive </td><td> ta'</td></tr><tr><td>DeterminatePl </td><td> Indefinite </td><td> Inessive </td><td> fi</td></tr><tr><td>DeterminatePl </td><td> Indefinite </td><td> Instrumental </td><td> bi</td></tr><tr><td>DeterminatePl </td><td> Indefinite </td><td> Lative </td><td> sa</td></tr><tr><td>DeterminatePl </td><td> Indefinite </td><td> Nominative </td><td> []</td></tr><tr><td>CollectivePl </td><td> Definite </td><td> Benefactive </td><td> []</td></tr><tr><td>CollectivePl </td><td> Definite </td><td> Comitative </td><td> []</td></tr><tr><td>CollectivePl </td><td> Definite </td><td> Dative </td><td> []</td></tr><tr><td>CollectivePl </td><td> Definite </td><td> Elative </td><td> []</td></tr><tr><td>CollectivePl </td><td> Definite </td><td> Equative </td><td> []</td></tr><tr><td>CollectivePl </td><td> Definite </td><td> Genitive </td><td> []</td></tr><tr><td>CollectivePl </td><td> Definite </td><td> Inessive </td><td> []</td></tr><tr><td>CollectivePl </td><td> Definite </td><td> Instrumental </td><td> []</td></tr><tr><td>CollectivePl </td><td> Definite </td><td> Lative </td><td> []</td></tr><tr><td>CollectivePl </td><td> Definite </td><td> Nominative </td><td> []</td></tr><tr><td>CollectivePl </td><td> Indefinite </td><td> Benefactive </td><td> għal</td></tr><tr><td>CollectivePl </td><td> Indefinite </td><td> Comitative </td><td> ma'</td></tr><tr><td>CollectivePl </td><td> Indefinite </td><td> Dative </td><td> lil</td></tr><tr><td>CollectivePl </td><td> Indefinite </td><td> Elative </td><td> minn</td></tr><tr><td>CollectivePl </td><td> Indefinite </td><td> Equative </td><td> bħal</td></tr><tr><td>CollectivePl </td><td> Indefinite </td><td> Genitive </td><td> ta'</td></tr><tr><td>CollectivePl </td><td> Indefinite </td><td> Inessive </td><td> fi</td></tr><tr><td>CollectivePl </td><td> Indefinite </td><td> Instrumental </td><td> bi</td></tr><tr><td>CollectivePl </td><td> Indefinite </td><td> Lative </td><td> sa</td></tr><tr><td>CollectivePl </td><td> Indefinite </td><td> Nominative </td><td> []</td></tr><tr><td>Masc</td></tr><tr class="separator"><td colspan="100%">&nbsp;</td></td><tr><td>Singulative </td><td> Definite </td><td> Benefactive </td><td> []</td></tr><tr><td>Singulative </td><td> Definite </td><td> Comitative </td><td> []</td></tr><tr><td>Singulative </td><td> Definite </td><td> Dative </td><td> []</td></tr><tr><td>Singulative </td><td> Definite </td><td> Elative </td><td> []</td></tr><tr><td>Singulative </td><td> Definite </td><td> Equative </td><td> []</td></tr><tr><td>Singulative </td><td> Definite </td><td> Genitive </td><td> []</td></tr><tr><td>Singulative </td><td> Definite </td><td> Inessive </td><td> []</td></tr><tr><td>Singulative </td><td> Definite </td><td> Instrumental </td><td> []</td></tr><tr><td>Singulative </td><td> Definite </td><td> Lative </td><td> []</td></tr><tr><td>Singulative </td><td> Definite </td><td> Nominative </td><td> il-missier</td></tr><tr><td>Singulative </td><td> Indefinite </td><td> Benefactive </td><td> għal missier</td></tr><tr><td>Singulative </td><td> Indefinite </td><td> Comitative </td><td> ma' missier</td></tr><tr><td>Singulative </td><td> Indefinite </td><td> Dative </td><td> lil missier</td></tr><tr><td>Singulative </td><td> Indefinite </td><td> Elative </td><td> minn missier</td></tr><tr><td>Singulative </td><td> Indefinite </td><td> Equative </td><td> bħal missier</td></tr><tr><td>Singulative </td><td> Indefinite </td><td> Genitive </td><td> ta' missier</td></tr><tr><td>Singulative </td><td> Indefinite </td><td> Inessive </td><td> f'missier</td></tr><tr><td>Singulative </td><td> Indefinite </td><td> Instrumental </td><td> b'missier</td></tr><tr><td>Singulative </td><td> Indefinite </td><td> Lative </td><td> sa missier</td></tr><tr><td>Singulative </td><td> Indefinite </td><td> Nominative </td><td> missier</td></tr><tr><td>Dual </td><td> Definite </td><td> Benefactive </td><td> []</td></tr><tr><td>Dual </td><td> Definite </td><td> Comitative </td><td> []</td></tr><tr><td>Dual </td><td> Definite </td><td> Dative </td><td> []</td></tr><tr><td>Dual </td><td> Definite </td><td> Elative </td><td> []</td></tr><tr><td>Dual </td><td> Definite </td><td> Equative </td><td> []</td></tr><tr><td>Dual </td><td> Definite </td><td> Genitive </td><td> []</td></tr><tr><td>Dual </td><td> Definite </td><td> Inessive </td><td> []</td></tr><tr><td>Dual </td><td> Definite </td><td> Instrumental </td><td> []</td></tr><tr><td>Dual </td><td> Definite </td><td> Lative </td><td> []</td></tr><tr><td>Dual </td><td> Definite </td><td> Nominative </td><td> []</td></tr><tr><td>Dual </td><td> Indefinite </td><td> Benefactive </td><td> għal</td></tr><tr><td>Dual </td><td> Indefinite </td><td> Comitative </td><td> ma'</td></tr><tr><td>Dual </td><td> Indefinite </td><td> Dative </td><td> lil</td></tr><tr><td>Dual </td><td> Indefinite </td><td> Elative </td><td> minn</td></tr><tr><td>Dual </td><td> Indefinite </td><td> Equative </td><td> bħal</td></tr><tr><td>Dual </td><td> Indefinite </td><td> Genitive </td><td> ta'</td></tr><tr><td>Dual </td><td> Indefinite </td><td> Inessive </td><td> fi</td></tr><tr><td>Dual </td><td> Indefinite </td><td> Instrumental </td><td> bi</td></tr><tr><td>Dual </td><td> Indefinite </td><td> Lative </td><td> sa</td></tr><tr><td>Dual </td><td> Indefinite </td><td> Nominative </td><td> []</td></tr><tr><td>Plural </td><td> Definite </td><td> Benefactive </td><td> []</td></tr><tr><td>Plural </td><td> Definite </td><td> Comitative </td><td> []</td></tr><tr><td>Plural </td><td> Definite </td><td> Dative </td><td> []</td></tr><tr><td>Plural </td><td> Definite </td><td> Elative </td><td> []</td></tr><tr><td>Plural </td><td> Definite </td><td> Equative </td><td> []</td></tr><tr><td>Plural </td><td> Definite </td><td> Genitive </td><td> []</td></tr><tr><td>Plural </td><td> Definite </td><td> Inessive </td><td> []</td></tr><tr><td>Plural </td><td> Definite </td><td> Instrumental </td><td> []</td></tr><tr><td>Plural </td><td> Definite </td><td> Lative </td><td> []</td></tr><tr><td>Plural </td><td> Definite </td><td> Nominative </td><td> il-missieri</td></tr><tr><td>Plural </td><td> Indefinite </td><td> Benefactive </td><td> għal missieri</td></tr><tr><td>Plural </td><td> Indefinite </td><td> Comitative </td><td> ma' missieri</td></tr><tr><td>Plural </td><td> Indefinite </td><td> Dative </td><td> lil missieri</td></tr><tr><td>Plural </td><td> Indefinite </td><td> Elative </td><td> minn missieri</td></tr><tr><td>Plural </td><td> Indefinite </td><td> Equative </td><td> bħal missieri</td></tr><tr><td>Plural </td><td> Indefinite </td><td> Genitive </td><td> ta' missieri</td></tr><tr><td>Plural </td><td> Indefinite </td><td> Inessive </td><td> f'missieri</td></tr><tr><td>Plural </td><td> Indefinite </td><td> Instrumental </td><td> b'missieri</td></tr><tr><td>Plural </td><td> Indefinite </td><td> Lative </td><td> sa missieri</td></tr><tr><td>Plural </td><td> Indefinite </td><td> Nominative </td><td> missieri</td></tr><tr><td>DeterminatePl </td><td> Definite </td><td> Benefactive </td><td> []</td></tr><tr><td>DeterminatePl </td><td> Definite </td><td> Comitative </td><td> []</td></tr><tr><td>DeterminatePl </td><td> Definite </td><td> Dative </td><td> []</td></tr><tr><td>DeterminatePl </td><td> Definite </td><td> Elative </td><td> []</td></tr><tr><td>DeterminatePl </td><td> Definite </td><td> Equative </td><td> []</td></tr><tr><td>DeterminatePl </td><td> Definite </td><td> Genitive </td><td> []</td></tr><tr><td>DeterminatePl </td><td> Definite </td><td> Inessive </td><td> []</td></tr><tr><td>DeterminatePl </td><td> Definite </td><td> Instrumental </td><td> []</td></tr><tr><td>DeterminatePl </td><td> Definite </td><td> Lative </td><td> []</td></tr><tr><td>DeterminatePl </td><td> Definite </td><td> Nominative </td><td> []</td></tr><tr><td>DeterminatePl </td><td> Indefinite </td><td> Benefactive </td><td> għal</td></tr><tr><td>DeterminatePl </td><td> Indefinite </td><td> Comitative </td><td> ma'</td></tr><tr><td>DeterminatePl </td><td> Indefinite </td><td> Dative </td><td> lil</td></tr><tr><td>DeterminatePl </td><td> Indefinite </td><td> Elative </td><td> minn</td></tr><tr><td>DeterminatePl </td><td> Indefinite </td><td> Equative </td><td> bħal</td></tr><tr><td>DeterminatePl </td><td> Indefinite </td><td> Genitive </td><td> ta'</td></tr><tr><td>DeterminatePl </td><td> Indefinite </td><td> Inessive </td><td> fi</td></tr><tr><td>DeterminatePl </td><td> Indefinite </td><td> Instrumental </td><td> bi</td></tr><tr><td>DeterminatePl </td><td> Indefinite </td><td> Lative </td><td> sa</td></tr><tr><td>DeterminatePl </td><td> Indefinite </td><td> Nominative </td><td> []</td></tr><tr><td>CollectivePl </td><td> Definite </td><td> Benefactive </td><td> []</td></tr><tr><td>CollectivePl </td><td> Definite </td><td> Comitative </td><td> []</td></tr><tr><td>CollectivePl </td><td> Definite </td><td> Dative </td><td> []</td></tr><tr><td>CollectivePl </td><td> Definite </td><td> Elative </td><td> []</td></tr><tr><td>CollectivePl </td><td> Definite </td><td> Equative </td><td> []</td></tr><tr><td>CollectivePl </td><td> Definite </td><td> Genitive </td><td> []</td></tr><tr><td>CollectivePl </td><td> Definite </td><td> Inessive </td><td> []</td></tr><tr><td>CollectivePl </td><td> Definite </td><td> Instrumental </td><td> []</td></tr><tr><td>CollectivePl </td><td> Definite </td><td> Lative </td><td> []</td></tr><tr><td>CollectivePl </td><td> Definite </td><td> Nominative </td><td> []</td></tr><tr><td>CollectivePl </td><td> Indefinite </td><td> Benefactive </td><td> għal</td></tr><tr><td>CollectivePl </td><td> Indefinite </td><td> Comitative </td><td> ma'</td></tr><tr><td>CollectivePl </td><td> Indefinite </td><td> Dative </td><td> lil</td></tr><tr><td>CollectivePl </td><td> Indefinite </td><td> Elative </td><td> minn</td></tr><tr><td>CollectivePl </td><td> Indefinite </td><td> Equative </td><td> bħal</td></tr><tr><td>CollectivePl </td><td> Indefinite </td><td> Genitive </td><td> ta'</td></tr><tr><td>CollectivePl </td><td> Indefinite </td><td> Inessive </td><td> fi</td></tr><tr><td>CollectivePl </td><td> Indefinite </td><td> Instrumental </td><td> bi</td></tr><tr><td>CollectivePl </td><td> Indefinite </td><td> Lative </td><td> sa</td></tr><tr><td>CollectivePl </td><td> Indefinite </td><td> Nominative </td><td> []</td></tr><tr><td>Masc</td></tr><tr class="separator"><td colspan="100%">&nbsp;</td></td><tr><td>Singulative </td><td> Definite </td><td> Benefactive </td><td> []</td></tr><tr><td>Singulative </td><td> Definite </td><td> Comitative </td><td> []</td></tr><tr><td>Singulative </td><td> Definite </td><td> Dative </td><td> []</td></tr><tr><td>Singulative </td><td> Definite </td><td> Elative </td><td> []</td></tr><tr><td>Singulative </td><td> Definite </td><td> Equative </td><td> []</td></tr><tr><td>Singulative </td><td> Definite </td><td> Genitive </td><td> []</td></tr><tr><td>Singulative </td><td> Definite </td><td> Inessive </td><td> []</td></tr><tr><td>Singulative </td><td> Definite </td><td> Instrumental </td><td> []</td></tr><tr><td>Singulative </td><td> Definite </td><td> Lative </td><td> []</td></tr><tr><td>Singulative </td><td> Definite </td><td> Nominative </td><td> ir-rixa</td></tr><tr><td>Singulative </td><td> Indefinite </td><td> Benefactive </td><td> għal rixa</td></tr><tr><td>Singulative </td><td> Indefinite </td><td> Comitative </td><td> ma' rixa</td></tr><tr><td>Singulative </td><td> Indefinite </td><td> Dative </td><td> lil rixa</td></tr><tr><td>Singulative </td><td> Indefinite </td><td> Elative </td><td> minn rixa</td></tr><tr><td>Singulative </td><td> Indefinite </td><td> Equative </td><td> bħal rixa</td></tr><tr><td>Singulative </td><td> Indefinite </td><td> Genitive </td><td> ta' rixa</td></tr><tr><td>Singulative </td><td> Indefinite </td><td> Inessive </td><td> f'rixa</td></tr><tr><td>Singulative </td><td> Indefinite </td><td> Instrumental </td><td> b'rixa</td></tr><tr><td>Singulative </td><td> Indefinite </td><td> Lative </td><td> sa rixa</td></tr><tr><td>Singulative </td><td> Indefinite </td><td> Nominative </td><td> rixa</td></tr><tr><td>Dual </td><td> Definite </td><td> Benefactive </td><td> []</td></tr><tr><td>Dual </td><td> Definite </td><td> Comitative </td><td> []</td></tr><tr><td>Dual </td><td> Definite </td><td> Dative </td><td> []</td></tr><tr><td>Dual </td><td> Definite </td><td> Elative </td><td> []</td></tr><tr><td>Dual </td><td> Definite </td><td> Equative </td><td> []</td></tr><tr><td>Dual </td><td> Definite </td><td> Genitive </td><td> []</td></tr><tr><td>Dual </td><td> Definite </td><td> Inessive </td><td> []</td></tr><tr><td>Dual </td><td> Definite </td><td> Instrumental </td><td> []</td></tr><tr><td>Dual </td><td> Definite </td><td> Lative </td><td> []</td></tr><tr><td>Dual </td><td> Definite </td><td> Nominative </td><td> []</td></tr><tr><td>Dual </td><td> Indefinite </td><td> Benefactive </td><td> għal</td></tr><tr><td>Dual </td><td> Indefinite </td><td> Comitative </td><td> ma'</td></tr><tr><td>Dual </td><td> Indefinite </td><td> Dative </td><td> lil</td></tr><tr><td>Dual </td><td> Indefinite </td><td> Elative </td><td> minn</td></tr><tr><td>Dual </td><td> Indefinite </td><td> Equative </td><td> bħal</td></tr><tr><td>Dual </td><td> Indefinite </td><td> Genitive </td><td> ta'</td></tr><tr><td>Dual </td><td> Indefinite </td><td> Inessive </td><td> fi</td></tr><tr><td>Dual </td><td> Indefinite </td><td> Instrumental </td><td> bi</td></tr><tr><td>Dual </td><td> Indefinite </td><td> Lative </td><td> sa</td></tr><tr><td>Dual </td><td> Indefinite </td><td> Nominative </td><td> []</td></tr><tr><td>Plural </td><td> Definite </td><td> Benefactive </td><td> []</td></tr><tr><td>Plural </td><td> Definite </td><td> Comitative </td><td> []</td></tr><tr><td>Plural </td><td> Definite </td><td> Dative </td><td> []</td></tr><tr><td>Plural </td><td> Definite </td><td> Elative </td><td> []</td></tr><tr><td>Plural </td><td> Definite </td><td> Equative </td><td> []</td></tr><tr><td>Plural </td><td> Definite </td><td> Genitive </td><td> []</td></tr><tr><td>Plural </td><td> Definite </td><td> Inessive </td><td> []</td></tr><tr><td>Plural </td><td> Definite </td><td> Instrumental </td><td> []</td></tr><tr><td>Plural </td><td> Definite </td><td> Lative </td><td> []</td></tr><tr><td>Plural </td><td> Definite </td><td> Nominative </td><td> ir-rixiet</td></tr><tr><td>Plural </td><td> Indefinite </td><td> Benefactive </td><td> għal rixiet</td></tr><tr><td>Plural </td><td> Indefinite </td><td> Comitative </td><td> ma' rixiet</td></tr><tr><td>Plural </td><td> Indefinite </td><td> Dative </td><td> lil rixiet</td></tr><tr><td>Plural </td><td> Indefinite </td><td> Elative </td><td> minn rixiet</td></tr><tr><td>Plural </td><td> Indefinite </td><td> Equative </td><td> bħal rixiet</td></tr><tr><td>Plural </td><td> Indefinite </td><td> Genitive </td><td> ta' rixiet</td></tr><tr><td>Plural </td><td> Indefinite </td><td> Inessive </td><td> f'rixiet</td></tr><tr><td>Plural </td><td> Indefinite </td><td> Instrumental </td><td> b'rixiet</td></tr><tr><td>Plural </td><td> Indefinite </td><td> Lative </td><td> sa rixiet</td></tr><tr><td>Plural </td><td> Indefinite </td><td> Nominative </td><td> rixiet</td></tr><tr><td>DeterminatePl </td><td> Definite </td><td> Benefactive </td><td> []</td></tr><tr><td>DeterminatePl </td><td> Definite </td><td> Comitative </td><td> []</td></tr><tr><td>DeterminatePl </td><td> Definite </td><td> Dative </td><td> []</td></tr><tr><td>DeterminatePl </td><td> Definite </td><td> Elative </td><td> []</td></tr><tr><td>DeterminatePl </td><td> Definite </td><td> Equative </td><td> []</td></tr><tr><td>DeterminatePl </td><td> Definite </td><td> Genitive </td><td> []</td></tr><tr><td>DeterminatePl </td><td> Definite </td><td> Inessive </td><td> []</td></tr><tr><td>DeterminatePl </td><td> Definite </td><td> Instrumental </td><td> []</td></tr><tr><td>DeterminatePl </td><td> Definite </td><td> Lative </td><td> []</td></tr><tr><td>DeterminatePl </td><td> Definite </td><td> Nominative </td><td> []</td></tr><tr><td>DeterminatePl </td><td> Indefinite </td><td> Benefactive </td><td> għal</td></tr><tr><td>DeterminatePl </td><td> Indefinite </td><td> Comitative </td><td> ma'</td></tr><tr><td>DeterminatePl </td><td> Indefinite </td><td> Dative </td><td> lil</td></tr><tr><td>DeterminatePl </td><td> Indefinite </td><td> Elative </td><td> minn</td></tr><tr><td>DeterminatePl </td><td> Indefinite </td><td> Equative </td><td> bħal</td></tr><tr><td>DeterminatePl </td><td> Indefinite </td><td> Genitive </td><td> ta'</td></tr><tr><td>DeterminatePl </td><td> Indefinite </td><td> Inessive </td><td> fi</td></tr><tr><td>DeterminatePl </td><td> Indefinite </td><td> Instrumental </td><td> bi</td></tr><tr><td>DeterminatePl </td><td> Indefinite </td><td> Lative </td><td> sa</td></tr><tr><td>DeterminatePl </td><td> Indefinite </td><td> Nominative </td><td> []</td></tr><tr><td>CollectivePl </td><td> Definite </td><td> Benefactive </td><td> []</td></tr><tr><td>CollectivePl </td><td> Definite </td><td> Comitative </td><td> []</td></tr><tr><td>CollectivePl </td><td> Definite </td><td> Dative </td><td> []</td></tr><tr><td>CollectivePl </td><td> Definite </td><td> Elative </td><td> []</td></tr><tr><td>CollectivePl </td><td> Definite </td><td> Equative </td><td> []</td></tr><tr><td>CollectivePl </td><td> Definite </td><td> Genitive </td><td> []</td></tr><tr><td>CollectivePl </td><td> Definite </td><td> Inessive </td><td> []</td></tr><tr><td>CollectivePl </td><td> Definite </td><td> Instrumental </td><td> []</td></tr><tr><td>CollectivePl </td><td> Definite </td><td> Lative </td><td> []</td></tr><tr><td>CollectivePl </td><td> Definite </td><td> Nominative </td><td> []</td></tr><tr><td>CollectivePl </td><td> Indefinite </td><td> Benefactive </td><td> għal</td></tr><tr><td>CollectivePl </td><td> Indefinite </td><td> Comitative </td><td> ma'</td></tr><tr><td>CollectivePl </td><td> Indefinite </td><td> Dative </td><td> lil</td></tr><tr><td>CollectivePl </td><td> Indefinite </td><td> Elative </td><td> minn</td></tr><tr><td>CollectivePl </td><td> Indefinite </td><td> Equative </td><td> bħal</td></tr><tr><td>CollectivePl </td><td> Indefinite </td><td> Genitive </td><td> ta'</td></tr><tr><td>CollectivePl </td><td> Indefinite </td><td> Inessive </td><td> fi</td></tr><tr><td>CollectivePl </td><td> Indefinite </td><td> Instrumental </td><td> bi</td></tr><tr><td>CollectivePl </td><td> Indefinite </td><td> Lative </td><td> sa</td></tr><tr><td>CollectivePl </td><td> Indefinite </td><td> Nominative </td><td> []</td></tr><tr><td>Fem</td></tr><tr class="separator"><td colspan="100%">&nbsp;</td></td><tr><td>Singulative </td><td> Definite </td><td> Benefactive </td><td> []</td></tr><tr><td>Singulative </td><td> Definite </td><td> Comitative </td><td> []</td></tr><tr><td>Singulative </td><td> Definite </td><td> Dative </td><td> []</td></tr><tr><td>Singulative </td><td> Definite </td><td> Elative </td><td> []</td></tr><tr><td>Singulative </td><td> Definite </td><td> Equative </td><td> []</td></tr><tr><td>Singulative </td><td> Definite </td><td> Genitive </td><td> []</td></tr><tr><td>Singulative </td><td> Definite </td><td> Inessive </td><td> []</td></tr><tr><td>Singulative </td><td> Definite </td><td> Instrumental </td><td> []</td></tr><tr><td>Singulative </td><td> Definite </td><td> Lative </td><td> []</td></tr><tr><td>Singulative </td><td> Definite </td><td> Nominative </td><td> id-difer</td></tr><tr><td>Singulative </td><td> Indefinite </td><td> Benefactive </td><td> għal difer</td></tr><tr><td>Singulative </td><td> Indefinite </td><td> Comitative </td><td> ma' difer</td></tr><tr><td>Singulative </td><td> Indefinite </td><td> Dative </td><td> lil difer</td></tr><tr><td>Singulative </td><td> Indefinite </td><td> Elative </td><td> minn difer</td></tr><tr><td>Singulative </td><td> Indefinite </td><td> Equative </td><td> bħal difer</td></tr><tr><td>Singulative </td><td> Indefinite </td><td> Genitive </td><td> ta' difer</td></tr><tr><td>Singulative </td><td> Indefinite </td><td> Inessive </td><td> f'difer</td></tr><tr><td>Singulative </td><td> Indefinite </td><td> Instrumental </td><td> b'difer</td></tr><tr><td>Singulative </td><td> Indefinite </td><td> Lative </td><td> sa difer</td></tr><tr><td>Singulative </td><td> Indefinite </td><td> Nominative </td><td> difer</td></tr><tr><td>Dual </td><td> Definite </td><td> Benefactive </td><td> []</td></tr><tr><td>Dual </td><td> Definite </td><td> Comitative </td><td> []</td></tr><tr><td>Dual </td><td> Definite </td><td> Dative </td><td> []</td></tr><tr><td>Dual </td><td> Definite </td><td> Elative </td><td> []</td></tr><tr><td>Dual </td><td> Definite </td><td> Equative </td><td> []</td></tr><tr><td>Dual </td><td> Definite </td><td> Genitive </td><td> []</td></tr><tr><td>Dual </td><td> Definite </td><td> Inessive </td><td> []</td></tr><tr><td>Dual </td><td> Definite </td><td> Instrumental </td><td> []</td></tr><tr><td>Dual </td><td> Definite </td><td> Lative </td><td> []</td></tr><tr><td>Dual </td><td> Definite </td><td> Nominative </td><td> []</td></tr><tr><td>Dual </td><td> Indefinite </td><td> Benefactive </td><td> għal</td></tr><tr><td>Dual </td><td> Indefinite </td><td> Comitative </td><td> ma'</td></tr><tr><td>Dual </td><td> Indefinite </td><td> Dative </td><td> lil</td></tr><tr><td>Dual </td><td> Indefinite </td><td> Elative </td><td> minn</td></tr><tr><td>Dual </td><td> Indefinite </td><td> Equative </td><td> bħal</td></tr><tr><td>Dual </td><td> Indefinite </td><td> Genitive </td><td> ta'</td></tr><tr><td>Dual </td><td> Indefinite </td><td> Inessive </td><td> fi</td></tr><tr><td>Dual </td><td> Indefinite </td><td> Instrumental </td><td> bi</td></tr><tr><td>Dual </td><td> Indefinite </td><td> Lative </td><td> sa</td></tr><tr><td>Dual </td><td> Indefinite </td><td> Nominative </td><td> []</td></tr><tr><td>Plural </td><td> Definite </td><td> Benefactive </td><td> []</td></tr><tr><td>Plural </td><td> Definite </td><td> Comitative </td><td> []</td></tr><tr><td>Plural </td><td> Definite </td><td> Dative </td><td> []</td></tr><tr><td>Plural </td><td> Definite </td><td> Elative </td><td> []</td></tr><tr><td>Plural </td><td> Definite </td><td> Equative </td><td> []</td></tr><tr><td>Plural </td><td> Definite </td><td> Genitive </td><td> []</td></tr><tr><td>Plural </td><td> Definite </td><td> Inessive </td><td> []</td></tr><tr><td>Plural </td><td> Definite </td><td> Instrumental </td><td> []</td></tr><tr><td>Plural </td><td> Definite </td><td> Lative </td><td> []</td></tr><tr><td>Plural </td><td> Definite </td><td> Nominative </td><td> id-diferi</td></tr><tr><td>Plural </td><td> Indefinite </td><td> Benefactive </td><td> għal diferi</td></tr><tr><td>Plural </td><td> Indefinite </td><td> Comitative </td><td> ma' diferi</td></tr><tr><td>Plural </td><td> Indefinite </td><td> Dative </td><td> lil diferi</td></tr><tr><td>Plural </td><td> Indefinite </td><td> Elative </td><td> minn diferi</td></tr><tr><td>Plural </td><td> Indefinite </td><td> Equative </td><td> bħal diferi</td></tr><tr><td>Plural </td><td> Indefinite </td><td> Genitive </td><td> ta' diferi</td></tr><tr><td>Plural </td><td> Indefinite </td><td> Inessive </td><td> f'diferi</td></tr><tr><td>Plural </td><td> Indefinite </td><td> Instrumental </td><td> b'diferi</td></tr><tr><td>Plural </td><td> Indefinite </td><td> Lative </td><td> sa diferi</td></tr><tr><td>Plural </td><td> Indefinite </td><td> Nominative </td><td> diferi</td></tr><tr><td>DeterminatePl </td><td> Definite </td><td> Benefactive </td><td> []</td></tr><tr><td>DeterminatePl </td><td> Definite </td><td> Comitative </td><td> []</td></tr><tr><td>DeterminatePl </td><td> Definite </td><td> Dative </td><td> []</td></tr><tr><td>DeterminatePl </td><td> Definite </td><td> Elative </td><td> []</td></tr><tr><td>DeterminatePl </td><td> Definite </td><td> Equative </td><td> []</td></tr><tr><td>DeterminatePl </td><td> Definite </td><td> Genitive </td><td> []</td></tr><tr><td>DeterminatePl </td><td> Definite </td><td> Inessive </td><td> []</td></tr><tr><td>DeterminatePl </td><td> Definite </td><td> Instrumental </td><td> []</td></tr><tr><td>DeterminatePl </td><td> Definite </td><td> Lative </td><td> []</td></tr><tr><td>DeterminatePl </td><td> Definite </td><td> Nominative </td><td> []</td></tr><tr><td>DeterminatePl </td><td> Indefinite </td><td> Benefactive </td><td> għal</td></tr><tr><td>DeterminatePl </td><td> Indefinite </td><td> Comitative </td><td> ma'</td></tr><tr><td>DeterminatePl </td><td> Indefinite </td><td> Dative </td><td> lil</td></tr><tr><td>DeterminatePl </td><td> Indefinite </td><td> Elative </td><td> minn</td></tr><tr><td>DeterminatePl </td><td> Indefinite </td><td> Equative </td><td> bħal</td></tr><tr><td>DeterminatePl </td><td> Indefinite </td><td> Genitive </td><td> ta'</td></tr><tr><td>DeterminatePl </td><td> Indefinite </td><td> Inessive </td><td> fi</td></tr><tr><td>DeterminatePl </td><td> Indefinite </td><td> Instrumental </td><td> bi</td></tr><tr><td>DeterminatePl </td><td> Indefinite </td><td> Lative </td><td> sa</td></tr><tr><td>DeterminatePl </td><td> Indefinite </td><td> Nominative </td><td> []</td></tr><tr><td>CollectivePl </td><td> Definite </td><td> Benefactive </td><td> []</td></tr><tr><td>CollectivePl </td><td> Definite </td><td> Comitative </td><td> []</td></tr><tr><td>CollectivePl </td><td> Definite </td><td> Dative </td><td> []</td></tr><tr><td>CollectivePl </td><td> Definite </td><td> Elative </td><td> []</td></tr><tr><td>CollectivePl </td><td> Definite </td><td> Equative </td><td> []</td></tr><tr><td>CollectivePl </td><td> Definite </td><td> Genitive </td><td> []</td></tr><tr><td>CollectivePl </td><td> Definite </td><td> Inessive </td><td> []</td></tr><tr><td>CollectivePl </td><td> Definite </td><td> Instrumental </td><td> []</td></tr><tr><td>CollectivePl </td><td> Definite </td><td> Lative </td><td> []</td></tr><tr><td>CollectivePl </td><td> Definite </td><td> Nominative </td><td> []</td></tr><tr><td>CollectivePl </td><td> Indefinite </td><td> Benefactive </td><td> għal</td></tr><tr><td>CollectivePl </td><td> Indefinite </td><td> Comitative </td><td> ma'</td></tr><tr><td>CollectivePl </td><td> Indefinite </td><td> Dative </td><td> lil</td></tr><tr><td>CollectivePl </td><td> Indefinite </td><td> Elative </td><td> minn</td></tr><tr><td>CollectivePl </td><td> Indefinite </td><td> Equative </td><td> bħal</td></tr><tr><td>CollectivePl </td><td> Indefinite </td><td> Genitive </td><td> ta'</td></tr><tr><td>CollectivePl </td><td> Indefinite </td><td> Inessive </td><td> fi</td></tr><tr><td>CollectivePl </td><td> Indefinite </td><td> Instrumental </td><td> bi</td></tr><tr><td>CollectivePl </td><td> Indefinite </td><td> Lative </td><td> sa</td></tr><tr><td>CollectivePl </td><td> Indefinite </td><td> Nominative </td><td> []</td></tr><tr><td>Masc</td></tr><tr class="separator"><td colspan="100%">&nbsp;</td></td><tr><td>Singulative </td><td> Definite </td><td> Benefactive </td><td> []</td></tr><tr><td>Singulative </td><td> Definite </td><td> Comitative </td><td> []</td></tr><tr><td>Singulative </td><td> Definite </td><td> Dative </td><td> []</td></tr><tr><td>Singulative </td><td> Definite </td><td> Elative </td><td> []</td></tr><tr><td>Singulative </td><td> Definite </td><td> Equative </td><td> []</td></tr><tr><td>Singulative </td><td> Definite </td><td> Genitive </td><td> []</td></tr><tr><td>Singulative </td><td> Definite </td><td> Inessive </td><td> []</td></tr><tr><td>Singulative </td><td> Definite </td><td> Instrumental </td><td> []</td></tr><tr><td>Singulative </td><td> Definite </td><td> Lative </td><td> []</td></tr><tr><td>Singulative </td><td> Definite </td><td> Nominative </td><td> in-nar</td></tr><tr><td>Singulative </td><td> Indefinite </td><td> Benefactive </td><td> għal nar</td></tr><tr><td>Singulative </td><td> Indefinite </td><td> Comitative </td><td> ma' nar</td></tr><tr><td>Singulative </td><td> Indefinite </td><td> Dative </td><td> lil nar</td></tr><tr><td>Singulative </td><td> Indefinite </td><td> Elative </td><td> minn nar</td></tr><tr><td>Singulative </td><td> Indefinite </td><td> Equative </td><td> bħal nar</td></tr><tr><td>Singulative </td><td> Indefinite </td><td> Genitive </td><td> ta' nar</td></tr><tr><td>Singulative </td><td> Indefinite </td><td> Inessive </td><td> f'nar</td></tr><tr><td>Singulative </td><td> Indefinite </td><td> Instrumental </td><td> b'nar</td></tr><tr><td>Singulative </td><td> Indefinite </td><td> Lative </td><td> sa nar</td></tr><tr><td>Singulative </td><td> Indefinite </td><td> Nominative </td><td> nar</td></tr><tr><td>Dual </td><td> Definite </td><td> Benefactive </td><td> []</td></tr><tr><td>Dual </td><td> Definite </td><td> Comitative </td><td> []</td></tr><tr><td>Dual </td><td> Definite </td><td> Dative </td><td> []</td></tr><tr><td>Dual </td><td> Definite </td><td> Elative </td><td> []</td></tr><tr><td>Dual </td><td> Definite </td><td> Equative </td><td> []</td></tr><tr><td>Dual </td><td> Definite </td><td> Genitive </td><td> []</td></tr><tr><td>Dual </td><td> Definite </td><td> Inessive </td><td> []</td></tr><tr><td>Dual </td><td> Definite </td><td> Instrumental </td><td> []</td></tr><tr><td>Dual </td><td> Definite </td><td> Lative </td><td> []</td></tr><tr><td>Dual </td><td> Definite </td><td> Nominative </td><td> []</td></tr><tr><td>Dual </td><td> Indefinite </td><td> Benefactive </td><td> għal</td></tr><tr><td>Dual </td><td> Indefinite </td><td> Comitative </td><td> ma'</td></tr><tr><td>Dual </td><td> Indefinite </td><td> Dative </td><td> lil</td></tr><tr><td>Dual </td><td> Indefinite </td><td> Elative </td><td> minn</td></tr><tr><td>Dual </td><td> Indefinite </td><td> Equative </td><td> bħal</td></tr><tr><td>Dual </td><td> Indefinite </td><td> Genitive </td><td> ta'</td></tr><tr><td>Dual </td><td> Indefinite </td><td> Inessive </td><td> fi</td></tr><tr><td>Dual </td><td> Indefinite </td><td> Instrumental </td><td> bi</td></tr><tr><td>Dual </td><td> Indefinite </td><td> Lative </td><td> sa</td></tr><tr><td>Dual </td><td> Indefinite </td><td> Nominative </td><td> []</td></tr><tr><td>Plural </td><td> Definite </td><td> Benefactive </td><td> []</td></tr><tr><td>Plural </td><td> Definite </td><td> Comitative </td><td> []</td></tr><tr><td>Plural </td><td> Definite </td><td> Dative </td><td> []</td></tr><tr><td>Plural </td><td> Definite </td><td> Elative </td><td> []</td></tr><tr><td>Plural </td><td> Definite </td><td> Equative </td><td> []</td></tr><tr><td>Plural </td><td> Definite </td><td> Genitive </td><td> []</td></tr><tr><td>Plural </td><td> Definite </td><td> Inessive </td><td> []</td></tr><tr><td>Plural </td><td> Definite </td><td> Instrumental </td><td> []</td></tr><tr><td>Plural </td><td> Definite </td><td> Lative </td><td> []</td></tr><tr><td>Plural </td><td> Definite </td><td> Nominative </td><td> in-nari</td></tr><tr><td>Plural </td><td> Indefinite </td><td> Benefactive </td><td> għal nari</td></tr><tr><td>Plural </td><td> Indefinite </td><td> Comitative </td><td> ma' nari</td></tr><tr><td>Plural </td><td> Indefinite </td><td> Dative </td><td> lil nari</td></tr><tr><td>Plural </td><td> Indefinite </td><td> Elative </td><td> minn nari</td></tr><tr><td>Plural </td><td> Indefinite </td><td> Equative </td><td> bħal nari</td></tr><tr><td>Plural </td><td> Indefinite </td><td> Genitive </td><td> ta' nari</td></tr><tr><td>Plural </td><td> Indefinite </td><td> Inessive </td><td> f'nari</td></tr><tr><td>Plural </td><td> Indefinite </td><td> Instrumental </td><td> b'nari</td></tr><tr><td>Plural </td><td> Indefinite </td><td> Lative </td><td> sa nari</td></tr><tr><td>Plural </td><td> Indefinite </td><td> Nominative </td><td> nari</td></tr><tr><td>DeterminatePl </td><td> Definite </td><td> Benefactive </td><td> []</td></tr><tr><td>DeterminatePl </td><td> Definite </td><td> Comitative </td><td> []</td></tr><tr><td>DeterminatePl </td><td> Definite </td><td> Dative </td><td> []</td></tr><tr><td>DeterminatePl </td><td> Definite </td><td> Elative </td><td> []</td></tr><tr><td>DeterminatePl </td><td> Definite </td><td> Equative </td><td> []</td></tr><tr><td>DeterminatePl </td><td> Definite </td><td> Genitive </td><td> []</td></tr><tr><td>DeterminatePl </td><td> Definite </td><td> Inessive </td><td> []</td></tr><tr><td>DeterminatePl </td><td> Definite </td><td> Instrumental </td><td> []</td></tr><tr><td>DeterminatePl </td><td> Definite </td><td> Lative </td><td> []</td></tr><tr><td>DeterminatePl </td><td> Definite </td><td> Nominative </td><td> []</td></tr><tr><td>DeterminatePl </td><td> Indefinite </td><td> Benefactive </td><td> għal</td></tr><tr><td>DeterminatePl </td><td> Indefinite </td><td> Comitative </td><td> ma'</td></tr><tr><td>DeterminatePl </td><td> Indefinite </td><td> Dative </td><td> lil</td></tr><tr><td>DeterminatePl </td><td> Indefinite </td><td> Elative </td><td> minn</td></tr><tr><td>DeterminatePl </td><td> Indefinite </td><td> Equative </td><td> bħal</td></tr><tr><td>DeterminatePl </td><td> Indefinite </td><td> Genitive </td><td> ta'</td></tr><tr><td>DeterminatePl </td><td> Indefinite </td><td> Inessive </td><td> fi</td></tr><tr><td>DeterminatePl </td><td> Indefinite </td><td> Instrumental </td><td> bi</td></tr><tr><td>DeterminatePl </td><td> Indefinite </td><td> Lative </td><td> sa</td></tr><tr><td>DeterminatePl </td><td> Indefinite </td><td> Nominative </td><td> []</td></tr><tr><td>CollectivePl </td><td> Definite </td><td> Benefactive </td><td> []</td></tr><tr><td>CollectivePl </td><td> Definite </td><td> Comitative </td><td> []</td></tr><tr><td>CollectivePl </td><td> Definite </td><td> Dative </td><td> []</td></tr><tr><td>CollectivePl </td><td> Definite </td><td> Elative </td><td> []</td></tr><tr><td>CollectivePl </td><td> Definite </td><td> Equative </td><td> []</td></tr><tr><td>CollectivePl </td><td> Definite </td><td> Genitive </td><td> []</td></tr><tr><td>CollectivePl </td><td> Definite </td><td> Inessive </td><td> []</td></tr><tr><td>CollectivePl </td><td> Definite </td><td> Instrumental </td><td> []</td></tr><tr><td>CollectivePl </td><td> Definite </td><td> Lative </td><td> []</td></tr><tr><td>CollectivePl </td><td> Definite </td><td> Nominative </td><td> []</td></tr><tr><td>CollectivePl </td><td> Indefinite </td><td> Benefactive </td><td> għal</td></tr><tr><td>CollectivePl </td><td> Indefinite </td><td> Comitative </td><td> ma'</td></tr><tr><td>CollectivePl </td><td> Indefinite </td><td> Dative </td><td> lil</td></tr><tr><td>CollectivePl </td><td> Indefinite </td><td> Elative </td><td> minn</td></tr><tr><td>CollectivePl </td><td> Indefinite </td><td> Equative </td><td> bħal</td></tr><tr><td>CollectivePl </td><td> Indefinite </td><td> Genitive </td><td> ta'</td></tr><tr><td>CollectivePl </td><td> Indefinite </td><td> Inessive </td><td> fi</td></tr><tr><td>CollectivePl </td><td> Indefinite </td><td> Instrumental </td><td> bi</td></tr><tr><td>CollectivePl </td><td> Indefinite </td><td> Lative </td><td> sa</td></tr><tr><td>CollectivePl </td><td> Indefinite </td><td> Nominative </td><td> []</td></tr><tr><td>Masc</td></tr><tr class="separator"><td colspan="100%">&nbsp;</td></td><tr><td>Singulative </td><td> Definite </td><td> Benefactive </td><td> []</td></tr><tr><td>Singulative </td><td> Definite </td><td> Comitative </td><td> []</td></tr><tr><td>Singulative </td><td> Definite </td><td> Dative </td><td> []</td></tr><tr><td>Singulative </td><td> Definite </td><td> Elative </td><td> []</td></tr><tr><td>Singulative </td><td> Definite </td><td> Equative </td><td> []</td></tr><tr><td>Singulative </td><td> Definite </td><td> Genitive </td><td> []</td></tr><tr><td>Singulative </td><td> Definite </td><td> Inessive </td><td> []</td></tr><tr><td>Singulative </td><td> Definite </td><td> Instrumental </td><td> []</td></tr><tr><td>Singulative </td><td> Definite </td><td> Lative </td><td> []</td></tr><tr><td>Singulative </td><td> Definite </td><td> Nominative </td><td> il-ħuta</td></tr><tr><td>Singulative </td><td> Indefinite </td><td> Benefactive </td><td> għal ħuta</td></tr><tr><td>Singulative </td><td> Indefinite </td><td> Comitative </td><td> ma' ħuta</td></tr><tr><td>Singulative </td><td> Indefinite </td><td> Dative </td><td> lil ħuta</td></tr><tr><td>Singulative </td><td> Indefinite </td><td> Elative </td><td> minn ħuta</td></tr><tr><td>Singulative </td><td> Indefinite </td><td> Equative </td><td> bħal ħuta</td></tr><tr><td>Singulative </td><td> Indefinite </td><td> Genitive </td><td> ta' ħuta</td></tr><tr><td>Singulative </td><td> Indefinite </td><td> Inessive </td><td> f'ħuta</td></tr><tr><td>Singulative </td><td> Indefinite </td><td> Instrumental </td><td> b'ħuta</td></tr><tr><td>Singulative </td><td> Indefinite </td><td> Lative </td><td> sa ħuta</td></tr><tr><td>Singulative </td><td> Indefinite </td><td> Nominative </td><td> ħuta</td></tr><tr><td>Dual </td><td> Definite </td><td> Benefactive </td><td> []</td></tr><tr><td>Dual </td><td> Definite </td><td> Comitative </td><td> []</td></tr><tr><td>Dual </td><td> Definite </td><td> Dative </td><td> []</td></tr><tr><td>Dual </td><td> Definite </td><td> Elative </td><td> []</td></tr><tr><td>Dual </td><td> Definite </td><td> Equative </td><td> []</td></tr><tr><td>Dual </td><td> Definite </td><td> Genitive </td><td> []</td></tr><tr><td>Dual </td><td> Definite </td><td> Inessive </td><td> []</td></tr><tr><td>Dual </td><td> Definite </td><td> Instrumental </td><td> []</td></tr><tr><td>Dual </td><td> Definite </td><td> Lative </td><td> []</td></tr><tr><td>Dual </td><td> Definite </td><td> Nominative </td><td> []</td></tr><tr><td>Dual </td><td> Indefinite </td><td> Benefactive </td><td> għal</td></tr><tr><td>Dual </td><td> Indefinite </td><td> Comitative </td><td> ma'</td></tr><tr><td>Dual </td><td> Indefinite </td><td> Dative </td><td> lil</td></tr><tr><td>Dual </td><td> Indefinite </td><td> Elative </td><td> minn</td></tr><tr><td>Dual </td><td> Indefinite </td><td> Equative </td><td> bħal</td></tr><tr><td>Dual </td><td> Indefinite </td><td> Genitive </td><td> ta'</td></tr><tr><td>Dual </td><td> Indefinite </td><td> Inessive </td><td> fi</td></tr><tr><td>Dual </td><td> Indefinite </td><td> Instrumental </td><td> bi</td></tr><tr><td>Dual </td><td> Indefinite </td><td> Lative </td><td> sa</td></tr><tr><td>Dual </td><td> Indefinite </td><td> Nominative </td><td> []</td></tr><tr><td>Plural </td><td> Definite </td><td> Benefactive </td><td> []</td></tr><tr><td>Plural </td><td> Definite </td><td> Comitative </td><td> []</td></tr><tr><td>Plural </td><td> Definite </td><td> Dative </td><td> []</td></tr><tr><td>Plural </td><td> Definite </td><td> Elative </td><td> []</td></tr><tr><td>Plural </td><td> Definite </td><td> Equative </td><td> []</td></tr><tr><td>Plural </td><td> Definite </td><td> Genitive </td><td> []</td></tr><tr><td>Plural </td><td> Definite </td><td> Inessive </td><td> []</td></tr><tr><td>Plural </td><td> Definite </td><td> Instrumental </td><td> []</td></tr><tr><td>Plural </td><td> Definite </td><td> Lative </td><td> []</td></tr><tr><td>Plural </td><td> Definite </td><td> Nominative </td><td> il-ħutiet</td></tr><tr><td>Plural </td><td> Indefinite </td><td> Benefactive </td><td> għal ħutiet</td></tr><tr><td>Plural </td><td> Indefinite </td><td> Comitative </td><td> ma' ħutiet</td></tr><tr><td>Plural </td><td> Indefinite </td><td> Dative </td><td> lil ħutiet</td></tr><tr><td>Plural </td><td> Indefinite </td><td> Elative </td><td> minn ħutiet</td></tr><tr><td>Plural </td><td> Indefinite </td><td> Equative </td><td> bħal ħutiet</td></tr><tr><td>Plural </td><td> Indefinite </td><td> Genitive </td><td> ta' ħutiet</td></tr><tr><td>Plural </td><td> Indefinite </td><td> Inessive </td><td> f'ħutiet</td></tr><tr><td>Plural </td><td> Indefinite </td><td> Instrumental </td><td> b'ħutiet</td></tr><tr><td>Plural </td><td> Indefinite </td><td> Lative </td><td> sa ħutiet</td></tr><tr><td>Plural </td><td> Indefinite </td><td> Nominative </td><td> ħutiet</td></tr><tr><td>DeterminatePl </td><td> Definite </td><td> Benefactive </td><td> []</td></tr><tr><td>DeterminatePl </td><td> Definite </td><td> Comitative </td><td> []</td></tr><tr><td>DeterminatePl </td><td> Definite </td><td> Dative </td><td> []</td></tr><tr><td>DeterminatePl </td><td> Definite </td><td> Elative </td><td> []</td></tr><tr><td>DeterminatePl </td><td> Definite </td><td> Equative </td><td> []</td></tr><tr><td>DeterminatePl </td><td> Definite </td><td> Genitive </td><td> []</td></tr><tr><td>DeterminatePl </td><td> Definite </td><td> Inessive </td><td> []</td></tr><tr><td>DeterminatePl </td><td> Definite </td><td> Instrumental </td><td> []</td></tr><tr><td>DeterminatePl </td><td> Definite </td><td> Lative </td><td> []</td></tr><tr><td>DeterminatePl </td><td> Definite </td><td> Nominative </td><td> []</td></tr><tr><td>DeterminatePl </td><td> Indefinite </td><td> Benefactive </td><td> għal</td></tr><tr><td>DeterminatePl </td><td> Indefinite </td><td> Comitative </td><td> ma'</td></tr><tr><td>DeterminatePl </td><td> Indefinite </td><td> Dative </td><td> lil</td></tr><tr><td>DeterminatePl </td><td> Indefinite </td><td> Elative </td><td> minn</td></tr><tr><td>DeterminatePl </td><td> Indefinite </td><td> Equative </td><td> bħal</td></tr><tr><td>DeterminatePl </td><td> Indefinite </td><td> Genitive </td><td> ta'</td></tr><tr><td>DeterminatePl </td><td> Indefinite </td><td> Inessive </td><td> fi</td></tr><tr><td>DeterminatePl </td><td> Indefinite </td><td> Instrumental </td><td> bi</td></tr><tr><td>DeterminatePl </td><td> Indefinite </td><td> Lative </td><td> sa</td></tr><tr><td>DeterminatePl </td><td> Indefinite </td><td> Nominative </td><td> []</td></tr><tr><td>CollectivePl </td><td> Definite </td><td> Benefactive </td><td> []</td></tr><tr><td>CollectivePl </td><td> Definite </td><td> Comitative </td><td> []</td></tr><tr><td>CollectivePl </td><td> Definite </td><td> Dative </td><td> []</td></tr><tr><td>CollectivePl </td><td> Definite </td><td> Elative </td><td> []</td></tr><tr><td>CollectivePl </td><td> Definite </td><td> Equative </td><td> []</td></tr><tr><td>CollectivePl </td><td> Definite </td><td> Genitive </td><td> []</td></tr><tr><td>CollectivePl </td><td> Definite </td><td> Inessive </td><td> []</td></tr><tr><td>CollectivePl </td><td> Definite </td><td> Instrumental </td><td> []</td></tr><tr><td>CollectivePl </td><td> Definite </td><td> Lative </td><td> []</td></tr><tr><td>CollectivePl </td><td> Definite </td><td> Nominative </td><td> []</td></tr><tr><td>CollectivePl </td><td> Indefinite </td><td> Benefactive </td><td> għal</td></tr><tr><td>CollectivePl </td><td> Indefinite </td><td> Comitative </td><td> ma'</td></tr><tr><td>CollectivePl </td><td> Indefinite </td><td> Dative </td><td> lil</td></tr><tr><td>CollectivePl </td><td> Indefinite </td><td> Elative </td><td> minn</td></tr><tr><td>CollectivePl </td><td> Indefinite </td><td> Equative </td><td> bħal</td></tr><tr><td>CollectivePl </td><td> Indefinite </td><td> Genitive </td><td> ta'</td></tr><tr><td>CollectivePl </td><td> Indefinite </td><td> Inessive </td><td> fi</td></tr><tr><td>CollectivePl </td><td> Indefinite </td><td> Instrumental </td><td> bi</td></tr><tr><td>CollectivePl </td><td> Indefinite </td><td> Lative </td><td> sa</td></tr><tr><td>CollectivePl </td><td> Indefinite </td><td> Nominative </td><td> []</td></tr><tr><td>Fem</td></tr><tr class="separator"><td colspan="100%">&nbsp;</td></td><tr><td>Singulative </td><td> Definite </td><td> Benefactive </td><td> []</td></tr><tr><td>Singulative </td><td> Definite </td><td> Comitative </td><td> []</td></tr><tr><td>Singulative </td><td> Definite </td><td> Dative </td><td> []</td></tr><tr><td>Singulative </td><td> Definite </td><td> Elative </td><td> []</td></tr><tr><td>Singulative </td><td> Definite </td><td> Equative </td><td> []</td></tr><tr><td>Singulative </td><td> Definite </td><td> Genitive </td><td> []</td></tr><tr><td>Singulative </td><td> Definite </td><td> Inessive </td><td> []</td></tr><tr><td>Singulative </td><td> Definite </td><td> Instrumental </td><td> []</td></tr><tr><td>Singulative </td><td> Definite </td><td> Lative </td><td> []</td></tr><tr><td>Singulative </td><td> Definite </td><td> Nominative </td><td> l-art</td></tr><tr><td>Singulative </td><td> Indefinite </td><td> Benefactive </td><td> għal art</td></tr><tr><td>Singulative </td><td> Indefinite </td><td> Comitative </td><td> m'art</td></tr><tr><td>Singulative </td><td> Indefinite </td><td> Dative </td><td> lil art</td></tr><tr><td>Singulative </td><td> Indefinite </td><td> Elative </td><td> minn art</td></tr><tr><td>Singulative </td><td> Indefinite </td><td> Equative </td><td> bħal art</td></tr><tr><td>Singulative </td><td> Indefinite </td><td> Genitive </td><td> t'art</td></tr><tr><td>Singulative </td><td> Indefinite </td><td> Inessive </td><td> f'art</td></tr><tr><td>Singulative </td><td> Indefinite </td><td> Instrumental </td><td> b'art</td></tr><tr><td>Singulative </td><td> Indefinite </td><td> Lative </td><td> s'art</td></tr><tr><td>Singulative </td><td> Indefinite </td><td> Nominative </td><td> art</td></tr><tr><td>Dual </td><td> Definite </td><td> Benefactive </td><td> []</td></tr><tr><td>Dual </td><td> Definite </td><td> Comitative </td><td> []</td></tr><tr><td>Dual </td><td> Definite </td><td> Dative </td><td> []</td></tr><tr><td>Dual </td><td> Definite </td><td> Elative </td><td> []</td></tr><tr><td>Dual </td><td> Definite </td><td> Equative </td><td> []</td></tr><tr><td>Dual </td><td> Definite </td><td> Genitive </td><td> []</td></tr><tr><td>Dual </td><td> Definite </td><td> Inessive </td><td> []</td></tr><tr><td>Dual </td><td> Definite </td><td> Instrumental </td><td> []</td></tr><tr><td>Dual </td><td> Definite </td><td> Lative </td><td> []</td></tr><tr><td>Dual </td><td> Definite </td><td> Nominative </td><td> []</td></tr><tr><td>Dual </td><td> Indefinite </td><td> Benefactive </td><td> għal</td></tr><tr><td>Dual </td><td> Indefinite </td><td> Comitative </td><td> ma'</td></tr><tr><td>Dual </td><td> Indefinite </td><td> Dative </td><td> lil</td></tr><tr><td>Dual </td><td> Indefinite </td><td> Elative </td><td> minn</td></tr><tr><td>Dual </td><td> Indefinite </td><td> Equative </td><td> bħal</td></tr><tr><td>Dual </td><td> Indefinite </td><td> Genitive </td><td> ta'</td></tr><tr><td>Dual </td><td> Indefinite </td><td> Inessive </td><td> fi</td></tr><tr><td>Dual </td><td> Indefinite </td><td> Instrumental </td><td> bi</td></tr><tr><td>Dual </td><td> Indefinite </td><td> Lative </td><td> sa</td></tr><tr><td>Dual </td><td> Indefinite </td><td> Nominative </td><td> []</td></tr><tr><td>Plural </td><td> Definite </td><td> Benefactive </td><td> []</td></tr><tr><td>Plural </td><td> Definite </td><td> Comitative </td><td> []</td></tr><tr><td>Plural </td><td> Definite </td><td> Dative </td><td> []</td></tr><tr><td>Plural </td><td> Definite </td><td> Elative </td><td> []</td></tr><tr><td>Plural </td><td> Definite </td><td> Equative </td><td> []</td></tr><tr><td>Plural </td><td> Definite </td><td> Genitive </td><td> []</td></tr><tr><td>Plural </td><td> Definite </td><td> Inessive </td><td> []</td></tr><tr><td>Plural </td><td> Definite </td><td> Instrumental </td><td> []</td></tr><tr><td>Plural </td><td> Definite </td><td> Lative </td><td> []</td></tr><tr><td>Plural </td><td> Definite </td><td> Nominative </td><td> l-arti</td></tr><tr><td>Plural </td><td> Indefinite </td><td> Benefactive </td><td> għal arti</td></tr><tr><td>Plural </td><td> Indefinite </td><td> Comitative </td><td> m'arti</td></tr><tr><td>Plural </td><td> Indefinite </td><td> Dative </td><td> lil arti</td></tr><tr><td>Plural </td><td> Indefinite </td><td> Elative </td><td> minn arti</td></tr><tr><td>Plural </td><td> Indefinite </td><td> Equative </td><td> bħal arti</td></tr><tr><td>Plural </td><td> Indefinite </td><td> Genitive </td><td> t'arti</td></tr><tr><td>Plural </td><td> Indefinite </td><td> Inessive </td><td> f'arti</td></tr><tr><td>Plural </td><td> Indefinite </td><td> Instrumental </td><td> b'arti</td></tr><tr><td>Plural </td><td> Indefinite </td><td> Lative </td><td> s'arti</td></tr><tr><td>Plural </td><td> Indefinite </td><td> Nominative </td><td> arti</td></tr><tr><td>DeterminatePl </td><td> Definite </td><td> Benefactive </td><td> []</td></tr><tr><td>DeterminatePl </td><td> Definite </td><td> Comitative </td><td> []</td></tr><tr><td>DeterminatePl </td><td> Definite </td><td> Dative </td><td> []</td></tr><tr><td>DeterminatePl </td><td> Definite </td><td> Elative </td><td> []</td></tr><tr><td>DeterminatePl </td><td> Definite </td><td> Equative </td><td> []</td></tr><tr><td>DeterminatePl </td><td> Definite </td><td> Genitive </td><td> []</td></tr><tr><td>DeterminatePl </td><td> Definite </td><td> Inessive </td><td> []</td></tr><tr><td>DeterminatePl </td><td> Definite </td><td> Instrumental </td><td> []</td></tr><tr><td>DeterminatePl </td><td> Definite </td><td> Lative </td><td> []</td></tr><tr><td>DeterminatePl </td><td> Definite </td><td> Nominative </td><td> []</td></tr><tr><td>DeterminatePl </td><td> Indefinite </td><td> Benefactive </td><td> għal</td></tr><tr><td>DeterminatePl </td><td> Indefinite </td><td> Comitative </td><td> ma'</td></tr><tr><td>DeterminatePl </td><td> Indefinite </td><td> Dative </td><td> lil</td></tr><tr><td>DeterminatePl </td><td> Indefinite </td><td> Elative </td><td> minn</td></tr><tr><td>DeterminatePl </td><td> Indefinite </td><td> Equative </td><td> bħal</td></tr><tr><td>DeterminatePl </td><td> Indefinite </td><td> Genitive </td><td> ta'</td></tr><tr><td>DeterminatePl </td><td> Indefinite </td><td> Inessive </td><td> fi</td></tr><tr><td>DeterminatePl </td><td> Indefinite </td><td> Instrumental </td><td> bi</td></tr><tr><td>DeterminatePl </td><td> Indefinite </td><td> Lative </td><td> sa</td></tr><tr><td>DeterminatePl </td><td> Indefinite </td><td> Nominative </td><td> []</td></tr><tr><td>CollectivePl </td><td> Definite </td><td> Benefactive </td><td> []</td></tr><tr><td>CollectivePl </td><td> Definite </td><td> Comitative </td><td> []</td></tr><tr><td>CollectivePl </td><td> Definite </td><td> Dative </td><td> []</td></tr><tr><td>CollectivePl </td><td> Definite </td><td> Elative </td><td> []</td></tr><tr><td>CollectivePl </td><td> Definite </td><td> Equative </td><td> []</td></tr><tr><td>CollectivePl </td><td> Definite </td><td> Genitive </td><td> []</td></tr><tr><td>CollectivePl </td><td> Definite </td><td> Inessive </td><td> []</td></tr><tr><td>CollectivePl </td><td> Definite </td><td> Instrumental </td><td> []</td></tr><tr><td>CollectivePl </td><td> Definite </td><td> Lative </td><td> []</td></tr><tr><td>CollectivePl </td><td> Definite </td><td> Nominative </td><td> []</td></tr><tr><td>CollectivePl </td><td> Indefinite </td><td> Benefactive </td><td> għal</td></tr><tr><td>CollectivePl </td><td> Indefinite </td><td> Comitative </td><td> ma'</td></tr><tr><td>CollectivePl </td><td> Indefinite </td><td> Dative </td><td> lil</td></tr><tr><td>CollectivePl </td><td> Indefinite </td><td> Elative </td><td> minn</td></tr><tr><td>CollectivePl </td><td> Indefinite </td><td> Equative </td><td> bħal</td></tr><tr><td>CollectivePl </td><td> Indefinite </td><td> Genitive </td><td> ta'</td></tr><tr><td>CollectivePl </td><td> Indefinite </td><td> Inessive </td><td> fi</td></tr><tr><td>CollectivePl </td><td> Indefinite </td><td> Instrumental </td><td> bi</td></tr><tr><td>CollectivePl </td><td> Indefinite </td><td> Lative </td><td> sa</td></tr><tr><td>CollectivePl </td><td> Indefinite </td><td> Nominative </td><td> []</td></tr><tr><td>Masc</td></tr><tr class="separator"><td colspan="100%">&nbsp;</td></td><tr><td>Singulative </td><td> Definite </td><td> Benefactive </td><td> []</td></tr><tr><td>Singulative </td><td> Definite </td><td> Comitative </td><td> []</td></tr><tr><td>Singulative </td><td> Definite </td><td> Dative </td><td> []</td></tr><tr><td>Singulative </td><td> Definite </td><td> Elative </td><td> []</td></tr><tr><td>Singulative </td><td> Definite </td><td> Equative </td><td> []</td></tr><tr><td>Singulative </td><td> Definite </td><td> Genitive </td><td> []</td></tr><tr><td>Singulative </td><td> Definite </td><td> Inessive </td><td> []</td></tr><tr><td>Singulative </td><td> Definite </td><td> Instrumental </td><td> []</td></tr><tr><td>Singulative </td><td> Definite </td><td> Lative </td><td> []</td></tr><tr><td>Singulative </td><td> Definite </td><td> Nominative </td><td> il-fjura</td></tr><tr><td>Singulative </td><td> Indefinite </td><td> Benefactive </td><td> għal fjura</td></tr><tr><td>Singulative </td><td> Indefinite </td><td> Comitative </td><td> ma' fjura</td></tr><tr><td>Singulative </td><td> Indefinite </td><td> Dative </td><td> lil fjura</td></tr><tr><td>Singulative </td><td> Indefinite </td><td> Elative </td><td> minn fjura</td></tr><tr><td>Singulative </td><td> Indefinite </td><td> Equative </td><td> bħal fjura</td></tr><tr><td>Singulative </td><td> Indefinite </td><td> Genitive </td><td> ta' fjura</td></tr><tr><td>Singulative </td><td> Indefinite </td><td> Inessive </td><td> fi fjura</td></tr><tr><td>Singulative </td><td> Indefinite </td><td> Instrumental </td><td> bi fjura</td></tr><tr><td>Singulative </td><td> Indefinite </td><td> Lative </td><td> sa fjura</td></tr><tr><td>Singulative </td><td> Indefinite </td><td> Nominative </td><td> fjura</td></tr><tr><td>Dual </td><td> Definite </td><td> Benefactive </td><td> []</td></tr><tr><td>Dual </td><td> Definite </td><td> Comitative </td><td> []</td></tr><tr><td>Dual </td><td> Definite </td><td> Dative </td><td> []</td></tr><tr><td>Dual </td><td> Definite </td><td> Elative </td><td> []</td></tr><tr><td>Dual </td><td> Definite </td><td> Equative </td><td> []</td></tr><tr><td>Dual </td><td> Definite </td><td> Genitive </td><td> []</td></tr><tr><td>Dual </td><td> Definite </td><td> Inessive </td><td> []</td></tr><tr><td>Dual </td><td> Definite </td><td> Instrumental </td><td> []</td></tr><tr><td>Dual </td><td> Definite </td><td> Lative </td><td> []</td></tr><tr><td>Dual </td><td> Definite </td><td> Nominative </td><td> []</td></tr><tr><td>Dual </td><td> Indefinite </td><td> Benefactive </td><td> għal</td></tr><tr><td>Dual </td><td> Indefinite </td><td> Comitative </td><td> ma'</td></tr><tr><td>Dual </td><td> Indefinite </td><td> Dative </td><td> lil</td></tr><tr><td>Dual </td><td> Indefinite </td><td> Elative </td><td> minn</td></tr><tr><td>Dual </td><td> Indefinite </td><td> Equative </td><td> bħal</td></tr><tr><td>Dual </td><td> Indefinite </td><td> Genitive </td><td> ta'</td></tr><tr><td>Dual </td><td> Indefinite </td><td> Inessive </td><td> fi</td></tr><tr><td>Dual </td><td> Indefinite </td><td> Instrumental </td><td> bi</td></tr><tr><td>Dual </td><td> Indefinite </td><td> Lative </td><td> sa</td></tr><tr><td>Dual </td><td> Indefinite </td><td> Nominative </td><td> []</td></tr><tr><td>Plural </td><td> Definite </td><td> Benefactive </td><td> []</td></tr><tr><td>Plural </td><td> Definite </td><td> Comitative </td><td> []</td></tr><tr><td>Plural </td><td> Definite </td><td> Dative </td><td> []</td></tr><tr><td>Plural </td><td> Definite </td><td> Elative </td><td> []</td></tr><tr><td>Plural </td><td> Definite </td><td> Equative </td><td> []</td></tr><tr><td>Plural </td><td> Definite </td><td> Genitive </td><td> []</td></tr><tr><td>Plural </td><td> Definite </td><td> Inessive </td><td> []</td></tr><tr><td>Plural </td><td> Definite </td><td> Instrumental </td><td> []</td></tr><tr><td>Plural </td><td> Definite </td><td> Lative </td><td> []</td></tr><tr><td>Plural </td><td> Definite </td><td> Nominative </td><td> il-fjuriet</td></tr><tr><td>Plural </td><td> Indefinite </td><td> Benefactive </td><td> għal fjuriet</td></tr><tr><td>Plural </td><td> Indefinite </td><td> Comitative </td><td> ma' fjuriet</td></tr><tr><td>Plural </td><td> Indefinite </td><td> Dative </td><td> lil fjuriet</td></tr><tr><td>Plural </td><td> Indefinite </td><td> Elative </td><td> minn fjuriet</td></tr><tr><td>Plural </td><td> Indefinite </td><td> Equative </td><td> bħal fjuriet</td></tr><tr><td>Plural </td><td> Indefinite </td><td> Genitive </td><td> ta' fjuriet</td></tr><tr><td>Plural </td><td> Indefinite </td><td> Inessive </td><td> fi fjuriet</td></tr><tr><td>Plural </td><td> Indefinite </td><td> Instrumental </td><td> bi fjuriet</td></tr><tr><td>Plural </td><td> Indefinite </td><td> Lative </td><td> sa fjuriet</td></tr><tr><td>Plural </td><td> Indefinite </td><td> Nominative </td><td> fjuriet</td></tr><tr><td>DeterminatePl </td><td> Definite </td><td> Benefactive </td><td> []</td></tr><tr><td>DeterminatePl </td><td> Definite </td><td> Comitative </td><td> []</td></tr><tr><td>DeterminatePl </td><td> Definite </td><td> Dative </td><td> []</td></tr><tr><td>DeterminatePl </td><td> Definite </td><td> Elative </td><td> []</td></tr><tr><td>DeterminatePl </td><td> Definite </td><td> Equative </td><td> []</td></tr><tr><td>DeterminatePl </td><td> Definite </td><td> Genitive </td><td> []</td></tr><tr><td>DeterminatePl </td><td> Definite </td><td> Inessive </td><td> []</td></tr><tr><td>DeterminatePl </td><td> Definite </td><td> Instrumental </td><td> []</td></tr><tr><td>DeterminatePl </td><td> Definite </td><td> Lative </td><td> []</td></tr><tr><td>DeterminatePl </td><td> Definite </td><td> Nominative </td><td> []</td></tr><tr><td>DeterminatePl </td><td> Indefinite </td><td> Benefactive </td><td> għal</td></tr><tr><td>DeterminatePl </td><td> Indefinite </td><td> Comitative </td><td> ma'</td></tr><tr><td>DeterminatePl </td><td> Indefinite </td><td> Dative </td><td> lil</td></tr><tr><td>DeterminatePl </td><td> Indefinite </td><td> Elative </td><td> minn</td></tr><tr><td>DeterminatePl </td><td> Indefinite </td><td> Equative </td><td> bħal</td></tr><tr><td>DeterminatePl </td><td> Indefinite </td><td> Genitive </td><td> ta'</td></tr><tr><td>DeterminatePl </td><td> Indefinite </td><td> Inessive </td><td> fi</td></tr><tr><td>DeterminatePl </td><td> Indefinite </td><td> Instrumental </td><td> bi</td></tr><tr><td>DeterminatePl </td><td> Indefinite </td><td> Lative </td><td> sa</td></tr><tr><td>DeterminatePl </td><td> Indefinite </td><td> Nominative </td><td> []</td></tr><tr><td>CollectivePl </td><td> Definite </td><td> Benefactive </td><td> []</td></tr><tr><td>CollectivePl </td><td> Definite </td><td> Comitative </td><td> []</td></tr><tr><td>CollectivePl </td><td> Definite </td><td> Dative </td><td> []</td></tr><tr><td>CollectivePl </td><td> Definite </td><td> Elative </td><td> []</td></tr><tr><td>CollectivePl </td><td> Definite </td><td> Equative </td><td> []</td></tr><tr><td>CollectivePl </td><td> Definite </td><td> Genitive </td><td> []</td></tr><tr><td>CollectivePl </td><td> Definite </td><td> Inessive </td><td> []</td></tr><tr><td>CollectivePl </td><td> Definite </td><td> Instrumental </td><td> []</td></tr><tr><td>CollectivePl </td><td> Definite </td><td> Lative </td><td> []</td></tr><tr><td>CollectivePl </td><td> Definite </td><td> Nominative </td><td> []</td></tr><tr><td>CollectivePl </td><td> Indefinite </td><td> Benefactive </td><td> għal</td></tr><tr><td>CollectivePl </td><td> Indefinite </td><td> Comitative </td><td> ma'</td></tr><tr><td>CollectivePl </td><td> Indefinite </td><td> Dative </td><td> lil</td></tr><tr><td>CollectivePl </td><td> Indefinite </td><td> Elative </td><td> minn</td></tr><tr><td>CollectivePl </td><td> Indefinite </td><td> Equative </td><td> bħal</td></tr><tr><td>CollectivePl </td><td> Indefinite </td><td> Genitive </td><td> ta'</td></tr><tr><td>CollectivePl </td><td> Indefinite </td><td> Inessive </td><td> fi</td></tr><tr><td>CollectivePl </td><td> Indefinite </td><td> Instrumental </td><td> bi</td></tr><tr><td>CollectivePl </td><td> Indefinite </td><td> Lative </td><td> sa</td></tr><tr><td>CollectivePl </td><td> Indefinite </td><td> Nominative </td><td> []</td></tr><tr><td>Fem</td></tr><tr class="separator"><td colspan="100%">&nbsp;</td></td><tr><td>Singulative </td><td> Definite </td><td> Benefactive </td><td> []</td></tr><tr><td>Singulative </td><td> Definite </td><td> Comitative </td><td> []</td></tr><tr><td>Singulative </td><td> Definite </td><td> Dative </td><td> []</td></tr><tr><td>Singulative </td><td> Definite </td><td> Elative </td><td> []</td></tr><tr><td>Singulative </td><td> Definite </td><td> Equative </td><td> []</td></tr><tr><td>Singulative </td><td> Definite </td><td> Genitive </td><td> []</td></tr><tr><td>Singulative </td><td> Definite </td><td> Inessive </td><td> []</td></tr><tr><td>Singulative </td><td> Definite </td><td> Instrumental </td><td> []</td></tr><tr><td>Singulative </td><td> Definite </td><td> Lative </td><td> []</td></tr><tr><td>Singulative </td><td> Definite </td><td> Nominative </td><td> iċ-ċpar</td></tr><tr><td>Singulative </td><td> Indefinite </td><td> Benefactive </td><td> għal ċpar</td></tr><tr><td>Singulative </td><td> Indefinite </td><td> Comitative </td><td> ma' ċpar</td></tr><tr><td>Singulative </td><td> Indefinite </td><td> Dative </td><td> lil ċpar</td></tr><tr><td>Singulative </td><td> Indefinite </td><td> Elative </td><td> minn ċpar</td></tr><tr><td>Singulative </td><td> Indefinite </td><td> Equative </td><td> bħal ċpar</td></tr><tr><td>Singulative </td><td> Indefinite </td><td> Genitive </td><td> ta' ċpar</td></tr><tr><td>Singulative </td><td> Indefinite </td><td> Inessive </td><td> fi ċpar</td></tr><tr><td>Singulative </td><td> Indefinite </td><td> Instrumental </td><td> bi ċpar</td></tr><tr><td>Singulative </td><td> Indefinite </td><td> Lative </td><td> sa ċpar</td></tr><tr><td>Singulative </td><td> Indefinite </td><td> Nominative </td><td> ċpar</td></tr><tr><td>Dual </td><td> Definite </td><td> Benefactive </td><td> []</td></tr><tr><td>Dual </td><td> Definite </td><td> Comitative </td><td> []</td></tr><tr><td>Dual </td><td> Definite </td><td> Dative </td><td> []</td></tr><tr><td>Dual </td><td> Definite </td><td> Elative </td><td> []</td></tr><tr><td>Dual </td><td> Definite </td><td> Equative </td><td> []</td></tr><tr><td>Dual </td><td> Definite </td><td> Genitive </td><td> []</td></tr><tr><td>Dual </td><td> Definite </td><td> Inessive </td><td> []</td></tr><tr><td>Dual </td><td> Definite </td><td> Instrumental </td><td> []</td></tr><tr><td>Dual </td><td> Definite </td><td> Lative </td><td> []</td></tr><tr><td>Dual </td><td> Definite </td><td> Nominative </td><td> []</td></tr><tr><td>Dual </td><td> Indefinite </td><td> Benefactive </td><td> għal</td></tr><tr><td>Dual </td><td> Indefinite </td><td> Comitative </td><td> ma'</td></tr><tr><td>Dual </td><td> Indefinite </td><td> Dative </td><td> lil</td></tr><tr><td>Dual </td><td> Indefinite </td><td> Elative </td><td> minn</td></tr><tr><td>Dual </td><td> Indefinite </td><td> Equative </td><td> bħal</td></tr><tr><td>Dual </td><td> Indefinite </td><td> Genitive </td><td> ta'</td></tr><tr><td>Dual </td><td> Indefinite </td><td> Inessive </td><td> fi</td></tr><tr><td>Dual </td><td> Indefinite </td><td> Instrumental </td><td> bi</td></tr><tr><td>Dual </td><td> Indefinite </td><td> Lative </td><td> sa</td></tr><tr><td>Dual </td><td> Indefinite </td><td> Nominative </td><td> []</td></tr><tr><td>Plural </td><td> Definite </td><td> Benefactive </td><td> []</td></tr><tr><td>Plural </td><td> Definite </td><td> Comitative </td><td> []</td></tr><tr><td>Plural </td><td> Definite </td><td> Dative </td><td> []</td></tr><tr><td>Plural </td><td> Definite </td><td> Elative </td><td> []</td></tr><tr><td>Plural </td><td> Definite </td><td> Equative </td><td> []</td></tr><tr><td>Plural </td><td> Definite </td><td> Genitive </td><td> []</td></tr><tr><td>Plural </td><td> Definite </td><td> Inessive </td><td> []</td></tr><tr><td>Plural </td><td> Definite </td><td> Instrumental </td><td> []</td></tr><tr><td>Plural </td><td> Definite </td><td> Lative </td><td> []</td></tr><tr><td>Plural </td><td> Definite </td><td> Nominative </td><td> iċ-ċpari</td></tr><tr><td>Plural </td><td> Indefinite </td><td> Benefactive </td><td> għal ċpari</td></tr><tr><td>Plural </td><td> Indefinite </td><td> Comitative </td><td> ma' ċpari</td></tr><tr><td>Plural </td><td> Indefinite </td><td> Dative </td><td> lil ċpari</td></tr><tr><td>Plural </td><td> Indefinite </td><td> Elative </td><td> minn ċpari</td></tr><tr><td>Plural </td><td> Indefinite </td><td> Equative </td><td> bħal ċpari</td></tr><tr><td>Plural </td><td> Indefinite </td><td> Genitive </td><td> ta' ċpari</td></tr><tr><td>Plural </td><td> Indefinite </td><td> Inessive </td><td> fi ċpari</td></tr><tr><td>Plural </td><td> Indefinite </td><td> Instrumental </td><td> bi ċpari</td></tr><tr><td>Plural </td><td> Indefinite </td><td> Lative </td><td> sa ċpari</td></tr><tr><td>Plural </td><td> Indefinite </td><td> Nominative </td><td> ċpari</td></tr><tr><td>DeterminatePl </td><td> Definite </td><td> Benefactive </td><td> []</td></tr><tr><td>DeterminatePl </td><td> Definite </td><td> Comitative </td><td> []</td></tr><tr><td>DeterminatePl </td><td> Definite </td><td> Dative </td><td> []</td></tr><tr><td>DeterminatePl </td><td> Definite </td><td> Elative </td><td> []</td></tr><tr><td>DeterminatePl </td><td> Definite </td><td> Equative </td><td> []</td></tr><tr><td>DeterminatePl </td><td> Definite </td><td> Genitive </td><td> []</td></tr><tr><td>DeterminatePl </td><td> Definite </td><td> Inessive </td><td> []</td></tr><tr><td>DeterminatePl </td><td> Definite </td><td> Instrumental </td><td> []</td></tr><tr><td>DeterminatePl </td><td> Definite </td><td> Lative </td><td> []</td></tr><tr><td>DeterminatePl </td><td> Definite </td><td> Nominative </td><td> []</td></tr><tr><td>DeterminatePl </td><td> Indefinite </td><td> Benefactive </td><td> għal</td></tr><tr><td>DeterminatePl </td><td> Indefinite </td><td> Comitative </td><td> ma'</td></tr><tr><td>DeterminatePl </td><td> Indefinite </td><td> Dative </td><td> lil</td></tr><tr><td>DeterminatePl </td><td> Indefinite </td><td> Elative </td><td> minn</td></tr><tr><td>DeterminatePl </td><td> Indefinite </td><td> Equative </td><td> bħal</td></tr><tr><td>DeterminatePl </td><td> Indefinite </td><td> Genitive </td><td> ta'</td></tr><tr><td>DeterminatePl </td><td> Indefinite </td><td> Inessive </td><td> fi</td></tr><tr><td>DeterminatePl </td><td> Indefinite </td><td> Instrumental </td><td> bi</td></tr><tr><td>DeterminatePl </td><td> Indefinite </td><td> Lative </td><td> sa</td></tr><tr><td>DeterminatePl </td><td> Indefinite </td><td> Nominative </td><td> []</td></tr><tr><td>CollectivePl </td><td> Definite </td><td> Benefactive </td><td> []</td></tr><tr><td>CollectivePl </td><td> Definite </td><td> Comitative </td><td> []</td></tr><tr><td>CollectivePl </td><td> Definite </td><td> Dative </td><td> []</td></tr><tr><td>CollectivePl </td><td> Definite </td><td> Elative </td><td> []</td></tr><tr><td>CollectivePl </td><td> Definite </td><td> Equative </td><td> []</td></tr><tr><td>CollectivePl </td><td> Definite </td><td> Genitive </td><td> []</td></tr><tr><td>CollectivePl </td><td> Definite </td><td> Inessive </td><td> []</td></tr><tr><td>CollectivePl </td><td> Definite </td><td> Instrumental </td><td> []</td></tr><tr><td>CollectivePl </td><td> Definite </td><td> Lative </td><td> []</td></tr><tr><td>CollectivePl </td><td> Definite </td><td> Nominative </td><td> []</td></tr><tr><td>CollectivePl </td><td> Indefinite </td><td> Benefactive </td><td> għal</td></tr><tr><td>CollectivePl </td><td> Indefinite </td><td> Comitative </td><td> ma'</td></tr><tr><td>CollectivePl </td><td> Indefinite </td><td> Dative </td><td> lil</td></tr><tr><td>CollectivePl </td><td> Indefinite </td><td> Elative </td><td> minn</td></tr><tr><td>CollectivePl </td><td> Indefinite </td><td> Equative </td><td> bħal</td></tr><tr><td>CollectivePl </td><td> Indefinite </td><td> Genitive </td><td> ta'</td></tr><tr><td>CollectivePl </td><td> Indefinite </td><td> Inessive </td><td> fi</td></tr><tr><td>CollectivePl </td><td> Indefinite </td><td> Instrumental </td><td> bi</td></tr><tr><td>CollectivePl </td><td> Indefinite </td><td> Lative </td><td> sa</td></tr><tr><td>CollectivePl </td><td> Indefinite </td><td> Nominative </td><td> []</td></tr><tr><td>Masc</td></tr><tr class="separator"><td colspan="100%">&nbsp;</td></td><tr><td>Singulative </td><td> Definite </td><td> Benefactive </td><td> []</td></tr><tr><td>Singulative </td><td> Definite </td><td> Comitative </td><td> []</td></tr><tr><td>Singulative </td><td> Definite </td><td> Dative </td><td> []</td></tr><tr><td>Singulative </td><td> Definite </td><td> Elative </td><td> []</td></tr><tr><td>Singulative </td><td> Definite </td><td> Equative </td><td> []</td></tr><tr><td>Singulative </td><td> Definite </td><td> Genitive </td><td> []</td></tr><tr><td>Singulative </td><td> Definite </td><td> Inessive </td><td> []</td></tr><tr><td>Singulative </td><td> Definite </td><td> Instrumental </td><td> []</td></tr><tr><td>Singulative </td><td> Definite </td><td> Lative </td><td> []</td></tr><tr><td>Singulative </td><td> Definite </td><td> Nominative </td><td> is-sieq</td></tr><tr><td>Singulative </td><td> Indefinite </td><td> Benefactive </td><td> għal sieq</td></tr><tr><td>Singulative </td><td> Indefinite </td><td> Comitative </td><td> ma' sieq</td></tr><tr><td>Singulative </td><td> Indefinite </td><td> Dative </td><td> lil sieq</td></tr><tr><td>Singulative </td><td> Indefinite </td><td> Elative </td><td> minn sieq</td></tr><tr><td>Singulative </td><td> Indefinite </td><td> Equative </td><td> bħal sieq</td></tr><tr><td>Singulative </td><td> Indefinite </td><td> Genitive </td><td> ta' sieq</td></tr><tr><td>Singulative </td><td> Indefinite </td><td> Inessive </td><td> f'sieq</td></tr><tr><td>Singulative </td><td> Indefinite </td><td> Instrumental </td><td> b'sieq</td></tr><tr><td>Singulative </td><td> Indefinite </td><td> Lative </td><td> sa sieq</td></tr><tr><td>Singulative </td><td> Indefinite </td><td> Nominative </td><td> sieq</td></tr><tr><td>Dual </td><td> Definite </td><td> Benefactive </td><td> []</td></tr><tr><td>Dual </td><td> Definite </td><td> Comitative </td><td> []</td></tr><tr><td>Dual </td><td> Definite </td><td> Dative </td><td> []</td></tr><tr><td>Dual </td><td> Definite </td><td> Elative </td><td> []</td></tr><tr><td>Dual </td><td> Definite </td><td> Equative </td><td> []</td></tr><tr><td>Dual </td><td> Definite </td><td> Genitive </td><td> []</td></tr><tr><td>Dual </td><td> Definite </td><td> Inessive </td><td> []</td></tr><tr><td>Dual </td><td> Definite </td><td> Instrumental </td><td> []</td></tr><tr><td>Dual </td><td> Definite </td><td> Lative </td><td> []</td></tr><tr><td>Dual </td><td> Definite </td><td> Nominative </td><td> []</td></tr><tr><td>Dual </td><td> Indefinite </td><td> Benefactive </td><td> għal</td></tr><tr><td>Dual </td><td> Indefinite </td><td> Comitative </td><td> ma'</td></tr><tr><td>Dual </td><td> Indefinite </td><td> Dative </td><td> lil</td></tr><tr><td>Dual </td><td> Indefinite </td><td> Elative </td><td> minn</td></tr><tr><td>Dual </td><td> Indefinite </td><td> Equative </td><td> bħal</td></tr><tr><td>Dual </td><td> Indefinite </td><td> Genitive </td><td> ta'</td></tr><tr><td>Dual </td><td> Indefinite </td><td> Inessive </td><td> fi</td></tr><tr><td>Dual </td><td> Indefinite </td><td> Instrumental </td><td> bi</td></tr><tr><td>Dual </td><td> Indefinite </td><td> Lative </td><td> sa</td></tr><tr><td>Dual </td><td> Indefinite </td><td> Nominative </td><td> []</td></tr><tr><td>Plural </td><td> Definite </td><td> Benefactive </td><td> []</td></tr><tr><td>Plural </td><td> Definite </td><td> Comitative </td><td> []</td></tr><tr><td>Plural </td><td> Definite </td><td> Dative </td><td> []</td></tr><tr><td>Plural </td><td> Definite </td><td> Elative </td><td> []</td></tr><tr><td>Plural </td><td> Definite </td><td> Equative </td><td> []</td></tr><tr><td>Plural </td><td> Definite </td><td> Genitive </td><td> []</td></tr><tr><td>Plural </td><td> Definite </td><td> Inessive </td><td> []</td></tr><tr><td>Plural </td><td> Definite </td><td> Instrumental </td><td> []</td></tr><tr><td>Plural </td><td> Definite </td><td> Lative </td><td> []</td></tr><tr><td>Plural </td><td> Definite </td><td> Nominative </td><td> is-sieqat</td></tr><tr><td>Plural </td><td> Indefinite </td><td> Benefactive </td><td> għal sieqat</td></tr><tr><td>Plural </td><td> Indefinite </td><td> Comitative </td><td> ma' sieqat</td></tr><tr><td>Plural </td><td> Indefinite </td><td> Dative </td><td> lil sieqat</td></tr><tr><td>Plural </td><td> Indefinite </td><td> Elative </td><td> minn sieqat</td></tr><tr><td>Plural </td><td> Indefinite </td><td> Equative </td><td> bħal sieqat</td></tr><tr><td>Plural </td><td> Indefinite </td><td> Genitive </td><td> ta' sieqat</td></tr><tr><td>Plural </td><td> Indefinite </td><td> Inessive </td><td> f'sieqat</td></tr><tr><td>Plural </td><td> Indefinite </td><td> Instrumental </td><td> b'sieqat</td></tr><tr><td>Plural </td><td> Indefinite </td><td> Lative </td><td> sa sieqat</td></tr><tr><td>Plural </td><td> Indefinite </td><td> Nominative </td><td> sieqat</td></tr><tr><td>DeterminatePl </td><td> Definite </td><td> Benefactive </td><td> []</td></tr><tr><td>DeterminatePl </td><td> Definite </td><td> Comitative </td><td> []</td></tr><tr><td>DeterminatePl </td><td> Definite </td><td> Dative </td><td> []</td></tr><tr><td>DeterminatePl </td><td> Definite </td><td> Elative </td><td> []</td></tr><tr><td>DeterminatePl </td><td> Definite </td><td> Equative </td><td> []</td></tr><tr><td>DeterminatePl </td><td> Definite </td><td> Genitive </td><td> []</td></tr><tr><td>DeterminatePl </td><td> Definite </td><td> Inessive </td><td> []</td></tr><tr><td>DeterminatePl </td><td> Definite </td><td> Instrumental </td><td> []</td></tr><tr><td>DeterminatePl </td><td> Definite </td><td> Lative </td><td> []</td></tr><tr><td>DeterminatePl </td><td> Definite </td><td> Nominative </td><td> []</td></tr><tr><td>DeterminatePl </td><td> Indefinite </td><td> Benefactive </td><td> għal</td></tr><tr><td>DeterminatePl </td><td> Indefinite </td><td> Comitative </td><td> ma'</td></tr><tr><td>DeterminatePl </td><td> Indefinite </td><td> Dative </td><td> lil</td></tr><tr><td>DeterminatePl </td><td> Indefinite </td><td> Elative </td><td> minn</td></tr><tr><td>DeterminatePl </td><td> Indefinite </td><td> Equative </td><td> bħal</td></tr><tr><td>DeterminatePl </td><td> Indefinite </td><td> Genitive </td><td> ta'</td></tr><tr><td>DeterminatePl </td><td> Indefinite </td><td> Inessive </td><td> fi</td></tr><tr><td>DeterminatePl </td><td> Indefinite </td><td> Instrumental </td><td> bi</td></tr><tr><td>DeterminatePl </td><td> Indefinite </td><td> Lative </td><td> sa</td></tr><tr><td>DeterminatePl </td><td> Indefinite </td><td> Nominative </td><td> []</td></tr><tr><td>CollectivePl </td><td> Definite </td><td> Benefactive </td><td> []</td></tr><tr><td>CollectivePl </td><td> Definite </td><td> Comitative </td><td> []</td></tr><tr><td>CollectivePl </td><td> Definite </td><td> Dative </td><td> []</td></tr><tr><td>CollectivePl </td><td> Definite </td><td> Elative </td><td> []</td></tr><tr><td>CollectivePl </td><td> Definite </td><td> Equative </td><td> []</td></tr><tr><td>CollectivePl </td><td> Definite </td><td> Genitive </td><td> []</td></tr><tr><td>CollectivePl </td><td> Definite </td><td> Inessive </td><td> []</td></tr><tr><td>CollectivePl </td><td> Definite </td><td> Instrumental </td><td> []</td></tr><tr><td>CollectivePl </td><td> Definite </td><td> Lative </td><td> []</td></tr><tr><td>CollectivePl </td><td> Definite </td><td> Nominative </td><td> []</td></tr><tr><td>CollectivePl </td><td> Indefinite </td><td> Benefactive </td><td> għal</td></tr><tr><td>CollectivePl </td><td> Indefinite </td><td> Comitative </td><td> ma'</td></tr><tr><td>CollectivePl </td><td> Indefinite </td><td> Dative </td><td> lil</td></tr><tr><td>CollectivePl </td><td> Indefinite </td><td> Elative </td><td> minn</td></tr><tr><td>CollectivePl </td><td> Indefinite </td><td> Equative </td><td> bħal</td></tr><tr><td>CollectivePl </td><td> Indefinite </td><td> Genitive </td><td> ta'</td></tr><tr><td>CollectivePl </td><td> Indefinite </td><td> Inessive </td><td> fi</td></tr><tr><td>CollectivePl </td><td> Indefinite </td><td> Instrumental </td><td> bi</td></tr><tr><td>CollectivePl </td><td> Indefinite </td><td> Lative </td><td> sa</td></tr><tr><td>CollectivePl </td><td> Indefinite </td><td> Nominative </td><td> []</td></tr><tr><td>Masc</td></tr><tr class="separator"><td colspan="100%">&nbsp;</td></td><tr><td>Singulative </td><td> Definite </td><td> Benefactive </td><td> []</td></tr><tr><td>Singulative </td><td> Definite </td><td> Comitative </td><td> []</td></tr><tr><td>Singulative </td><td> Definite </td><td> Dative </td><td> []</td></tr><tr><td>Singulative </td><td> Definite </td><td> Elative </td><td> []</td></tr><tr><td>Singulative </td><td> Definite </td><td> Equative </td><td> []</td></tr><tr><td>Singulative </td><td> Definite </td><td> Genitive </td><td> []</td></tr><tr><td>Singulative </td><td> Definite </td><td> Inessive </td><td> []</td></tr><tr><td>Singulative </td><td> Definite </td><td> Instrumental </td><td> []</td></tr><tr><td>Singulative </td><td> Definite </td><td> Lative </td><td> []</td></tr><tr><td>Singulative </td><td> Definite </td><td> Nominative </td><td> il-foresta</td></tr><tr><td>Singulative </td><td> Indefinite </td><td> Benefactive </td><td> għal foresta</td></tr><tr><td>Singulative </td><td> Indefinite </td><td> Comitative </td><td> ma' foresta</td></tr><tr><td>Singulative </td><td> Indefinite </td><td> Dative </td><td> lil foresta</td></tr><tr><td>Singulative </td><td> Indefinite </td><td> Elative </td><td> minn foresta</td></tr><tr><td>Singulative </td><td> Indefinite </td><td> Equative </td><td> bħal foresta</td></tr><tr><td>Singulative </td><td> Indefinite </td><td> Genitive </td><td> ta' foresta</td></tr><tr><td>Singulative </td><td> Indefinite </td><td> Inessive </td><td> fi foresta</td></tr><tr><td>Singulative </td><td> Indefinite </td><td> Instrumental </td><td> b'foresta</td></tr><tr><td>Singulative </td><td> Indefinite </td><td> Lative </td><td> sa foresta</td></tr><tr><td>Singulative </td><td> Indefinite </td><td> Nominative </td><td> foresta</td></tr><tr><td>Dual </td><td> Definite </td><td> Benefactive </td><td> []</td></tr><tr><td>Dual </td><td> Definite </td><td> Comitative </td><td> []</td></tr><tr><td>Dual </td><td> Definite </td><td> Dative </td><td> []</td></tr><tr><td>Dual </td><td> Definite </td><td> Elative </td><td> []</td></tr><tr><td>Dual </td><td> Definite </td><td> Equative </td><td> []</td></tr><tr><td>Dual </td><td> Definite </td><td> Genitive </td><td> []</td></tr><tr><td>Dual </td><td> Definite </td><td> Inessive </td><td> []</td></tr><tr><td>Dual </td><td> Definite </td><td> Instrumental </td><td> []</td></tr><tr><td>Dual </td><td> Definite </td><td> Lative </td><td> []</td></tr><tr><td>Dual </td><td> Definite </td><td> Nominative </td><td> []</td></tr><tr><td>Dual </td><td> Indefinite </td><td> Benefactive </td><td> għal</td></tr><tr><td>Dual </td><td> Indefinite </td><td> Comitative </td><td> ma'</td></tr><tr><td>Dual </td><td> Indefinite </td><td> Dative </td><td> lil</td></tr><tr><td>Dual </td><td> Indefinite </td><td> Elative </td><td> minn</td></tr><tr><td>Dual </td><td> Indefinite </td><td> Equative </td><td> bħal</td></tr><tr><td>Dual </td><td> Indefinite </td><td> Genitive </td><td> ta'</td></tr><tr><td>Dual </td><td> Indefinite </td><td> Inessive </td><td> fi</td></tr><tr><td>Dual </td><td> Indefinite </td><td> Instrumental </td><td> bi</td></tr><tr><td>Dual </td><td> Indefinite </td><td> Lative </td><td> sa</td></tr><tr><td>Dual </td><td> Indefinite </td><td> Nominative </td><td> []</td></tr><tr><td>Plural </td><td> Definite </td><td> Benefactive </td><td> []</td></tr><tr><td>Plural </td><td> Definite </td><td> Comitative </td><td> []</td></tr><tr><td>Plural </td><td> Definite </td><td> Dative </td><td> []</td></tr><tr><td>Plural </td><td> Definite </td><td> Elative </td><td> []</td></tr><tr><td>Plural </td><td> Definite </td><td> Equative </td><td> []</td></tr><tr><td>Plural </td><td> Definite </td><td> Genitive </td><td> []</td></tr><tr><td>Plural </td><td> Definite </td><td> Inessive </td><td> []</td></tr><tr><td>Plural </td><td> Definite </td><td> Instrumental </td><td> []</td></tr><tr><td>Plural </td><td> Definite </td><td> Lative </td><td> []</td></tr><tr><td>Plural </td><td> Definite </td><td> Nominative </td><td> il-forestiet</td></tr><tr><td>Plural </td><td> Indefinite </td><td> Benefactive </td><td> għal forestiet</td></tr><tr><td>Plural </td><td> Indefinite </td><td> Comitative </td><td> ma' forestiet</td></tr><tr><td>Plural </td><td> Indefinite </td><td> Dative </td><td> lil forestiet</td></tr><tr><td>Plural </td><td> Indefinite </td><td> Elative </td><td> minn forestiet</td></tr><tr><td>Plural </td><td> Indefinite </td><td> Equative </td><td> bħal forestiet</td></tr><tr><td>Plural </td><td> Indefinite </td><td> Genitive </td><td> ta' forestiet</td></tr><tr><td>Plural </td><td> Indefinite </td><td> Inessive </td><td> fi forestiet</td></tr><tr><td>Plural </td><td> Indefinite </td><td> Instrumental </td><td> b'forestiet</td></tr><tr><td>Plural </td><td> Indefinite </td><td> Lative </td><td> sa forestiet</td></tr><tr><td>Plural </td><td> Indefinite </td><td> Nominative </td><td> forestiet</td></tr><tr><td>DeterminatePl </td><td> Definite </td><td> Benefactive </td><td> []</td></tr><tr><td>DeterminatePl </td><td> Definite </td><td> Comitative </td><td> []</td></tr><tr><td>DeterminatePl </td><td> Definite </td><td> Dative </td><td> []</td></tr><tr><td>DeterminatePl </td><td> Definite </td><td> Elative </td><td> []</td></tr><tr><td>DeterminatePl </td><td> Definite </td><td> Equative </td><td> []</td></tr><tr><td>DeterminatePl </td><td> Definite </td><td> Genitive </td><td> []</td></tr><tr><td>DeterminatePl </td><td> Definite </td><td> Inessive </td><td> []</td></tr><tr><td>DeterminatePl </td><td> Definite </td><td> Instrumental </td><td> []</td></tr><tr><td>DeterminatePl </td><td> Definite </td><td> Lative </td><td> []</td></tr><tr><td>DeterminatePl </td><td> Definite </td><td> Nominative </td><td> []</td></tr><tr><td>DeterminatePl </td><td> Indefinite </td><td> Benefactive </td><td> għal</td></tr><tr><td>DeterminatePl </td><td> Indefinite </td><td> Comitative </td><td> ma'</td></tr><tr><td>DeterminatePl </td><td> Indefinite </td><td> Dative </td><td> lil</td></tr><tr><td>DeterminatePl </td><td> Indefinite </td><td> Elative </td><td> minn</td></tr><tr><td>DeterminatePl </td><td> Indefinite </td><td> Equative </td><td> bħal</td></tr><tr><td>DeterminatePl </td><td> Indefinite </td><td> Genitive </td><td> ta'</td></tr><tr><td>DeterminatePl </td><td> Indefinite </td><td> Inessive </td><td> fi</td></tr><tr><td>DeterminatePl </td><td> Indefinite </td><td> Instrumental </td><td> bi</td></tr><tr><td>DeterminatePl </td><td> Indefinite </td><td> Lative </td><td> sa</td></tr><tr><td>DeterminatePl </td><td> Indefinite </td><td> Nominative </td><td> []</td></tr><tr><td>CollectivePl </td><td> Definite </td><td> Benefactive </td><td> []</td></tr><tr><td>CollectivePl </td><td> Definite </td><td> Comitative </td><td> []</td></tr><tr><td>CollectivePl </td><td> Definite </td><td> Dative </td><td> []</td></tr><tr><td>CollectivePl </td><td> Definite </td><td> Elative </td><td> []</td></tr><tr><td>CollectivePl </td><td> Definite </td><td> Equative </td><td> []</td></tr><tr><td>CollectivePl </td><td> Definite </td><td> Genitive </td><td> []</td></tr><tr><td>CollectivePl </td><td> Definite </td><td> Inessive </td><td> []</td></tr><tr><td>CollectivePl </td><td> Definite </td><td> Instrumental </td><td> []</td></tr><tr><td>CollectivePl </td><td> Definite </td><td> Lative </td><td> []</td></tr><tr><td>CollectivePl </td><td> Definite </td><td> Nominative </td><td> []</td></tr><tr><td>CollectivePl </td><td> Indefinite </td><td> Benefactive </td><td> għal</td></tr><tr><td>CollectivePl </td><td> Indefinite </td><td> Comitative </td><td> ma'</td></tr><tr><td>CollectivePl </td><td> Indefinite </td><td> Dative </td><td> lil</td></tr><tr><td>CollectivePl </td><td> Indefinite </td><td> Elative </td><td> minn</td></tr><tr><td>CollectivePl </td><td> Indefinite </td><td> Equative </td><td> bħal</td></tr><tr><td>CollectivePl </td><td> Indefinite </td><td> Genitive </td><td> ta'</td></tr><tr><td>CollectivePl </td><td> Indefinite </td><td> Inessive </td><td> fi</td></tr><tr><td>CollectivePl </td><td> Indefinite </td><td> Instrumental </td><td> bi</td></tr><tr><td>CollectivePl </td><td> Indefinite </td><td> Lative </td><td> sa</td></tr><tr><td>CollectivePl </td><td> Indefinite </td><td> Nominative </td><td> []</td></tr><tr><td>Fem</td></tr><tr class="separator"><td colspan="100%">&nbsp;</td></td><tr><td>Singulative </td><td> Definite </td><td> Benefactive </td><td> []</td></tr><tr><td>Singulative </td><td> Definite </td><td> Comitative </td><td> []</td></tr><tr><td>Singulative </td><td> Definite </td><td> Dative </td><td> []</td></tr><tr><td>Singulative </td><td> Definite </td><td> Elative </td><td> []</td></tr><tr><td>Singulative </td><td> Definite </td><td> Equative </td><td> []</td></tr><tr><td>Singulative </td><td> Definite </td><td> Genitive </td><td> []</td></tr><tr><td>Singulative </td><td> Definite </td><td> Inessive </td><td> []</td></tr><tr><td>Singulative </td><td> Definite </td><td> Instrumental </td><td> []</td></tr><tr><td>Singulative </td><td> Definite </td><td> Lative </td><td> []</td></tr><tr><td>Singulative </td><td> Definite </td><td> Nominative </td><td> il-friġġ</td></tr><tr><td>Singulative </td><td> Indefinite </td><td> Benefactive </td><td> għal friġġ</td></tr><tr><td>Singulative </td><td> Indefinite </td><td> Comitative </td><td> ma' friġġ</td></tr><tr><td>Singulative </td><td> Indefinite </td><td> Dative </td><td> lil friġġ</td></tr><tr><td>Singulative </td><td> Indefinite </td><td> Elative </td><td> minn friġġ</td></tr><tr><td>Singulative </td><td> Indefinite </td><td> Equative </td><td> bħal friġġ</td></tr><tr><td>Singulative </td><td> Indefinite </td><td> Genitive </td><td> ta' friġġ</td></tr><tr><td>Singulative </td><td> Indefinite </td><td> Inessive </td><td> fi friġġ</td></tr><tr><td>Singulative </td><td> Indefinite </td><td> Instrumental </td><td> b'friġġ</td></tr><tr><td>Singulative </td><td> Indefinite </td><td> Lative </td><td> sa friġġ</td></tr><tr><td>Singulative </td><td> Indefinite </td><td> Nominative </td><td> friġġ</td></tr><tr><td>Dual </td><td> Definite </td><td> Benefactive </td><td> []</td></tr><tr><td>Dual </td><td> Definite </td><td> Comitative </td><td> []</td></tr><tr><td>Dual </td><td> Definite </td><td> Dative </td><td> []</td></tr><tr><td>Dual </td><td> Definite </td><td> Elative </td><td> []</td></tr><tr><td>Dual </td><td> Definite </td><td> Equative </td><td> []</td></tr><tr><td>Dual </td><td> Definite </td><td> Genitive </td><td> []</td></tr><tr><td>Dual </td><td> Definite </td><td> Inessive </td><td> []</td></tr><tr><td>Dual </td><td> Definite </td><td> Instrumental </td><td> []</td></tr><tr><td>Dual </td><td> Definite </td><td> Lative </td><td> []</td></tr><tr><td>Dual </td><td> Definite </td><td> Nominative </td><td> []</td></tr><tr><td>Dual </td><td> Indefinite </td><td> Benefactive </td><td> għal</td></tr><tr><td>Dual </td><td> Indefinite </td><td> Comitative </td><td> ma'</td></tr><tr><td>Dual </td><td> Indefinite </td><td> Dative </td><td> lil</td></tr><tr><td>Dual </td><td> Indefinite </td><td> Elative </td><td> minn</td></tr><tr><td>Dual </td><td> Indefinite </td><td> Equative </td><td> bħal</td></tr><tr><td>Dual </td><td> Indefinite </td><td> Genitive </td><td> ta'</td></tr><tr><td>Dual </td><td> Indefinite </td><td> Inessive </td><td> fi</td></tr><tr><td>Dual </td><td> Indefinite </td><td> Instrumental </td><td> bi</td></tr><tr><td>Dual </td><td> Indefinite </td><td> Lative </td><td> sa</td></tr><tr><td>Dual </td><td> Indefinite </td><td> Nominative </td><td> []</td></tr><tr><td>Plural </td><td> Definite </td><td> Benefactive </td><td> []</td></tr><tr><td>Plural </td><td> Definite </td><td> Comitative </td><td> []</td></tr><tr><td>Plural </td><td> Definite </td><td> Dative </td><td> []</td></tr><tr><td>Plural </td><td> Definite </td><td> Elative </td><td> []</td></tr><tr><td>Plural </td><td> Definite </td><td> Equative </td><td> []</td></tr><tr><td>Plural </td><td> Definite </td><td> Genitive </td><td> []</td></tr><tr><td>Plural </td><td> Definite </td><td> Inessive </td><td> []</td></tr><tr><td>Plural </td><td> Definite </td><td> Instrumental </td><td> []</td></tr><tr><td>Plural </td><td> Definite </td><td> Lative </td><td> []</td></tr><tr><td>Plural </td><td> Definite </td><td> Nominative </td><td> il-friġġi</td></tr><tr><td>Plural </td><td> Indefinite </td><td> Benefactive </td><td> għal friġġi</td></tr><tr><td>Plural </td><td> Indefinite </td><td> Comitative </td><td> ma' friġġi</td></tr><tr><td>Plural </td><td> Indefinite </td><td> Dative </td><td> lil friġġi</td></tr><tr><td>Plural </td><td> Indefinite </td><td> Elative </td><td> minn friġġi</td></tr><tr><td>Plural </td><td> Indefinite </td><td> Equative </td><td> bħal friġġi</td></tr><tr><td>Plural </td><td> Indefinite </td><td> Genitive </td><td> ta' friġġi</td></tr><tr><td>Plural </td><td> Indefinite </td><td> Inessive </td><td> fi friġġi</td></tr><tr><td>Plural </td><td> Indefinite </td><td> Instrumental </td><td> b'friġġi</td></tr><tr><td>Plural </td><td> Indefinite </td><td> Lative </td><td> sa friġġi</td></tr><tr><td>Plural </td><td> Indefinite </td><td> Nominative </td><td> friġġi</td></tr><tr><td>DeterminatePl </td><td> Definite </td><td> Benefactive </td><td> []</td></tr><tr><td>DeterminatePl </td><td> Definite </td><td> Comitative </td><td> []</td></tr><tr><td>DeterminatePl </td><td> Definite </td><td> Dative </td><td> []</td></tr><tr><td>DeterminatePl </td><td> Definite </td><td> Elative </td><td> []</td></tr><tr><td>DeterminatePl </td><td> Definite </td><td> Equative </td><td> []</td></tr><tr><td>DeterminatePl </td><td> Definite </td><td> Genitive </td><td> []</td></tr><tr><td>DeterminatePl </td><td> Definite </td><td> Inessive </td><td> []</td></tr><tr><td>DeterminatePl </td><td> Definite </td><td> Instrumental </td><td> []</td></tr><tr><td>DeterminatePl </td><td> Definite </td><td> Lative </td><td> []</td></tr><tr><td>DeterminatePl </td><td> Definite </td><td> Nominative </td><td> []</td></tr><tr><td>DeterminatePl </td><td> Indefinite </td><td> Benefactive </td><td> għal</td></tr><tr><td>DeterminatePl </td><td> Indefinite </td><td> Comitative </td><td> ma'</td></tr><tr><td>DeterminatePl </td><td> Indefinite </td><td> Dative </td><td> lil</td></tr><tr><td>DeterminatePl </td><td> Indefinite </td><td> Elative </td><td> minn</td></tr><tr><td>DeterminatePl </td><td> Indefinite </td><td> Equative </td><td> bħal</td></tr><tr><td>DeterminatePl </td><td> Indefinite </td><td> Genitive </td><td> ta'</td></tr><tr><td>DeterminatePl </td><td> Indefinite </td><td> Inessive </td><td> fi</td></tr><tr><td>DeterminatePl </td><td> Indefinite </td><td> Instrumental </td><td> bi</td></tr><tr><td>DeterminatePl </td><td> Indefinite </td><td> Lative </td><td> sa</td></tr><tr><td>DeterminatePl </td><td> Indefinite </td><td> Nominative </td><td> []</td></tr><tr><td>CollectivePl </td><td> Definite </td><td> Benefactive </td><td> []</td></tr><tr><td>CollectivePl </td><td> Definite </td><td> Comitative </td><td> []</td></tr><tr><td>CollectivePl </td><td> Definite </td><td> Dative </td><td> []</td></tr><tr><td>CollectivePl </td><td> Definite </td><td> Elative </td><td> []</td></tr><tr><td>CollectivePl </td><td> Definite </td><td> Equative </td><td> []</td></tr><tr><td>CollectivePl </td><td> Definite </td><td> Genitive </td><td> []</td></tr><tr><td>CollectivePl </td><td> Definite </td><td> Inessive </td><td> []</td></tr><tr><td>CollectivePl </td><td> Definite </td><td> Instrumental </td><td> []</td></tr><tr><td>CollectivePl </td><td> Definite </td><td> Lative </td><td> []</td></tr><tr><td>CollectivePl </td><td> Definite </td><td> Nominative </td><td> []</td></tr><tr><td>CollectivePl </td><td> Indefinite </td><td> Benefactive </td><td> għal</td></tr><tr><td>CollectivePl </td><td> Indefinite </td><td> Comitative </td><td> ma'</td></tr><tr><td>CollectivePl </td><td> Indefinite </td><td> Dative </td><td> lil</td></tr><tr><td>CollectivePl </td><td> Indefinite </td><td> Elative </td><td> minn</td></tr><tr><td>CollectivePl </td><td> Indefinite </td><td> Equative </td><td> bħal</td></tr><tr><td>CollectivePl </td><td> Indefinite </td><td> Genitive </td><td> ta'</td></tr><tr><td>CollectivePl </td><td> Indefinite </td><td> Inessive </td><td> fi</td></tr><tr><td>CollectivePl </td><td> Indefinite </td><td> Instrumental </td><td> bi</td></tr><tr><td>CollectivePl </td><td> Indefinite </td><td> Lative </td><td> sa</td></tr><tr><td>CollectivePl </td><td> Indefinite </td><td> Nominative </td><td> []</td></tr><tr><td>Masc</td></tr><tr class="separator"><td colspan="100%">&nbsp;</td></td><tr><td>Singulative </td><td> Definite </td><td> Benefactive </td><td> []</td></tr><tr><td>Singulative </td><td> Definite </td><td> Comitative </td><td> []</td></tr><tr><td>Singulative </td><td> Definite </td><td> Dative </td><td> []</td></tr><tr><td>Singulative </td><td> Definite </td><td> Elative </td><td> []</td></tr><tr><td>Singulative </td><td> Definite </td><td> Equative </td><td> []</td></tr><tr><td>Singulative </td><td> Definite </td><td> Genitive </td><td> []</td></tr><tr><td>Singulative </td><td> Definite </td><td> Inessive </td><td> []</td></tr><tr><td>Singulative </td><td> Definite </td><td> Instrumental </td><td> []</td></tr><tr><td>Singulative </td><td> Definite </td><td> Lative </td><td> []</td></tr><tr><td>Singulative </td><td> Definite </td><td> Nominative </td><td> il-ħabib</td></tr><tr><td>Singulative </td><td> Indefinite </td><td> Benefactive </td><td> għal ħabib</td></tr><tr><td>Singulative </td><td> Indefinite </td><td> Comitative </td><td> ma' ħabib</td></tr><tr><td>Singulative </td><td> Indefinite </td><td> Dative </td><td> lil ħabib</td></tr><tr><td>Singulative </td><td> Indefinite </td><td> Elative </td><td> minn ħabib</td></tr><tr><td>Singulative </td><td> Indefinite </td><td> Equative </td><td> bħal ħabib</td></tr><tr><td>Singulative </td><td> Indefinite </td><td> Genitive </td><td> ta' ħabib</td></tr><tr><td>Singulative </td><td> Indefinite </td><td> Inessive </td><td> f'ħabib</td></tr><tr><td>Singulative </td><td> Indefinite </td><td> Instrumental </td><td> b'ħabib</td></tr><tr><td>Singulative </td><td> Indefinite </td><td> Lative </td><td> sa ħabib</td></tr><tr><td>Singulative </td><td> Indefinite </td><td> Nominative </td><td> ħabib</td></tr><tr><td>Dual </td><td> Definite </td><td> Benefactive </td><td> []</td></tr><tr><td>Dual </td><td> Definite </td><td> Comitative </td><td> []</td></tr><tr><td>Dual </td><td> Definite </td><td> Dative </td><td> []</td></tr><tr><td>Dual </td><td> Definite </td><td> Elative </td><td> []</td></tr><tr><td>Dual </td><td> Definite </td><td> Equative </td><td> []</td></tr><tr><td>Dual </td><td> Definite </td><td> Genitive </td><td> []</td></tr><tr><td>Dual </td><td> Definite </td><td> Inessive </td><td> []</td></tr><tr><td>Dual </td><td> Definite </td><td> Instrumental </td><td> []</td></tr><tr><td>Dual </td><td> Definite </td><td> Lative </td><td> []</td></tr><tr><td>Dual </td><td> Definite </td><td> Nominative </td><td> []</td></tr><tr><td>Dual </td><td> Indefinite </td><td> Benefactive </td><td> għal</td></tr><tr><td>Dual </td><td> Indefinite </td><td> Comitative </td><td> ma'</td></tr><tr><td>Dual </td><td> Indefinite </td><td> Dative </td><td> lil</td></tr><tr><td>Dual </td><td> Indefinite </td><td> Elative </td><td> minn</td></tr><tr><td>Dual </td><td> Indefinite </td><td> Equative </td><td> bħal</td></tr><tr><td>Dual </td><td> Indefinite </td><td> Genitive </td><td> ta'</td></tr><tr><td>Dual </td><td> Indefinite </td><td> Inessive </td><td> fi</td></tr><tr><td>Dual </td><td> Indefinite </td><td> Instrumental </td><td> bi</td></tr><tr><td>Dual </td><td> Indefinite </td><td> Lative </td><td> sa</td></tr><tr><td>Dual </td><td> Indefinite </td><td> Nominative </td><td> []</td></tr><tr><td>Plural </td><td> Definite </td><td> Benefactive </td><td> []</td></tr><tr><td>Plural </td><td> Definite </td><td> Comitative </td><td> []</td></tr><tr><td>Plural </td><td> Definite </td><td> Dative </td><td> []</td></tr><tr><td>Plural </td><td> Definite </td><td> Elative </td><td> []</td></tr><tr><td>Plural </td><td> Definite </td><td> Equative </td><td> []</td></tr><tr><td>Plural </td><td> Definite </td><td> Genitive </td><td> []</td></tr><tr><td>Plural </td><td> Definite </td><td> Inessive </td><td> []</td></tr><tr><td>Plural </td><td> Definite </td><td> Instrumental </td><td> []</td></tr><tr><td>Plural </td><td> Definite </td><td> Lative </td><td> []</td></tr><tr><td>Plural </td><td> Definite </td><td> Nominative </td><td> il-ħabibi</td></tr><tr><td>Plural </td><td> Indefinite </td><td> Benefactive </td><td> għal ħabibi</td></tr><tr><td>Plural </td><td> Indefinite </td><td> Comitative </td><td> ma' ħabibi</td></tr><tr><td>Plural </td><td> Indefinite </td><td> Dative </td><td> lil ħabibi</td></tr><tr><td>Plural </td><td> Indefinite </td><td> Elative </td><td> minn ħabibi</td></tr><tr><td>Plural </td><td> Indefinite </td><td> Equative </td><td> bħal ħabibi</td></tr><tr><td>Plural </td><td> Indefinite </td><td> Genitive </td><td> ta' ħabibi</td></tr><tr><td>Plural </td><td> Indefinite </td><td> Inessive </td><td> f'ħabibi</td></tr><tr><td>Plural </td><td> Indefinite </td><td> Instrumental </td><td> b'ħabibi</td></tr><tr><td>Plural </td><td> Indefinite </td><td> Lative </td><td> sa ħabibi</td></tr><tr><td>Plural </td><td> Indefinite </td><td> Nominative </td><td> ħabibi</td></tr><tr><td>DeterminatePl </td><td> Definite </td><td> Benefactive </td><td> []</td></tr><tr><td>DeterminatePl </td><td> Definite </td><td> Comitative </td><td> []</td></tr><tr><td>DeterminatePl </td><td> Definite </td><td> Dative </td><td> []</td></tr><tr><td>DeterminatePl </td><td> Definite </td><td> Elative </td><td> []</td></tr><tr><td>DeterminatePl </td><td> Definite </td><td> Equative </td><td> []</td></tr><tr><td>DeterminatePl </td><td> Definite </td><td> Genitive </td><td> []</td></tr><tr><td>DeterminatePl </td><td> Definite </td><td> Inessive </td><td> []</td></tr><tr><td>DeterminatePl </td><td> Definite </td><td> Instrumental </td><td> []</td></tr><tr><td>DeterminatePl </td><td> Definite </td><td> Lative </td><td> []</td></tr><tr><td>DeterminatePl </td><td> Definite </td><td> Nominative </td><td> []</td></tr><tr><td>DeterminatePl </td><td> Indefinite </td><td> Benefactive </td><td> għal</td></tr><tr><td>DeterminatePl </td><td> Indefinite </td><td> Comitative </td><td> ma'</td></tr><tr><td>DeterminatePl </td><td> Indefinite </td><td> Dative </td><td> lil</td></tr><tr><td>DeterminatePl </td><td> Indefinite </td><td> Elative </td><td> minn</td></tr><tr><td>DeterminatePl </td><td> Indefinite </td><td> Equative </td><td> bħal</td></tr><tr><td>DeterminatePl </td><td> Indefinite </td><td> Genitive </td><td> ta'</td></tr><tr><td>DeterminatePl </td><td> Indefinite </td><td> Inessive </td><td> fi</td></tr><tr><td>DeterminatePl </td><td> Indefinite </td><td> Instrumental </td><td> bi</td></tr><tr><td>DeterminatePl </td><td> Indefinite </td><td> Lative </td><td> sa</td></tr><tr><td>DeterminatePl </td><td> Indefinite </td><td> Nominative </td><td> []</td></tr><tr><td>CollectivePl </td><td> Definite </td><td> Benefactive </td><td> []</td></tr><tr><td>CollectivePl </td><td> Definite </td><td> Comitative </td><td> []</td></tr><tr><td>CollectivePl </td><td> Definite </td><td> Dative </td><td> []</td></tr><tr><td>CollectivePl </td><td> Definite </td><td> Elative </td><td> []</td></tr><tr><td>CollectivePl </td><td> Definite </td><td> Equative </td><td> []</td></tr><tr><td>CollectivePl </td><td> Definite </td><td> Genitive </td><td> []</td></tr><tr><td>CollectivePl </td><td> Definite </td><td> Inessive </td><td> []</td></tr><tr><td>CollectivePl </td><td> Definite </td><td> Instrumental </td><td> []</td></tr><tr><td>CollectivePl </td><td> Definite </td><td> Lative </td><td> []</td></tr><tr><td>CollectivePl </td><td> Definite </td><td> Nominative </td><td> []</td></tr><tr><td>CollectivePl </td><td> Indefinite </td><td> Benefactive </td><td> għal</td></tr><tr><td>CollectivePl </td><td> Indefinite </td><td> Comitative </td><td> ma'</td></tr><tr><td>CollectivePl </td><td> Indefinite </td><td> Dative </td><td> lil</td></tr><tr><td>CollectivePl </td><td> Indefinite </td><td> Elative </td><td> minn</td></tr><tr><td>CollectivePl </td><td> Indefinite </td><td> Equative </td><td> bħal</td></tr><tr><td>CollectivePl </td><td> Indefinite </td><td> Genitive </td><td> ta'</td></tr><tr><td>CollectivePl </td><td> Indefinite </td><td> Inessive </td><td> fi</td></tr><tr><td>CollectivePl </td><td> Indefinite </td><td> Instrumental </td><td> bi</td></tr><tr><td>CollectivePl </td><td> Indefinite </td><td> Lative </td><td> sa</td></tr><tr><td>CollectivePl </td><td> Indefinite </td><td> Nominative </td><td> []</td></tr><tr><td>Masc</td></tr><tr class="separator"><td colspan="100%">&nbsp;</td></td><tr><td>Singulative </td><td> Definite </td><td> Benefactive </td><td> []</td></tr><tr><td>Singulative </td><td> Definite </td><td> Comitative </td><td> []</td></tr><tr><td>Singulative </td><td> Definite </td><td> Dative </td><td> []</td></tr><tr><td>Singulative </td><td> Definite </td><td> Elative </td><td> []</td></tr><tr><td>Singulative </td><td> Definite </td><td> Equative </td><td> []</td></tr><tr><td>Singulative </td><td> Definite </td><td> Genitive </td><td> []</td></tr><tr><td>Singulative </td><td> Definite </td><td> Inessive </td><td> []</td></tr><tr><td>Singulative </td><td> Definite </td><td> Instrumental </td><td> []</td></tr><tr><td>Singulative </td><td> Definite </td><td> Lative </td><td> []</td></tr><tr><td>Singulative </td><td> Definite </td><td> Nominative </td><td> il-frotta</td></tr><tr><td>Singulative </td><td> Indefinite </td><td> Benefactive </td><td> għal frotta</td></tr><tr><td>Singulative </td><td> Indefinite </td><td> Comitative </td><td> ma' frotta</td></tr><tr><td>Singulative </td><td> Indefinite </td><td> Dative </td><td> lil frotta</td></tr><tr><td>Singulative </td><td> Indefinite </td><td> Elative </td><td> minn frotta</td></tr><tr><td>Singulative </td><td> Indefinite </td><td> Equative </td><td> bħal frotta</td></tr><tr><td>Singulative </td><td> Indefinite </td><td> Genitive </td><td> ta' frotta</td></tr><tr><td>Singulative </td><td> Indefinite </td><td> Inessive </td><td> fi frotta</td></tr><tr><td>Singulative </td><td> Indefinite </td><td> Instrumental </td><td> b'frotta</td></tr><tr><td>Singulative </td><td> Indefinite </td><td> Lative </td><td> sa frotta</td></tr><tr><td>Singulative </td><td> Indefinite </td><td> Nominative </td><td> frotta</td></tr><tr><td>Dual </td><td> Definite </td><td> Benefactive </td><td> []</td></tr><tr><td>Dual </td><td> Definite </td><td> Comitative </td><td> []</td></tr><tr><td>Dual </td><td> Definite </td><td> Dative </td><td> []</td></tr><tr><td>Dual </td><td> Definite </td><td> Elative </td><td> []</td></tr><tr><td>Dual </td><td> Definite </td><td> Equative </td><td> []</td></tr><tr><td>Dual </td><td> Definite </td><td> Genitive </td><td> []</td></tr><tr><td>Dual </td><td> Definite </td><td> Inessive </td><td> []</td></tr><tr><td>Dual </td><td> Definite </td><td> Instrumental </td><td> []</td></tr><tr><td>Dual </td><td> Definite </td><td> Lative </td><td> []</td></tr><tr><td>Dual </td><td> Definite </td><td> Nominative </td><td> []</td></tr><tr><td>Dual </td><td> Indefinite </td><td> Benefactive </td><td> għal</td></tr><tr><td>Dual </td><td> Indefinite </td><td> Comitative </td><td> ma'</td></tr><tr><td>Dual </td><td> Indefinite </td><td> Dative </td><td> lil</td></tr><tr><td>Dual </td><td> Indefinite </td><td> Elative </td><td> minn</td></tr><tr><td>Dual </td><td> Indefinite </td><td> Equative </td><td> bħal</td></tr><tr><td>Dual </td><td> Indefinite </td><td> Genitive </td><td> ta'</td></tr><tr><td>Dual </td><td> Indefinite </td><td> Inessive </td><td> fi</td></tr><tr><td>Dual </td><td> Indefinite </td><td> Instrumental </td><td> bi</td></tr><tr><td>Dual </td><td> Indefinite </td><td> Lative </td><td> sa</td></tr><tr><td>Dual </td><td> Indefinite </td><td> Nominative </td><td> []</td></tr><tr><td>Plural </td><td> Definite </td><td> Benefactive </td><td> []</td></tr><tr><td>Plural </td><td> Definite </td><td> Comitative </td><td> []</td></tr><tr><td>Plural </td><td> Definite </td><td> Dative </td><td> []</td></tr><tr><td>Plural </td><td> Definite </td><td> Elative </td><td> []</td></tr><tr><td>Plural </td><td> Definite </td><td> Equative </td><td> []</td></tr><tr><td>Plural </td><td> Definite </td><td> Genitive </td><td> []</td></tr><tr><td>Plural </td><td> Definite </td><td> Inessive </td><td> []</td></tr><tr><td>Plural </td><td> Definite </td><td> Instrumental </td><td> []</td></tr><tr><td>Plural </td><td> Definite </td><td> Lative </td><td> []</td></tr><tr><td>Plural </td><td> Definite </td><td> Nominative </td><td> il-frottiet</td></tr><tr><td>Plural </td><td> Indefinite </td><td> Benefactive </td><td> għal frottiet</td></tr><tr><td>Plural </td><td> Indefinite </td><td> Comitative </td><td> ma' frottiet</td></tr><tr><td>Plural </td><td> Indefinite </td><td> Dative </td><td> lil frottiet</td></tr><tr><td>Plural </td><td> Indefinite </td><td> Elative </td><td> minn frottiet</td></tr><tr><td>Plural </td><td> Indefinite </td><td> Equative </td><td> bħal frottiet</td></tr><tr><td>Plural </td><td> Indefinite </td><td> Genitive </td><td> ta' frottiet</td></tr><tr><td>Plural </td><td> Indefinite </td><td> Inessive </td><td> fi frottiet</td></tr><tr><td>Plural </td><td> Indefinite </td><td> Instrumental </td><td> b'frottiet</td></tr><tr><td>Plural </td><td> Indefinite </td><td> Lative </td><td> sa frottiet</td></tr><tr><td>Plural </td><td> Indefinite </td><td> Nominative </td><td> frottiet</td></tr><tr><td>DeterminatePl </td><td> Definite </td><td> Benefactive </td><td> []</td></tr><tr><td>DeterminatePl </td><td> Definite </td><td> Comitative </td><td> []</td></tr><tr><td>DeterminatePl </td><td> Definite </td><td> Dative </td><td> []</td></tr><tr><td>DeterminatePl </td><td> Definite </td><td> Elative </td><td> []</td></tr><tr><td>DeterminatePl </td><td> Definite </td><td> Equative </td><td> []</td></tr><tr><td>DeterminatePl </td><td> Definite </td><td> Genitive </td><td> []</td></tr><tr><td>DeterminatePl </td><td> Definite </td><td> Inessive </td><td> []</td></tr><tr><td>DeterminatePl </td><td> Definite </td><td> Instrumental </td><td> []</td></tr><tr><td>DeterminatePl </td><td> Definite </td><td> Lative </td><td> []</td></tr><tr><td>DeterminatePl </td><td> Definite </td><td> Nominative </td><td> []</td></tr><tr><td>DeterminatePl </td><td> Indefinite </td><td> Benefactive </td><td> għal</td></tr><tr><td>DeterminatePl </td><td> Indefinite </td><td> Comitative </td><td> ma'</td></tr><tr><td>DeterminatePl </td><td> Indefinite </td><td> Dative </td><td> lil</td></tr><tr><td>DeterminatePl </td><td> Indefinite </td><td> Elative </td><td> minn</td></tr><tr><td>DeterminatePl </td><td> Indefinite </td><td> Equative </td><td> bħal</td></tr><tr><td>DeterminatePl </td><td> Indefinite </td><td> Genitive </td><td> ta'</td></tr><tr><td>DeterminatePl </td><td> Indefinite </td><td> Inessive </td><td> fi</td></tr><tr><td>DeterminatePl </td><td> Indefinite </td><td> Instrumental </td><td> bi</td></tr><tr><td>DeterminatePl </td><td> Indefinite </td><td> Lative </td><td> sa</td></tr><tr><td>DeterminatePl </td><td> Indefinite </td><td> Nominative </td><td> []</td></tr><tr><td>CollectivePl </td><td> Definite </td><td> Benefactive </td><td> []</td></tr><tr><td>CollectivePl </td><td> Definite </td><td> Comitative </td><td> []</td></tr><tr><td>CollectivePl </td><td> Definite </td><td> Dative </td><td> []</td></tr><tr><td>CollectivePl </td><td> Definite </td><td> Elative </td><td> []</td></tr><tr><td>CollectivePl </td><td> Definite </td><td> Equative </td><td> []</td></tr><tr><td>CollectivePl </td><td> Definite </td><td> Genitive </td><td> []</td></tr><tr><td>CollectivePl </td><td> Definite </td><td> Inessive </td><td> []</td></tr><tr><td>CollectivePl </td><td> Definite </td><td> Instrumental </td><td> []</td></tr><tr><td>CollectivePl </td><td> Definite </td><td> Lative </td><td> []</td></tr><tr><td>CollectivePl </td><td> Definite </td><td> Nominative </td><td> []</td></tr><tr><td>CollectivePl </td><td> Indefinite </td><td> Benefactive </td><td> għal</td></tr><tr><td>CollectivePl </td><td> Indefinite </td><td> Comitative </td><td> ma'</td></tr><tr><td>CollectivePl </td><td> Indefinite </td><td> Dative </td><td> lil</td></tr><tr><td>CollectivePl </td><td> Indefinite </td><td> Elative </td><td> minn</td></tr><tr><td>CollectivePl </td><td> Indefinite </td><td> Equative </td><td> bħal</td></tr><tr><td>CollectivePl </td><td> Indefinite </td><td> Genitive </td><td> ta'</td></tr><tr><td>CollectivePl </td><td> Indefinite </td><td> Inessive </td><td> fi</td></tr><tr><td>CollectivePl </td><td> Indefinite </td><td> Instrumental </td><td> bi</td></tr><tr><td>CollectivePl </td><td> Indefinite </td><td> Lative </td><td> sa</td></tr><tr><td>CollectivePl </td><td> Indefinite </td><td> Nominative </td><td> []</td></tr><tr><td>Fem</td></tr><tr class="separator"><td colspan="100%">&nbsp;</td></td><tr><td>Singulative </td><td> Definite </td><td> Benefactive </td><td> []</td></tr><tr><td>Singulative </td><td> Definite </td><td> Comitative </td><td> []</td></tr><tr><td>Singulative </td><td> Definite </td><td> Dative </td><td> []</td></tr><tr><td>Singulative </td><td> Definite </td><td> Elative </td><td> []</td></tr><tr><td>Singulative </td><td> Definite </td><td> Equative </td><td> []</td></tr><tr><td>Singulative </td><td> Definite </td><td> Genitive </td><td> []</td></tr><tr><td>Singulative </td><td> Definite </td><td> Inessive </td><td> []</td></tr><tr><td>Singulative </td><td> Definite </td><td> Instrumental </td><td> []</td></tr><tr><td>Singulative </td><td> Definite </td><td> Lative </td><td> []</td></tr><tr><td>Singulative </td><td> Definite </td><td> Nominative </td><td> il-ġnien</td></tr><tr><td>Singulative </td><td> Indefinite </td><td> Benefactive </td><td> għal ġnien</td></tr><tr><td>Singulative </td><td> Indefinite </td><td> Comitative </td><td> ma' ġnien</td></tr><tr><td>Singulative </td><td> Indefinite </td><td> Dative </td><td> lil ġnien</td></tr><tr><td>Singulative </td><td> Indefinite </td><td> Elative </td><td> minn ġnien</td></tr><tr><td>Singulative </td><td> Indefinite </td><td> Equative </td><td> bħal ġnien</td></tr><tr><td>Singulative </td><td> Indefinite </td><td> Genitive </td><td> ta' ġnien</td></tr><tr><td>Singulative </td><td> Indefinite </td><td> Inessive </td><td> fi ġnien</td></tr><tr><td>Singulative </td><td> Indefinite </td><td> Instrumental </td><td> bi ġnien</td></tr><tr><td>Singulative </td><td> Indefinite </td><td> Lative </td><td> sa ġnien</td></tr><tr><td>Singulative </td><td> Indefinite </td><td> Nominative </td><td> ġnien</td></tr><tr><td>Dual </td><td> Definite </td><td> Benefactive </td><td> []</td></tr><tr><td>Dual </td><td> Definite </td><td> Comitative </td><td> []</td></tr><tr><td>Dual </td><td> Definite </td><td> Dative </td><td> []</td></tr><tr><td>Dual </td><td> Definite </td><td> Elative </td><td> []</td></tr><tr><td>Dual </td><td> Definite </td><td> Equative </td><td> []</td></tr><tr><td>Dual </td><td> Definite </td><td> Genitive </td><td> []</td></tr><tr><td>Dual </td><td> Definite </td><td> Inessive </td><td> []</td></tr><tr><td>Dual </td><td> Definite </td><td> Instrumental </td><td> []</td></tr><tr><td>Dual </td><td> Definite </td><td> Lative </td><td> []</td></tr><tr><td>Dual </td><td> Definite </td><td> Nominative </td><td> []</td></tr><tr><td>Dual </td><td> Indefinite </td><td> Benefactive </td><td> għal</td></tr><tr><td>Dual </td><td> Indefinite </td><td> Comitative </td><td> ma'</td></tr><tr><td>Dual </td><td> Indefinite </td><td> Dative </td><td> lil</td></tr><tr><td>Dual </td><td> Indefinite </td><td> Elative </td><td> minn</td></tr><tr><td>Dual </td><td> Indefinite </td><td> Equative </td><td> bħal</td></tr><tr><td>Dual </td><td> Indefinite </td><td> Genitive </td><td> ta'</td></tr><tr><td>Dual </td><td> Indefinite </td><td> Inessive </td><td> fi</td></tr><tr><td>Dual </td><td> Indefinite </td><td> Instrumental </td><td> bi</td></tr><tr><td>Dual </td><td> Indefinite </td><td> Lative </td><td> sa</td></tr><tr><td>Dual </td><td> Indefinite </td><td> Nominative </td><td> []</td></tr><tr><td>Plural </td><td> Definite </td><td> Benefactive </td><td> []</td></tr><tr><td>Plural </td><td> Definite </td><td> Comitative </td><td> []</td></tr><tr><td>Plural </td><td> Definite </td><td> Dative </td><td> []</td></tr><tr><td>Plural </td><td> Definite </td><td> Elative </td><td> []</td></tr><tr><td>Plural </td><td> Definite </td><td> Equative </td><td> []</td></tr><tr><td>Plural </td><td> Definite </td><td> Genitive </td><td> []</td></tr><tr><td>Plural </td><td> Definite </td><td> Inessive </td><td> []</td></tr><tr><td>Plural </td><td> Definite </td><td> Instrumental </td><td> []</td></tr><tr><td>Plural </td><td> Definite </td><td> Lative </td><td> []</td></tr><tr><td>Plural </td><td> Definite </td><td> Nominative </td><td> il-ġnieni</td></tr><tr><td>Plural </td><td> Indefinite </td><td> Benefactive </td><td> għal ġnieni</td></tr><tr><td>Plural </td><td> Indefinite </td><td> Comitative </td><td> ma' ġnieni</td></tr><tr><td>Plural </td><td> Indefinite </td><td> Dative </td><td> lil ġnieni</td></tr><tr><td>Plural </td><td> Indefinite </td><td> Elative </td><td> minn ġnieni</td></tr><tr><td>Plural </td><td> Indefinite </td><td> Equative </td><td> bħal ġnieni</td></tr><tr><td>Plural </td><td> Indefinite </td><td> Genitive </td><td> ta' ġnieni</td></tr><tr><td>Plural </td><td> Indefinite </td><td> Inessive </td><td> fi ġnieni</td></tr><tr><td>Plural </td><td> Indefinite </td><td> Instrumental </td><td> bi ġnieni</td></tr><tr><td>Plural </td><td> Indefinite </td><td> Lative </td><td> sa ġnieni</td></tr><tr><td>Plural </td><td> Indefinite </td><td> Nominative </td><td> ġnieni</td></tr><tr><td>DeterminatePl </td><td> Definite </td><td> Benefactive </td><td> []</td></tr><tr><td>DeterminatePl </td><td> Definite </td><td> Comitative </td><td> []</td></tr><tr><td>DeterminatePl </td><td> Definite </td><td> Dative </td><td> []</td></tr><tr><td>DeterminatePl </td><td> Definite </td><td> Elative </td><td> []</td></tr><tr><td>DeterminatePl </td><td> Definite </td><td> Equative </td><td> []</td></tr><tr><td>DeterminatePl </td><td> Definite </td><td> Genitive </td><td> []</td></tr><tr><td>DeterminatePl </td><td> Definite </td><td> Inessive </td><td> []</td></tr><tr><td>DeterminatePl </td><td> Definite </td><td> Instrumental </td><td> []</td></tr><tr><td>DeterminatePl </td><td> Definite </td><td> Lative </td><td> []</td></tr><tr><td>DeterminatePl </td><td> Definite </td><td> Nominative </td><td> []</td></tr><tr><td>DeterminatePl </td><td> Indefinite </td><td> Benefactive </td><td> għal</td></tr><tr><td>DeterminatePl </td><td> Indefinite </td><td> Comitative </td><td> ma'</td></tr><tr><td>DeterminatePl </td><td> Indefinite </td><td> Dative </td><td> lil</td></tr><tr><td>DeterminatePl </td><td> Indefinite </td><td> Elative </td><td> minn</td></tr><tr><td>DeterminatePl </td><td> Indefinite </td><td> Equative </td><td> bħal</td></tr><tr><td>DeterminatePl </td><td> Indefinite </td><td> Genitive </td><td> ta'</td></tr><tr><td>DeterminatePl </td><td> Indefinite </td><td> Inessive </td><td> fi</td></tr><tr><td>DeterminatePl </td><td> Indefinite </td><td> Instrumental </td><td> bi</td></tr><tr><td>DeterminatePl </td><td> Indefinite </td><td> Lative </td><td> sa</td></tr><tr><td>DeterminatePl </td><td> Indefinite </td><td> Nominative </td><td> []</td></tr><tr><td>CollectivePl </td><td> Definite </td><td> Benefactive </td><td> []</td></tr><tr><td>CollectivePl </td><td> Definite </td><td> Comitative </td><td> []</td></tr><tr><td>CollectivePl </td><td> Definite </td><td> Dative </td><td> []</td></tr><tr><td>CollectivePl </td><td> Definite </td><td> Elative </td><td> []</td></tr><tr><td>CollectivePl </td><td> Definite </td><td> Equative </td><td> []</td></tr><tr><td>CollectivePl </td><td> Definite </td><td> Genitive </td><td> []</td></tr><tr><td>CollectivePl </td><td> Definite </td><td> Inessive </td><td> []</td></tr><tr><td>CollectivePl </td><td> Definite </td><td> Instrumental </td><td> []</td></tr><tr><td>CollectivePl </td><td> Definite </td><td> Lative </td><td> []</td></tr><tr><td>CollectivePl </td><td> Definite </td><td> Nominative </td><td> []</td></tr><tr><td>CollectivePl </td><td> Indefinite </td><td> Benefactive </td><td> għal</td></tr><tr><td>CollectivePl </td><td> Indefinite </td><td> Comitative </td><td> ma'</td></tr><tr><td>CollectivePl </td><td> Indefinite </td><td> Dative </td><td> lil</td></tr><tr><td>CollectivePl </td><td> Indefinite </td><td> Elative </td><td> minn</td></tr><tr><td>CollectivePl </td><td> Indefinite </td><td> Equative </td><td> bħal</td></tr><tr><td>CollectivePl </td><td> Indefinite </td><td> Genitive </td><td> ta'</td></tr><tr><td>CollectivePl </td><td> Indefinite </td><td> Inessive </td><td> fi</td></tr><tr><td>CollectivePl </td><td> Indefinite </td><td> Instrumental </td><td> bi</td></tr><tr><td>CollectivePl </td><td> Indefinite </td><td> Lative </td><td> sa</td></tr><tr><td>CollectivePl </td><td> Indefinite </td><td> Nominative </td><td> []</td></tr><tr><td>Masc</td></tr><tr class="separator"><td colspan="100%">&nbsp;</td></td><tr><td>Singulative </td><td> Definite </td><td> Benefactive </td><td> []</td></tr><tr><td>Singulative </td><td> Definite </td><td> Comitative </td><td> []</td></tr><tr><td>Singulative </td><td> Definite </td><td> Dative </td><td> []</td></tr><tr><td>Singulative </td><td> Definite </td><td> Elative </td><td> []</td></tr><tr><td>Singulative </td><td> Definite </td><td> Equative </td><td> []</td></tr><tr><td>Singulative </td><td> Definite </td><td> Genitive </td><td> []</td></tr><tr><td>Singulative </td><td> Definite </td><td> Inessive </td><td> []</td></tr><tr><td>Singulative </td><td> Definite </td><td> Instrumental </td><td> []</td></tr><tr><td>Singulative </td><td> Definite </td><td> Lative </td><td> []</td></tr><tr><td>Singulative </td><td> Definite </td><td> Nominative </td><td> it-tifla</td></tr><tr><td>Singulative </td><td> Indefinite </td><td> Benefactive </td><td> għal tifla</td></tr><tr><td>Singulative </td><td> Indefinite </td><td> Comitative </td><td> ma' tifla</td></tr><tr><td>Singulative </td><td> Indefinite </td><td> Dative </td><td> lil tifla</td></tr><tr><td>Singulative </td><td> Indefinite </td><td> Elative </td><td> minn tifla</td></tr><tr><td>Singulative </td><td> Indefinite </td><td> Equative </td><td> bħal tifla</td></tr><tr><td>Singulative </td><td> Indefinite </td><td> Genitive </td><td> ta' tifla</td></tr><tr><td>Singulative </td><td> Indefinite </td><td> Inessive </td><td> f'tifla</td></tr><tr><td>Singulative </td><td> Indefinite </td><td> Instrumental </td><td> b'tifla</td></tr><tr><td>Singulative </td><td> Indefinite </td><td> Lative </td><td> sa tifla</td></tr><tr><td>Singulative </td><td> Indefinite </td><td> Nominative </td><td> tifla</td></tr><tr><td>Dual </td><td> Definite </td><td> Benefactive </td><td> []</td></tr><tr><td>Dual </td><td> Definite </td><td> Comitative </td><td> []</td></tr><tr><td>Dual </td><td> Definite </td><td> Dative </td><td> []</td></tr><tr><td>Dual </td><td> Definite </td><td> Elative </td><td> []</td></tr><tr><td>Dual </td><td> Definite </td><td> Equative </td><td> []</td></tr><tr><td>Dual </td><td> Definite </td><td> Genitive </td><td> []</td></tr><tr><td>Dual </td><td> Definite </td><td> Inessive </td><td> []</td></tr><tr><td>Dual </td><td> Definite </td><td> Instrumental </td><td> []</td></tr><tr><td>Dual </td><td> Definite </td><td> Lative </td><td> []</td></tr><tr><td>Dual </td><td> Definite </td><td> Nominative </td><td> []</td></tr><tr><td>Dual </td><td> Indefinite </td><td> Benefactive </td><td> għal</td></tr><tr><td>Dual </td><td> Indefinite </td><td> Comitative </td><td> ma'</td></tr><tr><td>Dual </td><td> Indefinite </td><td> Dative </td><td> lil</td></tr><tr><td>Dual </td><td> Indefinite </td><td> Elative </td><td> minn</td></tr><tr><td>Dual </td><td> Indefinite </td><td> Equative </td><td> bħal</td></tr><tr><td>Dual </td><td> Indefinite </td><td> Genitive </td><td> ta'</td></tr><tr><td>Dual </td><td> Indefinite </td><td> Inessive </td><td> fi</td></tr><tr><td>Dual </td><td> Indefinite </td><td> Instrumental </td><td> bi</td></tr><tr><td>Dual </td><td> Indefinite </td><td> Lative </td><td> sa</td></tr><tr><td>Dual </td><td> Indefinite </td><td> Nominative </td><td> []</td></tr><tr><td>Plural </td><td> Definite </td><td> Benefactive </td><td> []</td></tr><tr><td>Plural </td><td> Definite </td><td> Comitative </td><td> []</td></tr><tr><td>Plural </td><td> Definite </td><td> Dative </td><td> []</td></tr><tr><td>Plural </td><td> Definite </td><td> Elative </td><td> []</td></tr><tr><td>Plural </td><td> Definite </td><td> Equative </td><td> []</td></tr><tr><td>Plural </td><td> Definite </td><td> Genitive </td><td> []</td></tr><tr><td>Plural </td><td> Definite </td><td> Inessive </td><td> []</td></tr><tr><td>Plural </td><td> Definite </td><td> Instrumental </td><td> []</td></tr><tr><td>Plural </td><td> Definite </td><td> Lative </td><td> []</td></tr><tr><td>Plural </td><td> Definite </td><td> Nominative </td><td> it-tifliet</td></tr><tr><td>Plural </td><td> Indefinite </td><td> Benefactive </td><td> għal tifliet</td></tr><tr><td>Plural </td><td> Indefinite </td><td> Comitative </td><td> ma' tifliet</td></tr><tr><td>Plural </td><td> Indefinite </td><td> Dative </td><td> lil tifliet</td></tr><tr><td>Plural </td><td> Indefinite </td><td> Elative </td><td> minn tifliet</td></tr><tr><td>Plural </td><td> Indefinite </td><td> Equative </td><td> bħal tifliet</td></tr><tr><td>Plural </td><td> Indefinite </td><td> Genitive </td><td> ta' tifliet</td></tr><tr><td>Plural </td><td> Indefinite </td><td> Inessive </td><td> f'tifliet</td></tr><tr><td>Plural </td><td> Indefinite </td><td> Instrumental </td><td> b'tifliet</td></tr><tr><td>Plural </td><td> Indefinite </td><td> Lative </td><td> sa tifliet</td></tr><tr><td>Plural </td><td> Indefinite </td><td> Nominative </td><td> tifliet</td></tr><tr><td>DeterminatePl </td><td> Definite </td><td> Benefactive </td><td> []</td></tr><tr><td>DeterminatePl </td><td> Definite </td><td> Comitative </td><td> []</td></tr><tr><td>DeterminatePl </td><td> Definite </td><td> Dative </td><td> []</td></tr><tr><td>DeterminatePl </td><td> Definite </td><td> Elative </td><td> []</td></tr><tr><td>DeterminatePl </td><td> Definite </td><td> Equative </td><td> []</td></tr><tr><td>DeterminatePl </td><td> Definite </td><td> Genitive </td><td> []</td></tr><tr><td>DeterminatePl </td><td> Definite </td><td> Inessive </td><td> []</td></tr><tr><td>DeterminatePl </td><td> Definite </td><td> Instrumental </td><td> []</td></tr><tr><td>DeterminatePl </td><td> Definite </td><td> Lative </td><td> []</td></tr><tr><td>DeterminatePl </td><td> Definite </td><td> Nominative </td><td> []</td></tr><tr><td>DeterminatePl </td><td> Indefinite </td><td> Benefactive </td><td> għal</td></tr><tr><td>DeterminatePl </td><td> Indefinite </td><td> Comitative </td><td> ma'</td></tr><tr><td>DeterminatePl </td><td> Indefinite </td><td> Dative </td><td> lil</td></tr><tr><td>DeterminatePl </td><td> Indefinite </td><td> Elative </td><td> minn</td></tr><tr><td>DeterminatePl </td><td> Indefinite </td><td> Equative </td><td> bħal</td></tr><tr><td>DeterminatePl </td><td> Indefinite </td><td> Genitive </td><td> ta'</td></tr><tr><td>DeterminatePl </td><td> Indefinite </td><td> Inessive </td><td> fi</td></tr><tr><td>DeterminatePl </td><td> Indefinite </td><td> Instrumental </td><td> bi</td></tr><tr><td>DeterminatePl </td><td> Indefinite </td><td> Lative </td><td> sa</td></tr><tr><td>DeterminatePl </td><td> Indefinite </td><td> Nominative </td><td> []</td></tr><tr><td>CollectivePl </td><td> Definite </td><td> Benefactive </td><td> []</td></tr><tr><td>CollectivePl </td><td> Definite </td><td> Comitative </td><td> []</td></tr><tr><td>CollectivePl </td><td> Definite </td><td> Dative </td><td> []</td></tr><tr><td>CollectivePl </td><td> Definite </td><td> Elative </td><td> []</td></tr><tr><td>CollectivePl </td><td> Definite </td><td> Equative </td><td> []</td></tr><tr><td>CollectivePl </td><td> Definite </td><td> Genitive </td><td> []</td></tr><tr><td>CollectivePl </td><td> Definite </td><td> Inessive </td><td> []</td></tr><tr><td>CollectivePl </td><td> Definite </td><td> Instrumental </td><td> []</td></tr><tr><td>CollectivePl </td><td> Definite </td><td> Lative </td><td> []</td></tr><tr><td>CollectivePl </td><td> Definite </td><td> Nominative </td><td> []</td></tr><tr><td>CollectivePl </td><td> Indefinite </td><td> Benefactive </td><td> għal</td></tr><tr><td>CollectivePl </td><td> Indefinite </td><td> Comitative </td><td> ma'</td></tr><tr><td>CollectivePl </td><td> Indefinite </td><td> Dative </td><td> lil</td></tr><tr><td>CollectivePl </td><td> Indefinite </td><td> Elative </td><td> minn</td></tr><tr><td>CollectivePl </td><td> Indefinite </td><td> Equative </td><td> bħal</td></tr><tr><td>CollectivePl </td><td> Indefinite </td><td> Genitive </td><td> ta'</td></tr><tr><td>CollectivePl </td><td> Indefinite </td><td> Inessive </td><td> fi</td></tr><tr><td>CollectivePl </td><td> Indefinite </td><td> Instrumental </td><td> bi</td></tr><tr><td>CollectivePl </td><td> Indefinite </td><td> Lative </td><td> sa</td></tr><tr><td>CollectivePl </td><td> Indefinite </td><td> Nominative </td><td> []</td></tr><tr><td>Fem</td></tr><tr class="separator"><td colspan="100%">&nbsp;</td></td><tr><td>Singulative </td><td> Definite </td><td> Benefactive </td><td> []</td></tr><tr><td>Singulative </td><td> Definite </td><td> Comitative </td><td> []</td></tr><tr><td>Singulative </td><td> Definite </td><td> Dative </td><td> []</td></tr><tr><td>Singulative </td><td> Definite </td><td> Elative </td><td> []</td></tr><tr><td>Singulative </td><td> Definite </td><td> Equative </td><td> []</td></tr><tr><td>Singulative </td><td> Definite </td><td> Genitive </td><td> []</td></tr><tr><td>Singulative </td><td> Definite </td><td> Inessive </td><td> []</td></tr><tr><td>Singulative </td><td> Definite </td><td> Instrumental </td><td> []</td></tr><tr><td>Singulative </td><td> Definite </td><td> Lative </td><td> []</td></tr><tr><td>Singulative </td><td> Definite </td><td> Nominative </td><td> l-ingwanta</td></tr><tr><td>Singulative </td><td> Indefinite </td><td> Benefactive </td><td> għal ingwanta</td></tr><tr><td>Singulative </td><td> Indefinite </td><td> Comitative </td><td> m'ingwanta</td></tr><tr><td>Singulative </td><td> Indefinite </td><td> Dative </td><td> lil ingwanta</td></tr><tr><td>Singulative </td><td> Indefinite </td><td> Elative </td><td> minn ingwanta</td></tr><tr><td>Singulative </td><td> Indefinite </td><td> Equative </td><td> bħal ingwanta</td></tr><tr><td>Singulative </td><td> Indefinite </td><td> Genitive </td><td> t'ingwanta</td></tr><tr><td>Singulative </td><td> Indefinite </td><td> Inessive </td><td> f'ingwanta</td></tr><tr><td>Singulative </td><td> Indefinite </td><td> Instrumental </td><td> b'ingwanta</td></tr><tr><td>Singulative </td><td> Indefinite </td><td> Lative </td><td> s'ingwanta</td></tr><tr><td>Singulative </td><td> Indefinite </td><td> Nominative </td><td> ingwanta</td></tr><tr><td>Dual </td><td> Definite </td><td> Benefactive </td><td> []</td></tr><tr><td>Dual </td><td> Definite </td><td> Comitative </td><td> []</td></tr><tr><td>Dual </td><td> Definite </td><td> Dative </td><td> []</td></tr><tr><td>Dual </td><td> Definite </td><td> Elative </td><td> []</td></tr><tr><td>Dual </td><td> Definite </td><td> Equative </td><td> []</td></tr><tr><td>Dual </td><td> Definite </td><td> Genitive </td><td> []</td></tr><tr><td>Dual </td><td> Definite </td><td> Inessive </td><td> []</td></tr><tr><td>Dual </td><td> Definite </td><td> Instrumental </td><td> []</td></tr><tr><td>Dual </td><td> Definite </td><td> Lative </td><td> []</td></tr><tr><td>Dual </td><td> Definite </td><td> Nominative </td><td> []</td></tr><tr><td>Dual </td><td> Indefinite </td><td> Benefactive </td><td> għal</td></tr><tr><td>Dual </td><td> Indefinite </td><td> Comitative </td><td> ma'</td></tr><tr><td>Dual </td><td> Indefinite </td><td> Dative </td><td> lil</td></tr><tr><td>Dual </td><td> Indefinite </td><td> Elative </td><td> minn</td></tr><tr><td>Dual </td><td> Indefinite </td><td> Equative </td><td> bħal</td></tr><tr><td>Dual </td><td> Indefinite </td><td> Genitive </td><td> ta'</td></tr><tr><td>Dual </td><td> Indefinite </td><td> Inessive </td><td> fi</td></tr><tr><td>Dual </td><td> Indefinite </td><td> Instrumental </td><td> bi</td></tr><tr><td>Dual </td><td> Indefinite </td><td> Lative </td><td> sa</td></tr><tr><td>Dual </td><td> Indefinite </td><td> Nominative </td><td> []</td></tr><tr><td>Plural </td><td> Definite </td><td> Benefactive </td><td> []</td></tr><tr><td>Plural </td><td> Definite </td><td> Comitative </td><td> []</td></tr><tr><td>Plural </td><td> Definite </td><td> Dative </td><td> []</td></tr><tr><td>Plural </td><td> Definite </td><td> Elative </td><td> []</td></tr><tr><td>Plural </td><td> Definite </td><td> Equative </td><td> []</td></tr><tr><td>Plural </td><td> Definite </td><td> Genitive </td><td> []</td></tr><tr><td>Plural </td><td> Definite </td><td> Inessive </td><td> []</td></tr><tr><td>Plural </td><td> Definite </td><td> Instrumental </td><td> []</td></tr><tr><td>Plural </td><td> Definite </td><td> Lative </td><td> []</td></tr><tr><td>Plural </td><td> Definite </td><td> Nominative </td><td> l-ingwantiet</td></tr><tr><td>Plural </td><td> Indefinite </td><td> Benefactive </td><td> għal ingwantiet</td></tr><tr><td>Plural </td><td> Indefinite </td><td> Comitative </td><td> m'ingwantiet</td></tr><tr><td>Plural </td><td> Indefinite </td><td> Dative </td><td> lil ingwantiet</td></tr><tr><td>Plural </td><td> Indefinite </td><td> Elative </td><td> minn ingwantiet</td></tr><tr><td>Plural </td><td> Indefinite </td><td> Equative </td><td> bħal ingwantiet</td></tr><tr><td>Plural </td><td> Indefinite </td><td> Genitive </td><td> t'ingwantiet</td></tr><tr><td>Plural </td><td> Indefinite </td><td> Inessive </td><td> f'ingwantiet</td></tr><tr><td>Plural </td><td> Indefinite </td><td> Instrumental </td><td> b'ingwantiet</td></tr><tr><td>Plural </td><td> Indefinite </td><td> Lative </td><td> s'ingwantiet</td></tr><tr><td>Plural </td><td> Indefinite </td><td> Nominative </td><td> ingwantiet</td></tr><tr><td>DeterminatePl </td><td> Definite </td><td> Benefactive </td><td> []</td></tr><tr><td>DeterminatePl </td><td> Definite </td><td> Comitative </td><td> []</td></tr><tr><td>DeterminatePl </td><td> Definite </td><td> Dative </td><td> []</td></tr><tr><td>DeterminatePl </td><td> Definite </td><td> Elative </td><td> []</td></tr><tr><td>DeterminatePl </td><td> Definite </td><td> Equative </td><td> []</td></tr><tr><td>DeterminatePl </td><td> Definite </td><td> Genitive </td><td> []</td></tr><tr><td>DeterminatePl </td><td> Definite </td><td> Inessive </td><td> []</td></tr><tr><td>DeterminatePl </td><td> Definite </td><td> Instrumental </td><td> []</td></tr><tr><td>DeterminatePl </td><td> Definite </td><td> Lative </td><td> []</td></tr><tr><td>DeterminatePl </td><td> Definite </td><td> Nominative </td><td> []</td></tr><tr><td>DeterminatePl </td><td> Indefinite </td><td> Benefactive </td><td> għal</td></tr><tr><td>DeterminatePl </td><td> Indefinite </td><td> Comitative </td><td> ma'</td></tr><tr><td>DeterminatePl </td><td> Indefinite </td><td> Dative </td><td> lil</td></tr><tr><td>DeterminatePl </td><td> Indefinite </td><td> Elative </td><td> minn</td></tr><tr><td>DeterminatePl </td><td> Indefinite </td><td> Equative </td><td> bħal</td></tr><tr><td>DeterminatePl </td><td> Indefinite </td><td> Genitive </td><td> ta'</td></tr><tr><td>DeterminatePl </td><td> Indefinite </td><td> Inessive </td><td> fi</td></tr><tr><td>DeterminatePl </td><td> Indefinite </td><td> Instrumental </td><td> bi</td></tr><tr><td>DeterminatePl </td><td> Indefinite </td><td> Lative </td><td> sa</td></tr><tr><td>DeterminatePl </td><td> Indefinite </td><td> Nominative </td><td> []</td></tr><tr><td>CollectivePl </td><td> Definite </td><td> Benefactive </td><td> []</td></tr><tr><td>CollectivePl </td><td> Definite </td><td> Comitative </td><td> []</td></tr><tr><td>CollectivePl </td><td> Definite </td><td> Dative </td><td> []</td></tr><tr><td>CollectivePl </td><td> Definite </td><td> Elative </td><td> []</td></tr><tr><td>CollectivePl </td><td> Definite </td><td> Equative </td><td> []</td></tr><tr><td>CollectivePl </td><td> Definite </td><td> Genitive </td><td> []</td></tr><tr><td>CollectivePl </td><td> Definite </td><td> Inessive </td><td> []</td></tr><tr><td>CollectivePl </td><td> Definite </td><td> Instrumental </td><td> []</td></tr><tr><td>CollectivePl </td><td> Definite </td><td> Lative </td><td> []</td></tr><tr><td>CollectivePl </td><td> Definite </td><td> Nominative </td><td> []</td></tr><tr><td>CollectivePl </td><td> Indefinite </td><td> Benefactive </td><td> għal</td></tr><tr><td>CollectivePl </td><td> Indefinite </td><td> Comitative </td><td> ma'</td></tr><tr><td>CollectivePl </td><td> Indefinite </td><td> Dative </td><td> lil</td></tr><tr><td>CollectivePl </td><td> Indefinite </td><td> Elative </td><td> minn</td></tr><tr><td>CollectivePl </td><td> Indefinite </td><td> Equative </td><td> bħal</td></tr><tr><td>CollectivePl </td><td> Indefinite </td><td> Genitive </td><td> ta'</td></tr><tr><td>CollectivePl </td><td> Indefinite </td><td> Inessive </td><td> fi</td></tr><tr><td>CollectivePl </td><td> Indefinite </td><td> Instrumental </td><td> bi</td></tr><tr><td>CollectivePl </td><td> Indefinite </td><td> Lative </td><td> sa</td></tr><tr><td>CollectivePl </td><td> Indefinite </td><td> Nominative </td><td> []</td></tr><tr><td>Fem</td></tr><tr class="separator"><td colspan="100%">&nbsp;</td></td><tr><td>Singulative </td><td> Definite </td><td> Benefactive </td><td> []</td></tr><tr><td>Singulative </td><td> Definite </td><td> Comitative </td><td> []</td></tr><tr><td>Singulative </td><td> Definite </td><td> Dative </td><td> []</td></tr><tr><td>Singulative </td><td> Definite </td><td> Elative </td><td> []</td></tr><tr><td>Singulative </td><td> Definite </td><td> Equative </td><td> []</td></tr><tr><td>Singulative </td><td> Definite </td><td> Genitive </td><td> []</td></tr><tr><td>Singulative </td><td> Definite </td><td> Inessive </td><td> []</td></tr><tr><td>Singulative </td><td> Definite </td><td> Instrumental </td><td> []</td></tr><tr><td>Singulative </td><td> Definite </td><td> Lative </td><td> []</td></tr><tr><td>Singulative </td><td> Definite </td><td> Nominative </td><td> id-deheb</td></tr><tr><td>Singulative </td><td> Indefinite </td><td> Benefactive </td><td> għal deheb</td></tr><tr><td>Singulative </td><td> Indefinite </td><td> Comitative </td><td> ma' deheb</td></tr><tr><td>Singulative </td><td> Indefinite </td><td> Dative </td><td> lil deheb</td></tr><tr><td>Singulative </td><td> Indefinite </td><td> Elative </td><td> minn deheb</td></tr><tr><td>Singulative </td><td> Indefinite </td><td> Equative </td><td> bħal deheb</td></tr><tr><td>Singulative </td><td> Indefinite </td><td> Genitive </td><td> ta' deheb</td></tr><tr><td>Singulative </td><td> Indefinite </td><td> Inessive </td><td> f'deheb</td></tr><tr><td>Singulative </td><td> Indefinite </td><td> Instrumental </td><td> b'deheb</td></tr><tr><td>Singulative </td><td> Indefinite </td><td> Lative </td><td> sa deheb</td></tr><tr><td>Singulative </td><td> Indefinite </td><td> Nominative </td><td> deheb</td></tr><tr><td>Dual </td><td> Definite </td><td> Benefactive </td><td> []</td></tr><tr><td>Dual </td><td> Definite </td><td> Comitative </td><td> []</td></tr><tr><td>Dual </td><td> Definite </td><td> Dative </td><td> []</td></tr><tr><td>Dual </td><td> Definite </td><td> Elative </td><td> []</td></tr><tr><td>Dual </td><td> Definite </td><td> Equative </td><td> []</td></tr><tr><td>Dual </td><td> Definite </td><td> Genitive </td><td> []</td></tr><tr><td>Dual </td><td> Definite </td><td> Inessive </td><td> []</td></tr><tr><td>Dual </td><td> Definite </td><td> Instrumental </td><td> []</td></tr><tr><td>Dual </td><td> Definite </td><td> Lative </td><td> []</td></tr><tr><td>Dual </td><td> Definite </td><td> Nominative </td><td> []</td></tr><tr><td>Dual </td><td> Indefinite </td><td> Benefactive </td><td> għal</td></tr><tr><td>Dual </td><td> Indefinite </td><td> Comitative </td><td> ma'</td></tr><tr><td>Dual </td><td> Indefinite </td><td> Dative </td><td> lil</td></tr><tr><td>Dual </td><td> Indefinite </td><td> Elative </td><td> minn</td></tr><tr><td>Dual </td><td> Indefinite </td><td> Equative </td><td> bħal</td></tr><tr><td>Dual </td><td> Indefinite </td><td> Genitive </td><td> ta'</td></tr><tr><td>Dual </td><td> Indefinite </td><td> Inessive </td><td> fi</td></tr><tr><td>Dual </td><td> Indefinite </td><td> Instrumental </td><td> bi</td></tr><tr><td>Dual </td><td> Indefinite </td><td> Lative </td><td> sa</td></tr><tr><td>Dual </td><td> Indefinite </td><td> Nominative </td><td> []</td></tr><tr><td>Plural </td><td> Definite </td><td> Benefactive </td><td> []</td></tr><tr><td>Plural </td><td> Definite </td><td> Comitative </td><td> []</td></tr><tr><td>Plural </td><td> Definite </td><td> Dative </td><td> []</td></tr><tr><td>Plural </td><td> Definite </td><td> Elative </td><td> []</td></tr><tr><td>Plural </td><td> Definite </td><td> Equative </td><td> []</td></tr><tr><td>Plural </td><td> Definite </td><td> Genitive </td><td> []</td></tr><tr><td>Plural </td><td> Definite </td><td> Inessive </td><td> []</td></tr><tr><td>Plural </td><td> Definite </td><td> Instrumental </td><td> []</td></tr><tr><td>Plural </td><td> Definite </td><td> Lative </td><td> []</td></tr><tr><td>Plural </td><td> Definite </td><td> Nominative </td><td> id-dehebi</td></tr><tr><td>Plural </td><td> Indefinite </td><td> Benefactive </td><td> għal dehebi</td></tr><tr><td>Plural </td><td> Indefinite </td><td> Comitative </td><td> ma' dehebi</td></tr><tr><td>Plural </td><td> Indefinite </td><td> Dative </td><td> lil dehebi</td></tr><tr><td>Plural </td><td> Indefinite </td><td> Elative </td><td> minn dehebi</td></tr><tr><td>Plural </td><td> Indefinite </td><td> Equative </td><td> bħal dehebi</td></tr><tr><td>Plural </td><td> Indefinite </td><td> Genitive </td><td> ta' dehebi</td></tr><tr><td>Plural </td><td> Indefinite </td><td> Inessive </td><td> f'dehebi</td></tr><tr><td>Plural </td><td> Indefinite </td><td> Instrumental </td><td> b'dehebi</td></tr><tr><td>Plural </td><td> Indefinite </td><td> Lative </td><td> sa dehebi</td></tr><tr><td>Plural </td><td> Indefinite </td><td> Nominative </td><td> dehebi</td></tr><tr><td>DeterminatePl </td><td> Definite </td><td> Benefactive </td><td> []</td></tr><tr><td>DeterminatePl </td><td> Definite </td><td> Comitative </td><td> []</td></tr><tr><td>DeterminatePl </td><td> Definite </td><td> Dative </td><td> []</td></tr><tr><td>DeterminatePl </td><td> Definite </td><td> Elative </td><td> []</td></tr><tr><td>DeterminatePl </td><td> Definite </td><td> Equative </td><td> []</td></tr><tr><td>DeterminatePl </td><td> Definite </td><td> Genitive </td><td> []</td></tr><tr><td>DeterminatePl </td><td> Definite </td><td> Inessive </td><td> []</td></tr><tr><td>DeterminatePl </td><td> Definite </td><td> Instrumental </td><td> []</td></tr><tr><td>DeterminatePl </td><td> Definite </td><td> Lative </td><td> []</td></tr><tr><td>DeterminatePl </td><td> Definite </td><td> Nominative </td><td> []</td></tr><tr><td>DeterminatePl </td><td> Indefinite </td><td> Benefactive </td><td> għal</td></tr><tr><td>DeterminatePl </td><td> Indefinite </td><td> Comitative </td><td> ma'</td></tr><tr><td>DeterminatePl </td><td> Indefinite </td><td> Dative </td><td> lil</td></tr><tr><td>DeterminatePl </td><td> Indefinite </td><td> Elative </td><td> minn</td></tr><tr><td>DeterminatePl </td><td> Indefinite </td><td> Equative </td><td> bħal</td></tr><tr><td>DeterminatePl </td><td> Indefinite </td><td> Genitive </td><td> ta'</td></tr><tr><td>DeterminatePl </td><td> Indefinite </td><td> Inessive </td><td> fi</td></tr><tr><td>DeterminatePl </td><td> Indefinite </td><td> Instrumental </td><td> bi</td></tr><tr><td>DeterminatePl </td><td> Indefinite </td><td> Lative </td><td> sa</td></tr><tr><td>DeterminatePl </td><td> Indefinite </td><td> Nominative </td><td> []</td></tr><tr><td>CollectivePl </td><td> Definite </td><td> Benefactive </td><td> []</td></tr><tr><td>CollectivePl </td><td> Definite </td><td> Comitative </td><td> []</td></tr><tr><td>CollectivePl </td><td> Definite </td><td> Dative </td><td> []</td></tr><tr><td>CollectivePl </td><td> Definite </td><td> Elative </td><td> []</td></tr><tr><td>CollectivePl </td><td> Definite </td><td> Equative </td><td> []</td></tr><tr><td>CollectivePl </td><td> Definite </td><td> Genitive </td><td> []</td></tr><tr><td>CollectivePl </td><td> Definite </td><td> Inessive </td><td> []</td></tr><tr><td>CollectivePl </td><td> Definite </td><td> Instrumental </td><td> []</td></tr><tr><td>CollectivePl </td><td> Definite </td><td> Lative </td><td> []</td></tr><tr><td>CollectivePl </td><td> Definite </td><td> Nominative </td><td> []</td></tr><tr><td>CollectivePl </td><td> Indefinite </td><td> Benefactive </td><td> għal</td></tr><tr><td>CollectivePl </td><td> Indefinite </td><td> Comitative </td><td> ma'</td></tr><tr><td>CollectivePl </td><td> Indefinite </td><td> Dative </td><td> lil</td></tr><tr><td>CollectivePl </td><td> Indefinite </td><td> Elative </td><td> minn</td></tr><tr><td>CollectivePl </td><td> Indefinite </td><td> Equative </td><td> bħal</td></tr><tr><td>CollectivePl </td><td> Indefinite </td><td> Genitive </td><td> ta'</td></tr><tr><td>CollectivePl </td><td> Indefinite </td><td> Inessive </td><td> fi</td></tr><tr><td>CollectivePl </td><td> Indefinite </td><td> Instrumental </td><td> bi</td></tr><tr><td>CollectivePl </td><td> Indefinite </td><td> Lative </td><td> sa</td></tr><tr><td>CollectivePl </td><td> Indefinite </td><td> Nominative </td><td> []</td></tr><tr><td>Masc</td></tr><tr class="separator"><td colspan="100%">&nbsp;</td></td><tr><td>Singulative </td><td> Definite </td><td> Benefactive </td><td> []</td></tr><tr><td>Singulative </td><td> Definite </td><td> Comitative </td><td> []</td></tr><tr><td>Singulative </td><td> Definite </td><td> Dative </td><td> []</td></tr><tr><td>Singulative </td><td> Definite </td><td> Elative </td><td> []</td></tr><tr><td>Singulative </td><td> Definite </td><td> Equative </td><td> []</td></tr><tr><td>Singulative </td><td> Definite </td><td> Genitive </td><td> []</td></tr><tr><td>Singulative </td><td> Definite </td><td> Inessive </td><td> []</td></tr><tr><td>Singulative </td><td> Definite </td><td> Instrumental </td><td> []</td></tr><tr><td>Singulative </td><td> Definite </td><td> Lative </td><td> []</td></tr><tr><td>Singulative </td><td> Definite </td><td> Nominative </td><td> il-grammatika</td></tr><tr><td>Singulative </td><td> Indefinite </td><td> Benefactive </td><td> għal grammatika</td></tr><tr><td>Singulative </td><td> Indefinite </td><td> Comitative </td><td> ma' grammatika</td></tr><tr><td>Singulative </td><td> Indefinite </td><td> Dative </td><td> lil grammatika</td></tr><tr><td>Singulative </td><td> Indefinite </td><td> Elative </td><td> minn grammatika</td></tr><tr><td>Singulative </td><td> Indefinite </td><td> Equative </td><td> bħal grammatika</td></tr><tr><td>Singulative </td><td> Indefinite </td><td> Genitive </td><td> ta' grammatika</td></tr><tr><td>Singulative </td><td> Indefinite </td><td> Inessive </td><td> f'grammatika</td></tr><tr><td>Singulative </td><td> Indefinite </td><td> Instrumental </td><td> b'grammatika</td></tr><tr><td>Singulative </td><td> Indefinite </td><td> Lative </td><td> sa grammatika</td></tr><tr><td>Singulative </td><td> Indefinite </td><td> Nominative </td><td> grammatika</td></tr><tr><td>Dual </td><td> Definite </td><td> Benefactive </td><td> []</td></tr><tr><td>Dual </td><td> Definite </td><td> Comitative </td><td> []</td></tr><tr><td>Dual </td><td> Definite </td><td> Dative </td><td> []</td></tr><tr><td>Dual </td><td> Definite </td><td> Elative </td><td> []</td></tr><tr><td>Dual </td><td> Definite </td><td> Equative </td><td> []</td></tr><tr><td>Dual </td><td> Definite </td><td> Genitive </td><td> []</td></tr><tr><td>Dual </td><td> Definite </td><td> Inessive </td><td> []</td></tr><tr><td>Dual </td><td> Definite </td><td> Instrumental </td><td> []</td></tr><tr><td>Dual </td><td> Definite </td><td> Lative </td><td> []</td></tr><tr><td>Dual </td><td> Definite </td><td> Nominative </td><td> []</td></tr><tr><td>Dual </td><td> Indefinite </td><td> Benefactive </td><td> għal</td></tr><tr><td>Dual </td><td> Indefinite </td><td> Comitative </td><td> ma'</td></tr><tr><td>Dual </td><td> Indefinite </td><td> Dative </td><td> lil</td></tr><tr><td>Dual </td><td> Indefinite </td><td> Elative </td><td> minn</td></tr><tr><td>Dual </td><td> Indefinite </td><td> Equative </td><td> bħal</td></tr><tr><td>Dual </td><td> Indefinite </td><td> Genitive </td><td> ta'</td></tr><tr><td>Dual </td><td> Indefinite </td><td> Inessive </td><td> fi</td></tr><tr><td>Dual </td><td> Indefinite </td><td> Instrumental </td><td> bi</td></tr><tr><td>Dual </td><td> Indefinite </td><td> Lative </td><td> sa</td></tr><tr><td>Dual </td><td> Indefinite </td><td> Nominative </td><td> []</td></tr><tr><td>Plural </td><td> Definite </td><td> Benefactive </td><td> []</td></tr><tr><td>Plural </td><td> Definite </td><td> Comitative </td><td> []</td></tr><tr><td>Plural </td><td> Definite </td><td> Dative </td><td> []</td></tr><tr><td>Plural </td><td> Definite </td><td> Elative </td><td> []</td></tr><tr><td>Plural </td><td> Definite </td><td> Equative </td><td> []</td></tr><tr><td>Plural </td><td> Definite </td><td> Genitive </td><td> []</td></tr><tr><td>Plural </td><td> Definite </td><td> Inessive </td><td> []</td></tr><tr><td>Plural </td><td> Definite </td><td> Instrumental </td><td> []</td></tr><tr><td>Plural </td><td> Definite </td><td> Lative </td><td> []</td></tr><tr><td>Plural </td><td> Definite </td><td> Nominative </td><td> il-grammatikiet</td></tr><tr><td>Plural </td><td> Indefinite </td><td> Benefactive </td><td> għal grammatikiet</td></tr><tr><td>Plural </td><td> Indefinite </td><td> Comitative </td><td> ma' grammatikiet</td></tr><tr><td>Plural </td><td> Indefinite </td><td> Dative </td><td> lil grammatikiet</td></tr><tr><td>Plural </td><td> Indefinite </td><td> Elative </td><td> minn grammatikiet</td></tr><tr><td>Plural </td><td> Indefinite </td><td> Equative </td><td> bħal grammatikiet</td></tr><tr><td>Plural </td><td> Indefinite </td><td> Genitive </td><td> ta' grammatikiet</td></tr><tr><td>Plural </td><td> Indefinite </td><td> Inessive </td><td> f'grammatikiet</td></tr><tr><td>Plural </td><td> Indefinite </td><td> Instrumental </td><td> b'grammatikiet</td></tr><tr><td>Plural </td><td> Indefinite </td><td> Lative </td><td> sa grammatikiet</td></tr><tr><td>Plural </td><td> Indefinite </td><td> Nominative </td><td> grammatikiet</td></tr><tr><td>DeterminatePl </td><td> Definite </td><td> Benefactive </td><td> []</td></tr><tr><td>DeterminatePl </td><td> Definite </td><td> Comitative </td><td> []</td></tr><tr><td>DeterminatePl </td><td> Definite </td><td> Dative </td><td> []</td></tr><tr><td>DeterminatePl </td><td> Definite </td><td> Elative </td><td> []</td></tr><tr><td>DeterminatePl </td><td> Definite </td><td> Equative </td><td> []</td></tr><tr><td>DeterminatePl </td><td> Definite </td><td> Genitive </td><td> []</td></tr><tr><td>DeterminatePl </td><td> Definite </td><td> Inessive </td><td> []</td></tr><tr><td>DeterminatePl </td><td> Definite </td><td> Instrumental </td><td> []</td></tr><tr><td>DeterminatePl </td><td> Definite </td><td> Lative </td><td> []</td></tr><tr><td>DeterminatePl </td><td> Definite </td><td> Nominative </td><td> []</td></tr><tr><td>DeterminatePl </td><td> Indefinite </td><td> Benefactive </td><td> għal</td></tr><tr><td>DeterminatePl </td><td> Indefinite </td><td> Comitative </td><td> ma'</td></tr><tr><td>DeterminatePl </td><td> Indefinite </td><td> Dative </td><td> lil</td></tr><tr><td>DeterminatePl </td><td> Indefinite </td><td> Elative </td><td> minn</td></tr><tr><td>DeterminatePl </td><td> Indefinite </td><td> Equative </td><td> bħal</td></tr><tr><td>DeterminatePl </td><td> Indefinite </td><td> Genitive </td><td> ta'</td></tr><tr><td>DeterminatePl </td><td> Indefinite </td><td> Inessive </td><td> fi</td></tr><tr><td>DeterminatePl </td><td> Indefinite </td><td> Instrumental </td><td> bi</td></tr><tr><td>DeterminatePl </td><td> Indefinite </td><td> Lative </td><td> sa</td></tr><tr><td>DeterminatePl </td><td> Indefinite </td><td> Nominative </td><td> []</td></tr><tr><td>CollectivePl </td><td> Definite </td><td> Benefactive </td><td> []</td></tr><tr><td>CollectivePl </td><td> Definite </td><td> Comitative </td><td> []</td></tr><tr><td>CollectivePl </td><td> Definite </td><td> Dative </td><td> []</td></tr><tr><td>CollectivePl </td><td> Definite </td><td> Elative </td><td> []</td></tr><tr><td>CollectivePl </td><td> Definite </td><td> Equative </td><td> []</td></tr><tr><td>CollectivePl </td><td> Definite </td><td> Genitive </td><td> []</td></tr><tr><td>CollectivePl </td><td> Definite </td><td> Inessive </td><td> []</td></tr><tr><td>CollectivePl </td><td> Definite </td><td> Instrumental </td><td> []</td></tr><tr><td>CollectivePl </td><td> Definite </td><td> Lative </td><td> []</td></tr><tr><td>CollectivePl </td><td> Definite </td><td> Nominative </td><td> []</td></tr><tr><td>CollectivePl </td><td> Indefinite </td><td> Benefactive </td><td> għal</td></tr><tr><td>CollectivePl </td><td> Indefinite </td><td> Comitative </td><td> ma'</td></tr><tr><td>CollectivePl </td><td> Indefinite </td><td> Dative </td><td> lil</td></tr><tr><td>CollectivePl </td><td> Indefinite </td><td> Elative </td><td> minn</td></tr><tr><td>CollectivePl </td><td> Indefinite </td><td> Equative </td><td> bħal</td></tr><tr><td>CollectivePl </td><td> Indefinite </td><td> Genitive </td><td> ta'</td></tr><tr><td>CollectivePl </td><td> Indefinite </td><td> Inessive </td><td> fi</td></tr><tr><td>CollectivePl </td><td> Indefinite </td><td> Instrumental </td><td> bi</td></tr><tr><td>CollectivePl </td><td> Indefinite </td><td> Lative </td><td> sa</td></tr><tr><td>CollectivePl </td><td> Indefinite </td><td> Nominative </td><td> []</td></tr><tr><td>Fem</td></tr><tr class="separator"><td colspan="100%">&nbsp;</td></td><tr><td>Singulative </td><td> Definite </td><td> Benefactive </td><td> []</td></tr><tr><td>Singulative </td><td> Definite </td><td> Comitative </td><td> []</td></tr><tr><td>Singulative </td><td> Definite </td><td> Dative </td><td> []</td></tr><tr><td>Singulative </td><td> Definite </td><td> Elative </td><td> []</td></tr><tr><td>Singulative </td><td> Definite </td><td> Equative </td><td> []</td></tr><tr><td>Singulative </td><td> Definite </td><td> Genitive </td><td> []</td></tr><tr><td>Singulative </td><td> Definite </td><td> Inessive </td><td> []</td></tr><tr><td>Singulative </td><td> Definite </td><td> Instrumental </td><td> []</td></tr><tr><td>Singulative </td><td> Definite </td><td> Lative </td><td> []</td></tr><tr><td>Singulative </td><td> Definite </td><td> Nominative </td><td> il-ħaxix</td></tr><tr><td>Singulative </td><td> Indefinite </td><td> Benefactive </td><td> għal ħaxix</td></tr><tr><td>Singulative </td><td> Indefinite </td><td> Comitative </td><td> ma' ħaxix</td></tr><tr><td>Singulative </td><td> Indefinite </td><td> Dative </td><td> lil ħaxix</td></tr><tr><td>Singulative </td><td> Indefinite </td><td> Elative </td><td> minn ħaxix</td></tr><tr><td>Singulative </td><td> Indefinite </td><td> Equative </td><td> bħal ħaxix</td></tr><tr><td>Singulative </td><td> Indefinite </td><td> Genitive </td><td> ta' ħaxix</td></tr><tr><td>Singulative </td><td> Indefinite </td><td> Inessive </td><td> f'ħaxix</td></tr><tr><td>Singulative </td><td> Indefinite </td><td> Instrumental </td><td> b'ħaxix</td></tr><tr><td>Singulative </td><td> Indefinite </td><td> Lative </td><td> sa ħaxix</td></tr><tr><td>Singulative </td><td> Indefinite </td><td> Nominative </td><td> ħaxix</td></tr><tr><td>Dual </td><td> Definite </td><td> Benefactive </td><td> []</td></tr><tr><td>Dual </td><td> Definite </td><td> Comitative </td><td> []</td></tr><tr><td>Dual </td><td> Definite </td><td> Dative </td><td> []</td></tr><tr><td>Dual </td><td> Definite </td><td> Elative </td><td> []</td></tr><tr><td>Dual </td><td> Definite </td><td> Equative </td><td> []</td></tr><tr><td>Dual </td><td> Definite </td><td> Genitive </td><td> []</td></tr><tr><td>Dual </td><td> Definite </td><td> Inessive </td><td> []</td></tr><tr><td>Dual </td><td> Definite </td><td> Instrumental </td><td> []</td></tr><tr><td>Dual </td><td> Definite </td><td> Lative </td><td> []</td></tr><tr><td>Dual </td><td> Definite </td><td> Nominative </td><td> []</td></tr><tr><td>Dual </td><td> Indefinite </td><td> Benefactive </td><td> għal</td></tr><tr><td>Dual </td><td> Indefinite </td><td> Comitative </td><td> ma'</td></tr><tr><td>Dual </td><td> Indefinite </td><td> Dative </td><td> lil</td></tr><tr><td>Dual </td><td> Indefinite </td><td> Elative </td><td> minn</td></tr><tr><td>Dual </td><td> Indefinite </td><td> Equative </td><td> bħal</td></tr><tr><td>Dual </td><td> Indefinite </td><td> Genitive </td><td> ta'</td></tr><tr><td>Dual </td><td> Indefinite </td><td> Inessive </td><td> fi</td></tr><tr><td>Dual </td><td> Indefinite </td><td> Instrumental </td><td> bi</td></tr><tr><td>Dual </td><td> Indefinite </td><td> Lative </td><td> sa</td></tr><tr><td>Dual </td><td> Indefinite </td><td> Nominative </td><td> []</td></tr><tr><td>Plural </td><td> Definite </td><td> Benefactive </td><td> []</td></tr><tr><td>Plural </td><td> Definite </td><td> Comitative </td><td> []</td></tr><tr><td>Plural </td><td> Definite </td><td> Dative </td><td> []</td></tr><tr><td>Plural </td><td> Definite </td><td> Elative </td><td> []</td></tr><tr><td>Plural </td><td> Definite </td><td> Equative </td><td> []</td></tr><tr><td>Plural </td><td> Definite </td><td> Genitive </td><td> []</td></tr><tr><td>Plural </td><td> Definite </td><td> Inessive </td><td> []</td></tr><tr><td>Plural </td><td> Definite </td><td> Instrumental </td><td> []</td></tr><tr><td>Plural </td><td> Definite </td><td> Lative </td><td> []</td></tr><tr><td>Plural </td><td> Definite </td><td> Nominative </td><td> il-ħaxixi</td></tr><tr><td>Plural </td><td> Indefinite </td><td> Benefactive </td><td> għal ħaxixi</td></tr><tr><td>Plural </td><td> Indefinite </td><td> Comitative </td><td> ma' ħaxixi</td></tr><tr><td>Plural </td><td> Indefinite </td><td> Dative </td><td> lil ħaxixi</td></tr><tr><td>Plural </td><td> Indefinite </td><td> Elative </td><td> minn ħaxixi</td></tr><tr><td>Plural </td><td> Indefinite </td><td> Equative </td><td> bħal ħaxixi</td></tr><tr><td>Plural </td><td> Indefinite </td><td> Genitive </td><td> ta' ħaxixi</td></tr><tr><td>Plural </td><td> Indefinite </td><td> Inessive </td><td> f'ħaxixi</td></tr><tr><td>Plural </td><td> Indefinite </td><td> Instrumental </td><td> b'ħaxixi</td></tr><tr><td>Plural </td><td> Indefinite </td><td> Lative </td><td> sa ħaxixi</td></tr><tr><td>Plural </td><td> Indefinite </td><td> Nominative </td><td> ħaxixi</td></tr><tr><td>DeterminatePl </td><td> Definite </td><td> Benefactive </td><td> []</td></tr><tr><td>DeterminatePl </td><td> Definite </td><td> Comitative </td><td> []</td></tr><tr><td>DeterminatePl </td><td> Definite </td><td> Dative </td><td> []</td></tr><tr><td>DeterminatePl </td><td> Definite </td><td> Elative </td><td> []</td></tr><tr><td>DeterminatePl </td><td> Definite </td><td> Equative </td><td> []</td></tr><tr><td>DeterminatePl </td><td> Definite </td><td> Genitive </td><td> []</td></tr><tr><td>DeterminatePl </td><td> Definite </td><td> Inessive </td><td> []</td></tr><tr><td>DeterminatePl </td><td> Definite </td><td> Instrumental </td><td> []</td></tr><tr><td>DeterminatePl </td><td> Definite </td><td> Lative </td><td> []</td></tr><tr><td>DeterminatePl </td><td> Definite </td><td> Nominative </td><td> []</td></tr><tr><td>DeterminatePl </td><td> Indefinite </td><td> Benefactive </td><td> għal</td></tr><tr><td>DeterminatePl </td><td> Indefinite </td><td> Comitative </td><td> ma'</td></tr><tr><td>DeterminatePl </td><td> Indefinite </td><td> Dative </td><td> lil</td></tr><tr><td>DeterminatePl </td><td> Indefinite </td><td> Elative </td><td> minn</td></tr><tr><td>DeterminatePl </td><td> Indefinite </td><td> Equative </td><td> bħal</td></tr><tr><td>DeterminatePl </td><td> Indefinite </td><td> Genitive </td><td> ta'</td></tr><tr><td>DeterminatePl </td><td> Indefinite </td><td> Inessive </td><td> fi</td></tr><tr><td>DeterminatePl </td><td> Indefinite </td><td> Instrumental </td><td> bi</td></tr><tr><td>DeterminatePl </td><td> Indefinite </td><td> Lative </td><td> sa</td></tr><tr><td>DeterminatePl </td><td> Indefinite </td><td> Nominative </td><td> []</td></tr><tr><td>CollectivePl </td><td> Definite </td><td> Benefactive </td><td> []</td></tr><tr><td>CollectivePl </td><td> Definite </td><td> Comitative </td><td> []</td></tr><tr><td>CollectivePl </td><td> Definite </td><td> Dative </td><td> []</td></tr><tr><td>CollectivePl </td><td> Definite </td><td> Elative </td><td> []</td></tr><tr><td>CollectivePl </td><td> Definite </td><td> Equative </td><td> []</td></tr><tr><td>CollectivePl </td><td> Definite </td><td> Genitive </td><td> []</td></tr><tr><td>CollectivePl </td><td> Definite </td><td> Inessive </td><td> []</td></tr><tr><td>CollectivePl </td><td> Definite </td><td> Instrumental </td><td> []</td></tr><tr><td>CollectivePl </td><td> Definite </td><td> Lative </td><td> []</td></tr><tr><td>CollectivePl </td><td> Definite </td><td> Nominative </td><td> []</td></tr><tr><td>CollectivePl </td><td> Indefinite </td><td> Benefactive </td><td> għal</td></tr><tr><td>CollectivePl </td><td> Indefinite </td><td> Comitative </td><td> ma'</td></tr><tr><td>CollectivePl </td><td> Indefinite </td><td> Dative </td><td> lil</td></tr><tr><td>CollectivePl </td><td> Indefinite </td><td> Elative </td><td> minn</td></tr><tr><td>CollectivePl </td><td> Indefinite </td><td> Equative </td><td> bħal</td></tr><tr><td>CollectivePl </td><td> Indefinite </td><td> Genitive </td><td> ta'</td></tr><tr><td>CollectivePl </td><td> Indefinite </td><td> Inessive </td><td> fi</td></tr><tr><td>CollectivePl </td><td> Indefinite </td><td> Instrumental </td><td> bi</td></tr><tr><td>CollectivePl </td><td> Indefinite </td><td> Lative </td><td> sa</td></tr><tr><td>CollectivePl </td><td> Indefinite </td><td> Nominative </td><td> []</td></tr><tr><td>Masc</td></tr><tr class="separator"><td colspan="100%">&nbsp;</td></td><tr><td>Singulative </td><td> Definite </td><td> Benefactive </td><td> []</td></tr><tr><td>Singulative </td><td> Definite </td><td> Comitative </td><td> []</td></tr><tr><td>Singulative </td><td> Definite </td><td> Dative </td><td> []</td></tr><tr><td>Singulative </td><td> Definite </td><td> Elative </td><td> []</td></tr><tr><td>Singulative </td><td> Definite </td><td> Equative </td><td> []</td></tr><tr><td>Singulative </td><td> Definite </td><td> Genitive </td><td> []</td></tr><tr><td>Singulative </td><td> Definite </td><td> Inessive </td><td> []</td></tr><tr><td>Singulative </td><td> Definite </td><td> Instrumental </td><td> []</td></tr><tr><td>Singulative </td><td> Definite </td><td> Lative </td><td> []</td></tr><tr><td>Singulative </td><td> Definite </td><td> Nominative </td><td> l-imsaren</td></tr><tr><td>Singulative </td><td> Indefinite </td><td> Benefactive </td><td> għal imsaren</td></tr><tr><td>Singulative </td><td> Indefinite </td><td> Comitative </td><td> m'imsaren</td></tr><tr><td>Singulative </td><td> Indefinite </td><td> Dative </td><td> lil imsaren</td></tr><tr><td>Singulative </td><td> Indefinite </td><td> Elative </td><td> minn imsaren</td></tr><tr><td>Singulative </td><td> Indefinite </td><td> Equative </td><td> bħal imsaren</td></tr><tr><td>Singulative </td><td> Indefinite </td><td> Genitive </td><td> t'imsaren</td></tr><tr><td>Singulative </td><td> Indefinite </td><td> Inessive </td><td> f'imsaren</td></tr><tr><td>Singulative </td><td> Indefinite </td><td> Instrumental </td><td> b'imsaren</td></tr><tr><td>Singulative </td><td> Indefinite </td><td> Lative </td><td> s'imsaren</td></tr><tr><td>Singulative </td><td> Indefinite </td><td> Nominative </td><td> imsaren</td></tr><tr><td>Dual </td><td> Definite </td><td> Benefactive </td><td> []</td></tr><tr><td>Dual </td><td> Definite </td><td> Comitative </td><td> []</td></tr><tr><td>Dual </td><td> Definite </td><td> Dative </td><td> []</td></tr><tr><td>Dual </td><td> Definite </td><td> Elative </td><td> []</td></tr><tr><td>Dual </td><td> Definite </td><td> Equative </td><td> []</td></tr><tr><td>Dual </td><td> Definite </td><td> Genitive </td><td> []</td></tr><tr><td>Dual </td><td> Definite </td><td> Inessive </td><td> []</td></tr><tr><td>Dual </td><td> Definite </td><td> Instrumental </td><td> []</td></tr><tr><td>Dual </td><td> Definite </td><td> Lative </td><td> []</td></tr><tr><td>Dual </td><td> Definite </td><td> Nominative </td><td> []</td></tr><tr><td>Dual </td><td> Indefinite </td><td> Benefactive </td><td> għal</td></tr><tr><td>Dual </td><td> Indefinite </td><td> Comitative </td><td> ma'</td></tr><tr><td>Dual </td><td> Indefinite </td><td> Dative </td><td> lil</td></tr><tr><td>Dual </td><td> Indefinite </td><td> Elative </td><td> minn</td></tr><tr><td>Dual </td><td> Indefinite </td><td> Equative </td><td> bħal</td></tr><tr><td>Dual </td><td> Indefinite </td><td> Genitive </td><td> ta'</td></tr><tr><td>Dual </td><td> Indefinite </td><td> Inessive </td><td> fi</td></tr><tr><td>Dual </td><td> Indefinite </td><td> Instrumental </td><td> bi</td></tr><tr><td>Dual </td><td> Indefinite </td><td> Lative </td><td> sa</td></tr><tr><td>Dual </td><td> Indefinite </td><td> Nominative </td><td> []</td></tr><tr><td>Plural </td><td> Definite </td><td> Benefactive </td><td> []</td></tr><tr><td>Plural </td><td> Definite </td><td> Comitative </td><td> []</td></tr><tr><td>Plural </td><td> Definite </td><td> Dative </td><td> []</td></tr><tr><td>Plural </td><td> Definite </td><td> Elative </td><td> []</td></tr><tr><td>Plural </td><td> Definite </td><td> Equative </td><td> []</td></tr><tr><td>Plural </td><td> Definite </td><td> Genitive </td><td> []</td></tr><tr><td>Plural </td><td> Definite </td><td> Inessive </td><td> []</td></tr><tr><td>Plural </td><td> Definite </td><td> Instrumental </td><td> []</td></tr><tr><td>Plural </td><td> Definite </td><td> Lative </td><td> []</td></tr><tr><td>Plural </td><td> Definite </td><td> Nominative </td><td> l-imsareni</td></tr><tr><td>Plural </td><td> Indefinite </td><td> Benefactive </td><td> għal imsareni</td></tr><tr><td>Plural </td><td> Indefinite </td><td> Comitative </td><td> m'imsareni</td></tr><tr><td>Plural </td><td> Indefinite </td><td> Dative </td><td> lil imsareni</td></tr><tr><td>Plural </td><td> Indefinite </td><td> Elative </td><td> minn imsareni</td></tr><tr><td>Plural </td><td> Indefinite </td><td> Equative </td><td> bħal imsareni</td></tr><tr><td>Plural </td><td> Indefinite </td><td> Genitive </td><td> t'imsareni</td></tr><tr><td>Plural </td><td> Indefinite </td><td> Inessive </td><td> f'imsareni</td></tr><tr><td>Plural </td><td> Indefinite </td><td> Instrumental </td><td> b'imsareni</td></tr><tr><td>Plural </td><td> Indefinite </td><td> Lative </td><td> s'imsareni</td></tr><tr><td>Plural </td><td> Indefinite </td><td> Nominative </td><td> imsareni</td></tr><tr><td>DeterminatePl </td><td> Definite </td><td> Benefactive </td><td> []</td></tr><tr><td>DeterminatePl </td><td> Definite </td><td> Comitative </td><td> []</td></tr><tr><td>DeterminatePl </td><td> Definite </td><td> Dative </td><td> []</td></tr><tr><td>DeterminatePl </td><td> Definite </td><td> Elative </td><td> []</td></tr><tr><td>DeterminatePl </td><td> Definite </td><td> Equative </td><td> []</td></tr><tr><td>DeterminatePl </td><td> Definite </td><td> Genitive </td><td> []</td></tr><tr><td>DeterminatePl </td><td> Definite </td><td> Inessive </td><td> []</td></tr><tr><td>DeterminatePl </td><td> Definite </td><td> Instrumental </td><td> []</td></tr><tr><td>DeterminatePl </td><td> Definite </td><td> Lative </td><td> []</td></tr><tr><td>DeterminatePl </td><td> Definite </td><td> Nominative </td><td> []</td></tr><tr><td>DeterminatePl </td><td> Indefinite </td><td> Benefactive </td><td> għal</td></tr><tr><td>DeterminatePl </td><td> Indefinite </td><td> Comitative </td><td> ma'</td></tr><tr><td>DeterminatePl </td><td> Indefinite </td><td> Dative </td><td> lil</td></tr><tr><td>DeterminatePl </td><td> Indefinite </td><td> Elative </td><td> minn</td></tr><tr><td>DeterminatePl </td><td> Indefinite </td><td> Equative </td><td> bħal</td></tr><tr><td>DeterminatePl </td><td> Indefinite </td><td> Genitive </td><td> ta'</td></tr><tr><td>DeterminatePl </td><td> Indefinite </td><td> Inessive </td><td> fi</td></tr><tr><td>DeterminatePl </td><td> Indefinite </td><td> Instrumental </td><td> bi</td></tr><tr><td>DeterminatePl </td><td> Indefinite </td><td> Lative </td><td> sa</td></tr><tr><td>DeterminatePl </td><td> Indefinite </td><td> Nominative </td><td> []</td></tr><tr><td>CollectivePl </td><td> Definite </td><td> Benefactive </td><td> []</td></tr><tr><td>CollectivePl </td><td> Definite </td><td> Comitative </td><td> []</td></tr><tr><td>CollectivePl </td><td> Definite </td><td> Dative </td><td> []</td></tr><tr><td>CollectivePl </td><td> Definite </td><td> Elative </td><td> []</td></tr><tr><td>CollectivePl </td><td> Definite </td><td> Equative </td><td> []</td></tr><tr><td>CollectivePl </td><td> Definite </td><td> Genitive </td><td> []</td></tr><tr><td>CollectivePl </td><td> Definite </td><td> Inessive </td><td> []</td></tr><tr><td>CollectivePl </td><td> Definite </td><td> Instrumental </td><td> []</td></tr><tr><td>CollectivePl </td><td> Definite </td><td> Lative </td><td> []</td></tr><tr><td>CollectivePl </td><td> Definite </td><td> Nominative </td><td> []</td></tr><tr><td>CollectivePl </td><td> Indefinite </td><td> Benefactive </td><td> għal</td></tr><tr><td>CollectivePl </td><td> Indefinite </td><td> Comitative </td><td> ma'</td></tr><tr><td>CollectivePl </td><td> Indefinite </td><td> Dative </td><td> lil</td></tr><tr><td>CollectivePl </td><td> Indefinite </td><td> Elative </td><td> minn</td></tr><tr><td>CollectivePl </td><td> Indefinite </td><td> Equative </td><td> bħal</td></tr><tr><td>CollectivePl </td><td> Indefinite </td><td> Genitive </td><td> ta'</td></tr><tr><td>CollectivePl </td><td> Indefinite </td><td> Inessive </td><td> fi</td></tr><tr><td>CollectivePl </td><td> Indefinite </td><td> Instrumental </td><td> bi</td></tr><tr><td>CollectivePl </td><td> Indefinite </td><td> Lative </td><td> sa</td></tr><tr><td>CollectivePl </td><td> Indefinite </td><td> Nominative </td><td> []</td></tr><tr><td>Masc</td></tr><tr class="separator"><td colspan="100%">&nbsp;</td></td><tr><td>Singulative </td><td> Definite </td><td> Benefactive </td><td> []</td></tr><tr><td>Singulative </td><td> Definite </td><td> Comitative </td><td> []</td></tr><tr><td>Singulative </td><td> Definite </td><td> Dative </td><td> []</td></tr><tr><td>Singulative </td><td> Definite </td><td> Elative </td><td> []</td></tr><tr><td>Singulative </td><td> Definite </td><td> Equative </td><td> []</td></tr><tr><td>Singulative </td><td> Definite </td><td> Genitive </td><td> []</td></tr><tr><td>Singulative </td><td> Definite </td><td> Inessive </td><td> []</td></tr><tr><td>Singulative </td><td> Definite </td><td> Instrumental </td><td> []</td></tr><tr><td>Singulative </td><td> Definite </td><td> Lative </td><td> []</td></tr><tr><td>Singulative </td><td> Definite </td><td> Nominative </td><td> ix-xagħar</td></tr><tr><td>Singulative </td><td> Indefinite </td><td> Benefactive </td><td> għal xagħar</td></tr><tr><td>Singulative </td><td> Indefinite </td><td> Comitative </td><td> ma' xagħar</td></tr><tr><td>Singulative </td><td> Indefinite </td><td> Dative </td><td> lil xagħar</td></tr><tr><td>Singulative </td><td> Indefinite </td><td> Elative </td><td> minn xagħar</td></tr><tr><td>Singulative </td><td> Indefinite </td><td> Equative </td><td> bħal xagħar</td></tr><tr><td>Singulative </td><td> Indefinite </td><td> Genitive </td><td> ta' xagħar</td></tr><tr><td>Singulative </td><td> Indefinite </td><td> Inessive </td><td> f'xagħar</td></tr><tr><td>Singulative </td><td> Indefinite </td><td> Instrumental </td><td> b'xagħar</td></tr><tr><td>Singulative </td><td> Indefinite </td><td> Lative </td><td> sa xagħar</td></tr><tr><td>Singulative </td><td> Indefinite </td><td> Nominative </td><td> xagħar</td></tr><tr><td>Dual </td><td> Definite </td><td> Benefactive </td><td> []</td></tr><tr><td>Dual </td><td> Definite </td><td> Comitative </td><td> []</td></tr><tr><td>Dual </td><td> Definite </td><td> Dative </td><td> []</td></tr><tr><td>Dual </td><td> Definite </td><td> Elative </td><td> []</td></tr><tr><td>Dual </td><td> Definite </td><td> Equative </td><td> []</td></tr><tr><td>Dual </td><td> Definite </td><td> Genitive </td><td> []</td></tr><tr><td>Dual </td><td> Definite </td><td> Inessive </td><td> []</td></tr><tr><td>Dual </td><td> Definite </td><td> Instrumental </td><td> []</td></tr><tr><td>Dual </td><td> Definite </td><td> Lative </td><td> []</td></tr><tr><td>Dual </td><td> Definite </td><td> Nominative </td><td> []</td></tr><tr><td>Dual </td><td> Indefinite </td><td> Benefactive </td><td> għal</td></tr><tr><td>Dual </td><td> Indefinite </td><td> Comitative </td><td> ma'</td></tr><tr><td>Dual </td><td> Indefinite </td><td> Dative </td><td> lil</td></tr><tr><td>Dual </td><td> Indefinite </td><td> Elative </td><td> minn</td></tr><tr><td>Dual </td><td> Indefinite </td><td> Equative </td><td> bħal</td></tr><tr><td>Dual </td><td> Indefinite </td><td> Genitive </td><td> ta'</td></tr><tr><td>Dual </td><td> Indefinite </td><td> Inessive </td><td> fi</td></tr><tr><td>Dual </td><td> Indefinite </td><td> Instrumental </td><td> bi</td></tr><tr><td>Dual </td><td> Indefinite </td><td> Lative </td><td> sa</td></tr><tr><td>Dual </td><td> Indefinite </td><td> Nominative </td><td> []</td></tr><tr><td>Plural </td><td> Definite </td><td> Benefactive </td><td> []</td></tr><tr><td>Plural </td><td> Definite </td><td> Comitative </td><td> []</td></tr><tr><td>Plural </td><td> Definite </td><td> Dative </td><td> []</td></tr><tr><td>Plural </td><td> Definite </td><td> Elative </td><td> []</td></tr><tr><td>Plural </td><td> Definite </td><td> Equative </td><td> []</td></tr><tr><td>Plural </td><td> Definite </td><td> Genitive </td><td> []</td></tr><tr><td>Plural </td><td> Definite </td><td> Inessive </td><td> []</td></tr><tr><td>Plural </td><td> Definite </td><td> Instrumental </td><td> []</td></tr><tr><td>Plural </td><td> Definite </td><td> Lative </td><td> []</td></tr><tr><td>Plural </td><td> Definite </td><td> Nominative </td><td> ix-xagħari</td></tr><tr><td>Plural </td><td> Indefinite </td><td> Benefactive </td><td> għal xagħari</td></tr><tr><td>Plural </td><td> Indefinite </td><td> Comitative </td><td> ma' xagħari</td></tr><tr><td>Plural </td><td> Indefinite </td><td> Dative </td><td> lil xagħari</td></tr><tr><td>Plural </td><td> Indefinite </td><td> Elative </td><td> minn xagħari</td></tr><tr><td>Plural </td><td> Indefinite </td><td> Equative </td><td> bħal xagħari</td></tr><tr><td>Plural </td><td> Indefinite </td><td> Genitive </td><td> ta' xagħari</td></tr><tr><td>Plural </td><td> Indefinite </td><td> Inessive </td><td> f'xagħari</td></tr><tr><td>Plural </td><td> Indefinite </td><td> Instrumental </td><td> b'xagħari</td></tr><tr><td>Plural </td><td> Indefinite </td><td> Lative </td><td> sa xagħari</td></tr><tr><td>Plural </td><td> Indefinite </td><td> Nominative </td><td> xagħari</td></tr><tr><td>DeterminatePl </td><td> Definite </td><td> Benefactive </td><td> []</td></tr><tr><td>DeterminatePl </td><td> Definite </td><td> Comitative </td><td> []</td></tr><tr><td>DeterminatePl </td><td> Definite </td><td> Dative </td><td> []</td></tr><tr><td>DeterminatePl </td><td> Definite </td><td> Elative </td><td> []</td></tr><tr><td>DeterminatePl </td><td> Definite </td><td> Equative </td><td> []</td></tr><tr><td>DeterminatePl </td><td> Definite </td><td> Genitive </td><td> []</td></tr><tr><td>DeterminatePl </td><td> Definite </td><td> Inessive </td><td> []</td></tr><tr><td>DeterminatePl </td><td> Definite </td><td> Instrumental </td><td> []</td></tr><tr><td>DeterminatePl </td><td> Definite </td><td> Lative </td><td> []</td></tr><tr><td>DeterminatePl </td><td> Definite </td><td> Nominative </td><td> []</td></tr><tr><td>DeterminatePl </td><td> Indefinite </td><td> Benefactive </td><td> għal</td></tr><tr><td>DeterminatePl </td><td> Indefinite </td><td> Comitative </td><td> ma'</td></tr><tr><td>DeterminatePl </td><td> Indefinite </td><td> Dative </td><td> lil</td></tr><tr><td>DeterminatePl </td><td> Indefinite </td><td> Elative </td><td> minn</td></tr><tr><td>DeterminatePl </td><td> Indefinite </td><td> Equative </td><td> bħal</td></tr><tr><td>DeterminatePl </td><td> Indefinite </td><td> Genitive </td><td> ta'</td></tr><tr><td>DeterminatePl </td><td> Indefinite </td><td> Inessive </td><td> fi</td></tr><tr><td>DeterminatePl </td><td> Indefinite </td><td> Instrumental </td><td> bi</td></tr><tr><td>DeterminatePl </td><td> Indefinite </td><td> Lative </td><td> sa</td></tr><tr><td>DeterminatePl </td><td> Indefinite </td><td> Nominative </td><td> []</td></tr><tr><td>CollectivePl </td><td> Definite </td><td> Benefactive </td><td> []</td></tr><tr><td>CollectivePl </td><td> Definite </td><td> Comitative </td><td> []</td></tr><tr><td>CollectivePl </td><td> Definite </td><td> Dative </td><td> []</td></tr><tr><td>CollectivePl </td><td> Definite </td><td> Elative </td><td> []</td></tr><tr><td>CollectivePl </td><td> Definite </td><td> Equative </td><td> []</td></tr><tr><td>CollectivePl </td><td> Definite </td><td> Genitive </td><td> []</td></tr><tr><td>CollectivePl </td><td> Definite </td><td> Inessive </td><td> []</td></tr><tr><td>CollectivePl </td><td> Definite </td><td> Instrumental </td><td> []</td></tr><tr><td>CollectivePl </td><td> Definite </td><td> Lative </td><td> []</td></tr><tr><td>CollectivePl </td><td> Definite </td><td> Nominative </td><td> []</td></tr><tr><td>CollectivePl </td><td> Indefinite </td><td> Benefactive </td><td> għal</td></tr><tr><td>CollectivePl </td><td> Indefinite </td><td> Comitative </td><td> ma'</td></tr><tr><td>CollectivePl </td><td> Indefinite </td><td> Dative </td><td> lil</td></tr><tr><td>CollectivePl </td><td> Indefinite </td><td> Elative </td><td> minn</td></tr><tr><td>CollectivePl </td><td> Indefinite </td><td> Equative </td><td> bħal</td></tr><tr><td>CollectivePl </td><td> Indefinite </td><td> Genitive </td><td> ta'</td></tr><tr><td>CollectivePl </td><td> Indefinite </td><td> Inessive </td><td> fi</td></tr><tr><td>CollectivePl </td><td> Indefinite </td><td> Instrumental </td><td> bi</td></tr><tr><td>CollectivePl </td><td> Indefinite </td><td> Lative </td><td> sa</td></tr><tr><td>CollectivePl </td><td> Indefinite </td><td> Nominative </td><td> []</td></tr><tr><td>Masc</td></tr><tr class="separator"><td colspan="100%">&nbsp;</td></td><tr><td>Singulative </td><td> Definite </td><td> Benefactive </td><td> []</td></tr><tr><td>Singulative </td><td> Definite </td><td> Comitative </td><td> []</td></tr><tr><td>Singulative </td><td> Definite </td><td> Dative </td><td> []</td></tr><tr><td>Singulative </td><td> Definite </td><td> Elative </td><td> []</td></tr><tr><td>Singulative </td><td> Definite </td><td> Equative </td><td> []</td></tr><tr><td>Singulative </td><td> Definite </td><td> Genitive </td><td> []</td></tr><tr><td>Singulative </td><td> Definite </td><td> Inessive </td><td> []</td></tr><tr><td>Singulative </td><td> Definite </td><td> Instrumental </td><td> []</td></tr><tr><td>Singulative </td><td> Definite </td><td> Lative </td><td> []</td></tr><tr><td>Singulative </td><td> Definite </td><td> Nominative </td><td> l-id</td></tr><tr><td>Singulative </td><td> Indefinite </td><td> Benefactive </td><td> għal id</td></tr><tr><td>Singulative </td><td> Indefinite </td><td> Comitative </td><td> m'id</td></tr><tr><td>Singulative </td><td> Indefinite </td><td> Dative </td><td> lil id</td></tr><tr><td>Singulative </td><td> Indefinite </td><td> Elative </td><td> minn id</td></tr><tr><td>Singulative </td><td> Indefinite </td><td> Equative </td><td> bħal id</td></tr><tr><td>Singulative </td><td> Indefinite </td><td> Genitive </td><td> t'id</td></tr><tr><td>Singulative </td><td> Indefinite </td><td> Inessive </td><td> f'id</td></tr><tr><td>Singulative </td><td> Indefinite </td><td> Instrumental </td><td> b'id</td></tr><tr><td>Singulative </td><td> Indefinite </td><td> Lative </td><td> s'id</td></tr><tr><td>Singulative </td><td> Indefinite </td><td> Nominative </td><td> id</td></tr><tr><td>Dual </td><td> Definite </td><td> Benefactive </td><td> []</td></tr><tr><td>Dual </td><td> Definite </td><td> Comitative </td><td> []</td></tr><tr><td>Dual </td><td> Definite </td><td> Dative </td><td> []</td></tr><tr><td>Dual </td><td> Definite </td><td> Elative </td><td> []</td></tr><tr><td>Dual </td><td> Definite </td><td> Equative </td><td> []</td></tr><tr><td>Dual </td><td> Definite </td><td> Genitive </td><td> []</td></tr><tr><td>Dual </td><td> Definite </td><td> Inessive </td><td> []</td></tr><tr><td>Dual </td><td> Definite </td><td> Instrumental </td><td> []</td></tr><tr><td>Dual </td><td> Definite </td><td> Lative </td><td> []</td></tr><tr><td>Dual </td><td> Definite </td><td> Nominative </td><td> []</td></tr><tr><td>Dual </td><td> Indefinite </td><td> Benefactive </td><td> għal</td></tr><tr><td>Dual </td><td> Indefinite </td><td> Comitative </td><td> ma'</td></tr><tr><td>Dual </td><td> Indefinite </td><td> Dative </td><td> lil</td></tr><tr><td>Dual </td><td> Indefinite </td><td> Elative </td><td> minn</td></tr><tr><td>Dual </td><td> Indefinite </td><td> Equative </td><td> bħal</td></tr><tr><td>Dual </td><td> Indefinite </td><td> Genitive </td><td> ta'</td></tr><tr><td>Dual </td><td> Indefinite </td><td> Inessive </td><td> fi</td></tr><tr><td>Dual </td><td> Indefinite </td><td> Instrumental </td><td> bi</td></tr><tr><td>Dual </td><td> Indefinite </td><td> Lative </td><td> sa</td></tr><tr><td>Dual </td><td> Indefinite </td><td> Nominative </td><td> []</td></tr><tr><td>Plural </td><td> Definite </td><td> Benefactive </td><td> []</td></tr><tr><td>Plural </td><td> Definite </td><td> Comitative </td><td> []</td></tr><tr><td>Plural </td><td> Definite </td><td> Dative </td><td> []</td></tr><tr><td>Plural </td><td> Definite </td><td> Elative </td><td> []</td></tr><tr><td>Plural </td><td> Definite </td><td> Equative </td><td> []</td></tr><tr><td>Plural </td><td> Definite </td><td> Genitive </td><td> []</td></tr><tr><td>Plural </td><td> Definite </td><td> Inessive </td><td> []</td></tr><tr><td>Plural </td><td> Definite </td><td> Instrumental </td><td> []</td></tr><tr><td>Plural </td><td> Definite </td><td> Lative </td><td> []</td></tr><tr><td>Plural </td><td> Definite </td><td> Nominative </td><td> l-idi</td></tr><tr><td>Plural </td><td> Indefinite </td><td> Benefactive </td><td> għal idi</td></tr><tr><td>Plural </td><td> Indefinite </td><td> Comitative </td><td> m'idi</td></tr><tr><td>Plural </td><td> Indefinite </td><td> Dative </td><td> lil idi</td></tr><tr><td>Plural </td><td> Indefinite </td><td> Elative </td><td> minn idi</td></tr><tr><td>Plural </td><td> Indefinite </td><td> Equative </td><td> bħal idi</td></tr><tr><td>Plural </td><td> Indefinite </td><td> Genitive </td><td> t'idi</td></tr><tr><td>Plural </td><td> Indefinite </td><td> Inessive </td><td> f'idi</td></tr><tr><td>Plural </td><td> Indefinite </td><td> Instrumental </td><td> b'idi</td></tr><tr><td>Plural </td><td> Indefinite </td><td> Lative </td><td> s'idi</td></tr><tr><td>Plural </td><td> Indefinite </td><td> Nominative </td><td> idi</td></tr><tr><td>DeterminatePl </td><td> Definite </td><td> Benefactive </td><td> []</td></tr><tr><td>DeterminatePl </td><td> Definite </td><td> Comitative </td><td> []</td></tr><tr><td>DeterminatePl </td><td> Definite </td><td> Dative </td><td> []</td></tr><tr><td>DeterminatePl </td><td> Definite </td><td> Elative </td><td> []</td></tr><tr><td>DeterminatePl </td><td> Definite </td><td> Equative </td><td> []</td></tr><tr><td>DeterminatePl </td><td> Definite </td><td> Genitive </td><td> []</td></tr><tr><td>DeterminatePl </td><td> Definite </td><td> Inessive </td><td> []</td></tr><tr><td>DeterminatePl </td><td> Definite </td><td> Instrumental </td><td> []</td></tr><tr><td>DeterminatePl </td><td> Definite </td><td> Lative </td><td> []</td></tr><tr><td>DeterminatePl </td><td> Definite </td><td> Nominative </td><td> []</td></tr><tr><td>DeterminatePl </td><td> Indefinite </td><td> Benefactive </td><td> għal</td></tr><tr><td>DeterminatePl </td><td> Indefinite </td><td> Comitative </td><td> ma'</td></tr><tr><td>DeterminatePl </td><td> Indefinite </td><td> Dative </td><td> lil</td></tr><tr><td>DeterminatePl </td><td> Indefinite </td><td> Elative </td><td> minn</td></tr><tr><td>DeterminatePl </td><td> Indefinite </td><td> Equative </td><td> bħal</td></tr><tr><td>DeterminatePl </td><td> Indefinite </td><td> Genitive </td><td> ta'</td></tr><tr><td>DeterminatePl </td><td> Indefinite </td><td> Inessive </td><td> fi</td></tr><tr><td>DeterminatePl </td><td> Indefinite </td><td> Instrumental </td><td> bi</td></tr><tr><td>DeterminatePl </td><td> Indefinite </td><td> Lative </td><td> sa</td></tr><tr><td>DeterminatePl </td><td> Indefinite </td><td> Nominative </td><td> []</td></tr><tr><td>CollectivePl </td><td> Definite </td><td> Benefactive </td><td> []</td></tr><tr><td>CollectivePl </td><td> Definite </td><td> Comitative </td><td> []</td></tr><tr><td>CollectivePl </td><td> Definite </td><td> Dative </td><td> []</td></tr><tr><td>CollectivePl </td><td> Definite </td><td> Elative </td><td> []</td></tr><tr><td>CollectivePl </td><td> Definite </td><td> Equative </td><td> []</td></tr><tr><td>CollectivePl </td><td> Definite </td><td> Genitive </td><td> []</td></tr><tr><td>CollectivePl </td><td> Definite </td><td> Inessive </td><td> []</td></tr><tr><td>CollectivePl </td><td> Definite </td><td> Instrumental </td><td> []</td></tr><tr><td>CollectivePl </td><td> Definite </td><td> Lative </td><td> []</td></tr><tr><td>CollectivePl </td><td> Definite </td><td> Nominative </td><td> []</td></tr><tr><td>CollectivePl </td><td> Indefinite </td><td> Benefactive </td><td> għal</td></tr><tr><td>CollectivePl </td><td> Indefinite </td><td> Comitative </td><td> ma'</td></tr><tr><td>CollectivePl </td><td> Indefinite </td><td> Dative </td><td> lil</td></tr><tr><td>CollectivePl </td><td> Indefinite </td><td> Elative </td><td> minn</td></tr><tr><td>CollectivePl </td><td> Indefinite </td><td> Equative </td><td> bħal</td></tr><tr><td>CollectivePl </td><td> Indefinite </td><td> Genitive </td><td> ta'</td></tr><tr><td>CollectivePl </td><td> Indefinite </td><td> Inessive </td><td> fi</td></tr><tr><td>CollectivePl </td><td> Indefinite </td><td> Instrumental </td><td> bi</td></tr><tr><td>CollectivePl </td><td> Indefinite </td><td> Lative </td><td> sa</td></tr><tr><td>CollectivePl </td><td> Indefinite </td><td> Nominative </td><td> []</td></tr><tr><td>Masc</td></tr><tr class="separator"><td colspan="100%">&nbsp;</td></td><tr><td>Singulative </td><td> Definite </td><td> Benefactive </td><td> []</td></tr><tr><td>Singulative </td><td> Definite </td><td> Comitative </td><td> []</td></tr><tr><td>Singulative </td><td> Definite </td><td> Dative </td><td> []</td></tr><tr><td>Singulative </td><td> Definite </td><td> Elative </td><td> []</td></tr><tr><td>Singulative </td><td> Definite </td><td> Equative </td><td> []</td></tr><tr><td>Singulative </td><td> Definite </td><td> Genitive </td><td> []</td></tr><tr><td>Singulative </td><td> Definite </td><td> Inessive </td><td> []</td></tr><tr><td>Singulative </td><td> Definite </td><td> Instrumental </td><td> []</td></tr><tr><td>Singulative </td><td> Definite </td><td> Lative </td><td> []</td></tr><tr><td>Singulative </td><td> Definite </td><td> Nominative </td><td> il-port</td></tr><tr><td>Singulative </td><td> Indefinite </td><td> Benefactive </td><td> għal port</td></tr><tr><td>Singulative </td><td> Indefinite </td><td> Comitative </td><td> ma' port</td></tr><tr><td>Singulative </td><td> Indefinite </td><td> Dative </td><td> lil port</td></tr><tr><td>Singulative </td><td> Indefinite </td><td> Elative </td><td> minn port</td></tr><tr><td>Singulative </td><td> Indefinite </td><td> Equative </td><td> bħal port</td></tr><tr><td>Singulative </td><td> Indefinite </td><td> Genitive </td><td> ta' port</td></tr><tr><td>Singulative </td><td> Indefinite </td><td> Inessive </td><td> f'port</td></tr><tr><td>Singulative </td><td> Indefinite </td><td> Instrumental </td><td> b'port</td></tr><tr><td>Singulative </td><td> Indefinite </td><td> Lative </td><td> sa port</td></tr><tr><td>Singulative </td><td> Indefinite </td><td> Nominative </td><td> port</td></tr><tr><td>Dual </td><td> Definite </td><td> Benefactive </td><td> []</td></tr><tr><td>Dual </td><td> Definite </td><td> Comitative </td><td> []</td></tr><tr><td>Dual </td><td> Definite </td><td> Dative </td><td> []</td></tr><tr><td>Dual </td><td> Definite </td><td> Elative </td><td> []</td></tr><tr><td>Dual </td><td> Definite </td><td> Equative </td><td> []</td></tr><tr><td>Dual </td><td> Definite </td><td> Genitive </td><td> []</td></tr><tr><td>Dual </td><td> Definite </td><td> Inessive </td><td> []</td></tr><tr><td>Dual </td><td> Definite </td><td> Instrumental </td><td> []</td></tr><tr><td>Dual </td><td> Definite </td><td> Lative </td><td> []</td></tr><tr><td>Dual </td><td> Definite </td><td> Nominative </td><td> []</td></tr><tr><td>Dual </td><td> Indefinite </td><td> Benefactive </td><td> għal</td></tr><tr><td>Dual </td><td> Indefinite </td><td> Comitative </td><td> ma'</td></tr><tr><td>Dual </td><td> Indefinite </td><td> Dative </td><td> lil</td></tr><tr><td>Dual </td><td> Indefinite </td><td> Elative </td><td> minn</td></tr><tr><td>Dual </td><td> Indefinite </td><td> Equative </td><td> bħal</td></tr><tr><td>Dual </td><td> Indefinite </td><td> Genitive </td><td> ta'</td></tr><tr><td>Dual </td><td> Indefinite </td><td> Inessive </td><td> fi</td></tr><tr><td>Dual </td><td> Indefinite </td><td> Instrumental </td><td> bi</td></tr><tr><td>Dual </td><td> Indefinite </td><td> Lative </td><td> sa</td></tr><tr><td>Dual </td><td> Indefinite </td><td> Nominative </td><td> []</td></tr><tr><td>Plural </td><td> Definite </td><td> Benefactive </td><td> []</td></tr><tr><td>Plural </td><td> Definite </td><td> Comitative </td><td> []</td></tr><tr><td>Plural </td><td> Definite </td><td> Dative </td><td> []</td></tr><tr><td>Plural </td><td> Definite </td><td> Elative </td><td> []</td></tr><tr><td>Plural </td><td> Definite </td><td> Equative </td><td> []</td></tr><tr><td>Plural </td><td> Definite </td><td> Genitive </td><td> []</td></tr><tr><td>Plural </td><td> Definite </td><td> Inessive </td><td> []</td></tr><tr><td>Plural </td><td> Definite </td><td> Instrumental </td><td> []</td></tr><tr><td>Plural </td><td> Definite </td><td> Lative </td><td> []</td></tr><tr><td>Plural </td><td> Definite </td><td> Nominative </td><td> il-porti</td></tr><tr><td>Plural </td><td> Indefinite </td><td> Benefactive </td><td> għal porti</td></tr><tr><td>Plural </td><td> Indefinite </td><td> Comitative </td><td> ma' porti</td></tr><tr><td>Plural </td><td> Indefinite </td><td> Dative </td><td> lil porti</td></tr><tr><td>Plural </td><td> Indefinite </td><td> Elative </td><td> minn porti</td></tr><tr><td>Plural </td><td> Indefinite </td><td> Equative </td><td> bħal porti</td></tr><tr><td>Plural </td><td> Indefinite </td><td> Genitive </td><td> ta' porti</td></tr><tr><td>Plural </td><td> Indefinite </td><td> Inessive </td><td> f'porti</td></tr><tr><td>Plural </td><td> Indefinite </td><td> Instrumental </td><td> b'porti</td></tr><tr><td>Plural </td><td> Indefinite </td><td> Lative </td><td> sa porti</td></tr><tr><td>Plural </td><td> Indefinite </td><td> Nominative </td><td> porti</td></tr><tr><td>DeterminatePl </td><td> Definite </td><td> Benefactive </td><td> []</td></tr><tr><td>DeterminatePl </td><td> Definite </td><td> Comitative </td><td> []</td></tr><tr><td>DeterminatePl </td><td> Definite </td><td> Dative </td><td> []</td></tr><tr><td>DeterminatePl </td><td> Definite </td><td> Elative </td><td> []</td></tr><tr><td>DeterminatePl </td><td> Definite </td><td> Equative </td><td> []</td></tr><tr><td>DeterminatePl </td><td> Definite </td><td> Genitive </td><td> []</td></tr><tr><td>DeterminatePl </td><td> Definite </td><td> Inessive </td><td> []</td></tr><tr><td>DeterminatePl </td><td> Definite </td><td> Instrumental </td><td> []</td></tr><tr><td>DeterminatePl </td><td> Definite </td><td> Lative </td><td> []</td></tr><tr><td>DeterminatePl </td><td> Definite </td><td> Nominative </td><td> []</td></tr><tr><td>DeterminatePl </td><td> Indefinite </td><td> Benefactive </td><td> għal</td></tr><tr><td>DeterminatePl </td><td> Indefinite </td><td> Comitative </td><td> ma'</td></tr><tr><td>DeterminatePl </td><td> Indefinite </td><td> Dative </td><td> lil</td></tr><tr><td>DeterminatePl </td><td> Indefinite </td><td> Elative </td><td> minn</td></tr><tr><td>DeterminatePl </td><td> Indefinite </td><td> Equative </td><td> bħal</td></tr><tr><td>DeterminatePl </td><td> Indefinite </td><td> Genitive </td><td> ta'</td></tr><tr><td>DeterminatePl </td><td> Indefinite </td><td> Inessive </td><td> fi</td></tr><tr><td>DeterminatePl </td><td> Indefinite </td><td> Instrumental </td><td> bi</td></tr><tr><td>DeterminatePl </td><td> Indefinite </td><td> Lative </td><td> sa</td></tr><tr><td>DeterminatePl </td><td> Indefinite </td><td> Nominative </td><td> []</td></tr><tr><td>CollectivePl </td><td> Definite </td><td> Benefactive </td><td> []</td></tr><tr><td>CollectivePl </td><td> Definite </td><td> Comitative </td><td> []</td></tr><tr><td>CollectivePl </td><td> Definite </td><td> Dative </td><td> []</td></tr><tr><td>CollectivePl </td><td> Definite </td><td> Elative </td><td> []</td></tr><tr><td>CollectivePl </td><td> Definite </td><td> Equative </td><td> []</td></tr><tr><td>CollectivePl </td><td> Definite </td><td> Genitive </td><td> []</td></tr><tr><td>CollectivePl </td><td> Definite </td><td> Inessive </td><td> []</td></tr><tr><td>CollectivePl </td><td> Definite </td><td> Instrumental </td><td> []</td></tr><tr><td>CollectivePl </td><td> Definite </td><td> Lative </td><td> []</td></tr><tr><td>CollectivePl </td><td> Definite </td><td> Nominative </td><td> []</td></tr><tr><td>CollectivePl </td><td> Indefinite </td><td> Benefactive </td><td> għal</td></tr><tr><td>CollectivePl </td><td> Indefinite </td><td> Comitative </td><td> ma'</td></tr><tr><td>CollectivePl </td><td> Indefinite </td><td> Dative </td><td> lil</td></tr><tr><td>CollectivePl </td><td> Indefinite </td><td> Elative </td><td> minn</td></tr><tr><td>CollectivePl </td><td> Indefinite </td><td> Equative </td><td> bħal</td></tr><tr><td>CollectivePl </td><td> Indefinite </td><td> Genitive </td><td> ta'</td></tr><tr><td>CollectivePl </td><td> Indefinite </td><td> Inessive </td><td> fi</td></tr><tr><td>CollectivePl </td><td> Indefinite </td><td> Instrumental </td><td> bi</td></tr><tr><td>CollectivePl </td><td> Indefinite </td><td> Lative </td><td> sa</td></tr><tr><td>CollectivePl </td><td> Indefinite </td><td> Nominative </td><td> []</td></tr><tr><td>Masc</td></tr><tr class="separator"><td colspan="100%">&nbsp;</td></td><tr><td>Singulative </td><td> Definite </td><td> Benefactive </td><td> []</td></tr><tr><td>Singulative </td><td> Definite </td><td> Comitative </td><td> []</td></tr><tr><td>Singulative </td><td> Definite </td><td> Dative </td><td> []</td></tr><tr><td>Singulative </td><td> Definite </td><td> Elative </td><td> []</td></tr><tr><td>Singulative </td><td> Definite </td><td> Equative </td><td> []</td></tr><tr><td>Singulative </td><td> Definite </td><td> Genitive </td><td> []</td></tr><tr><td>Singulative </td><td> Definite </td><td> Inessive </td><td> []</td></tr><tr><td>Singulative </td><td> Definite </td><td> Instrumental </td><td> []</td></tr><tr><td>Singulative </td><td> Definite </td><td> Lative </td><td> []</td></tr><tr><td>Singulative </td><td> Definite </td><td> Nominative </td><td> il-kappell</td></tr><tr><td>Singulative </td><td> Indefinite </td><td> Benefactive </td><td> għal kappell</td></tr><tr><td>Singulative </td><td> Indefinite </td><td> Comitative </td><td> ma' kappell</td></tr><tr><td>Singulative </td><td> Indefinite </td><td> Dative </td><td> lil kappell</td></tr><tr><td>Singulative </td><td> Indefinite </td><td> Elative </td><td> minn kappell</td></tr><tr><td>Singulative </td><td> Indefinite </td><td> Equative </td><td> bħal kappell</td></tr><tr><td>Singulative </td><td> Indefinite </td><td> Genitive </td><td> ta' kappell</td></tr><tr><td>Singulative </td><td> Indefinite </td><td> Inessive </td><td> f'kappell</td></tr><tr><td>Singulative </td><td> Indefinite </td><td> Instrumental </td><td> b'kappell</td></tr><tr><td>Singulative </td><td> Indefinite </td><td> Lative </td><td> sa kappell</td></tr><tr><td>Singulative </td><td> Indefinite </td><td> Nominative </td><td> kappell</td></tr><tr><td>Dual </td><td> Definite </td><td> Benefactive </td><td> []</td></tr><tr><td>Dual </td><td> Definite </td><td> Comitative </td><td> []</td></tr><tr><td>Dual </td><td> Definite </td><td> Dative </td><td> []</td></tr><tr><td>Dual </td><td> Definite </td><td> Elative </td><td> []</td></tr><tr><td>Dual </td><td> Definite </td><td> Equative </td><td> []</td></tr><tr><td>Dual </td><td> Definite </td><td> Genitive </td><td> []</td></tr><tr><td>Dual </td><td> Definite </td><td> Inessive </td><td> []</td></tr><tr><td>Dual </td><td> Definite </td><td> Instrumental </td><td> []</td></tr><tr><td>Dual </td><td> Definite </td><td> Lative </td><td> []</td></tr><tr><td>Dual </td><td> Definite </td><td> Nominative </td><td> []</td></tr><tr><td>Dual </td><td> Indefinite </td><td> Benefactive </td><td> għal</td></tr><tr><td>Dual </td><td> Indefinite </td><td> Comitative </td><td> ma'</td></tr><tr><td>Dual </td><td> Indefinite </td><td> Dative </td><td> lil</td></tr><tr><td>Dual </td><td> Indefinite </td><td> Elative </td><td> minn</td></tr><tr><td>Dual </td><td> Indefinite </td><td> Equative </td><td> bħal</td></tr><tr><td>Dual </td><td> Indefinite </td><td> Genitive </td><td> ta'</td></tr><tr><td>Dual </td><td> Indefinite </td><td> Inessive </td><td> fi</td></tr><tr><td>Dual </td><td> Indefinite </td><td> Instrumental </td><td> bi</td></tr><tr><td>Dual </td><td> Indefinite </td><td> Lative </td><td> sa</td></tr><tr><td>Dual </td><td> Indefinite </td><td> Nominative </td><td> []</td></tr><tr><td>Plural </td><td> Definite </td><td> Benefactive </td><td> []</td></tr><tr><td>Plural </td><td> Definite </td><td> Comitative </td><td> []</td></tr><tr><td>Plural </td><td> Definite </td><td> Dative </td><td> []</td></tr><tr><td>Plural </td><td> Definite </td><td> Elative </td><td> []</td></tr><tr><td>Plural </td><td> Definite </td><td> Equative </td><td> []</td></tr><tr><td>Plural </td><td> Definite </td><td> Genitive </td><td> []</td></tr><tr><td>Plural </td><td> Definite </td><td> Inessive </td><td> []</td></tr><tr><td>Plural </td><td> Definite </td><td> Instrumental </td><td> []</td></tr><tr><td>Plural </td><td> Definite </td><td> Lative </td><td> []</td></tr><tr><td>Plural </td><td> Definite </td><td> Nominative </td><td> il-kappelli</td></tr><tr><td>Plural </td><td> Indefinite </td><td> Benefactive </td><td> għal kappelli</td></tr><tr><td>Plural </td><td> Indefinite </td><td> Comitative </td><td> ma' kappelli</td></tr><tr><td>Plural </td><td> Indefinite </td><td> Dative </td><td> lil kappelli</td></tr><tr><td>Plural </td><td> Indefinite </td><td> Elative </td><td> minn kappelli</td></tr><tr><td>Plural </td><td> Indefinite </td><td> Equative </td><td> bħal kappelli</td></tr><tr><td>Plural </td><td> Indefinite </td><td> Genitive </td><td> ta' kappelli</td></tr><tr><td>Plural </td><td> Indefinite </td><td> Inessive </td><td> f'kappelli</td></tr><tr><td>Plural </td><td> Indefinite </td><td> Instrumental </td><td> b'kappelli</td></tr><tr><td>Plural </td><td> Indefinite </td><td> Lative </td><td> sa kappelli</td></tr><tr><td>Plural </td><td> Indefinite </td><td> Nominative </td><td> kappelli</td></tr><tr><td>DeterminatePl </td><td> Definite </td><td> Benefactive </td><td> []</td></tr><tr><td>DeterminatePl </td><td> Definite </td><td> Comitative </td><td> []</td></tr><tr><td>DeterminatePl </td><td> Definite </td><td> Dative </td><td> []</td></tr><tr><td>DeterminatePl </td><td> Definite </td><td> Elative </td><td> []</td></tr><tr><td>DeterminatePl </td><td> Definite </td><td> Equative </td><td> []</td></tr><tr><td>DeterminatePl </td><td> Definite </td><td> Genitive </td><td> []</td></tr><tr><td>DeterminatePl </td><td> Definite </td><td> Inessive </td><td> []</td></tr><tr><td>DeterminatePl </td><td> Definite </td><td> Instrumental </td><td> []</td></tr><tr><td>DeterminatePl </td><td> Definite </td><td> Lative </td><td> []</td></tr><tr><td>DeterminatePl </td><td> Definite </td><td> Nominative </td><td> []</td></tr><tr><td>DeterminatePl </td><td> Indefinite </td><td> Benefactive </td><td> għal</td></tr><tr><td>DeterminatePl </td><td> Indefinite </td><td> Comitative </td><td> ma'</td></tr><tr><td>DeterminatePl </td><td> Indefinite </td><td> Dative </td><td> lil</td></tr><tr><td>DeterminatePl </td><td> Indefinite </td><td> Elative </td><td> minn</td></tr><tr><td>DeterminatePl </td><td> Indefinite </td><td> Equative </td><td> bħal</td></tr><tr><td>DeterminatePl </td><td> Indefinite </td><td> Genitive </td><td> ta'</td></tr><tr><td>DeterminatePl </td><td> Indefinite </td><td> Inessive </td><td> fi</td></tr><tr><td>DeterminatePl </td><td> Indefinite </td><td> Instrumental </td><td> bi</td></tr><tr><td>DeterminatePl </td><td> Indefinite </td><td> Lative </td><td> sa</td></tr><tr><td>DeterminatePl </td><td> Indefinite </td><td> Nominative </td><td> []</td></tr><tr><td>CollectivePl </td><td> Definite </td><td> Benefactive </td><td> []</td></tr><tr><td>CollectivePl </td><td> Definite </td><td> Comitative </td><td> []</td></tr><tr><td>CollectivePl </td><td> Definite </td><td> Dative </td><td> []</td></tr><tr><td>CollectivePl </td><td> Definite </td><td> Elative </td><td> []</td></tr><tr><td>CollectivePl </td><td> Definite </td><td> Equative </td><td> []</td></tr><tr><td>CollectivePl </td><td> Definite </td><td> Genitive </td><td> []</td></tr><tr><td>CollectivePl </td><td> Definite </td><td> Inessive </td><td> []</td></tr><tr><td>CollectivePl </td><td> Definite </td><td> Instrumental </td><td> []</td></tr><tr><td>CollectivePl </td><td> Definite </td><td> Lative </td><td> []</td></tr><tr><td>CollectivePl </td><td> Definite </td><td> Nominative </td><td> []</td></tr><tr><td>CollectivePl </td><td> Indefinite </td><td> Benefactive </td><td> għal</td></tr><tr><td>CollectivePl </td><td> Indefinite </td><td> Comitative </td><td> ma'</td></tr><tr><td>CollectivePl </td><td> Indefinite </td><td> Dative </td><td> lil</td></tr><tr><td>CollectivePl </td><td> Indefinite </td><td> Elative </td><td> minn</td></tr><tr><td>CollectivePl </td><td> Indefinite </td><td> Equative </td><td> bħal</td></tr><tr><td>CollectivePl </td><td> Indefinite </td><td> Genitive </td><td> ta'</td></tr><tr><td>CollectivePl </td><td> Indefinite </td><td> Inessive </td><td> fi</td></tr><tr><td>CollectivePl </td><td> Indefinite </td><td> Instrumental </td><td> bi</td></tr><tr><td>CollectivePl </td><td> Indefinite </td><td> Lative </td><td> sa</td></tr><tr><td>CollectivePl </td><td> Indefinite </td><td> Nominative </td><td> []</td></tr><tr><td>Masc</td></tr><tr class="separator"><td colspan="100%">&nbsp;</td></td><tr><td>Singulative </td><td> Definite </td><td> Benefactive </td><td> []</td></tr><tr><td>Singulative </td><td> Definite </td><td> Comitative </td><td> []</td></tr><tr><td>Singulative </td><td> Definite </td><td> Dative </td><td> []</td></tr><tr><td>Singulative </td><td> Definite </td><td> Elative </td><td> []</td></tr><tr><td>Singulative </td><td> Definite </td><td> Equative </td><td> []</td></tr><tr><td>Singulative </td><td> Definite </td><td> Genitive </td><td> []</td></tr><tr><td>Singulative </td><td> Definite </td><td> Inessive </td><td> []</td></tr><tr><td>Singulative </td><td> Definite </td><td> Instrumental </td><td> []</td></tr><tr><td>Singulative </td><td> Definite </td><td> Lative </td><td> []</td></tr><tr><td>Singulative </td><td> Definite </td><td> Nominative </td><td> ir-ras</td></tr><tr><td>Singulative </td><td> Indefinite </td><td> Benefactive </td><td> għal ras</td></tr><tr><td>Singulative </td><td> Indefinite </td><td> Comitative </td><td> ma' ras</td></tr><tr><td>Singulative </td><td> Indefinite </td><td> Dative </td><td> lil ras</td></tr><tr><td>Singulative </td><td> Indefinite </td><td> Elative </td><td> minn ras</td></tr><tr><td>Singulative </td><td> Indefinite </td><td> Equative </td><td> bħal ras</td></tr><tr><td>Singulative </td><td> Indefinite </td><td> Genitive </td><td> ta' ras</td></tr><tr><td>Singulative </td><td> Indefinite </td><td> Inessive </td><td> f'ras</td></tr><tr><td>Singulative </td><td> Indefinite </td><td> Instrumental </td><td> b'ras</td></tr><tr><td>Singulative </td><td> Indefinite </td><td> Lative </td><td> sa ras</td></tr><tr><td>Singulative </td><td> Indefinite </td><td> Nominative </td><td> ras</td></tr><tr><td>Dual </td><td> Definite </td><td> Benefactive </td><td> []</td></tr><tr><td>Dual </td><td> Definite </td><td> Comitative </td><td> []</td></tr><tr><td>Dual </td><td> Definite </td><td> Dative </td><td> []</td></tr><tr><td>Dual </td><td> Definite </td><td> Elative </td><td> []</td></tr><tr><td>Dual </td><td> Definite </td><td> Equative </td><td> []</td></tr><tr><td>Dual </td><td> Definite </td><td> Genitive </td><td> []</td></tr><tr><td>Dual </td><td> Definite </td><td> Inessive </td><td> []</td></tr><tr><td>Dual </td><td> Definite </td><td> Instrumental </td><td> []</td></tr><tr><td>Dual </td><td> Definite </td><td> Lative </td><td> []</td></tr><tr><td>Dual </td><td> Definite </td><td> Nominative </td><td> []</td></tr><tr><td>Dual </td><td> Indefinite </td><td> Benefactive </td><td> għal</td></tr><tr><td>Dual </td><td> Indefinite </td><td> Comitative </td><td> ma'</td></tr><tr><td>Dual </td><td> Indefinite </td><td> Dative </td><td> lil</td></tr><tr><td>Dual </td><td> Indefinite </td><td> Elative </td><td> minn</td></tr><tr><td>Dual </td><td> Indefinite </td><td> Equative </td><td> bħal</td></tr><tr><td>Dual </td><td> Indefinite </td><td> Genitive </td><td> ta'</td></tr><tr><td>Dual </td><td> Indefinite </td><td> Inessive </td><td> fi</td></tr><tr><td>Dual </td><td> Indefinite </td><td> Instrumental </td><td> bi</td></tr><tr><td>Dual </td><td> Indefinite </td><td> Lative </td><td> sa</td></tr><tr><td>Dual </td><td> Indefinite </td><td> Nominative </td><td> []</td></tr><tr><td>Plural </td><td> Definite </td><td> Benefactive </td><td> []</td></tr><tr><td>Plural </td><td> Definite </td><td> Comitative </td><td> []</td></tr><tr><td>Plural </td><td> Definite </td><td> Dative </td><td> []</td></tr><tr><td>Plural </td><td> Definite </td><td> Elative </td><td> []</td></tr><tr><td>Plural </td><td> Definite </td><td> Equative </td><td> []</td></tr><tr><td>Plural </td><td> Definite </td><td> Genitive </td><td> []</td></tr><tr><td>Plural </td><td> Definite </td><td> Inessive </td><td> []</td></tr><tr><td>Plural </td><td> Definite </td><td> Instrumental </td><td> []</td></tr><tr><td>Plural </td><td> Definite </td><td> Lative </td><td> []</td></tr><tr><td>Plural </td><td> Definite </td><td> Nominative </td><td> ir-rasi</td></tr><tr><td>Plural </td><td> Indefinite </td><td> Benefactive </td><td> għal rasi</td></tr><tr><td>Plural </td><td> Indefinite </td><td> Comitative </td><td> ma' rasi</td></tr><tr><td>Plural </td><td> Indefinite </td><td> Dative </td><td> lil rasi</td></tr><tr><td>Plural </td><td> Indefinite </td><td> Elative </td><td> minn rasi</td></tr><tr><td>Plural </td><td> Indefinite </td><td> Equative </td><td> bħal rasi</td></tr><tr><td>Plural </td><td> Indefinite </td><td> Genitive </td><td> ta' rasi</td></tr><tr><td>Plural </td><td> Indefinite </td><td> Inessive </td><td> f'rasi</td></tr><tr><td>Plural </td><td> Indefinite </td><td> Instrumental </td><td> b'rasi</td></tr><tr><td>Plural </td><td> Indefinite </td><td> Lative </td><td> sa rasi</td></tr><tr><td>Plural </td><td> Indefinite </td><td> Nominative </td><td> rasi</td></tr><tr><td>DeterminatePl </td><td> Definite </td><td> Benefactive </td><td> []</td></tr><tr><td>DeterminatePl </td><td> Definite </td><td> Comitative </td><td> []</td></tr><tr><td>DeterminatePl </td><td> Definite </td><td> Dative </td><td> []</td></tr><tr><td>DeterminatePl </td><td> Definite </td><td> Elative </td><td> []</td></tr><tr><td>DeterminatePl </td><td> Definite </td><td> Equative </td><td> []</td></tr><tr><td>DeterminatePl </td><td> Definite </td><td> Genitive </td><td> []</td></tr><tr><td>DeterminatePl </td><td> Definite </td><td> Inessive </td><td> []</td></tr><tr><td>DeterminatePl </td><td> Definite </td><td> Instrumental </td><td> []</td></tr><tr><td>DeterminatePl </td><td> Definite </td><td> Lative </td><td> []</td></tr><tr><td>DeterminatePl </td><td> Definite </td><td> Nominative </td><td> []</td></tr><tr><td>DeterminatePl </td><td> Indefinite </td><td> Benefactive </td><td> għal</td></tr><tr><td>DeterminatePl </td><td> Indefinite </td><td> Comitative </td><td> ma'</td></tr><tr><td>DeterminatePl </td><td> Indefinite </td><td> Dative </td><td> lil</td></tr><tr><td>DeterminatePl </td><td> Indefinite </td><td> Elative </td><td> minn</td></tr><tr><td>DeterminatePl </td><td> Indefinite </td><td> Equative </td><td> bħal</td></tr><tr><td>DeterminatePl </td><td> Indefinite </td><td> Genitive </td><td> ta'</td></tr><tr><td>DeterminatePl </td><td> Indefinite </td><td> Inessive </td><td> fi</td></tr><tr><td>DeterminatePl </td><td> Indefinite </td><td> Instrumental </td><td> bi</td></tr><tr><td>DeterminatePl </td><td> Indefinite </td><td> Lative </td><td> sa</td></tr><tr><td>DeterminatePl </td><td> Indefinite </td><td> Nominative </td><td> []</td></tr><tr><td>CollectivePl </td><td> Definite </td><td> Benefactive </td><td> []</td></tr><tr><td>CollectivePl </td><td> Definite </td><td> Comitative </td><td> []</td></tr><tr><td>CollectivePl </td><td> Definite </td><td> Dative </td><td> []</td></tr><tr><td>CollectivePl </td><td> Definite </td><td> Elative </td><td> []</td></tr><tr><td>CollectivePl </td><td> Definite </td><td> Equative </td><td> []</td></tr><tr><td>CollectivePl </td><td> Definite </td><td> Genitive </td><td> []</td></tr><tr><td>CollectivePl </td><td> Definite </td><td> Inessive </td><td> []</td></tr><tr><td>CollectivePl </td><td> Definite </td><td> Instrumental </td><td> []</td></tr><tr><td>CollectivePl </td><td> Definite </td><td> Lative </td><td> []</td></tr><tr><td>CollectivePl </td><td> Definite </td><td> Nominative </td><td> []</td></tr><tr><td>CollectivePl </td><td> Indefinite </td><td> Benefactive </td><td> għal</td></tr><tr><td>CollectivePl </td><td> Indefinite </td><td> Comitative </td><td> ma'</td></tr><tr><td>CollectivePl </td><td> Indefinite </td><td> Dative </td><td> lil</td></tr><tr><td>CollectivePl </td><td> Indefinite </td><td> Elative </td><td> minn</td></tr><tr><td>CollectivePl </td><td> Indefinite </td><td> Equative </td><td> bħal</td></tr><tr><td>CollectivePl </td><td> Indefinite </td><td> Genitive </td><td> ta'</td></tr><tr><td>CollectivePl </td><td> Indefinite </td><td> Inessive </td><td> fi</td></tr><tr><td>CollectivePl </td><td> Indefinite </td><td> Instrumental </td><td> bi</td></tr><tr><td>CollectivePl </td><td> Indefinite </td><td> Lative </td><td> sa</td></tr><tr><td>CollectivePl </td><td> Indefinite </td><td> Nominative </td><td> []</td></tr><tr><td>Masc</td></tr><tr class="separator"><td colspan="100%">&nbsp;</td></td><tr><td>Singulative </td><td> Definite </td><td> Benefactive </td><td> []</td></tr><tr><td>Singulative </td><td> Definite </td><td> Comitative </td><td> []</td></tr><tr><td>Singulative </td><td> Definite </td><td> Dative </td><td> []</td></tr><tr><td>Singulative </td><td> Definite </td><td> Elative </td><td> []</td></tr><tr><td>Singulative </td><td> Definite </td><td> Equative </td><td> []</td></tr><tr><td>Singulative </td><td> Definite </td><td> Genitive </td><td> []</td></tr><tr><td>Singulative </td><td> Definite </td><td> Inessive </td><td> []</td></tr><tr><td>Singulative </td><td> Definite </td><td> Instrumental </td><td> []</td></tr><tr><td>Singulative </td><td> Definite </td><td> Lative </td><td> []</td></tr><tr><td>Singulative </td><td> Definite </td><td> Nominative </td><td> il-qalb</td></tr><tr><td>Singulative </td><td> Indefinite </td><td> Benefactive </td><td> għal qalb</td></tr><tr><td>Singulative </td><td> Indefinite </td><td> Comitative </td><td> ma' qalb</td></tr><tr><td>Singulative </td><td> Indefinite </td><td> Dative </td><td> lil qalb</td></tr><tr><td>Singulative </td><td> Indefinite </td><td> Elative </td><td> minn qalb</td></tr><tr><td>Singulative </td><td> Indefinite </td><td> Equative </td><td> bħal qalb</td></tr><tr><td>Singulative </td><td> Indefinite </td><td> Genitive </td><td> ta' qalb</td></tr><tr><td>Singulative </td><td> Indefinite </td><td> Inessive </td><td> f'qalb</td></tr><tr><td>Singulative </td><td> Indefinite </td><td> Instrumental </td><td> b'qalb</td></tr><tr><td>Singulative </td><td> Indefinite </td><td> Lative </td><td> sa qalb</td></tr><tr><td>Singulative </td><td> Indefinite </td><td> Nominative </td><td> qalb</td></tr><tr><td>Dual </td><td> Definite </td><td> Benefactive </td><td> []</td></tr><tr><td>Dual </td><td> Definite </td><td> Comitative </td><td> []</td></tr><tr><td>Dual </td><td> Definite </td><td> Dative </td><td> []</td></tr><tr><td>Dual </td><td> Definite </td><td> Elative </td><td> []</td></tr><tr><td>Dual </td><td> Definite </td><td> Equative </td><td> []</td></tr><tr><td>Dual </td><td> Definite </td><td> Genitive </td><td> []</td></tr><tr><td>Dual </td><td> Definite </td><td> Inessive </td><td> []</td></tr><tr><td>Dual </td><td> Definite </td><td> Instrumental </td><td> []</td></tr><tr><td>Dual </td><td> Definite </td><td> Lative </td><td> []</td></tr><tr><td>Dual </td><td> Definite </td><td> Nominative </td><td> []</td></tr><tr><td>Dual </td><td> Indefinite </td><td> Benefactive </td><td> għal</td></tr><tr><td>Dual </td><td> Indefinite </td><td> Comitative </td><td> ma'</td></tr><tr><td>Dual </td><td> Indefinite </td><td> Dative </td><td> lil</td></tr><tr><td>Dual </td><td> Indefinite </td><td> Elative </td><td> minn</td></tr><tr><td>Dual </td><td> Indefinite </td><td> Equative </td><td> bħal</td></tr><tr><td>Dual </td><td> Indefinite </td><td> Genitive </td><td> ta'</td></tr><tr><td>Dual </td><td> Indefinite </td><td> Inessive </td><td> fi</td></tr><tr><td>Dual </td><td> Indefinite </td><td> Instrumental </td><td> bi</td></tr><tr><td>Dual </td><td> Indefinite </td><td> Lative </td><td> sa</td></tr><tr><td>Dual </td><td> Indefinite </td><td> Nominative </td><td> []</td></tr><tr><td>Plural </td><td> Definite </td><td> Benefactive </td><td> []</td></tr><tr><td>Plural </td><td> Definite </td><td> Comitative </td><td> []</td></tr><tr><td>Plural </td><td> Definite </td><td> Dative </td><td> []</td></tr><tr><td>Plural </td><td> Definite </td><td> Elative </td><td> []</td></tr><tr><td>Plural </td><td> Definite </td><td> Equative </td><td> []</td></tr><tr><td>Plural </td><td> Definite </td><td> Genitive </td><td> []</td></tr><tr><td>Plural </td><td> Definite </td><td> Inessive </td><td> []</td></tr><tr><td>Plural </td><td> Definite </td><td> Instrumental </td><td> []</td></tr><tr><td>Plural </td><td> Definite </td><td> Lative </td><td> []</td></tr><tr><td>Plural </td><td> Definite </td><td> Nominative </td><td> il-qalbi</td></tr><tr><td>Plural </td><td> Indefinite </td><td> Benefactive </td><td> għal qalbi</td></tr><tr><td>Plural </td><td> Indefinite </td><td> Comitative </td><td> ma' qalbi</td></tr><tr><td>Plural </td><td> Indefinite </td><td> Dative </td><td> lil qalbi</td></tr><tr><td>Plural </td><td> Indefinite </td><td> Elative </td><td> minn qalbi</td></tr><tr><td>Plural </td><td> Indefinite </td><td> Equative </td><td> bħal qalbi</td></tr><tr><td>Plural </td><td> Indefinite </td><td> Genitive </td><td> ta' qalbi</td></tr><tr><td>Plural </td><td> Indefinite </td><td> Inessive </td><td> f'qalbi</td></tr><tr><td>Plural </td><td> Indefinite </td><td> Instrumental </td><td> b'qalbi</td></tr><tr><td>Plural </td><td> Indefinite </td><td> Lative </td><td> sa qalbi</td></tr><tr><td>Plural </td><td> Indefinite </td><td> Nominative </td><td> qalbi</td></tr><tr><td>DeterminatePl </td><td> Definite </td><td> Benefactive </td><td> []</td></tr><tr><td>DeterminatePl </td><td> Definite </td><td> Comitative </td><td> []</td></tr><tr><td>DeterminatePl </td><td> Definite </td><td> Dative </td><td> []</td></tr><tr><td>DeterminatePl </td><td> Definite </td><td> Elative </td><td> []</td></tr><tr><td>DeterminatePl </td><td> Definite </td><td> Equative </td><td> []</td></tr><tr><td>DeterminatePl </td><td> Definite </td><td> Genitive </td><td> []</td></tr><tr><td>DeterminatePl </td><td> Definite </td><td> Inessive </td><td> []</td></tr><tr><td>DeterminatePl </td><td> Definite </td><td> Instrumental </td><td> []</td></tr><tr><td>DeterminatePl </td><td> Definite </td><td> Lative </td><td> []</td></tr><tr><td>DeterminatePl </td><td> Definite </td><td> Nominative </td><td> []</td></tr><tr><td>DeterminatePl </td><td> Indefinite </td><td> Benefactive </td><td> għal</td></tr><tr><td>DeterminatePl </td><td> Indefinite </td><td> Comitative </td><td> ma'</td></tr><tr><td>DeterminatePl </td><td> Indefinite </td><td> Dative </td><td> lil</td></tr><tr><td>DeterminatePl </td><td> Indefinite </td><td> Elative </td><td> minn</td></tr><tr><td>DeterminatePl </td><td> Indefinite </td><td> Equative </td><td> bħal</td></tr><tr><td>DeterminatePl </td><td> Indefinite </td><td> Genitive </td><td> ta'</td></tr><tr><td>DeterminatePl </td><td> Indefinite </td><td> Inessive </td><td> fi</td></tr><tr><td>DeterminatePl </td><td> Indefinite </td><td> Instrumental </td><td> bi</td></tr><tr><td>DeterminatePl </td><td> Indefinite </td><td> Lative </td><td> sa</td></tr><tr><td>DeterminatePl </td><td> Indefinite </td><td> Nominative </td><td> []</td></tr><tr><td>CollectivePl </td><td> Definite </td><td> Benefactive </td><td> []</td></tr><tr><td>CollectivePl </td><td> Definite </td><td> Comitative </td><td> []</td></tr><tr><td>CollectivePl </td><td> Definite </td><td> Dative </td><td> []</td></tr><tr><td>CollectivePl </td><td> Definite </td><td> Elative </td><td> []</td></tr><tr><td>CollectivePl </td><td> Definite </td><td> Equative </td><td> []</td></tr><tr><td>CollectivePl </td><td> Definite </td><td> Genitive </td><td> []</td></tr><tr><td>CollectivePl </td><td> Definite </td><td> Inessive </td><td> []</td></tr><tr><td>CollectivePl </td><td> Definite </td><td> Instrumental </td><td> []</td></tr><tr><td>CollectivePl </td><td> Definite </td><td> Lative </td><td> []</td></tr><tr><td>CollectivePl </td><td> Definite </td><td> Nominative </td><td> []</td></tr><tr><td>CollectivePl </td><td> Indefinite </td><td> Benefactive </td><td> għal</td></tr><tr><td>CollectivePl </td><td> Indefinite </td><td> Comitative </td><td> ma'</td></tr><tr><td>CollectivePl </td><td> Indefinite </td><td> Dative </td><td> lil</td></tr><tr><td>CollectivePl </td><td> Indefinite </td><td> Elative </td><td> minn</td></tr><tr><td>CollectivePl </td><td> Indefinite </td><td> Equative </td><td> bħal</td></tr><tr><td>CollectivePl </td><td> Indefinite </td><td> Genitive </td><td> ta'</td></tr><tr><td>CollectivePl </td><td> Indefinite </td><td> Inessive </td><td> fi</td></tr><tr><td>CollectivePl </td><td> Indefinite </td><td> Instrumental </td><td> bi</td></tr><tr><td>CollectivePl </td><td> Indefinite </td><td> Lative </td><td> sa</td></tr><tr><td>CollectivePl </td><td> Indefinite </td><td> Nominative </td><td> []</td></tr><tr><td>Masc</td></tr><tr class="separator"><td colspan="100%">&nbsp;</td></td><tr><td>Singulative </td><td> Definite </td><td> Benefactive </td><td> []</td></tr><tr><td>Singulative </td><td> Definite </td><td> Comitative </td><td> []</td></tr><tr><td>Singulative </td><td> Definite </td><td> Dative </td><td> []</td></tr><tr><td>Singulative </td><td> Definite </td><td> Elative </td><td> []</td></tr><tr><td>Singulative </td><td> Definite </td><td> Equative </td><td> []</td></tr><tr><td>Singulative </td><td> Definite </td><td> Genitive </td><td> []</td></tr><tr><td>Singulative </td><td> Definite </td><td> Inessive </td><td> []</td></tr><tr><td>Singulative </td><td> Definite </td><td> Instrumental </td><td> []</td></tr><tr><td>Singulative </td><td> Definite </td><td> Lative </td><td> []</td></tr><tr><td>Singulative </td><td> Definite </td><td> Nominative </td><td> l-għolja</td></tr><tr><td>Singulative </td><td> Indefinite </td><td> Benefactive </td><td> għal għolja</td></tr><tr><td>Singulative </td><td> Indefinite </td><td> Comitative </td><td> m'għolja</td></tr><tr><td>Singulative </td><td> Indefinite </td><td> Dative </td><td> lil għolja</td></tr><tr><td>Singulative </td><td> Indefinite </td><td> Elative </td><td> minn għolja</td></tr><tr><td>Singulative </td><td> Indefinite </td><td> Equative </td><td> bħal għolja</td></tr><tr><td>Singulative </td><td> Indefinite </td><td> Genitive </td><td> t'għolja</td></tr><tr><td>Singulative </td><td> Indefinite </td><td> Inessive </td><td> f'għolja</td></tr><tr><td>Singulative </td><td> Indefinite </td><td> Instrumental </td><td> b'għolja</td></tr><tr><td>Singulative </td><td> Indefinite </td><td> Lative </td><td> s'għolja</td></tr><tr><td>Singulative </td><td> Indefinite </td><td> Nominative </td><td> għolja</td></tr><tr><td>Dual </td><td> Definite </td><td> Benefactive </td><td> []</td></tr><tr><td>Dual </td><td> Definite </td><td> Comitative </td><td> []</td></tr><tr><td>Dual </td><td> Definite </td><td> Dative </td><td> []</td></tr><tr><td>Dual </td><td> Definite </td><td> Elative </td><td> []</td></tr><tr><td>Dual </td><td> Definite </td><td> Equative </td><td> []</td></tr><tr><td>Dual </td><td> Definite </td><td> Genitive </td><td> []</td></tr><tr><td>Dual </td><td> Definite </td><td> Inessive </td><td> []</td></tr><tr><td>Dual </td><td> Definite </td><td> Instrumental </td><td> []</td></tr><tr><td>Dual </td><td> Definite </td><td> Lative </td><td> []</td></tr><tr><td>Dual </td><td> Definite </td><td> Nominative </td><td> []</td></tr><tr><td>Dual </td><td> Indefinite </td><td> Benefactive </td><td> għal</td></tr><tr><td>Dual </td><td> Indefinite </td><td> Comitative </td><td> ma'</td></tr><tr><td>Dual </td><td> Indefinite </td><td> Dative </td><td> lil</td></tr><tr><td>Dual </td><td> Indefinite </td><td> Elative </td><td> minn</td></tr><tr><td>Dual </td><td> Indefinite </td><td> Equative </td><td> bħal</td></tr><tr><td>Dual </td><td> Indefinite </td><td> Genitive </td><td> ta'</td></tr><tr><td>Dual </td><td> Indefinite </td><td> Inessive </td><td> fi</td></tr><tr><td>Dual </td><td> Indefinite </td><td> Instrumental </td><td> bi</td></tr><tr><td>Dual </td><td> Indefinite </td><td> Lative </td><td> sa</td></tr><tr><td>Dual </td><td> Indefinite </td><td> Nominative </td><td> []</td></tr><tr><td>Plural </td><td> Definite </td><td> Benefactive </td><td> []</td></tr><tr><td>Plural </td><td> Definite </td><td> Comitative </td><td> []</td></tr><tr><td>Plural </td><td> Definite </td><td> Dative </td><td> []</td></tr><tr><td>Plural </td><td> Definite </td><td> Elative </td><td> []</td></tr><tr><td>Plural </td><td> Definite </td><td> Equative </td><td> []</td></tr><tr><td>Plural </td><td> Definite </td><td> Genitive </td><td> []</td></tr><tr><td>Plural </td><td> Definite </td><td> Inessive </td><td> []</td></tr><tr><td>Plural </td><td> Definite </td><td> Instrumental </td><td> []</td></tr><tr><td>Plural </td><td> Definite </td><td> Lative </td><td> []</td></tr><tr><td>Plural </td><td> Definite </td><td> Nominative </td><td> l-għoljiet</td></tr><tr><td>Plural </td><td> Indefinite </td><td> Benefactive </td><td> għal għoljiet</td></tr><tr><td>Plural </td><td> Indefinite </td><td> Comitative </td><td> m'għoljiet</td></tr><tr><td>Plural </td><td> Indefinite </td><td> Dative </td><td> lil għoljiet</td></tr><tr><td>Plural </td><td> Indefinite </td><td> Elative </td><td> minn għoljiet</td></tr><tr><td>Plural </td><td> Indefinite </td><td> Equative </td><td> bħal għoljiet</td></tr><tr><td>Plural </td><td> Indefinite </td><td> Genitive </td><td> t'għoljiet</td></tr><tr><td>Plural </td><td> Indefinite </td><td> Inessive </td><td> f'għoljiet</td></tr><tr><td>Plural </td><td> Indefinite </td><td> Instrumental </td><td> b'għoljiet</td></tr><tr><td>Plural </td><td> Indefinite </td><td> Lative </td><td> s'għoljiet</td></tr><tr><td>Plural </td><td> Indefinite </td><td> Nominative </td><td> għoljiet</td></tr><tr><td>DeterminatePl </td><td> Definite </td><td> Benefactive </td><td> []</td></tr><tr><td>DeterminatePl </td><td> Definite </td><td> Comitative </td><td> []</td></tr><tr><td>DeterminatePl </td><td> Definite </td><td> Dative </td><td> []</td></tr><tr><td>DeterminatePl </td><td> Definite </td><td> Elative </td><td> []</td></tr><tr><td>DeterminatePl </td><td> Definite </td><td> Equative </td><td> []</td></tr><tr><td>DeterminatePl </td><td> Definite </td><td> Genitive </td><td> []</td></tr><tr><td>DeterminatePl </td><td> Definite </td><td> Inessive </td><td> []</td></tr><tr><td>DeterminatePl </td><td> Definite </td><td> Instrumental </td><td> []</td></tr><tr><td>DeterminatePl </td><td> Definite </td><td> Lative </td><td> []</td></tr><tr><td>DeterminatePl </td><td> Definite </td><td> Nominative </td><td> []</td></tr><tr><td>DeterminatePl </td><td> Indefinite </td><td> Benefactive </td><td> għal</td></tr><tr><td>DeterminatePl </td><td> Indefinite </td><td> Comitative </td><td> ma'</td></tr><tr><td>DeterminatePl </td><td> Indefinite </td><td> Dative </td><td> lil</td></tr><tr><td>DeterminatePl </td><td> Indefinite </td><td> Elative </td><td> minn</td></tr><tr><td>DeterminatePl </td><td> Indefinite </td><td> Equative </td><td> bħal</td></tr><tr><td>DeterminatePl </td><td> Indefinite </td><td> Genitive </td><td> ta'</td></tr><tr><td>DeterminatePl </td><td> Indefinite </td><td> Inessive </td><td> fi</td></tr><tr><td>DeterminatePl </td><td> Indefinite </td><td> Instrumental </td><td> bi</td></tr><tr><td>DeterminatePl </td><td> Indefinite </td><td> Lative </td><td> sa</td></tr><tr><td>DeterminatePl </td><td> Indefinite </td><td> Nominative </td><td> []</td></tr><tr><td>CollectivePl </td><td> Definite </td><td> Benefactive </td><td> []</td></tr><tr><td>CollectivePl </td><td> Definite </td><td> Comitative </td><td> []</td></tr><tr><td>CollectivePl </td><td> Definite </td><td> Dative </td><td> []</td></tr><tr><td>CollectivePl </td><td> Definite </td><td> Elative </td><td> []</td></tr><tr><td>CollectivePl </td><td> Definite </td><td> Equative </td><td> []</td></tr><tr><td>CollectivePl </td><td> Definite </td><td> Genitive </td><td> []</td></tr><tr><td>CollectivePl </td><td> Definite </td><td> Inessive </td><td> []</td></tr><tr><td>CollectivePl </td><td> Definite </td><td> Instrumental </td><td> []</td></tr><tr><td>CollectivePl </td><td> Definite </td><td> Lative </td><td> []</td></tr><tr><td>CollectivePl </td><td> Definite </td><td> Nominative </td><td> []</td></tr><tr><td>CollectivePl </td><td> Indefinite </td><td> Benefactive </td><td> għal</td></tr><tr><td>CollectivePl </td><td> Indefinite </td><td> Comitative </td><td> ma'</td></tr><tr><td>CollectivePl </td><td> Indefinite </td><td> Dative </td><td> lil</td></tr><tr><td>CollectivePl </td><td> Indefinite </td><td> Elative </td><td> minn</td></tr><tr><td>CollectivePl </td><td> Indefinite </td><td> Equative </td><td> bħal</td></tr><tr><td>CollectivePl </td><td> Indefinite </td><td> Genitive </td><td> ta'</td></tr><tr><td>CollectivePl </td><td> Indefinite </td><td> Inessive </td><td> fi</td></tr><tr><td>CollectivePl </td><td> Indefinite </td><td> Instrumental </td><td> bi</td></tr><tr><td>CollectivePl </td><td> Indefinite </td><td> Lative </td><td> sa</td></tr><tr><td>CollectivePl </td><td> Indefinite </td><td> Nominative </td><td> []</td></tr><tr><td>Fem</td></tr><tr class="separator"><td colspan="100%">&nbsp;</td></td><tr><td>Singulative </td><td> Definite </td><td> Benefactive </td><td> []</td></tr><tr><td>Singulative </td><td> Definite </td><td> Comitative </td><td> []</td></tr><tr><td>Singulative </td><td> Definite </td><td> Dative </td><td> []</td></tr><tr><td>Singulative </td><td> Definite </td><td> Elative </td><td> []</td></tr><tr><td>Singulative </td><td> Definite </td><td> Equative </td><td> []</td></tr><tr><td>Singulative </td><td> Definite </td><td> Genitive </td><td> []</td></tr><tr><td>Singulative </td><td> Definite </td><td> Inessive </td><td> []</td></tr><tr><td>Singulative </td><td> Definite </td><td> Instrumental </td><td> []</td></tr><tr><td>Singulative </td><td> Definite </td><td> Lative </td><td> []</td></tr><tr><td>Singulative </td><td> Definite </td><td> Nominative </td><td> il-ħorn</td></tr><tr><td>Singulative </td><td> Indefinite </td><td> Benefactive </td><td> għal ħorn</td></tr><tr><td>Singulative </td><td> Indefinite </td><td> Comitative </td><td> ma' ħorn</td></tr><tr><td>Singulative </td><td> Indefinite </td><td> Dative </td><td> lil ħorn</td></tr><tr><td>Singulative </td><td> Indefinite </td><td> Elative </td><td> minn ħorn</td></tr><tr><td>Singulative </td><td> Indefinite </td><td> Equative </td><td> bħal ħorn</td></tr><tr><td>Singulative </td><td> Indefinite </td><td> Genitive </td><td> ta' ħorn</td></tr><tr><td>Singulative </td><td> Indefinite </td><td> Inessive </td><td> f'ħorn</td></tr><tr><td>Singulative </td><td> Indefinite </td><td> Instrumental </td><td> b'ħorn</td></tr><tr><td>Singulative </td><td> Indefinite </td><td> Lative </td><td> sa ħorn</td></tr><tr><td>Singulative </td><td> Indefinite </td><td> Nominative </td><td> ħorn</td></tr><tr><td>Dual </td><td> Definite </td><td> Benefactive </td><td> []</td></tr><tr><td>Dual </td><td> Definite </td><td> Comitative </td><td> []</td></tr><tr><td>Dual </td><td> Definite </td><td> Dative </td><td> []</td></tr><tr><td>Dual </td><td> Definite </td><td> Elative </td><td> []</td></tr><tr><td>Dual </td><td> Definite </td><td> Equative </td><td> []</td></tr><tr><td>Dual </td><td> Definite </td><td> Genitive </td><td> []</td></tr><tr><td>Dual </td><td> Definite </td><td> Inessive </td><td> []</td></tr><tr><td>Dual </td><td> Definite </td><td> Instrumental </td><td> []</td></tr><tr><td>Dual </td><td> Definite </td><td> Lative </td><td> []</td></tr><tr><td>Dual </td><td> Definite </td><td> Nominative </td><td> []</td></tr><tr><td>Dual </td><td> Indefinite </td><td> Benefactive </td><td> għal</td></tr><tr><td>Dual </td><td> Indefinite </td><td> Comitative </td><td> ma'</td></tr><tr><td>Dual </td><td> Indefinite </td><td> Dative </td><td> lil</td></tr><tr><td>Dual </td><td> Indefinite </td><td> Elative </td><td> minn</td></tr><tr><td>Dual </td><td> Indefinite </td><td> Equative </td><td> bħal</td></tr><tr><td>Dual </td><td> Indefinite </td><td> Genitive </td><td> ta'</td></tr><tr><td>Dual </td><td> Indefinite </td><td> Inessive </td><td> fi</td></tr><tr><td>Dual </td><td> Indefinite </td><td> Instrumental </td><td> bi</td></tr><tr><td>Dual </td><td> Indefinite </td><td> Lative </td><td> sa</td></tr><tr><td>Dual </td><td> Indefinite </td><td> Nominative </td><td> []</td></tr><tr><td>Plural </td><td> Definite </td><td> Benefactive </td><td> []</td></tr><tr><td>Plural </td><td> Definite </td><td> Comitative </td><td> []</td></tr><tr><td>Plural </td><td> Definite </td><td> Dative </td><td> []</td></tr><tr><td>Plural </td><td> Definite </td><td> Elative </td><td> []</td></tr><tr><td>Plural </td><td> Definite </td><td> Equative </td><td> []</td></tr><tr><td>Plural </td><td> Definite </td><td> Genitive </td><td> []</td></tr><tr><td>Plural </td><td> Definite </td><td> Inessive </td><td> []</td></tr><tr><td>Plural </td><td> Definite </td><td> Instrumental </td><td> []</td></tr><tr><td>Plural </td><td> Definite </td><td> Lative </td><td> []</td></tr><tr><td>Plural </td><td> Definite </td><td> Nominative </td><td> il-ħorni</td></tr><tr><td>Plural </td><td> Indefinite </td><td> Benefactive </td><td> għal ħorni</td></tr><tr><td>Plural </td><td> Indefinite </td><td> Comitative </td><td> ma' ħorni</td></tr><tr><td>Plural </td><td> Indefinite </td><td> Dative </td><td> lil ħorni</td></tr><tr><td>Plural </td><td> Indefinite </td><td> Elative </td><td> minn ħorni</td></tr><tr><td>Plural </td><td> Indefinite </td><td> Equative </td><td> bħal ħorni</td></tr><tr><td>Plural </td><td> Indefinite </td><td> Genitive </td><td> ta' ħorni</td></tr><tr><td>Plural </td><td> Indefinite </td><td> Inessive </td><td> f'ħorni</td></tr><tr><td>Plural </td><td> Indefinite </td><td> Instrumental </td><td> b'ħorni</td></tr><tr><td>Plural </td><td> Indefinite </td><td> Lative </td><td> sa ħorni</td></tr><tr><td>Plural </td><td> Indefinite </td><td> Nominative </td><td> ħorni</td></tr><tr><td>DeterminatePl </td><td> Definite </td><td> Benefactive </td><td> []</td></tr><tr><td>DeterminatePl </td><td> Definite </td><td> Comitative </td><td> []</td></tr><tr><td>DeterminatePl </td><td> Definite </td><td> Dative </td><td> []</td></tr><tr><td>DeterminatePl </td><td> Definite </td><td> Elative </td><td> []</td></tr><tr><td>DeterminatePl </td><td> Definite </td><td> Equative </td><td> []</td></tr><tr><td>DeterminatePl </td><td> Definite </td><td> Genitive </td><td> []</td></tr><tr><td>DeterminatePl </td><td> Definite </td><td> Inessive </td><td> []</td></tr><tr><td>DeterminatePl </td><td> Definite </td><td> Instrumental </td><td> []</td></tr><tr><td>DeterminatePl </td><td> Definite </td><td> Lative </td><td> []</td></tr><tr><td>DeterminatePl </td><td> Definite </td><td> Nominative </td><td> []</td></tr><tr><td>DeterminatePl </td><td> Indefinite </td><td> Benefactive </td><td> għal</td></tr><tr><td>DeterminatePl </td><td> Indefinite </td><td> Comitative </td><td> ma'</td></tr><tr><td>DeterminatePl </td><td> Indefinite </td><td> Dative </td><td> lil</td></tr><tr><td>DeterminatePl </td><td> Indefinite </td><td> Elative </td><td> minn</td></tr><tr><td>DeterminatePl </td><td> Indefinite </td><td> Equative </td><td> bħal</td></tr><tr><td>DeterminatePl </td><td> Indefinite </td><td> Genitive </td><td> ta'</td></tr><tr><td>DeterminatePl </td><td> Indefinite </td><td> Inessive </td><td> fi</td></tr><tr><td>DeterminatePl </td><td> Indefinite </td><td> Instrumental </td><td> bi</td></tr><tr><td>DeterminatePl </td><td> Indefinite </td><td> Lative </td><td> sa</td></tr><tr><td>DeterminatePl </td><td> Indefinite </td><td> Nominative </td><td> []</td></tr><tr><td>CollectivePl </td><td> Definite </td><td> Benefactive </td><td> []</td></tr><tr><td>CollectivePl </td><td> Definite </td><td> Comitative </td><td> []</td></tr><tr><td>CollectivePl </td><td> Definite </td><td> Dative </td><td> []</td></tr><tr><td>CollectivePl </td><td> Definite </td><td> Elative </td><td> []</td></tr><tr><td>CollectivePl </td><td> Definite </td><td> Equative </td><td> []</td></tr><tr><td>CollectivePl </td><td> Definite </td><td> Genitive </td><td> []</td></tr><tr><td>CollectivePl </td><td> Definite </td><td> Inessive </td><td> []</td></tr><tr><td>CollectivePl </td><td> Definite </td><td> Instrumental </td><td> []</td></tr><tr><td>CollectivePl </td><td> Definite </td><td> Lative </td><td> []</td></tr><tr><td>CollectivePl </td><td> Definite </td><td> Nominative </td><td> []</td></tr><tr><td>CollectivePl </td><td> Indefinite </td><td> Benefactive </td><td> għal</td></tr><tr><td>CollectivePl </td><td> Indefinite </td><td> Comitative </td><td> ma'</td></tr><tr><td>CollectivePl </td><td> Indefinite </td><td> Dative </td><td> lil</td></tr><tr><td>CollectivePl </td><td> Indefinite </td><td> Elative </td><td> minn</td></tr><tr><td>CollectivePl </td><td> Indefinite </td><td> Equative </td><td> bħal</td></tr><tr><td>CollectivePl </td><td> Indefinite </td><td> Genitive </td><td> ta'</td></tr><tr><td>CollectivePl </td><td> Indefinite </td><td> Inessive </td><td> fi</td></tr><tr><td>CollectivePl </td><td> Indefinite </td><td> Instrumental </td><td> bi</td></tr><tr><td>CollectivePl </td><td> Indefinite </td><td> Lative </td><td> sa</td></tr><tr><td>CollectivePl </td><td> Indefinite </td><td> Nominative </td><td> []</td></tr><tr><td>Masc</td></tr><tr class="separator"><td colspan="100%">&nbsp;</td></td><tr><td>Singulative </td><td> Definite </td><td> Benefactive </td><td> []</td></tr><tr><td>Singulative </td><td> Definite </td><td> Comitative </td><td> []</td></tr><tr><td>Singulative </td><td> Definite </td><td> Dative </td><td> []</td></tr><tr><td>Singulative </td><td> Definite </td><td> Elative </td><td> []</td></tr><tr><td>Singulative </td><td> Definite </td><td> Equative </td><td> []</td></tr><tr><td>Singulative </td><td> Definite </td><td> Genitive </td><td> []</td></tr><tr><td>Singulative </td><td> Definite </td><td> Inessive </td><td> []</td></tr><tr><td>Singulative </td><td> Definite </td><td> Instrumental </td><td> []</td></tr><tr><td>Singulative </td><td> Definite </td><td> Lative </td><td> []</td></tr><tr><td>Singulative </td><td> Definite </td><td> Nominative </td><td> iż-żiemel</td></tr><tr><td>Singulative </td><td> Indefinite </td><td> Benefactive </td><td> għal żiemel</td></tr><tr><td>Singulative </td><td> Indefinite </td><td> Comitative </td><td> ma' żiemel</td></tr><tr><td>Singulative </td><td> Indefinite </td><td> Dative </td><td> lil żiemel</td></tr><tr><td>Singulative </td><td> Indefinite </td><td> Elative </td><td> minn żiemel</td></tr><tr><td>Singulative </td><td> Indefinite </td><td> Equative </td><td> bħal żiemel</td></tr><tr><td>Singulative </td><td> Indefinite </td><td> Genitive </td><td> ta' żiemel</td></tr><tr><td>Singulative </td><td> Indefinite </td><td> Inessive </td><td> f'żiemel</td></tr><tr><td>Singulative </td><td> Indefinite </td><td> Instrumental </td><td> b'żiemel</td></tr><tr><td>Singulative </td><td> Indefinite </td><td> Lative </td><td> sa żiemel</td></tr><tr><td>Singulative </td><td> Indefinite </td><td> Nominative </td><td> żiemel</td></tr><tr><td>Dual </td><td> Definite </td><td> Benefactive </td><td> []</td></tr><tr><td>Dual </td><td> Definite </td><td> Comitative </td><td> []</td></tr><tr><td>Dual </td><td> Definite </td><td> Dative </td><td> []</td></tr><tr><td>Dual </td><td> Definite </td><td> Elative </td><td> []</td></tr><tr><td>Dual </td><td> Definite </td><td> Equative </td><td> []</td></tr><tr><td>Dual </td><td> Definite </td><td> Genitive </td><td> []</td></tr><tr><td>Dual </td><td> Definite </td><td> Inessive </td><td> []</td></tr><tr><td>Dual </td><td> Definite </td><td> Instrumental </td><td> []</td></tr><tr><td>Dual </td><td> Definite </td><td> Lative </td><td> []</td></tr><tr><td>Dual </td><td> Definite </td><td> Nominative </td><td> []</td></tr><tr><td>Dual </td><td> Indefinite </td><td> Benefactive </td><td> għal</td></tr><tr><td>Dual </td><td> Indefinite </td><td> Comitative </td><td> ma'</td></tr><tr><td>Dual </td><td> Indefinite </td><td> Dative </td><td> lil</td></tr><tr><td>Dual </td><td> Indefinite </td><td> Elative </td><td> minn</td></tr><tr><td>Dual </td><td> Indefinite </td><td> Equative </td><td> bħal</td></tr><tr><td>Dual </td><td> Indefinite </td><td> Genitive </td><td> ta'</td></tr><tr><td>Dual </td><td> Indefinite </td><td> Inessive </td><td> fi</td></tr><tr><td>Dual </td><td> Indefinite </td><td> Instrumental </td><td> bi</td></tr><tr><td>Dual </td><td> Indefinite </td><td> Lative </td><td> sa</td></tr><tr><td>Dual </td><td> Indefinite </td><td> Nominative </td><td> []</td></tr><tr><td>Plural </td><td> Definite </td><td> Benefactive </td><td> []</td></tr><tr><td>Plural </td><td> Definite </td><td> Comitative </td><td> []</td></tr><tr><td>Plural </td><td> Definite </td><td> Dative </td><td> []</td></tr><tr><td>Plural </td><td> Definite </td><td> Elative </td><td> []</td></tr><tr><td>Plural </td><td> Definite </td><td> Equative </td><td> []</td></tr><tr><td>Plural </td><td> Definite </td><td> Genitive </td><td> []</td></tr><tr><td>Plural </td><td> Definite </td><td> Inessive </td><td> []</td></tr><tr><td>Plural </td><td> Definite </td><td> Instrumental </td><td> []</td></tr><tr><td>Plural </td><td> Definite </td><td> Lative </td><td> []</td></tr><tr><td>Plural </td><td> Definite </td><td> Nominative </td><td> iż-żiemeli</td></tr><tr><td>Plural </td><td> Indefinite </td><td> Benefactive </td><td> għal żiemeli</td></tr><tr><td>Plural </td><td> Indefinite </td><td> Comitative </td><td> ma' żiemeli</td></tr><tr><td>Plural </td><td> Indefinite </td><td> Dative </td><td> lil żiemeli</td></tr><tr><td>Plural </td><td> Indefinite </td><td> Elative </td><td> minn żiemeli</td></tr><tr><td>Plural </td><td> Indefinite </td><td> Equative </td><td> bħal żiemeli</td></tr><tr><td>Plural </td><td> Indefinite </td><td> Genitive </td><td> ta' żiemeli</td></tr><tr><td>Plural </td><td> Indefinite </td><td> Inessive </td><td> f'żiemeli</td></tr><tr><td>Plural </td><td> Indefinite </td><td> Instrumental </td><td> b'żiemeli</td></tr><tr><td>Plural </td><td> Indefinite </td><td> Lative </td><td> sa żiemeli</td></tr><tr><td>Plural </td><td> Indefinite </td><td> Nominative </td><td> żiemeli</td></tr><tr><td>DeterminatePl </td><td> Definite </td><td> Benefactive </td><td> []</td></tr><tr><td>DeterminatePl </td><td> Definite </td><td> Comitative </td><td> []</td></tr><tr><td>DeterminatePl </td><td> Definite </td><td> Dative </td><td> []</td></tr><tr><td>DeterminatePl </td><td> Definite </td><td> Elative </td><td> []</td></tr><tr><td>DeterminatePl </td><td> Definite </td><td> Equative </td><td> []</td></tr><tr><td>DeterminatePl </td><td> Definite </td><td> Genitive </td><td> []</td></tr><tr><td>DeterminatePl </td><td> Definite </td><td> Inessive </td><td> []</td></tr><tr><td>DeterminatePl </td><td> Definite </td><td> Instrumental </td><td> []</td></tr><tr><td>DeterminatePl </td><td> Definite </td><td> Lative </td><td> []</td></tr><tr><td>DeterminatePl </td><td> Definite </td><td> Nominative </td><td> []</td></tr><tr><td>DeterminatePl </td><td> Indefinite </td><td> Benefactive </td><td> għal</td></tr><tr><td>DeterminatePl </td><td> Indefinite </td><td> Comitative </td><td> ma'</td></tr><tr><td>DeterminatePl </td><td> Indefinite </td><td> Dative </td><td> lil</td></tr><tr><td>DeterminatePl </td><td> Indefinite </td><td> Elative </td><td> minn</td></tr><tr><td>DeterminatePl </td><td> Indefinite </td><td> Equative </td><td> bħal</td></tr><tr><td>DeterminatePl </td><td> Indefinite </td><td> Genitive </td><td> ta'</td></tr><tr><td>DeterminatePl </td><td> Indefinite </td><td> Inessive </td><td> fi</td></tr><tr><td>DeterminatePl </td><td> Indefinite </td><td> Instrumental </td><td> bi</td></tr><tr><td>DeterminatePl </td><td> Indefinite </td><td> Lative </td><td> sa</td></tr><tr><td>DeterminatePl </td><td> Indefinite </td><td> Nominative </td><td> []</td></tr><tr><td>CollectivePl </td><td> Definite </td><td> Benefactive </td><td> []</td></tr><tr><td>CollectivePl </td><td> Definite </td><td> Comitative </td><td> []</td></tr><tr><td>CollectivePl </td><td> Definite </td><td> Dative </td><td> []</td></tr><tr><td>CollectivePl </td><td> Definite </td><td> Elative </td><td> []</td></tr><tr><td>CollectivePl </td><td> Definite </td><td> Equative </td><td> []</td></tr><tr><td>CollectivePl </td><td> Definite </td><td> Genitive </td><td> []</td></tr><tr><td>CollectivePl </td><td> Definite </td><td> Inessive </td><td> []</td></tr><tr><td>CollectivePl </td><td> Definite </td><td> Instrumental </td><td> []</td></tr><tr><td>CollectivePl </td><td> Definite </td><td> Lative </td><td> []</td></tr><tr><td>CollectivePl </td><td> Definite </td><td> Nominative </td><td> []</td></tr><tr><td>CollectivePl </td><td> Indefinite </td><td> Benefactive </td><td> għal</td></tr><tr><td>CollectivePl </td><td> Indefinite </td><td> Comitative </td><td> ma'</td></tr><tr><td>CollectivePl </td><td> Indefinite </td><td> Dative </td><td> lil</td></tr><tr><td>CollectivePl </td><td> Indefinite </td><td> Elative </td><td> minn</td></tr><tr><td>CollectivePl </td><td> Indefinite </td><td> Equative </td><td> bħal</td></tr><tr><td>CollectivePl </td><td> Indefinite </td><td> Genitive </td><td> ta'</td></tr><tr><td>CollectivePl </td><td> Indefinite </td><td> Inessive </td><td> fi</td></tr><tr><td>CollectivePl </td><td> Indefinite </td><td> Instrumental </td><td> bi</td></tr><tr><td>CollectivePl </td><td> Indefinite </td><td> Lative </td><td> sa</td></tr><tr><td>CollectivePl </td><td> Indefinite </td><td> Nominative </td><td> []</td></tr><tr><td>Masc</td></tr><tr class="separator"><td colspan="100%">&nbsp;</td></td><tr><td>Singulative </td><td> Definite </td><td> Benefactive </td><td> []</td></tr><tr><td>Singulative </td><td> Definite </td><td> Comitative </td><td> []</td></tr><tr><td>Singulative </td><td> Definite </td><td> Dative </td><td> []</td></tr><tr><td>Singulative </td><td> Definite </td><td> Elative </td><td> []</td></tr><tr><td>Singulative </td><td> Definite </td><td> Equative </td><td> []</td></tr><tr><td>Singulative </td><td> Definite </td><td> Genitive </td><td> []</td></tr><tr><td>Singulative </td><td> Definite </td><td> Inessive </td><td> []</td></tr><tr><td>Singulative </td><td> Definite </td><td> Instrumental </td><td> []</td></tr><tr><td>Singulative </td><td> Definite </td><td> Lative </td><td> []</td></tr><tr><td>Singulative </td><td> Definite </td><td> Nominative </td><td> id-dar</td></tr><tr><td>Singulative </td><td> Indefinite </td><td> Benefactive </td><td> għal dar</td></tr><tr><td>Singulative </td><td> Indefinite </td><td> Comitative </td><td> ma' dar</td></tr><tr><td>Singulative </td><td> Indefinite </td><td> Dative </td><td> lil dar</td></tr><tr><td>Singulative </td><td> Indefinite </td><td> Elative </td><td> minn dar</td></tr><tr><td>Singulative </td><td> Indefinite </td><td> Equative </td><td> bħal dar</td></tr><tr><td>Singulative </td><td> Indefinite </td><td> Genitive </td><td> ta' dar</td></tr><tr><td>Singulative </td><td> Indefinite </td><td> Inessive </td><td> f'dar</td></tr><tr><td>Singulative </td><td> Indefinite </td><td> Instrumental </td><td> b'dar</td></tr><tr><td>Singulative </td><td> Indefinite </td><td> Lative </td><td> sa dar</td></tr><tr><td>Singulative </td><td> Indefinite </td><td> Nominative </td><td> dar</td></tr><tr><td>Dual </td><td> Definite </td><td> Benefactive </td><td> []</td></tr><tr><td>Dual </td><td> Definite </td><td> Comitative </td><td> []</td></tr><tr><td>Dual </td><td> Definite </td><td> Dative </td><td> []</td></tr><tr><td>Dual </td><td> Definite </td><td> Elative </td><td> []</td></tr><tr><td>Dual </td><td> Definite </td><td> Equative </td><td> []</td></tr><tr><td>Dual </td><td> Definite </td><td> Genitive </td><td> []</td></tr><tr><td>Dual </td><td> Definite </td><td> Inessive </td><td> []</td></tr><tr><td>Dual </td><td> Definite </td><td> Instrumental </td><td> []</td></tr><tr><td>Dual </td><td> Definite </td><td> Lative </td><td> []</td></tr><tr><td>Dual </td><td> Definite </td><td> Nominative </td><td> []</td></tr><tr><td>Dual </td><td> Indefinite </td><td> Benefactive </td><td> għal</td></tr><tr><td>Dual </td><td> Indefinite </td><td> Comitative </td><td> ma'</td></tr><tr><td>Dual </td><td> Indefinite </td><td> Dative </td><td> lil</td></tr><tr><td>Dual </td><td> Indefinite </td><td> Elative </td><td> minn</td></tr><tr><td>Dual </td><td> Indefinite </td><td> Equative </td><td> bħal</td></tr><tr><td>Dual </td><td> Indefinite </td><td> Genitive </td><td> ta'</td></tr><tr><td>Dual </td><td> Indefinite </td><td> Inessive </td><td> fi</td></tr><tr><td>Dual </td><td> Indefinite </td><td> Instrumental </td><td> bi</td></tr><tr><td>Dual </td><td> Indefinite </td><td> Lative </td><td> sa</td></tr><tr><td>Dual </td><td> Indefinite </td><td> Nominative </td><td> []</td></tr><tr><td>Plural </td><td> Definite </td><td> Benefactive </td><td> []</td></tr><tr><td>Plural </td><td> Definite </td><td> Comitative </td><td> []</td></tr><tr><td>Plural </td><td> Definite </td><td> Dative </td><td> []</td></tr><tr><td>Plural </td><td> Definite </td><td> Elative </td><td> []</td></tr><tr><td>Plural </td><td> Definite </td><td> Equative </td><td> []</td></tr><tr><td>Plural </td><td> Definite </td><td> Genitive </td><td> []</td></tr><tr><td>Plural </td><td> Definite </td><td> Inessive </td><td> []</td></tr><tr><td>Plural </td><td> Definite </td><td> Instrumental </td><td> []</td></tr><tr><td>Plural </td><td> Definite </td><td> Lative </td><td> []</td></tr><tr><td>Plural </td><td> Definite </td><td> Nominative </td><td> id-dari</td></tr><tr><td>Plural </td><td> Indefinite </td><td> Benefactive </td><td> għal dari</td></tr><tr><td>Plural </td><td> Indefinite </td><td> Comitative </td><td> ma' dari</td></tr><tr><td>Plural </td><td> Indefinite </td><td> Dative </td><td> lil dari</td></tr><tr><td>Plural </td><td> Indefinite </td><td> Elative </td><td> minn dari</td></tr><tr><td>Plural </td><td> Indefinite </td><td> Equative </td><td> bħal dari</td></tr><tr><td>Plural </td><td> Indefinite </td><td> Genitive </td><td> ta' dari</td></tr><tr><td>Plural </td><td> Indefinite </td><td> Inessive </td><td> f'dari</td></tr><tr><td>Plural </td><td> Indefinite </td><td> Instrumental </td><td> b'dari</td></tr><tr><td>Plural </td><td> Indefinite </td><td> Lative </td><td> sa dari</td></tr><tr><td>Plural </td><td> Indefinite </td><td> Nominative </td><td> dari</td></tr><tr><td>DeterminatePl </td><td> Definite </td><td> Benefactive </td><td> []</td></tr><tr><td>DeterminatePl </td><td> Definite </td><td> Comitative </td><td> []</td></tr><tr><td>DeterminatePl </td><td> Definite </td><td> Dative </td><td> []</td></tr><tr><td>DeterminatePl </td><td> Definite </td><td> Elative </td><td> []</td></tr><tr><td>DeterminatePl </td><td> Definite </td><td> Equative </td><td> []</td></tr><tr><td>DeterminatePl </td><td> Definite </td><td> Genitive </td><td> []</td></tr><tr><td>DeterminatePl </td><td> Definite </td><td> Inessive </td><td> []</td></tr><tr><td>DeterminatePl </td><td> Definite </td><td> Instrumental </td><td> []</td></tr><tr><td>DeterminatePl </td><td> Definite </td><td> Lative </td><td> []</td></tr><tr><td>DeterminatePl </td><td> Definite </td><td> Nominative </td><td> []</td></tr><tr><td>DeterminatePl </td><td> Indefinite </td><td> Benefactive </td><td> għal</td></tr><tr><td>DeterminatePl </td><td> Indefinite </td><td> Comitative </td><td> ma'</td></tr><tr><td>DeterminatePl </td><td> Indefinite </td><td> Dative </td><td> lil</td></tr><tr><td>DeterminatePl </td><td> Indefinite </td><td> Elative </td><td> minn</td></tr><tr><td>DeterminatePl </td><td> Indefinite </td><td> Equative </td><td> bħal</td></tr><tr><td>DeterminatePl </td><td> Indefinite </td><td> Genitive </td><td> ta'</td></tr><tr><td>DeterminatePl </td><td> Indefinite </td><td> Inessive </td><td> fi</td></tr><tr><td>DeterminatePl </td><td> Indefinite </td><td> Instrumental </td><td> bi</td></tr><tr><td>DeterminatePl </td><td> Indefinite </td><td> Lative </td><td> sa</td></tr><tr><td>DeterminatePl </td><td> Indefinite </td><td> Nominative </td><td> []</td></tr><tr><td>CollectivePl </td><td> Definite </td><td> Benefactive </td><td> []</td></tr><tr><td>CollectivePl </td><td> Definite </td><td> Comitative </td><td> []</td></tr><tr><td>CollectivePl </td><td> Definite </td><td> Dative </td><td> []</td></tr><tr><td>CollectivePl </td><td> Definite </td><td> Elative </td><td> []</td></tr><tr><td>CollectivePl </td><td> Definite </td><td> Equative </td><td> []</td></tr><tr><td>CollectivePl </td><td> Definite </td><td> Genitive </td><td> []</td></tr><tr><td>CollectivePl </td><td> Definite </td><td> Inessive </td><td> []</td></tr><tr><td>CollectivePl </td><td> Definite </td><td> Instrumental </td><td> []</td></tr><tr><td>CollectivePl </td><td> Definite </td><td> Lative </td><td> []</td></tr><tr><td>CollectivePl </td><td> Definite </td><td> Nominative </td><td> []</td></tr><tr><td>CollectivePl </td><td> Indefinite </td><td> Benefactive </td><td> għal</td></tr><tr><td>CollectivePl </td><td> Indefinite </td><td> Comitative </td><td> ma'</td></tr><tr><td>CollectivePl </td><td> Indefinite </td><td> Dative </td><td> lil</td></tr><tr><td>CollectivePl </td><td> Indefinite </td><td> Elative </td><td> minn</td></tr><tr><td>CollectivePl </td><td> Indefinite </td><td> Equative </td><td> bħal</td></tr><tr><td>CollectivePl </td><td> Indefinite </td><td> Genitive </td><td> ta'</td></tr><tr><td>CollectivePl </td><td> Indefinite </td><td> Inessive </td><td> fi</td></tr><tr><td>CollectivePl </td><td> Indefinite </td><td> Instrumental </td><td> bi</td></tr><tr><td>CollectivePl </td><td> Indefinite </td><td> Lative </td><td> sa</td></tr><tr><td>CollectivePl </td><td> Indefinite </td><td> Nominative </td><td> []</td></tr><tr><td>Masc</td></tr><tr class="separator"><td colspan="100%">&nbsp;</td></td><tr><td>Singulative </td><td> Definite </td><td> Benefactive </td><td> []</td></tr><tr><td>Singulative </td><td> Definite </td><td> Comitative </td><td> []</td></tr><tr><td>Singulative </td><td> Definite </td><td> Dative </td><td> []</td></tr><tr><td>Singulative </td><td> Definite </td><td> Elative </td><td> []</td></tr><tr><td>Singulative </td><td> Definite </td><td> Equative </td><td> []</td></tr><tr><td>Singulative </td><td> Definite </td><td> Genitive </td><td> []</td></tr><tr><td>Singulative </td><td> Definite </td><td> Inessive </td><td> []</td></tr><tr><td>Singulative </td><td> Definite </td><td> Instrumental </td><td> []</td></tr><tr><td>Singulative </td><td> Definite </td><td> Lative </td><td> []</td></tr><tr><td>Singulative </td><td> Definite </td><td> Nominative </td><td> ir-raġel</td></tr><tr><td>Singulative </td><td> Indefinite </td><td> Benefactive </td><td> għal raġel</td></tr><tr><td>Singulative </td><td> Indefinite </td><td> Comitative </td><td> ma' raġel</td></tr><tr><td>Singulative </td><td> Indefinite </td><td> Dative </td><td> lil raġel</td></tr><tr><td>Singulative </td><td> Indefinite </td><td> Elative </td><td> minn raġel</td></tr><tr><td>Singulative </td><td> Indefinite </td><td> Equative </td><td> bħal raġel</td></tr><tr><td>Singulative </td><td> Indefinite </td><td> Genitive </td><td> ta' raġel</td></tr><tr><td>Singulative </td><td> Indefinite </td><td> Inessive </td><td> f'raġel</td></tr><tr><td>Singulative </td><td> Indefinite </td><td> Instrumental </td><td> b'raġel</td></tr><tr><td>Singulative </td><td> Indefinite </td><td> Lative </td><td> sa raġel</td></tr><tr><td>Singulative </td><td> Indefinite </td><td> Nominative </td><td> raġel</td></tr><tr><td>Dual </td><td> Definite </td><td> Benefactive </td><td> []</td></tr><tr><td>Dual </td><td> Definite </td><td> Comitative </td><td> []</td></tr><tr><td>Dual </td><td> Definite </td><td> Dative </td><td> []</td></tr><tr><td>Dual </td><td> Definite </td><td> Elative </td><td> []</td></tr><tr><td>Dual </td><td> Definite </td><td> Equative </td><td> []</td></tr><tr><td>Dual </td><td> Definite </td><td> Genitive </td><td> []</td></tr><tr><td>Dual </td><td> Definite </td><td> Inessive </td><td> []</td></tr><tr><td>Dual </td><td> Definite </td><td> Instrumental </td><td> []</td></tr><tr><td>Dual </td><td> Definite </td><td> Lative </td><td> []</td></tr><tr><td>Dual </td><td> Definite </td><td> Nominative </td><td> []</td></tr><tr><td>Dual </td><td> Indefinite </td><td> Benefactive </td><td> għal</td></tr><tr><td>Dual </td><td> Indefinite </td><td> Comitative </td><td> ma'</td></tr><tr><td>Dual </td><td> Indefinite </td><td> Dative </td><td> lil</td></tr><tr><td>Dual </td><td> Indefinite </td><td> Elative </td><td> minn</td></tr><tr><td>Dual </td><td> Indefinite </td><td> Equative </td><td> bħal</td></tr><tr><td>Dual </td><td> Indefinite </td><td> Genitive </td><td> ta'</td></tr><tr><td>Dual </td><td> Indefinite </td><td> Inessive </td><td> fi</td></tr><tr><td>Dual </td><td> Indefinite </td><td> Instrumental </td><td> bi</td></tr><tr><td>Dual </td><td> Indefinite </td><td> Lative </td><td> sa</td></tr><tr><td>Dual </td><td> Indefinite </td><td> Nominative </td><td> []</td></tr><tr><td>Plural </td><td> Definite </td><td> Benefactive </td><td> []</td></tr><tr><td>Plural </td><td> Definite </td><td> Comitative </td><td> []</td></tr><tr><td>Plural </td><td> Definite </td><td> Dative </td><td> []</td></tr><tr><td>Plural </td><td> Definite </td><td> Elative </td><td> []</td></tr><tr><td>Plural </td><td> Definite </td><td> Equative </td><td> []</td></tr><tr><td>Plural </td><td> Definite </td><td> Genitive </td><td> []</td></tr><tr><td>Plural </td><td> Definite </td><td> Inessive </td><td> []</td></tr><tr><td>Plural </td><td> Definite </td><td> Instrumental </td><td> []</td></tr><tr><td>Plural </td><td> Definite </td><td> Lative </td><td> []</td></tr><tr><td>Plural </td><td> Definite </td><td> Nominative </td><td> ir-raġeli</td></tr><tr><td>Plural </td><td> Indefinite </td><td> Benefactive </td><td> għal raġeli</td></tr><tr><td>Plural </td><td> Indefinite </td><td> Comitative </td><td> ma' raġeli</td></tr><tr><td>Plural </td><td> Indefinite </td><td> Dative </td><td> lil raġeli</td></tr><tr><td>Plural </td><td> Indefinite </td><td> Elative </td><td> minn raġeli</td></tr><tr><td>Plural </td><td> Indefinite </td><td> Equative </td><td> bħal raġeli</td></tr><tr><td>Plural </td><td> Indefinite </td><td> Genitive </td><td> ta' raġeli</td></tr><tr><td>Plural </td><td> Indefinite </td><td> Inessive </td><td> f'raġeli</td></tr><tr><td>Plural </td><td> Indefinite </td><td> Instrumental </td><td> b'raġeli</td></tr><tr><td>Plural </td><td> Indefinite </td><td> Lative </td><td> sa raġeli</td></tr><tr><td>Plural </td><td> Indefinite </td><td> Nominative </td><td> raġeli</td></tr><tr><td>DeterminatePl </td><td> Definite </td><td> Benefactive </td><td> []</td></tr><tr><td>DeterminatePl </td><td> Definite </td><td> Comitative </td><td> []</td></tr><tr><td>DeterminatePl </td><td> Definite </td><td> Dative </td><td> []</td></tr><tr><td>DeterminatePl </td><td> Definite </td><td> Elative </td><td> []</td></tr><tr><td>DeterminatePl </td><td> Definite </td><td> Equative </td><td> []</td></tr><tr><td>DeterminatePl </td><td> Definite </td><td> Genitive </td><td> []</td></tr><tr><td>DeterminatePl </td><td> Definite </td><td> Inessive </td><td> []</td></tr><tr><td>DeterminatePl </td><td> Definite </td><td> Instrumental </td><td> []</td></tr><tr><td>DeterminatePl </td><td> Definite </td><td> Lative </td><td> []</td></tr><tr><td>DeterminatePl </td><td> Definite </td><td> Nominative </td><td> []</td></tr><tr><td>DeterminatePl </td><td> Indefinite </td><td> Benefactive </td><td> għal</td></tr><tr><td>DeterminatePl </td><td> Indefinite </td><td> Comitative </td><td> ma'</td></tr><tr><td>DeterminatePl </td><td> Indefinite </td><td> Dative </td><td> lil</td></tr><tr><td>DeterminatePl </td><td> Indefinite </td><td> Elative </td><td> minn</td></tr><tr><td>DeterminatePl </td><td> Indefinite </td><td> Equative </td><td> bħal</td></tr><tr><td>DeterminatePl </td><td> Indefinite </td><td> Genitive </td><td> ta'</td></tr><tr><td>DeterminatePl </td><td> Indefinite </td><td> Inessive </td><td> fi</td></tr><tr><td>DeterminatePl </td><td> Indefinite </td><td> Instrumental </td><td> bi</td></tr><tr><td>DeterminatePl </td><td> Indefinite </td><td> Lative </td><td> sa</td></tr><tr><td>DeterminatePl </td><td> Indefinite </td><td> Nominative </td><td> []</td></tr><tr><td>CollectivePl </td><td> Definite </td><td> Benefactive </td><td> []</td></tr><tr><td>CollectivePl </td><td> Definite </td><td> Comitative </td><td> []</td></tr><tr><td>CollectivePl </td><td> Definite </td><td> Dative </td><td> []</td></tr><tr><td>CollectivePl </td><td> Definite </td><td> Elative </td><td> []</td></tr><tr><td>CollectivePl </td><td> Definite </td><td> Equative </td><td> []</td></tr><tr><td>CollectivePl </td><td> Definite </td><td> Genitive </td><td> []</td></tr><tr><td>CollectivePl </td><td> Definite </td><td> Inessive </td><td> []</td></tr><tr><td>CollectivePl </td><td> Definite </td><td> Instrumental </td><td> []</td></tr><tr><td>CollectivePl </td><td> Definite </td><td> Lative </td><td> []</td></tr><tr><td>CollectivePl </td><td> Definite </td><td> Nominative </td><td> []</td></tr><tr><td>CollectivePl </td><td> Indefinite </td><td> Benefactive </td><td> għal</td></tr><tr><td>CollectivePl </td><td> Indefinite </td><td> Comitative </td><td> ma'</td></tr><tr><td>CollectivePl </td><td> Indefinite </td><td> Dative </td><td> lil</td></tr><tr><td>CollectivePl </td><td> Indefinite </td><td> Elative </td><td> minn</td></tr><tr><td>CollectivePl </td><td> Indefinite </td><td> Equative </td><td> bħal</td></tr><tr><td>CollectivePl </td><td> Indefinite </td><td> Genitive </td><td> ta'</td></tr><tr><td>CollectivePl </td><td> Indefinite </td><td> Inessive </td><td> fi</td></tr><tr><td>CollectivePl </td><td> Indefinite </td><td> Instrumental </td><td> bi</td></tr><tr><td>CollectivePl </td><td> Indefinite </td><td> Lative </td><td> sa</td></tr><tr><td>CollectivePl </td><td> Indefinite </td><td> Nominative </td><td> []</td></tr><tr><td>Masc</td></tr><tr class="separator"><td colspan="100%">&nbsp;</td></td><tr><td>Singulative </td><td> Definite </td><td> Benefactive </td><td> []</td></tr><tr><td>Singulative </td><td> Definite </td><td> Comitative </td><td> []</td></tr><tr><td>Singulative </td><td> Definite </td><td> Dative </td><td> []</td></tr><tr><td>Singulative </td><td> Definite </td><td> Elative </td><td> []</td></tr><tr><td>Singulative </td><td> Definite </td><td> Equative </td><td> []</td></tr><tr><td>Singulative </td><td> Definite </td><td> Genitive </td><td> []</td></tr><tr><td>Singulative </td><td> Definite </td><td> Inessive </td><td> []</td></tr><tr><td>Singulative </td><td> Definite </td><td> Instrumental </td><td> []</td></tr><tr><td>Singulative </td><td> Definite </td><td> Lative </td><td> []</td></tr><tr><td>Singulative </td><td> Definite </td><td> Nominative </td><td> is-silġ</td></tr><tr><td>Singulative </td><td> Indefinite </td><td> Benefactive </td><td> għal silġ</td></tr><tr><td>Singulative </td><td> Indefinite </td><td> Comitative </td><td> ma' silġ</td></tr><tr><td>Singulative </td><td> Indefinite </td><td> Dative </td><td> lil silġ</td></tr><tr><td>Singulative </td><td> Indefinite </td><td> Elative </td><td> minn silġ</td></tr><tr><td>Singulative </td><td> Indefinite </td><td> Equative </td><td> bħal silġ</td></tr><tr><td>Singulative </td><td> Indefinite </td><td> Genitive </td><td> ta' silġ</td></tr><tr><td>Singulative </td><td> Indefinite </td><td> Inessive </td><td> f'silġ</td></tr><tr><td>Singulative </td><td> Indefinite </td><td> Instrumental </td><td> b'silġ</td></tr><tr><td>Singulative </td><td> Indefinite </td><td> Lative </td><td> sa silġ</td></tr><tr><td>Singulative </td><td> Indefinite </td><td> Nominative </td><td> silġ</td></tr><tr><td>Dual </td><td> Definite </td><td> Benefactive </td><td> []</td></tr><tr><td>Dual </td><td> Definite </td><td> Comitative </td><td> []</td></tr><tr><td>Dual </td><td> Definite </td><td> Dative </td><td> []</td></tr><tr><td>Dual </td><td> Definite </td><td> Elative </td><td> []</td></tr><tr><td>Dual </td><td> Definite </td><td> Equative </td><td> []</td></tr><tr><td>Dual </td><td> Definite </td><td> Genitive </td><td> []</td></tr><tr><td>Dual </td><td> Definite </td><td> Inessive </td><td> []</td></tr><tr><td>Dual </td><td> Definite </td><td> Instrumental </td><td> []</td></tr><tr><td>Dual </td><td> Definite </td><td> Lative </td><td> []</td></tr><tr><td>Dual </td><td> Definite </td><td> Nominative </td><td> []</td></tr><tr><td>Dual </td><td> Indefinite </td><td> Benefactive </td><td> għal</td></tr><tr><td>Dual </td><td> Indefinite </td><td> Comitative </td><td> ma'</td></tr><tr><td>Dual </td><td> Indefinite </td><td> Dative </td><td> lil</td></tr><tr><td>Dual </td><td> Indefinite </td><td> Elative </td><td> minn</td></tr><tr><td>Dual </td><td> Indefinite </td><td> Equative </td><td> bħal</td></tr><tr><td>Dual </td><td> Indefinite </td><td> Genitive </td><td> ta'</td></tr><tr><td>Dual </td><td> Indefinite </td><td> Inessive </td><td> fi</td></tr><tr><td>Dual </td><td> Indefinite </td><td> Instrumental </td><td> bi</td></tr><tr><td>Dual </td><td> Indefinite </td><td> Lative </td><td> sa</td></tr><tr><td>Dual </td><td> Indefinite </td><td> Nominative </td><td> []</td></tr><tr><td>Plural </td><td> Definite </td><td> Benefactive </td><td> []</td></tr><tr><td>Plural </td><td> Definite </td><td> Comitative </td><td> []</td></tr><tr><td>Plural </td><td> Definite </td><td> Dative </td><td> []</td></tr><tr><td>Plural </td><td> Definite </td><td> Elative </td><td> []</td></tr><tr><td>Plural </td><td> Definite </td><td> Equative </td><td> []</td></tr><tr><td>Plural </td><td> Definite </td><td> Genitive </td><td> []</td></tr><tr><td>Plural </td><td> Definite </td><td> Inessive </td><td> []</td></tr><tr><td>Plural </td><td> Definite </td><td> Instrumental </td><td> []</td></tr><tr><td>Plural </td><td> Definite </td><td> Lative </td><td> []</td></tr><tr><td>Plural </td><td> Definite </td><td> Nominative </td><td> is-silġi</td></tr><tr><td>Plural </td><td> Indefinite </td><td> Benefactive </td><td> għal silġi</td></tr><tr><td>Plural </td><td> Indefinite </td><td> Comitative </td><td> ma' silġi</td></tr><tr><td>Plural </td><td> Indefinite </td><td> Dative </td><td> lil silġi</td></tr><tr><td>Plural </td><td> Indefinite </td><td> Elative </td><td> minn silġi</td></tr><tr><td>Plural </td><td> Indefinite </td><td> Equative </td><td> bħal silġi</td></tr><tr><td>Plural </td><td> Indefinite </td><td> Genitive </td><td> ta' silġi</td></tr><tr><td>Plural </td><td> Indefinite </td><td> Inessive </td><td> f'silġi</td></tr><tr><td>Plural </td><td> Indefinite </td><td> Instrumental </td><td> b'silġi</td></tr><tr><td>Plural </td><td> Indefinite </td><td> Lative </td><td> sa silġi</td></tr><tr><td>Plural </td><td> Indefinite </td><td> Nominative </td><td> silġi</td></tr><tr><td>DeterminatePl </td><td> Definite </td><td> Benefactive </td><td> []</td></tr><tr><td>DeterminatePl </td><td> Definite </td><td> Comitative </td><td> []</td></tr><tr><td>DeterminatePl </td><td> Definite </td><td> Dative </td><td> []</td></tr><tr><td>DeterminatePl </td><td> Definite </td><td> Elative </td><td> []</td></tr><tr><td>DeterminatePl </td><td> Definite </td><td> Equative </td><td> []</td></tr><tr><td>DeterminatePl </td><td> Definite </td><td> Genitive </td><td> []</td></tr><tr><td>DeterminatePl </td><td> Definite </td><td> Inessive </td><td> []</td></tr><tr><td>DeterminatePl </td><td> Definite </td><td> Instrumental </td><td> []</td></tr><tr><td>DeterminatePl </td><td> Definite </td><td> Lative </td><td> []</td></tr><tr><td>DeterminatePl </td><td> Definite </td><td> Nominative </td><td> []</td></tr><tr><td>DeterminatePl </td><td> Indefinite </td><td> Benefactive </td><td> għal</td></tr><tr><td>DeterminatePl </td><td> Indefinite </td><td> Comitative </td><td> ma'</td></tr><tr><td>DeterminatePl </td><td> Indefinite </td><td> Dative </td><td> lil</td></tr><tr><td>DeterminatePl </td><td> Indefinite </td><td> Elative </td><td> minn</td></tr><tr><td>DeterminatePl </td><td> Indefinite </td><td> Equative </td><td> bħal</td></tr><tr><td>DeterminatePl </td><td> Indefinite </td><td> Genitive </td><td> ta'</td></tr><tr><td>DeterminatePl </td><td> Indefinite </td><td> Inessive </td><td> fi</td></tr><tr><td>DeterminatePl </td><td> Indefinite </td><td> Instrumental </td><td> bi</td></tr><tr><td>DeterminatePl </td><td> Indefinite </td><td> Lative </td><td> sa</td></tr><tr><td>DeterminatePl </td><td> Indefinite </td><td> Nominative </td><td> []</td></tr><tr><td>CollectivePl </td><td> Definite </td><td> Benefactive </td><td> []</td></tr><tr><td>CollectivePl </td><td> Definite </td><td> Comitative </td><td> []</td></tr><tr><td>CollectivePl </td><td> Definite </td><td> Dative </td><td> []</td></tr><tr><td>CollectivePl </td><td> Definite </td><td> Elative </td><td> []</td></tr><tr><td>CollectivePl </td><td> Definite </td><td> Equative </td><td> []</td></tr><tr><td>CollectivePl </td><td> Definite </td><td> Genitive </td><td> []</td></tr><tr><td>CollectivePl </td><td> Definite </td><td> Inessive </td><td> []</td></tr><tr><td>CollectivePl </td><td> Definite </td><td> Instrumental </td><td> []</td></tr><tr><td>CollectivePl </td><td> Definite </td><td> Lative </td><td> []</td></tr><tr><td>CollectivePl </td><td> Definite </td><td> Nominative </td><td> []</td></tr><tr><td>CollectivePl </td><td> Indefinite </td><td> Benefactive </td><td> għal</td></tr><tr><td>CollectivePl </td><td> Indefinite </td><td> Comitative </td><td> ma'</td></tr><tr><td>CollectivePl </td><td> Indefinite </td><td> Dative </td><td> lil</td></tr><tr><td>CollectivePl </td><td> Indefinite </td><td> Elative </td><td> minn</td></tr><tr><td>CollectivePl </td><td> Indefinite </td><td> Equative </td><td> bħal</td></tr><tr><td>CollectivePl </td><td> Indefinite </td><td> Genitive </td><td> ta'</td></tr><tr><td>CollectivePl </td><td> Indefinite </td><td> Inessive </td><td> fi</td></tr><tr><td>CollectivePl </td><td> Indefinite </td><td> Instrumental </td><td> bi</td></tr><tr><td>CollectivePl </td><td> Indefinite </td><td> Lative </td><td> sa</td></tr><tr><td>CollectivePl </td><td> Indefinite </td><td> Nominative </td><td> []</td></tr><tr><td>Masc</td></tr><tr class="separator"><td colspan="100%">&nbsp;</td></td><tr><td>Singulative </td><td> Definite </td><td> Benefactive </td><td> []</td></tr><tr><td>Singulative </td><td> Definite </td><td> Comitative </td><td> []</td></tr><tr><td>Singulative </td><td> Definite </td><td> Dative </td><td> []</td></tr><tr><td>Singulative </td><td> Definite </td><td> Elative </td><td> []</td></tr><tr><td>Singulative </td><td> Definite </td><td> Equative </td><td> []</td></tr><tr><td>Singulative </td><td> Definite </td><td> Genitive </td><td> []</td></tr><tr><td>Singulative </td><td> Definite </td><td> Inessive </td><td> []</td></tr><tr><td>Singulative </td><td> Definite </td><td> Instrumental </td><td> []</td></tr><tr><td>Singulative </td><td> Definite </td><td> Lative </td><td> []</td></tr><tr><td>Singulative </td><td> Definite </td><td> Nominative </td><td> l-industrija</td></tr><tr><td>Singulative </td><td> Indefinite </td><td> Benefactive </td><td> għal industrija</td></tr><tr><td>Singulative </td><td> Indefinite </td><td> Comitative </td><td> m'industrija</td></tr><tr><td>Singulative </td><td> Indefinite </td><td> Dative </td><td> lil industrija</td></tr><tr><td>Singulative </td><td> Indefinite </td><td> Elative </td><td> minn industrija</td></tr><tr><td>Singulative </td><td> Indefinite </td><td> Equative </td><td> bħal industrija</td></tr><tr><td>Singulative </td><td> Indefinite </td><td> Genitive </td><td> t'industrija</td></tr><tr><td>Singulative </td><td> Indefinite </td><td> Inessive </td><td> f'industrija</td></tr><tr><td>Singulative </td><td> Indefinite </td><td> Instrumental </td><td> b'industrija</td></tr><tr><td>Singulative </td><td> Indefinite </td><td> Lative </td><td> s'industrija</td></tr><tr><td>Singulative </td><td> Indefinite </td><td> Nominative </td><td> industrija</td></tr><tr><td>Dual </td><td> Definite </td><td> Benefactive </td><td> []</td></tr><tr><td>Dual </td><td> Definite </td><td> Comitative </td><td> []</td></tr><tr><td>Dual </td><td> Definite </td><td> Dative </td><td> []</td></tr><tr><td>Dual </td><td> Definite </td><td> Elative </td><td> []</td></tr><tr><td>Dual </td><td> Definite </td><td> Equative </td><td> []</td></tr><tr><td>Dual </td><td> Definite </td><td> Genitive </td><td> []</td></tr><tr><td>Dual </td><td> Definite </td><td> Inessive </td><td> []</td></tr><tr><td>Dual </td><td> Definite </td><td> Instrumental </td><td> []</td></tr><tr><td>Dual </td><td> Definite </td><td> Lative </td><td> []</td></tr><tr><td>Dual </td><td> Definite </td><td> Nominative </td><td> []</td></tr><tr><td>Dual </td><td> Indefinite </td><td> Benefactive </td><td> għal</td></tr><tr><td>Dual </td><td> Indefinite </td><td> Comitative </td><td> ma'</td></tr><tr><td>Dual </td><td> Indefinite </td><td> Dative </td><td> lil</td></tr><tr><td>Dual </td><td> Indefinite </td><td> Elative </td><td> minn</td></tr><tr><td>Dual </td><td> Indefinite </td><td> Equative </td><td> bħal</td></tr><tr><td>Dual </td><td> Indefinite </td><td> Genitive </td><td> ta'</td></tr><tr><td>Dual </td><td> Indefinite </td><td> Inessive </td><td> fi</td></tr><tr><td>Dual </td><td> Indefinite </td><td> Instrumental </td><td> bi</td></tr><tr><td>Dual </td><td> Indefinite </td><td> Lative </td><td> sa</td></tr><tr><td>Dual </td><td> Indefinite </td><td> Nominative </td><td> []</td></tr><tr><td>Plural </td><td> Definite </td><td> Benefactive </td><td> []</td></tr><tr><td>Plural </td><td> Definite </td><td> Comitative </td><td> []</td></tr><tr><td>Plural </td><td> Definite </td><td> Dative </td><td> []</td></tr><tr><td>Plural </td><td> Definite </td><td> Elative </td><td> []</td></tr><tr><td>Plural </td><td> Definite </td><td> Equative </td><td> []</td></tr><tr><td>Plural </td><td> Definite </td><td> Genitive </td><td> []</td></tr><tr><td>Plural </td><td> Definite </td><td> Inessive </td><td> []</td></tr><tr><td>Plural </td><td> Definite </td><td> Instrumental </td><td> []</td></tr><tr><td>Plural </td><td> Definite </td><td> Lative </td><td> []</td></tr><tr><td>Plural </td><td> Definite </td><td> Nominative </td><td> l-industrijiet</td></tr><tr><td>Plural </td><td> Indefinite </td><td> Benefactive </td><td> għal industrijiet</td></tr><tr><td>Plural </td><td> Indefinite </td><td> Comitative </td><td> m'industrijiet</td></tr><tr><td>Plural </td><td> Indefinite </td><td> Dative </td><td> lil industrijiet</td></tr><tr><td>Plural </td><td> Indefinite </td><td> Elative </td><td> minn industrijiet</td></tr><tr><td>Plural </td><td> Indefinite </td><td> Equative </td><td> bħal industrijiet</td></tr><tr><td>Plural </td><td> Indefinite </td><td> Genitive </td><td> t'industrijiet</td></tr><tr><td>Plural </td><td> Indefinite </td><td> Inessive </td><td> f'industrijiet</td></tr><tr><td>Plural </td><td> Indefinite </td><td> Instrumental </td><td> b'industrijiet</td></tr><tr><td>Plural </td><td> Indefinite </td><td> Lative </td><td> s'industrijiet</td></tr><tr><td>Plural </td><td> Indefinite </td><td> Nominative </td><td> industrijiet</td></tr><tr><td>DeterminatePl </td><td> Definite </td><td> Benefactive </td><td> []</td></tr><tr><td>DeterminatePl </td><td> Definite </td><td> Comitative </td><td> []</td></tr><tr><td>DeterminatePl </td><td> Definite </td><td> Dative </td><td> []</td></tr><tr><td>DeterminatePl </td><td> Definite </td><td> Elative </td><td> []</td></tr><tr><td>DeterminatePl </td><td> Definite </td><td> Equative </td><td> []</td></tr><tr><td>DeterminatePl </td><td> Definite </td><td> Genitive </td><td> []</td></tr><tr><td>DeterminatePl </td><td> Definite </td><td> Inessive </td><td> []</td></tr><tr><td>DeterminatePl </td><td> Definite </td><td> Instrumental </td><td> []</td></tr><tr><td>DeterminatePl </td><td> Definite </td><td> Lative </td><td> []</td></tr><tr><td>DeterminatePl </td><td> Definite </td><td> Nominative </td><td> []</td></tr><tr><td>DeterminatePl </td><td> Indefinite </td><td> Benefactive </td><td> għal</td></tr><tr><td>DeterminatePl </td><td> Indefinite </td><td> Comitative </td><td> ma'</td></tr><tr><td>DeterminatePl </td><td> Indefinite </td><td> Dative </td><td> lil</td></tr><tr><td>DeterminatePl </td><td> Indefinite </td><td> Elative </td><td> minn</td></tr><tr><td>DeterminatePl </td><td> Indefinite </td><td> Equative </td><td> bħal</td></tr><tr><td>DeterminatePl </td><td> Indefinite </td><td> Genitive </td><td> ta'</td></tr><tr><td>DeterminatePl </td><td> Indefinite </td><td> Inessive </td><td> fi</td></tr><tr><td>DeterminatePl </td><td> Indefinite </td><td> Instrumental </td><td> bi</td></tr><tr><td>DeterminatePl </td><td> Indefinite </td><td> Lative </td><td> sa</td></tr><tr><td>DeterminatePl </td><td> Indefinite </td><td> Nominative </td><td> []</td></tr><tr><td>CollectivePl </td><td> Definite </td><td> Benefactive </td><td> []</td></tr><tr><td>CollectivePl </td><td> Definite </td><td> Comitative </td><td> []</td></tr><tr><td>CollectivePl </td><td> Definite </td><td> Dative </td><td> []</td></tr><tr><td>CollectivePl </td><td> Definite </td><td> Elative </td><td> []</td></tr><tr><td>CollectivePl </td><td> Definite </td><td> Equative </td><td> []</td></tr><tr><td>CollectivePl </td><td> Definite </td><td> Genitive </td><td> []</td></tr><tr><td>CollectivePl </td><td> Definite </td><td> Inessive </td><td> []</td></tr><tr><td>CollectivePl </td><td> Definite </td><td> Instrumental </td><td> []</td></tr><tr><td>CollectivePl </td><td> Definite </td><td> Lative </td><td> []</td></tr><tr><td>CollectivePl </td><td> Definite </td><td> Nominative </td><td> []</td></tr><tr><td>CollectivePl </td><td> Indefinite </td><td> Benefactive </td><td> għal</td></tr><tr><td>CollectivePl </td><td> Indefinite </td><td> Comitative </td><td> ma'</td></tr><tr><td>CollectivePl </td><td> Indefinite </td><td> Dative </td><td> lil</td></tr><tr><td>CollectivePl </td><td> Indefinite </td><td> Elative </td><td> minn</td></tr><tr><td>CollectivePl </td><td> Indefinite </td><td> Equative </td><td> bħal</td></tr><tr><td>CollectivePl </td><td> Indefinite </td><td> Genitive </td><td> ta'</td></tr><tr><td>CollectivePl </td><td> Indefinite </td><td> Inessive </td><td> fi</td></tr><tr><td>CollectivePl </td><td> Indefinite </td><td> Instrumental </td><td> bi</td></tr><tr><td>CollectivePl </td><td> Indefinite </td><td> Lative </td><td> sa</td></tr><tr><td>CollectivePl </td><td> Indefinite </td><td> Nominative </td><td> []</td></tr><tr><td>Fem</td></tr><tr class="separator"><td colspan="100%">&nbsp;</td></td><tr><td>Singulative </td><td> Definite </td><td> Benefactive </td><td> []</td></tr><tr><td>Singulative </td><td> Definite </td><td> Comitative </td><td> []</td></tr><tr><td>Singulative </td><td> Definite </td><td> Dative </td><td> []</td></tr><tr><td>Singulative </td><td> Definite </td><td> Elative </td><td> []</td></tr><tr><td>Singulative </td><td> Definite </td><td> Equative </td><td> []</td></tr><tr><td>Singulative </td><td> Definite </td><td> Genitive </td><td> []</td></tr><tr><td>Singulative </td><td> Definite </td><td> Inessive </td><td> []</td></tr><tr><td>Singulative </td><td> Definite </td><td> Instrumental </td><td> []</td></tr><tr><td>Singulative </td><td> Definite </td><td> Lative </td><td> []</td></tr><tr><td>Singulative </td><td> Definite </td><td> Nominative </td><td> il-ħadid</td></tr><tr><td>Singulative </td><td> Indefinite </td><td> Benefactive </td><td> għal ħadid</td></tr><tr><td>Singulative </td><td> Indefinite </td><td> Comitative </td><td> ma' ħadid</td></tr><tr><td>Singulative </td><td> Indefinite </td><td> Dative </td><td> lil ħadid</td></tr><tr><td>Singulative </td><td> Indefinite </td><td> Elative </td><td> minn ħadid</td></tr><tr><td>Singulative </td><td> Indefinite </td><td> Equative </td><td> bħal ħadid</td></tr><tr><td>Singulative </td><td> Indefinite </td><td> Genitive </td><td> ta' ħadid</td></tr><tr><td>Singulative </td><td> Indefinite </td><td> Inessive </td><td> f'ħadid</td></tr><tr><td>Singulative </td><td> Indefinite </td><td> Instrumental </td><td> b'ħadid</td></tr><tr><td>Singulative </td><td> Indefinite </td><td> Lative </td><td> sa ħadid</td></tr><tr><td>Singulative </td><td> Indefinite </td><td> Nominative </td><td> ħadid</td></tr><tr><td>Dual </td><td> Definite </td><td> Benefactive </td><td> []</td></tr><tr><td>Dual </td><td> Definite </td><td> Comitative </td><td> []</td></tr><tr><td>Dual </td><td> Definite </td><td> Dative </td><td> []</td></tr><tr><td>Dual </td><td> Definite </td><td> Elative </td><td> []</td></tr><tr><td>Dual </td><td> Definite </td><td> Equative </td><td> []</td></tr><tr><td>Dual </td><td> Definite </td><td> Genitive </td><td> []</td></tr><tr><td>Dual </td><td> Definite </td><td> Inessive </td><td> []</td></tr><tr><td>Dual </td><td> Definite </td><td> Instrumental </td><td> []</td></tr><tr><td>Dual </td><td> Definite </td><td> Lative </td><td> []</td></tr><tr><td>Dual </td><td> Definite </td><td> Nominative </td><td> []</td></tr><tr><td>Dual </td><td> Indefinite </td><td> Benefactive </td><td> għal</td></tr><tr><td>Dual </td><td> Indefinite </td><td> Comitative </td><td> ma'</td></tr><tr><td>Dual </td><td> Indefinite </td><td> Dative </td><td> lil</td></tr><tr><td>Dual </td><td> Indefinite </td><td> Elative </td><td> minn</td></tr><tr><td>Dual </td><td> Indefinite </td><td> Equative </td><td> bħal</td></tr><tr><td>Dual </td><td> Indefinite </td><td> Genitive </td><td> ta'</td></tr><tr><td>Dual </td><td> Indefinite </td><td> Inessive </td><td> fi</td></tr><tr><td>Dual </td><td> Indefinite </td><td> Instrumental </td><td> bi</td></tr><tr><td>Dual </td><td> Indefinite </td><td> Lative </td><td> sa</td></tr><tr><td>Dual </td><td> Indefinite </td><td> Nominative </td><td> []</td></tr><tr><td>Plural </td><td> Definite </td><td> Benefactive </td><td> []</td></tr><tr><td>Plural </td><td> Definite </td><td> Comitative </td><td> []</td></tr><tr><td>Plural </td><td> Definite </td><td> Dative </td><td> []</td></tr><tr><td>Plural </td><td> Definite </td><td> Elative </td><td> []</td></tr><tr><td>Plural </td><td> Definite </td><td> Equative </td><td> []</td></tr><tr><td>Plural </td><td> Definite </td><td> Genitive </td><td> []</td></tr><tr><td>Plural </td><td> Definite </td><td> Inessive </td><td> []</td></tr><tr><td>Plural </td><td> Definite </td><td> Instrumental </td><td> []</td></tr><tr><td>Plural </td><td> Definite </td><td> Lative </td><td> []</td></tr><tr><td>Plural </td><td> Definite </td><td> Nominative </td><td> il-ħadidi</td></tr><tr><td>Plural </td><td> Indefinite </td><td> Benefactive </td><td> għal ħadidi</td></tr><tr><td>Plural </td><td> Indefinite </td><td> Comitative </td><td> ma' ħadidi</td></tr><tr><td>Plural </td><td> Indefinite </td><td> Dative </td><td> lil ħadidi</td></tr><tr><td>Plural </td><td> Indefinite </td><td> Elative </td><td> minn ħadidi</td></tr><tr><td>Plural </td><td> Indefinite </td><td> Equative </td><td> bħal ħadidi</td></tr><tr><td>Plural </td><td> Indefinite </td><td> Genitive </td><td> ta' ħadidi</td></tr><tr><td>Plural </td><td> Indefinite </td><td> Inessive </td><td> f'ħadidi</td></tr><tr><td>Plural </td><td> Indefinite </td><td> Instrumental </td><td> b'ħadidi</td></tr><tr><td>Plural </td><td> Indefinite </td><td> Lative </td><td> sa ħadidi</td></tr><tr><td>Plural </td><td> Indefinite </td><td> Nominative </td><td> ħadidi</td></tr><tr><td>DeterminatePl </td><td> Definite </td><td> Benefactive </td><td> []</td></tr><tr><td>DeterminatePl </td><td> Definite </td><td> Comitative </td><td> []</td></tr><tr><td>DeterminatePl </td><td> Definite </td><td> Dative </td><td> []</td></tr><tr><td>DeterminatePl </td><td> Definite </td><td> Elative </td><td> []</td></tr><tr><td>DeterminatePl </td><td> Definite </td><td> Equative </td><td> []</td></tr><tr><td>DeterminatePl </td><td> Definite </td><td> Genitive </td><td> []</td></tr><tr><td>DeterminatePl </td><td> Definite </td><td> Inessive </td><td> []</td></tr><tr><td>DeterminatePl </td><td> Definite </td><td> Instrumental </td><td> []</td></tr><tr><td>DeterminatePl </td><td> Definite </td><td> Lative </td><td> []</td></tr><tr><td>DeterminatePl </td><td> Definite </td><td> Nominative </td><td> []</td></tr><tr><td>DeterminatePl </td><td> Indefinite </td><td> Benefactive </td><td> għal</td></tr><tr><td>DeterminatePl </td><td> Indefinite </td><td> Comitative </td><td> ma'</td></tr><tr><td>DeterminatePl </td><td> Indefinite </td><td> Dative </td><td> lil</td></tr><tr><td>DeterminatePl </td><td> Indefinite </td><td> Elative </td><td> minn</td></tr><tr><td>DeterminatePl </td><td> Indefinite </td><td> Equative </td><td> bħal</td></tr><tr><td>DeterminatePl </td><td> Indefinite </td><td> Genitive </td><td> ta'</td></tr><tr><td>DeterminatePl </td><td> Indefinite </td><td> Inessive </td><td> fi</td></tr><tr><td>DeterminatePl </td><td> Indefinite </td><td> Instrumental </td><td> bi</td></tr><tr><td>DeterminatePl </td><td> Indefinite </td><td> Lative </td><td> sa</td></tr><tr><td>DeterminatePl </td><td> Indefinite </td><td> Nominative </td><td> []</td></tr><tr><td>CollectivePl </td><td> Definite </td><td> Benefactive </td><td> []</td></tr><tr><td>CollectivePl </td><td> Definite </td><td> Comitative </td><td> []</td></tr><tr><td>CollectivePl </td><td> Definite </td><td> Dative </td><td> []</td></tr><tr><td>CollectivePl </td><td> Definite </td><td> Elative </td><td> []</td></tr><tr><td>CollectivePl </td><td> Definite </td><td> Equative </td><td> []</td></tr><tr><td>CollectivePl </td><td> Definite </td><td> Genitive </td><td> []</td></tr><tr><td>CollectivePl </td><td> Definite </td><td> Inessive </td><td> []</td></tr><tr><td>CollectivePl </td><td> Definite </td><td> Instrumental </td><td> []</td></tr><tr><td>CollectivePl </td><td> Definite </td><td> Lative </td><td> []</td></tr><tr><td>CollectivePl </td><td> Definite </td><td> Nominative </td><td> []</td></tr><tr><td>CollectivePl </td><td> Indefinite </td><td> Benefactive </td><td> għal</td></tr><tr><td>CollectivePl </td><td> Indefinite </td><td> Comitative </td><td> ma'</td></tr><tr><td>CollectivePl </td><td> Indefinite </td><td> Dative </td><td> lil</td></tr><tr><td>CollectivePl </td><td> Indefinite </td><td> Elative </td><td> minn</td></tr><tr><td>CollectivePl </td><td> Indefinite </td><td> Equative </td><td> bħal</td></tr><tr><td>CollectivePl </td><td> Indefinite </td><td> Genitive </td><td> ta'</td></tr><tr><td>CollectivePl </td><td> Indefinite </td><td> Inessive </td><td> fi</td></tr><tr><td>CollectivePl </td><td> Indefinite </td><td> Instrumental </td><td> bi</td></tr><tr><td>CollectivePl </td><td> Indefinite </td><td> Lative </td><td> sa</td></tr><tr><td>CollectivePl </td><td> Indefinite </td><td> Nominative </td><td> []</td></tr><tr><td>Masc</td></tr><tr class="separator"><td colspan="100%">&nbsp;</td></td><tr><td>Singulative </td><td> Definite </td><td> Benefactive </td><td> []</td></tr><tr><td>Singulative </td><td> Definite </td><td> Comitative </td><td> []</td></tr><tr><td>Singulative </td><td> Definite </td><td> Dative </td><td> []</td></tr><tr><td>Singulative </td><td> Definite </td><td> Elative </td><td> []</td></tr><tr><td>Singulative </td><td> Definite </td><td> Equative </td><td> []</td></tr><tr><td>Singulative </td><td> Definite </td><td> Genitive </td><td> []</td></tr><tr><td>Singulative </td><td> Definite </td><td> Inessive </td><td> []</td></tr><tr><td>Singulative </td><td> Definite </td><td> Instrumental </td><td> []</td></tr><tr><td>Singulative </td><td> Definite </td><td> Lative </td><td> []</td></tr><tr><td>Singulative </td><td> Definite </td><td> Nominative </td><td> ir-re</td></tr><tr><td>Singulative </td><td> Indefinite </td><td> Benefactive </td><td> għal re</td></tr><tr><td>Singulative </td><td> Indefinite </td><td> Comitative </td><td> ma' re</td></tr><tr><td>Singulative </td><td> Indefinite </td><td> Dative </td><td> lil re</td></tr><tr><td>Singulative </td><td> Indefinite </td><td> Elative </td><td> minn re</td></tr><tr><td>Singulative </td><td> Indefinite </td><td> Equative </td><td> bħal re</td></tr><tr><td>Singulative </td><td> Indefinite </td><td> Genitive </td><td> ta' re</td></tr><tr><td>Singulative </td><td> Indefinite </td><td> Inessive </td><td> f're</td></tr><tr><td>Singulative </td><td> Indefinite </td><td> Instrumental </td><td> b're</td></tr><tr><td>Singulative </td><td> Indefinite </td><td> Lative </td><td> sa re</td></tr><tr><td>Singulative </td><td> Indefinite </td><td> Nominative </td><td> re</td></tr><tr><td>Dual </td><td> Definite </td><td> Benefactive </td><td> []</td></tr><tr><td>Dual </td><td> Definite </td><td> Comitative </td><td> []</td></tr><tr><td>Dual </td><td> Definite </td><td> Dative </td><td> []</td></tr><tr><td>Dual </td><td> Definite </td><td> Elative </td><td> []</td></tr><tr><td>Dual </td><td> Definite </td><td> Equative </td><td> []</td></tr><tr><td>Dual </td><td> Definite </td><td> Genitive </td><td> []</td></tr><tr><td>Dual </td><td> Definite </td><td> Inessive </td><td> []</td></tr><tr><td>Dual </td><td> Definite </td><td> Instrumental </td><td> []</td></tr><tr><td>Dual </td><td> Definite </td><td> Lative </td><td> []</td></tr><tr><td>Dual </td><td> Definite </td><td> Nominative </td><td> []</td></tr><tr><td>Dual </td><td> Indefinite </td><td> Benefactive </td><td> għal</td></tr><tr><td>Dual </td><td> Indefinite </td><td> Comitative </td><td> ma'</td></tr><tr><td>Dual </td><td> Indefinite </td><td> Dative </td><td> lil</td></tr><tr><td>Dual </td><td> Indefinite </td><td> Elative </td><td> minn</td></tr><tr><td>Dual </td><td> Indefinite </td><td> Equative </td><td> bħal</td></tr><tr><td>Dual </td><td> Indefinite </td><td> Genitive </td><td> ta'</td></tr><tr><td>Dual </td><td> Indefinite </td><td> Inessive </td><td> fi</td></tr><tr><td>Dual </td><td> Indefinite </td><td> Instrumental </td><td> bi</td></tr><tr><td>Dual </td><td> Indefinite </td><td> Lative </td><td> sa</td></tr><tr><td>Dual </td><td> Indefinite </td><td> Nominative </td><td> []</td></tr><tr><td>Plural </td><td> Definite </td><td> Benefactive </td><td> []</td></tr><tr><td>Plural </td><td> Definite </td><td> Comitative </td><td> []</td></tr><tr><td>Plural </td><td> Definite </td><td> Dative </td><td> []</td></tr><tr><td>Plural </td><td> Definite </td><td> Elative </td><td> []</td></tr><tr><td>Plural </td><td> Definite </td><td> Equative </td><td> []</td></tr><tr><td>Plural </td><td> Definite </td><td> Genitive </td><td> []</td></tr><tr><td>Plural </td><td> Definite </td><td> Inessive </td><td> []</td></tr><tr><td>Plural </td><td> Definite </td><td> Instrumental </td><td> []</td></tr><tr><td>Plural </td><td> Definite </td><td> Lative </td><td> []</td></tr><tr><td>Plural </td><td> Definite </td><td> Nominative </td><td> ir-rei</td></tr><tr><td>Plural </td><td> Indefinite </td><td> Benefactive </td><td> għal rei</td></tr><tr><td>Plural </td><td> Indefinite </td><td> Comitative </td><td> ma' rei</td></tr><tr><td>Plural </td><td> Indefinite </td><td> Dative </td><td> lil rei</td></tr><tr><td>Plural </td><td> Indefinite </td><td> Elative </td><td> minn rei</td></tr><tr><td>Plural </td><td> Indefinite </td><td> Equative </td><td> bħal rei</td></tr><tr><td>Plural </td><td> Indefinite </td><td> Genitive </td><td> ta' rei</td></tr><tr><td>Plural </td><td> Indefinite </td><td> Inessive </td><td> f'rei</td></tr><tr><td>Plural </td><td> Indefinite </td><td> Instrumental </td><td> b'rei</td></tr><tr><td>Plural </td><td> Indefinite </td><td> Lative </td><td> sa rei</td></tr><tr><td>Plural </td><td> Indefinite </td><td> Nominative </td><td> rei</td></tr><tr><td>DeterminatePl </td><td> Definite </td><td> Benefactive </td><td> []</td></tr><tr><td>DeterminatePl </td><td> Definite </td><td> Comitative </td><td> []</td></tr><tr><td>DeterminatePl </td><td> Definite </td><td> Dative </td><td> []</td></tr><tr><td>DeterminatePl </td><td> Definite </td><td> Elative </td><td> []</td></tr><tr><td>DeterminatePl </td><td> Definite </td><td> Equative </td><td> []</td></tr><tr><td>DeterminatePl </td><td> Definite </td><td> Genitive </td><td> []</td></tr><tr><td>DeterminatePl </td><td> Definite </td><td> Inessive </td><td> []</td></tr><tr><td>DeterminatePl </td><td> Definite </td><td> Instrumental </td><td> []</td></tr><tr><td>DeterminatePl </td><td> Definite </td><td> Lative </td><td> []</td></tr><tr><td>DeterminatePl </td><td> Definite </td><td> Nominative </td><td> []</td></tr><tr><td>DeterminatePl </td><td> Indefinite </td><td> Benefactive </td><td> għal</td></tr><tr><td>DeterminatePl </td><td> Indefinite </td><td> Comitative </td><td> ma'</td></tr><tr><td>DeterminatePl </td><td> Indefinite </td><td> Dative </td><td> lil</td></tr><tr><td>DeterminatePl </td><td> Indefinite </td><td> Elative </td><td> minn</td></tr><tr><td>DeterminatePl </td><td> Indefinite </td><td> Equative </td><td> bħal</td></tr><tr><td>DeterminatePl </td><td> Indefinite </td><td> Genitive </td><td> ta'</td></tr><tr><td>DeterminatePl </td><td> Indefinite </td><td> Inessive </td><td> fi</td></tr><tr><td>DeterminatePl </td><td> Indefinite </td><td> Instrumental </td><td> bi</td></tr><tr><td>DeterminatePl </td><td> Indefinite </td><td> Lative </td><td> sa</td></tr><tr><td>DeterminatePl </td><td> Indefinite </td><td> Nominative </td><td> []</td></tr><tr><td>CollectivePl </td><td> Definite </td><td> Benefactive </td><td> []</td></tr><tr><td>CollectivePl </td><td> Definite </td><td> Comitative </td><td> []</td></tr><tr><td>CollectivePl </td><td> Definite </td><td> Dative </td><td> []</td></tr><tr><td>CollectivePl </td><td> Definite </td><td> Elative </td><td> []</td></tr><tr><td>CollectivePl </td><td> Definite </td><td> Equative </td><td> []</td></tr><tr><td>CollectivePl </td><td> Definite </td><td> Genitive </td><td> []</td></tr><tr><td>CollectivePl </td><td> Definite </td><td> Inessive </td><td> []</td></tr><tr><td>CollectivePl </td><td> Definite </td><td> Instrumental </td><td> []</td></tr><tr><td>CollectivePl </td><td> Definite </td><td> Lative </td><td> []</td></tr><tr><td>CollectivePl </td><td> Definite </td><td> Nominative </td><td> []</td></tr><tr><td>CollectivePl </td><td> Indefinite </td><td> Benefactive </td><td> għal</td></tr><tr><td>CollectivePl </td><td> Indefinite </td><td> Comitative </td><td> ma'</td></tr><tr><td>CollectivePl </td><td> Indefinite </td><td> Dative </td><td> lil</td></tr><tr><td>CollectivePl </td><td> Indefinite </td><td> Elative </td><td> minn</td></tr><tr><td>CollectivePl </td><td> Indefinite </td><td> Equative </td><td> bħal</td></tr><tr><td>CollectivePl </td><td> Indefinite </td><td> Genitive </td><td> ta'</td></tr><tr><td>CollectivePl </td><td> Indefinite </td><td> Inessive </td><td> fi</td></tr><tr><td>CollectivePl </td><td> Indefinite </td><td> Instrumental </td><td> bi</td></tr><tr><td>CollectivePl </td><td> Indefinite </td><td> Lative </td><td> sa</td></tr><tr><td>CollectivePl </td><td> Indefinite </td><td> Nominative </td><td> []</td></tr><tr><td>Masc</td></tr><tr class="separator"><td colspan="100%">&nbsp;</td></td><tr><td>Singulative </td><td> Definite </td><td> Benefactive </td><td> []</td></tr><tr><td>Singulative </td><td> Definite </td><td> Comitative </td><td> []</td></tr><tr><td>Singulative </td><td> Definite </td><td> Dative </td><td> []</td></tr><tr><td>Singulative </td><td> Definite </td><td> Elative </td><td> []</td></tr><tr><td>Singulative </td><td> Definite </td><td> Equative </td><td> []</td></tr><tr><td>Singulative </td><td> Definite </td><td> Genitive </td><td> []</td></tr><tr><td>Singulative </td><td> Definite </td><td> Inessive </td><td> []</td></tr><tr><td>Singulative </td><td> Definite </td><td> Instrumental </td><td> []</td></tr><tr><td>Singulative </td><td> Definite </td><td> Lative </td><td> []</td></tr><tr><td>Singulative </td><td> Definite </td><td> Nominative </td><td> l-irkoppa</td></tr><tr><td>Singulative </td><td> Indefinite </td><td> Benefactive </td><td> għal irkoppa</td></tr><tr><td>Singulative </td><td> Indefinite </td><td> Comitative </td><td> m'irkoppa</td></tr><tr><td>Singulative </td><td> Indefinite </td><td> Dative </td><td> lil irkoppa</td></tr><tr><td>Singulative </td><td> Indefinite </td><td> Elative </td><td> minn irkoppa</td></tr><tr><td>Singulative </td><td> Indefinite </td><td> Equative </td><td> bħal irkoppa</td></tr><tr><td>Singulative </td><td> Indefinite </td><td> Genitive </td><td> t'irkoppa</td></tr><tr><td>Singulative </td><td> Indefinite </td><td> Inessive </td><td> f'irkoppa</td></tr><tr><td>Singulative </td><td> Indefinite </td><td> Instrumental </td><td> b'irkoppa</td></tr><tr><td>Singulative </td><td> Indefinite </td><td> Lative </td><td> s'irkoppa</td></tr><tr><td>Singulative </td><td> Indefinite </td><td> Nominative </td><td> irkoppa</td></tr><tr><td>Dual </td><td> Definite </td><td> Benefactive </td><td> []</td></tr><tr><td>Dual </td><td> Definite </td><td> Comitative </td><td> []</td></tr><tr><td>Dual </td><td> Definite </td><td> Dative </td><td> []</td></tr><tr><td>Dual </td><td> Definite </td><td> Elative </td><td> []</td></tr><tr><td>Dual </td><td> Definite </td><td> Equative </td><td> []</td></tr><tr><td>Dual </td><td> Definite </td><td> Genitive </td><td> []</td></tr><tr><td>Dual </td><td> Definite </td><td> Inessive </td><td> []</td></tr><tr><td>Dual </td><td> Definite </td><td> Instrumental </td><td> []</td></tr><tr><td>Dual </td><td> Definite </td><td> Lative </td><td> []</td></tr><tr><td>Dual </td><td> Definite </td><td> Nominative </td><td> []</td></tr><tr><td>Dual </td><td> Indefinite </td><td> Benefactive </td><td> għal</td></tr><tr><td>Dual </td><td> Indefinite </td><td> Comitative </td><td> ma'</td></tr><tr><td>Dual </td><td> Indefinite </td><td> Dative </td><td> lil</td></tr><tr><td>Dual </td><td> Indefinite </td><td> Elative </td><td> minn</td></tr><tr><td>Dual </td><td> Indefinite </td><td> Equative </td><td> bħal</td></tr><tr><td>Dual </td><td> Indefinite </td><td> Genitive </td><td> ta'</td></tr><tr><td>Dual </td><td> Indefinite </td><td> Inessive </td><td> fi</td></tr><tr><td>Dual </td><td> Indefinite </td><td> Instrumental </td><td> bi</td></tr><tr><td>Dual </td><td> Indefinite </td><td> Lative </td><td> sa</td></tr><tr><td>Dual </td><td> Indefinite </td><td> Nominative </td><td> []</td></tr><tr><td>Plural </td><td> Definite </td><td> Benefactive </td><td> []</td></tr><tr><td>Plural </td><td> Definite </td><td> Comitative </td><td> []</td></tr><tr><td>Plural </td><td> Definite </td><td> Dative </td><td> []</td></tr><tr><td>Plural </td><td> Definite </td><td> Elative </td><td> []</td></tr><tr><td>Plural </td><td> Definite </td><td> Equative </td><td> []</td></tr><tr><td>Plural </td><td> Definite </td><td> Genitive </td><td> []</td></tr><tr><td>Plural </td><td> Definite </td><td> Inessive </td><td> []</td></tr><tr><td>Plural </td><td> Definite </td><td> Instrumental </td><td> []</td></tr><tr><td>Plural </td><td> Definite </td><td> Lative </td><td> []</td></tr><tr><td>Plural </td><td> Definite </td><td> Nominative </td><td> l-irkoppiet</td></tr><tr><td>Plural </td><td> Indefinite </td><td> Benefactive </td><td> għal irkoppiet</td></tr><tr><td>Plural </td><td> Indefinite </td><td> Comitative </td><td> m'irkoppiet</td></tr><tr><td>Plural </td><td> Indefinite </td><td> Dative </td><td> lil irkoppiet</td></tr><tr><td>Plural </td><td> Indefinite </td><td> Elative </td><td> minn irkoppiet</td></tr><tr><td>Plural </td><td> Indefinite </td><td> Equative </td><td> bħal irkoppiet</td></tr><tr><td>Plural </td><td> Indefinite </td><td> Genitive </td><td> t'irkoppiet</td></tr><tr><td>Plural </td><td> Indefinite </td><td> Inessive </td><td> f'irkoppiet</td></tr><tr><td>Plural </td><td> Indefinite </td><td> Instrumental </td><td> b'irkoppiet</td></tr><tr><td>Plural </td><td> Indefinite </td><td> Lative </td><td> s'irkoppiet</td></tr><tr><td>Plural </td><td> Indefinite </td><td> Nominative </td><td> irkoppiet</td></tr><tr><td>DeterminatePl </td><td> Definite </td><td> Benefactive </td><td> []</td></tr><tr><td>DeterminatePl </td><td> Definite </td><td> Comitative </td><td> []</td></tr><tr><td>DeterminatePl </td><td> Definite </td><td> Dative </td><td> []</td></tr><tr><td>DeterminatePl </td><td> Definite </td><td> Elative </td><td> []</td></tr><tr><td>DeterminatePl </td><td> Definite </td><td> Equative </td><td> []</td></tr><tr><td>DeterminatePl </td><td> Definite </td><td> Genitive </td><td> []</td></tr><tr><td>DeterminatePl </td><td> Definite </td><td> Inessive </td><td> []</td></tr><tr><td>DeterminatePl </td><td> Definite </td><td> Instrumental </td><td> []</td></tr><tr><td>DeterminatePl </td><td> Definite </td><td> Lative </td><td> []</td></tr><tr><td>DeterminatePl </td><td> Definite </td><td> Nominative </td><td> []</td></tr><tr><td>DeterminatePl </td><td> Indefinite </td><td> Benefactive </td><td> għal</td></tr><tr><td>DeterminatePl </td><td> Indefinite </td><td> Comitative </td><td> ma'</td></tr><tr><td>DeterminatePl </td><td> Indefinite </td><td> Dative </td><td> lil</td></tr><tr><td>DeterminatePl </td><td> Indefinite </td><td> Elative </td><td> minn</td></tr><tr><td>DeterminatePl </td><td> Indefinite </td><td> Equative </td><td> bħal</td></tr><tr><td>DeterminatePl </td><td> Indefinite </td><td> Genitive </td><td> ta'</td></tr><tr><td>DeterminatePl </td><td> Indefinite </td><td> Inessive </td><td> fi</td></tr><tr><td>DeterminatePl </td><td> Indefinite </td><td> Instrumental </td><td> bi</td></tr><tr><td>DeterminatePl </td><td> Indefinite </td><td> Lative </td><td> sa</td></tr><tr><td>DeterminatePl </td><td> Indefinite </td><td> Nominative </td><td> []</td></tr><tr><td>CollectivePl </td><td> Definite </td><td> Benefactive </td><td> []</td></tr><tr><td>CollectivePl </td><td> Definite </td><td> Comitative </td><td> []</td></tr><tr><td>CollectivePl </td><td> Definite </td><td> Dative </td><td> []</td></tr><tr><td>CollectivePl </td><td> Definite </td><td> Elative </td><td> []</td></tr><tr><td>CollectivePl </td><td> Definite </td><td> Equative </td><td> []</td></tr><tr><td>CollectivePl </td><td> Definite </td><td> Genitive </td><td> []</td></tr><tr><td>CollectivePl </td><td> Definite </td><td> Inessive </td><td> []</td></tr><tr><td>CollectivePl </td><td> Definite </td><td> Instrumental </td><td> []</td></tr><tr><td>CollectivePl </td><td> Definite </td><td> Lative </td><td> []</td></tr><tr><td>CollectivePl </td><td> Definite </td><td> Nominative </td><td> []</td></tr><tr><td>CollectivePl </td><td> Indefinite </td><td> Benefactive </td><td> għal</td></tr><tr><td>CollectivePl </td><td> Indefinite </td><td> Comitative </td><td> ma'</td></tr><tr><td>CollectivePl </td><td> Indefinite </td><td> Dative </td><td> lil</td></tr><tr><td>CollectivePl </td><td> Indefinite </td><td> Elative </td><td> minn</td></tr><tr><td>CollectivePl </td><td> Indefinite </td><td> Equative </td><td> bħal</td></tr><tr><td>CollectivePl </td><td> Indefinite </td><td> Genitive </td><td> ta'</td></tr><tr><td>CollectivePl </td><td> Indefinite </td><td> Inessive </td><td> fi</td></tr><tr><td>CollectivePl </td><td> Indefinite </td><td> Instrumental </td><td> bi</td></tr><tr><td>CollectivePl </td><td> Indefinite </td><td> Lative </td><td> sa</td></tr><tr><td>CollectivePl </td><td> Indefinite </td><td> Nominative </td><td> []</td></tr><tr><td>Fem</td></tr><tr class="separator"><td colspan="100%">&nbsp;</td></td><tr><td>Singulative </td><td> Definite </td><td> Benefactive </td><td> []</td></tr><tr><td>Singulative </td><td> Definite </td><td> Comitative </td><td> []</td></tr><tr><td>Singulative </td><td> Definite </td><td> Dative </td><td> []</td></tr><tr><td>Singulative </td><td> Definite </td><td> Elative </td><td> []</td></tr><tr><td>Singulative </td><td> Definite </td><td> Equative </td><td> []</td></tr><tr><td>Singulative </td><td> Definite </td><td> Genitive </td><td> []</td></tr><tr><td>Singulative </td><td> Definite </td><td> Inessive </td><td> []</td></tr><tr><td>Singulative </td><td> Definite </td><td> Instrumental </td><td> []</td></tr><tr><td>Singulative </td><td> Definite </td><td> Lative </td><td> []</td></tr><tr><td>Singulative </td><td> Definite </td><td> Nominative </td><td> l-għadira</td></tr><tr><td>Singulative </td><td> Indefinite </td><td> Benefactive </td><td> għal għadira</td></tr><tr><td>Singulative </td><td> Indefinite </td><td> Comitative </td><td> m'għadira</td></tr><tr><td>Singulative </td><td> Indefinite </td><td> Dative </td><td> lil għadira</td></tr><tr><td>Singulative </td><td> Indefinite </td><td> Elative </td><td> minn għadira</td></tr><tr><td>Singulative </td><td> Indefinite </td><td> Equative </td><td> bħal għadira</td></tr><tr><td>Singulative </td><td> Indefinite </td><td> Genitive </td><td> t'għadira</td></tr><tr><td>Singulative </td><td> Indefinite </td><td> Inessive </td><td> f'għadira</td></tr><tr><td>Singulative </td><td> Indefinite </td><td> Instrumental </td><td> b'għadira</td></tr><tr><td>Singulative </td><td> Indefinite </td><td> Lative </td><td> s'għadira</td></tr><tr><td>Singulative </td><td> Indefinite </td><td> Nominative </td><td> għadira</td></tr><tr><td>Dual </td><td> Definite </td><td> Benefactive </td><td> []</td></tr><tr><td>Dual </td><td> Definite </td><td> Comitative </td><td> []</td></tr><tr><td>Dual </td><td> Definite </td><td> Dative </td><td> []</td></tr><tr><td>Dual </td><td> Definite </td><td> Elative </td><td> []</td></tr><tr><td>Dual </td><td> Definite </td><td> Equative </td><td> []</td></tr><tr><td>Dual </td><td> Definite </td><td> Genitive </td><td> []</td></tr><tr><td>Dual </td><td> Definite </td><td> Inessive </td><td> []</td></tr><tr><td>Dual </td><td> Definite </td><td> Instrumental </td><td> []</td></tr><tr><td>Dual </td><td> Definite </td><td> Lative </td><td> []</td></tr><tr><td>Dual </td><td> Definite </td><td> Nominative </td><td> []</td></tr><tr><td>Dual </td><td> Indefinite </td><td> Benefactive </td><td> għal</td></tr><tr><td>Dual </td><td> Indefinite </td><td> Comitative </td><td> ma'</td></tr><tr><td>Dual </td><td> Indefinite </td><td> Dative </td><td> lil</td></tr><tr><td>Dual </td><td> Indefinite </td><td> Elative </td><td> minn</td></tr><tr><td>Dual </td><td> Indefinite </td><td> Equative </td><td> bħal</td></tr><tr><td>Dual </td><td> Indefinite </td><td> Genitive </td><td> ta'</td></tr><tr><td>Dual </td><td> Indefinite </td><td> Inessive </td><td> fi</td></tr><tr><td>Dual </td><td> Indefinite </td><td> Instrumental </td><td> bi</td></tr><tr><td>Dual </td><td> Indefinite </td><td> Lative </td><td> sa</td></tr><tr><td>Dual </td><td> Indefinite </td><td> Nominative </td><td> []</td></tr><tr><td>Plural </td><td> Definite </td><td> Benefactive </td><td> []</td></tr><tr><td>Plural </td><td> Definite </td><td> Comitative </td><td> []</td></tr><tr><td>Plural </td><td> Definite </td><td> Dative </td><td> []</td></tr><tr><td>Plural </td><td> Definite </td><td> Elative </td><td> []</td></tr><tr><td>Plural </td><td> Definite </td><td> Equative </td><td> []</td></tr><tr><td>Plural </td><td> Definite </td><td> Genitive </td><td> []</td></tr><tr><td>Plural </td><td> Definite </td><td> Inessive </td><td> []</td></tr><tr><td>Plural </td><td> Definite </td><td> Instrumental </td><td> []</td></tr><tr><td>Plural </td><td> Definite </td><td> Lative </td><td> []</td></tr><tr><td>Plural </td><td> Definite </td><td> Nominative </td><td> l-għadiriet</td></tr><tr><td>Plural </td><td> Indefinite </td><td> Benefactive </td><td> għal għadiriet</td></tr><tr><td>Plural </td><td> Indefinite </td><td> Comitative </td><td> m'għadiriet</td></tr><tr><td>Plural </td><td> Indefinite </td><td> Dative </td><td> lil għadiriet</td></tr><tr><td>Plural </td><td> Indefinite </td><td> Elative </td><td> minn għadiriet</td></tr><tr><td>Plural </td><td> Indefinite </td><td> Equative </td><td> bħal għadiriet</td></tr><tr><td>Plural </td><td> Indefinite </td><td> Genitive </td><td> t'għadiriet</td></tr><tr><td>Plural </td><td> Indefinite </td><td> Inessive </td><td> f'għadiriet</td></tr><tr><td>Plural </td><td> Indefinite </td><td> Instrumental </td><td> b'għadiriet</td></tr><tr><td>Plural </td><td> Indefinite </td><td> Lative </td><td> s'għadiriet</td></tr><tr><td>Plural </td><td> Indefinite </td><td> Nominative </td><td> għadiriet</td></tr><tr><td>DeterminatePl </td><td> Definite </td><td> Benefactive </td><td> []</td></tr><tr><td>DeterminatePl </td><td> Definite </td><td> Comitative </td><td> []</td></tr><tr><td>DeterminatePl </td><td> Definite </td><td> Dative </td><td> []</td></tr><tr><td>DeterminatePl </td><td> Definite </td><td> Elative </td><td> []</td></tr><tr><td>DeterminatePl </td><td> Definite </td><td> Equative </td><td> []</td></tr><tr><td>DeterminatePl </td><td> Definite </td><td> Genitive </td><td> []</td></tr><tr><td>DeterminatePl </td><td> Definite </td><td> Inessive </td><td> []</td></tr><tr><td>DeterminatePl </td><td> Definite </td><td> Instrumental </td><td> []</td></tr><tr><td>DeterminatePl </td><td> Definite </td><td> Lative </td><td> []</td></tr><tr><td>DeterminatePl </td><td> Definite </td><td> Nominative </td><td> []</td></tr><tr><td>DeterminatePl </td><td> Indefinite </td><td> Benefactive </td><td> għal</td></tr><tr><td>DeterminatePl </td><td> Indefinite </td><td> Comitative </td><td> ma'</td></tr><tr><td>DeterminatePl </td><td> Indefinite </td><td> Dative </td><td> lil</td></tr><tr><td>DeterminatePl </td><td> Indefinite </td><td> Elative </td><td> minn</td></tr><tr><td>DeterminatePl </td><td> Indefinite </td><td> Equative </td><td> bħal</td></tr><tr><td>DeterminatePl </td><td> Indefinite </td><td> Genitive </td><td> ta'</td></tr><tr><td>DeterminatePl </td><td> Indefinite </td><td> Inessive </td><td> fi</td></tr><tr><td>DeterminatePl </td><td> Indefinite </td><td> Instrumental </td><td> bi</td></tr><tr><td>DeterminatePl </td><td> Indefinite </td><td> Lative </td><td> sa</td></tr><tr><td>DeterminatePl </td><td> Indefinite </td><td> Nominative </td><td> []</td></tr><tr><td>CollectivePl </td><td> Definite </td><td> Benefactive </td><td> []</td></tr><tr><td>CollectivePl </td><td> Definite </td><td> Comitative </td><td> []</td></tr><tr><td>CollectivePl </td><td> Definite </td><td> Dative </td><td> []</td></tr><tr><td>CollectivePl </td><td> Definite </td><td> Elative </td><td> []</td></tr><tr><td>CollectivePl </td><td> Definite </td><td> Equative </td><td> []</td></tr><tr><td>CollectivePl </td><td> Definite </td><td> Genitive </td><td> []</td></tr><tr><td>CollectivePl </td><td> Definite </td><td> Inessive </td><td> []</td></tr><tr><td>CollectivePl </td><td> Definite </td><td> Instrumental </td><td> []</td></tr><tr><td>CollectivePl </td><td> Definite </td><td> Lative </td><td> []</td></tr><tr><td>CollectivePl </td><td> Definite </td><td> Nominative </td><td> []</td></tr><tr><td>CollectivePl </td><td> Indefinite </td><td> Benefactive </td><td> għal</td></tr><tr><td>CollectivePl </td><td> Indefinite </td><td> Comitative </td><td> ma'</td></tr><tr><td>CollectivePl </td><td> Indefinite </td><td> Dative </td><td> lil</td></tr><tr><td>CollectivePl </td><td> Indefinite </td><td> Elative </td><td> minn</td></tr><tr><td>CollectivePl </td><td> Indefinite </td><td> Equative </td><td> bħal</td></tr><tr><td>CollectivePl </td><td> Indefinite </td><td> Genitive </td><td> ta'</td></tr><tr><td>CollectivePl </td><td> Indefinite </td><td> Inessive </td><td> fi</td></tr><tr><td>CollectivePl </td><td> Indefinite </td><td> Instrumental </td><td> bi</td></tr><tr><td>CollectivePl </td><td> Indefinite </td><td> Lative </td><td> sa</td></tr><tr><td>CollectivePl </td><td> Indefinite </td><td> Nominative </td><td> []</td></tr><tr><td>Fem</td></tr><tr class="separator"><td colspan="100%">&nbsp;</td></td><tr><td>Singulative </td><td> Definite </td><td> Benefactive </td><td> []</td></tr><tr><td>Singulative </td><td> Definite </td><td> Comitative </td><td> []</td></tr><tr><td>Singulative </td><td> Definite </td><td> Dative </td><td> []</td></tr><tr><td>Singulative </td><td> Definite </td><td> Elative </td><td> []</td></tr><tr><td>Singulative </td><td> Definite </td><td> Equative </td><td> []</td></tr><tr><td>Singulative </td><td> Definite </td><td> Genitive </td><td> []</td></tr><tr><td>Singulative </td><td> Definite </td><td> Inessive </td><td> []</td></tr><tr><td>Singulative </td><td> Definite </td><td> Instrumental </td><td> []</td></tr><tr><td>Singulative </td><td> Definite </td><td> Lative </td><td> []</td></tr><tr><td>Singulative </td><td> Definite </td><td> Nominative </td><td> il-lampa</td></tr><tr><td>Singulative </td><td> Indefinite </td><td> Benefactive </td><td> għal lampa</td></tr><tr><td>Singulative </td><td> Indefinite </td><td> Comitative </td><td> ma' lampa</td></tr><tr><td>Singulative </td><td> Indefinite </td><td> Dative </td><td> lil lampa</td></tr><tr><td>Singulative </td><td> Indefinite </td><td> Elative </td><td> minn lampa</td></tr><tr><td>Singulative </td><td> Indefinite </td><td> Equative </td><td> bħal lampa</td></tr><tr><td>Singulative </td><td> Indefinite </td><td> Genitive </td><td> ta' lampa</td></tr><tr><td>Singulative </td><td> Indefinite </td><td> Inessive </td><td> f'lampa</td></tr><tr><td>Singulative </td><td> Indefinite </td><td> Instrumental </td><td> b'lampa</td></tr><tr><td>Singulative </td><td> Indefinite </td><td> Lative </td><td> sa lampa</td></tr><tr><td>Singulative </td><td> Indefinite </td><td> Nominative </td><td> lampa</td></tr><tr><td>Dual </td><td> Definite </td><td> Benefactive </td><td> []</td></tr><tr><td>Dual </td><td> Definite </td><td> Comitative </td><td> []</td></tr><tr><td>Dual </td><td> Definite </td><td> Dative </td><td> []</td></tr><tr><td>Dual </td><td> Definite </td><td> Elative </td><td> []</td></tr><tr><td>Dual </td><td> Definite </td><td> Equative </td><td> []</td></tr><tr><td>Dual </td><td> Definite </td><td> Genitive </td><td> []</td></tr><tr><td>Dual </td><td> Definite </td><td> Inessive </td><td> []</td></tr><tr><td>Dual </td><td> Definite </td><td> Instrumental </td><td> []</td></tr><tr><td>Dual </td><td> Definite </td><td> Lative </td><td> []</td></tr><tr><td>Dual </td><td> Definite </td><td> Nominative </td><td> []</td></tr><tr><td>Dual </td><td> Indefinite </td><td> Benefactive </td><td> għal</td></tr><tr><td>Dual </td><td> Indefinite </td><td> Comitative </td><td> ma'</td></tr><tr><td>Dual </td><td> Indefinite </td><td> Dative </td><td> lil</td></tr><tr><td>Dual </td><td> Indefinite </td><td> Elative </td><td> minn</td></tr><tr><td>Dual </td><td> Indefinite </td><td> Equative </td><td> bħal</td></tr><tr><td>Dual </td><td> Indefinite </td><td> Genitive </td><td> ta'</td></tr><tr><td>Dual </td><td> Indefinite </td><td> Inessive </td><td> fi</td></tr><tr><td>Dual </td><td> Indefinite </td><td> Instrumental </td><td> bi</td></tr><tr><td>Dual </td><td> Indefinite </td><td> Lative </td><td> sa</td></tr><tr><td>Dual </td><td> Indefinite </td><td> Nominative </td><td> []</td></tr><tr><td>Plural </td><td> Definite </td><td> Benefactive </td><td> []</td></tr><tr><td>Plural </td><td> Definite </td><td> Comitative </td><td> []</td></tr><tr><td>Plural </td><td> Definite </td><td> Dative </td><td> []</td></tr><tr><td>Plural </td><td> Definite </td><td> Elative </td><td> []</td></tr><tr><td>Plural </td><td> Definite </td><td> Equative </td><td> []</td></tr><tr><td>Plural </td><td> Definite </td><td> Genitive </td><td> []</td></tr><tr><td>Plural </td><td> Definite </td><td> Inessive </td><td> []</td></tr><tr><td>Plural </td><td> Definite </td><td> Instrumental </td><td> []</td></tr><tr><td>Plural </td><td> Definite </td><td> Lative </td><td> []</td></tr><tr><td>Plural </td><td> Definite </td><td> Nominative </td><td> il-lampiet</td></tr><tr><td>Plural </td><td> Indefinite </td><td> Benefactive </td><td> għal lampiet</td></tr><tr><td>Plural </td><td> Indefinite </td><td> Comitative </td><td> ma' lampiet</td></tr><tr><td>Plural </td><td> Indefinite </td><td> Dative </td><td> lil lampiet</td></tr><tr><td>Plural </td><td> Indefinite </td><td> Elative </td><td> minn lampiet</td></tr><tr><td>Plural </td><td> Indefinite </td><td> Equative </td><td> bħal lampiet</td></tr><tr><td>Plural </td><td> Indefinite </td><td> Genitive </td><td> ta' lampiet</td></tr><tr><td>Plural </td><td> Indefinite </td><td> Inessive </td><td> f'lampiet</td></tr><tr><td>Plural </td><td> Indefinite </td><td> Instrumental </td><td> b'lampiet</td></tr><tr><td>Plural </td><td> Indefinite </td><td> Lative </td><td> sa lampiet</td></tr><tr><td>Plural </td><td> Indefinite </td><td> Nominative </td><td> lampiet</td></tr><tr><td>DeterminatePl </td><td> Definite </td><td> Benefactive </td><td> []</td></tr><tr><td>DeterminatePl </td><td> Definite </td><td> Comitative </td><td> []</td></tr><tr><td>DeterminatePl </td><td> Definite </td><td> Dative </td><td> []</td></tr><tr><td>DeterminatePl </td><td> Definite </td><td> Elative </td><td> []</td></tr><tr><td>DeterminatePl </td><td> Definite </td><td> Equative </td><td> []</td></tr><tr><td>DeterminatePl </td><td> Definite </td><td> Genitive </td><td> []</td></tr><tr><td>DeterminatePl </td><td> Definite </td><td> Inessive </td><td> []</td></tr><tr><td>DeterminatePl </td><td> Definite </td><td> Instrumental </td><td> []</td></tr><tr><td>DeterminatePl </td><td> Definite </td><td> Lative </td><td> []</td></tr><tr><td>DeterminatePl </td><td> Definite </td><td> Nominative </td><td> []</td></tr><tr><td>DeterminatePl </td><td> Indefinite </td><td> Benefactive </td><td> għal</td></tr><tr><td>DeterminatePl </td><td> Indefinite </td><td> Comitative </td><td> ma'</td></tr><tr><td>DeterminatePl </td><td> Indefinite </td><td> Dative </td><td> lil</td></tr><tr><td>DeterminatePl </td><td> Indefinite </td><td> Elative </td><td> minn</td></tr><tr><td>DeterminatePl </td><td> Indefinite </td><td> Equative </td><td> bħal</td></tr><tr><td>DeterminatePl </td><td> Indefinite </td><td> Genitive </td><td> ta'</td></tr><tr><td>DeterminatePl </td><td> Indefinite </td><td> Inessive </td><td> fi</td></tr><tr><td>DeterminatePl </td><td> Indefinite </td><td> Instrumental </td><td> bi</td></tr><tr><td>DeterminatePl </td><td> Indefinite </td><td> Lative </td><td> sa</td></tr><tr><td>DeterminatePl </td><td> Indefinite </td><td> Nominative </td><td> []</td></tr><tr><td>CollectivePl </td><td> Definite </td><td> Benefactive </td><td> []</td></tr><tr><td>CollectivePl </td><td> Definite </td><td> Comitative </td><td> []</td></tr><tr><td>CollectivePl </td><td> Definite </td><td> Dative </td><td> []</td></tr><tr><td>CollectivePl </td><td> Definite </td><td> Elative </td><td> []</td></tr><tr><td>CollectivePl </td><td> Definite </td><td> Equative </td><td> []</td></tr><tr><td>CollectivePl </td><td> Definite </td><td> Genitive </td><td> []</td></tr><tr><td>CollectivePl </td><td> Definite </td><td> Inessive </td><td> []</td></tr><tr><td>CollectivePl </td><td> Definite </td><td> Instrumental </td><td> []</td></tr><tr><td>CollectivePl </td><td> Definite </td><td> Lative </td><td> []</td></tr><tr><td>CollectivePl </td><td> Definite </td><td> Nominative </td><td> []</td></tr><tr><td>CollectivePl </td><td> Indefinite </td><td> Benefactive </td><td> għal</td></tr><tr><td>CollectivePl </td><td> Indefinite </td><td> Comitative </td><td> ma'</td></tr><tr><td>CollectivePl </td><td> Indefinite </td><td> Dative </td><td> lil</td></tr><tr><td>CollectivePl </td><td> Indefinite </td><td> Elative </td><td> minn</td></tr><tr><td>CollectivePl </td><td> Indefinite </td><td> Equative </td><td> bħal</td></tr><tr><td>CollectivePl </td><td> Indefinite </td><td> Genitive </td><td> ta'</td></tr><tr><td>CollectivePl </td><td> Indefinite </td><td> Inessive </td><td> fi</td></tr><tr><td>CollectivePl </td><td> Indefinite </td><td> Instrumental </td><td> bi</td></tr><tr><td>CollectivePl </td><td> Indefinite </td><td> Lative </td><td> sa</td></tr><tr><td>CollectivePl </td><td> Indefinite </td><td> Nominative </td><td> []</td></tr><tr><td>Fem</td></tr><tr class="separator"><td colspan="100%">&nbsp;</td></td><tr><td>Singulative </td><td> Definite </td><td> Benefactive </td><td> []</td></tr><tr><td>Singulative </td><td> Definite </td><td> Comitative </td><td> []</td></tr><tr><td>Singulative </td><td> Definite </td><td> Dative </td><td> []</td></tr><tr><td>Singulative </td><td> Definite </td><td> Elative </td><td> []</td></tr><tr><td>Singulative </td><td> Definite </td><td> Equative </td><td> []</td></tr><tr><td>Singulative </td><td> Definite </td><td> Genitive </td><td> []</td></tr><tr><td>Singulative </td><td> Definite </td><td> Inessive </td><td> []</td></tr><tr><td>Singulative </td><td> Definite </td><td> Instrumental </td><td> []</td></tr><tr><td>Singulative </td><td> Definite </td><td> Lative </td><td> []</td></tr><tr><td>Singulative </td><td> Definite </td><td> Nominative </td><td> il-lingwa</td></tr><tr><td>Singulative </td><td> Indefinite </td><td> Benefactive </td><td> għal lingwa</td></tr><tr><td>Singulative </td><td> Indefinite </td><td> Comitative </td><td> ma' lingwa</td></tr><tr><td>Singulative </td><td> Indefinite </td><td> Dative </td><td> lil lingwa</td></tr><tr><td>Singulative </td><td> Indefinite </td><td> Elative </td><td> minn lingwa</td></tr><tr><td>Singulative </td><td> Indefinite </td><td> Equative </td><td> bħal lingwa</td></tr><tr><td>Singulative </td><td> Indefinite </td><td> Genitive </td><td> ta' lingwa</td></tr><tr><td>Singulative </td><td> Indefinite </td><td> Inessive </td><td> f'lingwa</td></tr><tr><td>Singulative </td><td> Indefinite </td><td> Instrumental </td><td> b'lingwa</td></tr><tr><td>Singulative </td><td> Indefinite </td><td> Lative </td><td> sa lingwa</td></tr><tr><td>Singulative </td><td> Indefinite </td><td> Nominative </td><td> lingwa</td></tr><tr><td>Dual </td><td> Definite </td><td> Benefactive </td><td> []</td></tr><tr><td>Dual </td><td> Definite </td><td> Comitative </td><td> []</td></tr><tr><td>Dual </td><td> Definite </td><td> Dative </td><td> []</td></tr><tr><td>Dual </td><td> Definite </td><td> Elative </td><td> []</td></tr><tr><td>Dual </td><td> Definite </td><td> Equative </td><td> []</td></tr><tr><td>Dual </td><td> Definite </td><td> Genitive </td><td> []</td></tr><tr><td>Dual </td><td> Definite </td><td> Inessive </td><td> []</td></tr><tr><td>Dual </td><td> Definite </td><td> Instrumental </td><td> []</td></tr><tr><td>Dual </td><td> Definite </td><td> Lative </td><td> []</td></tr><tr><td>Dual </td><td> Definite </td><td> Nominative </td><td> []</td></tr><tr><td>Dual </td><td> Indefinite </td><td> Benefactive </td><td> għal</td></tr><tr><td>Dual </td><td> Indefinite </td><td> Comitative </td><td> ma'</td></tr><tr><td>Dual </td><td> Indefinite </td><td> Dative </td><td> lil</td></tr><tr><td>Dual </td><td> Indefinite </td><td> Elative </td><td> minn</td></tr><tr><td>Dual </td><td> Indefinite </td><td> Equative </td><td> bħal</td></tr><tr><td>Dual </td><td> Indefinite </td><td> Genitive </td><td> ta'</td></tr><tr><td>Dual </td><td> Indefinite </td><td> Inessive </td><td> fi</td></tr><tr><td>Dual </td><td> Indefinite </td><td> Instrumental </td><td> bi</td></tr><tr><td>Dual </td><td> Indefinite </td><td> Lative </td><td> sa</td></tr><tr><td>Dual </td><td> Indefinite </td><td> Nominative </td><td> []</td></tr><tr><td>Plural </td><td> Definite </td><td> Benefactive </td><td> []</td></tr><tr><td>Plural </td><td> Definite </td><td> Comitative </td><td> []</td></tr><tr><td>Plural </td><td> Definite </td><td> Dative </td><td> []</td></tr><tr><td>Plural </td><td> Definite </td><td> Elative </td><td> []</td></tr><tr><td>Plural </td><td> Definite </td><td> Equative </td><td> []</td></tr><tr><td>Plural </td><td> Definite </td><td> Genitive </td><td> []</td></tr><tr><td>Plural </td><td> Definite </td><td> Inessive </td><td> []</td></tr><tr><td>Plural </td><td> Definite </td><td> Instrumental </td><td> []</td></tr><tr><td>Plural </td><td> Definite </td><td> Lative </td><td> []</td></tr><tr><td>Plural </td><td> Definite </td><td> Nominative </td><td> il-lingwiet</td></tr><tr><td>Plural </td><td> Indefinite </td><td> Benefactive </td><td> għal lingwiet</td></tr><tr><td>Plural </td><td> Indefinite </td><td> Comitative </td><td> ma' lingwiet</td></tr><tr><td>Plural </td><td> Indefinite </td><td> Dative </td><td> lil lingwiet</td></tr><tr><td>Plural </td><td> Indefinite </td><td> Elative </td><td> minn lingwiet</td></tr><tr><td>Plural </td><td> Indefinite </td><td> Equative </td><td> bħal lingwiet</td></tr><tr><td>Plural </td><td> Indefinite </td><td> Genitive </td><td> ta' lingwiet</td></tr><tr><td>Plural </td><td> Indefinite </td><td> Inessive </td><td> f'lingwiet</td></tr><tr><td>Plural </td><td> Indefinite </td><td> Instrumental </td><td> b'lingwiet</td></tr><tr><td>Plural </td><td> Indefinite </td><td> Lative </td><td> sa lingwiet</td></tr><tr><td>Plural </td><td> Indefinite </td><td> Nominative </td><td> lingwiet</td></tr><tr><td>DeterminatePl </td><td> Definite </td><td> Benefactive </td><td> []</td></tr><tr><td>DeterminatePl </td><td> Definite </td><td> Comitative </td><td> []</td></tr><tr><td>DeterminatePl </td><td> Definite </td><td> Dative </td><td> []</td></tr><tr><td>DeterminatePl </td><td> Definite </td><td> Elative </td><td> []</td></tr><tr><td>DeterminatePl </td><td> Definite </td><td> Equative </td><td> []</td></tr><tr><td>DeterminatePl </td><td> Definite </td><td> Genitive </td><td> []</td></tr><tr><td>DeterminatePl </td><td> Definite </td><td> Inessive </td><td> []</td></tr><tr><td>DeterminatePl </td><td> Definite </td><td> Instrumental </td><td> []</td></tr><tr><td>DeterminatePl </td><td> Definite </td><td> Lative </td><td> []</td></tr><tr><td>DeterminatePl </td><td> Definite </td><td> Nominative </td><td> []</td></tr><tr><td>DeterminatePl </td><td> Indefinite </td><td> Benefactive </td><td> għal</td></tr><tr><td>DeterminatePl </td><td> Indefinite </td><td> Comitative </td><td> ma'</td></tr><tr><td>DeterminatePl </td><td> Indefinite </td><td> Dative </td><td> lil</td></tr><tr><td>DeterminatePl </td><td> Indefinite </td><td> Elative </td><td> minn</td></tr><tr><td>DeterminatePl </td><td> Indefinite </td><td> Equative </td><td> bħal</td></tr><tr><td>DeterminatePl </td><td> Indefinite </td><td> Genitive </td><td> ta'</td></tr><tr><td>DeterminatePl </td><td> Indefinite </td><td> Inessive </td><td> fi</td></tr><tr><td>DeterminatePl </td><td> Indefinite </td><td> Instrumental </td><td> bi</td></tr><tr><td>DeterminatePl </td><td> Indefinite </td><td> Lative </td><td> sa</td></tr><tr><td>DeterminatePl </td><td> Indefinite </td><td> Nominative </td><td> []</td></tr><tr><td>CollectivePl </td><td> Definite </td><td> Benefactive </td><td> []</td></tr><tr><td>CollectivePl </td><td> Definite </td><td> Comitative </td><td> []</td></tr><tr><td>CollectivePl </td><td> Definite </td><td> Dative </td><td> []</td></tr><tr><td>CollectivePl </td><td> Definite </td><td> Elative </td><td> []</td></tr><tr><td>CollectivePl </td><td> Definite </td><td> Equative </td><td> []</td></tr><tr><td>CollectivePl </td><td> Definite </td><td> Genitive </td><td> []</td></tr><tr><td>CollectivePl </td><td> Definite </td><td> Inessive </td><td> []</td></tr><tr><td>CollectivePl </td><td> Definite </td><td> Instrumental </td><td> []</td></tr><tr><td>CollectivePl </td><td> Definite </td><td> Lative </td><td> []</td></tr><tr><td>CollectivePl </td><td> Definite </td><td> Nominative </td><td> []</td></tr><tr><td>CollectivePl </td><td> Indefinite </td><td> Benefactive </td><td> għal</td></tr><tr><td>CollectivePl </td><td> Indefinite </td><td> Comitative </td><td> ma'</td></tr><tr><td>CollectivePl </td><td> Indefinite </td><td> Dative </td><td> lil</td></tr><tr><td>CollectivePl </td><td> Indefinite </td><td> Elative </td><td> minn</td></tr><tr><td>CollectivePl </td><td> Indefinite </td><td> Equative </td><td> bħal</td></tr><tr><td>CollectivePl </td><td> Indefinite </td><td> Genitive </td><td> ta'</td></tr><tr><td>CollectivePl </td><td> Indefinite </td><td> Inessive </td><td> fi</td></tr><tr><td>CollectivePl </td><td> Indefinite </td><td> Instrumental </td><td> bi</td></tr><tr><td>CollectivePl </td><td> Indefinite </td><td> Lative </td><td> sa</td></tr><tr><td>CollectivePl </td><td> Indefinite </td><td> Nominative </td><td> []</td></tr><tr><td>Fem</td></tr><tr class="separator"><td colspan="100%">&nbsp;</td></td><tr><td>Singulative </td><td> Definite </td><td> Benefactive </td><td> []</td></tr><tr><td>Singulative </td><td> Definite </td><td> Comitative </td><td> []</td></tr><tr><td>Singulative </td><td> Definite </td><td> Dative </td><td> []</td></tr><tr><td>Singulative </td><td> Definite </td><td> Elative </td><td> []</td></tr><tr><td>Singulative </td><td> Definite </td><td> Equative </td><td> []</td></tr><tr><td>Singulative </td><td> Definite </td><td> Genitive </td><td> []</td></tr><tr><td>Singulative </td><td> Definite </td><td> Inessive </td><td> []</td></tr><tr><td>Singulative </td><td> Definite </td><td> Instrumental </td><td> []</td></tr><tr><td>Singulative </td><td> Definite </td><td> Lative </td><td> []</td></tr><tr><td>Singulative </td><td> Definite </td><td> Nominative </td><td> il-werqa</td></tr><tr><td>Singulative </td><td> Indefinite </td><td> Benefactive </td><td> għal werqa</td></tr><tr><td>Singulative </td><td> Indefinite </td><td> Comitative </td><td> ma' werqa</td></tr><tr><td>Singulative </td><td> Indefinite </td><td> Dative </td><td> lil werqa</td></tr><tr><td>Singulative </td><td> Indefinite </td><td> Elative </td><td> minn werqa</td></tr><tr><td>Singulative </td><td> Indefinite </td><td> Equative </td><td> bħal werqa</td></tr><tr><td>Singulative </td><td> Indefinite </td><td> Genitive </td><td> ta' werqa</td></tr><tr><td>Singulative </td><td> Indefinite </td><td> Inessive </td><td> f'werqa</td></tr><tr><td>Singulative </td><td> Indefinite </td><td> Instrumental </td><td> b'werqa</td></tr><tr><td>Singulative </td><td> Indefinite </td><td> Lative </td><td> sa werqa</td></tr><tr><td>Singulative </td><td> Indefinite </td><td> Nominative </td><td> werqa</td></tr><tr><td>Dual </td><td> Definite </td><td> Benefactive </td><td> []</td></tr><tr><td>Dual </td><td> Definite </td><td> Comitative </td><td> []</td></tr><tr><td>Dual </td><td> Definite </td><td> Dative </td><td> []</td></tr><tr><td>Dual </td><td> Definite </td><td> Elative </td><td> []</td></tr><tr><td>Dual </td><td> Definite </td><td> Equative </td><td> []</td></tr><tr><td>Dual </td><td> Definite </td><td> Genitive </td><td> []</td></tr><tr><td>Dual </td><td> Definite </td><td> Inessive </td><td> []</td></tr><tr><td>Dual </td><td> Definite </td><td> Instrumental </td><td> []</td></tr><tr><td>Dual </td><td> Definite </td><td> Lative </td><td> []</td></tr><tr><td>Dual </td><td> Definite </td><td> Nominative </td><td> []</td></tr><tr><td>Dual </td><td> Indefinite </td><td> Benefactive </td><td> għal</td></tr><tr><td>Dual </td><td> Indefinite </td><td> Comitative </td><td> ma'</td></tr><tr><td>Dual </td><td> Indefinite </td><td> Dative </td><td> lil</td></tr><tr><td>Dual </td><td> Indefinite </td><td> Elative </td><td> minn</td></tr><tr><td>Dual </td><td> Indefinite </td><td> Equative </td><td> bħal</td></tr><tr><td>Dual </td><td> Indefinite </td><td> Genitive </td><td> ta'</td></tr><tr><td>Dual </td><td> Indefinite </td><td> Inessive </td><td> fi</td></tr><tr><td>Dual </td><td> Indefinite </td><td> Instrumental </td><td> bi</td></tr><tr><td>Dual </td><td> Indefinite </td><td> Lative </td><td> sa</td></tr><tr><td>Dual </td><td> Indefinite </td><td> Nominative </td><td> []</td></tr><tr><td>Plural </td><td> Definite </td><td> Benefactive </td><td> []</td></tr><tr><td>Plural </td><td> Definite </td><td> Comitative </td><td> []</td></tr><tr><td>Plural </td><td> Definite </td><td> Dative </td><td> []</td></tr><tr><td>Plural </td><td> Definite </td><td> Elative </td><td> []</td></tr><tr><td>Plural </td><td> Definite </td><td> Equative </td><td> []</td></tr><tr><td>Plural </td><td> Definite </td><td> Genitive </td><td> []</td></tr><tr><td>Plural </td><td> Definite </td><td> Inessive </td><td> []</td></tr><tr><td>Plural </td><td> Definite </td><td> Instrumental </td><td> []</td></tr><tr><td>Plural </td><td> Definite </td><td> Lative </td><td> []</td></tr><tr><td>Plural </td><td> Definite </td><td> Nominative </td><td> il-werqiet</td></tr><tr><td>Plural </td><td> Indefinite </td><td> Benefactive </td><td> għal werqiet</td></tr><tr><td>Plural </td><td> Indefinite </td><td> Comitative </td><td> ma' werqiet</td></tr><tr><td>Plural </td><td> Indefinite </td><td> Dative </td><td> lil werqiet</td></tr><tr><td>Plural </td><td> Indefinite </td><td> Elative </td><td> minn werqiet</td></tr><tr><td>Plural </td><td> Indefinite </td><td> Equative </td><td> bħal werqiet</td></tr><tr><td>Plural </td><td> Indefinite </td><td> Genitive </td><td> ta' werqiet</td></tr><tr><td>Plural </td><td> Indefinite </td><td> Inessive </td><td> f'werqiet</td></tr><tr><td>Plural </td><td> Indefinite </td><td> Instrumental </td><td> b'werqiet</td></tr><tr><td>Plural </td><td> Indefinite </td><td> Lative </td><td> sa werqiet</td></tr><tr><td>Plural </td><td> Indefinite </td><td> Nominative </td><td> werqiet</td></tr><tr><td>DeterminatePl </td><td> Definite </td><td> Benefactive </td><td> []</td></tr><tr><td>DeterminatePl </td><td> Definite </td><td> Comitative </td><td> []</td></tr><tr><td>DeterminatePl </td><td> Definite </td><td> Dative </td><td> []</td></tr><tr><td>DeterminatePl </td><td> Definite </td><td> Elative </td><td> []</td></tr><tr><td>DeterminatePl </td><td> Definite </td><td> Equative </td><td> []</td></tr><tr><td>DeterminatePl </td><td> Definite </td><td> Genitive </td><td> []</td></tr><tr><td>DeterminatePl </td><td> Definite </td><td> Inessive </td><td> []</td></tr><tr><td>DeterminatePl </td><td> Definite </td><td> Instrumental </td><td> []</td></tr><tr><td>DeterminatePl </td><td> Definite </td><td> Lative </td><td> []</td></tr><tr><td>DeterminatePl </td><td> Definite </td><td> Nominative </td><td> []</td></tr><tr><td>DeterminatePl </td><td> Indefinite </td><td> Benefactive </td><td> għal</td></tr><tr><td>DeterminatePl </td><td> Indefinite </td><td> Comitative </td><td> ma'</td></tr><tr><td>DeterminatePl </td><td> Indefinite </td><td> Dative </td><td> lil</td></tr><tr><td>DeterminatePl </td><td> Indefinite </td><td> Elative </td><td> minn</td></tr><tr><td>DeterminatePl </td><td> Indefinite </td><td> Equative </td><td> bħal</td></tr><tr><td>DeterminatePl </td><td> Indefinite </td><td> Genitive </td><td> ta'</td></tr><tr><td>DeterminatePl </td><td> Indefinite </td><td> Inessive </td><td> fi</td></tr><tr><td>DeterminatePl </td><td> Indefinite </td><td> Instrumental </td><td> bi</td></tr><tr><td>DeterminatePl </td><td> Indefinite </td><td> Lative </td><td> sa</td></tr><tr><td>DeterminatePl </td><td> Indefinite </td><td> Nominative </td><td> []</td></tr><tr><td>CollectivePl </td><td> Definite </td><td> Benefactive </td><td> []</td></tr><tr><td>CollectivePl </td><td> Definite </td><td> Comitative </td><td> []</td></tr><tr><td>CollectivePl </td><td> Definite </td><td> Dative </td><td> []</td></tr><tr><td>CollectivePl </td><td> Definite </td><td> Elative </td><td> []</td></tr><tr><td>CollectivePl </td><td> Definite </td><td> Equative </td><td> []</td></tr><tr><td>CollectivePl </td><td> Definite </td><td> Genitive </td><td> []</td></tr><tr><td>CollectivePl </td><td> Definite </td><td> Inessive </td><td> []</td></tr><tr><td>CollectivePl </td><td> Definite </td><td> Instrumental </td><td> []</td></tr><tr><td>CollectivePl </td><td> Definite </td><td> Lative </td><td> []</td></tr><tr><td>CollectivePl </td><td> Definite </td><td> Nominative </td><td> []</td></tr><tr><td>CollectivePl </td><td> Indefinite </td><td> Benefactive </td><td> għal</td></tr><tr><td>CollectivePl </td><td> Indefinite </td><td> Comitative </td><td> ma'</td></tr><tr><td>CollectivePl </td><td> Indefinite </td><td> Dative </td><td> lil</td></tr><tr><td>CollectivePl </td><td> Indefinite </td><td> Elative </td><td> minn</td></tr><tr><td>CollectivePl </td><td> Indefinite </td><td> Equative </td><td> bħal</td></tr><tr><td>CollectivePl </td><td> Indefinite </td><td> Genitive </td><td> ta'</td></tr><tr><td>CollectivePl </td><td> Indefinite </td><td> Inessive </td><td> fi</td></tr><tr><td>CollectivePl </td><td> Indefinite </td><td> Instrumental </td><td> bi</td></tr><tr><td>CollectivePl </td><td> Indefinite </td><td> Lative </td><td> sa</td></tr><tr><td>CollectivePl </td><td> Indefinite </td><td> Nominative </td><td> []</td></tr><tr><td>Fem</td></tr><tr class="separator"><td colspan="100%">&nbsp;</td></td><tr><td>Singulative </td><td> Definite </td><td> Benefactive </td><td> []</td></tr><tr><td>Singulative </td><td> Definite </td><td> Comitative </td><td> []</td></tr><tr><td>Singulative </td><td> Definite </td><td> Dative </td><td> []</td></tr><tr><td>Singulative </td><td> Definite </td><td> Elative </td><td> []</td></tr><tr><td>Singulative </td><td> Definite </td><td> Equative </td><td> []</td></tr><tr><td>Singulative </td><td> Definite </td><td> Genitive </td><td> []</td></tr><tr><td>Singulative </td><td> Definite </td><td> Inessive </td><td> []</td></tr><tr><td>Singulative </td><td> Definite </td><td> Instrumental </td><td> []</td></tr><tr><td>Singulative </td><td> Definite </td><td> Lative </td><td> []</td></tr><tr><td>Singulative </td><td> Definite </td><td> Nominative </td><td> il-ġilda</td></tr><tr><td>Singulative </td><td> Indefinite </td><td> Benefactive </td><td> għal ġilda</td></tr><tr><td>Singulative </td><td> Indefinite </td><td> Comitative </td><td> ma' ġilda</td></tr><tr><td>Singulative </td><td> Indefinite </td><td> Dative </td><td> lil ġilda</td></tr><tr><td>Singulative </td><td> Indefinite </td><td> Elative </td><td> minn ġilda</td></tr><tr><td>Singulative </td><td> Indefinite </td><td> Equative </td><td> bħal ġilda</td></tr><tr><td>Singulative </td><td> Indefinite </td><td> Genitive </td><td> ta' ġilda</td></tr><tr><td>Singulative </td><td> Indefinite </td><td> Inessive </td><td> f'ġilda</td></tr><tr><td>Singulative </td><td> Indefinite </td><td> Instrumental </td><td> b'ġilda</td></tr><tr><td>Singulative </td><td> Indefinite </td><td> Lative </td><td> sa ġilda</td></tr><tr><td>Singulative </td><td> Indefinite </td><td> Nominative </td><td> ġilda</td></tr><tr><td>Dual </td><td> Definite </td><td> Benefactive </td><td> []</td></tr><tr><td>Dual </td><td> Definite </td><td> Comitative </td><td> []</td></tr><tr><td>Dual </td><td> Definite </td><td> Dative </td><td> []</td></tr><tr><td>Dual </td><td> Definite </td><td> Elative </td><td> []</td></tr><tr><td>Dual </td><td> Definite </td><td> Equative </td><td> []</td></tr><tr><td>Dual </td><td> Definite </td><td> Genitive </td><td> []</td></tr><tr><td>Dual </td><td> Definite </td><td> Inessive </td><td> []</td></tr><tr><td>Dual </td><td> Definite </td><td> Instrumental </td><td> []</td></tr><tr><td>Dual </td><td> Definite </td><td> Lative </td><td> []</td></tr><tr><td>Dual </td><td> Definite </td><td> Nominative </td><td> []</td></tr><tr><td>Dual </td><td> Indefinite </td><td> Benefactive </td><td> għal</td></tr><tr><td>Dual </td><td> Indefinite </td><td> Comitative </td><td> ma'</td></tr><tr><td>Dual </td><td> Indefinite </td><td> Dative </td><td> lil</td></tr><tr><td>Dual </td><td> Indefinite </td><td> Elative </td><td> minn</td></tr><tr><td>Dual </td><td> Indefinite </td><td> Equative </td><td> bħal</td></tr><tr><td>Dual </td><td> Indefinite </td><td> Genitive </td><td> ta'</td></tr><tr><td>Dual </td><td> Indefinite </td><td> Inessive </td><td> fi</td></tr><tr><td>Dual </td><td> Indefinite </td><td> Instrumental </td><td> bi</td></tr><tr><td>Dual </td><td> Indefinite </td><td> Lative </td><td> sa</td></tr><tr><td>Dual </td><td> Indefinite </td><td> Nominative </td><td> []</td></tr><tr><td>Plural </td><td> Definite </td><td> Benefactive </td><td> []</td></tr><tr><td>Plural </td><td> Definite </td><td> Comitative </td><td> []</td></tr><tr><td>Plural </td><td> Definite </td><td> Dative </td><td> []</td></tr><tr><td>Plural </td><td> Definite </td><td> Elative </td><td> []</td></tr><tr><td>Plural </td><td> Definite </td><td> Equative </td><td> []</td></tr><tr><td>Plural </td><td> Definite </td><td> Genitive </td><td> []</td></tr><tr><td>Plural </td><td> Definite </td><td> Inessive </td><td> []</td></tr><tr><td>Plural </td><td> Definite </td><td> Instrumental </td><td> []</td></tr><tr><td>Plural </td><td> Definite </td><td> Lative </td><td> []</td></tr><tr><td>Plural </td><td> Definite </td><td> Nominative </td><td> il-ġildiet</td></tr><tr><td>Plural </td><td> Indefinite </td><td> Benefactive </td><td> għal ġildiet</td></tr><tr><td>Plural </td><td> Indefinite </td><td> Comitative </td><td> ma' ġildiet</td></tr><tr><td>Plural </td><td> Indefinite </td><td> Dative </td><td> lil ġildiet</td></tr><tr><td>Plural </td><td> Indefinite </td><td> Elative </td><td> minn ġildiet</td></tr><tr><td>Plural </td><td> Indefinite </td><td> Equative </td><td> bħal ġildiet</td></tr><tr><td>Plural </td><td> Indefinite </td><td> Genitive </td><td> ta' ġildiet</td></tr><tr><td>Plural </td><td> Indefinite </td><td> Inessive </td><td> f'ġildiet</td></tr><tr><td>Plural </td><td> Indefinite </td><td> Instrumental </td><td> b'ġildiet</td></tr><tr><td>Plural </td><td> Indefinite </td><td> Lative </td><td> sa ġildiet</td></tr><tr><td>Plural </td><td> Indefinite </td><td> Nominative </td><td> ġildiet</td></tr><tr><td>DeterminatePl </td><td> Definite </td><td> Benefactive </td><td> []</td></tr><tr><td>DeterminatePl </td><td> Definite </td><td> Comitative </td><td> []</td></tr><tr><td>DeterminatePl </td><td> Definite </td><td> Dative </td><td> []</td></tr><tr><td>DeterminatePl </td><td> Definite </td><td> Elative </td><td> []</td></tr><tr><td>DeterminatePl </td><td> Definite </td><td> Equative </td><td> []</td></tr><tr><td>DeterminatePl </td><td> Definite </td><td> Genitive </td><td> []</td></tr><tr><td>DeterminatePl </td><td> Definite </td><td> Inessive </td><td> []</td></tr><tr><td>DeterminatePl </td><td> Definite </td><td> Instrumental </td><td> []</td></tr><tr><td>DeterminatePl </td><td> Definite </td><td> Lative </td><td> []</td></tr><tr><td>DeterminatePl </td><td> Definite </td><td> Nominative </td><td> []</td></tr><tr><td>DeterminatePl </td><td> Indefinite </td><td> Benefactive </td><td> għal</td></tr><tr><td>DeterminatePl </td><td> Indefinite </td><td> Comitative </td><td> ma'</td></tr><tr><td>DeterminatePl </td><td> Indefinite </td><td> Dative </td><td> lil</td></tr><tr><td>DeterminatePl </td><td> Indefinite </td><td> Elative </td><td> minn</td></tr><tr><td>DeterminatePl </td><td> Indefinite </td><td> Equative </td><td> bħal</td></tr><tr><td>DeterminatePl </td><td> Indefinite </td><td> Genitive </td><td> ta'</td></tr><tr><td>DeterminatePl </td><td> Indefinite </td><td> Inessive </td><td> fi</td></tr><tr><td>DeterminatePl </td><td> Indefinite </td><td> Instrumental </td><td> bi</td></tr><tr><td>DeterminatePl </td><td> Indefinite </td><td> Lative </td><td> sa</td></tr><tr><td>DeterminatePl </td><td> Indefinite </td><td> Nominative </td><td> []</td></tr><tr><td>CollectivePl </td><td> Definite </td><td> Benefactive </td><td> []</td></tr><tr><td>CollectivePl </td><td> Definite </td><td> Comitative </td><td> []</td></tr><tr><td>CollectivePl </td><td> Definite </td><td> Dative </td><td> []</td></tr><tr><td>CollectivePl </td><td> Definite </td><td> Elative </td><td> []</td></tr><tr><td>CollectivePl </td><td> Definite </td><td> Equative </td><td> []</td></tr><tr><td>CollectivePl </td><td> Definite </td><td> Genitive </td><td> []</td></tr><tr><td>CollectivePl </td><td> Definite </td><td> Inessive </td><td> []</td></tr><tr><td>CollectivePl </td><td> Definite </td><td> Instrumental </td><td> []</td></tr><tr><td>CollectivePl </td><td> Definite </td><td> Lative </td><td> []</td></tr><tr><td>CollectivePl </td><td> Definite </td><td> Nominative </td><td> []</td></tr><tr><td>CollectivePl </td><td> Indefinite </td><td> Benefactive </td><td> għal</td></tr><tr><td>CollectivePl </td><td> Indefinite </td><td> Comitative </td><td> ma'</td></tr><tr><td>CollectivePl </td><td> Indefinite </td><td> Dative </td><td> lil</td></tr><tr><td>CollectivePl </td><td> Indefinite </td><td> Elative </td><td> minn</td></tr><tr><td>CollectivePl </td><td> Indefinite </td><td> Equative </td><td> bħal</td></tr><tr><td>CollectivePl </td><td> Indefinite </td><td> Genitive </td><td> ta'</td></tr><tr><td>CollectivePl </td><td> Indefinite </td><td> Inessive </td><td> fi</td></tr><tr><td>CollectivePl </td><td> Indefinite </td><td> Instrumental </td><td> bi</td></tr><tr><td>CollectivePl </td><td> Indefinite </td><td> Lative </td><td> sa</td></tr><tr><td>CollectivePl </td><td> Indefinite </td><td> Nominative </td><td> []</td></tr><tr><td>Fem</td></tr><tr class="separator"><td colspan="100%">&nbsp;</td></td><tr><td>Singulative </td><td> Definite </td><td> Benefactive </td><td> []</td></tr><tr><td>Singulative </td><td> Definite </td><td> Comitative </td><td> []</td></tr><tr><td>Singulative </td><td> Definite </td><td> Dative </td><td> []</td></tr><tr><td>Singulative </td><td> Definite </td><td> Elative </td><td> []</td></tr><tr><td>Singulative </td><td> Definite </td><td> Equative </td><td> []</td></tr><tr><td>Singulative </td><td> Definite </td><td> Genitive </td><td> []</td></tr><tr><td>Singulative </td><td> Definite </td><td> Inessive </td><td> []</td></tr><tr><td>Singulative </td><td> Definite </td><td> Instrumental </td><td> []</td></tr><tr><td>Singulative </td><td> Definite </td><td> Lative </td><td> []</td></tr><tr><td>Singulative </td><td> Definite </td><td> Nominative </td><td> ir-riġel</td></tr><tr><td>Singulative </td><td> Indefinite </td><td> Benefactive </td><td> għal riġel</td></tr><tr><td>Singulative </td><td> Indefinite </td><td> Comitative </td><td> ma' riġel</td></tr><tr><td>Singulative </td><td> Indefinite </td><td> Dative </td><td> lil riġel</td></tr><tr><td>Singulative </td><td> Indefinite </td><td> Elative </td><td> minn riġel</td></tr><tr><td>Singulative </td><td> Indefinite </td><td> Equative </td><td> bħal riġel</td></tr><tr><td>Singulative </td><td> Indefinite </td><td> Genitive </td><td> ta' riġel</td></tr><tr><td>Singulative </td><td> Indefinite </td><td> Inessive </td><td> f'riġel</td></tr><tr><td>Singulative </td><td> Indefinite </td><td> Instrumental </td><td> b'riġel</td></tr><tr><td>Singulative </td><td> Indefinite </td><td> Lative </td><td> sa riġel</td></tr><tr><td>Singulative </td><td> Indefinite </td><td> Nominative </td><td> riġel</td></tr><tr><td>Dual </td><td> Definite </td><td> Benefactive </td><td> []</td></tr><tr><td>Dual </td><td> Definite </td><td> Comitative </td><td> []</td></tr><tr><td>Dual </td><td> Definite </td><td> Dative </td><td> []</td></tr><tr><td>Dual </td><td> Definite </td><td> Elative </td><td> []</td></tr><tr><td>Dual </td><td> Definite </td><td> Equative </td><td> []</td></tr><tr><td>Dual </td><td> Definite </td><td> Genitive </td><td> []</td></tr><tr><td>Dual </td><td> Definite </td><td> Inessive </td><td> []</td></tr><tr><td>Dual </td><td> Definite </td><td> Instrumental </td><td> []</td></tr><tr><td>Dual </td><td> Definite </td><td> Lative </td><td> []</td></tr><tr><td>Dual </td><td> Definite </td><td> Nominative </td><td> []</td></tr><tr><td>Dual </td><td> Indefinite </td><td> Benefactive </td><td> għal</td></tr><tr><td>Dual </td><td> Indefinite </td><td> Comitative </td><td> ma'</td></tr><tr><td>Dual </td><td> Indefinite </td><td> Dative </td><td> lil</td></tr><tr><td>Dual </td><td> Indefinite </td><td> Elative </td><td> minn</td></tr><tr><td>Dual </td><td> Indefinite </td><td> Equative </td><td> bħal</td></tr><tr><td>Dual </td><td> Indefinite </td><td> Genitive </td><td> ta'</td></tr><tr><td>Dual </td><td> Indefinite </td><td> Inessive </td><td> fi</td></tr><tr><td>Dual </td><td> Indefinite </td><td> Instrumental </td><td> bi</td></tr><tr><td>Dual </td><td> Indefinite </td><td> Lative </td><td> sa</td></tr><tr><td>Dual </td><td> Indefinite </td><td> Nominative </td><td> []</td></tr><tr><td>Plural </td><td> Definite </td><td> Benefactive </td><td> []</td></tr><tr><td>Plural </td><td> Definite </td><td> Comitative </td><td> []</td></tr><tr><td>Plural </td><td> Definite </td><td> Dative </td><td> []</td></tr><tr><td>Plural </td><td> Definite </td><td> Elative </td><td> []</td></tr><tr><td>Plural </td><td> Definite </td><td> Equative </td><td> []</td></tr><tr><td>Plural </td><td> Definite </td><td> Genitive </td><td> []</td></tr><tr><td>Plural </td><td> Definite </td><td> Inessive </td><td> []</td></tr><tr><td>Plural </td><td> Definite </td><td> Instrumental </td><td> []</td></tr><tr><td>Plural </td><td> Definite </td><td> Lative </td><td> []</td></tr><tr><td>Plural </td><td> Definite </td><td> Nominative </td><td> ir-riġeli</td></tr><tr><td>Plural </td><td> Indefinite </td><td> Benefactive </td><td> għal riġeli</td></tr><tr><td>Plural </td><td> Indefinite </td><td> Comitative </td><td> ma' riġeli</td></tr><tr><td>Plural </td><td> Indefinite </td><td> Dative </td><td> lil riġeli</td></tr><tr><td>Plural </td><td> Indefinite </td><td> Elative </td><td> minn riġeli</td></tr><tr><td>Plural </td><td> Indefinite </td><td> Equative </td><td> bħal riġeli</td></tr><tr><td>Plural </td><td> Indefinite </td><td> Genitive </td><td> ta' riġeli</td></tr><tr><td>Plural </td><td> Indefinite </td><td> Inessive </td><td> f'riġeli</td></tr><tr><td>Plural </td><td> Indefinite </td><td> Instrumental </td><td> b'riġeli</td></tr><tr><td>Plural </td><td> Indefinite </td><td> Lative </td><td> sa riġeli</td></tr><tr><td>Plural </td><td> Indefinite </td><td> Nominative </td><td> riġeli</td></tr><tr><td>DeterminatePl </td><td> Definite </td><td> Benefactive </td><td> []</td></tr><tr><td>DeterminatePl </td><td> Definite </td><td> Comitative </td><td> []</td></tr><tr><td>DeterminatePl </td><td> Definite </td><td> Dative </td><td> []</td></tr><tr><td>DeterminatePl </td><td> Definite </td><td> Elative </td><td> []</td></tr><tr><td>DeterminatePl </td><td> Definite </td><td> Equative </td><td> []</td></tr><tr><td>DeterminatePl </td><td> Definite </td><td> Genitive </td><td> []</td></tr><tr><td>DeterminatePl </td><td> Definite </td><td> Inessive </td><td> []</td></tr><tr><td>DeterminatePl </td><td> Definite </td><td> Instrumental </td><td> []</td></tr><tr><td>DeterminatePl </td><td> Definite </td><td> Lative </td><td> []</td></tr><tr><td>DeterminatePl </td><td> Definite </td><td> Nominative </td><td> []</td></tr><tr><td>DeterminatePl </td><td> Indefinite </td><td> Benefactive </td><td> għal</td></tr><tr><td>DeterminatePl </td><td> Indefinite </td><td> Comitative </td><td> ma'</td></tr><tr><td>DeterminatePl </td><td> Indefinite </td><td> Dative </td><td> lil</td></tr><tr><td>DeterminatePl </td><td> Indefinite </td><td> Elative </td><td> minn</td></tr><tr><td>DeterminatePl </td><td> Indefinite </td><td> Equative </td><td> bħal</td></tr><tr><td>DeterminatePl </td><td> Indefinite </td><td> Genitive </td><td> ta'</td></tr><tr><td>DeterminatePl </td><td> Indefinite </td><td> Inessive </td><td> fi</td></tr><tr><td>DeterminatePl </td><td> Indefinite </td><td> Instrumental </td><td> bi</td></tr><tr><td>DeterminatePl </td><td> Indefinite </td><td> Lative </td><td> sa</td></tr><tr><td>DeterminatePl </td><td> Indefinite </td><td> Nominative </td><td> []</td></tr><tr><td>CollectivePl </td><td> Definite </td><td> Benefactive </td><td> []</td></tr><tr><td>CollectivePl </td><td> Definite </td><td> Comitative </td><td> []</td></tr><tr><td>CollectivePl </td><td> Definite </td><td> Dative </td><td> []</td></tr><tr><td>CollectivePl </td><td> Definite </td><td> Elative </td><td> []</td></tr><tr><td>CollectivePl </td><td> Definite </td><td> Equative </td><td> []</td></tr><tr><td>CollectivePl </td><td> Definite </td><td> Genitive </td><td> []</td></tr><tr><td>CollectivePl </td><td> Definite </td><td> Inessive </td><td> []</td></tr><tr><td>CollectivePl </td><td> Definite </td><td> Instrumental </td><td> []</td></tr><tr><td>CollectivePl </td><td> Definite </td><td> Lative </td><td> []</td></tr><tr><td>CollectivePl </td><td> Definite </td><td> Nominative </td><td> []</td></tr><tr><td>CollectivePl </td><td> Indefinite </td><td> Benefactive </td><td> għal</td></tr><tr><td>CollectivePl </td><td> Indefinite </td><td> Comitative </td><td> ma'</td></tr><tr><td>CollectivePl </td><td> Indefinite </td><td> Dative </td><td> lil</td></tr><tr><td>CollectivePl </td><td> Indefinite </td><td> Elative </td><td> minn</td></tr><tr><td>CollectivePl </td><td> Indefinite </td><td> Equative </td><td> bħal</td></tr><tr><td>CollectivePl </td><td> Indefinite </td><td> Genitive </td><td> ta'</td></tr><tr><td>CollectivePl </td><td> Indefinite </td><td> Inessive </td><td> fi</td></tr><tr><td>CollectivePl </td><td> Indefinite </td><td> Instrumental </td><td> bi</td></tr><tr><td>CollectivePl </td><td> Indefinite </td><td> Lative </td><td> sa</td></tr><tr><td>CollectivePl </td><td> Indefinite </td><td> Nominative </td><td> []</td></tr><tr><td>Masc</td></tr><tr class="separator"><td colspan="100%">&nbsp;</td></td><tr><td>Singulative </td><td> Definite </td><td> Benefactive </td><td> []</td></tr><tr><td>Singulative </td><td> Definite </td><td> Comitative </td><td> []</td></tr><tr><td>Singulative </td><td> Definite </td><td> Dative </td><td> []</td></tr><tr><td>Singulative </td><td> Definite </td><td> Elative </td><td> []</td></tr><tr><td>Singulative </td><td> Definite </td><td> Equative </td><td> []</td></tr><tr><td>Singulative </td><td> Definite </td><td> Genitive </td><td> []</td></tr><tr><td>Singulative </td><td> Definite </td><td> Inessive </td><td> []</td></tr><tr><td>Singulative </td><td> Definite </td><td> Instrumental </td><td> []</td></tr><tr><td>Singulative </td><td> Definite </td><td> Lative </td><td> []</td></tr><tr><td>Singulative </td><td> Definite </td><td> Nominative </td><td> il-fwied</td></tr><tr><td>Singulative </td><td> Indefinite </td><td> Benefactive </td><td> għal fwied</td></tr><tr><td>Singulative </td><td> Indefinite </td><td> Comitative </td><td> ma' fwied</td></tr><tr><td>Singulative </td><td> Indefinite </td><td> Dative </td><td> lil fwied</td></tr><tr><td>Singulative </td><td> Indefinite </td><td> Elative </td><td> minn fwied</td></tr><tr><td>Singulative </td><td> Indefinite </td><td> Equative </td><td> bħal fwied</td></tr><tr><td>Singulative </td><td> Indefinite </td><td> Genitive </td><td> ta' fwied</td></tr><tr><td>Singulative </td><td> Indefinite </td><td> Inessive </td><td> fi fwied</td></tr><tr><td>Singulative </td><td> Indefinite </td><td> Instrumental </td><td> bi fwied</td></tr><tr><td>Singulative </td><td> Indefinite </td><td> Lative </td><td> sa fwied</td></tr><tr><td>Singulative </td><td> Indefinite </td><td> Nominative </td><td> fwied</td></tr><tr><td>Dual </td><td> Definite </td><td> Benefactive </td><td> []</td></tr><tr><td>Dual </td><td> Definite </td><td> Comitative </td><td> []</td></tr><tr><td>Dual </td><td> Definite </td><td> Dative </td><td> []</td></tr><tr><td>Dual </td><td> Definite </td><td> Elative </td><td> []</td></tr><tr><td>Dual </td><td> Definite </td><td> Equative </td><td> []</td></tr><tr><td>Dual </td><td> Definite </td><td> Genitive </td><td> []</td></tr><tr><td>Dual </td><td> Definite </td><td> Inessive </td><td> []</td></tr><tr><td>Dual </td><td> Definite </td><td> Instrumental </td><td> []</td></tr><tr><td>Dual </td><td> Definite </td><td> Lative </td><td> []</td></tr><tr><td>Dual </td><td> Definite </td><td> Nominative </td><td> []</td></tr><tr><td>Dual </td><td> Indefinite </td><td> Benefactive </td><td> għal</td></tr><tr><td>Dual </td><td> Indefinite </td><td> Comitative </td><td> ma'</td></tr><tr><td>Dual </td><td> Indefinite </td><td> Dative </td><td> lil</td></tr><tr><td>Dual </td><td> Indefinite </td><td> Elative </td><td> minn</td></tr><tr><td>Dual </td><td> Indefinite </td><td> Equative </td><td> bħal</td></tr><tr><td>Dual </td><td> Indefinite </td><td> Genitive </td><td> ta'</td></tr><tr><td>Dual </td><td> Indefinite </td><td> Inessive </td><td> fi</td></tr><tr><td>Dual </td><td> Indefinite </td><td> Instrumental </td><td> bi</td></tr><tr><td>Dual </td><td> Indefinite </td><td> Lative </td><td> sa</td></tr><tr><td>Dual </td><td> Indefinite </td><td> Nominative </td><td> []</td></tr><tr><td>Plural </td><td> Definite </td><td> Benefactive </td><td> []</td></tr><tr><td>Plural </td><td> Definite </td><td> Comitative </td><td> []</td></tr><tr><td>Plural </td><td> Definite </td><td> Dative </td><td> []</td></tr><tr><td>Plural </td><td> Definite </td><td> Elative </td><td> []</td></tr><tr><td>Plural </td><td> Definite </td><td> Equative </td><td> []</td></tr><tr><td>Plural </td><td> Definite </td><td> Genitive </td><td> []</td></tr><tr><td>Plural </td><td> Definite </td><td> Inessive </td><td> []</td></tr><tr><td>Plural </td><td> Definite </td><td> Instrumental </td><td> []</td></tr><tr><td>Plural </td><td> Definite </td><td> Lative </td><td> []</td></tr><tr><td>Plural </td><td> Definite </td><td> Nominative </td><td> il-fwiedi</td></tr><tr><td>Plural </td><td> Indefinite </td><td> Benefactive </td><td> għal fwiedi</td></tr><tr><td>Plural </td><td> Indefinite </td><td> Comitative </td><td> ma' fwiedi</td></tr><tr><td>Plural </td><td> Indefinite </td><td> Dative </td><td> lil fwiedi</td></tr><tr><td>Plural </td><td> Indefinite </td><td> Elative </td><td> minn fwiedi</td></tr><tr><td>Plural </td><td> Indefinite </td><td> Equative </td><td> bħal fwiedi</td></tr><tr><td>Plural </td><td> Indefinite </td><td> Genitive </td><td> ta' fwiedi</td></tr><tr><td>Plural </td><td> Indefinite </td><td> Inessive </td><td> fi fwiedi</td></tr><tr><td>Plural </td><td> Indefinite </td><td> Instrumental </td><td> bi fwiedi</td></tr><tr><td>Plural </td><td> Indefinite </td><td> Lative </td><td> sa fwiedi</td></tr><tr><td>Plural </td><td> Indefinite </td><td> Nominative </td><td> fwiedi</td></tr><tr><td>DeterminatePl </td><td> Definite </td><td> Benefactive </td><td> []</td></tr><tr><td>DeterminatePl </td><td> Definite </td><td> Comitative </td><td> []</td></tr><tr><td>DeterminatePl </td><td> Definite </td><td> Dative </td><td> []</td></tr><tr><td>DeterminatePl </td><td> Definite </td><td> Elative </td><td> []</td></tr><tr><td>DeterminatePl </td><td> Definite </td><td> Equative </td><td> []</td></tr><tr><td>DeterminatePl </td><td> Definite </td><td> Genitive </td><td> []</td></tr><tr><td>DeterminatePl </td><td> Definite </td><td> Inessive </td><td> []</td></tr><tr><td>DeterminatePl </td><td> Definite </td><td> Instrumental </td><td> []</td></tr><tr><td>DeterminatePl </td><td> Definite </td><td> Lative </td><td> []</td></tr><tr><td>DeterminatePl </td><td> Definite </td><td> Nominative </td><td> []</td></tr><tr><td>DeterminatePl </td><td> Indefinite </td><td> Benefactive </td><td> għal</td></tr><tr><td>DeterminatePl </td><td> Indefinite </td><td> Comitative </td><td> ma'</td></tr><tr><td>DeterminatePl </td><td> Indefinite </td><td> Dative </td><td> lil</td></tr><tr><td>DeterminatePl </td><td> Indefinite </td><td> Elative </td><td> minn</td></tr><tr><td>DeterminatePl </td><td> Indefinite </td><td> Equative </td><td> bħal</td></tr><tr><td>DeterminatePl </td><td> Indefinite </td><td> Genitive </td><td> ta'</td></tr><tr><td>DeterminatePl </td><td> Indefinite </td><td> Inessive </td><td> fi</td></tr><tr><td>DeterminatePl </td><td> Indefinite </td><td> Instrumental </td><td> bi</td></tr><tr><td>DeterminatePl </td><td> Indefinite </td><td> Lative </td><td> sa</td></tr><tr><td>DeterminatePl </td><td> Indefinite </td><td> Nominative </td><td> []</td></tr><tr><td>CollectivePl </td><td> Definite </td><td> Benefactive </td><td> []</td></tr><tr><td>CollectivePl </td><td> Definite </td><td> Comitative </td><td> []</td></tr><tr><td>CollectivePl </td><td> Definite </td><td> Dative </td><td> []</td></tr><tr><td>CollectivePl </td><td> Definite </td><td> Elative </td><td> []</td></tr><tr><td>CollectivePl </td><td> Definite </td><td> Equative </td><td> []</td></tr><tr><td>CollectivePl </td><td> Definite </td><td> Genitive </td><td> []</td></tr><tr><td>CollectivePl </td><td> Definite </td><td> Inessive </td><td> []</td></tr><tr><td>CollectivePl </td><td> Definite </td><td> Instrumental </td><td> []</td></tr><tr><td>CollectivePl </td><td> Definite </td><td> Lative </td><td> []</td></tr><tr><td>CollectivePl </td><td> Definite </td><td> Nominative </td><td> []</td></tr><tr><td>CollectivePl </td><td> Indefinite </td><td> Benefactive </td><td> għal</td></tr><tr><td>CollectivePl </td><td> Indefinite </td><td> Comitative </td><td> ma'</td></tr><tr><td>CollectivePl </td><td> Indefinite </td><td> Dative </td><td> lil</td></tr><tr><td>CollectivePl </td><td> Indefinite </td><td> Elative </td><td> minn</td></tr><tr><td>CollectivePl </td><td> Indefinite </td><td> Equative </td><td> bħal</td></tr><tr><td>CollectivePl </td><td> Indefinite </td><td> Genitive </td><td> ta'</td></tr><tr><td>CollectivePl </td><td> Indefinite </td><td> Inessive </td><td> fi</td></tr><tr><td>CollectivePl </td><td> Indefinite </td><td> Instrumental </td><td> bi</td></tr><tr><td>CollectivePl </td><td> Indefinite </td><td> Lative </td><td> sa</td></tr><tr><td>CollectivePl </td><td> Indefinite </td><td> Nominative </td><td> []</td></tr><tr><td>Masc</td></tr><tr class="separator"><td colspan="100%">&nbsp;</td></td><tr><td>Singulative </td><td> Definite </td><td> Benefactive </td><td> []</td></tr><tr><td>Singulative </td><td> Definite </td><td> Comitative </td><td> []</td></tr><tr><td>Singulative </td><td> Definite </td><td> Dative </td><td> []</td></tr><tr><td>Singulative </td><td> Definite </td><td> Elative </td><td> []</td></tr><tr><td>Singulative </td><td> Definite </td><td> Equative </td><td> []</td></tr><tr><td>Singulative </td><td> Definite </td><td> Genitive </td><td> []</td></tr><tr><td>Singulative </td><td> Definite </td><td> Inessive </td><td> []</td></tr><tr><td>Singulative </td><td> Definite </td><td> Instrumental </td><td> []</td></tr><tr><td>Singulative </td><td> Definite </td><td> Lative </td><td> []</td></tr><tr><td>Singulative </td><td> Definite </td><td> Nominative </td><td> il-qamla</td></tr><tr><td>Singulative </td><td> Indefinite </td><td> Benefactive </td><td> għal qamla</td></tr><tr><td>Singulative </td><td> Indefinite </td><td> Comitative </td><td> ma' qamla</td></tr><tr><td>Singulative </td><td> Indefinite </td><td> Dative </td><td> lil qamla</td></tr><tr><td>Singulative </td><td> Indefinite </td><td> Elative </td><td> minn qamla</td></tr><tr><td>Singulative </td><td> Indefinite </td><td> Equative </td><td> bħal qamla</td></tr><tr><td>Singulative </td><td> Indefinite </td><td> Genitive </td><td> ta' qamla</td></tr><tr><td>Singulative </td><td> Indefinite </td><td> Inessive </td><td> f'qamla</td></tr><tr><td>Singulative </td><td> Indefinite </td><td> Instrumental </td><td> b'qamla</td></tr><tr><td>Singulative </td><td> Indefinite </td><td> Lative </td><td> sa qamla</td></tr><tr><td>Singulative </td><td> Indefinite </td><td> Nominative </td><td> qamla</td></tr><tr><td>Dual </td><td> Definite </td><td> Benefactive </td><td> []</td></tr><tr><td>Dual </td><td> Definite </td><td> Comitative </td><td> []</td></tr><tr><td>Dual </td><td> Definite </td><td> Dative </td><td> []</td></tr><tr><td>Dual </td><td> Definite </td><td> Elative </td><td> []</td></tr><tr><td>Dual </td><td> Definite </td><td> Equative </td><td> []</td></tr><tr><td>Dual </td><td> Definite </td><td> Genitive </td><td> []</td></tr><tr><td>Dual </td><td> Definite </td><td> Inessive </td><td> []</td></tr><tr><td>Dual </td><td> Definite </td><td> Instrumental </td><td> []</td></tr><tr><td>Dual </td><td> Definite </td><td> Lative </td><td> []</td></tr><tr><td>Dual </td><td> Definite </td><td> Nominative </td><td> []</td></tr><tr><td>Dual </td><td> Indefinite </td><td> Benefactive </td><td> għal</td></tr><tr><td>Dual </td><td> Indefinite </td><td> Comitative </td><td> ma'</td></tr><tr><td>Dual </td><td> Indefinite </td><td> Dative </td><td> lil</td></tr><tr><td>Dual </td><td> Indefinite </td><td> Elative </td><td> minn</td></tr><tr><td>Dual </td><td> Indefinite </td><td> Equative </td><td> bħal</td></tr><tr><td>Dual </td><td> Indefinite </td><td> Genitive </td><td> ta'</td></tr><tr><td>Dual </td><td> Indefinite </td><td> Inessive </td><td> fi</td></tr><tr><td>Dual </td><td> Indefinite </td><td> Instrumental </td><td> bi</td></tr><tr><td>Dual </td><td> Indefinite </td><td> Lative </td><td> sa</td></tr><tr><td>Dual </td><td> Indefinite </td><td> Nominative </td><td> []</td></tr><tr><td>Plural </td><td> Definite </td><td> Benefactive </td><td> []</td></tr><tr><td>Plural </td><td> Definite </td><td> Comitative </td><td> []</td></tr><tr><td>Plural </td><td> Definite </td><td> Dative </td><td> []</td></tr><tr><td>Plural </td><td> Definite </td><td> Elative </td><td> []</td></tr><tr><td>Plural </td><td> Definite </td><td> Equative </td><td> []</td></tr><tr><td>Plural </td><td> Definite </td><td> Genitive </td><td> []</td></tr><tr><td>Plural </td><td> Definite </td><td> Inessive </td><td> []</td></tr><tr><td>Plural </td><td> Definite </td><td> Instrumental </td><td> []</td></tr><tr><td>Plural </td><td> Definite </td><td> Lative </td><td> []</td></tr><tr><td>Plural </td><td> Definite </td><td> Nominative </td><td> il-qamliet</td></tr><tr><td>Plural </td><td> Indefinite </td><td> Benefactive </td><td> għal qamliet</td></tr><tr><td>Plural </td><td> Indefinite </td><td> Comitative </td><td> ma' qamliet</td></tr><tr><td>Plural </td><td> Indefinite </td><td> Dative </td><td> lil qamliet</td></tr><tr><td>Plural </td><td> Indefinite </td><td> Elative </td><td> minn qamliet</td></tr><tr><td>Plural </td><td> Indefinite </td><td> Equative </td><td> bħal qamliet</td></tr><tr><td>Plural </td><td> Indefinite </td><td> Genitive </td><td> ta' qamliet</td></tr><tr><td>Plural </td><td> Indefinite </td><td> Inessive </td><td> f'qamliet</td></tr><tr><td>Plural </td><td> Indefinite </td><td> Instrumental </td><td> b'qamliet</td></tr><tr><td>Plural </td><td> Indefinite </td><td> Lative </td><td> sa qamliet</td></tr><tr><td>Plural </td><td> Indefinite </td><td> Nominative </td><td> qamliet</td></tr><tr><td>DeterminatePl </td><td> Definite </td><td> Benefactive </td><td> []</td></tr><tr><td>DeterminatePl </td><td> Definite </td><td> Comitative </td><td> []</td></tr><tr><td>DeterminatePl </td><td> Definite </td><td> Dative </td><td> []</td></tr><tr><td>DeterminatePl </td><td> Definite </td><td> Elative </td><td> []</td></tr><tr><td>DeterminatePl </td><td> Definite </td><td> Equative </td><td> []</td></tr><tr><td>DeterminatePl </td><td> Definite </td><td> Genitive </td><td> []</td></tr><tr><td>DeterminatePl </td><td> Definite </td><td> Inessive </td><td> []</td></tr><tr><td>DeterminatePl </td><td> Definite </td><td> Instrumental </td><td> []</td></tr><tr><td>DeterminatePl </td><td> Definite </td><td> Lative </td><td> []</td></tr><tr><td>DeterminatePl </td><td> Definite </td><td> Nominative </td><td> []</td></tr><tr><td>DeterminatePl </td><td> Indefinite </td><td> Benefactive </td><td> għal</td></tr><tr><td>DeterminatePl </td><td> Indefinite </td><td> Comitative </td><td> ma'</td></tr><tr><td>DeterminatePl </td><td> Indefinite </td><td> Dative </td><td> lil</td></tr><tr><td>DeterminatePl </td><td> Indefinite </td><td> Elative </td><td> minn</td></tr><tr><td>DeterminatePl </td><td> Indefinite </td><td> Equative </td><td> bħal</td></tr><tr><td>DeterminatePl </td><td> Indefinite </td><td> Genitive </td><td> ta'</td></tr><tr><td>DeterminatePl </td><td> Indefinite </td><td> Inessive </td><td> fi</td></tr><tr><td>DeterminatePl </td><td> Indefinite </td><td> Instrumental </td><td> bi</td></tr><tr><td>DeterminatePl </td><td> Indefinite </td><td> Lative </td><td> sa</td></tr><tr><td>DeterminatePl </td><td> Indefinite </td><td> Nominative </td><td> []</td></tr><tr><td>CollectivePl </td><td> Definite </td><td> Benefactive </td><td> []</td></tr><tr><td>CollectivePl </td><td> Definite </td><td> Comitative </td><td> []</td></tr><tr><td>CollectivePl </td><td> Definite </td><td> Dative </td><td> []</td></tr><tr><td>CollectivePl </td><td> Definite </td><td> Elative </td><td> []</td></tr><tr><td>CollectivePl </td><td> Definite </td><td> Equative </td><td> []</td></tr><tr><td>CollectivePl </td><td> Definite </td><td> Genitive </td><td> []</td></tr><tr><td>CollectivePl </td><td> Definite </td><td> Inessive </td><td> []</td></tr><tr><td>CollectivePl </td><td> Definite </td><td> Instrumental </td><td> []</td></tr><tr><td>CollectivePl </td><td> Definite </td><td> Lative </td><td> []</td></tr><tr><td>CollectivePl </td><td> Definite </td><td> Nominative </td><td> []</td></tr><tr><td>CollectivePl </td><td> Indefinite </td><td> Benefactive </td><td> għal</td></tr><tr><td>CollectivePl </td><td> Indefinite </td><td> Comitative </td><td> ma'</td></tr><tr><td>CollectivePl </td><td> Indefinite </td><td> Dative </td><td> lil</td></tr><tr><td>CollectivePl </td><td> Indefinite </td><td> Elative </td><td> minn</td></tr><tr><td>CollectivePl </td><td> Indefinite </td><td> Equative </td><td> bħal</td></tr><tr><td>CollectivePl </td><td> Indefinite </td><td> Genitive </td><td> ta'</td></tr><tr><td>CollectivePl </td><td> Indefinite </td><td> Inessive </td><td> fi</td></tr><tr><td>CollectivePl </td><td> Indefinite </td><td> Instrumental </td><td> bi</td></tr><tr><td>CollectivePl </td><td> Indefinite </td><td> Lative </td><td> sa</td></tr><tr><td>CollectivePl </td><td> Indefinite </td><td> Nominative </td><td> []</td></tr><tr><td>Fem</td></tr><tr class="separator"><td colspan="100%">&nbsp;</td></td><tr><td>Singulative </td><td> Definite </td><td> Benefactive </td><td> []</td></tr><tr><td>Singulative </td><td> Definite </td><td> Comitative </td><td> []</td></tr><tr><td>Singulative </td><td> Definite </td><td> Dative </td><td> []</td></tr><tr><td>Singulative </td><td> Definite </td><td> Elative </td><td> []</td></tr><tr><td>Singulative </td><td> Definite </td><td> Equative </td><td> []</td></tr><tr><td>Singulative </td><td> Definite </td><td> Genitive </td><td> []</td></tr><tr><td>Singulative </td><td> Definite </td><td> Inessive </td><td> []</td></tr><tr><td>Singulative </td><td> Definite </td><td> Instrumental </td><td> []</td></tr><tr><td>Singulative </td><td> Definite </td><td> Lative </td><td> []</td></tr><tr><td>Singulative </td><td> Definite </td><td> Nominative </td><td> l-imħabba</td></tr><tr><td>Singulative </td><td> Indefinite </td><td> Benefactive </td><td> għal imħabba</td></tr><tr><td>Singulative </td><td> Indefinite </td><td> Comitative </td><td> m'imħabba</td></tr><tr><td>Singulative </td><td> Indefinite </td><td> Dative </td><td> lil imħabba</td></tr><tr><td>Singulative </td><td> Indefinite </td><td> Elative </td><td> minn imħabba</td></tr><tr><td>Singulative </td><td> Indefinite </td><td> Equative </td><td> bħal imħabba</td></tr><tr><td>Singulative </td><td> Indefinite </td><td> Genitive </td><td> t'imħabba</td></tr><tr><td>Singulative </td><td> Indefinite </td><td> Inessive </td><td> f'imħabba</td></tr><tr><td>Singulative </td><td> Indefinite </td><td> Instrumental </td><td> b'imħabba</td></tr><tr><td>Singulative </td><td> Indefinite </td><td> Lative </td><td> s'imħabba</td></tr><tr><td>Singulative </td><td> Indefinite </td><td> Nominative </td><td> imħabba</td></tr><tr><td>Dual </td><td> Definite </td><td> Benefactive </td><td> []</td></tr><tr><td>Dual </td><td> Definite </td><td> Comitative </td><td> []</td></tr><tr><td>Dual </td><td> Definite </td><td> Dative </td><td> []</td></tr><tr><td>Dual </td><td> Definite </td><td> Elative </td><td> []</td></tr><tr><td>Dual </td><td> Definite </td><td> Equative </td><td> []</td></tr><tr><td>Dual </td><td> Definite </td><td> Genitive </td><td> []</td></tr><tr><td>Dual </td><td> Definite </td><td> Inessive </td><td> []</td></tr><tr><td>Dual </td><td> Definite </td><td> Instrumental </td><td> []</td></tr><tr><td>Dual </td><td> Definite </td><td> Lative </td><td> []</td></tr><tr><td>Dual </td><td> Definite </td><td> Nominative </td><td> []</td></tr><tr><td>Dual </td><td> Indefinite </td><td> Benefactive </td><td> għal</td></tr><tr><td>Dual </td><td> Indefinite </td><td> Comitative </td><td> ma'</td></tr><tr><td>Dual </td><td> Indefinite </td><td> Dative </td><td> lil</td></tr><tr><td>Dual </td><td> Indefinite </td><td> Elative </td><td> minn</td></tr><tr><td>Dual </td><td> Indefinite </td><td> Equative </td><td> bħal</td></tr><tr><td>Dual </td><td> Indefinite </td><td> Genitive </td><td> ta'</td></tr><tr><td>Dual </td><td> Indefinite </td><td> Inessive </td><td> fi</td></tr><tr><td>Dual </td><td> Indefinite </td><td> Instrumental </td><td> bi</td></tr><tr><td>Dual </td><td> Indefinite </td><td> Lative </td><td> sa</td></tr><tr><td>Dual </td><td> Indefinite </td><td> Nominative </td><td> []</td></tr><tr><td>Plural </td><td> Definite </td><td> Benefactive </td><td> []</td></tr><tr><td>Plural </td><td> Definite </td><td> Comitative </td><td> []</td></tr><tr><td>Plural </td><td> Definite </td><td> Dative </td><td> []</td></tr><tr><td>Plural </td><td> Definite </td><td> Elative </td><td> []</td></tr><tr><td>Plural </td><td> Definite </td><td> Equative </td><td> []</td></tr><tr><td>Plural </td><td> Definite </td><td> Genitive </td><td> []</td></tr><tr><td>Plural </td><td> Definite </td><td> Inessive </td><td> []</td></tr><tr><td>Plural </td><td> Definite </td><td> Instrumental </td><td> []</td></tr><tr><td>Plural </td><td> Definite </td><td> Lative </td><td> []</td></tr><tr><td>Plural </td><td> Definite </td><td> Nominative </td><td> l-imħabbiet</td></tr><tr><td>Plural </td><td> Indefinite </td><td> Benefactive </td><td> għal imħabbiet</td></tr><tr><td>Plural </td><td> Indefinite </td><td> Comitative </td><td> m'imħabbiet</td></tr><tr><td>Plural </td><td> Indefinite </td><td> Dative </td><td> lil imħabbiet</td></tr><tr><td>Plural </td><td> Indefinite </td><td> Elative </td><td> minn imħabbiet</td></tr><tr><td>Plural </td><td> Indefinite </td><td> Equative </td><td> bħal imħabbiet</td></tr><tr><td>Plural </td><td> Indefinite </td><td> Genitive </td><td> t'imħabbiet</td></tr><tr><td>Plural </td><td> Indefinite </td><td> Inessive </td><td> f'imħabbiet</td></tr><tr><td>Plural </td><td> Indefinite </td><td> Instrumental </td><td> b'imħabbiet</td></tr><tr><td>Plural </td><td> Indefinite </td><td> Lative </td><td> s'imħabbiet</td></tr><tr><td>Plural </td><td> Indefinite </td><td> Nominative </td><td> imħabbiet</td></tr><tr><td>DeterminatePl </td><td> Definite </td><td> Benefactive </td><td> []</td></tr><tr><td>DeterminatePl </td><td> Definite </td><td> Comitative </td><td> []</td></tr><tr><td>DeterminatePl </td><td> Definite </td><td> Dative </td><td> []</td></tr><tr><td>DeterminatePl </td><td> Definite </td><td> Elative </td><td> []</td></tr><tr><td>DeterminatePl </td><td> Definite </td><td> Equative </td><td> []</td></tr><tr><td>DeterminatePl </td><td> Definite </td><td> Genitive </td><td> []</td></tr><tr><td>DeterminatePl </td><td> Definite </td><td> Inessive </td><td> []</td></tr><tr><td>DeterminatePl </td><td> Definite </td><td> Instrumental </td><td> []</td></tr><tr><td>DeterminatePl </td><td> Definite </td><td> Lative </td><td> []</td></tr><tr><td>DeterminatePl </td><td> Definite </td><td> Nominative </td><td> []</td></tr><tr><td>DeterminatePl </td><td> Indefinite </td><td> Benefactive </td><td> għal</td></tr><tr><td>DeterminatePl </td><td> Indefinite </td><td> Comitative </td><td> ma'</td></tr><tr><td>DeterminatePl </td><td> Indefinite </td><td> Dative </td><td> lil</td></tr><tr><td>DeterminatePl </td><td> Indefinite </td><td> Elative </td><td> minn</td></tr><tr><td>DeterminatePl </td><td> Indefinite </td><td> Equative </td><td> bħal</td></tr><tr><td>DeterminatePl </td><td> Indefinite </td><td> Genitive </td><td> ta'</td></tr><tr><td>DeterminatePl </td><td> Indefinite </td><td> Inessive </td><td> fi</td></tr><tr><td>DeterminatePl </td><td> Indefinite </td><td> Instrumental </td><td> bi</td></tr><tr><td>DeterminatePl </td><td> Indefinite </td><td> Lative </td><td> sa</td></tr><tr><td>DeterminatePl </td><td> Indefinite </td><td> Nominative </td><td> []</td></tr><tr><td>CollectivePl </td><td> Definite </td><td> Benefactive </td><td> []</td></tr><tr><td>CollectivePl </td><td> Definite </td><td> Comitative </td><td> []</td></tr><tr><td>CollectivePl </td><td> Definite </td><td> Dative </td><td> []</td></tr><tr><td>CollectivePl </td><td> Definite </td><td> Elative </td><td> []</td></tr><tr><td>CollectivePl </td><td> Definite </td><td> Equative </td><td> []</td></tr><tr><td>CollectivePl </td><td> Definite </td><td> Genitive </td><td> []</td></tr><tr><td>CollectivePl </td><td> Definite </td><td> Inessive </td><td> []</td></tr><tr><td>CollectivePl </td><td> Definite </td><td> Instrumental </td><td> []</td></tr><tr><td>CollectivePl </td><td> Definite </td><td> Lative </td><td> []</td></tr><tr><td>CollectivePl </td><td> Definite </td><td> Nominative </td><td> []</td></tr><tr><td>CollectivePl </td><td> Indefinite </td><td> Benefactive </td><td> għal</td></tr><tr><td>CollectivePl </td><td> Indefinite </td><td> Comitative </td><td> ma'</td></tr><tr><td>CollectivePl </td><td> Indefinite </td><td> Dative </td><td> lil</td></tr><tr><td>CollectivePl </td><td> Indefinite </td><td> Elative </td><td> minn</td></tr><tr><td>CollectivePl </td><td> Indefinite </td><td> Equative </td><td> bħal</td></tr><tr><td>CollectivePl </td><td> Indefinite </td><td> Genitive </td><td> ta'</td></tr><tr><td>CollectivePl </td><td> Indefinite </td><td> Inessive </td><td> fi</td></tr><tr><td>CollectivePl </td><td> Indefinite </td><td> Instrumental </td><td> bi</td></tr><tr><td>CollectivePl </td><td> Indefinite </td><td> Lative </td><td> sa</td></tr><tr><td>CollectivePl </td><td> Indefinite </td><td> Nominative </td><td> []</td></tr><tr><td>Fem</td></tr><tr class="separator"><td colspan="100%">&nbsp;</td></td><tr><td>Singulative </td><td> Definite </td><td> Benefactive </td><td> []</td></tr><tr><td>Singulative </td><td> Definite </td><td> Comitative </td><td> []</td></tr><tr><td>Singulative </td><td> Definite </td><td> Dative </td><td> []</td></tr><tr><td>Singulative </td><td> Definite </td><td> Elative </td><td> []</td></tr><tr><td>Singulative </td><td> Definite </td><td> Equative </td><td> []</td></tr><tr><td>Singulative </td><td> Definite </td><td> Genitive </td><td> []</td></tr><tr><td>Singulative </td><td> Definite </td><td> Inessive </td><td> []</td></tr><tr><td>Singulative </td><td> Definite </td><td> Instrumental </td><td> []</td></tr><tr><td>Singulative </td><td> Definite </td><td> Lative </td><td> []</td></tr><tr><td>Singulative </td><td> Definite </td><td> Nominative </td><td> ir-raġel</td></tr><tr><td>Singulative </td><td> Indefinite </td><td> Benefactive </td><td> għal raġel</td></tr><tr><td>Singulative </td><td> Indefinite </td><td> Comitative </td><td> ma' raġel</td></tr><tr><td>Singulative </td><td> Indefinite </td><td> Dative </td><td> lil raġel</td></tr><tr><td>Singulative </td><td> Indefinite </td><td> Elative </td><td> minn raġel</td></tr><tr><td>Singulative </td><td> Indefinite </td><td> Equative </td><td> bħal raġel</td></tr><tr><td>Singulative </td><td> Indefinite </td><td> Genitive </td><td> ta' raġel</td></tr><tr><td>Singulative </td><td> Indefinite </td><td> Inessive </td><td> f'raġel</td></tr><tr><td>Singulative </td><td> Indefinite </td><td> Instrumental </td><td> b'raġel</td></tr><tr><td>Singulative </td><td> Indefinite </td><td> Lative </td><td> sa raġel</td></tr><tr><td>Singulative </td><td> Indefinite </td><td> Nominative </td><td> raġel</td></tr><tr><td>Dual </td><td> Definite </td><td> Benefactive </td><td> []</td></tr><tr><td>Dual </td><td> Definite </td><td> Comitative </td><td> []</td></tr><tr><td>Dual </td><td> Definite </td><td> Dative </td><td> []</td></tr><tr><td>Dual </td><td> Definite </td><td> Elative </td><td> []</td></tr><tr><td>Dual </td><td> Definite </td><td> Equative </td><td> []</td></tr><tr><td>Dual </td><td> Definite </td><td> Genitive </td><td> []</td></tr><tr><td>Dual </td><td> Definite </td><td> Inessive </td><td> []</td></tr><tr><td>Dual </td><td> Definite </td><td> Instrumental </td><td> []</td></tr><tr><td>Dual </td><td> Definite </td><td> Lative </td><td> []</td></tr><tr><td>Dual </td><td> Definite </td><td> Nominative </td><td> []</td></tr><tr><td>Dual </td><td> Indefinite </td><td> Benefactive </td><td> għal</td></tr><tr><td>Dual </td><td> Indefinite </td><td> Comitative </td><td> ma'</td></tr><tr><td>Dual </td><td> Indefinite </td><td> Dative </td><td> lil</td></tr><tr><td>Dual </td><td> Indefinite </td><td> Elative </td><td> minn</td></tr><tr><td>Dual </td><td> Indefinite </td><td> Equative </td><td> bħal</td></tr><tr><td>Dual </td><td> Indefinite </td><td> Genitive </td><td> ta'</td></tr><tr><td>Dual </td><td> Indefinite </td><td> Inessive </td><td> fi</td></tr><tr><td>Dual </td><td> Indefinite </td><td> Instrumental </td><td> bi</td></tr><tr><td>Dual </td><td> Indefinite </td><td> Lative </td><td> sa</td></tr><tr><td>Dual </td><td> Indefinite </td><td> Nominative </td><td> []</td></tr><tr><td>Plural </td><td> Definite </td><td> Benefactive </td><td> []</td></tr><tr><td>Plural </td><td> Definite </td><td> Comitative </td><td> []</td></tr><tr><td>Plural </td><td> Definite </td><td> Dative </td><td> []</td></tr><tr><td>Plural </td><td> Definite </td><td> Elative </td><td> []</td></tr><tr><td>Plural </td><td> Definite </td><td> Equative </td><td> []</td></tr><tr><td>Plural </td><td> Definite </td><td> Genitive </td><td> []</td></tr><tr><td>Plural </td><td> Definite </td><td> Inessive </td><td> []</td></tr><tr><td>Plural </td><td> Definite </td><td> Instrumental </td><td> []</td></tr><tr><td>Plural </td><td> Definite </td><td> Lative </td><td> []</td></tr><tr><td>Plural </td><td> Definite </td><td> Nominative </td><td> ir-raġeli</td></tr><tr><td>Plural </td><td> Indefinite </td><td> Benefactive </td><td> għal raġeli</td></tr><tr><td>Plural </td><td> Indefinite </td><td> Comitative </td><td> ma' raġeli</td></tr><tr><td>Plural </td><td> Indefinite </td><td> Dative </td><td> lil raġeli</td></tr><tr><td>Plural </td><td> Indefinite </td><td> Elative </td><td> minn raġeli</td></tr><tr><td>Plural </td><td> Indefinite </td><td> Equative </td><td> bħal raġeli</td></tr><tr><td>Plural </td><td> Indefinite </td><td> Genitive </td><td> ta' raġeli</td></tr><tr><td>Plural </td><td> Indefinite </td><td> Inessive </td><td> f'raġeli</td></tr><tr><td>Plural </td><td> Indefinite </td><td> Instrumental </td><td> b'raġeli</td></tr><tr><td>Plural </td><td> Indefinite </td><td> Lative </td><td> sa raġeli</td></tr><tr><td>Plural </td><td> Indefinite </td><td> Nominative </td><td> raġeli</td></tr><tr><td>DeterminatePl </td><td> Definite </td><td> Benefactive </td><td> []</td></tr><tr><td>DeterminatePl </td><td> Definite </td><td> Comitative </td><td> []</td></tr><tr><td>DeterminatePl </td><td> Definite </td><td> Dative </td><td> []</td></tr><tr><td>DeterminatePl </td><td> Definite </td><td> Elative </td><td> []</td></tr><tr><td>DeterminatePl </td><td> Definite </td><td> Equative </td><td> []</td></tr><tr><td>DeterminatePl </td><td> Definite </td><td> Genitive </td><td> []</td></tr><tr><td>DeterminatePl </td><td> Definite </td><td> Inessive </td><td> []</td></tr><tr><td>DeterminatePl </td><td> Definite </td><td> Instrumental </td><td> []</td></tr><tr><td>DeterminatePl </td><td> Definite </td><td> Lative </td><td> []</td></tr><tr><td>DeterminatePl </td><td> Definite </td><td> Nominative </td><td> []</td></tr><tr><td>DeterminatePl </td><td> Indefinite </td><td> Benefactive </td><td> għal</td></tr><tr><td>DeterminatePl </td><td> Indefinite </td><td> Comitative </td><td> ma'</td></tr><tr><td>DeterminatePl </td><td> Indefinite </td><td> Dative </td><td> lil</td></tr><tr><td>DeterminatePl </td><td> Indefinite </td><td> Elative </td><td> minn</td></tr><tr><td>DeterminatePl </td><td> Indefinite </td><td> Equative </td><td> bħal</td></tr><tr><td>DeterminatePl </td><td> Indefinite </td><td> Genitive </td><td> ta'</td></tr><tr><td>DeterminatePl </td><td> Indefinite </td><td> Inessive </td><td> fi</td></tr><tr><td>DeterminatePl </td><td> Indefinite </td><td> Instrumental </td><td> bi</td></tr><tr><td>DeterminatePl </td><td> Indefinite </td><td> Lative </td><td> sa</td></tr><tr><td>DeterminatePl </td><td> Indefinite </td><td> Nominative </td><td> []</td></tr><tr><td>CollectivePl </td><td> Definite </td><td> Benefactive </td><td> []</td></tr><tr><td>CollectivePl </td><td> Definite </td><td> Comitative </td><td> []</td></tr><tr><td>CollectivePl </td><td> Definite </td><td> Dative </td><td> []</td></tr><tr><td>CollectivePl </td><td> Definite </td><td> Elative </td><td> []</td></tr><tr><td>CollectivePl </td><td> Definite </td><td> Equative </td><td> []</td></tr><tr><td>CollectivePl </td><td> Definite </td><td> Genitive </td><td> []</td></tr><tr><td>CollectivePl </td><td> Definite </td><td> Inessive </td><td> []</td></tr><tr><td>CollectivePl </td><td> Definite </td><td> Instrumental </td><td> []</td></tr><tr><td>CollectivePl </td><td> Definite </td><td> Lative </td><td> []</td></tr><tr><td>CollectivePl </td><td> Definite </td><td> Nominative </td><td> []</td></tr><tr><td>CollectivePl </td><td> Indefinite </td><td> Benefactive </td><td> għal</td></tr><tr><td>CollectivePl </td><td> Indefinite </td><td> Comitative </td><td> ma'</td></tr><tr><td>CollectivePl </td><td> Indefinite </td><td> Dative </td><td> lil</td></tr><tr><td>CollectivePl </td><td> Indefinite </td><td> Elative </td><td> minn</td></tr><tr><td>CollectivePl </td><td> Indefinite </td><td> Equative </td><td> bħal</td></tr><tr><td>CollectivePl </td><td> Indefinite </td><td> Genitive </td><td> ta'</td></tr><tr><td>CollectivePl </td><td> Indefinite </td><td> Inessive </td><td> fi</td></tr><tr><td>CollectivePl </td><td> Indefinite </td><td> Instrumental </td><td> bi</td></tr><tr><td>CollectivePl </td><td> Indefinite </td><td> Lative </td><td> sa</td></tr><tr><td>CollectivePl </td><td> Indefinite </td><td> Nominative </td><td> []</td></tr><tr><td>Masc</td></tr><tr class="separator"><td colspan="100%">&nbsp;</td></td><tr><td>Singulative </td><td> Definite </td><td> Benefactive </td><td> []</td></tr><tr><td>Singulative </td><td> Definite </td><td> Comitative </td><td> []</td></tr><tr><td>Singulative </td><td> Definite </td><td> Dative </td><td> []</td></tr><tr><td>Singulative </td><td> Definite </td><td> Elative </td><td> []</td></tr><tr><td>Singulative </td><td> Definite </td><td> Equative </td><td> []</td></tr><tr><td>Singulative </td><td> Definite </td><td> Genitive </td><td> []</td></tr><tr><td>Singulative </td><td> Definite </td><td> Inessive </td><td> []</td></tr><tr><td>Singulative </td><td> Definite </td><td> Instrumental </td><td> []</td></tr><tr><td>Singulative </td><td> Definite </td><td> Lative </td><td> []</td></tr><tr><td>Singulative </td><td> Definite </td><td> Nominative </td><td> il-laħam</td></tr><tr><td>Singulative </td><td> Indefinite </td><td> Benefactive </td><td> għal laħam</td></tr><tr><td>Singulative </td><td> Indefinite </td><td> Comitative </td><td> ma' laħam</td></tr><tr><td>Singulative </td><td> Indefinite </td><td> Dative </td><td> lil laħam</td></tr><tr><td>Singulative </td><td> Indefinite </td><td> Elative </td><td> minn laħam</td></tr><tr><td>Singulative </td><td> Indefinite </td><td> Equative </td><td> bħal laħam</td></tr><tr><td>Singulative </td><td> Indefinite </td><td> Genitive </td><td> ta' laħam</td></tr><tr><td>Singulative </td><td> Indefinite </td><td> Inessive </td><td> f'laħam</td></tr><tr><td>Singulative </td><td> Indefinite </td><td> Instrumental </td><td> b'laħam</td></tr><tr><td>Singulative </td><td> Indefinite </td><td> Lative </td><td> sa laħam</td></tr><tr><td>Singulative </td><td> Indefinite </td><td> Nominative </td><td> laħam</td></tr><tr><td>Dual </td><td> Definite </td><td> Benefactive </td><td> []</td></tr><tr><td>Dual </td><td> Definite </td><td> Comitative </td><td> []</td></tr><tr><td>Dual </td><td> Definite </td><td> Dative </td><td> []</td></tr><tr><td>Dual </td><td> Definite </td><td> Elative </td><td> []</td></tr><tr><td>Dual </td><td> Definite </td><td> Equative </td><td> []</td></tr><tr><td>Dual </td><td> Definite </td><td> Genitive </td><td> []</td></tr><tr><td>Dual </td><td> Definite </td><td> Inessive </td><td> []</td></tr><tr><td>Dual </td><td> Definite </td><td> Instrumental </td><td> []</td></tr><tr><td>Dual </td><td> Definite </td><td> Lative </td><td> []</td></tr><tr><td>Dual </td><td> Definite </td><td> Nominative </td><td> []</td></tr><tr><td>Dual </td><td> Indefinite </td><td> Benefactive </td><td> għal</td></tr><tr><td>Dual </td><td> Indefinite </td><td> Comitative </td><td> ma'</td></tr><tr><td>Dual </td><td> Indefinite </td><td> Dative </td><td> lil</td></tr><tr><td>Dual </td><td> Indefinite </td><td> Elative </td><td> minn</td></tr><tr><td>Dual </td><td> Indefinite </td><td> Equative </td><td> bħal</td></tr><tr><td>Dual </td><td> Indefinite </td><td> Genitive </td><td> ta'</td></tr><tr><td>Dual </td><td> Indefinite </td><td> Inessive </td><td> fi</td></tr><tr><td>Dual </td><td> Indefinite </td><td> Instrumental </td><td> bi</td></tr><tr><td>Dual </td><td> Indefinite </td><td> Lative </td><td> sa</td></tr><tr><td>Dual </td><td> Indefinite </td><td> Nominative </td><td> []</td></tr><tr><td>Plural </td><td> Definite </td><td> Benefactive </td><td> []</td></tr><tr><td>Plural </td><td> Definite </td><td> Comitative </td><td> []</td></tr><tr><td>Plural </td><td> Definite </td><td> Dative </td><td> []</td></tr><tr><td>Plural </td><td> Definite </td><td> Elative </td><td> []</td></tr><tr><td>Plural </td><td> Definite </td><td> Equative </td><td> []</td></tr><tr><td>Plural </td><td> Definite </td><td> Genitive </td><td> []</td></tr><tr><td>Plural </td><td> Definite </td><td> Inessive </td><td> []</td></tr><tr><td>Plural </td><td> Definite </td><td> Instrumental </td><td> []</td></tr><tr><td>Plural </td><td> Definite </td><td> Lative </td><td> []</td></tr><tr><td>Plural </td><td> Definite </td><td> Nominative </td><td> il-laħami</td></tr><tr><td>Plural </td><td> Indefinite </td><td> Benefactive </td><td> għal laħami</td></tr><tr><td>Plural </td><td> Indefinite </td><td> Comitative </td><td> ma' laħami</td></tr><tr><td>Plural </td><td> Indefinite </td><td> Dative </td><td> lil laħami</td></tr><tr><td>Plural </td><td> Indefinite </td><td> Elative </td><td> minn laħami</td></tr><tr><td>Plural </td><td> Indefinite </td><td> Equative </td><td> bħal laħami</td></tr><tr><td>Plural </td><td> Indefinite </td><td> Genitive </td><td> ta' laħami</td></tr><tr><td>Plural </td><td> Indefinite </td><td> Inessive </td><td> f'laħami</td></tr><tr><td>Plural </td><td> Indefinite </td><td> Instrumental </td><td> b'laħami</td></tr><tr><td>Plural </td><td> Indefinite </td><td> Lative </td><td> sa laħami</td></tr><tr><td>Plural </td><td> Indefinite </td><td> Nominative </td><td> laħami</td></tr><tr><td>DeterminatePl </td><td> Definite </td><td> Benefactive </td><td> []</td></tr><tr><td>DeterminatePl </td><td> Definite </td><td> Comitative </td><td> []</td></tr><tr><td>DeterminatePl </td><td> Definite </td><td> Dative </td><td> []</td></tr><tr><td>DeterminatePl </td><td> Definite </td><td> Elative </td><td> []</td></tr><tr><td>DeterminatePl </td><td> Definite </td><td> Equative </td><td> []</td></tr><tr><td>DeterminatePl </td><td> Definite </td><td> Genitive </td><td> []</td></tr><tr><td>DeterminatePl </td><td> Definite </td><td> Inessive </td><td> []</td></tr><tr><td>DeterminatePl </td><td> Definite </td><td> Instrumental </td><td> []</td></tr><tr><td>DeterminatePl </td><td> Definite </td><td> Lative </td><td> []</td></tr><tr><td>DeterminatePl </td><td> Definite </td><td> Nominative </td><td> []</td></tr><tr><td>DeterminatePl </td><td> Indefinite </td><td> Benefactive </td><td> għal</td></tr><tr><td>DeterminatePl </td><td> Indefinite </td><td> Comitative </td><td> ma'</td></tr><tr><td>DeterminatePl </td><td> Indefinite </td><td> Dative </td><td> lil</td></tr><tr><td>DeterminatePl </td><td> Indefinite </td><td> Elative </td><td> minn</td></tr><tr><td>DeterminatePl </td><td> Indefinite </td><td> Equative </td><td> bħal</td></tr><tr><td>DeterminatePl </td><td> Indefinite </td><td> Genitive </td><td> ta'</td></tr><tr><td>DeterminatePl </td><td> Indefinite </td><td> Inessive </td><td> fi</td></tr><tr><td>DeterminatePl </td><td> Indefinite </td><td> Instrumental </td><td> bi</td></tr><tr><td>DeterminatePl </td><td> Indefinite </td><td> Lative </td><td> sa</td></tr><tr><td>DeterminatePl </td><td> Indefinite </td><td> Nominative </td><td> []</td></tr><tr><td>CollectivePl </td><td> Definite </td><td> Benefactive </td><td> []</td></tr><tr><td>CollectivePl </td><td> Definite </td><td> Comitative </td><td> []</td></tr><tr><td>CollectivePl </td><td> Definite </td><td> Dative </td><td> []</td></tr><tr><td>CollectivePl </td><td> Definite </td><td> Elative </td><td> []</td></tr><tr><td>CollectivePl </td><td> Definite </td><td> Equative </td><td> []</td></tr><tr><td>CollectivePl </td><td> Definite </td><td> Genitive </td><td> []</td></tr><tr><td>CollectivePl </td><td> Definite </td><td> Inessive </td><td> []</td></tr><tr><td>CollectivePl </td><td> Definite </td><td> Instrumental </td><td> []</td></tr><tr><td>CollectivePl </td><td> Definite </td><td> Lative </td><td> []</td></tr><tr><td>CollectivePl </td><td> Definite </td><td> Nominative </td><td> []</td></tr><tr><td>CollectivePl </td><td> Indefinite </td><td> Benefactive </td><td> għal</td></tr><tr><td>CollectivePl </td><td> Indefinite </td><td> Comitative </td><td> ma'</td></tr><tr><td>CollectivePl </td><td> Indefinite </td><td> Dative </td><td> lil</td></tr><tr><td>CollectivePl </td><td> Indefinite </td><td> Elative </td><td> minn</td></tr><tr><td>CollectivePl </td><td> Indefinite </td><td> Equative </td><td> bħal</td></tr><tr><td>CollectivePl </td><td> Indefinite </td><td> Genitive </td><td> ta'</td></tr><tr><td>CollectivePl </td><td> Indefinite </td><td> Inessive </td><td> fi</td></tr><tr><td>CollectivePl </td><td> Indefinite </td><td> Instrumental </td><td> bi</td></tr><tr><td>CollectivePl </td><td> Indefinite </td><td> Lative </td><td> sa</td></tr><tr><td>CollectivePl </td><td> Indefinite </td><td> Nominative </td><td> []</td></tr><tr><td>Masc</td></tr><tr class="separator"><td colspan="100%">&nbsp;</td></td><tr><td>Singulative </td><td> Definite </td><td> Benefactive </td><td> []</td></tr><tr><td>Singulative </td><td> Definite </td><td> Comitative </td><td> []</td></tr><tr><td>Singulative </td><td> Definite </td><td> Dative </td><td> []</td></tr><tr><td>Singulative </td><td> Definite </td><td> Elative </td><td> []</td></tr><tr><td>Singulative </td><td> Definite </td><td> Equative </td><td> []</td></tr><tr><td>Singulative </td><td> Definite </td><td> Genitive </td><td> []</td></tr><tr><td>Singulative </td><td> Definite </td><td> Inessive </td><td> []</td></tr><tr><td>Singulative </td><td> Definite </td><td> Instrumental </td><td> []</td></tr><tr><td>Singulative </td><td> Definite </td><td> Lative </td><td> []</td></tr><tr><td>Singulative </td><td> Definite </td><td> Nominative </td><td> il-ħalib</td></tr><tr><td>Singulative </td><td> Indefinite </td><td> Benefactive </td><td> għal ħalib</td></tr><tr><td>Singulative </td><td> Indefinite </td><td> Comitative </td><td> ma' ħalib</td></tr><tr><td>Singulative </td><td> Indefinite </td><td> Dative </td><td> lil ħalib</td></tr><tr><td>Singulative </td><td> Indefinite </td><td> Elative </td><td> minn ħalib</td></tr><tr><td>Singulative </td><td> Indefinite </td><td> Equative </td><td> bħal ħalib</td></tr><tr><td>Singulative </td><td> Indefinite </td><td> Genitive </td><td> ta' ħalib</td></tr><tr><td>Singulative </td><td> Indefinite </td><td> Inessive </td><td> f'ħalib</td></tr><tr><td>Singulative </td><td> Indefinite </td><td> Instrumental </td><td> b'ħalib</td></tr><tr><td>Singulative </td><td> Indefinite </td><td> Lative </td><td> sa ħalib</td></tr><tr><td>Singulative </td><td> Indefinite </td><td> Nominative </td><td> ħalib</td></tr><tr><td>Dual </td><td> Definite </td><td> Benefactive </td><td> []</td></tr><tr><td>Dual </td><td> Definite </td><td> Comitative </td><td> []</td></tr><tr><td>Dual </td><td> Definite </td><td> Dative </td><td> []</td></tr><tr><td>Dual </td><td> Definite </td><td> Elative </td><td> []</td></tr><tr><td>Dual </td><td> Definite </td><td> Equative </td><td> []</td></tr><tr><td>Dual </td><td> Definite </td><td> Genitive </td><td> []</td></tr><tr><td>Dual </td><td> Definite </td><td> Inessive </td><td> []</td></tr><tr><td>Dual </td><td> Definite </td><td> Instrumental </td><td> []</td></tr><tr><td>Dual </td><td> Definite </td><td> Lative </td><td> []</td></tr><tr><td>Dual </td><td> Definite </td><td> Nominative </td><td> []</td></tr><tr><td>Dual </td><td> Indefinite </td><td> Benefactive </td><td> għal</td></tr><tr><td>Dual </td><td> Indefinite </td><td> Comitative </td><td> ma'</td></tr><tr><td>Dual </td><td> Indefinite </td><td> Dative </td><td> lil</td></tr><tr><td>Dual </td><td> Indefinite </td><td> Elative </td><td> minn</td></tr><tr><td>Dual </td><td> Indefinite </td><td> Equative </td><td> bħal</td></tr><tr><td>Dual </td><td> Indefinite </td><td> Genitive </td><td> ta'</td></tr><tr><td>Dual </td><td> Indefinite </td><td> Inessive </td><td> fi</td></tr><tr><td>Dual </td><td> Indefinite </td><td> Instrumental </td><td> bi</td></tr><tr><td>Dual </td><td> Indefinite </td><td> Lative </td><td> sa</td></tr><tr><td>Dual </td><td> Indefinite </td><td> Nominative </td><td> []</td></tr><tr><td>Plural </td><td> Definite </td><td> Benefactive </td><td> []</td></tr><tr><td>Plural </td><td> Definite </td><td> Comitative </td><td> []</td></tr><tr><td>Plural </td><td> Definite </td><td> Dative </td><td> []</td></tr><tr><td>Plural </td><td> Definite </td><td> Elative </td><td> []</td></tr><tr><td>Plural </td><td> Definite </td><td> Equative </td><td> []</td></tr><tr><td>Plural </td><td> Definite </td><td> Genitive </td><td> []</td></tr><tr><td>Plural </td><td> Definite </td><td> Inessive </td><td> []</td></tr><tr><td>Plural </td><td> Definite </td><td> Instrumental </td><td> []</td></tr><tr><td>Plural </td><td> Definite </td><td> Lative </td><td> []</td></tr><tr><td>Plural </td><td> Definite </td><td> Nominative </td><td> il-ħalibi</td></tr><tr><td>Plural </td><td> Indefinite </td><td> Benefactive </td><td> għal ħalibi</td></tr><tr><td>Plural </td><td> Indefinite </td><td> Comitative </td><td> ma' ħalibi</td></tr><tr><td>Plural </td><td> Indefinite </td><td> Dative </td><td> lil ħalibi</td></tr><tr><td>Plural </td><td> Indefinite </td><td> Elative </td><td> minn ħalibi</td></tr><tr><td>Plural </td><td> Indefinite </td><td> Equative </td><td> bħal ħalibi</td></tr><tr><td>Plural </td><td> Indefinite </td><td> Genitive </td><td> ta' ħalibi</td></tr><tr><td>Plural </td><td> Indefinite </td><td> Inessive </td><td> f'ħalibi</td></tr><tr><td>Plural </td><td> Indefinite </td><td> Instrumental </td><td> b'ħalibi</td></tr><tr><td>Plural </td><td> Indefinite </td><td> Lative </td><td> sa ħalibi</td></tr><tr><td>Plural </td><td> Indefinite </td><td> Nominative </td><td> ħalibi</td></tr><tr><td>DeterminatePl </td><td> Definite </td><td> Benefactive </td><td> []</td></tr><tr><td>DeterminatePl </td><td> Definite </td><td> Comitative </td><td> []</td></tr><tr><td>DeterminatePl </td><td> Definite </td><td> Dative </td><td> []</td></tr><tr><td>DeterminatePl </td><td> Definite </td><td> Elative </td><td> []</td></tr><tr><td>DeterminatePl </td><td> Definite </td><td> Equative </td><td> []</td></tr><tr><td>DeterminatePl </td><td> Definite </td><td> Genitive </td><td> []</td></tr><tr><td>DeterminatePl </td><td> Definite </td><td> Inessive </td><td> []</td></tr><tr><td>DeterminatePl </td><td> Definite </td><td> Instrumental </td><td> []</td></tr><tr><td>DeterminatePl </td><td> Definite </td><td> Lative </td><td> []</td></tr><tr><td>DeterminatePl </td><td> Definite </td><td> Nominative </td><td> []</td></tr><tr><td>DeterminatePl </td><td> Indefinite </td><td> Benefactive </td><td> għal</td></tr><tr><td>DeterminatePl </td><td> Indefinite </td><td> Comitative </td><td> ma'</td></tr><tr><td>DeterminatePl </td><td> Indefinite </td><td> Dative </td><td> lil</td></tr><tr><td>DeterminatePl </td><td> Indefinite </td><td> Elative </td><td> minn</td></tr><tr><td>DeterminatePl </td><td> Indefinite </td><td> Equative </td><td> bħal</td></tr><tr><td>DeterminatePl </td><td> Indefinite </td><td> Genitive </td><td> ta'</td></tr><tr><td>DeterminatePl </td><td> Indefinite </td><td> Inessive </td><td> fi</td></tr><tr><td>DeterminatePl </td><td> Indefinite </td><td> Instrumental </td><td> bi</td></tr><tr><td>DeterminatePl </td><td> Indefinite </td><td> Lative </td><td> sa</td></tr><tr><td>DeterminatePl </td><td> Indefinite </td><td> Nominative </td><td> []</td></tr><tr><td>CollectivePl </td><td> Definite </td><td> Benefactive </td><td> []</td></tr><tr><td>CollectivePl </td><td> Definite </td><td> Comitative </td><td> []</td></tr><tr><td>CollectivePl </td><td> Definite </td><td> Dative </td><td> []</td></tr><tr><td>CollectivePl </td><td> Definite </td><td> Elative </td><td> []</td></tr><tr><td>CollectivePl </td><td> Definite </td><td> Equative </td><td> []</td></tr><tr><td>CollectivePl </td><td> Definite </td><td> Genitive </td><td> []</td></tr><tr><td>CollectivePl </td><td> Definite </td><td> Inessive </td><td> []</td></tr><tr><td>CollectivePl </td><td> Definite </td><td> Instrumental </td><td> []</td></tr><tr><td>CollectivePl </td><td> Definite </td><td> Lative </td><td> []</td></tr><tr><td>CollectivePl </td><td> Definite </td><td> Nominative </td><td> []</td></tr><tr><td>CollectivePl </td><td> Indefinite </td><td> Benefactive </td><td> għal</td></tr><tr><td>CollectivePl </td><td> Indefinite </td><td> Comitative </td><td> ma'</td></tr><tr><td>CollectivePl </td><td> Indefinite </td><td> Dative </td><td> lil</td></tr><tr><td>CollectivePl </td><td> Indefinite </td><td> Elative </td><td> minn</td></tr><tr><td>CollectivePl </td><td> Indefinite </td><td> Equative </td><td> bħal</td></tr><tr><td>CollectivePl </td><td> Indefinite </td><td> Genitive </td><td> ta'</td></tr><tr><td>CollectivePl </td><td> Indefinite </td><td> Inessive </td><td> fi</td></tr><tr><td>CollectivePl </td><td> Indefinite </td><td> Instrumental </td><td> bi</td></tr><tr><td>CollectivePl </td><td> Indefinite </td><td> Lative </td><td> sa</td></tr><tr><td>CollectivePl </td><td> Indefinite </td><td> Nominative </td><td> []</td></tr><tr><td>Masc</td></tr><tr class="separator"><td colspan="100%">&nbsp;</td></td><tr><td>Singulative </td><td> Definite </td><td> Benefactive </td><td> []</td></tr><tr><td>Singulative </td><td> Definite </td><td> Comitative </td><td> []</td></tr><tr><td>Singulative </td><td> Definite </td><td> Dative </td><td> []</td></tr><tr><td>Singulative </td><td> Definite </td><td> Elative </td><td> []</td></tr><tr><td>Singulative </td><td> Definite </td><td> Equative </td><td> []</td></tr><tr><td>Singulative </td><td> Definite </td><td> Genitive </td><td> []</td></tr><tr><td>Singulative </td><td> Definite </td><td> Inessive </td><td> []</td></tr><tr><td>Singulative </td><td> Definite </td><td> Instrumental </td><td> []</td></tr><tr><td>Singulative </td><td> Definite </td><td> Lative </td><td> []</td></tr><tr><td>Singulative </td><td> Definite </td><td> Nominative </td><td> il-qamar</td></tr><tr><td>Singulative </td><td> Indefinite </td><td> Benefactive </td><td> għal qamar</td></tr><tr><td>Singulative </td><td> Indefinite </td><td> Comitative </td><td> ma' qamar</td></tr><tr><td>Singulative </td><td> Indefinite </td><td> Dative </td><td> lil qamar</td></tr><tr><td>Singulative </td><td> Indefinite </td><td> Elative </td><td> minn qamar</td></tr><tr><td>Singulative </td><td> Indefinite </td><td> Equative </td><td> bħal qamar</td></tr><tr><td>Singulative </td><td> Indefinite </td><td> Genitive </td><td> ta' qamar</td></tr><tr><td>Singulative </td><td> Indefinite </td><td> Inessive </td><td> f'qamar</td></tr><tr><td>Singulative </td><td> Indefinite </td><td> Instrumental </td><td> b'qamar</td></tr><tr><td>Singulative </td><td> Indefinite </td><td> Lative </td><td> sa qamar</td></tr><tr><td>Singulative </td><td> Indefinite </td><td> Nominative </td><td> qamar</td></tr><tr><td>Dual </td><td> Definite </td><td> Benefactive </td><td> []</td></tr><tr><td>Dual </td><td> Definite </td><td> Comitative </td><td> []</td></tr><tr><td>Dual </td><td> Definite </td><td> Dative </td><td> []</td></tr><tr><td>Dual </td><td> Definite </td><td> Elative </td><td> []</td></tr><tr><td>Dual </td><td> Definite </td><td> Equative </td><td> []</td></tr><tr><td>Dual </td><td> Definite </td><td> Genitive </td><td> []</td></tr><tr><td>Dual </td><td> Definite </td><td> Inessive </td><td> []</td></tr><tr><td>Dual </td><td> Definite </td><td> Instrumental </td><td> []</td></tr><tr><td>Dual </td><td> Definite </td><td> Lative </td><td> []</td></tr><tr><td>Dual </td><td> Definite </td><td> Nominative </td><td> []</td></tr><tr><td>Dual </td><td> Indefinite </td><td> Benefactive </td><td> għal</td></tr><tr><td>Dual </td><td> Indefinite </td><td> Comitative </td><td> ma'</td></tr><tr><td>Dual </td><td> Indefinite </td><td> Dative </td><td> lil</td></tr><tr><td>Dual </td><td> Indefinite </td><td> Elative </td><td> minn</td></tr><tr><td>Dual </td><td> Indefinite </td><td> Equative </td><td> bħal</td></tr><tr><td>Dual </td><td> Indefinite </td><td> Genitive </td><td> ta'</td></tr><tr><td>Dual </td><td> Indefinite </td><td> Inessive </td><td> fi</td></tr><tr><td>Dual </td><td> Indefinite </td><td> Instrumental </td><td> bi</td></tr><tr><td>Dual </td><td> Indefinite </td><td> Lative </td><td> sa</td></tr><tr><td>Dual </td><td> Indefinite </td><td> Nominative </td><td> []</td></tr><tr><td>Plural </td><td> Definite </td><td> Benefactive </td><td> []</td></tr><tr><td>Plural </td><td> Definite </td><td> Comitative </td><td> []</td></tr><tr><td>Plural </td><td> Definite </td><td> Dative </td><td> []</td></tr><tr><td>Plural </td><td> Definite </td><td> Elative </td><td> []</td></tr><tr><td>Plural </td><td> Definite </td><td> Equative </td><td> []</td></tr><tr><td>Plural </td><td> Definite </td><td> Genitive </td><td> []</td></tr><tr><td>Plural </td><td> Definite </td><td> Inessive </td><td> []</td></tr><tr><td>Plural </td><td> Definite </td><td> Instrumental </td><td> []</td></tr><tr><td>Plural </td><td> Definite </td><td> Lative </td><td> []</td></tr><tr><td>Plural </td><td> Definite </td><td> Nominative </td><td> il-qamari</td></tr><tr><td>Plural </td><td> Indefinite </td><td> Benefactive </td><td> għal qamari</td></tr><tr><td>Plural </td><td> Indefinite </td><td> Comitative </td><td> ma' qamari</td></tr><tr><td>Plural </td><td> Indefinite </td><td> Dative </td><td> lil qamari</td></tr><tr><td>Plural </td><td> Indefinite </td><td> Elative </td><td> minn qamari</td></tr><tr><td>Plural </td><td> Indefinite </td><td> Equative </td><td> bħal qamari</td></tr><tr><td>Plural </td><td> Indefinite </td><td> Genitive </td><td> ta' qamari</td></tr><tr><td>Plural </td><td> Indefinite </td><td> Inessive </td><td> f'qamari</td></tr><tr><td>Plural </td><td> Indefinite </td><td> Instrumental </td><td> b'qamari</td></tr><tr><td>Plural </td><td> Indefinite </td><td> Lative </td><td> sa qamari</td></tr><tr><td>Plural </td><td> Indefinite </td><td> Nominative </td><td> qamari</td></tr><tr><td>DeterminatePl </td><td> Definite </td><td> Benefactive </td><td> []</td></tr><tr><td>DeterminatePl </td><td> Definite </td><td> Comitative </td><td> []</td></tr><tr><td>DeterminatePl </td><td> Definite </td><td> Dative </td><td> []</td></tr><tr><td>DeterminatePl </td><td> Definite </td><td> Elative </td><td> []</td></tr><tr><td>DeterminatePl </td><td> Definite </td><td> Equative </td><td> []</td></tr><tr><td>DeterminatePl </td><td> Definite </td><td> Genitive </td><td> []</td></tr><tr><td>DeterminatePl </td><td> Definite </td><td> Inessive </td><td> []</td></tr><tr><td>DeterminatePl </td><td> Definite </td><td> Instrumental </td><td> []</td></tr><tr><td>DeterminatePl </td><td> Definite </td><td> Lative </td><td> []</td></tr><tr><td>DeterminatePl </td><td> Definite </td><td> Nominative </td><td> []</td></tr><tr><td>DeterminatePl </td><td> Indefinite </td><td> Benefactive </td><td> għal</td></tr><tr><td>DeterminatePl </td><td> Indefinite </td><td> Comitative </td><td> ma'</td></tr><tr><td>DeterminatePl </td><td> Indefinite </td><td> Dative </td><td> lil</td></tr><tr><td>DeterminatePl </td><td> Indefinite </td><td> Elative </td><td> minn</td></tr><tr><td>DeterminatePl </td><td> Indefinite </td><td> Equative </td><td> bħal</td></tr><tr><td>DeterminatePl </td><td> Indefinite </td><td> Genitive </td><td> ta'</td></tr><tr><td>DeterminatePl </td><td> Indefinite </td><td> Inessive </td><td> fi</td></tr><tr><td>DeterminatePl </td><td> Indefinite </td><td> Instrumental </td><td> bi</td></tr><tr><td>DeterminatePl </td><td> Indefinite </td><td> Lative </td><td> sa</td></tr><tr><td>DeterminatePl </td><td> Indefinite </td><td> Nominative </td><td> []</td></tr><tr><td>CollectivePl </td><td> Definite </td><td> Benefactive </td><td> []</td></tr><tr><td>CollectivePl </td><td> Definite </td><td> Comitative </td><td> []</td></tr><tr><td>CollectivePl </td><td> Definite </td><td> Dative </td><td> []</td></tr><tr><td>CollectivePl </td><td> Definite </td><td> Elative </td><td> []</td></tr><tr><td>CollectivePl </td><td> Definite </td><td> Equative </td><td> []</td></tr><tr><td>CollectivePl </td><td> Definite </td><td> Genitive </td><td> []</td></tr><tr><td>CollectivePl </td><td> Definite </td><td> Inessive </td><td> []</td></tr><tr><td>CollectivePl </td><td> Definite </td><td> Instrumental </td><td> []</td></tr><tr><td>CollectivePl </td><td> Definite </td><td> Lative </td><td> []</td></tr><tr><td>CollectivePl </td><td> Definite </td><td> Nominative </td><td> []</td></tr><tr><td>CollectivePl </td><td> Indefinite </td><td> Benefactive </td><td> għal</td></tr><tr><td>CollectivePl </td><td> Indefinite </td><td> Comitative </td><td> ma'</td></tr><tr><td>CollectivePl </td><td> Indefinite </td><td> Dative </td><td> lil</td></tr><tr><td>CollectivePl </td><td> Indefinite </td><td> Elative </td><td> minn</td></tr><tr><td>CollectivePl </td><td> Indefinite </td><td> Equative </td><td> bħal</td></tr><tr><td>CollectivePl </td><td> Indefinite </td><td> Genitive </td><td> ta'</td></tr><tr><td>CollectivePl </td><td> Indefinite </td><td> Inessive </td><td> fi</td></tr><tr><td>CollectivePl </td><td> Indefinite </td><td> Instrumental </td><td> bi</td></tr><tr><td>CollectivePl </td><td> Indefinite </td><td> Lative </td><td> sa</td></tr><tr><td>CollectivePl </td><td> Indefinite </td><td> Nominative </td><td> []</td></tr><tr><td>Masc</td></tr><tr class="separator"><td colspan="100%">&nbsp;</td></td><tr><td>Singulative </td><td> Definite </td><td> Benefactive </td><td> []</td></tr><tr><td>Singulative </td><td> Definite </td><td> Comitative </td><td> []</td></tr><tr><td>Singulative </td><td> Definite </td><td> Dative </td><td> []</td></tr><tr><td>Singulative </td><td> Definite </td><td> Elative </td><td> []</td></tr><tr><td>Singulative </td><td> Definite </td><td> Equative </td><td> []</td></tr><tr><td>Singulative </td><td> Definite </td><td> Genitive </td><td> []</td></tr><tr><td>Singulative </td><td> Definite </td><td> Inessive </td><td> []</td></tr><tr><td>Singulative </td><td> Definite </td><td> Instrumental </td><td> []</td></tr><tr><td>Singulative </td><td> Definite </td><td> Lative </td><td> []</td></tr><tr><td>Singulative </td><td> Definite </td><td> Nominative </td><td> l-omm</td></tr><tr><td>Singulative </td><td> Indefinite </td><td> Benefactive </td><td> għal omm</td></tr><tr><td>Singulative </td><td> Indefinite </td><td> Comitative </td><td> m'omm</td></tr><tr><td>Singulative </td><td> Indefinite </td><td> Dative </td><td> lil omm</td></tr><tr><td>Singulative </td><td> Indefinite </td><td> Elative </td><td> minn omm</td></tr><tr><td>Singulative </td><td> Indefinite </td><td> Equative </td><td> bħal omm</td></tr><tr><td>Singulative </td><td> Indefinite </td><td> Genitive </td><td> t'omm</td></tr><tr><td>Singulative </td><td> Indefinite </td><td> Inessive </td><td> f'omm</td></tr><tr><td>Singulative </td><td> Indefinite </td><td> Instrumental </td><td> b'omm</td></tr><tr><td>Singulative </td><td> Indefinite </td><td> Lative </td><td> s'omm</td></tr><tr><td>Singulative </td><td> Indefinite </td><td> Nominative </td><td> omm</td></tr><tr><td>Dual </td><td> Definite </td><td> Benefactive </td><td> []</td></tr><tr><td>Dual </td><td> Definite </td><td> Comitative </td><td> []</td></tr><tr><td>Dual </td><td> Definite </td><td> Dative </td><td> []</td></tr><tr><td>Dual </td><td> Definite </td><td> Elative </td><td> []</td></tr><tr><td>Dual </td><td> Definite </td><td> Equative </td><td> []</td></tr><tr><td>Dual </td><td> Definite </td><td> Genitive </td><td> []</td></tr><tr><td>Dual </td><td> Definite </td><td> Inessive </td><td> []</td></tr><tr><td>Dual </td><td> Definite </td><td> Instrumental </td><td> []</td></tr><tr><td>Dual </td><td> Definite </td><td> Lative </td><td> []</td></tr><tr><td>Dual </td><td> Definite </td><td> Nominative </td><td> []</td></tr><tr><td>Dual </td><td> Indefinite </td><td> Benefactive </td><td> għal</td></tr><tr><td>Dual </td><td> Indefinite </td><td> Comitative </td><td> ma'</td></tr><tr><td>Dual </td><td> Indefinite </td><td> Dative </td><td> lil</td></tr><tr><td>Dual </td><td> Indefinite </td><td> Elative </td><td> minn</td></tr><tr><td>Dual </td><td> Indefinite </td><td> Equative </td><td> bħal</td></tr><tr><td>Dual </td><td> Indefinite </td><td> Genitive </td><td> ta'</td></tr><tr><td>Dual </td><td> Indefinite </td><td> Inessive </td><td> fi</td></tr><tr><td>Dual </td><td> Indefinite </td><td> Instrumental </td><td> bi</td></tr><tr><td>Dual </td><td> Indefinite </td><td> Lative </td><td> sa</td></tr><tr><td>Dual </td><td> Indefinite </td><td> Nominative </td><td> []</td></tr><tr><td>Plural </td><td> Definite </td><td> Benefactive </td><td> []</td></tr><tr><td>Plural </td><td> Definite </td><td> Comitative </td><td> []</td></tr><tr><td>Plural </td><td> Definite </td><td> Dative </td><td> []</td></tr><tr><td>Plural </td><td> Definite </td><td> Elative </td><td> []</td></tr><tr><td>Plural </td><td> Definite </td><td> Equative </td><td> []</td></tr><tr><td>Plural </td><td> Definite </td><td> Genitive </td><td> []</td></tr><tr><td>Plural </td><td> Definite </td><td> Inessive </td><td> []</td></tr><tr><td>Plural </td><td> Definite </td><td> Instrumental </td><td> []</td></tr><tr><td>Plural </td><td> Definite </td><td> Lative </td><td> []</td></tr><tr><td>Plural </td><td> Definite </td><td> Nominative </td><td> l-ommi</td></tr><tr><td>Plural </td><td> Indefinite </td><td> Benefactive </td><td> għal ommi</td></tr><tr><td>Plural </td><td> Indefinite </td><td> Comitative </td><td> m'ommi</td></tr><tr><td>Plural </td><td> Indefinite </td><td> Dative </td><td> lil ommi</td></tr><tr><td>Plural </td><td> Indefinite </td><td> Elative </td><td> minn ommi</td></tr><tr><td>Plural </td><td> Indefinite </td><td> Equative </td><td> bħal ommi</td></tr><tr><td>Plural </td><td> Indefinite </td><td> Genitive </td><td> t'ommi</td></tr><tr><td>Plural </td><td> Indefinite </td><td> Inessive </td><td> f'ommi</td></tr><tr><td>Plural </td><td> Indefinite </td><td> Instrumental </td><td> b'ommi</td></tr><tr><td>Plural </td><td> Indefinite </td><td> Lative </td><td> s'ommi</td></tr><tr><td>Plural </td><td> Indefinite </td><td> Nominative </td><td> ommi</td></tr><tr><td>DeterminatePl </td><td> Definite </td><td> Benefactive </td><td> []</td></tr><tr><td>DeterminatePl </td><td> Definite </td><td> Comitative </td><td> []</td></tr><tr><td>DeterminatePl </td><td> Definite </td><td> Dative </td><td> []</td></tr><tr><td>DeterminatePl </td><td> Definite </td><td> Elative </td><td> []</td></tr><tr><td>DeterminatePl </td><td> Definite </td><td> Equative </td><td> []</td></tr><tr><td>DeterminatePl </td><td> Definite </td><td> Genitive </td><td> []</td></tr><tr><td>DeterminatePl </td><td> Definite </td><td> Inessive </td><td> []</td></tr><tr><td>DeterminatePl </td><td> Definite </td><td> Instrumental </td><td> []</td></tr><tr><td>DeterminatePl </td><td> Definite </td><td> Lative </td><td> []</td></tr><tr><td>DeterminatePl </td><td> Definite </td><td> Nominative </td><td> []</td></tr><tr><td>DeterminatePl </td><td> Indefinite </td><td> Benefactive </td><td> għal</td></tr><tr><td>DeterminatePl </td><td> Indefinite </td><td> Comitative </td><td> ma'</td></tr><tr><td>DeterminatePl </td><td> Indefinite </td><td> Dative </td><td> lil</td></tr><tr><td>DeterminatePl </td><td> Indefinite </td><td> Elative </td><td> minn</td></tr><tr><td>DeterminatePl </td><td> Indefinite </td><td> Equative </td><td> bħal</td></tr><tr><td>DeterminatePl </td><td> Indefinite </td><td> Genitive </td><td> ta'</td></tr><tr><td>DeterminatePl </td><td> Indefinite </td><td> Inessive </td><td> fi</td></tr><tr><td>DeterminatePl </td><td> Indefinite </td><td> Instrumental </td><td> bi</td></tr><tr><td>DeterminatePl </td><td> Indefinite </td><td> Lative </td><td> sa</td></tr><tr><td>DeterminatePl </td><td> Indefinite </td><td> Nominative </td><td> []</td></tr><tr><td>CollectivePl </td><td> Definite </td><td> Benefactive </td><td> []</td></tr><tr><td>CollectivePl </td><td> Definite </td><td> Comitative </td><td> []</td></tr><tr><td>CollectivePl </td><td> Definite </td><td> Dative </td><td> []</td></tr><tr><td>CollectivePl </td><td> Definite </td><td> Elative </td><td> []</td></tr><tr><td>CollectivePl </td><td> Definite </td><td> Equative </td><td> []</td></tr><tr><td>CollectivePl </td><td> Definite </td><td> Genitive </td><td> []</td></tr><tr><td>CollectivePl </td><td> Definite </td><td> Inessive </td><td> []</td></tr><tr><td>CollectivePl </td><td> Definite </td><td> Instrumental </td><td> []</td></tr><tr><td>CollectivePl </td><td> Definite </td><td> Lative </td><td> []</td></tr><tr><td>CollectivePl </td><td> Definite </td><td> Nominative </td><td> []</td></tr><tr><td>CollectivePl </td><td> Indefinite </td><td> Benefactive </td><td> għal</td></tr><tr><td>CollectivePl </td><td> Indefinite </td><td> Comitative </td><td> ma'</td></tr><tr><td>CollectivePl </td><td> Indefinite </td><td> Dative </td><td> lil</td></tr><tr><td>CollectivePl </td><td> Indefinite </td><td> Elative </td><td> minn</td></tr><tr><td>CollectivePl </td><td> Indefinite </td><td> Equative </td><td> bħal</td></tr><tr><td>CollectivePl </td><td> Indefinite </td><td> Genitive </td><td> ta'</td></tr><tr><td>CollectivePl </td><td> Indefinite </td><td> Inessive </td><td> fi</td></tr><tr><td>CollectivePl </td><td> Indefinite </td><td> Instrumental </td><td> bi</td></tr><tr><td>CollectivePl </td><td> Indefinite </td><td> Lative </td><td> sa</td></tr><tr><td>CollectivePl </td><td> Indefinite </td><td> Nominative </td><td> []</td></tr><tr><td>Masc</td></tr><tr class="separator"><td colspan="100%">&nbsp;</td></td><tr><td>Singulative </td><td> Definite </td><td> Benefactive </td><td> []</td></tr><tr><td>Singulative </td><td> Definite </td><td> Comitative </td><td> []</td></tr><tr><td>Singulative </td><td> Definite </td><td> Dative </td><td> []</td></tr><tr><td>Singulative </td><td> Definite </td><td> Elative </td><td> []</td></tr><tr><td>Singulative </td><td> Definite </td><td> Equative </td><td> []</td></tr><tr><td>Singulative </td><td> Definite </td><td> Genitive </td><td> []</td></tr><tr><td>Singulative </td><td> Definite </td><td> Inessive </td><td> []</td></tr><tr><td>Singulative </td><td> Definite </td><td> Instrumental </td><td> []</td></tr><tr><td>Singulative </td><td> Definite </td><td> Lative </td><td> []</td></tr><tr><td>Singulative </td><td> Definite </td><td> Nominative </td><td> il-muntanja</td></tr><tr><td>Singulative </td><td> Indefinite </td><td> Benefactive </td><td> għal muntanja</td></tr><tr><td>Singulative </td><td> Indefinite </td><td> Comitative </td><td> ma' muntanja</td></tr><tr><td>Singulative </td><td> Indefinite </td><td> Dative </td><td> lil muntanja</td></tr><tr><td>Singulative </td><td> Indefinite </td><td> Elative </td><td> minn muntanja</td></tr><tr><td>Singulative </td><td> Indefinite </td><td> Equative </td><td> bħal muntanja</td></tr><tr><td>Singulative </td><td> Indefinite </td><td> Genitive </td><td> ta' muntanja</td></tr><tr><td>Singulative </td><td> Indefinite </td><td> Inessive </td><td> f'muntanja</td></tr><tr><td>Singulative </td><td> Indefinite </td><td> Instrumental </td><td> b'muntanja</td></tr><tr><td>Singulative </td><td> Indefinite </td><td> Lative </td><td> sa muntanja</td></tr><tr><td>Singulative </td><td> Indefinite </td><td> Nominative </td><td> muntanja</td></tr><tr><td>Dual </td><td> Definite </td><td> Benefactive </td><td> []</td></tr><tr><td>Dual </td><td> Definite </td><td> Comitative </td><td> []</td></tr><tr><td>Dual </td><td> Definite </td><td> Dative </td><td> []</td></tr><tr><td>Dual </td><td> Definite </td><td> Elative </td><td> []</td></tr><tr><td>Dual </td><td> Definite </td><td> Equative </td><td> []</td></tr><tr><td>Dual </td><td> Definite </td><td> Genitive </td><td> []</td></tr><tr><td>Dual </td><td> Definite </td><td> Inessive </td><td> []</td></tr><tr><td>Dual </td><td> Definite </td><td> Instrumental </td><td> []</td></tr><tr><td>Dual </td><td> Definite </td><td> Lative </td><td> []</td></tr><tr><td>Dual </td><td> Definite </td><td> Nominative </td><td> []</td></tr><tr><td>Dual </td><td> Indefinite </td><td> Benefactive </td><td> għal</td></tr><tr><td>Dual </td><td> Indefinite </td><td> Comitative </td><td> ma'</td></tr><tr><td>Dual </td><td> Indefinite </td><td> Dative </td><td> lil</td></tr><tr><td>Dual </td><td> Indefinite </td><td> Elative </td><td> minn</td></tr><tr><td>Dual </td><td> Indefinite </td><td> Equative </td><td> bħal</td></tr><tr><td>Dual </td><td> Indefinite </td><td> Genitive </td><td> ta'</td></tr><tr><td>Dual </td><td> Indefinite </td><td> Inessive </td><td> fi</td></tr><tr><td>Dual </td><td> Indefinite </td><td> Instrumental </td><td> bi</td></tr><tr><td>Dual </td><td> Indefinite </td><td> Lative </td><td> sa</td></tr><tr><td>Dual </td><td> Indefinite </td><td> Nominative </td><td> []</td></tr><tr><td>Plural </td><td> Definite </td><td> Benefactive </td><td> []</td></tr><tr><td>Plural </td><td> Definite </td><td> Comitative </td><td> []</td></tr><tr><td>Plural </td><td> Definite </td><td> Dative </td><td> []</td></tr><tr><td>Plural </td><td> Definite </td><td> Elative </td><td> []</td></tr><tr><td>Plural </td><td> Definite </td><td> Equative </td><td> []</td></tr><tr><td>Plural </td><td> Definite </td><td> Genitive </td><td> []</td></tr><tr><td>Plural </td><td> Definite </td><td> Inessive </td><td> []</td></tr><tr><td>Plural </td><td> Definite </td><td> Instrumental </td><td> []</td></tr><tr><td>Plural </td><td> Definite </td><td> Lative </td><td> []</td></tr><tr><td>Plural </td><td> Definite </td><td> Nominative </td><td> il-muntanjiet</td></tr><tr><td>Plural </td><td> Indefinite </td><td> Benefactive </td><td> għal muntanjiet</td></tr><tr><td>Plural </td><td> Indefinite </td><td> Comitative </td><td> ma' muntanjiet</td></tr><tr><td>Plural </td><td> Indefinite </td><td> Dative </td><td> lil muntanjiet</td></tr><tr><td>Plural </td><td> Indefinite </td><td> Elative </td><td> minn muntanjiet</td></tr><tr><td>Plural </td><td> Indefinite </td><td> Equative </td><td> bħal muntanjiet</td></tr><tr><td>Plural </td><td> Indefinite </td><td> Genitive </td><td> ta' muntanjiet</td></tr><tr><td>Plural </td><td> Indefinite </td><td> Inessive </td><td> f'muntanjiet</td></tr><tr><td>Plural </td><td> Indefinite </td><td> Instrumental </td><td> b'muntanjiet</td></tr><tr><td>Plural </td><td> Indefinite </td><td> Lative </td><td> sa muntanjiet</td></tr><tr><td>Plural </td><td> Indefinite </td><td> Nominative </td><td> muntanjiet</td></tr><tr><td>DeterminatePl </td><td> Definite </td><td> Benefactive </td><td> []</td></tr><tr><td>DeterminatePl </td><td> Definite </td><td> Comitative </td><td> []</td></tr><tr><td>DeterminatePl </td><td> Definite </td><td> Dative </td><td> []</td></tr><tr><td>DeterminatePl </td><td> Definite </td><td> Elative </td><td> []</td></tr><tr><td>DeterminatePl </td><td> Definite </td><td> Equative </td><td> []</td></tr><tr><td>DeterminatePl </td><td> Definite </td><td> Genitive </td><td> []</td></tr><tr><td>DeterminatePl </td><td> Definite </td><td> Inessive </td><td> []</td></tr><tr><td>DeterminatePl </td><td> Definite </td><td> Instrumental </td><td> []</td></tr><tr><td>DeterminatePl </td><td> Definite </td><td> Lative </td><td> []</td></tr><tr><td>DeterminatePl </td><td> Definite </td><td> Nominative </td><td> []</td></tr><tr><td>DeterminatePl </td><td> Indefinite </td><td> Benefactive </td><td> għal</td></tr><tr><td>DeterminatePl </td><td> Indefinite </td><td> Comitative </td><td> ma'</td></tr><tr><td>DeterminatePl </td><td> Indefinite </td><td> Dative </td><td> lil</td></tr><tr><td>DeterminatePl </td><td> Indefinite </td><td> Elative </td><td> minn</td></tr><tr><td>DeterminatePl </td><td> Indefinite </td><td> Equative </td><td> bħal</td></tr><tr><td>DeterminatePl </td><td> Indefinite </td><td> Genitive </td><td> ta'</td></tr><tr><td>DeterminatePl </td><td> Indefinite </td><td> Inessive </td><td> fi</td></tr><tr><td>DeterminatePl </td><td> Indefinite </td><td> Instrumental </td><td> bi</td></tr><tr><td>DeterminatePl </td><td> Indefinite </td><td> Lative </td><td> sa</td></tr><tr><td>DeterminatePl </td><td> Indefinite </td><td> Nominative </td><td> []</td></tr><tr><td>CollectivePl </td><td> Definite </td><td> Benefactive </td><td> []</td></tr><tr><td>CollectivePl </td><td> Definite </td><td> Comitative </td><td> []</td></tr><tr><td>CollectivePl </td><td> Definite </td><td> Dative </td><td> []</td></tr><tr><td>CollectivePl </td><td> Definite </td><td> Elative </td><td> []</td></tr><tr><td>CollectivePl </td><td> Definite </td><td> Equative </td><td> []</td></tr><tr><td>CollectivePl </td><td> Definite </td><td> Genitive </td><td> []</td></tr><tr><td>CollectivePl </td><td> Definite </td><td> Inessive </td><td> []</td></tr><tr><td>CollectivePl </td><td> Definite </td><td> Instrumental </td><td> []</td></tr><tr><td>CollectivePl </td><td> Definite </td><td> Lative </td><td> []</td></tr><tr><td>CollectivePl </td><td> Definite </td><td> Nominative </td><td> []</td></tr><tr><td>CollectivePl </td><td> Indefinite </td><td> Benefactive </td><td> għal</td></tr><tr><td>CollectivePl </td><td> Indefinite </td><td> Comitative </td><td> ma'</td></tr><tr><td>CollectivePl </td><td> Indefinite </td><td> Dative </td><td> lil</td></tr><tr><td>CollectivePl </td><td> Indefinite </td><td> Elative </td><td> minn</td></tr><tr><td>CollectivePl </td><td> Indefinite </td><td> Equative </td><td> bħal</td></tr><tr><td>CollectivePl </td><td> Indefinite </td><td> Genitive </td><td> ta'</td></tr><tr><td>CollectivePl </td><td> Indefinite </td><td> Inessive </td><td> fi</td></tr><tr><td>CollectivePl </td><td> Indefinite </td><td> Instrumental </td><td> bi</td></tr><tr><td>CollectivePl </td><td> Indefinite </td><td> Lative </td><td> sa</td></tr><tr><td>CollectivePl </td><td> Indefinite </td><td> Nominative </td><td> []</td></tr><tr><td>Fem</td></tr><tr class="separator"><td colspan="100%">&nbsp;</td></td><tr><td>Singulative </td><td> Definite </td><td> Benefactive </td><td> []</td></tr><tr><td>Singulative </td><td> Definite </td><td> Comitative </td><td> []</td></tr><tr><td>Singulative </td><td> Definite </td><td> Dative </td><td> []</td></tr><tr><td>Singulative </td><td> Definite </td><td> Elative </td><td> []</td></tr><tr><td>Singulative </td><td> Definite </td><td> Equative </td><td> []</td></tr><tr><td>Singulative </td><td> Definite </td><td> Genitive </td><td> []</td></tr><tr><td>Singulative </td><td> Definite </td><td> Inessive </td><td> []</td></tr><tr><td>Singulative </td><td> Definite </td><td> Instrumental </td><td> []</td></tr><tr><td>Singulative </td><td> Definite </td><td> Lative </td><td> []</td></tr><tr><td>Singulative </td><td> Definite </td><td> Nominative </td><td> il-ħalq</td></tr><tr><td>Singulative </td><td> Indefinite </td><td> Benefactive </td><td> għal ħalq</td></tr><tr><td>Singulative </td><td> Indefinite </td><td> Comitative </td><td> ma' ħalq</td></tr><tr><td>Singulative </td><td> Indefinite </td><td> Dative </td><td> lil ħalq</td></tr><tr><td>Singulative </td><td> Indefinite </td><td> Elative </td><td> minn ħalq</td></tr><tr><td>Singulative </td><td> Indefinite </td><td> Equative </td><td> bħal ħalq</td></tr><tr><td>Singulative </td><td> Indefinite </td><td> Genitive </td><td> ta' ħalq</td></tr><tr><td>Singulative </td><td> Indefinite </td><td> Inessive </td><td> f'ħalq</td></tr><tr><td>Singulative </td><td> Indefinite </td><td> Instrumental </td><td> b'ħalq</td></tr><tr><td>Singulative </td><td> Indefinite </td><td> Lative </td><td> sa ħalq</td></tr><tr><td>Singulative </td><td> Indefinite </td><td> Nominative </td><td> ħalq</td></tr><tr><td>Dual </td><td> Definite </td><td> Benefactive </td><td> []</td></tr><tr><td>Dual </td><td> Definite </td><td> Comitative </td><td> []</td></tr><tr><td>Dual </td><td> Definite </td><td> Dative </td><td> []</td></tr><tr><td>Dual </td><td> Definite </td><td> Elative </td><td> []</td></tr><tr><td>Dual </td><td> Definite </td><td> Equative </td><td> []</td></tr><tr><td>Dual </td><td> Definite </td><td> Genitive </td><td> []</td></tr><tr><td>Dual </td><td> Definite </td><td> Inessive </td><td> []</td></tr><tr><td>Dual </td><td> Definite </td><td> Instrumental </td><td> []</td></tr><tr><td>Dual </td><td> Definite </td><td> Lative </td><td> []</td></tr><tr><td>Dual </td><td> Definite </td><td> Nominative </td><td> []</td></tr><tr><td>Dual </td><td> Indefinite </td><td> Benefactive </td><td> għal</td></tr><tr><td>Dual </td><td> Indefinite </td><td> Comitative </td><td> ma'</td></tr><tr><td>Dual </td><td> Indefinite </td><td> Dative </td><td> lil</td></tr><tr><td>Dual </td><td> Indefinite </td><td> Elative </td><td> minn</td></tr><tr><td>Dual </td><td> Indefinite </td><td> Equative </td><td> bħal</td></tr><tr><td>Dual </td><td> Indefinite </td><td> Genitive </td><td> ta'</td></tr><tr><td>Dual </td><td> Indefinite </td><td> Inessive </td><td> fi</td></tr><tr><td>Dual </td><td> Indefinite </td><td> Instrumental </td><td> bi</td></tr><tr><td>Dual </td><td> Indefinite </td><td> Lative </td><td> sa</td></tr><tr><td>Dual </td><td> Indefinite </td><td> Nominative </td><td> []</td></tr><tr><td>Plural </td><td> Definite </td><td> Benefactive </td><td> []</td></tr><tr><td>Plural </td><td> Definite </td><td> Comitative </td><td> []</td></tr><tr><td>Plural </td><td> Definite </td><td> Dative </td><td> []</td></tr><tr><td>Plural </td><td> Definite </td><td> Elative </td><td> []</td></tr><tr><td>Plural </td><td> Definite </td><td> Equative </td><td> []</td></tr><tr><td>Plural </td><td> Definite </td><td> Genitive </td><td> []</td></tr><tr><td>Plural </td><td> Definite </td><td> Inessive </td><td> []</td></tr><tr><td>Plural </td><td> Definite </td><td> Instrumental </td><td> []</td></tr><tr><td>Plural </td><td> Definite </td><td> Lative </td><td> []</td></tr><tr><td>Plural </td><td> Definite </td><td> Nominative </td><td> il-ħalqat</td></tr><tr><td>Plural </td><td> Indefinite </td><td> Benefactive </td><td> għal ħalqat</td></tr><tr><td>Plural </td><td> Indefinite </td><td> Comitative </td><td> ma' ħalqat</td></tr><tr><td>Plural </td><td> Indefinite </td><td> Dative </td><td> lil ħalqat</td></tr><tr><td>Plural </td><td> Indefinite </td><td> Elative </td><td> minn ħalqat</td></tr><tr><td>Plural </td><td> Indefinite </td><td> Equative </td><td> bħal ħalqat</td></tr><tr><td>Plural </td><td> Indefinite </td><td> Genitive </td><td> ta' ħalqat</td></tr><tr><td>Plural </td><td> Indefinite </td><td> Inessive </td><td> f'ħalqat</td></tr><tr><td>Plural </td><td> Indefinite </td><td> Instrumental </td><td> b'ħalqat</td></tr><tr><td>Plural </td><td> Indefinite </td><td> Lative </td><td> sa ħalqat</td></tr><tr><td>Plural </td><td> Indefinite </td><td> Nominative </td><td> ħalqat</td></tr><tr><td>DeterminatePl </td><td> Definite </td><td> Benefactive </td><td> []</td></tr><tr><td>DeterminatePl </td><td> Definite </td><td> Comitative </td><td> []</td></tr><tr><td>DeterminatePl </td><td> Definite </td><td> Dative </td><td> []</td></tr><tr><td>DeterminatePl </td><td> Definite </td><td> Elative </td><td> []</td></tr><tr><td>DeterminatePl </td><td> Definite </td><td> Equative </td><td> []</td></tr><tr><td>DeterminatePl </td><td> Definite </td><td> Genitive </td><td> []</td></tr><tr><td>DeterminatePl </td><td> Definite </td><td> Inessive </td><td> []</td></tr><tr><td>DeterminatePl </td><td> Definite </td><td> Instrumental </td><td> []</td></tr><tr><td>DeterminatePl </td><td> Definite </td><td> Lative </td><td> []</td></tr><tr><td>DeterminatePl </td><td> Definite </td><td> Nominative </td><td> []</td></tr><tr><td>DeterminatePl </td><td> Indefinite </td><td> Benefactive </td><td> għal</td></tr><tr><td>DeterminatePl </td><td> Indefinite </td><td> Comitative </td><td> ma'</td></tr><tr><td>DeterminatePl </td><td> Indefinite </td><td> Dative </td><td> lil</td></tr><tr><td>DeterminatePl </td><td> Indefinite </td><td> Elative </td><td> minn</td></tr><tr><td>DeterminatePl </td><td> Indefinite </td><td> Equative </td><td> bħal</td></tr><tr><td>DeterminatePl </td><td> Indefinite </td><td> Genitive </td><td> ta'</td></tr><tr><td>DeterminatePl </td><td> Indefinite </td><td> Inessive </td><td> fi</td></tr><tr><td>DeterminatePl </td><td> Indefinite </td><td> Instrumental </td><td> bi</td></tr><tr><td>DeterminatePl </td><td> Indefinite </td><td> Lative </td><td> sa</td></tr><tr><td>DeterminatePl </td><td> Indefinite </td><td> Nominative </td><td> []</td></tr><tr><td>CollectivePl </td><td> Definite </td><td> Benefactive </td><td> []</td></tr><tr><td>CollectivePl </td><td> Definite </td><td> Comitative </td><td> []</td></tr><tr><td>CollectivePl </td><td> Definite </td><td> Dative </td><td> []</td></tr><tr><td>CollectivePl </td><td> Definite </td><td> Elative </td><td> []</td></tr><tr><td>CollectivePl </td><td> Definite </td><td> Equative </td><td> []</td></tr><tr><td>CollectivePl </td><td> Definite </td><td> Genitive </td><td> []</td></tr><tr><td>CollectivePl </td><td> Definite </td><td> Inessive </td><td> []</td></tr><tr><td>CollectivePl </td><td> Definite </td><td> Instrumental </td><td> []</td></tr><tr><td>CollectivePl </td><td> Definite </td><td> Lative </td><td> []</td></tr><tr><td>CollectivePl </td><td> Definite </td><td> Nominative </td><td> []</td></tr><tr><td>CollectivePl </td><td> Indefinite </td><td> Benefactive </td><td> għal</td></tr><tr><td>CollectivePl </td><td> Indefinite </td><td> Comitative </td><td> ma'</td></tr><tr><td>CollectivePl </td><td> Indefinite </td><td> Dative </td><td> lil</td></tr><tr><td>CollectivePl </td><td> Indefinite </td><td> Elative </td><td> minn</td></tr><tr><td>CollectivePl </td><td> Indefinite </td><td> Equative </td><td> bħal</td></tr><tr><td>CollectivePl </td><td> Indefinite </td><td> Genitive </td><td> ta'</td></tr><tr><td>CollectivePl </td><td> Indefinite </td><td> Inessive </td><td> fi</td></tr><tr><td>CollectivePl </td><td> Indefinite </td><td> Instrumental </td><td> bi</td></tr><tr><td>CollectivePl </td><td> Indefinite </td><td> Lative </td><td> sa</td></tr><tr><td>CollectivePl </td><td> Indefinite </td><td> Nominative </td><td> []</td></tr><tr><td>Masc</td></tr><tr class="separator"><td colspan="100%">&nbsp;</td></td><tr><td>Singulative </td><td> Definite </td><td> Benefactive </td><td> []</td></tr><tr><td>Singulative </td><td> Definite </td><td> Comitative </td><td> []</td></tr><tr><td>Singulative </td><td> Definite </td><td> Dative </td><td> []</td></tr><tr><td>Singulative </td><td> Definite </td><td> Elative </td><td> []</td></tr><tr><td>Singulative </td><td> Definite </td><td> Equative </td><td> []</td></tr><tr><td>Singulative </td><td> Definite </td><td> Genitive </td><td> []</td></tr><tr><td>Singulative </td><td> Definite </td><td> Inessive </td><td> []</td></tr><tr><td>Singulative </td><td> Definite </td><td> Instrumental </td><td> []</td></tr><tr><td>Singulative </td><td> Definite </td><td> Lative </td><td> []</td></tr><tr><td>Singulative </td><td> Definite </td><td> Nominative </td><td> il-musika</td></tr><tr><td>Singulative </td><td> Indefinite </td><td> Benefactive </td><td> għal musika</td></tr><tr><td>Singulative </td><td> Indefinite </td><td> Comitative </td><td> ma' musika</td></tr><tr><td>Singulative </td><td> Indefinite </td><td> Dative </td><td> lil musika</td></tr><tr><td>Singulative </td><td> Indefinite </td><td> Elative </td><td> minn musika</td></tr><tr><td>Singulative </td><td> Indefinite </td><td> Equative </td><td> bħal musika</td></tr><tr><td>Singulative </td><td> Indefinite </td><td> Genitive </td><td> ta' musika</td></tr><tr><td>Singulative </td><td> Indefinite </td><td> Inessive </td><td> f'musika</td></tr><tr><td>Singulative </td><td> Indefinite </td><td> Instrumental </td><td> b'musika</td></tr><tr><td>Singulative </td><td> Indefinite </td><td> Lative </td><td> sa musika</td></tr><tr><td>Singulative </td><td> Indefinite </td><td> Nominative </td><td> musika</td></tr><tr><td>Dual </td><td> Definite </td><td> Benefactive </td><td> []</td></tr><tr><td>Dual </td><td> Definite </td><td> Comitative </td><td> []</td></tr><tr><td>Dual </td><td> Definite </td><td> Dative </td><td> []</td></tr><tr><td>Dual </td><td> Definite </td><td> Elative </td><td> []</td></tr><tr><td>Dual </td><td> Definite </td><td> Equative </td><td> []</td></tr><tr><td>Dual </td><td> Definite </td><td> Genitive </td><td> []</td></tr><tr><td>Dual </td><td> Definite </td><td> Inessive </td><td> []</td></tr><tr><td>Dual </td><td> Definite </td><td> Instrumental </td><td> []</td></tr><tr><td>Dual </td><td> Definite </td><td> Lative </td><td> []</td></tr><tr><td>Dual </td><td> Definite </td><td> Nominative </td><td> []</td></tr><tr><td>Dual </td><td> Indefinite </td><td> Benefactive </td><td> għal</td></tr><tr><td>Dual </td><td> Indefinite </td><td> Comitative </td><td> ma'</td></tr><tr><td>Dual </td><td> Indefinite </td><td> Dative </td><td> lil</td></tr><tr><td>Dual </td><td> Indefinite </td><td> Elative </td><td> minn</td></tr><tr><td>Dual </td><td> Indefinite </td><td> Equative </td><td> bħal</td></tr><tr><td>Dual </td><td> Indefinite </td><td> Genitive </td><td> ta'</td></tr><tr><td>Dual </td><td> Indefinite </td><td> Inessive </td><td> fi</td></tr><tr><td>Dual </td><td> Indefinite </td><td> Instrumental </td><td> bi</td></tr><tr><td>Dual </td><td> Indefinite </td><td> Lative </td><td> sa</td></tr><tr><td>Dual </td><td> Indefinite </td><td> Nominative </td><td> []</td></tr><tr><td>Plural </td><td> Definite </td><td> Benefactive </td><td> []</td></tr><tr><td>Plural </td><td> Definite </td><td> Comitative </td><td> []</td></tr><tr><td>Plural </td><td> Definite </td><td> Dative </td><td> []</td></tr><tr><td>Plural </td><td> Definite </td><td> Elative </td><td> []</td></tr><tr><td>Plural </td><td> Definite </td><td> Equative </td><td> []</td></tr><tr><td>Plural </td><td> Definite </td><td> Genitive </td><td> []</td></tr><tr><td>Plural </td><td> Definite </td><td> Inessive </td><td> []</td></tr><tr><td>Plural </td><td> Definite </td><td> Instrumental </td><td> []</td></tr><tr><td>Plural </td><td> Definite </td><td> Lative </td><td> []</td></tr><tr><td>Plural </td><td> Definite </td><td> Nominative </td><td> il-musikiet</td></tr><tr><td>Plural </td><td> Indefinite </td><td> Benefactive </td><td> għal musikiet</td></tr><tr><td>Plural </td><td> Indefinite </td><td> Comitative </td><td> ma' musikiet</td></tr><tr><td>Plural </td><td> Indefinite </td><td> Dative </td><td> lil musikiet</td></tr><tr><td>Plural </td><td> Indefinite </td><td> Elative </td><td> minn musikiet</td></tr><tr><td>Plural </td><td> Indefinite </td><td> Equative </td><td> bħal musikiet</td></tr><tr><td>Plural </td><td> Indefinite </td><td> Genitive </td><td> ta' musikiet</td></tr><tr><td>Plural </td><td> Indefinite </td><td> Inessive </td><td> f'musikiet</td></tr><tr><td>Plural </td><td> Indefinite </td><td> Instrumental </td><td> b'musikiet</td></tr><tr><td>Plural </td><td> Indefinite </td><td> Lative </td><td> sa musikiet</td></tr><tr><td>Plural </td><td> Indefinite </td><td> Nominative </td><td> musikiet</td></tr><tr><td>DeterminatePl </td><td> Definite </td><td> Benefactive </td><td> []</td></tr><tr><td>DeterminatePl </td><td> Definite </td><td> Comitative </td><td> []</td></tr><tr><td>DeterminatePl </td><td> Definite </td><td> Dative </td><td> []</td></tr><tr><td>DeterminatePl </td><td> Definite </td><td> Elative </td><td> []</td></tr><tr><td>DeterminatePl </td><td> Definite </td><td> Equative </td><td> []</td></tr><tr><td>DeterminatePl </td><td> Definite </td><td> Genitive </td><td> []</td></tr><tr><td>DeterminatePl </td><td> Definite </td><td> Inessive </td><td> []</td></tr><tr><td>DeterminatePl </td><td> Definite </td><td> Instrumental </td><td> []</td></tr><tr><td>DeterminatePl </td><td> Definite </td><td> Lative </td><td> []</td></tr><tr><td>DeterminatePl </td><td> Definite </td><td> Nominative </td><td> []</td></tr><tr><td>DeterminatePl </td><td> Indefinite </td><td> Benefactive </td><td> għal</td></tr><tr><td>DeterminatePl </td><td> Indefinite </td><td> Comitative </td><td> ma'</td></tr><tr><td>DeterminatePl </td><td> Indefinite </td><td> Dative </td><td> lil</td></tr><tr><td>DeterminatePl </td><td> Indefinite </td><td> Elative </td><td> minn</td></tr><tr><td>DeterminatePl </td><td> Indefinite </td><td> Equative </td><td> bħal</td></tr><tr><td>DeterminatePl </td><td> Indefinite </td><td> Genitive </td><td> ta'</td></tr><tr><td>DeterminatePl </td><td> Indefinite </td><td> Inessive </td><td> fi</td></tr><tr><td>DeterminatePl </td><td> Indefinite </td><td> Instrumental </td><td> bi</td></tr><tr><td>DeterminatePl </td><td> Indefinite </td><td> Lative </td><td> sa</td></tr><tr><td>DeterminatePl </td><td> Indefinite </td><td> Nominative </td><td> []</td></tr><tr><td>CollectivePl </td><td> Definite </td><td> Benefactive </td><td> []</td></tr><tr><td>CollectivePl </td><td> Definite </td><td> Comitative </td><td> []</td></tr><tr><td>CollectivePl </td><td> Definite </td><td> Dative </td><td> []</td></tr><tr><td>CollectivePl </td><td> Definite </td><td> Elative </td><td> []</td></tr><tr><td>CollectivePl </td><td> Definite </td><td> Equative </td><td> []</td></tr><tr><td>CollectivePl </td><td> Definite </td><td> Genitive </td><td> []</td></tr><tr><td>CollectivePl </td><td> Definite </td><td> Inessive </td><td> []</td></tr><tr><td>CollectivePl </td><td> Definite </td><td> Instrumental </td><td> []</td></tr><tr><td>CollectivePl </td><td> Definite </td><td> Lative </td><td> []</td></tr><tr><td>CollectivePl </td><td> Definite </td><td> Nominative </td><td> []</td></tr><tr><td>CollectivePl </td><td> Indefinite </td><td> Benefactive </td><td> għal</td></tr><tr><td>CollectivePl </td><td> Indefinite </td><td> Comitative </td><td> ma'</td></tr><tr><td>CollectivePl </td><td> Indefinite </td><td> Dative </td><td> lil</td></tr><tr><td>CollectivePl </td><td> Indefinite </td><td> Elative </td><td> minn</td></tr><tr><td>CollectivePl </td><td> Indefinite </td><td> Equative </td><td> bħal</td></tr><tr><td>CollectivePl </td><td> Indefinite </td><td> Genitive </td><td> ta'</td></tr><tr><td>CollectivePl </td><td> Indefinite </td><td> Inessive </td><td> fi</td></tr><tr><td>CollectivePl </td><td> Indefinite </td><td> Instrumental </td><td> bi</td></tr><tr><td>CollectivePl </td><td> Indefinite </td><td> Lative </td><td> sa</td></tr><tr><td>CollectivePl </td><td> Indefinite </td><td> Nominative </td><td> []</td></tr><tr><td>Fem</td></tr><tr class="separator"><td colspan="100%">&nbsp;</td></td><tr><td>Singulative </td><td> Definite </td><td> Benefactive </td><td> []</td></tr><tr><td>Singulative </td><td> Definite </td><td> Comitative </td><td> []</td></tr><tr><td>Singulative </td><td> Definite </td><td> Dative </td><td> []</td></tr><tr><td>Singulative </td><td> Definite </td><td> Elative </td><td> []</td></tr><tr><td>Singulative </td><td> Definite </td><td> Equative </td><td> []</td></tr><tr><td>Singulative </td><td> Definite </td><td> Genitive </td><td> []</td></tr><tr><td>Singulative </td><td> Definite </td><td> Inessive </td><td> []</td></tr><tr><td>Singulative </td><td> Definite </td><td> Instrumental </td><td> []</td></tr><tr><td>Singulative </td><td> Definite </td><td> Lative </td><td> []</td></tr><tr><td>Singulative </td><td> Definite </td><td> Nominative </td><td> l-isem</td></tr><tr><td>Singulative </td><td> Indefinite </td><td> Benefactive </td><td> għal isem</td></tr><tr><td>Singulative </td><td> Indefinite </td><td> Comitative </td><td> m'isem</td></tr><tr><td>Singulative </td><td> Indefinite </td><td> Dative </td><td> lil isem</td></tr><tr><td>Singulative </td><td> Indefinite </td><td> Elative </td><td> minn isem</td></tr><tr><td>Singulative </td><td> Indefinite </td><td> Equative </td><td> bħal isem</td></tr><tr><td>Singulative </td><td> Indefinite </td><td> Genitive </td><td> t'isem</td></tr><tr><td>Singulative </td><td> Indefinite </td><td> Inessive </td><td> f'isem</td></tr><tr><td>Singulative </td><td> Indefinite </td><td> Instrumental </td><td> b'isem</td></tr><tr><td>Singulative </td><td> Indefinite </td><td> Lative </td><td> s'isem</td></tr><tr><td>Singulative </td><td> Indefinite </td><td> Nominative </td><td> isem</td></tr><tr><td>Dual </td><td> Definite </td><td> Benefactive </td><td> []</td></tr><tr><td>Dual </td><td> Definite </td><td> Comitative </td><td> []</td></tr><tr><td>Dual </td><td> Definite </td><td> Dative </td><td> []</td></tr><tr><td>Dual </td><td> Definite </td><td> Elative </td><td> []</td></tr><tr><td>Dual </td><td> Definite </td><td> Equative </td><td> []</td></tr><tr><td>Dual </td><td> Definite </td><td> Genitive </td><td> []</td></tr><tr><td>Dual </td><td> Definite </td><td> Inessive </td><td> []</td></tr><tr><td>Dual </td><td> Definite </td><td> Instrumental </td><td> []</td></tr><tr><td>Dual </td><td> Definite </td><td> Lative </td><td> []</td></tr><tr><td>Dual </td><td> Definite </td><td> Nominative </td><td> []</td></tr><tr><td>Dual </td><td> Indefinite </td><td> Benefactive </td><td> għal</td></tr><tr><td>Dual </td><td> Indefinite </td><td> Comitative </td><td> ma'</td></tr><tr><td>Dual </td><td> Indefinite </td><td> Dative </td><td> lil</td></tr><tr><td>Dual </td><td> Indefinite </td><td> Elative </td><td> minn</td></tr><tr><td>Dual </td><td> Indefinite </td><td> Equative </td><td> bħal</td></tr><tr><td>Dual </td><td> Indefinite </td><td> Genitive </td><td> ta'</td></tr><tr><td>Dual </td><td> Indefinite </td><td> Inessive </td><td> fi</td></tr><tr><td>Dual </td><td> Indefinite </td><td> Instrumental </td><td> bi</td></tr><tr><td>Dual </td><td> Indefinite </td><td> Lative </td><td> sa</td></tr><tr><td>Dual </td><td> Indefinite </td><td> Nominative </td><td> []</td></tr><tr><td>Plural </td><td> Definite </td><td> Benefactive </td><td> []</td></tr><tr><td>Plural </td><td> Definite </td><td> Comitative </td><td> []</td></tr><tr><td>Plural </td><td> Definite </td><td> Dative </td><td> []</td></tr><tr><td>Plural </td><td> Definite </td><td> Elative </td><td> []</td></tr><tr><td>Plural </td><td> Definite </td><td> Equative </td><td> []</td></tr><tr><td>Plural </td><td> Definite </td><td> Genitive </td><td> []</td></tr><tr><td>Plural </td><td> Definite </td><td> Inessive </td><td> []</td></tr><tr><td>Plural </td><td> Definite </td><td> Instrumental </td><td> []</td></tr><tr><td>Plural </td><td> Definite </td><td> Lative </td><td> []</td></tr><tr><td>Plural </td><td> Definite </td><td> Nominative </td><td> l-isemi</td></tr><tr><td>Plural </td><td> Indefinite </td><td> Benefactive </td><td> għal isemi</td></tr><tr><td>Plural </td><td> Indefinite </td><td> Comitative </td><td> m'isemi</td></tr><tr><td>Plural </td><td> Indefinite </td><td> Dative </td><td> lil isemi</td></tr><tr><td>Plural </td><td> Indefinite </td><td> Elative </td><td> minn isemi</td></tr><tr><td>Plural </td><td> Indefinite </td><td> Equative </td><td> bħal isemi</td></tr><tr><td>Plural </td><td> Indefinite </td><td> Genitive </td><td> t'isemi</td></tr><tr><td>Plural </td><td> Indefinite </td><td> Inessive </td><td> f'isemi</td></tr><tr><td>Plural </td><td> Indefinite </td><td> Instrumental </td><td> b'isemi</td></tr><tr><td>Plural </td><td> Indefinite </td><td> Lative </td><td> s'isemi</td></tr><tr><td>Plural </td><td> Indefinite </td><td> Nominative </td><td> isemi</td></tr><tr><td>DeterminatePl </td><td> Definite </td><td> Benefactive </td><td> []</td></tr><tr><td>DeterminatePl </td><td> Definite </td><td> Comitative </td><td> []</td></tr><tr><td>DeterminatePl </td><td> Definite </td><td> Dative </td><td> []</td></tr><tr><td>DeterminatePl </td><td> Definite </td><td> Elative </td><td> []</td></tr><tr><td>DeterminatePl </td><td> Definite </td><td> Equative </td><td> []</td></tr><tr><td>DeterminatePl </td><td> Definite </td><td> Genitive </td><td> []</td></tr><tr><td>DeterminatePl </td><td> Definite </td><td> Inessive </td><td> []</td></tr><tr><td>DeterminatePl </td><td> Definite </td><td> Instrumental </td><td> []</td></tr><tr><td>DeterminatePl </td><td> Definite </td><td> Lative </td><td> []</td></tr><tr><td>DeterminatePl </td><td> Definite </td><td> Nominative </td><td> []</td></tr><tr><td>DeterminatePl </td><td> Indefinite </td><td> Benefactive </td><td> għal</td></tr><tr><td>DeterminatePl </td><td> Indefinite </td><td> Comitative </td><td> ma'</td></tr><tr><td>DeterminatePl </td><td> Indefinite </td><td> Dative </td><td> lil</td></tr><tr><td>DeterminatePl </td><td> Indefinite </td><td> Elative </td><td> minn</td></tr><tr><td>DeterminatePl </td><td> Indefinite </td><td> Equative </td><td> bħal</td></tr><tr><td>DeterminatePl </td><td> Indefinite </td><td> Genitive </td><td> ta'</td></tr><tr><td>DeterminatePl </td><td> Indefinite </td><td> Inessive </td><td> fi</td></tr><tr><td>DeterminatePl </td><td> Indefinite </td><td> Instrumental </td><td> bi</td></tr><tr><td>DeterminatePl </td><td> Indefinite </td><td> Lative </td><td> sa</td></tr><tr><td>DeterminatePl </td><td> Indefinite </td><td> Nominative </td><td> []</td></tr><tr><td>CollectivePl </td><td> Definite </td><td> Benefactive </td><td> []</td></tr><tr><td>CollectivePl </td><td> Definite </td><td> Comitative </td><td> []</td></tr><tr><td>CollectivePl </td><td> Definite </td><td> Dative </td><td> []</td></tr><tr><td>CollectivePl </td><td> Definite </td><td> Elative </td><td> []</td></tr><tr><td>CollectivePl </td><td> Definite </td><td> Equative </td><td> []</td></tr><tr><td>CollectivePl </td><td> Definite </td><td> Genitive </td><td> []</td></tr><tr><td>CollectivePl </td><td> Definite </td><td> Inessive </td><td> []</td></tr><tr><td>CollectivePl </td><td> Definite </td><td> Instrumental </td><td> []</td></tr><tr><td>CollectivePl </td><td> Definite </td><td> Lative </td><td> []</td></tr><tr><td>CollectivePl </td><td> Definite </td><td> Nominative </td><td> []</td></tr><tr><td>CollectivePl </td><td> Indefinite </td><td> Benefactive </td><td> għal</td></tr><tr><td>CollectivePl </td><td> Indefinite </td><td> Comitative </td><td> ma'</td></tr><tr><td>CollectivePl </td><td> Indefinite </td><td> Dative </td><td> lil</td></tr><tr><td>CollectivePl </td><td> Indefinite </td><td> Elative </td><td> minn</td></tr><tr><td>CollectivePl </td><td> Indefinite </td><td> Equative </td><td> bħal</td></tr><tr><td>CollectivePl </td><td> Indefinite </td><td> Genitive </td><td> ta'</td></tr><tr><td>CollectivePl </td><td> Indefinite </td><td> Inessive </td><td> fi</td></tr><tr><td>CollectivePl </td><td> Indefinite </td><td> Instrumental </td><td> bi</td></tr><tr><td>CollectivePl </td><td> Indefinite </td><td> Lative </td><td> sa</td></tr><tr><td>CollectivePl </td><td> Indefinite </td><td> Nominative </td><td> []</td></tr><tr><td>Masc</td></tr><tr class="separator"><td colspan="100%">&nbsp;</td></td><tr><td>Singulative </td><td> Definite </td><td> Benefactive </td><td> []</td></tr><tr><td>Singulative </td><td> Definite </td><td> Comitative </td><td> []</td></tr><tr><td>Singulative </td><td> Definite </td><td> Dative </td><td> []</td></tr><tr><td>Singulative </td><td> Definite </td><td> Elative </td><td> []</td></tr><tr><td>Singulative </td><td> Definite </td><td> Equative </td><td> []</td></tr><tr><td>Singulative </td><td> Definite </td><td> Genitive </td><td> []</td></tr><tr><td>Singulative </td><td> Definite </td><td> Inessive </td><td> []</td></tr><tr><td>Singulative </td><td> Definite </td><td> Instrumental </td><td> []</td></tr><tr><td>Singulative </td><td> Definite </td><td> Lative </td><td> []</td></tr><tr><td>Singulative </td><td> Definite </td><td> Nominative </td><td> l-għonq</td></tr><tr><td>Singulative </td><td> Indefinite </td><td> Benefactive </td><td> għal għonq</td></tr><tr><td>Singulative </td><td> Indefinite </td><td> Comitative </td><td> m'għonq</td></tr><tr><td>Singulative </td><td> Indefinite </td><td> Dative </td><td> lil għonq</td></tr><tr><td>Singulative </td><td> Indefinite </td><td> Elative </td><td> minn għonq</td></tr><tr><td>Singulative </td><td> Indefinite </td><td> Equative </td><td> bħal għonq</td></tr><tr><td>Singulative </td><td> Indefinite </td><td> Genitive </td><td> t'għonq</td></tr><tr><td>Singulative </td><td> Indefinite </td><td> Inessive </td><td> f'għonq</td></tr><tr><td>Singulative </td><td> Indefinite </td><td> Instrumental </td><td> b'għonq</td></tr><tr><td>Singulative </td><td> Indefinite </td><td> Lative </td><td> s'għonq</td></tr><tr><td>Singulative </td><td> Indefinite </td><td> Nominative </td><td> għonq</td></tr><tr><td>Dual </td><td> Definite </td><td> Benefactive </td><td> []</td></tr><tr><td>Dual </td><td> Definite </td><td> Comitative </td><td> []</td></tr><tr><td>Dual </td><td> Definite </td><td> Dative </td><td> []</td></tr><tr><td>Dual </td><td> Definite </td><td> Elative </td><td> []</td></tr><tr><td>Dual </td><td> Definite </td><td> Equative </td><td> []</td></tr><tr><td>Dual </td><td> Definite </td><td> Genitive </td><td> []</td></tr><tr><td>Dual </td><td> Definite </td><td> Inessive </td><td> []</td></tr><tr><td>Dual </td><td> Definite </td><td> Instrumental </td><td> []</td></tr><tr><td>Dual </td><td> Definite </td><td> Lative </td><td> []</td></tr><tr><td>Dual </td><td> Definite </td><td> Nominative </td><td> []</td></tr><tr><td>Dual </td><td> Indefinite </td><td> Benefactive </td><td> għal</td></tr><tr><td>Dual </td><td> Indefinite </td><td> Comitative </td><td> ma'</td></tr><tr><td>Dual </td><td> Indefinite </td><td> Dative </td><td> lil</td></tr><tr><td>Dual </td><td> Indefinite </td><td> Elative </td><td> minn</td></tr><tr><td>Dual </td><td> Indefinite </td><td> Equative </td><td> bħal</td></tr><tr><td>Dual </td><td> Indefinite </td><td> Genitive </td><td> ta'</td></tr><tr><td>Dual </td><td> Indefinite </td><td> Inessive </td><td> fi</td></tr><tr><td>Dual </td><td> Indefinite </td><td> Instrumental </td><td> bi</td></tr><tr><td>Dual </td><td> Indefinite </td><td> Lative </td><td> sa</td></tr><tr><td>Dual </td><td> Indefinite </td><td> Nominative </td><td> []</td></tr><tr><td>Plural </td><td> Definite </td><td> Benefactive </td><td> []</td></tr><tr><td>Plural </td><td> Definite </td><td> Comitative </td><td> []</td></tr><tr><td>Plural </td><td> Definite </td><td> Dative </td><td> []</td></tr><tr><td>Plural </td><td> Definite </td><td> Elative </td><td> []</td></tr><tr><td>Plural </td><td> Definite </td><td> Equative </td><td> []</td></tr><tr><td>Plural </td><td> Definite </td><td> Genitive </td><td> []</td></tr><tr><td>Plural </td><td> Definite </td><td> Inessive </td><td> []</td></tr><tr><td>Plural </td><td> Definite </td><td> Instrumental </td><td> []</td></tr><tr><td>Plural </td><td> Definite </td><td> Lative </td><td> []</td></tr><tr><td>Plural </td><td> Definite </td><td> Nominative </td><td> l-għonqat</td></tr><tr><td>Plural </td><td> Indefinite </td><td> Benefactive </td><td> għal għonqat</td></tr><tr><td>Plural </td><td> Indefinite </td><td> Comitative </td><td> m'għonqat</td></tr><tr><td>Plural </td><td> Indefinite </td><td> Dative </td><td> lil għonqat</td></tr><tr><td>Plural </td><td> Indefinite </td><td> Elative </td><td> minn għonqat</td></tr><tr><td>Plural </td><td> Indefinite </td><td> Equative </td><td> bħal għonqat</td></tr><tr><td>Plural </td><td> Indefinite </td><td> Genitive </td><td> t'għonqat</td></tr><tr><td>Plural </td><td> Indefinite </td><td> Inessive </td><td> f'għonqat</td></tr><tr><td>Plural </td><td> Indefinite </td><td> Instrumental </td><td> b'għonqat</td></tr><tr><td>Plural </td><td> Indefinite </td><td> Lative </td><td> s'għonqat</td></tr><tr><td>Plural </td><td> Indefinite </td><td> Nominative </td><td> għonqat</td></tr><tr><td>DeterminatePl </td><td> Definite </td><td> Benefactive </td><td> []</td></tr><tr><td>DeterminatePl </td><td> Definite </td><td> Comitative </td><td> []</td></tr><tr><td>DeterminatePl </td><td> Definite </td><td> Dative </td><td> []</td></tr><tr><td>DeterminatePl </td><td> Definite </td><td> Elative </td><td> []</td></tr><tr><td>DeterminatePl </td><td> Definite </td><td> Equative </td><td> []</td></tr><tr><td>DeterminatePl </td><td> Definite </td><td> Genitive </td><td> []</td></tr><tr><td>DeterminatePl </td><td> Definite </td><td> Inessive </td><td> []</td></tr><tr><td>DeterminatePl </td><td> Definite </td><td> Instrumental </td><td> []</td></tr><tr><td>DeterminatePl </td><td> Definite </td><td> Lative </td><td> []</td></tr><tr><td>DeterminatePl </td><td> Definite </td><td> Nominative </td><td> []</td></tr><tr><td>DeterminatePl </td><td> Indefinite </td><td> Benefactive </td><td> għal</td></tr><tr><td>DeterminatePl </td><td> Indefinite </td><td> Comitative </td><td> ma'</td></tr><tr><td>DeterminatePl </td><td> Indefinite </td><td> Dative </td><td> lil</td></tr><tr><td>DeterminatePl </td><td> Indefinite </td><td> Elative </td><td> minn</td></tr><tr><td>DeterminatePl </td><td> Indefinite </td><td> Equative </td><td> bħal</td></tr><tr><td>DeterminatePl </td><td> Indefinite </td><td> Genitive </td><td> ta'</td></tr><tr><td>DeterminatePl </td><td> Indefinite </td><td> Inessive </td><td> fi</td></tr><tr><td>DeterminatePl </td><td> Indefinite </td><td> Instrumental </td><td> bi</td></tr><tr><td>DeterminatePl </td><td> Indefinite </td><td> Lative </td><td> sa</td></tr><tr><td>DeterminatePl </td><td> Indefinite </td><td> Nominative </td><td> []</td></tr><tr><td>CollectivePl </td><td> Definite </td><td> Benefactive </td><td> []</td></tr><tr><td>CollectivePl </td><td> Definite </td><td> Comitative </td><td> []</td></tr><tr><td>CollectivePl </td><td> Definite </td><td> Dative </td><td> []</td></tr><tr><td>CollectivePl </td><td> Definite </td><td> Elative </td><td> []</td></tr><tr><td>CollectivePl </td><td> Definite </td><td> Equative </td><td> []</td></tr><tr><td>CollectivePl </td><td> Definite </td><td> Genitive </td><td> []</td></tr><tr><td>CollectivePl </td><td> Definite </td><td> Inessive </td><td> []</td></tr><tr><td>CollectivePl </td><td> Definite </td><td> Instrumental </td><td> []</td></tr><tr><td>CollectivePl </td><td> Definite </td><td> Lative </td><td> []</td></tr><tr><td>CollectivePl </td><td> Definite </td><td> Nominative </td><td> []</td></tr><tr><td>CollectivePl </td><td> Indefinite </td><td> Benefactive </td><td> għal</td></tr><tr><td>CollectivePl </td><td> Indefinite </td><td> Comitative </td><td> ma'</td></tr><tr><td>CollectivePl </td><td> Indefinite </td><td> Dative </td><td> lil</td></tr><tr><td>CollectivePl </td><td> Indefinite </td><td> Elative </td><td> minn</td></tr><tr><td>CollectivePl </td><td> Indefinite </td><td> Equative </td><td> bħal</td></tr><tr><td>CollectivePl </td><td> Indefinite </td><td> Genitive </td><td> ta'</td></tr><tr><td>CollectivePl </td><td> Indefinite </td><td> Inessive </td><td> fi</td></tr><tr><td>CollectivePl </td><td> Indefinite </td><td> Instrumental </td><td> bi</td></tr><tr><td>CollectivePl </td><td> Indefinite </td><td> Lative </td><td> sa</td></tr><tr><td>CollectivePl </td><td> Indefinite </td><td> Nominative </td><td> []</td></tr><tr><td>Masc</td></tr><tr class="separator"><td colspan="100%">&nbsp;</td></td><tr><td>Singulative </td><td> Definite </td><td> Benefactive </td><td> []</td></tr><tr><td>Singulative </td><td> Definite </td><td> Comitative </td><td> []</td></tr><tr><td>Singulative </td><td> Definite </td><td> Dative </td><td> []</td></tr><tr><td>Singulative </td><td> Definite </td><td> Elative </td><td> []</td></tr><tr><td>Singulative </td><td> Definite </td><td> Equative </td><td> []</td></tr><tr><td>Singulative </td><td> Definite </td><td> Genitive </td><td> []</td></tr><tr><td>Singulative </td><td> Definite </td><td> Inessive </td><td> []</td></tr><tr><td>Singulative </td><td> Definite </td><td> Instrumental </td><td> []</td></tr><tr><td>Singulative </td><td> Definite </td><td> Lative </td><td> []</td></tr><tr><td>Singulative </td><td> Definite </td><td> Nominative </td><td> il-gazzetta</td></tr><tr><td>Singulative </td><td> Indefinite </td><td> Benefactive </td><td> għal gazzetta</td></tr><tr><td>Singulative </td><td> Indefinite </td><td> Comitative </td><td> ma' gazzetta</td></tr><tr><td>Singulative </td><td> Indefinite </td><td> Dative </td><td> lil gazzetta</td></tr><tr><td>Singulative </td><td> Indefinite </td><td> Elative </td><td> minn gazzetta</td></tr><tr><td>Singulative </td><td> Indefinite </td><td> Equative </td><td> bħal gazzetta</td></tr><tr><td>Singulative </td><td> Indefinite </td><td> Genitive </td><td> ta' gazzetta</td></tr><tr><td>Singulative </td><td> Indefinite </td><td> Inessive </td><td> f'gazzetta</td></tr><tr><td>Singulative </td><td> Indefinite </td><td> Instrumental </td><td> b'gazzetta</td></tr><tr><td>Singulative </td><td> Indefinite </td><td> Lative </td><td> sa gazzetta</td></tr><tr><td>Singulative </td><td> Indefinite </td><td> Nominative </td><td> gazzetta</td></tr><tr><td>Dual </td><td> Definite </td><td> Benefactive </td><td> []</td></tr><tr><td>Dual </td><td> Definite </td><td> Comitative </td><td> []</td></tr><tr><td>Dual </td><td> Definite </td><td> Dative </td><td> []</td></tr><tr><td>Dual </td><td> Definite </td><td> Elative </td><td> []</td></tr><tr><td>Dual </td><td> Definite </td><td> Equative </td><td> []</td></tr><tr><td>Dual </td><td> Definite </td><td> Genitive </td><td> []</td></tr><tr><td>Dual </td><td> Definite </td><td> Inessive </td><td> []</td></tr><tr><td>Dual </td><td> Definite </td><td> Instrumental </td><td> []</td></tr><tr><td>Dual </td><td> Definite </td><td> Lative </td><td> []</td></tr><tr><td>Dual </td><td> Definite </td><td> Nominative </td><td> []</td></tr><tr><td>Dual </td><td> Indefinite </td><td> Benefactive </td><td> għal</td></tr><tr><td>Dual </td><td> Indefinite </td><td> Comitative </td><td> ma'</td></tr><tr><td>Dual </td><td> Indefinite </td><td> Dative </td><td> lil</td></tr><tr><td>Dual </td><td> Indefinite </td><td> Elative </td><td> minn</td></tr><tr><td>Dual </td><td> Indefinite </td><td> Equative </td><td> bħal</td></tr><tr><td>Dual </td><td> Indefinite </td><td> Genitive </td><td> ta'</td></tr><tr><td>Dual </td><td> Indefinite </td><td> Inessive </td><td> fi</td></tr><tr><td>Dual </td><td> Indefinite </td><td> Instrumental </td><td> bi</td></tr><tr><td>Dual </td><td> Indefinite </td><td> Lative </td><td> sa</td></tr><tr><td>Dual </td><td> Indefinite </td><td> Nominative </td><td> []</td></tr><tr><td>Plural </td><td> Definite </td><td> Benefactive </td><td> []</td></tr><tr><td>Plural </td><td> Definite </td><td> Comitative </td><td> []</td></tr><tr><td>Plural </td><td> Definite </td><td> Dative </td><td> []</td></tr><tr><td>Plural </td><td> Definite </td><td> Elative </td><td> []</td></tr><tr><td>Plural </td><td> Definite </td><td> Equative </td><td> []</td></tr><tr><td>Plural </td><td> Definite </td><td> Genitive </td><td> []</td></tr><tr><td>Plural </td><td> Definite </td><td> Inessive </td><td> []</td></tr><tr><td>Plural </td><td> Definite </td><td> Instrumental </td><td> []</td></tr><tr><td>Plural </td><td> Definite </td><td> Lative </td><td> []</td></tr><tr><td>Plural </td><td> Definite </td><td> Nominative </td><td> il-gazzettiet</td></tr><tr><td>Plural </td><td> Indefinite </td><td> Benefactive </td><td> għal gazzettiet</td></tr><tr><td>Plural </td><td> Indefinite </td><td> Comitative </td><td> ma' gazzettiet</td></tr><tr><td>Plural </td><td> Indefinite </td><td> Dative </td><td> lil gazzettiet</td></tr><tr><td>Plural </td><td> Indefinite </td><td> Elative </td><td> minn gazzettiet</td></tr><tr><td>Plural </td><td> Indefinite </td><td> Equative </td><td> bħal gazzettiet</td></tr><tr><td>Plural </td><td> Indefinite </td><td> Genitive </td><td> ta' gazzettiet</td></tr><tr><td>Plural </td><td> Indefinite </td><td> Inessive </td><td> f'gazzettiet</td></tr><tr><td>Plural </td><td> Indefinite </td><td> Instrumental </td><td> b'gazzettiet</td></tr><tr><td>Plural </td><td> Indefinite </td><td> Lative </td><td> sa gazzettiet</td></tr><tr><td>Plural </td><td> Indefinite </td><td> Nominative </td><td> gazzettiet</td></tr><tr><td>DeterminatePl </td><td> Definite </td><td> Benefactive </td><td> []</td></tr><tr><td>DeterminatePl </td><td> Definite </td><td> Comitative </td><td> []</td></tr><tr><td>DeterminatePl </td><td> Definite </td><td> Dative </td><td> []</td></tr><tr><td>DeterminatePl </td><td> Definite </td><td> Elative </td><td> []</td></tr><tr><td>DeterminatePl </td><td> Definite </td><td> Equative </td><td> []</td></tr><tr><td>DeterminatePl </td><td> Definite </td><td> Genitive </td><td> []</td></tr><tr><td>DeterminatePl </td><td> Definite </td><td> Inessive </td><td> []</td></tr><tr><td>DeterminatePl </td><td> Definite </td><td> Instrumental </td><td> []</td></tr><tr><td>DeterminatePl </td><td> Definite </td><td> Lative </td><td> []</td></tr><tr><td>DeterminatePl </td><td> Definite </td><td> Nominative </td><td> []</td></tr><tr><td>DeterminatePl </td><td> Indefinite </td><td> Benefactive </td><td> għal</td></tr><tr><td>DeterminatePl </td><td> Indefinite </td><td> Comitative </td><td> ma'</td></tr><tr><td>DeterminatePl </td><td> Indefinite </td><td> Dative </td><td> lil</td></tr><tr><td>DeterminatePl </td><td> Indefinite </td><td> Elative </td><td> minn</td></tr><tr><td>DeterminatePl </td><td> Indefinite </td><td> Equative </td><td> bħal</td></tr><tr><td>DeterminatePl </td><td> Indefinite </td><td> Genitive </td><td> ta'</td></tr><tr><td>DeterminatePl </td><td> Indefinite </td><td> Inessive </td><td> fi</td></tr><tr><td>DeterminatePl </td><td> Indefinite </td><td> Instrumental </td><td> bi</td></tr><tr><td>DeterminatePl </td><td> Indefinite </td><td> Lative </td><td> sa</td></tr><tr><td>DeterminatePl </td><td> Indefinite </td><td> Nominative </td><td> []</td></tr><tr><td>CollectivePl </td><td> Definite </td><td> Benefactive </td><td> []</td></tr><tr><td>CollectivePl </td><td> Definite </td><td> Comitative </td><td> []</td></tr><tr><td>CollectivePl </td><td> Definite </td><td> Dative </td><td> []</td></tr><tr><td>CollectivePl </td><td> Definite </td><td> Elative </td><td> []</td></tr><tr><td>CollectivePl </td><td> Definite </td><td> Equative </td><td> []</td></tr><tr><td>CollectivePl </td><td> Definite </td><td> Genitive </td><td> []</td></tr><tr><td>CollectivePl </td><td> Definite </td><td> Inessive </td><td> []</td></tr><tr><td>CollectivePl </td><td> Definite </td><td> Instrumental </td><td> []</td></tr><tr><td>CollectivePl </td><td> Definite </td><td> Lative </td><td> []</td></tr><tr><td>CollectivePl </td><td> Definite </td><td> Nominative </td><td> []</td></tr><tr><td>CollectivePl </td><td> Indefinite </td><td> Benefactive </td><td> għal</td></tr><tr><td>CollectivePl </td><td> Indefinite </td><td> Comitative </td><td> ma'</td></tr><tr><td>CollectivePl </td><td> Indefinite </td><td> Dative </td><td> lil</td></tr><tr><td>CollectivePl </td><td> Indefinite </td><td> Elative </td><td> minn</td></tr><tr><td>CollectivePl </td><td> Indefinite </td><td> Equative </td><td> bħal</td></tr><tr><td>CollectivePl </td><td> Indefinite </td><td> Genitive </td><td> ta'</td></tr><tr><td>CollectivePl </td><td> Indefinite </td><td> Inessive </td><td> fi</td></tr><tr><td>CollectivePl </td><td> Indefinite </td><td> Instrumental </td><td> bi</td></tr><tr><td>CollectivePl </td><td> Indefinite </td><td> Lative </td><td> sa</td></tr><tr><td>CollectivePl </td><td> Indefinite </td><td> Nominative </td><td> []</td></tr><tr><td>Fem</td></tr><tr class="separator"><td colspan="100%">&nbsp;</td></td><tr><td>Singulative </td><td> Definite </td><td> Benefactive </td><td> []</td></tr><tr><td>Singulative </td><td> Definite </td><td> Comitative </td><td> []</td></tr><tr><td>Singulative </td><td> Definite </td><td> Dative </td><td> []</td></tr><tr><td>Singulative </td><td> Definite </td><td> Elative </td><td> []</td></tr><tr><td>Singulative </td><td> Definite </td><td> Equative </td><td> []</td></tr><tr><td>Singulative </td><td> Definite </td><td> Genitive </td><td> []</td></tr><tr><td>Singulative </td><td> Definite </td><td> Inessive </td><td> []</td></tr><tr><td>Singulative </td><td> Definite </td><td> Instrumental </td><td> []</td></tr><tr><td>Singulative </td><td> Definite </td><td> Lative </td><td> []</td></tr><tr><td>Singulative </td><td> Definite </td><td> Nominative </td><td> il-lejl</td></tr><tr><td>Singulative </td><td> Indefinite </td><td> Benefactive </td><td> għal lejl</td></tr><tr><td>Singulative </td><td> Indefinite </td><td> Comitative </td><td> ma' lejl</td></tr><tr><td>Singulative </td><td> Indefinite </td><td> Dative </td><td> lil lejl</td></tr><tr><td>Singulative </td><td> Indefinite </td><td> Elative </td><td> minn lejl</td></tr><tr><td>Singulative </td><td> Indefinite </td><td> Equative </td><td> bħal lejl</td></tr><tr><td>Singulative </td><td> Indefinite </td><td> Genitive </td><td> ta' lejl</td></tr><tr><td>Singulative </td><td> Indefinite </td><td> Inessive </td><td> f'lejl</td></tr><tr><td>Singulative </td><td> Indefinite </td><td> Instrumental </td><td> b'lejl</td></tr><tr><td>Singulative </td><td> Indefinite </td><td> Lative </td><td> sa lejl</td></tr><tr><td>Singulative </td><td> Indefinite </td><td> Nominative </td><td> lejl</td></tr><tr><td>Dual </td><td> Definite </td><td> Benefactive </td><td> []</td></tr><tr><td>Dual </td><td> Definite </td><td> Comitative </td><td> []</td></tr><tr><td>Dual </td><td> Definite </td><td> Dative </td><td> []</td></tr><tr><td>Dual </td><td> Definite </td><td> Elative </td><td> []</td></tr><tr><td>Dual </td><td> Definite </td><td> Equative </td><td> []</td></tr><tr><td>Dual </td><td> Definite </td><td> Genitive </td><td> []</td></tr><tr><td>Dual </td><td> Definite </td><td> Inessive </td><td> []</td></tr><tr><td>Dual </td><td> Definite </td><td> Instrumental </td><td> []</td></tr><tr><td>Dual </td><td> Definite </td><td> Lative </td><td> []</td></tr><tr><td>Dual </td><td> Definite </td><td> Nominative </td><td> []</td></tr><tr><td>Dual </td><td> Indefinite </td><td> Benefactive </td><td> għal</td></tr><tr><td>Dual </td><td> Indefinite </td><td> Comitative </td><td> ma'</td></tr><tr><td>Dual </td><td> Indefinite </td><td> Dative </td><td> lil</td></tr><tr><td>Dual </td><td> Indefinite </td><td> Elative </td><td> minn</td></tr><tr><td>Dual </td><td> Indefinite </td><td> Equative </td><td> bħal</td></tr><tr><td>Dual </td><td> Indefinite </td><td> Genitive </td><td> ta'</td></tr><tr><td>Dual </td><td> Indefinite </td><td> Inessive </td><td> fi</td></tr><tr><td>Dual </td><td> Indefinite </td><td> Instrumental </td><td> bi</td></tr><tr><td>Dual </td><td> Indefinite </td><td> Lative </td><td> sa</td></tr><tr><td>Dual </td><td> Indefinite </td><td> Nominative </td><td> []</td></tr><tr><td>Plural </td><td> Definite </td><td> Benefactive </td><td> []</td></tr><tr><td>Plural </td><td> Definite </td><td> Comitative </td><td> []</td></tr><tr><td>Plural </td><td> Definite </td><td> Dative </td><td> []</td></tr><tr><td>Plural </td><td> Definite </td><td> Elative </td><td> []</td></tr><tr><td>Plural </td><td> Definite </td><td> Equative </td><td> []</td></tr><tr><td>Plural </td><td> Definite </td><td> Genitive </td><td> []</td></tr><tr><td>Plural </td><td> Definite </td><td> Inessive </td><td> []</td></tr><tr><td>Plural </td><td> Definite </td><td> Instrumental </td><td> []</td></tr><tr><td>Plural </td><td> Definite </td><td> Lative </td><td> []</td></tr><tr><td>Plural </td><td> Definite </td><td> Nominative </td><td> il-lejli</td></tr><tr><td>Plural </td><td> Indefinite </td><td> Benefactive </td><td> għal lejli</td></tr><tr><td>Plural </td><td> Indefinite </td><td> Comitative </td><td> ma' lejli</td></tr><tr><td>Plural </td><td> Indefinite </td><td> Dative </td><td> lil lejli</td></tr><tr><td>Plural </td><td> Indefinite </td><td> Elative </td><td> minn lejli</td></tr><tr><td>Plural </td><td> Indefinite </td><td> Equative </td><td> bħal lejli</td></tr><tr><td>Plural </td><td> Indefinite </td><td> Genitive </td><td> ta' lejli</td></tr><tr><td>Plural </td><td> Indefinite </td><td> Inessive </td><td> f'lejli</td></tr><tr><td>Plural </td><td> Indefinite </td><td> Instrumental </td><td> b'lejli</td></tr><tr><td>Plural </td><td> Indefinite </td><td> Lative </td><td> sa lejli</td></tr><tr><td>Plural </td><td> Indefinite </td><td> Nominative </td><td> lejli</td></tr><tr><td>DeterminatePl </td><td> Definite </td><td> Benefactive </td><td> []</td></tr><tr><td>DeterminatePl </td><td> Definite </td><td> Comitative </td><td> []</td></tr><tr><td>DeterminatePl </td><td> Definite </td><td> Dative </td><td> []</td></tr><tr><td>DeterminatePl </td><td> Definite </td><td> Elative </td><td> []</td></tr><tr><td>DeterminatePl </td><td> Definite </td><td> Equative </td><td> []</td></tr><tr><td>DeterminatePl </td><td> Definite </td><td> Genitive </td><td> []</td></tr><tr><td>DeterminatePl </td><td> Definite </td><td> Inessive </td><td> []</td></tr><tr><td>DeterminatePl </td><td> Definite </td><td> Instrumental </td><td> []</td></tr><tr><td>DeterminatePl </td><td> Definite </td><td> Lative </td><td> []</td></tr><tr><td>DeterminatePl </td><td> Definite </td><td> Nominative </td><td> []</td></tr><tr><td>DeterminatePl </td><td> Indefinite </td><td> Benefactive </td><td> għal</td></tr><tr><td>DeterminatePl </td><td> Indefinite </td><td> Comitative </td><td> ma'</td></tr><tr><td>DeterminatePl </td><td> Indefinite </td><td> Dative </td><td> lil</td></tr><tr><td>DeterminatePl </td><td> Indefinite </td><td> Elative </td><td> minn</td></tr><tr><td>DeterminatePl </td><td> Indefinite </td><td> Equative </td><td> bħal</td></tr><tr><td>DeterminatePl </td><td> Indefinite </td><td> Genitive </td><td> ta'</td></tr><tr><td>DeterminatePl </td><td> Indefinite </td><td> Inessive </td><td> fi</td></tr><tr><td>DeterminatePl </td><td> Indefinite </td><td> Instrumental </td><td> bi</td></tr><tr><td>DeterminatePl </td><td> Indefinite </td><td> Lative </td><td> sa</td></tr><tr><td>DeterminatePl </td><td> Indefinite </td><td> Nominative </td><td> []</td></tr><tr><td>CollectivePl </td><td> Definite </td><td> Benefactive </td><td> []</td></tr><tr><td>CollectivePl </td><td> Definite </td><td> Comitative </td><td> []</td></tr><tr><td>CollectivePl </td><td> Definite </td><td> Dative </td><td> []</td></tr><tr><td>CollectivePl </td><td> Definite </td><td> Elative </td><td> []</td></tr><tr><td>CollectivePl </td><td> Definite </td><td> Equative </td><td> []</td></tr><tr><td>CollectivePl </td><td> Definite </td><td> Genitive </td><td> []</td></tr><tr><td>CollectivePl </td><td> Definite </td><td> Inessive </td><td> []</td></tr><tr><td>CollectivePl </td><td> Definite </td><td> Instrumental </td><td> []</td></tr><tr><td>CollectivePl </td><td> Definite </td><td> Lative </td><td> []</td></tr><tr><td>CollectivePl </td><td> Definite </td><td> Nominative </td><td> []</td></tr><tr><td>CollectivePl </td><td> Indefinite </td><td> Benefactive </td><td> għal</td></tr><tr><td>CollectivePl </td><td> Indefinite </td><td> Comitative </td><td> ma'</td></tr><tr><td>CollectivePl </td><td> Indefinite </td><td> Dative </td><td> lil</td></tr><tr><td>CollectivePl </td><td> Indefinite </td><td> Elative </td><td> minn</td></tr><tr><td>CollectivePl </td><td> Indefinite </td><td> Equative </td><td> bħal</td></tr><tr><td>CollectivePl </td><td> Indefinite </td><td> Genitive </td><td> ta'</td></tr><tr><td>CollectivePl </td><td> Indefinite </td><td> Inessive </td><td> fi</td></tr><tr><td>CollectivePl </td><td> Indefinite </td><td> Instrumental </td><td> bi</td></tr><tr><td>CollectivePl </td><td> Indefinite </td><td> Lative </td><td> sa</td></tr><tr><td>CollectivePl </td><td> Indefinite </td><td> Nominative </td><td> []</td></tr><tr><td>Masc</td></tr><tr class="separator"><td colspan="100%">&nbsp;</td></td><tr><td>Singulative </td><td> Definite </td><td> Benefactive </td><td> []</td></tr><tr><td>Singulative </td><td> Definite </td><td> Comitative </td><td> []</td></tr><tr><td>Singulative </td><td> Definite </td><td> Dative </td><td> []</td></tr><tr><td>Singulative </td><td> Definite </td><td> Elative </td><td> []</td></tr><tr><td>Singulative </td><td> Definite </td><td> Equative </td><td> []</td></tr><tr><td>Singulative </td><td> Definite </td><td> Genitive </td><td> []</td></tr><tr><td>Singulative </td><td> Definite </td><td> Inessive </td><td> []</td></tr><tr><td>Singulative </td><td> Definite </td><td> Instrumental </td><td> []</td></tr><tr><td>Singulative </td><td> Definite </td><td> Lative </td><td> []</td></tr><tr><td>Singulative </td><td> Definite </td><td> Nominative </td><td> l-imnieħer</td></tr><tr><td>Singulative </td><td> Indefinite </td><td> Benefactive </td><td> għal imnieħer</td></tr><tr><td>Singulative </td><td> Indefinite </td><td> Comitative </td><td> m'imnieħer</td></tr><tr><td>Singulative </td><td> Indefinite </td><td> Dative </td><td> lil imnieħer</td></tr><tr><td>Singulative </td><td> Indefinite </td><td> Elative </td><td> minn imnieħer</td></tr><tr><td>Singulative </td><td> Indefinite </td><td> Equative </td><td> bħal imnieħer</td></tr><tr><td>Singulative </td><td> Indefinite </td><td> Genitive </td><td> t'imnieħer</td></tr><tr><td>Singulative </td><td> Indefinite </td><td> Inessive </td><td> f'imnieħer</td></tr><tr><td>Singulative </td><td> Indefinite </td><td> Instrumental </td><td> b'imnieħer</td></tr><tr><td>Singulative </td><td> Indefinite </td><td> Lative </td><td> s'imnieħer</td></tr><tr><td>Singulative </td><td> Indefinite </td><td> Nominative </td><td> imnieħer</td></tr><tr><td>Dual </td><td> Definite </td><td> Benefactive </td><td> []</td></tr><tr><td>Dual </td><td> Definite </td><td> Comitative </td><td> []</td></tr><tr><td>Dual </td><td> Definite </td><td> Dative </td><td> []</td></tr><tr><td>Dual </td><td> Definite </td><td> Elative </td><td> []</td></tr><tr><td>Dual </td><td> Definite </td><td> Equative </td><td> []</td></tr><tr><td>Dual </td><td> Definite </td><td> Genitive </td><td> []</td></tr><tr><td>Dual </td><td> Definite </td><td> Inessive </td><td> []</td></tr><tr><td>Dual </td><td> Definite </td><td> Instrumental </td><td> []</td></tr><tr><td>Dual </td><td> Definite </td><td> Lative </td><td> []</td></tr><tr><td>Dual </td><td> Definite </td><td> Nominative </td><td> []</td></tr><tr><td>Dual </td><td> Indefinite </td><td> Benefactive </td><td> għal</td></tr><tr><td>Dual </td><td> Indefinite </td><td> Comitative </td><td> ma'</td></tr><tr><td>Dual </td><td> Indefinite </td><td> Dative </td><td> lil</td></tr><tr><td>Dual </td><td> Indefinite </td><td> Elative </td><td> minn</td></tr><tr><td>Dual </td><td> Indefinite </td><td> Equative </td><td> bħal</td></tr><tr><td>Dual </td><td> Indefinite </td><td> Genitive </td><td> ta'</td></tr><tr><td>Dual </td><td> Indefinite </td><td> Inessive </td><td> fi</td></tr><tr><td>Dual </td><td> Indefinite </td><td> Instrumental </td><td> bi</td></tr><tr><td>Dual </td><td> Indefinite </td><td> Lative </td><td> sa</td></tr><tr><td>Dual </td><td> Indefinite </td><td> Nominative </td><td> []</td></tr><tr><td>Plural </td><td> Definite </td><td> Benefactive </td><td> []</td></tr><tr><td>Plural </td><td> Definite </td><td> Comitative </td><td> []</td></tr><tr><td>Plural </td><td> Definite </td><td> Dative </td><td> []</td></tr><tr><td>Plural </td><td> Definite </td><td> Elative </td><td> []</td></tr><tr><td>Plural </td><td> Definite </td><td> Equative </td><td> []</td></tr><tr><td>Plural </td><td> Definite </td><td> Genitive </td><td> []</td></tr><tr><td>Plural </td><td> Definite </td><td> Inessive </td><td> []</td></tr><tr><td>Plural </td><td> Definite </td><td> Instrumental </td><td> []</td></tr><tr><td>Plural </td><td> Definite </td><td> Lative </td><td> []</td></tr><tr><td>Plural </td><td> Definite </td><td> Nominative </td><td> l-imnieħeri</td></tr><tr><td>Plural </td><td> Indefinite </td><td> Benefactive </td><td> għal imnieħeri</td></tr><tr><td>Plural </td><td> Indefinite </td><td> Comitative </td><td> m'imnieħeri</td></tr><tr><td>Plural </td><td> Indefinite </td><td> Dative </td><td> lil imnieħeri</td></tr><tr><td>Plural </td><td> Indefinite </td><td> Elative </td><td> minn imnieħeri</td></tr><tr><td>Plural </td><td> Indefinite </td><td> Equative </td><td> bħal imnieħeri</td></tr><tr><td>Plural </td><td> Indefinite </td><td> Genitive </td><td> t'imnieħeri</td></tr><tr><td>Plural </td><td> Indefinite </td><td> Inessive </td><td> f'imnieħeri</td></tr><tr><td>Plural </td><td> Indefinite </td><td> Instrumental </td><td> b'imnieħeri</td></tr><tr><td>Plural </td><td> Indefinite </td><td> Lative </td><td> s'imnieħeri</td></tr><tr><td>Plural </td><td> Indefinite </td><td> Nominative </td><td> imnieħeri</td></tr><tr><td>DeterminatePl </td><td> Definite </td><td> Benefactive </td><td> []</td></tr><tr><td>DeterminatePl </td><td> Definite </td><td> Comitative </td><td> []</td></tr><tr><td>DeterminatePl </td><td> Definite </td><td> Dative </td><td> []</td></tr><tr><td>DeterminatePl </td><td> Definite </td><td> Elative </td><td> []</td></tr><tr><td>DeterminatePl </td><td> Definite </td><td> Equative </td><td> []</td></tr><tr><td>DeterminatePl </td><td> Definite </td><td> Genitive </td><td> []</td></tr><tr><td>DeterminatePl </td><td> Definite </td><td> Inessive </td><td> []</td></tr><tr><td>DeterminatePl </td><td> Definite </td><td> Instrumental </td><td> []</td></tr><tr><td>DeterminatePl </td><td> Definite </td><td> Lative </td><td> []</td></tr><tr><td>DeterminatePl </td><td> Definite </td><td> Nominative </td><td> []</td></tr><tr><td>DeterminatePl </td><td> Indefinite </td><td> Benefactive </td><td> għal</td></tr><tr><td>DeterminatePl </td><td> Indefinite </td><td> Comitative </td><td> ma'</td></tr><tr><td>DeterminatePl </td><td> Indefinite </td><td> Dative </td><td> lil</td></tr><tr><td>DeterminatePl </td><td> Indefinite </td><td> Elative </td><td> minn</td></tr><tr><td>DeterminatePl </td><td> Indefinite </td><td> Equative </td><td> bħal</td></tr><tr><td>DeterminatePl </td><td> Indefinite </td><td> Genitive </td><td> ta'</td></tr><tr><td>DeterminatePl </td><td> Indefinite </td><td> Inessive </td><td> fi</td></tr><tr><td>DeterminatePl </td><td> Indefinite </td><td> Instrumental </td><td> bi</td></tr><tr><td>DeterminatePl </td><td> Indefinite </td><td> Lative </td><td> sa</td></tr><tr><td>DeterminatePl </td><td> Indefinite </td><td> Nominative </td><td> []</td></tr><tr><td>CollectivePl </td><td> Definite </td><td> Benefactive </td><td> []</td></tr><tr><td>CollectivePl </td><td> Definite </td><td> Comitative </td><td> []</td></tr><tr><td>CollectivePl </td><td> Definite </td><td> Dative </td><td> []</td></tr><tr><td>CollectivePl </td><td> Definite </td><td> Elative </td><td> []</td></tr><tr><td>CollectivePl </td><td> Definite </td><td> Equative </td><td> []</td></tr><tr><td>CollectivePl </td><td> Definite </td><td> Genitive </td><td> []</td></tr><tr><td>CollectivePl </td><td> Definite </td><td> Inessive </td><td> []</td></tr><tr><td>CollectivePl </td><td> Definite </td><td> Instrumental </td><td> []</td></tr><tr><td>CollectivePl </td><td> Definite </td><td> Lative </td><td> []</td></tr><tr><td>CollectivePl </td><td> Definite </td><td> Nominative </td><td> []</td></tr><tr><td>CollectivePl </td><td> Indefinite </td><td> Benefactive </td><td> għal</td></tr><tr><td>CollectivePl </td><td> Indefinite </td><td> Comitative </td><td> ma'</td></tr><tr><td>CollectivePl </td><td> Indefinite </td><td> Dative </td><td> lil</td></tr><tr><td>CollectivePl </td><td> Indefinite </td><td> Elative </td><td> minn</td></tr><tr><td>CollectivePl </td><td> Indefinite </td><td> Equative </td><td> bħal</td></tr><tr><td>CollectivePl </td><td> Indefinite </td><td> Genitive </td><td> ta'</td></tr><tr><td>CollectivePl </td><td> Indefinite </td><td> Inessive </td><td> fi</td></tr><tr><td>CollectivePl </td><td> Indefinite </td><td> Instrumental </td><td> bi</td></tr><tr><td>CollectivePl </td><td> Indefinite </td><td> Lative </td><td> sa</td></tr><tr><td>CollectivePl </td><td> Indefinite </td><td> Nominative </td><td> []</td></tr><tr><td>Masc</td></tr><tr class="separator"><td colspan="100%">&nbsp;</td></td><tr><td>Singulative </td><td> Definite </td><td> Benefactive </td><td> []</td></tr><tr><td>Singulative </td><td> Definite </td><td> Comitative </td><td> []</td></tr><tr><td>Singulative </td><td> Definite </td><td> Dative </td><td> []</td></tr><tr><td>Singulative </td><td> Definite </td><td> Elative </td><td> []</td></tr><tr><td>Singulative </td><td> Definite </td><td> Equative </td><td> []</td></tr><tr><td>Singulative </td><td> Definite </td><td> Genitive </td><td> []</td></tr><tr><td>Singulative </td><td> Definite </td><td> Inessive </td><td> []</td></tr><tr><td>Singulative </td><td> Definite </td><td> Instrumental </td><td> []</td></tr><tr><td>Singulative </td><td> Definite </td><td> Lative </td><td> []</td></tr><tr><td>Singulative </td><td> Definite </td><td> Nominative </td><td> in-numru</td></tr><tr><td>Singulative </td><td> Indefinite </td><td> Benefactive </td><td> għal numru</td></tr><tr><td>Singulative </td><td> Indefinite </td><td> Comitative </td><td> ma' numru</td></tr><tr><td>Singulative </td><td> Indefinite </td><td> Dative </td><td> lil numru</td></tr><tr><td>Singulative </td><td> Indefinite </td><td> Elative </td><td> minn numru</td></tr><tr><td>Singulative </td><td> Indefinite </td><td> Equative </td><td> bħal numru</td></tr><tr><td>Singulative </td><td> Indefinite </td><td> Genitive </td><td> ta' numru</td></tr><tr><td>Singulative </td><td> Indefinite </td><td> Inessive </td><td> f'numru</td></tr><tr><td>Singulative </td><td> Indefinite </td><td> Instrumental </td><td> b'numru</td></tr><tr><td>Singulative </td><td> Indefinite </td><td> Lative </td><td> sa numru</td></tr><tr><td>Singulative </td><td> Indefinite </td><td> Nominative </td><td> numru</td></tr><tr><td>Dual </td><td> Definite </td><td> Benefactive </td><td> []</td></tr><tr><td>Dual </td><td> Definite </td><td> Comitative </td><td> []</td></tr><tr><td>Dual </td><td> Definite </td><td> Dative </td><td> []</td></tr><tr><td>Dual </td><td> Definite </td><td> Elative </td><td> []</td></tr><tr><td>Dual </td><td> Definite </td><td> Equative </td><td> []</td></tr><tr><td>Dual </td><td> Definite </td><td> Genitive </td><td> []</td></tr><tr><td>Dual </td><td> Definite </td><td> Inessive </td><td> []</td></tr><tr><td>Dual </td><td> Definite </td><td> Instrumental </td><td> []</td></tr><tr><td>Dual </td><td> Definite </td><td> Lative </td><td> []</td></tr><tr><td>Dual </td><td> Definite </td><td> Nominative </td><td> []</td></tr><tr><td>Dual </td><td> Indefinite </td><td> Benefactive </td><td> għal</td></tr><tr><td>Dual </td><td> Indefinite </td><td> Comitative </td><td> ma'</td></tr><tr><td>Dual </td><td> Indefinite </td><td> Dative </td><td> lil</td></tr><tr><td>Dual </td><td> Indefinite </td><td> Elative </td><td> minn</td></tr><tr><td>Dual </td><td> Indefinite </td><td> Equative </td><td> bħal</td></tr><tr><td>Dual </td><td> Indefinite </td><td> Genitive </td><td> ta'</td></tr><tr><td>Dual </td><td> Indefinite </td><td> Inessive </td><td> fi</td></tr><tr><td>Dual </td><td> Indefinite </td><td> Instrumental </td><td> bi</td></tr><tr><td>Dual </td><td> Indefinite </td><td> Lative </td><td> sa</td></tr><tr><td>Dual </td><td> Indefinite </td><td> Nominative </td><td> []</td></tr><tr><td>Plural </td><td> Definite </td><td> Benefactive </td><td> []</td></tr><tr><td>Plural </td><td> Definite </td><td> Comitative </td><td> []</td></tr><tr><td>Plural </td><td> Definite </td><td> Dative </td><td> []</td></tr><tr><td>Plural </td><td> Definite </td><td> Elative </td><td> []</td></tr><tr><td>Plural </td><td> Definite </td><td> Equative </td><td> []</td></tr><tr><td>Plural </td><td> Definite </td><td> Genitive </td><td> []</td></tr><tr><td>Plural </td><td> Definite </td><td> Inessive </td><td> []</td></tr><tr><td>Plural </td><td> Definite </td><td> Instrumental </td><td> []</td></tr><tr><td>Plural </td><td> Definite </td><td> Lative </td><td> []</td></tr><tr><td>Plural </td><td> Definite </td><td> Nominative </td><td> in-numrui</td></tr><tr><td>Plural </td><td> Indefinite </td><td> Benefactive </td><td> għal numrui</td></tr><tr><td>Plural </td><td> Indefinite </td><td> Comitative </td><td> ma' numrui</td></tr><tr><td>Plural </td><td> Indefinite </td><td> Dative </td><td> lil numrui</td></tr><tr><td>Plural </td><td> Indefinite </td><td> Elative </td><td> minn numrui</td></tr><tr><td>Plural </td><td> Indefinite </td><td> Equative </td><td> bħal numrui</td></tr><tr><td>Plural </td><td> Indefinite </td><td> Genitive </td><td> ta' numrui</td></tr><tr><td>Plural </td><td> Indefinite </td><td> Inessive </td><td> f'numrui</td></tr><tr><td>Plural </td><td> Indefinite </td><td> Instrumental </td><td> b'numrui</td></tr><tr><td>Plural </td><td> Indefinite </td><td> Lative </td><td> sa numrui</td></tr><tr><td>Plural </td><td> Indefinite </td><td> Nominative </td><td> numrui</td></tr><tr><td>DeterminatePl </td><td> Definite </td><td> Benefactive </td><td> []</td></tr><tr><td>DeterminatePl </td><td> Definite </td><td> Comitative </td><td> []</td></tr><tr><td>DeterminatePl </td><td> Definite </td><td> Dative </td><td> []</td></tr><tr><td>DeterminatePl </td><td> Definite </td><td> Elative </td><td> []</td></tr><tr><td>DeterminatePl </td><td> Definite </td><td> Equative </td><td> []</td></tr><tr><td>DeterminatePl </td><td> Definite </td><td> Genitive </td><td> []</td></tr><tr><td>DeterminatePl </td><td> Definite </td><td> Inessive </td><td> []</td></tr><tr><td>DeterminatePl </td><td> Definite </td><td> Instrumental </td><td> []</td></tr><tr><td>DeterminatePl </td><td> Definite </td><td> Lative </td><td> []</td></tr><tr><td>DeterminatePl </td><td> Definite </td><td> Nominative </td><td> []</td></tr><tr><td>DeterminatePl </td><td> Indefinite </td><td> Benefactive </td><td> għal</td></tr><tr><td>DeterminatePl </td><td> Indefinite </td><td> Comitative </td><td> ma'</td></tr><tr><td>DeterminatePl </td><td> Indefinite </td><td> Dative </td><td> lil</td></tr><tr><td>DeterminatePl </td><td> Indefinite </td><td> Elative </td><td> minn</td></tr><tr><td>DeterminatePl </td><td> Indefinite </td><td> Equative </td><td> bħal</td></tr><tr><td>DeterminatePl </td><td> Indefinite </td><td> Genitive </td><td> ta'</td></tr><tr><td>DeterminatePl </td><td> Indefinite </td><td> Inessive </td><td> fi</td></tr><tr><td>DeterminatePl </td><td> Indefinite </td><td> Instrumental </td><td> bi</td></tr><tr><td>DeterminatePl </td><td> Indefinite </td><td> Lative </td><td> sa</td></tr><tr><td>DeterminatePl </td><td> Indefinite </td><td> Nominative </td><td> []</td></tr><tr><td>CollectivePl </td><td> Definite </td><td> Benefactive </td><td> []</td></tr><tr><td>CollectivePl </td><td> Definite </td><td> Comitative </td><td> []</td></tr><tr><td>CollectivePl </td><td> Definite </td><td> Dative </td><td> []</td></tr><tr><td>CollectivePl </td><td> Definite </td><td> Elative </td><td> []</td></tr><tr><td>CollectivePl </td><td> Definite </td><td> Equative </td><td> []</td></tr><tr><td>CollectivePl </td><td> Definite </td><td> Genitive </td><td> []</td></tr><tr><td>CollectivePl </td><td> Definite </td><td> Inessive </td><td> []</td></tr><tr><td>CollectivePl </td><td> Definite </td><td> Instrumental </td><td> []</td></tr><tr><td>CollectivePl </td><td> Definite </td><td> Lative </td><td> []</td></tr><tr><td>CollectivePl </td><td> Definite </td><td> Nominative </td><td> []</td></tr><tr><td>CollectivePl </td><td> Indefinite </td><td> Benefactive </td><td> għal</td></tr><tr><td>CollectivePl </td><td> Indefinite </td><td> Comitative </td><td> ma'</td></tr><tr><td>CollectivePl </td><td> Indefinite </td><td> Dative </td><td> lil</td></tr><tr><td>CollectivePl </td><td> Indefinite </td><td> Elative </td><td> minn</td></tr><tr><td>CollectivePl </td><td> Indefinite </td><td> Equative </td><td> bħal</td></tr><tr><td>CollectivePl </td><td> Indefinite </td><td> Genitive </td><td> ta'</td></tr><tr><td>CollectivePl </td><td> Indefinite </td><td> Inessive </td><td> fi</td></tr><tr><td>CollectivePl </td><td> Indefinite </td><td> Instrumental </td><td> bi</td></tr><tr><td>CollectivePl </td><td> Indefinite </td><td> Lative </td><td> sa</td></tr><tr><td>CollectivePl </td><td> Indefinite </td><td> Nominative </td><td> []</td></tr><tr><td>Masc</td></tr><tr class="separator"><td colspan="100%">&nbsp;</td></td><tr><td>Singulative </td><td> Definite </td><td> Benefactive </td><td> []</td></tr><tr><td>Singulative </td><td> Definite </td><td> Comitative </td><td> []</td></tr><tr><td>Singulative </td><td> Definite </td><td> Dative </td><td> []</td></tr><tr><td>Singulative </td><td> Definite </td><td> Elative </td><td> []</td></tr><tr><td>Singulative </td><td> Definite </td><td> Equative </td><td> []</td></tr><tr><td>Singulative </td><td> Definite </td><td> Genitive </td><td> []</td></tr><tr><td>Singulative </td><td> Definite </td><td> Inessive </td><td> []</td></tr><tr><td>Singulative </td><td> Definite </td><td> Instrumental </td><td> []</td></tr><tr><td>Singulative </td><td> Definite </td><td> Lative </td><td> []</td></tr><tr><td>Singulative </td><td> Definite </td><td> Nominative </td><td> iż-żejt</td></tr><tr><td>Singulative </td><td> Indefinite </td><td> Benefactive </td><td> għal żejt</td></tr><tr><td>Singulative </td><td> Indefinite </td><td> Comitative </td><td> ma' żejt</td></tr><tr><td>Singulative </td><td> Indefinite </td><td> Dative </td><td> lil żejt</td></tr><tr><td>Singulative </td><td> Indefinite </td><td> Elative </td><td> minn żejt</td></tr><tr><td>Singulative </td><td> Indefinite </td><td> Equative </td><td> bħal żejt</td></tr><tr><td>Singulative </td><td> Indefinite </td><td> Genitive </td><td> ta' żejt</td></tr><tr><td>Singulative </td><td> Indefinite </td><td> Inessive </td><td> f'żejt</td></tr><tr><td>Singulative </td><td> Indefinite </td><td> Instrumental </td><td> b'żejt</td></tr><tr><td>Singulative </td><td> Indefinite </td><td> Lative </td><td> sa żejt</td></tr><tr><td>Singulative </td><td> Indefinite </td><td> Nominative </td><td> żejt</td></tr><tr><td>Dual </td><td> Definite </td><td> Benefactive </td><td> []</td></tr><tr><td>Dual </td><td> Definite </td><td> Comitative </td><td> []</td></tr><tr><td>Dual </td><td> Definite </td><td> Dative </td><td> []</td></tr><tr><td>Dual </td><td> Definite </td><td> Elative </td><td> []</td></tr><tr><td>Dual </td><td> Definite </td><td> Equative </td><td> []</td></tr><tr><td>Dual </td><td> Definite </td><td> Genitive </td><td> []</td></tr><tr><td>Dual </td><td> Definite </td><td> Inessive </td><td> []</td></tr><tr><td>Dual </td><td> Definite </td><td> Instrumental </td><td> []</td></tr><tr><td>Dual </td><td> Definite </td><td> Lative </td><td> []</td></tr><tr><td>Dual </td><td> Definite </td><td> Nominative </td><td> []</td></tr><tr><td>Dual </td><td> Indefinite </td><td> Benefactive </td><td> għal</td></tr><tr><td>Dual </td><td> Indefinite </td><td> Comitative </td><td> ma'</td></tr><tr><td>Dual </td><td> Indefinite </td><td> Dative </td><td> lil</td></tr><tr><td>Dual </td><td> Indefinite </td><td> Elative </td><td> minn</td></tr><tr><td>Dual </td><td> Indefinite </td><td> Equative </td><td> bħal</td></tr><tr><td>Dual </td><td> Indefinite </td><td> Genitive </td><td> ta'</td></tr><tr><td>Dual </td><td> Indefinite </td><td> Inessive </td><td> fi</td></tr><tr><td>Dual </td><td> Indefinite </td><td> Instrumental </td><td> bi</td></tr><tr><td>Dual </td><td> Indefinite </td><td> Lative </td><td> sa</td></tr><tr><td>Dual </td><td> Indefinite </td><td> Nominative </td><td> []</td></tr><tr><td>Plural </td><td> Definite </td><td> Benefactive </td><td> []</td></tr><tr><td>Plural </td><td> Definite </td><td> Comitative </td><td> []</td></tr><tr><td>Plural </td><td> Definite </td><td> Dative </td><td> []</td></tr><tr><td>Plural </td><td> Definite </td><td> Elative </td><td> []</td></tr><tr><td>Plural </td><td> Definite </td><td> Equative </td><td> []</td></tr><tr><td>Plural </td><td> Definite </td><td> Genitive </td><td> []</td></tr><tr><td>Plural </td><td> Definite </td><td> Inessive </td><td> []</td></tr><tr><td>Plural </td><td> Definite </td><td> Instrumental </td><td> []</td></tr><tr><td>Plural </td><td> Definite </td><td> Lative </td><td> []</td></tr><tr><td>Plural </td><td> Definite </td><td> Nominative </td><td> iż-żejti</td></tr><tr><td>Plural </td><td> Indefinite </td><td> Benefactive </td><td> għal żejti</td></tr><tr><td>Plural </td><td> Indefinite </td><td> Comitative </td><td> ma' żejti</td></tr><tr><td>Plural </td><td> Indefinite </td><td> Dative </td><td> lil żejti</td></tr><tr><td>Plural </td><td> Indefinite </td><td> Elative </td><td> minn żejti</td></tr><tr><td>Plural </td><td> Indefinite </td><td> Equative </td><td> bħal żejti</td></tr><tr><td>Plural </td><td> Indefinite </td><td> Genitive </td><td> ta' żejti</td></tr><tr><td>Plural </td><td> Indefinite </td><td> Inessive </td><td> f'żejti</td></tr><tr><td>Plural </td><td> Indefinite </td><td> Instrumental </td><td> b'żejti</td></tr><tr><td>Plural </td><td> Indefinite </td><td> Lative </td><td> sa żejti</td></tr><tr><td>Plural </td><td> Indefinite </td><td> Nominative </td><td> żejti</td></tr><tr><td>DeterminatePl </td><td> Definite </td><td> Benefactive </td><td> []</td></tr><tr><td>DeterminatePl </td><td> Definite </td><td> Comitative </td><td> []</td></tr><tr><td>DeterminatePl </td><td> Definite </td><td> Dative </td><td> []</td></tr><tr><td>DeterminatePl </td><td> Definite </td><td> Elative </td><td> []</td></tr><tr><td>DeterminatePl </td><td> Definite </td><td> Equative </td><td> []</td></tr><tr><td>DeterminatePl </td><td> Definite </td><td> Genitive </td><td> []</td></tr><tr><td>DeterminatePl </td><td> Definite </td><td> Inessive </td><td> []</td></tr><tr><td>DeterminatePl </td><td> Definite </td><td> Instrumental </td><td> []</td></tr><tr><td>DeterminatePl </td><td> Definite </td><td> Lative </td><td> []</td></tr><tr><td>DeterminatePl </td><td> Definite </td><td> Nominative </td><td> []</td></tr><tr><td>DeterminatePl </td><td> Indefinite </td><td> Benefactive </td><td> għal</td></tr><tr><td>DeterminatePl </td><td> Indefinite </td><td> Comitative </td><td> ma'</td></tr><tr><td>DeterminatePl </td><td> Indefinite </td><td> Dative </td><td> lil</td></tr><tr><td>DeterminatePl </td><td> Indefinite </td><td> Elative </td><td> minn</td></tr><tr><td>DeterminatePl </td><td> Indefinite </td><td> Equative </td><td> bħal</td></tr><tr><td>DeterminatePl </td><td> Indefinite </td><td> Genitive </td><td> ta'</td></tr><tr><td>DeterminatePl </td><td> Indefinite </td><td> Inessive </td><td> fi</td></tr><tr><td>DeterminatePl </td><td> Indefinite </td><td> Instrumental </td><td> bi</td></tr><tr><td>DeterminatePl </td><td> Indefinite </td><td> Lative </td><td> sa</td></tr><tr><td>DeterminatePl </td><td> Indefinite </td><td> Nominative </td><td> []</td></tr><tr><td>CollectivePl </td><td> Definite </td><td> Benefactive </td><td> []</td></tr><tr><td>CollectivePl </td><td> Definite </td><td> Comitative </td><td> []</td></tr><tr><td>CollectivePl </td><td> Definite </td><td> Dative </td><td> []</td></tr><tr><td>CollectivePl </td><td> Definite </td><td> Elative </td><td> []</td></tr><tr><td>CollectivePl </td><td> Definite </td><td> Equative </td><td> []</td></tr><tr><td>CollectivePl </td><td> Definite </td><td> Genitive </td><td> []</td></tr><tr><td>CollectivePl </td><td> Definite </td><td> Inessive </td><td> []</td></tr><tr><td>CollectivePl </td><td> Definite </td><td> Instrumental </td><td> []</td></tr><tr><td>CollectivePl </td><td> Definite </td><td> Lative </td><td> []</td></tr><tr><td>CollectivePl </td><td> Definite </td><td> Nominative </td><td> []</td></tr><tr><td>CollectivePl </td><td> Indefinite </td><td> Benefactive </td><td> għal</td></tr><tr><td>CollectivePl </td><td> Indefinite </td><td> Comitative </td><td> ma'</td></tr><tr><td>CollectivePl </td><td> Indefinite </td><td> Dative </td><td> lil</td></tr><tr><td>CollectivePl </td><td> Indefinite </td><td> Elative </td><td> minn</td></tr><tr><td>CollectivePl </td><td> Indefinite </td><td> Equative </td><td> bħal</td></tr><tr><td>CollectivePl </td><td> Indefinite </td><td> Genitive </td><td> ta'</td></tr><tr><td>CollectivePl </td><td> Indefinite </td><td> Inessive </td><td> fi</td></tr><tr><td>CollectivePl </td><td> Indefinite </td><td> Instrumental </td><td> bi</td></tr><tr><td>CollectivePl </td><td> Indefinite </td><td> Lative </td><td> sa</td></tr><tr><td>CollectivePl </td><td> Indefinite </td><td> Nominative </td><td> []</td></tr><tr><td>Masc</td></tr><tr class="separator"><td colspan="100%">&nbsp;</td></td><tr><td>Singulative </td><td> Definite </td><td> Benefactive </td><td> []</td></tr><tr><td>Singulative </td><td> Definite </td><td> Comitative </td><td> []</td></tr><tr><td>Singulative </td><td> Definite </td><td> Dative </td><td> []</td></tr><tr><td>Singulative </td><td> Definite </td><td> Elative </td><td> []</td></tr><tr><td>Singulative </td><td> Definite </td><td> Equative </td><td> []</td></tr><tr><td>Singulative </td><td> Definite </td><td> Genitive </td><td> []</td></tr><tr><td>Singulative </td><td> Definite </td><td> Inessive </td><td> []</td></tr><tr><td>Singulative </td><td> Definite </td><td> Instrumental </td><td> []</td></tr><tr><td>Singulative </td><td> Definite </td><td> Lative </td><td> []</td></tr><tr><td>Singulative </td><td> Definite </td><td> Nominative </td><td> il-karta</td></tr><tr><td>Singulative </td><td> Indefinite </td><td> Benefactive </td><td> għal karta</td></tr><tr><td>Singulative </td><td> Indefinite </td><td> Comitative </td><td> ma' karta</td></tr><tr><td>Singulative </td><td> Indefinite </td><td> Dative </td><td> lil karta</td></tr><tr><td>Singulative </td><td> Indefinite </td><td> Elative </td><td> minn karta</td></tr><tr><td>Singulative </td><td> Indefinite </td><td> Equative </td><td> bħal karta</td></tr><tr><td>Singulative </td><td> Indefinite </td><td> Genitive </td><td> ta' karta</td></tr><tr><td>Singulative </td><td> Indefinite </td><td> Inessive </td><td> f'karta</td></tr><tr><td>Singulative </td><td> Indefinite </td><td> Instrumental </td><td> b'karta</td></tr><tr><td>Singulative </td><td> Indefinite </td><td> Lative </td><td> sa karta</td></tr><tr><td>Singulative </td><td> Indefinite </td><td> Nominative </td><td> karta</td></tr><tr><td>Dual </td><td> Definite </td><td> Benefactive </td><td> []</td></tr><tr><td>Dual </td><td> Definite </td><td> Comitative </td><td> []</td></tr><tr><td>Dual </td><td> Definite </td><td> Dative </td><td> []</td></tr><tr><td>Dual </td><td> Definite </td><td> Elative </td><td> []</td></tr><tr><td>Dual </td><td> Definite </td><td> Equative </td><td> []</td></tr><tr><td>Dual </td><td> Definite </td><td> Genitive </td><td> []</td></tr><tr><td>Dual </td><td> Definite </td><td> Inessive </td><td> []</td></tr><tr><td>Dual </td><td> Definite </td><td> Instrumental </td><td> []</td></tr><tr><td>Dual </td><td> Definite </td><td> Lative </td><td> []</td></tr><tr><td>Dual </td><td> Definite </td><td> Nominative </td><td> []</td></tr><tr><td>Dual </td><td> Indefinite </td><td> Benefactive </td><td> għal</td></tr><tr><td>Dual </td><td> Indefinite </td><td> Comitative </td><td> ma'</td></tr><tr><td>Dual </td><td> Indefinite </td><td> Dative </td><td> lil</td></tr><tr><td>Dual </td><td> Indefinite </td><td> Elative </td><td> minn</td></tr><tr><td>Dual </td><td> Indefinite </td><td> Equative </td><td> bħal</td></tr><tr><td>Dual </td><td> Indefinite </td><td> Genitive </td><td> ta'</td></tr><tr><td>Dual </td><td> Indefinite </td><td> Inessive </td><td> fi</td></tr><tr><td>Dual </td><td> Indefinite </td><td> Instrumental </td><td> bi</td></tr><tr><td>Dual </td><td> Indefinite </td><td> Lative </td><td> sa</td></tr><tr><td>Dual </td><td> Indefinite </td><td> Nominative </td><td> []</td></tr><tr><td>Plural </td><td> Definite </td><td> Benefactive </td><td> []</td></tr><tr><td>Plural </td><td> Definite </td><td> Comitative </td><td> []</td></tr><tr><td>Plural </td><td> Definite </td><td> Dative </td><td> []</td></tr><tr><td>Plural </td><td> Definite </td><td> Elative </td><td> []</td></tr><tr><td>Plural </td><td> Definite </td><td> Equative </td><td> []</td></tr><tr><td>Plural </td><td> Definite </td><td> Genitive </td><td> []</td></tr><tr><td>Plural </td><td> Definite </td><td> Inessive </td><td> []</td></tr><tr><td>Plural </td><td> Definite </td><td> Instrumental </td><td> []</td></tr><tr><td>Plural </td><td> Definite </td><td> Lative </td><td> []</td></tr><tr><td>Plural </td><td> Definite </td><td> Nominative </td><td> il-kartiet</td></tr><tr><td>Plural </td><td> Indefinite </td><td> Benefactive </td><td> għal kartiet</td></tr><tr><td>Plural </td><td> Indefinite </td><td> Comitative </td><td> ma' kartiet</td></tr><tr><td>Plural </td><td> Indefinite </td><td> Dative </td><td> lil kartiet</td></tr><tr><td>Plural </td><td> Indefinite </td><td> Elative </td><td> minn kartiet</td></tr><tr><td>Plural </td><td> Indefinite </td><td> Equative </td><td> bħal kartiet</td></tr><tr><td>Plural </td><td> Indefinite </td><td> Genitive </td><td> ta' kartiet</td></tr><tr><td>Plural </td><td> Indefinite </td><td> Inessive </td><td> f'kartiet</td></tr><tr><td>Plural </td><td> Indefinite </td><td> Instrumental </td><td> b'kartiet</td></tr><tr><td>Plural </td><td> Indefinite </td><td> Lative </td><td> sa kartiet</td></tr><tr><td>Plural </td><td> Indefinite </td><td> Nominative </td><td> kartiet</td></tr><tr><td>DeterminatePl </td><td> Definite </td><td> Benefactive </td><td> []</td></tr><tr><td>DeterminatePl </td><td> Definite </td><td> Comitative </td><td> []</td></tr><tr><td>DeterminatePl </td><td> Definite </td><td> Dative </td><td> []</td></tr><tr><td>DeterminatePl </td><td> Definite </td><td> Elative </td><td> []</td></tr><tr><td>DeterminatePl </td><td> Definite </td><td> Equative </td><td> []</td></tr><tr><td>DeterminatePl </td><td> Definite </td><td> Genitive </td><td> []</td></tr><tr><td>DeterminatePl </td><td> Definite </td><td> Inessive </td><td> []</td></tr><tr><td>DeterminatePl </td><td> Definite </td><td> Instrumental </td><td> []</td></tr><tr><td>DeterminatePl </td><td> Definite </td><td> Lative </td><td> []</td></tr><tr><td>DeterminatePl </td><td> Definite </td><td> Nominative </td><td> []</td></tr><tr><td>DeterminatePl </td><td> Indefinite </td><td> Benefactive </td><td> għal</td></tr><tr><td>DeterminatePl </td><td> Indefinite </td><td> Comitative </td><td> ma'</td></tr><tr><td>DeterminatePl </td><td> Indefinite </td><td> Dative </td><td> lil</td></tr><tr><td>DeterminatePl </td><td> Indefinite </td><td> Elative </td><td> minn</td></tr><tr><td>DeterminatePl </td><td> Indefinite </td><td> Equative </td><td> bħal</td></tr><tr><td>DeterminatePl </td><td> Indefinite </td><td> Genitive </td><td> ta'</td></tr><tr><td>DeterminatePl </td><td> Indefinite </td><td> Inessive </td><td> fi</td></tr><tr><td>DeterminatePl </td><td> Indefinite </td><td> Instrumental </td><td> bi</td></tr><tr><td>DeterminatePl </td><td> Indefinite </td><td> Lative </td><td> sa</td></tr><tr><td>DeterminatePl </td><td> Indefinite </td><td> Nominative </td><td> []</td></tr><tr><td>CollectivePl </td><td> Definite </td><td> Benefactive </td><td> []</td></tr><tr><td>CollectivePl </td><td> Definite </td><td> Comitative </td><td> []</td></tr><tr><td>CollectivePl </td><td> Definite </td><td> Dative </td><td> []</td></tr><tr><td>CollectivePl </td><td> Definite </td><td> Elative </td><td> []</td></tr><tr><td>CollectivePl </td><td> Definite </td><td> Equative </td><td> []</td></tr><tr><td>CollectivePl </td><td> Definite </td><td> Genitive </td><td> []</td></tr><tr><td>CollectivePl </td><td> Definite </td><td> Inessive </td><td> []</td></tr><tr><td>CollectivePl </td><td> Definite </td><td> Instrumental </td><td> []</td></tr><tr><td>CollectivePl </td><td> Definite </td><td> Lative </td><td> []</td></tr><tr><td>CollectivePl </td><td> Definite </td><td> Nominative </td><td> []</td></tr><tr><td>CollectivePl </td><td> Indefinite </td><td> Benefactive </td><td> għal</td></tr><tr><td>CollectivePl </td><td> Indefinite </td><td> Comitative </td><td> ma'</td></tr><tr><td>CollectivePl </td><td> Indefinite </td><td> Dative </td><td> lil</td></tr><tr><td>CollectivePl </td><td> Indefinite </td><td> Elative </td><td> minn</td></tr><tr><td>CollectivePl </td><td> Indefinite </td><td> Equative </td><td> bħal</td></tr><tr><td>CollectivePl </td><td> Indefinite </td><td> Genitive </td><td> ta'</td></tr><tr><td>CollectivePl </td><td> Indefinite </td><td> Inessive </td><td> fi</td></tr><tr><td>CollectivePl </td><td> Indefinite </td><td> Instrumental </td><td> bi</td></tr><tr><td>CollectivePl </td><td> Indefinite </td><td> Lative </td><td> sa</td></tr><tr><td>CollectivePl </td><td> Indefinite </td><td> Nominative </td><td> []</td></tr><tr><td>Fem</td></tr><tr class="separator"><td colspan="100%">&nbsp;</td></td><tr><td>Singulative </td><td> Definite </td><td> Benefactive </td><td> []</td></tr><tr><td>Singulative </td><td> Definite </td><td> Comitative </td><td> []</td></tr><tr><td>Singulative </td><td> Definite </td><td> Dative </td><td> []</td></tr><tr><td>Singulative </td><td> Definite </td><td> Elative </td><td> []</td></tr><tr><td>Singulative </td><td> Definite </td><td> Equative </td><td> []</td></tr><tr><td>Singulative </td><td> Definite </td><td> Genitive </td><td> []</td></tr><tr><td>Singulative </td><td> Definite </td><td> Inessive </td><td> []</td></tr><tr><td>Singulative </td><td> Definite </td><td> Instrumental </td><td> []</td></tr><tr><td>Singulative </td><td> Definite </td><td> Lative </td><td> []</td></tr><tr><td>Singulative </td><td> Definite </td><td> Nominative </td><td> il-paċi</td></tr><tr><td>Singulative </td><td> Indefinite </td><td> Benefactive </td><td> għal paċi</td></tr><tr><td>Singulative </td><td> Indefinite </td><td> Comitative </td><td> ma' paċi</td></tr><tr><td>Singulative </td><td> Indefinite </td><td> Dative </td><td> lil paċi</td></tr><tr><td>Singulative </td><td> Indefinite </td><td> Elative </td><td> minn paċi</td></tr><tr><td>Singulative </td><td> Indefinite </td><td> Equative </td><td> bħal paċi</td></tr><tr><td>Singulative </td><td> Indefinite </td><td> Genitive </td><td> ta' paċi</td></tr><tr><td>Singulative </td><td> Indefinite </td><td> Inessive </td><td> f'paċi</td></tr><tr><td>Singulative </td><td> Indefinite </td><td> Instrumental </td><td> b'paċi</td></tr><tr><td>Singulative </td><td> Indefinite </td><td> Lative </td><td> sa paċi</td></tr><tr><td>Singulative </td><td> Indefinite </td><td> Nominative </td><td> paċi</td></tr><tr><td>Dual </td><td> Definite </td><td> Benefactive </td><td> []</td></tr><tr><td>Dual </td><td> Definite </td><td> Comitative </td><td> []</td></tr><tr><td>Dual </td><td> Definite </td><td> Dative </td><td> []</td></tr><tr><td>Dual </td><td> Definite </td><td> Elative </td><td> []</td></tr><tr><td>Dual </td><td> Definite </td><td> Equative </td><td> []</td></tr><tr><td>Dual </td><td> Definite </td><td> Genitive </td><td> []</td></tr><tr><td>Dual </td><td> Definite </td><td> Inessive </td><td> []</td></tr><tr><td>Dual </td><td> Definite </td><td> Instrumental </td><td> []</td></tr><tr><td>Dual </td><td> Definite </td><td> Lative </td><td> []</td></tr><tr><td>Dual </td><td> Definite </td><td> Nominative </td><td> []</td></tr><tr><td>Dual </td><td> Indefinite </td><td> Benefactive </td><td> għal</td></tr><tr><td>Dual </td><td> Indefinite </td><td> Comitative </td><td> ma'</td></tr><tr><td>Dual </td><td> Indefinite </td><td> Dative </td><td> lil</td></tr><tr><td>Dual </td><td> Indefinite </td><td> Elative </td><td> minn</td></tr><tr><td>Dual </td><td> Indefinite </td><td> Equative </td><td> bħal</td></tr><tr><td>Dual </td><td> Indefinite </td><td> Genitive </td><td> ta'</td></tr><tr><td>Dual </td><td> Indefinite </td><td> Inessive </td><td> fi</td></tr><tr><td>Dual </td><td> Indefinite </td><td> Instrumental </td><td> bi</td></tr><tr><td>Dual </td><td> Indefinite </td><td> Lative </td><td> sa</td></tr><tr><td>Dual </td><td> Indefinite </td><td> Nominative </td><td> []</td></tr><tr><td>Plural </td><td> Definite </td><td> Benefactive </td><td> []</td></tr><tr><td>Plural </td><td> Definite </td><td> Comitative </td><td> []</td></tr><tr><td>Plural </td><td> Definite </td><td> Dative </td><td> []</td></tr><tr><td>Plural </td><td> Definite </td><td> Elative </td><td> []</td></tr><tr><td>Plural </td><td> Definite </td><td> Equative </td><td> []</td></tr><tr><td>Plural </td><td> Definite </td><td> Genitive </td><td> []</td></tr><tr><td>Plural </td><td> Definite </td><td> Inessive </td><td> []</td></tr><tr><td>Plural </td><td> Definite </td><td> Instrumental </td><td> []</td></tr><tr><td>Plural </td><td> Definite </td><td> Lative </td><td> []</td></tr><tr><td>Plural </td><td> Definite </td><td> Nominative </td><td> il-paċin</td></tr><tr><td>Plural </td><td> Indefinite </td><td> Benefactive </td><td> għal paċin</td></tr><tr><td>Plural </td><td> Indefinite </td><td> Comitative </td><td> ma' paċin</td></tr><tr><td>Plural </td><td> Indefinite </td><td> Dative </td><td> lil paċin</td></tr><tr><td>Plural </td><td> Indefinite </td><td> Elative </td><td> minn paċin</td></tr><tr><td>Plural </td><td> Indefinite </td><td> Equative </td><td> bħal paċin</td></tr><tr><td>Plural </td><td> Indefinite </td><td> Genitive </td><td> ta' paċin</td></tr><tr><td>Plural </td><td> Indefinite </td><td> Inessive </td><td> f'paċin</td></tr><tr><td>Plural </td><td> Indefinite </td><td> Instrumental </td><td> b'paċin</td></tr><tr><td>Plural </td><td> Indefinite </td><td> Lative </td><td> sa paċin</td></tr><tr><td>Plural </td><td> Indefinite </td><td> Nominative </td><td> paċin</td></tr><tr><td>DeterminatePl </td><td> Definite </td><td> Benefactive </td><td> []</td></tr><tr><td>DeterminatePl </td><td> Definite </td><td> Comitative </td><td> []</td></tr><tr><td>DeterminatePl </td><td> Definite </td><td> Dative </td><td> []</td></tr><tr><td>DeterminatePl </td><td> Definite </td><td> Elative </td><td> []</td></tr><tr><td>DeterminatePl </td><td> Definite </td><td> Equative </td><td> []</td></tr><tr><td>DeterminatePl </td><td> Definite </td><td> Genitive </td><td> []</td></tr><tr><td>DeterminatePl </td><td> Definite </td><td> Inessive </td><td> []</td></tr><tr><td>DeterminatePl </td><td> Definite </td><td> Instrumental </td><td> []</td></tr><tr><td>DeterminatePl </td><td> Definite </td><td> Lative </td><td> []</td></tr><tr><td>DeterminatePl </td><td> Definite </td><td> Nominative </td><td> []</td></tr><tr><td>DeterminatePl </td><td> Indefinite </td><td> Benefactive </td><td> għal</td></tr><tr><td>DeterminatePl </td><td> Indefinite </td><td> Comitative </td><td> ma'</td></tr><tr><td>DeterminatePl </td><td> Indefinite </td><td> Dative </td><td> lil</td></tr><tr><td>DeterminatePl </td><td> Indefinite </td><td> Elative </td><td> minn</td></tr><tr><td>DeterminatePl </td><td> Indefinite </td><td> Equative </td><td> bħal</td></tr><tr><td>DeterminatePl </td><td> Indefinite </td><td> Genitive </td><td> ta'</td></tr><tr><td>DeterminatePl </td><td> Indefinite </td><td> Inessive </td><td> fi</td></tr><tr><td>DeterminatePl </td><td> Indefinite </td><td> Instrumental </td><td> bi</td></tr><tr><td>DeterminatePl </td><td> Indefinite </td><td> Lative </td><td> sa</td></tr><tr><td>DeterminatePl </td><td> Indefinite </td><td> Nominative </td><td> []</td></tr><tr><td>CollectivePl </td><td> Definite </td><td> Benefactive </td><td> []</td></tr><tr><td>CollectivePl </td><td> Definite </td><td> Comitative </td><td> []</td></tr><tr><td>CollectivePl </td><td> Definite </td><td> Dative </td><td> []</td></tr><tr><td>CollectivePl </td><td> Definite </td><td> Elative </td><td> []</td></tr><tr><td>CollectivePl </td><td> Definite </td><td> Equative </td><td> []</td></tr><tr><td>CollectivePl </td><td> Definite </td><td> Genitive </td><td> []</td></tr><tr><td>CollectivePl </td><td> Definite </td><td> Inessive </td><td> []</td></tr><tr><td>CollectivePl </td><td> Definite </td><td> Instrumental </td><td> []</td></tr><tr><td>CollectivePl </td><td> Definite </td><td> Lative </td><td> []</td></tr><tr><td>CollectivePl </td><td> Definite </td><td> Nominative </td><td> []</td></tr><tr><td>CollectivePl </td><td> Indefinite </td><td> Benefactive </td><td> għal</td></tr><tr><td>CollectivePl </td><td> Indefinite </td><td> Comitative </td><td> ma'</td></tr><tr><td>CollectivePl </td><td> Indefinite </td><td> Dative </td><td> lil</td></tr><tr><td>CollectivePl </td><td> Indefinite </td><td> Elative </td><td> minn</td></tr><tr><td>CollectivePl </td><td> Indefinite </td><td> Equative </td><td> bħal</td></tr><tr><td>CollectivePl </td><td> Indefinite </td><td> Genitive </td><td> ta'</td></tr><tr><td>CollectivePl </td><td> Indefinite </td><td> Inessive </td><td> fi</td></tr><tr><td>CollectivePl </td><td> Indefinite </td><td> Instrumental </td><td> bi</td></tr><tr><td>CollectivePl </td><td> Indefinite </td><td> Lative </td><td> sa</td></tr><tr><td>CollectivePl </td><td> Indefinite </td><td> Nominative </td><td> []</td></tr><tr><td>Masc</td></tr><tr class="separator"><td colspan="100%">&nbsp;</td></td><tr><td>Singulative </td><td> Definite </td><td> Benefactive </td><td> []</td></tr><tr><td>Singulative </td><td> Definite </td><td> Comitative </td><td> []</td></tr><tr><td>Singulative </td><td> Definite </td><td> Dative </td><td> []</td></tr><tr><td>Singulative </td><td> Definite </td><td> Elative </td><td> []</td></tr><tr><td>Singulative </td><td> Definite </td><td> Equative </td><td> []</td></tr><tr><td>Singulative </td><td> Definite </td><td> Genitive </td><td> []</td></tr><tr><td>Singulative </td><td> Definite </td><td> Inessive </td><td> []</td></tr><tr><td>Singulative </td><td> Definite </td><td> Instrumental </td><td> []</td></tr><tr><td>Singulative </td><td> Definite </td><td> Lative </td><td> []</td></tr><tr><td>Singulative </td><td> Definite </td><td> Nominative </td><td> il-pinna</td></tr><tr><td>Singulative </td><td> Indefinite </td><td> Benefactive </td><td> għal pinna</td></tr><tr><td>Singulative </td><td> Indefinite </td><td> Comitative </td><td> ma' pinna</td></tr><tr><td>Singulative </td><td> Indefinite </td><td> Dative </td><td> lil pinna</td></tr><tr><td>Singulative </td><td> Indefinite </td><td> Elative </td><td> minn pinna</td></tr><tr><td>Singulative </td><td> Indefinite </td><td> Equative </td><td> bħal pinna</td></tr><tr><td>Singulative </td><td> Indefinite </td><td> Genitive </td><td> ta' pinna</td></tr><tr><td>Singulative </td><td> Indefinite </td><td> Inessive </td><td> f'pinna</td></tr><tr><td>Singulative </td><td> Indefinite </td><td> Instrumental </td><td> b'pinna</td></tr><tr><td>Singulative </td><td> Indefinite </td><td> Lative </td><td> sa pinna</td></tr><tr><td>Singulative </td><td> Indefinite </td><td> Nominative </td><td> pinna</td></tr><tr><td>Dual </td><td> Definite </td><td> Benefactive </td><td> []</td></tr><tr><td>Dual </td><td> Definite </td><td> Comitative </td><td> []</td></tr><tr><td>Dual </td><td> Definite </td><td> Dative </td><td> []</td></tr><tr><td>Dual </td><td> Definite </td><td> Elative </td><td> []</td></tr><tr><td>Dual </td><td> Definite </td><td> Equative </td><td> []</td></tr><tr><td>Dual </td><td> Definite </td><td> Genitive </td><td> []</td></tr><tr><td>Dual </td><td> Definite </td><td> Inessive </td><td> []</td></tr><tr><td>Dual </td><td> Definite </td><td> Instrumental </td><td> []</td></tr><tr><td>Dual </td><td> Definite </td><td> Lative </td><td> []</td></tr><tr><td>Dual </td><td> Definite </td><td> Nominative </td><td> []</td></tr><tr><td>Dual </td><td> Indefinite </td><td> Benefactive </td><td> għal</td></tr><tr><td>Dual </td><td> Indefinite </td><td> Comitative </td><td> ma'</td></tr><tr><td>Dual </td><td> Indefinite </td><td> Dative </td><td> lil</td></tr><tr><td>Dual </td><td> Indefinite </td><td> Elative </td><td> minn</td></tr><tr><td>Dual </td><td> Indefinite </td><td> Equative </td><td> bħal</td></tr><tr><td>Dual </td><td> Indefinite </td><td> Genitive </td><td> ta'</td></tr><tr><td>Dual </td><td> Indefinite </td><td> Inessive </td><td> fi</td></tr><tr><td>Dual </td><td> Indefinite </td><td> Instrumental </td><td> bi</td></tr><tr><td>Dual </td><td> Indefinite </td><td> Lative </td><td> sa</td></tr><tr><td>Dual </td><td> Indefinite </td><td> Nominative </td><td> []</td></tr><tr><td>Plural </td><td> Definite </td><td> Benefactive </td><td> []</td></tr><tr><td>Plural </td><td> Definite </td><td> Comitative </td><td> []</td></tr><tr><td>Plural </td><td> Definite </td><td> Dative </td><td> []</td></tr><tr><td>Plural </td><td> Definite </td><td> Elative </td><td> []</td></tr><tr><td>Plural </td><td> Definite </td><td> Equative </td><td> []</td></tr><tr><td>Plural </td><td> Definite </td><td> Genitive </td><td> []</td></tr><tr><td>Plural </td><td> Definite </td><td> Inessive </td><td> []</td></tr><tr><td>Plural </td><td> Definite </td><td> Instrumental </td><td> []</td></tr><tr><td>Plural </td><td> Definite </td><td> Lative </td><td> []</td></tr><tr><td>Plural </td><td> Definite </td><td> Nominative </td><td> il-pinniet</td></tr><tr><td>Plural </td><td> Indefinite </td><td> Benefactive </td><td> għal pinniet</td></tr><tr><td>Plural </td><td> Indefinite </td><td> Comitative </td><td> ma' pinniet</td></tr><tr><td>Plural </td><td> Indefinite </td><td> Dative </td><td> lil pinniet</td></tr><tr><td>Plural </td><td> Indefinite </td><td> Elative </td><td> minn pinniet</td></tr><tr><td>Plural </td><td> Indefinite </td><td> Equative </td><td> bħal pinniet</td></tr><tr><td>Plural </td><td> Indefinite </td><td> Genitive </td><td> ta' pinniet</td></tr><tr><td>Plural </td><td> Indefinite </td><td> Inessive </td><td> f'pinniet</td></tr><tr><td>Plural </td><td> Indefinite </td><td> Instrumental </td><td> b'pinniet</td></tr><tr><td>Plural </td><td> Indefinite </td><td> Lative </td><td> sa pinniet</td></tr><tr><td>Plural </td><td> Indefinite </td><td> Nominative </td><td> pinniet</td></tr><tr><td>DeterminatePl </td><td> Definite </td><td> Benefactive </td><td> []</td></tr><tr><td>DeterminatePl </td><td> Definite </td><td> Comitative </td><td> []</td></tr><tr><td>DeterminatePl </td><td> Definite </td><td> Dative </td><td> []</td></tr><tr><td>DeterminatePl </td><td> Definite </td><td> Elative </td><td> []</td></tr><tr><td>DeterminatePl </td><td> Definite </td><td> Equative </td><td> []</td></tr><tr><td>DeterminatePl </td><td> Definite </td><td> Genitive </td><td> []</td></tr><tr><td>DeterminatePl </td><td> Definite </td><td> Inessive </td><td> []</td></tr><tr><td>DeterminatePl </td><td> Definite </td><td> Instrumental </td><td> []</td></tr><tr><td>DeterminatePl </td><td> Definite </td><td> Lative </td><td> []</td></tr><tr><td>DeterminatePl </td><td> Definite </td><td> Nominative </td><td> []</td></tr><tr><td>DeterminatePl </td><td> Indefinite </td><td> Benefactive </td><td> għal</td></tr><tr><td>DeterminatePl </td><td> Indefinite </td><td> Comitative </td><td> ma'</td></tr><tr><td>DeterminatePl </td><td> Indefinite </td><td> Dative </td><td> lil</td></tr><tr><td>DeterminatePl </td><td> Indefinite </td><td> Elative </td><td> minn</td></tr><tr><td>DeterminatePl </td><td> Indefinite </td><td> Equative </td><td> bħal</td></tr><tr><td>DeterminatePl </td><td> Indefinite </td><td> Genitive </td><td> ta'</td></tr><tr><td>DeterminatePl </td><td> Indefinite </td><td> Inessive </td><td> fi</td></tr><tr><td>DeterminatePl </td><td> Indefinite </td><td> Instrumental </td><td> bi</td></tr><tr><td>DeterminatePl </td><td> Indefinite </td><td> Lative </td><td> sa</td></tr><tr><td>DeterminatePl </td><td> Indefinite </td><td> Nominative </td><td> []</td></tr><tr><td>CollectivePl </td><td> Definite </td><td> Benefactive </td><td> []</td></tr><tr><td>CollectivePl </td><td> Definite </td><td> Comitative </td><td> []</td></tr><tr><td>CollectivePl </td><td> Definite </td><td> Dative </td><td> []</td></tr><tr><td>CollectivePl </td><td> Definite </td><td> Elative </td><td> []</td></tr><tr><td>CollectivePl </td><td> Definite </td><td> Equative </td><td> []</td></tr><tr><td>CollectivePl </td><td> Definite </td><td> Genitive </td><td> []</td></tr><tr><td>CollectivePl </td><td> Definite </td><td> Inessive </td><td> []</td></tr><tr><td>CollectivePl </td><td> Definite </td><td> Instrumental </td><td> []</td></tr><tr><td>CollectivePl </td><td> Definite </td><td> Lative </td><td> []</td></tr><tr><td>CollectivePl </td><td> Definite </td><td> Nominative </td><td> []</td></tr><tr><td>CollectivePl </td><td> Indefinite </td><td> Benefactive </td><td> għal</td></tr><tr><td>CollectivePl </td><td> Indefinite </td><td> Comitative </td><td> ma'</td></tr><tr><td>CollectivePl </td><td> Indefinite </td><td> Dative </td><td> lil</td></tr><tr><td>CollectivePl </td><td> Indefinite </td><td> Elative </td><td> minn</td></tr><tr><td>CollectivePl </td><td> Indefinite </td><td> Equative </td><td> bħal</td></tr><tr><td>CollectivePl </td><td> Indefinite </td><td> Genitive </td><td> ta'</td></tr><tr><td>CollectivePl </td><td> Indefinite </td><td> Inessive </td><td> fi</td></tr><tr><td>CollectivePl </td><td> Indefinite </td><td> Instrumental </td><td> bi</td></tr><tr><td>CollectivePl </td><td> Indefinite </td><td> Lative </td><td> sa</td></tr><tr><td>CollectivePl </td><td> Indefinite </td><td> Nominative </td><td> []</td></tr><tr><td>Fem</td></tr><tr class="separator"><td colspan="100%">&nbsp;</td></td><tr><td>Singulative </td><td> Definite </td><td> Benefactive </td><td> []</td></tr><tr><td>Singulative </td><td> Definite </td><td> Comitative </td><td> []</td></tr><tr><td>Singulative </td><td> Definite </td><td> Dative </td><td> []</td></tr><tr><td>Singulative </td><td> Definite </td><td> Elative </td><td> []</td></tr><tr><td>Singulative </td><td> Definite </td><td> Equative </td><td> []</td></tr><tr><td>Singulative </td><td> Definite </td><td> Genitive </td><td> []</td></tr><tr><td>Singulative </td><td> Definite </td><td> Inessive </td><td> []</td></tr><tr><td>Singulative </td><td> Definite </td><td> Instrumental </td><td> []</td></tr><tr><td>Singulative </td><td> Definite </td><td> Lative </td><td> []</td></tr><tr><td>Singulative </td><td> Definite </td><td> Nominative </td><td> il-persuna</td></tr><tr><td>Singulative </td><td> Indefinite </td><td> Benefactive </td><td> għal persuna</td></tr><tr><td>Singulative </td><td> Indefinite </td><td> Comitative </td><td> ma' persuna</td></tr><tr><td>Singulative </td><td> Indefinite </td><td> Dative </td><td> lil persuna</td></tr><tr><td>Singulative </td><td> Indefinite </td><td> Elative </td><td> minn persuna</td></tr><tr><td>Singulative </td><td> Indefinite </td><td> Equative </td><td> bħal persuna</td></tr><tr><td>Singulative </td><td> Indefinite </td><td> Genitive </td><td> ta' persuna</td></tr><tr><td>Singulative </td><td> Indefinite </td><td> Inessive </td><td> f'persuna</td></tr><tr><td>Singulative </td><td> Indefinite </td><td> Instrumental </td><td> b'persuna</td></tr><tr><td>Singulative </td><td> Indefinite </td><td> Lative </td><td> sa persuna</td></tr><tr><td>Singulative </td><td> Indefinite </td><td> Nominative </td><td> persuna</td></tr><tr><td>Dual </td><td> Definite </td><td> Benefactive </td><td> []</td></tr><tr><td>Dual </td><td> Definite </td><td> Comitative </td><td> []</td></tr><tr><td>Dual </td><td> Definite </td><td> Dative </td><td> []</td></tr><tr><td>Dual </td><td> Definite </td><td> Elative </td><td> []</td></tr><tr><td>Dual </td><td> Definite </td><td> Equative </td><td> []</td></tr><tr><td>Dual </td><td> Definite </td><td> Genitive </td><td> []</td></tr><tr><td>Dual </td><td> Definite </td><td> Inessive </td><td> []</td></tr><tr><td>Dual </td><td> Definite </td><td> Instrumental </td><td> []</td></tr><tr><td>Dual </td><td> Definite </td><td> Lative </td><td> []</td></tr><tr><td>Dual </td><td> Definite </td><td> Nominative </td><td> []</td></tr><tr><td>Dual </td><td> Indefinite </td><td> Benefactive </td><td> għal</td></tr><tr><td>Dual </td><td> Indefinite </td><td> Comitative </td><td> ma'</td></tr><tr><td>Dual </td><td> Indefinite </td><td> Dative </td><td> lil</td></tr><tr><td>Dual </td><td> Indefinite </td><td> Elative </td><td> minn</td></tr><tr><td>Dual </td><td> Indefinite </td><td> Equative </td><td> bħal</td></tr><tr><td>Dual </td><td> Indefinite </td><td> Genitive </td><td> ta'</td></tr><tr><td>Dual </td><td> Indefinite </td><td> Inessive </td><td> fi</td></tr><tr><td>Dual </td><td> Indefinite </td><td> Instrumental </td><td> bi</td></tr><tr><td>Dual </td><td> Indefinite </td><td> Lative </td><td> sa</td></tr><tr><td>Dual </td><td> Indefinite </td><td> Nominative </td><td> []</td></tr><tr><td>Plural </td><td> Definite </td><td> Benefactive </td><td> []</td></tr><tr><td>Plural </td><td> Definite </td><td> Comitative </td><td> []</td></tr><tr><td>Plural </td><td> Definite </td><td> Dative </td><td> []</td></tr><tr><td>Plural </td><td> Definite </td><td> Elative </td><td> []</td></tr><tr><td>Plural </td><td> Definite </td><td> Equative </td><td> []</td></tr><tr><td>Plural </td><td> Definite </td><td> Genitive </td><td> []</td></tr><tr><td>Plural </td><td> Definite </td><td> Inessive </td><td> []</td></tr><tr><td>Plural </td><td> Definite </td><td> Instrumental </td><td> []</td></tr><tr><td>Plural </td><td> Definite </td><td> Lative </td><td> []</td></tr><tr><td>Plural </td><td> Definite </td><td> Nominative </td><td> il-persuniet</td></tr><tr><td>Plural </td><td> Indefinite </td><td> Benefactive </td><td> għal persuniet</td></tr><tr><td>Plural </td><td> Indefinite </td><td> Comitative </td><td> ma' persuniet</td></tr><tr><td>Plural </td><td> Indefinite </td><td> Dative </td><td> lil persuniet</td></tr><tr><td>Plural </td><td> Indefinite </td><td> Elative </td><td> minn persuniet</td></tr><tr><td>Plural </td><td> Indefinite </td><td> Equative </td><td> bħal persuniet</td></tr><tr><td>Plural </td><td> Indefinite </td><td> Genitive </td><td> ta' persuniet</td></tr><tr><td>Plural </td><td> Indefinite </td><td> Inessive </td><td> f'persuniet</td></tr><tr><td>Plural </td><td> Indefinite </td><td> Instrumental </td><td> b'persuniet</td></tr><tr><td>Plural </td><td> Indefinite </td><td> Lative </td><td> sa persuniet</td></tr><tr><td>Plural </td><td> Indefinite </td><td> Nominative </td><td> persuniet</td></tr><tr><td>DeterminatePl </td><td> Definite </td><td> Benefactive </td><td> []</td></tr><tr><td>DeterminatePl </td><td> Definite </td><td> Comitative </td><td> []</td></tr><tr><td>DeterminatePl </td><td> Definite </td><td> Dative </td><td> []</td></tr><tr><td>DeterminatePl </td><td> Definite </td><td> Elative </td><td> []</td></tr><tr><td>DeterminatePl </td><td> Definite </td><td> Equative </td><td> []</td></tr><tr><td>DeterminatePl </td><td> Definite </td><td> Genitive </td><td> []</td></tr><tr><td>DeterminatePl </td><td> Definite </td><td> Inessive </td><td> []</td></tr><tr><td>DeterminatePl </td><td> Definite </td><td> Instrumental </td><td> []</td></tr><tr><td>DeterminatePl </td><td> Definite </td><td> Lative </td><td> []</td></tr><tr><td>DeterminatePl </td><td> Definite </td><td> Nominative </td><td> []</td></tr><tr><td>DeterminatePl </td><td> Indefinite </td><td> Benefactive </td><td> għal</td></tr><tr><td>DeterminatePl </td><td> Indefinite </td><td> Comitative </td><td> ma'</td></tr><tr><td>DeterminatePl </td><td> Indefinite </td><td> Dative </td><td> lil</td></tr><tr><td>DeterminatePl </td><td> Indefinite </td><td> Elative </td><td> minn</td></tr><tr><td>DeterminatePl </td><td> Indefinite </td><td> Equative </td><td> bħal</td></tr><tr><td>DeterminatePl </td><td> Indefinite </td><td> Genitive </td><td> ta'</td></tr><tr><td>DeterminatePl </td><td> Indefinite </td><td> Inessive </td><td> fi</td></tr><tr><td>DeterminatePl </td><td> Indefinite </td><td> Instrumental </td><td> bi</td></tr><tr><td>DeterminatePl </td><td> Indefinite </td><td> Lative </td><td> sa</td></tr><tr><td>DeterminatePl </td><td> Indefinite </td><td> Nominative </td><td> []</td></tr><tr><td>CollectivePl </td><td> Definite </td><td> Benefactive </td><td> []</td></tr><tr><td>CollectivePl </td><td> Definite </td><td> Comitative </td><td> []</td></tr><tr><td>CollectivePl </td><td> Definite </td><td> Dative </td><td> []</td></tr><tr><td>CollectivePl </td><td> Definite </td><td> Elative </td><td> []</td></tr><tr><td>CollectivePl </td><td> Definite </td><td> Equative </td><td> []</td></tr><tr><td>CollectivePl </td><td> Definite </td><td> Genitive </td><td> []</td></tr><tr><td>CollectivePl </td><td> Definite </td><td> Inessive </td><td> []</td></tr><tr><td>CollectivePl </td><td> Definite </td><td> Instrumental </td><td> []</td></tr><tr><td>CollectivePl </td><td> Definite </td><td> Lative </td><td> []</td></tr><tr><td>CollectivePl </td><td> Definite </td><td> Nominative </td><td> []</td></tr><tr><td>CollectivePl </td><td> Indefinite </td><td> Benefactive </td><td> għal</td></tr><tr><td>CollectivePl </td><td> Indefinite </td><td> Comitative </td><td> ma'</td></tr><tr><td>CollectivePl </td><td> Indefinite </td><td> Dative </td><td> lil</td></tr><tr><td>CollectivePl </td><td> Indefinite </td><td> Elative </td><td> minn</td></tr><tr><td>CollectivePl </td><td> Indefinite </td><td> Equative </td><td> bħal</td></tr><tr><td>CollectivePl </td><td> Indefinite </td><td> Genitive </td><td> ta'</td></tr><tr><td>CollectivePl </td><td> Indefinite </td><td> Inessive </td><td> fi</td></tr><tr><td>CollectivePl </td><td> Indefinite </td><td> Instrumental </td><td> bi</td></tr><tr><td>CollectivePl </td><td> Indefinite </td><td> Lative </td><td> sa</td></tr><tr><td>CollectivePl </td><td> Indefinite </td><td> Nominative </td><td> []</td></tr><tr><td>Fem</td></tr><tr class="separator"><td colspan="100%">&nbsp;</td></td><tr><td>Singulative </td><td> Definite </td><td> Benefactive </td><td> []</td></tr><tr><td>Singulative </td><td> Definite </td><td> Comitative </td><td> []</td></tr><tr><td>Singulative </td><td> Definite </td><td> Dative </td><td> []</td></tr><tr><td>Singulative </td><td> Definite </td><td> Elative </td><td> []</td></tr><tr><td>Singulative </td><td> Definite </td><td> Equative </td><td> []</td></tr><tr><td>Singulative </td><td> Definite </td><td> Genitive </td><td> []</td></tr><tr><td>Singulative </td><td> Definite </td><td> Inessive </td><td> []</td></tr><tr><td>Singulative </td><td> Definite </td><td> Instrumental </td><td> []</td></tr><tr><td>Singulative </td><td> Definite </td><td> Lative </td><td> []</td></tr><tr><td>Singulative </td><td> Definite </td><td> Nominative </td><td> il-pjaneta</td></tr><tr><td>Singulative </td><td> Indefinite </td><td> Benefactive </td><td> għal pjaneta</td></tr><tr><td>Singulative </td><td> Indefinite </td><td> Comitative </td><td> ma' pjaneta</td></tr><tr><td>Singulative </td><td> Indefinite </td><td> Dative </td><td> lil pjaneta</td></tr><tr><td>Singulative </td><td> Indefinite </td><td> Elative </td><td> minn pjaneta</td></tr><tr><td>Singulative </td><td> Indefinite </td><td> Equative </td><td> bħal pjaneta</td></tr><tr><td>Singulative </td><td> Indefinite </td><td> Genitive </td><td> ta' pjaneta</td></tr><tr><td>Singulative </td><td> Indefinite </td><td> Inessive </td><td> fi pjaneta</td></tr><tr><td>Singulative </td><td> Indefinite </td><td> Instrumental </td><td> bi pjaneta</td></tr><tr><td>Singulative </td><td> Indefinite </td><td> Lative </td><td> sa pjaneta</td></tr><tr><td>Singulative </td><td> Indefinite </td><td> Nominative </td><td> pjaneta</td></tr><tr><td>Dual </td><td> Definite </td><td> Benefactive </td><td> []</td></tr><tr><td>Dual </td><td> Definite </td><td> Comitative </td><td> []</td></tr><tr><td>Dual </td><td> Definite </td><td> Dative </td><td> []</td></tr><tr><td>Dual </td><td> Definite </td><td> Elative </td><td> []</td></tr><tr><td>Dual </td><td> Definite </td><td> Equative </td><td> []</td></tr><tr><td>Dual </td><td> Definite </td><td> Genitive </td><td> []</td></tr><tr><td>Dual </td><td> Definite </td><td> Inessive </td><td> []</td></tr><tr><td>Dual </td><td> Definite </td><td> Instrumental </td><td> []</td></tr><tr><td>Dual </td><td> Definite </td><td> Lative </td><td> []</td></tr><tr><td>Dual </td><td> Definite </td><td> Nominative </td><td> []</td></tr><tr><td>Dual </td><td> Indefinite </td><td> Benefactive </td><td> għal</td></tr><tr><td>Dual </td><td> Indefinite </td><td> Comitative </td><td> ma'</td></tr><tr><td>Dual </td><td> Indefinite </td><td> Dative </td><td> lil</td></tr><tr><td>Dual </td><td> Indefinite </td><td> Elative </td><td> minn</td></tr><tr><td>Dual </td><td> Indefinite </td><td> Equative </td><td> bħal</td></tr><tr><td>Dual </td><td> Indefinite </td><td> Genitive </td><td> ta'</td></tr><tr><td>Dual </td><td> Indefinite </td><td> Inessive </td><td> fi</td></tr><tr><td>Dual </td><td> Indefinite </td><td> Instrumental </td><td> bi</td></tr><tr><td>Dual </td><td> Indefinite </td><td> Lative </td><td> sa</td></tr><tr><td>Dual </td><td> Indefinite </td><td> Nominative </td><td> []</td></tr><tr><td>Plural </td><td> Definite </td><td> Benefactive </td><td> []</td></tr><tr><td>Plural </td><td> Definite </td><td> Comitative </td><td> []</td></tr><tr><td>Plural </td><td> Definite </td><td> Dative </td><td> []</td></tr><tr><td>Plural </td><td> Definite </td><td> Elative </td><td> []</td></tr><tr><td>Plural </td><td> Definite </td><td> Equative </td><td> []</td></tr><tr><td>Plural </td><td> Definite </td><td> Genitive </td><td> []</td></tr><tr><td>Plural </td><td> Definite </td><td> Inessive </td><td> []</td></tr><tr><td>Plural </td><td> Definite </td><td> Instrumental </td><td> []</td></tr><tr><td>Plural </td><td> Definite </td><td> Lative </td><td> []</td></tr><tr><td>Plural </td><td> Definite </td><td> Nominative </td><td> il-pjanetiet</td></tr><tr><td>Plural </td><td> Indefinite </td><td> Benefactive </td><td> għal pjanetiet</td></tr><tr><td>Plural </td><td> Indefinite </td><td> Comitative </td><td> ma' pjanetiet</td></tr><tr><td>Plural </td><td> Indefinite </td><td> Dative </td><td> lil pjanetiet</td></tr><tr><td>Plural </td><td> Indefinite </td><td> Elative </td><td> minn pjanetiet</td></tr><tr><td>Plural </td><td> Indefinite </td><td> Equative </td><td> bħal pjanetiet</td></tr><tr><td>Plural </td><td> Indefinite </td><td> Genitive </td><td> ta' pjanetiet</td></tr><tr><td>Plural </td><td> Indefinite </td><td> Inessive </td><td> fi pjanetiet</td></tr><tr><td>Plural </td><td> Indefinite </td><td> Instrumental </td><td> bi pjanetiet</td></tr><tr><td>Plural </td><td> Indefinite </td><td> Lative </td><td> sa pjanetiet</td></tr><tr><td>Plural </td><td> Indefinite </td><td> Nominative </td><td> pjanetiet</td></tr><tr><td>DeterminatePl </td><td> Definite </td><td> Benefactive </td><td> []</td></tr><tr><td>DeterminatePl </td><td> Definite </td><td> Comitative </td><td> []</td></tr><tr><td>DeterminatePl </td><td> Definite </td><td> Dative </td><td> []</td></tr><tr><td>DeterminatePl </td><td> Definite </td><td> Elative </td><td> []</td></tr><tr><td>DeterminatePl </td><td> Definite </td><td> Equative </td><td> []</td></tr><tr><td>DeterminatePl </td><td> Definite </td><td> Genitive </td><td> []</td></tr><tr><td>DeterminatePl </td><td> Definite </td><td> Inessive </td><td> []</td></tr><tr><td>DeterminatePl </td><td> Definite </td><td> Instrumental </td><td> []</td></tr><tr><td>DeterminatePl </td><td> Definite </td><td> Lative </td><td> []</td></tr><tr><td>DeterminatePl </td><td> Definite </td><td> Nominative </td><td> []</td></tr><tr><td>DeterminatePl </td><td> Indefinite </td><td> Benefactive </td><td> għal</td></tr><tr><td>DeterminatePl </td><td> Indefinite </td><td> Comitative </td><td> ma'</td></tr><tr><td>DeterminatePl </td><td> Indefinite </td><td> Dative </td><td> lil</td></tr><tr><td>DeterminatePl </td><td> Indefinite </td><td> Elative </td><td> minn</td></tr><tr><td>DeterminatePl </td><td> Indefinite </td><td> Equative </td><td> bħal</td></tr><tr><td>DeterminatePl </td><td> Indefinite </td><td> Genitive </td><td> ta'</td></tr><tr><td>DeterminatePl </td><td> Indefinite </td><td> Inessive </td><td> fi</td></tr><tr><td>DeterminatePl </td><td> Indefinite </td><td> Instrumental </td><td> bi</td></tr><tr><td>DeterminatePl </td><td> Indefinite </td><td> Lative </td><td> sa</td></tr><tr><td>DeterminatePl </td><td> Indefinite </td><td> Nominative </td><td> []</td></tr><tr><td>CollectivePl </td><td> Definite </td><td> Benefactive </td><td> []</td></tr><tr><td>CollectivePl </td><td> Definite </td><td> Comitative </td><td> []</td></tr><tr><td>CollectivePl </td><td> Definite </td><td> Dative </td><td> []</td></tr><tr><td>CollectivePl </td><td> Definite </td><td> Elative </td><td> []</td></tr><tr><td>CollectivePl </td><td> Definite </td><td> Equative </td><td> []</td></tr><tr><td>CollectivePl </td><td> Definite </td><td> Genitive </td><td> []</td></tr><tr><td>CollectivePl </td><td> Definite </td><td> Inessive </td><td> []</td></tr><tr><td>CollectivePl </td><td> Definite </td><td> Instrumental </td><td> []</td></tr><tr><td>CollectivePl </td><td> Definite </td><td> Lative </td><td> []</td></tr><tr><td>CollectivePl </td><td> Definite </td><td> Nominative </td><td> []</td></tr><tr><td>CollectivePl </td><td> Indefinite </td><td> Benefactive </td><td> għal</td></tr><tr><td>CollectivePl </td><td> Indefinite </td><td> Comitative </td><td> ma'</td></tr><tr><td>CollectivePl </td><td> Indefinite </td><td> Dative </td><td> lil</td></tr><tr><td>CollectivePl </td><td> Indefinite </td><td> Elative </td><td> minn</td></tr><tr><td>CollectivePl </td><td> Indefinite </td><td> Equative </td><td> bħal</td></tr><tr><td>CollectivePl </td><td> Indefinite </td><td> Genitive </td><td> ta'</td></tr><tr><td>CollectivePl </td><td> Indefinite </td><td> Inessive </td><td> fi</td></tr><tr><td>CollectivePl </td><td> Indefinite </td><td> Instrumental </td><td> bi</td></tr><tr><td>CollectivePl </td><td> Indefinite </td><td> Lative </td><td> sa</td></tr><tr><td>CollectivePl </td><td> Indefinite </td><td> Nominative </td><td> []</td></tr><tr><td>Fem</td></tr><tr class="separator"><td colspan="100%">&nbsp;</td></td><tr><td>Singulative </td><td> Definite </td><td> Benefactive </td><td> []</td></tr><tr><td>Singulative </td><td> Definite </td><td> Comitative </td><td> []</td></tr><tr><td>Singulative </td><td> Definite </td><td> Dative </td><td> []</td></tr><tr><td>Singulative </td><td> Definite </td><td> Elative </td><td> []</td></tr><tr><td>Singulative </td><td> Definite </td><td> Equative </td><td> []</td></tr><tr><td>Singulative </td><td> Definite </td><td> Genitive </td><td> []</td></tr><tr><td>Singulative </td><td> Definite </td><td> Inessive </td><td> []</td></tr><tr><td>Singulative </td><td> Definite </td><td> Instrumental </td><td> []</td></tr><tr><td>Singulative </td><td> Definite </td><td> Lative </td><td> []</td></tr><tr><td>Singulative </td><td> Definite </td><td> Nominative </td><td> il-plastik</td></tr><tr><td>Singulative </td><td> Indefinite </td><td> Benefactive </td><td> għal plastik</td></tr><tr><td>Singulative </td><td> Indefinite </td><td> Comitative </td><td> ma' plastik</td></tr><tr><td>Singulative </td><td> Indefinite </td><td> Dative </td><td> lil plastik</td></tr><tr><td>Singulative </td><td> Indefinite </td><td> Elative </td><td> minn plastik</td></tr><tr><td>Singulative </td><td> Indefinite </td><td> Equative </td><td> bħal plastik</td></tr><tr><td>Singulative </td><td> Indefinite </td><td> Genitive </td><td> ta' plastik</td></tr><tr><td>Singulative </td><td> Indefinite </td><td> Inessive </td><td> fi plastik</td></tr><tr><td>Singulative </td><td> Indefinite </td><td> Instrumental </td><td> bi plastik</td></tr><tr><td>Singulative </td><td> Indefinite </td><td> Lative </td><td> sa plastik</td></tr><tr><td>Singulative </td><td> Indefinite </td><td> Nominative </td><td> plastik</td></tr><tr><td>Dual </td><td> Definite </td><td> Benefactive </td><td> []</td></tr><tr><td>Dual </td><td> Definite </td><td> Comitative </td><td> []</td></tr><tr><td>Dual </td><td> Definite </td><td> Dative </td><td> []</td></tr><tr><td>Dual </td><td> Definite </td><td> Elative </td><td> []</td></tr><tr><td>Dual </td><td> Definite </td><td> Equative </td><td> []</td></tr><tr><td>Dual </td><td> Definite </td><td> Genitive </td><td> []</td></tr><tr><td>Dual </td><td> Definite </td><td> Inessive </td><td> []</td></tr><tr><td>Dual </td><td> Definite </td><td> Instrumental </td><td> []</td></tr><tr><td>Dual </td><td> Definite </td><td> Lative </td><td> []</td></tr><tr><td>Dual </td><td> Definite </td><td> Nominative </td><td> []</td></tr><tr><td>Dual </td><td> Indefinite </td><td> Benefactive </td><td> għal</td></tr><tr><td>Dual </td><td> Indefinite </td><td> Comitative </td><td> ma'</td></tr><tr><td>Dual </td><td> Indefinite </td><td> Dative </td><td> lil</td></tr><tr><td>Dual </td><td> Indefinite </td><td> Elative </td><td> minn</td></tr><tr><td>Dual </td><td> Indefinite </td><td> Equative </td><td> bħal</td></tr><tr><td>Dual </td><td> Indefinite </td><td> Genitive </td><td> ta'</td></tr><tr><td>Dual </td><td> Indefinite </td><td> Inessive </td><td> fi</td></tr><tr><td>Dual </td><td> Indefinite </td><td> Instrumental </td><td> bi</td></tr><tr><td>Dual </td><td> Indefinite </td><td> Lative </td><td> sa</td></tr><tr><td>Dual </td><td> Indefinite </td><td> Nominative </td><td> []</td></tr><tr><td>Plural </td><td> Definite </td><td> Benefactive </td><td> []</td></tr><tr><td>Plural </td><td> Definite </td><td> Comitative </td><td> []</td></tr><tr><td>Plural </td><td> Definite </td><td> Dative </td><td> []</td></tr><tr><td>Plural </td><td> Definite </td><td> Elative </td><td> []</td></tr><tr><td>Plural </td><td> Definite </td><td> Equative </td><td> []</td></tr><tr><td>Plural </td><td> Definite </td><td> Genitive </td><td> []</td></tr><tr><td>Plural </td><td> Definite </td><td> Inessive </td><td> []</td></tr><tr><td>Plural </td><td> Definite </td><td> Instrumental </td><td> []</td></tr><tr><td>Plural </td><td> Definite </td><td> Lative </td><td> []</td></tr><tr><td>Plural </td><td> Definite </td><td> Nominative </td><td> il-plastiki</td></tr><tr><td>Plural </td><td> Indefinite </td><td> Benefactive </td><td> għal plastiki</td></tr><tr><td>Plural </td><td> Indefinite </td><td> Comitative </td><td> ma' plastiki</td></tr><tr><td>Plural </td><td> Indefinite </td><td> Dative </td><td> lil plastiki</td></tr><tr><td>Plural </td><td> Indefinite </td><td> Elative </td><td> minn plastiki</td></tr><tr><td>Plural </td><td> Indefinite </td><td> Equative </td><td> bħal plastiki</td></tr><tr><td>Plural </td><td> Indefinite </td><td> Genitive </td><td> ta' plastiki</td></tr><tr><td>Plural </td><td> Indefinite </td><td> Inessive </td><td> fi plastiki</td></tr><tr><td>Plural </td><td> Indefinite </td><td> Instrumental </td><td> bi plastiki</td></tr><tr><td>Plural </td><td> Indefinite </td><td> Lative </td><td> sa plastiki</td></tr><tr><td>Plural </td><td> Indefinite </td><td> Nominative </td><td> plastiki</td></tr><tr><td>DeterminatePl </td><td> Definite </td><td> Benefactive </td><td> []</td></tr><tr><td>DeterminatePl </td><td> Definite </td><td> Comitative </td><td> []</td></tr><tr><td>DeterminatePl </td><td> Definite </td><td> Dative </td><td> []</td></tr><tr><td>DeterminatePl </td><td> Definite </td><td> Elative </td><td> []</td></tr><tr><td>DeterminatePl </td><td> Definite </td><td> Equative </td><td> []</td></tr><tr><td>DeterminatePl </td><td> Definite </td><td> Genitive </td><td> []</td></tr><tr><td>DeterminatePl </td><td> Definite </td><td> Inessive </td><td> []</td></tr><tr><td>DeterminatePl </td><td> Definite </td><td> Instrumental </td><td> []</td></tr><tr><td>DeterminatePl </td><td> Definite </td><td> Lative </td><td> []</td></tr><tr><td>DeterminatePl </td><td> Definite </td><td> Nominative </td><td> []</td></tr><tr><td>DeterminatePl </td><td> Indefinite </td><td> Benefactive </td><td> għal</td></tr><tr><td>DeterminatePl </td><td> Indefinite </td><td> Comitative </td><td> ma'</td></tr><tr><td>DeterminatePl </td><td> Indefinite </td><td> Dative </td><td> lil</td></tr><tr><td>DeterminatePl </td><td> Indefinite </td><td> Elative </td><td> minn</td></tr><tr><td>DeterminatePl </td><td> Indefinite </td><td> Equative </td><td> bħal</td></tr><tr><td>DeterminatePl </td><td> Indefinite </td><td> Genitive </td><td> ta'</td></tr><tr><td>DeterminatePl </td><td> Indefinite </td><td> Inessive </td><td> fi</td></tr><tr><td>DeterminatePl </td><td> Indefinite </td><td> Instrumental </td><td> bi</td></tr><tr><td>DeterminatePl </td><td> Indefinite </td><td> Lative </td><td> sa</td></tr><tr><td>DeterminatePl </td><td> Indefinite </td><td> Nominative </td><td> []</td></tr><tr><td>CollectivePl </td><td> Definite </td><td> Benefactive </td><td> []</td></tr><tr><td>CollectivePl </td><td> Definite </td><td> Comitative </td><td> []</td></tr><tr><td>CollectivePl </td><td> Definite </td><td> Dative </td><td> []</td></tr><tr><td>CollectivePl </td><td> Definite </td><td> Elative </td><td> []</td></tr><tr><td>CollectivePl </td><td> Definite </td><td> Equative </td><td> []</td></tr><tr><td>CollectivePl </td><td> Definite </td><td> Genitive </td><td> []</td></tr><tr><td>CollectivePl </td><td> Definite </td><td> Inessive </td><td> []</td></tr><tr><td>CollectivePl </td><td> Definite </td><td> Instrumental </td><td> []</td></tr><tr><td>CollectivePl </td><td> Definite </td><td> Lative </td><td> []</td></tr><tr><td>CollectivePl </td><td> Definite </td><td> Nominative </td><td> []</td></tr><tr><td>CollectivePl </td><td> Indefinite </td><td> Benefactive </td><td> għal</td></tr><tr><td>CollectivePl </td><td> Indefinite </td><td> Comitative </td><td> ma'</td></tr><tr><td>CollectivePl </td><td> Indefinite </td><td> Dative </td><td> lil</td></tr><tr><td>CollectivePl </td><td> Indefinite </td><td> Elative </td><td> minn</td></tr><tr><td>CollectivePl </td><td> Indefinite </td><td> Equative </td><td> bħal</td></tr><tr><td>CollectivePl </td><td> Indefinite </td><td> Genitive </td><td> ta'</td></tr><tr><td>CollectivePl </td><td> Indefinite </td><td> Inessive </td><td> fi</td></tr><tr><td>CollectivePl </td><td> Indefinite </td><td> Instrumental </td><td> bi</td></tr><tr><td>CollectivePl </td><td> Indefinite </td><td> Lative </td><td> sa</td></tr><tr><td>CollectivePl </td><td> Indefinite </td><td> Nominative </td><td> []</td></tr><tr><td>Masc</td></tr><tr class="separator"><td colspan="100%">&nbsp;</td></td><tr><td>Singulative </td><td> Definite </td><td> Benefactive </td><td> []</td></tr><tr><td>Singulative </td><td> Definite </td><td> Comitative </td><td> []</td></tr><tr><td>Singulative </td><td> Definite </td><td> Dative </td><td> []</td></tr><tr><td>Singulative </td><td> Definite </td><td> Elative </td><td> []</td></tr><tr><td>Singulative </td><td> Definite </td><td> Equative </td><td> []</td></tr><tr><td>Singulative </td><td> Definite </td><td> Genitive </td><td> []</td></tr><tr><td>Singulative </td><td> Definite </td><td> Inessive </td><td> []</td></tr><tr><td>Singulative </td><td> Definite </td><td> Instrumental </td><td> []</td></tr><tr><td>Singulative </td><td> Definite </td><td> Lative </td><td> []</td></tr><tr><td>Singulative </td><td> Definite </td><td> Nominative </td><td> il-pulizija</td></tr><tr><td>Singulative </td><td> Indefinite </td><td> Benefactive </td><td> għal pulizija</td></tr><tr><td>Singulative </td><td> Indefinite </td><td> Comitative </td><td> ma' pulizija</td></tr><tr><td>Singulative </td><td> Indefinite </td><td> Dative </td><td> lil pulizija</td></tr><tr><td>Singulative </td><td> Indefinite </td><td> Elative </td><td> minn pulizija</td></tr><tr><td>Singulative </td><td> Indefinite </td><td> Equative </td><td> bħal pulizija</td></tr><tr><td>Singulative </td><td> Indefinite </td><td> Genitive </td><td> ta' pulizija</td></tr><tr><td>Singulative </td><td> Indefinite </td><td> Inessive </td><td> f'pulizija</td></tr><tr><td>Singulative </td><td> Indefinite </td><td> Instrumental </td><td> b'pulizija</td></tr><tr><td>Singulative </td><td> Indefinite </td><td> Lative </td><td> sa pulizija</td></tr><tr><td>Singulative </td><td> Indefinite </td><td> Nominative </td><td> pulizija</td></tr><tr><td>Dual </td><td> Definite </td><td> Benefactive </td><td> []</td></tr><tr><td>Dual </td><td> Definite </td><td> Comitative </td><td> []</td></tr><tr><td>Dual </td><td> Definite </td><td> Dative </td><td> []</td></tr><tr><td>Dual </td><td> Definite </td><td> Elative </td><td> []</td></tr><tr><td>Dual </td><td> Definite </td><td> Equative </td><td> []</td></tr><tr><td>Dual </td><td> Definite </td><td> Genitive </td><td> []</td></tr><tr><td>Dual </td><td> Definite </td><td> Inessive </td><td> []</td></tr><tr><td>Dual </td><td> Definite </td><td> Instrumental </td><td> []</td></tr><tr><td>Dual </td><td> Definite </td><td> Lative </td><td> []</td></tr><tr><td>Dual </td><td> Definite </td><td> Nominative </td><td> []</td></tr><tr><td>Dual </td><td> Indefinite </td><td> Benefactive </td><td> għal</td></tr><tr><td>Dual </td><td> Indefinite </td><td> Comitative </td><td> ma'</td></tr><tr><td>Dual </td><td> Indefinite </td><td> Dative </td><td> lil</td></tr><tr><td>Dual </td><td> Indefinite </td><td> Elative </td><td> minn</td></tr><tr><td>Dual </td><td> Indefinite </td><td> Equative </td><td> bħal</td></tr><tr><td>Dual </td><td> Indefinite </td><td> Genitive </td><td> ta'</td></tr><tr><td>Dual </td><td> Indefinite </td><td> Inessive </td><td> fi</td></tr><tr><td>Dual </td><td> Indefinite </td><td> Instrumental </td><td> bi</td></tr><tr><td>Dual </td><td> Indefinite </td><td> Lative </td><td> sa</td></tr><tr><td>Dual </td><td> Indefinite </td><td> Nominative </td><td> []</td></tr><tr><td>Plural </td><td> Definite </td><td> Benefactive </td><td> []</td></tr><tr><td>Plural </td><td> Definite </td><td> Comitative </td><td> []</td></tr><tr><td>Plural </td><td> Definite </td><td> Dative </td><td> []</td></tr><tr><td>Plural </td><td> Definite </td><td> Elative </td><td> []</td></tr><tr><td>Plural </td><td> Definite </td><td> Equative </td><td> []</td></tr><tr><td>Plural </td><td> Definite </td><td> Genitive </td><td> []</td></tr><tr><td>Plural </td><td> Definite </td><td> Inessive </td><td> []</td></tr><tr><td>Plural </td><td> Definite </td><td> Instrumental </td><td> []</td></tr><tr><td>Plural </td><td> Definite </td><td> Lative </td><td> []</td></tr><tr><td>Plural </td><td> Definite </td><td> Nominative </td><td> il-pulizijiet</td></tr><tr><td>Plural </td><td> Indefinite </td><td> Benefactive </td><td> għal pulizijiet</td></tr><tr><td>Plural </td><td> Indefinite </td><td> Comitative </td><td> ma' pulizijiet</td></tr><tr><td>Plural </td><td> Indefinite </td><td> Dative </td><td> lil pulizijiet</td></tr><tr><td>Plural </td><td> Indefinite </td><td> Elative </td><td> minn pulizijiet</td></tr><tr><td>Plural </td><td> Indefinite </td><td> Equative </td><td> bħal pulizijiet</td></tr><tr><td>Plural </td><td> Indefinite </td><td> Genitive </td><td> ta' pulizijiet</td></tr><tr><td>Plural </td><td> Indefinite </td><td> Inessive </td><td> f'pulizijiet</td></tr><tr><td>Plural </td><td> Indefinite </td><td> Instrumental </td><td> b'pulizijiet</td></tr><tr><td>Plural </td><td> Indefinite </td><td> Lative </td><td> sa pulizijiet</td></tr><tr><td>Plural </td><td> Indefinite </td><td> Nominative </td><td> pulizijiet</td></tr><tr><td>DeterminatePl </td><td> Definite </td><td> Benefactive </td><td> []</td></tr><tr><td>DeterminatePl </td><td> Definite </td><td> Comitative </td><td> []</td></tr><tr><td>DeterminatePl </td><td> Definite </td><td> Dative </td><td> []</td></tr><tr><td>DeterminatePl </td><td> Definite </td><td> Elative </td><td> []</td></tr><tr><td>DeterminatePl </td><td> Definite </td><td> Equative </td><td> []</td></tr><tr><td>DeterminatePl </td><td> Definite </td><td> Genitive </td><td> []</td></tr><tr><td>DeterminatePl </td><td> Definite </td><td> Inessive </td><td> []</td></tr><tr><td>DeterminatePl </td><td> Definite </td><td> Instrumental </td><td> []</td></tr><tr><td>DeterminatePl </td><td> Definite </td><td> Lative </td><td> []</td></tr><tr><td>DeterminatePl </td><td> Definite </td><td> Nominative </td><td> []</td></tr><tr><td>DeterminatePl </td><td> Indefinite </td><td> Benefactive </td><td> għal</td></tr><tr><td>DeterminatePl </td><td> Indefinite </td><td> Comitative </td><td> ma'</td></tr><tr><td>DeterminatePl </td><td> Indefinite </td><td> Dative </td><td> lil</td></tr><tr><td>DeterminatePl </td><td> Indefinite </td><td> Elative </td><td> minn</td></tr><tr><td>DeterminatePl </td><td> Indefinite </td><td> Equative </td><td> bħal</td></tr><tr><td>DeterminatePl </td><td> Indefinite </td><td> Genitive </td><td> ta'</td></tr><tr><td>DeterminatePl </td><td> Indefinite </td><td> Inessive </td><td> fi</td></tr><tr><td>DeterminatePl </td><td> Indefinite </td><td> Instrumental </td><td> bi</td></tr><tr><td>DeterminatePl </td><td> Indefinite </td><td> Lative </td><td> sa</td></tr><tr><td>DeterminatePl </td><td> Indefinite </td><td> Nominative </td><td> []</td></tr><tr><td>CollectivePl </td><td> Definite </td><td> Benefactive </td><td> []</td></tr><tr><td>CollectivePl </td><td> Definite </td><td> Comitative </td><td> []</td></tr><tr><td>CollectivePl </td><td> Definite </td><td> Dative </td><td> []</td></tr><tr><td>CollectivePl </td><td> Definite </td><td> Elative </td><td> []</td></tr><tr><td>CollectivePl </td><td> Definite </td><td> Equative </td><td> []</td></tr><tr><td>CollectivePl </td><td> Definite </td><td> Genitive </td><td> []</td></tr><tr><td>CollectivePl </td><td> Definite </td><td> Inessive </td><td> []</td></tr><tr><td>CollectivePl </td><td> Definite </td><td> Instrumental </td><td> []</td></tr><tr><td>CollectivePl </td><td> Definite </td><td> Lative </td><td> []</td></tr><tr><td>CollectivePl </td><td> Definite </td><td> Nominative </td><td> []</td></tr><tr><td>CollectivePl </td><td> Indefinite </td><td> Benefactive </td><td> għal</td></tr><tr><td>CollectivePl </td><td> Indefinite </td><td> Comitative </td><td> ma'</td></tr><tr><td>CollectivePl </td><td> Indefinite </td><td> Dative </td><td> lil</td></tr><tr><td>CollectivePl </td><td> Indefinite </td><td> Elative </td><td> minn</td></tr><tr><td>CollectivePl </td><td> Indefinite </td><td> Equative </td><td> bħal</td></tr><tr><td>CollectivePl </td><td> Indefinite </td><td> Genitive </td><td> ta'</td></tr><tr><td>CollectivePl </td><td> Indefinite </td><td> Inessive </td><td> fi</td></tr><tr><td>CollectivePl </td><td> Indefinite </td><td> Instrumental </td><td> bi</td></tr><tr><td>CollectivePl </td><td> Indefinite </td><td> Lative </td><td> sa</td></tr><tr><td>CollectivePl </td><td> Indefinite </td><td> Nominative </td><td> []</td></tr><tr><td>Fem</td></tr><tr class="separator"><td colspan="100%">&nbsp;</td></td><tr><td>Singulative </td><td> Definite </td><td> Benefactive </td><td> []</td></tr><tr><td>Singulative </td><td> Definite </td><td> Comitative </td><td> []</td></tr><tr><td>Singulative </td><td> Definite </td><td> Dative </td><td> []</td></tr><tr><td>Singulative </td><td> Definite </td><td> Elative </td><td> []</td></tr><tr><td>Singulative </td><td> Definite </td><td> Equative </td><td> []</td></tr><tr><td>Singulative </td><td> Definite </td><td> Genitive </td><td> []</td></tr><tr><td>Singulative </td><td> Definite </td><td> Inessive </td><td> []</td></tr><tr><td>Singulative </td><td> Definite </td><td> Instrumental </td><td> []</td></tr><tr><td>Singulative </td><td> Definite </td><td> Lative </td><td> []</td></tr><tr><td>Singulative </td><td> Definite </td><td> Nominative </td><td> il-qassis</td></tr><tr><td>Singulative </td><td> Indefinite </td><td> Benefactive </td><td> għal qassis</td></tr><tr><td>Singulative </td><td> Indefinite </td><td> Comitative </td><td> ma' qassis</td></tr><tr><td>Singulative </td><td> Indefinite </td><td> Dative </td><td> lil qassis</td></tr><tr><td>Singulative </td><td> Indefinite </td><td> Elative </td><td> minn qassis</td></tr><tr><td>Singulative </td><td> Indefinite </td><td> Equative </td><td> bħal qassis</td></tr><tr><td>Singulative </td><td> Indefinite </td><td> Genitive </td><td> ta' qassis</td></tr><tr><td>Singulative </td><td> Indefinite </td><td> Inessive </td><td> f'qassis</td></tr><tr><td>Singulative </td><td> Indefinite </td><td> Instrumental </td><td> b'qassis</td></tr><tr><td>Singulative </td><td> Indefinite </td><td> Lative </td><td> sa qassis</td></tr><tr><td>Singulative </td><td> Indefinite </td><td> Nominative </td><td> qassis</td></tr><tr><td>Dual </td><td> Definite </td><td> Benefactive </td><td> []</td></tr><tr><td>Dual </td><td> Definite </td><td> Comitative </td><td> []</td></tr><tr><td>Dual </td><td> Definite </td><td> Dative </td><td> []</td></tr><tr><td>Dual </td><td> Definite </td><td> Elative </td><td> []</td></tr><tr><td>Dual </td><td> Definite </td><td> Equative </td><td> []</td></tr><tr><td>Dual </td><td> Definite </td><td> Genitive </td><td> []</td></tr><tr><td>Dual </td><td> Definite </td><td> Inessive </td><td> []</td></tr><tr><td>Dual </td><td> Definite </td><td> Instrumental </td><td> []</td></tr><tr><td>Dual </td><td> Definite </td><td> Lative </td><td> []</td></tr><tr><td>Dual </td><td> Definite </td><td> Nominative </td><td> []</td></tr><tr><td>Dual </td><td> Indefinite </td><td> Benefactive </td><td> għal</td></tr><tr><td>Dual </td><td> Indefinite </td><td> Comitative </td><td> ma'</td></tr><tr><td>Dual </td><td> Indefinite </td><td> Dative </td><td> lil</td></tr><tr><td>Dual </td><td> Indefinite </td><td> Elative </td><td> minn</td></tr><tr><td>Dual </td><td> Indefinite </td><td> Equative </td><td> bħal</td></tr><tr><td>Dual </td><td> Indefinite </td><td> Genitive </td><td> ta'</td></tr><tr><td>Dual </td><td> Indefinite </td><td> Inessive </td><td> fi</td></tr><tr><td>Dual </td><td> Indefinite </td><td> Instrumental </td><td> bi</td></tr><tr><td>Dual </td><td> Indefinite </td><td> Lative </td><td> sa</td></tr><tr><td>Dual </td><td> Indefinite </td><td> Nominative </td><td> []</td></tr><tr><td>Plural </td><td> Definite </td><td> Benefactive </td><td> []</td></tr><tr><td>Plural </td><td> Definite </td><td> Comitative </td><td> []</td></tr><tr><td>Plural </td><td> Definite </td><td> Dative </td><td> []</td></tr><tr><td>Plural </td><td> Definite </td><td> Elative </td><td> []</td></tr><tr><td>Plural </td><td> Definite </td><td> Equative </td><td> []</td></tr><tr><td>Plural </td><td> Definite </td><td> Genitive </td><td> []</td></tr><tr><td>Plural </td><td> Definite </td><td> Inessive </td><td> []</td></tr><tr><td>Plural </td><td> Definite </td><td> Instrumental </td><td> []</td></tr><tr><td>Plural </td><td> Definite </td><td> Lative </td><td> []</td></tr><tr><td>Plural </td><td> Definite </td><td> Nominative </td><td> il-qassisi</td></tr><tr><td>Plural </td><td> Indefinite </td><td> Benefactive </td><td> għal qassisi</td></tr><tr><td>Plural </td><td> Indefinite </td><td> Comitative </td><td> ma' qassisi</td></tr><tr><td>Plural </td><td> Indefinite </td><td> Dative </td><td> lil qassisi</td></tr><tr><td>Plural </td><td> Indefinite </td><td> Elative </td><td> minn qassisi</td></tr><tr><td>Plural </td><td> Indefinite </td><td> Equative </td><td> bħal qassisi</td></tr><tr><td>Plural </td><td> Indefinite </td><td> Genitive </td><td> ta' qassisi</td></tr><tr><td>Plural </td><td> Indefinite </td><td> Inessive </td><td> f'qassisi</td></tr><tr><td>Plural </td><td> Indefinite </td><td> Instrumental </td><td> b'qassisi</td></tr><tr><td>Plural </td><td> Indefinite </td><td> Lative </td><td> sa qassisi</td></tr><tr><td>Plural </td><td> Indefinite </td><td> Nominative </td><td> qassisi</td></tr><tr><td>DeterminatePl </td><td> Definite </td><td> Benefactive </td><td> []</td></tr><tr><td>DeterminatePl </td><td> Definite </td><td> Comitative </td><td> []</td></tr><tr><td>DeterminatePl </td><td> Definite </td><td> Dative </td><td> []</td></tr><tr><td>DeterminatePl </td><td> Definite </td><td> Elative </td><td> []</td></tr><tr><td>DeterminatePl </td><td> Definite </td><td> Equative </td><td> []</td></tr><tr><td>DeterminatePl </td><td> Definite </td><td> Genitive </td><td> []</td></tr><tr><td>DeterminatePl </td><td> Definite </td><td> Inessive </td><td> []</td></tr><tr><td>DeterminatePl </td><td> Definite </td><td> Instrumental </td><td> []</td></tr><tr><td>DeterminatePl </td><td> Definite </td><td> Lative </td><td> []</td></tr><tr><td>DeterminatePl </td><td> Definite </td><td> Nominative </td><td> []</td></tr><tr><td>DeterminatePl </td><td> Indefinite </td><td> Benefactive </td><td> għal</td></tr><tr><td>DeterminatePl </td><td> Indefinite </td><td> Comitative </td><td> ma'</td></tr><tr><td>DeterminatePl </td><td> Indefinite </td><td> Dative </td><td> lil</td></tr><tr><td>DeterminatePl </td><td> Indefinite </td><td> Elative </td><td> minn</td></tr><tr><td>DeterminatePl </td><td> Indefinite </td><td> Equative </td><td> bħal</td></tr><tr><td>DeterminatePl </td><td> Indefinite </td><td> Genitive </td><td> ta'</td></tr><tr><td>DeterminatePl </td><td> Indefinite </td><td> Inessive </td><td> fi</td></tr><tr><td>DeterminatePl </td><td> Indefinite </td><td> Instrumental </td><td> bi</td></tr><tr><td>DeterminatePl </td><td> Indefinite </td><td> Lative </td><td> sa</td></tr><tr><td>DeterminatePl </td><td> Indefinite </td><td> Nominative </td><td> []</td></tr><tr><td>CollectivePl </td><td> Definite </td><td> Benefactive </td><td> []</td></tr><tr><td>CollectivePl </td><td> Definite </td><td> Comitative </td><td> []</td></tr><tr><td>CollectivePl </td><td> Definite </td><td> Dative </td><td> []</td></tr><tr><td>CollectivePl </td><td> Definite </td><td> Elative </td><td> []</td></tr><tr><td>CollectivePl </td><td> Definite </td><td> Equative </td><td> []</td></tr><tr><td>CollectivePl </td><td> Definite </td><td> Genitive </td><td> []</td></tr><tr><td>CollectivePl </td><td> Definite </td><td> Inessive </td><td> []</td></tr><tr><td>CollectivePl </td><td> Definite </td><td> Instrumental </td><td> []</td></tr><tr><td>CollectivePl </td><td> Definite </td><td> Lative </td><td> []</td></tr><tr><td>CollectivePl </td><td> Definite </td><td> Nominative </td><td> []</td></tr><tr><td>CollectivePl </td><td> Indefinite </td><td> Benefactive </td><td> għal</td></tr><tr><td>CollectivePl </td><td> Indefinite </td><td> Comitative </td><td> ma'</td></tr><tr><td>CollectivePl </td><td> Indefinite </td><td> Dative </td><td> lil</td></tr><tr><td>CollectivePl </td><td> Indefinite </td><td> Elative </td><td> minn</td></tr><tr><td>CollectivePl </td><td> Indefinite </td><td> Equative </td><td> bħal</td></tr><tr><td>CollectivePl </td><td> Indefinite </td><td> Genitive </td><td> ta'</td></tr><tr><td>CollectivePl </td><td> Indefinite </td><td> Inessive </td><td> fi</td></tr><tr><td>CollectivePl </td><td> Indefinite </td><td> Instrumental </td><td> bi</td></tr><tr><td>CollectivePl </td><td> Indefinite </td><td> Lative </td><td> sa</td></tr><tr><td>CollectivePl </td><td> Indefinite </td><td> Nominative </td><td> []</td></tr><tr><td>Masc</td></tr><tr class="separator"><td colspan="100%">&nbsp;</td></td><tr><td>Singulative </td><td> Definite </td><td> Benefactive </td><td> []</td></tr><tr><td>Singulative </td><td> Definite </td><td> Comitative </td><td> []</td></tr><tr><td>Singulative </td><td> Definite </td><td> Dative </td><td> []</td></tr><tr><td>Singulative </td><td> Definite </td><td> Elative </td><td> []</td></tr><tr><td>Singulative </td><td> Definite </td><td> Equative </td><td> []</td></tr><tr><td>Singulative </td><td> Definite </td><td> Genitive </td><td> []</td></tr><tr><td>Singulative </td><td> Definite </td><td> Inessive </td><td> []</td></tr><tr><td>Singulative </td><td> Definite </td><td> Instrumental </td><td> []</td></tr><tr><td>Singulative </td><td> Definite </td><td> Lative </td><td> []</td></tr><tr><td>Singulative </td><td> Definite </td><td> Nominative </td><td> ir-reġina</td></tr><tr><td>Singulative </td><td> Indefinite </td><td> Benefactive </td><td> għal reġina</td></tr><tr><td>Singulative </td><td> Indefinite </td><td> Comitative </td><td> ma' reġina</td></tr><tr><td>Singulative </td><td> Indefinite </td><td> Dative </td><td> lil reġina</td></tr><tr><td>Singulative </td><td> Indefinite </td><td> Elative </td><td> minn reġina</td></tr><tr><td>Singulative </td><td> Indefinite </td><td> Equative </td><td> bħal reġina</td></tr><tr><td>Singulative </td><td> Indefinite </td><td> Genitive </td><td> ta' reġina</td></tr><tr><td>Singulative </td><td> Indefinite </td><td> Inessive </td><td> f'reġina</td></tr><tr><td>Singulative </td><td> Indefinite </td><td> Instrumental </td><td> b'reġina</td></tr><tr><td>Singulative </td><td> Indefinite </td><td> Lative </td><td> sa reġina</td></tr><tr><td>Singulative </td><td> Indefinite </td><td> Nominative </td><td> reġina</td></tr><tr><td>Dual </td><td> Definite </td><td> Benefactive </td><td> []</td></tr><tr><td>Dual </td><td> Definite </td><td> Comitative </td><td> []</td></tr><tr><td>Dual </td><td> Definite </td><td> Dative </td><td> []</td></tr><tr><td>Dual </td><td> Definite </td><td> Elative </td><td> []</td></tr><tr><td>Dual </td><td> Definite </td><td> Equative </td><td> []</td></tr><tr><td>Dual </td><td> Definite </td><td> Genitive </td><td> []</td></tr><tr><td>Dual </td><td> Definite </td><td> Inessive </td><td> []</td></tr><tr><td>Dual </td><td> Definite </td><td> Instrumental </td><td> []</td></tr><tr><td>Dual </td><td> Definite </td><td> Lative </td><td> []</td></tr><tr><td>Dual </td><td> Definite </td><td> Nominative </td><td> []</td></tr><tr><td>Dual </td><td> Indefinite </td><td> Benefactive </td><td> għal</td></tr><tr><td>Dual </td><td> Indefinite </td><td> Comitative </td><td> ma'</td></tr><tr><td>Dual </td><td> Indefinite </td><td> Dative </td><td> lil</td></tr><tr><td>Dual </td><td> Indefinite </td><td> Elative </td><td> minn</td></tr><tr><td>Dual </td><td> Indefinite </td><td> Equative </td><td> bħal</td></tr><tr><td>Dual </td><td> Indefinite </td><td> Genitive </td><td> ta'</td></tr><tr><td>Dual </td><td> Indefinite </td><td> Inessive </td><td> fi</td></tr><tr><td>Dual </td><td> Indefinite </td><td> Instrumental </td><td> bi</td></tr><tr><td>Dual </td><td> Indefinite </td><td> Lative </td><td> sa</td></tr><tr><td>Dual </td><td> Indefinite </td><td> Nominative </td><td> []</td></tr><tr><td>Plural </td><td> Definite </td><td> Benefactive </td><td> []</td></tr><tr><td>Plural </td><td> Definite </td><td> Comitative </td><td> []</td></tr><tr><td>Plural </td><td> Definite </td><td> Dative </td><td> []</td></tr><tr><td>Plural </td><td> Definite </td><td> Elative </td><td> []</td></tr><tr><td>Plural </td><td> Definite </td><td> Equative </td><td> []</td></tr><tr><td>Plural </td><td> Definite </td><td> Genitive </td><td> []</td></tr><tr><td>Plural </td><td> Definite </td><td> Inessive </td><td> []</td></tr><tr><td>Plural </td><td> Definite </td><td> Instrumental </td><td> []</td></tr><tr><td>Plural </td><td> Definite </td><td> Lative </td><td> []</td></tr><tr><td>Plural </td><td> Definite </td><td> Nominative </td><td> ir-reġiniet</td></tr><tr><td>Plural </td><td> Indefinite </td><td> Benefactive </td><td> għal reġiniet</td></tr><tr><td>Plural </td><td> Indefinite </td><td> Comitative </td><td> ma' reġiniet</td></tr><tr><td>Plural </td><td> Indefinite </td><td> Dative </td><td> lil reġiniet</td></tr><tr><td>Plural </td><td> Indefinite </td><td> Elative </td><td> minn reġiniet</td></tr><tr><td>Plural </td><td> Indefinite </td><td> Equative </td><td> bħal reġiniet</td></tr><tr><td>Plural </td><td> Indefinite </td><td> Genitive </td><td> ta' reġiniet</td></tr><tr><td>Plural </td><td> Indefinite </td><td> Inessive </td><td> f'reġiniet</td></tr><tr><td>Plural </td><td> Indefinite </td><td> Instrumental </td><td> b'reġiniet</td></tr><tr><td>Plural </td><td> Indefinite </td><td> Lative </td><td> sa reġiniet</td></tr><tr><td>Plural </td><td> Indefinite </td><td> Nominative </td><td> reġiniet</td></tr><tr><td>DeterminatePl </td><td> Definite </td><td> Benefactive </td><td> []</td></tr><tr><td>DeterminatePl </td><td> Definite </td><td> Comitative </td><td> []</td></tr><tr><td>DeterminatePl </td><td> Definite </td><td> Dative </td><td> []</td></tr><tr><td>DeterminatePl </td><td> Definite </td><td> Elative </td><td> []</td></tr><tr><td>DeterminatePl </td><td> Definite </td><td> Equative </td><td> []</td></tr><tr><td>DeterminatePl </td><td> Definite </td><td> Genitive </td><td> []</td></tr><tr><td>DeterminatePl </td><td> Definite </td><td> Inessive </td><td> []</td></tr><tr><td>DeterminatePl </td><td> Definite </td><td> Instrumental </td><td> []</td></tr><tr><td>DeterminatePl </td><td> Definite </td><td> Lative </td><td> []</td></tr><tr><td>DeterminatePl </td><td> Definite </td><td> Nominative </td><td> []</td></tr><tr><td>DeterminatePl </td><td> Indefinite </td><td> Benefactive </td><td> għal</td></tr><tr><td>DeterminatePl </td><td> Indefinite </td><td> Comitative </td><td> ma'</td></tr><tr><td>DeterminatePl </td><td> Indefinite </td><td> Dative </td><td> lil</td></tr><tr><td>DeterminatePl </td><td> Indefinite </td><td> Elative </td><td> minn</td></tr><tr><td>DeterminatePl </td><td> Indefinite </td><td> Equative </td><td> bħal</td></tr><tr><td>DeterminatePl </td><td> Indefinite </td><td> Genitive </td><td> ta'</td></tr><tr><td>DeterminatePl </td><td> Indefinite </td><td> Inessive </td><td> fi</td></tr><tr><td>DeterminatePl </td><td> Indefinite </td><td> Instrumental </td><td> bi</td></tr><tr><td>DeterminatePl </td><td> Indefinite </td><td> Lative </td><td> sa</td></tr><tr><td>DeterminatePl </td><td> Indefinite </td><td> Nominative </td><td> []</td></tr><tr><td>CollectivePl </td><td> Definite </td><td> Benefactive </td><td> []</td></tr><tr><td>CollectivePl </td><td> Definite </td><td> Comitative </td><td> []</td></tr><tr><td>CollectivePl </td><td> Definite </td><td> Dative </td><td> []</td></tr><tr><td>CollectivePl </td><td> Definite </td><td> Elative </td><td> []</td></tr><tr><td>CollectivePl </td><td> Definite </td><td> Equative </td><td> []</td></tr><tr><td>CollectivePl </td><td> Definite </td><td> Genitive </td><td> []</td></tr><tr><td>CollectivePl </td><td> Definite </td><td> Inessive </td><td> []</td></tr><tr><td>CollectivePl </td><td> Definite </td><td> Instrumental </td><td> []</td></tr><tr><td>CollectivePl </td><td> Definite </td><td> Lative </td><td> []</td></tr><tr><td>CollectivePl </td><td> Definite </td><td> Nominative </td><td> []</td></tr><tr><td>CollectivePl </td><td> Indefinite </td><td> Benefactive </td><td> għal</td></tr><tr><td>CollectivePl </td><td> Indefinite </td><td> Comitative </td><td> ma'</td></tr><tr><td>CollectivePl </td><td> Indefinite </td><td> Dative </td><td> lil</td></tr><tr><td>CollectivePl </td><td> Indefinite </td><td> Elative </td><td> minn</td></tr><tr><td>CollectivePl </td><td> Indefinite </td><td> Equative </td><td> bħal</td></tr><tr><td>CollectivePl </td><td> Indefinite </td><td> Genitive </td><td> ta'</td></tr><tr><td>CollectivePl </td><td> Indefinite </td><td> Inessive </td><td> fi</td></tr><tr><td>CollectivePl </td><td> Indefinite </td><td> Instrumental </td><td> bi</td></tr><tr><td>CollectivePl </td><td> Indefinite </td><td> Lative </td><td> sa</td></tr><tr><td>CollectivePl </td><td> Indefinite </td><td> Nominative </td><td> []</td></tr><tr><td>Fem</td></tr><tr class="separator"><td colspan="100%">&nbsp;</td></td><tr><td>Singulative </td><td> Definite </td><td> Benefactive </td><td> []</td></tr><tr><td>Singulative </td><td> Definite </td><td> Comitative </td><td> []</td></tr><tr><td>Singulative </td><td> Definite </td><td> Dative </td><td> []</td></tr><tr><td>Singulative </td><td> Definite </td><td> Elative </td><td> []</td></tr><tr><td>Singulative </td><td> Definite </td><td> Equative </td><td> []</td></tr><tr><td>Singulative </td><td> Definite </td><td> Genitive </td><td> []</td></tr><tr><td>Singulative </td><td> Definite </td><td> Inessive </td><td> []</td></tr><tr><td>Singulative </td><td> Definite </td><td> Instrumental </td><td> []</td></tr><tr><td>Singulative </td><td> Definite </td><td> Lative </td><td> []</td></tr><tr><td>Singulative </td><td> Definite </td><td> Nominative </td><td> il-mistoqsija</td></tr><tr><td>Singulative </td><td> Indefinite </td><td> Benefactive </td><td> għal mistoqsija</td></tr><tr><td>Singulative </td><td> Indefinite </td><td> Comitative </td><td> ma' mistoqsija</td></tr><tr><td>Singulative </td><td> Indefinite </td><td> Dative </td><td> lil mistoqsija</td></tr><tr><td>Singulative </td><td> Indefinite </td><td> Elative </td><td> minn mistoqsija</td></tr><tr><td>Singulative </td><td> Indefinite </td><td> Equative </td><td> bħal mistoqsija</td></tr><tr><td>Singulative </td><td> Indefinite </td><td> Genitive </td><td> ta' mistoqsija</td></tr><tr><td>Singulative </td><td> Indefinite </td><td> Inessive </td><td> f'mistoqsija</td></tr><tr><td>Singulative </td><td> Indefinite </td><td> Instrumental </td><td> b'mistoqsija</td></tr><tr><td>Singulative </td><td> Indefinite </td><td> Lative </td><td> sa mistoqsija</td></tr><tr><td>Singulative </td><td> Indefinite </td><td> Nominative </td><td> mistoqsija</td></tr><tr><td>Dual </td><td> Definite </td><td> Benefactive </td><td> []</td></tr><tr><td>Dual </td><td> Definite </td><td> Comitative </td><td> []</td></tr><tr><td>Dual </td><td> Definite </td><td> Dative </td><td> []</td></tr><tr><td>Dual </td><td> Definite </td><td> Elative </td><td> []</td></tr><tr><td>Dual </td><td> Definite </td><td> Equative </td><td> []</td></tr><tr><td>Dual </td><td> Definite </td><td> Genitive </td><td> []</td></tr><tr><td>Dual </td><td> Definite </td><td> Inessive </td><td> []</td></tr><tr><td>Dual </td><td> Definite </td><td> Instrumental </td><td> []</td></tr><tr><td>Dual </td><td> Definite </td><td> Lative </td><td> []</td></tr><tr><td>Dual </td><td> Definite </td><td> Nominative </td><td> []</td></tr><tr><td>Dual </td><td> Indefinite </td><td> Benefactive </td><td> għal</td></tr><tr><td>Dual </td><td> Indefinite </td><td> Comitative </td><td> ma'</td></tr><tr><td>Dual </td><td> Indefinite </td><td> Dative </td><td> lil</td></tr><tr><td>Dual </td><td> Indefinite </td><td> Elative </td><td> minn</td></tr><tr><td>Dual </td><td> Indefinite </td><td> Equative </td><td> bħal</td></tr><tr><td>Dual </td><td> Indefinite </td><td> Genitive </td><td> ta'</td></tr><tr><td>Dual </td><td> Indefinite </td><td> Inessive </td><td> fi</td></tr><tr><td>Dual </td><td> Indefinite </td><td> Instrumental </td><td> bi</td></tr><tr><td>Dual </td><td> Indefinite </td><td> Lative </td><td> sa</td></tr><tr><td>Dual </td><td> Indefinite </td><td> Nominative </td><td> []</td></tr><tr><td>Plural </td><td> Definite </td><td> Benefactive </td><td> []</td></tr><tr><td>Plural </td><td> Definite </td><td> Comitative </td><td> []</td></tr><tr><td>Plural </td><td> Definite </td><td> Dative </td><td> []</td></tr><tr><td>Plural </td><td> Definite </td><td> Elative </td><td> []</td></tr><tr><td>Plural </td><td> Definite </td><td> Equative </td><td> []</td></tr><tr><td>Plural </td><td> Definite </td><td> Genitive </td><td> []</td></tr><tr><td>Plural </td><td> Definite </td><td> Inessive </td><td> []</td></tr><tr><td>Plural </td><td> Definite </td><td> Instrumental </td><td> []</td></tr><tr><td>Plural </td><td> Definite </td><td> Lative </td><td> []</td></tr><tr><td>Plural </td><td> Definite </td><td> Nominative </td><td> il-mistoqsijiet</td></tr><tr><td>Plural </td><td> Indefinite </td><td> Benefactive </td><td> għal mistoqsijiet</td></tr><tr><td>Plural </td><td> Indefinite </td><td> Comitative </td><td> ma' mistoqsijiet</td></tr><tr><td>Plural </td><td> Indefinite </td><td> Dative </td><td> lil mistoqsijiet</td></tr><tr><td>Plural </td><td> Indefinite </td><td> Elative </td><td> minn mistoqsijiet</td></tr><tr><td>Plural </td><td> Indefinite </td><td> Equative </td><td> bħal mistoqsijiet</td></tr><tr><td>Plural </td><td> Indefinite </td><td> Genitive </td><td> ta' mistoqsijiet</td></tr><tr><td>Plural </td><td> Indefinite </td><td> Inessive </td><td> f'mistoqsijiet</td></tr><tr><td>Plural </td><td> Indefinite </td><td> Instrumental </td><td> b'mistoqsijiet</td></tr><tr><td>Plural </td><td> Indefinite </td><td> Lative </td><td> sa mistoqsijiet</td></tr><tr><td>Plural </td><td> Indefinite </td><td> Nominative </td><td> mistoqsijiet</td></tr><tr><td>DeterminatePl </td><td> Definite </td><td> Benefactive </td><td> []</td></tr><tr><td>DeterminatePl </td><td> Definite </td><td> Comitative </td><td> []</td></tr><tr><td>DeterminatePl </td><td> Definite </td><td> Dative </td><td> []</td></tr><tr><td>DeterminatePl </td><td> Definite </td><td> Elative </td><td> []</td></tr><tr><td>DeterminatePl </td><td> Definite </td><td> Equative </td><td> []</td></tr><tr><td>DeterminatePl </td><td> Definite </td><td> Genitive </td><td> []</td></tr><tr><td>DeterminatePl </td><td> Definite </td><td> Inessive </td><td> []</td></tr><tr><td>DeterminatePl </td><td> Definite </td><td> Instrumental </td><td> []</td></tr><tr><td>DeterminatePl </td><td> Definite </td><td> Lative </td><td> []</td></tr><tr><td>DeterminatePl </td><td> Definite </td><td> Nominative </td><td> []</td></tr><tr><td>DeterminatePl </td><td> Indefinite </td><td> Benefactive </td><td> għal</td></tr><tr><td>DeterminatePl </td><td> Indefinite </td><td> Comitative </td><td> ma'</td></tr><tr><td>DeterminatePl </td><td> Indefinite </td><td> Dative </td><td> lil</td></tr><tr><td>DeterminatePl </td><td> Indefinite </td><td> Elative </td><td> minn</td></tr><tr><td>DeterminatePl </td><td> Indefinite </td><td> Equative </td><td> bħal</td></tr><tr><td>DeterminatePl </td><td> Indefinite </td><td> Genitive </td><td> ta'</td></tr><tr><td>DeterminatePl </td><td> Indefinite </td><td> Inessive </td><td> fi</td></tr><tr><td>DeterminatePl </td><td> Indefinite </td><td> Instrumental </td><td> bi</td></tr><tr><td>DeterminatePl </td><td> Indefinite </td><td> Lative </td><td> sa</td></tr><tr><td>DeterminatePl </td><td> Indefinite </td><td> Nominative </td><td> []</td></tr><tr><td>CollectivePl </td><td> Definite </td><td> Benefactive </td><td> []</td></tr><tr><td>CollectivePl </td><td> Definite </td><td> Comitative </td><td> []</td></tr><tr><td>CollectivePl </td><td> Definite </td><td> Dative </td><td> []</td></tr><tr><td>CollectivePl </td><td> Definite </td><td> Elative </td><td> []</td></tr><tr><td>CollectivePl </td><td> Definite </td><td> Equative </td><td> []</td></tr><tr><td>CollectivePl </td><td> Definite </td><td> Genitive </td><td> []</td></tr><tr><td>CollectivePl </td><td> Definite </td><td> Inessive </td><td> []</td></tr><tr><td>CollectivePl </td><td> Definite </td><td> Instrumental </td><td> []</td></tr><tr><td>CollectivePl </td><td> Definite </td><td> Lative </td><td> []</td></tr><tr><td>CollectivePl </td><td> Definite </td><td> Nominative </td><td> []</td></tr><tr><td>CollectivePl </td><td> Indefinite </td><td> Benefactive </td><td> għal</td></tr><tr><td>CollectivePl </td><td> Indefinite </td><td> Comitative </td><td> ma'</td></tr><tr><td>CollectivePl </td><td> Indefinite </td><td> Dative </td><td> lil</td></tr><tr><td>CollectivePl </td><td> Indefinite </td><td> Elative </td><td> minn</td></tr><tr><td>CollectivePl </td><td> Indefinite </td><td> Equative </td><td> bħal</td></tr><tr><td>CollectivePl </td><td> Indefinite </td><td> Genitive </td><td> ta'</td></tr><tr><td>CollectivePl </td><td> Indefinite </td><td> Inessive </td><td> fi</td></tr><tr><td>CollectivePl </td><td> Indefinite </td><td> Instrumental </td><td> bi</td></tr><tr><td>CollectivePl </td><td> Indefinite </td><td> Lative </td><td> sa</td></tr><tr><td>CollectivePl </td><td> Indefinite </td><td> Nominative </td><td> []</td></tr><tr><td>Fem</td></tr><tr class="separator"><td colspan="100%">&nbsp;</td></td><tr><td>Singulative </td><td> Definite </td><td> Benefactive </td><td> []</td></tr><tr><td>Singulative </td><td> Definite </td><td> Comitative </td><td> []</td></tr><tr><td>Singulative </td><td> Definite </td><td> Dative </td><td> []</td></tr><tr><td>Singulative </td><td> Definite </td><td> Elative </td><td> []</td></tr><tr><td>Singulative </td><td> Definite </td><td> Equative </td><td> []</td></tr><tr><td>Singulative </td><td> Definite </td><td> Genitive </td><td> []</td></tr><tr><td>Singulative </td><td> Definite </td><td> Inessive </td><td> []</td></tr><tr><td>Singulative </td><td> Definite </td><td> Instrumental </td><td> []</td></tr><tr><td>Singulative </td><td> Definite </td><td> Lative </td><td> []</td></tr><tr><td>Singulative </td><td> Definite </td><td> Nominative </td><td> ir-radju</td></tr><tr><td>Singulative </td><td> Indefinite </td><td> Benefactive </td><td> għal radju</td></tr><tr><td>Singulative </td><td> Indefinite </td><td> Comitative </td><td> ma' radju</td></tr><tr><td>Singulative </td><td> Indefinite </td><td> Dative </td><td> lil radju</td></tr><tr><td>Singulative </td><td> Indefinite </td><td> Elative </td><td> minn radju</td></tr><tr><td>Singulative </td><td> Indefinite </td><td> Equative </td><td> bħal radju</td></tr><tr><td>Singulative </td><td> Indefinite </td><td> Genitive </td><td> ta' radju</td></tr><tr><td>Singulative </td><td> Indefinite </td><td> Inessive </td><td> f'radju</td></tr><tr><td>Singulative </td><td> Indefinite </td><td> Instrumental </td><td> b'radju</td></tr><tr><td>Singulative </td><td> Indefinite </td><td> Lative </td><td> sa radju</td></tr><tr><td>Singulative </td><td> Indefinite </td><td> Nominative </td><td> radju</td></tr><tr><td>Dual </td><td> Definite </td><td> Benefactive </td><td> []</td></tr><tr><td>Dual </td><td> Definite </td><td> Comitative </td><td> []</td></tr><tr><td>Dual </td><td> Definite </td><td> Dative </td><td> []</td></tr><tr><td>Dual </td><td> Definite </td><td> Elative </td><td> []</td></tr><tr><td>Dual </td><td> Definite </td><td> Equative </td><td> []</td></tr><tr><td>Dual </td><td> Definite </td><td> Genitive </td><td> []</td></tr><tr><td>Dual </td><td> Definite </td><td> Inessive </td><td> []</td></tr><tr><td>Dual </td><td> Definite </td><td> Instrumental </td><td> []</td></tr><tr><td>Dual </td><td> Definite </td><td> Lative </td><td> []</td></tr><tr><td>Dual </td><td> Definite </td><td> Nominative </td><td> []</td></tr><tr><td>Dual </td><td> Indefinite </td><td> Benefactive </td><td> għal</td></tr><tr><td>Dual </td><td> Indefinite </td><td> Comitative </td><td> ma'</td></tr><tr><td>Dual </td><td> Indefinite </td><td> Dative </td><td> lil</td></tr><tr><td>Dual </td><td> Indefinite </td><td> Elative </td><td> minn</td></tr><tr><td>Dual </td><td> Indefinite </td><td> Equative </td><td> bħal</td></tr><tr><td>Dual </td><td> Indefinite </td><td> Genitive </td><td> ta'</td></tr><tr><td>Dual </td><td> Indefinite </td><td> Inessive </td><td> fi</td></tr><tr><td>Dual </td><td> Indefinite </td><td> Instrumental </td><td> bi</td></tr><tr><td>Dual </td><td> Indefinite </td><td> Lative </td><td> sa</td></tr><tr><td>Dual </td><td> Indefinite </td><td> Nominative </td><td> []</td></tr><tr><td>Plural </td><td> Definite </td><td> Benefactive </td><td> []</td></tr><tr><td>Plural </td><td> Definite </td><td> Comitative </td><td> []</td></tr><tr><td>Plural </td><td> Definite </td><td> Dative </td><td> []</td></tr><tr><td>Plural </td><td> Definite </td><td> Elative </td><td> []</td></tr><tr><td>Plural </td><td> Definite </td><td> Equative </td><td> []</td></tr><tr><td>Plural </td><td> Definite </td><td> Genitive </td><td> []</td></tr><tr><td>Plural </td><td> Definite </td><td> Inessive </td><td> []</td></tr><tr><td>Plural </td><td> Definite </td><td> Instrumental </td><td> []</td></tr><tr><td>Plural </td><td> Definite </td><td> Lative </td><td> []</td></tr><tr><td>Plural </td><td> Definite </td><td> Nominative </td><td> ir-radjui</td></tr><tr><td>Plural </td><td> Indefinite </td><td> Benefactive </td><td> għal radjui</td></tr><tr><td>Plural </td><td> Indefinite </td><td> Comitative </td><td> ma' radjui</td></tr><tr><td>Plural </td><td> Indefinite </td><td> Dative </td><td> lil radjui</td></tr><tr><td>Plural </td><td> Indefinite </td><td> Elative </td><td> minn radjui</td></tr><tr><td>Plural </td><td> Indefinite </td><td> Equative </td><td> bħal radjui</td></tr><tr><td>Plural </td><td> Indefinite </td><td> Genitive </td><td> ta' radjui</td></tr><tr><td>Plural </td><td> Indefinite </td><td> Inessive </td><td> f'radjui</td></tr><tr><td>Plural </td><td> Indefinite </td><td> Instrumental </td><td> b'radjui</td></tr><tr><td>Plural </td><td> Indefinite </td><td> Lative </td><td> sa radjui</td></tr><tr><td>Plural </td><td> Indefinite </td><td> Nominative </td><td> radjui</td></tr><tr><td>DeterminatePl </td><td> Definite </td><td> Benefactive </td><td> []</td></tr><tr><td>DeterminatePl </td><td> Definite </td><td> Comitative </td><td> []</td></tr><tr><td>DeterminatePl </td><td> Definite </td><td> Dative </td><td> []</td></tr><tr><td>DeterminatePl </td><td> Definite </td><td> Elative </td><td> []</td></tr><tr><td>DeterminatePl </td><td> Definite </td><td> Equative </td><td> []</td></tr><tr><td>DeterminatePl </td><td> Definite </td><td> Genitive </td><td> []</td></tr><tr><td>DeterminatePl </td><td> Definite </td><td> Inessive </td><td> []</td></tr><tr><td>DeterminatePl </td><td> Definite </td><td> Instrumental </td><td> []</td></tr><tr><td>DeterminatePl </td><td> Definite </td><td> Lative </td><td> []</td></tr><tr><td>DeterminatePl </td><td> Definite </td><td> Nominative </td><td> []</td></tr><tr><td>DeterminatePl </td><td> Indefinite </td><td> Benefactive </td><td> għal</td></tr><tr><td>DeterminatePl </td><td> Indefinite </td><td> Comitative </td><td> ma'</td></tr><tr><td>DeterminatePl </td><td> Indefinite </td><td> Dative </td><td> lil</td></tr><tr><td>DeterminatePl </td><td> Indefinite </td><td> Elative </td><td> minn</td></tr><tr><td>DeterminatePl </td><td> Indefinite </td><td> Equative </td><td> bħal</td></tr><tr><td>DeterminatePl </td><td> Indefinite </td><td> Genitive </td><td> ta'</td></tr><tr><td>DeterminatePl </td><td> Indefinite </td><td> Inessive </td><td> fi</td></tr><tr><td>DeterminatePl </td><td> Indefinite </td><td> Instrumental </td><td> bi</td></tr><tr><td>DeterminatePl </td><td> Indefinite </td><td> Lative </td><td> sa</td></tr><tr><td>DeterminatePl </td><td> Indefinite </td><td> Nominative </td><td> []</td></tr><tr><td>CollectivePl </td><td> Definite </td><td> Benefactive </td><td> []</td></tr><tr><td>CollectivePl </td><td> Definite </td><td> Comitative </td><td> []</td></tr><tr><td>CollectivePl </td><td> Definite </td><td> Dative </td><td> []</td></tr><tr><td>CollectivePl </td><td> Definite </td><td> Elative </td><td> []</td></tr><tr><td>CollectivePl </td><td> Definite </td><td> Equative </td><td> []</td></tr><tr><td>CollectivePl </td><td> Definite </td><td> Genitive </td><td> []</td></tr><tr><td>CollectivePl </td><td> Definite </td><td> Inessive </td><td> []</td></tr><tr><td>CollectivePl </td><td> Definite </td><td> Instrumental </td><td> []</td></tr><tr><td>CollectivePl </td><td> Definite </td><td> Lative </td><td> []</td></tr><tr><td>CollectivePl </td><td> Definite </td><td> Nominative </td><td> []</td></tr><tr><td>CollectivePl </td><td> Indefinite </td><td> Benefactive </td><td> għal</td></tr><tr><td>CollectivePl </td><td> Indefinite </td><td> Comitative </td><td> ma'</td></tr><tr><td>CollectivePl </td><td> Indefinite </td><td> Dative </td><td> lil</td></tr><tr><td>CollectivePl </td><td> Indefinite </td><td> Elative </td><td> minn</td></tr><tr><td>CollectivePl </td><td> Indefinite </td><td> Equative </td><td> bħal</td></tr><tr><td>CollectivePl </td><td> Indefinite </td><td> Genitive </td><td> ta'</td></tr><tr><td>CollectivePl </td><td> Indefinite </td><td> Inessive </td><td> fi</td></tr><tr><td>CollectivePl </td><td> Indefinite </td><td> Instrumental </td><td> bi</td></tr><tr><td>CollectivePl </td><td> Indefinite </td><td> Lative </td><td> sa</td></tr><tr><td>CollectivePl </td><td> Indefinite </td><td> Nominative </td><td> []</td></tr><tr><td>Masc</td></tr><tr class="separator"><td colspan="100%">&nbsp;</td></td><tr><td>Singulative </td><td> Definite </td><td> Benefactive </td><td> []</td></tr><tr><td>Singulative </td><td> Definite </td><td> Comitative </td><td> []</td></tr><tr><td>Singulative </td><td> Definite </td><td> Dative </td><td> []</td></tr><tr><td>Singulative </td><td> Definite </td><td> Elative </td><td> []</td></tr><tr><td>Singulative </td><td> Definite </td><td> Equative </td><td> []</td></tr><tr><td>Singulative </td><td> Definite </td><td> Genitive </td><td> []</td></tr><tr><td>Singulative </td><td> Definite </td><td> Inessive </td><td> []</td></tr><tr><td>Singulative </td><td> Definite </td><td> Instrumental </td><td> []</td></tr><tr><td>Singulative </td><td> Definite </td><td> Lative </td><td> []</td></tr><tr><td>Singulative </td><td> Definite </td><td> Nominative </td><td> ix-xita</td></tr><tr><td>Singulative </td><td> Indefinite </td><td> Benefactive </td><td> għal xita</td></tr><tr><td>Singulative </td><td> Indefinite </td><td> Comitative </td><td> ma' xita</td></tr><tr><td>Singulative </td><td> Indefinite </td><td> Dative </td><td> lil xita</td></tr><tr><td>Singulative </td><td> Indefinite </td><td> Elative </td><td> minn xita</td></tr><tr><td>Singulative </td><td> Indefinite </td><td> Equative </td><td> bħal xita</td></tr><tr><td>Singulative </td><td> Indefinite </td><td> Genitive </td><td> ta' xita</td></tr><tr><td>Singulative </td><td> Indefinite </td><td> Inessive </td><td> f'xita</td></tr><tr><td>Singulative </td><td> Indefinite </td><td> Instrumental </td><td> b'xita</td></tr><tr><td>Singulative </td><td> Indefinite </td><td> Lative </td><td> sa xita</td></tr><tr><td>Singulative </td><td> Indefinite </td><td> Nominative </td><td> xita</td></tr><tr><td>Dual </td><td> Definite </td><td> Benefactive </td><td> []</td></tr><tr><td>Dual </td><td> Definite </td><td> Comitative </td><td> []</td></tr><tr><td>Dual </td><td> Definite </td><td> Dative </td><td> []</td></tr><tr><td>Dual </td><td> Definite </td><td> Elative </td><td> []</td></tr><tr><td>Dual </td><td> Definite </td><td> Equative </td><td> []</td></tr><tr><td>Dual </td><td> Definite </td><td> Genitive </td><td> []</td></tr><tr><td>Dual </td><td> Definite </td><td> Inessive </td><td> []</td></tr><tr><td>Dual </td><td> Definite </td><td> Instrumental </td><td> []</td></tr><tr><td>Dual </td><td> Definite </td><td> Lative </td><td> []</td></tr><tr><td>Dual </td><td> Definite </td><td> Nominative </td><td> []</td></tr><tr><td>Dual </td><td> Indefinite </td><td> Benefactive </td><td> għal</td></tr><tr><td>Dual </td><td> Indefinite </td><td> Comitative </td><td> ma'</td></tr><tr><td>Dual </td><td> Indefinite </td><td> Dative </td><td> lil</td></tr><tr><td>Dual </td><td> Indefinite </td><td> Elative </td><td> minn</td></tr><tr><td>Dual </td><td> Indefinite </td><td> Equative </td><td> bħal</td></tr><tr><td>Dual </td><td> Indefinite </td><td> Genitive </td><td> ta'</td></tr><tr><td>Dual </td><td> Indefinite </td><td> Inessive </td><td> fi</td></tr><tr><td>Dual </td><td> Indefinite </td><td> Instrumental </td><td> bi</td></tr><tr><td>Dual </td><td> Indefinite </td><td> Lative </td><td> sa</td></tr><tr><td>Dual </td><td> Indefinite </td><td> Nominative </td><td> []</td></tr><tr><td>Plural </td><td> Definite </td><td> Benefactive </td><td> []</td></tr><tr><td>Plural </td><td> Definite </td><td> Comitative </td><td> []</td></tr><tr><td>Plural </td><td> Definite </td><td> Dative </td><td> []</td></tr><tr><td>Plural </td><td> Definite </td><td> Elative </td><td> []</td></tr><tr><td>Plural </td><td> Definite </td><td> Equative </td><td> []</td></tr><tr><td>Plural </td><td> Definite </td><td> Genitive </td><td> []</td></tr><tr><td>Plural </td><td> Definite </td><td> Inessive </td><td> []</td></tr><tr><td>Plural </td><td> Definite </td><td> Instrumental </td><td> []</td></tr><tr><td>Plural </td><td> Definite </td><td> Lative </td><td> []</td></tr><tr><td>Plural </td><td> Definite </td><td> Nominative </td><td> ix-xitiet</td></tr><tr><td>Plural </td><td> Indefinite </td><td> Benefactive </td><td> għal xitiet</td></tr><tr><td>Plural </td><td> Indefinite </td><td> Comitative </td><td> ma' xitiet</td></tr><tr><td>Plural </td><td> Indefinite </td><td> Dative </td><td> lil xitiet</td></tr><tr><td>Plural </td><td> Indefinite </td><td> Elative </td><td> minn xitiet</td></tr><tr><td>Plural </td><td> Indefinite </td><td> Equative </td><td> bħal xitiet</td></tr><tr><td>Plural </td><td> Indefinite </td><td> Genitive </td><td> ta' xitiet</td></tr><tr><td>Plural </td><td> Indefinite </td><td> Inessive </td><td> f'xitiet</td></tr><tr><td>Plural </td><td> Indefinite </td><td> Instrumental </td><td> b'xitiet</td></tr><tr><td>Plural </td><td> Indefinite </td><td> Lative </td><td> sa xitiet</td></tr><tr><td>Plural </td><td> Indefinite </td><td> Nominative </td><td> xitiet</td></tr><tr><td>DeterminatePl </td><td> Definite </td><td> Benefactive </td><td> []</td></tr><tr><td>DeterminatePl </td><td> Definite </td><td> Comitative </td><td> []</td></tr><tr><td>DeterminatePl </td><td> Definite </td><td> Dative </td><td> []</td></tr><tr><td>DeterminatePl </td><td> Definite </td><td> Elative </td><td> []</td></tr><tr><td>DeterminatePl </td><td> Definite </td><td> Equative </td><td> []</td></tr><tr><td>DeterminatePl </td><td> Definite </td><td> Genitive </td><td> []</td></tr><tr><td>DeterminatePl </td><td> Definite </td><td> Inessive </td><td> []</td></tr><tr><td>DeterminatePl </td><td> Definite </td><td> Instrumental </td><td> []</td></tr><tr><td>DeterminatePl </td><td> Definite </td><td> Lative </td><td> []</td></tr><tr><td>DeterminatePl </td><td> Definite </td><td> Nominative </td><td> []</td></tr><tr><td>DeterminatePl </td><td> Indefinite </td><td> Benefactive </td><td> għal</td></tr><tr><td>DeterminatePl </td><td> Indefinite </td><td> Comitative </td><td> ma'</td></tr><tr><td>DeterminatePl </td><td> Indefinite </td><td> Dative </td><td> lil</td></tr><tr><td>DeterminatePl </td><td> Indefinite </td><td> Elative </td><td> minn</td></tr><tr><td>DeterminatePl </td><td> Indefinite </td><td> Equative </td><td> bħal</td></tr><tr><td>DeterminatePl </td><td> Indefinite </td><td> Genitive </td><td> ta'</td></tr><tr><td>DeterminatePl </td><td> Indefinite </td><td> Inessive </td><td> fi</td></tr><tr><td>DeterminatePl </td><td> Indefinite </td><td> Instrumental </td><td> bi</td></tr><tr><td>DeterminatePl </td><td> Indefinite </td><td> Lative </td><td> sa</td></tr><tr><td>DeterminatePl </td><td> Indefinite </td><td> Nominative </td><td> []</td></tr><tr><td>CollectivePl </td><td> Definite </td><td> Benefactive </td><td> []</td></tr><tr><td>CollectivePl </td><td> Definite </td><td> Comitative </td><td> []</td></tr><tr><td>CollectivePl </td><td> Definite </td><td> Dative </td><td> []</td></tr><tr><td>CollectivePl </td><td> Definite </td><td> Elative </td><td> []</td></tr><tr><td>CollectivePl </td><td> Definite </td><td> Equative </td><td> []</td></tr><tr><td>CollectivePl </td><td> Definite </td><td> Genitive </td><td> []</td></tr><tr><td>CollectivePl </td><td> Definite </td><td> Inessive </td><td> []</td></tr><tr><td>CollectivePl </td><td> Definite </td><td> Instrumental </td><td> []</td></tr><tr><td>CollectivePl </td><td> Definite </td><td> Lative </td><td> []</td></tr><tr><td>CollectivePl </td><td> Definite </td><td> Nominative </td><td> []</td></tr><tr><td>CollectivePl </td><td> Indefinite </td><td> Benefactive </td><td> għal</td></tr><tr><td>CollectivePl </td><td> Indefinite </td><td> Comitative </td><td> ma'</td></tr><tr><td>CollectivePl </td><td> Indefinite </td><td> Dative </td><td> lil</td></tr><tr><td>CollectivePl </td><td> Indefinite </td><td> Elative </td><td> minn</td></tr><tr><td>CollectivePl </td><td> Indefinite </td><td> Equative </td><td> bħal</td></tr><tr><td>CollectivePl </td><td> Indefinite </td><td> Genitive </td><td> ta'</td></tr><tr><td>CollectivePl </td><td> Indefinite </td><td> Inessive </td><td> fi</td></tr><tr><td>CollectivePl </td><td> Indefinite </td><td> Instrumental </td><td> bi</td></tr><tr><td>CollectivePl </td><td> Indefinite </td><td> Lative </td><td> sa</td></tr><tr><td>CollectivePl </td><td> Indefinite </td><td> Nominative </td><td> []</td></tr><tr><td>Fem</td></tr><tr class="separator"><td colspan="100%">&nbsp;</td></td><tr><td>Singulative </td><td> Definite </td><td> Benefactive </td><td> []</td></tr><tr><td>Singulative </td><td> Definite </td><td> Comitative </td><td> []</td></tr><tr><td>Singulative </td><td> Definite </td><td> Dative </td><td> []</td></tr><tr><td>Singulative </td><td> Definite </td><td> Elative </td><td> []</td></tr><tr><td>Singulative </td><td> Definite </td><td> Equative </td><td> []</td></tr><tr><td>Singulative </td><td> Definite </td><td> Genitive </td><td> []</td></tr><tr><td>Singulative </td><td> Definite </td><td> Inessive </td><td> []</td></tr><tr><td>Singulative </td><td> Definite </td><td> Instrumental </td><td> []</td></tr><tr><td>Singulative </td><td> Definite </td><td> Lative </td><td> []</td></tr><tr><td>Singulative </td><td> Definite </td><td> Nominative </td><td> ir-raġuni</td></tr><tr><td>Singulative </td><td> Indefinite </td><td> Benefactive </td><td> għal raġuni</td></tr><tr><td>Singulative </td><td> Indefinite </td><td> Comitative </td><td> ma' raġuni</td></tr><tr><td>Singulative </td><td> Indefinite </td><td> Dative </td><td> lil raġuni</td></tr><tr><td>Singulative </td><td> Indefinite </td><td> Elative </td><td> minn raġuni</td></tr><tr><td>Singulative </td><td> Indefinite </td><td> Equative </td><td> bħal raġuni</td></tr><tr><td>Singulative </td><td> Indefinite </td><td> Genitive </td><td> ta' raġuni</td></tr><tr><td>Singulative </td><td> Indefinite </td><td> Inessive </td><td> f'raġuni</td></tr><tr><td>Singulative </td><td> Indefinite </td><td> Instrumental </td><td> b'raġuni</td></tr><tr><td>Singulative </td><td> Indefinite </td><td> Lative </td><td> sa raġuni</td></tr><tr><td>Singulative </td><td> Indefinite </td><td> Nominative </td><td> raġuni</td></tr><tr><td>Dual </td><td> Definite </td><td> Benefactive </td><td> []</td></tr><tr><td>Dual </td><td> Definite </td><td> Comitative </td><td> []</td></tr><tr><td>Dual </td><td> Definite </td><td> Dative </td><td> []</td></tr><tr><td>Dual </td><td> Definite </td><td> Elative </td><td> []</td></tr><tr><td>Dual </td><td> Definite </td><td> Equative </td><td> []</td></tr><tr><td>Dual </td><td> Definite </td><td> Genitive </td><td> []</td></tr><tr><td>Dual </td><td> Definite </td><td> Inessive </td><td> []</td></tr><tr><td>Dual </td><td> Definite </td><td> Instrumental </td><td> []</td></tr><tr><td>Dual </td><td> Definite </td><td> Lative </td><td> []</td></tr><tr><td>Dual </td><td> Definite </td><td> Nominative </td><td> []</td></tr><tr><td>Dual </td><td> Indefinite </td><td> Benefactive </td><td> għal</td></tr><tr><td>Dual </td><td> Indefinite </td><td> Comitative </td><td> ma'</td></tr><tr><td>Dual </td><td> Indefinite </td><td> Dative </td><td> lil</td></tr><tr><td>Dual </td><td> Indefinite </td><td> Elative </td><td> minn</td></tr><tr><td>Dual </td><td> Indefinite </td><td> Equative </td><td> bħal</td></tr><tr><td>Dual </td><td> Indefinite </td><td> Genitive </td><td> ta'</td></tr><tr><td>Dual </td><td> Indefinite </td><td> Inessive </td><td> fi</td></tr><tr><td>Dual </td><td> Indefinite </td><td> Instrumental </td><td> bi</td></tr><tr><td>Dual </td><td> Indefinite </td><td> Lative </td><td> sa</td></tr><tr><td>Dual </td><td> Indefinite </td><td> Nominative </td><td> []</td></tr><tr><td>Plural </td><td> Definite </td><td> Benefactive </td><td> []</td></tr><tr><td>Plural </td><td> Definite </td><td> Comitative </td><td> []</td></tr><tr><td>Plural </td><td> Definite </td><td> Dative </td><td> []</td></tr><tr><td>Plural </td><td> Definite </td><td> Elative </td><td> []</td></tr><tr><td>Plural </td><td> Definite </td><td> Equative </td><td> []</td></tr><tr><td>Plural </td><td> Definite </td><td> Genitive </td><td> []</td></tr><tr><td>Plural </td><td> Definite </td><td> Inessive </td><td> []</td></tr><tr><td>Plural </td><td> Definite </td><td> Instrumental </td><td> []</td></tr><tr><td>Plural </td><td> Definite </td><td> Lative </td><td> []</td></tr><tr><td>Plural </td><td> Definite </td><td> Nominative </td><td> ir-raġunin</td></tr><tr><td>Plural </td><td> Indefinite </td><td> Benefactive </td><td> għal raġunin</td></tr><tr><td>Plural </td><td> Indefinite </td><td> Comitative </td><td> ma' raġunin</td></tr><tr><td>Plural </td><td> Indefinite </td><td> Dative </td><td> lil raġunin</td></tr><tr><td>Plural </td><td> Indefinite </td><td> Elative </td><td> minn raġunin</td></tr><tr><td>Plural </td><td> Indefinite </td><td> Equative </td><td> bħal raġunin</td></tr><tr><td>Plural </td><td> Indefinite </td><td> Genitive </td><td> ta' raġunin</td></tr><tr><td>Plural </td><td> Indefinite </td><td> Inessive </td><td> f'raġunin</td></tr><tr><td>Plural </td><td> Indefinite </td><td> Instrumental </td><td> b'raġunin</td></tr><tr><td>Plural </td><td> Indefinite </td><td> Lative </td><td> sa raġunin</td></tr><tr><td>Plural </td><td> Indefinite </td><td> Nominative </td><td> raġunin</td></tr><tr><td>DeterminatePl </td><td> Definite </td><td> Benefactive </td><td> []</td></tr><tr><td>DeterminatePl </td><td> Definite </td><td> Comitative </td><td> []</td></tr><tr><td>DeterminatePl </td><td> Definite </td><td> Dative </td><td> []</td></tr><tr><td>DeterminatePl </td><td> Definite </td><td> Elative </td><td> []</td></tr><tr><td>DeterminatePl </td><td> Definite </td><td> Equative </td><td> []</td></tr><tr><td>DeterminatePl </td><td> Definite </td><td> Genitive </td><td> []</td></tr><tr><td>DeterminatePl </td><td> Definite </td><td> Inessive </td><td> []</td></tr><tr><td>DeterminatePl </td><td> Definite </td><td> Instrumental </td><td> []</td></tr><tr><td>DeterminatePl </td><td> Definite </td><td> Lative </td><td> []</td></tr><tr><td>DeterminatePl </td><td> Definite </td><td> Nominative </td><td> []</td></tr><tr><td>DeterminatePl </td><td> Indefinite </td><td> Benefactive </td><td> għal</td></tr><tr><td>DeterminatePl </td><td> Indefinite </td><td> Comitative </td><td> ma'</td></tr><tr><td>DeterminatePl </td><td> Indefinite </td><td> Dative </td><td> lil</td></tr><tr><td>DeterminatePl </td><td> Indefinite </td><td> Elative </td><td> minn</td></tr><tr><td>DeterminatePl </td><td> Indefinite </td><td> Equative </td><td> bħal</td></tr><tr><td>DeterminatePl </td><td> Indefinite </td><td> Genitive </td><td> ta'</td></tr><tr><td>DeterminatePl </td><td> Indefinite </td><td> Inessive </td><td> fi</td></tr><tr><td>DeterminatePl </td><td> Indefinite </td><td> Instrumental </td><td> bi</td></tr><tr><td>DeterminatePl </td><td> Indefinite </td><td> Lative </td><td> sa</td></tr><tr><td>DeterminatePl </td><td> Indefinite </td><td> Nominative </td><td> []</td></tr><tr><td>CollectivePl </td><td> Definite </td><td> Benefactive </td><td> []</td></tr><tr><td>CollectivePl </td><td> Definite </td><td> Comitative </td><td> []</td></tr><tr><td>CollectivePl </td><td> Definite </td><td> Dative </td><td> []</td></tr><tr><td>CollectivePl </td><td> Definite </td><td> Elative </td><td> []</td></tr><tr><td>CollectivePl </td><td> Definite </td><td> Equative </td><td> []</td></tr><tr><td>CollectivePl </td><td> Definite </td><td> Genitive </td><td> []</td></tr><tr><td>CollectivePl </td><td> Definite </td><td> Inessive </td><td> []</td></tr><tr><td>CollectivePl </td><td> Definite </td><td> Instrumental </td><td> []</td></tr><tr><td>CollectivePl </td><td> Definite </td><td> Lative </td><td> []</td></tr><tr><td>CollectivePl </td><td> Definite </td><td> Nominative </td><td> []</td></tr><tr><td>CollectivePl </td><td> Indefinite </td><td> Benefactive </td><td> għal</td></tr><tr><td>CollectivePl </td><td> Indefinite </td><td> Comitative </td><td> ma'</td></tr><tr><td>CollectivePl </td><td> Indefinite </td><td> Dative </td><td> lil</td></tr><tr><td>CollectivePl </td><td> Indefinite </td><td> Elative </td><td> minn</td></tr><tr><td>CollectivePl </td><td> Indefinite </td><td> Equative </td><td> bħal</td></tr><tr><td>CollectivePl </td><td> Indefinite </td><td> Genitive </td><td> ta'</td></tr><tr><td>CollectivePl </td><td> Indefinite </td><td> Inessive </td><td> fi</td></tr><tr><td>CollectivePl </td><td> Indefinite </td><td> Instrumental </td><td> bi</td></tr><tr><td>CollectivePl </td><td> Indefinite </td><td> Lative </td><td> sa</td></tr><tr><td>CollectivePl </td><td> Indefinite </td><td> Nominative </td><td> []</td></tr><tr><td>Masc</td></tr><tr class="separator"><td colspan="100%">&nbsp;</td></td><tr><td>Singulative </td><td> Definite </td><td> Benefactive </td><td> []</td></tr><tr><td>Singulative </td><td> Definite </td><td> Comitative </td><td> []</td></tr><tr><td>Singulative </td><td> Definite </td><td> Dative </td><td> []</td></tr><tr><td>Singulative </td><td> Definite </td><td> Elative </td><td> []</td></tr><tr><td>Singulative </td><td> Definite </td><td> Equative </td><td> []</td></tr><tr><td>Singulative </td><td> Definite </td><td> Genitive </td><td> []</td></tr><tr><td>Singulative </td><td> Definite </td><td> Inessive </td><td> []</td></tr><tr><td>Singulative </td><td> Definite </td><td> Instrumental </td><td> []</td></tr><tr><td>Singulative </td><td> Definite </td><td> Lative </td><td> []</td></tr><tr><td>Singulative </td><td> Definite </td><td> Nominative </td><td> ir-reliġjon</td></tr><tr><td>Singulative </td><td> Indefinite </td><td> Benefactive </td><td> għal reliġjon</td></tr><tr><td>Singulative </td><td> Indefinite </td><td> Comitative </td><td> ma' reliġjon</td></tr><tr><td>Singulative </td><td> Indefinite </td><td> Dative </td><td> lil reliġjon</td></tr><tr><td>Singulative </td><td> Indefinite </td><td> Elative </td><td> minn reliġjon</td></tr><tr><td>Singulative </td><td> Indefinite </td><td> Equative </td><td> bħal reliġjon</td></tr><tr><td>Singulative </td><td> Indefinite </td><td> Genitive </td><td> ta' reliġjon</td></tr><tr><td>Singulative </td><td> Indefinite </td><td> Inessive </td><td> f'reliġjon</td></tr><tr><td>Singulative </td><td> Indefinite </td><td> Instrumental </td><td> b'reliġjon</td></tr><tr><td>Singulative </td><td> Indefinite </td><td> Lative </td><td> sa reliġjon</td></tr><tr><td>Singulative </td><td> Indefinite </td><td> Nominative </td><td> reliġjon</td></tr><tr><td>Dual </td><td> Definite </td><td> Benefactive </td><td> []</td></tr><tr><td>Dual </td><td> Definite </td><td> Comitative </td><td> []</td></tr><tr><td>Dual </td><td> Definite </td><td> Dative </td><td> []</td></tr><tr><td>Dual </td><td> Definite </td><td> Elative </td><td> []</td></tr><tr><td>Dual </td><td> Definite </td><td> Equative </td><td> []</td></tr><tr><td>Dual </td><td> Definite </td><td> Genitive </td><td> []</td></tr><tr><td>Dual </td><td> Definite </td><td> Inessive </td><td> []</td></tr><tr><td>Dual </td><td> Definite </td><td> Instrumental </td><td> []</td></tr><tr><td>Dual </td><td> Definite </td><td> Lative </td><td> []</td></tr><tr><td>Dual </td><td> Definite </td><td> Nominative </td><td> []</td></tr><tr><td>Dual </td><td> Indefinite </td><td> Benefactive </td><td> għal</td></tr><tr><td>Dual </td><td> Indefinite </td><td> Comitative </td><td> ma'</td></tr><tr><td>Dual </td><td> Indefinite </td><td> Dative </td><td> lil</td></tr><tr><td>Dual </td><td> Indefinite </td><td> Elative </td><td> minn</td></tr><tr><td>Dual </td><td> Indefinite </td><td> Equative </td><td> bħal</td></tr><tr><td>Dual </td><td> Indefinite </td><td> Genitive </td><td> ta'</td></tr><tr><td>Dual </td><td> Indefinite </td><td> Inessive </td><td> fi</td></tr><tr><td>Dual </td><td> Indefinite </td><td> Instrumental </td><td> bi</td></tr><tr><td>Dual </td><td> Indefinite </td><td> Lative </td><td> sa</td></tr><tr><td>Dual </td><td> Indefinite </td><td> Nominative </td><td> []</td></tr><tr><td>Plural </td><td> Definite </td><td> Benefactive </td><td> []</td></tr><tr><td>Plural </td><td> Definite </td><td> Comitative </td><td> []</td></tr><tr><td>Plural </td><td> Definite </td><td> Dative </td><td> []</td></tr><tr><td>Plural </td><td> Definite </td><td> Elative </td><td> []</td></tr><tr><td>Plural </td><td> Definite </td><td> Equative </td><td> []</td></tr><tr><td>Plural </td><td> Definite </td><td> Genitive </td><td> []</td></tr><tr><td>Plural </td><td> Definite </td><td> Inessive </td><td> []</td></tr><tr><td>Plural </td><td> Definite </td><td> Instrumental </td><td> []</td></tr><tr><td>Plural </td><td> Definite </td><td> Lative </td><td> []</td></tr><tr><td>Plural </td><td> Definite </td><td> Nominative </td><td> ir-reliġjoni</td></tr><tr><td>Plural </td><td> Indefinite </td><td> Benefactive </td><td> għal reliġjoni</td></tr><tr><td>Plural </td><td> Indefinite </td><td> Comitative </td><td> ma' reliġjoni</td></tr><tr><td>Plural </td><td> Indefinite </td><td> Dative </td><td> lil reliġjoni</td></tr><tr><td>Plural </td><td> Indefinite </td><td> Elative </td><td> minn reliġjoni</td></tr><tr><td>Plural </td><td> Indefinite </td><td> Equative </td><td> bħal reliġjoni</td></tr><tr><td>Plural </td><td> Indefinite </td><td> Genitive </td><td> ta' reliġjoni</td></tr><tr><td>Plural </td><td> Indefinite </td><td> Inessive </td><td> f'reliġjoni</td></tr><tr><td>Plural </td><td> Indefinite </td><td> Instrumental </td><td> b'reliġjoni</td></tr><tr><td>Plural </td><td> Indefinite </td><td> Lative </td><td> sa reliġjoni</td></tr><tr><td>Plural </td><td> Indefinite </td><td> Nominative </td><td> reliġjoni</td></tr><tr><td>DeterminatePl </td><td> Definite </td><td> Benefactive </td><td> []</td></tr><tr><td>DeterminatePl </td><td> Definite </td><td> Comitative </td><td> []</td></tr><tr><td>DeterminatePl </td><td> Definite </td><td> Dative </td><td> []</td></tr><tr><td>DeterminatePl </td><td> Definite </td><td> Elative </td><td> []</td></tr><tr><td>DeterminatePl </td><td> Definite </td><td> Equative </td><td> []</td></tr><tr><td>DeterminatePl </td><td> Definite </td><td> Genitive </td><td> []</td></tr><tr><td>DeterminatePl </td><td> Definite </td><td> Inessive </td><td> []</td></tr><tr><td>DeterminatePl </td><td> Definite </td><td> Instrumental </td><td> []</td></tr><tr><td>DeterminatePl </td><td> Definite </td><td> Lative </td><td> []</td></tr><tr><td>DeterminatePl </td><td> Definite </td><td> Nominative </td><td> []</td></tr><tr><td>DeterminatePl </td><td> Indefinite </td><td> Benefactive </td><td> għal</td></tr><tr><td>DeterminatePl </td><td> Indefinite </td><td> Comitative </td><td> ma'</td></tr><tr><td>DeterminatePl </td><td> Indefinite </td><td> Dative </td><td> lil</td></tr><tr><td>DeterminatePl </td><td> Indefinite </td><td> Elative </td><td> minn</td></tr><tr><td>DeterminatePl </td><td> Indefinite </td><td> Equative </td><td> bħal</td></tr><tr><td>DeterminatePl </td><td> Indefinite </td><td> Genitive </td><td> ta'</td></tr><tr><td>DeterminatePl </td><td> Indefinite </td><td> Inessive </td><td> fi</td></tr><tr><td>DeterminatePl </td><td> Indefinite </td><td> Instrumental </td><td> bi</td></tr><tr><td>DeterminatePl </td><td> Indefinite </td><td> Lative </td><td> sa</td></tr><tr><td>DeterminatePl </td><td> Indefinite </td><td> Nominative </td><td> []</td></tr><tr><td>CollectivePl </td><td> Definite </td><td> Benefactive </td><td> []</td></tr><tr><td>CollectivePl </td><td> Definite </td><td> Comitative </td><td> []</td></tr><tr><td>CollectivePl </td><td> Definite </td><td> Dative </td><td> []</td></tr><tr><td>CollectivePl </td><td> Definite </td><td> Elative </td><td> []</td></tr><tr><td>CollectivePl </td><td> Definite </td><td> Equative </td><td> []</td></tr><tr><td>CollectivePl </td><td> Definite </td><td> Genitive </td><td> []</td></tr><tr><td>CollectivePl </td><td> Definite </td><td> Inessive </td><td> []</td></tr><tr><td>CollectivePl </td><td> Definite </td><td> Instrumental </td><td> []</td></tr><tr><td>CollectivePl </td><td> Definite </td><td> Lative </td><td> []</td></tr><tr><td>CollectivePl </td><td> Definite </td><td> Nominative </td><td> []</td></tr><tr><td>CollectivePl </td><td> Indefinite </td><td> Benefactive </td><td> għal</td></tr><tr><td>CollectivePl </td><td> Indefinite </td><td> Comitative </td><td> ma'</td></tr><tr><td>CollectivePl </td><td> Indefinite </td><td> Dative </td><td> lil</td></tr><tr><td>CollectivePl </td><td> Indefinite </td><td> Elative </td><td> minn</td></tr><tr><td>CollectivePl </td><td> Indefinite </td><td> Equative </td><td> bħal</td></tr><tr><td>CollectivePl </td><td> Indefinite </td><td> Genitive </td><td> ta'</td></tr><tr><td>CollectivePl </td><td> Indefinite </td><td> Inessive </td><td> fi</td></tr><tr><td>CollectivePl </td><td> Indefinite </td><td> Instrumental </td><td> bi</td></tr><tr><td>CollectivePl </td><td> Indefinite </td><td> Lative </td><td> sa</td></tr><tr><td>CollectivePl </td><td> Indefinite </td><td> Nominative </td><td> []</td></tr><tr><td>Masc</td></tr><tr class="separator"><td colspan="100%">&nbsp;</td></td><tr><td>Singulative </td><td> Definite </td><td> Benefactive </td><td> []</td></tr><tr><td>Singulative </td><td> Definite </td><td> Comitative </td><td> []</td></tr><tr><td>Singulative </td><td> Definite </td><td> Dative </td><td> []</td></tr><tr><td>Singulative </td><td> Definite </td><td> Elative </td><td> []</td></tr><tr><td>Singulative </td><td> Definite </td><td> Equative </td><td> []</td></tr><tr><td>Singulative </td><td> Definite </td><td> Genitive </td><td> []</td></tr><tr><td>Singulative </td><td> Definite </td><td> Inessive </td><td> []</td></tr><tr><td>Singulative </td><td> Definite </td><td> Instrumental </td><td> []</td></tr><tr><td>Singulative </td><td> Definite </td><td> Lative </td><td> []</td></tr><tr><td>Singulative </td><td> Definite </td><td> Nominative </td><td> ir-ristorant</td></tr><tr><td>Singulative </td><td> Indefinite </td><td> Benefactive </td><td> għal ristorant</td></tr><tr><td>Singulative </td><td> Indefinite </td><td> Comitative </td><td> ma' ristorant</td></tr><tr><td>Singulative </td><td> Indefinite </td><td> Dative </td><td> lil ristorant</td></tr><tr><td>Singulative </td><td> Indefinite </td><td> Elative </td><td> minn ristorant</td></tr><tr><td>Singulative </td><td> Indefinite </td><td> Equative </td><td> bħal ristorant</td></tr><tr><td>Singulative </td><td> Indefinite </td><td> Genitive </td><td> ta' ristorant</td></tr><tr><td>Singulative </td><td> Indefinite </td><td> Inessive </td><td> f'ristorant</td></tr><tr><td>Singulative </td><td> Indefinite </td><td> Instrumental </td><td> b'ristorant</td></tr><tr><td>Singulative </td><td> Indefinite </td><td> Lative </td><td> sa ristorant</td></tr><tr><td>Singulative </td><td> Indefinite </td><td> Nominative </td><td> ristorant</td></tr><tr><td>Dual </td><td> Definite </td><td> Benefactive </td><td> []</td></tr><tr><td>Dual </td><td> Definite </td><td> Comitative </td><td> []</td></tr><tr><td>Dual </td><td> Definite </td><td> Dative </td><td> []</td></tr><tr><td>Dual </td><td> Definite </td><td> Elative </td><td> []</td></tr><tr><td>Dual </td><td> Definite </td><td> Equative </td><td> []</td></tr><tr><td>Dual </td><td> Definite </td><td> Genitive </td><td> []</td></tr><tr><td>Dual </td><td> Definite </td><td> Inessive </td><td> []</td></tr><tr><td>Dual </td><td> Definite </td><td> Instrumental </td><td> []</td></tr><tr><td>Dual </td><td> Definite </td><td> Lative </td><td> []</td></tr><tr><td>Dual </td><td> Definite </td><td> Nominative </td><td> []</td></tr><tr><td>Dual </td><td> Indefinite </td><td> Benefactive </td><td> għal</td></tr><tr><td>Dual </td><td> Indefinite </td><td> Comitative </td><td> ma'</td></tr><tr><td>Dual </td><td> Indefinite </td><td> Dative </td><td> lil</td></tr><tr><td>Dual </td><td> Indefinite </td><td> Elative </td><td> minn</td></tr><tr><td>Dual </td><td> Indefinite </td><td> Equative </td><td> bħal</td></tr><tr><td>Dual </td><td> Indefinite </td><td> Genitive </td><td> ta'</td></tr><tr><td>Dual </td><td> Indefinite </td><td> Inessive </td><td> fi</td></tr><tr><td>Dual </td><td> Indefinite </td><td> Instrumental </td><td> bi</td></tr><tr><td>Dual </td><td> Indefinite </td><td> Lative </td><td> sa</td></tr><tr><td>Dual </td><td> Indefinite </td><td> Nominative </td><td> []</td></tr><tr><td>Plural </td><td> Definite </td><td> Benefactive </td><td> []</td></tr><tr><td>Plural </td><td> Definite </td><td> Comitative </td><td> []</td></tr><tr><td>Plural </td><td> Definite </td><td> Dative </td><td> []</td></tr><tr><td>Plural </td><td> Definite </td><td> Elative </td><td> []</td></tr><tr><td>Plural </td><td> Definite </td><td> Equative </td><td> []</td></tr><tr><td>Plural </td><td> Definite </td><td> Genitive </td><td> []</td></tr><tr><td>Plural </td><td> Definite </td><td> Inessive </td><td> []</td></tr><tr><td>Plural </td><td> Definite </td><td> Instrumental </td><td> []</td></tr><tr><td>Plural </td><td> Definite </td><td> Lative </td><td> []</td></tr><tr><td>Plural </td><td> Definite </td><td> Nominative </td><td> ir-ristoranti</td></tr><tr><td>Plural </td><td> Indefinite </td><td> Benefactive </td><td> għal ristoranti</td></tr><tr><td>Plural </td><td> Indefinite </td><td> Comitative </td><td> ma' ristoranti</td></tr><tr><td>Plural </td><td> Indefinite </td><td> Dative </td><td> lil ristoranti</td></tr><tr><td>Plural </td><td> Indefinite </td><td> Elative </td><td> minn ristoranti</td></tr><tr><td>Plural </td><td> Indefinite </td><td> Equative </td><td> bħal ristoranti</td></tr><tr><td>Plural </td><td> Indefinite </td><td> Genitive </td><td> ta' ristoranti</td></tr><tr><td>Plural </td><td> Indefinite </td><td> Inessive </td><td> f'ristoranti</td></tr><tr><td>Plural </td><td> Indefinite </td><td> Instrumental </td><td> b'ristoranti</td></tr><tr><td>Plural </td><td> Indefinite </td><td> Lative </td><td> sa ristoranti</td></tr><tr><td>Plural </td><td> Indefinite </td><td> Nominative </td><td> ristoranti</td></tr><tr><td>DeterminatePl </td><td> Definite </td><td> Benefactive </td><td> []</td></tr><tr><td>DeterminatePl </td><td> Definite </td><td> Comitative </td><td> []</td></tr><tr><td>DeterminatePl </td><td> Definite </td><td> Dative </td><td> []</td></tr><tr><td>DeterminatePl </td><td> Definite </td><td> Elative </td><td> []</td></tr><tr><td>DeterminatePl </td><td> Definite </td><td> Equative </td><td> []</td></tr><tr><td>DeterminatePl </td><td> Definite </td><td> Genitive </td><td> []</td></tr><tr><td>DeterminatePl </td><td> Definite </td><td> Inessive </td><td> []</td></tr><tr><td>DeterminatePl </td><td> Definite </td><td> Instrumental </td><td> []</td></tr><tr><td>DeterminatePl </td><td> Definite </td><td> Lative </td><td> []</td></tr><tr><td>DeterminatePl </td><td> Definite </td><td> Nominative </td><td> []</td></tr><tr><td>DeterminatePl </td><td> Indefinite </td><td> Benefactive </td><td> għal</td></tr><tr><td>DeterminatePl </td><td> Indefinite </td><td> Comitative </td><td> ma'</td></tr><tr><td>DeterminatePl </td><td> Indefinite </td><td> Dative </td><td> lil</td></tr><tr><td>DeterminatePl </td><td> Indefinite </td><td> Elative </td><td> minn</td></tr><tr><td>DeterminatePl </td><td> Indefinite </td><td> Equative </td><td> bħal</td></tr><tr><td>DeterminatePl </td><td> Indefinite </td><td> Genitive </td><td> ta'</td></tr><tr><td>DeterminatePl </td><td> Indefinite </td><td> Inessive </td><td> fi</td></tr><tr><td>DeterminatePl </td><td> Indefinite </td><td> Instrumental </td><td> bi</td></tr><tr><td>DeterminatePl </td><td> Indefinite </td><td> Lative </td><td> sa</td></tr><tr><td>DeterminatePl </td><td> Indefinite </td><td> Nominative </td><td> []</td></tr><tr><td>CollectivePl </td><td> Definite </td><td> Benefactive </td><td> []</td></tr><tr><td>CollectivePl </td><td> Definite </td><td> Comitative </td><td> []</td></tr><tr><td>CollectivePl </td><td> Definite </td><td> Dative </td><td> []</td></tr><tr><td>CollectivePl </td><td> Definite </td><td> Elative </td><td> []</td></tr><tr><td>CollectivePl </td><td> Definite </td><td> Equative </td><td> []</td></tr><tr><td>CollectivePl </td><td> Definite </td><td> Genitive </td><td> []</td></tr><tr><td>CollectivePl </td><td> Definite </td><td> Inessive </td><td> []</td></tr><tr><td>CollectivePl </td><td> Definite </td><td> Instrumental </td><td> []</td></tr><tr><td>CollectivePl </td><td> Definite </td><td> Lative </td><td> []</td></tr><tr><td>CollectivePl </td><td> Definite </td><td> Nominative </td><td> []</td></tr><tr><td>CollectivePl </td><td> Indefinite </td><td> Benefactive </td><td> għal</td></tr><tr><td>CollectivePl </td><td> Indefinite </td><td> Comitative </td><td> ma'</td></tr><tr><td>CollectivePl </td><td> Indefinite </td><td> Dative </td><td> lil</td></tr><tr><td>CollectivePl </td><td> Indefinite </td><td> Elative </td><td> minn</td></tr><tr><td>CollectivePl </td><td> Indefinite </td><td> Equative </td><td> bħal</td></tr><tr><td>CollectivePl </td><td> Indefinite </td><td> Genitive </td><td> ta'</td></tr><tr><td>CollectivePl </td><td> Indefinite </td><td> Inessive </td><td> fi</td></tr><tr><td>CollectivePl </td><td> Indefinite </td><td> Instrumental </td><td> bi</td></tr><tr><td>CollectivePl </td><td> Indefinite </td><td> Lative </td><td> sa</td></tr><tr><td>CollectivePl </td><td> Indefinite </td><td> Nominative </td><td> []</td></tr><tr><td>Masc</td></tr><tr class="separator"><td colspan="100%">&nbsp;</td></td><tr><td>Singulative </td><td> Definite </td><td> Benefactive </td><td> []</td></tr><tr><td>Singulative </td><td> Definite </td><td> Comitative </td><td> []</td></tr><tr><td>Singulative </td><td> Definite </td><td> Dative </td><td> []</td></tr><tr><td>Singulative </td><td> Definite </td><td> Elative </td><td> []</td></tr><tr><td>Singulative </td><td> Definite </td><td> Equative </td><td> []</td></tr><tr><td>Singulative </td><td> Definite </td><td> Genitive </td><td> []</td></tr><tr><td>Singulative </td><td> Definite </td><td> Inessive </td><td> []</td></tr><tr><td>Singulative </td><td> Definite </td><td> Instrumental </td><td> []</td></tr><tr><td>Singulative </td><td> Definite </td><td> Lative </td><td> []</td></tr><tr><td>Singulative </td><td> Definite </td><td> Nominative </td><td> ix-xmara</td></tr><tr><td>Singulative </td><td> Indefinite </td><td> Benefactive </td><td> għal xmara</td></tr><tr><td>Singulative </td><td> Indefinite </td><td> Comitative </td><td> ma' xmara</td></tr><tr><td>Singulative </td><td> Indefinite </td><td> Dative </td><td> lil xmara</td></tr><tr><td>Singulative </td><td> Indefinite </td><td> Elative </td><td> minn xmara</td></tr><tr><td>Singulative </td><td> Indefinite </td><td> Equative </td><td> bħal xmara</td></tr><tr><td>Singulative </td><td> Indefinite </td><td> Genitive </td><td> ta' xmara</td></tr><tr><td>Singulative </td><td> Indefinite </td><td> Inessive </td><td> fi xmara</td></tr><tr><td>Singulative </td><td> Indefinite </td><td> Instrumental </td><td> bi xmara</td></tr><tr><td>Singulative </td><td> Indefinite </td><td> Lative </td><td> sa xmara</td></tr><tr><td>Singulative </td><td> Indefinite </td><td> Nominative </td><td> xmara</td></tr><tr><td>Dual </td><td> Definite </td><td> Benefactive </td><td> []</td></tr><tr><td>Dual </td><td> Definite </td><td> Comitative </td><td> []</td></tr><tr><td>Dual </td><td> Definite </td><td> Dative </td><td> []</td></tr><tr><td>Dual </td><td> Definite </td><td> Elative </td><td> []</td></tr><tr><td>Dual </td><td> Definite </td><td> Equative </td><td> []</td></tr><tr><td>Dual </td><td> Definite </td><td> Genitive </td><td> []</td></tr><tr><td>Dual </td><td> Definite </td><td> Inessive </td><td> []</td></tr><tr><td>Dual </td><td> Definite </td><td> Instrumental </td><td> []</td></tr><tr><td>Dual </td><td> Definite </td><td> Lative </td><td> []</td></tr><tr><td>Dual </td><td> Definite </td><td> Nominative </td><td> []</td></tr><tr><td>Dual </td><td> Indefinite </td><td> Benefactive </td><td> għal</td></tr><tr><td>Dual </td><td> Indefinite </td><td> Comitative </td><td> ma'</td></tr><tr><td>Dual </td><td> Indefinite </td><td> Dative </td><td> lil</td></tr><tr><td>Dual </td><td> Indefinite </td><td> Elative </td><td> minn</td></tr><tr><td>Dual </td><td> Indefinite </td><td> Equative </td><td> bħal</td></tr><tr><td>Dual </td><td> Indefinite </td><td> Genitive </td><td> ta'</td></tr><tr><td>Dual </td><td> Indefinite </td><td> Inessive </td><td> fi</td></tr><tr><td>Dual </td><td> Indefinite </td><td> Instrumental </td><td> bi</td></tr><tr><td>Dual </td><td> Indefinite </td><td> Lative </td><td> sa</td></tr><tr><td>Dual </td><td> Indefinite </td><td> Nominative </td><td> []</td></tr><tr><td>Plural </td><td> Definite </td><td> Benefactive </td><td> []</td></tr><tr><td>Plural </td><td> Definite </td><td> Comitative </td><td> []</td></tr><tr><td>Plural </td><td> Definite </td><td> Dative </td><td> []</td></tr><tr><td>Plural </td><td> Definite </td><td> Elative </td><td> []</td></tr><tr><td>Plural </td><td> Definite </td><td> Equative </td><td> []</td></tr><tr><td>Plural </td><td> Definite </td><td> Genitive </td><td> []</td></tr><tr><td>Plural </td><td> Definite </td><td> Inessive </td><td> []</td></tr><tr><td>Plural </td><td> Definite </td><td> Instrumental </td><td> []</td></tr><tr><td>Plural </td><td> Definite </td><td> Lative </td><td> []</td></tr><tr><td>Plural </td><td> Definite </td><td> Nominative </td><td> ix-xmariet</td></tr><tr><td>Plural </td><td> Indefinite </td><td> Benefactive </td><td> għal xmariet</td></tr><tr><td>Plural </td><td> Indefinite </td><td> Comitative </td><td> ma' xmariet</td></tr><tr><td>Plural </td><td> Indefinite </td><td> Dative </td><td> lil xmariet</td></tr><tr><td>Plural </td><td> Indefinite </td><td> Elative </td><td> minn xmariet</td></tr><tr><td>Plural </td><td> Indefinite </td><td> Equative </td><td> bħal xmariet</td></tr><tr><td>Plural </td><td> Indefinite </td><td> Genitive </td><td> ta' xmariet</td></tr><tr><td>Plural </td><td> Indefinite </td><td> Inessive </td><td> fi xmariet</td></tr><tr><td>Plural </td><td> Indefinite </td><td> Instrumental </td><td> bi xmariet</td></tr><tr><td>Plural </td><td> Indefinite </td><td> Lative </td><td> sa xmariet</td></tr><tr><td>Plural </td><td> Indefinite </td><td> Nominative </td><td> xmariet</td></tr><tr><td>DeterminatePl </td><td> Definite </td><td> Benefactive </td><td> []</td></tr><tr><td>DeterminatePl </td><td> Definite </td><td> Comitative </td><td> []</td></tr><tr><td>DeterminatePl </td><td> Definite </td><td> Dative </td><td> []</td></tr><tr><td>DeterminatePl </td><td> Definite </td><td> Elative </td><td> []</td></tr><tr><td>DeterminatePl </td><td> Definite </td><td> Equative </td><td> []</td></tr><tr><td>DeterminatePl </td><td> Definite </td><td> Genitive </td><td> []</td></tr><tr><td>DeterminatePl </td><td> Definite </td><td> Inessive </td><td> []</td></tr><tr><td>DeterminatePl </td><td> Definite </td><td> Instrumental </td><td> []</td></tr><tr><td>DeterminatePl </td><td> Definite </td><td> Lative </td><td> []</td></tr><tr><td>DeterminatePl </td><td> Definite </td><td> Nominative </td><td> []</td></tr><tr><td>DeterminatePl </td><td> Indefinite </td><td> Benefactive </td><td> għal</td></tr><tr><td>DeterminatePl </td><td> Indefinite </td><td> Comitative </td><td> ma'</td></tr><tr><td>DeterminatePl </td><td> Indefinite </td><td> Dative </td><td> lil</td></tr><tr><td>DeterminatePl </td><td> Indefinite </td><td> Elative </td><td> minn</td></tr><tr><td>DeterminatePl </td><td> Indefinite </td><td> Equative </td><td> bħal</td></tr><tr><td>DeterminatePl </td><td> Indefinite </td><td> Genitive </td><td> ta'</td></tr><tr><td>DeterminatePl </td><td> Indefinite </td><td> Inessive </td><td> fi</td></tr><tr><td>DeterminatePl </td><td> Indefinite </td><td> Instrumental </td><td> bi</td></tr><tr><td>DeterminatePl </td><td> Indefinite </td><td> Lative </td><td> sa</td></tr><tr><td>DeterminatePl </td><td> Indefinite </td><td> Nominative </td><td> []</td></tr><tr><td>CollectivePl </td><td> Definite </td><td> Benefactive </td><td> []</td></tr><tr><td>CollectivePl </td><td> Definite </td><td> Comitative </td><td> []</td></tr><tr><td>CollectivePl </td><td> Definite </td><td> Dative </td><td> []</td></tr><tr><td>CollectivePl </td><td> Definite </td><td> Elative </td><td> []</td></tr><tr><td>CollectivePl </td><td> Definite </td><td> Equative </td><td> []</td></tr><tr><td>CollectivePl </td><td> Definite </td><td> Genitive </td><td> []</td></tr><tr><td>CollectivePl </td><td> Definite </td><td> Inessive </td><td> []</td></tr><tr><td>CollectivePl </td><td> Definite </td><td> Instrumental </td><td> []</td></tr><tr><td>CollectivePl </td><td> Definite </td><td> Lative </td><td> []</td></tr><tr><td>CollectivePl </td><td> Definite </td><td> Nominative </td><td> []</td></tr><tr><td>CollectivePl </td><td> Indefinite </td><td> Benefactive </td><td> għal</td></tr><tr><td>CollectivePl </td><td> Indefinite </td><td> Comitative </td><td> ma'</td></tr><tr><td>CollectivePl </td><td> Indefinite </td><td> Dative </td><td> lil</td></tr><tr><td>CollectivePl </td><td> Indefinite </td><td> Elative </td><td> minn</td></tr><tr><td>CollectivePl </td><td> Indefinite </td><td> Equative </td><td> bħal</td></tr><tr><td>CollectivePl </td><td> Indefinite </td><td> Genitive </td><td> ta'</td></tr><tr><td>CollectivePl </td><td> Indefinite </td><td> Inessive </td><td> fi</td></tr><tr><td>CollectivePl </td><td> Indefinite </td><td> Instrumental </td><td> bi</td></tr><tr><td>CollectivePl </td><td> Indefinite </td><td> Lative </td><td> sa</td></tr><tr><td>CollectivePl </td><td> Indefinite </td><td> Nominative </td><td> []</td></tr><tr><td>Fem</td></tr><tr class="separator"><td colspan="100%">&nbsp;</td></td><tr><td>Singulative </td><td> Definite </td><td> Benefactive </td><td> []</td></tr><tr><td>Singulative </td><td> Definite </td><td> Comitative </td><td> []</td></tr><tr><td>Singulative </td><td> Definite </td><td> Dative </td><td> []</td></tr><tr><td>Singulative </td><td> Definite </td><td> Elative </td><td> []</td></tr><tr><td>Singulative </td><td> Definite </td><td> Equative </td><td> []</td></tr><tr><td>Singulative </td><td> Definite </td><td> Genitive </td><td> []</td></tr><tr><td>Singulative </td><td> Definite </td><td> Inessive </td><td> []</td></tr><tr><td>Singulative </td><td> Definite </td><td> Instrumental </td><td> []</td></tr><tr><td>Singulative </td><td> Definite </td><td> Lative </td><td> []</td></tr><tr><td>Singulative </td><td> Definite </td><td> Nominative </td><td> it-triq</td></tr><tr><td>Singulative </td><td> Indefinite </td><td> Benefactive </td><td> għal triq</td></tr><tr><td>Singulative </td><td> Indefinite </td><td> Comitative </td><td> ma' triq</td></tr><tr><td>Singulative </td><td> Indefinite </td><td> Dative </td><td> lil triq</td></tr><tr><td>Singulative </td><td> Indefinite </td><td> Elative </td><td> minn triq</td></tr><tr><td>Singulative </td><td> Indefinite </td><td> Equative </td><td> bħal triq</td></tr><tr><td>Singulative </td><td> Indefinite </td><td> Genitive </td><td> ta' triq</td></tr><tr><td>Singulative </td><td> Indefinite </td><td> Inessive </td><td> f'triq</td></tr><tr><td>Singulative </td><td> Indefinite </td><td> Instrumental </td><td> b'triq</td></tr><tr><td>Singulative </td><td> Indefinite </td><td> Lative </td><td> sa triq</td></tr><tr><td>Singulative </td><td> Indefinite </td><td> Nominative </td><td> triq</td></tr><tr><td>Dual </td><td> Definite </td><td> Benefactive </td><td> []</td></tr><tr><td>Dual </td><td> Definite </td><td> Comitative </td><td> []</td></tr><tr><td>Dual </td><td> Definite </td><td> Dative </td><td> []</td></tr><tr><td>Dual </td><td> Definite </td><td> Elative </td><td> []</td></tr><tr><td>Dual </td><td> Definite </td><td> Equative </td><td> []</td></tr><tr><td>Dual </td><td> Definite </td><td> Genitive </td><td> []</td></tr><tr><td>Dual </td><td> Definite </td><td> Inessive </td><td> []</td></tr><tr><td>Dual </td><td> Definite </td><td> Instrumental </td><td> []</td></tr><tr><td>Dual </td><td> Definite </td><td> Lative </td><td> []</td></tr><tr><td>Dual </td><td> Definite </td><td> Nominative </td><td> []</td></tr><tr><td>Dual </td><td> Indefinite </td><td> Benefactive </td><td> għal</td></tr><tr><td>Dual </td><td> Indefinite </td><td> Comitative </td><td> ma'</td></tr><tr><td>Dual </td><td> Indefinite </td><td> Dative </td><td> lil</td></tr><tr><td>Dual </td><td> Indefinite </td><td> Elative </td><td> minn</td></tr><tr><td>Dual </td><td> Indefinite </td><td> Equative </td><td> bħal</td></tr><tr><td>Dual </td><td> Indefinite </td><td> Genitive </td><td> ta'</td></tr><tr><td>Dual </td><td> Indefinite </td><td> Inessive </td><td> fi</td></tr><tr><td>Dual </td><td> Indefinite </td><td> Instrumental </td><td> bi</td></tr><tr><td>Dual </td><td> Indefinite </td><td> Lative </td><td> sa</td></tr><tr><td>Dual </td><td> Indefinite </td><td> Nominative </td><td> []</td></tr><tr><td>Plural </td><td> Definite </td><td> Benefactive </td><td> []</td></tr><tr><td>Plural </td><td> Definite </td><td> Comitative </td><td> []</td></tr><tr><td>Plural </td><td> Definite </td><td> Dative </td><td> []</td></tr><tr><td>Plural </td><td> Definite </td><td> Elative </td><td> []</td></tr><tr><td>Plural </td><td> Definite </td><td> Equative </td><td> []</td></tr><tr><td>Plural </td><td> Definite </td><td> Genitive </td><td> []</td></tr><tr><td>Plural </td><td> Definite </td><td> Inessive </td><td> []</td></tr><tr><td>Plural </td><td> Definite </td><td> Instrumental </td><td> []</td></tr><tr><td>Plural </td><td> Definite </td><td> Lative </td><td> []</td></tr><tr><td>Plural </td><td> Definite </td><td> Nominative </td><td> it-triqat</td></tr><tr><td>Plural </td><td> Indefinite </td><td> Benefactive </td><td> għal triqat</td></tr><tr><td>Plural </td><td> Indefinite </td><td> Comitative </td><td> ma' triqat</td></tr><tr><td>Plural </td><td> Indefinite </td><td> Dative </td><td> lil triqat</td></tr><tr><td>Plural </td><td> Indefinite </td><td> Elative </td><td> minn triqat</td></tr><tr><td>Plural </td><td> Indefinite </td><td> Equative </td><td> bħal triqat</td></tr><tr><td>Plural </td><td> Indefinite </td><td> Genitive </td><td> ta' triqat</td></tr><tr><td>Plural </td><td> Indefinite </td><td> Inessive </td><td> f'triqat</td></tr><tr><td>Plural </td><td> Indefinite </td><td> Instrumental </td><td> b'triqat</td></tr><tr><td>Plural </td><td> Indefinite </td><td> Lative </td><td> sa triqat</td></tr><tr><td>Plural </td><td> Indefinite </td><td> Nominative </td><td> triqat</td></tr><tr><td>DeterminatePl </td><td> Definite </td><td> Benefactive </td><td> []</td></tr><tr><td>DeterminatePl </td><td> Definite </td><td> Comitative </td><td> []</td></tr><tr><td>DeterminatePl </td><td> Definite </td><td> Dative </td><td> []</td></tr><tr><td>DeterminatePl </td><td> Definite </td><td> Elative </td><td> []</td></tr><tr><td>DeterminatePl </td><td> Definite </td><td> Equative </td><td> []</td></tr><tr><td>DeterminatePl </td><td> Definite </td><td> Genitive </td><td> []</td></tr><tr><td>DeterminatePl </td><td> Definite </td><td> Inessive </td><td> []</td></tr><tr><td>DeterminatePl </td><td> Definite </td><td> Instrumental </td><td> []</td></tr><tr><td>DeterminatePl </td><td> Definite </td><td> Lative </td><td> []</td></tr><tr><td>DeterminatePl </td><td> Definite </td><td> Nominative </td><td> []</td></tr><tr><td>DeterminatePl </td><td> Indefinite </td><td> Benefactive </td><td> għal</td></tr><tr><td>DeterminatePl </td><td> Indefinite </td><td> Comitative </td><td> ma'</td></tr><tr><td>DeterminatePl </td><td> Indefinite </td><td> Dative </td><td> lil</td></tr><tr><td>DeterminatePl </td><td> Indefinite </td><td> Elative </td><td> minn</td></tr><tr><td>DeterminatePl </td><td> Indefinite </td><td> Equative </td><td> bħal</td></tr><tr><td>DeterminatePl </td><td> Indefinite </td><td> Genitive </td><td> ta'</td></tr><tr><td>DeterminatePl </td><td> Indefinite </td><td> Inessive </td><td> fi</td></tr><tr><td>DeterminatePl </td><td> Indefinite </td><td> Instrumental </td><td> bi</td></tr><tr><td>DeterminatePl </td><td> Indefinite </td><td> Lative </td><td> sa</td></tr><tr><td>DeterminatePl </td><td> Indefinite </td><td> Nominative </td><td> []</td></tr><tr><td>CollectivePl </td><td> Definite </td><td> Benefactive </td><td> []</td></tr><tr><td>CollectivePl </td><td> Definite </td><td> Comitative </td><td> []</td></tr><tr><td>CollectivePl </td><td> Definite </td><td> Dative </td><td> []</td></tr><tr><td>CollectivePl </td><td> Definite </td><td> Elative </td><td> []</td></tr><tr><td>CollectivePl </td><td> Definite </td><td> Equative </td><td> []</td></tr><tr><td>CollectivePl </td><td> Definite </td><td> Genitive </td><td> []</td></tr><tr><td>CollectivePl </td><td> Definite </td><td> Inessive </td><td> []</td></tr><tr><td>CollectivePl </td><td> Definite </td><td> Instrumental </td><td> []</td></tr><tr><td>CollectivePl </td><td> Definite </td><td> Lative </td><td> []</td></tr><tr><td>CollectivePl </td><td> Definite </td><td> Nominative </td><td> []</td></tr><tr><td>CollectivePl </td><td> Indefinite </td><td> Benefactive </td><td> għal</td></tr><tr><td>CollectivePl </td><td> Indefinite </td><td> Comitative </td><td> ma'</td></tr><tr><td>CollectivePl </td><td> Indefinite </td><td> Dative </td><td> lil</td></tr><tr><td>CollectivePl </td><td> Indefinite </td><td> Elative </td><td> minn</td></tr><tr><td>CollectivePl </td><td> Indefinite </td><td> Equative </td><td> bħal</td></tr><tr><td>CollectivePl </td><td> Indefinite </td><td> Genitive </td><td> ta'</td></tr><tr><td>CollectivePl </td><td> Indefinite </td><td> Inessive </td><td> fi</td></tr><tr><td>CollectivePl </td><td> Indefinite </td><td> Instrumental </td><td> bi</td></tr><tr><td>CollectivePl </td><td> Indefinite </td><td> Lative </td><td> sa</td></tr><tr><td>CollectivePl </td><td> Indefinite </td><td> Nominative </td><td> []</td></tr><tr><td>Masc</td></tr><tr class="separator"><td colspan="100%">&nbsp;</td></td><tr><td>Singulative </td><td> Definite </td><td> Benefactive </td><td> []</td></tr><tr><td>Singulative </td><td> Definite </td><td> Comitative </td><td> []</td></tr><tr><td>Singulative </td><td> Definite </td><td> Dative </td><td> []</td></tr><tr><td>Singulative </td><td> Definite </td><td> Elative </td><td> []</td></tr><tr><td>Singulative </td><td> Definite </td><td> Equative </td><td> []</td></tr><tr><td>Singulative </td><td> Definite </td><td> Genitive </td><td> []</td></tr><tr><td>Singulative </td><td> Definite </td><td> Inessive </td><td> []</td></tr><tr><td>Singulative </td><td> Definite </td><td> Instrumental </td><td> []</td></tr><tr><td>Singulative </td><td> Definite </td><td> Lative </td><td> []</td></tr><tr><td>Singulative </td><td> Definite </td><td> Nominative </td><td> il-ġebla</td></tr><tr><td>Singulative </td><td> Indefinite </td><td> Benefactive </td><td> għal ġebla</td></tr><tr><td>Singulative </td><td> Indefinite </td><td> Comitative </td><td> ma' ġebla</td></tr><tr><td>Singulative </td><td> Indefinite </td><td> Dative </td><td> lil ġebla</td></tr><tr><td>Singulative </td><td> Indefinite </td><td> Elative </td><td> minn ġebla</td></tr><tr><td>Singulative </td><td> Indefinite </td><td> Equative </td><td> bħal ġebla</td></tr><tr><td>Singulative </td><td> Indefinite </td><td> Genitive </td><td> ta' ġebla</td></tr><tr><td>Singulative </td><td> Indefinite </td><td> Inessive </td><td> f'ġebla</td></tr><tr><td>Singulative </td><td> Indefinite </td><td> Instrumental </td><td> b'ġebla</td></tr><tr><td>Singulative </td><td> Indefinite </td><td> Lative </td><td> sa ġebla</td></tr><tr><td>Singulative </td><td> Indefinite </td><td> Nominative </td><td> ġebla</td></tr><tr><td>Dual </td><td> Definite </td><td> Benefactive </td><td> []</td></tr><tr><td>Dual </td><td> Definite </td><td> Comitative </td><td> []</td></tr><tr><td>Dual </td><td> Definite </td><td> Dative </td><td> []</td></tr><tr><td>Dual </td><td> Definite </td><td> Elative </td><td> []</td></tr><tr><td>Dual </td><td> Definite </td><td> Equative </td><td> []</td></tr><tr><td>Dual </td><td> Definite </td><td> Genitive </td><td> []</td></tr><tr><td>Dual </td><td> Definite </td><td> Inessive </td><td> []</td></tr><tr><td>Dual </td><td> Definite </td><td> Instrumental </td><td> []</td></tr><tr><td>Dual </td><td> Definite </td><td> Lative </td><td> []</td></tr><tr><td>Dual </td><td> Definite </td><td> Nominative </td><td> []</td></tr><tr><td>Dual </td><td> Indefinite </td><td> Benefactive </td><td> għal</td></tr><tr><td>Dual </td><td> Indefinite </td><td> Comitative </td><td> ma'</td></tr><tr><td>Dual </td><td> Indefinite </td><td> Dative </td><td> lil</td></tr><tr><td>Dual </td><td> Indefinite </td><td> Elative </td><td> minn</td></tr><tr><td>Dual </td><td> Indefinite </td><td> Equative </td><td> bħal</td></tr><tr><td>Dual </td><td> Indefinite </td><td> Genitive </td><td> ta'</td></tr><tr><td>Dual </td><td> Indefinite </td><td> Inessive </td><td> fi</td></tr><tr><td>Dual </td><td> Indefinite </td><td> Instrumental </td><td> bi</td></tr><tr><td>Dual </td><td> Indefinite </td><td> Lative </td><td> sa</td></tr><tr><td>Dual </td><td> Indefinite </td><td> Nominative </td><td> []</td></tr><tr><td>Plural </td><td> Definite </td><td> Benefactive </td><td> []</td></tr><tr><td>Plural </td><td> Definite </td><td> Comitative </td><td> []</td></tr><tr><td>Plural </td><td> Definite </td><td> Dative </td><td> []</td></tr><tr><td>Plural </td><td> Definite </td><td> Elative </td><td> []</td></tr><tr><td>Plural </td><td> Definite </td><td> Equative </td><td> []</td></tr><tr><td>Plural </td><td> Definite </td><td> Genitive </td><td> []</td></tr><tr><td>Plural </td><td> Definite </td><td> Inessive </td><td> []</td></tr><tr><td>Plural </td><td> Definite </td><td> Instrumental </td><td> []</td></tr><tr><td>Plural </td><td> Definite </td><td> Lative </td><td> []</td></tr><tr><td>Plural </td><td> Definite </td><td> Nominative </td><td> il-ġebliet</td></tr><tr><td>Plural </td><td> Indefinite </td><td> Benefactive </td><td> għal ġebliet</td></tr><tr><td>Plural </td><td> Indefinite </td><td> Comitative </td><td> ma' ġebliet</td></tr><tr><td>Plural </td><td> Indefinite </td><td> Dative </td><td> lil ġebliet</td></tr><tr><td>Plural </td><td> Indefinite </td><td> Elative </td><td> minn ġebliet</td></tr><tr><td>Plural </td><td> Indefinite </td><td> Equative </td><td> bħal ġebliet</td></tr><tr><td>Plural </td><td> Indefinite </td><td> Genitive </td><td> ta' ġebliet</td></tr><tr><td>Plural </td><td> Indefinite </td><td> Inessive </td><td> f'ġebliet</td></tr><tr><td>Plural </td><td> Indefinite </td><td> Instrumental </td><td> b'ġebliet</td></tr><tr><td>Plural </td><td> Indefinite </td><td> Lative </td><td> sa ġebliet</td></tr><tr><td>Plural </td><td> Indefinite </td><td> Nominative </td><td> ġebliet</td></tr><tr><td>DeterminatePl </td><td> Definite </td><td> Benefactive </td><td> []</td></tr><tr><td>DeterminatePl </td><td> Definite </td><td> Comitative </td><td> []</td></tr><tr><td>DeterminatePl </td><td> Definite </td><td> Dative </td><td> []</td></tr><tr><td>DeterminatePl </td><td> Definite </td><td> Elative </td><td> []</td></tr><tr><td>DeterminatePl </td><td> Definite </td><td> Equative </td><td> []</td></tr><tr><td>DeterminatePl </td><td> Definite </td><td> Genitive </td><td> []</td></tr><tr><td>DeterminatePl </td><td> Definite </td><td> Inessive </td><td> []</td></tr><tr><td>DeterminatePl </td><td> Definite </td><td> Instrumental </td><td> []</td></tr><tr><td>DeterminatePl </td><td> Definite </td><td> Lative </td><td> []</td></tr><tr><td>DeterminatePl </td><td> Definite </td><td> Nominative </td><td> []</td></tr><tr><td>DeterminatePl </td><td> Indefinite </td><td> Benefactive </td><td> għal</td></tr><tr><td>DeterminatePl </td><td> Indefinite </td><td> Comitative </td><td> ma'</td></tr><tr><td>DeterminatePl </td><td> Indefinite </td><td> Dative </td><td> lil</td></tr><tr><td>DeterminatePl </td><td> Indefinite </td><td> Elative </td><td> minn</td></tr><tr><td>DeterminatePl </td><td> Indefinite </td><td> Equative </td><td> bħal</td></tr><tr><td>DeterminatePl </td><td> Indefinite </td><td> Genitive </td><td> ta'</td></tr><tr><td>DeterminatePl </td><td> Indefinite </td><td> Inessive </td><td> fi</td></tr><tr><td>DeterminatePl </td><td> Indefinite </td><td> Instrumental </td><td> bi</td></tr><tr><td>DeterminatePl </td><td> Indefinite </td><td> Lative </td><td> sa</td></tr><tr><td>DeterminatePl </td><td> Indefinite </td><td> Nominative </td><td> []</td></tr><tr><td>CollectivePl </td><td> Definite </td><td> Benefactive </td><td> []</td></tr><tr><td>CollectivePl </td><td> Definite </td><td> Comitative </td><td> []</td></tr><tr><td>CollectivePl </td><td> Definite </td><td> Dative </td><td> []</td></tr><tr><td>CollectivePl </td><td> Definite </td><td> Elative </td><td> []</td></tr><tr><td>CollectivePl </td><td> Definite </td><td> Equative </td><td> []</td></tr><tr><td>CollectivePl </td><td> Definite </td><td> Genitive </td><td> []</td></tr><tr><td>CollectivePl </td><td> Definite </td><td> Inessive </td><td> []</td></tr><tr><td>CollectivePl </td><td> Definite </td><td> Instrumental </td><td> []</td></tr><tr><td>CollectivePl </td><td> Definite </td><td> Lative </td><td> []</td></tr><tr><td>CollectivePl </td><td> Definite </td><td> Nominative </td><td> []</td></tr><tr><td>CollectivePl </td><td> Indefinite </td><td> Benefactive </td><td> għal</td></tr><tr><td>CollectivePl </td><td> Indefinite </td><td> Comitative </td><td> ma'</td></tr><tr><td>CollectivePl </td><td> Indefinite </td><td> Dative </td><td> lil</td></tr><tr><td>CollectivePl </td><td> Indefinite </td><td> Elative </td><td> minn</td></tr><tr><td>CollectivePl </td><td> Indefinite </td><td> Equative </td><td> bħal</td></tr><tr><td>CollectivePl </td><td> Indefinite </td><td> Genitive </td><td> ta'</td></tr><tr><td>CollectivePl </td><td> Indefinite </td><td> Inessive </td><td> fi</td></tr><tr><td>CollectivePl </td><td> Indefinite </td><td> Instrumental </td><td> bi</td></tr><tr><td>CollectivePl </td><td> Indefinite </td><td> Lative </td><td> sa</td></tr><tr><td>CollectivePl </td><td> Indefinite </td><td> Nominative </td><td> []</td></tr><tr><td>Fem</td></tr><tr class="separator"><td colspan="100%">&nbsp;</td></td><tr><td>Singulative </td><td> Definite </td><td> Benefactive </td><td> []</td></tr><tr><td>Singulative </td><td> Definite </td><td> Comitative </td><td> []</td></tr><tr><td>Singulative </td><td> Definite </td><td> Dative </td><td> []</td></tr><tr><td>Singulative </td><td> Definite </td><td> Elative </td><td> []</td></tr><tr><td>Singulative </td><td> Definite </td><td> Equative </td><td> []</td></tr><tr><td>Singulative </td><td> Definite </td><td> Genitive </td><td> []</td></tr><tr><td>Singulative </td><td> Definite </td><td> Inessive </td><td> []</td></tr><tr><td>Singulative </td><td> Definite </td><td> Instrumental </td><td> []</td></tr><tr><td>Singulative </td><td> Definite </td><td> Lative </td><td> []</td></tr><tr><td>Singulative </td><td> Definite </td><td> Nominative </td><td> is-saqaf</td></tr><tr><td>Singulative </td><td> Indefinite </td><td> Benefactive </td><td> għal saqaf</td></tr><tr><td>Singulative </td><td> Indefinite </td><td> Comitative </td><td> ma' saqaf</td></tr><tr><td>Singulative </td><td> Indefinite </td><td> Dative </td><td> lil saqaf</td></tr><tr><td>Singulative </td><td> Indefinite </td><td> Elative </td><td> minn saqaf</td></tr><tr><td>Singulative </td><td> Indefinite </td><td> Equative </td><td> bħal saqaf</td></tr><tr><td>Singulative </td><td> Indefinite </td><td> Genitive </td><td> ta' saqaf</td></tr><tr><td>Singulative </td><td> Indefinite </td><td> Inessive </td><td> f'saqaf</td></tr><tr><td>Singulative </td><td> Indefinite </td><td> Instrumental </td><td> b'saqaf</td></tr><tr><td>Singulative </td><td> Indefinite </td><td> Lative </td><td> sa saqaf</td></tr><tr><td>Singulative </td><td> Indefinite </td><td> Nominative </td><td> saqaf</td></tr><tr><td>Dual </td><td> Definite </td><td> Benefactive </td><td> []</td></tr><tr><td>Dual </td><td> Definite </td><td> Comitative </td><td> []</td></tr><tr><td>Dual </td><td> Definite </td><td> Dative </td><td> []</td></tr><tr><td>Dual </td><td> Definite </td><td> Elative </td><td> []</td></tr><tr><td>Dual </td><td> Definite </td><td> Equative </td><td> []</td></tr><tr><td>Dual </td><td> Definite </td><td> Genitive </td><td> []</td></tr><tr><td>Dual </td><td> Definite </td><td> Inessive </td><td> []</td></tr><tr><td>Dual </td><td> Definite </td><td> Instrumental </td><td> []</td></tr><tr><td>Dual </td><td> Definite </td><td> Lative </td><td> []</td></tr><tr><td>Dual </td><td> Definite </td><td> Nominative </td><td> []</td></tr><tr><td>Dual </td><td> Indefinite </td><td> Benefactive </td><td> għal</td></tr><tr><td>Dual </td><td> Indefinite </td><td> Comitative </td><td> ma'</td></tr><tr><td>Dual </td><td> Indefinite </td><td> Dative </td><td> lil</td></tr><tr><td>Dual </td><td> Indefinite </td><td> Elative </td><td> minn</td></tr><tr><td>Dual </td><td> Indefinite </td><td> Equative </td><td> bħal</td></tr><tr><td>Dual </td><td> Indefinite </td><td> Genitive </td><td> ta'</td></tr><tr><td>Dual </td><td> Indefinite </td><td> Inessive </td><td> fi</td></tr><tr><td>Dual </td><td> Indefinite </td><td> Instrumental </td><td> bi</td></tr><tr><td>Dual </td><td> Indefinite </td><td> Lative </td><td> sa</td></tr><tr><td>Dual </td><td> Indefinite </td><td> Nominative </td><td> []</td></tr><tr><td>Plural </td><td> Definite </td><td> Benefactive </td><td> []</td></tr><tr><td>Plural </td><td> Definite </td><td> Comitative </td><td> []</td></tr><tr><td>Plural </td><td> Definite </td><td> Dative </td><td> []</td></tr><tr><td>Plural </td><td> Definite </td><td> Elative </td><td> []</td></tr><tr><td>Plural </td><td> Definite </td><td> Equative </td><td> []</td></tr><tr><td>Plural </td><td> Definite </td><td> Genitive </td><td> []</td></tr><tr><td>Plural </td><td> Definite </td><td> Inessive </td><td> []</td></tr><tr><td>Plural </td><td> Definite </td><td> Instrumental </td><td> []</td></tr><tr><td>Plural </td><td> Definite </td><td> Lative </td><td> []</td></tr><tr><td>Plural </td><td> Definite </td><td> Nominative </td><td> is-saqafi</td></tr><tr><td>Plural </td><td> Indefinite </td><td> Benefactive </td><td> għal saqafi</td></tr><tr><td>Plural </td><td> Indefinite </td><td> Comitative </td><td> ma' saqafi</td></tr><tr><td>Plural </td><td> Indefinite </td><td> Dative </td><td> lil saqafi</td></tr><tr><td>Plural </td><td> Indefinite </td><td> Elative </td><td> minn saqafi</td></tr><tr><td>Plural </td><td> Indefinite </td><td> Equative </td><td> bħal saqafi</td></tr><tr><td>Plural </td><td> Indefinite </td><td> Genitive </td><td> ta' saqafi</td></tr><tr><td>Plural </td><td> Indefinite </td><td> Inessive </td><td> f'saqafi</td></tr><tr><td>Plural </td><td> Indefinite </td><td> Instrumental </td><td> b'saqafi</td></tr><tr><td>Plural </td><td> Indefinite </td><td> Lative </td><td> sa saqafi</td></tr><tr><td>Plural </td><td> Indefinite </td><td> Nominative </td><td> saqafi</td></tr><tr><td>DeterminatePl </td><td> Definite </td><td> Benefactive </td><td> []</td></tr><tr><td>DeterminatePl </td><td> Definite </td><td> Comitative </td><td> []</td></tr><tr><td>DeterminatePl </td><td> Definite </td><td> Dative </td><td> []</td></tr><tr><td>DeterminatePl </td><td> Definite </td><td> Elative </td><td> []</td></tr><tr><td>DeterminatePl </td><td> Definite </td><td> Equative </td><td> []</td></tr><tr><td>DeterminatePl </td><td> Definite </td><td> Genitive </td><td> []</td></tr><tr><td>DeterminatePl </td><td> Definite </td><td> Inessive </td><td> []</td></tr><tr><td>DeterminatePl </td><td> Definite </td><td> Instrumental </td><td> []</td></tr><tr><td>DeterminatePl </td><td> Definite </td><td> Lative </td><td> []</td></tr><tr><td>DeterminatePl </td><td> Definite </td><td> Nominative </td><td> []</td></tr><tr><td>DeterminatePl </td><td> Indefinite </td><td> Benefactive </td><td> għal</td></tr><tr><td>DeterminatePl </td><td> Indefinite </td><td> Comitative </td><td> ma'</td></tr><tr><td>DeterminatePl </td><td> Indefinite </td><td> Dative </td><td> lil</td></tr><tr><td>DeterminatePl </td><td> Indefinite </td><td> Elative </td><td> minn</td></tr><tr><td>DeterminatePl </td><td> Indefinite </td><td> Equative </td><td> bħal</td></tr><tr><td>DeterminatePl </td><td> Indefinite </td><td> Genitive </td><td> ta'</td></tr><tr><td>DeterminatePl </td><td> Indefinite </td><td> Inessive </td><td> fi</td></tr><tr><td>DeterminatePl </td><td> Indefinite </td><td> Instrumental </td><td> bi</td></tr><tr><td>DeterminatePl </td><td> Indefinite </td><td> Lative </td><td> sa</td></tr><tr><td>DeterminatePl </td><td> Indefinite </td><td> Nominative </td><td> []</td></tr><tr><td>CollectivePl </td><td> Definite </td><td> Benefactive </td><td> []</td></tr><tr><td>CollectivePl </td><td> Definite </td><td> Comitative </td><td> []</td></tr><tr><td>CollectivePl </td><td> Definite </td><td> Dative </td><td> []</td></tr><tr><td>CollectivePl </td><td> Definite </td><td> Elative </td><td> []</td></tr><tr><td>CollectivePl </td><td> Definite </td><td> Equative </td><td> []</td></tr><tr><td>CollectivePl </td><td> Definite </td><td> Genitive </td><td> []</td></tr><tr><td>CollectivePl </td><td> Definite </td><td> Inessive </td><td> []</td></tr><tr><td>CollectivePl </td><td> Definite </td><td> Instrumental </td><td> []</td></tr><tr><td>CollectivePl </td><td> Definite </td><td> Lative </td><td> []</td></tr><tr><td>CollectivePl </td><td> Definite </td><td> Nominative </td><td> []</td></tr><tr><td>CollectivePl </td><td> Indefinite </td><td> Benefactive </td><td> għal</td></tr><tr><td>CollectivePl </td><td> Indefinite </td><td> Comitative </td><td> ma'</td></tr><tr><td>CollectivePl </td><td> Indefinite </td><td> Dative </td><td> lil</td></tr><tr><td>CollectivePl </td><td> Indefinite </td><td> Elative </td><td> minn</td></tr><tr><td>CollectivePl </td><td> Indefinite </td><td> Equative </td><td> bħal</td></tr><tr><td>CollectivePl </td><td> Indefinite </td><td> Genitive </td><td> ta'</td></tr><tr><td>CollectivePl </td><td> Indefinite </td><td> Inessive </td><td> fi</td></tr><tr><td>CollectivePl </td><td> Indefinite </td><td> Instrumental </td><td> bi</td></tr><tr><td>CollectivePl </td><td> Indefinite </td><td> Lative </td><td> sa</td></tr><tr><td>CollectivePl </td><td> Indefinite </td><td> Nominative </td><td> []</td></tr><tr><td>Masc</td></tr><tr class="separator"><td colspan="100%">&nbsp;</td></td><tr><td>Singulative </td><td> Definite </td><td> Benefactive </td><td> []</td></tr><tr><td>Singulative </td><td> Definite </td><td> Comitative </td><td> []</td></tr><tr><td>Singulative </td><td> Definite </td><td> Dative </td><td> []</td></tr><tr><td>Singulative </td><td> Definite </td><td> Elative </td><td> []</td></tr><tr><td>Singulative </td><td> Definite </td><td> Equative </td><td> []</td></tr><tr><td>Singulative </td><td> Definite </td><td> Genitive </td><td> []</td></tr><tr><td>Singulative </td><td> Definite </td><td> Inessive </td><td> []</td></tr><tr><td>Singulative </td><td> Definite </td><td> Instrumental </td><td> []</td></tr><tr><td>Singulative </td><td> Definite </td><td> Lative </td><td> []</td></tr><tr><td>Singulative </td><td> Definite </td><td> Nominative </td><td> il-qħerq</td></tr><tr><td>Singulative </td><td> Indefinite </td><td> Benefactive </td><td> għal qħerq</td></tr><tr><td>Singulative </td><td> Indefinite </td><td> Comitative </td><td> ma' qħerq</td></tr><tr><td>Singulative </td><td> Indefinite </td><td> Dative </td><td> lil qħerq</td></tr><tr><td>Singulative </td><td> Indefinite </td><td> Elative </td><td> minn qħerq</td></tr><tr><td>Singulative </td><td> Indefinite </td><td> Equative </td><td> bħal qħerq</td></tr><tr><td>Singulative </td><td> Indefinite </td><td> Genitive </td><td> ta' qħerq</td></tr><tr><td>Singulative </td><td> Indefinite </td><td> Inessive </td><td> fi qħerq</td></tr><tr><td>Singulative </td><td> Indefinite </td><td> Instrumental </td><td> bi qħerq</td></tr><tr><td>Singulative </td><td> Indefinite </td><td> Lative </td><td> sa qħerq</td></tr><tr><td>Singulative </td><td> Indefinite </td><td> Nominative </td><td> qħerq</td></tr><tr><td>Dual </td><td> Definite </td><td> Benefactive </td><td> []</td></tr><tr><td>Dual </td><td> Definite </td><td> Comitative </td><td> []</td></tr><tr><td>Dual </td><td> Definite </td><td> Dative </td><td> []</td></tr><tr><td>Dual </td><td> Definite </td><td> Elative </td><td> []</td></tr><tr><td>Dual </td><td> Definite </td><td> Equative </td><td> []</td></tr><tr><td>Dual </td><td> Definite </td><td> Genitive </td><td> []</td></tr><tr><td>Dual </td><td> Definite </td><td> Inessive </td><td> []</td></tr><tr><td>Dual </td><td> Definite </td><td> Instrumental </td><td> []</td></tr><tr><td>Dual </td><td> Definite </td><td> Lative </td><td> []</td></tr><tr><td>Dual </td><td> Definite </td><td> Nominative </td><td> []</td></tr><tr><td>Dual </td><td> Indefinite </td><td> Benefactive </td><td> għal</td></tr><tr><td>Dual </td><td> Indefinite </td><td> Comitative </td><td> ma'</td></tr><tr><td>Dual </td><td> Indefinite </td><td> Dative </td><td> lil</td></tr><tr><td>Dual </td><td> Indefinite </td><td> Elative </td><td> minn</td></tr><tr><td>Dual </td><td> Indefinite </td><td> Equative </td><td> bħal</td></tr><tr><td>Dual </td><td> Indefinite </td><td> Genitive </td><td> ta'</td></tr><tr><td>Dual </td><td> Indefinite </td><td> Inessive </td><td> fi</td></tr><tr><td>Dual </td><td> Indefinite </td><td> Instrumental </td><td> bi</td></tr><tr><td>Dual </td><td> Indefinite </td><td> Lative </td><td> sa</td></tr><tr><td>Dual </td><td> Indefinite </td><td> Nominative </td><td> []</td></tr><tr><td>Plural </td><td> Definite </td><td> Benefactive </td><td> []</td></tr><tr><td>Plural </td><td> Definite </td><td> Comitative </td><td> []</td></tr><tr><td>Plural </td><td> Definite </td><td> Dative </td><td> []</td></tr><tr><td>Plural </td><td> Definite </td><td> Elative </td><td> []</td></tr><tr><td>Plural </td><td> Definite </td><td> Equative </td><td> []</td></tr><tr><td>Plural </td><td> Definite </td><td> Genitive </td><td> []</td></tr><tr><td>Plural </td><td> Definite </td><td> Inessive </td><td> []</td></tr><tr><td>Plural </td><td> Definite </td><td> Instrumental </td><td> []</td></tr><tr><td>Plural </td><td> Definite </td><td> Lative </td><td> []</td></tr><tr><td>Plural </td><td> Definite </td><td> Nominative </td><td> il-qħerqat</td></tr><tr><td>Plural </td><td> Indefinite </td><td> Benefactive </td><td> għal qħerqat</td></tr><tr><td>Plural </td><td> Indefinite </td><td> Comitative </td><td> ma' qħerqat</td></tr><tr><td>Plural </td><td> Indefinite </td><td> Dative </td><td> lil qħerqat</td></tr><tr><td>Plural </td><td> Indefinite </td><td> Elative </td><td> minn qħerqat</td></tr><tr><td>Plural </td><td> Indefinite </td><td> Equative </td><td> bħal qħerqat</td></tr><tr><td>Plural </td><td> Indefinite </td><td> Genitive </td><td> ta' qħerqat</td></tr><tr><td>Plural </td><td> Indefinite </td><td> Inessive </td><td> fi qħerqat</td></tr><tr><td>Plural </td><td> Indefinite </td><td> Instrumental </td><td> bi qħerqat</td></tr><tr><td>Plural </td><td> Indefinite </td><td> Lative </td><td> sa qħerqat</td></tr><tr><td>Plural </td><td> Indefinite </td><td> Nominative </td><td> qħerqat</td></tr><tr><td>DeterminatePl </td><td> Definite </td><td> Benefactive </td><td> []</td></tr><tr><td>DeterminatePl </td><td> Definite </td><td> Comitative </td><td> []</td></tr><tr><td>DeterminatePl </td><td> Definite </td><td> Dative </td><td> []</td></tr><tr><td>DeterminatePl </td><td> Definite </td><td> Elative </td><td> []</td></tr><tr><td>DeterminatePl </td><td> Definite </td><td> Equative </td><td> []</td></tr><tr><td>DeterminatePl </td><td> Definite </td><td> Genitive </td><td> []</td></tr><tr><td>DeterminatePl </td><td> Definite </td><td> Inessive </td><td> []</td></tr><tr><td>DeterminatePl </td><td> Definite </td><td> Instrumental </td><td> []</td></tr><tr><td>DeterminatePl </td><td> Definite </td><td> Lative </td><td> []</td></tr><tr><td>DeterminatePl </td><td> Definite </td><td> Nominative </td><td> []</td></tr><tr><td>DeterminatePl </td><td> Indefinite </td><td> Benefactive </td><td> għal</td></tr><tr><td>DeterminatePl </td><td> Indefinite </td><td> Comitative </td><td> ma'</td></tr><tr><td>DeterminatePl </td><td> Indefinite </td><td> Dative </td><td> lil</td></tr><tr><td>DeterminatePl </td><td> Indefinite </td><td> Elative </td><td> minn</td></tr><tr><td>DeterminatePl </td><td> Indefinite </td><td> Equative </td><td> bħal</td></tr><tr><td>DeterminatePl </td><td> Indefinite </td><td> Genitive </td><td> ta'</td></tr><tr><td>DeterminatePl </td><td> Indefinite </td><td> Inessive </td><td> fi</td></tr><tr><td>DeterminatePl </td><td> Indefinite </td><td> Instrumental </td><td> bi</td></tr><tr><td>DeterminatePl </td><td> Indefinite </td><td> Lative </td><td> sa</td></tr><tr><td>DeterminatePl </td><td> Indefinite </td><td> Nominative </td><td> []</td></tr><tr><td>CollectivePl </td><td> Definite </td><td> Benefactive </td><td> []</td></tr><tr><td>CollectivePl </td><td> Definite </td><td> Comitative </td><td> []</td></tr><tr><td>CollectivePl </td><td> Definite </td><td> Dative </td><td> []</td></tr><tr><td>CollectivePl </td><td> Definite </td><td> Elative </td><td> []</td></tr><tr><td>CollectivePl </td><td> Definite </td><td> Equative </td><td> []</td></tr><tr><td>CollectivePl </td><td> Definite </td><td> Genitive </td><td> []</td></tr><tr><td>CollectivePl </td><td> Definite </td><td> Inessive </td><td> []</td></tr><tr><td>CollectivePl </td><td> Definite </td><td> Instrumental </td><td> []</td></tr><tr><td>CollectivePl </td><td> Definite </td><td> Lative </td><td> []</td></tr><tr><td>CollectivePl </td><td> Definite </td><td> Nominative </td><td> []</td></tr><tr><td>CollectivePl </td><td> Indefinite </td><td> Benefactive </td><td> għal</td></tr><tr><td>CollectivePl </td><td> Indefinite </td><td> Comitative </td><td> ma'</td></tr><tr><td>CollectivePl </td><td> Indefinite </td><td> Dative </td><td> lil</td></tr><tr><td>CollectivePl </td><td> Indefinite </td><td> Elative </td><td> minn</td></tr><tr><td>CollectivePl </td><td> Indefinite </td><td> Equative </td><td> bħal</td></tr><tr><td>CollectivePl </td><td> Indefinite </td><td> Genitive </td><td> ta'</td></tr><tr><td>CollectivePl </td><td> Indefinite </td><td> Inessive </td><td> fi</td></tr><tr><td>CollectivePl </td><td> Indefinite </td><td> Instrumental </td><td> bi</td></tr><tr><td>CollectivePl </td><td> Indefinite </td><td> Lative </td><td> sa</td></tr><tr><td>CollectivePl </td><td> Indefinite </td><td> Nominative </td><td> []</td></tr><tr><td>Masc</td></tr><tr class="separator"><td colspan="100%">&nbsp;</td></td><tr><td>Singulative </td><td> Definite </td><td> Benefactive </td><td> []</td></tr><tr><td>Singulative </td><td> Definite </td><td> Comitative </td><td> []</td></tr><tr><td>Singulative </td><td> Definite </td><td> Dative </td><td> []</td></tr><tr><td>Singulative </td><td> Definite </td><td> Elative </td><td> []</td></tr><tr><td>Singulative </td><td> Definite </td><td> Equative </td><td> []</td></tr><tr><td>Singulative </td><td> Definite </td><td> Genitive </td><td> []</td></tr><tr><td>Singulative </td><td> Definite </td><td> Inessive </td><td> []</td></tr><tr><td>Singulative </td><td> Definite </td><td> Instrumental </td><td> []</td></tr><tr><td>Singulative </td><td> Definite </td><td> Lative </td><td> []</td></tr><tr><td>Singulative </td><td> Definite </td><td> Nominative </td><td> il-ħabel</td></tr><tr><td>Singulative </td><td> Indefinite </td><td> Benefactive </td><td> għal ħabel</td></tr><tr><td>Singulative </td><td> Indefinite </td><td> Comitative </td><td> ma' ħabel</td></tr><tr><td>Singulative </td><td> Indefinite </td><td> Dative </td><td> lil ħabel</td></tr><tr><td>Singulative </td><td> Indefinite </td><td> Elative </td><td> minn ħabel</td></tr><tr><td>Singulative </td><td> Indefinite </td><td> Equative </td><td> bħal ħabel</td></tr><tr><td>Singulative </td><td> Indefinite </td><td> Genitive </td><td> ta' ħabel</td></tr><tr><td>Singulative </td><td> Indefinite </td><td> Inessive </td><td> f'ħabel</td></tr><tr><td>Singulative </td><td> Indefinite </td><td> Instrumental </td><td> b'ħabel</td></tr><tr><td>Singulative </td><td> Indefinite </td><td> Lative </td><td> sa ħabel</td></tr><tr><td>Singulative </td><td> Indefinite </td><td> Nominative </td><td> ħabel</td></tr><tr><td>Dual </td><td> Definite </td><td> Benefactive </td><td> []</td></tr><tr><td>Dual </td><td> Definite </td><td> Comitative </td><td> []</td></tr><tr><td>Dual </td><td> Definite </td><td> Dative </td><td> []</td></tr><tr><td>Dual </td><td> Definite </td><td> Elative </td><td> []</td></tr><tr><td>Dual </td><td> Definite </td><td> Equative </td><td> []</td></tr><tr><td>Dual </td><td> Definite </td><td> Genitive </td><td> []</td></tr><tr><td>Dual </td><td> Definite </td><td> Inessive </td><td> []</td></tr><tr><td>Dual </td><td> Definite </td><td> Instrumental </td><td> []</td></tr><tr><td>Dual </td><td> Definite </td><td> Lative </td><td> []</td></tr><tr><td>Dual </td><td> Definite </td><td> Nominative </td><td> []</td></tr><tr><td>Dual </td><td> Indefinite </td><td> Benefactive </td><td> għal</td></tr><tr><td>Dual </td><td> Indefinite </td><td> Comitative </td><td> ma'</td></tr><tr><td>Dual </td><td> Indefinite </td><td> Dative </td><td> lil</td></tr><tr><td>Dual </td><td> Indefinite </td><td> Elative </td><td> minn</td></tr><tr><td>Dual </td><td> Indefinite </td><td> Equative </td><td> bħal</td></tr><tr><td>Dual </td><td> Indefinite </td><td> Genitive </td><td> ta'</td></tr><tr><td>Dual </td><td> Indefinite </td><td> Inessive </td><td> fi</td></tr><tr><td>Dual </td><td> Indefinite </td><td> Instrumental </td><td> bi</td></tr><tr><td>Dual </td><td> Indefinite </td><td> Lative </td><td> sa</td></tr><tr><td>Dual </td><td> Indefinite </td><td> Nominative </td><td> []</td></tr><tr><td>Plural </td><td> Definite </td><td> Benefactive </td><td> []</td></tr><tr><td>Plural </td><td> Definite </td><td> Comitative </td><td> []</td></tr><tr><td>Plural </td><td> Definite </td><td> Dative </td><td> []</td></tr><tr><td>Plural </td><td> Definite </td><td> Elative </td><td> []</td></tr><tr><td>Plural </td><td> Definite </td><td> Equative </td><td> []</td></tr><tr><td>Plural </td><td> Definite </td><td> Genitive </td><td> []</td></tr><tr><td>Plural </td><td> Definite </td><td> Inessive </td><td> []</td></tr><tr><td>Plural </td><td> Definite </td><td> Instrumental </td><td> []</td></tr><tr><td>Plural </td><td> Definite </td><td> Lative </td><td> []</td></tr><tr><td>Plural </td><td> Definite </td><td> Nominative </td><td> il-ħabeli</td></tr><tr><td>Plural </td><td> Indefinite </td><td> Benefactive </td><td> għal ħabeli</td></tr><tr><td>Plural </td><td> Indefinite </td><td> Comitative </td><td> ma' ħabeli</td></tr><tr><td>Plural </td><td> Indefinite </td><td> Dative </td><td> lil ħabeli</td></tr><tr><td>Plural </td><td> Indefinite </td><td> Elative </td><td> minn ħabeli</td></tr><tr><td>Plural </td><td> Indefinite </td><td> Equative </td><td> bħal ħabeli</td></tr><tr><td>Plural </td><td> Indefinite </td><td> Genitive </td><td> ta' ħabeli</td></tr><tr><td>Plural </td><td> Indefinite </td><td> Inessive </td><td> f'ħabeli</td></tr><tr><td>Plural </td><td> Indefinite </td><td> Instrumental </td><td> b'ħabeli</td></tr><tr><td>Plural </td><td> Indefinite </td><td> Lative </td><td> sa ħabeli</td></tr><tr><td>Plural </td><td> Indefinite </td><td> Nominative </td><td> ħabeli</td></tr><tr><td>DeterminatePl </td><td> Definite </td><td> Benefactive </td><td> []</td></tr><tr><td>DeterminatePl </td><td> Definite </td><td> Comitative </td><td> []</td></tr><tr><td>DeterminatePl </td><td> Definite </td><td> Dative </td><td> []</td></tr><tr><td>DeterminatePl </td><td> Definite </td><td> Elative </td><td> []</td></tr><tr><td>DeterminatePl </td><td> Definite </td><td> Equative </td><td> []</td></tr><tr><td>DeterminatePl </td><td> Definite </td><td> Genitive </td><td> []</td></tr><tr><td>DeterminatePl </td><td> Definite </td><td> Inessive </td><td> []</td></tr><tr><td>DeterminatePl </td><td> Definite </td><td> Instrumental </td><td> []</td></tr><tr><td>DeterminatePl </td><td> Definite </td><td> Lative </td><td> []</td></tr><tr><td>DeterminatePl </td><td> Definite </td><td> Nominative </td><td> []</td></tr><tr><td>DeterminatePl </td><td> Indefinite </td><td> Benefactive </td><td> għal</td></tr><tr><td>DeterminatePl </td><td> Indefinite </td><td> Comitative </td><td> ma'</td></tr><tr><td>DeterminatePl </td><td> Indefinite </td><td> Dative </td><td> lil</td></tr><tr><td>DeterminatePl </td><td> Indefinite </td><td> Elative </td><td> minn</td></tr><tr><td>DeterminatePl </td><td> Indefinite </td><td> Equative </td><td> bħal</td></tr><tr><td>DeterminatePl </td><td> Indefinite </td><td> Genitive </td><td> ta'</td></tr><tr><td>DeterminatePl </td><td> Indefinite </td><td> Inessive </td><td> fi</td></tr><tr><td>DeterminatePl </td><td> Indefinite </td><td> Instrumental </td><td> bi</td></tr><tr><td>DeterminatePl </td><td> Indefinite </td><td> Lative </td><td> sa</td></tr><tr><td>DeterminatePl </td><td> Indefinite </td><td> Nominative </td><td> []</td></tr><tr><td>CollectivePl </td><td> Definite </td><td> Benefactive </td><td> []</td></tr><tr><td>CollectivePl </td><td> Definite </td><td> Comitative </td><td> []</td></tr><tr><td>CollectivePl </td><td> Definite </td><td> Dative </td><td> []</td></tr><tr><td>CollectivePl </td><td> Definite </td><td> Elative </td><td> []</td></tr><tr><td>CollectivePl </td><td> Definite </td><td> Equative </td><td> []</td></tr><tr><td>CollectivePl </td><td> Definite </td><td> Genitive </td><td> []</td></tr><tr><td>CollectivePl </td><td> Definite </td><td> Inessive </td><td> []</td></tr><tr><td>CollectivePl </td><td> Definite </td><td> Instrumental </td><td> []</td></tr><tr><td>CollectivePl </td><td> Definite </td><td> Lative </td><td> []</td></tr><tr><td>CollectivePl </td><td> Definite </td><td> Nominative </td><td> []</td></tr><tr><td>CollectivePl </td><td> Indefinite </td><td> Benefactive </td><td> għal</td></tr><tr><td>CollectivePl </td><td> Indefinite </td><td> Comitative </td><td> ma'</td></tr><tr><td>CollectivePl </td><td> Indefinite </td><td> Dative </td><td> lil</td></tr><tr><td>CollectivePl </td><td> Indefinite </td><td> Elative </td><td> minn</td></tr><tr><td>CollectivePl </td><td> Indefinite </td><td> Equative </td><td> bħal</td></tr><tr><td>CollectivePl </td><td> Indefinite </td><td> Genitive </td><td> ta'</td></tr><tr><td>CollectivePl </td><td> Indefinite </td><td> Inessive </td><td> fi</td></tr><tr><td>CollectivePl </td><td> Indefinite </td><td> Instrumental </td><td> bi</td></tr><tr><td>CollectivePl </td><td> Indefinite </td><td> Lative </td><td> sa</td></tr><tr><td>CollectivePl </td><td> Indefinite </td><td> Nominative </td><td> []</td></tr><tr><td>Masc</td></tr><tr class="separator"><td colspan="100%">&nbsp;</td></td><tr><td>Singulative </td><td> Definite </td><td> Benefactive </td><td> []</td></tr><tr><td>Singulative </td><td> Definite </td><td> Comitative </td><td> []</td></tr><tr><td>Singulative </td><td> Definite </td><td> Dative </td><td> []</td></tr><tr><td>Singulative </td><td> Definite </td><td> Elative </td><td> []</td></tr><tr><td>Singulative </td><td> Definite </td><td> Equative </td><td> []</td></tr><tr><td>Singulative </td><td> Definite </td><td> Genitive </td><td> []</td></tr><tr><td>Singulative </td><td> Definite </td><td> Inessive </td><td> []</td></tr><tr><td>Singulative </td><td> Definite </td><td> Instrumental </td><td> []</td></tr><tr><td>Singulative </td><td> Definite </td><td> Lative </td><td> []</td></tr><tr><td>Singulative </td><td> Definite </td><td> Nominative </td><td> il-gomma</td></tr><tr><td>Singulative </td><td> Indefinite </td><td> Benefactive </td><td> għal gomma</td></tr><tr><td>Singulative </td><td> Indefinite </td><td> Comitative </td><td> ma' gomma</td></tr><tr><td>Singulative </td><td> Indefinite </td><td> Dative </td><td> lil gomma</td></tr><tr><td>Singulative </td><td> Indefinite </td><td> Elative </td><td> minn gomma</td></tr><tr><td>Singulative </td><td> Indefinite </td><td> Equative </td><td> bħal gomma</td></tr><tr><td>Singulative </td><td> Indefinite </td><td> Genitive </td><td> ta' gomma</td></tr><tr><td>Singulative </td><td> Indefinite </td><td> Inessive </td><td> f'gomma</td></tr><tr><td>Singulative </td><td> Indefinite </td><td> Instrumental </td><td> b'gomma</td></tr><tr><td>Singulative </td><td> Indefinite </td><td> Lative </td><td> sa gomma</td></tr><tr><td>Singulative </td><td> Indefinite </td><td> Nominative </td><td> gomma</td></tr><tr><td>Dual </td><td> Definite </td><td> Benefactive </td><td> []</td></tr><tr><td>Dual </td><td> Definite </td><td> Comitative </td><td> []</td></tr><tr><td>Dual </td><td> Definite </td><td> Dative </td><td> []</td></tr><tr><td>Dual </td><td> Definite </td><td> Elative </td><td> []</td></tr><tr><td>Dual </td><td> Definite </td><td> Equative </td><td> []</td></tr><tr><td>Dual </td><td> Definite </td><td> Genitive </td><td> []</td></tr><tr><td>Dual </td><td> Definite </td><td> Inessive </td><td> []</td></tr><tr><td>Dual </td><td> Definite </td><td> Instrumental </td><td> []</td></tr><tr><td>Dual </td><td> Definite </td><td> Lative </td><td> []</td></tr><tr><td>Dual </td><td> Definite </td><td> Nominative </td><td> []</td></tr><tr><td>Dual </td><td> Indefinite </td><td> Benefactive </td><td> għal</td></tr><tr><td>Dual </td><td> Indefinite </td><td> Comitative </td><td> ma'</td></tr><tr><td>Dual </td><td> Indefinite </td><td> Dative </td><td> lil</td></tr><tr><td>Dual </td><td> Indefinite </td><td> Elative </td><td> minn</td></tr><tr><td>Dual </td><td> Indefinite </td><td> Equative </td><td> bħal</td></tr><tr><td>Dual </td><td> Indefinite </td><td> Genitive </td><td> ta'</td></tr><tr><td>Dual </td><td> Indefinite </td><td> Inessive </td><td> fi</td></tr><tr><td>Dual </td><td> Indefinite </td><td> Instrumental </td><td> bi</td></tr><tr><td>Dual </td><td> Indefinite </td><td> Lative </td><td> sa</td></tr><tr><td>Dual </td><td> Indefinite </td><td> Nominative </td><td> []</td></tr><tr><td>Plural </td><td> Definite </td><td> Benefactive </td><td> []</td></tr><tr><td>Plural </td><td> Definite </td><td> Comitative </td><td> []</td></tr><tr><td>Plural </td><td> Definite </td><td> Dative </td><td> []</td></tr><tr><td>Plural </td><td> Definite </td><td> Elative </td><td> []</td></tr><tr><td>Plural </td><td> Definite </td><td> Equative </td><td> []</td></tr><tr><td>Plural </td><td> Definite </td><td> Genitive </td><td> []</td></tr><tr><td>Plural </td><td> Definite </td><td> Inessive </td><td> []</td></tr><tr><td>Plural </td><td> Definite </td><td> Instrumental </td><td> []</td></tr><tr><td>Plural </td><td> Definite </td><td> Lative </td><td> []</td></tr><tr><td>Plural </td><td> Definite </td><td> Nominative </td><td> il-gommiet</td></tr><tr><td>Plural </td><td> Indefinite </td><td> Benefactive </td><td> għal gommiet</td></tr><tr><td>Plural </td><td> Indefinite </td><td> Comitative </td><td> ma' gommiet</td></tr><tr><td>Plural </td><td> Indefinite </td><td> Dative </td><td> lil gommiet</td></tr><tr><td>Plural </td><td> Indefinite </td><td> Elative </td><td> minn gommiet</td></tr><tr><td>Plural </td><td> Indefinite </td><td> Equative </td><td> bħal gommiet</td></tr><tr><td>Plural </td><td> Indefinite </td><td> Genitive </td><td> ta' gommiet</td></tr><tr><td>Plural </td><td> Indefinite </td><td> Inessive </td><td> f'gommiet</td></tr><tr><td>Plural </td><td> Indefinite </td><td> Instrumental </td><td> b'gommiet</td></tr><tr><td>Plural </td><td> Indefinite </td><td> Lative </td><td> sa gommiet</td></tr><tr><td>Plural </td><td> Indefinite </td><td> Nominative </td><td> gommiet</td></tr><tr><td>DeterminatePl </td><td> Definite </td><td> Benefactive </td><td> []</td></tr><tr><td>DeterminatePl </td><td> Definite </td><td> Comitative </td><td> []</td></tr><tr><td>DeterminatePl </td><td> Definite </td><td> Dative </td><td> []</td></tr><tr><td>DeterminatePl </td><td> Definite </td><td> Elative </td><td> []</td></tr><tr><td>DeterminatePl </td><td> Definite </td><td> Equative </td><td> []</td></tr><tr><td>DeterminatePl </td><td> Definite </td><td> Genitive </td><td> []</td></tr><tr><td>DeterminatePl </td><td> Definite </td><td> Inessive </td><td> []</td></tr><tr><td>DeterminatePl </td><td> Definite </td><td> Instrumental </td><td> []</td></tr><tr><td>DeterminatePl </td><td> Definite </td><td> Lative </td><td> []</td></tr><tr><td>DeterminatePl </td><td> Definite </td><td> Nominative </td><td> []</td></tr><tr><td>DeterminatePl </td><td> Indefinite </td><td> Benefactive </td><td> għal</td></tr><tr><td>DeterminatePl </td><td> Indefinite </td><td> Comitative </td><td> ma'</td></tr><tr><td>DeterminatePl </td><td> Indefinite </td><td> Dative </td><td> lil</td></tr><tr><td>DeterminatePl </td><td> Indefinite </td><td> Elative </td><td> minn</td></tr><tr><td>DeterminatePl </td><td> Indefinite </td><td> Equative </td><td> bħal</td></tr><tr><td>DeterminatePl </td><td> Indefinite </td><td> Genitive </td><td> ta'</td></tr><tr><td>DeterminatePl </td><td> Indefinite </td><td> Inessive </td><td> fi</td></tr><tr><td>DeterminatePl </td><td> Indefinite </td><td> Instrumental </td><td> bi</td></tr><tr><td>DeterminatePl </td><td> Indefinite </td><td> Lative </td><td> sa</td></tr><tr><td>DeterminatePl </td><td> Indefinite </td><td> Nominative </td><td> []</td></tr><tr><td>CollectivePl </td><td> Definite </td><td> Benefactive </td><td> []</td></tr><tr><td>CollectivePl </td><td> Definite </td><td> Comitative </td><td> []</td></tr><tr><td>CollectivePl </td><td> Definite </td><td> Dative </td><td> []</td></tr><tr><td>CollectivePl </td><td> Definite </td><td> Elative </td><td> []</td></tr><tr><td>CollectivePl </td><td> Definite </td><td> Equative </td><td> []</td></tr><tr><td>CollectivePl </td><td> Definite </td><td> Genitive </td><td> []</td></tr><tr><td>CollectivePl </td><td> Definite </td><td> Inessive </td><td> []</td></tr><tr><td>CollectivePl </td><td> Definite </td><td> Instrumental </td><td> []</td></tr><tr><td>CollectivePl </td><td> Definite </td><td> Lative </td><td> []</td></tr><tr><td>CollectivePl </td><td> Definite </td><td> Nominative </td><td> []</td></tr><tr><td>CollectivePl </td><td> Indefinite </td><td> Benefactive </td><td> għal</td></tr><tr><td>CollectivePl </td><td> Indefinite </td><td> Comitative </td><td> ma'</td></tr><tr><td>CollectivePl </td><td> Indefinite </td><td> Dative </td><td> lil</td></tr><tr><td>CollectivePl </td><td> Indefinite </td><td> Elative </td><td> minn</td></tr><tr><td>CollectivePl </td><td> Indefinite </td><td> Equative </td><td> bħal</td></tr><tr><td>CollectivePl </td><td> Indefinite </td><td> Genitive </td><td> ta'</td></tr><tr><td>CollectivePl </td><td> Indefinite </td><td> Inessive </td><td> fi</td></tr><tr><td>CollectivePl </td><td> Indefinite </td><td> Instrumental </td><td> bi</td></tr><tr><td>CollectivePl </td><td> Indefinite </td><td> Lative </td><td> sa</td></tr><tr><td>CollectivePl </td><td> Indefinite </td><td> Nominative </td><td> []</td></tr><tr><td>Fem</td></tr><tr class="separator"><td colspan="100%">&nbsp;</td></td><tr><td>Singulative </td><td> Definite </td><td> Benefactive </td><td> []</td></tr><tr><td>Singulative </td><td> Definite </td><td> Comitative </td><td> []</td></tr><tr><td>Singulative </td><td> Definite </td><td> Dative </td><td> []</td></tr><tr><td>Singulative </td><td> Definite </td><td> Elative </td><td> []</td></tr><tr><td>Singulative </td><td> Definite </td><td> Equative </td><td> []</td></tr><tr><td>Singulative </td><td> Definite </td><td> Genitive </td><td> []</td></tr><tr><td>Singulative </td><td> Definite </td><td> Inessive </td><td> []</td></tr><tr><td>Singulative </td><td> Definite </td><td> Instrumental </td><td> []</td></tr><tr><td>Singulative </td><td> Definite </td><td> Lative </td><td> []</td></tr><tr><td>Singulative </td><td> Definite </td><td> Nominative </td><td> ir-regola</td></tr><tr><td>Singulative </td><td> Indefinite </td><td> Benefactive </td><td> għal regola</td></tr><tr><td>Singulative </td><td> Indefinite </td><td> Comitative </td><td> ma' regola</td></tr><tr><td>Singulative </td><td> Indefinite </td><td> Dative </td><td> lil regola</td></tr><tr><td>Singulative </td><td> Indefinite </td><td> Elative </td><td> minn regola</td></tr><tr><td>Singulative </td><td> Indefinite </td><td> Equative </td><td> bħal regola</td></tr><tr><td>Singulative </td><td> Indefinite </td><td> Genitive </td><td> ta' regola</td></tr><tr><td>Singulative </td><td> Indefinite </td><td> Inessive </td><td> f'regola</td></tr><tr><td>Singulative </td><td> Indefinite </td><td> Instrumental </td><td> b'regola</td></tr><tr><td>Singulative </td><td> Indefinite </td><td> Lative </td><td> sa regola</td></tr><tr><td>Singulative </td><td> Indefinite </td><td> Nominative </td><td> regola</td></tr><tr><td>Dual </td><td> Definite </td><td> Benefactive </td><td> []</td></tr><tr><td>Dual </td><td> Definite </td><td> Comitative </td><td> []</td></tr><tr><td>Dual </td><td> Definite </td><td> Dative </td><td> []</td></tr><tr><td>Dual </td><td> Definite </td><td> Elative </td><td> []</td></tr><tr><td>Dual </td><td> Definite </td><td> Equative </td><td> []</td></tr><tr><td>Dual </td><td> Definite </td><td> Genitive </td><td> []</td></tr><tr><td>Dual </td><td> Definite </td><td> Inessive </td><td> []</td></tr><tr><td>Dual </td><td> Definite </td><td> Instrumental </td><td> []</td></tr><tr><td>Dual </td><td> Definite </td><td> Lative </td><td> []</td></tr><tr><td>Dual </td><td> Definite </td><td> Nominative </td><td> []</td></tr><tr><td>Dual </td><td> Indefinite </td><td> Benefactive </td><td> għal</td></tr><tr><td>Dual </td><td> Indefinite </td><td> Comitative </td><td> ma'</td></tr><tr><td>Dual </td><td> Indefinite </td><td> Dative </td><td> lil</td></tr><tr><td>Dual </td><td> Indefinite </td><td> Elative </td><td> minn</td></tr><tr><td>Dual </td><td> Indefinite </td><td> Equative </td><td> bħal</td></tr><tr><td>Dual </td><td> Indefinite </td><td> Genitive </td><td> ta'</td></tr><tr><td>Dual </td><td> Indefinite </td><td> Inessive </td><td> fi</td></tr><tr><td>Dual </td><td> Indefinite </td><td> Instrumental </td><td> bi</td></tr><tr><td>Dual </td><td> Indefinite </td><td> Lative </td><td> sa</td></tr><tr><td>Dual </td><td> Indefinite </td><td> Nominative </td><td> []</td></tr><tr><td>Plural </td><td> Definite </td><td> Benefactive </td><td> []</td></tr><tr><td>Plural </td><td> Definite </td><td> Comitative </td><td> []</td></tr><tr><td>Plural </td><td> Definite </td><td> Dative </td><td> []</td></tr><tr><td>Plural </td><td> Definite </td><td> Elative </td><td> []</td></tr><tr><td>Plural </td><td> Definite </td><td> Equative </td><td> []</td></tr><tr><td>Plural </td><td> Definite </td><td> Genitive </td><td> []</td></tr><tr><td>Plural </td><td> Definite </td><td> Inessive </td><td> []</td></tr><tr><td>Plural </td><td> Definite </td><td> Instrumental </td><td> []</td></tr><tr><td>Plural </td><td> Definite </td><td> Lative </td><td> []</td></tr><tr><td>Plural </td><td> Definite </td><td> Nominative </td><td> ir-regoliet</td></tr><tr><td>Plural </td><td> Indefinite </td><td> Benefactive </td><td> għal regoliet</td></tr><tr><td>Plural </td><td> Indefinite </td><td> Comitative </td><td> ma' regoliet</td></tr><tr><td>Plural </td><td> Indefinite </td><td> Dative </td><td> lil regoliet</td></tr><tr><td>Plural </td><td> Indefinite </td><td> Elative </td><td> minn regoliet</td></tr><tr><td>Plural </td><td> Indefinite </td><td> Equative </td><td> bħal regoliet</td></tr><tr><td>Plural </td><td> Indefinite </td><td> Genitive </td><td> ta' regoliet</td></tr><tr><td>Plural </td><td> Indefinite </td><td> Inessive </td><td> f'regoliet</td></tr><tr><td>Plural </td><td> Indefinite </td><td> Instrumental </td><td> b'regoliet</td></tr><tr><td>Plural </td><td> Indefinite </td><td> Lative </td><td> sa regoliet</td></tr><tr><td>Plural </td><td> Indefinite </td><td> Nominative </td><td> regoliet</td></tr><tr><td>DeterminatePl </td><td> Definite </td><td> Benefactive </td><td> []</td></tr><tr><td>DeterminatePl </td><td> Definite </td><td> Comitative </td><td> []</td></tr><tr><td>DeterminatePl </td><td> Definite </td><td> Dative </td><td> []</td></tr><tr><td>DeterminatePl </td><td> Definite </td><td> Elative </td><td> []</td></tr><tr><td>DeterminatePl </td><td> Definite </td><td> Equative </td><td> []</td></tr><tr><td>DeterminatePl </td><td> Definite </td><td> Genitive </td><td> []</td></tr><tr><td>DeterminatePl </td><td> Definite </td><td> Inessive </td><td> []</td></tr><tr><td>DeterminatePl </td><td> Definite </td><td> Instrumental </td><td> []</td></tr><tr><td>DeterminatePl </td><td> Definite </td><td> Lative </td><td> []</td></tr><tr><td>DeterminatePl </td><td> Definite </td><td> Nominative </td><td> []</td></tr><tr><td>DeterminatePl </td><td> Indefinite </td><td> Benefactive </td><td> għal</td></tr><tr><td>DeterminatePl </td><td> Indefinite </td><td> Comitative </td><td> ma'</td></tr><tr><td>DeterminatePl </td><td> Indefinite </td><td> Dative </td><td> lil</td></tr><tr><td>DeterminatePl </td><td> Indefinite </td><td> Elative </td><td> minn</td></tr><tr><td>DeterminatePl </td><td> Indefinite </td><td> Equative </td><td> bħal</td></tr><tr><td>DeterminatePl </td><td> Indefinite </td><td> Genitive </td><td> ta'</td></tr><tr><td>DeterminatePl </td><td> Indefinite </td><td> Inessive </td><td> fi</td></tr><tr><td>DeterminatePl </td><td> Indefinite </td><td> Instrumental </td><td> bi</td></tr><tr><td>DeterminatePl </td><td> Indefinite </td><td> Lative </td><td> sa</td></tr><tr><td>DeterminatePl </td><td> Indefinite </td><td> Nominative </td><td> []</td></tr><tr><td>CollectivePl </td><td> Definite </td><td> Benefactive </td><td> []</td></tr><tr><td>CollectivePl </td><td> Definite </td><td> Comitative </td><td> []</td></tr><tr><td>CollectivePl </td><td> Definite </td><td> Dative </td><td> []</td></tr><tr><td>CollectivePl </td><td> Definite </td><td> Elative </td><td> []</td></tr><tr><td>CollectivePl </td><td> Definite </td><td> Equative </td><td> []</td></tr><tr><td>CollectivePl </td><td> Definite </td><td> Genitive </td><td> []</td></tr><tr><td>CollectivePl </td><td> Definite </td><td> Inessive </td><td> []</td></tr><tr><td>CollectivePl </td><td> Definite </td><td> Instrumental </td><td> []</td></tr><tr><td>CollectivePl </td><td> Definite </td><td> Lative </td><td> []</td></tr><tr><td>CollectivePl </td><td> Definite </td><td> Nominative </td><td> []</td></tr><tr><td>CollectivePl </td><td> Indefinite </td><td> Benefactive </td><td> għal</td></tr><tr><td>CollectivePl </td><td> Indefinite </td><td> Comitative </td><td> ma'</td></tr><tr><td>CollectivePl </td><td> Indefinite </td><td> Dative </td><td> lil</td></tr><tr><td>CollectivePl </td><td> Indefinite </td><td> Elative </td><td> minn</td></tr><tr><td>CollectivePl </td><td> Indefinite </td><td> Equative </td><td> bħal</td></tr><tr><td>CollectivePl </td><td> Indefinite </td><td> Genitive </td><td> ta'</td></tr><tr><td>CollectivePl </td><td> Indefinite </td><td> Inessive </td><td> fi</td></tr><tr><td>CollectivePl </td><td> Indefinite </td><td> Instrumental </td><td> bi</td></tr><tr><td>CollectivePl </td><td> Indefinite </td><td> Lative </td><td> sa</td></tr><tr><td>CollectivePl </td><td> Indefinite </td><td> Nominative </td><td> []</td></tr><tr><td>Fem</td></tr><tr class="separator"><td colspan="100%">&nbsp;</td></td><tr><td>Singulative </td><td> Definite </td><td> Benefactive </td><td> []</td></tr><tr><td>Singulative </td><td> Definite </td><td> Comitative </td><td> []</td></tr><tr><td>Singulative </td><td> Definite </td><td> Dative </td><td> []</td></tr><tr><td>Singulative </td><td> Definite </td><td> Elative </td><td> []</td></tr><tr><td>Singulative </td><td> Definite </td><td> Equative </td><td> []</td></tr><tr><td>Singulative </td><td> Definite </td><td> Genitive </td><td> []</td></tr><tr><td>Singulative </td><td> Definite </td><td> Inessive </td><td> []</td></tr><tr><td>Singulative </td><td> Definite </td><td> Instrumental </td><td> []</td></tr><tr><td>Singulative </td><td> Definite </td><td> Lative </td><td> []</td></tr><tr><td>Singulative </td><td> Definite </td><td> Nominative </td><td> il-melħ</td></tr><tr><td>Singulative </td><td> Indefinite </td><td> Benefactive </td><td> għal melħ</td></tr><tr><td>Singulative </td><td> Indefinite </td><td> Comitative </td><td> ma' melħ</td></tr><tr><td>Singulative </td><td> Indefinite </td><td> Dative </td><td> lil melħ</td></tr><tr><td>Singulative </td><td> Indefinite </td><td> Elative </td><td> minn melħ</td></tr><tr><td>Singulative </td><td> Indefinite </td><td> Equative </td><td> bħal melħ</td></tr><tr><td>Singulative </td><td> Indefinite </td><td> Genitive </td><td> ta' melħ</td></tr><tr><td>Singulative </td><td> Indefinite </td><td> Inessive </td><td> f'melħ</td></tr><tr><td>Singulative </td><td> Indefinite </td><td> Instrumental </td><td> b'melħ</td></tr><tr><td>Singulative </td><td> Indefinite </td><td> Lative </td><td> sa melħ</td></tr><tr><td>Singulative </td><td> Indefinite </td><td> Nominative </td><td> melħ</td></tr><tr><td>Dual </td><td> Definite </td><td> Benefactive </td><td> []</td></tr><tr><td>Dual </td><td> Definite </td><td> Comitative </td><td> []</td></tr><tr><td>Dual </td><td> Definite </td><td> Dative </td><td> []</td></tr><tr><td>Dual </td><td> Definite </td><td> Elative </td><td> []</td></tr><tr><td>Dual </td><td> Definite </td><td> Equative </td><td> []</td></tr><tr><td>Dual </td><td> Definite </td><td> Genitive </td><td> []</td></tr><tr><td>Dual </td><td> Definite </td><td> Inessive </td><td> []</td></tr><tr><td>Dual </td><td> Definite </td><td> Instrumental </td><td> []</td></tr><tr><td>Dual </td><td> Definite </td><td> Lative </td><td> []</td></tr><tr><td>Dual </td><td> Definite </td><td> Nominative </td><td> []</td></tr><tr><td>Dual </td><td> Indefinite </td><td> Benefactive </td><td> għal</td></tr><tr><td>Dual </td><td> Indefinite </td><td> Comitative </td><td> ma'</td></tr><tr><td>Dual </td><td> Indefinite </td><td> Dative </td><td> lil</td></tr><tr><td>Dual </td><td> Indefinite </td><td> Elative </td><td> minn</td></tr><tr><td>Dual </td><td> Indefinite </td><td> Equative </td><td> bħal</td></tr><tr><td>Dual </td><td> Indefinite </td><td> Genitive </td><td> ta'</td></tr><tr><td>Dual </td><td> Indefinite </td><td> Inessive </td><td> fi</td></tr><tr><td>Dual </td><td> Indefinite </td><td> Instrumental </td><td> bi</td></tr><tr><td>Dual </td><td> Indefinite </td><td> Lative </td><td> sa</td></tr><tr><td>Dual </td><td> Indefinite </td><td> Nominative </td><td> []</td></tr><tr><td>Plural </td><td> Definite </td><td> Benefactive </td><td> []</td></tr><tr><td>Plural </td><td> Definite </td><td> Comitative </td><td> []</td></tr><tr><td>Plural </td><td> Definite </td><td> Dative </td><td> []</td></tr><tr><td>Plural </td><td> Definite </td><td> Elative </td><td> []</td></tr><tr><td>Plural </td><td> Definite </td><td> Equative </td><td> []</td></tr><tr><td>Plural </td><td> Definite </td><td> Genitive </td><td> []</td></tr><tr><td>Plural </td><td> Definite </td><td> Inessive </td><td> []</td></tr><tr><td>Plural </td><td> Definite </td><td> Instrumental </td><td> []</td></tr><tr><td>Plural </td><td> Definite </td><td> Lative </td><td> []</td></tr><tr><td>Plural </td><td> Definite </td><td> Nominative </td><td> il-melħi</td></tr><tr><td>Plural </td><td> Indefinite </td><td> Benefactive </td><td> għal melħi</td></tr><tr><td>Plural </td><td> Indefinite </td><td> Comitative </td><td> ma' melħi</td></tr><tr><td>Plural </td><td> Indefinite </td><td> Dative </td><td> lil melħi</td></tr><tr><td>Plural </td><td> Indefinite </td><td> Elative </td><td> minn melħi</td></tr><tr><td>Plural </td><td> Indefinite </td><td> Equative </td><td> bħal melħi</td></tr><tr><td>Plural </td><td> Indefinite </td><td> Genitive </td><td> ta' melħi</td></tr><tr><td>Plural </td><td> Indefinite </td><td> Inessive </td><td> f'melħi</td></tr><tr><td>Plural </td><td> Indefinite </td><td> Instrumental </td><td> b'melħi</td></tr><tr><td>Plural </td><td> Indefinite </td><td> Lative </td><td> sa melħi</td></tr><tr><td>Plural </td><td> Indefinite </td><td> Nominative </td><td> melħi</td></tr><tr><td>DeterminatePl </td><td> Definite </td><td> Benefactive </td><td> []</td></tr><tr><td>DeterminatePl </td><td> Definite </td><td> Comitative </td><td> []</td></tr><tr><td>DeterminatePl </td><td> Definite </td><td> Dative </td><td> []</td></tr><tr><td>DeterminatePl </td><td> Definite </td><td> Elative </td><td> []</td></tr><tr><td>DeterminatePl </td><td> Definite </td><td> Equative </td><td> []</td></tr><tr><td>DeterminatePl </td><td> Definite </td><td> Genitive </td><td> []</td></tr><tr><td>DeterminatePl </td><td> Definite </td><td> Inessive </td><td> []</td></tr><tr><td>DeterminatePl </td><td> Definite </td><td> Instrumental </td><td> []</td></tr><tr><td>DeterminatePl </td><td> Definite </td><td> Lative </td><td> []</td></tr><tr><td>DeterminatePl </td><td> Definite </td><td> Nominative </td><td> []</td></tr><tr><td>DeterminatePl </td><td> Indefinite </td><td> Benefactive </td><td> għal</td></tr><tr><td>DeterminatePl </td><td> Indefinite </td><td> Comitative </td><td> ma'</td></tr><tr><td>DeterminatePl </td><td> Indefinite </td><td> Dative </td><td> lil</td></tr><tr><td>DeterminatePl </td><td> Indefinite </td><td> Elative </td><td> minn</td></tr><tr><td>DeterminatePl </td><td> Indefinite </td><td> Equative </td><td> bħal</td></tr><tr><td>DeterminatePl </td><td> Indefinite </td><td> Genitive </td><td> ta'</td></tr><tr><td>DeterminatePl </td><td> Indefinite </td><td> Inessive </td><td> fi</td></tr><tr><td>DeterminatePl </td><td> Indefinite </td><td> Instrumental </td><td> bi</td></tr><tr><td>DeterminatePl </td><td> Indefinite </td><td> Lative </td><td> sa</td></tr><tr><td>DeterminatePl </td><td> Indefinite </td><td> Nominative </td><td> []</td></tr><tr><td>CollectivePl </td><td> Definite </td><td> Benefactive </td><td> []</td></tr><tr><td>CollectivePl </td><td> Definite </td><td> Comitative </td><td> []</td></tr><tr><td>CollectivePl </td><td> Definite </td><td> Dative </td><td> []</td></tr><tr><td>CollectivePl </td><td> Definite </td><td> Elative </td><td> []</td></tr><tr><td>CollectivePl </td><td> Definite </td><td> Equative </td><td> []</td></tr><tr><td>CollectivePl </td><td> Definite </td><td> Genitive </td><td> []</td></tr><tr><td>CollectivePl </td><td> Definite </td><td> Inessive </td><td> []</td></tr><tr><td>CollectivePl </td><td> Definite </td><td> Instrumental </td><td> []</td></tr><tr><td>CollectivePl </td><td> Definite </td><td> Lative </td><td> []</td></tr><tr><td>CollectivePl </td><td> Definite </td><td> Nominative </td><td> []</td></tr><tr><td>CollectivePl </td><td> Indefinite </td><td> Benefactive </td><td> għal</td></tr><tr><td>CollectivePl </td><td> Indefinite </td><td> Comitative </td><td> ma'</td></tr><tr><td>CollectivePl </td><td> Indefinite </td><td> Dative </td><td> lil</td></tr><tr><td>CollectivePl </td><td> Indefinite </td><td> Elative </td><td> minn</td></tr><tr><td>CollectivePl </td><td> Indefinite </td><td> Equative </td><td> bħal</td></tr><tr><td>CollectivePl </td><td> Indefinite </td><td> Genitive </td><td> ta'</td></tr><tr><td>CollectivePl </td><td> Indefinite </td><td> Inessive </td><td> fi</td></tr><tr><td>CollectivePl </td><td> Indefinite </td><td> Instrumental </td><td> bi</td></tr><tr><td>CollectivePl </td><td> Indefinite </td><td> Lative </td><td> sa</td></tr><tr><td>CollectivePl </td><td> Indefinite </td><td> Nominative </td><td> []</td></tr><tr><td>Masc</td></tr><tr class="separator"><td colspan="100%">&nbsp;</td></td><tr><td>Singulative </td><td> Definite </td><td> Benefactive </td><td> []</td></tr><tr><td>Singulative </td><td> Definite </td><td> Comitative </td><td> []</td></tr><tr><td>Singulative </td><td> Definite </td><td> Dative </td><td> []</td></tr><tr><td>Singulative </td><td> Definite </td><td> Elative </td><td> []</td></tr><tr><td>Singulative </td><td> Definite </td><td> Equative </td><td> []</td></tr><tr><td>Singulative </td><td> Definite </td><td> Genitive </td><td> []</td></tr><tr><td>Singulative </td><td> Definite </td><td> Inessive </td><td> []</td></tr><tr><td>Singulative </td><td> Definite </td><td> Instrumental </td><td> []</td></tr><tr><td>Singulative </td><td> Definite </td><td> Lative </td><td> []</td></tr><tr><td>Singulative </td><td> Definite </td><td> Nominative </td><td> ir-ramel</td></tr><tr><td>Singulative </td><td> Indefinite </td><td> Benefactive </td><td> għal ramel</td></tr><tr><td>Singulative </td><td> Indefinite </td><td> Comitative </td><td> ma' ramel</td></tr><tr><td>Singulative </td><td> Indefinite </td><td> Dative </td><td> lil ramel</td></tr><tr><td>Singulative </td><td> Indefinite </td><td> Elative </td><td> minn ramel</td></tr><tr><td>Singulative </td><td> Indefinite </td><td> Equative </td><td> bħal ramel</td></tr><tr><td>Singulative </td><td> Indefinite </td><td> Genitive </td><td> ta' ramel</td></tr><tr><td>Singulative </td><td> Indefinite </td><td> Inessive </td><td> f'ramel</td></tr><tr><td>Singulative </td><td> Indefinite </td><td> Instrumental </td><td> b'ramel</td></tr><tr><td>Singulative </td><td> Indefinite </td><td> Lative </td><td> sa ramel</td></tr><tr><td>Singulative </td><td> Indefinite </td><td> Nominative </td><td> ramel</td></tr><tr><td>Dual </td><td> Definite </td><td> Benefactive </td><td> []</td></tr><tr><td>Dual </td><td> Definite </td><td> Comitative </td><td> []</td></tr><tr><td>Dual </td><td> Definite </td><td> Dative </td><td> []</td></tr><tr><td>Dual </td><td> Definite </td><td> Elative </td><td> []</td></tr><tr><td>Dual </td><td> Definite </td><td> Equative </td><td> []</td></tr><tr><td>Dual </td><td> Definite </td><td> Genitive </td><td> []</td></tr><tr><td>Dual </td><td> Definite </td><td> Inessive </td><td> []</td></tr><tr><td>Dual </td><td> Definite </td><td> Instrumental </td><td> []</td></tr><tr><td>Dual </td><td> Definite </td><td> Lative </td><td> []</td></tr><tr><td>Dual </td><td> Definite </td><td> Nominative </td><td> []</td></tr><tr><td>Dual </td><td> Indefinite </td><td> Benefactive </td><td> għal</td></tr><tr><td>Dual </td><td> Indefinite </td><td> Comitative </td><td> ma'</td></tr><tr><td>Dual </td><td> Indefinite </td><td> Dative </td><td> lil</td></tr><tr><td>Dual </td><td> Indefinite </td><td> Elative </td><td> minn</td></tr><tr><td>Dual </td><td> Indefinite </td><td> Equative </td><td> bħal</td></tr><tr><td>Dual </td><td> Indefinite </td><td> Genitive </td><td> ta'</td></tr><tr><td>Dual </td><td> Indefinite </td><td> Inessive </td><td> fi</td></tr><tr><td>Dual </td><td> Indefinite </td><td> Instrumental </td><td> bi</td></tr><tr><td>Dual </td><td> Indefinite </td><td> Lative </td><td> sa</td></tr><tr><td>Dual </td><td> Indefinite </td><td> Nominative </td><td> []</td></tr><tr><td>Plural </td><td> Definite </td><td> Benefactive </td><td> []</td></tr><tr><td>Plural </td><td> Definite </td><td> Comitative </td><td> []</td></tr><tr><td>Plural </td><td> Definite </td><td> Dative </td><td> []</td></tr><tr><td>Plural </td><td> Definite </td><td> Elative </td><td> []</td></tr><tr><td>Plural </td><td> Definite </td><td> Equative </td><td> []</td></tr><tr><td>Plural </td><td> Definite </td><td> Genitive </td><td> []</td></tr><tr><td>Plural </td><td> Definite </td><td> Inessive </td><td> []</td></tr><tr><td>Plural </td><td> Definite </td><td> Instrumental </td><td> []</td></tr><tr><td>Plural </td><td> Definite </td><td> Lative </td><td> []</td></tr><tr><td>Plural </td><td> Definite </td><td> Nominative </td><td> ir-rameli</td></tr><tr><td>Plural </td><td> Indefinite </td><td> Benefactive </td><td> għal rameli</td></tr><tr><td>Plural </td><td> Indefinite </td><td> Comitative </td><td> ma' rameli</td></tr><tr><td>Plural </td><td> Indefinite </td><td> Dative </td><td> lil rameli</td></tr><tr><td>Plural </td><td> Indefinite </td><td> Elative </td><td> minn rameli</td></tr><tr><td>Plural </td><td> Indefinite </td><td> Equative </td><td> bħal rameli</td></tr><tr><td>Plural </td><td> Indefinite </td><td> Genitive </td><td> ta' rameli</td></tr><tr><td>Plural </td><td> Indefinite </td><td> Inessive </td><td> f'rameli</td></tr><tr><td>Plural </td><td> Indefinite </td><td> Instrumental </td><td> b'rameli</td></tr><tr><td>Plural </td><td> Indefinite </td><td> Lative </td><td> sa rameli</td></tr><tr><td>Plural </td><td> Indefinite </td><td> Nominative </td><td> rameli</td></tr><tr><td>DeterminatePl </td><td> Definite </td><td> Benefactive </td><td> []</td></tr><tr><td>DeterminatePl </td><td> Definite </td><td> Comitative </td><td> []</td></tr><tr><td>DeterminatePl </td><td> Definite </td><td> Dative </td><td> []</td></tr><tr><td>DeterminatePl </td><td> Definite </td><td> Elative </td><td> []</td></tr><tr><td>DeterminatePl </td><td> Definite </td><td> Equative </td><td> []</td></tr><tr><td>DeterminatePl </td><td> Definite </td><td> Genitive </td><td> []</td></tr><tr><td>DeterminatePl </td><td> Definite </td><td> Inessive </td><td> []</td></tr><tr><td>DeterminatePl </td><td> Definite </td><td> Instrumental </td><td> []</td></tr><tr><td>DeterminatePl </td><td> Definite </td><td> Lative </td><td> []</td></tr><tr><td>DeterminatePl </td><td> Definite </td><td> Nominative </td><td> []</td></tr><tr><td>DeterminatePl </td><td> Indefinite </td><td> Benefactive </td><td> għal</td></tr><tr><td>DeterminatePl </td><td> Indefinite </td><td> Comitative </td><td> ma'</td></tr><tr><td>DeterminatePl </td><td> Indefinite </td><td> Dative </td><td> lil</td></tr><tr><td>DeterminatePl </td><td> Indefinite </td><td> Elative </td><td> minn</td></tr><tr><td>DeterminatePl </td><td> Indefinite </td><td> Equative </td><td> bħal</td></tr><tr><td>DeterminatePl </td><td> Indefinite </td><td> Genitive </td><td> ta'</td></tr><tr><td>DeterminatePl </td><td> Indefinite </td><td> Inessive </td><td> fi</td></tr><tr><td>DeterminatePl </td><td> Indefinite </td><td> Instrumental </td><td> bi</td></tr><tr><td>DeterminatePl </td><td> Indefinite </td><td> Lative </td><td> sa</td></tr><tr><td>DeterminatePl </td><td> Indefinite </td><td> Nominative </td><td> []</td></tr><tr><td>CollectivePl </td><td> Definite </td><td> Benefactive </td><td> []</td></tr><tr><td>CollectivePl </td><td> Definite </td><td> Comitative </td><td> []</td></tr><tr><td>CollectivePl </td><td> Definite </td><td> Dative </td><td> []</td></tr><tr><td>CollectivePl </td><td> Definite </td><td> Elative </td><td> []</td></tr><tr><td>CollectivePl </td><td> Definite </td><td> Equative </td><td> []</td></tr><tr><td>CollectivePl </td><td> Definite </td><td> Genitive </td><td> []</td></tr><tr><td>CollectivePl </td><td> Definite </td><td> Inessive </td><td> []</td></tr><tr><td>CollectivePl </td><td> Definite </td><td> Instrumental </td><td> []</td></tr><tr><td>CollectivePl </td><td> Definite </td><td> Lative </td><td> []</td></tr><tr><td>CollectivePl </td><td> Definite </td><td> Nominative </td><td> []</td></tr><tr><td>CollectivePl </td><td> Indefinite </td><td> Benefactive </td><td> għal</td></tr><tr><td>CollectivePl </td><td> Indefinite </td><td> Comitative </td><td> ma'</td></tr><tr><td>CollectivePl </td><td> Indefinite </td><td> Dative </td><td> lil</td></tr><tr><td>CollectivePl </td><td> Indefinite </td><td> Elative </td><td> minn</td></tr><tr><td>CollectivePl </td><td> Indefinite </td><td> Equative </td><td> bħal</td></tr><tr><td>CollectivePl </td><td> Indefinite </td><td> Genitive </td><td> ta'</td></tr><tr><td>CollectivePl </td><td> Indefinite </td><td> Inessive </td><td> fi</td></tr><tr><td>CollectivePl </td><td> Indefinite </td><td> Instrumental </td><td> bi</td></tr><tr><td>CollectivePl </td><td> Indefinite </td><td> Lative </td><td> sa</td></tr><tr><td>CollectivePl </td><td> Indefinite </td><td> Nominative </td><td> []</td></tr><tr><td>Masc</td></tr><tr class="separator"><td colspan="100%">&nbsp;</td></td><tr><td>Singulative </td><td> Definite </td><td> Benefactive </td><td> []</td></tr><tr><td>Singulative </td><td> Definite </td><td> Comitative </td><td> []</td></tr><tr><td>Singulative </td><td> Definite </td><td> Dative </td><td> []</td></tr><tr><td>Singulative </td><td> Definite </td><td> Elative </td><td> []</td></tr><tr><td>Singulative </td><td> Definite </td><td> Equative </td><td> []</td></tr><tr><td>Singulative </td><td> Definite </td><td> Genitive </td><td> []</td></tr><tr><td>Singulative </td><td> Definite </td><td> Inessive </td><td> []</td></tr><tr><td>Singulative </td><td> Definite </td><td> Instrumental </td><td> []</td></tr><tr><td>Singulative </td><td> Definite </td><td> Lative </td><td> []</td></tr><tr><td>Singulative </td><td> Definite </td><td> Nominative </td><td> l-iskola</td></tr><tr><td>Singulative </td><td> Indefinite </td><td> Benefactive </td><td> għal skola</td></tr><tr><td>Singulative </td><td> Indefinite </td><td> Comitative </td><td> ma' skola</td></tr><tr><td>Singulative </td><td> Indefinite </td><td> Dative </td><td> lil skola</td></tr><tr><td>Singulative </td><td> Indefinite </td><td> Elative </td><td> minn skola</td></tr><tr><td>Singulative </td><td> Indefinite </td><td> Equative </td><td> bħal skola</td></tr><tr><td>Singulative </td><td> Indefinite </td><td> Genitive </td><td> ta' skola</td></tr><tr><td>Singulative </td><td> Indefinite </td><td> Inessive </td><td> fi skola</td></tr><tr><td>Singulative </td><td> Indefinite </td><td> Instrumental </td><td> bi skola</td></tr><tr><td>Singulative </td><td> Indefinite </td><td> Lative </td><td> sa skola</td></tr><tr><td>Singulative </td><td> Indefinite </td><td> Nominative </td><td> skola</td></tr><tr><td>Dual </td><td> Definite </td><td> Benefactive </td><td> []</td></tr><tr><td>Dual </td><td> Definite </td><td> Comitative </td><td> []</td></tr><tr><td>Dual </td><td> Definite </td><td> Dative </td><td> []</td></tr><tr><td>Dual </td><td> Definite </td><td> Elative </td><td> []</td></tr><tr><td>Dual </td><td> Definite </td><td> Equative </td><td> []</td></tr><tr><td>Dual </td><td> Definite </td><td> Genitive </td><td> []</td></tr><tr><td>Dual </td><td> Definite </td><td> Inessive </td><td> []</td></tr><tr><td>Dual </td><td> Definite </td><td> Instrumental </td><td> []</td></tr><tr><td>Dual </td><td> Definite </td><td> Lative </td><td> []</td></tr><tr><td>Dual </td><td> Definite </td><td> Nominative </td><td> []</td></tr><tr><td>Dual </td><td> Indefinite </td><td> Benefactive </td><td> għal</td></tr><tr><td>Dual </td><td> Indefinite </td><td> Comitative </td><td> ma'</td></tr><tr><td>Dual </td><td> Indefinite </td><td> Dative </td><td> lil</td></tr><tr><td>Dual </td><td> Indefinite </td><td> Elative </td><td> minn</td></tr><tr><td>Dual </td><td> Indefinite </td><td> Equative </td><td> bħal</td></tr><tr><td>Dual </td><td> Indefinite </td><td> Genitive </td><td> ta'</td></tr><tr><td>Dual </td><td> Indefinite </td><td> Inessive </td><td> fi</td></tr><tr><td>Dual </td><td> Indefinite </td><td> Instrumental </td><td> bi</td></tr><tr><td>Dual </td><td> Indefinite </td><td> Lative </td><td> sa</td></tr><tr><td>Dual </td><td> Indefinite </td><td> Nominative </td><td> []</td></tr><tr><td>Plural </td><td> Definite </td><td> Benefactive </td><td> []</td></tr><tr><td>Plural </td><td> Definite </td><td> Comitative </td><td> []</td></tr><tr><td>Plural </td><td> Definite </td><td> Dative </td><td> []</td></tr><tr><td>Plural </td><td> Definite </td><td> Elative </td><td> []</td></tr><tr><td>Plural </td><td> Definite </td><td> Equative </td><td> []</td></tr><tr><td>Plural </td><td> Definite </td><td> Genitive </td><td> []</td></tr><tr><td>Plural </td><td> Definite </td><td> Inessive </td><td> []</td></tr><tr><td>Plural </td><td> Definite </td><td> Instrumental </td><td> []</td></tr><tr><td>Plural </td><td> Definite </td><td> Lative </td><td> []</td></tr><tr><td>Plural </td><td> Definite </td><td> Nominative </td><td> l-iskoliet</td></tr><tr><td>Plural </td><td> Indefinite </td><td> Benefactive </td><td> għal skoliet</td></tr><tr><td>Plural </td><td> Indefinite </td><td> Comitative </td><td> ma' skoliet</td></tr><tr><td>Plural </td><td> Indefinite </td><td> Dative </td><td> lil skoliet</td></tr><tr><td>Plural </td><td> Indefinite </td><td> Elative </td><td> minn skoliet</td></tr><tr><td>Plural </td><td> Indefinite </td><td> Equative </td><td> bħal skoliet</td></tr><tr><td>Plural </td><td> Indefinite </td><td> Genitive </td><td> ta' skoliet</td></tr><tr><td>Plural </td><td> Indefinite </td><td> Inessive </td><td> fi skoliet</td></tr><tr><td>Plural </td><td> Indefinite </td><td> Instrumental </td><td> bi skoliet</td></tr><tr><td>Plural </td><td> Indefinite </td><td> Lative </td><td> sa skoliet</td></tr><tr><td>Plural </td><td> Indefinite </td><td> Nominative </td><td> skoliet</td></tr><tr><td>DeterminatePl </td><td> Definite </td><td> Benefactive </td><td> []</td></tr><tr><td>DeterminatePl </td><td> Definite </td><td> Comitative </td><td> []</td></tr><tr><td>DeterminatePl </td><td> Definite </td><td> Dative </td><td> []</td></tr><tr><td>DeterminatePl </td><td> Definite </td><td> Elative </td><td> []</td></tr><tr><td>DeterminatePl </td><td> Definite </td><td> Equative </td><td> []</td></tr><tr><td>DeterminatePl </td><td> Definite </td><td> Genitive </td><td> []</td></tr><tr><td>DeterminatePl </td><td> Definite </td><td> Inessive </td><td> []</td></tr><tr><td>DeterminatePl </td><td> Definite </td><td> Instrumental </td><td> []</td></tr><tr><td>DeterminatePl </td><td> Definite </td><td> Lative </td><td> []</td></tr><tr><td>DeterminatePl </td><td> Definite </td><td> Nominative </td><td> []</td></tr><tr><td>DeterminatePl </td><td> Indefinite </td><td> Benefactive </td><td> għal</td></tr><tr><td>DeterminatePl </td><td> Indefinite </td><td> Comitative </td><td> ma'</td></tr><tr><td>DeterminatePl </td><td> Indefinite </td><td> Dative </td><td> lil</td></tr><tr><td>DeterminatePl </td><td> Indefinite </td><td> Elative </td><td> minn</td></tr><tr><td>DeterminatePl </td><td> Indefinite </td><td> Equative </td><td> bħal</td></tr><tr><td>DeterminatePl </td><td> Indefinite </td><td> Genitive </td><td> ta'</td></tr><tr><td>DeterminatePl </td><td> Indefinite </td><td> Inessive </td><td> fi</td></tr><tr><td>DeterminatePl </td><td> Indefinite </td><td> Instrumental </td><td> bi</td></tr><tr><td>DeterminatePl </td><td> Indefinite </td><td> Lative </td><td> sa</td></tr><tr><td>DeterminatePl </td><td> Indefinite </td><td> Nominative </td><td> []</td></tr><tr><td>CollectivePl </td><td> Definite </td><td> Benefactive </td><td> []</td></tr><tr><td>CollectivePl </td><td> Definite </td><td> Comitative </td><td> []</td></tr><tr><td>CollectivePl </td><td> Definite </td><td> Dative </td><td> []</td></tr><tr><td>CollectivePl </td><td> Definite </td><td> Elative </td><td> []</td></tr><tr><td>CollectivePl </td><td> Definite </td><td> Equative </td><td> []</td></tr><tr><td>CollectivePl </td><td> Definite </td><td> Genitive </td><td> []</td></tr><tr><td>CollectivePl </td><td> Definite </td><td> Inessive </td><td> []</td></tr><tr><td>CollectivePl </td><td> Definite </td><td> Instrumental </td><td> []</td></tr><tr><td>CollectivePl </td><td> Definite </td><td> Lative </td><td> []</td></tr><tr><td>CollectivePl </td><td> Definite </td><td> Nominative </td><td> []</td></tr><tr><td>CollectivePl </td><td> Indefinite </td><td> Benefactive </td><td> għal</td></tr><tr><td>CollectivePl </td><td> Indefinite </td><td> Comitative </td><td> ma'</td></tr><tr><td>CollectivePl </td><td> Indefinite </td><td> Dative </td><td> lil</td></tr><tr><td>CollectivePl </td><td> Indefinite </td><td> Elative </td><td> minn</td></tr><tr><td>CollectivePl </td><td> Indefinite </td><td> Equative </td><td> bħal</td></tr><tr><td>CollectivePl </td><td> Indefinite </td><td> Genitive </td><td> ta'</td></tr><tr><td>CollectivePl </td><td> Indefinite </td><td> Inessive </td><td> fi</td></tr><tr><td>CollectivePl </td><td> Indefinite </td><td> Instrumental </td><td> bi</td></tr><tr><td>CollectivePl </td><td> Indefinite </td><td> Lative </td><td> sa</td></tr><tr><td>CollectivePl </td><td> Indefinite </td><td> Nominative </td><td> []</td></tr><tr><td>Fem</td></tr><tr class="separator"><td colspan="100%">&nbsp;</td></td><tr><td>Singulative </td><td> Definite </td><td> Benefactive </td><td> []</td></tr><tr><td>Singulative </td><td> Definite </td><td> Comitative </td><td> []</td></tr><tr><td>Singulative </td><td> Definite </td><td> Dative </td><td> []</td></tr><tr><td>Singulative </td><td> Definite </td><td> Elative </td><td> []</td></tr><tr><td>Singulative </td><td> Definite </td><td> Equative </td><td> []</td></tr><tr><td>Singulative </td><td> Definite </td><td> Genitive </td><td> []</td></tr><tr><td>Singulative </td><td> Definite </td><td> Inessive </td><td> []</td></tr><tr><td>Singulative </td><td> Definite </td><td> Instrumental </td><td> []</td></tr><tr><td>Singulative </td><td> Definite </td><td> Lative </td><td> []</td></tr><tr><td>Singulative </td><td> Definite </td><td> Nominative </td><td> l-isxjenza</td></tr><tr><td>Singulative </td><td> Indefinite </td><td> Benefactive </td><td> għal sxjenza</td></tr><tr><td>Singulative </td><td> Indefinite </td><td> Comitative </td><td> ma' sxjenza</td></tr><tr><td>Singulative </td><td> Indefinite </td><td> Dative </td><td> lil sxjenza</td></tr><tr><td>Singulative </td><td> Indefinite </td><td> Elative </td><td> minn sxjenza</td></tr><tr><td>Singulative </td><td> Indefinite </td><td> Equative </td><td> bħal sxjenza</td></tr><tr><td>Singulative </td><td> Indefinite </td><td> Genitive </td><td> ta' sxjenza</td></tr><tr><td>Singulative </td><td> Indefinite </td><td> Inessive </td><td> fi sxjenza</td></tr><tr><td>Singulative </td><td> Indefinite </td><td> Instrumental </td><td> bi sxjenza</td></tr><tr><td>Singulative </td><td> Indefinite </td><td> Lative </td><td> sa sxjenza</td></tr><tr><td>Singulative </td><td> Indefinite </td><td> Nominative </td><td> sxjenza</td></tr><tr><td>Dual </td><td> Definite </td><td> Benefactive </td><td> []</td></tr><tr><td>Dual </td><td> Definite </td><td> Comitative </td><td> []</td></tr><tr><td>Dual </td><td> Definite </td><td> Dative </td><td> []</td></tr><tr><td>Dual </td><td> Definite </td><td> Elative </td><td> []</td></tr><tr><td>Dual </td><td> Definite </td><td> Equative </td><td> []</td></tr><tr><td>Dual </td><td> Definite </td><td> Genitive </td><td> []</td></tr><tr><td>Dual </td><td> Definite </td><td> Inessive </td><td> []</td></tr><tr><td>Dual </td><td> Definite </td><td> Instrumental </td><td> []</td></tr><tr><td>Dual </td><td> Definite </td><td> Lative </td><td> []</td></tr><tr><td>Dual </td><td> Definite </td><td> Nominative </td><td> []</td></tr><tr><td>Dual </td><td> Indefinite </td><td> Benefactive </td><td> għal</td></tr><tr><td>Dual </td><td> Indefinite </td><td> Comitative </td><td> ma'</td></tr><tr><td>Dual </td><td> Indefinite </td><td> Dative </td><td> lil</td></tr><tr><td>Dual </td><td> Indefinite </td><td> Elative </td><td> minn</td></tr><tr><td>Dual </td><td> Indefinite </td><td> Equative </td><td> bħal</td></tr><tr><td>Dual </td><td> Indefinite </td><td> Genitive </td><td> ta'</td></tr><tr><td>Dual </td><td> Indefinite </td><td> Inessive </td><td> fi</td></tr><tr><td>Dual </td><td> Indefinite </td><td> Instrumental </td><td> bi</td></tr><tr><td>Dual </td><td> Indefinite </td><td> Lative </td><td> sa</td></tr><tr><td>Dual </td><td> Indefinite </td><td> Nominative </td><td> []</td></tr><tr><td>Plural </td><td> Definite </td><td> Benefactive </td><td> []</td></tr><tr><td>Plural </td><td> Definite </td><td> Comitative </td><td> []</td></tr><tr><td>Plural </td><td> Definite </td><td> Dative </td><td> []</td></tr><tr><td>Plural </td><td> Definite </td><td> Elative </td><td> []</td></tr><tr><td>Plural </td><td> Definite </td><td> Equative </td><td> []</td></tr><tr><td>Plural </td><td> Definite </td><td> Genitive </td><td> []</td></tr><tr><td>Plural </td><td> Definite </td><td> Inessive </td><td> []</td></tr><tr><td>Plural </td><td> Definite </td><td> Instrumental </td><td> []</td></tr><tr><td>Plural </td><td> Definite </td><td> Lative </td><td> []</td></tr><tr><td>Plural </td><td> Definite </td><td> Nominative </td><td> l-isxjenziet</td></tr><tr><td>Plural </td><td> Indefinite </td><td> Benefactive </td><td> għal sxjenziet</td></tr><tr><td>Plural </td><td> Indefinite </td><td> Comitative </td><td> ma' sxjenziet</td></tr><tr><td>Plural </td><td> Indefinite </td><td> Dative </td><td> lil sxjenziet</td></tr><tr><td>Plural </td><td> Indefinite </td><td> Elative </td><td> minn sxjenziet</td></tr><tr><td>Plural </td><td> Indefinite </td><td> Equative </td><td> bħal sxjenziet</td></tr><tr><td>Plural </td><td> Indefinite </td><td> Genitive </td><td> ta' sxjenziet</td></tr><tr><td>Plural </td><td> Indefinite </td><td> Inessive </td><td> fi sxjenziet</td></tr><tr><td>Plural </td><td> Indefinite </td><td> Instrumental </td><td> bi sxjenziet</td></tr><tr><td>Plural </td><td> Indefinite </td><td> Lative </td><td> sa sxjenziet</td></tr><tr><td>Plural </td><td> Indefinite </td><td> Nominative </td><td> sxjenziet</td></tr><tr><td>DeterminatePl </td><td> Definite </td><td> Benefactive </td><td> []</td></tr><tr><td>DeterminatePl </td><td> Definite </td><td> Comitative </td><td> []</td></tr><tr><td>DeterminatePl </td><td> Definite </td><td> Dative </td><td> []</td></tr><tr><td>DeterminatePl </td><td> Definite </td><td> Elative </td><td> []</td></tr><tr><td>DeterminatePl </td><td> Definite </td><td> Equative </td><td> []</td></tr><tr><td>DeterminatePl </td><td> Definite </td><td> Genitive </td><td> []</td></tr><tr><td>DeterminatePl </td><td> Definite </td><td> Inessive </td><td> []</td></tr><tr><td>DeterminatePl </td><td> Definite </td><td> Instrumental </td><td> []</td></tr><tr><td>DeterminatePl </td><td> Definite </td><td> Lative </td><td> []</td></tr><tr><td>DeterminatePl </td><td> Definite </td><td> Nominative </td><td> []</td></tr><tr><td>DeterminatePl </td><td> Indefinite </td><td> Benefactive </td><td> għal</td></tr><tr><td>DeterminatePl </td><td> Indefinite </td><td> Comitative </td><td> ma'</td></tr><tr><td>DeterminatePl </td><td> Indefinite </td><td> Dative </td><td> lil</td></tr><tr><td>DeterminatePl </td><td> Indefinite </td><td> Elative </td><td> minn</td></tr><tr><td>DeterminatePl </td><td> Indefinite </td><td> Equative </td><td> bħal</td></tr><tr><td>DeterminatePl </td><td> Indefinite </td><td> Genitive </td><td> ta'</td></tr><tr><td>DeterminatePl </td><td> Indefinite </td><td> Inessive </td><td> fi</td></tr><tr><td>DeterminatePl </td><td> Indefinite </td><td> Instrumental </td><td> bi</td></tr><tr><td>DeterminatePl </td><td> Indefinite </td><td> Lative </td><td> sa</td></tr><tr><td>DeterminatePl </td><td> Indefinite </td><td> Nominative </td><td> []</td></tr><tr><td>CollectivePl </td><td> Definite </td><td> Benefactive </td><td> []</td></tr><tr><td>CollectivePl </td><td> Definite </td><td> Comitative </td><td> []</td></tr><tr><td>CollectivePl </td><td> Definite </td><td> Dative </td><td> []</td></tr><tr><td>CollectivePl </td><td> Definite </td><td> Elative </td><td> []</td></tr><tr><td>CollectivePl </td><td> Definite </td><td> Equative </td><td> []</td></tr><tr><td>CollectivePl </td><td> Definite </td><td> Genitive </td><td> []</td></tr><tr><td>CollectivePl </td><td> Definite </td><td> Inessive </td><td> []</td></tr><tr><td>CollectivePl </td><td> Definite </td><td> Instrumental </td><td> []</td></tr><tr><td>CollectivePl </td><td> Definite </td><td> Lative </td><td> []</td></tr><tr><td>CollectivePl </td><td> Definite </td><td> Nominative </td><td> []</td></tr><tr><td>CollectivePl </td><td> Indefinite </td><td> Benefactive </td><td> għal</td></tr><tr><td>CollectivePl </td><td> Indefinite </td><td> Comitative </td><td> ma'</td></tr><tr><td>CollectivePl </td><td> Indefinite </td><td> Dative </td><td> lil</td></tr><tr><td>CollectivePl </td><td> Indefinite </td><td> Elative </td><td> minn</td></tr><tr><td>CollectivePl </td><td> Indefinite </td><td> Equative </td><td> bħal</td></tr><tr><td>CollectivePl </td><td> Indefinite </td><td> Genitive </td><td> ta'</td></tr><tr><td>CollectivePl </td><td> Indefinite </td><td> Inessive </td><td> fi</td></tr><tr><td>CollectivePl </td><td> Indefinite </td><td> Instrumental </td><td> bi</td></tr><tr><td>CollectivePl </td><td> Indefinite </td><td> Lative </td><td> sa</td></tr><tr><td>CollectivePl </td><td> Indefinite </td><td> Nominative </td><td> []</td></tr><tr><td>Fem</td></tr><tr class="separator"><td colspan="100%">&nbsp;</td></td><tr><td>Singulative </td><td> Definite </td><td> Benefactive </td><td> []</td></tr><tr><td>Singulative </td><td> Definite </td><td> Comitative </td><td> []</td></tr><tr><td>Singulative </td><td> Definite </td><td> Dative </td><td> []</td></tr><tr><td>Singulative </td><td> Definite </td><td> Elative </td><td> []</td></tr><tr><td>Singulative </td><td> Definite </td><td> Equative </td><td> []</td></tr><tr><td>Singulative </td><td> Definite </td><td> Genitive </td><td> []</td></tr><tr><td>Singulative </td><td> Definite </td><td> Inessive </td><td> []</td></tr><tr><td>Singulative </td><td> Definite </td><td> Instrumental </td><td> []</td></tr><tr><td>Singulative </td><td> Definite </td><td> Lative </td><td> []</td></tr><tr><td>Singulative </td><td> Definite </td><td> Nominative </td><td> il-baħar</td></tr><tr><td>Singulative </td><td> Indefinite </td><td> Benefactive </td><td> għal baħar</td></tr><tr><td>Singulative </td><td> Indefinite </td><td> Comitative </td><td> ma' baħar</td></tr><tr><td>Singulative </td><td> Indefinite </td><td> Dative </td><td> lil baħar</td></tr><tr><td>Singulative </td><td> Indefinite </td><td> Elative </td><td> minn baħar</td></tr><tr><td>Singulative </td><td> Indefinite </td><td> Equative </td><td> bħal baħar</td></tr><tr><td>Singulative </td><td> Indefinite </td><td> Genitive </td><td> ta' baħar</td></tr><tr><td>Singulative </td><td> Indefinite </td><td> Inessive </td><td> f'baħar</td></tr><tr><td>Singulative </td><td> Indefinite </td><td> Instrumental </td><td> bi baħar</td></tr><tr><td>Singulative </td><td> Indefinite </td><td> Lative </td><td> sa baħar</td></tr><tr><td>Singulative </td><td> Indefinite </td><td> Nominative </td><td> baħar</td></tr><tr><td>Dual </td><td> Definite </td><td> Benefactive </td><td> []</td></tr><tr><td>Dual </td><td> Definite </td><td> Comitative </td><td> []</td></tr><tr><td>Dual </td><td> Definite </td><td> Dative </td><td> []</td></tr><tr><td>Dual </td><td> Definite </td><td> Elative </td><td> []</td></tr><tr><td>Dual </td><td> Definite </td><td> Equative </td><td> []</td></tr><tr><td>Dual </td><td> Definite </td><td> Genitive </td><td> []</td></tr><tr><td>Dual </td><td> Definite </td><td> Inessive </td><td> []</td></tr><tr><td>Dual </td><td> Definite </td><td> Instrumental </td><td> []</td></tr><tr><td>Dual </td><td> Definite </td><td> Lative </td><td> []</td></tr><tr><td>Dual </td><td> Definite </td><td> Nominative </td><td> []</td></tr><tr><td>Dual </td><td> Indefinite </td><td> Benefactive </td><td> għal</td></tr><tr><td>Dual </td><td> Indefinite </td><td> Comitative </td><td> ma'</td></tr><tr><td>Dual </td><td> Indefinite </td><td> Dative </td><td> lil</td></tr><tr><td>Dual </td><td> Indefinite </td><td> Elative </td><td> minn</td></tr><tr><td>Dual </td><td> Indefinite </td><td> Equative </td><td> bħal</td></tr><tr><td>Dual </td><td> Indefinite </td><td> Genitive </td><td> ta'</td></tr><tr><td>Dual </td><td> Indefinite </td><td> Inessive </td><td> fi</td></tr><tr><td>Dual </td><td> Indefinite </td><td> Instrumental </td><td> bi</td></tr><tr><td>Dual </td><td> Indefinite </td><td> Lative </td><td> sa</td></tr><tr><td>Dual </td><td> Indefinite </td><td> Nominative </td><td> []</td></tr><tr><td>Plural </td><td> Definite </td><td> Benefactive </td><td> []</td></tr><tr><td>Plural </td><td> Definite </td><td> Comitative </td><td> []</td></tr><tr><td>Plural </td><td> Definite </td><td> Dative </td><td> []</td></tr><tr><td>Plural </td><td> Definite </td><td> Elative </td><td> []</td></tr><tr><td>Plural </td><td> Definite </td><td> Equative </td><td> []</td></tr><tr><td>Plural </td><td> Definite </td><td> Genitive </td><td> []</td></tr><tr><td>Plural </td><td> Definite </td><td> Inessive </td><td> []</td></tr><tr><td>Plural </td><td> Definite </td><td> Instrumental </td><td> []</td></tr><tr><td>Plural </td><td> Definite </td><td> Lative </td><td> []</td></tr><tr><td>Plural </td><td> Definite </td><td> Nominative </td><td> il-baħari</td></tr><tr><td>Plural </td><td> Indefinite </td><td> Benefactive </td><td> għal baħari</td></tr><tr><td>Plural </td><td> Indefinite </td><td> Comitative </td><td> ma' baħari</td></tr><tr><td>Plural </td><td> Indefinite </td><td> Dative </td><td> lil baħari</td></tr><tr><td>Plural </td><td> Indefinite </td><td> Elative </td><td> minn baħari</td></tr><tr><td>Plural </td><td> Indefinite </td><td> Equative </td><td> bħal baħari</td></tr><tr><td>Plural </td><td> Indefinite </td><td> Genitive </td><td> ta' baħari</td></tr><tr><td>Plural </td><td> Indefinite </td><td> Inessive </td><td> f'baħari</td></tr><tr><td>Plural </td><td> Indefinite </td><td> Instrumental </td><td> bi baħari</td></tr><tr><td>Plural </td><td> Indefinite </td><td> Lative </td><td> sa baħari</td></tr><tr><td>Plural </td><td> Indefinite </td><td> Nominative </td><td> baħari</td></tr><tr><td>DeterminatePl </td><td> Definite </td><td> Benefactive </td><td> []</td></tr><tr><td>DeterminatePl </td><td> Definite </td><td> Comitative </td><td> []</td></tr><tr><td>DeterminatePl </td><td> Definite </td><td> Dative </td><td> []</td></tr><tr><td>DeterminatePl </td><td> Definite </td><td> Elative </td><td> []</td></tr><tr><td>DeterminatePl </td><td> Definite </td><td> Equative </td><td> []</td></tr><tr><td>DeterminatePl </td><td> Definite </td><td> Genitive </td><td> []</td></tr><tr><td>DeterminatePl </td><td> Definite </td><td> Inessive </td><td> []</td></tr><tr><td>DeterminatePl </td><td> Definite </td><td> Instrumental </td><td> []</td></tr><tr><td>DeterminatePl </td><td> Definite </td><td> Lative </td><td> []</td></tr><tr><td>DeterminatePl </td><td> Definite </td><td> Nominative </td><td> []</td></tr><tr><td>DeterminatePl </td><td> Indefinite </td><td> Benefactive </td><td> għal</td></tr><tr><td>DeterminatePl </td><td> Indefinite </td><td> Comitative </td><td> ma'</td></tr><tr><td>DeterminatePl </td><td> Indefinite </td><td> Dative </td><td> lil</td></tr><tr><td>DeterminatePl </td><td> Indefinite </td><td> Elative </td><td> minn</td></tr><tr><td>DeterminatePl </td><td> Indefinite </td><td> Equative </td><td> bħal</td></tr><tr><td>DeterminatePl </td><td> Indefinite </td><td> Genitive </td><td> ta'</td></tr><tr><td>DeterminatePl </td><td> Indefinite </td><td> Inessive </td><td> fi</td></tr><tr><td>DeterminatePl </td><td> Indefinite </td><td> Instrumental </td><td> bi</td></tr><tr><td>DeterminatePl </td><td> Indefinite </td><td> Lative </td><td> sa</td></tr><tr><td>DeterminatePl </td><td> Indefinite </td><td> Nominative </td><td> []</td></tr><tr><td>CollectivePl </td><td> Definite </td><td> Benefactive </td><td> []</td></tr><tr><td>CollectivePl </td><td> Definite </td><td> Comitative </td><td> []</td></tr><tr><td>CollectivePl </td><td> Definite </td><td> Dative </td><td> []</td></tr><tr><td>CollectivePl </td><td> Definite </td><td> Elative </td><td> []</td></tr><tr><td>CollectivePl </td><td> Definite </td><td> Equative </td><td> []</td></tr><tr><td>CollectivePl </td><td> Definite </td><td> Genitive </td><td> []</td></tr><tr><td>CollectivePl </td><td> Definite </td><td> Inessive </td><td> []</td></tr><tr><td>CollectivePl </td><td> Definite </td><td> Instrumental </td><td> []</td></tr><tr><td>CollectivePl </td><td> Definite </td><td> Lative </td><td> []</td></tr><tr><td>CollectivePl </td><td> Definite </td><td> Nominative </td><td> []</td></tr><tr><td>CollectivePl </td><td> Indefinite </td><td> Benefactive </td><td> għal</td></tr><tr><td>CollectivePl </td><td> Indefinite </td><td> Comitative </td><td> ma'</td></tr><tr><td>CollectivePl </td><td> Indefinite </td><td> Dative </td><td> lil</td></tr><tr><td>CollectivePl </td><td> Indefinite </td><td> Elative </td><td> minn</td></tr><tr><td>CollectivePl </td><td> Indefinite </td><td> Equative </td><td> bħal</td></tr><tr><td>CollectivePl </td><td> Indefinite </td><td> Genitive </td><td> ta'</td></tr><tr><td>CollectivePl </td><td> Indefinite </td><td> Inessive </td><td> fi</td></tr><tr><td>CollectivePl </td><td> Indefinite </td><td> Instrumental </td><td> bi</td></tr><tr><td>CollectivePl </td><td> Indefinite </td><td> Lative </td><td> sa</td></tr><tr><td>CollectivePl </td><td> Indefinite </td><td> Nominative </td><td> []</td></tr><tr><td>Masc</td></tr><tr class="separator"><td colspan="100%">&nbsp;</td></td><tr><td>Singulative </td><td> Definite </td><td> Benefactive </td><td> []</td></tr><tr><td>Singulative </td><td> Definite </td><td> Comitative </td><td> []</td></tr><tr><td>Singulative </td><td> Definite </td><td> Dative </td><td> []</td></tr><tr><td>Singulative </td><td> Definite </td><td> Elative </td><td> []</td></tr><tr><td>Singulative </td><td> Definite </td><td> Equative </td><td> []</td></tr><tr><td>Singulative </td><td> Definite </td><td> Genitive </td><td> []</td></tr><tr><td>Singulative </td><td> Definite </td><td> Inessive </td><td> []</td></tr><tr><td>Singulative </td><td> Definite </td><td> Instrumental </td><td> []</td></tr><tr><td>Singulative </td><td> Definite </td><td> Lative </td><td> []</td></tr><tr><td>Singulative </td><td> Definite </td><td> Nominative </td><td> iż-żerriegħa</td></tr><tr><td>Singulative </td><td> Indefinite </td><td> Benefactive </td><td> għal żerriegħa</td></tr><tr><td>Singulative </td><td> Indefinite </td><td> Comitative </td><td> ma' żerriegħa</td></tr><tr><td>Singulative </td><td> Indefinite </td><td> Dative </td><td> lil żerriegħa</td></tr><tr><td>Singulative </td><td> Indefinite </td><td> Elative </td><td> minn żerriegħa</td></tr><tr><td>Singulative </td><td> Indefinite </td><td> Equative </td><td> bħal żerriegħa</td></tr><tr><td>Singulative </td><td> Indefinite </td><td> Genitive </td><td> ta' żerriegħa</td></tr><tr><td>Singulative </td><td> Indefinite </td><td> Inessive </td><td> f'żerriegħa</td></tr><tr><td>Singulative </td><td> Indefinite </td><td> Instrumental </td><td> b'żerriegħa</td></tr><tr><td>Singulative </td><td> Indefinite </td><td> Lative </td><td> sa żerriegħa</td></tr><tr><td>Singulative </td><td> Indefinite </td><td> Nominative </td><td> żerriegħa</td></tr><tr><td>Dual </td><td> Definite </td><td> Benefactive </td><td> []</td></tr><tr><td>Dual </td><td> Definite </td><td> Comitative </td><td> []</td></tr><tr><td>Dual </td><td> Definite </td><td> Dative </td><td> []</td></tr><tr><td>Dual </td><td> Definite </td><td> Elative </td><td> []</td></tr><tr><td>Dual </td><td> Definite </td><td> Equative </td><td> []</td></tr><tr><td>Dual </td><td> Definite </td><td> Genitive </td><td> []</td></tr><tr><td>Dual </td><td> Definite </td><td> Inessive </td><td> []</td></tr><tr><td>Dual </td><td> Definite </td><td> Instrumental </td><td> []</td></tr><tr><td>Dual </td><td> Definite </td><td> Lative </td><td> []</td></tr><tr><td>Dual </td><td> Definite </td><td> Nominative </td><td> []</td></tr><tr><td>Dual </td><td> Indefinite </td><td> Benefactive </td><td> għal</td></tr><tr><td>Dual </td><td> Indefinite </td><td> Comitative </td><td> ma'</td></tr><tr><td>Dual </td><td> Indefinite </td><td> Dative </td><td> lil</td></tr><tr><td>Dual </td><td> Indefinite </td><td> Elative </td><td> minn</td></tr><tr><td>Dual </td><td> Indefinite </td><td> Equative </td><td> bħal</td></tr><tr><td>Dual </td><td> Indefinite </td><td> Genitive </td><td> ta'</td></tr><tr><td>Dual </td><td> Indefinite </td><td> Inessive </td><td> fi</td></tr><tr><td>Dual </td><td> Indefinite </td><td> Instrumental </td><td> bi</td></tr><tr><td>Dual </td><td> Indefinite </td><td> Lative </td><td> sa</td></tr><tr><td>Dual </td><td> Indefinite </td><td> Nominative </td><td> []</td></tr><tr><td>Plural </td><td> Definite </td><td> Benefactive </td><td> []</td></tr><tr><td>Plural </td><td> Definite </td><td> Comitative </td><td> []</td></tr><tr><td>Plural </td><td> Definite </td><td> Dative </td><td> []</td></tr><tr><td>Plural </td><td> Definite </td><td> Elative </td><td> []</td></tr><tr><td>Plural </td><td> Definite </td><td> Equative </td><td> []</td></tr><tr><td>Plural </td><td> Definite </td><td> Genitive </td><td> []</td></tr><tr><td>Plural </td><td> Definite </td><td> Inessive </td><td> []</td></tr><tr><td>Plural </td><td> Definite </td><td> Instrumental </td><td> []</td></tr><tr><td>Plural </td><td> Definite </td><td> Lative </td><td> []</td></tr><tr><td>Plural </td><td> Definite </td><td> Nominative </td><td> iż-żerriegħiet</td></tr><tr><td>Plural </td><td> Indefinite </td><td> Benefactive </td><td> għal żerriegħiet</td></tr><tr><td>Plural </td><td> Indefinite </td><td> Comitative </td><td> ma' żerriegħiet</td></tr><tr><td>Plural </td><td> Indefinite </td><td> Dative </td><td> lil żerriegħiet</td></tr><tr><td>Plural </td><td> Indefinite </td><td> Elative </td><td> minn żerriegħiet</td></tr><tr><td>Plural </td><td> Indefinite </td><td> Equative </td><td> bħal żerriegħiet</td></tr><tr><td>Plural </td><td> Indefinite </td><td> Genitive </td><td> ta' żerriegħiet</td></tr><tr><td>Plural </td><td> Indefinite </td><td> Inessive </td><td> f'żerriegħiet</td></tr><tr><td>Plural </td><td> Indefinite </td><td> Instrumental </td><td> b'żerriegħiet</td></tr><tr><td>Plural </td><td> Indefinite </td><td> Lative </td><td> sa żerriegħiet</td></tr><tr><td>Plural </td><td> Indefinite </td><td> Nominative </td><td> żerriegħiet</td></tr><tr><td>DeterminatePl </td><td> Definite </td><td> Benefactive </td><td> []</td></tr><tr><td>DeterminatePl </td><td> Definite </td><td> Comitative </td><td> []</td></tr><tr><td>DeterminatePl </td><td> Definite </td><td> Dative </td><td> []</td></tr><tr><td>DeterminatePl </td><td> Definite </td><td> Elative </td><td> []</td></tr><tr><td>DeterminatePl </td><td> Definite </td><td> Equative </td><td> []</td></tr><tr><td>DeterminatePl </td><td> Definite </td><td> Genitive </td><td> []</td></tr><tr><td>DeterminatePl </td><td> Definite </td><td> Inessive </td><td> []</td></tr><tr><td>DeterminatePl </td><td> Definite </td><td> Instrumental </td><td> []</td></tr><tr><td>DeterminatePl </td><td> Definite </td><td> Lative </td><td> []</td></tr><tr><td>DeterminatePl </td><td> Definite </td><td> Nominative </td><td> []</td></tr><tr><td>DeterminatePl </td><td> Indefinite </td><td> Benefactive </td><td> għal</td></tr><tr><td>DeterminatePl </td><td> Indefinite </td><td> Comitative </td><td> ma'</td></tr><tr><td>DeterminatePl </td><td> Indefinite </td><td> Dative </td><td> lil</td></tr><tr><td>DeterminatePl </td><td> Indefinite </td><td> Elative </td><td> minn</td></tr><tr><td>DeterminatePl </td><td> Indefinite </td><td> Equative </td><td> bħal</td></tr><tr><td>DeterminatePl </td><td> Indefinite </td><td> Genitive </td><td> ta'</td></tr><tr><td>DeterminatePl </td><td> Indefinite </td><td> Inessive </td><td> fi</td></tr><tr><td>DeterminatePl </td><td> Indefinite </td><td> Instrumental </td><td> bi</td></tr><tr><td>DeterminatePl </td><td> Indefinite </td><td> Lative </td><td> sa</td></tr><tr><td>DeterminatePl </td><td> Indefinite </td><td> Nominative </td><td> []</td></tr><tr><td>CollectivePl </td><td> Definite </td><td> Benefactive </td><td> []</td></tr><tr><td>CollectivePl </td><td> Definite </td><td> Comitative </td><td> []</td></tr><tr><td>CollectivePl </td><td> Definite </td><td> Dative </td><td> []</td></tr><tr><td>CollectivePl </td><td> Definite </td><td> Elative </td><td> []</td></tr><tr><td>CollectivePl </td><td> Definite </td><td> Equative </td><td> []</td></tr><tr><td>CollectivePl </td><td> Definite </td><td> Genitive </td><td> []</td></tr><tr><td>CollectivePl </td><td> Definite </td><td> Inessive </td><td> []</td></tr><tr><td>CollectivePl </td><td> Definite </td><td> Instrumental </td><td> []</td></tr><tr><td>CollectivePl </td><td> Definite </td><td> Lative </td><td> []</td></tr><tr><td>CollectivePl </td><td> Definite </td><td> Nominative </td><td> []</td></tr><tr><td>CollectivePl </td><td> Indefinite </td><td> Benefactive </td><td> għal</td></tr><tr><td>CollectivePl </td><td> Indefinite </td><td> Comitative </td><td> ma'</td></tr><tr><td>CollectivePl </td><td> Indefinite </td><td> Dative </td><td> lil</td></tr><tr><td>CollectivePl </td><td> Indefinite </td><td> Elative </td><td> minn</td></tr><tr><td>CollectivePl </td><td> Indefinite </td><td> Equative </td><td> bħal</td></tr><tr><td>CollectivePl </td><td> Indefinite </td><td> Genitive </td><td> ta'</td></tr><tr><td>CollectivePl </td><td> Indefinite </td><td> Inessive </td><td> fi</td></tr><tr><td>CollectivePl </td><td> Indefinite </td><td> Instrumental </td><td> bi</td></tr><tr><td>CollectivePl </td><td> Indefinite </td><td> Lative </td><td> sa</td></tr><tr><td>CollectivePl </td><td> Indefinite </td><td> Nominative </td><td> []</td></tr><tr><td>Fem</td></tr><tr class="separator"><td colspan="100%">&nbsp;</td></td><tr><td>Singulative </td><td> Definite </td><td> Benefactive </td><td> []</td></tr><tr><td>Singulative </td><td> Definite </td><td> Comitative </td><td> []</td></tr><tr><td>Singulative </td><td> Definite </td><td> Dative </td><td> []</td></tr><tr><td>Singulative </td><td> Definite </td><td> Elative </td><td> []</td></tr><tr><td>Singulative </td><td> Definite </td><td> Equative </td><td> []</td></tr><tr><td>Singulative </td><td> Definite </td><td> Genitive </td><td> []</td></tr><tr><td>Singulative </td><td> Definite </td><td> Inessive </td><td> []</td></tr><tr><td>Singulative </td><td> Definite </td><td> Instrumental </td><td> []</td></tr><tr><td>Singulative </td><td> Definite </td><td> Lative </td><td> []</td></tr><tr><td>Singulative </td><td> Definite </td><td> Nominative </td><td> in-nagħaġ</td></tr><tr><td>Singulative </td><td> Indefinite </td><td> Benefactive </td><td> għal nagħaġ</td></tr><tr><td>Singulative </td><td> Indefinite </td><td> Comitative </td><td> ma' nagħaġ</td></tr><tr><td>Singulative </td><td> Indefinite </td><td> Dative </td><td> lil nagħaġ</td></tr><tr><td>Singulative </td><td> Indefinite </td><td> Elative </td><td> minn nagħaġ</td></tr><tr><td>Singulative </td><td> Indefinite </td><td> Equative </td><td> bħal nagħaġ</td></tr><tr><td>Singulative </td><td> Indefinite </td><td> Genitive </td><td> ta' nagħaġ</td></tr><tr><td>Singulative </td><td> Indefinite </td><td> Inessive </td><td> f'nagħaġ</td></tr><tr><td>Singulative </td><td> Indefinite </td><td> Instrumental </td><td> b'nagħaġ</td></tr><tr><td>Singulative </td><td> Indefinite </td><td> Lative </td><td> sa nagħaġ</td></tr><tr><td>Singulative </td><td> Indefinite </td><td> Nominative </td><td> nagħaġ</td></tr><tr><td>Dual </td><td> Definite </td><td> Benefactive </td><td> []</td></tr><tr><td>Dual </td><td> Definite </td><td> Comitative </td><td> []</td></tr><tr><td>Dual </td><td> Definite </td><td> Dative </td><td> []</td></tr><tr><td>Dual </td><td> Definite </td><td> Elative </td><td> []</td></tr><tr><td>Dual </td><td> Definite </td><td> Equative </td><td> []</td></tr><tr><td>Dual </td><td> Definite </td><td> Genitive </td><td> []</td></tr><tr><td>Dual </td><td> Definite </td><td> Inessive </td><td> []</td></tr><tr><td>Dual </td><td> Definite </td><td> Instrumental </td><td> []</td></tr><tr><td>Dual </td><td> Definite </td><td> Lative </td><td> []</td></tr><tr><td>Dual </td><td> Definite </td><td> Nominative </td><td> []</td></tr><tr><td>Dual </td><td> Indefinite </td><td> Benefactive </td><td> għal</td></tr><tr><td>Dual </td><td> Indefinite </td><td> Comitative </td><td> ma'</td></tr><tr><td>Dual </td><td> Indefinite </td><td> Dative </td><td> lil</td></tr><tr><td>Dual </td><td> Indefinite </td><td> Elative </td><td> minn</td></tr><tr><td>Dual </td><td> Indefinite </td><td> Equative </td><td> bħal</td></tr><tr><td>Dual </td><td> Indefinite </td><td> Genitive </td><td> ta'</td></tr><tr><td>Dual </td><td> Indefinite </td><td> Inessive </td><td> fi</td></tr><tr><td>Dual </td><td> Indefinite </td><td> Instrumental </td><td> bi</td></tr><tr><td>Dual </td><td> Indefinite </td><td> Lative </td><td> sa</td></tr><tr><td>Dual </td><td> Indefinite </td><td> Nominative </td><td> []</td></tr><tr><td>Plural </td><td> Definite </td><td> Benefactive </td><td> []</td></tr><tr><td>Plural </td><td> Definite </td><td> Comitative </td><td> []</td></tr><tr><td>Plural </td><td> Definite </td><td> Dative </td><td> []</td></tr><tr><td>Plural </td><td> Definite </td><td> Elative </td><td> []</td></tr><tr><td>Plural </td><td> Definite </td><td> Equative </td><td> []</td></tr><tr><td>Plural </td><td> Definite </td><td> Genitive </td><td> []</td></tr><tr><td>Plural </td><td> Definite </td><td> Inessive </td><td> []</td></tr><tr><td>Plural </td><td> Definite </td><td> Instrumental </td><td> []</td></tr><tr><td>Plural </td><td> Definite </td><td> Lative </td><td> []</td></tr><tr><td>Plural </td><td> Definite </td><td> Nominative </td><td> in-nagħaġi</td></tr><tr><td>Plural </td><td> Indefinite </td><td> Benefactive </td><td> għal nagħaġi</td></tr><tr><td>Plural </td><td> Indefinite </td><td> Comitative </td><td> ma' nagħaġi</td></tr><tr><td>Plural </td><td> Indefinite </td><td> Dative </td><td> lil nagħaġi</td></tr><tr><td>Plural </td><td> Indefinite </td><td> Elative </td><td> minn nagħaġi</td></tr><tr><td>Plural </td><td> Indefinite </td><td> Equative </td><td> bħal nagħaġi</td></tr><tr><td>Plural </td><td> Indefinite </td><td> Genitive </td><td> ta' nagħaġi</td></tr><tr><td>Plural </td><td> Indefinite </td><td> Inessive </td><td> f'nagħaġi</td></tr><tr><td>Plural </td><td> Indefinite </td><td> Instrumental </td><td> b'nagħaġi</td></tr><tr><td>Plural </td><td> Indefinite </td><td> Lative </td><td> sa nagħaġi</td></tr><tr><td>Plural </td><td> Indefinite </td><td> Nominative </td><td> nagħaġi</td></tr><tr><td>DeterminatePl </td><td> Definite </td><td> Benefactive </td><td> []</td></tr><tr><td>DeterminatePl </td><td> Definite </td><td> Comitative </td><td> []</td></tr><tr><td>DeterminatePl </td><td> Definite </td><td> Dative </td><td> []</td></tr><tr><td>DeterminatePl </td><td> Definite </td><td> Elative </td><td> []</td></tr><tr><td>DeterminatePl </td><td> Definite </td><td> Equative </td><td> []</td></tr><tr><td>DeterminatePl </td><td> Definite </td><td> Genitive </td><td> []</td></tr><tr><td>DeterminatePl </td><td> Definite </td><td> Inessive </td><td> []</td></tr><tr><td>DeterminatePl </td><td> Definite </td><td> Instrumental </td><td> []</td></tr><tr><td>DeterminatePl </td><td> Definite </td><td> Lative </td><td> []</td></tr><tr><td>DeterminatePl </td><td> Definite </td><td> Nominative </td><td> []</td></tr><tr><td>DeterminatePl </td><td> Indefinite </td><td> Benefactive </td><td> għal</td></tr><tr><td>DeterminatePl </td><td> Indefinite </td><td> Comitative </td><td> ma'</td></tr><tr><td>DeterminatePl </td><td> Indefinite </td><td> Dative </td><td> lil</td></tr><tr><td>DeterminatePl </td><td> Indefinite </td><td> Elative </td><td> minn</td></tr><tr><td>DeterminatePl </td><td> Indefinite </td><td> Equative </td><td> bħal</td></tr><tr><td>DeterminatePl </td><td> Indefinite </td><td> Genitive </td><td> ta'</td></tr><tr><td>DeterminatePl </td><td> Indefinite </td><td> Inessive </td><td> fi</td></tr><tr><td>DeterminatePl </td><td> Indefinite </td><td> Instrumental </td><td> bi</td></tr><tr><td>DeterminatePl </td><td> Indefinite </td><td> Lative </td><td> sa</td></tr><tr><td>DeterminatePl </td><td> Indefinite </td><td> Nominative </td><td> []</td></tr><tr><td>CollectivePl </td><td> Definite </td><td> Benefactive </td><td> []</td></tr><tr><td>CollectivePl </td><td> Definite </td><td> Comitative </td><td> []</td></tr><tr><td>CollectivePl </td><td> Definite </td><td> Dative </td><td> []</td></tr><tr><td>CollectivePl </td><td> Definite </td><td> Elative </td><td> []</td></tr><tr><td>CollectivePl </td><td> Definite </td><td> Equative </td><td> []</td></tr><tr><td>CollectivePl </td><td> Definite </td><td> Genitive </td><td> []</td></tr><tr><td>CollectivePl </td><td> Definite </td><td> Inessive </td><td> []</td></tr><tr><td>CollectivePl </td><td> Definite </td><td> Instrumental </td><td> []</td></tr><tr><td>CollectivePl </td><td> Definite </td><td> Lative </td><td> []</td></tr><tr><td>CollectivePl </td><td> Definite </td><td> Nominative </td><td> []</td></tr><tr><td>CollectivePl </td><td> Indefinite </td><td> Benefactive </td><td> għal</td></tr><tr><td>CollectivePl </td><td> Indefinite </td><td> Comitative </td><td> ma'</td></tr><tr><td>CollectivePl </td><td> Indefinite </td><td> Dative </td><td> lil</td></tr><tr><td>CollectivePl </td><td> Indefinite </td><td> Elative </td><td> minn</td></tr><tr><td>CollectivePl </td><td> Indefinite </td><td> Equative </td><td> bħal</td></tr><tr><td>CollectivePl </td><td> Indefinite </td><td> Genitive </td><td> ta'</td></tr><tr><td>CollectivePl </td><td> Indefinite </td><td> Inessive </td><td> fi</td></tr><tr><td>CollectivePl </td><td> Indefinite </td><td> Instrumental </td><td> bi</td></tr><tr><td>CollectivePl </td><td> Indefinite </td><td> Lative </td><td> sa</td></tr><tr><td>CollectivePl </td><td> Indefinite </td><td> Nominative </td><td> []</td></tr><tr><td>Masc</td></tr><tr class="separator"><td colspan="100%">&nbsp;</td></td><tr><td>Singulative </td><td> Definite </td><td> Benefactive </td><td> []</td></tr><tr><td>Singulative </td><td> Definite </td><td> Comitative </td><td> []</td></tr><tr><td>Singulative </td><td> Definite </td><td> Dative </td><td> []</td></tr><tr><td>Singulative </td><td> Definite </td><td> Elative </td><td> []</td></tr><tr><td>Singulative </td><td> Definite </td><td> Equative </td><td> []</td></tr><tr><td>Singulative </td><td> Definite </td><td> Genitive </td><td> []</td></tr><tr><td>Singulative </td><td> Definite </td><td> Inessive </td><td> []</td></tr><tr><td>Singulative </td><td> Definite </td><td> Instrumental </td><td> []</td></tr><tr><td>Singulative </td><td> Definite </td><td> Lative </td><td> []</td></tr><tr><td>Singulative </td><td> Definite </td><td> Nominative </td><td> il-vapur</td></tr><tr><td>Singulative </td><td> Indefinite </td><td> Benefactive </td><td> għal vapur</td></tr><tr><td>Singulative </td><td> Indefinite </td><td> Comitative </td><td> ma' vapur</td></tr><tr><td>Singulative </td><td> Indefinite </td><td> Dative </td><td> lil vapur</td></tr><tr><td>Singulative </td><td> Indefinite </td><td> Elative </td><td> minn vapur</td></tr><tr><td>Singulative </td><td> Indefinite </td><td> Equative </td><td> bħal vapur</td></tr><tr><td>Singulative </td><td> Indefinite </td><td> Genitive </td><td> ta' vapur</td></tr><tr><td>Singulative </td><td> Indefinite </td><td> Inessive </td><td> f'vapur</td></tr><tr><td>Singulative </td><td> Indefinite </td><td> Instrumental </td><td> b'vapur</td></tr><tr><td>Singulative </td><td> Indefinite </td><td> Lative </td><td> sa vapur</td></tr><tr><td>Singulative </td><td> Indefinite </td><td> Nominative </td><td> vapur</td></tr><tr><td>Dual </td><td> Definite </td><td> Benefactive </td><td> []</td></tr><tr><td>Dual </td><td> Definite </td><td> Comitative </td><td> []</td></tr><tr><td>Dual </td><td> Definite </td><td> Dative </td><td> []</td></tr><tr><td>Dual </td><td> Definite </td><td> Elative </td><td> []</td></tr><tr><td>Dual </td><td> Definite </td><td> Equative </td><td> []</td></tr><tr><td>Dual </td><td> Definite </td><td> Genitive </td><td> []</td></tr><tr><td>Dual </td><td> Definite </td><td> Inessive </td><td> []</td></tr><tr><td>Dual </td><td> Definite </td><td> Instrumental </td><td> []</td></tr><tr><td>Dual </td><td> Definite </td><td> Lative </td><td> []</td></tr><tr><td>Dual </td><td> Definite </td><td> Nominative </td><td> []</td></tr><tr><td>Dual </td><td> Indefinite </td><td> Benefactive </td><td> għal</td></tr><tr><td>Dual </td><td> Indefinite </td><td> Comitative </td><td> ma'</td></tr><tr><td>Dual </td><td> Indefinite </td><td> Dative </td><td> lil</td></tr><tr><td>Dual </td><td> Indefinite </td><td> Elative </td><td> minn</td></tr><tr><td>Dual </td><td> Indefinite </td><td> Equative </td><td> bħal</td></tr><tr><td>Dual </td><td> Indefinite </td><td> Genitive </td><td> ta'</td></tr><tr><td>Dual </td><td> Indefinite </td><td> Inessive </td><td> fi</td></tr><tr><td>Dual </td><td> Indefinite </td><td> Instrumental </td><td> bi</td></tr><tr><td>Dual </td><td> Indefinite </td><td> Lative </td><td> sa</td></tr><tr><td>Dual </td><td> Indefinite </td><td> Nominative </td><td> []</td></tr><tr><td>Plural </td><td> Definite </td><td> Benefactive </td><td> []</td></tr><tr><td>Plural </td><td> Definite </td><td> Comitative </td><td> []</td></tr><tr><td>Plural </td><td> Definite </td><td> Dative </td><td> []</td></tr><tr><td>Plural </td><td> Definite </td><td> Elative </td><td> []</td></tr><tr><td>Plural </td><td> Definite </td><td> Equative </td><td> []</td></tr><tr><td>Plural </td><td> Definite </td><td> Genitive </td><td> []</td></tr><tr><td>Plural </td><td> Definite </td><td> Inessive </td><td> []</td></tr><tr><td>Plural </td><td> Definite </td><td> Instrumental </td><td> []</td></tr><tr><td>Plural </td><td> Definite </td><td> Lative </td><td> []</td></tr><tr><td>Plural </td><td> Definite </td><td> Nominative </td><td> il-vapuri</td></tr><tr><td>Plural </td><td> Indefinite </td><td> Benefactive </td><td> għal vapuri</td></tr><tr><td>Plural </td><td> Indefinite </td><td> Comitative </td><td> ma' vapuri</td></tr><tr><td>Plural </td><td> Indefinite </td><td> Dative </td><td> lil vapuri</td></tr><tr><td>Plural </td><td> Indefinite </td><td> Elative </td><td> minn vapuri</td></tr><tr><td>Plural </td><td> Indefinite </td><td> Equative </td><td> bħal vapuri</td></tr><tr><td>Plural </td><td> Indefinite </td><td> Genitive </td><td> ta' vapuri</td></tr><tr><td>Plural </td><td> Indefinite </td><td> Inessive </td><td> f'vapuri</td></tr><tr><td>Plural </td><td> Indefinite </td><td> Instrumental </td><td> b'vapuri</td></tr><tr><td>Plural </td><td> Indefinite </td><td> Lative </td><td> sa vapuri</td></tr><tr><td>Plural </td><td> Indefinite </td><td> Nominative </td><td> vapuri</td></tr><tr><td>DeterminatePl </td><td> Definite </td><td> Benefactive </td><td> []</td></tr><tr><td>DeterminatePl </td><td> Definite </td><td> Comitative </td><td> []</td></tr><tr><td>DeterminatePl </td><td> Definite </td><td> Dative </td><td> []</td></tr><tr><td>DeterminatePl </td><td> Definite </td><td> Elative </td><td> []</td></tr><tr><td>DeterminatePl </td><td> Definite </td><td> Equative </td><td> []</td></tr><tr><td>DeterminatePl </td><td> Definite </td><td> Genitive </td><td> []</td></tr><tr><td>DeterminatePl </td><td> Definite </td><td> Inessive </td><td> []</td></tr><tr><td>DeterminatePl </td><td> Definite </td><td> Instrumental </td><td> []</td></tr><tr><td>DeterminatePl </td><td> Definite </td><td> Lative </td><td> []</td></tr><tr><td>DeterminatePl </td><td> Definite </td><td> Nominative </td><td> []</td></tr><tr><td>DeterminatePl </td><td> Indefinite </td><td> Benefactive </td><td> għal</td></tr><tr><td>DeterminatePl </td><td> Indefinite </td><td> Comitative </td><td> ma'</td></tr><tr><td>DeterminatePl </td><td> Indefinite </td><td> Dative </td><td> lil</td></tr><tr><td>DeterminatePl </td><td> Indefinite </td><td> Elative </td><td> minn</td></tr><tr><td>DeterminatePl </td><td> Indefinite </td><td> Equative </td><td> bħal</td></tr><tr><td>DeterminatePl </td><td> Indefinite </td><td> Genitive </td><td> ta'</td></tr><tr><td>DeterminatePl </td><td> Indefinite </td><td> Inessive </td><td> fi</td></tr><tr><td>DeterminatePl </td><td> Indefinite </td><td> Instrumental </td><td> bi</td></tr><tr><td>DeterminatePl </td><td> Indefinite </td><td> Lative </td><td> sa</td></tr><tr><td>DeterminatePl </td><td> Indefinite </td><td> Nominative </td><td> []</td></tr><tr><td>CollectivePl </td><td> Definite </td><td> Benefactive </td><td> []</td></tr><tr><td>CollectivePl </td><td> Definite </td><td> Comitative </td><td> []</td></tr><tr><td>CollectivePl </td><td> Definite </td><td> Dative </td><td> []</td></tr><tr><td>CollectivePl </td><td> Definite </td><td> Elative </td><td> []</td></tr><tr><td>CollectivePl </td><td> Definite </td><td> Equative </td><td> []</td></tr><tr><td>CollectivePl </td><td> Definite </td><td> Genitive </td><td> []</td></tr><tr><td>CollectivePl </td><td> Definite </td><td> Inessive </td><td> []</td></tr><tr><td>CollectivePl </td><td> Definite </td><td> Instrumental </td><td> []</td></tr><tr><td>CollectivePl </td><td> Definite </td><td> Lative </td><td> []</td></tr><tr><td>CollectivePl </td><td> Definite </td><td> Nominative </td><td> []</td></tr><tr><td>CollectivePl </td><td> Indefinite </td><td> Benefactive </td><td> għal</td></tr><tr><td>CollectivePl </td><td> Indefinite </td><td> Comitative </td><td> ma'</td></tr><tr><td>CollectivePl </td><td> Indefinite </td><td> Dative </td><td> lil</td></tr><tr><td>CollectivePl </td><td> Indefinite </td><td> Elative </td><td> minn</td></tr><tr><td>CollectivePl </td><td> Indefinite </td><td> Equative </td><td> bħal</td></tr><tr><td>CollectivePl </td><td> Indefinite </td><td> Genitive </td><td> ta'</td></tr><tr><td>CollectivePl </td><td> Indefinite </td><td> Inessive </td><td> fi</td></tr><tr><td>CollectivePl </td><td> Indefinite </td><td> Instrumental </td><td> bi</td></tr><tr><td>CollectivePl </td><td> Indefinite </td><td> Lative </td><td> sa</td></tr><tr><td>CollectivePl </td><td> Indefinite </td><td> Nominative </td><td> []</td></tr><tr><td>Masc</td></tr><tr class="separator"><td colspan="100%">&nbsp;</td></td><tr><td>Singulative </td><td> Definite </td><td> Benefactive </td><td> []</td></tr><tr><td>Singulative </td><td> Definite </td><td> Comitative </td><td> []</td></tr><tr><td>Singulative </td><td> Definite </td><td> Dative </td><td> []</td></tr><tr><td>Singulative </td><td> Definite </td><td> Elative </td><td> []</td></tr><tr><td>Singulative </td><td> Definite </td><td> Equative </td><td> []</td></tr><tr><td>Singulative </td><td> Definite </td><td> Genitive </td><td> []</td></tr><tr><td>Singulative </td><td> Definite </td><td> Inessive </td><td> []</td></tr><tr><td>Singulative </td><td> Definite </td><td> Instrumental </td><td> []</td></tr><tr><td>Singulative </td><td> Definite </td><td> Lative </td><td> []</td></tr><tr><td>Singulative </td><td> Definite </td><td> Nominative </td><td> il-qmis</td></tr><tr><td>Singulative </td><td> Indefinite </td><td> Benefactive </td><td> għal qmis</td></tr><tr><td>Singulative </td><td> Indefinite </td><td> Comitative </td><td> ma' qmis</td></tr><tr><td>Singulative </td><td> Indefinite </td><td> Dative </td><td> lil qmis</td></tr><tr><td>Singulative </td><td> Indefinite </td><td> Elative </td><td> minn qmis</td></tr><tr><td>Singulative </td><td> Indefinite </td><td> Equative </td><td> bħal qmis</td></tr><tr><td>Singulative </td><td> Indefinite </td><td> Genitive </td><td> ta' qmis</td></tr><tr><td>Singulative </td><td> Indefinite </td><td> Inessive </td><td> fi qmis</td></tr><tr><td>Singulative </td><td> Indefinite </td><td> Instrumental </td><td> bi qmis</td></tr><tr><td>Singulative </td><td> Indefinite </td><td> Lative </td><td> sa qmis</td></tr><tr><td>Singulative </td><td> Indefinite </td><td> Nominative </td><td> qmis</td></tr><tr><td>Dual </td><td> Definite </td><td> Benefactive </td><td> []</td></tr><tr><td>Dual </td><td> Definite </td><td> Comitative </td><td> []</td></tr><tr><td>Dual </td><td> Definite </td><td> Dative </td><td> []</td></tr><tr><td>Dual </td><td> Definite </td><td> Elative </td><td> []</td></tr><tr><td>Dual </td><td> Definite </td><td> Equative </td><td> []</td></tr><tr><td>Dual </td><td> Definite </td><td> Genitive </td><td> []</td></tr><tr><td>Dual </td><td> Definite </td><td> Inessive </td><td> []</td></tr><tr><td>Dual </td><td> Definite </td><td> Instrumental </td><td> []</td></tr><tr><td>Dual </td><td> Definite </td><td> Lative </td><td> []</td></tr><tr><td>Dual </td><td> Definite </td><td> Nominative </td><td> []</td></tr><tr><td>Dual </td><td> Indefinite </td><td> Benefactive </td><td> għal</td></tr><tr><td>Dual </td><td> Indefinite </td><td> Comitative </td><td> ma'</td></tr><tr><td>Dual </td><td> Indefinite </td><td> Dative </td><td> lil</td></tr><tr><td>Dual </td><td> Indefinite </td><td> Elative </td><td> minn</td></tr><tr><td>Dual </td><td> Indefinite </td><td> Equative </td><td> bħal</td></tr><tr><td>Dual </td><td> Indefinite </td><td> Genitive </td><td> ta'</td></tr><tr><td>Dual </td><td> Indefinite </td><td> Inessive </td><td> fi</td></tr><tr><td>Dual </td><td> Indefinite </td><td> Instrumental </td><td> bi</td></tr><tr><td>Dual </td><td> Indefinite </td><td> Lative </td><td> sa</td></tr><tr><td>Dual </td><td> Indefinite </td><td> Nominative </td><td> []</td></tr><tr><td>Plural </td><td> Definite </td><td> Benefactive </td><td> []</td></tr><tr><td>Plural </td><td> Definite </td><td> Comitative </td><td> []</td></tr><tr><td>Plural </td><td> Definite </td><td> Dative </td><td> []</td></tr><tr><td>Plural </td><td> Definite </td><td> Elative </td><td> []</td></tr><tr><td>Plural </td><td> Definite </td><td> Equative </td><td> []</td></tr><tr><td>Plural </td><td> Definite </td><td> Genitive </td><td> []</td></tr><tr><td>Plural </td><td> Definite </td><td> Inessive </td><td> []</td></tr><tr><td>Plural </td><td> Definite </td><td> Instrumental </td><td> []</td></tr><tr><td>Plural </td><td> Definite </td><td> Lative </td><td> []</td></tr><tr><td>Plural </td><td> Definite </td><td> Nominative </td><td> il-qmisi</td></tr><tr><td>Plural </td><td> Indefinite </td><td> Benefactive </td><td> għal qmisi</td></tr><tr><td>Plural </td><td> Indefinite </td><td> Comitative </td><td> ma' qmisi</td></tr><tr><td>Plural </td><td> Indefinite </td><td> Dative </td><td> lil qmisi</td></tr><tr><td>Plural </td><td> Indefinite </td><td> Elative </td><td> minn qmisi</td></tr><tr><td>Plural </td><td> Indefinite </td><td> Equative </td><td> bħal qmisi</td></tr><tr><td>Plural </td><td> Indefinite </td><td> Genitive </td><td> ta' qmisi</td></tr><tr><td>Plural </td><td> Indefinite </td><td> Inessive </td><td> fi qmisi</td></tr><tr><td>Plural </td><td> Indefinite </td><td> Instrumental </td><td> bi qmisi</td></tr><tr><td>Plural </td><td> Indefinite </td><td> Lative </td><td> sa qmisi</td></tr><tr><td>Plural </td><td> Indefinite </td><td> Nominative </td><td> qmisi</td></tr><tr><td>DeterminatePl </td><td> Definite </td><td> Benefactive </td><td> []</td></tr><tr><td>DeterminatePl </td><td> Definite </td><td> Comitative </td><td> []</td></tr><tr><td>DeterminatePl </td><td> Definite </td><td> Dative </td><td> []</td></tr><tr><td>DeterminatePl </td><td> Definite </td><td> Elative </td><td> []</td></tr><tr><td>DeterminatePl </td><td> Definite </td><td> Equative </td><td> []</td></tr><tr><td>DeterminatePl </td><td> Definite </td><td> Genitive </td><td> []</td></tr><tr><td>DeterminatePl </td><td> Definite </td><td> Inessive </td><td> []</td></tr><tr><td>DeterminatePl </td><td> Definite </td><td> Instrumental </td><td> []</td></tr><tr><td>DeterminatePl </td><td> Definite </td><td> Lative </td><td> []</td></tr><tr><td>DeterminatePl </td><td> Definite </td><td> Nominative </td><td> []</td></tr><tr><td>DeterminatePl </td><td> Indefinite </td><td> Benefactive </td><td> għal</td></tr><tr><td>DeterminatePl </td><td> Indefinite </td><td> Comitative </td><td> ma'</td></tr><tr><td>DeterminatePl </td><td> Indefinite </td><td> Dative </td><td> lil</td></tr><tr><td>DeterminatePl </td><td> Indefinite </td><td> Elative </td><td> minn</td></tr><tr><td>DeterminatePl </td><td> Indefinite </td><td> Equative </td><td> bħal</td></tr><tr><td>DeterminatePl </td><td> Indefinite </td><td> Genitive </td><td> ta'</td></tr><tr><td>DeterminatePl </td><td> Indefinite </td><td> Inessive </td><td> fi</td></tr><tr><td>DeterminatePl </td><td> Indefinite </td><td> Instrumental </td><td> bi</td></tr><tr><td>DeterminatePl </td><td> Indefinite </td><td> Lative </td><td> sa</td></tr><tr><td>DeterminatePl </td><td> Indefinite </td><td> Nominative </td><td> []</td></tr><tr><td>CollectivePl </td><td> Definite </td><td> Benefactive </td><td> []</td></tr><tr><td>CollectivePl </td><td> Definite </td><td> Comitative </td><td> []</td></tr><tr><td>CollectivePl </td><td> Definite </td><td> Dative </td><td> []</td></tr><tr><td>CollectivePl </td><td> Definite </td><td> Elative </td><td> []</td></tr><tr><td>CollectivePl </td><td> Definite </td><td> Equative </td><td> []</td></tr><tr><td>CollectivePl </td><td> Definite </td><td> Genitive </td><td> []</td></tr><tr><td>CollectivePl </td><td> Definite </td><td> Inessive </td><td> []</td></tr><tr><td>CollectivePl </td><td> Definite </td><td> Instrumental </td><td> []</td></tr><tr><td>CollectivePl </td><td> Definite </td><td> Lative </td><td> []</td></tr><tr><td>CollectivePl </td><td> Definite </td><td> Nominative </td><td> []</td></tr><tr><td>CollectivePl </td><td> Indefinite </td><td> Benefactive </td><td> għal</td></tr><tr><td>CollectivePl </td><td> Indefinite </td><td> Comitative </td><td> ma'</td></tr><tr><td>CollectivePl </td><td> Indefinite </td><td> Dative </td><td> lil</td></tr><tr><td>CollectivePl </td><td> Indefinite </td><td> Elative </td><td> minn</td></tr><tr><td>CollectivePl </td><td> Indefinite </td><td> Equative </td><td> bħal</td></tr><tr><td>CollectivePl </td><td> Indefinite </td><td> Genitive </td><td> ta'</td></tr><tr><td>CollectivePl </td><td> Indefinite </td><td> Inessive </td><td> fi</td></tr><tr><td>CollectivePl </td><td> Indefinite </td><td> Instrumental </td><td> bi</td></tr><tr><td>CollectivePl </td><td> Indefinite </td><td> Lative </td><td> sa</td></tr><tr><td>CollectivePl </td><td> Indefinite </td><td> Nominative </td><td> []</td></tr><tr><td>Masc</td></tr><tr class="separator"><td colspan="100%">&nbsp;</td></td><tr><td>Singulative </td><td> Definite </td><td> Benefactive </td><td> []</td></tr><tr><td>Singulative </td><td> Definite </td><td> Comitative </td><td> []</td></tr><tr><td>Singulative </td><td> Definite </td><td> Dative </td><td> []</td></tr><tr><td>Singulative </td><td> Definite </td><td> Elative </td><td> []</td></tr><tr><td>Singulative </td><td> Definite </td><td> Equative </td><td> []</td></tr><tr><td>Singulative </td><td> Definite </td><td> Genitive </td><td> []</td></tr><tr><td>Singulative </td><td> Definite </td><td> Inessive </td><td> []</td></tr><tr><td>Singulative </td><td> Definite </td><td> Instrumental </td><td> []</td></tr><tr><td>Singulative </td><td> Definite </td><td> Lative </td><td> []</td></tr><tr><td>Singulative </td><td> Definite </td><td> Nominative </td><td> iż-żarbuna</td></tr><tr><td>Singulative </td><td> Indefinite </td><td> Benefactive </td><td> għal żarbuna</td></tr><tr><td>Singulative </td><td> Indefinite </td><td> Comitative </td><td> ma' żarbuna</td></tr><tr><td>Singulative </td><td> Indefinite </td><td> Dative </td><td> lil żarbuna</td></tr><tr><td>Singulative </td><td> Indefinite </td><td> Elative </td><td> minn żarbuna</td></tr><tr><td>Singulative </td><td> Indefinite </td><td> Equative </td><td> bħal żarbuna</td></tr><tr><td>Singulative </td><td> Indefinite </td><td> Genitive </td><td> ta' żarbuna</td></tr><tr><td>Singulative </td><td> Indefinite </td><td> Inessive </td><td> f'żarbuna</td></tr><tr><td>Singulative </td><td> Indefinite </td><td> Instrumental </td><td> b'żarbuna</td></tr><tr><td>Singulative </td><td> Indefinite </td><td> Lative </td><td> sa żarbuna</td></tr><tr><td>Singulative </td><td> Indefinite </td><td> Nominative </td><td> żarbuna</td></tr><tr><td>Dual </td><td> Definite </td><td> Benefactive </td><td> []</td></tr><tr><td>Dual </td><td> Definite </td><td> Comitative </td><td> []</td></tr><tr><td>Dual </td><td> Definite </td><td> Dative </td><td> []</td></tr><tr><td>Dual </td><td> Definite </td><td> Elative </td><td> []</td></tr><tr><td>Dual </td><td> Definite </td><td> Equative </td><td> []</td></tr><tr><td>Dual </td><td> Definite </td><td> Genitive </td><td> []</td></tr><tr><td>Dual </td><td> Definite </td><td> Inessive </td><td> []</td></tr><tr><td>Dual </td><td> Definite </td><td> Instrumental </td><td> []</td></tr><tr><td>Dual </td><td> Definite </td><td> Lative </td><td> []</td></tr><tr><td>Dual </td><td> Definite </td><td> Nominative </td><td> []</td></tr><tr><td>Dual </td><td> Indefinite </td><td> Benefactive </td><td> għal</td></tr><tr><td>Dual </td><td> Indefinite </td><td> Comitative </td><td> ma'</td></tr><tr><td>Dual </td><td> Indefinite </td><td> Dative </td><td> lil</td></tr><tr><td>Dual </td><td> Indefinite </td><td> Elative </td><td> minn</td></tr><tr><td>Dual </td><td> Indefinite </td><td> Equative </td><td> bħal</td></tr><tr><td>Dual </td><td> Indefinite </td><td> Genitive </td><td> ta'</td></tr><tr><td>Dual </td><td> Indefinite </td><td> Inessive </td><td> fi</td></tr><tr><td>Dual </td><td> Indefinite </td><td> Instrumental </td><td> bi</td></tr><tr><td>Dual </td><td> Indefinite </td><td> Lative </td><td> sa</td></tr><tr><td>Dual </td><td> Indefinite </td><td> Nominative </td><td> []</td></tr><tr><td>Plural </td><td> Definite </td><td> Benefactive </td><td> []</td></tr><tr><td>Plural </td><td> Definite </td><td> Comitative </td><td> []</td></tr><tr><td>Plural </td><td> Definite </td><td> Dative </td><td> []</td></tr><tr><td>Plural </td><td> Definite </td><td> Elative </td><td> []</td></tr><tr><td>Plural </td><td> Definite </td><td> Equative </td><td> []</td></tr><tr><td>Plural </td><td> Definite </td><td> Genitive </td><td> []</td></tr><tr><td>Plural </td><td> Definite </td><td> Inessive </td><td> []</td></tr><tr><td>Plural </td><td> Definite </td><td> Instrumental </td><td> []</td></tr><tr><td>Plural </td><td> Definite </td><td> Lative </td><td> []</td></tr><tr><td>Plural </td><td> Definite </td><td> Nominative </td><td> iż-żarbuniet</td></tr><tr><td>Plural </td><td> Indefinite </td><td> Benefactive </td><td> għal żarbuniet</td></tr><tr><td>Plural </td><td> Indefinite </td><td> Comitative </td><td> ma' żarbuniet</td></tr><tr><td>Plural </td><td> Indefinite </td><td> Dative </td><td> lil żarbuniet</td></tr><tr><td>Plural </td><td> Indefinite </td><td> Elative </td><td> minn żarbuniet</td></tr><tr><td>Plural </td><td> Indefinite </td><td> Equative </td><td> bħal żarbuniet</td></tr><tr><td>Plural </td><td> Indefinite </td><td> Genitive </td><td> ta' żarbuniet</td></tr><tr><td>Plural </td><td> Indefinite </td><td> Inessive </td><td> f'żarbuniet</td></tr><tr><td>Plural </td><td> Indefinite </td><td> Instrumental </td><td> b'żarbuniet</td></tr><tr><td>Plural </td><td> Indefinite </td><td> Lative </td><td> sa żarbuniet</td></tr><tr><td>Plural </td><td> Indefinite </td><td> Nominative </td><td> żarbuniet</td></tr><tr><td>DeterminatePl </td><td> Definite </td><td> Benefactive </td><td> []</td></tr><tr><td>DeterminatePl </td><td> Definite </td><td> Comitative </td><td> []</td></tr><tr><td>DeterminatePl </td><td> Definite </td><td> Dative </td><td> []</td></tr><tr><td>DeterminatePl </td><td> Definite </td><td> Elative </td><td> []</td></tr><tr><td>DeterminatePl </td><td> Definite </td><td> Equative </td><td> []</td></tr><tr><td>DeterminatePl </td><td> Definite </td><td> Genitive </td><td> []</td></tr><tr><td>DeterminatePl </td><td> Definite </td><td> Inessive </td><td> []</td></tr><tr><td>DeterminatePl </td><td> Definite </td><td> Instrumental </td><td> []</td></tr><tr><td>DeterminatePl </td><td> Definite </td><td> Lative </td><td> []</td></tr><tr><td>DeterminatePl </td><td> Definite </td><td> Nominative </td><td> []</td></tr><tr><td>DeterminatePl </td><td> Indefinite </td><td> Benefactive </td><td> għal</td></tr><tr><td>DeterminatePl </td><td> Indefinite </td><td> Comitative </td><td> ma'</td></tr><tr><td>DeterminatePl </td><td> Indefinite </td><td> Dative </td><td> lil</td></tr><tr><td>DeterminatePl </td><td> Indefinite </td><td> Elative </td><td> minn</td></tr><tr><td>DeterminatePl </td><td> Indefinite </td><td> Equative </td><td> bħal</td></tr><tr><td>DeterminatePl </td><td> Indefinite </td><td> Genitive </td><td> ta'</td></tr><tr><td>DeterminatePl </td><td> Indefinite </td><td> Inessive </td><td> fi</td></tr><tr><td>DeterminatePl </td><td> Indefinite </td><td> Instrumental </td><td> bi</td></tr><tr><td>DeterminatePl </td><td> Indefinite </td><td> Lative </td><td> sa</td></tr><tr><td>DeterminatePl </td><td> Indefinite </td><td> Nominative </td><td> []</td></tr><tr><td>CollectivePl </td><td> Definite </td><td> Benefactive </td><td> []</td></tr><tr><td>CollectivePl </td><td> Definite </td><td> Comitative </td><td> []</td></tr><tr><td>CollectivePl </td><td> Definite </td><td> Dative </td><td> []</td></tr><tr><td>CollectivePl </td><td> Definite </td><td> Elative </td><td> []</td></tr><tr><td>CollectivePl </td><td> Definite </td><td> Equative </td><td> []</td></tr><tr><td>CollectivePl </td><td> Definite </td><td> Genitive </td><td> []</td></tr><tr><td>CollectivePl </td><td> Definite </td><td> Inessive </td><td> []</td></tr><tr><td>CollectivePl </td><td> Definite </td><td> Instrumental </td><td> []</td></tr><tr><td>CollectivePl </td><td> Definite </td><td> Lative </td><td> []</td></tr><tr><td>CollectivePl </td><td> Definite </td><td> Nominative </td><td> []</td></tr><tr><td>CollectivePl </td><td> Indefinite </td><td> Benefactive </td><td> għal</td></tr><tr><td>CollectivePl </td><td> Indefinite </td><td> Comitative </td><td> ma'</td></tr><tr><td>CollectivePl </td><td> Indefinite </td><td> Dative </td><td> lil</td></tr><tr><td>CollectivePl </td><td> Indefinite </td><td> Elative </td><td> minn</td></tr><tr><td>CollectivePl </td><td> Indefinite </td><td> Equative </td><td> bħal</td></tr><tr><td>CollectivePl </td><td> Indefinite </td><td> Genitive </td><td> ta'</td></tr><tr><td>CollectivePl </td><td> Indefinite </td><td> Inessive </td><td> fi</td></tr><tr><td>CollectivePl </td><td> Indefinite </td><td> Instrumental </td><td> bi</td></tr><tr><td>CollectivePl </td><td> Indefinite </td><td> Lative </td><td> sa</td></tr><tr><td>CollectivePl </td><td> Indefinite </td><td> Nominative </td><td> []</td></tr><tr><td>Fem</td></tr><tr class="separator"><td colspan="100%">&nbsp;</td></td><tr><td>Singulative </td><td> Definite </td><td> Benefactive </td><td> []</td></tr><tr><td>Singulative </td><td> Definite </td><td> Comitative </td><td> []</td></tr><tr><td>Singulative </td><td> Definite </td><td> Dative </td><td> []</td></tr><tr><td>Singulative </td><td> Definite </td><td> Elative </td><td> []</td></tr><tr><td>Singulative </td><td> Definite </td><td> Equative </td><td> []</td></tr><tr><td>Singulative </td><td> Definite </td><td> Genitive </td><td> []</td></tr><tr><td>Singulative </td><td> Definite </td><td> Inessive </td><td> []</td></tr><tr><td>Singulative </td><td> Definite </td><td> Instrumental </td><td> []</td></tr><tr><td>Singulative </td><td> Definite </td><td> Lative </td><td> []</td></tr><tr><td>Singulative </td><td> Definite </td><td> Nominative </td><td> il-ħanut</td></tr><tr><td>Singulative </td><td> Indefinite </td><td> Benefactive </td><td> għal ħanut</td></tr><tr><td>Singulative </td><td> Indefinite </td><td> Comitative </td><td> ma' ħanut</td></tr><tr><td>Singulative </td><td> Indefinite </td><td> Dative </td><td> lil ħanut</td></tr><tr><td>Singulative </td><td> Indefinite </td><td> Elative </td><td> minn ħanut</td></tr><tr><td>Singulative </td><td> Indefinite </td><td> Equative </td><td> bħal ħanut</td></tr><tr><td>Singulative </td><td> Indefinite </td><td> Genitive </td><td> ta' ħanut</td></tr><tr><td>Singulative </td><td> Indefinite </td><td> Inessive </td><td> f'ħanut</td></tr><tr><td>Singulative </td><td> Indefinite </td><td> Instrumental </td><td> b'ħanut</td></tr><tr><td>Singulative </td><td> Indefinite </td><td> Lative </td><td> sa ħanut</td></tr><tr><td>Singulative </td><td> Indefinite </td><td> Nominative </td><td> ħanut</td></tr><tr><td>Dual </td><td> Definite </td><td> Benefactive </td><td> []</td></tr><tr><td>Dual </td><td> Definite </td><td> Comitative </td><td> []</td></tr><tr><td>Dual </td><td> Definite </td><td> Dative </td><td> []</td></tr><tr><td>Dual </td><td> Definite </td><td> Elative </td><td> []</td></tr><tr><td>Dual </td><td> Definite </td><td> Equative </td><td> []</td></tr><tr><td>Dual </td><td> Definite </td><td> Genitive </td><td> []</td></tr><tr><td>Dual </td><td> Definite </td><td> Inessive </td><td> []</td></tr><tr><td>Dual </td><td> Definite </td><td> Instrumental </td><td> []</td></tr><tr><td>Dual </td><td> Definite </td><td> Lative </td><td> []</td></tr><tr><td>Dual </td><td> Definite </td><td> Nominative </td><td> []</td></tr><tr><td>Dual </td><td> Indefinite </td><td> Benefactive </td><td> għal</td></tr><tr><td>Dual </td><td> Indefinite </td><td> Comitative </td><td> ma'</td></tr><tr><td>Dual </td><td> Indefinite </td><td> Dative </td><td> lil</td></tr><tr><td>Dual </td><td> Indefinite </td><td> Elative </td><td> minn</td></tr><tr><td>Dual </td><td> Indefinite </td><td> Equative </td><td> bħal</td></tr><tr><td>Dual </td><td> Indefinite </td><td> Genitive </td><td> ta'</td></tr><tr><td>Dual </td><td> Indefinite </td><td> Inessive </td><td> fi</td></tr><tr><td>Dual </td><td> Indefinite </td><td> Instrumental </td><td> bi</td></tr><tr><td>Dual </td><td> Indefinite </td><td> Lative </td><td> sa</td></tr><tr><td>Dual </td><td> Indefinite </td><td> Nominative </td><td> []</td></tr><tr><td>Plural </td><td> Definite </td><td> Benefactive </td><td> []</td></tr><tr><td>Plural </td><td> Definite </td><td> Comitative </td><td> []</td></tr><tr><td>Plural </td><td> Definite </td><td> Dative </td><td> []</td></tr><tr><td>Plural </td><td> Definite </td><td> Elative </td><td> []</td></tr><tr><td>Plural </td><td> Definite </td><td> Equative </td><td> []</td></tr><tr><td>Plural </td><td> Definite </td><td> Genitive </td><td> []</td></tr><tr><td>Plural </td><td> Definite </td><td> Inessive </td><td> []</td></tr><tr><td>Plural </td><td> Definite </td><td> Instrumental </td><td> []</td></tr><tr><td>Plural </td><td> Definite </td><td> Lative </td><td> []</td></tr><tr><td>Plural </td><td> Definite </td><td> Nominative </td><td> il-ħanuti</td></tr><tr><td>Plural </td><td> Indefinite </td><td> Benefactive </td><td> għal ħanuti</td></tr><tr><td>Plural </td><td> Indefinite </td><td> Comitative </td><td> ma' ħanuti</td></tr><tr><td>Plural </td><td> Indefinite </td><td> Dative </td><td> lil ħanuti</td></tr><tr><td>Plural </td><td> Indefinite </td><td> Elative </td><td> minn ħanuti</td></tr><tr><td>Plural </td><td> Indefinite </td><td> Equative </td><td> bħal ħanuti</td></tr><tr><td>Plural </td><td> Indefinite </td><td> Genitive </td><td> ta' ħanuti</td></tr><tr><td>Plural </td><td> Indefinite </td><td> Inessive </td><td> f'ħanuti</td></tr><tr><td>Plural </td><td> Indefinite </td><td> Instrumental </td><td> b'ħanuti</td></tr><tr><td>Plural </td><td> Indefinite </td><td> Lative </td><td> sa ħanuti</td></tr><tr><td>Plural </td><td> Indefinite </td><td> Nominative </td><td> ħanuti</td></tr><tr><td>DeterminatePl </td><td> Definite </td><td> Benefactive </td><td> []</td></tr><tr><td>DeterminatePl </td><td> Definite </td><td> Comitative </td><td> []</td></tr><tr><td>DeterminatePl </td><td> Definite </td><td> Dative </td><td> []</td></tr><tr><td>DeterminatePl </td><td> Definite </td><td> Elative </td><td> []</td></tr><tr><td>DeterminatePl </td><td> Definite </td><td> Equative </td><td> []</td></tr><tr><td>DeterminatePl </td><td> Definite </td><td> Genitive </td><td> []</td></tr><tr><td>DeterminatePl </td><td> Definite </td><td> Inessive </td><td> []</td></tr><tr><td>DeterminatePl </td><td> Definite </td><td> Instrumental </td><td> []</td></tr><tr><td>DeterminatePl </td><td> Definite </td><td> Lative </td><td> []</td></tr><tr><td>DeterminatePl </td><td> Definite </td><td> Nominative </td><td> []</td></tr><tr><td>DeterminatePl </td><td> Indefinite </td><td> Benefactive </td><td> għal</td></tr><tr><td>DeterminatePl </td><td> Indefinite </td><td> Comitative </td><td> ma'</td></tr><tr><td>DeterminatePl </td><td> Indefinite </td><td> Dative </td><td> lil</td></tr><tr><td>DeterminatePl </td><td> Indefinite </td><td> Elative </td><td> minn</td></tr><tr><td>DeterminatePl </td><td> Indefinite </td><td> Equative </td><td> bħal</td></tr><tr><td>DeterminatePl </td><td> Indefinite </td><td> Genitive </td><td> ta'</td></tr><tr><td>DeterminatePl </td><td> Indefinite </td><td> Inessive </td><td> fi</td></tr><tr><td>DeterminatePl </td><td> Indefinite </td><td> Instrumental </td><td> bi</td></tr><tr><td>DeterminatePl </td><td> Indefinite </td><td> Lative </td><td> sa</td></tr><tr><td>DeterminatePl </td><td> Indefinite </td><td> Nominative </td><td> []</td></tr><tr><td>CollectivePl </td><td> Definite </td><td> Benefactive </td><td> []</td></tr><tr><td>CollectivePl </td><td> Definite </td><td> Comitative </td><td> []</td></tr><tr><td>CollectivePl </td><td> Definite </td><td> Dative </td><td> []</td></tr><tr><td>CollectivePl </td><td> Definite </td><td> Elative </td><td> []</td></tr><tr><td>CollectivePl </td><td> Definite </td><td> Equative </td><td> []</td></tr><tr><td>CollectivePl </td><td> Definite </td><td> Genitive </td><td> []</td></tr><tr><td>CollectivePl </td><td> Definite </td><td> Inessive </td><td> []</td></tr><tr><td>CollectivePl </td><td> Definite </td><td> Instrumental </td><td> []</td></tr><tr><td>CollectivePl </td><td> Definite </td><td> Lative </td><td> []</td></tr><tr><td>CollectivePl </td><td> Definite </td><td> Nominative </td><td> []</td></tr><tr><td>CollectivePl </td><td> Indefinite </td><td> Benefactive </td><td> għal</td></tr><tr><td>CollectivePl </td><td> Indefinite </td><td> Comitative </td><td> ma'</td></tr><tr><td>CollectivePl </td><td> Indefinite </td><td> Dative </td><td> lil</td></tr><tr><td>CollectivePl </td><td> Indefinite </td><td> Elative </td><td> minn</td></tr><tr><td>CollectivePl </td><td> Indefinite </td><td> Equative </td><td> bħal</td></tr><tr><td>CollectivePl </td><td> Indefinite </td><td> Genitive </td><td> ta'</td></tr><tr><td>CollectivePl </td><td> Indefinite </td><td> Inessive </td><td> fi</td></tr><tr><td>CollectivePl </td><td> Indefinite </td><td> Instrumental </td><td> bi</td></tr><tr><td>CollectivePl </td><td> Indefinite </td><td> Lative </td><td> sa</td></tr><tr><td>CollectivePl </td><td> Indefinite </td><td> Nominative </td><td> []</td></tr><tr><td>Masc</td></tr><tr class="separator"><td colspan="100%">&nbsp;</td></td><tr><td>Singulative </td><td> Definite </td><td> Benefactive </td><td> []</td></tr><tr><td>Singulative </td><td> Definite </td><td> Comitative </td><td> []</td></tr><tr><td>Singulative </td><td> Definite </td><td> Dative </td><td> []</td></tr><tr><td>Singulative </td><td> Definite </td><td> Elative </td><td> []</td></tr><tr><td>Singulative </td><td> Definite </td><td> Equative </td><td> []</td></tr><tr><td>Singulative </td><td> Definite </td><td> Genitive </td><td> []</td></tr><tr><td>Singulative </td><td> Definite </td><td> Inessive </td><td> []</td></tr><tr><td>Singulative </td><td> Definite </td><td> Instrumental </td><td> []</td></tr><tr><td>Singulative </td><td> Definite </td><td> Lative </td><td> []</td></tr><tr><td>Singulative </td><td> Definite </td><td> Nominative </td><td> il-fidda</td></tr><tr><td>Singulative </td><td> Indefinite </td><td> Benefactive </td><td> għal fidda</td></tr><tr><td>Singulative </td><td> Indefinite </td><td> Comitative </td><td> ma' fidda</td></tr><tr><td>Singulative </td><td> Indefinite </td><td> Dative </td><td> lil fidda</td></tr><tr><td>Singulative </td><td> Indefinite </td><td> Elative </td><td> minn fidda</td></tr><tr><td>Singulative </td><td> Indefinite </td><td> Equative </td><td> bħal fidda</td></tr><tr><td>Singulative </td><td> Indefinite </td><td> Genitive </td><td> ta' fidda</td></tr><tr><td>Singulative </td><td> Indefinite </td><td> Inessive </td><td> fi fidda</td></tr><tr><td>Singulative </td><td> Indefinite </td><td> Instrumental </td><td> b'fidda</td></tr><tr><td>Singulative </td><td> Indefinite </td><td> Lative </td><td> sa fidda</td></tr><tr><td>Singulative </td><td> Indefinite </td><td> Nominative </td><td> fidda</td></tr><tr><td>Dual </td><td> Definite </td><td> Benefactive </td><td> []</td></tr><tr><td>Dual </td><td> Definite </td><td> Comitative </td><td> []</td></tr><tr><td>Dual </td><td> Definite </td><td> Dative </td><td> []</td></tr><tr><td>Dual </td><td> Definite </td><td> Elative </td><td> []</td></tr><tr><td>Dual </td><td> Definite </td><td> Equative </td><td> []</td></tr><tr><td>Dual </td><td> Definite </td><td> Genitive </td><td> []</td></tr><tr><td>Dual </td><td> Definite </td><td> Inessive </td><td> []</td></tr><tr><td>Dual </td><td> Definite </td><td> Instrumental </td><td> []</td></tr><tr><td>Dual </td><td> Definite </td><td> Lative </td><td> []</td></tr><tr><td>Dual </td><td> Definite </td><td> Nominative </td><td> []</td></tr><tr><td>Dual </td><td> Indefinite </td><td> Benefactive </td><td> għal</td></tr><tr><td>Dual </td><td> Indefinite </td><td> Comitative </td><td> ma'</td></tr><tr><td>Dual </td><td> Indefinite </td><td> Dative </td><td> lil</td></tr><tr><td>Dual </td><td> Indefinite </td><td> Elative </td><td> minn</td></tr><tr><td>Dual </td><td> Indefinite </td><td> Equative </td><td> bħal</td></tr><tr><td>Dual </td><td> Indefinite </td><td> Genitive </td><td> ta'</td></tr><tr><td>Dual </td><td> Indefinite </td><td> Inessive </td><td> fi</td></tr><tr><td>Dual </td><td> Indefinite </td><td> Instrumental </td><td> bi</td></tr><tr><td>Dual </td><td> Indefinite </td><td> Lative </td><td> sa</td></tr><tr><td>Dual </td><td> Indefinite </td><td> Nominative </td><td> []</td></tr><tr><td>Plural </td><td> Definite </td><td> Benefactive </td><td> []</td></tr><tr><td>Plural </td><td> Definite </td><td> Comitative </td><td> []</td></tr><tr><td>Plural </td><td> Definite </td><td> Dative </td><td> []</td></tr><tr><td>Plural </td><td> Definite </td><td> Elative </td><td> []</td></tr><tr><td>Plural </td><td> Definite </td><td> Equative </td><td> []</td></tr><tr><td>Plural </td><td> Definite </td><td> Genitive </td><td> []</td></tr><tr><td>Plural </td><td> Definite </td><td> Inessive </td><td> []</td></tr><tr><td>Plural </td><td> Definite </td><td> Instrumental </td><td> []</td></tr><tr><td>Plural </td><td> Definite </td><td> Lative </td><td> []</td></tr><tr><td>Plural </td><td> Definite </td><td> Nominative </td><td> il-fiddiet</td></tr><tr><td>Plural </td><td> Indefinite </td><td> Benefactive </td><td> għal fiddiet</td></tr><tr><td>Plural </td><td> Indefinite </td><td> Comitative </td><td> ma' fiddiet</td></tr><tr><td>Plural </td><td> Indefinite </td><td> Dative </td><td> lil fiddiet</td></tr><tr><td>Plural </td><td> Indefinite </td><td> Elative </td><td> minn fiddiet</td></tr><tr><td>Plural </td><td> Indefinite </td><td> Equative </td><td> bħal fiddiet</td></tr><tr><td>Plural </td><td> Indefinite </td><td> Genitive </td><td> ta' fiddiet</td></tr><tr><td>Plural </td><td> Indefinite </td><td> Inessive </td><td> fi fiddiet</td></tr><tr><td>Plural </td><td> Indefinite </td><td> Instrumental </td><td> b'fiddiet</td></tr><tr><td>Plural </td><td> Indefinite </td><td> Lative </td><td> sa fiddiet</td></tr><tr><td>Plural </td><td> Indefinite </td><td> Nominative </td><td> fiddiet</td></tr><tr><td>DeterminatePl </td><td> Definite </td><td> Benefactive </td><td> []</td></tr><tr><td>DeterminatePl </td><td> Definite </td><td> Comitative </td><td> []</td></tr><tr><td>DeterminatePl </td><td> Definite </td><td> Dative </td><td> []</td></tr><tr><td>DeterminatePl </td><td> Definite </td><td> Elative </td><td> []</td></tr><tr><td>DeterminatePl </td><td> Definite </td><td> Equative </td><td> []</td></tr><tr><td>DeterminatePl </td><td> Definite </td><td> Genitive </td><td> []</td></tr><tr><td>DeterminatePl </td><td> Definite </td><td> Inessive </td><td> []</td></tr><tr><td>DeterminatePl </td><td> Definite </td><td> Instrumental </td><td> []</td></tr><tr><td>DeterminatePl </td><td> Definite </td><td> Lative </td><td> []</td></tr><tr><td>DeterminatePl </td><td> Definite </td><td> Nominative </td><td> []</td></tr><tr><td>DeterminatePl </td><td> Indefinite </td><td> Benefactive </td><td> għal</td></tr><tr><td>DeterminatePl </td><td> Indefinite </td><td> Comitative </td><td> ma'</td></tr><tr><td>DeterminatePl </td><td> Indefinite </td><td> Dative </td><td> lil</td></tr><tr><td>DeterminatePl </td><td> Indefinite </td><td> Elative </td><td> minn</td></tr><tr><td>DeterminatePl </td><td> Indefinite </td><td> Equative </td><td> bħal</td></tr><tr><td>DeterminatePl </td><td> Indefinite </td><td> Genitive </td><td> ta'</td></tr><tr><td>DeterminatePl </td><td> Indefinite </td><td> Inessive </td><td> fi</td></tr><tr><td>DeterminatePl </td><td> Indefinite </td><td> Instrumental </td><td> bi</td></tr><tr><td>DeterminatePl </td><td> Indefinite </td><td> Lative </td><td> sa</td></tr><tr><td>DeterminatePl </td><td> Indefinite </td><td> Nominative </td><td> []</td></tr><tr><td>CollectivePl </td><td> Definite </td><td> Benefactive </td><td> []</td></tr><tr><td>CollectivePl </td><td> Definite </td><td> Comitative </td><td> []</td></tr><tr><td>CollectivePl </td><td> Definite </td><td> Dative </td><td> []</td></tr><tr><td>CollectivePl </td><td> Definite </td><td> Elative </td><td> []</td></tr><tr><td>CollectivePl </td><td> Definite </td><td> Equative </td><td> []</td></tr><tr><td>CollectivePl </td><td> Definite </td><td> Genitive </td><td> []</td></tr><tr><td>CollectivePl </td><td> Definite </td><td> Inessive </td><td> []</td></tr><tr><td>CollectivePl </td><td> Definite </td><td> Instrumental </td><td> []</td></tr><tr><td>CollectivePl </td><td> Definite </td><td> Lative </td><td> []</td></tr><tr><td>CollectivePl </td><td> Definite </td><td> Nominative </td><td> []</td></tr><tr><td>CollectivePl </td><td> Indefinite </td><td> Benefactive </td><td> għal</td></tr><tr><td>CollectivePl </td><td> Indefinite </td><td> Comitative </td><td> ma'</td></tr><tr><td>CollectivePl </td><td> Indefinite </td><td> Dative </td><td> lil</td></tr><tr><td>CollectivePl </td><td> Indefinite </td><td> Elative </td><td> minn</td></tr><tr><td>CollectivePl </td><td> Indefinite </td><td> Equative </td><td> bħal</td></tr><tr><td>CollectivePl </td><td> Indefinite </td><td> Genitive </td><td> ta'</td></tr><tr><td>CollectivePl </td><td> Indefinite </td><td> Inessive </td><td> fi</td></tr><tr><td>CollectivePl </td><td> Indefinite </td><td> Instrumental </td><td> bi</td></tr><tr><td>CollectivePl </td><td> Indefinite </td><td> Lative </td><td> sa</td></tr><tr><td>CollectivePl </td><td> Indefinite </td><td> Nominative </td><td> []</td></tr><tr><td>Fem</td></tr><tr class="separator"><td colspan="100%">&nbsp;</td></td><tr><td>Singulative </td><td> Definite </td><td> Benefactive </td><td> []</td></tr><tr><td>Singulative </td><td> Definite </td><td> Comitative </td><td> []</td></tr><tr><td>Singulative </td><td> Definite </td><td> Dative </td><td> []</td></tr><tr><td>Singulative </td><td> Definite </td><td> Elative </td><td> []</td></tr><tr><td>Singulative </td><td> Definite </td><td> Equative </td><td> []</td></tr><tr><td>Singulative </td><td> Definite </td><td> Genitive </td><td> []</td></tr><tr><td>Singulative </td><td> Definite </td><td> Inessive </td><td> []</td></tr><tr><td>Singulative </td><td> Definite </td><td> Instrumental </td><td> []</td></tr><tr><td>Singulative </td><td> Definite </td><td> Lative </td><td> []</td></tr><tr><td>Singulative </td><td> Definite </td><td> Nominative </td><td> l-oħt</td></tr><tr><td>Singulative </td><td> Indefinite </td><td> Benefactive </td><td> għal oħt</td></tr><tr><td>Singulative </td><td> Indefinite </td><td> Comitative </td><td> m'oħt</td></tr><tr><td>Singulative </td><td> Indefinite </td><td> Dative </td><td> lil oħt</td></tr><tr><td>Singulative </td><td> Indefinite </td><td> Elative </td><td> minn oħt</td></tr><tr><td>Singulative </td><td> Indefinite </td><td> Equative </td><td> bħal oħt</td></tr><tr><td>Singulative </td><td> Indefinite </td><td> Genitive </td><td> t'oħt</td></tr><tr><td>Singulative </td><td> Indefinite </td><td> Inessive </td><td> f'oħt</td></tr><tr><td>Singulative </td><td> Indefinite </td><td> Instrumental </td><td> b'oħt</td></tr><tr><td>Singulative </td><td> Indefinite </td><td> Lative </td><td> s'oħt</td></tr><tr><td>Singulative </td><td> Indefinite </td><td> Nominative </td><td> oħt</td></tr><tr><td>Dual </td><td> Definite </td><td> Benefactive </td><td> []</td></tr><tr><td>Dual </td><td> Definite </td><td> Comitative </td><td> []</td></tr><tr><td>Dual </td><td> Definite </td><td> Dative </td><td> []</td></tr><tr><td>Dual </td><td> Definite </td><td> Elative </td><td> []</td></tr><tr><td>Dual </td><td> Definite </td><td> Equative </td><td> []</td></tr><tr><td>Dual </td><td> Definite </td><td> Genitive </td><td> []</td></tr><tr><td>Dual </td><td> Definite </td><td> Inessive </td><td> []</td></tr><tr><td>Dual </td><td> Definite </td><td> Instrumental </td><td> []</td></tr><tr><td>Dual </td><td> Definite </td><td> Lative </td><td> []</td></tr><tr><td>Dual </td><td> Definite </td><td> Nominative </td><td> []</td></tr><tr><td>Dual </td><td> Indefinite </td><td> Benefactive </td><td> għal</td></tr><tr><td>Dual </td><td> Indefinite </td><td> Comitative </td><td> ma'</td></tr><tr><td>Dual </td><td> Indefinite </td><td> Dative </td><td> lil</td></tr><tr><td>Dual </td><td> Indefinite </td><td> Elative </td><td> minn</td></tr><tr><td>Dual </td><td> Indefinite </td><td> Equative </td><td> bħal</td></tr><tr><td>Dual </td><td> Indefinite </td><td> Genitive </td><td> ta'</td></tr><tr><td>Dual </td><td> Indefinite </td><td> Inessive </td><td> fi</td></tr><tr><td>Dual </td><td> Indefinite </td><td> Instrumental </td><td> bi</td></tr><tr><td>Dual </td><td> Indefinite </td><td> Lative </td><td> sa</td></tr><tr><td>Dual </td><td> Indefinite </td><td> Nominative </td><td> []</td></tr><tr><td>Plural </td><td> Definite </td><td> Benefactive </td><td> []</td></tr><tr><td>Plural </td><td> Definite </td><td> Comitative </td><td> []</td></tr><tr><td>Plural </td><td> Definite </td><td> Dative </td><td> []</td></tr><tr><td>Plural </td><td> Definite </td><td> Elative </td><td> []</td></tr><tr><td>Plural </td><td> Definite </td><td> Equative </td><td> []</td></tr><tr><td>Plural </td><td> Definite </td><td> Genitive </td><td> []</td></tr><tr><td>Plural </td><td> Definite </td><td> Inessive </td><td> []</td></tr><tr><td>Plural </td><td> Definite </td><td> Instrumental </td><td> []</td></tr><tr><td>Plural </td><td> Definite </td><td> Lative </td><td> []</td></tr><tr><td>Plural </td><td> Definite </td><td> Nominative </td><td> l-oħti</td></tr><tr><td>Plural </td><td> Indefinite </td><td> Benefactive </td><td> għal oħti</td></tr><tr><td>Plural </td><td> Indefinite </td><td> Comitative </td><td> m'oħti</td></tr><tr><td>Plural </td><td> Indefinite </td><td> Dative </td><td> lil oħti</td></tr><tr><td>Plural </td><td> Indefinite </td><td> Elative </td><td> minn oħti</td></tr><tr><td>Plural </td><td> Indefinite </td><td> Equative </td><td> bħal oħti</td></tr><tr><td>Plural </td><td> Indefinite </td><td> Genitive </td><td> t'oħti</td></tr><tr><td>Plural </td><td> Indefinite </td><td> Inessive </td><td> f'oħti</td></tr><tr><td>Plural </td><td> Indefinite </td><td> Instrumental </td><td> b'oħti</td></tr><tr><td>Plural </td><td> Indefinite </td><td> Lative </td><td> s'oħti</td></tr><tr><td>Plural </td><td> Indefinite </td><td> Nominative </td><td> oħti</td></tr><tr><td>DeterminatePl </td><td> Definite </td><td> Benefactive </td><td> []</td></tr><tr><td>DeterminatePl </td><td> Definite </td><td> Comitative </td><td> []</td></tr><tr><td>DeterminatePl </td><td> Definite </td><td> Dative </td><td> []</td></tr><tr><td>DeterminatePl </td><td> Definite </td><td> Elative </td><td> []</td></tr><tr><td>DeterminatePl </td><td> Definite </td><td> Equative </td><td> []</td></tr><tr><td>DeterminatePl </td><td> Definite </td><td> Genitive </td><td> []</td></tr><tr><td>DeterminatePl </td><td> Definite </td><td> Inessive </td><td> []</td></tr><tr><td>DeterminatePl </td><td> Definite </td><td> Instrumental </td><td> []</td></tr><tr><td>DeterminatePl </td><td> Definite </td><td> Lative </td><td> []</td></tr><tr><td>DeterminatePl </td><td> Definite </td><td> Nominative </td><td> []</td></tr><tr><td>DeterminatePl </td><td> Indefinite </td><td> Benefactive </td><td> għal</td></tr><tr><td>DeterminatePl </td><td> Indefinite </td><td> Comitative </td><td> ma'</td></tr><tr><td>DeterminatePl </td><td> Indefinite </td><td> Dative </td><td> lil</td></tr><tr><td>DeterminatePl </td><td> Indefinite </td><td> Elative </td><td> minn</td></tr><tr><td>DeterminatePl </td><td> Indefinite </td><td> Equative </td><td> bħal</td></tr><tr><td>DeterminatePl </td><td> Indefinite </td><td> Genitive </td><td> ta'</td></tr><tr><td>DeterminatePl </td><td> Indefinite </td><td> Inessive </td><td> fi</td></tr><tr><td>DeterminatePl </td><td> Indefinite </td><td> Instrumental </td><td> bi</td></tr><tr><td>DeterminatePl </td><td> Indefinite </td><td> Lative </td><td> sa</td></tr><tr><td>DeterminatePl </td><td> Indefinite </td><td> Nominative </td><td> []</td></tr><tr><td>CollectivePl </td><td> Definite </td><td> Benefactive </td><td> []</td></tr><tr><td>CollectivePl </td><td> Definite </td><td> Comitative </td><td> []</td></tr><tr><td>CollectivePl </td><td> Definite </td><td> Dative </td><td> []</td></tr><tr><td>CollectivePl </td><td> Definite </td><td> Elative </td><td> []</td></tr><tr><td>CollectivePl </td><td> Definite </td><td> Equative </td><td> []</td></tr><tr><td>CollectivePl </td><td> Definite </td><td> Genitive </td><td> []</td></tr><tr><td>CollectivePl </td><td> Definite </td><td> Inessive </td><td> []</td></tr><tr><td>CollectivePl </td><td> Definite </td><td> Instrumental </td><td> []</td></tr><tr><td>CollectivePl </td><td> Definite </td><td> Lative </td><td> []</td></tr><tr><td>CollectivePl </td><td> Definite </td><td> Nominative </td><td> []</td></tr><tr><td>CollectivePl </td><td> Indefinite </td><td> Benefactive </td><td> għal</td></tr><tr><td>CollectivePl </td><td> Indefinite </td><td> Comitative </td><td> ma'</td></tr><tr><td>CollectivePl </td><td> Indefinite </td><td> Dative </td><td> lil</td></tr><tr><td>CollectivePl </td><td> Indefinite </td><td> Elative </td><td> minn</td></tr><tr><td>CollectivePl </td><td> Indefinite </td><td> Equative </td><td> bħal</td></tr><tr><td>CollectivePl </td><td> Indefinite </td><td> Genitive </td><td> ta'</td></tr><tr><td>CollectivePl </td><td> Indefinite </td><td> Inessive </td><td> fi</td></tr><tr><td>CollectivePl </td><td> Indefinite </td><td> Instrumental </td><td> bi</td></tr><tr><td>CollectivePl </td><td> Indefinite </td><td> Lative </td><td> sa</td></tr><tr><td>CollectivePl </td><td> Indefinite </td><td> Nominative </td><td> []</td></tr><tr><td>Masc</td></tr><tr class="separator"><td colspan="100%">&nbsp;</td></td><tr><td>Singulative </td><td> Definite </td><td> Benefactive </td><td> []</td></tr><tr><td>Singulative </td><td> Definite </td><td> Comitative </td><td> []</td></tr><tr><td>Singulative </td><td> Definite </td><td> Dative </td><td> []</td></tr><tr><td>Singulative </td><td> Definite </td><td> Elative </td><td> []</td></tr><tr><td>Singulative </td><td> Definite </td><td> Equative </td><td> []</td></tr><tr><td>Singulative </td><td> Definite </td><td> Genitive </td><td> []</td></tr><tr><td>Singulative </td><td> Definite </td><td> Inessive </td><td> []</td></tr><tr><td>Singulative </td><td> Definite </td><td> Instrumental </td><td> []</td></tr><tr><td>Singulative </td><td> Definite </td><td> Lative </td><td> []</td></tr><tr><td>Singulative </td><td> Definite </td><td> Nominative </td><td> il-ġilda</td></tr><tr><td>Singulative </td><td> Indefinite </td><td> Benefactive </td><td> għal ġilda</td></tr><tr><td>Singulative </td><td> Indefinite </td><td> Comitative </td><td> ma' ġilda</td></tr><tr><td>Singulative </td><td> Indefinite </td><td> Dative </td><td> lil ġilda</td></tr><tr><td>Singulative </td><td> Indefinite </td><td> Elative </td><td> minn ġilda</td></tr><tr><td>Singulative </td><td> Indefinite </td><td> Equative </td><td> bħal ġilda</td></tr><tr><td>Singulative </td><td> Indefinite </td><td> Genitive </td><td> ta' ġilda</td></tr><tr><td>Singulative </td><td> Indefinite </td><td> Inessive </td><td> f'ġilda</td></tr><tr><td>Singulative </td><td> Indefinite </td><td> Instrumental </td><td> b'ġilda</td></tr><tr><td>Singulative </td><td> Indefinite </td><td> Lative </td><td> sa ġilda</td></tr><tr><td>Singulative </td><td> Indefinite </td><td> Nominative </td><td> ġilda</td></tr><tr><td>Dual </td><td> Definite </td><td> Benefactive </td><td> []</td></tr><tr><td>Dual </td><td> Definite </td><td> Comitative </td><td> []</td></tr><tr><td>Dual </td><td> Definite </td><td> Dative </td><td> []</td></tr><tr><td>Dual </td><td> Definite </td><td> Elative </td><td> []</td></tr><tr><td>Dual </td><td> Definite </td><td> Equative </td><td> []</td></tr><tr><td>Dual </td><td> Definite </td><td> Genitive </td><td> []</td></tr><tr><td>Dual </td><td> Definite </td><td> Inessive </td><td> []</td></tr><tr><td>Dual </td><td> Definite </td><td> Instrumental </td><td> []</td></tr><tr><td>Dual </td><td> Definite </td><td> Lative </td><td> []</td></tr><tr><td>Dual </td><td> Definite </td><td> Nominative </td><td> []</td></tr><tr><td>Dual </td><td> Indefinite </td><td> Benefactive </td><td> għal</td></tr><tr><td>Dual </td><td> Indefinite </td><td> Comitative </td><td> ma'</td></tr><tr><td>Dual </td><td> Indefinite </td><td> Dative </td><td> lil</td></tr><tr><td>Dual </td><td> Indefinite </td><td> Elative </td><td> minn</td></tr><tr><td>Dual </td><td> Indefinite </td><td> Equative </td><td> bħal</td></tr><tr><td>Dual </td><td> Indefinite </td><td> Genitive </td><td> ta'</td></tr><tr><td>Dual </td><td> Indefinite </td><td> Inessive </td><td> fi</td></tr><tr><td>Dual </td><td> Indefinite </td><td> Instrumental </td><td> bi</td></tr><tr><td>Dual </td><td> Indefinite </td><td> Lative </td><td> sa</td></tr><tr><td>Dual </td><td> Indefinite </td><td> Nominative </td><td> []</td></tr><tr><td>Plural </td><td> Definite </td><td> Benefactive </td><td> []</td></tr><tr><td>Plural </td><td> Definite </td><td> Comitative </td><td> []</td></tr><tr><td>Plural </td><td> Definite </td><td> Dative </td><td> []</td></tr><tr><td>Plural </td><td> Definite </td><td> Elative </td><td> []</td></tr><tr><td>Plural </td><td> Definite </td><td> Equative </td><td> []</td></tr><tr><td>Plural </td><td> Definite </td><td> Genitive </td><td> []</td></tr><tr><td>Plural </td><td> Definite </td><td> Inessive </td><td> []</td></tr><tr><td>Plural </td><td> Definite </td><td> Instrumental </td><td> []</td></tr><tr><td>Plural </td><td> Definite </td><td> Lative </td><td> []</td></tr><tr><td>Plural </td><td> Definite </td><td> Nominative </td><td> il-ġildiet</td></tr><tr><td>Plural </td><td> Indefinite </td><td> Benefactive </td><td> għal ġildiet</td></tr><tr><td>Plural </td><td> Indefinite </td><td> Comitative </td><td> ma' ġildiet</td></tr><tr><td>Plural </td><td> Indefinite </td><td> Dative </td><td> lil ġildiet</td></tr><tr><td>Plural </td><td> Indefinite </td><td> Elative </td><td> minn ġildiet</td></tr><tr><td>Plural </td><td> Indefinite </td><td> Equative </td><td> bħal ġildiet</td></tr><tr><td>Plural </td><td> Indefinite </td><td> Genitive </td><td> ta' ġildiet</td></tr><tr><td>Plural </td><td> Indefinite </td><td> Inessive </td><td> f'ġildiet</td></tr><tr><td>Plural </td><td> Indefinite </td><td> Instrumental </td><td> b'ġildiet</td></tr><tr><td>Plural </td><td> Indefinite </td><td> Lative </td><td> sa ġildiet</td></tr><tr><td>Plural </td><td> Indefinite </td><td> Nominative </td><td> ġildiet</td></tr><tr><td>DeterminatePl </td><td> Definite </td><td> Benefactive </td><td> []</td></tr><tr><td>DeterminatePl </td><td> Definite </td><td> Comitative </td><td> []</td></tr><tr><td>DeterminatePl </td><td> Definite </td><td> Dative </td><td> []</td></tr><tr><td>DeterminatePl </td><td> Definite </td><td> Elative </td><td> []</td></tr><tr><td>DeterminatePl </td><td> Definite </td><td> Equative </td><td> []</td></tr><tr><td>DeterminatePl </td><td> Definite </td><td> Genitive </td><td> []</td></tr><tr><td>DeterminatePl </td><td> Definite </td><td> Inessive </td><td> []</td></tr><tr><td>DeterminatePl </td><td> Definite </td><td> Instrumental </td><td> []</td></tr><tr><td>DeterminatePl </td><td> Definite </td><td> Lative </td><td> []</td></tr><tr><td>DeterminatePl </td><td> Definite </td><td> Nominative </td><td> []</td></tr><tr><td>DeterminatePl </td><td> Indefinite </td><td> Benefactive </td><td> għal</td></tr><tr><td>DeterminatePl </td><td> Indefinite </td><td> Comitative </td><td> ma'</td></tr><tr><td>DeterminatePl </td><td> Indefinite </td><td> Dative </td><td> lil</td></tr><tr><td>DeterminatePl </td><td> Indefinite </td><td> Elative </td><td> minn</td></tr><tr><td>DeterminatePl </td><td> Indefinite </td><td> Equative </td><td> bħal</td></tr><tr><td>DeterminatePl </td><td> Indefinite </td><td> Genitive </td><td> ta'</td></tr><tr><td>DeterminatePl </td><td> Indefinite </td><td> Inessive </td><td> fi</td></tr><tr><td>DeterminatePl </td><td> Indefinite </td><td> Instrumental </td><td> bi</td></tr><tr><td>DeterminatePl </td><td> Indefinite </td><td> Lative </td><td> sa</td></tr><tr><td>DeterminatePl </td><td> Indefinite </td><td> Nominative </td><td> []</td></tr><tr><td>CollectivePl </td><td> Definite </td><td> Benefactive </td><td> []</td></tr><tr><td>CollectivePl </td><td> Definite </td><td> Comitative </td><td> []</td></tr><tr><td>CollectivePl </td><td> Definite </td><td> Dative </td><td> []</td></tr><tr><td>CollectivePl </td><td> Definite </td><td> Elative </td><td> []</td></tr><tr><td>CollectivePl </td><td> Definite </td><td> Equative </td><td> []</td></tr><tr><td>CollectivePl </td><td> Definite </td><td> Genitive </td><td> []</td></tr><tr><td>CollectivePl </td><td> Definite </td><td> Inessive </td><td> []</td></tr><tr><td>CollectivePl </td><td> Definite </td><td> Instrumental </td><td> []</td></tr><tr><td>CollectivePl </td><td> Definite </td><td> Lative </td><td> []</td></tr><tr><td>CollectivePl </td><td> Definite </td><td> Nominative </td><td> []</td></tr><tr><td>CollectivePl </td><td> Indefinite </td><td> Benefactive </td><td> għal</td></tr><tr><td>CollectivePl </td><td> Indefinite </td><td> Comitative </td><td> ma'</td></tr><tr><td>CollectivePl </td><td> Indefinite </td><td> Dative </td><td> lil</td></tr><tr><td>CollectivePl </td><td> Indefinite </td><td> Elative </td><td> minn</td></tr><tr><td>CollectivePl </td><td> Indefinite </td><td> Equative </td><td> bħal</td></tr><tr><td>CollectivePl </td><td> Indefinite </td><td> Genitive </td><td> ta'</td></tr><tr><td>CollectivePl </td><td> Indefinite </td><td> Inessive </td><td> fi</td></tr><tr><td>CollectivePl </td><td> Indefinite </td><td> Instrumental </td><td> bi</td></tr><tr><td>CollectivePl </td><td> Indefinite </td><td> Lative </td><td> sa</td></tr><tr><td>CollectivePl </td><td> Indefinite </td><td> Nominative </td><td> []</td></tr><tr><td>Fem</td></tr><tr class="separator"><td colspan="100%">&nbsp;</td></td><tr><td>Singulative </td><td> Definite </td><td> Benefactive </td><td> []</td></tr><tr><td>Singulative </td><td> Definite </td><td> Comitative </td><td> []</td></tr><tr><td>Singulative </td><td> Definite </td><td> Dative </td><td> []</td></tr><tr><td>Singulative </td><td> Definite </td><td> Elative </td><td> []</td></tr><tr><td>Singulative </td><td> Definite </td><td> Equative </td><td> []</td></tr><tr><td>Singulative </td><td> Definite </td><td> Genitive </td><td> []</td></tr><tr><td>Singulative </td><td> Definite </td><td> Inessive </td><td> []</td></tr><tr><td>Singulative </td><td> Definite </td><td> Instrumental </td><td> []</td></tr><tr><td>Singulative </td><td> Definite </td><td> Lative </td><td> []</td></tr><tr><td>Singulative </td><td> Definite </td><td> Nominative </td><td> is-sema</td></tr><tr><td>Singulative </td><td> Indefinite </td><td> Benefactive </td><td> għal sema</td></tr><tr><td>Singulative </td><td> Indefinite </td><td> Comitative </td><td> ma' sema</td></tr><tr><td>Singulative </td><td> Indefinite </td><td> Dative </td><td> lil sema</td></tr><tr><td>Singulative </td><td> Indefinite </td><td> Elative </td><td> minn sema</td></tr><tr><td>Singulative </td><td> Indefinite </td><td> Equative </td><td> bħal sema</td></tr><tr><td>Singulative </td><td> Indefinite </td><td> Genitive </td><td> ta' sema</td></tr><tr><td>Singulative </td><td> Indefinite </td><td> Inessive </td><td> f'sema</td></tr><tr><td>Singulative </td><td> Indefinite </td><td> Instrumental </td><td> b'sema</td></tr><tr><td>Singulative </td><td> Indefinite </td><td> Lative </td><td> sa sema</td></tr><tr><td>Singulative </td><td> Indefinite </td><td> Nominative </td><td> sema</td></tr><tr><td>Dual </td><td> Definite </td><td> Benefactive </td><td> []</td></tr><tr><td>Dual </td><td> Definite </td><td> Comitative </td><td> []</td></tr><tr><td>Dual </td><td> Definite </td><td> Dative </td><td> []</td></tr><tr><td>Dual </td><td> Definite </td><td> Elative </td><td> []</td></tr><tr><td>Dual </td><td> Definite </td><td> Equative </td><td> []</td></tr><tr><td>Dual </td><td> Definite </td><td> Genitive </td><td> []</td></tr><tr><td>Dual </td><td> Definite </td><td> Inessive </td><td> []</td></tr><tr><td>Dual </td><td> Definite </td><td> Instrumental </td><td> []</td></tr><tr><td>Dual </td><td> Definite </td><td> Lative </td><td> []</td></tr><tr><td>Dual </td><td> Definite </td><td> Nominative </td><td> []</td></tr><tr><td>Dual </td><td> Indefinite </td><td> Benefactive </td><td> għal</td></tr><tr><td>Dual </td><td> Indefinite </td><td> Comitative </td><td> ma'</td></tr><tr><td>Dual </td><td> Indefinite </td><td> Dative </td><td> lil</td></tr><tr><td>Dual </td><td> Indefinite </td><td> Elative </td><td> minn</td></tr><tr><td>Dual </td><td> Indefinite </td><td> Equative </td><td> bħal</td></tr><tr><td>Dual </td><td> Indefinite </td><td> Genitive </td><td> ta'</td></tr><tr><td>Dual </td><td> Indefinite </td><td> Inessive </td><td> fi</td></tr><tr><td>Dual </td><td> Indefinite </td><td> Instrumental </td><td> bi</td></tr><tr><td>Dual </td><td> Indefinite </td><td> Lative </td><td> sa</td></tr><tr><td>Dual </td><td> Indefinite </td><td> Nominative </td><td> []</td></tr><tr><td>Plural </td><td> Definite </td><td> Benefactive </td><td> []</td></tr><tr><td>Plural </td><td> Definite </td><td> Comitative </td><td> []</td></tr><tr><td>Plural </td><td> Definite </td><td> Dative </td><td> []</td></tr><tr><td>Plural </td><td> Definite </td><td> Elative </td><td> []</td></tr><tr><td>Plural </td><td> Definite </td><td> Equative </td><td> []</td></tr><tr><td>Plural </td><td> Definite </td><td> Genitive </td><td> []</td></tr><tr><td>Plural </td><td> Definite </td><td> Inessive </td><td> []</td></tr><tr><td>Plural </td><td> Definite </td><td> Instrumental </td><td> []</td></tr><tr><td>Plural </td><td> Definite </td><td> Lative </td><td> []</td></tr><tr><td>Plural </td><td> Definite </td><td> Nominative </td><td> is-semiet</td></tr><tr><td>Plural </td><td> Indefinite </td><td> Benefactive </td><td> għal semiet</td></tr><tr><td>Plural </td><td> Indefinite </td><td> Comitative </td><td> ma' semiet</td></tr><tr><td>Plural </td><td> Indefinite </td><td> Dative </td><td> lil semiet</td></tr><tr><td>Plural </td><td> Indefinite </td><td> Elative </td><td> minn semiet</td></tr><tr><td>Plural </td><td> Indefinite </td><td> Equative </td><td> bħal semiet</td></tr><tr><td>Plural </td><td> Indefinite </td><td> Genitive </td><td> ta' semiet</td></tr><tr><td>Plural </td><td> Indefinite </td><td> Inessive </td><td> f'semiet</td></tr><tr><td>Plural </td><td> Indefinite </td><td> Instrumental </td><td> b'semiet</td></tr><tr><td>Plural </td><td> Indefinite </td><td> Lative </td><td> sa semiet</td></tr><tr><td>Plural </td><td> Indefinite </td><td> Nominative </td><td> semiet</td></tr><tr><td>DeterminatePl </td><td> Definite </td><td> Benefactive </td><td> []</td></tr><tr><td>DeterminatePl </td><td> Definite </td><td> Comitative </td><td> []</td></tr><tr><td>DeterminatePl </td><td> Definite </td><td> Dative </td><td> []</td></tr><tr><td>DeterminatePl </td><td> Definite </td><td> Elative </td><td> []</td></tr><tr><td>DeterminatePl </td><td> Definite </td><td> Equative </td><td> []</td></tr><tr><td>DeterminatePl </td><td> Definite </td><td> Genitive </td><td> []</td></tr><tr><td>DeterminatePl </td><td> Definite </td><td> Inessive </td><td> []</td></tr><tr><td>DeterminatePl </td><td> Definite </td><td> Instrumental </td><td> []</td></tr><tr><td>DeterminatePl </td><td> Definite </td><td> Lative </td><td> []</td></tr><tr><td>DeterminatePl </td><td> Definite </td><td> Nominative </td><td> []</td></tr><tr><td>DeterminatePl </td><td> Indefinite </td><td> Benefactive </td><td> għal</td></tr><tr><td>DeterminatePl </td><td> Indefinite </td><td> Comitative </td><td> ma'</td></tr><tr><td>DeterminatePl </td><td> Indefinite </td><td> Dative </td><td> lil</td></tr><tr><td>DeterminatePl </td><td> Indefinite </td><td> Elative </td><td> minn</td></tr><tr><td>DeterminatePl </td><td> Indefinite </td><td> Equative </td><td> bħal</td></tr><tr><td>DeterminatePl </td><td> Indefinite </td><td> Genitive </td><td> ta'</td></tr><tr><td>DeterminatePl </td><td> Indefinite </td><td> Inessive </td><td> fi</td></tr><tr><td>DeterminatePl </td><td> Indefinite </td><td> Instrumental </td><td> bi</td></tr><tr><td>DeterminatePl </td><td> Indefinite </td><td> Lative </td><td> sa</td></tr><tr><td>DeterminatePl </td><td> Indefinite </td><td> Nominative </td><td> []</td></tr><tr><td>CollectivePl </td><td> Definite </td><td> Benefactive </td><td> []</td></tr><tr><td>CollectivePl </td><td> Definite </td><td> Comitative </td><td> []</td></tr><tr><td>CollectivePl </td><td> Definite </td><td> Dative </td><td> []</td></tr><tr><td>CollectivePl </td><td> Definite </td><td> Elative </td><td> []</td></tr><tr><td>CollectivePl </td><td> Definite </td><td> Equative </td><td> []</td></tr><tr><td>CollectivePl </td><td> Definite </td><td> Genitive </td><td> []</td></tr><tr><td>CollectivePl </td><td> Definite </td><td> Inessive </td><td> []</td></tr><tr><td>CollectivePl </td><td> Definite </td><td> Instrumental </td><td> []</td></tr><tr><td>CollectivePl </td><td> Definite </td><td> Lative </td><td> []</td></tr><tr><td>CollectivePl </td><td> Definite </td><td> Nominative </td><td> []</td></tr><tr><td>CollectivePl </td><td> Indefinite </td><td> Benefactive </td><td> għal</td></tr><tr><td>CollectivePl </td><td> Indefinite </td><td> Comitative </td><td> ma'</td></tr><tr><td>CollectivePl </td><td> Indefinite </td><td> Dative </td><td> lil</td></tr><tr><td>CollectivePl </td><td> Indefinite </td><td> Elative </td><td> minn</td></tr><tr><td>CollectivePl </td><td> Indefinite </td><td> Equative </td><td> bħal</td></tr><tr><td>CollectivePl </td><td> Indefinite </td><td> Genitive </td><td> ta'</td></tr><tr><td>CollectivePl </td><td> Indefinite </td><td> Inessive </td><td> fi</td></tr><tr><td>CollectivePl </td><td> Indefinite </td><td> Instrumental </td><td> bi</td></tr><tr><td>CollectivePl </td><td> Indefinite </td><td> Lative </td><td> sa</td></tr><tr><td>CollectivePl </td><td> Indefinite </td><td> Nominative </td><td> []</td></tr><tr><td>Fem</td></tr><tr class="separator"><td colspan="100%">&nbsp;</td></td><tr><td>Singulative </td><td> Definite </td><td> Benefactive </td><td> []</td></tr><tr><td>Singulative </td><td> Definite </td><td> Comitative </td><td> []</td></tr><tr><td>Singulative </td><td> Definite </td><td> Dative </td><td> []</td></tr><tr><td>Singulative </td><td> Definite </td><td> Elative </td><td> []</td></tr><tr><td>Singulative </td><td> Definite </td><td> Equative </td><td> []</td></tr><tr><td>Singulative </td><td> Definite </td><td> Genitive </td><td> []</td></tr><tr><td>Singulative </td><td> Definite </td><td> Inessive </td><td> []</td></tr><tr><td>Singulative </td><td> Definite </td><td> Instrumental </td><td> []</td></tr><tr><td>Singulative </td><td> Definite </td><td> Lative </td><td> []</td></tr><tr><td>Singulative </td><td> Definite </td><td> Nominative </td><td> id-duħħan</td></tr><tr><td>Singulative </td><td> Indefinite </td><td> Benefactive </td><td> għal duħħan</td></tr><tr><td>Singulative </td><td> Indefinite </td><td> Comitative </td><td> ma' duħħan</td></tr><tr><td>Singulative </td><td> Indefinite </td><td> Dative </td><td> lil duħħan</td></tr><tr><td>Singulative </td><td> Indefinite </td><td> Elative </td><td> minn duħħan</td></tr><tr><td>Singulative </td><td> Indefinite </td><td> Equative </td><td> bħal duħħan</td></tr><tr><td>Singulative </td><td> Indefinite </td><td> Genitive </td><td> ta' duħħan</td></tr><tr><td>Singulative </td><td> Indefinite </td><td> Inessive </td><td> f'duħħan</td></tr><tr><td>Singulative </td><td> Indefinite </td><td> Instrumental </td><td> b'duħħan</td></tr><tr><td>Singulative </td><td> Indefinite </td><td> Lative </td><td> sa duħħan</td></tr><tr><td>Singulative </td><td> Indefinite </td><td> Nominative </td><td> duħħan</td></tr><tr><td>Dual </td><td> Definite </td><td> Benefactive </td><td> []</td></tr><tr><td>Dual </td><td> Definite </td><td> Comitative </td><td> []</td></tr><tr><td>Dual </td><td> Definite </td><td> Dative </td><td> []</td></tr><tr><td>Dual </td><td> Definite </td><td> Elative </td><td> []</td></tr><tr><td>Dual </td><td> Definite </td><td> Equative </td><td> []</td></tr><tr><td>Dual </td><td> Definite </td><td> Genitive </td><td> []</td></tr><tr><td>Dual </td><td> Definite </td><td> Inessive </td><td> []</td></tr><tr><td>Dual </td><td> Definite </td><td> Instrumental </td><td> []</td></tr><tr><td>Dual </td><td> Definite </td><td> Lative </td><td> []</td></tr><tr><td>Dual </td><td> Definite </td><td> Nominative </td><td> []</td></tr><tr><td>Dual </td><td> Indefinite </td><td> Benefactive </td><td> għal</td></tr><tr><td>Dual </td><td> Indefinite </td><td> Comitative </td><td> ma'</td></tr><tr><td>Dual </td><td> Indefinite </td><td> Dative </td><td> lil</td></tr><tr><td>Dual </td><td> Indefinite </td><td> Elative </td><td> minn</td></tr><tr><td>Dual </td><td> Indefinite </td><td> Equative </td><td> bħal</td></tr><tr><td>Dual </td><td> Indefinite </td><td> Genitive </td><td> ta'</td></tr><tr><td>Dual </td><td> Indefinite </td><td> Inessive </td><td> fi</td></tr><tr><td>Dual </td><td> Indefinite </td><td> Instrumental </td><td> bi</td></tr><tr><td>Dual </td><td> Indefinite </td><td> Lative </td><td> sa</td></tr><tr><td>Dual </td><td> Indefinite </td><td> Nominative </td><td> []</td></tr><tr><td>Plural </td><td> Definite </td><td> Benefactive </td><td> []</td></tr><tr><td>Plural </td><td> Definite </td><td> Comitative </td><td> []</td></tr><tr><td>Plural </td><td> Definite </td><td> Dative </td><td> []</td></tr><tr><td>Plural </td><td> Definite </td><td> Elative </td><td> []</td></tr><tr><td>Plural </td><td> Definite </td><td> Equative </td><td> []</td></tr><tr><td>Plural </td><td> Definite </td><td> Genitive </td><td> []</td></tr><tr><td>Plural </td><td> Definite </td><td> Inessive </td><td> []</td></tr><tr><td>Plural </td><td> Definite </td><td> Instrumental </td><td> []</td></tr><tr><td>Plural </td><td> Definite </td><td> Lative </td><td> []</td></tr><tr><td>Plural </td><td> Definite </td><td> Nominative </td><td> id-duħħani</td></tr><tr><td>Plural </td><td> Indefinite </td><td> Benefactive </td><td> għal duħħani</td></tr><tr><td>Plural </td><td> Indefinite </td><td> Comitative </td><td> ma' duħħani</td></tr><tr><td>Plural </td><td> Indefinite </td><td> Dative </td><td> lil duħħani</td></tr><tr><td>Plural </td><td> Indefinite </td><td> Elative </td><td> minn duħħani</td></tr><tr><td>Plural </td><td> Indefinite </td><td> Equative </td><td> bħal duħħani</td></tr><tr><td>Plural </td><td> Indefinite </td><td> Genitive </td><td> ta' duħħani</td></tr><tr><td>Plural </td><td> Indefinite </td><td> Inessive </td><td> f'duħħani</td></tr><tr><td>Plural </td><td> Indefinite </td><td> Instrumental </td><td> b'duħħani</td></tr><tr><td>Plural </td><td> Indefinite </td><td> Lative </td><td> sa duħħani</td></tr><tr><td>Plural </td><td> Indefinite </td><td> Nominative </td><td> duħħani</td></tr><tr><td>DeterminatePl </td><td> Definite </td><td> Benefactive </td><td> []</td></tr><tr><td>DeterminatePl </td><td> Definite </td><td> Comitative </td><td> []</td></tr><tr><td>DeterminatePl </td><td> Definite </td><td> Dative </td><td> []</td></tr><tr><td>DeterminatePl </td><td> Definite </td><td> Elative </td><td> []</td></tr><tr><td>DeterminatePl </td><td> Definite </td><td> Equative </td><td> []</td></tr><tr><td>DeterminatePl </td><td> Definite </td><td> Genitive </td><td> []</td></tr><tr><td>DeterminatePl </td><td> Definite </td><td> Inessive </td><td> []</td></tr><tr><td>DeterminatePl </td><td> Definite </td><td> Instrumental </td><td> []</td></tr><tr><td>DeterminatePl </td><td> Definite </td><td> Lative </td><td> []</td></tr><tr><td>DeterminatePl </td><td> Definite </td><td> Nominative </td><td> []</td></tr><tr><td>DeterminatePl </td><td> Indefinite </td><td> Benefactive </td><td> għal</td></tr><tr><td>DeterminatePl </td><td> Indefinite </td><td> Comitative </td><td> ma'</td></tr><tr><td>DeterminatePl </td><td> Indefinite </td><td> Dative </td><td> lil</td></tr><tr><td>DeterminatePl </td><td> Indefinite </td><td> Elative </td><td> minn</td></tr><tr><td>DeterminatePl </td><td> Indefinite </td><td> Equative </td><td> bħal</td></tr><tr><td>DeterminatePl </td><td> Indefinite </td><td> Genitive </td><td> ta'</td></tr><tr><td>DeterminatePl </td><td> Indefinite </td><td> Inessive </td><td> fi</td></tr><tr><td>DeterminatePl </td><td> Indefinite </td><td> Instrumental </td><td> bi</td></tr><tr><td>DeterminatePl </td><td> Indefinite </td><td> Lative </td><td> sa</td></tr><tr><td>DeterminatePl </td><td> Indefinite </td><td> Nominative </td><td> []</td></tr><tr><td>CollectivePl </td><td> Definite </td><td> Benefactive </td><td> []</td></tr><tr><td>CollectivePl </td><td> Definite </td><td> Comitative </td><td> []</td></tr><tr><td>CollectivePl </td><td> Definite </td><td> Dative </td><td> []</td></tr><tr><td>CollectivePl </td><td> Definite </td><td> Elative </td><td> []</td></tr><tr><td>CollectivePl </td><td> Definite </td><td> Equative </td><td> []</td></tr><tr><td>CollectivePl </td><td> Definite </td><td> Genitive </td><td> []</td></tr><tr><td>CollectivePl </td><td> Definite </td><td> Inessive </td><td> []</td></tr><tr><td>CollectivePl </td><td> Definite </td><td> Instrumental </td><td> []</td></tr><tr><td>CollectivePl </td><td> Definite </td><td> Lative </td><td> []</td></tr><tr><td>CollectivePl </td><td> Definite </td><td> Nominative </td><td> []</td></tr><tr><td>CollectivePl </td><td> Indefinite </td><td> Benefactive </td><td> għal</td></tr><tr><td>CollectivePl </td><td> Indefinite </td><td> Comitative </td><td> ma'</td></tr><tr><td>CollectivePl </td><td> Indefinite </td><td> Dative </td><td> lil</td></tr><tr><td>CollectivePl </td><td> Indefinite </td><td> Elative </td><td> minn</td></tr><tr><td>CollectivePl </td><td> Indefinite </td><td> Equative </td><td> bħal</td></tr><tr><td>CollectivePl </td><td> Indefinite </td><td> Genitive </td><td> ta'</td></tr><tr><td>CollectivePl </td><td> Indefinite </td><td> Inessive </td><td> fi</td></tr><tr><td>CollectivePl </td><td> Indefinite </td><td> Instrumental </td><td> bi</td></tr><tr><td>CollectivePl </td><td> Indefinite </td><td> Lative </td><td> sa</td></tr><tr><td>CollectivePl </td><td> Indefinite </td><td> Nominative </td><td> []</td></tr><tr><td>Masc</td></tr><tr class="separator"><td colspan="100%">&nbsp;</td></td><tr><td>Singulative </td><td> Definite </td><td> Benefactive </td><td> []</td></tr><tr><td>Singulative </td><td> Definite </td><td> Comitative </td><td> []</td></tr><tr><td>Singulative </td><td> Definite </td><td> Dative </td><td> []</td></tr><tr><td>Singulative </td><td> Definite </td><td> Elative </td><td> []</td></tr><tr><td>Singulative </td><td> Definite </td><td> Equative </td><td> []</td></tr><tr><td>Singulative </td><td> Definite </td><td> Genitive </td><td> []</td></tr><tr><td>Singulative </td><td> Definite </td><td> Inessive </td><td> []</td></tr><tr><td>Singulative </td><td> Definite </td><td> Instrumental </td><td> []</td></tr><tr><td>Singulative </td><td> Definite </td><td> Lative </td><td> []</td></tr><tr><td>Singulative </td><td> Definite </td><td> Nominative </td><td> is-serp</td></tr><tr><td>Singulative </td><td> Indefinite </td><td> Benefactive </td><td> għal serp</td></tr><tr><td>Singulative </td><td> Indefinite </td><td> Comitative </td><td> ma' serp</td></tr><tr><td>Singulative </td><td> Indefinite </td><td> Dative </td><td> lil serp</td></tr><tr><td>Singulative </td><td> Indefinite </td><td> Elative </td><td> minn serp</td></tr><tr><td>Singulative </td><td> Indefinite </td><td> Equative </td><td> bħal serp</td></tr><tr><td>Singulative </td><td> Indefinite </td><td> Genitive </td><td> ta' serp</td></tr><tr><td>Singulative </td><td> Indefinite </td><td> Inessive </td><td> f'serp</td></tr><tr><td>Singulative </td><td> Indefinite </td><td> Instrumental </td><td> b'serp</td></tr><tr><td>Singulative </td><td> Indefinite </td><td> Lative </td><td> sa serp</td></tr><tr><td>Singulative </td><td> Indefinite </td><td> Nominative </td><td> serp</td></tr><tr><td>Dual </td><td> Definite </td><td> Benefactive </td><td> []</td></tr><tr><td>Dual </td><td> Definite </td><td> Comitative </td><td> []</td></tr><tr><td>Dual </td><td> Definite </td><td> Dative </td><td> []</td></tr><tr><td>Dual </td><td> Definite </td><td> Elative </td><td> []</td></tr><tr><td>Dual </td><td> Definite </td><td> Equative </td><td> []</td></tr><tr><td>Dual </td><td> Definite </td><td> Genitive </td><td> []</td></tr><tr><td>Dual </td><td> Definite </td><td> Inessive </td><td> []</td></tr><tr><td>Dual </td><td> Definite </td><td> Instrumental </td><td> []</td></tr><tr><td>Dual </td><td> Definite </td><td> Lative </td><td> []</td></tr><tr><td>Dual </td><td> Definite </td><td> Nominative </td><td> []</td></tr><tr><td>Dual </td><td> Indefinite </td><td> Benefactive </td><td> għal</td></tr><tr><td>Dual </td><td> Indefinite </td><td> Comitative </td><td> ma'</td></tr><tr><td>Dual </td><td> Indefinite </td><td> Dative </td><td> lil</td></tr><tr><td>Dual </td><td> Indefinite </td><td> Elative </td><td> minn</td></tr><tr><td>Dual </td><td> Indefinite </td><td> Equative </td><td> bħal</td></tr><tr><td>Dual </td><td> Indefinite </td><td> Genitive </td><td> ta'</td></tr><tr><td>Dual </td><td> Indefinite </td><td> Inessive </td><td> fi</td></tr><tr><td>Dual </td><td> Indefinite </td><td> Instrumental </td><td> bi</td></tr><tr><td>Dual </td><td> Indefinite </td><td> Lative </td><td> sa</td></tr><tr><td>Dual </td><td> Indefinite </td><td> Nominative </td><td> []</td></tr><tr><td>Plural </td><td> Definite </td><td> Benefactive </td><td> []</td></tr><tr><td>Plural </td><td> Definite </td><td> Comitative </td><td> []</td></tr><tr><td>Plural </td><td> Definite </td><td> Dative </td><td> []</td></tr><tr><td>Plural </td><td> Definite </td><td> Elative </td><td> []</td></tr><tr><td>Plural </td><td> Definite </td><td> Equative </td><td> []</td></tr><tr><td>Plural </td><td> Definite </td><td> Genitive </td><td> []</td></tr><tr><td>Plural </td><td> Definite </td><td> Inessive </td><td> []</td></tr><tr><td>Plural </td><td> Definite </td><td> Instrumental </td><td> []</td></tr><tr><td>Plural </td><td> Definite </td><td> Lative </td><td> []</td></tr><tr><td>Plural </td><td> Definite </td><td> Nominative </td><td> is-serpi</td></tr><tr><td>Plural </td><td> Indefinite </td><td> Benefactive </td><td> għal serpi</td></tr><tr><td>Plural </td><td> Indefinite </td><td> Comitative </td><td> ma' serpi</td></tr><tr><td>Plural </td><td> Indefinite </td><td> Dative </td><td> lil serpi</td></tr><tr><td>Plural </td><td> Indefinite </td><td> Elative </td><td> minn serpi</td></tr><tr><td>Plural </td><td> Indefinite </td><td> Equative </td><td> bħal serpi</td></tr><tr><td>Plural </td><td> Indefinite </td><td> Genitive </td><td> ta' serpi</td></tr><tr><td>Plural </td><td> Indefinite </td><td> Inessive </td><td> f'serpi</td></tr><tr><td>Plural </td><td> Indefinite </td><td> Instrumental </td><td> b'serpi</td></tr><tr><td>Plural </td><td> Indefinite </td><td> Lative </td><td> sa serpi</td></tr><tr><td>Plural </td><td> Indefinite </td><td> Nominative </td><td> serpi</td></tr><tr><td>DeterminatePl </td><td> Definite </td><td> Benefactive </td><td> []</td></tr><tr><td>DeterminatePl </td><td> Definite </td><td> Comitative </td><td> []</td></tr><tr><td>DeterminatePl </td><td> Definite </td><td> Dative </td><td> []</td></tr><tr><td>DeterminatePl </td><td> Definite </td><td> Elative </td><td> []</td></tr><tr><td>DeterminatePl </td><td> Definite </td><td> Equative </td><td> []</td></tr><tr><td>DeterminatePl </td><td> Definite </td><td> Genitive </td><td> []</td></tr><tr><td>DeterminatePl </td><td> Definite </td><td> Inessive </td><td> []</td></tr><tr><td>DeterminatePl </td><td> Definite </td><td> Instrumental </td><td> []</td></tr><tr><td>DeterminatePl </td><td> Definite </td><td> Lative </td><td> []</td></tr><tr><td>DeterminatePl </td><td> Definite </td><td> Nominative </td><td> []</td></tr><tr><td>DeterminatePl </td><td> Indefinite </td><td> Benefactive </td><td> għal</td></tr><tr><td>DeterminatePl </td><td> Indefinite </td><td> Comitative </td><td> ma'</td></tr><tr><td>DeterminatePl </td><td> Indefinite </td><td> Dative </td><td> lil</td></tr><tr><td>DeterminatePl </td><td> Indefinite </td><td> Elative </td><td> minn</td></tr><tr><td>DeterminatePl </td><td> Indefinite </td><td> Equative </td><td> bħal</td></tr><tr><td>DeterminatePl </td><td> Indefinite </td><td> Genitive </td><td> ta'</td></tr><tr><td>DeterminatePl </td><td> Indefinite </td><td> Inessive </td><td> fi</td></tr><tr><td>DeterminatePl </td><td> Indefinite </td><td> Instrumental </td><td> bi</td></tr><tr><td>DeterminatePl </td><td> Indefinite </td><td> Lative </td><td> sa</td></tr><tr><td>DeterminatePl </td><td> Indefinite </td><td> Nominative </td><td> []</td></tr><tr><td>CollectivePl </td><td> Definite </td><td> Benefactive </td><td> []</td></tr><tr><td>CollectivePl </td><td> Definite </td><td> Comitative </td><td> []</td></tr><tr><td>CollectivePl </td><td> Definite </td><td> Dative </td><td> []</td></tr><tr><td>CollectivePl </td><td> Definite </td><td> Elative </td><td> []</td></tr><tr><td>CollectivePl </td><td> Definite </td><td> Equative </td><td> []</td></tr><tr><td>CollectivePl </td><td> Definite </td><td> Genitive </td><td> []</td></tr><tr><td>CollectivePl </td><td> Definite </td><td> Inessive </td><td> []</td></tr><tr><td>CollectivePl </td><td> Definite </td><td> Instrumental </td><td> []</td></tr><tr><td>CollectivePl </td><td> Definite </td><td> Lative </td><td> []</td></tr><tr><td>CollectivePl </td><td> Definite </td><td> Nominative </td><td> []</td></tr><tr><td>CollectivePl </td><td> Indefinite </td><td> Benefactive </td><td> għal</td></tr><tr><td>CollectivePl </td><td> Indefinite </td><td> Comitative </td><td> ma'</td></tr><tr><td>CollectivePl </td><td> Indefinite </td><td> Dative </td><td> lil</td></tr><tr><td>CollectivePl </td><td> Indefinite </td><td> Elative </td><td> minn</td></tr><tr><td>CollectivePl </td><td> Indefinite </td><td> Equative </td><td> bħal</td></tr><tr><td>CollectivePl </td><td> Indefinite </td><td> Genitive </td><td> ta'</td></tr><tr><td>CollectivePl </td><td> Indefinite </td><td> Inessive </td><td> fi</td></tr><tr><td>CollectivePl </td><td> Indefinite </td><td> Instrumental </td><td> bi</td></tr><tr><td>CollectivePl </td><td> Indefinite </td><td> Lative </td><td> sa</td></tr><tr><td>CollectivePl </td><td> Indefinite </td><td> Nominative </td><td> []</td></tr><tr><td>Masc</td></tr><tr class="separator"><td colspan="100%">&nbsp;</td></td><tr><td>Singulative </td><td> Definite </td><td> Benefactive </td><td> []</td></tr><tr><td>Singulative </td><td> Definite </td><td> Comitative </td><td> []</td></tr><tr><td>Singulative </td><td> Definite </td><td> Dative </td><td> []</td></tr><tr><td>Singulative </td><td> Definite </td><td> Elative </td><td> []</td></tr><tr><td>Singulative </td><td> Definite </td><td> Equative </td><td> []</td></tr><tr><td>Singulative </td><td> Definite </td><td> Genitive </td><td> []</td></tr><tr><td>Singulative </td><td> Definite </td><td> Inessive </td><td> []</td></tr><tr><td>Singulative </td><td> Definite </td><td> Instrumental </td><td> []</td></tr><tr><td>Singulative </td><td> Definite </td><td> Lative </td><td> []</td></tr><tr><td>Singulative </td><td> Definite </td><td> Nominative </td><td> il-borra</td></tr><tr><td>Singulative </td><td> Indefinite </td><td> Benefactive </td><td> għal borra</td></tr><tr><td>Singulative </td><td> Indefinite </td><td> Comitative </td><td> ma' borra</td></tr><tr><td>Singulative </td><td> Indefinite </td><td> Dative </td><td> lil borra</td></tr><tr><td>Singulative </td><td> Indefinite </td><td> Elative </td><td> minn borra</td></tr><tr><td>Singulative </td><td> Indefinite </td><td> Equative </td><td> bħal borra</td></tr><tr><td>Singulative </td><td> Indefinite </td><td> Genitive </td><td> ta' borra</td></tr><tr><td>Singulative </td><td> Indefinite </td><td> Inessive </td><td> f'borra</td></tr><tr><td>Singulative </td><td> Indefinite </td><td> Instrumental </td><td> bi borra</td></tr><tr><td>Singulative </td><td> Indefinite </td><td> Lative </td><td> sa borra</td></tr><tr><td>Singulative </td><td> Indefinite </td><td> Nominative </td><td> borra</td></tr><tr><td>Dual </td><td> Definite </td><td> Benefactive </td><td> []</td></tr><tr><td>Dual </td><td> Definite </td><td> Comitative </td><td> []</td></tr><tr><td>Dual </td><td> Definite </td><td> Dative </td><td> []</td></tr><tr><td>Dual </td><td> Definite </td><td> Elative </td><td> []</td></tr><tr><td>Dual </td><td> Definite </td><td> Equative </td><td> []</td></tr><tr><td>Dual </td><td> Definite </td><td> Genitive </td><td> []</td></tr><tr><td>Dual </td><td> Definite </td><td> Inessive </td><td> []</td></tr><tr><td>Dual </td><td> Definite </td><td> Instrumental </td><td> []</td></tr><tr><td>Dual </td><td> Definite </td><td> Lative </td><td> []</td></tr><tr><td>Dual </td><td> Definite </td><td> Nominative </td><td> []</td></tr><tr><td>Dual </td><td> Indefinite </td><td> Benefactive </td><td> għal</td></tr><tr><td>Dual </td><td> Indefinite </td><td> Comitative </td><td> ma'</td></tr><tr><td>Dual </td><td> Indefinite </td><td> Dative </td><td> lil</td></tr><tr><td>Dual </td><td> Indefinite </td><td> Elative </td><td> minn</td></tr><tr><td>Dual </td><td> Indefinite </td><td> Equative </td><td> bħal</td></tr><tr><td>Dual </td><td> Indefinite </td><td> Genitive </td><td> ta'</td></tr><tr><td>Dual </td><td> Indefinite </td><td> Inessive </td><td> fi</td></tr><tr><td>Dual </td><td> Indefinite </td><td> Instrumental </td><td> bi</td></tr><tr><td>Dual </td><td> Indefinite </td><td> Lative </td><td> sa</td></tr><tr><td>Dual </td><td> Indefinite </td><td> Nominative </td><td> []</td></tr><tr><td>Plural </td><td> Definite </td><td> Benefactive </td><td> []</td></tr><tr><td>Plural </td><td> Definite </td><td> Comitative </td><td> []</td></tr><tr><td>Plural </td><td> Definite </td><td> Dative </td><td> []</td></tr><tr><td>Plural </td><td> Definite </td><td> Elative </td><td> []</td></tr><tr><td>Plural </td><td> Definite </td><td> Equative </td><td> []</td></tr><tr><td>Plural </td><td> Definite </td><td> Genitive </td><td> []</td></tr><tr><td>Plural </td><td> Definite </td><td> Inessive </td><td> []</td></tr><tr><td>Plural </td><td> Definite </td><td> Instrumental </td><td> []</td></tr><tr><td>Plural </td><td> Definite </td><td> Lative </td><td> []</td></tr><tr><td>Plural </td><td> Definite </td><td> Nominative </td><td> il-borriet</td></tr><tr><td>Plural </td><td> Indefinite </td><td> Benefactive </td><td> għal borriet</td></tr><tr><td>Plural </td><td> Indefinite </td><td> Comitative </td><td> ma' borriet</td></tr><tr><td>Plural </td><td> Indefinite </td><td> Dative </td><td> lil borriet</td></tr><tr><td>Plural </td><td> Indefinite </td><td> Elative </td><td> minn borriet</td></tr><tr><td>Plural </td><td> Indefinite </td><td> Equative </td><td> bħal borriet</td></tr><tr><td>Plural </td><td> Indefinite </td><td> Genitive </td><td> ta' borriet</td></tr><tr><td>Plural </td><td> Indefinite </td><td> Inessive </td><td> f'borriet</td></tr><tr><td>Plural </td><td> Indefinite </td><td> Instrumental </td><td> bi borriet</td></tr><tr><td>Plural </td><td> Indefinite </td><td> Lative </td><td> sa borriet</td></tr><tr><td>Plural </td><td> Indefinite </td><td> Nominative </td><td> borriet</td></tr><tr><td>DeterminatePl </td><td> Definite </td><td> Benefactive </td><td> []</td></tr><tr><td>DeterminatePl </td><td> Definite </td><td> Comitative </td><td> []</td></tr><tr><td>DeterminatePl </td><td> Definite </td><td> Dative </td><td> []</td></tr><tr><td>DeterminatePl </td><td> Definite </td><td> Elative </td><td> []</td></tr><tr><td>DeterminatePl </td><td> Definite </td><td> Equative </td><td> []</td></tr><tr><td>DeterminatePl </td><td> Definite </td><td> Genitive </td><td> []</td></tr><tr><td>DeterminatePl </td><td> Definite </td><td> Inessive </td><td> []</td></tr><tr><td>DeterminatePl </td><td> Definite </td><td> Instrumental </td><td> []</td></tr><tr><td>DeterminatePl </td><td> Definite </td><td> Lative </td><td> []</td></tr><tr><td>DeterminatePl </td><td> Definite </td><td> Nominative </td><td> []</td></tr><tr><td>DeterminatePl </td><td> Indefinite </td><td> Benefactive </td><td> għal</td></tr><tr><td>DeterminatePl </td><td> Indefinite </td><td> Comitative </td><td> ma'</td></tr><tr><td>DeterminatePl </td><td> Indefinite </td><td> Dative </td><td> lil</td></tr><tr><td>DeterminatePl </td><td> Indefinite </td><td> Elative </td><td> minn</td></tr><tr><td>DeterminatePl </td><td> Indefinite </td><td> Equative </td><td> bħal</td></tr><tr><td>DeterminatePl </td><td> Indefinite </td><td> Genitive </td><td> ta'</td></tr><tr><td>DeterminatePl </td><td> Indefinite </td><td> Inessive </td><td> fi</td></tr><tr><td>DeterminatePl </td><td> Indefinite </td><td> Instrumental </td><td> bi</td></tr><tr><td>DeterminatePl </td><td> Indefinite </td><td> Lative </td><td> sa</td></tr><tr><td>DeterminatePl </td><td> Indefinite </td><td> Nominative </td><td> []</td></tr><tr><td>CollectivePl </td><td> Definite </td><td> Benefactive </td><td> []</td></tr><tr><td>CollectivePl </td><td> Definite </td><td> Comitative </td><td> []</td></tr><tr><td>CollectivePl </td><td> Definite </td><td> Dative </td><td> []</td></tr><tr><td>CollectivePl </td><td> Definite </td><td> Elative </td><td> []</td></tr><tr><td>CollectivePl </td><td> Definite </td><td> Equative </td><td> []</td></tr><tr><td>CollectivePl </td><td> Definite </td><td> Genitive </td><td> []</td></tr><tr><td>CollectivePl </td><td> Definite </td><td> Inessive </td><td> []</td></tr><tr><td>CollectivePl </td><td> Definite </td><td> Instrumental </td><td> []</td></tr><tr><td>CollectivePl </td><td> Definite </td><td> Lative </td><td> []</td></tr><tr><td>CollectivePl </td><td> Definite </td><td> Nominative </td><td> []</td></tr><tr><td>CollectivePl </td><td> Indefinite </td><td> Benefactive </td><td> għal</td></tr><tr><td>CollectivePl </td><td> Indefinite </td><td> Comitative </td><td> ma'</td></tr><tr><td>CollectivePl </td><td> Indefinite </td><td> Dative </td><td> lil</td></tr><tr><td>CollectivePl </td><td> Indefinite </td><td> Elative </td><td> minn</td></tr><tr><td>CollectivePl </td><td> Indefinite </td><td> Equative </td><td> bħal</td></tr><tr><td>CollectivePl </td><td> Indefinite </td><td> Genitive </td><td> ta'</td></tr><tr><td>CollectivePl </td><td> Indefinite </td><td> Inessive </td><td> fi</td></tr><tr><td>CollectivePl </td><td> Indefinite </td><td> Instrumental </td><td> bi</td></tr><tr><td>CollectivePl </td><td> Indefinite </td><td> Lative </td><td> sa</td></tr><tr><td>CollectivePl </td><td> Indefinite </td><td> Nominative </td><td> []</td></tr><tr><td>Fem</td></tr><tr class="separator"><td colspan="100%">&nbsp;</td></td><tr><td>Singulative </td><td> Definite </td><td> Benefactive </td><td> []</td></tr><tr><td>Singulative </td><td> Definite </td><td> Comitative </td><td> []</td></tr><tr><td>Singulative </td><td> Definite </td><td> Dative </td><td> []</td></tr><tr><td>Singulative </td><td> Definite </td><td> Elative </td><td> []</td></tr><tr><td>Singulative </td><td> Definite </td><td> Equative </td><td> []</td></tr><tr><td>Singulative </td><td> Definite </td><td> Genitive </td><td> []</td></tr><tr><td>Singulative </td><td> Definite </td><td> Inessive </td><td> []</td></tr><tr><td>Singulative </td><td> Definite </td><td> Instrumental </td><td> []</td></tr><tr><td>Singulative </td><td> Definite </td><td> Lative </td><td> []</td></tr><tr><td>Singulative </td><td> Definite </td><td> Nominative </td><td> il-kalzetta</td></tr><tr><td>Singulative </td><td> Indefinite </td><td> Benefactive </td><td> għal kalzetta</td></tr><tr><td>Singulative </td><td> Indefinite </td><td> Comitative </td><td> ma' kalzetta</td></tr><tr><td>Singulative </td><td> Indefinite </td><td> Dative </td><td> lil kalzetta</td></tr><tr><td>Singulative </td><td> Indefinite </td><td> Elative </td><td> minn kalzetta</td></tr><tr><td>Singulative </td><td> Indefinite </td><td> Equative </td><td> bħal kalzetta</td></tr><tr><td>Singulative </td><td> Indefinite </td><td> Genitive </td><td> ta' kalzetta</td></tr><tr><td>Singulative </td><td> Indefinite </td><td> Inessive </td><td> f'kalzetta</td></tr><tr><td>Singulative </td><td> Indefinite </td><td> Instrumental </td><td> b'kalzetta</td></tr><tr><td>Singulative </td><td> Indefinite </td><td> Lative </td><td> sa kalzetta</td></tr><tr><td>Singulative </td><td> Indefinite </td><td> Nominative </td><td> kalzetta</td></tr><tr><td>Dual </td><td> Definite </td><td> Benefactive </td><td> []</td></tr><tr><td>Dual </td><td> Definite </td><td> Comitative </td><td> []</td></tr><tr><td>Dual </td><td> Definite </td><td> Dative </td><td> []</td></tr><tr><td>Dual </td><td> Definite </td><td> Elative </td><td> []</td></tr><tr><td>Dual </td><td> Definite </td><td> Equative </td><td> []</td></tr><tr><td>Dual </td><td> Definite </td><td> Genitive </td><td> []</td></tr><tr><td>Dual </td><td> Definite </td><td> Inessive </td><td> []</td></tr><tr><td>Dual </td><td> Definite </td><td> Instrumental </td><td> []</td></tr><tr><td>Dual </td><td> Definite </td><td> Lative </td><td> []</td></tr><tr><td>Dual </td><td> Definite </td><td> Nominative </td><td> []</td></tr><tr><td>Dual </td><td> Indefinite </td><td> Benefactive </td><td> għal</td></tr><tr><td>Dual </td><td> Indefinite </td><td> Comitative </td><td> ma'</td></tr><tr><td>Dual </td><td> Indefinite </td><td> Dative </td><td> lil</td></tr><tr><td>Dual </td><td> Indefinite </td><td> Elative </td><td> minn</td></tr><tr><td>Dual </td><td> Indefinite </td><td> Equative </td><td> bħal</td></tr><tr><td>Dual </td><td> Indefinite </td><td> Genitive </td><td> ta'</td></tr><tr><td>Dual </td><td> Indefinite </td><td> Inessive </td><td> fi</td></tr><tr><td>Dual </td><td> Indefinite </td><td> Instrumental </td><td> bi</td></tr><tr><td>Dual </td><td> Indefinite </td><td> Lative </td><td> sa</td></tr><tr><td>Dual </td><td> Indefinite </td><td> Nominative </td><td> []</td></tr><tr><td>Plural </td><td> Definite </td><td> Benefactive </td><td> []</td></tr><tr><td>Plural </td><td> Definite </td><td> Comitative </td><td> []</td></tr><tr><td>Plural </td><td> Definite </td><td> Dative </td><td> []</td></tr><tr><td>Plural </td><td> Definite </td><td> Elative </td><td> []</td></tr><tr><td>Plural </td><td> Definite </td><td> Equative </td><td> []</td></tr><tr><td>Plural </td><td> Definite </td><td> Genitive </td><td> []</td></tr><tr><td>Plural </td><td> Definite </td><td> Inessive </td><td> []</td></tr><tr><td>Plural </td><td> Definite </td><td> Instrumental </td><td> []</td></tr><tr><td>Plural </td><td> Definite </td><td> Lative </td><td> []</td></tr><tr><td>Plural </td><td> Definite </td><td> Nominative </td><td> il-kalzettiet</td></tr><tr><td>Plural </td><td> Indefinite </td><td> Benefactive </td><td> għal kalzettiet</td></tr><tr><td>Plural </td><td> Indefinite </td><td> Comitative </td><td> ma' kalzettiet</td></tr><tr><td>Plural </td><td> Indefinite </td><td> Dative </td><td> lil kalzettiet</td></tr><tr><td>Plural </td><td> Indefinite </td><td> Elative </td><td> minn kalzettiet</td></tr><tr><td>Plural </td><td> Indefinite </td><td> Equative </td><td> bħal kalzettiet</td></tr><tr><td>Plural </td><td> Indefinite </td><td> Genitive </td><td> ta' kalzettiet</td></tr><tr><td>Plural </td><td> Indefinite </td><td> Inessive </td><td> f'kalzettiet</td></tr><tr><td>Plural </td><td> Indefinite </td><td> Instrumental </td><td> b'kalzettiet</td></tr><tr><td>Plural </td><td> Indefinite </td><td> Lative </td><td> sa kalzettiet</td></tr><tr><td>Plural </td><td> Indefinite </td><td> Nominative </td><td> kalzettiet</td></tr><tr><td>DeterminatePl </td><td> Definite </td><td> Benefactive </td><td> []</td></tr><tr><td>DeterminatePl </td><td> Definite </td><td> Comitative </td><td> []</td></tr><tr><td>DeterminatePl </td><td> Definite </td><td> Dative </td><td> []</td></tr><tr><td>DeterminatePl </td><td> Definite </td><td> Elative </td><td> []</td></tr><tr><td>DeterminatePl </td><td> Definite </td><td> Equative </td><td> []</td></tr><tr><td>DeterminatePl </td><td> Definite </td><td> Genitive </td><td> []</td></tr><tr><td>DeterminatePl </td><td> Definite </td><td> Inessive </td><td> []</td></tr><tr><td>DeterminatePl </td><td> Definite </td><td> Instrumental </td><td> []</td></tr><tr><td>DeterminatePl </td><td> Definite </td><td> Lative </td><td> []</td></tr><tr><td>DeterminatePl </td><td> Definite </td><td> Nominative </td><td> []</td></tr><tr><td>DeterminatePl </td><td> Indefinite </td><td> Benefactive </td><td> għal</td></tr><tr><td>DeterminatePl </td><td> Indefinite </td><td> Comitative </td><td> ma'</td></tr><tr><td>DeterminatePl </td><td> Indefinite </td><td> Dative </td><td> lil</td></tr><tr><td>DeterminatePl </td><td> Indefinite </td><td> Elative </td><td> minn</td></tr><tr><td>DeterminatePl </td><td> Indefinite </td><td> Equative </td><td> bħal</td></tr><tr><td>DeterminatePl </td><td> Indefinite </td><td> Genitive </td><td> ta'</td></tr><tr><td>DeterminatePl </td><td> Indefinite </td><td> Inessive </td><td> fi</td></tr><tr><td>DeterminatePl </td><td> Indefinite </td><td> Instrumental </td><td> bi</td></tr><tr><td>DeterminatePl </td><td> Indefinite </td><td> Lative </td><td> sa</td></tr><tr><td>DeterminatePl </td><td> Indefinite </td><td> Nominative </td><td> []</td></tr><tr><td>CollectivePl </td><td> Definite </td><td> Benefactive </td><td> []</td></tr><tr><td>CollectivePl </td><td> Definite </td><td> Comitative </td><td> []</td></tr><tr><td>CollectivePl </td><td> Definite </td><td> Dative </td><td> []</td></tr><tr><td>CollectivePl </td><td> Definite </td><td> Elative </td><td> []</td></tr><tr><td>CollectivePl </td><td> Definite </td><td> Equative </td><td> []</td></tr><tr><td>CollectivePl </td><td> Definite </td><td> Genitive </td><td> []</td></tr><tr><td>CollectivePl </td><td> Definite </td><td> Inessive </td><td> []</td></tr><tr><td>CollectivePl </td><td> Definite </td><td> Instrumental </td><td> []</td></tr><tr><td>CollectivePl </td><td> Definite </td><td> Lative </td><td> []</td></tr><tr><td>CollectivePl </td><td> Definite </td><td> Nominative </td><td> []</td></tr><tr><td>CollectivePl </td><td> Indefinite </td><td> Benefactive </td><td> għal</td></tr><tr><td>CollectivePl </td><td> Indefinite </td><td> Comitative </td><td> ma'</td></tr><tr><td>CollectivePl </td><td> Indefinite </td><td> Dative </td><td> lil</td></tr><tr><td>CollectivePl </td><td> Indefinite </td><td> Elative </td><td> minn</td></tr><tr><td>CollectivePl </td><td> Indefinite </td><td> Equative </td><td> bħal</td></tr><tr><td>CollectivePl </td><td> Indefinite </td><td> Genitive </td><td> ta'</td></tr><tr><td>CollectivePl </td><td> Indefinite </td><td> Inessive </td><td> fi</td></tr><tr><td>CollectivePl </td><td> Indefinite </td><td> Instrumental </td><td> bi</td></tr><tr><td>CollectivePl </td><td> Indefinite </td><td> Lative </td><td> sa</td></tr><tr><td>CollectivePl </td><td> Indefinite </td><td> Nominative </td><td> []</td></tr><tr><td>Fem</td></tr><tr class="separator"><td colspan="100%">&nbsp;</td></td><tr><td>Singulative </td><td> Definite </td><td> Benefactive </td><td> []</td></tr><tr><td>Singulative </td><td> Definite </td><td> Comitative </td><td> []</td></tr><tr><td>Singulative </td><td> Definite </td><td> Dative </td><td> []</td></tr><tr><td>Singulative </td><td> Definite </td><td> Elative </td><td> []</td></tr><tr><td>Singulative </td><td> Definite </td><td> Equative </td><td> []</td></tr><tr><td>Singulative </td><td> Definite </td><td> Genitive </td><td> []</td></tr><tr><td>Singulative </td><td> Definite </td><td> Inessive </td><td> []</td></tr><tr><td>Singulative </td><td> Definite </td><td> Instrumental </td><td> []</td></tr><tr><td>Singulative </td><td> Definite </td><td> Lative </td><td> []</td></tr><tr><td>Singulative </td><td> Definite </td><td> Nominative </td><td> il-kanzunetta</td></tr><tr><td>Singulative </td><td> Indefinite </td><td> Benefactive </td><td> għal kanzunetta</td></tr><tr><td>Singulative </td><td> Indefinite </td><td> Comitative </td><td> ma' kanzunetta</td></tr><tr><td>Singulative </td><td> Indefinite </td><td> Dative </td><td> lil kanzunetta</td></tr><tr><td>Singulative </td><td> Indefinite </td><td> Elative </td><td> minn kanzunetta</td></tr><tr><td>Singulative </td><td> Indefinite </td><td> Equative </td><td> bħal kanzunetta</td></tr><tr><td>Singulative </td><td> Indefinite </td><td> Genitive </td><td> ta' kanzunetta</td></tr><tr><td>Singulative </td><td> Indefinite </td><td> Inessive </td><td> f'kanzunetta</td></tr><tr><td>Singulative </td><td> Indefinite </td><td> Instrumental </td><td> b'kanzunetta</td></tr><tr><td>Singulative </td><td> Indefinite </td><td> Lative </td><td> sa kanzunetta</td></tr><tr><td>Singulative </td><td> Indefinite </td><td> Nominative </td><td> kanzunetta</td></tr><tr><td>Dual </td><td> Definite </td><td> Benefactive </td><td> []</td></tr><tr><td>Dual </td><td> Definite </td><td> Comitative </td><td> []</td></tr><tr><td>Dual </td><td> Definite </td><td> Dative </td><td> []</td></tr><tr><td>Dual </td><td> Definite </td><td> Elative </td><td> []</td></tr><tr><td>Dual </td><td> Definite </td><td> Equative </td><td> []</td></tr><tr><td>Dual </td><td> Definite </td><td> Genitive </td><td> []</td></tr><tr><td>Dual </td><td> Definite </td><td> Inessive </td><td> []</td></tr><tr><td>Dual </td><td> Definite </td><td> Instrumental </td><td> []</td></tr><tr><td>Dual </td><td> Definite </td><td> Lative </td><td> []</td></tr><tr><td>Dual </td><td> Definite </td><td> Nominative </td><td> []</td></tr><tr><td>Dual </td><td> Indefinite </td><td> Benefactive </td><td> għal</td></tr><tr><td>Dual </td><td> Indefinite </td><td> Comitative </td><td> ma'</td></tr><tr><td>Dual </td><td> Indefinite </td><td> Dative </td><td> lil</td></tr><tr><td>Dual </td><td> Indefinite </td><td> Elative </td><td> minn</td></tr><tr><td>Dual </td><td> Indefinite </td><td> Equative </td><td> bħal</td></tr><tr><td>Dual </td><td> Indefinite </td><td> Genitive </td><td> ta'</td></tr><tr><td>Dual </td><td> Indefinite </td><td> Inessive </td><td> fi</td></tr><tr><td>Dual </td><td> Indefinite </td><td> Instrumental </td><td> bi</td></tr><tr><td>Dual </td><td> Indefinite </td><td> Lative </td><td> sa</td></tr><tr><td>Dual </td><td> Indefinite </td><td> Nominative </td><td> []</td></tr><tr><td>Plural </td><td> Definite </td><td> Benefactive </td><td> []</td></tr><tr><td>Plural </td><td> Definite </td><td> Comitative </td><td> []</td></tr><tr><td>Plural </td><td> Definite </td><td> Dative </td><td> []</td></tr><tr><td>Plural </td><td> Definite </td><td> Elative </td><td> []</td></tr><tr><td>Plural </td><td> Definite </td><td> Equative </td><td> []</td></tr><tr><td>Plural </td><td> Definite </td><td> Genitive </td><td> []</td></tr><tr><td>Plural </td><td> Definite </td><td> Inessive </td><td> []</td></tr><tr><td>Plural </td><td> Definite </td><td> Instrumental </td><td> []</td></tr><tr><td>Plural </td><td> Definite </td><td> Lative </td><td> []</td></tr><tr><td>Plural </td><td> Definite </td><td> Nominative </td><td> il-kanzunettiet</td></tr><tr><td>Plural </td><td> Indefinite </td><td> Benefactive </td><td> għal kanzunettiet</td></tr><tr><td>Plural </td><td> Indefinite </td><td> Comitative </td><td> ma' kanzunettiet</td></tr><tr><td>Plural </td><td> Indefinite </td><td> Dative </td><td> lil kanzunettiet</td></tr><tr><td>Plural </td><td> Indefinite </td><td> Elative </td><td> minn kanzunettiet</td></tr><tr><td>Plural </td><td> Indefinite </td><td> Equative </td><td> bħal kanzunettiet</td></tr><tr><td>Plural </td><td> Indefinite </td><td> Genitive </td><td> ta' kanzunettiet</td></tr><tr><td>Plural </td><td> Indefinite </td><td> Inessive </td><td> f'kanzunettiet</td></tr><tr><td>Plural </td><td> Indefinite </td><td> Instrumental </td><td> b'kanzunettiet</td></tr><tr><td>Plural </td><td> Indefinite </td><td> Lative </td><td> sa kanzunettiet</td></tr><tr><td>Plural </td><td> Indefinite </td><td> Nominative </td><td> kanzunettiet</td></tr><tr><td>DeterminatePl </td><td> Definite </td><td> Benefactive </td><td> []</td></tr><tr><td>DeterminatePl </td><td> Definite </td><td> Comitative </td><td> []</td></tr><tr><td>DeterminatePl </td><td> Definite </td><td> Dative </td><td> []</td></tr><tr><td>DeterminatePl </td><td> Definite </td><td> Elative </td><td> []</td></tr><tr><td>DeterminatePl </td><td> Definite </td><td> Equative </td><td> []</td></tr><tr><td>DeterminatePl </td><td> Definite </td><td> Genitive </td><td> []</td></tr><tr><td>DeterminatePl </td><td> Definite </td><td> Inessive </td><td> []</td></tr><tr><td>DeterminatePl </td><td> Definite </td><td> Instrumental </td><td> []</td></tr><tr><td>DeterminatePl </td><td> Definite </td><td> Lative </td><td> []</td></tr><tr><td>DeterminatePl </td><td> Definite </td><td> Nominative </td><td> []</td></tr><tr><td>DeterminatePl </td><td> Indefinite </td><td> Benefactive </td><td> għal</td></tr><tr><td>DeterminatePl </td><td> Indefinite </td><td> Comitative </td><td> ma'</td></tr><tr><td>DeterminatePl </td><td> Indefinite </td><td> Dative </td><td> lil</td></tr><tr><td>DeterminatePl </td><td> Indefinite </td><td> Elative </td><td> minn</td></tr><tr><td>DeterminatePl </td><td> Indefinite </td><td> Equative </td><td> bħal</td></tr><tr><td>DeterminatePl </td><td> Indefinite </td><td> Genitive </td><td> ta'</td></tr><tr><td>DeterminatePl </td><td> Indefinite </td><td> Inessive </td><td> fi</td></tr><tr><td>DeterminatePl </td><td> Indefinite </td><td> Instrumental </td><td> bi</td></tr><tr><td>DeterminatePl </td><td> Indefinite </td><td> Lative </td><td> sa</td></tr><tr><td>DeterminatePl </td><td> Indefinite </td><td> Nominative </td><td> []</td></tr><tr><td>CollectivePl </td><td> Definite </td><td> Benefactive </td><td> []</td></tr><tr><td>CollectivePl </td><td> Definite </td><td> Comitative </td><td> []</td></tr><tr><td>CollectivePl </td><td> Definite </td><td> Dative </td><td> []</td></tr><tr><td>CollectivePl </td><td> Definite </td><td> Elative </td><td> []</td></tr><tr><td>CollectivePl </td><td> Definite </td><td> Equative </td><td> []</td></tr><tr><td>CollectivePl </td><td> Definite </td><td> Genitive </td><td> []</td></tr><tr><td>CollectivePl </td><td> Definite </td><td> Inessive </td><td> []</td></tr><tr><td>CollectivePl </td><td> Definite </td><td> Instrumental </td><td> []</td></tr><tr><td>CollectivePl </td><td> Definite </td><td> Lative </td><td> []</td></tr><tr><td>CollectivePl </td><td> Definite </td><td> Nominative </td><td> []</td></tr><tr><td>CollectivePl </td><td> Indefinite </td><td> Benefactive </td><td> għal</td></tr><tr><td>CollectivePl </td><td> Indefinite </td><td> Comitative </td><td> ma'</td></tr><tr><td>CollectivePl </td><td> Indefinite </td><td> Dative </td><td> lil</td></tr><tr><td>CollectivePl </td><td> Indefinite </td><td> Elative </td><td> minn</td></tr><tr><td>CollectivePl </td><td> Indefinite </td><td> Equative </td><td> bħal</td></tr><tr><td>CollectivePl </td><td> Indefinite </td><td> Genitive </td><td> ta'</td></tr><tr><td>CollectivePl </td><td> Indefinite </td><td> Inessive </td><td> fi</td></tr><tr><td>CollectivePl </td><td> Indefinite </td><td> Instrumental </td><td> bi</td></tr><tr><td>CollectivePl </td><td> Indefinite </td><td> Lative </td><td> sa</td></tr><tr><td>CollectivePl </td><td> Indefinite </td><td> Nominative </td><td> []</td></tr><tr><td>Fem</td></tr><tr class="separator"><td colspan="100%">&nbsp;</td></td><tr><td>Singulative </td><td> Definite </td><td> Benefactive </td><td> []</td></tr><tr><td>Singulative </td><td> Definite </td><td> Comitative </td><td> []</td></tr><tr><td>Singulative </td><td> Definite </td><td> Dative </td><td> []</td></tr><tr><td>Singulative </td><td> Definite </td><td> Elative </td><td> []</td></tr><tr><td>Singulative </td><td> Definite </td><td> Equative </td><td> []</td></tr><tr><td>Singulative </td><td> Definite </td><td> Genitive </td><td> []</td></tr><tr><td>Singulative </td><td> Definite </td><td> Inessive </td><td> []</td></tr><tr><td>Singulative </td><td> Definite </td><td> Instrumental </td><td> []</td></tr><tr><td>Singulative </td><td> Definite </td><td> Lative </td><td> []</td></tr><tr><td>Singulative </td><td> Definite </td><td> Nominative </td><td> l-istilla</td></tr><tr><td>Singulative </td><td> Indefinite </td><td> Benefactive </td><td> għal stilla</td></tr><tr><td>Singulative </td><td> Indefinite </td><td> Comitative </td><td> ma' stilla</td></tr><tr><td>Singulative </td><td> Indefinite </td><td> Dative </td><td> lil stilla</td></tr><tr><td>Singulative </td><td> Indefinite </td><td> Elative </td><td> minn stilla</td></tr><tr><td>Singulative </td><td> Indefinite </td><td> Equative </td><td> bħal stilla</td></tr><tr><td>Singulative </td><td> Indefinite </td><td> Genitive </td><td> ta' stilla</td></tr><tr><td>Singulative </td><td> Indefinite </td><td> Inessive </td><td> fi stilla</td></tr><tr><td>Singulative </td><td> Indefinite </td><td> Instrumental </td><td> bi stilla</td></tr><tr><td>Singulative </td><td> Indefinite </td><td> Lative </td><td> sa stilla</td></tr><tr><td>Singulative </td><td> Indefinite </td><td> Nominative </td><td> stilla</td></tr><tr><td>Dual </td><td> Definite </td><td> Benefactive </td><td> []</td></tr><tr><td>Dual </td><td> Definite </td><td> Comitative </td><td> []</td></tr><tr><td>Dual </td><td> Definite </td><td> Dative </td><td> []</td></tr><tr><td>Dual </td><td> Definite </td><td> Elative </td><td> []</td></tr><tr><td>Dual </td><td> Definite </td><td> Equative </td><td> []</td></tr><tr><td>Dual </td><td> Definite </td><td> Genitive </td><td> []</td></tr><tr><td>Dual </td><td> Definite </td><td> Inessive </td><td> []</td></tr><tr><td>Dual </td><td> Definite </td><td> Instrumental </td><td> []</td></tr><tr><td>Dual </td><td> Definite </td><td> Lative </td><td> []</td></tr><tr><td>Dual </td><td> Definite </td><td> Nominative </td><td> []</td></tr><tr><td>Dual </td><td> Indefinite </td><td> Benefactive </td><td> għal</td></tr><tr><td>Dual </td><td> Indefinite </td><td> Comitative </td><td> ma'</td></tr><tr><td>Dual </td><td> Indefinite </td><td> Dative </td><td> lil</td></tr><tr><td>Dual </td><td> Indefinite </td><td> Elative </td><td> minn</td></tr><tr><td>Dual </td><td> Indefinite </td><td> Equative </td><td> bħal</td></tr><tr><td>Dual </td><td> Indefinite </td><td> Genitive </td><td> ta'</td></tr><tr><td>Dual </td><td> Indefinite </td><td> Inessive </td><td> fi</td></tr><tr><td>Dual </td><td> Indefinite </td><td> Instrumental </td><td> bi</td></tr><tr><td>Dual </td><td> Indefinite </td><td> Lative </td><td> sa</td></tr><tr><td>Dual </td><td> Indefinite </td><td> Nominative </td><td> []</td></tr><tr><td>Plural </td><td> Definite </td><td> Benefactive </td><td> []</td></tr><tr><td>Plural </td><td> Definite </td><td> Comitative </td><td> []</td></tr><tr><td>Plural </td><td> Definite </td><td> Dative </td><td> []</td></tr><tr><td>Plural </td><td> Definite </td><td> Elative </td><td> []</td></tr><tr><td>Plural </td><td> Definite </td><td> Equative </td><td> []</td></tr><tr><td>Plural </td><td> Definite </td><td> Genitive </td><td> []</td></tr><tr><td>Plural </td><td> Definite </td><td> Inessive </td><td> []</td></tr><tr><td>Plural </td><td> Definite </td><td> Instrumental </td><td> []</td></tr><tr><td>Plural </td><td> Definite </td><td> Lative </td><td> []</td></tr><tr><td>Plural </td><td> Definite </td><td> Nominative </td><td> l-istilliet</td></tr><tr><td>Plural </td><td> Indefinite </td><td> Benefactive </td><td> għal stilliet</td></tr><tr><td>Plural </td><td> Indefinite </td><td> Comitative </td><td> ma' stilliet</td></tr><tr><td>Plural </td><td> Indefinite </td><td> Dative </td><td> lil stilliet</td></tr><tr><td>Plural </td><td> Indefinite </td><td> Elative </td><td> minn stilliet</td></tr><tr><td>Plural </td><td> Indefinite </td><td> Equative </td><td> bħal stilliet</td></tr><tr><td>Plural </td><td> Indefinite </td><td> Genitive </td><td> ta' stilliet</td></tr><tr><td>Plural </td><td> Indefinite </td><td> Inessive </td><td> fi stilliet</td></tr><tr><td>Plural </td><td> Indefinite </td><td> Instrumental </td><td> bi stilliet</td></tr><tr><td>Plural </td><td> Indefinite </td><td> Lative </td><td> sa stilliet</td></tr><tr><td>Plural </td><td> Indefinite </td><td> Nominative </td><td> stilliet</td></tr><tr><td>DeterminatePl </td><td> Definite </td><td> Benefactive </td><td> []</td></tr><tr><td>DeterminatePl </td><td> Definite </td><td> Comitative </td><td> []</td></tr><tr><td>DeterminatePl </td><td> Definite </td><td> Dative </td><td> []</td></tr><tr><td>DeterminatePl </td><td> Definite </td><td> Elative </td><td> []</td></tr><tr><td>DeterminatePl </td><td> Definite </td><td> Equative </td><td> []</td></tr><tr><td>DeterminatePl </td><td> Definite </td><td> Genitive </td><td> []</td></tr><tr><td>DeterminatePl </td><td> Definite </td><td> Inessive </td><td> []</td></tr><tr><td>DeterminatePl </td><td> Definite </td><td> Instrumental </td><td> []</td></tr><tr><td>DeterminatePl </td><td> Definite </td><td> Lative </td><td> []</td></tr><tr><td>DeterminatePl </td><td> Definite </td><td> Nominative </td><td> []</td></tr><tr><td>DeterminatePl </td><td> Indefinite </td><td> Benefactive </td><td> għal</td></tr><tr><td>DeterminatePl </td><td> Indefinite </td><td> Comitative </td><td> ma'</td></tr><tr><td>DeterminatePl </td><td> Indefinite </td><td> Dative </td><td> lil</td></tr><tr><td>DeterminatePl </td><td> Indefinite </td><td> Elative </td><td> minn</td></tr><tr><td>DeterminatePl </td><td> Indefinite </td><td> Equative </td><td> bħal</td></tr><tr><td>DeterminatePl </td><td> Indefinite </td><td> Genitive </td><td> ta'</td></tr><tr><td>DeterminatePl </td><td> Indefinite </td><td> Inessive </td><td> fi</td></tr><tr><td>DeterminatePl </td><td> Indefinite </td><td> Instrumental </td><td> bi</td></tr><tr><td>DeterminatePl </td><td> Indefinite </td><td> Lative </td><td> sa</td></tr><tr><td>DeterminatePl </td><td> Indefinite </td><td> Nominative </td><td> []</td></tr><tr><td>CollectivePl </td><td> Definite </td><td> Benefactive </td><td> []</td></tr><tr><td>CollectivePl </td><td> Definite </td><td> Comitative </td><td> []</td></tr><tr><td>CollectivePl </td><td> Definite </td><td> Dative </td><td> []</td></tr><tr><td>CollectivePl </td><td> Definite </td><td> Elative </td><td> []</td></tr><tr><td>CollectivePl </td><td> Definite </td><td> Equative </td><td> []</td></tr><tr><td>CollectivePl </td><td> Definite </td><td> Genitive </td><td> []</td></tr><tr><td>CollectivePl </td><td> Definite </td><td> Inessive </td><td> []</td></tr><tr><td>CollectivePl </td><td> Definite </td><td> Instrumental </td><td> []</td></tr><tr><td>CollectivePl </td><td> Definite </td><td> Lative </td><td> []</td></tr><tr><td>CollectivePl </td><td> Definite </td><td> Nominative </td><td> []</td></tr><tr><td>CollectivePl </td><td> Indefinite </td><td> Benefactive </td><td> għal</td></tr><tr><td>CollectivePl </td><td> Indefinite </td><td> Comitative </td><td> ma'</td></tr><tr><td>CollectivePl </td><td> Indefinite </td><td> Dative </td><td> lil</td></tr><tr><td>CollectivePl </td><td> Indefinite </td><td> Elative </td><td> minn</td></tr><tr><td>CollectivePl </td><td> Indefinite </td><td> Equative </td><td> bħal</td></tr><tr><td>CollectivePl </td><td> Indefinite </td><td> Genitive </td><td> ta'</td></tr><tr><td>CollectivePl </td><td> Indefinite </td><td> Inessive </td><td> fi</td></tr><tr><td>CollectivePl </td><td> Indefinite </td><td> Instrumental </td><td> bi</td></tr><tr><td>CollectivePl </td><td> Indefinite </td><td> Lative </td><td> sa</td></tr><tr><td>CollectivePl </td><td> Indefinite </td><td> Nominative </td><td> []</td></tr><tr><td>Fem</td></tr><tr class="separator"><td colspan="100%">&nbsp;</td></td><tr><td>Singulative </td><td> Definite </td><td> Benefactive </td><td> []</td></tr><tr><td>Singulative </td><td> Definite </td><td> Comitative </td><td> []</td></tr><tr><td>Singulative </td><td> Definite </td><td> Dative </td><td> []</td></tr><tr><td>Singulative </td><td> Definite </td><td> Elative </td><td> []</td></tr><tr><td>Singulative </td><td> Definite </td><td> Equative </td><td> []</td></tr><tr><td>Singulative </td><td> Definite </td><td> Genitive </td><td> []</td></tr><tr><td>Singulative </td><td> Definite </td><td> Inessive </td><td> []</td></tr><tr><td>Singulative </td><td> Definite </td><td> Instrumental </td><td> []</td></tr><tr><td>Singulative </td><td> Definite </td><td> Lative </td><td> []</td></tr><tr><td>Singulative </td><td> Definite </td><td> Nominative </td><td> l-azzar</td></tr><tr><td>Singulative </td><td> Indefinite </td><td> Benefactive </td><td> għal azzar</td></tr><tr><td>Singulative </td><td> Indefinite </td><td> Comitative </td><td> m'azzar</td></tr><tr><td>Singulative </td><td> Indefinite </td><td> Dative </td><td> lil azzar</td></tr><tr><td>Singulative </td><td> Indefinite </td><td> Elative </td><td> minn azzar</td></tr><tr><td>Singulative </td><td> Indefinite </td><td> Equative </td><td> bħal azzar</td></tr><tr><td>Singulative </td><td> Indefinite </td><td> Genitive </td><td> t'azzar</td></tr><tr><td>Singulative </td><td> Indefinite </td><td> Inessive </td><td> f'azzar</td></tr><tr><td>Singulative </td><td> Indefinite </td><td> Instrumental </td><td> b'azzar</td></tr><tr><td>Singulative </td><td> Indefinite </td><td> Lative </td><td> s'azzar</td></tr><tr><td>Singulative </td><td> Indefinite </td><td> Nominative </td><td> azzar</td></tr><tr><td>Dual </td><td> Definite </td><td> Benefactive </td><td> []</td></tr><tr><td>Dual </td><td> Definite </td><td> Comitative </td><td> []</td></tr><tr><td>Dual </td><td> Definite </td><td> Dative </td><td> []</td></tr><tr><td>Dual </td><td> Definite </td><td> Elative </td><td> []</td></tr><tr><td>Dual </td><td> Definite </td><td> Equative </td><td> []</td></tr><tr><td>Dual </td><td> Definite </td><td> Genitive </td><td> []</td></tr><tr><td>Dual </td><td> Definite </td><td> Inessive </td><td> []</td></tr><tr><td>Dual </td><td> Definite </td><td> Instrumental </td><td> []</td></tr><tr><td>Dual </td><td> Definite </td><td> Lative </td><td> []</td></tr><tr><td>Dual </td><td> Definite </td><td> Nominative </td><td> []</td></tr><tr><td>Dual </td><td> Indefinite </td><td> Benefactive </td><td> għal</td></tr><tr><td>Dual </td><td> Indefinite </td><td> Comitative </td><td> ma'</td></tr><tr><td>Dual </td><td> Indefinite </td><td> Dative </td><td> lil</td></tr><tr><td>Dual </td><td> Indefinite </td><td> Elative </td><td> minn</td></tr><tr><td>Dual </td><td> Indefinite </td><td> Equative </td><td> bħal</td></tr><tr><td>Dual </td><td> Indefinite </td><td> Genitive </td><td> ta'</td></tr><tr><td>Dual </td><td> Indefinite </td><td> Inessive </td><td> fi</td></tr><tr><td>Dual </td><td> Indefinite </td><td> Instrumental </td><td> bi</td></tr><tr><td>Dual </td><td> Indefinite </td><td> Lative </td><td> sa</td></tr><tr><td>Dual </td><td> Indefinite </td><td> Nominative </td><td> []</td></tr><tr><td>Plural </td><td> Definite </td><td> Benefactive </td><td> []</td></tr><tr><td>Plural </td><td> Definite </td><td> Comitative </td><td> []</td></tr><tr><td>Plural </td><td> Definite </td><td> Dative </td><td> []</td></tr><tr><td>Plural </td><td> Definite </td><td> Elative </td><td> []</td></tr><tr><td>Plural </td><td> Definite </td><td> Equative </td><td> []</td></tr><tr><td>Plural </td><td> Definite </td><td> Genitive </td><td> []</td></tr><tr><td>Plural </td><td> Definite </td><td> Inessive </td><td> []</td></tr><tr><td>Plural </td><td> Definite </td><td> Instrumental </td><td> []</td></tr><tr><td>Plural </td><td> Definite </td><td> Lative </td><td> []</td></tr><tr><td>Plural </td><td> Definite </td><td> Nominative </td><td> l-azzari</td></tr><tr><td>Plural </td><td> Indefinite </td><td> Benefactive </td><td> għal azzari</td></tr><tr><td>Plural </td><td> Indefinite </td><td> Comitative </td><td> m'azzari</td></tr><tr><td>Plural </td><td> Indefinite </td><td> Dative </td><td> lil azzari</td></tr><tr><td>Plural </td><td> Indefinite </td><td> Elative </td><td> minn azzari</td></tr><tr><td>Plural </td><td> Indefinite </td><td> Equative </td><td> bħal azzari</td></tr><tr><td>Plural </td><td> Indefinite </td><td> Genitive </td><td> t'azzari</td></tr><tr><td>Plural </td><td> Indefinite </td><td> Inessive </td><td> f'azzari</td></tr><tr><td>Plural </td><td> Indefinite </td><td> Instrumental </td><td> b'azzari</td></tr><tr><td>Plural </td><td> Indefinite </td><td> Lative </td><td> s'azzari</td></tr><tr><td>Plural </td><td> Indefinite </td><td> Nominative </td><td> azzari</td></tr><tr><td>DeterminatePl </td><td> Definite </td><td> Benefactive </td><td> []</td></tr><tr><td>DeterminatePl </td><td> Definite </td><td> Comitative </td><td> []</td></tr><tr><td>DeterminatePl </td><td> Definite </td><td> Dative </td><td> []</td></tr><tr><td>DeterminatePl </td><td> Definite </td><td> Elative </td><td> []</td></tr><tr><td>DeterminatePl </td><td> Definite </td><td> Equative </td><td> []</td></tr><tr><td>DeterminatePl </td><td> Definite </td><td> Genitive </td><td> []</td></tr><tr><td>DeterminatePl </td><td> Definite </td><td> Inessive </td><td> []</td></tr><tr><td>DeterminatePl </td><td> Definite </td><td> Instrumental </td><td> []</td></tr><tr><td>DeterminatePl </td><td> Definite </td><td> Lative </td><td> []</td></tr><tr><td>DeterminatePl </td><td> Definite </td><td> Nominative </td><td> []</td></tr><tr><td>DeterminatePl </td><td> Indefinite </td><td> Benefactive </td><td> għal</td></tr><tr><td>DeterminatePl </td><td> Indefinite </td><td> Comitative </td><td> ma'</td></tr><tr><td>DeterminatePl </td><td> Indefinite </td><td> Dative </td><td> lil</td></tr><tr><td>DeterminatePl </td><td> Indefinite </td><td> Elative </td><td> minn</td></tr><tr><td>DeterminatePl </td><td> Indefinite </td><td> Equative </td><td> bħal</td></tr><tr><td>DeterminatePl </td><td> Indefinite </td><td> Genitive </td><td> ta'</td></tr><tr><td>DeterminatePl </td><td> Indefinite </td><td> Inessive </td><td> fi</td></tr><tr><td>DeterminatePl </td><td> Indefinite </td><td> Instrumental </td><td> bi</td></tr><tr><td>DeterminatePl </td><td> Indefinite </td><td> Lative </td><td> sa</td></tr><tr><td>DeterminatePl </td><td> Indefinite </td><td> Nominative </td><td> []</td></tr><tr><td>CollectivePl </td><td> Definite </td><td> Benefactive </td><td> []</td></tr><tr><td>CollectivePl </td><td> Definite </td><td> Comitative </td><td> []</td></tr><tr><td>CollectivePl </td><td> Definite </td><td> Dative </td><td> []</td></tr><tr><td>CollectivePl </td><td> Definite </td><td> Elative </td><td> []</td></tr><tr><td>CollectivePl </td><td> Definite </td><td> Equative </td><td> []</td></tr><tr><td>CollectivePl </td><td> Definite </td><td> Genitive </td><td> []</td></tr><tr><td>CollectivePl </td><td> Definite </td><td> Inessive </td><td> []</td></tr><tr><td>CollectivePl </td><td> Definite </td><td> Instrumental </td><td> []</td></tr><tr><td>CollectivePl </td><td> Definite </td><td> Lative </td><td> []</td></tr><tr><td>CollectivePl </td><td> Definite </td><td> Nominative </td><td> []</td></tr><tr><td>CollectivePl </td><td> Indefinite </td><td> Benefactive </td><td> għal</td></tr><tr><td>CollectivePl </td><td> Indefinite </td><td> Comitative </td><td> ma'</td></tr><tr><td>CollectivePl </td><td> Indefinite </td><td> Dative </td><td> lil</td></tr><tr><td>CollectivePl </td><td> Indefinite </td><td> Elative </td><td> minn</td></tr><tr><td>CollectivePl </td><td> Indefinite </td><td> Equative </td><td> bħal</td></tr><tr><td>CollectivePl </td><td> Indefinite </td><td> Genitive </td><td> ta'</td></tr><tr><td>CollectivePl </td><td> Indefinite </td><td> Inessive </td><td> fi</td></tr><tr><td>CollectivePl </td><td> Indefinite </td><td> Instrumental </td><td> bi</td></tr><tr><td>CollectivePl </td><td> Indefinite </td><td> Lative </td><td> sa</td></tr><tr><td>CollectivePl </td><td> Indefinite </td><td> Nominative </td><td> []</td></tr><tr><td>Masc</td></tr><tr class="separator"><td colspan="100%">&nbsp;</td></td><tr><td>Singulative </td><td> Definite </td><td> Benefactive </td><td> []</td></tr><tr><td>Singulative </td><td> Definite </td><td> Comitative </td><td> []</td></tr><tr><td>Singulative </td><td> Definite </td><td> Dative </td><td> []</td></tr><tr><td>Singulative </td><td> Definite </td><td> Elative </td><td> []</td></tr><tr><td>Singulative </td><td> Definite </td><td> Equative </td><td> []</td></tr><tr><td>Singulative </td><td> Definite </td><td> Genitive </td><td> []</td></tr><tr><td>Singulative </td><td> Definite </td><td> Inessive </td><td> []</td></tr><tr><td>Singulative </td><td> Definite </td><td> Instrumental </td><td> []</td></tr><tr><td>Singulative </td><td> Definite </td><td> Lative </td><td> []</td></tr><tr><td>Singulative </td><td> Definite </td><td> Nominative </td><td> il-lasta</td></tr><tr><td>Singulative </td><td> Indefinite </td><td> Benefactive </td><td> għal lasta</td></tr><tr><td>Singulative </td><td> Indefinite </td><td> Comitative </td><td> ma' lasta</td></tr><tr><td>Singulative </td><td> Indefinite </td><td> Dative </td><td> lil lasta</td></tr><tr><td>Singulative </td><td> Indefinite </td><td> Elative </td><td> minn lasta</td></tr><tr><td>Singulative </td><td> Indefinite </td><td> Equative </td><td> bħal lasta</td></tr><tr><td>Singulative </td><td> Indefinite </td><td> Genitive </td><td> ta' lasta</td></tr><tr><td>Singulative </td><td> Indefinite </td><td> Inessive </td><td> f'lasta</td></tr><tr><td>Singulative </td><td> Indefinite </td><td> Instrumental </td><td> b'lasta</td></tr><tr><td>Singulative </td><td> Indefinite </td><td> Lative </td><td> sa lasta</td></tr><tr><td>Singulative </td><td> Indefinite </td><td> Nominative </td><td> lasta</td></tr><tr><td>Dual </td><td> Definite </td><td> Benefactive </td><td> []</td></tr><tr><td>Dual </td><td> Definite </td><td> Comitative </td><td> []</td></tr><tr><td>Dual </td><td> Definite </td><td> Dative </td><td> []</td></tr><tr><td>Dual </td><td> Definite </td><td> Elative </td><td> []</td></tr><tr><td>Dual </td><td> Definite </td><td> Equative </td><td> []</td></tr><tr><td>Dual </td><td> Definite </td><td> Genitive </td><td> []</td></tr><tr><td>Dual </td><td> Definite </td><td> Inessive </td><td> []</td></tr><tr><td>Dual </td><td> Definite </td><td> Instrumental </td><td> []</td></tr><tr><td>Dual </td><td> Definite </td><td> Lative </td><td> []</td></tr><tr><td>Dual </td><td> Definite </td><td> Nominative </td><td> []</td></tr><tr><td>Dual </td><td> Indefinite </td><td> Benefactive </td><td> għal</td></tr><tr><td>Dual </td><td> Indefinite </td><td> Comitative </td><td> ma'</td></tr><tr><td>Dual </td><td> Indefinite </td><td> Dative </td><td> lil</td></tr><tr><td>Dual </td><td> Indefinite </td><td> Elative </td><td> minn</td></tr><tr><td>Dual </td><td> Indefinite </td><td> Equative </td><td> bħal</td></tr><tr><td>Dual </td><td> Indefinite </td><td> Genitive </td><td> ta'</td></tr><tr><td>Dual </td><td> Indefinite </td><td> Inessive </td><td> fi</td></tr><tr><td>Dual </td><td> Indefinite </td><td> Instrumental </td><td> bi</td></tr><tr><td>Dual </td><td> Indefinite </td><td> Lative </td><td> sa</td></tr><tr><td>Dual </td><td> Indefinite </td><td> Nominative </td><td> []</td></tr><tr><td>Plural </td><td> Definite </td><td> Benefactive </td><td> []</td></tr><tr><td>Plural </td><td> Definite </td><td> Comitative </td><td> []</td></tr><tr><td>Plural </td><td> Definite </td><td> Dative </td><td> []</td></tr><tr><td>Plural </td><td> Definite </td><td> Elative </td><td> []</td></tr><tr><td>Plural </td><td> Definite </td><td> Equative </td><td> []</td></tr><tr><td>Plural </td><td> Definite </td><td> Genitive </td><td> []</td></tr><tr><td>Plural </td><td> Definite </td><td> Inessive </td><td> []</td></tr><tr><td>Plural </td><td> Definite </td><td> Instrumental </td><td> []</td></tr><tr><td>Plural </td><td> Definite </td><td> Lative </td><td> []</td></tr><tr><td>Plural </td><td> Definite </td><td> Nominative </td><td> il-lastiet</td></tr><tr><td>Plural </td><td> Indefinite </td><td> Benefactive </td><td> għal lastiet</td></tr><tr><td>Plural </td><td> Indefinite </td><td> Comitative </td><td> ma' lastiet</td></tr><tr><td>Plural </td><td> Indefinite </td><td> Dative </td><td> lil lastiet</td></tr><tr><td>Plural </td><td> Indefinite </td><td> Elative </td><td> minn lastiet</td></tr><tr><td>Plural </td><td> Indefinite </td><td> Equative </td><td> bħal lastiet</td></tr><tr><td>Plural </td><td> Indefinite </td><td> Genitive </td><td> ta' lastiet</td></tr><tr><td>Plural </td><td> Indefinite </td><td> Inessive </td><td> f'lastiet</td></tr><tr><td>Plural </td><td> Indefinite </td><td> Instrumental </td><td> b'lastiet</td></tr><tr><td>Plural </td><td> Indefinite </td><td> Lative </td><td> sa lastiet</td></tr><tr><td>Plural </td><td> Indefinite </td><td> Nominative </td><td> lastiet</td></tr><tr><td>DeterminatePl </td><td> Definite </td><td> Benefactive </td><td> []</td></tr><tr><td>DeterminatePl </td><td> Definite </td><td> Comitative </td><td> []</td></tr><tr><td>DeterminatePl </td><td> Definite </td><td> Dative </td><td> []</td></tr><tr><td>DeterminatePl </td><td> Definite </td><td> Elative </td><td> []</td></tr><tr><td>DeterminatePl </td><td> Definite </td><td> Equative </td><td> []</td></tr><tr><td>DeterminatePl </td><td> Definite </td><td> Genitive </td><td> []</td></tr><tr><td>DeterminatePl </td><td> Definite </td><td> Inessive </td><td> []</td></tr><tr><td>DeterminatePl </td><td> Definite </td><td> Instrumental </td><td> []</td></tr><tr><td>DeterminatePl </td><td> Definite </td><td> Lative </td><td> []</td></tr><tr><td>DeterminatePl </td><td> Definite </td><td> Nominative </td><td> []</td></tr><tr><td>DeterminatePl </td><td> Indefinite </td><td> Benefactive </td><td> għal</td></tr><tr><td>DeterminatePl </td><td> Indefinite </td><td> Comitative </td><td> ma'</td></tr><tr><td>DeterminatePl </td><td> Indefinite </td><td> Dative </td><td> lil</td></tr><tr><td>DeterminatePl </td><td> Indefinite </td><td> Elative </td><td> minn</td></tr><tr><td>DeterminatePl </td><td> Indefinite </td><td> Equative </td><td> bħal</td></tr><tr><td>DeterminatePl </td><td> Indefinite </td><td> Genitive </td><td> ta'</td></tr><tr><td>DeterminatePl </td><td> Indefinite </td><td> Inessive </td><td> fi</td></tr><tr><td>DeterminatePl </td><td> Indefinite </td><td> Instrumental </td><td> bi</td></tr><tr><td>DeterminatePl </td><td> Indefinite </td><td> Lative </td><td> sa</td></tr><tr><td>DeterminatePl </td><td> Indefinite </td><td> Nominative </td><td> []</td></tr><tr><td>CollectivePl </td><td> Definite </td><td> Benefactive </td><td> []</td></tr><tr><td>CollectivePl </td><td> Definite </td><td> Comitative </td><td> []</td></tr><tr><td>CollectivePl </td><td> Definite </td><td> Dative </td><td> []</td></tr><tr><td>CollectivePl </td><td> Definite </td><td> Elative </td><td> []</td></tr><tr><td>CollectivePl </td><td> Definite </td><td> Equative </td><td> []</td></tr><tr><td>CollectivePl </td><td> Definite </td><td> Genitive </td><td> []</td></tr><tr><td>CollectivePl </td><td> Definite </td><td> Inessive </td><td> []</td></tr><tr><td>CollectivePl </td><td> Definite </td><td> Instrumental </td><td> []</td></tr><tr><td>CollectivePl </td><td> Definite </td><td> Lative </td><td> []</td></tr><tr><td>CollectivePl </td><td> Definite </td><td> Nominative </td><td> []</td></tr><tr><td>CollectivePl </td><td> Indefinite </td><td> Benefactive </td><td> għal</td></tr><tr><td>CollectivePl </td><td> Indefinite </td><td> Comitative </td><td> ma'</td></tr><tr><td>CollectivePl </td><td> Indefinite </td><td> Dative </td><td> lil</td></tr><tr><td>CollectivePl </td><td> Indefinite </td><td> Elative </td><td> minn</td></tr><tr><td>CollectivePl </td><td> Indefinite </td><td> Equative </td><td> bħal</td></tr><tr><td>CollectivePl </td><td> Indefinite </td><td> Genitive </td><td> ta'</td></tr><tr><td>CollectivePl </td><td> Indefinite </td><td> Inessive </td><td> fi</td></tr><tr><td>CollectivePl </td><td> Indefinite </td><td> Instrumental </td><td> bi</td></tr><tr><td>CollectivePl </td><td> Indefinite </td><td> Lative </td><td> sa</td></tr><tr><td>CollectivePl </td><td> Indefinite </td><td> Nominative </td><td> []</td></tr><tr><td>Fem</td></tr><tr class="separator"><td colspan="100%">&nbsp;</td></td><tr><td>Singulative </td><td> Definite </td><td> Benefactive </td><td> []</td></tr><tr><td>Singulative </td><td> Definite </td><td> Comitative </td><td> []</td></tr><tr><td>Singulative </td><td> Definite </td><td> Dative </td><td> []</td></tr><tr><td>Singulative </td><td> Definite </td><td> Elative </td><td> []</td></tr><tr><td>Singulative </td><td> Definite </td><td> Equative </td><td> []</td></tr><tr><td>Singulative </td><td> Definite </td><td> Genitive </td><td> []</td></tr><tr><td>Singulative </td><td> Definite </td><td> Inessive </td><td> []</td></tr><tr><td>Singulative </td><td> Definite </td><td> Instrumental </td><td> []</td></tr><tr><td>Singulative </td><td> Definite </td><td> Lative </td><td> []</td></tr><tr><td>Singulative </td><td> Definite </td><td> Nominative </td><td> il-ġebla</td></tr><tr><td>Singulative </td><td> Indefinite </td><td> Benefactive </td><td> għal ġebla</td></tr><tr><td>Singulative </td><td> Indefinite </td><td> Comitative </td><td> ma' ġebla</td></tr><tr><td>Singulative </td><td> Indefinite </td><td> Dative </td><td> lil ġebla</td></tr><tr><td>Singulative </td><td> Indefinite </td><td> Elative </td><td> minn ġebla</td></tr><tr><td>Singulative </td><td> Indefinite </td><td> Equative </td><td> bħal ġebla</td></tr><tr><td>Singulative </td><td> Indefinite </td><td> Genitive </td><td> ta' ġebla</td></tr><tr><td>Singulative </td><td> Indefinite </td><td> Inessive </td><td> f'ġebla</td></tr><tr><td>Singulative </td><td> Indefinite </td><td> Instrumental </td><td> b'ġebla</td></tr><tr><td>Singulative </td><td> Indefinite </td><td> Lative </td><td> sa ġebla</td></tr><tr><td>Singulative </td><td> Indefinite </td><td> Nominative </td><td> ġebla</td></tr><tr><td>Dual </td><td> Definite </td><td> Benefactive </td><td> []</td></tr><tr><td>Dual </td><td> Definite </td><td> Comitative </td><td> []</td></tr><tr><td>Dual </td><td> Definite </td><td> Dative </td><td> []</td></tr><tr><td>Dual </td><td> Definite </td><td> Elative </td><td> []</td></tr><tr><td>Dual </td><td> Definite </td><td> Equative </td><td> []</td></tr><tr><td>Dual </td><td> Definite </td><td> Genitive </td><td> []</td></tr><tr><td>Dual </td><td> Definite </td><td> Inessive </td><td> []</td></tr><tr><td>Dual </td><td> Definite </td><td> Instrumental </td><td> []</td></tr><tr><td>Dual </td><td> Definite </td><td> Lative </td><td> []</td></tr><tr><td>Dual </td><td> Definite </td><td> Nominative </td><td> []</td></tr><tr><td>Dual </td><td> Indefinite </td><td> Benefactive </td><td> għal</td></tr><tr><td>Dual </td><td> Indefinite </td><td> Comitative </td><td> ma'</td></tr><tr><td>Dual </td><td> Indefinite </td><td> Dative </td><td> lil</td></tr><tr><td>Dual </td><td> Indefinite </td><td> Elative </td><td> minn</td></tr><tr><td>Dual </td><td> Indefinite </td><td> Equative </td><td> bħal</td></tr><tr><td>Dual </td><td> Indefinite </td><td> Genitive </td><td> ta'</td></tr><tr><td>Dual </td><td> Indefinite </td><td> Inessive </td><td> fi</td></tr><tr><td>Dual </td><td> Indefinite </td><td> Instrumental </td><td> bi</td></tr><tr><td>Dual </td><td> Indefinite </td><td> Lative </td><td> sa</td></tr><tr><td>Dual </td><td> Indefinite </td><td> Nominative </td><td> []</td></tr><tr><td>Plural </td><td> Definite </td><td> Benefactive </td><td> []</td></tr><tr><td>Plural </td><td> Definite </td><td> Comitative </td><td> []</td></tr><tr><td>Plural </td><td> Definite </td><td> Dative </td><td> []</td></tr><tr><td>Plural </td><td> Definite </td><td> Elative </td><td> []</td></tr><tr><td>Plural </td><td> Definite </td><td> Equative </td><td> []</td></tr><tr><td>Plural </td><td> Definite </td><td> Genitive </td><td> []</td></tr><tr><td>Plural </td><td> Definite </td><td> Inessive </td><td> []</td></tr><tr><td>Plural </td><td> Definite </td><td> Instrumental </td><td> []</td></tr><tr><td>Plural </td><td> Definite </td><td> Lative </td><td> []</td></tr><tr><td>Plural </td><td> Definite </td><td> Nominative </td><td> il-ġebliet</td></tr><tr><td>Plural </td><td> Indefinite </td><td> Benefactive </td><td> għal ġebliet</td></tr><tr><td>Plural </td><td> Indefinite </td><td> Comitative </td><td> ma' ġebliet</td></tr><tr><td>Plural </td><td> Indefinite </td><td> Dative </td><td> lil ġebliet</td></tr><tr><td>Plural </td><td> Indefinite </td><td> Elative </td><td> minn ġebliet</td></tr><tr><td>Plural </td><td> Indefinite </td><td> Equative </td><td> bħal ġebliet</td></tr><tr><td>Plural </td><td> Indefinite </td><td> Genitive </td><td> ta' ġebliet</td></tr><tr><td>Plural </td><td> Indefinite </td><td> Inessive </td><td> f'ġebliet</td></tr><tr><td>Plural </td><td> Indefinite </td><td> Instrumental </td><td> b'ġebliet</td></tr><tr><td>Plural </td><td> Indefinite </td><td> Lative </td><td> sa ġebliet</td></tr><tr><td>Plural </td><td> Indefinite </td><td> Nominative </td><td> ġebliet</td></tr><tr><td>DeterminatePl </td><td> Definite </td><td> Benefactive </td><td> []</td></tr><tr><td>DeterminatePl </td><td> Definite </td><td> Comitative </td><td> []</td></tr><tr><td>DeterminatePl </td><td> Definite </td><td> Dative </td><td> []</td></tr><tr><td>DeterminatePl </td><td> Definite </td><td> Elative </td><td> []</td></tr><tr><td>DeterminatePl </td><td> Definite </td><td> Equative </td><td> []</td></tr><tr><td>DeterminatePl </td><td> Definite </td><td> Genitive </td><td> []</td></tr><tr><td>DeterminatePl </td><td> Definite </td><td> Inessive </td><td> []</td></tr><tr><td>DeterminatePl </td><td> Definite </td><td> Instrumental </td><td> []</td></tr><tr><td>DeterminatePl </td><td> Definite </td><td> Lative </td><td> []</td></tr><tr><td>DeterminatePl </td><td> Definite </td><td> Nominative </td><td> []</td></tr><tr><td>DeterminatePl </td><td> Indefinite </td><td> Benefactive </td><td> għal</td></tr><tr><td>DeterminatePl </td><td> Indefinite </td><td> Comitative </td><td> ma'</td></tr><tr><td>DeterminatePl </td><td> Indefinite </td><td> Dative </td><td> lil</td></tr><tr><td>DeterminatePl </td><td> Indefinite </td><td> Elative </td><td> minn</td></tr><tr><td>DeterminatePl </td><td> Indefinite </td><td> Equative </td><td> bħal</td></tr><tr><td>DeterminatePl </td><td> Indefinite </td><td> Genitive </td><td> ta'</td></tr><tr><td>DeterminatePl </td><td> Indefinite </td><td> Inessive </td><td> fi</td></tr><tr><td>DeterminatePl </td><td> Indefinite </td><td> Instrumental </td><td> bi</td></tr><tr><td>DeterminatePl </td><td> Indefinite </td><td> Lative </td><td> sa</td></tr><tr><td>DeterminatePl </td><td> Indefinite </td><td> Nominative </td><td> []</td></tr><tr><td>CollectivePl </td><td> Definite </td><td> Benefactive </td><td> []</td></tr><tr><td>CollectivePl </td><td> Definite </td><td> Comitative </td><td> []</td></tr><tr><td>CollectivePl </td><td> Definite </td><td> Dative </td><td> []</td></tr><tr><td>CollectivePl </td><td> Definite </td><td> Elative </td><td> []</td></tr><tr><td>CollectivePl </td><td> Definite </td><td> Equative </td><td> []</td></tr><tr><td>CollectivePl </td><td> Definite </td><td> Genitive </td><td> []</td></tr><tr><td>CollectivePl </td><td> Definite </td><td> Inessive </td><td> []</td></tr><tr><td>CollectivePl </td><td> Definite </td><td> Instrumental </td><td> []</td></tr><tr><td>CollectivePl </td><td> Definite </td><td> Lative </td><td> []</td></tr><tr><td>CollectivePl </td><td> Definite </td><td> Nominative </td><td> []</td></tr><tr><td>CollectivePl </td><td> Indefinite </td><td> Benefactive </td><td> għal</td></tr><tr><td>CollectivePl </td><td> Indefinite </td><td> Comitative </td><td> ma'</td></tr><tr><td>CollectivePl </td><td> Indefinite </td><td> Dative </td><td> lil</td></tr><tr><td>CollectivePl </td><td> Indefinite </td><td> Elative </td><td> minn</td></tr><tr><td>CollectivePl </td><td> Indefinite </td><td> Equative </td><td> bħal</td></tr><tr><td>CollectivePl </td><td> Indefinite </td><td> Genitive </td><td> ta'</td></tr><tr><td>CollectivePl </td><td> Indefinite </td><td> Inessive </td><td> fi</td></tr><tr><td>CollectivePl </td><td> Indefinite </td><td> Instrumental </td><td> bi</td></tr><tr><td>CollectivePl </td><td> Indefinite </td><td> Lative </td><td> sa</td></tr><tr><td>CollectivePl </td><td> Indefinite </td><td> Nominative </td><td> []</td></tr><tr><td>Fem</td></tr><tr class="separator"><td colspan="100%">&nbsp;</td></td><tr><td>Singulative </td><td> Definite </td><td> Benefactive </td><td> []</td></tr><tr><td>Singulative </td><td> Definite </td><td> Comitative </td><td> []</td></tr><tr><td>Singulative </td><td> Definite </td><td> Dative </td><td> []</td></tr><tr><td>Singulative </td><td> Definite </td><td> Elative </td><td> []</td></tr><tr><td>Singulative </td><td> Definite </td><td> Equative </td><td> []</td></tr><tr><td>Singulative </td><td> Definite </td><td> Genitive </td><td> []</td></tr><tr><td>Singulative </td><td> Definite </td><td> Inessive </td><td> []</td></tr><tr><td>Singulative </td><td> Definite </td><td> Instrumental </td><td> []</td></tr><tr><td>Singulative </td><td> Definite </td><td> Lative </td><td> []</td></tr><tr><td>Singulative </td><td> Definite </td><td> Nominative </td><td> il-fuklar</td></tr><tr><td>Singulative </td><td> Indefinite </td><td> Benefactive </td><td> għal fuklar</td></tr><tr><td>Singulative </td><td> Indefinite </td><td> Comitative </td><td> ma' fuklar</td></tr><tr><td>Singulative </td><td> Indefinite </td><td> Dative </td><td> lil fuklar</td></tr><tr><td>Singulative </td><td> Indefinite </td><td> Elative </td><td> minn fuklar</td></tr><tr><td>Singulative </td><td> Indefinite </td><td> Equative </td><td> bħal fuklar</td></tr><tr><td>Singulative </td><td> Indefinite </td><td> Genitive </td><td> ta' fuklar</td></tr><tr><td>Singulative </td><td> Indefinite </td><td> Inessive </td><td> fi fuklar</td></tr><tr><td>Singulative </td><td> Indefinite </td><td> Instrumental </td><td> b'fuklar</td></tr><tr><td>Singulative </td><td> Indefinite </td><td> Lative </td><td> sa fuklar</td></tr><tr><td>Singulative </td><td> Indefinite </td><td> Nominative </td><td> fuklar</td></tr><tr><td>Dual </td><td> Definite </td><td> Benefactive </td><td> []</td></tr><tr><td>Dual </td><td> Definite </td><td> Comitative </td><td> []</td></tr><tr><td>Dual </td><td> Definite </td><td> Dative </td><td> []</td></tr><tr><td>Dual </td><td> Definite </td><td> Elative </td><td> []</td></tr><tr><td>Dual </td><td> Definite </td><td> Equative </td><td> []</td></tr><tr><td>Dual </td><td> Definite </td><td> Genitive </td><td> []</td></tr><tr><td>Dual </td><td> Definite </td><td> Inessive </td><td> []</td></tr><tr><td>Dual </td><td> Definite </td><td> Instrumental </td><td> []</td></tr><tr><td>Dual </td><td> Definite </td><td> Lative </td><td> []</td></tr><tr><td>Dual </td><td> Definite </td><td> Nominative </td><td> []</td></tr><tr><td>Dual </td><td> Indefinite </td><td> Benefactive </td><td> għal</td></tr><tr><td>Dual </td><td> Indefinite </td><td> Comitative </td><td> ma'</td></tr><tr><td>Dual </td><td> Indefinite </td><td> Dative </td><td> lil</td></tr><tr><td>Dual </td><td> Indefinite </td><td> Elative </td><td> minn</td></tr><tr><td>Dual </td><td> Indefinite </td><td> Equative </td><td> bħal</td></tr><tr><td>Dual </td><td> Indefinite </td><td> Genitive </td><td> ta'</td></tr><tr><td>Dual </td><td> Indefinite </td><td> Inessive </td><td> fi</td></tr><tr><td>Dual </td><td> Indefinite </td><td> Instrumental </td><td> bi</td></tr><tr><td>Dual </td><td> Indefinite </td><td> Lative </td><td> sa</td></tr><tr><td>Dual </td><td> Indefinite </td><td> Nominative </td><td> []</td></tr><tr><td>Plural </td><td> Definite </td><td> Benefactive </td><td> []</td></tr><tr><td>Plural </td><td> Definite </td><td> Comitative </td><td> []</td></tr><tr><td>Plural </td><td> Definite </td><td> Dative </td><td> []</td></tr><tr><td>Plural </td><td> Definite </td><td> Elative </td><td> []</td></tr><tr><td>Plural </td><td> Definite </td><td> Equative </td><td> []</td></tr><tr><td>Plural </td><td> Definite </td><td> Genitive </td><td> []</td></tr><tr><td>Plural </td><td> Definite </td><td> Inessive </td><td> []</td></tr><tr><td>Plural </td><td> Definite </td><td> Instrumental </td><td> []</td></tr><tr><td>Plural </td><td> Definite </td><td> Lative </td><td> []</td></tr><tr><td>Plural </td><td> Definite </td><td> Nominative </td><td> il-fuklari</td></tr><tr><td>Plural </td><td> Indefinite </td><td> Benefactive </td><td> għal fuklari</td></tr><tr><td>Plural </td><td> Indefinite </td><td> Comitative </td><td> ma' fuklari</td></tr><tr><td>Plural </td><td> Indefinite </td><td> Dative </td><td> lil fuklari</td></tr><tr><td>Plural </td><td> Indefinite </td><td> Elative </td><td> minn fuklari</td></tr><tr><td>Plural </td><td> Indefinite </td><td> Equative </td><td> bħal fuklari</td></tr><tr><td>Plural </td><td> Indefinite </td><td> Genitive </td><td> ta' fuklari</td></tr><tr><td>Plural </td><td> Indefinite </td><td> Inessive </td><td> fi fuklari</td></tr><tr><td>Plural </td><td> Indefinite </td><td> Instrumental </td><td> b'fuklari</td></tr><tr><td>Plural </td><td> Indefinite </td><td> Lative </td><td> sa fuklari</td></tr><tr><td>Plural </td><td> Indefinite </td><td> Nominative </td><td> fuklari</td></tr><tr><td>DeterminatePl </td><td> Definite </td><td> Benefactive </td><td> []</td></tr><tr><td>DeterminatePl </td><td> Definite </td><td> Comitative </td><td> []</td></tr><tr><td>DeterminatePl </td><td> Definite </td><td> Dative </td><td> []</td></tr><tr><td>DeterminatePl </td><td> Definite </td><td> Elative </td><td> []</td></tr><tr><td>DeterminatePl </td><td> Definite </td><td> Equative </td><td> []</td></tr><tr><td>DeterminatePl </td><td> Definite </td><td> Genitive </td><td> []</td></tr><tr><td>DeterminatePl </td><td> Definite </td><td> Inessive </td><td> []</td></tr><tr><td>DeterminatePl </td><td> Definite </td><td> Instrumental </td><td> []</td></tr><tr><td>DeterminatePl </td><td> Definite </td><td> Lative </td><td> []</td></tr><tr><td>DeterminatePl </td><td> Definite </td><td> Nominative </td><td> []</td></tr><tr><td>DeterminatePl </td><td> Indefinite </td><td> Benefactive </td><td> għal</td></tr><tr><td>DeterminatePl </td><td> Indefinite </td><td> Comitative </td><td> ma'</td></tr><tr><td>DeterminatePl </td><td> Indefinite </td><td> Dative </td><td> lil</td></tr><tr><td>DeterminatePl </td><td> Indefinite </td><td> Elative </td><td> minn</td></tr><tr><td>DeterminatePl </td><td> Indefinite </td><td> Equative </td><td> bħal</td></tr><tr><td>DeterminatePl </td><td> Indefinite </td><td> Genitive </td><td> ta'</td></tr><tr><td>DeterminatePl </td><td> Indefinite </td><td> Inessive </td><td> fi</td></tr><tr><td>DeterminatePl </td><td> Indefinite </td><td> Instrumental </td><td> bi</td></tr><tr><td>DeterminatePl </td><td> Indefinite </td><td> Lative </td><td> sa</td></tr><tr><td>DeterminatePl </td><td> Indefinite </td><td> Nominative </td><td> []</td></tr><tr><td>CollectivePl </td><td> Definite </td><td> Benefactive </td><td> []</td></tr><tr><td>CollectivePl </td><td> Definite </td><td> Comitative </td><td> []</td></tr><tr><td>CollectivePl </td><td> Definite </td><td> Dative </td><td> []</td></tr><tr><td>CollectivePl </td><td> Definite </td><td> Elative </td><td> []</td></tr><tr><td>CollectivePl </td><td> Definite </td><td> Equative </td><td> []</td></tr><tr><td>CollectivePl </td><td> Definite </td><td> Genitive </td><td> []</td></tr><tr><td>CollectivePl </td><td> Definite </td><td> Inessive </td><td> []</td></tr><tr><td>CollectivePl </td><td> Definite </td><td> Instrumental </td><td> []</td></tr><tr><td>CollectivePl </td><td> Definite </td><td> Lative </td><td> []</td></tr><tr><td>CollectivePl </td><td> Definite </td><td> Nominative </td><td> []</td></tr><tr><td>CollectivePl </td><td> Indefinite </td><td> Benefactive </td><td> għal</td></tr><tr><td>CollectivePl </td><td> Indefinite </td><td> Comitative </td><td> ma'</td></tr><tr><td>CollectivePl </td><td> Indefinite </td><td> Dative </td><td> lil</td></tr><tr><td>CollectivePl </td><td> Indefinite </td><td> Elative </td><td> minn</td></tr><tr><td>CollectivePl </td><td> Indefinite </td><td> Equative </td><td> bħal</td></tr><tr><td>CollectivePl </td><td> Indefinite </td><td> Genitive </td><td> ta'</td></tr><tr><td>CollectivePl </td><td> Indefinite </td><td> Inessive </td><td> fi</td></tr><tr><td>CollectivePl </td><td> Indefinite </td><td> Instrumental </td><td> bi</td></tr><tr><td>CollectivePl </td><td> Indefinite </td><td> Lative </td><td> sa</td></tr><tr><td>CollectivePl </td><td> Indefinite </td><td> Nominative </td><td> []</td></tr><tr><td>Masc</td></tr><tr class="separator"><td colspan="100%">&nbsp;</td></td><tr><td>Singulative </td><td> Definite </td><td> Benefactive </td><td> []</td></tr><tr><td>Singulative </td><td> Definite </td><td> Comitative </td><td> []</td></tr><tr><td>Singulative </td><td> Definite </td><td> Dative </td><td> []</td></tr><tr><td>Singulative </td><td> Definite </td><td> Elative </td><td> []</td></tr><tr><td>Singulative </td><td> Definite </td><td> Equative </td><td> []</td></tr><tr><td>Singulative </td><td> Definite </td><td> Genitive </td><td> []</td></tr><tr><td>Singulative </td><td> Definite </td><td> Inessive </td><td> []</td></tr><tr><td>Singulative </td><td> Definite </td><td> Instrumental </td><td> []</td></tr><tr><td>Singulative </td><td> Definite </td><td> Lative </td><td> []</td></tr><tr><td>Singulative </td><td> Definite </td><td> Nominative </td><td> l-istudent</td></tr><tr><td>Singulative </td><td> Indefinite </td><td> Benefactive </td><td> għal student</td></tr><tr><td>Singulative </td><td> Indefinite </td><td> Comitative </td><td> ma' student</td></tr><tr><td>Singulative </td><td> Indefinite </td><td> Dative </td><td> lil student</td></tr><tr><td>Singulative </td><td> Indefinite </td><td> Elative </td><td> minn student</td></tr><tr><td>Singulative </td><td> Indefinite </td><td> Equative </td><td> bħal student</td></tr><tr><td>Singulative </td><td> Indefinite </td><td> Genitive </td><td> ta' student</td></tr><tr><td>Singulative </td><td> Indefinite </td><td> Inessive </td><td> fi student</td></tr><tr><td>Singulative </td><td> Indefinite </td><td> Instrumental </td><td> bi student</td></tr><tr><td>Singulative </td><td> Indefinite </td><td> Lative </td><td> sa student</td></tr><tr><td>Singulative </td><td> Indefinite </td><td> Nominative </td><td> student</td></tr><tr><td>Dual </td><td> Definite </td><td> Benefactive </td><td> []</td></tr><tr><td>Dual </td><td> Definite </td><td> Comitative </td><td> []</td></tr><tr><td>Dual </td><td> Definite </td><td> Dative </td><td> []</td></tr><tr><td>Dual </td><td> Definite </td><td> Elative </td><td> []</td></tr><tr><td>Dual </td><td> Definite </td><td> Equative </td><td> []</td></tr><tr><td>Dual </td><td> Definite </td><td> Genitive </td><td> []</td></tr><tr><td>Dual </td><td> Definite </td><td> Inessive </td><td> []</td></tr><tr><td>Dual </td><td> Definite </td><td> Instrumental </td><td> []</td></tr><tr><td>Dual </td><td> Definite </td><td> Lative </td><td> []</td></tr><tr><td>Dual </td><td> Definite </td><td> Nominative </td><td> []</td></tr><tr><td>Dual </td><td> Indefinite </td><td> Benefactive </td><td> għal</td></tr><tr><td>Dual </td><td> Indefinite </td><td> Comitative </td><td> ma'</td></tr><tr><td>Dual </td><td> Indefinite </td><td> Dative </td><td> lil</td></tr><tr><td>Dual </td><td> Indefinite </td><td> Elative </td><td> minn</td></tr><tr><td>Dual </td><td> Indefinite </td><td> Equative </td><td> bħal</td></tr><tr><td>Dual </td><td> Indefinite </td><td> Genitive </td><td> ta'</td></tr><tr><td>Dual </td><td> Indefinite </td><td> Inessive </td><td> fi</td></tr><tr><td>Dual </td><td> Indefinite </td><td> Instrumental </td><td> bi</td></tr><tr><td>Dual </td><td> Indefinite </td><td> Lative </td><td> sa</td></tr><tr><td>Dual </td><td> Indefinite </td><td> Nominative </td><td> []</td></tr><tr><td>Plural </td><td> Definite </td><td> Benefactive </td><td> []</td></tr><tr><td>Plural </td><td> Definite </td><td> Comitative </td><td> []</td></tr><tr><td>Plural </td><td> Definite </td><td> Dative </td><td> []</td></tr><tr><td>Plural </td><td> Definite </td><td> Elative </td><td> []</td></tr><tr><td>Plural </td><td> Definite </td><td> Equative </td><td> []</td></tr><tr><td>Plural </td><td> Definite </td><td> Genitive </td><td> []</td></tr><tr><td>Plural </td><td> Definite </td><td> Inessive </td><td> []</td></tr><tr><td>Plural </td><td> Definite </td><td> Instrumental </td><td> []</td></tr><tr><td>Plural </td><td> Definite </td><td> Lative </td><td> []</td></tr><tr><td>Plural </td><td> Definite </td><td> Nominative </td><td> l-istudenti</td></tr><tr><td>Plural </td><td> Indefinite </td><td> Benefactive </td><td> għal studenti</td></tr><tr><td>Plural </td><td> Indefinite </td><td> Comitative </td><td> ma' studenti</td></tr><tr><td>Plural </td><td> Indefinite </td><td> Dative </td><td> lil studenti</td></tr><tr><td>Plural </td><td> Indefinite </td><td> Elative </td><td> minn studenti</td></tr><tr><td>Plural </td><td> Indefinite </td><td> Equative </td><td> bħal studenti</td></tr><tr><td>Plural </td><td> Indefinite </td><td> Genitive </td><td> ta' studenti</td></tr><tr><td>Plural </td><td> Indefinite </td><td> Inessive </td><td> fi studenti</td></tr><tr><td>Plural </td><td> Indefinite </td><td> Instrumental </td><td> bi studenti</td></tr><tr><td>Plural </td><td> Indefinite </td><td> Lative </td><td> sa studenti</td></tr><tr><td>Plural </td><td> Indefinite </td><td> Nominative </td><td> studenti</td></tr><tr><td>DeterminatePl </td><td> Definite </td><td> Benefactive </td><td> []</td></tr><tr><td>DeterminatePl </td><td> Definite </td><td> Comitative </td><td> []</td></tr><tr><td>DeterminatePl </td><td> Definite </td><td> Dative </td><td> []</td></tr><tr><td>DeterminatePl </td><td> Definite </td><td> Elative </td><td> []</td></tr><tr><td>DeterminatePl </td><td> Definite </td><td> Equative </td><td> []</td></tr><tr><td>DeterminatePl </td><td> Definite </td><td> Genitive </td><td> []</td></tr><tr><td>DeterminatePl </td><td> Definite </td><td> Inessive </td><td> []</td></tr><tr><td>DeterminatePl </td><td> Definite </td><td> Instrumental </td><td> []</td></tr><tr><td>DeterminatePl </td><td> Definite </td><td> Lative </td><td> []</td></tr><tr><td>DeterminatePl </td><td> Definite </td><td> Nominative </td><td> []</td></tr><tr><td>DeterminatePl </td><td> Indefinite </td><td> Benefactive </td><td> għal</td></tr><tr><td>DeterminatePl </td><td> Indefinite </td><td> Comitative </td><td> ma'</td></tr><tr><td>DeterminatePl </td><td> Indefinite </td><td> Dative </td><td> lil</td></tr><tr><td>DeterminatePl </td><td> Indefinite </td><td> Elative </td><td> minn</td></tr><tr><td>DeterminatePl </td><td> Indefinite </td><td> Equative </td><td> bħal</td></tr><tr><td>DeterminatePl </td><td> Indefinite </td><td> Genitive </td><td> ta'</td></tr><tr><td>DeterminatePl </td><td> Indefinite </td><td> Inessive </td><td> fi</td></tr><tr><td>DeterminatePl </td><td> Indefinite </td><td> Instrumental </td><td> bi</td></tr><tr><td>DeterminatePl </td><td> Indefinite </td><td> Lative </td><td> sa</td></tr><tr><td>DeterminatePl </td><td> Indefinite </td><td> Nominative </td><td> []</td></tr><tr><td>CollectivePl </td><td> Definite </td><td> Benefactive </td><td> []</td></tr><tr><td>CollectivePl </td><td> Definite </td><td> Comitative </td><td> []</td></tr><tr><td>CollectivePl </td><td> Definite </td><td> Dative </td><td> []</td></tr><tr><td>CollectivePl </td><td> Definite </td><td> Elative </td><td> []</td></tr><tr><td>CollectivePl </td><td> Definite </td><td> Equative </td><td> []</td></tr><tr><td>CollectivePl </td><td> Definite </td><td> Genitive </td><td> []</td></tr><tr><td>CollectivePl </td><td> Definite </td><td> Inessive </td><td> []</td></tr><tr><td>CollectivePl </td><td> Definite </td><td> Instrumental </td><td> []</td></tr><tr><td>CollectivePl </td><td> Definite </td><td> Lative </td><td> []</td></tr><tr><td>CollectivePl </td><td> Definite </td><td> Nominative </td><td> []</td></tr><tr><td>CollectivePl </td><td> Indefinite </td><td> Benefactive </td><td> għal</td></tr><tr><td>CollectivePl </td><td> Indefinite </td><td> Comitative </td><td> ma'</td></tr><tr><td>CollectivePl </td><td> Indefinite </td><td> Dative </td><td> lil</td></tr><tr><td>CollectivePl </td><td> Indefinite </td><td> Elative </td><td> minn</td></tr><tr><td>CollectivePl </td><td> Indefinite </td><td> Equative </td><td> bħal</td></tr><tr><td>CollectivePl </td><td> Indefinite </td><td> Genitive </td><td> ta'</td></tr><tr><td>CollectivePl </td><td> Indefinite </td><td> Inessive </td><td> fi</td></tr><tr><td>CollectivePl </td><td> Indefinite </td><td> Instrumental </td><td> bi</td></tr><tr><td>CollectivePl </td><td> Indefinite </td><td> Lative </td><td> sa</td></tr><tr><td>CollectivePl </td><td> Indefinite </td><td> Nominative </td><td> []</td></tr><tr><td>Masc</td></tr><tr class="separator"><td colspan="100%">&nbsp;</td></td><tr><td>Singulative </td><td> Definite </td><td> Benefactive </td><td> []</td></tr><tr><td>Singulative </td><td> Definite </td><td> Comitative </td><td> []</td></tr><tr><td>Singulative </td><td> Definite </td><td> Dative </td><td> []</td></tr><tr><td>Singulative </td><td> Definite </td><td> Elative </td><td> []</td></tr><tr><td>Singulative </td><td> Definite </td><td> Equative </td><td> []</td></tr><tr><td>Singulative </td><td> Definite </td><td> Genitive </td><td> []</td></tr><tr><td>Singulative </td><td> Definite </td><td> Inessive </td><td> []</td></tr><tr><td>Singulative </td><td> Definite </td><td> Instrumental </td><td> []</td></tr><tr><td>Singulative </td><td> Definite </td><td> Lative </td><td> []</td></tr><tr><td>Singulative </td><td> Definite </td><td> Nominative </td><td> ix-xemx</td></tr><tr><td>Singulative </td><td> Indefinite </td><td> Benefactive </td><td> għal xemx</td></tr><tr><td>Singulative </td><td> Indefinite </td><td> Comitative </td><td> ma' xemx</td></tr><tr><td>Singulative </td><td> Indefinite </td><td> Dative </td><td> lil xemx</td></tr><tr><td>Singulative </td><td> Indefinite </td><td> Elative </td><td> minn xemx</td></tr><tr><td>Singulative </td><td> Indefinite </td><td> Equative </td><td> bħal xemx</td></tr><tr><td>Singulative </td><td> Indefinite </td><td> Genitive </td><td> ta' xemx</td></tr><tr><td>Singulative </td><td> Indefinite </td><td> Inessive </td><td> f'xemx</td></tr><tr><td>Singulative </td><td> Indefinite </td><td> Instrumental </td><td> b'xemx</td></tr><tr><td>Singulative </td><td> Indefinite </td><td> Lative </td><td> sa xemx</td></tr><tr><td>Singulative </td><td> Indefinite </td><td> Nominative </td><td> xemx</td></tr><tr><td>Dual </td><td> Definite </td><td> Benefactive </td><td> []</td></tr><tr><td>Dual </td><td> Definite </td><td> Comitative </td><td> []</td></tr><tr><td>Dual </td><td> Definite </td><td> Dative </td><td> []</td></tr><tr><td>Dual </td><td> Definite </td><td> Elative </td><td> []</td></tr><tr><td>Dual </td><td> Definite </td><td> Equative </td><td> []</td></tr><tr><td>Dual </td><td> Definite </td><td> Genitive </td><td> []</td></tr><tr><td>Dual </td><td> Definite </td><td> Inessive </td><td> []</td></tr><tr><td>Dual </td><td> Definite </td><td> Instrumental </td><td> []</td></tr><tr><td>Dual </td><td> Definite </td><td> Lative </td><td> []</td></tr><tr><td>Dual </td><td> Definite </td><td> Nominative </td><td> []</td></tr><tr><td>Dual </td><td> Indefinite </td><td> Benefactive </td><td> għal</td></tr><tr><td>Dual </td><td> Indefinite </td><td> Comitative </td><td> ma'</td></tr><tr><td>Dual </td><td> Indefinite </td><td> Dative </td><td> lil</td></tr><tr><td>Dual </td><td> Indefinite </td><td> Elative </td><td> minn</td></tr><tr><td>Dual </td><td> Indefinite </td><td> Equative </td><td> bħal</td></tr><tr><td>Dual </td><td> Indefinite </td><td> Genitive </td><td> ta'</td></tr><tr><td>Dual </td><td> Indefinite </td><td> Inessive </td><td> fi</td></tr><tr><td>Dual </td><td> Indefinite </td><td> Instrumental </td><td> bi</td></tr><tr><td>Dual </td><td> Indefinite </td><td> Lative </td><td> sa</td></tr><tr><td>Dual </td><td> Indefinite </td><td> Nominative </td><td> []</td></tr><tr><td>Plural </td><td> Definite </td><td> Benefactive </td><td> []</td></tr><tr><td>Plural </td><td> Definite </td><td> Comitative </td><td> []</td></tr><tr><td>Plural </td><td> Definite </td><td> Dative </td><td> []</td></tr><tr><td>Plural </td><td> Definite </td><td> Elative </td><td> []</td></tr><tr><td>Plural </td><td> Definite </td><td> Equative </td><td> []</td></tr><tr><td>Plural </td><td> Definite </td><td> Genitive </td><td> []</td></tr><tr><td>Plural </td><td> Definite </td><td> Inessive </td><td> []</td></tr><tr><td>Plural </td><td> Definite </td><td> Instrumental </td><td> []</td></tr><tr><td>Plural </td><td> Definite </td><td> Lative </td><td> []</td></tr><tr><td>Plural </td><td> Definite </td><td> Nominative </td><td> ix-xemxi</td></tr><tr><td>Plural </td><td> Indefinite </td><td> Benefactive </td><td> għal xemxi</td></tr><tr><td>Plural </td><td> Indefinite </td><td> Comitative </td><td> ma' xemxi</td></tr><tr><td>Plural </td><td> Indefinite </td><td> Dative </td><td> lil xemxi</td></tr><tr><td>Plural </td><td> Indefinite </td><td> Elative </td><td> minn xemxi</td></tr><tr><td>Plural </td><td> Indefinite </td><td> Equative </td><td> bħal xemxi</td></tr><tr><td>Plural </td><td> Indefinite </td><td> Genitive </td><td> ta' xemxi</td></tr><tr><td>Plural </td><td> Indefinite </td><td> Inessive </td><td> f'xemxi</td></tr><tr><td>Plural </td><td> Indefinite </td><td> Instrumental </td><td> b'xemxi</td></tr><tr><td>Plural </td><td> Indefinite </td><td> Lative </td><td> sa xemxi</td></tr><tr><td>Plural </td><td> Indefinite </td><td> Nominative </td><td> xemxi</td></tr><tr><td>DeterminatePl </td><td> Definite </td><td> Benefactive </td><td> []</td></tr><tr><td>DeterminatePl </td><td> Definite </td><td> Comitative </td><td> []</td></tr><tr><td>DeterminatePl </td><td> Definite </td><td> Dative </td><td> []</td></tr><tr><td>DeterminatePl </td><td> Definite </td><td> Elative </td><td> []</td></tr><tr><td>DeterminatePl </td><td> Definite </td><td> Equative </td><td> []</td></tr><tr><td>DeterminatePl </td><td> Definite </td><td> Genitive </td><td> []</td></tr><tr><td>DeterminatePl </td><td> Definite </td><td> Inessive </td><td> []</td></tr><tr><td>DeterminatePl </td><td> Definite </td><td> Instrumental </td><td> []</td></tr><tr><td>DeterminatePl </td><td> Definite </td><td> Lative </td><td> []</td></tr><tr><td>DeterminatePl </td><td> Definite </td><td> Nominative </td><td> []</td></tr><tr><td>DeterminatePl </td><td> Indefinite </td><td> Benefactive </td><td> għal</td></tr><tr><td>DeterminatePl </td><td> Indefinite </td><td> Comitative </td><td> ma'</td></tr><tr><td>DeterminatePl </td><td> Indefinite </td><td> Dative </td><td> lil</td></tr><tr><td>DeterminatePl </td><td> Indefinite </td><td> Elative </td><td> minn</td></tr><tr><td>DeterminatePl </td><td> Indefinite </td><td> Equative </td><td> bħal</td></tr><tr><td>DeterminatePl </td><td> Indefinite </td><td> Genitive </td><td> ta'</td></tr><tr><td>DeterminatePl </td><td> Indefinite </td><td> Inessive </td><td> fi</td></tr><tr><td>DeterminatePl </td><td> Indefinite </td><td> Instrumental </td><td> bi</td></tr><tr><td>DeterminatePl </td><td> Indefinite </td><td> Lative </td><td> sa</td></tr><tr><td>DeterminatePl </td><td> Indefinite </td><td> Nominative </td><td> []</td></tr><tr><td>CollectivePl </td><td> Definite </td><td> Benefactive </td><td> []</td></tr><tr><td>CollectivePl </td><td> Definite </td><td> Comitative </td><td> []</td></tr><tr><td>CollectivePl </td><td> Definite </td><td> Dative </td><td> []</td></tr><tr><td>CollectivePl </td><td> Definite </td><td> Elative </td><td> []</td></tr><tr><td>CollectivePl </td><td> Definite </td><td> Equative </td><td> []</td></tr><tr><td>CollectivePl </td><td> Definite </td><td> Genitive </td><td> []</td></tr><tr><td>CollectivePl </td><td> Definite </td><td> Inessive </td><td> []</td></tr><tr><td>CollectivePl </td><td> Definite </td><td> Instrumental </td><td> []</td></tr><tr><td>CollectivePl </td><td> Definite </td><td> Lative </td><td> []</td></tr><tr><td>CollectivePl </td><td> Definite </td><td> Nominative </td><td> []</td></tr><tr><td>CollectivePl </td><td> Indefinite </td><td> Benefactive </td><td> għal</td></tr><tr><td>CollectivePl </td><td> Indefinite </td><td> Comitative </td><td> ma'</td></tr><tr><td>CollectivePl </td><td> Indefinite </td><td> Dative </td><td> lil</td></tr><tr><td>CollectivePl </td><td> Indefinite </td><td> Elative </td><td> minn</td></tr><tr><td>CollectivePl </td><td> Indefinite </td><td> Equative </td><td> bħal</td></tr><tr><td>CollectivePl </td><td> Indefinite </td><td> Genitive </td><td> ta'</td></tr><tr><td>CollectivePl </td><td> Indefinite </td><td> Inessive </td><td> fi</td></tr><tr><td>CollectivePl </td><td> Indefinite </td><td> Instrumental </td><td> bi</td></tr><tr><td>CollectivePl </td><td> Indefinite </td><td> Lative </td><td> sa</td></tr><tr><td>CollectivePl </td><td> Indefinite </td><td> Nominative </td><td> []</td></tr><tr><td>Masc</td></tr><tr class="separator"><td colspan="100%">&nbsp;</td></td><tr><td>Singulative </td><td> Definite </td><td> Benefactive </td><td> []</td></tr><tr><td>Singulative </td><td> Definite </td><td> Comitative </td><td> []</td></tr><tr><td>Singulative </td><td> Definite </td><td> Dative </td><td> []</td></tr><tr><td>Singulative </td><td> Definite </td><td> Elative </td><td> []</td></tr><tr><td>Singulative </td><td> Definite </td><td> Equative </td><td> []</td></tr><tr><td>Singulative </td><td> Definite </td><td> Genitive </td><td> []</td></tr><tr><td>Singulative </td><td> Definite </td><td> Inessive </td><td> []</td></tr><tr><td>Singulative </td><td> Definite </td><td> Instrumental </td><td> []</td></tr><tr><td>Singulative </td><td> Definite </td><td> Lative </td><td> []</td></tr><tr><td>Singulative </td><td> Definite </td><td> Nominative </td><td> il-mejda</td></tr><tr><td>Singulative </td><td> Indefinite </td><td> Benefactive </td><td> għal mejda</td></tr><tr><td>Singulative </td><td> Indefinite </td><td> Comitative </td><td> ma' mejda</td></tr><tr><td>Singulative </td><td> Indefinite </td><td> Dative </td><td> lil mejda</td></tr><tr><td>Singulative </td><td> Indefinite </td><td> Elative </td><td> minn mejda</td></tr><tr><td>Singulative </td><td> Indefinite </td><td> Equative </td><td> bħal mejda</td></tr><tr><td>Singulative </td><td> Indefinite </td><td> Genitive </td><td> ta' mejda</td></tr><tr><td>Singulative </td><td> Indefinite </td><td> Inessive </td><td> f'mejda</td></tr><tr><td>Singulative </td><td> Indefinite </td><td> Instrumental </td><td> b'mejda</td></tr><tr><td>Singulative </td><td> Indefinite </td><td> Lative </td><td> sa mejda</td></tr><tr><td>Singulative </td><td> Indefinite </td><td> Nominative </td><td> mejda</td></tr><tr><td>Dual </td><td> Definite </td><td> Benefactive </td><td> []</td></tr><tr><td>Dual </td><td> Definite </td><td> Comitative </td><td> []</td></tr><tr><td>Dual </td><td> Definite </td><td> Dative </td><td> []</td></tr><tr><td>Dual </td><td> Definite </td><td> Elative </td><td> []</td></tr><tr><td>Dual </td><td> Definite </td><td> Equative </td><td> []</td></tr><tr><td>Dual </td><td> Definite </td><td> Genitive </td><td> []</td></tr><tr><td>Dual </td><td> Definite </td><td> Inessive </td><td> []</td></tr><tr><td>Dual </td><td> Definite </td><td> Instrumental </td><td> []</td></tr><tr><td>Dual </td><td> Definite </td><td> Lative </td><td> []</td></tr><tr><td>Dual </td><td> Definite </td><td> Nominative </td><td> []</td></tr><tr><td>Dual </td><td> Indefinite </td><td> Benefactive </td><td> għal</td></tr><tr><td>Dual </td><td> Indefinite </td><td> Comitative </td><td> ma'</td></tr><tr><td>Dual </td><td> Indefinite </td><td> Dative </td><td> lil</td></tr><tr><td>Dual </td><td> Indefinite </td><td> Elative </td><td> minn</td></tr><tr><td>Dual </td><td> Indefinite </td><td> Equative </td><td> bħal</td></tr><tr><td>Dual </td><td> Indefinite </td><td> Genitive </td><td> ta'</td></tr><tr><td>Dual </td><td> Indefinite </td><td> Inessive </td><td> fi</td></tr><tr><td>Dual </td><td> Indefinite </td><td> Instrumental </td><td> bi</td></tr><tr><td>Dual </td><td> Indefinite </td><td> Lative </td><td> sa</td></tr><tr><td>Dual </td><td> Indefinite </td><td> Nominative </td><td> []</td></tr><tr><td>Plural </td><td> Definite </td><td> Benefactive </td><td> []</td></tr><tr><td>Plural </td><td> Definite </td><td> Comitative </td><td> []</td></tr><tr><td>Plural </td><td> Definite </td><td> Dative </td><td> []</td></tr><tr><td>Plural </td><td> Definite </td><td> Elative </td><td> []</td></tr><tr><td>Plural </td><td> Definite </td><td> Equative </td><td> []</td></tr><tr><td>Plural </td><td> Definite </td><td> Genitive </td><td> []</td></tr><tr><td>Plural </td><td> Definite </td><td> Inessive </td><td> []</td></tr><tr><td>Plural </td><td> Definite </td><td> Instrumental </td><td> []</td></tr><tr><td>Plural </td><td> Definite </td><td> Lative </td><td> []</td></tr><tr><td>Plural </td><td> Definite </td><td> Nominative </td><td> il-mejdiet</td></tr><tr><td>Plural </td><td> Indefinite </td><td> Benefactive </td><td> għal mejdiet</td></tr><tr><td>Plural </td><td> Indefinite </td><td> Comitative </td><td> ma' mejdiet</td></tr><tr><td>Plural </td><td> Indefinite </td><td> Dative </td><td> lil mejdiet</td></tr><tr><td>Plural </td><td> Indefinite </td><td> Elative </td><td> minn mejdiet</td></tr><tr><td>Plural </td><td> Indefinite </td><td> Equative </td><td> bħal mejdiet</td></tr><tr><td>Plural </td><td> Indefinite </td><td> Genitive </td><td> ta' mejdiet</td></tr><tr><td>Plural </td><td> Indefinite </td><td> Inessive </td><td> f'mejdiet</td></tr><tr><td>Plural </td><td> Indefinite </td><td> Instrumental </td><td> b'mejdiet</td></tr><tr><td>Plural </td><td> Indefinite </td><td> Lative </td><td> sa mejdiet</td></tr><tr><td>Plural </td><td> Indefinite </td><td> Nominative </td><td> mejdiet</td></tr><tr><td>DeterminatePl </td><td> Definite </td><td> Benefactive </td><td> []</td></tr><tr><td>DeterminatePl </td><td> Definite </td><td> Comitative </td><td> []</td></tr><tr><td>DeterminatePl </td><td> Definite </td><td> Dative </td><td> []</td></tr><tr><td>DeterminatePl </td><td> Definite </td><td> Elative </td><td> []</td></tr><tr><td>DeterminatePl </td><td> Definite </td><td> Equative </td><td> []</td></tr><tr><td>DeterminatePl </td><td> Definite </td><td> Genitive </td><td> []</td></tr><tr><td>DeterminatePl </td><td> Definite </td><td> Inessive </td><td> []</td></tr><tr><td>DeterminatePl </td><td> Definite </td><td> Instrumental </td><td> []</td></tr><tr><td>DeterminatePl </td><td> Definite </td><td> Lative </td><td> []</td></tr><tr><td>DeterminatePl </td><td> Definite </td><td> Nominative </td><td> []</td></tr><tr><td>DeterminatePl </td><td> Indefinite </td><td> Benefactive </td><td> għal</td></tr><tr><td>DeterminatePl </td><td> Indefinite </td><td> Comitative </td><td> ma'</td></tr><tr><td>DeterminatePl </td><td> Indefinite </td><td> Dative </td><td> lil</td></tr><tr><td>DeterminatePl </td><td> Indefinite </td><td> Elative </td><td> minn</td></tr><tr><td>DeterminatePl </td><td> Indefinite </td><td> Equative </td><td> bħal</td></tr><tr><td>DeterminatePl </td><td> Indefinite </td><td> Genitive </td><td> ta'</td></tr><tr><td>DeterminatePl </td><td> Indefinite </td><td> Inessive </td><td> fi</td></tr><tr><td>DeterminatePl </td><td> Indefinite </td><td> Instrumental </td><td> bi</td></tr><tr><td>DeterminatePl </td><td> Indefinite </td><td> Lative </td><td> sa</td></tr><tr><td>DeterminatePl </td><td> Indefinite </td><td> Nominative </td><td> []</td></tr><tr><td>CollectivePl </td><td> Definite </td><td> Benefactive </td><td> []</td></tr><tr><td>CollectivePl </td><td> Definite </td><td> Comitative </td><td> []</td></tr><tr><td>CollectivePl </td><td> Definite </td><td> Dative </td><td> []</td></tr><tr><td>CollectivePl </td><td> Definite </td><td> Elative </td><td> []</td></tr><tr><td>CollectivePl </td><td> Definite </td><td> Equative </td><td> []</td></tr><tr><td>CollectivePl </td><td> Definite </td><td> Genitive </td><td> []</td></tr><tr><td>CollectivePl </td><td> Definite </td><td> Inessive </td><td> []</td></tr><tr><td>CollectivePl </td><td> Definite </td><td> Instrumental </td><td> []</td></tr><tr><td>CollectivePl </td><td> Definite </td><td> Lative </td><td> []</td></tr><tr><td>CollectivePl </td><td> Definite </td><td> Nominative </td><td> []</td></tr><tr><td>CollectivePl </td><td> Indefinite </td><td> Benefactive </td><td> għal</td></tr><tr><td>CollectivePl </td><td> Indefinite </td><td> Comitative </td><td> ma'</td></tr><tr><td>CollectivePl </td><td> Indefinite </td><td> Dative </td><td> lil</td></tr><tr><td>CollectivePl </td><td> Indefinite </td><td> Elative </td><td> minn</td></tr><tr><td>CollectivePl </td><td> Indefinite </td><td> Equative </td><td> bħal</td></tr><tr><td>CollectivePl </td><td> Indefinite </td><td> Genitive </td><td> ta'</td></tr><tr><td>CollectivePl </td><td> Indefinite </td><td> Inessive </td><td> fi</td></tr><tr><td>CollectivePl </td><td> Indefinite </td><td> Instrumental </td><td> bi</td></tr><tr><td>CollectivePl </td><td> Indefinite </td><td> Lative </td><td> sa</td></tr><tr><td>CollectivePl </td><td> Indefinite </td><td> Nominative </td><td> []</td></tr><tr><td>Fem</td></tr><tr class="separator"><td colspan="100%">&nbsp;</td></td><tr><td>Singulative </td><td> Definite </td><td> Benefactive </td><td> []</td></tr><tr><td>Singulative </td><td> Definite </td><td> Comitative </td><td> []</td></tr><tr><td>Singulative </td><td> Definite </td><td> Dative </td><td> []</td></tr><tr><td>Singulative </td><td> Definite </td><td> Elative </td><td> []</td></tr><tr><td>Singulative </td><td> Definite </td><td> Equative </td><td> []</td></tr><tr><td>Singulative </td><td> Definite </td><td> Genitive </td><td> []</td></tr><tr><td>Singulative </td><td> Definite </td><td> Inessive </td><td> []</td></tr><tr><td>Singulative </td><td> Definite </td><td> Instrumental </td><td> []</td></tr><tr><td>Singulative </td><td> Definite </td><td> Lative </td><td> []</td></tr><tr><td>Singulative </td><td> Definite </td><td> Nominative </td><td> id-denb</td></tr><tr><td>Singulative </td><td> Indefinite </td><td> Benefactive </td><td> għal denb</td></tr><tr><td>Singulative </td><td> Indefinite </td><td> Comitative </td><td> ma' denb</td></tr><tr><td>Singulative </td><td> Indefinite </td><td> Dative </td><td> lil denb</td></tr><tr><td>Singulative </td><td> Indefinite </td><td> Elative </td><td> minn denb</td></tr><tr><td>Singulative </td><td> Indefinite </td><td> Equative </td><td> bħal denb</td></tr><tr><td>Singulative </td><td> Indefinite </td><td> Genitive </td><td> ta' denb</td></tr><tr><td>Singulative </td><td> Indefinite </td><td> Inessive </td><td> f'denb</td></tr><tr><td>Singulative </td><td> Indefinite </td><td> Instrumental </td><td> b'denb</td></tr><tr><td>Singulative </td><td> Indefinite </td><td> Lative </td><td> sa denb</td></tr><tr><td>Singulative </td><td> Indefinite </td><td> Nominative </td><td> denb</td></tr><tr><td>Dual </td><td> Definite </td><td> Benefactive </td><td> []</td></tr><tr><td>Dual </td><td> Definite </td><td> Comitative </td><td> []</td></tr><tr><td>Dual </td><td> Definite </td><td> Dative </td><td> []</td></tr><tr><td>Dual </td><td> Definite </td><td> Elative </td><td> []</td></tr><tr><td>Dual </td><td> Definite </td><td> Equative </td><td> []</td></tr><tr><td>Dual </td><td> Definite </td><td> Genitive </td><td> []</td></tr><tr><td>Dual </td><td> Definite </td><td> Inessive </td><td> []</td></tr><tr><td>Dual </td><td> Definite </td><td> Instrumental </td><td> []</td></tr><tr><td>Dual </td><td> Definite </td><td> Lative </td><td> []</td></tr><tr><td>Dual </td><td> Definite </td><td> Nominative </td><td> []</td></tr><tr><td>Dual </td><td> Indefinite </td><td> Benefactive </td><td> għal</td></tr><tr><td>Dual </td><td> Indefinite </td><td> Comitative </td><td> ma'</td></tr><tr><td>Dual </td><td> Indefinite </td><td> Dative </td><td> lil</td></tr><tr><td>Dual </td><td> Indefinite </td><td> Elative </td><td> minn</td></tr><tr><td>Dual </td><td> Indefinite </td><td> Equative </td><td> bħal</td></tr><tr><td>Dual </td><td> Indefinite </td><td> Genitive </td><td> ta'</td></tr><tr><td>Dual </td><td> Indefinite </td><td> Inessive </td><td> fi</td></tr><tr><td>Dual </td><td> Indefinite </td><td> Instrumental </td><td> bi</td></tr><tr><td>Dual </td><td> Indefinite </td><td> Lative </td><td> sa</td></tr><tr><td>Dual </td><td> Indefinite </td><td> Nominative </td><td> []</td></tr><tr><td>Plural </td><td> Definite </td><td> Benefactive </td><td> []</td></tr><tr><td>Plural </td><td> Definite </td><td> Comitative </td><td> []</td></tr><tr><td>Plural </td><td> Definite </td><td> Dative </td><td> []</td></tr><tr><td>Plural </td><td> Definite </td><td> Elative </td><td> []</td></tr><tr><td>Plural </td><td> Definite </td><td> Equative </td><td> []</td></tr><tr><td>Plural </td><td> Definite </td><td> Genitive </td><td> []</td></tr><tr><td>Plural </td><td> Definite </td><td> Inessive </td><td> []</td></tr><tr><td>Plural </td><td> Definite </td><td> Instrumental </td><td> []</td></tr><tr><td>Plural </td><td> Definite </td><td> Lative </td><td> []</td></tr><tr><td>Plural </td><td> Definite </td><td> Nominative </td><td> id-denbi</td></tr><tr><td>Plural </td><td> Indefinite </td><td> Benefactive </td><td> għal denbi</td></tr><tr><td>Plural </td><td> Indefinite </td><td> Comitative </td><td> ma' denbi</td></tr><tr><td>Plural </td><td> Indefinite </td><td> Dative </td><td> lil denbi</td></tr><tr><td>Plural </td><td> Indefinite </td><td> Elative </td><td> minn denbi</td></tr><tr><td>Plural </td><td> Indefinite </td><td> Equative </td><td> bħal denbi</td></tr><tr><td>Plural </td><td> Indefinite </td><td> Genitive </td><td> ta' denbi</td></tr><tr><td>Plural </td><td> Indefinite </td><td> Inessive </td><td> f'denbi</td></tr><tr><td>Plural </td><td> Indefinite </td><td> Instrumental </td><td> b'denbi</td></tr><tr><td>Plural </td><td> Indefinite </td><td> Lative </td><td> sa denbi</td></tr><tr><td>Plural </td><td> Indefinite </td><td> Nominative </td><td> denbi</td></tr><tr><td>DeterminatePl </td><td> Definite </td><td> Benefactive </td><td> []</td></tr><tr><td>DeterminatePl </td><td> Definite </td><td> Comitative </td><td> []</td></tr><tr><td>DeterminatePl </td><td> Definite </td><td> Dative </td><td> []</td></tr><tr><td>DeterminatePl </td><td> Definite </td><td> Elative </td><td> []</td></tr><tr><td>DeterminatePl </td><td> Definite </td><td> Equative </td><td> []</td></tr><tr><td>DeterminatePl </td><td> Definite </td><td> Genitive </td><td> []</td></tr><tr><td>DeterminatePl </td><td> Definite </td><td> Inessive </td><td> []</td></tr><tr><td>DeterminatePl </td><td> Definite </td><td> Instrumental </td><td> []</td></tr><tr><td>DeterminatePl </td><td> Definite </td><td> Lative </td><td> []</td></tr><tr><td>DeterminatePl </td><td> Definite </td><td> Nominative </td><td> []</td></tr><tr><td>DeterminatePl </td><td> Indefinite </td><td> Benefactive </td><td> għal</td></tr><tr><td>DeterminatePl </td><td> Indefinite </td><td> Comitative </td><td> ma'</td></tr><tr><td>DeterminatePl </td><td> Indefinite </td><td> Dative </td><td> lil</td></tr><tr><td>DeterminatePl </td><td> Indefinite </td><td> Elative </td><td> minn</td></tr><tr><td>DeterminatePl </td><td> Indefinite </td><td> Equative </td><td> bħal</td></tr><tr><td>DeterminatePl </td><td> Indefinite </td><td> Genitive </td><td> ta'</td></tr><tr><td>DeterminatePl </td><td> Indefinite </td><td> Inessive </td><td> fi</td></tr><tr><td>DeterminatePl </td><td> Indefinite </td><td> Instrumental </td><td> bi</td></tr><tr><td>DeterminatePl </td><td> Indefinite </td><td> Lative </td><td> sa</td></tr><tr><td>DeterminatePl </td><td> Indefinite </td><td> Nominative </td><td> []</td></tr><tr><td>CollectivePl </td><td> Definite </td><td> Benefactive </td><td> []</td></tr><tr><td>CollectivePl </td><td> Definite </td><td> Comitative </td><td> []</td></tr><tr><td>CollectivePl </td><td> Definite </td><td> Dative </td><td> []</td></tr><tr><td>CollectivePl </td><td> Definite </td><td> Elative </td><td> []</td></tr><tr><td>CollectivePl </td><td> Definite </td><td> Equative </td><td> []</td></tr><tr><td>CollectivePl </td><td> Definite </td><td> Genitive </td><td> []</td></tr><tr><td>CollectivePl </td><td> Definite </td><td> Inessive </td><td> []</td></tr><tr><td>CollectivePl </td><td> Definite </td><td> Instrumental </td><td> []</td></tr><tr><td>CollectivePl </td><td> Definite </td><td> Lative </td><td> []</td></tr><tr><td>CollectivePl </td><td> Definite </td><td> Nominative </td><td> []</td></tr><tr><td>CollectivePl </td><td> Indefinite </td><td> Benefactive </td><td> għal</td></tr><tr><td>CollectivePl </td><td> Indefinite </td><td> Comitative </td><td> ma'</td></tr><tr><td>CollectivePl </td><td> Indefinite </td><td> Dative </td><td> lil</td></tr><tr><td>CollectivePl </td><td> Indefinite </td><td> Elative </td><td> minn</td></tr><tr><td>CollectivePl </td><td> Indefinite </td><td> Equative </td><td> bħal</td></tr><tr><td>CollectivePl </td><td> Indefinite </td><td> Genitive </td><td> ta'</td></tr><tr><td>CollectivePl </td><td> Indefinite </td><td> Inessive </td><td> fi</td></tr><tr><td>CollectivePl </td><td> Indefinite </td><td> Instrumental </td><td> bi</td></tr><tr><td>CollectivePl </td><td> Indefinite </td><td> Lative </td><td> sa</td></tr><tr><td>CollectivePl </td><td> Indefinite </td><td> Nominative </td><td> []</td></tr><tr><td>Masc</td></tr><tr class="separator"><td colspan="100%">&nbsp;</td></td><tr><td>Singulative </td><td> Definite </td><td> Benefactive </td><td> []</td></tr><tr><td>Singulative </td><td> Definite </td><td> Comitative </td><td> []</td></tr><tr><td>Singulative </td><td> Definite </td><td> Dative </td><td> []</td></tr><tr><td>Singulative </td><td> Definite </td><td> Elative </td><td> []</td></tr><tr><td>Singulative </td><td> Definite </td><td> Equative </td><td> []</td></tr><tr><td>Singulative </td><td> Definite </td><td> Genitive </td><td> []</td></tr><tr><td>Singulative </td><td> Definite </td><td> Inessive </td><td> []</td></tr><tr><td>Singulative </td><td> Definite </td><td> Instrumental </td><td> []</td></tr><tr><td>Singulative </td><td> Definite </td><td> Lative </td><td> []</td></tr><tr><td>Singulative </td><td> Definite </td><td> Nominative </td><td> l-għalliem</td></tr><tr><td>Singulative </td><td> Indefinite </td><td> Benefactive </td><td> għal għalliem</td></tr><tr><td>Singulative </td><td> Indefinite </td><td> Comitative </td><td> m'għalliem</td></tr><tr><td>Singulative </td><td> Indefinite </td><td> Dative </td><td> lil għalliem</td></tr><tr><td>Singulative </td><td> Indefinite </td><td> Elative </td><td> minn għalliem</td></tr><tr><td>Singulative </td><td> Indefinite </td><td> Equative </td><td> bħal għalliem</td></tr><tr><td>Singulative </td><td> Indefinite </td><td> Genitive </td><td> t'għalliem</td></tr><tr><td>Singulative </td><td> Indefinite </td><td> Inessive </td><td> f'għalliem</td></tr><tr><td>Singulative </td><td> Indefinite </td><td> Instrumental </td><td> b'għalliem</td></tr><tr><td>Singulative </td><td> Indefinite </td><td> Lative </td><td> s'għalliem</td></tr><tr><td>Singulative </td><td> Indefinite </td><td> Nominative </td><td> għalliem</td></tr><tr><td>Dual </td><td> Definite </td><td> Benefactive </td><td> []</td></tr><tr><td>Dual </td><td> Definite </td><td> Comitative </td><td> []</td></tr><tr><td>Dual </td><td> Definite </td><td> Dative </td><td> []</td></tr><tr><td>Dual </td><td> Definite </td><td> Elative </td><td> []</td></tr><tr><td>Dual </td><td> Definite </td><td> Equative </td><td> []</td></tr><tr><td>Dual </td><td> Definite </td><td> Genitive </td><td> []</td></tr><tr><td>Dual </td><td> Definite </td><td> Inessive </td><td> []</td></tr><tr><td>Dual </td><td> Definite </td><td> Instrumental </td><td> []</td></tr><tr><td>Dual </td><td> Definite </td><td> Lative </td><td> []</td></tr><tr><td>Dual </td><td> Definite </td><td> Nominative </td><td> []</td></tr><tr><td>Dual </td><td> Indefinite </td><td> Benefactive </td><td> għal</td></tr><tr><td>Dual </td><td> Indefinite </td><td> Comitative </td><td> ma'</td></tr><tr><td>Dual </td><td> Indefinite </td><td> Dative </td><td> lil</td></tr><tr><td>Dual </td><td> Indefinite </td><td> Elative </td><td> minn</td></tr><tr><td>Dual </td><td> Indefinite </td><td> Equative </td><td> bħal</td></tr><tr><td>Dual </td><td> Indefinite </td><td> Genitive </td><td> ta'</td></tr><tr><td>Dual </td><td> Indefinite </td><td> Inessive </td><td> fi</td></tr><tr><td>Dual </td><td> Indefinite </td><td> Instrumental </td><td> bi</td></tr><tr><td>Dual </td><td> Indefinite </td><td> Lative </td><td> sa</td></tr><tr><td>Dual </td><td> Indefinite </td><td> Nominative </td><td> []</td></tr><tr><td>Plural </td><td> Definite </td><td> Benefactive </td><td> []</td></tr><tr><td>Plural </td><td> Definite </td><td> Comitative </td><td> []</td></tr><tr><td>Plural </td><td> Definite </td><td> Dative </td><td> []</td></tr><tr><td>Plural </td><td> Definite </td><td> Elative </td><td> []</td></tr><tr><td>Plural </td><td> Definite </td><td> Equative </td><td> []</td></tr><tr><td>Plural </td><td> Definite </td><td> Genitive </td><td> []</td></tr><tr><td>Plural </td><td> Definite </td><td> Inessive </td><td> []</td></tr><tr><td>Plural </td><td> Definite </td><td> Instrumental </td><td> []</td></tr><tr><td>Plural </td><td> Definite </td><td> Lative </td><td> []</td></tr><tr><td>Plural </td><td> Definite </td><td> Nominative </td><td> l-għalliemi</td></tr><tr><td>Plural </td><td> Indefinite </td><td> Benefactive </td><td> għal għalliemi</td></tr><tr><td>Plural </td><td> Indefinite </td><td> Comitative </td><td> m'għalliemi</td></tr><tr><td>Plural </td><td> Indefinite </td><td> Dative </td><td> lil għalliemi</td></tr><tr><td>Plural </td><td> Indefinite </td><td> Elative </td><td> minn għalliemi</td></tr><tr><td>Plural </td><td> Indefinite </td><td> Equative </td><td> bħal għalliemi</td></tr><tr><td>Plural </td><td> Indefinite </td><td> Genitive </td><td> t'għalliemi</td></tr><tr><td>Plural </td><td> Indefinite </td><td> Inessive </td><td> f'għalliemi</td></tr><tr><td>Plural </td><td> Indefinite </td><td> Instrumental </td><td> b'għalliemi</td></tr><tr><td>Plural </td><td> Indefinite </td><td> Lative </td><td> s'għalliemi</td></tr><tr><td>Plural </td><td> Indefinite </td><td> Nominative </td><td> għalliemi</td></tr><tr><td>DeterminatePl </td><td> Definite </td><td> Benefactive </td><td> []</td></tr><tr><td>DeterminatePl </td><td> Definite </td><td> Comitative </td><td> []</td></tr><tr><td>DeterminatePl </td><td> Definite </td><td> Dative </td><td> []</td></tr><tr><td>DeterminatePl </td><td> Definite </td><td> Elative </td><td> []</td></tr><tr><td>DeterminatePl </td><td> Definite </td><td> Equative </td><td> []</td></tr><tr><td>DeterminatePl </td><td> Definite </td><td> Genitive </td><td> []</td></tr><tr><td>DeterminatePl </td><td> Definite </td><td> Inessive </td><td> []</td></tr><tr><td>DeterminatePl </td><td> Definite </td><td> Instrumental </td><td> []</td></tr><tr><td>DeterminatePl </td><td> Definite </td><td> Lative </td><td> []</td></tr><tr><td>DeterminatePl </td><td> Definite </td><td> Nominative </td><td> []</td></tr><tr><td>DeterminatePl </td><td> Indefinite </td><td> Benefactive </td><td> għal</td></tr><tr><td>DeterminatePl </td><td> Indefinite </td><td> Comitative </td><td> ma'</td></tr><tr><td>DeterminatePl </td><td> Indefinite </td><td> Dative </td><td> lil</td></tr><tr><td>DeterminatePl </td><td> Indefinite </td><td> Elative </td><td> minn</td></tr><tr><td>DeterminatePl </td><td> Indefinite </td><td> Equative </td><td> bħal</td></tr><tr><td>DeterminatePl </td><td> Indefinite </td><td> Genitive </td><td> ta'</td></tr><tr><td>DeterminatePl </td><td> Indefinite </td><td> Inessive </td><td> fi</td></tr><tr><td>DeterminatePl </td><td> Indefinite </td><td> Instrumental </td><td> bi</td></tr><tr><td>DeterminatePl </td><td> Indefinite </td><td> Lative </td><td> sa</td></tr><tr><td>DeterminatePl </td><td> Indefinite </td><td> Nominative </td><td> []</td></tr><tr><td>CollectivePl </td><td> Definite </td><td> Benefactive </td><td> []</td></tr><tr><td>CollectivePl </td><td> Definite </td><td> Comitative </td><td> []</td></tr><tr><td>CollectivePl </td><td> Definite </td><td> Dative </td><td> []</td></tr><tr><td>CollectivePl </td><td> Definite </td><td> Elative </td><td> []</td></tr><tr><td>CollectivePl </td><td> Definite </td><td> Equative </td><td> []</td></tr><tr><td>CollectivePl </td><td> Definite </td><td> Genitive </td><td> []</td></tr><tr><td>CollectivePl </td><td> Definite </td><td> Inessive </td><td> []</td></tr><tr><td>CollectivePl </td><td> Definite </td><td> Instrumental </td><td> []</td></tr><tr><td>CollectivePl </td><td> Definite </td><td> Lative </td><td> []</td></tr><tr><td>CollectivePl </td><td> Definite </td><td> Nominative </td><td> []</td></tr><tr><td>CollectivePl </td><td> Indefinite </td><td> Benefactive </td><td> għal</td></tr><tr><td>CollectivePl </td><td> Indefinite </td><td> Comitative </td><td> ma'</td></tr><tr><td>CollectivePl </td><td> Indefinite </td><td> Dative </td><td> lil</td></tr><tr><td>CollectivePl </td><td> Indefinite </td><td> Elative </td><td> minn</td></tr><tr><td>CollectivePl </td><td> Indefinite </td><td> Equative </td><td> bħal</td></tr><tr><td>CollectivePl </td><td> Indefinite </td><td> Genitive </td><td> ta'</td></tr><tr><td>CollectivePl </td><td> Indefinite </td><td> Inessive </td><td> fi</td></tr><tr><td>CollectivePl </td><td> Indefinite </td><td> Instrumental </td><td> bi</td></tr><tr><td>CollectivePl </td><td> Indefinite </td><td> Lative </td><td> sa</td></tr><tr><td>CollectivePl </td><td> Indefinite </td><td> Nominative </td><td> []</td></tr><tr><td>Masc</td></tr><tr class="separator"><td colspan="100%">&nbsp;</td></td><tr><td>Singulative </td><td> Definite </td><td> Benefactive </td><td> []</td></tr><tr><td>Singulative </td><td> Definite </td><td> Comitative </td><td> []</td></tr><tr><td>Singulative </td><td> Definite </td><td> Dative </td><td> []</td></tr><tr><td>Singulative </td><td> Definite </td><td> Elative </td><td> []</td></tr><tr><td>Singulative </td><td> Definite </td><td> Equative </td><td> []</td></tr><tr><td>Singulative </td><td> Definite </td><td> Genitive </td><td> []</td></tr><tr><td>Singulative </td><td> Definite </td><td> Inessive </td><td> []</td></tr><tr><td>Singulative </td><td> Definite </td><td> Instrumental </td><td> []</td></tr><tr><td>Singulative </td><td> Definite </td><td> Lative </td><td> []</td></tr><tr><td>Singulative </td><td> Definite </td><td> Nominative </td><td> it-televixin</td></tr><tr><td>Singulative </td><td> Indefinite </td><td> Benefactive </td><td> għal televixin</td></tr><tr><td>Singulative </td><td> Indefinite </td><td> Comitative </td><td> ma' televixin</td></tr><tr><td>Singulative </td><td> Indefinite </td><td> Dative </td><td> lil televixin</td></tr><tr><td>Singulative </td><td> Indefinite </td><td> Elative </td><td> minn televixin</td></tr><tr><td>Singulative </td><td> Indefinite </td><td> Equative </td><td> bħal televixin</td></tr><tr><td>Singulative </td><td> Indefinite </td><td> Genitive </td><td> ta' televixin</td></tr><tr><td>Singulative </td><td> Indefinite </td><td> Inessive </td><td> f'televixin</td></tr><tr><td>Singulative </td><td> Indefinite </td><td> Instrumental </td><td> b'televixin</td></tr><tr><td>Singulative </td><td> Indefinite </td><td> Lative </td><td> sa televixin</td></tr><tr><td>Singulative </td><td> Indefinite </td><td> Nominative </td><td> televixin</td></tr><tr><td>Dual </td><td> Definite </td><td> Benefactive </td><td> []</td></tr><tr><td>Dual </td><td> Definite </td><td> Comitative </td><td> []</td></tr><tr><td>Dual </td><td> Definite </td><td> Dative </td><td> []</td></tr><tr><td>Dual </td><td> Definite </td><td> Elative </td><td> []</td></tr><tr><td>Dual </td><td> Definite </td><td> Equative </td><td> []</td></tr><tr><td>Dual </td><td> Definite </td><td> Genitive </td><td> []</td></tr><tr><td>Dual </td><td> Definite </td><td> Inessive </td><td> []</td></tr><tr><td>Dual </td><td> Definite </td><td> Instrumental </td><td> []</td></tr><tr><td>Dual </td><td> Definite </td><td> Lative </td><td> []</td></tr><tr><td>Dual </td><td> Definite </td><td> Nominative </td><td> []</td></tr><tr><td>Dual </td><td> Indefinite </td><td> Benefactive </td><td> għal</td></tr><tr><td>Dual </td><td> Indefinite </td><td> Comitative </td><td> ma'</td></tr><tr><td>Dual </td><td> Indefinite </td><td> Dative </td><td> lil</td></tr><tr><td>Dual </td><td> Indefinite </td><td> Elative </td><td> minn</td></tr><tr><td>Dual </td><td> Indefinite </td><td> Equative </td><td> bħal</td></tr><tr><td>Dual </td><td> Indefinite </td><td> Genitive </td><td> ta'</td></tr><tr><td>Dual </td><td> Indefinite </td><td> Inessive </td><td> fi</td></tr><tr><td>Dual </td><td> Indefinite </td><td> Instrumental </td><td> bi</td></tr><tr><td>Dual </td><td> Indefinite </td><td> Lative </td><td> sa</td></tr><tr><td>Dual </td><td> Indefinite </td><td> Nominative </td><td> []</td></tr><tr><td>Plural </td><td> Definite </td><td> Benefactive </td><td> []</td></tr><tr><td>Plural </td><td> Definite </td><td> Comitative </td><td> []</td></tr><tr><td>Plural </td><td> Definite </td><td> Dative </td><td> []</td></tr><tr><td>Plural </td><td> Definite </td><td> Elative </td><td> []</td></tr><tr><td>Plural </td><td> Definite </td><td> Equative </td><td> []</td></tr><tr><td>Plural </td><td> Definite </td><td> Genitive </td><td> []</td></tr><tr><td>Plural </td><td> Definite </td><td> Inessive </td><td> []</td></tr><tr><td>Plural </td><td> Definite </td><td> Instrumental </td><td> []</td></tr><tr><td>Plural </td><td> Definite </td><td> Lative </td><td> []</td></tr><tr><td>Plural </td><td> Definite </td><td> Nominative </td><td> it-televixini</td></tr><tr><td>Plural </td><td> Indefinite </td><td> Benefactive </td><td> għal televixini</td></tr><tr><td>Plural </td><td> Indefinite </td><td> Comitative </td><td> ma' televixini</td></tr><tr><td>Plural </td><td> Indefinite </td><td> Dative </td><td> lil televixini</td></tr><tr><td>Plural </td><td> Indefinite </td><td> Elative </td><td> minn televixini</td></tr><tr><td>Plural </td><td> Indefinite </td><td> Equative </td><td> bħal televixini</td></tr><tr><td>Plural </td><td> Indefinite </td><td> Genitive </td><td> ta' televixini</td></tr><tr><td>Plural </td><td> Indefinite </td><td> Inessive </td><td> f'televixini</td></tr><tr><td>Plural </td><td> Indefinite </td><td> Instrumental </td><td> b'televixini</td></tr><tr><td>Plural </td><td> Indefinite </td><td> Lative </td><td> sa televixini</td></tr><tr><td>Plural </td><td> Indefinite </td><td> Nominative </td><td> televixini</td></tr><tr><td>DeterminatePl </td><td> Definite </td><td> Benefactive </td><td> []</td></tr><tr><td>DeterminatePl </td><td> Definite </td><td> Comitative </td><td> []</td></tr><tr><td>DeterminatePl </td><td> Definite </td><td> Dative </td><td> []</td></tr><tr><td>DeterminatePl </td><td> Definite </td><td> Elative </td><td> []</td></tr><tr><td>DeterminatePl </td><td> Definite </td><td> Equative </td><td> []</td></tr><tr><td>DeterminatePl </td><td> Definite </td><td> Genitive </td><td> []</td></tr><tr><td>DeterminatePl </td><td> Definite </td><td> Inessive </td><td> []</td></tr><tr><td>DeterminatePl </td><td> Definite </td><td> Instrumental </td><td> []</td></tr><tr><td>DeterminatePl </td><td> Definite </td><td> Lative </td><td> []</td></tr><tr><td>DeterminatePl </td><td> Definite </td><td> Nominative </td><td> []</td></tr><tr><td>DeterminatePl </td><td> Indefinite </td><td> Benefactive </td><td> għal</td></tr><tr><td>DeterminatePl </td><td> Indefinite </td><td> Comitative </td><td> ma'</td></tr><tr><td>DeterminatePl </td><td> Indefinite </td><td> Dative </td><td> lil</td></tr><tr><td>DeterminatePl </td><td> Indefinite </td><td> Elative </td><td> minn</td></tr><tr><td>DeterminatePl </td><td> Indefinite </td><td> Equative </td><td> bħal</td></tr><tr><td>DeterminatePl </td><td> Indefinite </td><td> Genitive </td><td> ta'</td></tr><tr><td>DeterminatePl </td><td> Indefinite </td><td> Inessive </td><td> fi</td></tr><tr><td>DeterminatePl </td><td> Indefinite </td><td> Instrumental </td><td> bi</td></tr><tr><td>DeterminatePl </td><td> Indefinite </td><td> Lative </td><td> sa</td></tr><tr><td>DeterminatePl </td><td> Indefinite </td><td> Nominative </td><td> []</td></tr><tr><td>CollectivePl </td><td> Definite </td><td> Benefactive </td><td> []</td></tr><tr><td>CollectivePl </td><td> Definite </td><td> Comitative </td><td> []</td></tr><tr><td>CollectivePl </td><td> Definite </td><td> Dative </td><td> []</td></tr><tr><td>CollectivePl </td><td> Definite </td><td> Elative </td><td> []</td></tr><tr><td>CollectivePl </td><td> Definite </td><td> Equative </td><td> []</td></tr><tr><td>CollectivePl </td><td> Definite </td><td> Genitive </td><td> []</td></tr><tr><td>CollectivePl </td><td> Definite </td><td> Inessive </td><td> []</td></tr><tr><td>CollectivePl </td><td> Definite </td><td> Instrumental </td><td> []</td></tr><tr><td>CollectivePl </td><td> Definite </td><td> Lative </td><td> []</td></tr><tr><td>CollectivePl </td><td> Definite </td><td> Nominative </td><td> []</td></tr><tr><td>CollectivePl </td><td> Indefinite </td><td> Benefactive </td><td> għal</td></tr><tr><td>CollectivePl </td><td> Indefinite </td><td> Comitative </td><td> ma'</td></tr><tr><td>CollectivePl </td><td> Indefinite </td><td> Dative </td><td> lil</td></tr><tr><td>CollectivePl </td><td> Indefinite </td><td> Elative </td><td> minn</td></tr><tr><td>CollectivePl </td><td> Indefinite </td><td> Equative </td><td> bħal</td></tr><tr><td>CollectivePl </td><td> Indefinite </td><td> Genitive </td><td> ta'</td></tr><tr><td>CollectivePl </td><td> Indefinite </td><td> Inessive </td><td> fi</td></tr><tr><td>CollectivePl </td><td> Indefinite </td><td> Instrumental </td><td> bi</td></tr><tr><td>CollectivePl </td><td> Indefinite </td><td> Lative </td><td> sa</td></tr><tr><td>CollectivePl </td><td> Indefinite </td><td> Nominative </td><td> []</td></tr><tr><td>Masc</td></tr><tr class="separator"><td colspan="100%">&nbsp;</td></td><tr><td>Singulative </td><td> Definite </td><td> Benefactive </td><td> []</td></tr><tr><td>Singulative </td><td> Definite </td><td> Comitative </td><td> []</td></tr><tr><td>Singulative </td><td> Definite </td><td> Dative </td><td> []</td></tr><tr><td>Singulative </td><td> Definite </td><td> Elative </td><td> []</td></tr><tr><td>Singulative </td><td> Definite </td><td> Equative </td><td> []</td></tr><tr><td>Singulative </td><td> Definite </td><td> Genitive </td><td> []</td></tr><tr><td>Singulative </td><td> Definite </td><td> Inessive </td><td> []</td></tr><tr><td>Singulative </td><td> Definite </td><td> Instrumental </td><td> []</td></tr><tr><td>Singulative </td><td> Definite </td><td> Lative </td><td> []</td></tr><tr><td>Singulative </td><td> Definite </td><td> Nominative </td><td> il-lsien</td></tr><tr><td>Singulative </td><td> Indefinite </td><td> Benefactive </td><td> għal lsien</td></tr><tr><td>Singulative </td><td> Indefinite </td><td> Comitative </td><td> ma' lsien</td></tr><tr><td>Singulative </td><td> Indefinite </td><td> Dative </td><td> lil lsien</td></tr><tr><td>Singulative </td><td> Indefinite </td><td> Elative </td><td> minn lsien</td></tr><tr><td>Singulative </td><td> Indefinite </td><td> Equative </td><td> bħal lsien</td></tr><tr><td>Singulative </td><td> Indefinite </td><td> Genitive </td><td> ta' lsien</td></tr><tr><td>Singulative </td><td> Indefinite </td><td> Inessive </td><td> fi lsien</td></tr><tr><td>Singulative </td><td> Indefinite </td><td> Instrumental </td><td> bi lsien</td></tr><tr><td>Singulative </td><td> Indefinite </td><td> Lative </td><td> sa lsien</td></tr><tr><td>Singulative </td><td> Indefinite </td><td> Nominative </td><td> lsien</td></tr><tr><td>Dual </td><td> Definite </td><td> Benefactive </td><td> []</td></tr><tr><td>Dual </td><td> Definite </td><td> Comitative </td><td> []</td></tr><tr><td>Dual </td><td> Definite </td><td> Dative </td><td> []</td></tr><tr><td>Dual </td><td> Definite </td><td> Elative </td><td> []</td></tr><tr><td>Dual </td><td> Definite </td><td> Equative </td><td> []</td></tr><tr><td>Dual </td><td> Definite </td><td> Genitive </td><td> []</td></tr><tr><td>Dual </td><td> Definite </td><td> Inessive </td><td> []</td></tr><tr><td>Dual </td><td> Definite </td><td> Instrumental </td><td> []</td></tr><tr><td>Dual </td><td> Definite </td><td> Lative </td><td> []</td></tr><tr><td>Dual </td><td> Definite </td><td> Nominative </td><td> []</td></tr><tr><td>Dual </td><td> Indefinite </td><td> Benefactive </td><td> għal</td></tr><tr><td>Dual </td><td> Indefinite </td><td> Comitative </td><td> ma'</td></tr><tr><td>Dual </td><td> Indefinite </td><td> Dative </td><td> lil</td></tr><tr><td>Dual </td><td> Indefinite </td><td> Elative </td><td> minn</td></tr><tr><td>Dual </td><td> Indefinite </td><td> Equative </td><td> bħal</td></tr><tr><td>Dual </td><td> Indefinite </td><td> Genitive </td><td> ta'</td></tr><tr><td>Dual </td><td> Indefinite </td><td> Inessive </td><td> fi</td></tr><tr><td>Dual </td><td> Indefinite </td><td> Instrumental </td><td> bi</td></tr><tr><td>Dual </td><td> Indefinite </td><td> Lative </td><td> sa</td></tr><tr><td>Dual </td><td> Indefinite </td><td> Nominative </td><td> []</td></tr><tr><td>Plural </td><td> Definite </td><td> Benefactive </td><td> []</td></tr><tr><td>Plural </td><td> Definite </td><td> Comitative </td><td> []</td></tr><tr><td>Plural </td><td> Definite </td><td> Dative </td><td> []</td></tr><tr><td>Plural </td><td> Definite </td><td> Elative </td><td> []</td></tr><tr><td>Plural </td><td> Definite </td><td> Equative </td><td> []</td></tr><tr><td>Plural </td><td> Definite </td><td> Genitive </td><td> []</td></tr><tr><td>Plural </td><td> Definite </td><td> Inessive </td><td> []</td></tr><tr><td>Plural </td><td> Definite </td><td> Instrumental </td><td> []</td></tr><tr><td>Plural </td><td> Definite </td><td> Lative </td><td> []</td></tr><tr><td>Plural </td><td> Definite </td><td> Nominative </td><td> il-lsieni</td></tr><tr><td>Plural </td><td> Indefinite </td><td> Benefactive </td><td> għal lsieni</td></tr><tr><td>Plural </td><td> Indefinite </td><td> Comitative </td><td> ma' lsieni</td></tr><tr><td>Plural </td><td> Indefinite </td><td> Dative </td><td> lil lsieni</td></tr><tr><td>Plural </td><td> Indefinite </td><td> Elative </td><td> minn lsieni</td></tr><tr><td>Plural </td><td> Indefinite </td><td> Equative </td><td> bħal lsieni</td></tr><tr><td>Plural </td><td> Indefinite </td><td> Genitive </td><td> ta' lsieni</td></tr><tr><td>Plural </td><td> Indefinite </td><td> Inessive </td><td> fi lsieni</td></tr><tr><td>Plural </td><td> Indefinite </td><td> Instrumental </td><td> bi lsieni</td></tr><tr><td>Plural </td><td> Indefinite </td><td> Lative </td><td> sa lsieni</td></tr><tr><td>Plural </td><td> Indefinite </td><td> Nominative </td><td> lsieni</td></tr><tr><td>DeterminatePl </td><td> Definite </td><td> Benefactive </td><td> []</td></tr><tr><td>DeterminatePl </td><td> Definite </td><td> Comitative </td><td> []</td></tr><tr><td>DeterminatePl </td><td> Definite </td><td> Dative </td><td> []</td></tr><tr><td>DeterminatePl </td><td> Definite </td><td> Elative </td><td> []</td></tr><tr><td>DeterminatePl </td><td> Definite </td><td> Equative </td><td> []</td></tr><tr><td>DeterminatePl </td><td> Definite </td><td> Genitive </td><td> []</td></tr><tr><td>DeterminatePl </td><td> Definite </td><td> Inessive </td><td> []</td></tr><tr><td>DeterminatePl </td><td> Definite </td><td> Instrumental </td><td> []</td></tr><tr><td>DeterminatePl </td><td> Definite </td><td> Lative </td><td> []</td></tr><tr><td>DeterminatePl </td><td> Definite </td><td> Nominative </td><td> []</td></tr><tr><td>DeterminatePl </td><td> Indefinite </td><td> Benefactive </td><td> għal</td></tr><tr><td>DeterminatePl </td><td> Indefinite </td><td> Comitative </td><td> ma'</td></tr><tr><td>DeterminatePl </td><td> Indefinite </td><td> Dative </td><td> lil</td></tr><tr><td>DeterminatePl </td><td> Indefinite </td><td> Elative </td><td> minn</td></tr><tr><td>DeterminatePl </td><td> Indefinite </td><td> Equative </td><td> bħal</td></tr><tr><td>DeterminatePl </td><td> Indefinite </td><td> Genitive </td><td> ta'</td></tr><tr><td>DeterminatePl </td><td> Indefinite </td><td> Inessive </td><td> fi</td></tr><tr><td>DeterminatePl </td><td> Indefinite </td><td> Instrumental </td><td> bi</td></tr><tr><td>DeterminatePl </td><td> Indefinite </td><td> Lative </td><td> sa</td></tr><tr><td>DeterminatePl </td><td> Indefinite </td><td> Nominative </td><td> []</td></tr><tr><td>CollectivePl </td><td> Definite </td><td> Benefactive </td><td> []</td></tr><tr><td>CollectivePl </td><td> Definite </td><td> Comitative </td><td> []</td></tr><tr><td>CollectivePl </td><td> Definite </td><td> Dative </td><td> []</td></tr><tr><td>CollectivePl </td><td> Definite </td><td> Elative </td><td> []</td></tr><tr><td>CollectivePl </td><td> Definite </td><td> Equative </td><td> []</td></tr><tr><td>CollectivePl </td><td> Definite </td><td> Genitive </td><td> []</td></tr><tr><td>CollectivePl </td><td> Definite </td><td> Inessive </td><td> []</td></tr><tr><td>CollectivePl </td><td> Definite </td><td> Instrumental </td><td> []</td></tr><tr><td>CollectivePl </td><td> Definite </td><td> Lative </td><td> []</td></tr><tr><td>CollectivePl </td><td> Definite </td><td> Nominative </td><td> []</td></tr><tr><td>CollectivePl </td><td> Indefinite </td><td> Benefactive </td><td> għal</td></tr><tr><td>CollectivePl </td><td> Indefinite </td><td> Comitative </td><td> ma'</td></tr><tr><td>CollectivePl </td><td> Indefinite </td><td> Dative </td><td> lil</td></tr><tr><td>CollectivePl </td><td> Indefinite </td><td> Elative </td><td> minn</td></tr><tr><td>CollectivePl </td><td> Indefinite </td><td> Equative </td><td> bħal</td></tr><tr><td>CollectivePl </td><td> Indefinite </td><td> Genitive </td><td> ta'</td></tr><tr><td>CollectivePl </td><td> Indefinite </td><td> Inessive </td><td> fi</td></tr><tr><td>CollectivePl </td><td> Indefinite </td><td> Instrumental </td><td> bi</td></tr><tr><td>CollectivePl </td><td> Indefinite </td><td> Lative </td><td> sa</td></tr><tr><td>CollectivePl </td><td> Indefinite </td><td> Nominative </td><td> []</td></tr><tr><td>Masc</td></tr><tr class="separator"><td colspan="100%">&nbsp;</td></td><tr><td>Singulative </td><td> Definite </td><td> Benefactive </td><td> []</td></tr><tr><td>Singulative </td><td> Definite </td><td> Comitative </td><td> []</td></tr><tr><td>Singulative </td><td> Definite </td><td> Dative </td><td> []</td></tr><tr><td>Singulative </td><td> Definite </td><td> Elative </td><td> []</td></tr><tr><td>Singulative </td><td> Definite </td><td> Equative </td><td> []</td></tr><tr><td>Singulative </td><td> Definite </td><td> Genitive </td><td> []</td></tr><tr><td>Singulative </td><td> Definite </td><td> Inessive </td><td> []</td></tr><tr><td>Singulative </td><td> Definite </td><td> Instrumental </td><td> []</td></tr><tr><td>Singulative </td><td> Definite </td><td> Lative </td><td> []</td></tr><tr><td>Singulative </td><td> Definite </td><td> Nominative </td><td> is-sinna</td></tr><tr><td>Singulative </td><td> Indefinite </td><td> Benefactive </td><td> għal sinna</td></tr><tr><td>Singulative </td><td> Indefinite </td><td> Comitative </td><td> ma' sinna</td></tr><tr><td>Singulative </td><td> Indefinite </td><td> Dative </td><td> lil sinna</td></tr><tr><td>Singulative </td><td> Indefinite </td><td> Elative </td><td> minn sinna</td></tr><tr><td>Singulative </td><td> Indefinite </td><td> Equative </td><td> bħal sinna</td></tr><tr><td>Singulative </td><td> Indefinite </td><td> Genitive </td><td> ta' sinna</td></tr><tr><td>Singulative </td><td> Indefinite </td><td> Inessive </td><td> f'sinna</td></tr><tr><td>Singulative </td><td> Indefinite </td><td> Instrumental </td><td> b'sinna</td></tr><tr><td>Singulative </td><td> Indefinite </td><td> Lative </td><td> sa sinna</td></tr><tr><td>Singulative </td><td> Indefinite </td><td> Nominative </td><td> sinna</td></tr><tr><td>Dual </td><td> Definite </td><td> Benefactive </td><td> []</td></tr><tr><td>Dual </td><td> Definite </td><td> Comitative </td><td> []</td></tr><tr><td>Dual </td><td> Definite </td><td> Dative </td><td> []</td></tr><tr><td>Dual </td><td> Definite </td><td> Elative </td><td> []</td></tr><tr><td>Dual </td><td> Definite </td><td> Equative </td><td> []</td></tr><tr><td>Dual </td><td> Definite </td><td> Genitive </td><td> []</td></tr><tr><td>Dual </td><td> Definite </td><td> Inessive </td><td> []</td></tr><tr><td>Dual </td><td> Definite </td><td> Instrumental </td><td> []</td></tr><tr><td>Dual </td><td> Definite </td><td> Lative </td><td> []</td></tr><tr><td>Dual </td><td> Definite </td><td> Nominative </td><td> []</td></tr><tr><td>Dual </td><td> Indefinite </td><td> Benefactive </td><td> għal</td></tr><tr><td>Dual </td><td> Indefinite </td><td> Comitative </td><td> ma'</td></tr><tr><td>Dual </td><td> Indefinite </td><td> Dative </td><td> lil</td></tr><tr><td>Dual </td><td> Indefinite </td><td> Elative </td><td> minn</td></tr><tr><td>Dual </td><td> Indefinite </td><td> Equative </td><td> bħal</td></tr><tr><td>Dual </td><td> Indefinite </td><td> Genitive </td><td> ta'</td></tr><tr><td>Dual </td><td> Indefinite </td><td> Inessive </td><td> fi</td></tr><tr><td>Dual </td><td> Indefinite </td><td> Instrumental </td><td> bi</td></tr><tr><td>Dual </td><td> Indefinite </td><td> Lative </td><td> sa</td></tr><tr><td>Dual </td><td> Indefinite </td><td> Nominative </td><td> []</td></tr><tr><td>Plural </td><td> Definite </td><td> Benefactive </td><td> []</td></tr><tr><td>Plural </td><td> Definite </td><td> Comitative </td><td> []</td></tr><tr><td>Plural </td><td> Definite </td><td> Dative </td><td> []</td></tr><tr><td>Plural </td><td> Definite </td><td> Elative </td><td> []</td></tr><tr><td>Plural </td><td> Definite </td><td> Equative </td><td> []</td></tr><tr><td>Plural </td><td> Definite </td><td> Genitive </td><td> []</td></tr><tr><td>Plural </td><td> Definite </td><td> Inessive </td><td> []</td></tr><tr><td>Plural </td><td> Definite </td><td> Instrumental </td><td> []</td></tr><tr><td>Plural </td><td> Definite </td><td> Lative </td><td> []</td></tr><tr><td>Plural </td><td> Definite </td><td> Nominative </td><td> is-sinniet</td></tr><tr><td>Plural </td><td> Indefinite </td><td> Benefactive </td><td> għal sinniet</td></tr><tr><td>Plural </td><td> Indefinite </td><td> Comitative </td><td> ma' sinniet</td></tr><tr><td>Plural </td><td> Indefinite </td><td> Dative </td><td> lil sinniet</td></tr><tr><td>Plural </td><td> Indefinite </td><td> Elative </td><td> minn sinniet</td></tr><tr><td>Plural </td><td> Indefinite </td><td> Equative </td><td> bħal sinniet</td></tr><tr><td>Plural </td><td> Indefinite </td><td> Genitive </td><td> ta' sinniet</td></tr><tr><td>Plural </td><td> Indefinite </td><td> Inessive </td><td> f'sinniet</td></tr><tr><td>Plural </td><td> Indefinite </td><td> Instrumental </td><td> b'sinniet</td></tr><tr><td>Plural </td><td> Indefinite </td><td> Lative </td><td> sa sinniet</td></tr><tr><td>Plural </td><td> Indefinite </td><td> Nominative </td><td> sinniet</td></tr><tr><td>DeterminatePl </td><td> Definite </td><td> Benefactive </td><td> []</td></tr><tr><td>DeterminatePl </td><td> Definite </td><td> Comitative </td><td> []</td></tr><tr><td>DeterminatePl </td><td> Definite </td><td> Dative </td><td> []</td></tr><tr><td>DeterminatePl </td><td> Definite </td><td> Elative </td><td> []</td></tr><tr><td>DeterminatePl </td><td> Definite </td><td> Equative </td><td> []</td></tr><tr><td>DeterminatePl </td><td> Definite </td><td> Genitive </td><td> []</td></tr><tr><td>DeterminatePl </td><td> Definite </td><td> Inessive </td><td> []</td></tr><tr><td>DeterminatePl </td><td> Definite </td><td> Instrumental </td><td> []</td></tr><tr><td>DeterminatePl </td><td> Definite </td><td> Lative </td><td> []</td></tr><tr><td>DeterminatePl </td><td> Definite </td><td> Nominative </td><td> []</td></tr><tr><td>DeterminatePl </td><td> Indefinite </td><td> Benefactive </td><td> għal</td></tr><tr><td>DeterminatePl </td><td> Indefinite </td><td> Comitative </td><td> ma'</td></tr><tr><td>DeterminatePl </td><td> Indefinite </td><td> Dative </td><td> lil</td></tr><tr><td>DeterminatePl </td><td> Indefinite </td><td> Elative </td><td> minn</td></tr><tr><td>DeterminatePl </td><td> Indefinite </td><td> Equative </td><td> bħal</td></tr><tr><td>DeterminatePl </td><td> Indefinite </td><td> Genitive </td><td> ta'</td></tr><tr><td>DeterminatePl </td><td> Indefinite </td><td> Inessive </td><td> fi</td></tr><tr><td>DeterminatePl </td><td> Indefinite </td><td> Instrumental </td><td> bi</td></tr><tr><td>DeterminatePl </td><td> Indefinite </td><td> Lative </td><td> sa</td></tr><tr><td>DeterminatePl </td><td> Indefinite </td><td> Nominative </td><td> []</td></tr><tr><td>CollectivePl </td><td> Definite </td><td> Benefactive </td><td> []</td></tr><tr><td>CollectivePl </td><td> Definite </td><td> Comitative </td><td> []</td></tr><tr><td>CollectivePl </td><td> Definite </td><td> Dative </td><td> []</td></tr><tr><td>CollectivePl </td><td> Definite </td><td> Elative </td><td> []</td></tr><tr><td>CollectivePl </td><td> Definite </td><td> Equative </td><td> []</td></tr><tr><td>CollectivePl </td><td> Definite </td><td> Genitive </td><td> []</td></tr><tr><td>CollectivePl </td><td> Definite </td><td> Inessive </td><td> []</td></tr><tr><td>CollectivePl </td><td> Definite </td><td> Instrumental </td><td> []</td></tr><tr><td>CollectivePl </td><td> Definite </td><td> Lative </td><td> []</td></tr><tr><td>CollectivePl </td><td> Definite </td><td> Nominative </td><td> []</td></tr><tr><td>CollectivePl </td><td> Indefinite </td><td> Benefactive </td><td> għal</td></tr><tr><td>CollectivePl </td><td> Indefinite </td><td> Comitative </td><td> ma'</td></tr><tr><td>CollectivePl </td><td> Indefinite </td><td> Dative </td><td> lil</td></tr><tr><td>CollectivePl </td><td> Indefinite </td><td> Elative </td><td> minn</td></tr><tr><td>CollectivePl </td><td> Indefinite </td><td> Equative </td><td> bħal</td></tr><tr><td>CollectivePl </td><td> Indefinite </td><td> Genitive </td><td> ta'</td></tr><tr><td>CollectivePl </td><td> Indefinite </td><td> Inessive </td><td> fi</td></tr><tr><td>CollectivePl </td><td> Indefinite </td><td> Instrumental </td><td> bi</td></tr><tr><td>CollectivePl </td><td> Indefinite </td><td> Lative </td><td> sa</td></tr><tr><td>CollectivePl </td><td> Indefinite </td><td> Nominative </td><td> []</td></tr><tr><td>Fem</td></tr><tr class="separator"><td colspan="100%">&nbsp;</td></td><tr><td>Singulative </td><td> Definite </td><td> Benefactive </td><td> []</td></tr><tr><td>Singulative </td><td> Definite </td><td> Comitative </td><td> []</td></tr><tr><td>Singulative </td><td> Definite </td><td> Dative </td><td> []</td></tr><tr><td>Singulative </td><td> Definite </td><td> Elative </td><td> []</td></tr><tr><td>Singulative </td><td> Definite </td><td> Equative </td><td> []</td></tr><tr><td>Singulative </td><td> Definite </td><td> Genitive </td><td> []</td></tr><tr><td>Singulative </td><td> Definite </td><td> Inessive </td><td> []</td></tr><tr><td>Singulative </td><td> Definite </td><td> Instrumental </td><td> []</td></tr><tr><td>Singulative </td><td> Definite </td><td> Lative </td><td> []</td></tr><tr><td>Singulative </td><td> Definite </td><td> Nominative </td><td> il-ferrovija</td></tr><tr><td>Singulative </td><td> Indefinite </td><td> Benefactive </td><td> għal ferrovija</td></tr><tr><td>Singulative </td><td> Indefinite </td><td> Comitative </td><td> ma' ferrovija</td></tr><tr><td>Singulative </td><td> Indefinite </td><td> Dative </td><td> lil ferrovija</td></tr><tr><td>Singulative </td><td> Indefinite </td><td> Elative </td><td> minn ferrovija</td></tr><tr><td>Singulative </td><td> Indefinite </td><td> Equative </td><td> bħal ferrovija</td></tr><tr><td>Singulative </td><td> Indefinite </td><td> Genitive </td><td> ta' ferrovija</td></tr><tr><td>Singulative </td><td> Indefinite </td><td> Inessive </td><td> fi ferrovija</td></tr><tr><td>Singulative </td><td> Indefinite </td><td> Instrumental </td><td> b'ferrovija</td></tr><tr><td>Singulative </td><td> Indefinite </td><td> Lative </td><td> sa ferrovija</td></tr><tr><td>Singulative </td><td> Indefinite </td><td> Nominative </td><td> ferrovija</td></tr><tr><td>Dual </td><td> Definite </td><td> Benefactive </td><td> []</td></tr><tr><td>Dual </td><td> Definite </td><td> Comitative </td><td> []</td></tr><tr><td>Dual </td><td> Definite </td><td> Dative </td><td> []</td></tr><tr><td>Dual </td><td> Definite </td><td> Elative </td><td> []</td></tr><tr><td>Dual </td><td> Definite </td><td> Equative </td><td> []</td></tr><tr><td>Dual </td><td> Definite </td><td> Genitive </td><td> []</td></tr><tr><td>Dual </td><td> Definite </td><td> Inessive </td><td> []</td></tr><tr><td>Dual </td><td> Definite </td><td> Instrumental </td><td> []</td></tr><tr><td>Dual </td><td> Definite </td><td> Lative </td><td> []</td></tr><tr><td>Dual </td><td> Definite </td><td> Nominative </td><td> []</td></tr><tr><td>Dual </td><td> Indefinite </td><td> Benefactive </td><td> għal</td></tr><tr><td>Dual </td><td> Indefinite </td><td> Comitative </td><td> ma'</td></tr><tr><td>Dual </td><td> Indefinite </td><td> Dative </td><td> lil</td></tr><tr><td>Dual </td><td> Indefinite </td><td> Elative </td><td> minn</td></tr><tr><td>Dual </td><td> Indefinite </td><td> Equative </td><td> bħal</td></tr><tr><td>Dual </td><td> Indefinite </td><td> Genitive </td><td> ta'</td></tr><tr><td>Dual </td><td> Indefinite </td><td> Inessive </td><td> fi</td></tr><tr><td>Dual </td><td> Indefinite </td><td> Instrumental </td><td> bi</td></tr><tr><td>Dual </td><td> Indefinite </td><td> Lative </td><td> sa</td></tr><tr><td>Dual </td><td> Indefinite </td><td> Nominative </td><td> []</td></tr><tr><td>Plural </td><td> Definite </td><td> Benefactive </td><td> []</td></tr><tr><td>Plural </td><td> Definite </td><td> Comitative </td><td> []</td></tr><tr><td>Plural </td><td> Definite </td><td> Dative </td><td> []</td></tr><tr><td>Plural </td><td> Definite </td><td> Elative </td><td> []</td></tr><tr><td>Plural </td><td> Definite </td><td> Equative </td><td> []</td></tr><tr><td>Plural </td><td> Definite </td><td> Genitive </td><td> []</td></tr><tr><td>Plural </td><td> Definite </td><td> Inessive </td><td> []</td></tr><tr><td>Plural </td><td> Definite </td><td> Instrumental </td><td> []</td></tr><tr><td>Plural </td><td> Definite </td><td> Lative </td><td> []</td></tr><tr><td>Plural </td><td> Definite </td><td> Nominative </td><td> il-ferrovijiet</td></tr><tr><td>Plural </td><td> Indefinite </td><td> Benefactive </td><td> għal ferrovijiet</td></tr><tr><td>Plural </td><td> Indefinite </td><td> Comitative </td><td> ma' ferrovijiet</td></tr><tr><td>Plural </td><td> Indefinite </td><td> Dative </td><td> lil ferrovijiet</td></tr><tr><td>Plural </td><td> Indefinite </td><td> Elative </td><td> minn ferrovijiet</td></tr><tr><td>Plural </td><td> Indefinite </td><td> Equative </td><td> bħal ferrovijiet</td></tr><tr><td>Plural </td><td> Indefinite </td><td> Genitive </td><td> ta' ferrovijiet</td></tr><tr><td>Plural </td><td> Indefinite </td><td> Inessive </td><td> fi ferrovijiet</td></tr><tr><td>Plural </td><td> Indefinite </td><td> Instrumental </td><td> b'ferrovijiet</td></tr><tr><td>Plural </td><td> Indefinite </td><td> Lative </td><td> sa ferrovijiet</td></tr><tr><td>Plural </td><td> Indefinite </td><td> Nominative </td><td> ferrovijiet</td></tr><tr><td>DeterminatePl </td><td> Definite </td><td> Benefactive </td><td> []</td></tr><tr><td>DeterminatePl </td><td> Definite </td><td> Comitative </td><td> []</td></tr><tr><td>DeterminatePl </td><td> Definite </td><td> Dative </td><td> []</td></tr><tr><td>DeterminatePl </td><td> Definite </td><td> Elative </td><td> []</td></tr><tr><td>DeterminatePl </td><td> Definite </td><td> Equative </td><td> []</td></tr><tr><td>DeterminatePl </td><td> Definite </td><td> Genitive </td><td> []</td></tr><tr><td>DeterminatePl </td><td> Definite </td><td> Inessive </td><td> []</td></tr><tr><td>DeterminatePl </td><td> Definite </td><td> Instrumental </td><td> []</td></tr><tr><td>DeterminatePl </td><td> Definite </td><td> Lative </td><td> []</td></tr><tr><td>DeterminatePl </td><td> Definite </td><td> Nominative </td><td> []</td></tr><tr><td>DeterminatePl </td><td> Indefinite </td><td> Benefactive </td><td> għal</td></tr><tr><td>DeterminatePl </td><td> Indefinite </td><td> Comitative </td><td> ma'</td></tr><tr><td>DeterminatePl </td><td> Indefinite </td><td> Dative </td><td> lil</td></tr><tr><td>DeterminatePl </td><td> Indefinite </td><td> Elative </td><td> minn</td></tr><tr><td>DeterminatePl </td><td> Indefinite </td><td> Equative </td><td> bħal</td></tr><tr><td>DeterminatePl </td><td> Indefinite </td><td> Genitive </td><td> ta'</td></tr><tr><td>DeterminatePl </td><td> Indefinite </td><td> Inessive </td><td> fi</td></tr><tr><td>DeterminatePl </td><td> Indefinite </td><td> Instrumental </td><td> bi</td></tr><tr><td>DeterminatePl </td><td> Indefinite </td><td> Lative </td><td> sa</td></tr><tr><td>DeterminatePl </td><td> Indefinite </td><td> Nominative </td><td> []</td></tr><tr><td>CollectivePl </td><td> Definite </td><td> Benefactive </td><td> []</td></tr><tr><td>CollectivePl </td><td> Definite </td><td> Comitative </td><td> []</td></tr><tr><td>CollectivePl </td><td> Definite </td><td> Dative </td><td> []</td></tr><tr><td>CollectivePl </td><td> Definite </td><td> Elative </td><td> []</td></tr><tr><td>CollectivePl </td><td> Definite </td><td> Equative </td><td> []</td></tr><tr><td>CollectivePl </td><td> Definite </td><td> Genitive </td><td> []</td></tr><tr><td>CollectivePl </td><td> Definite </td><td> Inessive </td><td> []</td></tr><tr><td>CollectivePl </td><td> Definite </td><td> Instrumental </td><td> []</td></tr><tr><td>CollectivePl </td><td> Definite </td><td> Lative </td><td> []</td></tr><tr><td>CollectivePl </td><td> Definite </td><td> Nominative </td><td> []</td></tr><tr><td>CollectivePl </td><td> Indefinite </td><td> Benefactive </td><td> għal</td></tr><tr><td>CollectivePl </td><td> Indefinite </td><td> Comitative </td><td> ma'</td></tr><tr><td>CollectivePl </td><td> Indefinite </td><td> Dative </td><td> lil</td></tr><tr><td>CollectivePl </td><td> Indefinite </td><td> Elative </td><td> minn</td></tr><tr><td>CollectivePl </td><td> Indefinite </td><td> Equative </td><td> bħal</td></tr><tr><td>CollectivePl </td><td> Indefinite </td><td> Genitive </td><td> ta'</td></tr><tr><td>CollectivePl </td><td> Indefinite </td><td> Inessive </td><td> fi</td></tr><tr><td>CollectivePl </td><td> Indefinite </td><td> Instrumental </td><td> bi</td></tr><tr><td>CollectivePl </td><td> Indefinite </td><td> Lative </td><td> sa</td></tr><tr><td>CollectivePl </td><td> Indefinite </td><td> Nominative </td><td> []</td></tr><tr><td>Fem</td></tr><tr class="separator"><td colspan="100%">&nbsp;</td></td><tr><td>Singulative </td><td> Definite </td><td> Benefactive </td><td> []</td></tr><tr><td>Singulative </td><td> Definite </td><td> Comitative </td><td> []</td></tr><tr><td>Singulative </td><td> Definite </td><td> Dative </td><td> []</td></tr><tr><td>Singulative </td><td> Definite </td><td> Elative </td><td> []</td></tr><tr><td>Singulative </td><td> Definite </td><td> Equative </td><td> []</td></tr><tr><td>Singulative </td><td> Definite </td><td> Genitive </td><td> []</td></tr><tr><td>Singulative </td><td> Definite </td><td> Inessive </td><td> []</td></tr><tr><td>Singulative </td><td> Definite </td><td> Instrumental </td><td> []</td></tr><tr><td>Singulative </td><td> Definite </td><td> Lative </td><td> []</td></tr><tr><td>Singulative </td><td> Definite </td><td> Nominative </td><td> is-siġra</td></tr><tr><td>Singulative </td><td> Indefinite </td><td> Benefactive </td><td> għal siġra</td></tr><tr><td>Singulative </td><td> Indefinite </td><td> Comitative </td><td> ma' siġra</td></tr><tr><td>Singulative </td><td> Indefinite </td><td> Dative </td><td> lil siġra</td></tr><tr><td>Singulative </td><td> Indefinite </td><td> Elative </td><td> minn siġra</td></tr><tr><td>Singulative </td><td> Indefinite </td><td> Equative </td><td> bħal siġra</td></tr><tr><td>Singulative </td><td> Indefinite </td><td> Genitive </td><td> ta' siġra</td></tr><tr><td>Singulative </td><td> Indefinite </td><td> Inessive </td><td> f'siġra</td></tr><tr><td>Singulative </td><td> Indefinite </td><td> Instrumental </td><td> b'siġra</td></tr><tr><td>Singulative </td><td> Indefinite </td><td> Lative </td><td> sa siġra</td></tr><tr><td>Singulative </td><td> Indefinite </td><td> Nominative </td><td> siġra</td></tr><tr><td>Dual </td><td> Definite </td><td> Benefactive </td><td> []</td></tr><tr><td>Dual </td><td> Definite </td><td> Comitative </td><td> []</td></tr><tr><td>Dual </td><td> Definite </td><td> Dative </td><td> []</td></tr><tr><td>Dual </td><td> Definite </td><td> Elative </td><td> []</td></tr><tr><td>Dual </td><td> Definite </td><td> Equative </td><td> []</td></tr><tr><td>Dual </td><td> Definite </td><td> Genitive </td><td> []</td></tr><tr><td>Dual </td><td> Definite </td><td> Inessive </td><td> []</td></tr><tr><td>Dual </td><td> Definite </td><td> Instrumental </td><td> []</td></tr><tr><td>Dual </td><td> Definite </td><td> Lative </td><td> []</td></tr><tr><td>Dual </td><td> Definite </td><td> Nominative </td><td> []</td></tr><tr><td>Dual </td><td> Indefinite </td><td> Benefactive </td><td> għal</td></tr><tr><td>Dual </td><td> Indefinite </td><td> Comitative </td><td> ma'</td></tr><tr><td>Dual </td><td> Indefinite </td><td> Dative </td><td> lil</td></tr><tr><td>Dual </td><td> Indefinite </td><td> Elative </td><td> minn</td></tr><tr><td>Dual </td><td> Indefinite </td><td> Equative </td><td> bħal</td></tr><tr><td>Dual </td><td> Indefinite </td><td> Genitive </td><td> ta'</td></tr><tr><td>Dual </td><td> Indefinite </td><td> Inessive </td><td> fi</td></tr><tr><td>Dual </td><td> Indefinite </td><td> Instrumental </td><td> bi</td></tr><tr><td>Dual </td><td> Indefinite </td><td> Lative </td><td> sa</td></tr><tr><td>Dual </td><td> Indefinite </td><td> Nominative </td><td> []</td></tr><tr><td>Plural </td><td> Definite </td><td> Benefactive </td><td> []</td></tr><tr><td>Plural </td><td> Definite </td><td> Comitative </td><td> []</td></tr><tr><td>Plural </td><td> Definite </td><td> Dative </td><td> []</td></tr><tr><td>Plural </td><td> Definite </td><td> Elative </td><td> []</td></tr><tr><td>Plural </td><td> Definite </td><td> Equative </td><td> []</td></tr><tr><td>Plural </td><td> Definite </td><td> Genitive </td><td> []</td></tr><tr><td>Plural </td><td> Definite </td><td> Inessive </td><td> []</td></tr><tr><td>Plural </td><td> Definite </td><td> Instrumental </td><td> []</td></tr><tr><td>Plural </td><td> Definite </td><td> Lative </td><td> []</td></tr><tr><td>Plural </td><td> Definite </td><td> Nominative </td><td> is-siġriet</td></tr><tr><td>Plural </td><td> Indefinite </td><td> Benefactive </td><td> għal siġriet</td></tr><tr><td>Plural </td><td> Indefinite </td><td> Comitative </td><td> ma' siġriet</td></tr><tr><td>Plural </td><td> Indefinite </td><td> Dative </td><td> lil siġriet</td></tr><tr><td>Plural </td><td> Indefinite </td><td> Elative </td><td> minn siġriet</td></tr><tr><td>Plural </td><td> Indefinite </td><td> Equative </td><td> bħal siġriet</td></tr><tr><td>Plural </td><td> Indefinite </td><td> Genitive </td><td> ta' siġriet</td></tr><tr><td>Plural </td><td> Indefinite </td><td> Inessive </td><td> f'siġriet</td></tr><tr><td>Plural </td><td> Indefinite </td><td> Instrumental </td><td> b'siġriet</td></tr><tr><td>Plural </td><td> Indefinite </td><td> Lative </td><td> sa siġriet</td></tr><tr><td>Plural </td><td> Indefinite </td><td> Nominative </td><td> siġriet</td></tr><tr><td>DeterminatePl </td><td> Definite </td><td> Benefactive </td><td> []</td></tr><tr><td>DeterminatePl </td><td> Definite </td><td> Comitative </td><td> []</td></tr><tr><td>DeterminatePl </td><td> Definite </td><td> Dative </td><td> []</td></tr><tr><td>DeterminatePl </td><td> Definite </td><td> Elative </td><td> []</td></tr><tr><td>DeterminatePl </td><td> Definite </td><td> Equative </td><td> []</td></tr><tr><td>DeterminatePl </td><td> Definite </td><td> Genitive </td><td> []</td></tr><tr><td>DeterminatePl </td><td> Definite </td><td> Inessive </td><td> []</td></tr><tr><td>DeterminatePl </td><td> Definite </td><td> Instrumental </td><td> []</td></tr><tr><td>DeterminatePl </td><td> Definite </td><td> Lative </td><td> []</td></tr><tr><td>DeterminatePl </td><td> Definite </td><td> Nominative </td><td> []</td></tr><tr><td>DeterminatePl </td><td> Indefinite </td><td> Benefactive </td><td> għal</td></tr><tr><td>DeterminatePl </td><td> Indefinite </td><td> Comitative </td><td> ma'</td></tr><tr><td>DeterminatePl </td><td> Indefinite </td><td> Dative </td><td> lil</td></tr><tr><td>DeterminatePl </td><td> Indefinite </td><td> Elative </td><td> minn</td></tr><tr><td>DeterminatePl </td><td> Indefinite </td><td> Equative </td><td> bħal</td></tr><tr><td>DeterminatePl </td><td> Indefinite </td><td> Genitive </td><td> ta'</td></tr><tr><td>DeterminatePl </td><td> Indefinite </td><td> Inessive </td><td> fi</td></tr><tr><td>DeterminatePl </td><td> Indefinite </td><td> Instrumental </td><td> bi</td></tr><tr><td>DeterminatePl </td><td> Indefinite </td><td> Lative </td><td> sa</td></tr><tr><td>DeterminatePl </td><td> Indefinite </td><td> Nominative </td><td> []</td></tr><tr><td>CollectivePl </td><td> Definite </td><td> Benefactive </td><td> []</td></tr><tr><td>CollectivePl </td><td> Definite </td><td> Comitative </td><td> []</td></tr><tr><td>CollectivePl </td><td> Definite </td><td> Dative </td><td> []</td></tr><tr><td>CollectivePl </td><td> Definite </td><td> Elative </td><td> []</td></tr><tr><td>CollectivePl </td><td> Definite </td><td> Equative </td><td> []</td></tr><tr><td>CollectivePl </td><td> Definite </td><td> Genitive </td><td> []</td></tr><tr><td>CollectivePl </td><td> Definite </td><td> Inessive </td><td> []</td></tr><tr><td>CollectivePl </td><td> Definite </td><td> Instrumental </td><td> []</td></tr><tr><td>CollectivePl </td><td> Definite </td><td> Lative </td><td> []</td></tr><tr><td>CollectivePl </td><td> Definite </td><td> Nominative </td><td> []</td></tr><tr><td>CollectivePl </td><td> Indefinite </td><td> Benefactive </td><td> għal</td></tr><tr><td>CollectivePl </td><td> Indefinite </td><td> Comitative </td><td> ma'</td></tr><tr><td>CollectivePl </td><td> Indefinite </td><td> Dative </td><td> lil</td></tr><tr><td>CollectivePl </td><td> Indefinite </td><td> Elative </td><td> minn</td></tr><tr><td>CollectivePl </td><td> Indefinite </td><td> Equative </td><td> bħal</td></tr><tr><td>CollectivePl </td><td> Indefinite </td><td> Genitive </td><td> ta'</td></tr><tr><td>CollectivePl </td><td> Indefinite </td><td> Inessive </td><td> fi</td></tr><tr><td>CollectivePl </td><td> Indefinite </td><td> Instrumental </td><td> bi</td></tr><tr><td>CollectivePl </td><td> Indefinite </td><td> Lative </td><td> sa</td></tr><tr><td>CollectivePl </td><td> Indefinite </td><td> Nominative </td><td> []</td></tr><tr><td>Fem</td></tr><tr class="separator"><td colspan="100%">&nbsp;</td></td><tr><td>Singulative </td><td> Definite </td><td> Benefactive </td><td> []</td></tr><tr><td>Singulative </td><td> Definite </td><td> Comitative </td><td> []</td></tr><tr><td>Singulative </td><td> Definite </td><td> Dative </td><td> []</td></tr><tr><td>Singulative </td><td> Definite </td><td> Elative </td><td> []</td></tr><tr><td>Singulative </td><td> Definite </td><td> Equative </td><td> []</td></tr><tr><td>Singulative </td><td> Definite </td><td> Genitive </td><td> []</td></tr><tr><td>Singulative </td><td> Definite </td><td> Inessive </td><td> []</td></tr><tr><td>Singulative </td><td> Definite </td><td> Instrumental </td><td> []</td></tr><tr><td>Singulative </td><td> Definite </td><td> Lative </td><td> []</td></tr><tr><td>Singulative </td><td> Definite </td><td> Nominative </td><td> l-università</td></tr><tr><td>Singulative </td><td> Indefinite </td><td> Benefactive </td><td> għal università</td></tr><tr><td>Singulative </td><td> Indefinite </td><td> Comitative </td><td> m'università</td></tr><tr><td>Singulative </td><td> Indefinite </td><td> Dative </td><td> lil università</td></tr><tr><td>Singulative </td><td> Indefinite </td><td> Elative </td><td> minn università</td></tr><tr><td>Singulative </td><td> Indefinite </td><td> Equative </td><td> bħal università</td></tr><tr><td>Singulative </td><td> Indefinite </td><td> Genitive </td><td> t'università</td></tr><tr><td>Singulative </td><td> Indefinite </td><td> Inessive </td><td> f'università</td></tr><tr><td>Singulative </td><td> Indefinite </td><td> Instrumental </td><td> b'università</td></tr><tr><td>Singulative </td><td> Indefinite </td><td> Lative </td><td> s'università</td></tr><tr><td>Singulative </td><td> Indefinite </td><td> Nominative </td><td> università</td></tr><tr><td>Dual </td><td> Definite </td><td> Benefactive </td><td> []</td></tr><tr><td>Dual </td><td> Definite </td><td> Comitative </td><td> []</td></tr><tr><td>Dual </td><td> Definite </td><td> Dative </td><td> []</td></tr><tr><td>Dual </td><td> Definite </td><td> Elative </td><td> []</td></tr><tr><td>Dual </td><td> Definite </td><td> Equative </td><td> []</td></tr><tr><td>Dual </td><td> Definite </td><td> Genitive </td><td> []</td></tr><tr><td>Dual </td><td> Definite </td><td> Inessive </td><td> []</td></tr><tr><td>Dual </td><td> Definite </td><td> Instrumental </td><td> []</td></tr><tr><td>Dual </td><td> Definite </td><td> Lative </td><td> []</td></tr><tr><td>Dual </td><td> Definite </td><td> Nominative </td><td> []</td></tr><tr><td>Dual </td><td> Indefinite </td><td> Benefactive </td><td> għal</td></tr><tr><td>Dual </td><td> Indefinite </td><td> Comitative </td><td> ma'</td></tr><tr><td>Dual </td><td> Indefinite </td><td> Dative </td><td> lil</td></tr><tr><td>Dual </td><td> Indefinite </td><td> Elative </td><td> minn</td></tr><tr><td>Dual </td><td> Indefinite </td><td> Equative </td><td> bħal</td></tr><tr><td>Dual </td><td> Indefinite </td><td> Genitive </td><td> ta'</td></tr><tr><td>Dual </td><td> Indefinite </td><td> Inessive </td><td> fi</td></tr><tr><td>Dual </td><td> Indefinite </td><td> Instrumental </td><td> bi</td></tr><tr><td>Dual </td><td> Indefinite </td><td> Lative </td><td> sa</td></tr><tr><td>Dual </td><td> Indefinite </td><td> Nominative </td><td> []</td></tr><tr><td>Plural </td><td> Definite </td><td> Benefactive </td><td> []</td></tr><tr><td>Plural </td><td> Definite </td><td> Comitative </td><td> []</td></tr><tr><td>Plural </td><td> Definite </td><td> Dative </td><td> []</td></tr><tr><td>Plural </td><td> Definite </td><td> Elative </td><td> []</td></tr><tr><td>Plural </td><td> Definite </td><td> Equative </td><td> []</td></tr><tr><td>Plural </td><td> Definite </td><td> Genitive </td><td> []</td></tr><tr><td>Plural </td><td> Definite </td><td> Inessive </td><td> []</td></tr><tr><td>Plural </td><td> Definite </td><td> Instrumental </td><td> []</td></tr><tr><td>Plural </td><td> Definite </td><td> Lative </td><td> []</td></tr><tr><td>Plural </td><td> Definite </td><td> Nominative </td><td> l-universitài</td></tr><tr><td>Plural </td><td> Indefinite </td><td> Benefactive </td><td> għal universitài</td></tr><tr><td>Plural </td><td> Indefinite </td><td> Comitative </td><td> m'universitài</td></tr><tr><td>Plural </td><td> Indefinite </td><td> Dative </td><td> lil universitài</td></tr><tr><td>Plural </td><td> Indefinite </td><td> Elative </td><td> minn universitài</td></tr><tr><td>Plural </td><td> Indefinite </td><td> Equative </td><td> bħal universitài</td></tr><tr><td>Plural </td><td> Indefinite </td><td> Genitive </td><td> t'universitài</td></tr><tr><td>Plural </td><td> Indefinite </td><td> Inessive </td><td> f'universitài</td></tr><tr><td>Plural </td><td> Indefinite </td><td> Instrumental </td><td> b'universitài</td></tr><tr><td>Plural </td><td> Indefinite </td><td> Lative </td><td> s'universitài</td></tr><tr><td>Plural </td><td> Indefinite </td><td> Nominative </td><td> universitài</td></tr><tr><td>DeterminatePl </td><td> Definite </td><td> Benefactive </td><td> []</td></tr><tr><td>DeterminatePl </td><td> Definite </td><td> Comitative </td><td> []</td></tr><tr><td>DeterminatePl </td><td> Definite </td><td> Dative </td><td> []</td></tr><tr><td>DeterminatePl </td><td> Definite </td><td> Elative </td><td> []</td></tr><tr><td>DeterminatePl </td><td> Definite </td><td> Equative </td><td> []</td></tr><tr><td>DeterminatePl </td><td> Definite </td><td> Genitive </td><td> []</td></tr><tr><td>DeterminatePl </td><td> Definite </td><td> Inessive </td><td> []</td></tr><tr><td>DeterminatePl </td><td> Definite </td><td> Instrumental </td><td> []</td></tr><tr><td>DeterminatePl </td><td> Definite </td><td> Lative </td><td> []</td></tr><tr><td>DeterminatePl </td><td> Definite </td><td> Nominative </td><td> []</td></tr><tr><td>DeterminatePl </td><td> Indefinite </td><td> Benefactive </td><td> għal</td></tr><tr><td>DeterminatePl </td><td> Indefinite </td><td> Comitative </td><td> ma'</td></tr><tr><td>DeterminatePl </td><td> Indefinite </td><td> Dative </td><td> lil</td></tr><tr><td>DeterminatePl </td><td> Indefinite </td><td> Elative </td><td> minn</td></tr><tr><td>DeterminatePl </td><td> Indefinite </td><td> Equative </td><td> bħal</td></tr><tr><td>DeterminatePl </td><td> Indefinite </td><td> Genitive </td><td> ta'</td></tr><tr><td>DeterminatePl </td><td> Indefinite </td><td> Inessive </td><td> fi</td></tr><tr><td>DeterminatePl </td><td> Indefinite </td><td> Instrumental </td><td> bi</td></tr><tr><td>DeterminatePl </td><td> Indefinite </td><td> Lative </td><td> sa</td></tr><tr><td>DeterminatePl </td><td> Indefinite </td><td> Nominative </td><td> []</td></tr><tr><td>CollectivePl </td><td> Definite </td><td> Benefactive </td><td> []</td></tr><tr><td>CollectivePl </td><td> Definite </td><td> Comitative </td><td> []</td></tr><tr><td>CollectivePl </td><td> Definite </td><td> Dative </td><td> []</td></tr><tr><td>CollectivePl </td><td> Definite </td><td> Elative </td><td> []</td></tr><tr><td>CollectivePl </td><td> Definite </td><td> Equative </td><td> []</td></tr><tr><td>CollectivePl </td><td> Definite </td><td> Genitive </td><td> []</td></tr><tr><td>CollectivePl </td><td> Definite </td><td> Inessive </td><td> []</td></tr><tr><td>CollectivePl </td><td> Definite </td><td> Instrumental </td><td> []</td></tr><tr><td>CollectivePl </td><td> Definite </td><td> Lative </td><td> []</td></tr><tr><td>CollectivePl </td><td> Definite </td><td> Nominative </td><td> []</td></tr><tr><td>CollectivePl </td><td> Indefinite </td><td> Benefactive </td><td> għal</td></tr><tr><td>CollectivePl </td><td> Indefinite </td><td> Comitative </td><td> ma'</td></tr><tr><td>CollectivePl </td><td> Indefinite </td><td> Dative </td><td> lil</td></tr><tr><td>CollectivePl </td><td> Indefinite </td><td> Elative </td><td> minn</td></tr><tr><td>CollectivePl </td><td> Indefinite </td><td> Equative </td><td> bħal</td></tr><tr><td>CollectivePl </td><td> Indefinite </td><td> Genitive </td><td> ta'</td></tr><tr><td>CollectivePl </td><td> Indefinite </td><td> Inessive </td><td> fi</td></tr><tr><td>CollectivePl </td><td> Indefinite </td><td> Instrumental </td><td> bi</td></tr><tr><td>CollectivePl </td><td> Indefinite </td><td> Lative </td><td> sa</td></tr><tr><td>CollectivePl </td><td> Indefinite </td><td> Nominative </td><td> []</td></tr><tr><td>Fem</td></tr><tr class="separator"><td colspan="100%">&nbsp;</td></td><tr><td>Singulative </td><td> Definite </td><td> Benefactive </td><td> []</td></tr><tr><td>Singulative </td><td> Definite </td><td> Comitative </td><td> []</td></tr><tr><td>Singulative </td><td> Definite </td><td> Dative </td><td> []</td></tr><tr><td>Singulative </td><td> Definite </td><td> Elative </td><td> []</td></tr><tr><td>Singulative </td><td> Definite </td><td> Equative </td><td> []</td></tr><tr><td>Singulative </td><td> Definite </td><td> Genitive </td><td> []</td></tr><tr><td>Singulative </td><td> Definite </td><td> Inessive </td><td> []</td></tr><tr><td>Singulative </td><td> Definite </td><td> Instrumental </td><td> []</td></tr><tr><td>Singulative </td><td> Definite </td><td> Lative </td><td> []</td></tr><tr><td>Singulative </td><td> Definite </td><td> Nominative </td><td> ir-raħal</td></tr><tr><td>Singulative </td><td> Indefinite </td><td> Benefactive </td><td> għal raħal</td></tr><tr><td>Singulative </td><td> Indefinite </td><td> Comitative </td><td> ma' raħal</td></tr><tr><td>Singulative </td><td> Indefinite </td><td> Dative </td><td> lil raħal</td></tr><tr><td>Singulative </td><td> Indefinite </td><td> Elative </td><td> minn raħal</td></tr><tr><td>Singulative </td><td> Indefinite </td><td> Equative </td><td> bħal raħal</td></tr><tr><td>Singulative </td><td> Indefinite </td><td> Genitive </td><td> ta' raħal</td></tr><tr><td>Singulative </td><td> Indefinite </td><td> Inessive </td><td> f'raħal</td></tr><tr><td>Singulative </td><td> Indefinite </td><td> Instrumental </td><td> b'raħal</td></tr><tr><td>Singulative </td><td> Indefinite </td><td> Lative </td><td> sa raħal</td></tr><tr><td>Singulative </td><td> Indefinite </td><td> Nominative </td><td> raħal</td></tr><tr><td>Dual </td><td> Definite </td><td> Benefactive </td><td> []</td></tr><tr><td>Dual </td><td> Definite </td><td> Comitative </td><td> []</td></tr><tr><td>Dual </td><td> Definite </td><td> Dative </td><td> []</td></tr><tr><td>Dual </td><td> Definite </td><td> Elative </td><td> []</td></tr><tr><td>Dual </td><td> Definite </td><td> Equative </td><td> []</td></tr><tr><td>Dual </td><td> Definite </td><td> Genitive </td><td> []</td></tr><tr><td>Dual </td><td> Definite </td><td> Inessive </td><td> []</td></tr><tr><td>Dual </td><td> Definite </td><td> Instrumental </td><td> []</td></tr><tr><td>Dual </td><td> Definite </td><td> Lative </td><td> []</td></tr><tr><td>Dual </td><td> Definite </td><td> Nominative </td><td> []</td></tr><tr><td>Dual </td><td> Indefinite </td><td> Benefactive </td><td> għal</td></tr><tr><td>Dual </td><td> Indefinite </td><td> Comitative </td><td> ma'</td></tr><tr><td>Dual </td><td> Indefinite </td><td> Dative </td><td> lil</td></tr><tr><td>Dual </td><td> Indefinite </td><td> Elative </td><td> minn</td></tr><tr><td>Dual </td><td> Indefinite </td><td> Equative </td><td> bħal</td></tr><tr><td>Dual </td><td> Indefinite </td><td> Genitive </td><td> ta'</td></tr><tr><td>Dual </td><td> Indefinite </td><td> Inessive </td><td> fi</td></tr><tr><td>Dual </td><td> Indefinite </td><td> Instrumental </td><td> bi</td></tr><tr><td>Dual </td><td> Indefinite </td><td> Lative </td><td> sa</td></tr><tr><td>Dual </td><td> Indefinite </td><td> Nominative </td><td> []</td></tr><tr><td>Plural </td><td> Definite </td><td> Benefactive </td><td> []</td></tr><tr><td>Plural </td><td> Definite </td><td> Comitative </td><td> []</td></tr><tr><td>Plural </td><td> Definite </td><td> Dative </td><td> []</td></tr><tr><td>Plural </td><td> Definite </td><td> Elative </td><td> []</td></tr><tr><td>Plural </td><td> Definite </td><td> Equative </td><td> []</td></tr><tr><td>Plural </td><td> Definite </td><td> Genitive </td><td> []</td></tr><tr><td>Plural </td><td> Definite </td><td> Inessive </td><td> []</td></tr><tr><td>Plural </td><td> Definite </td><td> Instrumental </td><td> []</td></tr><tr><td>Plural </td><td> Definite </td><td> Lative </td><td> []</td></tr><tr><td>Plural </td><td> Definite </td><td> Nominative </td><td> ir-raħali</td></tr><tr><td>Plural </td><td> Indefinite </td><td> Benefactive </td><td> għal raħali</td></tr><tr><td>Plural </td><td> Indefinite </td><td> Comitative </td><td> ma' raħali</td></tr><tr><td>Plural </td><td> Indefinite </td><td> Dative </td><td> lil raħali</td></tr><tr><td>Plural </td><td> Indefinite </td><td> Elative </td><td> minn raħali</td></tr><tr><td>Plural </td><td> Indefinite </td><td> Equative </td><td> bħal raħali</td></tr><tr><td>Plural </td><td> Indefinite </td><td> Genitive </td><td> ta' raħali</td></tr><tr><td>Plural </td><td> Indefinite </td><td> Inessive </td><td> f'raħali</td></tr><tr><td>Plural </td><td> Indefinite </td><td> Instrumental </td><td> b'raħali</td></tr><tr><td>Plural </td><td> Indefinite </td><td> Lative </td><td> sa raħali</td></tr><tr><td>Plural </td><td> Indefinite </td><td> Nominative </td><td> raħali</td></tr><tr><td>DeterminatePl </td><td> Definite </td><td> Benefactive </td><td> []</td></tr><tr><td>DeterminatePl </td><td> Definite </td><td> Comitative </td><td> []</td></tr><tr><td>DeterminatePl </td><td> Definite </td><td> Dative </td><td> []</td></tr><tr><td>DeterminatePl </td><td> Definite </td><td> Elative </td><td> []</td></tr><tr><td>DeterminatePl </td><td> Definite </td><td> Equative </td><td> []</td></tr><tr><td>DeterminatePl </td><td> Definite </td><td> Genitive </td><td> []</td></tr><tr><td>DeterminatePl </td><td> Definite </td><td> Inessive </td><td> []</td></tr><tr><td>DeterminatePl </td><td> Definite </td><td> Instrumental </td><td> []</td></tr><tr><td>DeterminatePl </td><td> Definite </td><td> Lative </td><td> []</td></tr><tr><td>DeterminatePl </td><td> Definite </td><td> Nominative </td><td> []</td></tr><tr><td>DeterminatePl </td><td> Indefinite </td><td> Benefactive </td><td> għal</td></tr><tr><td>DeterminatePl </td><td> Indefinite </td><td> Comitative </td><td> ma'</td></tr><tr><td>DeterminatePl </td><td> Indefinite </td><td> Dative </td><td> lil</td></tr><tr><td>DeterminatePl </td><td> Indefinite </td><td> Elative </td><td> minn</td></tr><tr><td>DeterminatePl </td><td> Indefinite </td><td> Equative </td><td> bħal</td></tr><tr><td>DeterminatePl </td><td> Indefinite </td><td> Genitive </td><td> ta'</td></tr><tr><td>DeterminatePl </td><td> Indefinite </td><td> Inessive </td><td> fi</td></tr><tr><td>DeterminatePl </td><td> Indefinite </td><td> Instrumental </td><td> bi</td></tr><tr><td>DeterminatePl </td><td> Indefinite </td><td> Lative </td><td> sa</td></tr><tr><td>DeterminatePl </td><td> Indefinite </td><td> Nominative </td><td> []</td></tr><tr><td>CollectivePl </td><td> Definite </td><td> Benefactive </td><td> []</td></tr><tr><td>CollectivePl </td><td> Definite </td><td> Comitative </td><td> []</td></tr><tr><td>CollectivePl </td><td> Definite </td><td> Dative </td><td> []</td></tr><tr><td>CollectivePl </td><td> Definite </td><td> Elative </td><td> []</td></tr><tr><td>CollectivePl </td><td> Definite </td><td> Equative </td><td> []</td></tr><tr><td>CollectivePl </td><td> Definite </td><td> Genitive </td><td> []</td></tr><tr><td>CollectivePl </td><td> Definite </td><td> Inessive </td><td> []</td></tr><tr><td>CollectivePl </td><td> Definite </td><td> Instrumental </td><td> []</td></tr><tr><td>CollectivePl </td><td> Definite </td><td> Lative </td><td> []</td></tr><tr><td>CollectivePl </td><td> Definite </td><td> Nominative </td><td> []</td></tr><tr><td>CollectivePl </td><td> Indefinite </td><td> Benefactive </td><td> għal</td></tr><tr><td>CollectivePl </td><td> Indefinite </td><td> Comitative </td><td> ma'</td></tr><tr><td>CollectivePl </td><td> Indefinite </td><td> Dative </td><td> lil</td></tr><tr><td>CollectivePl </td><td> Indefinite </td><td> Elative </td><td> minn</td></tr><tr><td>CollectivePl </td><td> Indefinite </td><td> Equative </td><td> bħal</td></tr><tr><td>CollectivePl </td><td> Indefinite </td><td> Genitive </td><td> ta'</td></tr><tr><td>CollectivePl </td><td> Indefinite </td><td> Inessive </td><td> fi</td></tr><tr><td>CollectivePl </td><td> Indefinite </td><td> Instrumental </td><td> bi</td></tr><tr><td>CollectivePl </td><td> Indefinite </td><td> Lative </td><td> sa</td></tr><tr><td>CollectivePl </td><td> Indefinite </td><td> Nominative </td><td> []</td></tr><tr><td>Masc</td></tr><tr class="separator"><td colspan="100%">&nbsp;</td></td><tr><td>Singulative </td><td> Definite </td><td> Benefactive </td><td> []</td></tr><tr><td>Singulative </td><td> Definite </td><td> Comitative </td><td> []</td></tr><tr><td>Singulative </td><td> Definite </td><td> Dative </td><td> []</td></tr><tr><td>Singulative </td><td> Definite </td><td> Elative </td><td> []</td></tr><tr><td>Singulative </td><td> Definite </td><td> Equative </td><td> []</td></tr><tr><td>Singulative </td><td> Definite </td><td> Genitive </td><td> []</td></tr><tr><td>Singulative </td><td> Definite </td><td> Inessive </td><td> []</td></tr><tr><td>Singulative </td><td> Definite </td><td> Instrumental </td><td> []</td></tr><tr><td>Singulative </td><td> Definite </td><td> Lative </td><td> []</td></tr><tr><td>Singulative </td><td> Definite </td><td> Nominative </td><td> il-gwerra</td></tr><tr><td>Singulative </td><td> Indefinite </td><td> Benefactive </td><td> għal gwerra</td></tr><tr><td>Singulative </td><td> Indefinite </td><td> Comitative </td><td> ma' gwerra</td></tr><tr><td>Singulative </td><td> Indefinite </td><td> Dative </td><td> lil gwerra</td></tr><tr><td>Singulative </td><td> Indefinite </td><td> Elative </td><td> minn gwerra</td></tr><tr><td>Singulative </td><td> Indefinite </td><td> Equative </td><td> bħal gwerra</td></tr><tr><td>Singulative </td><td> Indefinite </td><td> Genitive </td><td> ta' gwerra</td></tr><tr><td>Singulative </td><td> Indefinite </td><td> Inessive </td><td> fi gwerra</td></tr><tr><td>Singulative </td><td> Indefinite </td><td> Instrumental </td><td> bi gwerra</td></tr><tr><td>Singulative </td><td> Indefinite </td><td> Lative </td><td> sa gwerra</td></tr><tr><td>Singulative </td><td> Indefinite </td><td> Nominative </td><td> gwerra</td></tr><tr><td>Dual </td><td> Definite </td><td> Benefactive </td><td> []</td></tr><tr><td>Dual </td><td> Definite </td><td> Comitative </td><td> []</td></tr><tr><td>Dual </td><td> Definite </td><td> Dative </td><td> []</td></tr><tr><td>Dual </td><td> Definite </td><td> Elative </td><td> []</td></tr><tr><td>Dual </td><td> Definite </td><td> Equative </td><td> []</td></tr><tr><td>Dual </td><td> Definite </td><td> Genitive </td><td> []</td></tr><tr><td>Dual </td><td> Definite </td><td> Inessive </td><td> []</td></tr><tr><td>Dual </td><td> Definite </td><td> Instrumental </td><td> []</td></tr><tr><td>Dual </td><td> Definite </td><td> Lative </td><td> []</td></tr><tr><td>Dual </td><td> Definite </td><td> Nominative </td><td> []</td></tr><tr><td>Dual </td><td> Indefinite </td><td> Benefactive </td><td> għal</td></tr><tr><td>Dual </td><td> Indefinite </td><td> Comitative </td><td> ma'</td></tr><tr><td>Dual </td><td> Indefinite </td><td> Dative </td><td> lil</td></tr><tr><td>Dual </td><td> Indefinite </td><td> Elative </td><td> minn</td></tr><tr><td>Dual </td><td> Indefinite </td><td> Equative </td><td> bħal</td></tr><tr><td>Dual </td><td> Indefinite </td><td> Genitive </td><td> ta'</td></tr><tr><td>Dual </td><td> Indefinite </td><td> Inessive </td><td> fi</td></tr><tr><td>Dual </td><td> Indefinite </td><td> Instrumental </td><td> bi</td></tr><tr><td>Dual </td><td> Indefinite </td><td> Lative </td><td> sa</td></tr><tr><td>Dual </td><td> Indefinite </td><td> Nominative </td><td> []</td></tr><tr><td>Plural </td><td> Definite </td><td> Benefactive </td><td> []</td></tr><tr><td>Plural </td><td> Definite </td><td> Comitative </td><td> []</td></tr><tr><td>Plural </td><td> Definite </td><td> Dative </td><td> []</td></tr><tr><td>Plural </td><td> Definite </td><td> Elative </td><td> []</td></tr><tr><td>Plural </td><td> Definite </td><td> Equative </td><td> []</td></tr><tr><td>Plural </td><td> Definite </td><td> Genitive </td><td> []</td></tr><tr><td>Plural </td><td> Definite </td><td> Inessive </td><td> []</td></tr><tr><td>Plural </td><td> Definite </td><td> Instrumental </td><td> []</td></tr><tr><td>Plural </td><td> Definite </td><td> Lative </td><td> []</td></tr><tr><td>Plural </td><td> Definite </td><td> Nominative </td><td> il-gwerriet</td></tr><tr><td>Plural </td><td> Indefinite </td><td> Benefactive </td><td> għal gwerriet</td></tr><tr><td>Plural </td><td> Indefinite </td><td> Comitative </td><td> ma' gwerriet</td></tr><tr><td>Plural </td><td> Indefinite </td><td> Dative </td><td> lil gwerriet</td></tr><tr><td>Plural </td><td> Indefinite </td><td> Elative </td><td> minn gwerriet</td></tr><tr><td>Plural </td><td> Indefinite </td><td> Equative </td><td> bħal gwerriet</td></tr><tr><td>Plural </td><td> Indefinite </td><td> Genitive </td><td> ta' gwerriet</td></tr><tr><td>Plural </td><td> Indefinite </td><td> Inessive </td><td> fi gwerriet</td></tr><tr><td>Plural </td><td> Indefinite </td><td> Instrumental </td><td> bi gwerriet</td></tr><tr><td>Plural </td><td> Indefinite </td><td> Lative </td><td> sa gwerriet</td></tr><tr><td>Plural </td><td> Indefinite </td><td> Nominative </td><td> gwerriet</td></tr><tr><td>DeterminatePl </td><td> Definite </td><td> Benefactive </td><td> []</td></tr><tr><td>DeterminatePl </td><td> Definite </td><td> Comitative </td><td> []</td></tr><tr><td>DeterminatePl </td><td> Definite </td><td> Dative </td><td> []</td></tr><tr><td>DeterminatePl </td><td> Definite </td><td> Elative </td><td> []</td></tr><tr><td>DeterminatePl </td><td> Definite </td><td> Equative </td><td> []</td></tr><tr><td>DeterminatePl </td><td> Definite </td><td> Genitive </td><td> []</td></tr><tr><td>DeterminatePl </td><td> Definite </td><td> Inessive </td><td> []</td></tr><tr><td>DeterminatePl </td><td> Definite </td><td> Instrumental </td><td> []</td></tr><tr><td>DeterminatePl </td><td> Definite </td><td> Lative </td><td> []</td></tr><tr><td>DeterminatePl </td><td> Definite </td><td> Nominative </td><td> []</td></tr><tr><td>DeterminatePl </td><td> Indefinite </td><td> Benefactive </td><td> għal</td></tr><tr><td>DeterminatePl </td><td> Indefinite </td><td> Comitative </td><td> ma'</td></tr><tr><td>DeterminatePl </td><td> Indefinite </td><td> Dative </td><td> lil</td></tr><tr><td>DeterminatePl </td><td> Indefinite </td><td> Elative </td><td> minn</td></tr><tr><td>DeterminatePl </td><td> Indefinite </td><td> Equative </td><td> bħal</td></tr><tr><td>DeterminatePl </td><td> Indefinite </td><td> Genitive </td><td> ta'</td></tr><tr><td>DeterminatePl </td><td> Indefinite </td><td> Inessive </td><td> fi</td></tr><tr><td>DeterminatePl </td><td> Indefinite </td><td> Instrumental </td><td> bi</td></tr><tr><td>DeterminatePl </td><td> Indefinite </td><td> Lative </td><td> sa</td></tr><tr><td>DeterminatePl </td><td> Indefinite </td><td> Nominative </td><td> []</td></tr><tr><td>CollectivePl </td><td> Definite </td><td> Benefactive </td><td> []</td></tr><tr><td>CollectivePl </td><td> Definite </td><td> Comitative </td><td> []</td></tr><tr><td>CollectivePl </td><td> Definite </td><td> Dative </td><td> []</td></tr><tr><td>CollectivePl </td><td> Definite </td><td> Elative </td><td> []</td></tr><tr><td>CollectivePl </td><td> Definite </td><td> Equative </td><td> []</td></tr><tr><td>CollectivePl </td><td> Definite </td><td> Genitive </td><td> []</td></tr><tr><td>CollectivePl </td><td> Definite </td><td> Inessive </td><td> []</td></tr><tr><td>CollectivePl </td><td> Definite </td><td> Instrumental </td><td> []</td></tr><tr><td>CollectivePl </td><td> Definite </td><td> Lative </td><td> []</td></tr><tr><td>CollectivePl </td><td> Definite </td><td> Nominative </td><td> []</td></tr><tr><td>CollectivePl </td><td> Indefinite </td><td> Benefactive </td><td> għal</td></tr><tr><td>CollectivePl </td><td> Indefinite </td><td> Comitative </td><td> ma'</td></tr><tr><td>CollectivePl </td><td> Indefinite </td><td> Dative </td><td> lil</td></tr><tr><td>CollectivePl </td><td> Indefinite </td><td> Elative </td><td> minn</td></tr><tr><td>CollectivePl </td><td> Indefinite </td><td> Equative </td><td> bħal</td></tr><tr><td>CollectivePl </td><td> Indefinite </td><td> Genitive </td><td> ta'</td></tr><tr><td>CollectivePl </td><td> Indefinite </td><td> Inessive </td><td> fi</td></tr><tr><td>CollectivePl </td><td> Indefinite </td><td> Instrumental </td><td> bi</td></tr><tr><td>CollectivePl </td><td> Indefinite </td><td> Lative </td><td> sa</td></tr><tr><td>CollectivePl </td><td> Indefinite </td><td> Nominative </td><td> []</td></tr><tr><td>Fem</td></tr><tr class="separator"><td colspan="100%">&nbsp;</td></td><tr><td>Singulative </td><td> Definite </td><td> Benefactive </td><td> []</td></tr><tr><td>Singulative </td><td> Definite </td><td> Comitative </td><td> []</td></tr><tr><td>Singulative </td><td> Definite </td><td> Dative </td><td> []</td></tr><tr><td>Singulative </td><td> Definite </td><td> Elative </td><td> []</td></tr><tr><td>Singulative </td><td> Definite </td><td> Equative </td><td> []</td></tr><tr><td>Singulative </td><td> Definite </td><td> Genitive </td><td> []</td></tr><tr><td>Singulative </td><td> Definite </td><td> Inessive </td><td> []</td></tr><tr><td>Singulative </td><td> Definite </td><td> Instrumental </td><td> []</td></tr><tr><td>Singulative </td><td> Definite </td><td> Lative </td><td> []</td></tr><tr><td>Singulative </td><td> Definite </td><td> Nominative </td><td> l-ilma</td></tr><tr><td>Singulative </td><td> Indefinite </td><td> Benefactive </td><td> għal ilma</td></tr><tr><td>Singulative </td><td> Indefinite </td><td> Comitative </td><td> m'ilma</td></tr><tr><td>Singulative </td><td> Indefinite </td><td> Dative </td><td> lil ilma</td></tr><tr><td>Singulative </td><td> Indefinite </td><td> Elative </td><td> minn ilma</td></tr><tr><td>Singulative </td><td> Indefinite </td><td> Equative </td><td> bħal ilma</td></tr><tr><td>Singulative </td><td> Indefinite </td><td> Genitive </td><td> t'ilma</td></tr><tr><td>Singulative </td><td> Indefinite </td><td> Inessive </td><td> f'ilma</td></tr><tr><td>Singulative </td><td> Indefinite </td><td> Instrumental </td><td> b'ilma</td></tr><tr><td>Singulative </td><td> Indefinite </td><td> Lative </td><td> s'ilma</td></tr><tr><td>Singulative </td><td> Indefinite </td><td> Nominative </td><td> ilma</td></tr><tr><td>Dual </td><td> Definite </td><td> Benefactive </td><td> []</td></tr><tr><td>Dual </td><td> Definite </td><td> Comitative </td><td> []</td></tr><tr><td>Dual </td><td> Definite </td><td> Dative </td><td> []</td></tr><tr><td>Dual </td><td> Definite </td><td> Elative </td><td> []</td></tr><tr><td>Dual </td><td> Definite </td><td> Equative </td><td> []</td></tr><tr><td>Dual </td><td> Definite </td><td> Genitive </td><td> []</td></tr><tr><td>Dual </td><td> Definite </td><td> Inessive </td><td> []</td></tr><tr><td>Dual </td><td> Definite </td><td> Instrumental </td><td> []</td></tr><tr><td>Dual </td><td> Definite </td><td> Lative </td><td> []</td></tr><tr><td>Dual </td><td> Definite </td><td> Nominative </td><td> []</td></tr><tr><td>Dual </td><td> Indefinite </td><td> Benefactive </td><td> għal</td></tr><tr><td>Dual </td><td> Indefinite </td><td> Comitative </td><td> ma'</td></tr><tr><td>Dual </td><td> Indefinite </td><td> Dative </td><td> lil</td></tr><tr><td>Dual </td><td> Indefinite </td><td> Elative </td><td> minn</td></tr><tr><td>Dual </td><td> Indefinite </td><td> Equative </td><td> bħal</td></tr><tr><td>Dual </td><td> Indefinite </td><td> Genitive </td><td> ta'</td></tr><tr><td>Dual </td><td> Indefinite </td><td> Inessive </td><td> fi</td></tr><tr><td>Dual </td><td> Indefinite </td><td> Instrumental </td><td> bi</td></tr><tr><td>Dual </td><td> Indefinite </td><td> Lative </td><td> sa</td></tr><tr><td>Dual </td><td> Indefinite </td><td> Nominative </td><td> []</td></tr><tr><td>Plural </td><td> Definite </td><td> Benefactive </td><td> []</td></tr><tr><td>Plural </td><td> Definite </td><td> Comitative </td><td> []</td></tr><tr><td>Plural </td><td> Definite </td><td> Dative </td><td> []</td></tr><tr><td>Plural </td><td> Definite </td><td> Elative </td><td> []</td></tr><tr><td>Plural </td><td> Definite </td><td> Equative </td><td> []</td></tr><tr><td>Plural </td><td> Definite </td><td> Genitive </td><td> []</td></tr><tr><td>Plural </td><td> Definite </td><td> Inessive </td><td> []</td></tr><tr><td>Plural </td><td> Definite </td><td> Instrumental </td><td> []</td></tr><tr><td>Plural </td><td> Definite </td><td> Lative </td><td> []</td></tr><tr><td>Plural </td><td> Definite </td><td> Nominative </td><td> l-ilmiet</td></tr><tr><td>Plural </td><td> Indefinite </td><td> Benefactive </td><td> għal ilmiet</td></tr><tr><td>Plural </td><td> Indefinite </td><td> Comitative </td><td> m'ilmiet</td></tr><tr><td>Plural </td><td> Indefinite </td><td> Dative </td><td> lil ilmiet</td></tr><tr><td>Plural </td><td> Indefinite </td><td> Elative </td><td> minn ilmiet</td></tr><tr><td>Plural </td><td> Indefinite </td><td> Equative </td><td> bħal ilmiet</td></tr><tr><td>Plural </td><td> Indefinite </td><td> Genitive </td><td> t'ilmiet</td></tr><tr><td>Plural </td><td> Indefinite </td><td> Inessive </td><td> f'ilmiet</td></tr><tr><td>Plural </td><td> Indefinite </td><td> Instrumental </td><td> b'ilmiet</td></tr><tr><td>Plural </td><td> Indefinite </td><td> Lative </td><td> s'ilmiet</td></tr><tr><td>Plural </td><td> Indefinite </td><td> Nominative </td><td> ilmiet</td></tr><tr><td>DeterminatePl </td><td> Definite </td><td> Benefactive </td><td> []</td></tr><tr><td>DeterminatePl </td><td> Definite </td><td> Comitative </td><td> []</td></tr><tr><td>DeterminatePl </td><td> Definite </td><td> Dative </td><td> []</td></tr><tr><td>DeterminatePl </td><td> Definite </td><td> Elative </td><td> []</td></tr><tr><td>DeterminatePl </td><td> Definite </td><td> Equative </td><td> []</td></tr><tr><td>DeterminatePl </td><td> Definite </td><td> Genitive </td><td> []</td></tr><tr><td>DeterminatePl </td><td> Definite </td><td> Inessive </td><td> []</td></tr><tr><td>DeterminatePl </td><td> Definite </td><td> Instrumental </td><td> []</td></tr><tr><td>DeterminatePl </td><td> Definite </td><td> Lative </td><td> []</td></tr><tr><td>DeterminatePl </td><td> Definite </td><td> Nominative </td><td> []</td></tr><tr><td>DeterminatePl </td><td> Indefinite </td><td> Benefactive </td><td> għal</td></tr><tr><td>DeterminatePl </td><td> Indefinite </td><td> Comitative </td><td> ma'</td></tr><tr><td>DeterminatePl </td><td> Indefinite </td><td> Dative </td><td> lil</td></tr><tr><td>DeterminatePl </td><td> Indefinite </td><td> Elative </td><td> minn</td></tr><tr><td>DeterminatePl </td><td> Indefinite </td><td> Equative </td><td> bħal</td></tr><tr><td>DeterminatePl </td><td> Indefinite </td><td> Genitive </td><td> ta'</td></tr><tr><td>DeterminatePl </td><td> Indefinite </td><td> Inessive </td><td> fi</td></tr><tr><td>DeterminatePl </td><td> Indefinite </td><td> Instrumental </td><td> bi</td></tr><tr><td>DeterminatePl </td><td> Indefinite </td><td> Lative </td><td> sa</td></tr><tr><td>DeterminatePl </td><td> Indefinite </td><td> Nominative </td><td> []</td></tr><tr><td>CollectivePl </td><td> Definite </td><td> Benefactive </td><td> []</td></tr><tr><td>CollectivePl </td><td> Definite </td><td> Comitative </td><td> []</td></tr><tr><td>CollectivePl </td><td> Definite </td><td> Dative </td><td> []</td></tr><tr><td>CollectivePl </td><td> Definite </td><td> Elative </td><td> []</td></tr><tr><td>CollectivePl </td><td> Definite </td><td> Equative </td><td> []</td></tr><tr><td>CollectivePl </td><td> Definite </td><td> Genitive </td><td> []</td></tr><tr><td>CollectivePl </td><td> Definite </td><td> Inessive </td><td> []</td></tr><tr><td>CollectivePl </td><td> Definite </td><td> Instrumental </td><td> []</td></tr><tr><td>CollectivePl </td><td> Definite </td><td> Lative </td><td> []</td></tr><tr><td>CollectivePl </td><td> Definite </td><td> Nominative </td><td> []</td></tr><tr><td>CollectivePl </td><td> Indefinite </td><td> Benefactive </td><td> għal</td></tr><tr><td>CollectivePl </td><td> Indefinite </td><td> Comitative </td><td> ma'</td></tr><tr><td>CollectivePl </td><td> Indefinite </td><td> Dative </td><td> lil</td></tr><tr><td>CollectivePl </td><td> Indefinite </td><td> Elative </td><td> minn</td></tr><tr><td>CollectivePl </td><td> Indefinite </td><td> Equative </td><td> bħal</td></tr><tr><td>CollectivePl </td><td> Indefinite </td><td> Genitive </td><td> ta'</td></tr><tr><td>CollectivePl </td><td> Indefinite </td><td> Inessive </td><td> fi</td></tr><tr><td>CollectivePl </td><td> Indefinite </td><td> Instrumental </td><td> bi</td></tr><tr><td>CollectivePl </td><td> Indefinite </td><td> Lative </td><td> sa</td></tr><tr><td>CollectivePl </td><td> Indefinite </td><td> Nominative </td><td> []</td></tr><tr><td>Fem</td></tr><tr class="separator"><td colspan="100%">&nbsp;</td></td><tr><td>Singulative </td><td> Definite </td><td> Benefactive </td><td> []</td></tr><tr><td>Singulative </td><td> Definite </td><td> Comitative </td><td> []</td></tr><tr><td>Singulative </td><td> Definite </td><td> Dative </td><td> []</td></tr><tr><td>Singulative </td><td> Definite </td><td> Elative </td><td> []</td></tr><tr><td>Singulative </td><td> Definite </td><td> Equative </td><td> []</td></tr><tr><td>Singulative </td><td> Definite </td><td> Genitive </td><td> []</td></tr><tr><td>Singulative </td><td> Definite </td><td> Inessive </td><td> []</td></tr><tr><td>Singulative </td><td> Definite </td><td> Instrumental </td><td> []</td></tr><tr><td>Singulative </td><td> Definite </td><td> Lative </td><td> []</td></tr><tr><td>Singulative </td><td> Definite </td><td> Nominative </td><td> il-mara</td></tr><tr><td>Singulative </td><td> Indefinite </td><td> Benefactive </td><td> għal mara</td></tr><tr><td>Singulative </td><td> Indefinite </td><td> Comitative </td><td> ma' mara</td></tr><tr><td>Singulative </td><td> Indefinite </td><td> Dative </td><td> lil mara</td></tr><tr><td>Singulative </td><td> Indefinite </td><td> Elative </td><td> minn mara</td></tr><tr><td>Singulative </td><td> Indefinite </td><td> Equative </td><td> bħal mara</td></tr><tr><td>Singulative </td><td> Indefinite </td><td> Genitive </td><td> ta' mara</td></tr><tr><td>Singulative </td><td> Indefinite </td><td> Inessive </td><td> f'mara</td></tr><tr><td>Singulative </td><td> Indefinite </td><td> Instrumental </td><td> b'mara</td></tr><tr><td>Singulative </td><td> Indefinite </td><td> Lative </td><td> sa mara</td></tr><tr><td>Singulative </td><td> Indefinite </td><td> Nominative </td><td> mara</td></tr><tr><td>Dual </td><td> Definite </td><td> Benefactive </td><td> []</td></tr><tr><td>Dual </td><td> Definite </td><td> Comitative </td><td> []</td></tr><tr><td>Dual </td><td> Definite </td><td> Dative </td><td> []</td></tr><tr><td>Dual </td><td> Definite </td><td> Elative </td><td> []</td></tr><tr><td>Dual </td><td> Definite </td><td> Equative </td><td> []</td></tr><tr><td>Dual </td><td> Definite </td><td> Genitive </td><td> []</td></tr><tr><td>Dual </td><td> Definite </td><td> Inessive </td><td> []</td></tr><tr><td>Dual </td><td> Definite </td><td> Instrumental </td><td> []</td></tr><tr><td>Dual </td><td> Definite </td><td> Lative </td><td> []</td></tr><tr><td>Dual </td><td> Definite </td><td> Nominative </td><td> []</td></tr><tr><td>Dual </td><td> Indefinite </td><td> Benefactive </td><td> għal</td></tr><tr><td>Dual </td><td> Indefinite </td><td> Comitative </td><td> ma'</td></tr><tr><td>Dual </td><td> Indefinite </td><td> Dative </td><td> lil</td></tr><tr><td>Dual </td><td> Indefinite </td><td> Elative </td><td> minn</td></tr><tr><td>Dual </td><td> Indefinite </td><td> Equative </td><td> bħal</td></tr><tr><td>Dual </td><td> Indefinite </td><td> Genitive </td><td> ta'</td></tr><tr><td>Dual </td><td> Indefinite </td><td> Inessive </td><td> fi</td></tr><tr><td>Dual </td><td> Indefinite </td><td> Instrumental </td><td> bi</td></tr><tr><td>Dual </td><td> Indefinite </td><td> Lative </td><td> sa</td></tr><tr><td>Dual </td><td> Indefinite </td><td> Nominative </td><td> []</td></tr><tr><td>Plural </td><td> Definite </td><td> Benefactive </td><td> []</td></tr><tr><td>Plural </td><td> Definite </td><td> Comitative </td><td> []</td></tr><tr><td>Plural </td><td> Definite </td><td> Dative </td><td> []</td></tr><tr><td>Plural </td><td> Definite </td><td> Elative </td><td> []</td></tr><tr><td>Plural </td><td> Definite </td><td> Equative </td><td> []</td></tr><tr><td>Plural </td><td> Definite </td><td> Genitive </td><td> []</td></tr><tr><td>Plural </td><td> Definite </td><td> Inessive </td><td> []</td></tr><tr><td>Plural </td><td> Definite </td><td> Instrumental </td><td> []</td></tr><tr><td>Plural </td><td> Definite </td><td> Lative </td><td> []</td></tr><tr><td>Plural </td><td> Definite </td><td> Nominative </td><td> il-mariet</td></tr><tr><td>Plural </td><td> Indefinite </td><td> Benefactive </td><td> għal mariet</td></tr><tr><td>Plural </td><td> Indefinite </td><td> Comitative </td><td> ma' mariet</td></tr><tr><td>Plural </td><td> Indefinite </td><td> Dative </td><td> lil mariet</td></tr><tr><td>Plural </td><td> Indefinite </td><td> Elative </td><td> minn mariet</td></tr><tr><td>Plural </td><td> Indefinite </td><td> Equative </td><td> bħal mariet</td></tr><tr><td>Plural </td><td> Indefinite </td><td> Genitive </td><td> ta' mariet</td></tr><tr><td>Plural </td><td> Indefinite </td><td> Inessive </td><td> f'mariet</td></tr><tr><td>Plural </td><td> Indefinite </td><td> Instrumental </td><td> b'mariet</td></tr><tr><td>Plural </td><td> Indefinite </td><td> Lative </td><td> sa mariet</td></tr><tr><td>Plural </td><td> Indefinite </td><td> Nominative </td><td> mariet</td></tr><tr><td>DeterminatePl </td><td> Definite </td><td> Benefactive </td><td> []</td></tr><tr><td>DeterminatePl </td><td> Definite </td><td> Comitative </td><td> []</td></tr><tr><td>DeterminatePl </td><td> Definite </td><td> Dative </td><td> []</td></tr><tr><td>DeterminatePl </td><td> Definite </td><td> Elative </td><td> []</td></tr><tr><td>DeterminatePl </td><td> Definite </td><td> Equative </td><td> []</td></tr><tr><td>DeterminatePl </td><td> Definite </td><td> Genitive </td><td> []</td></tr><tr><td>DeterminatePl </td><td> Definite </td><td> Inessive </td><td> []</td></tr><tr><td>DeterminatePl </td><td> Definite </td><td> Instrumental </td><td> []</td></tr><tr><td>DeterminatePl </td><td> Definite </td><td> Lative </td><td> []</td></tr><tr><td>DeterminatePl </td><td> Definite </td><td> Nominative </td><td> []</td></tr><tr><td>DeterminatePl </td><td> Indefinite </td><td> Benefactive </td><td> għal</td></tr><tr><td>DeterminatePl </td><td> Indefinite </td><td> Comitative </td><td> ma'</td></tr><tr><td>DeterminatePl </td><td> Indefinite </td><td> Dative </td><td> lil</td></tr><tr><td>DeterminatePl </td><td> Indefinite </td><td> Elative </td><td> minn</td></tr><tr><td>DeterminatePl </td><td> Indefinite </td><td> Equative </td><td> bħal</td></tr><tr><td>DeterminatePl </td><td> Indefinite </td><td> Genitive </td><td> ta'</td></tr><tr><td>DeterminatePl </td><td> Indefinite </td><td> Inessive </td><td> fi</td></tr><tr><td>DeterminatePl </td><td> Indefinite </td><td> Instrumental </td><td> bi</td></tr><tr><td>DeterminatePl </td><td> Indefinite </td><td> Lative </td><td> sa</td></tr><tr><td>DeterminatePl </td><td> Indefinite </td><td> Nominative </td><td> []</td></tr><tr><td>CollectivePl </td><td> Definite </td><td> Benefactive </td><td> []</td></tr><tr><td>CollectivePl </td><td> Definite </td><td> Comitative </td><td> []</td></tr><tr><td>CollectivePl </td><td> Definite </td><td> Dative </td><td> []</td></tr><tr><td>CollectivePl </td><td> Definite </td><td> Elative </td><td> []</td></tr><tr><td>CollectivePl </td><td> Definite </td><td> Equative </td><td> []</td></tr><tr><td>CollectivePl </td><td> Definite </td><td> Genitive </td><td> []</td></tr><tr><td>CollectivePl </td><td> Definite </td><td> Inessive </td><td> []</td></tr><tr><td>CollectivePl </td><td> Definite </td><td> Instrumental </td><td> []</td></tr><tr><td>CollectivePl </td><td> Definite </td><td> Lative </td><td> []</td></tr><tr><td>CollectivePl </td><td> Definite </td><td> Nominative </td><td> []</td></tr><tr><td>CollectivePl </td><td> Indefinite </td><td> Benefactive </td><td> għal</td></tr><tr><td>CollectivePl </td><td> Indefinite </td><td> Comitative </td><td> ma'</td></tr><tr><td>CollectivePl </td><td> Indefinite </td><td> Dative </td><td> lil</td></tr><tr><td>CollectivePl </td><td> Indefinite </td><td> Elative </td><td> minn</td></tr><tr><td>CollectivePl </td><td> Indefinite </td><td> Equative </td><td> bħal</td></tr><tr><td>CollectivePl </td><td> Indefinite </td><td> Genitive </td><td> ta'</td></tr><tr><td>CollectivePl </td><td> Indefinite </td><td> Inessive </td><td> fi</td></tr><tr><td>CollectivePl </td><td> Indefinite </td><td> Instrumental </td><td> bi</td></tr><tr><td>CollectivePl </td><td> Indefinite </td><td> Lative </td><td> sa</td></tr><tr><td>CollectivePl </td><td> Indefinite </td><td> Nominative </td><td> []</td></tr><tr><td>Fem</td></tr><tr class="separator"><td colspan="100%">&nbsp;</td></td><tr><td>Singulative </td><td> Definite </td><td> Benefactive </td><td> []</td></tr><tr><td>Singulative </td><td> Definite </td><td> Comitative </td><td> []</td></tr><tr><td>Singulative </td><td> Definite </td><td> Dative </td><td> []</td></tr><tr><td>Singulative </td><td> Definite </td><td> Elative </td><td> []</td></tr><tr><td>Singulative </td><td> Definite </td><td> Equative </td><td> []</td></tr><tr><td>Singulative </td><td> Definite </td><td> Genitive </td><td> []</td></tr><tr><td>Singulative </td><td> Definite </td><td> Inessive </td><td> []</td></tr><tr><td>Singulative </td><td> Definite </td><td> Instrumental </td><td> []</td></tr><tr><td>Singulative </td><td> Definite </td><td> Lative </td><td> []</td></tr><tr><td>Singulative </td><td> Definite </td><td> Nominative </td><td> ir-riħ</td></tr><tr><td>Singulative </td><td> Indefinite </td><td> Benefactive </td><td> għal riħ</td></tr><tr><td>Singulative </td><td> Indefinite </td><td> Comitative </td><td> ma' riħ</td></tr><tr><td>Singulative </td><td> Indefinite </td><td> Dative </td><td> lil riħ</td></tr><tr><td>Singulative </td><td> Indefinite </td><td> Elative </td><td> minn riħ</td></tr><tr><td>Singulative </td><td> Indefinite </td><td> Equative </td><td> bħal riħ</td></tr><tr><td>Singulative </td><td> Indefinite </td><td> Genitive </td><td> ta' riħ</td></tr><tr><td>Singulative </td><td> Indefinite </td><td> Inessive </td><td> f'riħ</td></tr><tr><td>Singulative </td><td> Indefinite </td><td> Instrumental </td><td> b'riħ</td></tr><tr><td>Singulative </td><td> Indefinite </td><td> Lative </td><td> sa riħ</td></tr><tr><td>Singulative </td><td> Indefinite </td><td> Nominative </td><td> riħ</td></tr><tr><td>Dual </td><td> Definite </td><td> Benefactive </td><td> []</td></tr><tr><td>Dual </td><td> Definite </td><td> Comitative </td><td> []</td></tr><tr><td>Dual </td><td> Definite </td><td> Dative </td><td> []</td></tr><tr><td>Dual </td><td> Definite </td><td> Elative </td><td> []</td></tr><tr><td>Dual </td><td> Definite </td><td> Equative </td><td> []</td></tr><tr><td>Dual </td><td> Definite </td><td> Genitive </td><td> []</td></tr><tr><td>Dual </td><td> Definite </td><td> Inessive </td><td> []</td></tr><tr><td>Dual </td><td> Definite </td><td> Instrumental </td><td> []</td></tr><tr><td>Dual </td><td> Definite </td><td> Lative </td><td> []</td></tr><tr><td>Dual </td><td> Definite </td><td> Nominative </td><td> []</td></tr><tr><td>Dual </td><td> Indefinite </td><td> Benefactive </td><td> għal</td></tr><tr><td>Dual </td><td> Indefinite </td><td> Comitative </td><td> ma'</td></tr><tr><td>Dual </td><td> Indefinite </td><td> Dative </td><td> lil</td></tr><tr><td>Dual </td><td> Indefinite </td><td> Elative </td><td> minn</td></tr><tr><td>Dual </td><td> Indefinite </td><td> Equative </td><td> bħal</td></tr><tr><td>Dual </td><td> Indefinite </td><td> Genitive </td><td> ta'</td></tr><tr><td>Dual </td><td> Indefinite </td><td> Inessive </td><td> fi</td></tr><tr><td>Dual </td><td> Indefinite </td><td> Instrumental </td><td> bi</td></tr><tr><td>Dual </td><td> Indefinite </td><td> Lative </td><td> sa</td></tr><tr><td>Dual </td><td> Indefinite </td><td> Nominative </td><td> []</td></tr><tr><td>Plural </td><td> Definite </td><td> Benefactive </td><td> []</td></tr><tr><td>Plural </td><td> Definite </td><td> Comitative </td><td> []</td></tr><tr><td>Plural </td><td> Definite </td><td> Dative </td><td> []</td></tr><tr><td>Plural </td><td> Definite </td><td> Elative </td><td> []</td></tr><tr><td>Plural </td><td> Definite </td><td> Equative </td><td> []</td></tr><tr><td>Plural </td><td> Definite </td><td> Genitive </td><td> []</td></tr><tr><td>Plural </td><td> Definite </td><td> Inessive </td><td> []</td></tr><tr><td>Plural </td><td> Definite </td><td> Instrumental </td><td> []</td></tr><tr><td>Plural </td><td> Definite </td><td> Lative </td><td> []</td></tr><tr><td>Plural </td><td> Definite </td><td> Nominative </td><td> ir-riħi</td></tr><tr><td>Plural </td><td> Indefinite </td><td> Benefactive </td><td> għal riħi</td></tr><tr><td>Plural </td><td> Indefinite </td><td> Comitative </td><td> ma' riħi</td></tr><tr><td>Plural </td><td> Indefinite </td><td> Dative </td><td> lil riħi</td></tr><tr><td>Plural </td><td> Indefinite </td><td> Elative </td><td> minn riħi</td></tr><tr><td>Plural </td><td> Indefinite </td><td> Equative </td><td> bħal riħi</td></tr><tr><td>Plural </td><td> Indefinite </td><td> Genitive </td><td> ta' riħi</td></tr><tr><td>Plural </td><td> Indefinite </td><td> Inessive </td><td> f'riħi</td></tr><tr><td>Plural </td><td> Indefinite </td><td> Instrumental </td><td> b'riħi</td></tr><tr><td>Plural </td><td> Indefinite </td><td> Lative </td><td> sa riħi</td></tr><tr><td>Plural </td><td> Indefinite </td><td> Nominative </td><td> riħi</td></tr><tr><td>DeterminatePl </td><td> Definite </td><td> Benefactive </td><td> []</td></tr><tr><td>DeterminatePl </td><td> Definite </td><td> Comitative </td><td> []</td></tr><tr><td>DeterminatePl </td><td> Definite </td><td> Dative </td><td> []</td></tr><tr><td>DeterminatePl </td><td> Definite </td><td> Elative </td><td> []</td></tr><tr><td>DeterminatePl </td><td> Definite </td><td> Equative </td><td> []</td></tr><tr><td>DeterminatePl </td><td> Definite </td><td> Genitive </td><td> []</td></tr><tr><td>DeterminatePl </td><td> Definite </td><td> Inessive </td><td> []</td></tr><tr><td>DeterminatePl </td><td> Definite </td><td> Instrumental </td><td> []</td></tr><tr><td>DeterminatePl </td><td> Definite </td><td> Lative </td><td> []</td></tr><tr><td>DeterminatePl </td><td> Definite </td><td> Nominative </td><td> []</td></tr><tr><td>DeterminatePl </td><td> Indefinite </td><td> Benefactive </td><td> għal</td></tr><tr><td>DeterminatePl </td><td> Indefinite </td><td> Comitative </td><td> ma'</td></tr><tr><td>DeterminatePl </td><td> Indefinite </td><td> Dative </td><td> lil</td></tr><tr><td>DeterminatePl </td><td> Indefinite </td><td> Elative </td><td> minn</td></tr><tr><td>DeterminatePl </td><td> Indefinite </td><td> Equative </td><td> bħal</td></tr><tr><td>DeterminatePl </td><td> Indefinite </td><td> Genitive </td><td> ta'</td></tr><tr><td>DeterminatePl </td><td> Indefinite </td><td> Inessive </td><td> fi</td></tr><tr><td>DeterminatePl </td><td> Indefinite </td><td> Instrumental </td><td> bi</td></tr><tr><td>DeterminatePl </td><td> Indefinite </td><td> Lative </td><td> sa</td></tr><tr><td>DeterminatePl </td><td> Indefinite </td><td> Nominative </td><td> []</td></tr><tr><td>CollectivePl </td><td> Definite </td><td> Benefactive </td><td> []</td></tr><tr><td>CollectivePl </td><td> Definite </td><td> Comitative </td><td> []</td></tr><tr><td>CollectivePl </td><td> Definite </td><td> Dative </td><td> []</td></tr><tr><td>CollectivePl </td><td> Definite </td><td> Elative </td><td> []</td></tr><tr><td>CollectivePl </td><td> Definite </td><td> Equative </td><td> []</td></tr><tr><td>CollectivePl </td><td> Definite </td><td> Genitive </td><td> []</td></tr><tr><td>CollectivePl </td><td> Definite </td><td> Inessive </td><td> []</td></tr><tr><td>CollectivePl </td><td> Definite </td><td> Instrumental </td><td> []</td></tr><tr><td>CollectivePl </td><td> Definite </td><td> Lative </td><td> []</td></tr><tr><td>CollectivePl </td><td> Definite </td><td> Nominative </td><td> []</td></tr><tr><td>CollectivePl </td><td> Indefinite </td><td> Benefactive </td><td> għal</td></tr><tr><td>CollectivePl </td><td> Indefinite </td><td> Comitative </td><td> ma'</td></tr><tr><td>CollectivePl </td><td> Indefinite </td><td> Dative </td><td> lil</td></tr><tr><td>CollectivePl </td><td> Indefinite </td><td> Elative </td><td> minn</td></tr><tr><td>CollectivePl </td><td> Indefinite </td><td> Equative </td><td> bħal</td></tr><tr><td>CollectivePl </td><td> Indefinite </td><td> Genitive </td><td> ta'</td></tr><tr><td>CollectivePl </td><td> Indefinite </td><td> Inessive </td><td> fi</td></tr><tr><td>CollectivePl </td><td> Indefinite </td><td> Instrumental </td><td> bi</td></tr><tr><td>CollectivePl </td><td> Indefinite </td><td> Lative </td><td> sa</td></tr><tr><td>CollectivePl </td><td> Indefinite </td><td> Nominative </td><td> []</td></tr><tr><td>Masc</td></tr><tr class="separator"><td colspan="100%">&nbsp;</td></td><tr><td>Singulative </td><td> Definite </td><td> Benefactive </td><td> []</td></tr><tr><td>Singulative </td><td> Definite </td><td> Comitative </td><td> []</td></tr><tr><td>Singulative </td><td> Definite </td><td> Dative </td><td> []</td></tr><tr><td>Singulative </td><td> Definite </td><td> Elative </td><td> []</td></tr><tr><td>Singulative </td><td> Definite </td><td> Equative </td><td> []</td></tr><tr><td>Singulative </td><td> Definite </td><td> Genitive </td><td> []</td></tr><tr><td>Singulative </td><td> Definite </td><td> Inessive </td><td> []</td></tr><tr><td>Singulative </td><td> Definite </td><td> Instrumental </td><td> []</td></tr><tr><td>Singulative </td><td> Definite </td><td> Lative </td><td> []</td></tr><tr><td>Singulative </td><td> Definite </td><td> Nominative </td><td> it-tieqa</td></tr><tr><td>Singulative </td><td> Indefinite </td><td> Benefactive </td><td> għal tieqa</td></tr><tr><td>Singulative </td><td> Indefinite </td><td> Comitative </td><td> ma' tieqa</td></tr><tr><td>Singulative </td><td> Indefinite </td><td> Dative </td><td> lil tieqa</td></tr><tr><td>Singulative </td><td> Indefinite </td><td> Elative </td><td> minn tieqa</td></tr><tr><td>Singulative </td><td> Indefinite </td><td> Equative </td><td> bħal tieqa</td></tr><tr><td>Singulative </td><td> Indefinite </td><td> Genitive </td><td> ta' tieqa</td></tr><tr><td>Singulative </td><td> Indefinite </td><td> Inessive </td><td> f'tieqa</td></tr><tr><td>Singulative </td><td> Indefinite </td><td> Instrumental </td><td> b'tieqa</td></tr><tr><td>Singulative </td><td> Indefinite </td><td> Lative </td><td> sa tieqa</td></tr><tr><td>Singulative </td><td> Indefinite </td><td> Nominative </td><td> tieqa</td></tr><tr><td>Dual </td><td> Definite </td><td> Benefactive </td><td> []</td></tr><tr><td>Dual </td><td> Definite </td><td> Comitative </td><td> []</td></tr><tr><td>Dual </td><td> Definite </td><td> Dative </td><td> []</td></tr><tr><td>Dual </td><td> Definite </td><td> Elative </td><td> []</td></tr><tr><td>Dual </td><td> Definite </td><td> Equative </td><td> []</td></tr><tr><td>Dual </td><td> Definite </td><td> Genitive </td><td> []</td></tr><tr><td>Dual </td><td> Definite </td><td> Inessive </td><td> []</td></tr><tr><td>Dual </td><td> Definite </td><td> Instrumental </td><td> []</td></tr><tr><td>Dual </td><td> Definite </td><td> Lative </td><td> []</td></tr><tr><td>Dual </td><td> Definite </td><td> Nominative </td><td> []</td></tr><tr><td>Dual </td><td> Indefinite </td><td> Benefactive </td><td> għal</td></tr><tr><td>Dual </td><td> Indefinite </td><td> Comitative </td><td> ma'</td></tr><tr><td>Dual </td><td> Indefinite </td><td> Dative </td><td> lil</td></tr><tr><td>Dual </td><td> Indefinite </td><td> Elative </td><td> minn</td></tr><tr><td>Dual </td><td> Indefinite </td><td> Equative </td><td> bħal</td></tr><tr><td>Dual </td><td> Indefinite </td><td> Genitive </td><td> ta'</td></tr><tr><td>Dual </td><td> Indefinite </td><td> Inessive </td><td> fi</td></tr><tr><td>Dual </td><td> Indefinite </td><td> Instrumental </td><td> bi</td></tr><tr><td>Dual </td><td> Indefinite </td><td> Lative </td><td> sa</td></tr><tr><td>Dual </td><td> Indefinite </td><td> Nominative </td><td> []</td></tr><tr><td>Plural </td><td> Definite </td><td> Benefactive </td><td> []</td></tr><tr><td>Plural </td><td> Definite </td><td> Comitative </td><td> []</td></tr><tr><td>Plural </td><td> Definite </td><td> Dative </td><td> []</td></tr><tr><td>Plural </td><td> Definite </td><td> Elative </td><td> []</td></tr><tr><td>Plural </td><td> Definite </td><td> Equative </td><td> []</td></tr><tr><td>Plural </td><td> Definite </td><td> Genitive </td><td> []</td></tr><tr><td>Plural </td><td> Definite </td><td> Inessive </td><td> []</td></tr><tr><td>Plural </td><td> Definite </td><td> Instrumental </td><td> []</td></tr><tr><td>Plural </td><td> Definite </td><td> Lative </td><td> []</td></tr><tr><td>Plural </td><td> Definite </td><td> Nominative </td><td> it-tieqiet</td></tr><tr><td>Plural </td><td> Indefinite </td><td> Benefactive </td><td> għal tieqiet</td></tr><tr><td>Plural </td><td> Indefinite </td><td> Comitative </td><td> ma' tieqiet</td></tr><tr><td>Plural </td><td> Indefinite </td><td> Dative </td><td> lil tieqiet</td></tr><tr><td>Plural </td><td> Indefinite </td><td> Elative </td><td> minn tieqiet</td></tr><tr><td>Plural </td><td> Indefinite </td><td> Equative </td><td> bħal tieqiet</td></tr><tr><td>Plural </td><td> Indefinite </td><td> Genitive </td><td> ta' tieqiet</td></tr><tr><td>Plural </td><td> Indefinite </td><td> Inessive </td><td> f'tieqiet</td></tr><tr><td>Plural </td><td> Indefinite </td><td> Instrumental </td><td> b'tieqiet</td></tr><tr><td>Plural </td><td> Indefinite </td><td> Lative </td><td> sa tieqiet</td></tr><tr><td>Plural </td><td> Indefinite </td><td> Nominative </td><td> tieqiet</td></tr><tr><td>DeterminatePl </td><td> Definite </td><td> Benefactive </td><td> []</td></tr><tr><td>DeterminatePl </td><td> Definite </td><td> Comitative </td><td> []</td></tr><tr><td>DeterminatePl </td><td> Definite </td><td> Dative </td><td> []</td></tr><tr><td>DeterminatePl </td><td> Definite </td><td> Elative </td><td> []</td></tr><tr><td>DeterminatePl </td><td> Definite </td><td> Equative </td><td> []</td></tr><tr><td>DeterminatePl </td><td> Definite </td><td> Genitive </td><td> []</td></tr><tr><td>DeterminatePl </td><td> Definite </td><td> Inessive </td><td> []</td></tr><tr><td>DeterminatePl </td><td> Definite </td><td> Instrumental </td><td> []</td></tr><tr><td>DeterminatePl </td><td> Definite </td><td> Lative </td><td> []</td></tr><tr><td>DeterminatePl </td><td> Definite </td><td> Nominative </td><td> []</td></tr><tr><td>DeterminatePl </td><td> Indefinite </td><td> Benefactive </td><td> għal</td></tr><tr><td>DeterminatePl </td><td> Indefinite </td><td> Comitative </td><td> ma'</td></tr><tr><td>DeterminatePl </td><td> Indefinite </td><td> Dative </td><td> lil</td></tr><tr><td>DeterminatePl </td><td> Indefinite </td><td> Elative </td><td> minn</td></tr><tr><td>DeterminatePl </td><td> Indefinite </td><td> Equative </td><td> bħal</td></tr><tr><td>DeterminatePl </td><td> Indefinite </td><td> Genitive </td><td> ta'</td></tr><tr><td>DeterminatePl </td><td> Indefinite </td><td> Inessive </td><td> fi</td></tr><tr><td>DeterminatePl </td><td> Indefinite </td><td> Instrumental </td><td> bi</td></tr><tr><td>DeterminatePl </td><td> Indefinite </td><td> Lative </td><td> sa</td></tr><tr><td>DeterminatePl </td><td> Indefinite </td><td> Nominative </td><td> []</td></tr><tr><td>CollectivePl </td><td> Definite </td><td> Benefactive </td><td> []</td></tr><tr><td>CollectivePl </td><td> Definite </td><td> Comitative </td><td> []</td></tr><tr><td>CollectivePl </td><td> Definite </td><td> Dative </td><td> []</td></tr><tr><td>CollectivePl </td><td> Definite </td><td> Elative </td><td> []</td></tr><tr><td>CollectivePl </td><td> Definite </td><td> Equative </td><td> []</td></tr><tr><td>CollectivePl </td><td> Definite </td><td> Genitive </td><td> []</td></tr><tr><td>CollectivePl </td><td> Definite </td><td> Inessive </td><td> []</td></tr><tr><td>CollectivePl </td><td> Definite </td><td> Instrumental </td><td> []</td></tr><tr><td>CollectivePl </td><td> Definite </td><td> Lative </td><td> []</td></tr><tr><td>CollectivePl </td><td> Definite </td><td> Nominative </td><td> []</td></tr><tr><td>CollectivePl </td><td> Indefinite </td><td> Benefactive </td><td> għal</td></tr><tr><td>CollectivePl </td><td> Indefinite </td><td> Comitative </td><td> ma'</td></tr><tr><td>CollectivePl </td><td> Indefinite </td><td> Dative </td><td> lil</td></tr><tr><td>CollectivePl </td><td> Indefinite </td><td> Elative </td><td> minn</td></tr><tr><td>CollectivePl </td><td> Indefinite </td><td> Equative </td><td> bħal</td></tr><tr><td>CollectivePl </td><td> Indefinite </td><td> Genitive </td><td> ta'</td></tr><tr><td>CollectivePl </td><td> Indefinite </td><td> Inessive </td><td> fi</td></tr><tr><td>CollectivePl </td><td> Indefinite </td><td> Instrumental </td><td> bi</td></tr><tr><td>CollectivePl </td><td> Indefinite </td><td> Lative </td><td> sa</td></tr><tr><td>CollectivePl </td><td> Indefinite </td><td> Nominative </td><td> []</td></tr><tr><td>Fem</td></tr><tr class="separator"><td colspan="100%">&nbsp;</td></td><tr><td>Singulative </td><td> Definite </td><td> Benefactive </td><td> []</td></tr><tr><td>Singulative </td><td> Definite </td><td> Comitative </td><td> []</td></tr><tr><td>Singulative </td><td> Definite </td><td> Dative </td><td> []</td></tr><tr><td>Singulative </td><td> Definite </td><td> Elative </td><td> []</td></tr><tr><td>Singulative </td><td> Definite </td><td> Equative </td><td> []</td></tr><tr><td>Singulative </td><td> Definite </td><td> Genitive </td><td> []</td></tr><tr><td>Singulative </td><td> Definite </td><td> Inessive </td><td> []</td></tr><tr><td>Singulative </td><td> Definite </td><td> Instrumental </td><td> []</td></tr><tr><td>Singulative </td><td> Definite </td><td> Lative </td><td> []</td></tr><tr><td>Singulative </td><td> Definite </td><td> Nominative </td><td> l-inbid</td></tr><tr><td>Singulative </td><td> Indefinite </td><td> Benefactive </td><td> għal inbid</td></tr><tr><td>Singulative </td><td> Indefinite </td><td> Comitative </td><td> m'inbid</td></tr><tr><td>Singulative </td><td> Indefinite </td><td> Dative </td><td> lil inbid</td></tr><tr><td>Singulative </td><td> Indefinite </td><td> Elative </td><td> minn inbid</td></tr><tr><td>Singulative </td><td> Indefinite </td><td> Equative </td><td> bħal inbid</td></tr><tr><td>Singulative </td><td> Indefinite </td><td> Genitive </td><td> t'inbid</td></tr><tr><td>Singulative </td><td> Indefinite </td><td> Inessive </td><td> f'inbid</td></tr><tr><td>Singulative </td><td> Indefinite </td><td> Instrumental </td><td> b'inbid</td></tr><tr><td>Singulative </td><td> Indefinite </td><td> Lative </td><td> s'inbid</td></tr><tr><td>Singulative </td><td> Indefinite </td><td> Nominative </td><td> inbid</td></tr><tr><td>Dual </td><td> Definite </td><td> Benefactive </td><td> []</td></tr><tr><td>Dual </td><td> Definite </td><td> Comitative </td><td> []</td></tr><tr><td>Dual </td><td> Definite </td><td> Dative </td><td> []</td></tr><tr><td>Dual </td><td> Definite </td><td> Elative </td><td> []</td></tr><tr><td>Dual </td><td> Definite </td><td> Equative </td><td> []</td></tr><tr><td>Dual </td><td> Definite </td><td> Genitive </td><td> []</td></tr><tr><td>Dual </td><td> Definite </td><td> Inessive </td><td> []</td></tr><tr><td>Dual </td><td> Definite </td><td> Instrumental </td><td> []</td></tr><tr><td>Dual </td><td> Definite </td><td> Lative </td><td> []</td></tr><tr><td>Dual </td><td> Definite </td><td> Nominative </td><td> []</td></tr><tr><td>Dual </td><td> Indefinite </td><td> Benefactive </td><td> għal</td></tr><tr><td>Dual </td><td> Indefinite </td><td> Comitative </td><td> ma'</td></tr><tr><td>Dual </td><td> Indefinite </td><td> Dative </td><td> lil</td></tr><tr><td>Dual </td><td> Indefinite </td><td> Elative </td><td> minn</td></tr><tr><td>Dual </td><td> Indefinite </td><td> Equative </td><td> bħal</td></tr><tr><td>Dual </td><td> Indefinite </td><td> Genitive </td><td> ta'</td></tr><tr><td>Dual </td><td> Indefinite </td><td> Inessive </td><td> fi</td></tr><tr><td>Dual </td><td> Indefinite </td><td> Instrumental </td><td> bi</td></tr><tr><td>Dual </td><td> Indefinite </td><td> Lative </td><td> sa</td></tr><tr><td>Dual </td><td> Indefinite </td><td> Nominative </td><td> []</td></tr><tr><td>Plural </td><td> Definite </td><td> Benefactive </td><td> []</td></tr><tr><td>Plural </td><td> Definite </td><td> Comitative </td><td> []</td></tr><tr><td>Plural </td><td> Definite </td><td> Dative </td><td> []</td></tr><tr><td>Plural </td><td> Definite </td><td> Elative </td><td> []</td></tr><tr><td>Plural </td><td> Definite </td><td> Equative </td><td> []</td></tr><tr><td>Plural </td><td> Definite </td><td> Genitive </td><td> []</td></tr><tr><td>Plural </td><td> Definite </td><td> Inessive </td><td> []</td></tr><tr><td>Plural </td><td> Definite </td><td> Instrumental </td><td> []</td></tr><tr><td>Plural </td><td> Definite </td><td> Lative </td><td> []</td></tr><tr><td>Plural </td><td> Definite </td><td> Nominative </td><td> l-inbidi</td></tr><tr><td>Plural </td><td> Indefinite </td><td> Benefactive </td><td> għal inbidi</td></tr><tr><td>Plural </td><td> Indefinite </td><td> Comitative </td><td> m'inbidi</td></tr><tr><td>Plural </td><td> Indefinite </td><td> Dative </td><td> lil inbidi</td></tr><tr><td>Plural </td><td> Indefinite </td><td> Elative </td><td> minn inbidi</td></tr><tr><td>Plural </td><td> Indefinite </td><td> Equative </td><td> bħal inbidi</td></tr><tr><td>Plural </td><td> Indefinite </td><td> Genitive </td><td> t'inbidi</td></tr><tr><td>Plural </td><td> Indefinite </td><td> Inessive </td><td> f'inbidi</td></tr><tr><td>Plural </td><td> Indefinite </td><td> Instrumental </td><td> b'inbidi</td></tr><tr><td>Plural </td><td> Indefinite </td><td> Lative </td><td> s'inbidi</td></tr><tr><td>Plural </td><td> Indefinite </td><td> Nominative </td><td> inbidi</td></tr><tr><td>DeterminatePl </td><td> Definite </td><td> Benefactive </td><td> []</td></tr><tr><td>DeterminatePl </td><td> Definite </td><td> Comitative </td><td> []</td></tr><tr><td>DeterminatePl </td><td> Definite </td><td> Dative </td><td> []</td></tr><tr><td>DeterminatePl </td><td> Definite </td><td> Elative </td><td> []</td></tr><tr><td>DeterminatePl </td><td> Definite </td><td> Equative </td><td> []</td></tr><tr><td>DeterminatePl </td><td> Definite </td><td> Genitive </td><td> []</td></tr><tr><td>DeterminatePl </td><td> Definite </td><td> Inessive </td><td> []</td></tr><tr><td>DeterminatePl </td><td> Definite </td><td> Instrumental </td><td> []</td></tr><tr><td>DeterminatePl </td><td> Definite </td><td> Lative </td><td> []</td></tr><tr><td>DeterminatePl </td><td> Definite </td><td> Nominative </td><td> []</td></tr><tr><td>DeterminatePl </td><td> Indefinite </td><td> Benefactive </td><td> għal</td></tr><tr><td>DeterminatePl </td><td> Indefinite </td><td> Comitative </td><td> ma'</td></tr><tr><td>DeterminatePl </td><td> Indefinite </td><td> Dative </td><td> lil</td></tr><tr><td>DeterminatePl </td><td> Indefinite </td><td> Elative </td><td> minn</td></tr><tr><td>DeterminatePl </td><td> Indefinite </td><td> Equative </td><td> bħal</td></tr><tr><td>DeterminatePl </td><td> Indefinite </td><td> Genitive </td><td> ta'</td></tr><tr><td>DeterminatePl </td><td> Indefinite </td><td> Inessive </td><td> fi</td></tr><tr><td>DeterminatePl </td><td> Indefinite </td><td> Instrumental </td><td> bi</td></tr><tr><td>DeterminatePl </td><td> Indefinite </td><td> Lative </td><td> sa</td></tr><tr><td>DeterminatePl </td><td> Indefinite </td><td> Nominative </td><td> []</td></tr><tr><td>CollectivePl </td><td> Definite </td><td> Benefactive </td><td> []</td></tr><tr><td>CollectivePl </td><td> Definite </td><td> Comitative </td><td> []</td></tr><tr><td>CollectivePl </td><td> Definite </td><td> Dative </td><td> []</td></tr><tr><td>CollectivePl </td><td> Definite </td><td> Elative </td><td> []</td></tr><tr><td>CollectivePl </td><td> Definite </td><td> Equative </td><td> []</td></tr><tr><td>CollectivePl </td><td> Definite </td><td> Genitive </td><td> []</td></tr><tr><td>CollectivePl </td><td> Definite </td><td> Inessive </td><td> []</td></tr><tr><td>CollectivePl </td><td> Definite </td><td> Instrumental </td><td> []</td></tr><tr><td>CollectivePl </td><td> Definite </td><td> Lative </td><td> []</td></tr><tr><td>CollectivePl </td><td> Definite </td><td> Nominative </td><td> []</td></tr><tr><td>CollectivePl </td><td> Indefinite </td><td> Benefactive </td><td> għal</td></tr><tr><td>CollectivePl </td><td> Indefinite </td><td> Comitative </td><td> ma'</td></tr><tr><td>CollectivePl </td><td> Indefinite </td><td> Dative </td><td> lil</td></tr><tr><td>CollectivePl </td><td> Indefinite </td><td> Elative </td><td> minn</td></tr><tr><td>CollectivePl </td><td> Indefinite </td><td> Equative </td><td> bħal</td></tr><tr><td>CollectivePl </td><td> Indefinite </td><td> Genitive </td><td> ta'</td></tr><tr><td>CollectivePl </td><td> Indefinite </td><td> Inessive </td><td> fi</td></tr><tr><td>CollectivePl </td><td> Indefinite </td><td> Instrumental </td><td> bi</td></tr><tr><td>CollectivePl </td><td> Indefinite </td><td> Lative </td><td> sa</td></tr><tr><td>CollectivePl </td><td> Indefinite </td><td> Nominative </td><td> []</td></tr><tr><td>Masc</td></tr><tr class="separator"><td colspan="100%">&nbsp;</td></td><tr><td>Singulative </td><td> Definite </td><td> Benefactive </td><td> []</td></tr><tr><td>Singulative </td><td> Definite </td><td> Comitative </td><td> []</td></tr><tr><td>Singulative </td><td> Definite </td><td> Dative </td><td> []</td></tr><tr><td>Singulative </td><td> Definite </td><td> Elative </td><td> []</td></tr><tr><td>Singulative </td><td> Definite </td><td> Equative </td><td> []</td></tr><tr><td>Singulative </td><td> Definite </td><td> Genitive </td><td> []</td></tr><tr><td>Singulative </td><td> Definite </td><td> Inessive </td><td> []</td></tr><tr><td>Singulative </td><td> Definite </td><td> Instrumental </td><td> []</td></tr><tr><td>Singulative </td><td> Definite </td><td> Lative </td><td> []</td></tr><tr><td>Singulative </td><td> Definite </td><td> Nominative </td><td> il-ġewnaħ</td></tr><tr><td>Singulative </td><td> Indefinite </td><td> Benefactive </td><td> għal ġewnaħ</td></tr><tr><td>Singulative </td><td> Indefinite </td><td> Comitative </td><td> ma' ġewnaħ</td></tr><tr><td>Singulative </td><td> Indefinite </td><td> Dative </td><td> lil ġewnaħ</td></tr><tr><td>Singulative </td><td> Indefinite </td><td> Elative </td><td> minn ġewnaħ</td></tr><tr><td>Singulative </td><td> Indefinite </td><td> Equative </td><td> bħal ġewnaħ</td></tr><tr><td>Singulative </td><td> Indefinite </td><td> Genitive </td><td> ta' ġewnaħ</td></tr><tr><td>Singulative </td><td> Indefinite </td><td> Inessive </td><td> f'ġewnaħ</td></tr><tr><td>Singulative </td><td> Indefinite </td><td> Instrumental </td><td> b'ġewnaħ</td></tr><tr><td>Singulative </td><td> Indefinite </td><td> Lative </td><td> sa ġewnaħ</td></tr><tr><td>Singulative </td><td> Indefinite </td><td> Nominative </td><td> ġewnaħ</td></tr><tr><td>Dual </td><td> Definite </td><td> Benefactive </td><td> []</td></tr><tr><td>Dual </td><td> Definite </td><td> Comitative </td><td> []</td></tr><tr><td>Dual </td><td> Definite </td><td> Dative </td><td> []</td></tr><tr><td>Dual </td><td> Definite </td><td> Elative </td><td> []</td></tr><tr><td>Dual </td><td> Definite </td><td> Equative </td><td> []</td></tr><tr><td>Dual </td><td> Definite </td><td> Genitive </td><td> []</td></tr><tr><td>Dual </td><td> Definite </td><td> Inessive </td><td> []</td></tr><tr><td>Dual </td><td> Definite </td><td> Instrumental </td><td> []</td></tr><tr><td>Dual </td><td> Definite </td><td> Lative </td><td> []</td></tr><tr><td>Dual </td><td> Definite </td><td> Nominative </td><td> []</td></tr><tr><td>Dual </td><td> Indefinite </td><td> Benefactive </td><td> għal</td></tr><tr><td>Dual </td><td> Indefinite </td><td> Comitative </td><td> ma'</td></tr><tr><td>Dual </td><td> Indefinite </td><td> Dative </td><td> lil</td></tr><tr><td>Dual </td><td> Indefinite </td><td> Elative </td><td> minn</td></tr><tr><td>Dual </td><td> Indefinite </td><td> Equative </td><td> bħal</td></tr><tr><td>Dual </td><td> Indefinite </td><td> Genitive </td><td> ta'</td></tr><tr><td>Dual </td><td> Indefinite </td><td> Inessive </td><td> fi</td></tr><tr><td>Dual </td><td> Indefinite </td><td> Instrumental </td><td> bi</td></tr><tr><td>Dual </td><td> Indefinite </td><td> Lative </td><td> sa</td></tr><tr><td>Dual </td><td> Indefinite </td><td> Nominative </td><td> []</td></tr><tr><td>Plural </td><td> Definite </td><td> Benefactive </td><td> []</td></tr><tr><td>Plural </td><td> Definite </td><td> Comitative </td><td> []</td></tr><tr><td>Plural </td><td> Definite </td><td> Dative </td><td> []</td></tr><tr><td>Plural </td><td> Definite </td><td> Elative </td><td> []</td></tr><tr><td>Plural </td><td> Definite </td><td> Equative </td><td> []</td></tr><tr><td>Plural </td><td> Definite </td><td> Genitive </td><td> []</td></tr><tr><td>Plural </td><td> Definite </td><td> Inessive </td><td> []</td></tr><tr><td>Plural </td><td> Definite </td><td> Instrumental </td><td> []</td></tr><tr><td>Plural </td><td> Definite </td><td> Lative </td><td> []</td></tr><tr><td>Plural </td><td> Definite </td><td> Nominative </td><td> il-ġewnaħi</td></tr><tr><td>Plural </td><td> Indefinite </td><td> Benefactive </td><td> għal ġewnaħi</td></tr><tr><td>Plural </td><td> Indefinite </td><td> Comitative </td><td> ma' ġewnaħi</td></tr><tr><td>Plural </td><td> Indefinite </td><td> Dative </td><td> lil ġewnaħi</td></tr><tr><td>Plural </td><td> Indefinite </td><td> Elative </td><td> minn ġewnaħi</td></tr><tr><td>Plural </td><td> Indefinite </td><td> Equative </td><td> bħal ġewnaħi</td></tr><tr><td>Plural </td><td> Indefinite </td><td> Genitive </td><td> ta' ġewnaħi</td></tr><tr><td>Plural </td><td> Indefinite </td><td> Inessive </td><td> f'ġewnaħi</td></tr><tr><td>Plural </td><td> Indefinite </td><td> Instrumental </td><td> b'ġewnaħi</td></tr><tr><td>Plural </td><td> Indefinite </td><td> Lative </td><td> sa ġewnaħi</td></tr><tr><td>Plural </td><td> Indefinite </td><td> Nominative </td><td> ġewnaħi</td></tr><tr><td>DeterminatePl </td><td> Definite </td><td> Benefactive </td><td> []</td></tr><tr><td>DeterminatePl </td><td> Definite </td><td> Comitative </td><td> []</td></tr><tr><td>DeterminatePl </td><td> Definite </td><td> Dative </td><td> []</td></tr><tr><td>DeterminatePl </td><td> Definite </td><td> Elative </td><td> []</td></tr><tr><td>DeterminatePl </td><td> Definite </td><td> Equative </td><td> []</td></tr><tr><td>DeterminatePl </td><td> Definite </td><td> Genitive </td><td> []</td></tr><tr><td>DeterminatePl </td><td> Definite </td><td> Inessive </td><td> []</td></tr><tr><td>DeterminatePl </td><td> Definite </td><td> Instrumental </td><td> []</td></tr><tr><td>DeterminatePl </td><td> Definite </td><td> Lative </td><td> []</td></tr><tr><td>DeterminatePl </td><td> Definite </td><td> Nominative </td><td> []</td></tr><tr><td>DeterminatePl </td><td> Indefinite </td><td> Benefactive </td><td> għal</td></tr><tr><td>DeterminatePl </td><td> Indefinite </td><td> Comitative </td><td> ma'</td></tr><tr><td>DeterminatePl </td><td> Indefinite </td><td> Dative </td><td> lil</td></tr><tr><td>DeterminatePl </td><td> Indefinite </td><td> Elative </td><td> minn</td></tr><tr><td>DeterminatePl </td><td> Indefinite </td><td> Equative </td><td> bħal</td></tr><tr><td>DeterminatePl </td><td> Indefinite </td><td> Genitive </td><td> ta'</td></tr><tr><td>DeterminatePl </td><td> Indefinite </td><td> Inessive </td><td> fi</td></tr><tr><td>DeterminatePl </td><td> Indefinite </td><td> Instrumental </td><td> bi</td></tr><tr><td>DeterminatePl </td><td> Indefinite </td><td> Lative </td><td> sa</td></tr><tr><td>DeterminatePl </td><td> Indefinite </td><td> Nominative </td><td> []</td></tr><tr><td>CollectivePl </td><td> Definite </td><td> Benefactive </td><td> []</td></tr><tr><td>CollectivePl </td><td> Definite </td><td> Comitative </td><td> []</td></tr><tr><td>CollectivePl </td><td> Definite </td><td> Dative </td><td> []</td></tr><tr><td>CollectivePl </td><td> Definite </td><td> Elative </td><td> []</td></tr><tr><td>CollectivePl </td><td> Definite </td><td> Equative </td><td> []</td></tr><tr><td>CollectivePl </td><td> Definite </td><td> Genitive </td><td> []</td></tr><tr><td>CollectivePl </td><td> Definite </td><td> Inessive </td><td> []</td></tr><tr><td>CollectivePl </td><td> Definite </td><td> Instrumental </td><td> []</td></tr><tr><td>CollectivePl </td><td> Definite </td><td> Lative </td><td> []</td></tr><tr><td>CollectivePl </td><td> Definite </td><td> Nominative </td><td> []</td></tr><tr><td>CollectivePl </td><td> Indefinite </td><td> Benefactive </td><td> għal</td></tr><tr><td>CollectivePl </td><td> Indefinite </td><td> Comitative </td><td> ma'</td></tr><tr><td>CollectivePl </td><td> Indefinite </td><td> Dative </td><td> lil</td></tr><tr><td>CollectivePl </td><td> Indefinite </td><td> Elative </td><td> minn</td></tr><tr><td>CollectivePl </td><td> Indefinite </td><td> Equative </td><td> bħal</td></tr><tr><td>CollectivePl </td><td> Indefinite </td><td> Genitive </td><td> ta'</td></tr><tr><td>CollectivePl </td><td> Indefinite </td><td> Inessive </td><td> fi</td></tr><tr><td>CollectivePl </td><td> Indefinite </td><td> Instrumental </td><td> bi</td></tr><tr><td>CollectivePl </td><td> Indefinite </td><td> Lative </td><td> sa</td></tr><tr><td>CollectivePl </td><td> Indefinite </td><td> Nominative </td><td> []</td></tr><tr><td>Masc</td></tr><tr class="separator"><td colspan="100%">&nbsp;</td></td><tr><td>Singulative </td><td> Definite </td><td> Benefactive </td><td> []</td></tr><tr><td>Singulative </td><td> Definite </td><td> Comitative </td><td> []</td></tr><tr><td>Singulative </td><td> Definite </td><td> Dative </td><td> []</td></tr><tr><td>Singulative </td><td> Definite </td><td> Elative </td><td> []</td></tr><tr><td>Singulative </td><td> Definite </td><td> Equative </td><td> []</td></tr><tr><td>Singulative </td><td> Definite </td><td> Genitive </td><td> []</td></tr><tr><td>Singulative </td><td> Definite </td><td> Inessive </td><td> []</td></tr><tr><td>Singulative </td><td> Definite </td><td> Instrumental </td><td> []</td></tr><tr><td>Singulative </td><td> Definite </td><td> Lative </td><td> []</td></tr><tr><td>Singulative </td><td> Definite </td><td> Nominative </td><td> il-mara</td></tr><tr><td>Singulative </td><td> Indefinite </td><td> Benefactive </td><td> għal mara</td></tr><tr><td>Singulative </td><td> Indefinite </td><td> Comitative </td><td> ma' mara</td></tr><tr><td>Singulative </td><td> Indefinite </td><td> Dative </td><td> lil mara</td></tr><tr><td>Singulative </td><td> Indefinite </td><td> Elative </td><td> minn mara</td></tr><tr><td>Singulative </td><td> Indefinite </td><td> Equative </td><td> bħal mara</td></tr><tr><td>Singulative </td><td> Indefinite </td><td> Genitive </td><td> ta' mara</td></tr><tr><td>Singulative </td><td> Indefinite </td><td> Inessive </td><td> f'mara</td></tr><tr><td>Singulative </td><td> Indefinite </td><td> Instrumental </td><td> b'mara</td></tr><tr><td>Singulative </td><td> Indefinite </td><td> Lative </td><td> sa mara</td></tr><tr><td>Singulative </td><td> Indefinite </td><td> Nominative </td><td> mara</td></tr><tr><td>Dual </td><td> Definite </td><td> Benefactive </td><td> []</td></tr><tr><td>Dual </td><td> Definite </td><td> Comitative </td><td> []</td></tr><tr><td>Dual </td><td> Definite </td><td> Dative </td><td> []</td></tr><tr><td>Dual </td><td> Definite </td><td> Elative </td><td> []</td></tr><tr><td>Dual </td><td> Definite </td><td> Equative </td><td> []</td></tr><tr><td>Dual </td><td> Definite </td><td> Genitive </td><td> []</td></tr><tr><td>Dual </td><td> Definite </td><td> Inessive </td><td> []</td></tr><tr><td>Dual </td><td> Definite </td><td> Instrumental </td><td> []</td></tr><tr><td>Dual </td><td> Definite </td><td> Lative </td><td> []</td></tr><tr><td>Dual </td><td> Definite </td><td> Nominative </td><td> []</td></tr><tr><td>Dual </td><td> Indefinite </td><td> Benefactive </td><td> għal</td></tr><tr><td>Dual </td><td> Indefinite </td><td> Comitative </td><td> ma'</td></tr><tr><td>Dual </td><td> Indefinite </td><td> Dative </td><td> lil</td></tr><tr><td>Dual </td><td> Indefinite </td><td> Elative </td><td> minn</td></tr><tr><td>Dual </td><td> Indefinite </td><td> Equative </td><td> bħal</td></tr><tr><td>Dual </td><td> Indefinite </td><td> Genitive </td><td> ta'</td></tr><tr><td>Dual </td><td> Indefinite </td><td> Inessive </td><td> fi</td></tr><tr><td>Dual </td><td> Indefinite </td><td> Instrumental </td><td> bi</td></tr><tr><td>Dual </td><td> Indefinite </td><td> Lative </td><td> sa</td></tr><tr><td>Dual </td><td> Indefinite </td><td> Nominative </td><td> []</td></tr><tr><td>Plural </td><td> Definite </td><td> Benefactive </td><td> []</td></tr><tr><td>Plural </td><td> Definite </td><td> Comitative </td><td> []</td></tr><tr><td>Plural </td><td> Definite </td><td> Dative </td><td> []</td></tr><tr><td>Plural </td><td> Definite </td><td> Elative </td><td> []</td></tr><tr><td>Plural </td><td> Definite </td><td> Equative </td><td> []</td></tr><tr><td>Plural </td><td> Definite </td><td> Genitive </td><td> []</td></tr><tr><td>Plural </td><td> Definite </td><td> Inessive </td><td> []</td></tr><tr><td>Plural </td><td> Definite </td><td> Instrumental </td><td> []</td></tr><tr><td>Plural </td><td> Definite </td><td> Lative </td><td> []</td></tr><tr><td>Plural </td><td> Definite </td><td> Nominative </td><td> il-mariet</td></tr><tr><td>Plural </td><td> Indefinite </td><td> Benefactive </td><td> għal mariet</td></tr><tr><td>Plural </td><td> Indefinite </td><td> Comitative </td><td> ma' mariet</td></tr><tr><td>Plural </td><td> Indefinite </td><td> Dative </td><td> lil mariet</td></tr><tr><td>Plural </td><td> Indefinite </td><td> Elative </td><td> minn mariet</td></tr><tr><td>Plural </td><td> Indefinite </td><td> Equative </td><td> bħal mariet</td></tr><tr><td>Plural </td><td> Indefinite </td><td> Genitive </td><td> ta' mariet</td></tr><tr><td>Plural </td><td> Indefinite </td><td> Inessive </td><td> f'mariet</td></tr><tr><td>Plural </td><td> Indefinite </td><td> Instrumental </td><td> b'mariet</td></tr><tr><td>Plural </td><td> Indefinite </td><td> Lative </td><td> sa mariet</td></tr><tr><td>Plural </td><td> Indefinite </td><td> Nominative </td><td> mariet</td></tr><tr><td>DeterminatePl </td><td> Definite </td><td> Benefactive </td><td> []</td></tr><tr><td>DeterminatePl </td><td> Definite </td><td> Comitative </td><td> []</td></tr><tr><td>DeterminatePl </td><td> Definite </td><td> Dative </td><td> []</td></tr><tr><td>DeterminatePl </td><td> Definite </td><td> Elative </td><td> []</td></tr><tr><td>DeterminatePl </td><td> Definite </td><td> Equative </td><td> []</td></tr><tr><td>DeterminatePl </td><td> Definite </td><td> Genitive </td><td> []</td></tr><tr><td>DeterminatePl </td><td> Definite </td><td> Inessive </td><td> []</td></tr><tr><td>DeterminatePl </td><td> Definite </td><td> Instrumental </td><td> []</td></tr><tr><td>DeterminatePl </td><td> Definite </td><td> Lative </td><td> []</td></tr><tr><td>DeterminatePl </td><td> Definite </td><td> Nominative </td><td> []</td></tr><tr><td>DeterminatePl </td><td> Indefinite </td><td> Benefactive </td><td> għal</td></tr><tr><td>DeterminatePl </td><td> Indefinite </td><td> Comitative </td><td> ma'</td></tr><tr><td>DeterminatePl </td><td> Indefinite </td><td> Dative </td><td> lil</td></tr><tr><td>DeterminatePl </td><td> Indefinite </td><td> Elative </td><td> minn</td></tr><tr><td>DeterminatePl </td><td> Indefinite </td><td> Equative </td><td> bħal</td></tr><tr><td>DeterminatePl </td><td> Indefinite </td><td> Genitive </td><td> ta'</td></tr><tr><td>DeterminatePl </td><td> Indefinite </td><td> Inessive </td><td> fi</td></tr><tr><td>DeterminatePl </td><td> Indefinite </td><td> Instrumental </td><td> bi</td></tr><tr><td>DeterminatePl </td><td> Indefinite </td><td> Lative </td><td> sa</td></tr><tr><td>DeterminatePl </td><td> Indefinite </td><td> Nominative </td><td> []</td></tr><tr><td>CollectivePl </td><td> Definite </td><td> Benefactive </td><td> []</td></tr><tr><td>CollectivePl </td><td> Definite </td><td> Comitative </td><td> []</td></tr><tr><td>CollectivePl </td><td> Definite </td><td> Dative </td><td> []</td></tr><tr><td>CollectivePl </td><td> Definite </td><td> Elative </td><td> []</td></tr><tr><td>CollectivePl </td><td> Definite </td><td> Equative </td><td> []</td></tr><tr><td>CollectivePl </td><td> Definite </td><td> Genitive </td><td> []</td></tr><tr><td>CollectivePl </td><td> Definite </td><td> Inessive </td><td> []</td></tr><tr><td>CollectivePl </td><td> Definite </td><td> Instrumental </td><td> []</td></tr><tr><td>CollectivePl </td><td> Definite </td><td> Lative </td><td> []</td></tr><tr><td>CollectivePl </td><td> Definite </td><td> Nominative </td><td> []</td></tr><tr><td>CollectivePl </td><td> Indefinite </td><td> Benefactive </td><td> għal</td></tr><tr><td>CollectivePl </td><td> Indefinite </td><td> Comitative </td><td> ma'</td></tr><tr><td>CollectivePl </td><td> Indefinite </td><td> Dative </td><td> lil</td></tr><tr><td>CollectivePl </td><td> Indefinite </td><td> Elative </td><td> minn</td></tr><tr><td>CollectivePl </td><td> Indefinite </td><td> Equative </td><td> bħal</td></tr><tr><td>CollectivePl </td><td> Indefinite </td><td> Genitive </td><td> ta'</td></tr><tr><td>CollectivePl </td><td> Indefinite </td><td> Inessive </td><td> fi</td></tr><tr><td>CollectivePl </td><td> Indefinite </td><td> Instrumental </td><td> bi</td></tr><tr><td>CollectivePl </td><td> Indefinite </td><td> Lative </td><td> sa</td></tr><tr><td>CollectivePl </td><td> Indefinite </td><td> Nominative </td><td> []</td></tr><tr><td>Fem</td></tr><tr class="separator"><td colspan="100%">&nbsp;</td></td><tr><td>Singulative </td><td> Definite </td><td> Benefactive </td><td> []</td></tr><tr><td>Singulative </td><td> Definite </td><td> Comitative </td><td> []</td></tr><tr><td>Singulative </td><td> Definite </td><td> Dative </td><td> []</td></tr><tr><td>Singulative </td><td> Definite </td><td> Elative </td><td> []</td></tr><tr><td>Singulative </td><td> Definite </td><td> Equative </td><td> []</td></tr><tr><td>Singulative </td><td> Definite </td><td> Genitive </td><td> []</td></tr><tr><td>Singulative </td><td> Definite </td><td> Inessive </td><td> []</td></tr><tr><td>Singulative </td><td> Definite </td><td> Instrumental </td><td> []</td></tr><tr><td>Singulative </td><td> Definite </td><td> Lative </td><td> []</td></tr><tr><td>Singulative </td><td> Definite </td><td> Nominative </td><td> l-injam</td></tr><tr><td>Singulative </td><td> Indefinite </td><td> Benefactive </td><td> għal injam</td></tr><tr><td>Singulative </td><td> Indefinite </td><td> Comitative </td><td> m'injam</td></tr><tr><td>Singulative </td><td> Indefinite </td><td> Dative </td><td> lil injam</td></tr><tr><td>Singulative </td><td> Indefinite </td><td> Elative </td><td> minn injam</td></tr><tr><td>Singulative </td><td> Indefinite </td><td> Equative </td><td> bħal injam</td></tr><tr><td>Singulative </td><td> Indefinite </td><td> Genitive </td><td> t'injam</td></tr><tr><td>Singulative </td><td> Indefinite </td><td> Inessive </td><td> f'injam</td></tr><tr><td>Singulative </td><td> Indefinite </td><td> Instrumental </td><td> b'injam</td></tr><tr><td>Singulative </td><td> Indefinite </td><td> Lative </td><td> s'injam</td></tr><tr><td>Singulative </td><td> Indefinite </td><td> Nominative </td><td> injam</td></tr><tr><td>Dual </td><td> Definite </td><td> Benefactive </td><td> []</td></tr><tr><td>Dual </td><td> Definite </td><td> Comitative </td><td> []</td></tr><tr><td>Dual </td><td> Definite </td><td> Dative </td><td> []</td></tr><tr><td>Dual </td><td> Definite </td><td> Elative </td><td> []</td></tr><tr><td>Dual </td><td> Definite </td><td> Equative </td><td> []</td></tr><tr><td>Dual </td><td> Definite </td><td> Genitive </td><td> []</td></tr><tr><td>Dual </td><td> Definite </td><td> Inessive </td><td> []</td></tr><tr><td>Dual </td><td> Definite </td><td> Instrumental </td><td> []</td></tr><tr><td>Dual </td><td> Definite </td><td> Lative </td><td> []</td></tr><tr><td>Dual </td><td> Definite </td><td> Nominative </td><td> []</td></tr><tr><td>Dual </td><td> Indefinite </td><td> Benefactive </td><td> għal</td></tr><tr><td>Dual </td><td> Indefinite </td><td> Comitative </td><td> ma'</td></tr><tr><td>Dual </td><td> Indefinite </td><td> Dative </td><td> lil</td></tr><tr><td>Dual </td><td> Indefinite </td><td> Elative </td><td> minn</td></tr><tr><td>Dual </td><td> Indefinite </td><td> Equative </td><td> bħal</td></tr><tr><td>Dual </td><td> Indefinite </td><td> Genitive </td><td> ta'</td></tr><tr><td>Dual </td><td> Indefinite </td><td> Inessive </td><td> fi</td></tr><tr><td>Dual </td><td> Indefinite </td><td> Instrumental </td><td> bi</td></tr><tr><td>Dual </td><td> Indefinite </td><td> Lative </td><td> sa</td></tr><tr><td>Dual </td><td> Indefinite </td><td> Nominative </td><td> []</td></tr><tr><td>Plural </td><td> Definite </td><td> Benefactive </td><td> []</td></tr><tr><td>Plural </td><td> Definite </td><td> Comitative </td><td> []</td></tr><tr><td>Plural </td><td> Definite </td><td> Dative </td><td> []</td></tr><tr><td>Plural </td><td> Definite </td><td> Elative </td><td> []</td></tr><tr><td>Plural </td><td> Definite </td><td> Equative </td><td> []</td></tr><tr><td>Plural </td><td> Definite </td><td> Genitive </td><td> []</td></tr><tr><td>Plural </td><td> Definite </td><td> Inessive </td><td> []</td></tr><tr><td>Plural </td><td> Definite </td><td> Instrumental </td><td> []</td></tr><tr><td>Plural </td><td> Definite </td><td> Lative </td><td> []</td></tr><tr><td>Plural </td><td> Definite </td><td> Nominative </td><td> l-injami</td></tr><tr><td>Plural </td><td> Indefinite </td><td> Benefactive </td><td> għal injami</td></tr><tr><td>Plural </td><td> Indefinite </td><td> Comitative </td><td> m'injami</td></tr><tr><td>Plural </td><td> Indefinite </td><td> Dative </td><td> lil injami</td></tr><tr><td>Plural </td><td> Indefinite </td><td> Elative </td><td> minn injami</td></tr><tr><td>Plural </td><td> Indefinite </td><td> Equative </td><td> bħal injami</td></tr><tr><td>Plural </td><td> Indefinite </td><td> Genitive </td><td> t'injami</td></tr><tr><td>Plural </td><td> Indefinite </td><td> Inessive </td><td> f'injami</td></tr><tr><td>Plural </td><td> Indefinite </td><td> Instrumental </td><td> b'injami</td></tr><tr><td>Plural </td><td> Indefinite </td><td> Lative </td><td> s'injami</td></tr><tr><td>Plural </td><td> Indefinite </td><td> Nominative </td><td> injami</td></tr><tr><td>DeterminatePl </td><td> Definite </td><td> Benefactive </td><td> []</td></tr><tr><td>DeterminatePl </td><td> Definite </td><td> Comitative </td><td> []</td></tr><tr><td>DeterminatePl </td><td> Definite </td><td> Dative </td><td> []</td></tr><tr><td>DeterminatePl </td><td> Definite </td><td> Elative </td><td> []</td></tr><tr><td>DeterminatePl </td><td> Definite </td><td> Equative </td><td> []</td></tr><tr><td>DeterminatePl </td><td> Definite </td><td> Genitive </td><td> []</td></tr><tr><td>DeterminatePl </td><td> Definite </td><td> Inessive </td><td> []</td></tr><tr><td>DeterminatePl </td><td> Definite </td><td> Instrumental </td><td> []</td></tr><tr><td>DeterminatePl </td><td> Definite </td><td> Lative </td><td> []</td></tr><tr><td>DeterminatePl </td><td> Definite </td><td> Nominative </td><td> []</td></tr><tr><td>DeterminatePl </td><td> Indefinite </td><td> Benefactive </td><td> għal</td></tr><tr><td>DeterminatePl </td><td> Indefinite </td><td> Comitative </td><td> ma'</td></tr><tr><td>DeterminatePl </td><td> Indefinite </td><td> Dative </td><td> lil</td></tr><tr><td>DeterminatePl </td><td> Indefinite </td><td> Elative </td><td> minn</td></tr><tr><td>DeterminatePl </td><td> Indefinite </td><td> Equative </td><td> bħal</td></tr><tr><td>DeterminatePl </td><td> Indefinite </td><td> Genitive </td><td> ta'</td></tr><tr><td>DeterminatePl </td><td> Indefinite </td><td> Inessive </td><td> fi</td></tr><tr><td>DeterminatePl </td><td> Indefinite </td><td> Instrumental </td><td> bi</td></tr><tr><td>DeterminatePl </td><td> Indefinite </td><td> Lative </td><td> sa</td></tr><tr><td>DeterminatePl </td><td> Indefinite </td><td> Nominative </td><td> []</td></tr><tr><td>CollectivePl </td><td> Definite </td><td> Benefactive </td><td> []</td></tr><tr><td>CollectivePl </td><td> Definite </td><td> Comitative </td><td> []</td></tr><tr><td>CollectivePl </td><td> Definite </td><td> Dative </td><td> []</td></tr><tr><td>CollectivePl </td><td> Definite </td><td> Elative </td><td> []</td></tr><tr><td>CollectivePl </td><td> Definite </td><td> Equative </td><td> []</td></tr><tr><td>CollectivePl </td><td> Definite </td><td> Genitive </td><td> []</td></tr><tr><td>CollectivePl </td><td> Definite </td><td> Inessive </td><td> []</td></tr><tr><td>CollectivePl </td><td> Definite </td><td> Instrumental </td><td> []</td></tr><tr><td>CollectivePl </td><td> Definite </td><td> Lative </td><td> []</td></tr><tr><td>CollectivePl </td><td> Definite </td><td> Nominative </td><td> []</td></tr><tr><td>CollectivePl </td><td> Indefinite </td><td> Benefactive </td><td> għal</td></tr><tr><td>CollectivePl </td><td> Indefinite </td><td> Comitative </td><td> ma'</td></tr><tr><td>CollectivePl </td><td> Indefinite </td><td> Dative </td><td> lil</td></tr><tr><td>CollectivePl </td><td> Indefinite </td><td> Elative </td><td> minn</td></tr><tr><td>CollectivePl </td><td> Indefinite </td><td> Equative </td><td> bħal</td></tr><tr><td>CollectivePl </td><td> Indefinite </td><td> Genitive </td><td> ta'</td></tr><tr><td>CollectivePl </td><td> Indefinite </td><td> Inessive </td><td> fi</td></tr><tr><td>CollectivePl </td><td> Indefinite </td><td> Instrumental </td><td> bi</td></tr><tr><td>CollectivePl </td><td> Indefinite </td><td> Lative </td><td> sa</td></tr><tr><td>CollectivePl </td><td> Indefinite </td><td> Nominative </td><td> []</td></tr><tr><td>Masc</td></tr><tr class="separator"><td colspan="100%">&nbsp;</td></td><tr><td>Singulative </td><td> Definite </td><td> Benefactive </td><td> []</td></tr><tr><td>Singulative </td><td> Definite </td><td> Comitative </td><td> []</td></tr><tr><td>Singulative </td><td> Definite </td><td> Dative </td><td> []</td></tr><tr><td>Singulative </td><td> Definite </td><td> Elative </td><td> []</td></tr><tr><td>Singulative </td><td> Definite </td><td> Equative </td><td> []</td></tr><tr><td>Singulative </td><td> Definite </td><td> Genitive </td><td> []</td></tr><tr><td>Singulative </td><td> Definite </td><td> Inessive </td><td> []</td></tr><tr><td>Singulative </td><td> Definite </td><td> Instrumental </td><td> []</td></tr><tr><td>Singulative </td><td> Definite </td><td> Lative </td><td> []</td></tr><tr><td>Singulative </td><td> Definite </td><td> Nominative </td><td> id-dudu</td></tr><tr><td>Singulative </td><td> Indefinite </td><td> Benefactive </td><td> għal dudu</td></tr><tr><td>Singulative </td><td> Indefinite </td><td> Comitative </td><td> ma' dudu</td></tr><tr><td>Singulative </td><td> Indefinite </td><td> Dative </td><td> lil dudu</td></tr><tr><td>Singulative </td><td> Indefinite </td><td> Elative </td><td> minn dudu</td></tr><tr><td>Singulative </td><td> Indefinite </td><td> Equative </td><td> bħal dudu</td></tr><tr><td>Singulative </td><td> Indefinite </td><td> Genitive </td><td> ta' dudu</td></tr><tr><td>Singulative </td><td> Indefinite </td><td> Inessive </td><td> f'dudu</td></tr><tr><td>Singulative </td><td> Indefinite </td><td> Instrumental </td><td> b'dudu</td></tr><tr><td>Singulative </td><td> Indefinite </td><td> Lative </td><td> sa dudu</td></tr><tr><td>Singulative </td><td> Indefinite </td><td> Nominative </td><td> dudu</td></tr><tr><td>Dual </td><td> Definite </td><td> Benefactive </td><td> []</td></tr><tr><td>Dual </td><td> Definite </td><td> Comitative </td><td> []</td></tr><tr><td>Dual </td><td> Definite </td><td> Dative </td><td> []</td></tr><tr><td>Dual </td><td> Definite </td><td> Elative </td><td> []</td></tr><tr><td>Dual </td><td> Definite </td><td> Equative </td><td> []</td></tr><tr><td>Dual </td><td> Definite </td><td> Genitive </td><td> []</td></tr><tr><td>Dual </td><td> Definite </td><td> Inessive </td><td> []</td></tr><tr><td>Dual </td><td> Definite </td><td> Instrumental </td><td> []</td></tr><tr><td>Dual </td><td> Definite </td><td> Lative </td><td> []</td></tr><tr><td>Dual </td><td> Definite </td><td> Nominative </td><td> []</td></tr><tr><td>Dual </td><td> Indefinite </td><td> Benefactive </td><td> għal</td></tr><tr><td>Dual </td><td> Indefinite </td><td> Comitative </td><td> ma'</td></tr><tr><td>Dual </td><td> Indefinite </td><td> Dative </td><td> lil</td></tr><tr><td>Dual </td><td> Indefinite </td><td> Elative </td><td> minn</td></tr><tr><td>Dual </td><td> Indefinite </td><td> Equative </td><td> bħal</td></tr><tr><td>Dual </td><td> Indefinite </td><td> Genitive </td><td> ta'</td></tr><tr><td>Dual </td><td> Indefinite </td><td> Inessive </td><td> fi</td></tr><tr><td>Dual </td><td> Indefinite </td><td> Instrumental </td><td> bi</td></tr><tr><td>Dual </td><td> Indefinite </td><td> Lative </td><td> sa</td></tr><tr><td>Dual </td><td> Indefinite </td><td> Nominative </td><td> []</td></tr><tr><td>Plural </td><td> Definite </td><td> Benefactive </td><td> []</td></tr><tr><td>Plural </td><td> Definite </td><td> Comitative </td><td> []</td></tr><tr><td>Plural </td><td> Definite </td><td> Dative </td><td> []</td></tr><tr><td>Plural </td><td> Definite </td><td> Elative </td><td> []</td></tr><tr><td>Plural </td><td> Definite </td><td> Equative </td><td> []</td></tr><tr><td>Plural </td><td> Definite </td><td> Genitive </td><td> []</td></tr><tr><td>Plural </td><td> Definite </td><td> Inessive </td><td> []</td></tr><tr><td>Plural </td><td> Definite </td><td> Instrumental </td><td> []</td></tr><tr><td>Plural </td><td> Definite </td><td> Lative </td><td> []</td></tr><tr><td>Plural </td><td> Definite </td><td> Nominative </td><td> id-dudui</td></tr><tr><td>Plural </td><td> Indefinite </td><td> Benefactive </td><td> għal dudui</td></tr><tr><td>Plural </td><td> Indefinite </td><td> Comitative </td><td> ma' dudui</td></tr><tr><td>Plural </td><td> Indefinite </td><td> Dative </td><td> lil dudui</td></tr><tr><td>Plural </td><td> Indefinite </td><td> Elative </td><td> minn dudui</td></tr><tr><td>Plural </td><td> Indefinite </td><td> Equative </td><td> bħal dudui</td></tr><tr><td>Plural </td><td> Indefinite </td><td> Genitive </td><td> ta' dudui</td></tr><tr><td>Plural </td><td> Indefinite </td><td> Inessive </td><td> f'dudui</td></tr><tr><td>Plural </td><td> Indefinite </td><td> Instrumental </td><td> b'dudui</td></tr><tr><td>Plural </td><td> Indefinite </td><td> Lative </td><td> sa dudui</td></tr><tr><td>Plural </td><td> Indefinite </td><td> Nominative </td><td> dudui</td></tr><tr><td>DeterminatePl </td><td> Definite </td><td> Benefactive </td><td> []</td></tr><tr><td>DeterminatePl </td><td> Definite </td><td> Comitative </td><td> []</td></tr><tr><td>DeterminatePl </td><td> Definite </td><td> Dative </td><td> []</td></tr><tr><td>DeterminatePl </td><td> Definite </td><td> Elative </td><td> []</td></tr><tr><td>DeterminatePl </td><td> Definite </td><td> Equative </td><td> []</td></tr><tr><td>DeterminatePl </td><td> Definite </td><td> Genitive </td><td> []</td></tr><tr><td>DeterminatePl </td><td> Definite </td><td> Inessive </td><td> []</td></tr><tr><td>DeterminatePl </td><td> Definite </td><td> Instrumental </td><td> []</td></tr><tr><td>DeterminatePl </td><td> Definite </td><td> Lative </td><td> []</td></tr><tr><td>DeterminatePl </td><td> Definite </td><td> Nominative </td><td> []</td></tr><tr><td>DeterminatePl </td><td> Indefinite </td><td> Benefactive </td><td> għal</td></tr><tr><td>DeterminatePl </td><td> Indefinite </td><td> Comitative </td><td> ma'</td></tr><tr><td>DeterminatePl </td><td> Indefinite </td><td> Dative </td><td> lil</td></tr><tr><td>DeterminatePl </td><td> Indefinite </td><td> Elative </td><td> minn</td></tr><tr><td>DeterminatePl </td><td> Indefinite </td><td> Equative </td><td> bħal</td></tr><tr><td>DeterminatePl </td><td> Indefinite </td><td> Genitive </td><td> ta'</td></tr><tr><td>DeterminatePl </td><td> Indefinite </td><td> Inessive </td><td> fi</td></tr><tr><td>DeterminatePl </td><td> Indefinite </td><td> Instrumental </td><td> bi</td></tr><tr><td>DeterminatePl </td><td> Indefinite </td><td> Lative </td><td> sa</td></tr><tr><td>DeterminatePl </td><td> Indefinite </td><td> Nominative </td><td> []</td></tr><tr><td>CollectivePl </td><td> Definite </td><td> Benefactive </td><td> []</td></tr><tr><td>CollectivePl </td><td> Definite </td><td> Comitative </td><td> []</td></tr><tr><td>CollectivePl </td><td> Definite </td><td> Dative </td><td> []</td></tr><tr><td>CollectivePl </td><td> Definite </td><td> Elative </td><td> []</td></tr><tr><td>CollectivePl </td><td> Definite </td><td> Equative </td><td> []</td></tr><tr><td>CollectivePl </td><td> Definite </td><td> Genitive </td><td> []</td></tr><tr><td>CollectivePl </td><td> Definite </td><td> Inessive </td><td> []</td></tr><tr><td>CollectivePl </td><td> Definite </td><td> Instrumental </td><td> []</td></tr><tr><td>CollectivePl </td><td> Definite </td><td> Lative </td><td> []</td></tr><tr><td>CollectivePl </td><td> Definite </td><td> Nominative </td><td> []</td></tr><tr><td>CollectivePl </td><td> Indefinite </td><td> Benefactive </td><td> għal</td></tr><tr><td>CollectivePl </td><td> Indefinite </td><td> Comitative </td><td> ma'</td></tr><tr><td>CollectivePl </td><td> Indefinite </td><td> Dative </td><td> lil</td></tr><tr><td>CollectivePl </td><td> Indefinite </td><td> Elative </td><td> minn</td></tr><tr><td>CollectivePl </td><td> Indefinite </td><td> Equative </td><td> bħal</td></tr><tr><td>CollectivePl </td><td> Indefinite </td><td> Genitive </td><td> ta'</td></tr><tr><td>CollectivePl </td><td> Indefinite </td><td> Inessive </td><td> fi</td></tr><tr><td>CollectivePl </td><td> Indefinite </td><td> Instrumental </td><td> bi</td></tr><tr><td>CollectivePl </td><td> Indefinite </td><td> Lative </td><td> sa</td></tr><tr><td>CollectivePl </td><td> Indefinite </td><td> Nominative </td><td> []</td></tr><tr><td>Masc</td></tr><tr class="separator"><td colspan="100%">&nbsp;</td></td><tr><td>Singulative </td><td> Definite </td><td> Benefactive </td><td> []</td></tr><tr><td>Singulative </td><td> Definite </td><td> Comitative </td><td> []</td></tr><tr><td>Singulative </td><td> Definite </td><td> Dative </td><td> []</td></tr><tr><td>Singulative </td><td> Definite </td><td> Elative </td><td> []</td></tr><tr><td>Singulative </td><td> Definite </td><td> Equative </td><td> []</td></tr><tr><td>Singulative </td><td> Definite </td><td> Genitive </td><td> []</td></tr><tr><td>Singulative </td><td> Definite </td><td> Inessive </td><td> []</td></tr><tr><td>Singulative </td><td> Definite </td><td> Instrumental </td><td> []</td></tr><tr><td>Singulative </td><td> Definite </td><td> Lative </td><td> []</td></tr><tr><td>Singulative </td><td> Definite </td><td> Nominative </td><td> is-sena</td></tr><tr><td>Singulative </td><td> Indefinite </td><td> Benefactive </td><td> għal sena</td></tr><tr><td>Singulative </td><td> Indefinite </td><td> Comitative </td><td> ma' sena</td></tr><tr><td>Singulative </td><td> Indefinite </td><td> Dative </td><td> lil sena</td></tr><tr><td>Singulative </td><td> Indefinite </td><td> Elative </td><td> minn sena</td></tr><tr><td>Singulative </td><td> Indefinite </td><td> Equative </td><td> bħal sena</td></tr><tr><td>Singulative </td><td> Indefinite </td><td> Genitive </td><td> ta' sena</td></tr><tr><td>Singulative </td><td> Indefinite </td><td> Inessive </td><td> f'sena</td></tr><tr><td>Singulative </td><td> Indefinite </td><td> Instrumental </td><td> b'sena</td></tr><tr><td>Singulative </td><td> Indefinite </td><td> Lative </td><td> sa sena</td></tr><tr><td>Singulative </td><td> Indefinite </td><td> Nominative </td><td> sena</td></tr><tr><td>Dual </td><td> Definite </td><td> Benefactive </td><td> []</td></tr><tr><td>Dual </td><td> Definite </td><td> Comitative </td><td> []</td></tr><tr><td>Dual </td><td> Definite </td><td> Dative </td><td> []</td></tr><tr><td>Dual </td><td> Definite </td><td> Elative </td><td> []</td></tr><tr><td>Dual </td><td> Definite </td><td> Equative </td><td> []</td></tr><tr><td>Dual </td><td> Definite </td><td> Genitive </td><td> []</td></tr><tr><td>Dual </td><td> Definite </td><td> Inessive </td><td> []</td></tr><tr><td>Dual </td><td> Definite </td><td> Instrumental </td><td> []</td></tr><tr><td>Dual </td><td> Definite </td><td> Lative </td><td> []</td></tr><tr><td>Dual </td><td> Definite </td><td> Nominative </td><td> []</td></tr><tr><td>Dual </td><td> Indefinite </td><td> Benefactive </td><td> għal</td></tr><tr><td>Dual </td><td> Indefinite </td><td> Comitative </td><td> ma'</td></tr><tr><td>Dual </td><td> Indefinite </td><td> Dative </td><td> lil</td></tr><tr><td>Dual </td><td> Indefinite </td><td> Elative </td><td> minn</td></tr><tr><td>Dual </td><td> Indefinite </td><td> Equative </td><td> bħal</td></tr><tr><td>Dual </td><td> Indefinite </td><td> Genitive </td><td> ta'</td></tr><tr><td>Dual </td><td> Indefinite </td><td> Inessive </td><td> fi</td></tr><tr><td>Dual </td><td> Indefinite </td><td> Instrumental </td><td> bi</td></tr><tr><td>Dual </td><td> Indefinite </td><td> Lative </td><td> sa</td></tr><tr><td>Dual </td><td> Indefinite </td><td> Nominative </td><td> []</td></tr><tr><td>Plural </td><td> Definite </td><td> Benefactive </td><td> []</td></tr><tr><td>Plural </td><td> Definite </td><td> Comitative </td><td> []</td></tr><tr><td>Plural </td><td> Definite </td><td> Dative </td><td> []</td></tr><tr><td>Plural </td><td> Definite </td><td> Elative </td><td> []</td></tr><tr><td>Plural </td><td> Definite </td><td> Equative </td><td> []</td></tr><tr><td>Plural </td><td> Definite </td><td> Genitive </td><td> []</td></tr><tr><td>Plural </td><td> Definite </td><td> Inessive </td><td> []</td></tr><tr><td>Plural </td><td> Definite </td><td> Instrumental </td><td> []</td></tr><tr><td>Plural </td><td> Definite </td><td> Lative </td><td> []</td></tr><tr><td>Plural </td><td> Definite </td><td> Nominative </td><td> is-seniet</td></tr><tr><td>Plural </td><td> Indefinite </td><td> Benefactive </td><td> għal seniet</td></tr><tr><td>Plural </td><td> Indefinite </td><td> Comitative </td><td> ma' seniet</td></tr><tr><td>Plural </td><td> Indefinite </td><td> Dative </td><td> lil seniet</td></tr><tr><td>Plural </td><td> Indefinite </td><td> Elative </td><td> minn seniet</td></tr><tr><td>Plural </td><td> Indefinite </td><td> Equative </td><td> bħal seniet</td></tr><tr><td>Plural </td><td> Indefinite </td><td> Genitive </td><td> ta' seniet</td></tr><tr><td>Plural </td><td> Indefinite </td><td> Inessive </td><td> f'seniet</td></tr><tr><td>Plural </td><td> Indefinite </td><td> Instrumental </td><td> b'seniet</td></tr><tr><td>Plural </td><td> Indefinite </td><td> Lative </td><td> sa seniet</td></tr><tr><td>Plural </td><td> Indefinite </td><td> Nominative </td><td> seniet</td></tr><tr><td>DeterminatePl </td><td> Definite </td><td> Benefactive </td><td> []</td></tr><tr><td>DeterminatePl </td><td> Definite </td><td> Comitative </td><td> []</td></tr><tr><td>DeterminatePl </td><td> Definite </td><td> Dative </td><td> []</td></tr><tr><td>DeterminatePl </td><td> Definite </td><td> Elative </td><td> []</td></tr><tr><td>DeterminatePl </td><td> Definite </td><td> Equative </td><td> []</td></tr><tr><td>DeterminatePl </td><td> Definite </td><td> Genitive </td><td> []</td></tr><tr><td>DeterminatePl </td><td> Definite </td><td> Inessive </td><td> []</td></tr><tr><td>DeterminatePl </td><td> Definite </td><td> Instrumental </td><td> []</td></tr><tr><td>DeterminatePl </td><td> Definite </td><td> Lative </td><td> []</td></tr><tr><td>DeterminatePl </td><td> Definite </td><td> Nominative </td><td> []</td></tr><tr><td>DeterminatePl </td><td> Indefinite </td><td> Benefactive </td><td> għal</td></tr><tr><td>DeterminatePl </td><td> Indefinite </td><td> Comitative </td><td> ma'</td></tr><tr><td>DeterminatePl </td><td> Indefinite </td><td> Dative </td><td> lil</td></tr><tr><td>DeterminatePl </td><td> Indefinite </td><td> Elative </td><td> minn</td></tr><tr><td>DeterminatePl </td><td> Indefinite </td><td> Equative </td><td> bħal</td></tr><tr><td>DeterminatePl </td><td> Indefinite </td><td> Genitive </td><td> ta'</td></tr><tr><td>DeterminatePl </td><td> Indefinite </td><td> Inessive </td><td> fi</td></tr><tr><td>DeterminatePl </td><td> Indefinite </td><td> Instrumental </td><td> bi</td></tr><tr><td>DeterminatePl </td><td> Indefinite </td><td> Lative </td><td> sa</td></tr><tr><td>DeterminatePl </td><td> Indefinite </td><td> Nominative </td><td> []</td></tr><tr><td>CollectivePl </td><td> Definite </td><td> Benefactive </td><td> []</td></tr><tr><td>CollectivePl </td><td> Definite </td><td> Comitative </td><td> []</td></tr><tr><td>CollectivePl </td><td> Definite </td><td> Dative </td><td> []</td></tr><tr><td>CollectivePl </td><td> Definite </td><td> Elative </td><td> []</td></tr><tr><td>CollectivePl </td><td> Definite </td><td> Equative </td><td> []</td></tr><tr><td>CollectivePl </td><td> Definite </td><td> Genitive </td><td> []</td></tr><tr><td>CollectivePl </td><td> Definite </td><td> Inessive </td><td> []</td></tr><tr><td>CollectivePl </td><td> Definite </td><td> Instrumental </td><td> []</td></tr><tr><td>CollectivePl </td><td> Definite </td><td> Lative </td><td> []</td></tr><tr><td>CollectivePl </td><td> Definite </td><td> Nominative </td><td> []</td></tr><tr><td>CollectivePl </td><td> Indefinite </td><td> Benefactive </td><td> għal</td></tr><tr><td>CollectivePl </td><td> Indefinite </td><td> Comitative </td><td> ma'</td></tr><tr><td>CollectivePl </td><td> Indefinite </td><td> Dative </td><td> lil</td></tr><tr><td>CollectivePl </td><td> Indefinite </td><td> Elative </td><td> minn</td></tr><tr><td>CollectivePl </td><td> Indefinite </td><td> Equative </td><td> bħal</td></tr><tr><td>CollectivePl </td><td> Indefinite </td><td> Genitive </td><td> ta'</td></tr><tr><td>CollectivePl </td><td> Indefinite </td><td> Inessive </td><td> fi</td></tr><tr><td>CollectivePl </td><td> Indefinite </td><td> Instrumental </td><td> bi</td></tr><tr><td>CollectivePl </td><td> Indefinite </td><td> Lative </td><td> sa</td></tr><tr><td>CollectivePl </td><td> Indefinite </td><td> Nominative </td><td> []</td></tr><tr><td>Fem</td></tr></table>

<pre id="compiler-output">=> Starting gf with custom -path flag...

         *  *  *
      *           *
    *               *
   *
   *
   *        * * * * * *
   *        *         *
    *       * * * *  *
      *     *      *
         *  *  *

This is GF version 3.2.
License: see help -license.
Bug reports: http://code.google.com/p/grammatical-framework/issues/list


Languages:
> + reading /home/john/Documents/MOLTO/GF (Darcs Repository)/lib/src/abstract/Common.gfo
+ reading /home/john/Documents/MOLTO/GF (Darcs Repository)/lib/src/abstract/Cat.gfo
+ reading /home/john/Documents/MOLTO/GF (Darcs Repository)/lib/src/abstract/Noun.gfo
+ reading /home/john/Documents/MOLTO/GF (Darcs Repository)/lib/src/abstract/Verb.gfo
+ reading /home/john/Documents/MOLTO/GF (Darcs Repository)/lib/src/abstract/Adjective.gfo
+ reading /home/john/Documents/MOLTO/GF (Darcs Repository)/lib/src/abstract/Adverb.gfo
+ reading /home/john/Documents/MOLTO/GF (Darcs Repository)/lib/src/abstract/Numeral.gfo
+ reading /home/john/Documents/MOLTO/GF (Darcs Repository)/lib/src/abstract/Sentence.gfo
+ reading /home/john/Documents/MOLTO/GF (Darcs Repository)/lib/src/abstract/Question.gfo
+ reading /home/john/Documents/MOLTO/GF (Darcs Repository)/lib/src/abstract/Relative.gfo
+ reading /home/john/Documents/MOLTO/GF (Darcs Repository)/lib/src/abstract/Conjunction.gfo
+ reading /home/john/Documents/MOLTO/GF (Darcs Repository)/lib/src/abstract/Phrase.gfo
+ reading /home/john/Documents/MOLTO/GF (Darcs Repository)/lib/src/abstract/Text.gfo
+ reading /home/john/Documents/MOLTO/GF (Darcs Repository)/lib/src/abstract/Structural.gfo
+ reading /home/john/Documents/MOLTO/GF (Darcs Repository)/lib/src/abstract/Idiom.gfo
+ reading /home/john/Documents/MOLTO/GF (Darcs Repository)/lib/src/abstract/Tense.gfo
+ reading /home/john/Documents/MOLTO/GF (Darcs Repository)/lib/src/abstract/NumeralTransfer.gfo
+ reading /home/john/Documents/MOLTO/GF (Darcs Repository)/lib/src/abstract/Transfer.gfo
+ reading /home/john/Documents/MOLTO/GF (Darcs Repository)/lib/src/abstract/Grammar.gfo
+ reading /home/john/Documents/MOLTO/GF (Darcs Repository)/lib/src/abstract/Lexicon.gfo
+ reading /home/john/Documents/MOLTO/GF (Darcs Repository)/lib/src/abstract/Lang.gfo
+ reading /home/john/Documents/MOLTO/Maltese RGL/maltese/IrregMltAbs.gfo
+ reading /home/john/Documents/MOLTO/Maltese RGL/maltese/ExtraMltAbs.gfo
+ reading /home/john/Documents/MOLTO/Maltese RGL/maltese/AllMltAbs.gfo
+ reading /home/john/Documents/MOLTO/GF (Darcs Repository)/lib/src/prelude/Predef.gfo
+ reading /home/john/Documents/MOLTO/GF (Darcs Repository)/lib/src/prelude/Prelude.gfo
+ reading /home/john/Documents/MOLTO/GF (Darcs Repository)/lib/src/common/ParamX.gfo
+ reading /home/john/Documents/MOLTO/GF (Darcs Repository)/lib/src/common/CommonX.gfo
+ reading /home/john/Documents/MOLTO/Maltese RGL/maltese/PatternsMlt.gfo
+ reading /home/john/Documents/MOLTO/Maltese RGL/maltese/ResMlt.gfo
+ reading /home/john/Documents/MOLTO/Maltese RGL/maltese/CatMlt.gfo
+ reading /home/john/Documents/MOLTO/Maltese RGL/maltese/NounMlt.gfo
+ reading /home/john/Documents/MOLTO/Maltese RGL/maltese/VerbMlt.gfo
+ reading /home/john/Documents/MOLTO/Maltese RGL/maltese/AdjectiveMlt.gfo
+ reading /home/john/Documents/MOLTO/Maltese RGL/maltese/AdverbMlt.gfo
+ reading /home/john/Documents/MOLTO/Maltese RGL/maltese/MorphoMlt.gfo
+ reading /home/john/Documents/MOLTO/Maltese RGL/maltese/NumeralMlt.gfo
+ reading /home/john/Documents/MOLTO/Maltese RGL/maltese/SentenceMlt.gfo
+ reading /home/john/Documents/MOLTO/Maltese RGL/maltese/QuestionMlt.gfo
+ reading /home/john/Documents/MOLTO/Maltese RGL/maltese/RelativeMlt.gfo
+ reading /home/john/Documents/MOLTO/GF (Darcs Repository)/lib/src/prelude/Coordination.gfo
+ reading /home/john/Documents/MOLTO/Maltese RGL/maltese/ConjunctionMlt.gfo
+ reading /home/john/Documents/MOLTO/Maltese RGL/maltese/PhraseMlt.gfo
+ reading /home/john/Documents/MOLTO/GF (Darcs Repository)/lib/src/common/TextX.gfo
+ reading /home/john/Documents/MOLTO/Maltese RGL/maltese/OrthoMlt.gfo
- compiling /home/john/Documents/MOLTO/Maltese RGL/maltese/ParadigmsMlt.gf...   wrote file /home/john/Documents/MOLTO/Maltese RGL/maltese/ParadigmsMlt.gfo
- compiling /home/john/Documents/MOLTO/Maltese RGL/maltese/StructuralMlt.gf... checking module StructuralMlt
   Warning: no linearization of above_Prep
   Warning: no linearization of after_Prep
   Warning: no linearization of all_Predet
   Warning: no linearization of almost_AdA
   Warning: no linearization of almost_AdN
   Warning: no linearization of although_Subj
   Warning: no linearization of always_AdV
   Warning: no linearization of and_Conj
   Warning: no linearization of as_CAdv
   Warning: no linearization of at_least_AdN
   Warning: no linearization of at_most_AdN
   Warning: no linearization of because_Subj
   Warning: no linearization of before_Prep
   Warning: no linearization of behind_Prep
   Warning: no linearization of between_Prep
   Warning: no linearization of both7and_DConj
   Warning: no linearization of but_PConj
   Warning: no linearization of by8agent_Prep
   Warning: no linearization of by8means_Prep
   Warning: no linearization of can8know_VV
   Warning: no linearization of can_VV
   Warning: no linearization of during_Prep
   Warning: no linearization of either7or_DConj
   Warning: no linearization of every_Det
   Warning: no linearization of everybody_NP
   Warning: no linearization of everything_NP
   Warning: no linearization of everywhere_Adv
   Warning: no linearization of except_Prep
   Warning: no linearization of few_Det
   Warning: no linearization of for_Prep
   Warning: no linearization of from_Prep
   Warning: no linearization of have_V2
   Warning: no linearization of he_Pron
   Warning: no linearization of here7from_Adv
   Warning: no linearization of here7to_Adv
   Warning: no linearization of here_Adv
   Warning: no linearization of how8many_IDet
   Warning: no linearization of how8much_IAdv
   Warning: no linearization of how_IAdv
   Warning: no linearization of i_Pron
   Warning: no linearization of if_Subj
   Warning: no linearization of if_then_Conj
   Warning: no linearization of in8front_Prep
   Warning: no linearization of in_Prep
   Warning: no linearization of it_Pron
   Warning: no linearization of language_title_Utt
   Warning: no linearization of less_CAdv
   Warning: no linearization of many_Det
   Warning: no linearization of more_CAdv
   Warning: no linearization of most_Predet
   Warning: no linearization of much_Det
   Warning: no linearization of must_VV
   Warning: no linearization of no_Quant
   Warning: no linearization of no_Utt
   Warning: no linearization of nobody_NP
   Warning: no linearization of not_Predet
   Warning: no linearization of nothing_NP
   Warning: no linearization of on_Prep
   Warning: no linearization of only_Predet
   Warning: no linearization of or_Conj
   Warning: no linearization of otherwise_PConj
   Warning: no linearization of part_Prep
   Warning: no linearization of please_Voc
   Warning: no linearization of possess_Prep
   Warning: no linearization of quite_Adv
   Warning: no linearization of she_Pron
   Warning: no linearization of so_AdA
   Warning: no linearization of somePl_Det
   Warning: no linearization of someSg_Det
   Warning: no linearization of somebody_NP
   Warning: no linearization of something_NP
   Warning: no linearization of somewhere_Adv
   Warning: no linearization of that_Quant
   Warning: no linearization of that_Subj
   Warning: no linearization of there7from_Adv
   Warning: no linearization of there7to_Adv
   Warning: no linearization of there_Adv
   Warning: no linearization of therefore_PConj
   Warning: no linearization of they_Pron
   Warning: no linearization of this_Quant
   Warning: no linearization of through_Prep
   Warning: no linearization of to_Prep
   Warning: no linearization of too_AdA
   Warning: no linearization of under_Prep
   Warning: no linearization of very_AdA
   Warning: no linearization of want_VV
   Warning: no linearization of we_Pron
   Warning: no linearization of whatPl_IP
   Warning: no linearization of whatSg_IP
   Warning: no linearization of when_IAdv
   Warning: no linearization of when_Subj
   Warning: no linearization of where_IAdv
   Warning: no linearization of which_IQuant
   Warning: no linearization of whoPl_IP
   Warning: no linearization of whoSg_IP
   Warning: no linearization of why_IAdv
   Warning: no linearization of with_Prep
   Warning: no linearization of without_Prep
   Warning: no linearization of yes_Utt
   Warning: no linearization of youPl_Pron
   Warning: no linearization of youPol_Pron
   Warning: no linearization of youSg_Pron
  wrote file /home/john/Documents/MOLTO/Maltese RGL/maltese/StructuralMlt.gfo
+ reading /home/john/Documents/MOLTO/Maltese RGL/maltese/IdiomMlt.gfo
- compiling /home/john/Documents/MOLTO/Maltese RGL/maltese/GrammarMlt.gf...   wrote file /home/john/Documents/MOLTO/Maltese RGL/maltese/GrammarMlt.gfo
- compiling /home/john/Documents/MOLTO/Maltese RGL/maltese/IrregMlt.gf...   wrote file /home/john/Documents/MOLTO/Maltese RGL/maltese/IrregMlt.gfo
- compiling /home/john/Documents/MOLTO/Maltese RGL/maltese/LexiconMlt.gf... checking module LexiconMlt
   Warning: function bench_N is not in abstract
   Warning: no linearization of add_V3
   Warning: no linearization of alas_Interj
   Warning: no linearization of already_Adv
   Warning: no linearization of answer_V2S
   Warning: no linearization of ashes_N
   Warning: no linearization of ask_V2Q
   Warning: no linearization of bad_A
   Warning: no linearization of beautiful_A
   Warning: no linearization of become_VA
   Warning: no linearization of beg_V2V
   Warning: no linearization of big_A
   Warning: no linearization of bite_V2
   Warning: no linearization of black_A
   Warning: no linearization of blow_V
   Warning: no linearization of blue_A
   Warning: no linearization of break_V2
   Warning: no linearization of breathe_V
   Warning: no linearization of broad_A
   Warning: no linearization of brown_A
   Warning: no linearization of burn_V
   Warning: no linearization of buy_V2
   Warning: no linearization of clean_A
   Warning: no linearization of clever_A
   Warning: no linearization of close_V2
   Warning: no linearization of cold_A
   Warning: no linearization of come_V
   Warning: no linearization of correct_A
   Warning: no linearization of count_V2
   Warning: no linearization of cut_V2
   Warning: no linearization of dig_V
   Warning: no linearization of dirty_A
   Warning: no linearization of do_V2
   Warning: no linearization of drink_V2
   Warning: no linearization of dry_A
   Warning: no linearization of dull_A
   Warning: no linearization of easy_A2V
   Warning: no linearization of eat_V2
   Warning: no linearization of empty_A
   Warning: no linearization of fall_V
   Warning: no linearization of far_Adv
   Warning: no linearization of fear_V2
   Warning: no linearization of fear_VS
   Warning: no linearization of fight_V2
   Warning: no linearization of find_V2
   Warning: no linearization of float_V
   Warning: no linearization of flow_V
   Warning: no linearization of fly_V
   Warning: no linearization of forget_V2
   Warning: no linearization of freeze_V
   Warning: no linearization of full_A
   Warning: no linearization of fun_AV
   Warning: no linearization of give_V3
   Warning: no linearization of go_V
   Warning: no linearization of good_A
   Warning: no linearization of green_A
   Warning: no linearization of hate_V2
   Warning: no linearization of hear_V2
   Warning: no linearization of heavy_A
   Warning: no linearization of hit_V2
   Warning: no linearization of hold_V2
   Warning: no linearization of hope_VS
   Warning: no linearization of hot_A
   Warning: no linearization of hunt_V2
   Warning: no linearization of important_A
   Warning: no linearization of john_PN
   Warning: no linearization of jump_V
   Warning: no linearization of kill_V2
   Warning: no linearization of know_V2
   Warning: no linearization of know_VQ
   Warning: no linearization of know_VS
   Warning: no linearization of laugh_V
   Warning: no linearization of learn_V2
   Warning: no linearization of leave_V2
   Warning: no linearization of left_Ord
   Warning: no linearization of lie_V
   Warning: no linearization of like_V2
   Warning: no linearization of listen_V2
   Warning: no linearization of live_V
   Warning: no linearization of long_A
   Warning: no linearization of lose_V2
   Warning: no linearization of love_V2
   Warning: no linearization of married_A2
   Warning: no linearization of narrow_A
   Warning: no linearization of near_A
   Warning: no linearization of new_A
   Warning: no linearization of now_Adv
   Warning: no linearization of old_A
   Warning: no linearization of open_V2
   Warning: no linearization of paint_V2A
   Warning: no linearization of paris_PN
   Warning: no linearization of play_V
   Warning: no linearization of play_V2
   Warning: no linearization of probable_AS
   Warning: no linearization of pull_V2
   Warning: no linearization of push_V2
   Warning: no linearization of put_V2
   Warning: no linearization of rain_V0
   Warning: no linearization of read_V2
   Warning: no linearization of ready_A
   Warning: no linearization of red_A
   Warning: no linearization of right_Ord
   Warning: no linearization of rotten_A
   Warning: no linearization of round_A
   Warning: no linearization of rub_V2
   Warning: no linearization of run_V
   Warning: no linearization of say_VS
   Warning: no linearization of scratch_V2
   Warning: no linearization of see_V2
   Warning: no linearization of seek_V2
   Warning: no linearization of sell_V3
   Warning: no linearization of send_V3
   Warning: no linearization of sew_V
   Warning: no linearization of sharp_A
   Warning: no linearization of short_A
   Warning: no linearization of sing_V
   Warning: no linearization of sit_V
   Warning: no linearization of sleep_V
   Warning: no linearization of small_A
   Warning: no linearization of smell_V
   Warning: no linearization of smooth_A
   Warning: no linearization of speak_V2
   Warning: no linearization of spit_V
   Warning: no linearization of split_V2
   Warning: no linearization of squeeze_V2
   Warning: no linearization of stab_V2
   Warning: no linearization of stand_V
   Warning: no linearization of stop_V
   Warning: no linearization of straight_A
   Warning: no linearization of stupid_A
   Warning: no linearization of suck_V2
   Warning: no linearization of swell_V
   Warning: no linearization of swim_V
   Warning: no linearization of switch8off_V2
   Warning: no linearization of switch8on_V2
   Warning: no linearization of talk_V3
   Warning: no linearization of teach_V2
   Warning: no linearization of thick_A
   Warning: no linearization of thin_A
   Warning: no linearization of think_V
   Warning: no linearization of throw_V2
   Warning: no linearization of tie_V2
   Warning: no linearization of today_Adv
   Warning: no linearization of travel_V
   Warning: no linearization of turn_V
   Warning: no linearization of ugly_A
   Warning: no linearization of uncertain_A
   Warning: no linearization of understand_V2
   Warning: no linearization of vomit_V
   Warning: no linearization of wait_V2
   Warning: no linearization of walk_V
   Warning: no linearization of warm_A
   Warning: no linearization of wash_V2
   Warning: no linearization of watch_V2
   Warning: no linearization of wet_A
   Warning: no linearization of white_A
   Warning: no linearization of wide_A
   Warning: no linearization of win_V2
   Warning: no linearization of wipe_V2
   Warning: no linearization of wonder_VQ
   Warning: no linearization of write_V2
   Warning: no linearization of yellow_A
   Warning: no linearization of young_A
  wrote file /home/john/Documents/MOLTO/Maltese RGL/maltese/LexiconMlt.gfo
- compiling /home/john/Documents/MOLTO/Maltese RGL/maltese/LangMlt.gf...   wrote file /home/john/Documents/MOLTO/Maltese RGL/maltese/LangMlt.gfo
- compiling /home/john/Documents/MOLTO/Maltese RGL/maltese/ExtraMlt.gf...   wrote file /home/john/Documents/MOLTO/Maltese RGL/maltese/ExtraMlt.gfo
- compiling /home/john/Documents/MOLTO/Maltese RGL/maltese/AllMlt.gf...   wrote file /home/john/Documents/MOLTO/Maltese RGL/maltese/AllMlt.gfo
> See you.
</pre>

</body>
</html>